! Divvun & Giellatekno - open source grammars for Sámi and other languages
! Copyright © 2000-2010 The University of Tromsø & the Norwegian Sámi Parliament
! http://giellatekno.uit.no & http://divvun.no
!
! This program is free software; you can redistribute and/or modify
! this file under the terms of the GNU General Public License as published by
! the Free Software Foundation, either version 3 of the License, or
! (at your option) any later version. The GNU General Public License
! is found at http://www.gnu.org/licenses/gpl.html. It is
! also available in the file $GTHOME/LICENSE.txt.
!
! Other licensing options are available upon request, please contact
! giellatekno@hum.uit.no or divvun@samediggi.no

! ========================================================================== !
!                     North Sámi morphological analyser                      !
! ========================================================================== !
!
! sme-lex.txt
! The file contains morphological affixes for the nouns, verbs and adjectives
!




Multichar_Symbols

! Tags for POS
 +N +A +Adv +V
 +Pron +CS +CC +Adp +Po +Pr +Interj +Pcle +Num 
 +Coll ! Collective numerals

! Tags for sub-POS
 +Prop +Pers +Dem +Interr +Refl +Recipr +Rel +Indef

 +Use/Sub   !
 +Use/Marg  !
 +Use/Circ  ! circular paths (old ^C^)
 +Use/CircN ! circular paths for the numerals (old ^N^)
 +Use/Ped   ! remove from pedagogical speller, not yet utilised
 +Use/NG    ! not-generate, for ped generation isme-ped.fst
 +Dial/-KJ  ! forms not in use in KJ (Kárásjohka)
 +Dial/-GG  ! forms not in use in GG (Guovdageaidnu)
 +Dial/-GS  ! forms not in use in GS (Gárasavvon)
 +Dial/KJ   ! forms only in use in KJ
 +Dial/GG   ! forms only in use in GG
 +Dial/GS   ! forms only in use in GS

! Normative/prescriptive compounding tags:
! (to govern compound behaviour for the speller, ie what a compound SHOULD BE)
 +First +Last ! Spellertag: Can be first/last member of compound
 +None ! Spellertag: Can not participate in compounds
 +CmpOnly ! spellertag: can *only* participate in compounds
 +SgNomLeft +SgGenLeft +PlGenLeft +SgLeft ! Restriction on compound to the left
 +AllCmp ! Allow all compounding patterns
 +DefSgGenCmp +DefPlGenCmp +DefCmp ! Default values
! to be renamed:  +§SgNomCmp +§SgGenCmp +§PlGenCmp

 +CmpN/Sg +CmpN/SgN +CmpN/SgG +CmpN/PlG
 +CmpN/First +CmpN/Last +CmpN/None +CmpN/Only
 +CmpN/SgLeft +CmpN/SgNomLeft +CmpN/SgGenLeft +CmpN/PlGenLeft
 +CmpN/All +CmpN/Def +CmpN/DefSgGen +CmpN/DefPlGen

! Tags for Inflection
 +Ess +Sg +Du +Pl +Nom +Gen +Acc +Ill +Loc +Com

! Tags for compound analysis - this is what a compound is:
 +SgCmp +SgNomCmp +SgGenCmp +PlGenCmp +Cmpnd +Cmpnd+ +Guess +ShCmp !testing ShCmp

! Possessive tags
 +PxSg1 +PxSg2 +PxSg3 +PxDu1 +PxDu2 +PxDu3 +PxPl1 +PxPl2 +PxPl3
 +Comp +Superl
 +Attr +Card
 +Ord ! CHECK THIS!! In closed-sme there are +Ord entries without circ. tag
 +Ind +Prs +Prt +Pot +Cond +Imprt
 +Sg1 +Sg2 +Sg3 +Du1 +Du2 +Du3 +Pl1 +Pl2 +Pl3
 +Inf +Ger +ConNeg +ConNegII +Neg +ImprtII +PrsPrc +PrfPrc +Sup +VGen +VAbess
 +Actio +Actor +ABBR +ACR +CLB +PUNCT +LEFT +RIGHT ^GUESSNOUNROOT
 +TV +IV ! Transitivity tags
 +Multi ! Multiword phrase tag
 +G3 ! Grade 3 for homonymies

! Question and Focus particles:
 +Qst
 +Foc/naj+Qst
 +Qst+Foc/son
 +Foc/ge
 +Foc/gen
 +Foc/ges
 +Foc/gis
 +Foc/naj
 +Foc/ba
 +Foc/be
 +Foc/hal
 +Foc/han
 +Foc/bat
 +Foc/son

! Tags for derivation:

! Old tags:
! +Der/adda +Der/ahtti +Der/alla +Der/asti +Der/easti +Der/aš +Der/d +Der/eamoš
! +Der/amoš +Der/eapmi +Der/geahtes +Der/gielat !better: +Der/NuA
! +Der/h +Der/heapmi +Der/hudda +Der/huhtti +Der/huvva +Der/halla +Der/j +Der/l
! +Der/laš +Der/las +Der/hat +Der/meahttun +Der/muš +Der/n +Der/š +Der/st
! +Der/stuvva +Der/upmi +Der/supmi +Der/vuohta +Der/goahti
! +Der/lágan +Der/lágán +Der/lágaš +Der/jagáš
! +Dimin +Der/viđá +Der/viđi +Der/veara

! Old tags remaining to be checked for the new +Der123 tags:
!+Der/eaddji  ! XN = +Actor

! Explanation:
! Combinations 1, 2, 3, 12, 23, 13, 123 are ok, all other ones are blocked.
! The suffixes marked as +Der1+Der2 to the right cannot combine with Der2, they
! have already "saturated" their Der2-part.
! Phonotactically, Der1 are initial consonants C, Der2 are VCV, and
! Der2 are of a different kind, more like compounding.
! This whole Der123 business is to prevent back-derivation of
! boahtigoahtijuvvohallat and the like.
! Computationally, this is done as a filter composed on top of sme.save.

! Der#begin
! Derivation position in a derivation row:  Affix and
! 1              2            3             POS type
+Der1          +Der2        +Der3
! Der#1
+Der/t                                   ! NN
+Der/ár                                  !ACRO>N
+Der/Dimin                               ! NN (was: Der/aš & Der/š)
+Der/laš                                 ! NA
+Der/meahttun                            ! VA
+Der/d                                   ! VV
+Der/h                                   ! VV - -hit/Causative
+Der/huhtti                              ! VV
+Der/j                                   ! VV
+Der/l                                   ! VV
+Der/st                                  ! VV
+Der/las                                 ! VA * +Der1+Der2 - can only combine with Der3
+Der/heapmi                              ! NA * +Der1+Der2 - can only combine with Der3
+Der/lágan                               ! AA * +Der1+Der2 - can only combine with Der3
+Der/lágán                               ! AA * +Der1+Der2 - can only combine with Der3
+Der/halla                               ! VV * +Der1+Der2 - can only combine with Der3
+Der/huvva                               ! VV * +Der1+Der2 - can only combine with Der3
+Der/stuvva                              ! VV * +Der1+Der2 - can only combine with Der3
! Der#2
              +Actor
              +Der/Dimin                 ! NN
              +Der/eapmi                 ! VN
              +Der/adda                  ! VV
              +Der/ahtti                 ! VV
              +Der/alla                  ! VV
              +Der/asti                  ! VV
              +Der/at                    ! QA ! check this!
              +Der/easti                 ! VV
              +Der/gielat                ! QA
              +Der/jagáš                 ! QA
              +Der/lágaš                 ! QA
              +Der/lágáš                 ! QA ! - check this!
              +Der/lágan                 ! AA ! Check these!
              +Der/lágán                 ! AA ! Check these!
              +Der/PassL                 ! VV - long passive
! Der#3
                           +Der/amoš     ! VN
                           +Der/eamoš    ! VN
                           +Der/geahtes  ! VA
                           +Der/goahti   ! VV
                           +Der/muš      ! VN
                           +Der/supmi    ! VN
                           +Der/n        ! VN
                           +Der/vuohta   ! AN
                           +Der/upmi     ! VN

! Der#other
! Other/unclassified derivations, can appear in all positions:
+Der/veara    ! NA#
+Der/viđá     ! NA#
!+Der/viđi     ! NA# outcommented, since we have the noun vih0ti, gen:viđi

+Der/PassS    ! VV - short passive


! See lexicons NAMAT and SAS for these:
+Der/agat
+Der/bealat
+Der/bealjat
+Der/borat
+Der/bánat
+Der/dábat
+Der/dáfot
+Der/dáhtot
+Der/dásat
+Der/dávddat
+Der/dávttat
+Der/fárddat
+Der/gaccat
+Der/garat
+Der/gearddat
+Der/geažat
+Der/gielat
+Der/gieđat
+Der/gieškkat
+Der/gilggat
+Der/girjjat
+Der/guvllot
+Der/heakkat
+Der/hájat
+Der/hámat
+Der/ivnnat
+Der/jagat
+Der/jearggat
+Der/jienat
+Der/jierpmat
+Der/joccat
+Der/juolggat
+Der/juvllat
+Der/kultuvrrat
+Der/asat
+Der/lahkat
+Der/lahtot
+Der/lanjat
+Der/leakkat
+Der/liikkat
+Der/linjjat
+Der/lunddot
+Der/luottat
+Der/láiddat
+Der/mearkkat
+Der/mielat
+Der/mohkat
+Der/muđot
+Der/máhtat
+Der/mállet
+Der/namat
+Der/nađat
+Der/nierat
+Der/njunat
+Der/njálmmat
+Der/nuo0lus
+Der/náittot
+Der/sorttat
+Der/nálat
+Der/oaivvat
+Der/oasat
+Der/áissat
+Der/olat
+Der/orddat
+Der/pláhtat
+Der/rattat
+Der/ravddat
+Der/rávnnjat
+Der/seagat
+Der/seaibbat
+Der/seainnat
+Der/siiddot
+Der/soajat
+Der/sogat
+Der/soarttat
+Der/stábat
+Der/stávval
+Der/suorat
+Der/suorggat
+Der/suorpmat
+Der/suttat
+Der/sánat
+Der/sávnnjat
+Der/šlájat
+Der/uvssat
+Der/uvssot
+Der/varat
+Der/vigat
+Der/vuovttat
+Der/vuđot
+Der/váillat
+Der/váimmot
+Der/válddat
+Der/váttot
+Der/ávjjot
+Der/čalmmat
+Der/čeavžžat
+Der/čiegat
+Der/čielggat
+Der/čoalat
+Der/čoarvvat
+Der/čuolmmat
+Der/čuvddat
+Der/hámat
+Der/vahkkosaš
+Der/čiegahas
+Der/luohkálaš
+Der/luohkkálaš
+Der/viidosaš
+Der/kilosaš
+Der/diibmosaš
+Der/dássásaš
+Der/mánnosaš
+Der/buddásaš
+Der/geardásaš
+Der/áigásaš
+Der/ahkásaš
+Der/jahkásaš
+Der/beaivásaš
+Der/vahkosaš
+Der/mannosaš
+Der/siessat

! Der#end


! Semantic tags
 +Ani +Mal +Fem +Sur +Plc +Org +Obj
! +WEB

! Valency tags

+%<loc%> +%<ill%> +%<com%>                              !case
+%<inf%> +%<acc_inf%>                                   !infinitive
+%<po_lusa%> +%<po_ala%> +%<po_alde%> +%<po_birra%>     !adposition 
+%<sub%>                                                !clause 
+%<acc_loc%> +%<acc_ill%>                               !cases
+%<actio_ess%> +%<actio_loc%>                           !actio

! Triggers for morphophonological rules
 X1 X2 X3 X4 X5 X6 X7 X8 X9 Y1 Y2 Y3 Y4 Y5 Y6 Y7 Y8 Y9
 Q1 Q2 Q3 Q4 Q5 Q6 Q7 Q8 Q9 W1 W2 W3 W4 W5 W6 W7 W8 W9

! Morphophonemes and Sámi letters
 b9 e7 e9 d9 g8 g9 h8 h9 i7 j9 k9 m8 m9 n8 n9 o7 o9 p9
 s9 t9 u7 z9 '7 š9 r9 æ7 u6
 B9 E7 E9 D9 G8 G9 H8 H9 I7 J9 K9 M8 M9 N8 N9 O7 O9 P9
 S9 T9 U7 Z9 Š9 R9
! æ7 for Valkeapæ7æ7, a sub form not to be triggered by Valkeapää

! Aspell tags
! /A /B /C /D /E /F /G /H /I /J /K /L /M
! /N /O /P /Q /R /S /T /U /V /W /X /Y /Z

! Flag diacritics
 @P.NeedNoun.ON@  @D.NeedNoun.ON@  @C.NeedNoun@ ! (Dis)allowing compounds

! @P.Need3Part.ON@ @D.Need3Part.ON@ @C.Need3Part@ !3Part

 @U.Cap.Obl@  @U.Cap.Opt@			! Allowing downcasing of
        							! derived names: deatnulaš.
        							! Actually, downcasing should be obligatory

! Testing instruction:
! For testing purposes, the string !^C^ is added to every line that causes
! circularity. In order to use the "check-all" option of lexc (that lists all
! generated forms), the file  should be generated without the lines containing
! the sequence "^C^" This is done by the command "make rec-clean". The resulting
! binary file will be called nonrec-sme.save, and it will be stored in
! sme/int.

! Other similar textual flags include:
! !SUB = substandard forms
! ^P^  = pedagogical, i.e. forms to be removed for the pedagogical speller
! ^NG^ = not-generate, i.e. forms to be deprecated for natural language generation.
! ^N^  = Numerals, are removed with ^C^
! NOT-KJ = This form will not generated for the Kárášjohka dialect.
! NOT-GG = This form will not generated for the Guovdageaidnu dialect.
! NOT-GS = This form will not generated for the Gárasavvon dialect.





! Basic lexica, pointing to the other lexicon files
! =================================================


LEXICON Root
 +Use/Circ: Prefixes ;				  	! 
 +Cmpnd++Use/Circ:%- NounRoot ;	    ! 
 @U.Cap.Obl@ ProperNoun ;   ! These flags are for
 @U.Cap.Opt@ ProperNoun ;   ! downcasing the propernouns
! AspellProp ;			    ! Only for aspell target !!
 NounRoot ;
! AspellAffix ;			    ! Only for aspell target !!
! ProperNounFirstPart ;	  ! Merged with ProperNoun, but kept as group
 AdjectiveRoot ;
 VerbRoot ;
 Copula ;
 Negativeverb ;
 Adverb ;
 Particles ;
 Subjunction ;
 Conjunction ;
 Adposition ;
 Interjection ;
 Pronoun ;
 +Use/CircN: Numeral ;			       !  Circular 
 Acronym ;
 Abbreviation ;
 Punctuation ;
! VEARA ;	!commented out to prevent the reading Der/veara when the word stands alone		       ! For a very exceptional adjective.
 Rmiddle ;                 ! gaskbeaivi, this is the "new" R, not Rreal




! Prefixing and compounding
! =========================

LEXICON Prefixes	! ^C^
 ii%-+Use/Circ:ii%- AdjectiveRoot;        !    ii-biologalaš 
 ii%-+Use/Circ:ii%- NounRoot;			  !
 Lul^le%-+Use/Circ:Lul^le%- ProperNoun;        ! Lulli-Trøndelaga etc.
 Lul^li%-+Use/Circ:Lul^li%- ProperNoun;        !
 Lul^li^nuor^ta%-+Use/Circ:Lul^li^nuor^ta%- ProperNoun; !
 Mát^ta%-+Use/Circ:Mát^ta%- ProperNoun;        !
 Dav^vi%-+Use/Circ:Dav^vi%- ProperNoun;        !
 Dav^ve%-+Use/Circ:Dav^ve%- ProperNoun;        ! 76 i korpus, 17 i leksikon
 Gas^ka%-+Use/Circ:Gas^ka%- ProperNoun;       !
 Vuol^li%-+Use/Circ:Vuol^li%- ProperNoun;       !
 Vuol^le%-+Use/Circ:Vuol^le%- ProperNoun;       !
 Bad^je%-+Use/Circ:Bad^je%- ProperNoun;        !
 Oar^je%-+Use/Circ:Oar^je%- ProperNoun;        !
!Oar^jel%- ProperNoun ;       !^C^ Oarje 38 i korpus hard code oarjelsámi/-sápmelaš - brukes bare dær
 Orj^jel%-+Use/Circ:Orj^jel%- ProperNoun;       ! Orjje 0 i korpus  orjjelsápmi
 Orj^ješ%-+Use/Circ:Orj^ješ%- ProperNoun;       ! (vest)
 Mát^ta%-+Use/Circ:Mát^ta%- ProperNoun;        !
 Nuor^ta%-+Use/Circ:Nuor^ta%- ProperNoun;       ! (aust)
 Ođ^đa%-+Use/Circ:Ođ^đa%- ProperNoun;         !
 eah^pe#+Use/Circ:eah^pe# NounRoot;           !
 eah^pe#+Use/Circ:eah^pe# AdjectiveRoot;      !
 eah^pe#+Use/Circ:eah^pe# VerbRoot;           !

!"<Jus fylkkaboazodoallostivra gávnnaha ahte>"
!"<Ođđa siidaoasi dohkkeheami biehttaleami>"



LEXICON R ! lexicalising the 3-part compounds, with the tag ShCmp while investigating.
 Rreal ;  ! Business as usual: Normal compounds right on th Rreal
#                      Rmiddle ;

LEXICON Rmiddle
 al+ShCmp+Use/Sub:al           Rreal ;  !
 beai+ShCmp:beai       Rreal ;
 beal+ShCmp:beal       Rreal ;
 báldd+ShCmp+Use/Sub:báldd     Rreal ;  !
 gabb+ShCmp+Use/Sub:gabb	   Rreal ;  !
 garr+ShCmp+Use/Sub:garr	   Rreal ;  !
 gask+ShCmp+Use/Sub:gask	   Rreal ;  !
 geai+ShCmp+Use/Sub:geaj       Rreal ;  !
 geaš+ShCmp:geaš       Rreal ;
 gieh+ShCmp+Use/Sub:gieh       Rreal ;  !
 giet+ShCmp+Use/Sub:giet       Rreal ;  !
 guodd+ShCmp+Use/Sub:guodd     Rreal ;  !
 guoih+ShCmp+Use/Sub:guoih     Rreal ;  !
 guoikk+ShCmp+Use/Sub:guoikk   Rreal ;  !
 oahpaheai+ShCmp:oahpaheai  Rreal ;
 jot+ShCmp+Use/Sub:jot         Rinter ; !
 joh+ShCmp+Use/Sub:joh         Rreal ;  !
! #lih+ShCmp:lih	   Rreal ;
 liig+ShCmp+Use/Sub:liig	   Rreal ;  !
 miel+ShCmp:miel       Rreal ;
 mies+ShCmp+Use/Sub:mies	   Rreal ;  !
 muorr+ShCmp+Use/Sub:muorr     Rreal ;  !
! nii+ShCmp:nii        Rreal ;
 niib+ShCmp+Use/Sub:niib9	   Rreal ;  !
 njun+ShCmp+Use/Sub:njun       Rreal ;  !
 njár+ShCmp+Use/Sub:njár	   Rreal ;  !
 námm+ShCmp+Use/Sub:námm	   Rreal ;  !
 oaiv+ShCmp+Use/Sub:oaiv	   Rreal ;  !
 oai+ShCmp+Use/Sub:oai 	       Rreal ;  !
 ris+ShCmp+Use/Sub:ris	       Rreal ;  !
 sai+ShCmp+Use/Sub:sai         Rreal ;  !
 sis+ShCmp+Use/Sub:sis         Rreal ;  !
 vuohpp+ShCmp+Use/Sub:vuohpp   Rreal ;  !
 vuol+ShCmp:vuol       Rreal ;
 váh+ShCmp+Use/Sub:váh         Rreal ;  !
 vár+ShCmp+Use/Sub:vár         Rreal ;  !
 vát+ShCmp+Use/Sub:vát         Rreal ;  !
 čip+ShCmp+Use/Sub:čip	       Rreal ;  !
 čáz+ShCmp+Use/Sub:čáz	       Rreal ;  !
 šlubb+ShCmp+Use/Sub:šlubb     Rreal ;  !
 sáh+ShCmp+Use/Sub:sáh         Rreal ;  !
 sát+ShCmp+Use/Sub:sát         Rreal ;  !

LEXICON Rnoun
 Rreal ;
 +N+Attr+Use/Sub: # ;   !Kárášjot !
! Intermediate solution. Words pointing here come from
! the upper part of the NounRoot lexicon. They differ
! from inter in that they need a POS tag.

LEXICON Rinter
 Rreal ;
 +Use/Sub: # ;   !Kárášjot !

LEXICON Rreal ! This is the former R lexicon
 +Use/Circ: Rreal_nonhyph ;     !
 :%- Rreal_hyph ;

LEXICON Rreal_nonhyph   !^C^
 #+Use/Circ:# NounRoot;           ! This is the normal case.		         
 #+Use/Circ:# NounSecond;	        ! Testing some quasisuff, cf. noun file  
 #@P.NeedNoun.ON@+Use/Circ:#@P.NeedNoun.ON@ VerbRoot;           ! Flag diacr declares that the compound  
 #@P.NeedNoun.ON@+Use/Circ:#@P.NeedNoun.ON@ AdjectiveRoot;      ! needs a N tag later in the derivation 

LEXICON Rreal_hyph !
 #+Use/Circ:                 NounRoot ;                      ! These 3 cases add a hyphen, so         
 #+Use/Circ:@P.NeedNoun.ON@  VerbRoot ;      ! Sem-julggaštus and the like	         
 #+Use/Circ:@P.NeedNoun.ON@  AdjectiveRoot ; ! is allowed.			                 
 #+Use/Circ:                 ProperNoun ;    ! pounds. Thus: London-Hull, Hull-viessu  are now ok.      
 +Cmpnd:             # ;            ! This to take care of Oahpo- ja dutkandept.
                                     ! we want this in the speller
 +Der1+Der/lágan+Use/Circ:»lágan LAGAN ; ! ! biilalágan, joa, muhto maid biillalágan an. mielde...
                                     ! noaidelágán noaiddilágán beatnagalágán beanalágán all these goes
                                     ! Nielsen:beatnatlágán, beatnatlágáš, beanalágáš, giđalágáš, áhččelágáš,
 +Der1+Der/lágán+Use/Circ:»lágán LAGAN ; ! ! Oslolágán
 +Der1+Der/lágaš+Use/Circ:»lágaž LAGAN ; ! ! etc.
 +Der1+Der/lágáš+Use/Circ:»lágáž LAGAN ; !




! It seems the P flag in the AdjectiveRoot entry is irrelevant, since there
! are no N + [A-N] compounds. The pointers to AdjectiveRoot are temorarily
! (030129) left for inspection, they (line 3 and 6 of R) should be removed
! if no deadjectival nouns turn up.

!LEXICON R-middle
! :@P.Need3Part.ON@  NounRoot ;

!LEXICON R-end
! :@C.Need3Part@W3  NounRoot ;

LEXICON RAbbr !From abbreviations and acronyms to avoid two hyphens: a-- and ...
!#: R-middle ;
!#: R-end ;
 #+Use/Circ:# NounRoot;                           ! This is the normal case.		         
 #+Use/Circ:# NounSecond;			                ! Testing some quasisuff, cf. noun file  
 #@P.NeedNoun.ON@+Use/Circ:#@P.NeedNoun.ON@ VerbRoot;           ! Flag diacr declares that the compound  
 #@P.NeedNoun.ON@+Use/Circ:#@P.NeedNoun.ON@ AdjectiveRoot;      ! needs a N tag later in the derivation 
 #%-+Use/Circ:%- NounRoot ;                      ! These 3 cases add a hyphen, so         
 #%-+Use/Circ:%-@P.NeedNoun.ON@  VerbRoot ;      ! Sem-julggaštus and the like	         
 #%-+Use/Circ:%-@P.NeedNoun.ON@  AdjectiveRoot ; ! is allowed.			                 
 #+Use/Circ:# ProperNoun;       ! Now, let us allow proper nouns as the 2nd part of com-   
! #%-:%- ProperNoun ; ! pounds. Thus: London-Hull, LondonHull, Hull-viessu       ^C^
                      ! and viessuLondon are now all ok. Some refinement could   ^C^
                      ! perhaps be done, but corpus research is needed.	         ^C^
 +Cmpnd: # ;          ! This to take care of Oahpo- ja dutkandept.
!we want this in the speller



! Lexica for nominal declension classes
! =====================================

! Lexica for nouns
! ----------------

! Bisyllabic nouns
! - - - - - - - -

LEXICON GOAHTI !Bisyll. V-Nouns. Short nom-compound-forms goahte-,long/short gen
 +N:%> GOAHTICMP ;
 +N+Sg+Nom:%> K ;
 +N+Sg+Nom+Use/Ped:%> Px3V ; !
 +N+Der/viđá+Adv:»X7viđá K ;
! +N+Der/viđi+Adv:»X7viđi K ;
 +N:%> EssV ;
 +N:%> GOAHTI-OBL ;
 +N: DenominalAdjsV1 ;
 +N: DenominalAdjsV2 ;
 +N: DenominalNounsV ;

LEXICON GOAHTILONG !Long nom-compound-forms,long gen
 +N:%> GOAHTILONGCMP ;
 +N+Sg+Nom:%> K ;
 +N+Sg+Nom+Use/Ped:%> Px3V ; !
 +N+Der/viđá+Adv:»viđá K ;
! +N+Der/viđi+Adv:»viđi K ;
 +N:%> EssV ;
 +N:%>X2 GOAHTA- ; ! Px sublexicon
 +N:%>X3 GOAHTAI ; ! Ill sublexicon
 +N:%>X4 GOADI- ; ! weak grade abs decl
 +N:%>X5 GODII- ; ! weak gr dipth simpl
 +N:%>X6 GOADA- ; ! AG Px
 +N: DenominalAdjsV1 ;
 +N: DenominalAdjsV2 ;
 +N: DenominalNounsV ;

LEXICON GOAHTILONGSHORT !Sometimes long nom-compound-forms,long gen
 +N:%> GOAHTILONGSHORTCMP ;
 +N+Sg+Nom:%> K ;
 +N+Sg+Nom+Use/Ped:%> Px3V ; !
 +N+Der/viđá+Adv:»X7viđá K ;
! +N+Der/viđi+Adv:»X7viđi K ;
 +N:%> EssV ;
 +N:%>X2 GOAHTA- ; ! Px sublexicon
 +N:%>X3 GOAHTAI ; ! Ill sublexicon
 +N:%>X4 GOADI- ; ! weak grade abs decl
 +N:%>X5 GODII- ; ! weak gr dipth simpl
 +N:%>X6 GOADA- ; ! AG Px
! +N:%>X8 GOADE- ; ! Ditto (?)
! +N+SgGenCmp:%>X8 R ;
 +N: DenominalAdjsV1 ;
 +N: DenominalAdjsV2 ;
 +N: DenominalNounsV ;

LEXICON ALBMI !Bisyll. V-Nouns. Short nom-compound-forms, long gen.
 +N:%> GOAHTICMP ;
 +N+Sg+Nom:%> K ;
 +N+Sg+Nom+Use/Ped:%> Px3V ; !
 +N+Der/viđá+Adv:»X7viđá K ;
! +N+Der/viđi+Adv:»X7viđi K ;
 +N:%> EssV ;
 +N:%>X2 GOAHTA- ; ! Px sublexicon
 +N:%>X3 GOAHTAI ; ! Ill sublexicon
 +N:%>X4 GOADI- ; ! weak grade abs decl
 +N:%>X5 GODII- ; ! weak gr dipth simpl
 +N:%>X6 GOADA- ; ! AG Px
 +N+Sg+Gen+Use/NG:%>X8 K ; ! 
 +N+Use/Sub:%>X8 GOADE- ; ! short gen comp
 +N: DenominalAdjsV1Long ;
 +N: DenominalAdjsV2 ;
 +N: DenominalNounsV ;

LEXICON ALBMILONG !Bisyll. V-Nouns. Long nom-compound-forms, long gen.
 +N:%> GOAHTILONGCMP ;
 +N+Sg+Nom:%> K ;
 +N+Sg+Nom+Use/Ped:%> Px3V ; !
 +N+Der/viđá+Adv:»X7viđá K ;
! +N+Der/viđi+Adv:»X7viđi K ;
 +N:%> EssV ;
 +N:%>X2 GOAHTA- ; ! Px sublexicon
 +N:%>X3 GOAHTAI ; ! Ill sublexicon
 +N:%>X4 GOADI- ; ! weak grade abs decl
 +N:%>X5 GODII- ; ! weak gr dipth simpl
 +N:%>X6 GOADA- ; ! AG Px
! +N+Sg+Gen:%>X8 K ;  ! ^NG^
 +N: DenominalAdjsV1Long ;
 +N: DenominalAdjsV2 ;
 +N: DenominalNounsV ;

LEXICON ALBMILONGSHORT !Bisyll. V-Nouns. Long/SHORT nom-compound-forms, long gen.
 +N:%> GOAHTILONGCMP ;
 +N:%> GOAHTICMP ;
 +N+Sg+Nom:%> K ;
 +N+Sg+Nom+Use/Ped:%> Px3V ; !
 +N+Der/viđá+Adv:»X7viđá K ;
! +N+Der/viđi+Adv:»X7viđi K ;
 +N:%> EssV ;
 +N:%>X2 GOAHTA- ; ! Px sublexicon
 +N:%>X3 GOAHTAI ; ! Ill sublexicon
 +N:%>X4 GOADI- ; ! weak grade abs decl
 +N:%>X5 GODII- ; ! weak gr dipth simpl
 +N:%>X6 GOADA- ; ! AG Px
! +N+Sg+Gen:%>X8 K ;  ! ^NG^
 +N: DenominalAdjsV1Long ;
 +N: DenominalAdjsV2 ;
 +N: DenominalNounsV ;


LEXICON AIGI !Bisyll. V-Nouns. Short nom-compound-forms, short gen.
 +N:%> GOAHTICMP ;
 +N+Sg+Nom:%> K ;
 +N+Sg+Nom+Use/Ped:%> Px3V ; !
 +N+Der/viđá+Adv:»X7viđá K ;
! +N+Der/viđi+Adv:»X7viđi K ;
 +N:%> EssV ;
 +N:%>X2 GOAHTA- ; ! Px sublexicon
 +N:%>X3 GOAHTAI ; ! Ill sublexicon
 +N+Sg+Gen:%>X4 K ;
 +N+Sg+Acc:%>X4 K ;
 +N+Sg+Gen+Use/Ped:%>X4 Px3V ; !
 +N+Sg+Acc+Use/Ped:%>X4 Px3V ; !
 +N+Sg+Loc:%>X4s K ;
 +N+Sg+Loc+Use/Sub:%>X4n K ; ! !SOUTH
 +N+Sg+Loc+Use/Ped:%>X4st%> PxC ; !
 +N+Pl+Nom:%>X4t K ;
 +N:%>X5 GODII- ; ! weak gr dipth simpl
 +N:%>X6 GOADA- ; ! AG Px
 +N:%>X8 GOADE- ; ! Ditto (?)
 +N: DenominalAdjsV1Short ;
 +N: DenominalAdjsV2 ;
 +N: DenominalNounsV ;

LEXICON BASSI !Bisyll. V-Nouns. Short nom-compound-forms, short gen., long heapmi-caritive
 +N:%> GOAHTICMP ;
 +N+Sg+Nom:%> K ;
 +N+Sg+Nom+Use/Ped:%> Px3V ; !
 +N+Der/viđá+Adv:»X7viđá K ;
! +N+Der/viđi+Adv:»X7viđi K ;
 +N:%> EssV ;
 +N:%>X2 GOAHTA- ; ! Px sublexicon
 +N:%>X3 GOAHTAI ; ! Ill sublexicon
 +N+Sg+Gen:%>X4 K ;
 +N+Sg+Acc:%>X4 K ;
 +N+Sg+Gen+Use/Ped:%>X4 Px3V ; !
 +N+Sg+Acc+Use/Ped:%>X4 Px3V ; !
 +N+Sg+Loc:%>X4s K ;
 +N+Sg+Loc+Use/Sub:%>X4n K ; ! !SOUTH
 +N+Sg+Loc+Use/Ped:%>X4st%> PxC ; !
 +N+Pl+Nom:%>X4t K ;
 +N:%>X5 GODII- ; ! weak gr dipth simpl
 +N:%>X6 GOADA- ; ! AG Px
 +N:%>X8 GOADE- ; ! Ditto (?)
 +N: DenominalAdjsV1Long ;
 +N: DenominalAdjsV2 ;
 +N: DenominalNounsV ;

LEXICON EADNI !Bisyll. V-Nouns. Short nom-compound-forms, long gen.short caritive
 +N:%> GOAHTICMP ;
 +N+Sg+Nom:%> K ;
 +N+Sg+Nom+Use/Ped:%> Px3V ; !
 +N+Der/viđá+Adv:»X7viđá K ;
! +N+Der/viđi+Adv:»X7viđi K ;
 +N:%> EssV ;
 +N:%>X2 GOAHTA- ; ! Px sublexicon
 +N:%>X3 GOAHTAI ; ! Ill sublexicon
 +N:%>X4 GOADI- ; ! weak grade abs decl
 +N:%>X5 GODII- ; ! weak gr dipth simpl
 +N:%>X6 GOADA- ; ! AG Px
 +N+Sg+Gen+Use/NG:%>X8 K ;  ! 
 +N: DenominalAdjsV1Short ;
 +N: DenominalAdjsV2 ;
 +N: DenominalNounsV ;
 
LEXICON VALDI !Bisyll. V-Nouns. Short nom-compound-forms, long gen.short caritive
 +N:%> GOAHTICMP ;
 +N+Sg+Nom:%> K ;
 +N+Sg+Nom+Use/Ped:%> Px3V ; !
 +N+Der/viđá+Adv:»X7viđá K ;
! +N+Der/viđi+Adv:»X7viđi K ;
 +N:%> EssV ;
 +N:%>X2 GOAHTA- ; ! Px sublexicon
 +N:%>X3 GOAHTAI ; ! Ill sublexicon
 +N:%>X4 GOADI- ; ! weak grade abs decl
 +N:%>X5 GODII- ; ! weak gr dipth simpl
 +N:%>X6 GOADA- ; ! AG Px
! +N+Sg+Gen:%>X8 K ;  ! ^NG^
 +N: DenominalAdjsV1Short ;
 +N: DenominalAdjsV2 ;
 +N: DenominalNounsV ;


LEXICON RAFI !Bisyll. V-Nouns. Long nom-compound-forms, long gen. short heapmi-caritive
 +N:%> GOAHTILONGCMP ;
 +N+Sg+Nom:%> K ;
 +N+Sg+Nom+Use/Ped:%> Px3V ; !
 +N+Der/viđá+Adv:»X7viđá K ;
! +N+Der/viđi+Adv:»X7viđi K ;
 +N:%> EssV ;
 +N:%>X2 GOAHTA- ; ! Px sublexicon
 +N:%>X3 GOAHTAI ; ! Ill sublexicon
 +N:%>X4 GOADI- ; ! weak grade abs decl
 +N:%>X5 GODII- ; ! weak gr dipth simpl
 +N:%>X6 GOADA- ; ! AG Px
! +N+Sg+Gen:%>X8 K ;  ! ^NG^
 +N: DenominalAdjsV1Short ;
 +N: DenominalAdjsV2 ;
 +N: DenominalNounsV ;


LEXICON OLGU !Bisyll. V-Nouns. Short nom-compound-forms, short gen.
 +N:%> GOAHTICMP ;
 +N+Sg+Nom:%> K ;
 +N+Sg+Nom+Use/Ped:%> Px3V ; !
 +N+Der/viđá+Adv:»X7viđá K ;
! +N+Der/viđi+Adv:»X7viđi K ;
 +N:%> EssV ;
 +N+Sg+Nom+Use/Ped:%>X2 Px1V ; !
 +N+Sg+Gen+Use/Ped:%>X2 Px1V ; !
 +N+Sg+Acc+Use/Ped:%>X2 Px1V ; !
 +N+Sg+Nom+Use/Ped:%>X2 Px2V ; !
! +N:%>X3 GOAHTAI ; ! Ill sublexicon
 +N+Sg+Gen:%>X4 K ;
 +N+Sg+Acc:%>X4 K ;
 +N+Sg+Gen+Use/Ped:%>X4 Px3V ; !
 +N+Sg+Acc+Use/Ped:%>X4 Px3V ; !
! +N+Sg+Loc:%>X4s K ;
! +N+Sg+Loc:%>X4n K ; !SUB !SOUTH
! +N+Sg+Loc:%>X4st%> PxC ; !^P^
 +N+Pl+Nom:%>X4t K ;
 +N:%>X5 GODII- ; ! weak gr dipth simpl
 +N:%>X6 GOADA- ; ! AG Px
 +N:%>X8 GOADE- ; ! Ditto (?)
 +N: DenominalAdjsV1Short ;
 +N: DenominalAdjsV2 ;
 +N: DenominalNounsV ;

LEXICON MIEHTI !Bisyll. V-Nouns. Short nom-compound-forms, long gen.
 +N:%> GOAHTICMP ;
 +N+Sg+Nom:%> K ;
 +N+Sg+Nom+Use/Ped:%> Px3V ; !
 +N+Der/viđá+Adv:»X7viđá K ;
! +N+Der/viđi+Adv:»X7viđi K ;
 +N:%> EssV ;
 +N+Sg+Nom+Use/Ped:%>X2 Px1V ; !
 +N+Sg+Gen+Use/Ped:%>X2 Px1V ; !
 +N+Sg+Acc+Use/Ped:%>X2 Px1V ; !
 +N+Sg+Nom+Use/Ped:%>X2 Px2V ; !
! +N:%>X3 GOAHTAI ; ! Ill sublexicon
 +N+Sg+Gen:%>X4 K ;
 +N+Sg+Acc:%>X4 K ;
 +N+Sg+Gen+Use/Ped:%>X4 Px3V ; !
 +N+Sg+Acc+Use/Ped:%>X4 Px3V ; !
! +N+Sg+Loc:%>X4s K ;
! +N+Sg+Loc:%>X4n K ; !SUB !SOUTH
! +N+Sg+Loc:%>X4st%> PxC ; !^P^
 +N+Pl+Nom:%>X4t K ;
 +N:%>X5 GODII- ; ! weak gr dipth simpl
 +N:%>X6 GOADA- ; ! AG Px
! +N+Sg+Gen:%>X8 K ;  ! ^NG^
 +N: DenominalAdjsV1Long ;
 +N: DenominalAdjsV2 ;
 +N: DenominalNounsV ;

LEXICON LULLI !Bisyll. V-Nouns. Long/SHORT nom-compound-forms, long gen.
 +N:%> GOAHTILONGCMP ;
 +N:%> GOAHTICMP ;
 +N+Sg+Nom:%> K ;
 +N+Sg+Nom+Use/Ped:%> Px3V ; !
 +N+Der/viđá+Adv:»X7viđá K ;
! +N+Der/viđi+Adv:»X7viđi K ;
 +N:%> EssV ;
 +N+Sg+Nom+Use/Ped:%>X2 Px1V ; !
 +N+Sg+Gen+Use/Ped:%>X2 Px1V ; !
 +N+Sg+Acc+Use/Ped:%>X2 Px1V ; !
 +N+Sg+Nom+Use/Ped:%>X2 Px2V ; !
! +N:%>X3 GOAHTAI ; ! Ill sublexicon
 +N+Sg+Gen:%>X4 K ;
 +N+Sg+Acc:%>X4 K ;
 +N+Sg+Gen+Use/Ped:%>X4 Px3V ; !
 +N+Sg+Acc+Use/Ped:%>X4 Px3V ; !
! +N+Sg+Loc:%>X4s K ;
! +N+Sg+Loc:%>X4n K ; !SUB !SOUTH
! +N+Sg+Loc:%>X4st%> PxC ; !^P^
 +N+Pl+Nom:%>X4t K ;
 +N:%>X5 GODII- ; ! weak gr dipth simpl
 +N:%>X6 GOADA- ; ! AG Px
! +N+Sg+Gen:%>X8 K ;  ! ^NG^
 +N: DenominalAdjsV1Long ;
 +N: DenominalAdjsV2 ;
 +N: DenominalNounsV ;


!Unified with GOAHTI, we do not distinguish (in)animate.
!LEXICON VIVVA !Animate Bisyll. V-Nouns
! GOAHTI ;
!
!LEXICON VIVVALONG !Animate Bisyll. V-Nouns
! GOAHTILONG ;
!
!LEXICON VIVVALONGSHORT !Animate Bisyll. V-Nouns
! GOAHTILONGSHORT ;

LEXICON ACTOR !+CmpN/SgN +CmpN/SgG +CmpN/PlG !Long compound-forms
 +N+Actor:%> GOAHTILONGCMP ;
 +N+Actor+Sg+Nom:%> K ;
 +N+Actor+Sg+Nom+CmpN/SgN+CmpN/SgG+CmpN/PlG+Use/Ped:%> Px3V ; !
 +N+Der/viđá+Adv:»viđá K ;
! +N+Der/viđi+Adv:»viđi K ;
 +N+Actor:%> EssV ;
 +N+Actor:%>X2 GOAHTA- ; ! Px sublexicon
 +N+Actor:%>X3 GOAHTAI ; ! Ill sublexicon
 +N+Actor:%>X4 GOADI- ; ! weak grade abs decl
 +N+Actor:%>X5 GODII- ; ! weak gr dipth simpl
 +N+Actor:%>X6 GOADA- ; ! AG Px
! +N: DenominalAdjsV1Long ; !not plausible
! +N: DenominalAdjsV2 ; !not plausible
! +N: DenominalNounsV ; !not plausible

LEXICON ACTORLONGSHORT !+CmpN/SgN +CmpN/SgG +CmpN/PlG !Sometimes long compound-forms
 +N:%> GOAHTILONGSHORTCMP ;
 +N+Actor+Sg+Nom:%> K ;
 +N+Actor+Sg+Nom+CmpN/SgN+CmpN/SgG+CmpN/PlG+Use/Ped:%> Px3V ; !
 +N+Der/viđá+Adv:»X7viđá K ;
! +N+Der/viđi+Adv:»X7viđi K ;
 +N+Actor:%> EssV ;
 +N+Actor:%> GOAHTI-OBL ;
! +N: DenominalAdjsV1Long ; !not plausible
! +N: DenominalAdjsV2 ; !not plausible
! +N: DenominalNounsV ; !not plausible


!LEXICON ACTORTV !+CmpN/SgNCmp +SgGenCmp +PlGenCmp +SgLeft +SgNomLeft +SgGenLeft +PlGenLeft not in use now
! +N+SgNomCmp:%> R ;
! +N+Sg+Nom:%> K ;
! +N+Sg+Nom:%> Px3V ; !^P^
! +N+Der/viđá+Adv:»viđá K ;
!! +N+Der/viđi+Adv:»viđi K ;
! +N:%> EssV ;
! +N:%>X2 GOAHTA- ; ! Px sublexicon
! +N:%>X3 GOAHTAI ; ! Ill sublexicon
! +N:%>X4 GOADI- ; ! weak grade abs decl
! +N:%>X5 GODII- ; ! weak gr dipth simpl
! +N:%>X6 GOADA- ; ! AG Px
!! +N: DenominalAdjsV1Long ; !not plausible
!! +N: DenominalAdjsV2 ; !not plausible
!! +N: DenominalNounsV ; !not plausible

!LEXICON ACTORLONGSHORTTV not in use at the moment!+CmpN/SgNCmp +SgGenCmp +PlGenCmp +SgLeft +SgNomLeft +SgGenLeft +PlGenLeft
! +N+SgNomCmp:%> R ;
! +N+SgNomCmp:%>X7 R ;
! +N+SgCmp:%>W3 R ; !SUB
! +N+Sg+Nom:%> K ;
! +N+Sg+Nom:%> Px3V ; !^P^
! +N+Der/viđá+Adv:»X7viđá K ;
!! +N+Der/viđi+Adv:»X7viđi K ;
! +N:%> EssV ;
! +N:%> GOAHTI-OBL ;
!! +N: DenominalAdjsV1Long ; !not plausible
!! +N: DenominalAdjsV2 ; !not plausible
!! +N: DenominalNounsV ; !not plausible




LEXICON STAHTA !Bisyll. Non-Gradating a-Nouns; i-Illative
 +N:%> STAHTACASE ;
 +N:%>X3 GOAHTAI ;
! +N:%>W9 GOAHTAI ; illative -ai only for iija-words
 +N: DenominalAdjsV1 ;
 +N: DenominalAdjsV2 ;
 +N: DenominalNounsV ;

LEXICON IIJA !Bisyll. Non-Gradating a-Nouns; a-Illative
 +N:%> STAHTACASE ;
 +N:%> GOAHTAI ;
 +N:%>X3 GOAHTAI ;
 +N: DenominalAdjsV1 ;
 +N: DenominalAdjsV2 ;
 +N: DenominalNounsV ;

LEXICON GADDI !Bisyll. V-Nouns with Comparative Forms.  Short nom-compound-forms, long gen.
 +N+Sg+Nom:%> K ;
 +N+Sg+Nom+Use/Ped:%> Px3V ; !
 +N+SgNomCmp:%>X7 R ;
 +N+Der/viđá+Adv:»X7viđá K ;
! +N+Der/viđi+Adv:»X7viđi K ;
 +N+Ess:%>n K ;
 +N+Ess+Use/Ped:%>n%> PxC ; !
 +N:%>X2 GOAHTA- ; ! Px sublexicon
 +N:%>X3 GOAHTAI ; ! Ill sublexicon
 +N:%>X4 GOADI- ; ! weak grade abs decl
 +N:%>X5 GODII- ; ! weak gr dipth simpl
 +N:%>X6 GOADA- ; ! AG Px
 +N:%> GOAHTE- ;
 +N:%>X4 BU/MUS ;
 +N: DenominalNounsV ;
 +N: DenominalAdjsV1Long ;
 +N: DenominalAdjsV2 ;

LEXICON GADDILONG !long compound forms, short -heapme
 +N:%> GOAHTILONGCMP ;
 +N+Sg+Nom:%> K ;
 +N+Sg+Nom+Use/Ped:%> Px3V ; !
 +N+Der/viđá+Adv:»viđá K ;
! +N+Der/viđi+Adv:»viđi K ;
 +N:%> EssV ;
 +N:%>X2 GOAHTA- ; ! Px sublexicon
 +N:%>X3 GOAHTAI ; ! Ill sublexicon
 +N:%>X4 GOADI- ; ! weak grade abs decl
 +N:%>X5 GODII- ; ! weak gr dipth simpl
 +N:%>X6 GOADA- ; ! AG Px
 +N:%>X4 BU/MUS ;
 +N: DenominalAdjsV1Short ;
 +N: DenominalAdjsV2 ;
 +N: DenominalNounsV ;

LEXICON GADDILONGSHORT !NB! No SgIll and SgLoc because davvi is the only word this far Bisyll. V-Nouns with Comp. Forms, long-short nomcmp, long gencmp
 +N:%> GOAHTILONGCMP ;
 +N+Sg+Nom:%> K ;
 +N+Sg+Nom+Use/Ped:%> Px3V ; !
 +N+SgNomCmp:%>X7 R ;
 +N+Der/viđá+Adv:»X7viđá K ;
! +N+Der/viđi+Adv:»X7viđi K ;
 +N+Ess:%>n K ;
 +N+Ess+Use/Ped:%>n%> PxC ; !
 +N+Sg+Nom+Use/Ped:%>X2 Px1V ; !
 +N+Sg+Gen+Use/Ped:%>X2 Px1V ; !
 +N+Sg+Acc+Use/Ped:%>X2 Px1V ; !
 +N+Sg+Nom+Use/Ped:%>X2 Px2V ; !
! +N:%>X3 GOAHTAI ; ! Ill sublexicon
! +N:%>X4 GOADI- ; ! weak grade abs decl
 +N+Sg+Gen:%>X4 K ;
 +N+Sg+Acc:%>X4 K ;
 +N+SgGenCmp:%>X4 R ; !Note! Same entry under GOADE-
 +N+Sg+Gen+Use/Ped:%>X4 Px3V ; !
 +N+Sg+Acc+Use/Ped:%>X4 Px3V ; !
! +N+Sg+Loc:%>X4s K ;
! +N+Sg+Loc:%>X4n K ; !SUB !SOUTH
! +N+Sg+Loc:%>X4st%> PxC ; !^P^
 +N+Pl+Nom:%>X4t K ;
 +N:%>X5 GODII- ; ! weak gr dipth simpl
 +N:%>X6 GOADA- ; ! AG Px
! +N:%>X8 GOADE- ; ! Ditto (?)
 +N:%> GOAHTE- ;
 +N:%>X4 BU/MUS ;
 +N: DenominalNounsV ;
 +N: DenominalAdjsV1Long ;
 +N: DenominalAdjsV2 ;

LEXICON GADDISHORT !Bisyll. V-Nouns with Comparative Forms.  Short nom-compound-forms, SHORT gen.
 +N:%> GOAHTICMP ;
 +N+Sg+Nom:%> K ;
 +N+Sg+Nom+Use/Ped:%> Px3V ; !
 +N+Der/viđá+Adv:»X7viđá K ;
! +N+Der/viđi+Adv:»X7viđi K ;
 +N:%> EssV ;
 +N:%>X2 GOAHTA- ; ! Px sublexicon
 +N:%>X3 GOAHTAI ; ! Ill sublexicon
 +N+Sg+Gen:%>X4 K ;
 +N+Sg+Acc:%>X4 K ;
 +N+Sg+Gen+Use/Ped:%>X4 Px3V ; !
 +N+Sg+Acc+Use/Ped:%>X4 Px3V ; !
 +N+Sg+Loc:%>X4s K ;
 +N+Sg+Loc+Use/Sub:%>X4n K ; ! !SOUTH
 +N+Sg+Loc+Use/Ped:%>X4st%> PxC ; !
 +N+Pl+Nom:%>X4t K ;
 +N:%>X5 GODII- ; ! weak gr dipth simpl
 +N:%>X6 GOADA- ; ! AG Px
 +N:%>X8 GOADE- ; ! Ditto (?)
 +N:%>X4 BU/MUS ;
 +N: DenominalNounsV ;
 +N: DenominalAdjsV1Short ;
 +N: DenominalAdjsV2 ;

LEXICON OARJI !Bisyll. V-Nouns with Comparative Forms.  Short nom-compound-forms, long gen.
 +N+Sg+Nom:%> K ;
 +N+Sg+Nom+Use/Ped:%> Px3V ; !
 +N+SgNomCmp:%>X7 R ;
 +N+Der/viđá+Adv:»X7viđá K ;
! +N+Der/viđi+Adv:»X7viđi K ;
 +N+Ess:%>n K ;
 +N+Ess+Use/Ped:%>n%> PxC ; !
 +N+Sg+Nom+Use/Ped:%>X2 Px1V ; !
 +N+Sg+Gen+Use/Ped:%>X2 Px1V ; !
 +N+Sg+Acc+Use/Ped:%>X2 Px1V ; !
 +N+Sg+Nom+Use/Ped:%>X2 Px2V ; !
! +N:%>X3 GOAHTAI ; ! Ill sublexicon
 +N+Sg+Gen:%>X4 K ;
 +N+Sg+Acc:%>X4 K ;
 +N+Sg+Gen+Use/Ped:%>X4 Px3V ; !
 +N+Sg+Acc+Use/Ped:%>X4 Px3V ; !
! +N+Sg+Loc:%>X4s K ;
! +N+Sg+Loc:%>X4n K ; !SUB !SOUTH
! +N+Sg+Loc:%>X4st%> PxC ; !^P^
 +N+Pl+Nom:%>X4t K ;
 +N:%>X5 GODII- ; ! weak gr dipth simpl
 +N:%>X6 GOADA- ; ! AG Px
 +N:%> GOAHTE- ;
 +N:%>X4 BU/MUS ;
 +N: DenominalNounsV ;
 +N: DenominalAdjsV1Long ;
 +N: DenominalAdjsV2 ;

LEXICON LULLILONG !long compound forms
 +N:%> GOAHTILONGCMP ;
 +N+Sg+Nom:%> K ;
 +N+Sg+Nom+Use/Ped:%> Px3V ; !
 +N+Der/viđá+Adv:»viđá K ;
! +N+Der/viđi+Adv:»viđi K ;
 +N:%> EssV ;
 +N+Sg+Nom+Use/Ped:%>X2 Px1V ; !
 +N+Sg+Gen+Use/Ped:%>X2 Px1V ; !
 +N+Sg+Acc+Use/Ped:%>X2 Px1V ; !
 +N+Sg+Nom+Use/Ped:%>X2 Px2V ; !
! +N:%>X3 GOAHTAI ; ! Ill sublexicon
 +N+Sg+Gen:%>X4 K ;
 +N+Sg+Acc:%>X4 K ;
 +N+Sg+Gen+Use/Ped:%>X4 Px3V ; !
 +N+Sg+Acc+Use/Ped:%>X4 Px3V ; !
! +N+Sg+Loc:%>X4s K ;
! +N+Sg+Loc:%>X4n K ; !SUB !SOUTH
! +N+Sg+Loc:%>X4st%> PxC ; !^P^
 +N+Pl+Nom:%>X4t K ;
 +N:%>X5 GODII- ; ! weak gr dipth simpl
 +N:%>X6 GOADA- ; ! AG Px
 +N:%>X4 BU/MUS ;
 +N: DenominalAdjsV1Long ;
 +N: DenominalAdjsV2 ;
 +N: DenominalNounsV ;



LEXICON LUONDU !this word (+vuohta) because of behavior in compounds
 +N+Sg+Nom:%> K ;
 +N+Sg+Nom+Use/Ped:%> Px3V ; !
 +N+Ess:%>n K ;
 +N+Ess+Use/Ped:%>n%> PxC ; !
 +N:%>X2 GOAHTA- ; ! Px sublexicon
 +N:%>X3 GOAHTAI ; ! Ill sublexicon
 +N+Sg+Gen:%>X4 K ;
 +N+Sg+Acc:%>X4 K ;
 +N+SgGenCmp:%>X4 R ; !Note! Same entry under GOADE-
 +N+Sg+Gen+Use/Ped:%>X4 Px3V ; !
 +N+Sg+Acc+Use/Ped:%>X4 Px3V ; !
 +N+Sg+Loc:%>X4s K ;
 +N+Sg+Loc+Use/Sub:%>X4n K ; ! !SOUTH
 +N+Sg+Loc+Use/Ped:%>X4st%> PxC ; !
 +N+Pl+Nom:%>X4t K ;
 +N+Pl+Nom+Use/Sub:%>X4k K ; ! !Skániid dialect
 +N+Sg+Com:%>X5jn K ;
 +N+Sg+Com+Use/Ped:%>X5jn%> PxC ; !
 +N+Pl+Nom+Use/Ped:%>X5jd%> Px1C ; !
 +N+Pl+Gen:%>X5jd K ;
 +N+Pl+Gen+Use/Ped:%>X5jd%> PxC ; !
 +N+PlGenCmp:%>X5jd R ;
 +N+Pl+Acc:%>X5jd K ;
 +N+Pl+Acc+Use/Ped:%>X5jd%> PxC ; !
 +N+Pl+Ill:%>X5jde K ;
 +N+Pl+Ill+Use/Ped:%>X5jdasa%> PxV ; !
 +N+Pl+Loc:%>X5jn K ;
 +N+Pl+Loc+Use/Sub:%>X5js K ; ! !SOUTH
 +N+Pl+Loc+Use/Ped:%>X5jn%> PxC ; !
 +N+Pl+Com:%>X5jgujn K ;
 +N+Pl+Com+Use/Ped:%>X5jd%> PxPlComC ; !
 +N:%>X6 GOADA- ; ! AG Px
 +N: DenominalAdjsV1Long ;
 +N: DenominalAdjsV2 ;

LEXICON RUOKTU !only this word because of its behavior in compounds
 +N+Sg+Nom:%> K ;
 +N+Sg+Nom+Use/Ped:%> Px3V ; !
 +N+Ess:%>n K ;
 +N+Ess+Use/Ped:%>n%> PxC ; !
 +N:%>X2 GOAHTA- ; ! Px sublexicon
 +N:%>X3 GOAHTAI ; ! Ill sublexicon
 +N+Sg+Gen:%>X4 K ;
 +N+Sg+Acc:%>X4 K ;
 +N+SgGenCmp:%>X4 R ; !Note! Same entry under GOADE-
 +N+SgGenCmp:%>X8 R ;
 +N+Sg+Gen+Use/Ped:%>X4 Px3V ; !
 +N+Sg+Acc+Use/Ped:%>X4 Px3V ; !
 +N+Sg+Loc:%>X4s K ;
 +N+Sg+Loc+Use/Sub:%>X4n K ; ! !SOUTH
 +N+Sg+Loc+Use/Ped:%>X4st%> PxC ; !
 +N+Pl+Nom:%>X4t K ;
 +N+Pl+Nom+Use/Sub:%>X4k K ; ! !Skániid dialect
 +N+Sg+Com:%>X5jn K ;
 +N+Sg+Com+Use/Ped:%>X5jn%> PxC ; !
 +N+Pl+Nom+Use/Ped:%>X5jd%> Px1C ; !
 +N+Pl+Gen:%>X5jd K ;
 +N+Pl+Gen+Use/Ped:%>X5jd%> PxC ; !
 +N+PlGenCmp:%>X5jd R ;
 +N+Pl+Acc:%>X5jd K ;
 +N+Pl+Acc+Use/Ped:%>X5jd%> PxC ; !
 +N+Pl+Ill:%>X5jde K ;
 +N+Pl+Ill+Use/Ped:%>X5jdasa%> PxV ; !
 +N+Pl+Loc:%>X5jn K ;
 +N+Pl+Loc+Use/Sub:%>X5js K ; ! !SOUTH
 +N+Pl+Loc+Use/Ped:%>X5jn%> PxC ; !
 +N+Pl+Com:%>X5jgujn K ;
 +N+Pl+Com+Use/Ped:%>X5jd%> PxPlComC ; !
 +N:%>X6 GOADA- ; ! AG Px
 +N: DenominalAdjsV1Long ;
 !+N: DenominalAdjsV2 ;			does not seem plausible

LEXICON MADII  !Another peculiar word that deserves its own lex.
!commented out everything but SgNom and SgAcc, SgGen, follošing Pekkas comments
 +N+Sg+Nom+Use/Sub:%> K ; !
 +N+Sg+Nom:%>j K ;
!! +N+Sg+Nom:%> Px3V ; !^P^ !don't know if it is in use
! +N+Ess:%>n K ; !SUB
! +N+Ess:%>jn K ;
!! +N+Ess:%>n%> PxC ; !^P^ !don't know if it is in use
!! +N:%>X2 GOAHTA- ; ! Px sublexicon
!! +N:%>X3 GOAHTAI ; ! Ill sublexicon , don't know if it is in use
 +N+Sg+Gen+Use/Sub:%> K ; !
 +N+Sg+Gen:%>j K ;
 +N+Sg+Acc+Use/Sub:%> K ; !
 +N+Sg+Acc:%>j K ;
 +N+SgNomCmp+Use/Sub:%> R ; !
 +N+SgGenCmp+Use/Sub:%> R ; !
! +N+PlGenCmp:%>d9 R ; !SUB
 +N+SgNomCmp:%>j R ;
 +N+SgGenCmp:%>j R ;
! +N+PlGenCmp:%>jd9 R ;
!! +N+Sg+Gen:%>X4 Px3V ; !^P^ !don't know if it is in use
!! +N+Sg+Acc:%>X4 Px3V ; !^P^ !don't know if it is in use
! +N+Sg+Loc:%>s K ; !SUB
! +N+Sg+Loc:%>n K ; !SUB !SOUTH
! +N+Sg+Loc:%>js K ;
! +N+Sg+Loc:%>jn K ; !SUB !SOUTH
!! +N+Sg+Loc:%>X4st%> PxC ; !^P^ !don't know if it is in use
! +N+Pl+Nom:%>t K ; !SUB
! +N+Pl+Nom:%>jt K ;
! +N+Sg+Com:%>jn K ;
!! +N+Sg+Com:%>n%> PxC ; !^P^ !don't know if it is in use
!! +N+Pl+Nom:%>X5jd%> Px1C ; !^P^ !don't know if it is in use
! +N+Pl+Gen:%>jd9 K ;
!! +N+Pl+Gen:%>X5jd%> PxC ; !^P^ !don't know if it is in use
! +N+Pl+Acc:%>jd9 K ;
!! +N+Pl+Acc:%>X5jd%> PxC ; !^P^ !don't know if it is in use
! +N+Pl+Ill:%>jde K ;
!! +N+Pl+Ill:%>X5jdasa%> PxV ; !^P^ !don't know if it is in use
! +N+Pl+Loc:%>jn K ;
! +N+Pl+Loc:%>js K ; !SUB !SOUTH
!! +N+Pl+Loc:%>X5jn%> PxC ; !^P^ !don't know if it is in use
! +N+Pl+Com:%>jgujn K ;
!! +N+Pl+Com:%>X5jd%> PxPlComC ; !^P^ !don't know if it is in use
!! +N:%>X6 GOADA- ; ! AG Px !don't know if it is in use
! +N:%>j DenominalAdjsV1 ;
!! +N: DenominalAdjsV2 ; !not plausible


LEXICON GENTLEMAN ! cns-final bisyllabic loanwords (stem mana-)
 +N:%> GOAHTICMP ;
 +N+Sg+Nom:%> K ;           ! Nom is bare form
 +N+Sg+Nom+Use/Sub+Use/Ped:a Px3V ; ! !       ! Stem vowel a
 +N+Use/Sub:a%> EssV ;             ! ! Stem vowel a
 +N+Use/Sub:a%> STAHTACASE ;     !   ! No CG
 +N+Use/Sub:a%> GOAHTAI ;        !   ! No ill i > á
 +N+Use/Sub:a DenominalAdjsV1 ; !
 +N+Use/Sub:a DenominalAdjsV2 ; !
 +N+Use/Sub:a DenominalNounsV ; !

LEXICON DUOHKI !only this word so far for disamb. reasons
 +N:%> GOAHTICMP ;
 +N+Sg+Nom:%> K ;
 +N+Sg+Nom+Use/Ped:%> Px3V ; !
 +N:%> EssV ;
 +N:%>X2 GOAHTA- ; ! Px sublexicon
 +N:%>X3 GOAHTAI ; ! Ill sublexicon
! +N:%>X4 GOADI- ; ! weak grade abs decl
 +N:%>X5 GODII- ; ! weak gr dipth simpl
 +N:%>X6 GOADA- ; ! AG Px
 +N+Sg+Gen:%>X4 K ;
 +N+Sg+Acc:%>X4 K ;
 +N+Sg+Gen+Use/Ped:%>X4 Px3V ; !
 +N+Sg+Acc+Use/Ped:%>X4 Px3V ; !
 +N+Sg+Loc:%>X4s K ;
 +N+Sg+Loc+Use/Sub:%>X4n K ; ! !SOUTH
 +N+Sg+Loc+Use/Ped:%>X4st%> PxC ; !
 +N+Pl+Nom:%>X4t K ;
 +N:%>X8 GOADE- ; ! Ditto (?)



LEXICON BUDEITA !Rather special word
 +N:a%> GOAHTICMP ;
 +N+Sg+Nom:a%> K ;
 +N+Sg+Nom+Use/Ped:a%> Px3V ; !
 +N+Der/viđá+Adv:a»X7viđá K ;
! +N+Der/viđi+Adv:a»X7viđi K ;
 +N:a%> EssV ;
 +N:ta DenominalAdjsV1 ;
 +N:ta DenominalNounsV ;
 +N:ta%> GOADI- ;
 +N:ta%> GODII- ;
 +N:ta%> GOADA- ;
 +N+Sg+Nom+Use/Ped:a%> Px1V ; !
 +N+Sg+Gen+Use/Ped:a%> Px1V ; !
 +N+Sg+Acc+Use/Ped:a%> Px1V ; !
 +N+Sg+Nom+Use/Ped:a%> Px2V ; !
 +N+Sg+Ill+Use/Ped:as%> PxC ; !
 +N+Sg+Ill:i%>j K ;
 +Sg+Gen:ta%> K ;   ! This escape hatch for X8 gives gieldda as Gen of gieldá.
 +SgGenCmp:ta%> R ; !Note! Same entry under GOADI-

LEXICON MANNI !Bisyll. V-Nouns. Long/SHORT nom-compound-forms, long gen. ILL:mánnii/mánnái
 +N:%> GOAHTILONGCMP ;
 +N:%> GOAHTICMP ;
 +N+Sg+Nom:%> K ;
 +N+Sg+Nom+Use/Ped:%> Px3V ; !
 +N+Der/viđá+Adv:»X7viđá K ;
! +N+Der/viđi+Adv:»X7viđi K ;
 +N:%> EssV ;
 +N:%>X2 GOAHTA- ; ! Px sublexicon
 +N:%>X3 GOAHTAI ; ! Ill sublexicon
 +N+Sg+Ill:%>j K ;
 +N:%>X4 GOADI- ; ! weak grade abs decl
 +N:%>X5 GODII- ; ! weak gr dipth simpl
 +N:%>X6 GOADA- ; ! AG Px
 +N+Sg+Gen+Use/NG:%>X8 K ;  ! 
 +N: DenominalAdjsV1Long ;
 +N: DenominalAdjsV2 ;
 +N: DenominalNounsV ;

! Trisyllabic nouns
! - - - - - - - - -

LEXICON MATTAR !Tris. Anim. Gradating C-Nouns
 MALIS ;

LEXICON MALIS !Short compound-forms Tris. Inanim. Gradating C-Nouns
 +N:%>X4 MALIS0 ;
 +N:%>X8 MALES ;
 +N:%>X2 MALLAS- ;
 +N:%>X4 DenominalAdjsCShort ;
 +N:%>X2 DenominalNounsC ;
 +N:%>X8 GEAHTES ;
!+N+Der1+Der/Dimin:až»X2 DIMINC ; !redundant
!+N+Der2+Der/Dimin:až»X2 DIMINC ; !redundant


LEXICON MALISLONG ! Long compound-forms Tris. Inanim. Gradating C-Nouns
 +N+Sg+Nom:%>X4 K ;
 +N+SgNomCmp:%>X4 R ;
 +N+Der/viđá+Adv:»X4#viđá K ;
! +N+Der/viđi+Adv:»X4#viđi K ;
 +N+Ess:%>X4in K ;
 +N:%>X2 MALLAS- ;
 +N:%>X4 DenominalAdjsCLong ;
 +N:%>X2 DenominalNounsC ;
 +N:%>X4 GEAHTES ;
! +N+Der1+Der/Dimin:až»X2 DIMINC ; !redundant

LEXICON MALISLONGSHORT ! Long and short compound-forms. Tris. Inanim. Gradating C-Nouns
 +N+Sg+Nom:%>X4 K ;
 +N+SgNomCmp:%>X4 R ;
 +N+Der/viđá+Adv:»X4#viđá K ;
! +N+Der/viđi+Adv:»X4#viđi K ;
 +N+Ess:%>X4in K ;
 +N:%>X8 MALES ;
 +N:%>X2 MALLAS- ;
 +N:%>X4 DenominalAdjsC ;
 +N:%>X2 DenominalNounsC ;
 +N:%>X8 GEAHTES ;
 +N:%>X4 GEAHTES ;
! +N+Der1+Der/Dimin:až»X2 DIMINC ; !redundant


LEXICON OVCCIS ! Collective numerals
 +N+Coll+Sg+Nom:%>X4 K ;
 +N+Coll+Ess:%>X4in K ;
 +N+Coll:%>X2 MALLAS- ;


LEXICON BEANA !Trisyll. Anim. Gradating 0-Nouns
 SEAMU ;

LEXICON SEAMU !Short compound-forms. Trisyll. Inanim. Gradating 0-Nouns
 +N:%>X4 BOAZU-NE ; !NE
! +N:%>X8 MALES ;	this does render in a long compound-form
 +N:%>X2 MALLAS- ;
 +N:%>X2 DenominalNounsC ;
 +N: DenominalAdjsV1Short ;

LEXICON SEAMULONG !Long compound-forms. Trisyll. Inanim. Gradating 0-Nouns
 +N+Sg+Nom:%>X4 K ;
 +N+SgNomCmp:%>X4 R ;
 +N+Der/viđá+Adv:»X4viđá K ;
! +Der/viđi+Adv:»X4viđi K ;
 +N+Ess:%>X4n K ;
 +N+Ess+Use/Ped:%>X4n%> PxC ; !
 +N:%>X2 MALLAS- ;
 +N:%>X2 DenominalNounsC ;
 +N: DenominalAdjsV1Short ;


LEXICON GAHPIR !Short compound-forms. Trisyll. Non-Gradating C-Nouns
 +N+Sg+Nom:%> K ;
 +N+SgNomCmp:%>X7 R ; ! gahpergánda, čoahkkenordnet
 +N+Der/viđá+Adv:»X7#viđá K ;
! +N+Der/viđi+Adv:»X7#viđi K ;
 +N+Ess:%>in K ;
 +N:%> MALLAS- ;		! GAI, NPx, NPl
 +N: DenominalNounsC ;
 +N: DenominalAdjsCShort ;
 +N:%>X7 GEAHTES ;

LEXICON GAHPIRLONGSHORT !Long and short compound-forms. Trisyll. Non-Gradating C-Nouns
 +N+Sg+Nom:%> K ;
 +N+SgNomCmp:%> R ;
 +N+Der/viđá+Adv:»#viđá K ;
! +N+Der/viđi+Adv:»#viđi K ;
 +N+Ess:%>in K ;
 +N:%>X7 MALES ;		! This gives boagan# and boagán#
 +N:%> MALLAS- ;		! GAI, NPx, NPl
 +N: DenominalNounsC ;
 +N: DenominalAdjsC ;
 +N:%>X7 GEAHTES ;
 +N: GEAHTES ;


LEXICON GAHPIRLONG !Long compound-forms. Trisyll. Non-Gradating C-Nouns
 +N+Sg+Nom:%> K ;
 +N+SgNomCmp:%> R ; ! gahpirgánda, čoahkkinordnet
 +N+Der/viđá+Adv:»#viđá K ;
! +N+Der/viđi+Adv:»#viđi K ;
 +N+Ess:%>in K ;
 +N:%> MALLAS- ;		! GAI, NPx, NPl
 +N: DenominalNounsC ;
 +N: DenominalAdjsCLong ;
 +N: GEAHTES ;

LEXICON DAIVVAS !Tris. Gradating C-Nouns, The Troms declension: dáivvaš:dáivaha, bearaš:bearraha, njunuš:njunnoha
 +N:š%>X4 MALIS0 ;
 +N:š%>X4 R ;
 +N+Sg+Nom+Use/Ped:h%>X2 PxC ; !
 +N+Sg+Gen:h%>X2a K ;
 +N+Sg+Gen+Use/Sub:h%>X2 K ; !
 +N+SgGenCmp:h%>X2a R ; !compound also for these
 +N+SgGenCmp+Use/Sub:h%>X2 R ; ! !compound also for these
 +N+Sg+Gen+Use/Ped:h%>X2 PxC ; !
 +N+Sg+Acc:h%>X2a K ;
 +N+Sg+Acc+Use/Sub:h%>X2 K ; !
 +N+Sg+Acc+Use/Ped:h%>X2 PxC ; !
 +N+Pl+Nom:h%>X2at K ;
 +N+Pl+Nom+Use/Sub:h%>X2ak K ; !
 +N+Sg+Ill+Use/Ped:h%>X2asa%> PxV ; !
 +N+Pl+Nom+Use/Ped:h%>X2ijddá%> Px1V ; !
 +N:h%>X2i MALLASI-/NUORABU- ;
 +N:š%>X4 DenominalAdjsCLong ;
 +N:h%>X2 DenominalNounsC ;
 +N:š%>X4 GEAHTES ;



! What about Trisyll. Non-Gradating 0-Nouns ??? Are there some?
! Yes there are: "kamela" is one of them, and in corp the
! Pl Gen PxSg3 is kamelaiddis. Right or wrong?
! So, where to put this? STAHTA seems to be wrong place for it.

! Contracted nouns
! - - - - - - - -

LEXICON BOAZU !Anim. Contracted 0-Nouns
 SUOLU ;

LEXICON SUOLU !Short compound-forms. Inanim. Contracted 0-Nouns
 +N:%>X4 BOAZU-NE ;
 +N:%>X8 MALES ;
 +N:%>Y5 BOHCCO ;
 +N:%>Y6 BOHCCU ;
 +N:%>Y5 DenominalNounsV ;
 +N: DenominalAdjsV1Short ;

LEXICON SUOLULONG !Long compound-forms. Inanim. Contracted 0-Nouns
 +N+Sg+Nom:%>X4 K ;
 +N+Der/viđá+Adv:»X4viđá K ;
! +N+Der/viđi+Adv:»X4viđi K ;
 +N+Ess:%>X4n K ;
 +N+Ess+Use/Ped:%>X4n%> PxC ; !
 +N:%>X5 MALES ;
 +N:%>Y5 BOHCCO ;
 +N:%>Y6 BOHCCU ;
 +N:%>Y5 DenominalNounsV ;
 +N: DenominalAdjsV1Long ;


!LEXICON SATTU
! +N:%>Y5 SADDO ;
! +N:%>Y6 SADDU ;
! +N:%>X4 SATTU- ;
! +N: DenominalAdjsV1 ;
! +N:%>Y5 DenominalNounsV ;

LEXICON GISTTA !The Noun gistta, gist -
 +N:s'ta%>X4 BOAZU-NE ;
 +N:stá%>Y5 FALLA- ;
 +N:stá%>Y5 DenominalNounsV ;
 +N:stta DenominalAdjsV1 ;

LEXICON FALIS !Contracted Anim. C-Nouns
 +N:%>X4 MALIS0 ;
! +N:%>X7 MALES ;
 +N:%>Y5 FALLA- ;
 +N:%>Y5 DenominalNounsV ;
 +N: DenominalAdjsV1Short ;

LEXICON LASIS !Contracted Inanim. C-Nouns
!Tentatively copying entries from FALIS
!This must be checked! 020207 TT.
 +N:%>X4 MALIS0 ;
 +N:%>X7 MALES ;
 +N:%>Y5 FALLA- ;
 +N:%>Y5 DenominalNounsV ;
 +N: DenominalAdjsV1Short ;

LEXICON GUOVTTIS ! Collective numerals
 +N+Coll+Sg+Nom:%>X4 K ;
 +N+Coll:%>X2 MALLAS- ; !XXX tentative
 +N+Coll:%>Y5 FALLA- ;
!Guovttis doesn't have an essive.

LEXICON GUOVTTU !Here because other lexicons don't fit for it
 +N+Sg+Nom:ovtto%>s K ;
 +N+Sg+Gen:kto%> K ;
 +N+Sg+Gen+Use/Ped:kto%> PxV2 ; !
 +N+Sg+Gen:ovtto%> K ;
 +N+Sg+Gen+Use/Ped:ovtto%> PxV2 ; !
 +N+SgGenCmp:kto%> R ;
 +N+SgGenCmp:ovtto%> R ;
 +N+Sg+Acc:kto%> K ;
 +N+Sg+Acc+Use/Ped:kto%> PxV2 ; !
 +N+Sg+Acc:ovtto%> K ;
 +N+Sg+Acc+Use/Ped:ovtto%> PxV2 ; !
 +N+Sg+Ill:ktu%>j K ;
 +N+Sg+Ill+Use/Ped:kto%>s%> PxC ; !
 +N+Sg+Loc:kto%>s K ;
 +N+Sg+Loc+Use/Sub:kto%>n K ; ! !SOUTH
 +N+Sg+Loc+Use/Ped:kto%>st%> PxC ; !
 +N+Sg+Loc:ovtto%>s K ;
 +N+Sg+Loc+Use/Sub:ovtto%>s K ; ! !SOUTH
 +N+Sg+Loc+Use/Ped:ovtto%>st%> PxC ; !
 +N+Sg+Com:ktu%>jn K ;
 +N+Sg+Com+Use/Ped:ktu%>jn%> PxC ; !
 +N+Sg+Com:ovttu%>jn K ;
 +N+Sg+Com+Use/Ped:ovttu%>jn%> PxC ; !
 +N+Pl+Nom:kto%>t K ;
 +N+Pl+Nom:ovtto%>t K ;
 +N+Pl+Nom+Use/Ped:ovttu%>jd%> Px1C ; !
 +N+Pl+Nom+Use/Ped:ktu%>jd%> Px1C ; !
 +N+Pl+Gen:ovttu%>X5jd K ;
 +N+PlGenCmp:ovttu%>X5jd R ;
 +N+Pl+Gen+Use/Ped:ovttu%>X5jd%> PxC ; !
 +N+Pl+Gen:ktu%>X5jd K ;
 +N+PlGenCmp:ktu%>X5jd R ;
 +N+Pl+Gen+Use/Ped:ktu%>X5jd%> PxC ; !
 +N+Pl+Acc:ovttu%>X5jd K ;
 +N+Pl+Acc+Use/Ped:ovttu%>X5jd%> PxC ; !
 +N+Pl+Acc:ktu%>X5jd K ;
 +N+Pl+Acc+Use/Ped:ktu%>X5jd%> PxC ; !
 +N+Pl+Ill:ktu%>jde K ;
 +N+Pl+Ill+Use/Ped:ktu%>jdasa%> PxV ; !
 +N+Pl+Ill:ovttu%>jde K ;
 +N+Pl+Ill+Use/Ped:ovttu%>jdasa%> PxV ; !
 +N+Pl+Loc:ovttu%>jn K ;
 +N+Pl+Loc+Use/Sub:ovttu%>js K ; ! !SOUTH
 +N+Pl+Loc+Use/Ped:ovttu%>jn%> PxC ; !
 +N+Pl+Loc:ktu%>jn K ;
 +N+Pl+Loc+Use/Sub:ktu%>js K ; ! !SOUTH
 +N+Pl+Loc+Use/Ped:ktu%>jn%> PxC ; !
 +N+Pl+Com:ktu%>jgujn K ;
 +N+Pl+Com+Use/Ped:ktu%>jd%> PxPlComC ; !
 +N+Pl+Com:ovttu%>jgujn K ;
 +N+Pl+Com+Use/Ped:ovttu%>jd%> PxPlComC ; !


LEXICON GARGIA
! light fin syll, bisyll. on -o- that doesn't have change o:u in front of j (i): Kino
! gen = nom ill = -i
 +N+Sg+Nom:%> K ;
 +N+SgNomCmp:%> R ;
 +N+Sg+Gen:%> K ;
 +N+SgGenCmp:%> R ;
 +N+Sg+Acc:%> K ;
 +N+Sg+Ill:%>i K ;
 +N+Sg+Loc:%>s K ;
 +N+Sg+Loc+Use/Sub:%>n K ; ! !SOUTH
 +N+Sg+Com:%>in K ;
 +N+Ess:%>n K ;
 +N+Pl+Nom:%>t K ;
 +N+Pl+Gen:%>id9 K ;
 +N+PlGenCmp:%>id9 R ;
 +N+Pl+Acc:%>id9 K ;
 +N+Pl+Ill:%>ide K ;
 +N+Pl+Loc:%>in K ;
 +N+Pl+Com:%>igujn K ;
 +N+Sg+Nom+Use/Ped:%> PxA ; !
 +N+Sg+Gen+Use/Ped:%> PxA ; !
 +N+Sg+Acc+Use/Ped:%> PxA ; !
 +N+Sg+Ill+Use/Ped:%>sa%> PxA ; !
 +N+Sg+Loc+Use/Ped:%>st%> PxC ; !
 +N+Sg+Com+Use/Ped:%>in%> PxC ; !
 +N+Ess+Use/Ped:%>n%> PxC ; !
 +N+Pl+Nom+Use/Ped:%>id%> Px1C ; !
 +N+Pl+Gen+Use/Ped:%>id%> PxC ; !
 +N+Pl+Acc+Use/Ped:%>id%> PxC ; !
 +N+Pl+Ill+Use/Ped:%>idas%> PxC ; !
 +N+Pl+Loc+Use/Ped:%>in%> PxC ; !
 +N+Pl+Com+Use/Ped:%>id%> PxPlComC ; !
! +N:%> DenominalNounsV ; !This is not very plausible
 +N:%> DenominalAdjsV1Long ;
! +N:%> DenominalAdjsV2 ;				!This is not very plausible



LEXICON BUFFALO
 !heavy fin syll
 !gen = -a ill = -ii
 !parallel to NYSTØ
 +N+Sg+Nom:%> K ;
 +N+SgNomCmp:%>X7 R ;
 +N+Sg+Gen:a%> K ;
 +N+SgGenCmp:a%>X7 R ;
 +N+Sg+Acc:a%> K ;
 +N+Sg+Ill:i%>j K ;
 +N+Sg+Loc:a%>s K ;
 +N+Sg+Com:a%>jn K ;
 +N+Ess:a%>n K ;
 +N+Pl+Nom:a%>t K ;
 +N+Pl+Gen:a%>jd K ;
 +N+PlGenCmp:a%>jd R ;
 +N+Pl+Acc:a%>jd K ;
 +N+Pl+Ill:a%>jde K ;
 +N+Pl+Loc:a%>jn K ;
 +N+Pl+Com:a%>jgujn K ;
 +N+Sg+Nom+Use/Ped:%> PxC ; !
 +N+Sg+Gen+Use/Ped:%> PxC ; !
 +N+Sg+Acc+Use/Ped:%> PxC ; !
 +N+Sg+Ill+Use/Ped:a%>sa%> PxA ; !
 +N+Sg+Loc+Use/Ped:a%>st%> PxC ; !
 +N+Sg+Com+Use/Ped:a%>jn%> PxC ; !
 +N+Ess+Use/Ped:a%>n%> PxC ; !
 +N+Pl+Nom+Use/Ped:a%>jd%> Px1C ; !
 +N+Pl+Gen+Use/Ped:a%>jd%> PxC ; !
 +N+Pl+Acc+Use/Ped:a%>jd%> PxC ; !
 +N+Pl+Ill+Use/Ped:a%>jdas%> PxC ; !
 +N+Pl+Loc+Use/Ped:a%>jn%> PxC ; !
 +N+Pl+Com+Use/Ped:a%>jd%> PxPlComC ; !
 +N:a%> DenominalNounsV ;
 +N:a%> DenominalAdjsV1Long ;
! +N:a%> DenominalAdjsV2 ; !not very plausible
 
LEXICON ESSAYA !recent loanwords on vow+a
 +N+Sg+Nom:a%> K ;
 +N+SgNomCmp:a%>X7 R ;
 +N+Sg+Gen:a%> K ;
 +N+SgGenCmp:a%>X7 R ;
 +N+Sg+Acc:a%> K ;
 +N+Sg+Ill:i%>j K ;
 +N+Sg+Loc:a%>s K ;
 +N+Sg+Com:a%>jn K ;
 +N+Ess:a%>n K ;
 +N+Pl+Nom:a%>t K ;
 +N+Pl+Gen:a%>jd K ;
 +N+PlGenCmp:a%>jd R ;
 +N+Pl+Acc:a%>jd K ;
 +N+Pl+Ill:a%>jde K ;
 +N+Pl+Loc:a%>jn K ;
 +N+Pl+Com:a%>jgujn K ;
 +N+Sg+Nom+Use/Ped:%> PxA ; !
 +N+Sg+Gen+Use/Ped:%> PxA ; !
 +N+Sg+Acc+Use/Ped:%> PxA ; !
 +N+Sg+Ill+Use/Ped:a%>sa%> PxA ; !
 +N+Sg+Loc+Use/Ped:a%>st%> PxC ; !
 +N+Sg+Com+Use/Ped:a%>jn%> PxC ; !
 +N+Ess+Use/Ped:a%>n%> PxC ; !
 +N+Pl+Nom+Use/Ped:a%>jd%> Px1C ; !
 +N+Pl+Gen+Use/Ped:a%>jd%> PxC ; !
 +N+Pl+Acc+Use/Ped:a%>jd%> PxC ; !
 +N+Pl+Ill+Use/Ped:a%>jdas%> PxC ; !
 +N+Pl+Loc+Use/Ped:a%>jn%> PxC ; !
 +N+Pl+Com+Use/Ped:a%>jd%> PxPlComC ; !
 +N:a%> DenominalNounsV ;
 +N:a%> DenominalAdjsV1Long ;
! +N:a%> DenominalAdjsV2 ; !not very plausible


LEXICON MASAI
 !heavy fin syll
 !gen = -a ill = -ii
 !parallel to NYSTØ
 +N+Sg+Nom:%> K ;
 +N+SgNomCmp:%>X7 R ;
 +N+Sg+Gen:a%> K ;
 +N+SgGenCmp+Use/Sub:a%>X7 R ; !
 +N+SgGenCmp:%>X7 R ;
 +N+Sg+Acc:a%> K ;
 +N+Sg+Ill:i%> K ;
 +N+Sg+Loc:a%>s K ;
 +N+Sg+Com:a%>jn K ;
 +N+Ess:a%>n K ;
 +N+Pl+Nom:a%>t K ;
 +N+Pl+Gen:a%>jd K ;
 +N+PlGenCmp:a%>jd R ;
 +N+Pl+Acc:a%>jd K ;
 +N+Pl+Ill:a%>jde K ;
 +N+Pl+Loc:a%>jn K ;
 +N+Pl+Com:a%>jgujn K ;
 +N+Sg+Nom+Use/Ped:%> PxC ; !
 +N+Sg+Gen+Use/Ped:%> PxC ; !
 +N+Sg+Acc+Use/Ped:%> PxC ; !
 +N+Sg+Ill+Use/Ped:a%>sa%> PxA ; !
 +N+Sg+Loc+Use/Ped:a%>st%> PxC ; !
 +N+Sg+Com+Use/Ped:a%>jn%> PxC ; !
 +N+Ess+Use/Ped:a%>n%> PxC ; !
 +N+Pl+Nom+Use/Ped:a%>jd%> Px1C ; !
 +N+Pl+Gen+Use/Ped:a%>jd%> PxC ; !
 +N+Pl+Acc+Use/Ped:a%>jd%> PxC ; !
 +N+Pl+Ill+Use/Ped:a%>jdas%> PxC ; !
 +N+Pl+Loc+Use/Ped:a%>jn%> PxC ; !
 +N+Pl+Com+Use/Ped:a%>jd%> PxPlComC ; !
 +N:a%> DenominalNounsV ;
 +N:a%> DenominalAdjsV1Long ;
! +N:a%> DenominalAdjsV2 ; !not very plausible


LEXICON KULTUR !Recent loanwords on -vra with short cmp-form
 +N+SgNomCmp:r%> R ;
 +N+SgNomCmp+Use/Sub:v'ra%> R ;	!
 +N+Sg+Nom:v'ra%> K ;
 +N+Sg+Nom+Use/Ped:v'ra%> Px3V ; !
 +N:v'ra%> EssV ;
 +N:v'ra%> GOAHTI-OBL ;
! +N:v'ra%> GOAHTAI ; !ai-illativ only for iija-words
 +N:v'ra DenominalAdjsV1Long ;
 +N:v'ra DenominalAdjsV2 ;
 +N:v'ra DenominalNounsV ;

LEXICON KANTUR
 +N+SgNomCmp:ántor%> R ;
 +N+SgNomCmp:ántur%> R ;
 +N+SgNomCmp+Use/Sub:antuv'ra%> R ; !
 +N+Sg+Nom:antuv'ra%> K ;
 +N+Sg+Nom+Use/Ped:antuv'ra%> Px3V ; !
 +N:antuv'ra%> EssV ;
 +N:antuv'ra%> GOAHTI-OBL ;
! +N:antuv'ra%> GOAHTAI ; !ai-illativ only for iija-words
 +N:antuv'ra DenominalAdjsV1Long ;
 +N:antuv'ra DenominalAdjsV2 ;
 +N:antuv'ra DenominalNounsV ;

LEXICON MASKIN !Recent loanwords on -iidna with short cmp-form
 +N+SgNomCmp:in%> R ;
 +N+SgNomCmp:ijdna%> R ;
 +N+Sg+Nom:ijdna%> K ;
 +N+Sg+Nom+Use/Ped:ijdna%> Px3V ; !
 +N:ijdna%> EssV ;
 +N:ijdna%> GOAHTI-OBL ;
! +N:ijdna%> GOAHTAI ; !ai-illativ only for iija-words
 +N:ijdna DenominalAdjsV1Long ;
 +N:ijdna DenominalAdjsV2 ;
 +N:ijdna DenominalNounsV ;

LEXICON TELEFON !Recent loanwords on -vdna with short cmp-form
 +N+SgNomCmp:n%> R ;
 +N+SgNomCmp:vdna%> R ;
 +N+Sg+Nom:vdna%> K ;
 +N+Sg+Nom+Use/Ped:vdna%> Px3V ; !
 +N:vdna%> EssV ;
 +N:vdna%> GOAHTI-OBL ;
! +N:vdna%> GOAHTAI ; !ai-illativ only for iija-words
 +N:vdna DenominalAdjsV1Long ;
 +N:vdna DenominalAdjsV2 ;
 +N:vdna DenominalNounsV ;

LEXICON SOSIAL !Recent loanwords on -ála with both short and long cmp-form
 +N+SgNomCmp+Use/Sub:%> R ; !
 +N+SgNomCmp:a%> R ;
 +N+Sg+Nom:a%> K ;
 +N+Sg+Nom+Use/Ped:a%> Px3V ; !
 +N:a%> EssV ;
 +N:a%> GOAHTI-OBL ;
! +N:a%> GOAHTAI ; !ai-illativ only for iija-words
 +N:a DenominalAdjsV1Long ;
 +N:a DenominalAdjsV2 ;
 +N:a DenominalNounsV ;

! Miscellaneous noun types
! - - - - - - - - - - - -

LEXICON OLLUVUOHTA !Exceptional vuohta-Nouns
 +N: VUOHTAMORPH ; !^B^ vuohtamorph it is

LEXICON MAGASH
 +N+SgNomCmp:%>X7 R ;
 +N+Ess:%>in K ;
 +N+Sg+Gen:%>a K ;
 +N+Sg+Gen+Use/Sub:%> K ; !
 +N+Sg+Gen+Use/Ped:%> PxC ; !
 +N+Pl+Nom:%>at K ;
 +N+Pl+Nom+Use/Ped:%>ijddá%> Px1V ; !
 +N+Pl+Gen:%>ijd K ;
 +N+PlGenCmp:%>ijd R ;
 +N+Pl+Acc:%>ijd K ;
 +N+Pl+Ill:%>ijdda K ;
 +N+Pl+Loc:%>ijn K ;
 +N+Pl+Loc+Use/Sub:%>ijs K ; ! !SOUTH
 +N+Pl+Com:%>ijgujn K ;
 +N+Pl+Gen+Use/Ped:%>ijddi%> PxV ; !
 +N+Pl+Acc+Use/Ped:%>ijddi%> PxV ; !
 +N+Pl+Ill+Use/Ped:%>ijddás%> PxC ; !
 +N+Pl+Loc+Use/Ped:%>ijnni%> PxV ; !
 +N+Pl+Com+Use/Ped:%>ijddi%> PxPlComV1 ; !


LEXICON EGEZHAGAT
 +N+SgNomCmp:%> R ;
 +N+Sg+Gen:a%>X4 K ;
 +N+Sg+Gen+Use/Ped:a%>X4 Px1V ; !
 +N+Pl+Nom:a%>X4t K ;
 +N+Ess:a%>n K ;
 +N+Ess+Use/Ped:a%>n%> PxC ; !
 +N:a%>X5 EGEZHAHKII ;

LEXICON EGEZHAHKII
 +Pl+Nom+Use/Ped:jd%> Px1C ; !
 +Pl+Gen:jd K ;
 +PlGenCmp:jd R ;
 +Pl+Gen+Use/Ped:jd%> PxC ; !
 +Pl+Acc:jd K ;
 +Pl+Acc+Use/Ped:jd%> PxC ; !
 +Pl+Ill:jde K ;
 +Pl+Ill+Use/Ped:jdasa%> PxV ; !
 +Pl+Loc:jn K ;
 +Pl+Loc+Use/Ped:jn%> PxC ; !
 +Pl+Com:jgujn K ;
 +Pl+Com+Use/Ped:jd%> PxPlComC ; !

LEXICON BUVSSAT  !Pl.
 +N+SgNomCmp:%>X7 R ;
 +N+SgNomCmp+Use/Sub:%>X7 # ; ! (juovla CD)
 +N+Ess:%>n K ;
! +N+Sg+Gen:a%> K ;
! +N+Sg+Gen:%> K ; !SUB
! +N+Sg+Gen:%> PxC ; !^P^
 +N: DenominalAdjsV1 ;
! +N: DenominalAdjsV2 ;					!not very plausible
 +N+Pl+Nom:%>X4t K ;
 +N+Pl+Nom+Use/Ped:%>X5jd%> Px1C ; !
 +N+Pl+Gen:%>X5jd K ;
 +N+PlGenCmp:%>X5jd R ;
 +N+Pl+Gen+Use/Ped:%>X5jd%> PxC ; !
 +N+Pl+Acc:%>X5jd K ;
 +N+Pl+Acc+Use/Ped:%>X5jd%> PxC ; !
 +N+Pl+Ill:%>X5jde K ;
 +N+Pl+Ill+Use/Ped:%>X5jdasa%> PxV ; !
 +N+Pl+Loc:%>X5jn K ;
 +N+Pl+Loc+Use/Sub:%>X5js K ; ! !SOUTH
 +N+Pl+Loc+Use/Ped:%>X5jn%> PxC ; !
 +N+Pl+Com:%>X5jgujn K ;
 +N+Pl+Com+Use/Ped:%>X5jd%> PxPlComC ; !
 +N+Der1+Der/Dimin+N+Ess:»X6žin K ;
 +N+Der1+Der/Dimin+N+Pl+Nom:»X6žat K ;
 +N+Der1+Der/Dimin+N+Pl+Nom+Use/Ped:»X6žijddá%> Px1V ; !
 +N+Der1+Der/Dimin+N+Pl+Gen:»X6žijd K ;
 +N+Der1+Der/Dimin+N+PlGenCmp:»X6žijd R ;
 +N+Der1+Der/Dimin+N+Pl+Acc:»X6žijd K ;
 +N+Der1+Der/Dimin+N+Pl+Ill:»X6žijdda K ;
 +N+Der1+Der/Dimin+N+Pl+Loc:»X6žijn K ;
 +N+Der1+Der/Dimin+N+Pl+Loc+Use/Sub:»X6žijs K ; ! !SOUTH
 +N+Der1+Der/Dimin+N+Pl+Com:»X6žijgujn K ;
!+N+Der1+Der/Dimin+N+Pl+Nom:»X6žijddi%> PxV ; !^P^
 +N+Der1+Der/Dimin+N+Pl+Gen+Use/Ped:»X6žijddi%> PxV ; !
 +N+Der1+Der/Dimin+N+Pl+Acc+Use/Ped:»X6žijddi%> PxV ; !
 +N+Der1+Der/Dimin+N+Pl+Ill+Use/Ped:»X6žijddás%> PxC ; !
 +N+Der1+Der/Dimin+N+Pl+Loc+Use/Ped:»X6žijnni%> PxV ; !
 +N+Der1+Der/Dimin+N+Pl+Com+Use/Ped:»X6žijddi%> PxPlComV1 ; !

LEXICON BUVSSATLONG  !Pl.
 +N+SgNomCmp:%> R ;
 +N+SgNomCmp+Use/Sub:%>X7 # ; ! (juovla CD)
 +N+Ess:%>n K ;
! +N+Sg+Gen:a%> K ;
! +N+Sg+Gen:%> K ; !SUB
! +N+Sg+Gen:%> PxC ; !^P^
 +N: DenominalAdjsV1 ;
! +N: DenominalAdjsV2 ;					!not very plausible
 +N+Pl+Nom:%>X4t K ;
 +N+Pl+Nom+Use/Ped:%>X5jd%> Px1C ; !
 +N+Pl+Gen:%>X5jd K ;
 +N+PlGenCmp:%>X5jd R ;
 +N+Pl+Gen+Use/Ped:%>X5jd%> PxC ; !
 +N+Pl+Acc:%>X5jd K ;
 +N+Pl+Acc+Use/Ped:%>X5jd%> PxC ; !
 +N+Pl+Ill:%>X5jde K ;
 +N+Pl+Ill+Use/Ped:%>X5jdasa%> PxV ; !
 +N+Pl+Loc:%>X5jn K ;
 +N+Pl+Loc+Use/Sub:%>X5js K ; ! !SOUTH
 +N+Pl+Loc+Use/Ped:%>X5jn%> PxC ; !
 +N+Pl+Com:%>X5jgujn K ;
 +N+Pl+Com+Use/Ped:%>X5jd%> PxPlComC ; !
 +N+Der1+Der/Dimin+N+Ess:»X6žin K ;
 +N+Der1+Der/Dimin+N+Pl+Nom:»X6žat K ;
 +N+Der1+Der/Dimin+N+Pl+Nom+Use/Ped:»X6žijddá%> Px1V ; !
 +N+Der1+Der/Dimin+N+Pl+Gen:»X6žijd K ;
 +N+Der1+Der/Dimin+N+PlGenCmp:»X6žijd R ;
 +N+Der1+Der/Dimin+N+Pl+Acc:»X6žijd K ;
 +N+Der1+Der/Dimin+N+Pl+Ill:»X6žijdda K ;
 +N+Der1+Der/Dimin+N+Pl+Loc:»X6žijn K ;
 +N+Der1+Der/Dimin+N+Pl+Loc+Use/Sub:»X6žijs K ; ! !SOUTH
 +N+Der1+Der/Dimin+N+Pl+Com:»X6žijgujn K ;
!+N+Der1+Der/Dimin+N+Pl+Nom:»X6žijddi%> PxV ; !^P^
 +N+Der1+Der/Dimin+N+Pl+Gen+Use/Ped:»X6žijddi%> PxV ; !
 +N+Der1+Der/Dimin+N+Pl+Acc+Use/Ped:»X6žijddi%> PxV ; !
 +N+Der1+Der/Dimin+N+Pl+Ill+Use/Ped:»X6žijddás%> PxC ; !
 +N+Der1+Der/Dimin+N+Pl+Loc+Use/Ped:»X6žijnni%> PxV ; !
 +N+Der1+Der/Dimin+N+Pl+Com+Use/Ped:»X6žijddi%> PxPlComV1 ; !
 
LEXICON MUODUT !Like BASSI, but plural only
 +N:%> GOAHTICMP ;
 +N:%> EssV ;
 +N+Pl+Nom:%>X4t K ;
 +N+Pl+Nom+Use/Ped:%>X5jd%> Px1C ; !
 +N+Pl+Gen:%>X5jd9 K ;
 +N+PlGenCmp:%>X5jd R ;
 +N+Pl+Gen+Use/Ped:%>X5jd%> PxC ; !
 +N+Pl+Acc:%>X5jd9 K ;
 +N+Pl+Acc+Use/Ped:%>X5jd%> PxC ; !
 +N+Pl+Ill:%>X5jde K ;
 +N+Pl+Ill+Use/Ped:%>X5jdasa%> PxV ; !
 +N+Pl+Loc:%>X5jn K ;
 +N+Pl+Loc+Use/Sub:%>X5js K ; ! !SOUTH
 +N+Pl+Loc+Use/Ped:%>X5jn%> PxC ; !
 +N+Pl+Com:%>X5jgujn K ;
 +N+Pl+Com+Use/Ped:%>X5jd%> PxPlComC ; !
 +N: DenominalAdjsV1Long ;
! +N: DenominalAdjsV2 ; not very plausible
 +N+Der1+Der/Dimin+N+Ess:»X6žin K ;
 +N+Der1+Der/Dimin+N+Pl+Nom:»X6žat K ;
 +N+Der1+Der/Dimin+N+Pl+Nom+Use/Sub:»X6žak K ; !
 +N+Der1+Der/Dimin+N+Pl+Nom+Use/Ped:»X6žijddá%> Px1V ; !
 +N+Der1+Der/Dimin+N+Pl+Gen:»X6žijd K ;
 +N+Der1+Der/Dimin+N+PlGenCmp:»X6žijd R ;
 +N+Der1+Der/Dimin+N+Pl+Acc:»X6žijd K ;
 +N+Der1+Der/Dimin+N+Pl+Ill:»X6žijdda K ;
 +N+Der1+Der/Dimin+N+Pl+Loc:»X6žijn K ;
 +N+Der1+Der/Dimin+N+Pl+Loc+Use/Sub:»X6žijs K ; ! !SOUTH
 +N+Der1+Der/Dimin+N+Pl+Com:»X6žijgujn K ;
! +N+Der1+Der/Dimin+N+Pl+Nom:»X6žijddi%> PxV ; !^P^
 +N+Der1+Der/Dimin+N+Pl+Gen+Use/Ped:»X6žijddi%> PxV ; !
 +N+Der1+Der/Dimin+N+Pl+Acc+Use/Ped:»X6žijddi%> PxV ; !
 +N+Der1+Der/Dimin+N+Pl+Ill+Use/Ped:»X6žijddás%> PxC ; !
 +N+Der1+Der/Dimin+N+Pl+Loc+Use/Ped:»X6žijnni%> PxV ; !
 +N+Der1+Der/Dimin+N+Pl+Com+Use/Ped:»X6žijddi%> PxPlComV1 ; !

LEXICON DEAHKIT !like AIGI but plural only
 +N:%> GOAHTICMP ;
 +N:%> EssV ;
 +N+Pl+Nom:%>X4t K ;
 +N+Pl+Nom+Use/Ped:%>X5jd%> Px1C ; !
 +N+Pl+Gen:%>X5jd9 K ;
 +N+PlGenCmp:%>X5jd R ;
 +N+Pl+Gen+Use/Ped:%>X5jd%> PxC ; !
 +N+Pl+Acc:%>X5jd9 K ;
 +N+Pl+Acc+Use/Ped:%>X5jd%> PxC ; !
 +N+Pl+Ill:%>X5jde K ;
 +N+Pl+Ill+Use/Ped:%>X5jdasa%> PxV ; !
 +N+Pl+Loc:%>X5jn K ;
 +N+Pl+Loc+Use/Sub:%>X5js K ; ! !SOUTH
 +N+Pl+Loc+Use/Ped:%>X5jn%> PxC ; !
 +N+Pl+Com:%>X5jgujn K ;
 +N+Pl+Com+Use/Ped:%>X5jd%> PxPlComC ; !
 +N: DenominalAdjsV1Short ;
! +N: DenominalAdjsV2 ; not very plausible
 +N+Der1+Der/Dimin+N+Ess:»X6žin K ;
 +N+Der1+Der/Dimin+N+Pl+Nom:»X6žat K ;
 +N+Der1+Der/Dimin+N+Pl+Nom+Use/Sub:»X6žak K ; !
 +N+Der1+Der/Dimin+N+Pl+Nom+Use/Ped:»X6žijddá%> Px1V ; !
 +N+Der1+Der/Dimin+N+Pl+Gen:»X6žijd K ;
 +N+Der1+Der/Dimin+N+PlGenCmp:»X6žijd R ;
 +N+Der1+Der/Dimin+N+Pl+Acc:»X6žijd K ;
 +N+Der1+Der/Dimin+N+Pl+Ill:»X6žijdda K ;
 +N+Der1+Der/Dimin+N+Pl+Loc:»X6žijn K ;
 +N+Der1+Der/Dimin+N+Pl+Loc+Use/Sub:»X6žijs K ; ! !SOUTH
 +N+Der1+Der/Dimin+N+Pl+Com:»X6žijgujn K ;
! +N+Der1+Der/Dimin+N+Pl+Nom:»X6žijddi%> PxV ; !^P^
 +N+Der1+Der/Dimin+N+Pl+Gen+Use/Ped:»X6žijddi%> PxV ; !
 +N+Der1+Der/Dimin+N+Pl+Acc+Use/Ped:»X6žijddi%> PxV ; !
 +N+Der1+Der/Dimin+N+Pl+Ill+Use/Ped:»X6žijddás%> PxC ; !
 +N+Der1+Der/Dimin+N+Pl+Loc+Use/Ped:»X6žijnni%> PxV ; !
 +N+Der1+Der/Dimin+N+Pl+Com+Use/Ped:»X6žijddi%> PxPlComV1 ; !

LEXICON DIEDUT !like ALBMI but plural only
 +N:%> GOAHTICMP ;
 +N:%> EssV ;
 +N+Pl+Nom:%>X4t K ;
 +N+Pl+Nom+Use/Sub:%>X4k K ; !
 +N:%>X5 GODII- ; ! weak gr dipth simpl
 +N+Pl+Nom+Use/Ped:%>X5jd%> Px1C ; !
 +N+Pl+Gen:%>X5jd9 K ;
 +N+PlGenCmp:%>X5jd R ;
 +N+Pl+Gen+Use/Ped:%>X5jd%> PxC ; !
 +N+Pl+Acc:%>X5jd9 K ;
 +N+Pl+Acc+Use/Ped:%>X5jd%> PxC ; !
 +N+Pl+Ill:%>X5jde K ;
 +N+Pl+Ill+Use/Ped:%>X5jdasa%> PxV ; !
 +N+Pl+Loc:%>X5jn K ;
 +N+Pl+Loc+Use/Sub:%>X5js K ; ! !SOUTH
 +N+Pl+Loc+Use/Ped:%>X5jn%> PxC ; !
 +N+Pl+Com:%>X5jgujn K ;
 +N+Pl+Com+Use/Ped:%>X5jd%> PxPlComC ; !
 +N: DenominalAdjsV1Long ;
! +N: DenominalAdjsV2 ; not very plausible
 +N+Der1+Der/Dimin+N+Ess:»X6žin K ;
 +N+Der1+Der/Dimin+N+Pl+Nom:»X6žat K ;
 +N+Der1+Der/Dimin+N+Pl+Nom+Use/Sub:»X6žak K ; !
 +N+Der1+Der/Dimin+N+Pl+Nom+Use/Ped:»X6žijddá%> Px1V ; !
 +N+Der1+Der/Dimin+N+Pl+Gen:»X6žijd K ;
 +N+Der1+Der/Dimin+N+PlGenCmp:»X6žijd R ;
 +N+Der1+Der/Dimin+N+Pl+Acc:»X6žijd K ;
 +N+Der1+Der/Dimin+N+Pl+Ill:»X6žijdda K ;
 +N+Der1+Der/Dimin+N+Pl+Loc:»X6žijn K ;
 +N+Der1+Der/Dimin+N+Pl+Loc+Use/Sub:»X6žijs K ; ! !SOUTH
 +N+Der1+Der/Dimin+N+Pl+Com:»X6žijgujn K ;
! +N+Der1+Der/Dimin+N+Pl+Nom:»X6žijddi%> PxV ; !^P^
 +N+Der1+Der/Dimin+N+Pl+Gen+Use/Ped:»X6žijddi%> PxV ; !
 +N+Der1+Der/Dimin+N+Pl+Acc+Use/Ped:»X6žijddi%> PxV ; !
 +N+Der1+Der/Dimin+N+Pl+Ill+Use/Ped:»X6žijddás%> PxC ; !
 +N+Der1+Der/Dimin+N+Pl+Loc+Use/Ped:»X6žijnni%> PxV ; !
 +N+Der1+Der/Dimin+N+Pl+Com+Use/Ped:»X6žijddi%> PxPlComV1 ; !


LEXICON BADJOSAT   !Pl. bajus:badjosat
 +N+SgNomCmp:%>X4X7 R ;
 +N+SgNomCmp:%>X8 R ;
 +N+Ess:%>X4in K ;
! +N+Sg+Gen:%>a K ;
! +N+Sg+Gen:%> K ; !SUB
! +N+Sg+Gen:%> PxC ; !^P^
 +N+Pl+Nom:%>X2at K ;
 +N+Pl+Nom+Use/Ped:%>X2ijddá%> Px1V ; !
 +N+Pl+Gen:%>X2ijd K ;
 +N+PlGenCmp:%>X2ijd R ;
 +N+Pl+Acc:%>X2ijd K ;
 +N+Pl+Ill:%>X2ijdda K ;
 +N+Pl+Loc:%>X2ijn K ;
 +N+Pl+Loc+Use/Sub:%>X2ijs K ; ! !SOUTH
 +N+Pl+Com:%>X2ijgujn K ;
 +N+Pl+Gen+Use/Ped:%>X2ijddi%> PxV ; !
 +N+Pl+Acc+Use/Ped:%>X2ijddi%> PxV ; !
 +N+Pl+Ill+Use/Ped:%>X2ijddás%> PxC ; !
 +N+Pl+Loc+Use/Ped:%>X2ijnni%> PxV ; !
 +N+Pl+Com+Use/Ped:%>X2ijddi%> PxPlComV1 ; !
 +N+Der1+Der/Dimin+N+Ess:»X2ažžan K ;
 +N+Der1+Der/Dimin+N+Ess+Use/Ped:»X2ažža%>n%> PxC ; !
 +N+Der1+Der/Dimin+N+Pl+Nom:»X2ažža%>X4t K ;
 +N+Der1+Der/Dimin+N+Pl+Nom+Use/Ped:»X2ažža%>X5jd%> Px1C ; !
 +N+Der1+Der/Dimin+N+Pl+Gen:»X2ažža%>X5jd K ;
 +N+Der1+Der/Dimin+N+PlGenCmp:»X2ažža%>X5jd R ;
 +N+Der1+Der/Dimin+N+Pl+Gen+Use/Ped:»X2ažža%>X5jd%> PxC ; !
 +N+Der1+Der/Dimin+N+Pl+Acc:»X2ažža%>X5jd K ;
 +N+Der1+Der/Dimin+N+Pl+Acc+Use/Ped:»X2ažža%>X5jd%> PxC ; !
 +N+Der1+Der/Dimin+N+Pl+Ill:»X2ažža%>X5jde K ;
 +N+Der1+Der/Dimin+N+Pl+Ill+Use/Ped:»X2ažža%>X5jdasa%> PxV ; !
 +N+Der1+Der/Dimin+N+Pl+Loc:»X2ažža%>X5jn K ;
 +N+Der1+Der/Dimin+N+Pl+Loc+Use/Sub:»X2ažža%>X5js K ; ! !SOUTH
 +N+Der1+Der/Dimin+N+Pl+Loc+Use/Ped:»X2ažža%>X5jn%> PxC ; !
 +N+Der1+Der/Dimin+N+Pl+Com:»X2ažža%>X5jgujn K ;
 +N+Der1+Der/Dimin+N+Pl+Com+Use/Ped:»X2ažža%>X5jd%> PxPlComC ; !
 +N+Der1+Der2+Der/heapmi+A:»X4W4#heapmi%> HEAPMI ;
 +Der1+Der2+Der/heapmi+A+Ess:»X4W4#heapmi%>X1n K ;
 +Der1+Der2+Der/heapmi+A+Ess+Use/Sub:»X4W4#heapmi%>X7n K ; !
 +Der1+Der2+Der/heapmi+A+Ess+Use/Ped:»X4W4#heapmi%>X1n%> PxC ; !
 +Der1+Der2+Der/heapmi+A+Ess+Use/Ped:»X4W4#heapmi%>X7n%> PxC ; !
 +N+Der1+Der2+Der/heapmi+A+Attr:»X4W4#his ATTR ;
! +N+Der1+Der2+Der/heapmi+A:»X4W4#his VUOHTA ; !moved to LEXICON ATTR
 +N:%>X8 GEAHTES ;

LEXICON BADJOSATLONG   !Pl. bajus:badjosat
 +N+SgNomCmp:%>X4 R ;
! +N+SgNomCmp:%>X8 R ;
 +N+Ess:%>X4in K ;
! +N+Sg+Gen:%>a K ;
! +N+Sg+Gen:%> K ; !SUB
! +N+Sg+Gen:%> PxC ; !^P^
 +N+Pl+Nom:%>X2at K ;
 +N+Pl+Nom+Use/Ped:%>X2ijddá%> Px1V ; !
 +N+Pl+Gen:%>X2ijd K ;
 +N+PlGenCmp:%>X2ijd R ;
 +N+Pl+Acc:%>X2ijd K ;
 +N+Pl+Ill:%>X2ijdda K ;
 +N+Pl+Loc:%>X2ijn K ;
 +N+Pl+Loc+Use/Sub:%>X2ijs K ; ! !SOUTH
 +N+Pl+Com:%>X2ijgujn K ;
 +N+Pl+Gen+Use/Ped:%>X2ijddi%> PxV ; !
 +N+Pl+Acc+Use/Ped:%>X2ijddi%> PxV ; !
 +N+Pl+Ill+Use/Ped:%>X2ijddás%> PxC ; !
 +N+Pl+Loc+Use/Ped:%>X2ijnni%> PxV ; !
 +N+Pl+Com+Use/Ped:%>X2ijddi%> PxPlComV1 ; !
 +N+Der1+Der/Dimin+N+Ess:»X2ažžan K ;
 +N+Der1+Der/Dimin+N+Ess+Use/Ped:»X2ažža%>n%> PxC ; !
 +N+Der1+Der/Dimin+N+Pl+Nom:»X2ažža%>X4t K ;
 +N+Der1+Der/Dimin+N+Pl+Nom+Use/Ped:»X2ažža%>X5jd%> Px1C ; !
 +N+Der1+Der/Dimin+N+Pl+Gen:»X2ažža%>X5jd K ;
 +N+Der1+Der/Dimin+N+PlGenCmp:»X2ažža%>X5jd R ;
 +N+Der1+Der/Dimin+N+Pl+Gen+Use/Ped:»X2ažža%>X5jd%> PxC ; !
 +N+Der1+Der/Dimin+N+Pl+Acc:»X2ažža%>X5jd K ;
 +N+Der1+Der/Dimin+N+Pl+Acc+Use/Ped:»X2ažža%>X5jd%> PxC ; !
 +N+Der1+Der/Dimin+N+Pl+Ill:»X2ažža%>X5jde K ;
 +N+Der1+Der/Dimin+N+Pl+Ill+Use/Ped:»X2ažža%>X5jdasa%> PxV ; !
 +N+Der1+Der/Dimin+N+Pl+Loc:»X2ažža%>X5jn K ;
 +N+Der1+Der/Dimin+N+Pl+Loc+Use/Sub:»X2ažža%>X5js K ; ! !SOUTH
 +N+Der1+Der/Dimin+N+Pl+Loc+Use/Ped:»X2ažža%>X5jn%> PxC ; !
 +N+Der1+Der/Dimin+N+Pl+Com:»X2ažža%>X5jgujn K ;
 +N+Der1+Der/Dimin+N+Pl+Com+Use/Ped:»X2ažža%>X5jd%> PxPlComC ; !
 +N+Der1+Der2+Der/heapmi+A:»X4W4#heapmi%> HEAPMI ;
 +Der1+Der2+Der/heapmi+A+Ess:»X4W4#heapmi%>X1n K ;
 +Der1+Der2+Der/heapmi+A+Ess+Use/Sub:»X4W4#heapmi%>X7n K ; !
 +Der1+Der2+Der/heapmi+A+Ess+Use/Ped:»X4W4#heapmi%>X1n%> PxC ; !
 +Der1+Der2+Der/heapmi+A+Ess+Use/Ped:»X4W4#heapmi%>X7n%> PxC ; !
 +N+Der1+Der2+Der/heapmi+A+Attr:»X4W4#his ATTR ;
! +N+Der1+Der2+Der/heapmi+A:»X4W4#his VUOHTA ; !moved to LEXICON VUOHTA
 +N:%>X4 GEAHTES ;



LEXICON ALIMAT   !Pl. alin:alimat
 +N+SgNomCmp:%> R ;
 +N+Ess:%>in K ;
 +N+Pl+Nom:%>at K ;
 +N+Pl+Nom+Use/Ped:%>ijddá%> Px1V ; !
 +N+Pl+Gen:%>ijd K ;
 +N+PlGenCmp:%>ijd R ;
 +N+Pl+Acc:%>ijd K ;
 +N+Pl+Ill:%>ijdda K ;
 +N+Pl+Loc:%>ijn K ;
 +N+Pl+Loc+Use/Sub:%>ijs K ; ! !SOUTH
 +N+Pl+Com:%>ijgujn K ;
 +N+Pl+Gen+Use/Ped:%>ijddi%> PxV ; !
 +N+Pl+Acc+Use/Ped:%>ijddi%> PxV ; !
 +N+Pl+Ill+Use/Ped:%>ijddás%> PxC ; !
 +N+Pl+Loc+Use/Ped:%>ijnni%> PxV ; !
 +N+Pl+Com+Use/Ped:%>ijddi%> PxPlComV1 ; !
 +N+Der1+Der/Dimin+N+Ess:»ažža%>n K ;
 +N+Der1+Der/Dimin+N+Ess+Use/Ped:»ažža%>n%> PxC ; !
 +N+Der1+Der/Dimin+N+Pl+Nom:»ažža%>X4t K ;
 +N+Der1+Der/Dimin+N+Pl+Nom+Use/Ped:»ažža%>X5jd%> Px1C ; !
 +N+Der1+Der/Dimin+N+Pl+Gen:»ažža%>X5jd K ;
 +N+Der1+Der/Dimin+N+PlGenCmp:»ažža%>X5jd R ;
 +N+Der1+Der/Dimin+N+Pl+Gen+Use/Ped:»ažža%>X5jd%> PxC ; !
 +N+Der1+Der/Dimin+N+Pl+Acc:»ažža%>X5jd K ;
 +N+Der1+Der/Dimin+N+Pl+Acc+Use/Ped:»ažža%>X5jd%> PxC ; !
 +N+Der1+Der/Dimin+N+Pl+Ill:»ažža%>X5jde K ;
 +N+Der1+Der/Dimin+N+Pl+Ill+Use/Ped:»ažža%>X5jdasa%> PxV ; !
 +N+Der1+Der/Dimin+N+Pl+Loc:»ažža%>X5jn K ;
 +N+Der1+Der/Dimin+N+Pl+Loc+Use/Sub:»ažža%>X5js K ; ! !SOUTH
 +N+Der1+Der/Dimin+N+Pl+Loc+Use/Ped:»ažža%>X5jn%> PxC ; !
 +N+Der1+Der/Dimin+N+Pl+Com:»ažža%>X5jgujn K ;
 +N+Der1+Der/Dimin+N+Pl+Com+Use/Ped:»ažža%>X5jd%> PxPlComC ; !
 +N+Der1+Der2+Der/heapmi+A:»W4#heapmi%> HEAPMI ;
 +Der1+Der2+Der/heapmi+A+Ess:»W4#heapmi%>X1n K ;
 +Der1+Der2+Der/heapmi+A+Ess+Use/Sub:»W4#heapmi%>X7n K ; !
 +Der1+Der2+Der/heapmi+A+Ess+Use/Ped:»W4#heapmi%>X1n%> PxC ; !
 +Der1+Der2+Der/heapmi+A+Ess+Use/Ped:»W4#heapmi%>X7n%> PxC ; !
 +N+Der1+Der2+Der/heapmi+A+Attr:»W4#his ATTR ;
! +N+Der1+Der2+Der/heapmi+A:»W4#his VUOHTA ; !moved to LEXICON VUOHTA
 +N: GEAHTES ;


LEXICON CEAKCAGAT !Like seamu but plural only
 +N+SgNomCmp:%>X4X7 R ;
 +N+Ess:%>X4n K ;
 +N+Ess+Use/Ped:%>X4n%> PxC ; !
 +N+SgNomCmp:%>X8 R ;
 +N+Pl+Nom:%>X2at K ;
 +N+Pl+Nom+Use/Ped:%>X2ijddá%> Px1V ; !
 +N+Pl+Gen:%>X2ijd K ;
 +N+PlGenCmp:%>X2ijd R ;
 +N+Pl+Acc:%>X2ijd K ;
 +N+Pl+Ill:%>X2ijdda K ;
 +N+Pl+Loc:%>X2ijn K ;
 +N+Pl+Loc+Use/Sub:%>X2ijs K ; ! !SOUTH
 +N+Pl+Com:%>X2ijgujn K ;
! +N+Pl+Nom:%>X2ijddi%> PxV ; !^P^
 +N+Pl+Gen+Use/Ped:%>X2ijddi%> PxV ; !
 +N+Pl+Acc+Use/Ped:%>X2ijddi%> PxV ; !
 +N+Pl+Ill+Use/Ped:%>X2ijddás%> PxC ; !
 +N+Pl+Loc+Use/Ped:%>X2ijnni%> PxV ; !
 +N+Pl+Com+Use/Ped:%>X2ijddi%> PxPlComV1 ; !
 +N+Der1+Der/Dimin+N+Ess:»X2ažža%>n K ;
 +N+Der1+Der/Dimin+N+Ess+Use/Ped:»X2ažža%>n%> PxC ; !
 +N+Der1+Der/Dimin+N+Pl+Nom:»X2ažža%>X4t K ;
 +N+Der1+Der/Dimin+N+Pl+Nom+Use/Ped:»X2ažža%>X5jd%> Px1C ; !
 +N+Der1+Der/Dimin+N+Pl+Gen:»X2ažža%>X5jd K ;
 +N+Der1+Der/Dimin+N+PlGenCmp:»X2ažža%>X5jd R ;
 +N+Der1+Der/Dimin+N+Pl+Gen+Use/Ped:»X2ažža%>X5jd%> PxC ; !
 +N+Der1+Der/Dimin+N+Pl+Acc:»X2ažža%>X5jd K ;
 +N+Der1+Der/Dimin+N+Pl+Acc+Use/Ped:»X2ažža%>X5jd%> PxC ; !
 +N+Der1+Der/Dimin+N+Pl+Ill:»X2ažža%>X5jde K ;
 +N+Der1+Der/Dimin+N+Pl+Ill+Use/Ped:»X2ažža%>X5jdasa%> PxV ; !
 +N+Der1+Der/Dimin+N+Pl+Loc:»X2ažža%>X5jn K ;
 +N+Der1+Der/Dimin+N+Pl+Loc+Use/Sub:»X2ažža%>X5js K ; ! !SOUTH
 +N+Der1+Der/Dimin+N+Pl+Loc+Use/Ped:»X2ažža%>X5jn%> PxC ; !
 +N+Der1+Der/Dimin+N+Pl+Com:»X2ažža%>X5jgujn K ;
 +N+Der1+Der/Dimin+N+Pl+Com+Use/Ped:»X2ažža%>X5jd%> PxPlComC ; !
 +N: DenominalAdjsV1 ;

LEXICON BORALMASAT !like JOHTOLAT but plural only
 +N+SgNomCmp:%> R ;
!+N+Sg+Gen:a%>X4 K ;
! +N+SgGenCmp:a%>X4 R ;	!Note! Same entry under GOADE-
! +N+Sg+Gen:a%>X4 Px3V ; !^P^
 +N+Ess:a%>n K ;
 +N+Ess:a%>n%> PxC ;
 +N:a DenominalAdjsV1 ;
! +N:a DenominalAdjsV2 ;		!not very plausible
 +N+Pl+Nom:a%>X4t K ;
 +N+Pl+Nom+Use/Ped:a%>X5jd%> Px1C ; !
 +N+Pl+Gen:a%>X5jd K ;
 +N+PlGenCmp:a%>X5jd R ;
 +N+Pl+Gen+Use/Ped:a%>X5jd%> PxC ; !
 +N+Pl+Acc:a%>X5jd K ;
 +N+Pl+Acc+Use/Ped:a%>X5jd%> PxC ; !
 +N+Pl+Ill:a%>X5jde K ;
 +N+Pl+Ill+Use/Ped:a%>X5jdasa%> PxV ; !
 +N+Pl+Loc:a%>X5jn K ;
 +N+Pl+Loc+Use/Sub:a%>X5js K ; ! !SOUTH
 +N+Pl+Loc+Use/Ped:a%>X5jn%> PxC ; !
 +N+Pl+Com:a%>X5jgujn K ;
 +N+Pl+Com+Use/Ped:a%>X5jd%> PxPlComC ; !
 +N+Der1+Der/Dimin+N+Ess:a»X6žin K ;
 +N+Der1+Der/Dimin+N+Pl+Nom:a»X6žat K ;
 +N+Der1+Der/Dimin+N+Pl+Nom+Use/Ped:a»X6žijddá%> Px1V ; !
 +N+Der1+Der/Dimin+N+Pl+Gen:a»X6žijd K ;
 +N+Der1+Der/Dimin+N+PlGenCmp:a»X6žijd R ;
 +N+Der1+Der/Dimin+N+Pl+Acc:a»X6žijd K ;
 +N+Der1+Der/Dimin+N+Pl+Ill:a»X6žijdda K ;
 +N+Der1+Der/Dimin+N+Pl+Loc:a»X6žijn K ;
 +N+Der1+Der/Dimin+N+Pl+Loc+Use/Sub:a»X6žijs K ; ! !SOUTH
 +N+Der1+Der/Dimin+N+Pl+Com:a»X6žijgujn K ;
!+N+Der1+Der/Dimin+N+Pl+Nom:a»X6žijddi%> PxV ; !^P^
 +N+Der1+Der/Dimin+N+Pl+Gen+Use/Ped:a»X6žijddi%> PxV ; !
 +N+Der1+Der/Dimin+N+Pl+Acc+Use/Ped:a»X6žijddi%> PxV ; !
 +N+Der1+Der/Dimin+N+Pl+Ill+Use/Ped:a»X6žijddás%> PxC ; !
 +N+Der1+Der/Dimin+N+Pl+Loc+Use/Ped:a»X6žijnni%> PxV ; !
 +N+Der1+Der/Dimin+N+Pl+Com+Use/Ped:a»X6žijddi%> PxPlComV1 ; !

LEXICON DURVAT !like LASIS but pl. only
 +N+SgNomCmp:%>X4X7 R ;
 +N+Ess:%>X4in K ;
 +N+Pl+Nom:%>Y5t K ;
 +N+Pl+Gen:%>Y5jd K ;
 +N+PlGenCmp:%>Y5jd R ;
 +N+Pl+Nom+Use/Ped:%>Y5jd%> Px1C ; !
 +N+Pl+Gen+Use/Ped:%>Y5jd%> PxC ; !
 +N+Pl+Acc:%>Y5jd K ;
 +N+Pl+Acc+Use/Ped:%>Y5jd%> PxC ; !
 +N+Pl+Ill:%>Y5jde K ;
 +N+Pl+Ill+Use/Ped:%>Y5jdasa%> PxV ; !
 +N+Pl+Loc:%>Y5jn K ;
 +N+Pl+Loc+Use/Sub:%>Y5js K ; ! !SOUTH
 +N+Pl+Loc+Use/Ped:%>Y5jn%> PxC ; !
 +N+Pl+Com:%>Y5jgujn K ;
 +N+Pl+Com+Use/Ped:%>Y5jd%> PxPlComC ; !
 +N+Der1+Der/Dimin+N+Ess:»Y5žin K ;
 +N+Der1+Der/Dimin+N+Pl+Nom:»Y5žat K ;
 +N+Der1+Der/Dimin+N+Pl+Nom:»Y5žat K ;
 +N+Der1+Der/Dimin+N+Pl+Nom+Use/Ped:»Y5žijddá%> Px1V ; !
 +N+Der1+Der/Dimin+N+Pl+Gen:»Y5žijd K ;
 +N+Der1+Der/Dimin+N+PlGenCmp:»Y5žijd R ;
 +N+Der1+Der/Dimin+N+Pl+Acc:»Y5žijd K ;
 +N+Der1+Der/Dimin+N+Pl+Ill:»Y5žijdda K ;
 +N+Der1+Der/Dimin+N+Pl+Loc:»Y5žijn K ;
 +N+Der1+Der/Dimin+N+Pl+Loc+Use/Sub:»Y5žijs K ; ! !SOUTH
 +N+Der1+Der/Dimin+N+Pl+Com:»Y5žijgujn K ;
!+N+Der1+Der/Dimin+N+Pl+Nom:»Y5žijddi%> PxV ; !^P^
 +N+Der1+Der/Dimin+N+Pl+Gen+Use/Ped:»Y5žijddi%> PxV ; !
 +N+Der1+Der/Dimin+N+Pl+Acc+Use/Ped:»Y5žijddi%> PxV ; !
 +N+Der1+Der/Dimin+N+Pl+Ill+Use/Ped:»Y5žijddás%> PxC ; !
 +N+Der1+Der/Dimin+N+Pl+Loc+Use/Ped:»Y5žijnni%> PxV ; !
 +N+Der1+Der/Dimin+N+Pl+Com+Use/Ped:»Y5žijddi%> PxPlComV1 ; !
 +N: DenominalAdjsV1 ;

LEXICON GIRKOSADDOT !LIKE SATTU but pl, only
 +N+Pl+Nom:%>Y5t K ;
 +N+Pl+Nom+Use/Ped:%>Y6jd%> Px1C ; !
 +N+Pl+Gen:%>Y6jd K ;
 +N+PlGenCmp:%>Y6jd R ;
 +N+Pl+Gen+Use/Ped:%>Y6jd%> PxC ; !
 +N+Pl+Acc:%>Y6jd K ;
 +N+Pl+Acc+Use/Ped:%>Y6jd%> PxC ; !
 +N+Pl+Ill:%>Y6jde K ;
 +N+Pl+Ill+Use/Ped:%>Y6jdasa%> PxV ; !
 +N+Pl+Loc:%>Y6jn K ;
 +N+Pl+Loc+Use/Sub:%>Y6js K ; ! !SOUTH
 +N+Pl+Loc+Use/Ped:%>Y6jn%> PxC ; !
 +N+Pl+Com:%>Y6jgujn K ;
 +N+Pl+Com+Use/Ped:%>Y6jd%> PxPlComC ; !
 +N+SgNomCmp:%>X4X7 R ;
 +N+Ess:%>X4n K ;
 +N+Ess+Use/Ped:%>X4n%> PxC ; !
 +N: DenominalAdjsV1 ;
 +N+Der1+Der/Dimin+N+Ess:»Y5žin K ;
 +N+Der1+Der/Dimin+N+Pl+Nom:»Y5žat K ;
 +N+Der1+Der/Dimin+N+Pl+Nom:»Y5žat K ;
 +N+Der1+Der/Dimin+N+Pl+Nom+Use/Ped:»Y5žijddá%> Px1V ; !
 +N+Der1+Der/Dimin+N+Pl+Gen:»Y5žijd K ;
 +N+Der1+Der/Dimin+N+PlGenCmp:»Y5žijd R ;
 +N+Der1+Der/Dimin+N+Pl+Acc:»Y5žijd K ;
 +N+Der1+Der/Dimin+N+Pl+Ill:»Y5žijdda K ;
 +N+Der1+Der/Dimin+N+Pl+Loc:»Y5žijn K ;
 +N+Der1+Der/Dimin+N+Pl+Loc+Use/Sub:»Y5žijs K ; ! !SOUTH
 +N+Der1+Der/Dimin+N+Pl+Com:»Y5žijgujn K ;
!+N+Der1+Der/Dimin+N+Pl+Nom:»Y5žijddi%> PxV ; !^P^
 +N+Der1+Der/Dimin+N+Pl+Gen+Use/Ped:»Y5žijddi%> PxV ; !
 +N+Der1+Der/Dimin+N+Pl+Acc+Use/Ped:»Y5žijddi%> PxV ; !
 +N+Der1+Der/Dimin+N+Pl+Ill+Use/Ped:»Y5žijddás%> PxC ; !
 +N+Der1+Der/Dimin+N+Pl+Loc+Use/Ped:»Y5žijnni%> PxV ; !
 +N+Der1+Der/Dimin+N+Pl+Com+Use/Ped:»Y5žijddi%> PxPlComV1 ; !

LEXICON VUOIGNAHAT   !Like DAIVVAS but only Pl. vuoiŋŋaš:vuoigŋahat
 +N+SgNomCmp:š%>X4X7 R ;
 +N+SgNomCmp:š%>X8 R ;
 +N+Ess:%>X4šin K ;
 +N+Pl+Nom:h%>X2at K ;
 +N+Pl+Nom+Use/Ped:h%>X2ijddá%> Px1V ; !
 +N+Pl+Gen:h%>X2ijd K ;
 +N+PlGenCmp:h%>X2ijd R ;
 +N+Pl+Acc:h%>X2ijd K ;
 +N+Pl+Ill:h%>X2ijdda K ;
 +N+Pl+Loc:h%>X2ijn K ;
 +N+Pl+Loc+Use/Sub:h%>X2ijs K ; ! !SOUTH
 +N+Pl+Com:h%>X2ijgujn K ;
 +N+Pl+Gen+Use/Ped:h%>X2ijddi%> PxV ; !
 +N+Pl+Acc+Use/Ped:h%>X2ijddi%> PxV ; !
 +N+Pl+Ill+Use/Ped:h%>X2ijddás%> PxC ; !
 +N+Pl+Loc+Use/Ped:h%>X2ijnni%> PxV ; !
 +N+Pl+Com+Use/Ped:h%>X2ijddi%> PxPlComV1 ; !
 +N+Der1+Der/Dimin+N+Ess:h»X2ažža%>n K ;
 +N+Der1+Der/Dimin+N+Ess+Use/Ped:h»X2ažža%>n%> PxC ; !
 +N+Der1+Der/Dimin+N+Pl+Nom:h»X2ažža%>X4t K ;
 +N+Der1+Der/Dimin+N+Pl+Nom+Use/Ped:h»X2ažža%>X5jd%> Px1C ; !
 +N+Der1+Der/Dimin+N+Pl+Gen:h»X2ažža%>X5jd K ;
 +N+Der1+Der/Dimin+N+PlGenCmp:h»X2ažža%>X5jd R ;
 +N+Der1+Der/Dimin+N+Pl+Gen+Use/Ped:h»X2ažža%>X5jd%> PxC ; !
 +N+Der1+Der/Dimin+N+Pl+Acc:h»X2ažža%>X5jd K ;
 +N+Der1+Der/Dimin+N+Pl+Acc+Use/Ped:h»X2ažža%>X5jd%> PxC ; !
 +N+Der1+Der/Dimin+N+Pl+Ill:h»X2ažža%>X5jde K ;
 +N+Der1+Der/Dimin+N+Pl+Ill+Use/Ped:h»X2ažža%>X5jdasa%> PxV ; !
 +N+Der1+Der/Dimin+N+Pl+Loc:h»X2ažža%>X5jn K ;
 +N+Der1+Der/Dimin+N+Pl+Loc+Use/Sub:h»X2ažža%>X5js K ; ! !SOUTH
 +N+Der1+Der/Dimin+N+Pl+Loc+Use/Ped:h»X2ažža%>X5jn%> PxC ; !
 +N+Der1+Der/Dimin+N+Pl+Com:h»X2ažža%>X5jgujn K ;
 +N+Der1+Der/Dimin+N+Pl+Com+Use/Ped:h»X2ažža%>X5jd%> PxPlComC ; !
 +N+Der1+Der2+Der/heapmi+A:š»X4W4#heapmi%> HEAPMI ;
 +Der1+Der2+Der/heapmi+A+Ess:š»X4W4#heapmi%>X1n K ;
 +Der1+Der2+Der/heapmi+A+Ess+Use/Sub:š»X4W4#heapmi%>X7n K ; !
 +Der1+Der2+Der/heapmi+A+Ess+Use/Ped:š»X4W4#heapmi%>X1n%> PxC ; !
 +Der1+Der2+Der/heapmi+A+Ess+Use/Ped:š»X4W4#heapmi%>X7n%> PxC ; !
 +N+Der1+Der2+Der/heapmi+A+Attr:š»X4W4#his ATTR ;
! +N+Der1+Der2+Der/heapmi+A:š»X4W4#his VUOHTA ; !moved to LEXICON VUOHTA
 +N:š%>X8 GEAHTES ;



LEXICON FIRSTCOMPOUND  ! This lexicon for errors only
 +N+Cmpnd:%> # ;         ! they are of the isolated vuođđo skuvlla type.
 +N+Sg+Nom:%> # ;





! Lexica for adjectives
! ---------------------


! Bisyllabic adjectives
! - - - - - - - - - - -



LEXICON BUORRE ! For this adj only
! Positive
 +A:%>X7 NomV "good A" ;
 +A:%>X1 EssV "good A" ;
 +A:%>X7 EssV ;
 +A:%>   GOAHTI-OBL "good A" ;
 +A+Sg+Nom+Use/Ped:%> Px3V ; !
 +A+Sg+Gen+Use/Ped:%>X8 Px3V ; !
 +A+Pl+Nom+Use/Ped:%>X5jd%> Px1C ; !
 +A: VUOHTA ;         ! ... to A > N -vuohta derivation

! Comparative and superlative
 +A+Comp:%>X8b BUStem ;
 +A+Superl:%>X8muss BUOREMUS ;

! Derivation and compounding
! +A+Der1+Der2+Der/lágan:»X4lágan LAGAN ;
! +A+Der1+Der2+Der/lágan:»X7lágan LAGAN ;
 +A#:»X7# NAMAT ; ! comp-only adj. Here since buorre has no Attr
 +A#+Use/Circ:»X7# ALIT ;  ! both comp and independent adj. Here for ditto reason. !

LEXICON BUOROT !SUB, Southern dialect

 +A+Comp+Sg+Nom+Use/Sub:%>buorot K ; !
 +A+Comp+Sg+Acc+Use/Sub:%>buorot K ; !
 +A+Comp+Sg+Gen+Use/Sub:%>buorot K ; !
 +A+Comp+Attr+Use/Sub:%>buorot K ;   !


LEXICON ALKI ! Bisyll V-Adj, -es-Attr, no WeG.
 +A+Attr:%>W2s ATTR ;
 +A:%> LAIKI0 ;
 +A:%> BU/MUS ; ! no CG in comparative?
 +A: VUOHTA ;         ! ... to A > N -vuohta derivation

LEXICON SEARRA !Bisyll. V-Adj's with s-Attr in WeG.
 +A+Attr:%>W1s ATTR ;
 +A:%> LAIKI0 ;
 +A:%>X4 BU/MUS ;
 +A: VUOHTA ;         ! ... to A > N -vuohta derivation

LEXICON HOHPI !Bisyll. V-Adj's with s-Attr. in WeG & Adv.
 +A+Attr:%>X4s ATTR ; ! X4 => WeG, not W1 => no vow ch
 +A:%> LAIKI0 ;
 +A:%>X4 BU/MUS ;
 +A:%> ADVV ;
 +A: VUOHTA ;         ! ... to A > N -vuohta derivation

LEXICON LAIKI !Bisyll. V-Adj's with es-Attr. in WeG & Adv.
 +A+Attr:%>W1s ATTR ;
 +A:%> LAIKI0 ;
 +A:%>X4 BU/MUS ;
 +A:%> ADVV ;
 +A: VUOHTA ;         ! ... to A > N -vuohta derivation

LEXICON LODJI !bisyll V-Adj with -es and -is Attr in WeG
 +A+Attr:%>X4s ATTR ; ! #lojis
 +A+Attr:%>W1s ATTR ; ! #lojes
 +A:%> LAIKI0 ;
 +A:%>X4 BU/MUS ;
 +A:%> ADVV ;
 +A: VUOHTA ;         ! ... to A > N -vuohta derivation
! LODJI combines HOHPI and LAIKI. Hohpi now redirected here

!LEXICON VEADDJI ! bisyll, s Attr, no CG
!K ; ne, det er JUHKKIS som er riktig leksikon.

LEXICON JUHKKIS !Bisyll. V-Adj. with s-Attr; no Adv.
 +A+Attr:%>s ATTR ;
 +A:%> LAIKI0 ;
! +A:%>X4 BU/MUS ; !no comparatives for these

LEXICON HAHTTI !Bisyll. V-Adj. no Adv.
 +A+Attr:%> ATTR ;
 +A:%> LAIKI0 ;
! +A:%>X4 BU/MUS ; !no comparatives for these


LEXICON NUORRA !Bisyll. V-Adj. w/CG, w/o Sep. Attr; no Adv.
 +A+Attr:%> ATTR ;
 +A:%> LAIKI0 ;
 +A:%>X4 BU/MUS ;

LEXICON RIEKTA ! Bisyll adj w/o obl sg forms, WeG Attr
 +A+Attr:a%> ATTR ;     ! riekta
 +A+Attr:e%>X4s ATTR ;  ! rievttes
 +A+Attr:e%>X9s ATTR ;  ! rivttes
 +A+Attr+Sg+Nom:a%> K ; ! riekta
 +A+Sg+Nom:a%> K ;
 +A+Ess:a%>n K ;
 +A:ás%> EABBO/EAMOS ;
 +A+Use/Sub:as%> EABBO/EAMOS ; !
 +A:a%>X4 BU/MUS ;
 +A:a%> ADVV ;
 +A+Sg+Nom+Use/Ped:a%> PxV ; !
 +A+Ess+Use/Ped:a%>n%> PxC ; !
 +A:a  VUOHTA ;         ! ... to A > N -vuohta derivation



LEXICON VIELG ! adj with -es -attrib. (cns final adj)
 +A+Attr:e%>Y9s ATTR ;
 +A:ad VIELGAT ;

LEXICON VIELGAT
 :%> EABBO/EAMOS ;
 :%> GAPPUS- ;
 :%> GAPPUS0 ;
 +SgNomCmp#:»X7# NAMAT ;
! GARRAS- ; ! GAPPUS- instead

LEXICON CAHKK
! Double set of attr forms here
 +A+Attr:ad%>is ATTR ;
 +A+Attr:e%>Y9s ATTR ;
 :ad JOHTIL ;

LEXICON JALGAT
 +A+Attr:%>a ATTR ;
 VIELG ;

LEXICON UHCC
 +A+Attr:a%>W1 ATTR ;
 +A:i%> LAIKI0 ;
 +A:i%>X4 BU/MUS ;


LEXICON JEAGOHEAPMI
 +A+Attr:%>is ATTR ;
 +A+Sg+Nom+Use/Sub:%>in K ; !
 +A+Pl+Nom:%>eame%>t K ; ! parallel form, -it also poss.
 +A+Comp+Sg+Nom:%>at K ;   ! parallel form
 +A:%>eapmi%> HEAPMI ;
 +A+Use/Sub:%>eapme7%> HEAPMI ; !
 +A+Ess:%>eapmi%>X1n K ;
 +A+Ess+Use/Sub:%>eapmi%>X7n K ; !
 +A+Ess+Use/Ped:%>eapmi%>X1n%> PxC ; !
 +A+Ess+Use/Ped:%>eapmi%>X7n%> PxC ; !
 +A+Sg+Nom+PxSg3+Use/Ped:%>eapme%>s K ; ! !parallel form
 +A+Sg+Gen:%>eame%> R ;
 +A+Sg+Gen:%>eami%> R ;
 +A+Pl+Gen:%>emi%>jd R ;
 +A+Sg+Gen+PxSg3+Use/Ped:%>eame%>s K ; !  !parallel form
 +A+Sg+Acc+PxSg3+Use/Ped:%>eame%>s K ; !  !parallel form
 +A:%> EABBO/EAMOS ;
! +A:%>is VUOHTA ; !moved to LEXICON VUOHTA
 +A+Der1+Der2+Der/huvva+V+IV:»uvva%> BOAHTIINCH ;
 +A+Der1+Der/huhtti+V+TV:»uhtti%> DIEHTIStem ;

LEXICON OATNI !only this adj
 +A:%> LAIKI0 ;
 +A:%>X4 BU/MUS ;
 +A:%> ADVV ;


! Consonant-final even-syllabic adjectives
! - - - - - - - - - - - - - - - - - - - -

LEXICON ISSORAS ! issoras and certain as-adj. also derivations, final -s
 +A:%> EABBO/EAMOS_CONT ;
 +A+Use/Sub: VUOHTA ; ! = issorvuohta
 :ass DEARVVASLAS ;

LEXICON DABALAS ! -laš adjectives with short Adv/Comp forms
 +A+Dial/%-GG:%> EABBO/EAMOS_CONT ; ! 
 +Dial/%-KJ:ažž DEARVVASLAS ; ! 

LEXICON DEARVVASLAS ! -laš adjectives without short Adv/Comp forms.
 +A+Attr:%> ATTR ;
 +A: JOHTOLAT0 ;
 +A: VUOHTA ;
 +A:a%> ISSORASSA- ;
! word dearvvaslaš/dearvvašlaš not directed here, but to DABALAS
 
LEXICON STUORIBUS ! -buš comparatives
 +A+Comp+Attr:%> K ;
 +A+Comp: JOHTOLAT0 ;
 +A+Comp+Use/Sub: VUOHTA ; !
 +A+Comp+Ess:a%>n K ;
 +A+Comp:a%> EABBUCASE2 ;

! word dearvvaslaš/dearvvašlaš not directed here, but to DABALAS

LEXICON ASEHAS
 +A+Attr:%>is ATTR ;
 +A:%> EABBO/EAMOS_CONT ;
 +A:%>is VUOHTA ; !
 +A:ažž JOHTOLAT0 ;
 +A:ažža%> ISSORASSA- ;

LEXICON UNOHAS  ! for this word only
 +A+Attr:%>is ATTR ;
 +A:%> EABBO/EAMOS_CONT ;
 +A:is VUOHTA ; !moved to LEXICON VUOHTA
 +A:as JOHTOLAT0 ;
 +A:assa%> ISSORASSA- ;

LEXICON IPMAHA !Tris. Gradating C-adj:s, The Troms declension: imaš:ipmaha, gáđaš:gáhtaha
 +A:š%>X4 MALIS0 ;
 +A:š%>X4 R ;
 +A+Sg+Nom+Use/Ped:h%>X2 PxC ; !
 +A+Sg+Gen:h%>X2a K ;
 +A+Sg+Gen+Use/Sub:h%>X2 K ; !
 +A+SgGenCmp:h%>X2a R ; !compound also for these
 +A+SgGenCmp+Use/Sub:h%>X2 R ; ! !compound also for these
 +A+Sg+Gen+Use/Ped:h%>X2 PxC ; !
 +A+Sg+Acc:h%>X2a K ;
 +A+Sg+Acc+Use/Sub:h%>X2 K ; !
 +A+Sg+Acc+Use/Ped:h%>X2 PxC ; !
 +A+Pl+Nom:h%>X2at K ;
 +A+Pl+Nom+Use/Sub:h%>X2ak K ; !
 +A+Sg+Ill+Use/Ped:h%>X2asa%> PxV ; !
 +A+Pl+Nom+Use/Ped:h%>X2ijddá%> Px1V ; !
 +A:h%>X2i MALLASI-/NUORABU- ;
 +A:h%>X2 EABBO/EAMOS_CONT ;






! Trisyllabic adjectives
! - - - - - - - - - - -

LEXICON MEAHTTUS ! meahttun-adj. with comp. and superl. forms -seabbo, -seamos etc.
 +A+Attr:n%> ATTR ;
 +A:s%> EABBO/EAMOS ;
 +A:m%> ADVC ; !Adverb form -meahttumit
 +A:m%> GAPPUS0 ;   ! NE and vuohta
 +A+Sg+Gen:m%>a K ; ! Stem vowel -a-, no short genitive
 +A+Sg+Gen:m%>a R ; ! Stem vowel -a-, no short genitive
 +A+Sg+Acc:m%>a K ;
 +A+Pl+Nom:m%>at K ;
 +A:m%>i MALLASI-/NUORABU- ;  ! obl
 +A+Sg+Nom+Use/Ped:m%> PxC ; !
 +A+Sg+Gen+Use/Ped:m%> PxC ; !
 +A+Sg+Acc+Use/Ped:m%> PxC ; !
 +A+Sg+Ill+Use/Ped:m%>asa%> PxV ; !
 +A+Sg+Gen:m%> K ;
 +A+Sg+Acc:m%> K ;
 +A+Pl+Nom+Use/Ped:m%>iiddá%> Px1V ; !
 +A+Pl+Nom:m%>at VUOHTA ;

LEXICON BEAKKAN !Trisyll. Non-gradating C-Adj. without Separate Attr.
 +A+Attr:%> ATTR ;
 +A:%> EABBO/EAMOS ;
 +A:%> GAPPUS0 ;   ! NE and vuohta
 +A+Sg+Gen:%>a K ; ! Stem vowel -a-, no short genitive
 +A+Sg+Acc:%>a K ;
 +A+Pl+Nom:%>at K ;
 +A:%>i MALLASI-/NUORABU- ;  ! obl
! +A:%> GAPPUS- ;
! +A:%> GARRAS- ; ! id to GAPPUS0
 +A+Sg+Nom+Use/Ped:%> PxC ; !
 +A+Sg+Gen+Use/Ped:%> PxC ; !
 +A+Sg+Acc+Use/Ped:%> PxC ; !
 +A+Sg+Ill+Use/Ped:%>asa%> PxV ; !
 +A+Sg+Gen+Use/NG:%> K ; ! 
 +A+Sg+Acc:%> K ;
 +A+Pl+Nom+Use/Ped:%>iiddá%> Px1V ; !
 +A+Pl+Nom:%>at VUOHTA ;

LEXICON JOHTIL !Trisyll. Non-gradating C-Adj. with is-Attr.
 +A+Attr:%>is ATTR ;
 +A:%> EABBO/EAMOS ;
 +A:%> GAPPUS0 ;    ! NE and vuohta
 +A:%> GAPPUS- ;    ! leads to MALLAS- and then to MALLASI-/NUORABU-
                  ! Has stem vowel -a- but also short genitive

LEXICON GUOHCA !Trisyll. Gradating V-Adj., no sep. Attr.
 +A+Attr:%>X4 ATTR ;
 +A:%> EABBO/EAMOS ;
 +A:%>X2 MALLAS- ;
 +A:%>X4 BOAZU-NE ;


LEXICON GARAS !Trisyll. Gradating C-Adj. with Bisyll. a-Attr. and final s
 +A+Attr:%> ATTR ;
 +A:s%>X2 EABBO/EAMOS ;
 +A:s%>X2 GAPPUS- ;
 +A:s%>X4 GAPPUS0 ;

LEXICON LINIS !Trisyll. Gradating C-Adj. with Bisyll. a-Attr. and final s
 +A+Attr:a%> ATTR ;
 +A:ás%>X2 EABBO/EAMOS ;
 +A:ás%>X2 GAPPUS- ;
 +A:is%>X4 GAPPUS0 ;

LEXICON SUVRRIS  !Trisyll. Gradating C-Adj. with Bisyll. weak grade a-Attr. and final s
 +A+Attr:a%>X4 ATTR ;
 +A+Der2+Der/at+Adv:ás%>X2it K ;
 +A:ás%>X2 EABBO/EAMOS_CONT ;
 +A:is%>X4 GAPPUS0 ; ! Nom and Ess
 +A:ás%>X2 GAPPUS- ;

LEXICON NANUS  !Trisyll. Gradating C-Adj. with Bisyll. weak grade u-Attr. and final s
 +A+Attr:%>X4 ATTR ;
 +A+Der2+Der/at+Adv:s%>X2it K ;
 +A:s%>X2 EABBO/EAMOS_CONT ;
 +A:s%>X4 GAPPUS0 ; ! Nom and Ess
 +A:s%>X2 GAPPUS- ;

LEXICON LOSSAT !Trisyll. Gradating C-Adj. with Bisyll. a-Attr. and final t
 +A+Attr:a%> ATTR ;
 +A:ad%>X2 EABBO/EAMOS ;
 +A+Comp+Sg+Nom:i%>X4b K ;
 +A+Comp+Attr:i%>X4b ATTRCONT ;
 +A+Comp+Sg+Gen:i%>X4bu K ;
 +A+Comp+Sg+Gen+Use/Sub:i%>X4b K ; !
 +A+Comp+Sg+Acc:i%>X4bu K ;
 +A+Comp+Sg+Acc+Use/Sub:i%>X4b K ; !
 +A+Comp+Pl+Nom:i%>X4but K ;
 +A+Comp+Ess:i%>X4bun K ;
 +A+Comp+Der1+Der/Dimin+A+Attr:i»X4buš%> ATTRCONT ;
 +A+Comp+Der1+Der/Dimin+A:i»X4bužž JOHTOLAT0 ;
 +A+Comp+Der1+Der/Dimin+A:i»X4bužža%> BUOREMUSSA- ;
 +A+Comp:i%>X4bu MALLASI-/NUORABU- ;
! +A+Comp+Sg+Nom:i%>X4bu%> PxSgV ; !^P^
! +A+Comp+Sg+Gen:i%>X4bu%> PxSgV ; !^P^
! +A+Comp+Sg+Acc:i%>X4bu%> PxSgV ; !^P^
 +A+Comp+Sg+Nom+Use/Ped:i%>X4bu%> Px1V ; !
 +A+Comp+Sg+Nom+Use/Ped:i%>X4bu%> Px2V ; !
 +A+Comp+Sg+Nom+Use/Ped:i%>X4bu%> Px3V ; !
 +A+Comp+Sg+Gen+Use/Ped:i%>X4bu%> Px1V ; !
 +A+Comp+Sg+Gen+Use/Ped:i%>X4bu%> Px2V ; !
 +A+Comp+Sg+Gen+Use/Ped:i%>X4bu%> Px3V ; !
 +A+Comp+Sg+Acc+Use/Ped:i%>X4bu%> Px1V ; !
 +A+Comp+Sg+Acc+Use/Ped:i%>X4bu%> Px2V ; !
 +A+Comp+Sg+Acc+Use/Ped:i%>X4bu%> Px3V ; !
 +A+Comp+Sg+Ill+Use/Ped:i%>X4busa%> PxV ; !
 +A+Comp+Pl+Nom+Use/Ped:i%>X4buiddá%> Px1V ; !
! +A+Superl:i%>X4muss BUOREMUS ; !Replaced to avoid adverb losimusat etc.
 +A+Superl+Attr:i%>X4mus%> K ; ! Attributive superlatives
 +A+Superl:i%>X4muss JOHTOLAT0 ;
! +A+Superl:i%>X4mus VUOHTA ; !XXX Really?
 +A+Superl+Ess:i%>X4mussa%>n K ;
 +A+Superl+Der2+Der/at+Adv:%>ad%>epmos%>it K ;
 +A+Superl+Der2+Der/at+Adv:%>ad%>amos%>it K ;
 +A+Superl+Sg+Nom+Use/Ped:i%>X4mussa%> PxV ; !
 +A+Superl+Ess+Use/Ped:i%>X4mussa%>n%> PxC ; !
 +A+Superl:i%>X4mussa%> EABBUCASE2 ;
 +A:ad%>X2 GAPPUS- ;
 +A:ad%> GAPPUS0 ;
 +A+Superl+Der2+Der/at+Adv:i%>X4musat K ;
 +A+Comp+Der2+Der/at+Adv:i%>X4but K ;


LEXICON CAVGAT !Trisyll. Gradating C-Adj. with Bisyll. a/es-Attr. and final t, both -but and -eappot comparatives
 +A+Attr:a%> ATTR ;
 +A+Attr:e%>Y9s ATTR ;
 +A:ad%>X2 EABBO/EAMOS ;
! +A:ga%> BU/MUS ; causes adv čavggat, replaced by next two:
 +A+Comp:ga%>b BUStem ;
 +A+Superl:ga%>muss BUOREMUS ;
 +A:ad%>X2 GAPPUS- ;
 +A:ad%> GAPPUS0 ;

LEXICON CIENAL !Trisyll. Gradating C-Adj. with Strong Grade is-Attr.
 +A+Attr:%>X2is ATTR ;
 +A:%>X2 EABBO/EAMOS ;
 +A:%>X2 GAPPUS- ;
 +A:%>X4 GAPPUS0 ;
! +A:%>X2 GARRAS- ; ! GARRAS- removed
! +A:%>X4 GARAS0 ; ! GARAS0 removed

LEXICON NJUORAS !Trisyll. Gradating C-Adj., with Strong Grade a-Attr.
 +A+Attr:%> ATTR ;
 :s GAPPUS ;

LEXICON DILDDAS ! ,-ld-(#=is) Trisyll Grad., facult is-Attr.
 +A+Attr:%>X4is ATTR ;
 GAPPUS ;

LEXICON VUOGAS ! Trisyll. adj. with gradation I-III and no sep. attr.
 +A+Attr:%>X4 ATTR ;
 +A:%>X4 GAPPUS0 ;
 +A:%>Y9 GAPPUS- ;
 +A:%>Y9 EABBO/EAMOS ;

LEXICON HEAHKAS ! ,-hkk-#=is heahkka Trisyll Grad., is-Attr & heahkka
 +A+Attr:%>X4sis ATTR ;
 GARAS ;

LEXICON EATTAS ! ,-dd-#=is Trisyll. Grad. C-Adj. with WeG is-Attr.
 +A+Attr:%>X4is ATTR ;
 +A:%>X2 EABBO/EAMOS ;
 +A:%>X2 GAPPUS- ;
 +A:%>X4 GAPPUS0 ;

LEXICON BOAKKAS ! ,-gg-#boagge9- Trisyll
 +A:%>X2 EABBO/EAMOS ;
 +A:%>X2 GAPPUS- ;
 +A:%>X4 GAPPUS0 ;
 +A+SgNomCmp#:»X7# NAMAT ;


LEXICON FARGAT ! :d#Ø Trisyll
 +A:%> EABBO/EAMOS ;
 +A:%> GAPPUS- ;
 +A:%> GAPPUS0 ;
 +A+SgNomCmp#:»X7# NAMAT ;


LEXICON GAPPUS ! -bbo- Trisyll
 +A+Attr:%>X4 ATTR ;
 +A:%>X2 EABBO/EAMOS ;
 +A:%>X2 GAPPUS- ;
 +A:%>X4 GAPPUS0 ;

LEXICON VATTIS ! Trisyll CG, -es/-is Attr
 +A+Attr:%>W1 ATTR ;
 +A+Attr+Use/Sub:%>X4 ATTR ; !
 +A:%>X2 EABBO/EAMOS ;
 +A:%>X2 GAPPUS- ;
 +A:%>X4 GAPPUS0 ;

LEXICON BIEKKUS ! ,-iggo-#=is Trisyll Grad, is-Attr,
 +A+Attr:%>X4is ATTR ;
 +A:%>X2 EABBO/EAMOS ;
 +A:%>X2 GAPPUS- ;
 +A:%>X4 GAPPUS0 ;

LEXICON LIEKKUS ! ,-iggo-(#=is)
 +A+Attr:%>X4 ATTR ;
 BIEKKUS ;

LEXICON GUOROS
! guoro9s,-u8rro- = guorus,-u8rro-#guoro9s
 +A+Attr:%>W1 ATTR ;
 +A+Ess:%>W1in K ;
 +A+Sg+Nom:%>W1 K ;
 +A:%>X2 GAPPUS- ;
 +A:%>X2 EABBO/EAMOS ;


LEXICON NUOLUS ! ,-u8llo-(#nuolo9s)
 +A+Attr:%>W1 ATTR ;
! GAPPUS ; renders in attr nuolus, norm is nuolos
 +A+Attr+Use/Sub:%>X4 ATTR ; ! nuolus
 +A:%>X2 EABBO/EAMOS ;
 +A:%>X2 GAPPUS- ;
 +A:%>X4 GAPPUS0 ;


LEXICON GEARGGUS ! ,-ergo-#gearggo9s
 +A+Attr:%>W1 ATTR ;
 +A:%>X2 EABBO/EAMOS ;
 +A:%>X2 GAPPUS- ;
 +A:%>X4 GAPPUS0 ;

LEXICON VUDDJII !
! +A+Der2+Der/at+Adv:%>it K ; !these probably don´t form adverbs
 +A+Attr:%>Y5s ATTR ;
 +A:%>jW1 MALES ;
 +A:%>j GAPPUS0 ; ! also VUOHTA, but with j
 +A: VUOHTA ;  ! VUOHTA, without j
 +A:%>Y5 FALLA- ;
! +A:%>Y5 BU/MUS ; ! Nickel: vanligvis ubøyelige

 LEXICON JIEDNAI
 +A+Der2+Der/at+Adv:%>jit K ;
 +A+Attr:%>Q3s ATTR ;
 +A:%>jW1 MALES ;
 +A:%>j GAPPUS0 ; ! VUOHTA j
 +A: VUOHTA ;  ! VUOHTA, no j
 +A:%>Y5 FALLA- ;
! +A:%>Y5 BU/MUS ; !Replaced to prevent adv. form jiednát
 +A+Comp:%>Y5b BUStem ;
 +A+Superl:%>Y5muss BUOREMUS ;

LEXICON BOARIS ! As GAPPUS, but with different attr.
 +A+Attr:%>W1s ATTR ;
 +A:s%>X2 EABBO/EAMOS ;
 +A:s%>X2 GAPPUS- ;
 +A:s%>X4 GAPPUS0 ;


LEXICON AKTIIVA
 +A+Attr:%> ATTR ;
 +A:%> LAIKI0 ;
 +A:%>X4 BU/MUS ;

LEXICON BOREALA !AKTIIVA without comparatives
 +A+Attr:%> ATTR ;
 +A:%> LAIKI0 ;


LEXICON ALLAT
 +A+Attr:a%> ATTR ;
! +A+Comp:i%>X4b BUStem ; !Replaced to avoid adverb alibut etc.
 +A+Comp+Sg+Nom:i%>X4t K ;
 +A+Comp+Attr:i%>X4t K ;
 +A+Comp+Sg+Gen:i%>X4bu K ;
 +A+Comp+Sg+Gen+Use/Sub:i%>X4b K ; !
 +A+Comp+Sg+Acc:i%>X4bu K ;
 +A+Comp+Sg+Acc+Use/Sub:i%>X4b K ; !
 +A+Comp+Pl+Nom:i%>X4but K ;
 +A+Comp+Ess:i%>X4bun K ;
 +A+Comp+Der1+Der/Dimin+A+Attr:i»X4buš%> ATTRCONT ; 
 +A+Comp+Der1+Der/Dimin+A:i»X4bužž JOHTOLAT0 ;
! +A+Comp+Der1+Der/Dimin:i»X4bužž VUOHTA ; !XXX
 +A+Comp+Der1+Der/Dimin+A:i»X4bužža%> BUOREMUSSA- ;
 +A+Comp:i%>X4bu MALLASI-/NUORABU- ;
 +A+Comp+Der2+Der/at+Adv:ad%>eappo%>t K ;
 +A+Comp+Der2+Der/at+Adv:ag%>eappo%>t K ;
 +A+Comp+Der2+Der/at+Adv:ad%>abbo%>t K ;
 +A+Comp+Der2+Der/at+Adv:ag%>abbo%>t K ;
! +A+Comp+Sg+Nom:i%>X4bu%> PxSgV ; !^P^
! +A+Comp+Sg+Gen:i%>X4bu%> PxSgV ; !^P^
! +A+Comp+Sg+Acc:i%>X4bu%> PxSgV ; !^P^
 +A+Comp+Sg+Nom+Use/Ped:i%>X4bu%> Px1V ; !
 +A+Comp+Sg+Nom+Use/Ped:i%>X4bu%> Px2V ; !
 +A+Comp+Sg+Nom+Use/Ped:i%>X4bu%> Px3V ; !
 +A+Comp+Sg+Gen+Use/Ped:i%>X4bu%> Px1V ; !
 +A+Comp+Sg+Gen+Use/Ped:i%>X4bu%> Px2V ; !
 +A+Comp+Sg+Gen+Use/Ped:i%>X4bu%> Px3V ; !
 +A+Comp+Sg+Acc+Use/Ped:i%>X4bu%> Px1V ; !
 +A+Comp+Sg+Acc+Use/Ped:i%>X4bu%> Px2V ; !
 +A+Comp+Sg+Acc+Use/Ped:i%>X4bu%> Px3V ; !
 +A+Comp+Sg+Ill+Use/Ped:i%>X4busa%> PxV ; !
 +A+Comp+Pl+Nom+Use/Ped:i%>X4buiddá%> Px1V ; !
! +A+Superl:i%>X4muss BUOREMUS ; !!Replaced to avoid adverb alimusat etc.
 +A+Superl+Attr:i%>X4mus K ;
 +A+Superl:i%>X4muss JOHTOLAT0 ;
! +A+Superl:i%>X4mus VUOHTA ; !SUB
 +A+Superl+Ess:i%>X4mussa%>n K ;
 +A+Superl+Der2+Der/at+Adv:ad%>epmos%>it K ;
 +A+Superl+Der2+Der/at+Adv:ag%>epmos%>it K ;
 +A+Superl+Der2+Der/at+Adv:ad%>amos%>it K ;
 +A+Superl+Der2+Der/at+Adv:ag%>amos%>it K ;
 +A+Superl+Sg+Nom+Use/Ped:i%>X4mussa%> PxV ; !
 +A+Superl+Ess+Use/Ped:i%>X4mussa%>n%> PxC ; !
 +A+Superl:i%>X4mussa%> EABBUCASE2 ;
 +A:ad ALLAGA ;
 +A:ag ALLAGA ;
 +A:ad%> ADVC ;
 +A:ag%> ADVC ;
 +A+Superl+Der2+Der/at+Adv:i%>X4musat K ;
 +A+Comp+Der2+Der/at+Adv:i%>X4but K ;


LEXICON ALLAGA
 00:%>i MALLASI-/NUORABU- ; !^B^ doesn't work ...
! EABBO/EAMOS ; ! Comp her should only be -bu.
 :%> GAPPUS- ;
 :%> GAPPUS0 ;
 +SgNomCmp#:»X7# NAMAT ;





! Contracted adjectives
! - - - - - - - - - - -

LEXICON FIINNIS ! ,-dná-(:Ø)#fiinna
 +A+Attr:a%>X4 ATTR ;
! +A:%>X4 GAPPUS0 ; ! replaced
 +A+Dial/%-GG:ás%>X2 EABBO/EAMOS_CONT-contracted ; ! 
 +A:is%>X4 GAPPUS0 ; ! Nom and Ess
 +A:á%>Y5 BU/MUS ;
! +A:á%>Y5 FIIDNA- ; ! replaced
 +A:á%>Y5 FALLA- ;
 +A:á%>Y5s MALLAS- ;


 LEXICON DEAHTIS ! as fiinnis, but with StrGr in Attr
 +A+Attr:%>a ATTR ;
 +A+Dial/%-GG:ás%>X2 EABBO/EAMOS_CONT-contracted ;  ! 
 +A:is%>X4 GAPPUS0 ; ! Nom and Ess
 +A:á%>Y5 BU/MUS ;
 +A:á%>Y5 FALLA- ;
 +A:á%>Y5s MALLAS- ;

LEXICON SMAVIS ! as deahtis, but with even more Attr forms
! +A+Attr:i%>X4s ATTR ; !Smávislágán hardcoded, otherwise attr. is smávva
 +A+Comp:i%>X4b BUStem ; ! smávit
 +A+Superl:i%>X4muss BUOREMUS ; ! smávimus
 +A:ás%> ADVC ;
 : DEAHTIS ;

LEXICON STUORIS ! As fiinnis, but with different comparation
 +A+Attr+Dial/%-KJ:a%>X4 ATTR ; ! 
 +A:is%>X4 GAPPUS0 ;  ! Nom and Ess
 +A+Der2+Der/at+Adv:á%>Y5t K ;
 +A+Comp+Dial/%-KJ:i%>X4b BUStem ; ! stuorit 
 +A+Comp+Dial/%-GG:á%>X4b BUStem ; ! stuorát 
 +A+Superl+Dial/%-KJ:i%>X4muss BUOREMUS ; ! stuorimus  
 +A+Superl+Dial/%-GG:á%>X4muss BUOREMUS ; ! stuorámus 
 +A:á%>Y5 FALLA- ;

LEXICON NJALGGAT
! ,-lgá-:Ø#njálgga = njálggis,-lgá-: Ø#njálgga =
! njálgga,-lgá-:Ø#njálgga (komp., superl. njálgá- = njálga3s-)
 +A+Attr:a%>X4 ATTR ;
 +A:ah%>X4 GAPPUS0 ;
 +A+Dial/%-GG:ás%>X2 EABBO/EAMOS_CONT-contracted ;  ! 
 +A+Dial/%-KJ:á%>Y5 BU/MUS ; ! 
 +A:á%>Y5 FALLA- ;

LEXICON CAPPIS
 +A+Attr:a%>X4 ATTR ;
 +A:is%>X4 GAPPUS0 ;  ! Nom and Ess
 +A+Dial/%-GG:ás%>X2 EABBO/EAMOS_CONT-contracted ;  ! 
 +A:á%>Y5 BU/MUS ;
! +A:á%>Y5 FIIDNA- ; ! replaced
  +A:á%>Y5 FALLA- ;

LEXICON VIISSIS  ! Contr, CG and -is -> -á, attr -es/-is
 +A+Attr:es%>X4 ATTR ;
 +A+Attr+Use/NG:is%>X4 ATTR ; ! 
 +A:is%>X4 GAPPUS0 ;  ! Nom and Ess
 +A+Comp:át SHORTCOMP ;
! THEN COMPARATIVE, here tentative
 +A+Dial/%-GG:ás%>X2 EABBO/EAMOS_CONT-contracted ; ! 
 +A+Dial/%-KJ:á%>Y5 BU/MUS ;  ! 
! +A:á%>Y5 FIIDNA- ; ! replaced
 +A+Dial/%-KJ:á%>Y5 FALLA- ; ! 
 +A+Dial/%-GG:á%>Y5s MALLAS- ; ! 
 
LEXICON RAHPIS  ! Contr, CG and -is -> -á, attr -es
 +A+Attr:es%>X4 ATTR ;
 +A:is%>X4 GAPPUS0 ;  ! Nom and Ess
 +A+Comp:át SHORTCOMP ;
 +A:á%>Y5 BU/MUS ;
 +A:á%>Y5 FALLA- ;



! ------------- !
! Special cases !
! ------------- !

LEXICON VEARA
 +Der3+Der/veara+A+Sg+Nom:»veara%> K ;
 +Der3+Der/veara+A+Attr:»veara%> K ;
 +Der3+Der/veara+A+Sg+Ess:»veara%>n K ;




! Final note on the adjective sublexica
!-------------------------------------

! todo: Rewrite the adj lexica so that the attr variation is kept separate
! from the otherwise uniform declension.



! --------------------------- !
! Sublexica for nominal stems !
! --------------------------- !



! Declension
! ----------


! Noun declension
! - - - - - - - -

LEXICON DEVNVCASE
 GOAHTI-NE ;
 :X2 GOAHTA- ; ! Px sublexicon
 :X3 GOAHTAI ; ! Ill sublexicon
 :X4 GOADI- ; ! weak grade abs decl
 :X5 GODII- ; ! weak gr dipth simpl
 :X6 GOADA- ; ! AG Px
 +Use/Sub:X8 GOADE- ; ! ! Ditto (?)
 +Use/Sub: GOAHTE- ;	!

LEXICON GOAHTI-NE !Bisyll. V-Nouns; Nominative Sg. and Essive
 NomV ;
 EssV ;

LEXICON NomV
 +Sg+Nom: K ;
 +Sg+Nom+Use/Ped: Px3V ; !
 +SgNomCmp: R ;
 +Der/viđá+Adv:»viđá K ;
! +Der/viđi+Adv:»viđi K ;


LEXICON EssV
 +Ess:n K ;
 +Ess+Use/Ped:n%> PxC ; !

LEXICON GOAHTI-OBL
 :X2 GOAHTA- ; ! Px sublexicon
 :X3 GOAHTAI ; ! Ill sublexicon
 :X4 GOADI- ; ! weak grade abs decl
 :X5 GODII- ; ! weak gr dipth simpl
 :X6 GOADA- ; ! AG Px
 :X8 GOADE- ; ! Ditto (?)


LEXICON GOAHTE-
! +Sg+Nom:X7 R ;
 +SgNomCmp+Use/Sub:W3 R ; ! !Wild compounds. Check comment to next pointer (TO)
! +SgNomCmp: R ; ! No wild compounds, but Nom in the tag.I don't agree,
                 !  cause we don't know the case when there is second syllable deletion (TO)
 :X7 MALES ;

LEXICON GOAHTICMP
 +SgNomCmp:X7 R ;
! +SgCmp+Use/Sub:W3 R ; !

LEXICON GOAHTILONGCMP
 +SgNomCmp: R ;

LEXICON GOAHTILONGSHORTCMP
 +SgNomCmp: R ;
 +SgNomCmp:X7 R ;
! +SgCmp+Use/Sub:W3 R ;		!



LEXICON GOADE-
 +Sg+Gen+Use/NG: K ;   ! ! This escape hatch for X8 gives gieldda as Gen of gieldá.
 +SgGenCmp: R ; !Note! Same entry under GOADI-


LEXICON GOAHTA-
 +Sg+Nom+Use/Ped: Px1V ; !
 +Sg+Gen+Use/Ped: Px1V ; !
 +Sg+Acc+Use/Ped: Px1V ; !
 +Sg+Nom+Use/Ped: Px2V ; !
 +Sg+Ill+Use/Ped:s%> PxC ; !

LEXICON GOAHTAI
 +Sg+Ill:j K ;

LEXICON GOADI-
 +Sg+Gen: K ;
 +Sg+Acc: K ;
 +SgGenCmp+Use/NG: R ; !  !Note! Same entry under GOADE-
 +Sg+Gen+Use/Ped: Px3V ; !
 +Sg+Acc+Use/Ped: Px3V ; !
 +Sg+Loc:s K ;
 +Sg+Loc+Use/Sub:n K ; ! !SOUTH
 +Sg+Loc+Use/Ped:st%> PxC ; !
 +Pl+Nom:t K ;
 +Pl+Nom+Use/Sub:k K ; !

LEXICON GODII-
 +Sg+Com:jn K ;
 +Sg+Com+Use/Ped:jn%> PxC ; !
 +Pl+Nom+Use/Ped:jd%> Px1C ; !
 +Pl+Gen:jd9 K ;
 +PlGenCmp:jd R ;
 +Pl+Gen+Use/Ped:jd%> PxC ; !
 +Pl+Acc:jd9 K ;
 +Pl+Acc+Use/Ped:jd%> PxC ; !
 +Pl+Ill:jde K ;
 +Pl+Ill+Use/Ped:jdasa%> PxV ; !
 +Pl+Loc:jn K ;
 +Pl+Loc+Use/Sub:js K ; ! !SOUTH
 +Pl+Loc+Use/Ped:jn%> PxC ; !
 +Pl+Com:jgujn K ;
 +Pl+Com+Use/Ped:jd%> PxPlComC ; !

LEXICON GOADA-
 +Sg+Gen+Use/Ped: Px2V ; !
 +Sg+Acc+Use/Ped: Px2V ; !



LEXICON STAHTACASE
 GOAHTI-NE ;
 GOAHTA- ;
! :X3 GOAHTAI ; ! POINTED TO IN MOTHER LEXICA
 GOADI- ;
 GODII- ;
 GOADA- ;
 GOADE- ;
 MALES ;



LEXICON HEANDARAT-COMM ! this lexicon is differet from HEANDARAT in one
 +N:00 JOHTOLAT0 ;     ! respect: it does not have the Prop tag.
 +N:a%> JOHTOLAHKA- ;
 +N+Der1+Der/Dimin+N:a»X6ž DIMINC ;


LEXICON MALIS0
 +Sg+Nom: K ;
 +SgNomCmp:X7 R ;
 +Der/viđá+Adv:»X7#viđá K ;
! +Der/viđi+Adv:»X7#viđi K ;
 +Ess:in K ;
! +Ess:ini%> PxV ; !^P^ ! No +Px when 3-syll. Ess-form
! Almost id. to GAPPUS0.
! MALIS0 has no VUOHTA,
! GAPPUS0 has no Px Ess.

LEXICON MALLAS-
 +Sg+Nom+Use/Ped:00 PxC ; !
 +Sg+Gen:a K ;
 +Sg+Gen+Use/Sub: K ; !
 +SgGenCmp+Use/Sub:a R ; ! !compound also for these
 +SgGenCmp: R ; !compound also for these
 +Sg+Gen+Use/Ped: PxC ; !
 +Sg+Acc:a K ;
 +Sg+Acc+Use/Sub: K ; !
 +Sg+Acc+Use/Ped: PxC ; !
 +Pl+Nom:at K ;
 +Pl+Nom+Use/Sub:ak K ; !
 +Sg+Ill+Use/Ped:asa%> PxV ; !
 +Pl+Nom+Use/Ped:ijddá%> Px1V ; !
 :i MALLASI-/NUORABU- ;


LEXICON MALLASI-/NUORABU-
 +Sg+Ill:j K ;
 +Sg+Loc:s K ;
 +Sg+Loc+Use/Sub:n K ; ! !SOUTH
 +Sg+Com:jn K ;
 +Pl+Gen:jd K ;
 +PlGenCmp:jd R ;
 +Pl+Acc:jd K ;
 +Pl+Ill:jdda K ;
 +Pl+Loc:jn K ;
 +Pl+Loc+Use/Sub:js K ; ! !SOUTH
 +Pl+Com:jgujn K ;
 +Sg+Loc+Use/Ped:stti%> PxV ; !
 +Sg+Com+Use/Ped:jnni%> PxV ; !
! +Pl+Nom:jddi%> PxV ; !^P^
 +Pl+Gen+Use/Ped:jddi%> PxV ; !
 +Pl+Acc+Use/Ped:jddi%> PxV ; !
 +Pl+Ill+Use/Ped:jddás%> PxC ; !
 +Pl+Loc+Use/Ped:jnni%> PxV ; !
 +Pl+Com+Use/Ped:jddi%> PxPlComV1 ; !



LEXICON EAMOSH  ! Deverbal nouns
 +Sg+Nom:X4 K ;
 +Sg+Nom:X7 R ;
 +N+Der/viđá+Adv:»X7#viđá K ;
! +N+Der/viđi+Adv:»X7#viđi K ;
 +Ess:X4in K ;
 +Sg+Gen:X2a K ;
 +Sg+Gen+Use/Sub:X2 K ; !
 +Sg+Acc:X2a K ;
 +Sg+Acc:X2 K ;
 +Pl+Nom:X2at K ;
 +Pl+Nom+Use/Sub:X2ak K ; ! !Skániid dialect
 +Sg+Ill:X2ij K ;
 +Sg+Loc:X2is K ;
 +Sg+Loc+Use/Sub:X2in K ; ! !SOUTH
 +Sg+Com:X2ijn K ;
 +Pl+Gen:X2ijd K ;
 +Pl+Acc:X2ijd K ;
 +Pl+Ill:X2ijdda K ;
 +Pl+Loc:X2ijn K ;
 +Pl+Com:X2ijgujn K ;
 +Sg+Nom+Use/Ped:X2 PxC ; !
 +Sg+Gen+Use/Ped:X2 PxC ; !
 +Sg+Acc+Use/Ped:X2 PxC ; !
 +Sg+Ill+Use/Ped:X2asa%> PxV ; !
 +Sg+Loc+Use/Ped:X2istti%> PxV ; !
 +Sg+Com+Use/Ped:X2ijnni%> PxV ; !
 +Pl+Nom+Use/Ped:X2ijddá%> Px1V ; !
 +Pl+Gen+Use/Ped:X2ijddi%> PxV ; !
 +Pl+Acc+Use/Ped:X2ijddi%> PxV ; !
 +Pl+Ill+Use/Ped:X2ijddás%> PxC ; !
 +Pl+Loc+Use/Ped:X2ijnni%> PxV ; !
 +Pl+Com+Use/Ped:X2ijddi%> PxPlComV1 ; !

LEXICON AMOSH
 +N: MALLAS- ;
 +N+Sg+Nom: K ;
 +N+SgNomCmp:X7 R ;
 +N+Der/viđá+Adv:»X7#viđá K ;
! +N+Der/viđi+Adv:»X7#viđi K ;
 +N+Ess:in K ;
 +N+Sg+Nom+Use/Ped:00 PxC ; !
 +N+Sg+Gen:a K ;
 +N+Sg+Gen+Use/Sub: K ; !
 +N+Sg+Gen+Use/Ped: PxC ; !
 +N+Sg+Acc:a K ;
 +N+Sg+Acc: K ;
 +N+Sg+Acc+Use/Ped: PxC ; !
 +N+Pl+Nom:at K ;
 +N+Pl+Nom+Use/Sub:ak K ; ! !Skániid dialect
 +N+Sg+Ill+Use/Ped:asa%> PxV ; !
 +N+Pl+Nom+Use/Ped:ijddá%> Px1V ; !
 +N+Sg+Ill:ij K ;
 +N+Sg+Loc:is K ;
 +N+Sg+Loc+Use/Sub:in K ; ! !SOUTH
 +N+Sg+Com:ijn K ;
 +N+Pl+Gen:ijd K ;
 +N+Pl+Acc:ijd K ;
 +N+Pl+Ill:ijdda K ;
 +N+Pl+Loc:ijn K ;
 +N+Pl+Loc+Use/Sub:ijs K ; ! !SOUTH
 +N+Pl+Com:ijgujn K ;
 +N+Sg+Loc+Use/Ped:istti%> PxV ; !
 +N+Sg+Com+Use/Ped:ijnni%> PxV ; !
! +Pl+Nom:ijddi%> PxV ; !^P^
 +N+Pl+Gen+Use/Ped:ijddi%> PxV ; !
 +N+Pl+Acc+Use/Ped:ijddi%> PxV ; !
 +N+Pl+Ill+Use/Ped:ijddás%> PxC ; !
 +N+Pl+Loc+Use/Ped:ijnni%> PxV ; !
 +N+Pl+Com+Use/Ped:ijddi%> PxPlComV1 ; !



LEXICON BOAHTINLONGSHORT  ! Deverbal nouns
 +N+Sg+Nom:%> K ;
 +N+Sg+Nom+Use/Ped:%> PxC ; !
 +N+SgCmp:%>X7 R ;
 +N+SgCmp:%> R ;
 +N+Der/viđá+Adv:»X7#viđá K ;
! +N+Der/viđi+Adv:»X7#viđi K ;
 +N+Der/viđá+Adv:»#viđá K ;
! +N+Der/viđi+Adv:»#viđi K ;
 +N+SgNomCmp:X7# VEARA ;
 +N+SgNomCmp:# VEARA ;
 +N+Ess:%>in K ;   ! Dialects
 +N+Ess:%>en K ;   !Dialects
 +N+Ess:%>e K ;    ! Dialects
 +N+Sg+Gen:%>a K ;
 +N+Sg+Gen+Use/NG:%> K ;  ! 
 +N+Sg+Gen+Use/Ped:%> PxC ; !
 +N+SgGenCmp:%>a R ;
 +N+Sg+Acc:%>a K ;
!+Sg+Acc:%> K ; ! We suspect the Acc is never short
 +N+Sg+Acc+Use/Ped:%> PxC ; !
 +N+Pl+Nom:%>at K ;
 +N+Pl+Nom+Use/Sub:%>ak K ; ! !Skániid dialect
 +N+Pl+Nom+Use/Ped:%>ijddá%> Px1V ; !
 +N+Sg+Ill:%>ij K ;
 +N+Sg+Ill+Use/Ped:%>asa%> PxV ; !
 +N+Sg+Loc:%>is K ;
 +N+Sg+Loc+Use/Sub:%>in K ; ! !SOUTH
 +N+Sg+Com:%>ijn K ;
 +N+Pl+Gen:%>ijd K ;
 +N+PlGenCmp:%>ijd R ;
 +N+Pl+Acc:%>ijd K ;
 +N+Pl+Ill:%>ijdda K ;
 +N+Pl+Loc:%>ijn K ;
 +N+Pl+Loc+Use/Sub:%>ijs K ; ! !SOUTH
 +N+Pl+Com:%>ijgujn K ;
 +N+Sg+Loc+Use/Ped:%>istti%> PxV ; !
 +N+Sg+Com+Use/Ped:%>ijnni%> PxV ; !
! +Pl+Nom:%>ijddi%> PxV ; !^P^
 +N+Pl+Gen+Use/Ped:%>ijddi%> PxV ; !
 +N+Pl+Acc+Use/Ped:%>ijddi%> PxV ; !
 +N+Pl+Ill+Use/Ped:%>ijddás%> PxC ; !
 +N+Pl+Loc+Use/Ped:%>ijnni%> PxV ; !
 +N+Pl+Com+Use/Ped:%>ijddi%> PxPlComV1 ; !

LEXICON BOAHTIN  ! Long compound-forms
 +N+Sg+Nom:%> K ;
 +N+SgCmp:%> R ;
 +N+Der/viđá+Adv:»#viđá K ;
! +N+Der/viđi+Adv:»#viđi K ;
 +N+SgNomCmp:# VEARA ;
 +N+Ess:%>in K ;   ! Dialects
 +N+Ess:%>en K ;   !Dialects
 +N+Ess:%>e K ;    ! Dialects
 +N+Sg+Gen:%>a K ;
 +N+SgGenCmp:%>a R ;
 +N+Sg+Gen+Use/NG:%> K ; ! 
 +N+Sg+Acc:%>a K ;
!+Sg+Acc:%> K ; ! We suspect the Acc is never short
 +N+Pl+Nom:%>at K ;
 +N+Pl+Nom+Use/Sub:%>ak K ; ! !Skániid dialect
 +N+Sg+Ill:%>ij K ;
 +N+Sg+Loc:%>is K ;
 +N+Sg+Loc+Use/Sub:%>in K ; ! !SOUTH
 +N+Sg+Com:%>ijn K ;
 +N+Pl+Gen:%>ijd K ;
 +N+PlGenCmp:%>ijd R ;
 +N+Pl+Acc:%>ijd K ;
 +N+Pl+Ill:%>ijdda K ;
 +N+Pl+Loc:%>ijn K ;
 +N+Pl+Loc+Use/Sub:%>ijs K ; ! !SOUTH
 +N+Pl+Com:%>ijgujn K ;
 +N+Sg+Nom+Use/Ped:%> PxC ; !
 +N+Sg+Gen+Use/Ped:%> PxC ; !
 +N+Sg+Acc+Use/Ped:%> PxC ; !
 +N+Sg+Ill+Use/Ped:%>asa%> PxV ; !
 +N+Sg+Loc+Use/Ped:%>istti%> PxV ; !
 +N+Sg+Com+Use/Ped:%>ijnni%> PxV ; !
 +N+Pl+Nom+Use/Ped:%>ijddá%> Px1V ; !
! +Pl+Nom:%>ijddi%> PxV ; !^P^
 +N+Pl+Gen+Use/Ped:%>ijddi%> PxV ; !
 +N+Pl+Acc+Use/Ped:%>ijddi%> PxV ; !
 +N+Pl+Ill+Use/Ped:%>ijddás%> PxC ; !
 +N+Pl+Loc+Use/Ped:%>ijnni%> PxV ; !
 +N+Pl+Com+Use/Ped:%>ijddi%> PxPlComV1 ; !

LEXICON BOAHTINSHORT  ! Short compound-forms
 +N+Sg+Nom:%> K ;
 +N+SgCmp:%>X7 R ;
 +N+Der/viđá+Adv:»X7#viđá K ;
! +N+Der/viđi+Adv:»X7#viđi K ;
 +N+SgNomCmp:X7# VEARA ;
 +N+Ess:%>in K ;   ! Dialects
 +N+Ess:%>en K ;   !Dialects
 +N+Ess:%>e K ;    ! Dialects
 +N+Sg+Gen:%>a K ;
 +N+Sg+Gen+Use/NG:%> K ;  ! 
 +N+SgGenCmp:%>a R ;
 +N+Sg+Acc:%>a K ;
!+Sg+Acc:%> K ; ! We suspect the Acc is never short
 +N+Pl+Nom:%>at K ;
 +N+Pl+Nom+Use/Sub:%>ak K ; ! !Skániid dialect
 +N+Sg+Ill:%>ij K ;
 +N+Sg+Loc:%>is K ;
 +N+Sg+Loc+Use/Sub:%>in K ; ! !SOUTH
 +N+Sg+Com:%>ijn K ;
 +N+Pl+Gen:%>ijd K ;
 +N+PlGenCmp:%>ijd R ;
 +N+Pl+Acc:%>ijd K ;
 +N+Pl+Ill:%>ijdda K ;
 +N+Pl+Loc:%>ijn K ;
 +N+Pl+Loc+Use/Sub:%>ijs K ; ! !SOUTH
 +N+Pl+Com:%>ijgujn K ;
 +N+Sg+Nom+Use/Ped:%> PxC ; !
 +N+Sg+Gen+Use/Ped:%> PxC ; !
 +N+Sg+Acc+Use/Ped:%> PxC ; !
 +N+Sg+Ill+Use/Ped:%>asa%> PxV ; !
 +N+Sg+Loc+Use/Ped:%>istti%> PxV ; !
 +N+Sg+Com+Use/Ped:%>ijnni%> PxV ; !
 +N+Pl+Nom+Use/Ped:%>ijddá%> Px1V ; !
! +Pl+Nom:%>ijddi%> PxV ; !^P^
 +N+Pl+Gen+Use/Ped:%>ijddi%> PxV ; !
 +N+Pl+Acc+Use/Ped:%>ijddi%> PxV ; !
 +N+Pl+Ill+Use/Ped:%>ijddás%> PxC ; !
 +N+Pl+Loc+Use/Ped:%>ijnni%> PxV ; !
 +N+Pl+Com+Use/Ped:%>ijddi%> PxPlComV1 ; !

LEXICON BOAHTALADDAN  ! No compound-forms, but reintroduced
 +N+Sg+Nom:%> K ;
 +N+SgCmp:%> R ;
 +N+Der/viđá+Adv:»#viđá K ;
! +N+Der/viđi+Adv:»#viđi K ;
 +N+SgNomCmp:# VEARA ;
 +N+Ess:%>in K ;
 +N+Ess:%>en K ;   !Dialects
 +N+Ess:%>e K ;
 +N+Sg+Gen:%>a K ;
 +N+SgGenCmp:%>a R ;
 +N+Sg+Gen+Use/Sub:%> K ;	!
 +N+Sg+Acc:%>a K ;
!+Sg+Acc:%> K ; ! We suspect the Acc is never short
 +N+Pl+Nom:%>at K ;
 +N+Sg+Ill:%>ij K ;
 +N+Sg+Loc:%>is K ;
 +N+Sg+Loc+Use/Sub:%>in K ; ! !SOUTH
 +N+Sg+Com:%>ijn K ;
 +N+Pl+Gen:%>ijd K ;
 +N+PlGenCmp:%>ijd R ;
 +N+Pl+Acc:%>ijd K ;
 +N+Pl+Ill:%>ijdda K ;
 +N+Pl+Loc:%>ijn K ;
 +N+Pl+Loc+Use/Sub:%>ijs K ; ! !SOUTH
 +N+Pl+Com:%>ijgujn K ;
 +N+Sg+Nom+Use/Ped:%> PxC ; !
 +N+Sg+Gen+Use/Ped:%> PxC ; !
 +N+Sg+Acc+Use/Ped:%> PxC ; !
 +N+Sg+Ill+Use/Ped:%>asa%> PxV ; !
 +N+Sg+Loc+Use/Ped:%>istti%> PxV ; !
 +N+Sg+Com+Use/Ped:%>ijnni%> PxV ; !
! +Pl+Nom:%>ijddi%> PxV ; !^P^
 +N+Pl+Gen+Use/Ped:%>ijddi%> PxV ; !
 +N+Pl+Acc+Use/Ped:%>ijddi%> PxV ; !
 +N+Pl+Ill+Use/Ped:%>ijddás%> PxC ; !
 +N+Pl+Loc+Use/Ped:%>ijnni%> PxV ; !
 +N+Pl+Com+Use/Ped:%>ijddi%> PxPlComV1 ; !

LEXICON BOAHTINLONGSHORTTV   !+CmpN/Sg +CmpN/DefSgGen +CmpN/DefPlGen +CmpN/SgLeft +CmpN/SgNomLeft +CmpN/SgGenLeft +CmpN/PlGenLeft
 +N+Sg+Nom:%> K ;
 +N+Sg+Nom+CmpN/Sg+CmpN/DefSgGen+CmpN/DefPlGen+CmpN/SgLeft+CmpN/SgNomLeft+CmpN/SgGenLeft+CmpN/PlGenLeft+Use/Ped:%> PxC ; !
 +N+SgCmp:%>X7 R ;
 +N+SgCmp:%> R ;
 +N+Der/viđá+Adv:»X7#viđá K ;
! +N+Der/viđi+Adv:»X7#viđi K ;
 +N+Der/viđá+Adv:»#viđá K ;
! +N+Der/viđi+Adv:»#viđi K ;
 +N+SgNomCmp:X7# VEARA ;
 +N+SgNomCmp:# VEARA ;
 +N+Ess:%>in K ;   ! Dialects
 +N+Ess:%>en K ;   !Dialects
 +N+Ess:%>e K ;    ! Dialects
 +N+Sg+Gen:%>a K ;
 +N+SgGenCmp:%>a R ;
 +N+Sg+Gen+CmpN/Sg+CmpN/DefSgGen+CmpN/DefPlGen+CmpN/SgLeft+CmpN/SgNomLeft+CmpN/SgGenLeft+CmpN/PlGenLeft+Use/NG:%> K ;  ! 
 +N+Sg+Gen+CmpN/Sg+CmpN/DefSgGen+CmpN/DefPlGen+CmpN/SgLeft+CmpN/SgNomLeft+CmpN/SgGenLeft+CmpN/PlGenLeft+Use/Ped:%> PxC ; !
 +N+Sg+Acc:%>a K ;
!+Sg+Acc:%> K ; ! We suspect the Acc is never short
 +N+Sg+Acc+CmpN/Sg+CmpN/DefSgGen+CmpN/DefPlGen+CmpN/SgLeft+CmpN/SgNomLeft+CmpN/SgGenLeft+CmpN/PlGenLeft+Use/Ped:%> PxC ; !
 +N+Pl+Nom:%>at K ;
 +N+Pl+Nom+CmpN/Sg+CmpN/DefSgGen+CmpN/DefPlGen+CmpN/SgLeft+CmpN/SgNomLeft+CmpN/SgGenLeft+CmpN/PlGenLeft+Use/Sub:%>ak K ; ! !Skániid dialect
 +N+Pl+Nom+CmpN/Sg+CmpN/DefSgGen+CmpN/DefPlGen+CmpN/SgLeft+CmpN/SgNomLeft+CmpN/SgGenLeft+CmpN/PlGenLeft+Use/Ped:%>ijddá%> Px1V ; !
 +N+Sg+Ill:%>ij K ;
 +N+Sg+Ill+CmpN/Sg+CmpN/DefSgGen+CmpN/DefPlGen+CmpN/SgLeft+CmpN/SgNomLeft+CmpN/SgGenLeft+CmpN/PlGenLeft+Use/Ped:%>asa%> PxV ; !
 +N+Sg+Loc:%>is K ;
 +N+Sg+Loc+CmpN/Sg+CmpN/DefSgGen+CmpN/DefPlGen+CmpN/SgLeft+CmpN/SgNomLeft+CmpN/SgGenLeft+CmpN/PlGenLeft+Use/Sub:%>in K ; ! !SOUTH
 +N+Sg+Com:%>ijn K ;
 +N+Pl+Gen:%>ijd K ;
 +N+PlGenCmp:%>ijd R ;
 +N+Pl+Acc:%>ijd K ;
 +N+Pl+Ill:%>ijdda K ;
 +N+Pl+Loc:%>ijn K ;
 +N+Pl+Loc+CmpN/Sg+CmpN/DefSgGen+CmpN/DefPlGen+CmpN/SgLeft+CmpN/SgNomLeft+CmpN/SgGenLeft+CmpN/PlGenLeft+Use/Sub:%>ijs K ; ! !SOUTH
 +N+Pl+Com:%>ijgujn K ;
 +N+Sg+Loc+CmpN/Sg+CmpN/DefSgGen+CmpN/DefPlGen+CmpN/SgLeft+CmpN/SgNomLeft+CmpN/SgGenLeft+CmpN/PlGenLeft+Use/Ped:%>istti%> PxV ; !
 +N+Sg+Com+CmpN/Sg+CmpN/DefSgGen+CmpN/DefPlGen+CmpN/SgLeft+CmpN/SgNomLeft+CmpN/SgGenLeft+CmpN/PlGenLeft+Use/Ped:%>ijnni%> PxV ; !
! +Pl+Nom:%>ijddi%> PxV ; !^P^
 +N+Pl+Gen+CmpN/Sg+CmpN/DefSgGen+CmpN/DefPlGen+CmpN/SgLeft+CmpN/SgNomLeft+CmpN/SgGenLeft+CmpN/PlGenLeft+Use/Ped:%>ijddi%> PxV ; !
 +N+Pl+Acc+CmpN/Sg+CmpN/DefSgGen+CmpN/DefPlGen+CmpN/SgLeft+CmpN/SgNomLeft+CmpN/SgGenLeft+CmpN/PlGenLeft+Use/Ped:%>ijddi%> PxV ; !
 +N+Pl+Ill+CmpN/Sg+CmpN/DefSgGen+CmpN/DefPlGen+CmpN/SgLeft+CmpN/SgNomLeft+CmpN/SgGenLeft+CmpN/PlGenLeft+Use/Ped:%>ijddás%> PxC ; !
 +N+Pl+Loc+CmpN/Sg+CmpN/DefSgGen+CmpN/DefPlGen+CmpN/SgLeft+CmpN/SgNomLeft+CmpN/SgGenLeft+CmpN/PlGenLeft+Use/Ped:%>ijnni%> PxV ; !
 +N+Pl+Com+CmpN/Sg+CmpN/DefSgGen+CmpN/DefPlGen+CmpN/SgLeft+CmpN/SgNomLeft+CmpN/SgGenLeft+CmpN/PlGenLeft+Use/Ped:%>ijddi%> PxPlComV1 ; !

LEXICON BOAHTINTV   !+CmpN/Sg +CmpN/DefSgGen +CmpN/DefPlGen +CmpN/SgLeft +CmpN/SgNomLeft +CmpN/SgGenLeft +CmpN/PlGenLeft
 +N+Sg+Nom:%> K ;
 +N+SgCmp:%> R ;
 +N+Der/viđá+Adv:»#viđá K ;
! +N+Der/viđi+Adv:»#viđi K ;
 +N+SgNomCmp:# VEARA ;
 +N+Ess:%>in K ;   ! Dialects
 +N+Ess:%>en K ;   !Dialects
 +N+Ess:%>e K ;    ! Dialects
 +N+Sg+Gen:%>a K ;
 +N+SgGenCmp:%>a R ;
 +N+Sg+Gen+CmpN/Sg+CmpN/DefSgGen+CmpN/DefPlGen+CmpN/SgLeft+CmpN/SgNomLeft+CmpN/SgGenLeft+CmpN/PlGenLeft+Use/NG:%> K ;  ! 
 +N+Sg+Acc:%>a K ;
!+Sg+Acc:%> K ; ! We suspect the Acc is never short
 +N+Pl+Nom:%>at K ;
 +N+Pl+Nom+CmpN/Sg+CmpN/DefSgGen+CmpN/DefPlGen+CmpN/SgLeft+CmpN/SgNomLeft+CmpN/SgGenLeft+CmpN/PlGenLeft+Use/Sub:%>ak K ; ! !Skániid dialect
 +N+Sg+Ill:%>ij K ;
 +N+Sg+Loc:%>is K ;
 +N+Sg+Loc+CmpN/Sg+CmpN/DefSgGen+CmpN/DefPlGen+CmpN/SgLeft+CmpN/SgNomLeft+CmpN/SgGenLeft+CmpN/PlGenLeft+Use/Sub:%>in K ; ! !SOUTH
 +N+Sg+Com:%>ijn K ;
 +N+Pl+Gen:%>ijd K ;
 +N+PlGenCmp:%>ijd R ;
 +N+Pl+Acc:%>ijd K ;
 +N+Pl+Ill:%>ijdda K ;
 +N+Pl+Loc:%>ijn K ;
 +N+Pl+Loc+CmpN/Sg+CmpN/DefSgGen+CmpN/DefPlGen+CmpN/SgLeft+CmpN/SgNomLeft+CmpN/SgGenLeft+CmpN/PlGenLeft+Use/Sub:%>ijs K ; ! !SOUTH
 +N+Pl+Com:%>ijgujn K ;
 +N+Sg+Nom+CmpN/Sg+CmpN/DefSgGen+CmpN/DefPlGen+CmpN/SgLeft+CmpN/SgNomLeft+CmpN/SgGenLeft+CmpN/PlGenLeft+Use/Ped:%> PxC ; !
 +N+Sg+Gen+CmpN/Sg+CmpN/DefSgGen+CmpN/DefPlGen+CmpN/SgLeft+CmpN/SgNomLeft+CmpN/SgGenLeft+CmpN/PlGenLeft+Use/Ped:%> PxC ; !
 +N+Sg+Acc+CmpN/Sg+CmpN/DefSgGen+CmpN/DefPlGen+CmpN/SgLeft+CmpN/SgNomLeft+CmpN/SgGenLeft+CmpN/PlGenLeft+Use/Ped:%> PxC ; !
 +N+Sg+Ill+CmpN/Sg+CmpN/DefSgGen+CmpN/DefPlGen+CmpN/SgLeft+CmpN/SgNomLeft+CmpN/SgGenLeft+CmpN/PlGenLeft+Use/Ped:%>asa%> PxV ; !
 +N+Sg+Loc+CmpN/Sg+CmpN/DefSgGen+CmpN/DefPlGen+CmpN/SgLeft+CmpN/SgNomLeft+CmpN/SgGenLeft+CmpN/PlGenLeft+Use/Ped:%>istti%> PxV ; !
 +N+Sg+Com+CmpN/Sg+CmpN/DefSgGen+CmpN/DefPlGen+CmpN/SgLeft+CmpN/SgNomLeft+CmpN/SgGenLeft+CmpN/PlGenLeft+Use/Ped:%>ijnni%> PxV ; !
 +N+Pl+Nom+CmpN/Sg+CmpN/DefSgGen+CmpN/DefPlGen+CmpN/SgLeft+CmpN/SgNomLeft+CmpN/SgGenLeft+CmpN/PlGenLeft+Use/Ped:%>ijddá%> Px1V ; !
! +Pl+Nom:%>ijddi%> PxV ; !^P^
 +N+Pl+Gen+CmpN/Sg+CmpN/DefSgGen+CmpN/DefPlGen+CmpN/SgLeft+CmpN/SgNomLeft+CmpN/SgGenLeft+CmpN/PlGenLeft+Use/Ped:%>ijddi%> PxV ; !
 +N+Pl+Acc+CmpN/Sg+CmpN/DefSgGen+CmpN/DefPlGen+CmpN/SgLeft+CmpN/SgNomLeft+CmpN/SgGenLeft+CmpN/PlGenLeft+Use/Ped:%>ijddi%> PxV ; !
 +N+Pl+Ill+CmpN/Sg+CmpN/DefSgGen+CmpN/DefPlGen+CmpN/SgLeft+CmpN/SgNomLeft+CmpN/SgGenLeft+CmpN/PlGenLeft+Use/Ped:%>ijddás%> PxC ; !
 +N+Pl+Loc+CmpN/Sg+CmpN/DefSgGen+CmpN/DefPlGen+CmpN/SgLeft+CmpN/SgNomLeft+CmpN/SgGenLeft+CmpN/PlGenLeft+Use/Ped:%>ijnni%> PxV ; !
 +N+Pl+Com+CmpN/Sg+CmpN/DefSgGen+CmpN/DefPlGen+CmpN/SgLeft+CmpN/SgNomLeft+CmpN/SgGenLeft+CmpN/PlGenLeft+Use/Ped:%>ijddi%> PxPlComV1 ; !

LEXICON BOAHTINSHORTTV   !+CmpN/Sg +CmpN/DefSgGen +CmpN/DefPlGen +CmpN/SgLeft +CmpN/SgNomLeft +CmpN/SgGenLeft +CmpN/PlGenLeft
 +N+Sg+Nom:%> K ;
 +N+SgCmp:%>X7 R ;
 +N+Der/viđá+Adv:»X7#viđá K ;
! +N+Der/viđi+Adv:»X7#viđi K ;
 +N+SgNomCmp:X7# VEARA ;
 +N+Ess:%>in K ;   ! Dialects
 +N+Ess:%>en K ;   !Dialects
 +N+Ess:%>e K ;    ! Dialects
 +N+Sg+Gen:%>a K ;
 +N+SgGenCmp:%>a R ;
 +N+Sg+Gen+CmpN/Sg+CmpN/DefSgGen+CmpN/DefPlGen+CmpN/SgLeft+CmpN/SgNomLeft+CmpN/SgGenLeft+CmpN/PlGenLeft+Use/NG:%> K ;  ! 
 +N+Sg+Acc:%>a K ;
!+Sg+Acc:%> K ; ! We suspect the Acc is never short
 +N+Pl+Nom:%>at K ;
 +N+Pl+Nom+CmpN/Sg+CmpN/DefSgGen+CmpN/DefPlGen+CmpN/SgLeft+CmpN/SgNomLeft+CmpN/SgGenLeft+CmpN/PlGenLeft+Use/Sub:%>ak K ; ! !Skániid dialect
 +N+Sg+Ill:%>ij K ;
 +N+Sg+Loc:%>is K ;
 +N+Sg+Loc+CmpN/Sg+CmpN/DefSgGen+CmpN/DefPlGen+CmpN/SgLeft+CmpN/SgNomLeft+CmpN/SgGenLeft+CmpN/PlGenLeft+Use/Sub:%>in K ; ! !SOUTH
 +N+Sg+Com:%>ijn K ;
 +N+Pl+Gen:%>ijd K ;
 +N+PlGenCmp:%>ijd R ;
 +N+Pl+Acc:%>ijd K ;
 +N+Pl+Ill:%>ijdda K ;
 +N+Pl+Loc:%>ijn K ;
 +N+Pl+Loc+CmpN/Sg+CmpN/DefSgGen+CmpN/DefPlGen+CmpN/SgLeft+CmpN/SgNomLeft+CmpN/SgGenLeft+CmpN/PlGenLeft+Use/Sub:%>ijs K ; ! !SOUTH
 +N+Pl+Com:%>ijgujn K ;
 +N+Sg+Nom+CmpN/Sg+CmpN/DefSgGen+CmpN/DefPlGen+CmpN/SgLeft+CmpN/SgNomLeft+CmpN/SgGenLeft+CmpN/PlGenLeft+Use/Ped:%> PxC ; !
 +N+Sg+Gen+CmpN/Sg+CmpN/DefSgGen+CmpN/DefPlGen+CmpN/SgLeft+CmpN/SgNomLeft+CmpN/SgGenLeft+CmpN/PlGenLeft+Use/Ped:%> PxC ; !
 +N+Sg+Acc+CmpN/Sg+CmpN/DefSgGen+CmpN/DefPlGen+CmpN/SgLeft+CmpN/SgNomLeft+CmpN/SgGenLeft+CmpN/PlGenLeft+Use/Ped:%> PxC ; !
 +N+Sg+Ill+CmpN/Sg+CmpN/DefSgGen+CmpN/DefPlGen+CmpN/SgLeft+CmpN/SgNomLeft+CmpN/SgGenLeft+CmpN/PlGenLeft+Use/Ped:%>asa%> PxV ; !
 +N+Sg+Loc+CmpN/Sg+CmpN/DefSgGen+CmpN/DefPlGen+CmpN/SgLeft+CmpN/SgNomLeft+CmpN/SgGenLeft+CmpN/PlGenLeft+Use/Ped:%>istti%> PxV ; !
 +N+Sg+Com+CmpN/Sg+CmpN/DefSgGen+CmpN/DefPlGen+CmpN/SgLeft+CmpN/SgNomLeft+CmpN/SgGenLeft+CmpN/PlGenLeft+Use/Ped:%>ijnni%> PxV ; !
 +N+Pl+Nom+CmpN/Sg+CmpN/DefSgGen+CmpN/DefPlGen+CmpN/SgLeft+CmpN/SgNomLeft+CmpN/SgGenLeft+CmpN/PlGenLeft+Use/Ped:%>ijddá%> Px1V ; !
! +Pl+Nom:%>ijddi%> PxV ; !^P^
 +N+Pl+Gen+CmpN/Sg+CmpN/DefSgGen+CmpN/DefPlGen+CmpN/SgLeft+CmpN/SgNomLeft+CmpN/SgGenLeft+CmpN/PlGenLeft+Use/Ped:%>ijddi%> PxV ; !
 +N+Pl+Acc+CmpN/Sg+CmpN/DefSgGen+CmpN/DefPlGen+CmpN/SgLeft+CmpN/SgNomLeft+CmpN/SgGenLeft+CmpN/PlGenLeft+Use/Ped:%>ijddi%> PxV ; !
 +N+Pl+Ill+CmpN/Sg+CmpN/DefSgGen+CmpN/DefPlGen+CmpN/SgLeft+CmpN/SgNomLeft+CmpN/SgGenLeft+CmpN/PlGenLeft+Use/Ped:%>ijddás%> PxC ; !
 +N+Pl+Loc+CmpN/Sg+CmpN/DefSgGen+CmpN/DefPlGen+CmpN/SgLeft+CmpN/SgNomLeft+CmpN/SgGenLeft+CmpN/PlGenLeft+Use/Ped:%>ijnni%> PxV ; !
 +N+Pl+Com+CmpN/Sg+CmpN/DefSgGen+CmpN/DefPlGen+CmpN/SgLeft+CmpN/SgNomLeft+CmpN/SgGenLeft+CmpN/PlGenLeft+Use/Ped:%>ijddi%> PxPlComV1 ; !

LEXICON BOAHTALADDANTV   !+CmpN/Sg +CmpN/DefSgGen +CmpN/DefPlGen +CmpN/SgLeft +CmpN/SgNomLeft +CmpN/SgGenLeft +CmpN/PlGenLeft
 +N+Sg+Nom:%> K ;
 +N+SgCmp:%> R ;
 +N+Der/viđá+Adv:»#viđá K ;
! +N+Der/viđi+Adv:»#viđi K ;
 +N+SgNomCmp:# VEARA ;
 +N+Ess:%>in K ;
 +N+Ess:%>en K ;   !Dialects
 +N+Ess:%>e K ;
 +N+Sg+Gen:%>a K ;
 +N+SgGenCmp:a R ;
 +N+Sg+Gen+CmpN/Sg+CmpN/DefSgGen+CmpN/DefPlGen+CmpN/SgLeft+CmpN/SgNomLeft+CmpN/SgGenLeft+CmpN/PlGenLeft+Use/Sub:%> K ;	!
 +N+Sg+Acc:%>a K ;
!+Sg+Acc:%> K ; ! We suspect the Acc is never short
 +N+Pl+Nom:%>at K ;
 +N+Sg+Ill:%>ij K ;
 +N+Sg+Loc:%>is K ;
 +N+Sg+Loc+CmpN/Sg+CmpN/DefSgGen+CmpN/DefPlGen+CmpN/SgLeft+CmpN/SgNomLeft+CmpN/SgGenLeft+CmpN/PlGenLeft+Use/Sub:%>in K ; ! !SOUTH
 +N+Sg+Com:%>ijn K ;
 +N+Pl+Gen:%>ijd K ;
 +N+PlGenCmp:%>ijd R ;
 +N+Pl+Acc:%>ijd K ;
 +N+Pl+Ill:%>ijdda K ;
 +N+Pl+Loc:%>ijn K ;
 +N+Pl+Loc+CmpN/Sg+CmpN/DefSgGen+CmpN/DefPlGen+CmpN/SgLeft+CmpN/SgNomLeft+CmpN/SgGenLeft+CmpN/PlGenLeft+Use/Sub:%>ijs K ; ! !SOUTH
 +N+Pl+Com:%>ijgujn K ;
 +N+Sg+Nom+CmpN/Sg+CmpN/DefSgGen+CmpN/DefPlGen+CmpN/SgLeft+CmpN/SgNomLeft+CmpN/SgGenLeft+CmpN/PlGenLeft+Use/Ped:%> PxC ; !
 +N+Sg+Gen+CmpN/Sg+CmpN/DefSgGen+CmpN/DefPlGen+CmpN/SgLeft+CmpN/SgNomLeft+CmpN/SgGenLeft+CmpN/PlGenLeft+Use/Ped:%> PxC ; !
 +N+Sg+Acc+CmpN/Sg+CmpN/DefSgGen+CmpN/DefPlGen+CmpN/SgLeft+CmpN/SgNomLeft+CmpN/SgGenLeft+CmpN/PlGenLeft+Use/Ped:%> PxC ; !
 +N+Sg+Ill+CmpN/Sg+CmpN/DefSgGen+CmpN/DefPlGen+CmpN/SgLeft+CmpN/SgNomLeft+CmpN/SgGenLeft+CmpN/PlGenLeft+Use/Ped:%>asa%> PxV ; !
 +N+Sg+Loc+CmpN/Sg+CmpN/DefSgGen+CmpN/DefPlGen+CmpN/SgLeft+CmpN/SgNomLeft+CmpN/SgGenLeft+CmpN/PlGenLeft+Use/Ped:%>istti%> PxV ; !
 +N+Sg+Com+CmpN/Sg+CmpN/DefSgGen+CmpN/DefPlGen+CmpN/SgLeft+CmpN/SgNomLeft+CmpN/SgGenLeft+CmpN/PlGenLeft+Use/Ped:%>ijnni%> PxV ; !
! +Pl+Nom:%>ijddi%> PxV ; !^P^
 +N+Pl+Gen+CmpN/Sg+CmpN/DefSgGen+CmpN/DefPlGen+CmpN/SgLeft+CmpN/SgNomLeft+CmpN/SgGenLeft+CmpN/PlGenLeft+Use/Ped:%>ijddi%> PxV ; !
 +N+Pl+Acc+CmpN/Sg+CmpN/DefSgGen+CmpN/DefPlGen+CmpN/SgLeft+CmpN/SgNomLeft+CmpN/SgGenLeft+CmpN/PlGenLeft+Use/Ped:%>ijddi%> PxV ; !
 +N+Pl+Ill+CmpN/Sg+CmpN/DefSgGen+CmpN/DefPlGen+CmpN/SgLeft+CmpN/SgNomLeft+CmpN/SgGenLeft+CmpN/PlGenLeft+Use/Ped:%>ijddás%> PxC ; !
 +N+Pl+Loc+CmpN/Sg+CmpN/DefSgGen+CmpN/DefPlGen+CmpN/SgLeft+CmpN/SgNomLeft+CmpN/SgGenLeft+CmpN/PlGenLeft+Use/Ped:%>ijnni%> PxV ; !
 +N+Pl+Com+CmpN/Sg+CmpN/DefSgGen+CmpN/DefPlGen+CmpN/SgLeft+CmpN/SgNomLeft+CmpN/SgGenLeft+CmpN/PlGenLeft+Use/Ped:%>ijddi%> PxPlComV1 ; !

LEXICON IHTAMAT  !Actio plurals
 +N+SgCmp:%> R ;
 +N+Der/viđá+Adv:»#viđá K ;
! +N+Der/viđi+Adv:»#viđi K ;
 +N+SgNomCmp:# VEARA ;
 +N+Ess:%>in K ;
 +N+Ess:%>en K ;   !Dialects
! +N+Ess:%>e K ; !not for nouns
 +N+Pl+Nom:%>at K ;
 +N+Pl+Gen:%>ijd K ;
 +N+PlGenCmp:%>ijd R ;
 +N+Pl+Acc:%>ijd K ;
 +N+Pl+Ill:%>ijdda K ;
 +N+Pl+Loc:%>ijn K ;
 +N+Pl+Loc+Use/Sub:%>ijs K ; ! !SOUTH
 +N+Pl+Com:%>ijgujn K ;
 +N+Pl+Nom+Use/Ped:%>ijddá%> Px1V ; !
! +Pl+Nom:%>ijddi%> PxV ; !^P^
 +N+Pl+Gen+Use/Ped:%>ijddi%> PxV ; !
 +N+Pl+Acc+Use/Ped:%>ijddi%> PxV ; !
 +N+Pl+Ill+Use/Ped:%>ijddás%> PxC ; !
 +N+Pl+Loc+Use/Ped:%>ijnni%> PxV ; !
 +N+Pl+Com+Use/Ped:%>ijddi%> PxPlComV1 ; !


LEXICON IHTALUDDAMAT  ! No compound-forms, plural only, cmp-forms reintroduced
 +N+Der/viđá+Adv:»#viđá K ;
! +N+Der/viđi+Adv:»#viđi K ;
 +N+SgNomCmp:# VEARA ;
 +N+SgCmp:%> R ;
 +N+Ess:%>in K ;
 +N+Ess:%>en K ;   !SDialects
! +N+Ess:%>e K ; !not for nouns
 +N+Pl+Nom:%>at K ;
 +N+Pl+Gen:%>ijd K ;
 +N+PlGenCmp:%>ijd R ;
 +N+Pl+Acc:%>ijd K ;
 +N+Pl+Ill:%>ijdda K ;
 +N+Pl+Loc:%>ijn K ;
 +N+Pl+Loc+Use/Sub:%>ijs K ; ! !SOUTH
 +N+Pl+Com:%>ijgujn K ;
 +N+Pl+Nom+Use/Ped:%>ijddá%> Px1V ; !
! +Pl+Nom:%>ijddi%> PxV ; !^P^
 +N+Pl+Gen+Use/Ped:%>ijddi%> PxV ; !
 +N+Pl+Acc+Use/Ped:%>ijddi%> PxV ; !
 +N+Pl+Ill+Use/Ped:%>ijddás%> PxC ; !
 +N+Pl+Loc+Use/Ped:%>ijnni%> PxV ; !
 +N+Pl+Com+Use/Ped:%>ijddi%> PxPlComV1 ; !




LEXICON FALLA-
 BOHCCO ;
 BOHCCU ;

LEXICON BOAZU-NE
 +Sg+Nom: K ;
 +SgNomCmp:X7 R ;
 +Der/viđá+Adv:»X7viđá K ;
! +Der/viđi+Adv:»X7viđi K ;
 +Ess:n K ;
 +Ess+Use/Ped:n%> PxC ; !

LEXICON BOHCCO
 +Sg+Nom+Use/Ped: PxV2 ; !
 +Sg+Gen: K ;
 +Sg+Gen+Use/Ped: PxV2 ; !
 +SgGenCmp: R ; 		! Already in LEXICON BOAZU
 +Sg+Acc: K ;
 +Sg+Acc+Use/Ped: PxV2 ; !
 +Sg+Ill+Use/Ped:s%> PxC ; !
 +Sg+Loc:s K ;
 +Sg+Loc+Use/Sub:n K ; ! !SOUTH
 +Sg+Loc+Use/Ped:st%> PxC ; !
 +Pl+Nom:t K ;
 +Pl+Nom+Use/Sub:k K ; ! !Skániid dialect

LEXICON BOHCCU
 +Sg+Ill:j K ;
 +Sg+Com:jn K ;
 +Sg+Com+Use/Ped:jn%> PxC ; !
 +Pl+Gen:jd K ;
 +PlGenCmp:jd R ;
 +Pl+Nom+Use/Ped:jd%> Px1C ; !
 +Pl+Gen+Use/Ped:jd%> PxC ; !
 +Pl+Acc:jd K ;
 +Pl+Acc+Use/Ped:jd%> PxC ; !
 +Pl+Ill:jde K ;
 +Pl+Ill+Use/Ped:jdasa%> PxV ; !
 +Pl+Loc:jn K ;
 +Pl+Loc+Use/Sub:js K ; ! !SOUTH
 +Pl+Loc+Use/Ped:jn%> PxC ; !
 +Pl+Com:jgujn K ;
 +Pl+Com+Use/Ped:jd%> PxPlComC ; !

!LEXICON SADDO ! From contr noun SATTU
! +Pl+Nom:t K ;

!LEXICON SADDU ! From contr noun SATTU
! +Pl+Nom:jd%> Px1C ; !^P^
! +Pl+Gen:jd K ;
! +PlGenCmp:jd R ;
! +Pl+Gen:jd%> PxC ; !^P^
! +Pl+Acc:jd K ;
! +Pl+Acc:jd%> PxC ; !^P^
! +Pl+Ill:jde K ;
! +Pl+Ill:jdasa%> PxV ; !^P^
! +Pl+Loc:jn K ;
! +Pl+Loc:js K ; !SUB !SOUTH
! +Pl+Loc:jn%> PxC ; !^P^
! +Pl+Com:jgujn K ;
! +Pl+Com:jd%> PxPlComC ; !^P^

!LEXICON SATTU- ! From contr noun SATTU
! +SgNomCmp:X7 R ;
! +Der/viđá+Adv:»X7viđá K ;
! +Der/viđi+Adv:»X7viđi K ;
! +Ess:n K ;
! +Ess:n%> PxC ; !^P^








! Adjective declension
! - - - - - - - - - -

LEXICON ATTR ! This is the normal lexicon for ATTR forms
 K ;                  ! Plain attributive
 Rreal ;
 +Use/NG: VUOHTA ; ! ! Nielsen p. 212: vuottâ føiet til _nominativ_formen av adjektiver
! -:#%- ProperNoun ;   !Already i LEXICON R   !^C^
 #:»# NAMAT ; ! comp-only adj                       ! Added #
 #+Use/Circ:»# ALIT ; ! both comp and independent adj ! 

LEXICON ATTRCONT ! This lexicon is for forms with non-sub Attr, where we sub the rest.
 +Attr:%> K ;  ! Comp are also Attr.
 +Use/Sub: Rreal ;     !
 #+Use/Sub:»# NAMAT ; ! comp-only adj
 #+Use/Sub+Use/Circ:»# ALIT ;  ! both comp and independent adj !




LEXICON LAIKI0    ! Directing adjectives ...
 DEVNVCASE ;      ! ... to bisyllabic nominal declension
 VUOHTA ;         ! ... to A > N -vuohta derivation



LEXICON JOHTOLAT
! +Der3+Der/geahtes+A+Attr:»#geahtes K ; !This is not right
 @C.NeedNoun@ HEANDARAT-COMM ;
! The flag is there because verbs are derived via +Der/us suffix to
! JOHTOLAT, and then pick up their +N tag in HEANDARAT-COMM, but not
! via +Der/geahtes.

LEXICON JOHTOLAT0
 +Sg+Nom:%> K ;
 +SgNomCmp:%> R ;			! test this
 +SgGenCmp:%> R ;
! +Sg+Nom:%>X7 R ;   ! removed since cons-final.
! +Sg+Gen:%> K ;
! +Sg+Acc:%> K ;
! This must be a typo!


LEXICON JOHTOLAHKA-
 +Sg+Nom+Use/Ped:00 Px3V ; !
 +Ess:n K ;
 +Ess+Use/Ped:n%> PxC ; !
 :X2 GOAHTA- ; ! Px sublexicon
 :X3 GOAHTAI ; ! Ill sublexicon
 +Sg+Gen:X4 K ;
 +Sg+Acc:X4 K ;
 +SgGenCmp+Use/Sub:X4 R ; ! !Note! Same entry under GOADE-
 +Sg+Gen+Use/Ped:X4 Px3V ; !
 +Sg+Acc+Use/Ped:X4 Px3V ; !
 +Sg+Loc:X4s K ;
 +Sg+Loc+Use/Sub:X4n K ; ! !SOUTH
 +Sg+Loc+Use/Ped:X4st%> PxC ; !
 +Pl+Nom:X4t K ;
 +Pl+Nom+Use/Sub:X4k K ; !
 :X5 GODII- ; ! weak gr dipth simpl
 :X6 GOADA- ; ! AG Px
 +Use/Sub:X8 GOADE- ; !  ! Ditto (?)



LEXICON ISSORASSA-
 +Sg+Nom+Use/Ped: PxV ; ! ! tentative.
 +Ess:n K ;
 +Ess+Use/Ped:n%> PxC ; ! ! tentative, check.
 :X4 BU/MUS ;
 LASJOBL ;


LEXICON EABBO/EAMOS
 ADVC ;
 EABBO/EAMOS_CONT ;

LEXICON EABBO/EAMOS_CONT
 +Comp+Dial/%-GG:at SHORTCOMP ; ! 
 +Comp+Use/NG:it SHORTCOMP ; ! !In use in Gg, not in Kj. Not generated
 +Comp+Dial/%-KJ:et SHORTCOMP ; !
 +Comp+Use/NG:ut SHORTCOMP ; ! !In use in Kj, not in Gg. Not generated
 +Comp+Use/Sub+Dial/%-KJ:eabbu EABBU ;  ! Parallel form. Not standard.  !
 +Comp+Dial/%-KJ:eabbo EABBU ;  ! Parallel form. Standard. 
 +Comp+Dial/%-GG:ab'bo EABBU ;  ! Parallel form. Standard.   
 +Comp+Use/Sub+Dial/%-GG:ab'bu EABBU ;  ! Parallel form. Not standard.  !
 +Superl+Dial/%-GG:amos EAMOS ; !  
 +Superl+Dial/%-KJ:eapmo7s EAMOS ; ! 
 +Superl+Use/Sub:eapmus EAMOS ; !

LEXICON EABBO/EAMOS_CONT-contracted ! NOT-GG
 +Comp+Dial/%-GG:at SHORTCOMP ; !  
 +Comp+Use/NG:it SHORTCOMP ; !  !In use in Gg, not in Kj. Not generated
 +Comp+Use/NG:et SHORTCOMP ; !   
 +Comp+Use/NG:ut SHORTCOMP ; !  !In use in Kj, not in Gg. Not generated
 +Comp+Use/Sub+Use/NG+Dial/%-KJ:eabbu EABBU ;  ! Parallel form. Not standard.  ! !
 +Comp+Use/NG+Dial/%-KJ:eabbo EABBU ;  ! Parallel form. Standard.  !
 +Comp+Dial/%-GG:ab'bo EABBU ;  ! Parallel form. Standard.  
 +Comp+Use/Sub+Dial/%-GG:ab'bu EABBU ;  ! Parallel form. Not standard.  !
 +Superl+Dial/%-GG:amos EAMOS ; ! 
 +Superl+Use/NG:eapmo7s EAMOS ; !
 +Superl+Use/Sub+Use/NG:eapmus EAMOS ; ! !

LEXICON SHORTCOMP
 +Sg+Nom+Dial/%-GG:%> K ; ! 
 ATTRCONT ;


LEXICON EABBU
 +Der1+Der/Dimin+N+Sg+Nom:»X6ž K ;
 +Der1+Der/Dimin+N+Ess:»X6žin K ;
 +Der1+Der/Dimin+N+Sg+Nom+Use/Marg+Use/Ped:»X6ž%> PxC ; ! !
 +Der1+Der/Dimin+N+Sg+Gen:»X6ža K ;
 +Der1+Der/Dimin+N+Sg+Gen+Use/Sub:»X6ž K ; !
 +Der1+Der/Dimin+N+Sg+Gen+Use/Marg+Use/Ped:»X6ž%> PxC ; ! !
 +Der1+Der/Dimin+N+Sg+Acc:»X6ža K ;
 +Der1+Der/Dimin+N+Sg+Acc+Use/Sub:»X6ž K ; !
 +Der1+Der/Dimin+N+Sg+Acc+Use/Marg+Use/Ped:»X6ž%> PxC ; ! !
 +Der1+Der/Dimin+N+Pl+Nom:»X6žat K ;
 +Der1+Der/Dimin+N+Sg+Ill+Use/Marg+Use/Ped:»X6žasa%> PxV ; ! !
 +Der1+Der/Dimin+N+Pl+Nom+Use/Marg+Use/Ped:»X6žijddá%> Px1V ; ! !
 +Der1+Der/Dimin+N+Sg+Ill:»X6žij K ;
 +Der1+Der/Dimin+N+Sg+Loc:»X6žis K ;
 +Der1+Der/Dimin+N+Sg+Loc+Use/Sub:»X6žin K ; ! !SOUTH
 +Der1+Der/Dimin+N+Sg+Com:»X6žijn K ;
 +Der1+Der/Dimin+N+Pl+Gen:»X6žijd K ;
 +Der1+Der/Dimin+N+PlGenCmp:»X6žijd R ;
 +Der1+Der/Dimin+N+Pl+Acc:»X6žijd K ;
 +Der1+Der/Dimin+N+Pl+Ill:»X6žijdda K ;
 +Der1+Der/Dimin+N+Pl+Loc:»X6žijn K ;
 +Der1+Der/Dimin+N+Pl+Loc+Use/Sub:»X6žijs K ; ! !SOUTH
 +Der1+Der/Dimin+N+Pl+Com:»X6žijgujn K ;
 +Der1+Der/Dimin+N+Sg+Loc+Use/Marg+Use/Ped:»X6žistti%> PxV ; ! !
 +Der1+Der/Dimin+N+Sg+Com+Use/Marg+Use/Ped:»X6žijnni%> PxV ; ! !
! +Der1+Der/Dimin+N+Pl+Nom:»X6žijddi%> PxV ; !^P^ !MARG
 +Der1+Der/Dimin+N+Pl+Gen+Use/Marg+Use/Ped:»X6žijddi%> PxV ; ! !
 +Der1+Der/Dimin+N+Pl+Acc+Use/Marg+Use/Ped:»X6žijddi%> PxV ; ! !
 +Der1+Der/Dimin+N+Pl+Ill+Use/Marg+Use/Ped:»X6žijddás%> PxC ; ! !
 +Der1+Der/Dimin+N+Pl+Loc+Use/Marg+Use/Ped:»X6žijnni%> PxV ; ! !
 +Der1+Der/Dimin+N+Pl+Com+Use/Marg+Use/Ped:»X6žijddi%> PxPlComV1 ; ! !
 +Der1+Der/Dimin+A+Attr:»X6š%> ATTRCONT ;
! +Der1+Der/Dimin:»X6ž VUOHTA ;
 +Der1+Der/Dimin+A+Der2+Der/at+Adv:»X6žit K ;
! +Der2+Der/Dimin:»X6ž DIMINC ; !these line seems the same as above
! +Der2+Der/Dimin+Attr:»X6š ATTRCONT ; !these line seems the same as above
!! +Der2+Der/Dimin:»X6ž VUOHTA ; !these line seems the same as above
! +Der2+Der/Dimin+Der2+Der/at+Adv:»X6žit K ; !these line seems the same as above
 :%> EABBUCASE1 ;
 :%> EABBUCASE2 ;
 +Der2+Der/at+Adv:%>X8t K ;
 +Der2+Der/at+Adv+Use/Sub:%>X7t K ; !
 +Use/Sub: ATTR  ; !

LEXICON EABBUCASE1
 +Sg+Nom+Dial/%-KJ:X1 K ; ! 
 +Sg+Nom+Dial/%-KJ:X7 K ; ! 
! +Sg+Nom:X1 Px3V ; !^P^ !MARG ! tent. reintro
! +Sg+Nom:X7 Px3V ; !^P^ !MARG ! tent. reintro
 +Sg+Nom+Use/Marg+Use/Ped: PxV ; ! !
 +Ess:X1n K ;
 +Ess:X7n K ;
 +Ess+Use/Marg+Use/Ped:X1n%> PxC ; ! !
 +Ess+Use/Marg+Use/Ped:X7n%> PxC ; ! !

LEXICON EABBUCASE2
 +Sg+Gen:X4 K ;
 +Sg+Gen:X8 K ;
! +Sg+Gen:X4 PxV ; !^P^ !MARG
! +Sg+Gen:X8 PxV ; !^P^ !MARG
 +Sg+Gen+Use/Marg+Use/Ped:X2 Px1V ; ! !
 +Sg+Gen+Use/Marg+Use/Ped:X6 Px2V ; ! !
 +Sg+Gen+Use/Marg+Use/Ped:X4 Px3V ; ! !
 +Sg+Acc:X4 K ;
 +Sg+Acc:X8 K ;
 +Sg+Acc+Use/Marg+Use/Ped:X2 Px1V ; ! !
 +Sg+Acc+Use/Marg+Use/Ped:X6 Px2V ; ! !
 +Sg+Acc+Use/Marg+Use/Ped:X4 Px3V ; ! !
! +Sg+Acc:X4 PxV ; !^P^ !MARG
! +Sg+Acc:X8 PxV ; !^P^ !MARG
 +Sg+Ill:X3j K ;
! +Sg+Ill:s%> PxC ; !^P^ !MARG
 +Sg+Ill+Use/Marg+Use/Ped:X2s%> PxC ; ! !
 +Sg+Loc:X4s K ;
 +Sg+Loc:X8s K ;
 +Sg+Loc+Use/Sub:X4n K ; ! !SOUTH
 +Sg+Loc+Use/Sub:X8n K ; ! !SOUTH
 +Sg+Loc+Use/Marg+Use/Ped:X4st%> PxC ; ! !
 +Sg+Loc+Use/Marg+Use/Ped:X8st%> PxC ; ! !
 +Sg+Com:X5jn K ;
 +Sg+Com+Use/Marg+Use/Ped:X5jn%> PxC ; ! !
 +Pl+Nom:X4t K ;
 +Pl+Nom+Use/Sub:X4k K ; ! !Skániid dialect
 +Pl+Nom+Use/Marg+Use/Ped:X5jd%> Px1C ; ! !
 +Pl+Gen:X5jd K ;
! +PlGenCmp:X5jd R ;	!NOT PLAUSIBLE
 +Pl+Gen+Use/Marg+Use/Ped:X5jd%> PxC ; ! !
 +Pl+Acc:X5jd K ;
 +Pl+Acc+Use/Marg+Use/Ped:X5jd%> PxC ; ! !
 +Pl+Ill:X5jde K ;
 +Pl+Ill+Use/Marg+Use/Ped:X5jdasa%> PxV  ; ! !
 +Pl+Loc:X5jn K ;
 +Pl+Loc+Use/Marg+Use/Ped:X5jn%> PxC ; ! !
 +Pl+Com:X5jgujn K ;
 +Pl+Com+Use/Marg+Use/Ped:X5jd%> PxPlComC ; ! !

LEXICON BU/MUS
 +Comp:b BUStem ;
 +Superl:muss BUOREMUS ; 
 +Der2+Der/at+Adv:t K ;


LEXICON BUStem
 +Sg+Nom: K ;
 ATTRCONT ;
 +Sg+Gen:u K ;
 +Sg+Gen+Use/Sub: K ; !
 +Sg+Acc:u K ;
 +Sg+Acc+Use/Sub: K ; !
 +Pl+Nom:ut K ;
 +Ess:un K ;
 +Der1+Der/Dimin+A+Attr:»uš%> ATTRCONT ; 
 +Der1+Der/Dimin+A+Sg+Nom:»uš K ;
 +Der1+Der/Dimin+A:»užža%> BUOREMUSSA- ;
 +Sg+Ill:uj K ;
 +Sg+Loc:us K ;
 +Sg+Loc+Use/Sub:un K ; ! !SOUTH
 +Sg+Com:ujn K ;
 +Pl+Gen:ujd K ;
 +PlGenCmp:ujd R ;
 +Pl+Acc:ujd K ;
 +Pl+Ill:ujdda K ;
 +Pl+Loc:ujn K ;
 +Pl+Loc+Use/Sub:ujs K ; ! !SOUTH
 +Pl+Com:ujgujn K ;
 +Sg+Loc+Use/Marg+Use/Ped:ustti%> PxV ; ! !
 +Sg+Com+Use/Marg+Use/Ped:ujnni%> PxV ; ! !
! +Pl+Nom:ujddi%> PxV ; !^P^ !MARG
 +Pl+Gen+Use/Marg+Use/Ped:ujddi%> PxV ; ! !
 +Pl+Acc+Use/Marg+Use/Ped:ujddi%> PxV ; ! !
 +Pl+Ill+Use/Marg+Use/Ped:ujddás%> PxC ; ! !
 +Pl+Loc+Use/Marg+Use/Ped:ujnni%> PxV ; ! !
 +Pl+Com+Use/Marg+Use/Ped:ujddi%> PxPlComV1 ; ! !
 +Der2+Der/at+Adv:ut K ;
! +Sg+Nom:u%> PxSgV ; !^P^ !MARG
! +Sg+Gen:u%> PxSgV ; !^P^ !MARG
! +Sg+Acc:u%> PxSgV ; !^P^ !MARG
 +Sg+Nom+Use/Marg+Use/Ped:u%> Px1V ; ! !
 +Sg+Nom+Use/Marg+Use/Ped:u%> Px2V ; ! !
 +Sg+Nom+Use/Marg+Use/Ped:u%> Px3V ; ! !
 +Sg+Gen+Use/Marg+Use/Ped:u%> Px1V ; ! !
 +Sg+Gen+Use/Marg+Use/Ped:u%> Px2V ; ! !
 +Sg+Gen+Use/Marg+Use/Ped:u%> Px3V ; ! !
 +Sg+Acc+Use/Marg+Use/Ped:u%> Px1V ; ! !
 +Sg+Acc+Use/Marg+Use/Ped:u%> Px2V ; ! !
 +Sg+Acc+Use/Marg+Use/Ped:u%> Px3V ; ! !
 +Sg+Ill+Use/Marg+Use/Ped:usa%> PxV ; ! !
 +Pl+Nom+Use/Marg+Use/Ped:uiddá%> Px1V ; ! !

LEXICON EAMOS
! :%>X4 MALIS0 ;
! The 3 next lines are for MALIS0
! minus the pointer to Ess Px.
 +Sg+Nom:%>X4 K ;
! +SgNomCmp:%>X4X7 R ;
 +Ess:%>X4in K ;
! :%>X8 MALES ;	!no compound
 +Sg+Nom+Use/Marg+Use/Ped:%>X2 PxC ; ! !
 +Sg+Gen:%>X2a K ;
 +Sg+Gen+Use/Sub:%>X2 K ; !
 +Sg+Gen+Use/Marg+Use/Ped:%>X2 PxC ; ! !
 +Sg+Acc:%>X2a K ;
 +Sg+Acc+Use/Sub:%>X2 K ; !
 +Sg+Acc+Use/Marg+Use/Ped:%>X2 PxC ; ! !
 +Pl+Nom:%>X2at K ;
 +Sg+Ill+Use/Marg+Use/Ped:%>X2asa%> PxV ; ! !
 +Pl+Nom+Use/Marg+Use/Ped:%>X2ijddá%> Px1V ; ! !
 +Sg+Ill:%>X2ij K ;
 +Sg+Loc:%>X2is K ;
 +Sg+Loc+Use/Sub:%>X2in K ; ! !SOUTH
 +Sg+Com:%>X2ijn K ;
 +Pl+Gen:%>X2ijd K ;
 +PlGenCmp:%>X2ijd R ;
 +Pl+Acc:%>X2ijd K ;
 +Pl+Ill:%>X2ijdda K ;
 +Pl+Loc:%>X2ijn K ;
 +Pl+Loc+Use/Sub:%>X2ijs K ; ! !SOUTH
 +Pl+Com:%>X2ijgujn K ;
 +Sg+Loc+Use/Marg+Use/Ped:%>X2istti%> PxV ; ! !
 +Sg+Com+Use/Marg+Use/Ped:%>X2ijnni%> PxV ; ! !
! +Pl+Nom:%>X2ijddi%> PxV ; !^P^ !MARG
 +Pl+Gen+Use/Marg+Use/Ped:%>X2ijddi%> PxV ; ! !
 +Pl+Acc+Use/Marg+Use/Ped:%>X2ijddi%> PxV ; ! !
 +Pl+Ill+Use/Marg+Use/Ped:%>X2ijddás%> PxC ; ! !
 +Pl+Loc+Use/Marg+Use/Ped:%>X2ijnni%> PxV ; ! !
 +Pl+Com+Use/Marg+Use/Ped:%>X2ijddi%> PxPlComV1 ; ! !
! :X8 VUOHTA ;
 :%>X2 ADVC ;
 +Attr:%>X4 K ; ! Attributive superaltives
              ! Here and not in MALIS0 because
              ! also nouns go there.

!LEXICON VUDDJE- ! Nothing directed here anymore, but to FALLA-
! +Sg+Acc:%> K ;
! +Pl+Nom:%>t K ;
! +Attr:s K ;
! +Adv:t K ;

!LEXICON VUDDJI-  ! Nothing directed here anymore, but to FALLA-
! +Pl+Acc:%>jd K ;

LEXICON GAPPUS0
 +Sg+Nom: K ;
 +SgNomCmp+Use/Sub:X7 R ; !
 +SgNomCmp: R ;
 VUOHTA ;			! (callers have added +A already)
 +Ess:in K ;

! Almost id. to MALIS0.
! MALIS0 has no VUOHTA,
! GAPPUS0 has no Px Ess., and
! shouldn't have either.

LEXICON GAPPUS-
 MALLAS- ; ! should be flipped with the rest.

! GOAL: Keep GAPPUS- and MALLAS- apart, because of
! the Px(1)V issue, but unify the rest.
! GAPPUS- and MALLAS- differ
! in the A and N treatment of
! Pl Nom Px (only 1st p. for A
! and all persons for N).
! Now that MALLASI- is deleted,
! GAPPUS- and MALLAS- are
! identical. We check by pointing
! GAPPUS- to MALLAS-. Look into this.
! and remove GAPPUS- for MALLAS-
! eventually.

LEXICON MEAHTTUN  ! Deverbal adjectives.
 +A+Attr:n%> ATTR ;
 +A:s%> EABBO/EAMOS ;
 +A:m%> GAPPUS0 ;   ! NE and vuohta
 +A+Sg+Gen:m%>a K ; ! Stem vowel -a-, no short genitive
 +A+Sg+Gen:m%>a R ; ! Stem vowel -a-, no short genitive
 +A+Sg+Acc:m%>a K ;
 +A+Pl+Nom:m%>at K ;
 +A:m%>i MALLASI-/NUORABU- ;  ! obl
 +A+Sg+Nom+Use/Ped:m%> PxC ; !
 +A+Sg+Gen+Use/Ped:m%> PxC ; !
 +A+Sg+Acc+Use/Ped:m%> PxC ; !
 +A+Sg+Ill+Use/Ped:m%>asa%> PxV ; !
 +A+Sg+Gen:m%> K ;
 +A+Sg+Acc:m%> K ;
 +A+Pl+Nom+Use/Ped:m%>iiddá%> Px1V ; !


!LEXICON FIIDNA-
! From contr adjs, all words that before were
! directed here are now directed to FALLA-, don't think we need this anymore
! +Sg+Gen:%> K ;
! +Sg+Acc:%> K ;
! +Sg+Ill:%>j K ;
! +Sg+Loc:%>s K ;
! +Sg+Com:%>jn K ;
! +Pl+Nom:%>t K ;
! +Pl+Gen:%>jd K ;
! +Pl+Gen:%>jd K ;
! +Pl+Acc:%>jd K ;
! +Pl+Ill:%>jde K ;
! +Pl+Loc:%>jn K ;
! +Pl+Com:%>jgujn K ;

LEXICON MALES
 +SgNomCmp: R ;


LEXICON GEAHTES
 +Der3+Der/geahtes+A+Attr:»#geahtes K ;
 +Der3+Der/geahtes+A+Attr:»#keahtes K ;

LEXICON OVDDIT ! Inherently comparative adjectives
 +A+Comp+Attr:%>b K ;
 +A+Comp:%>b BUStem ;
 +A+Superl:%>muss BUOREMUS ;

LEXICON MADDELEABBO ! Inherently comparative adjectives
 +A+Comp+Attr:%> K ;
 +A:%> EABBO/EAMOS_CONT ;










! Nominal derivation
! ------------------

! Noun derivation
! - - - - - - - -


LEXICON VUOHTA !+SgGenCmp +DefPlGenCmp
 +Der3+Der/vuohta+N:»#vuoh'ta@C.NeedNoun@ VUOHTAMORPH ;

LEXICON VUOHTAMORPH
! NomV ;
 +Sg+Nom:%> K ;
 +Sg+Nom+Use/Ped:%> Px3V ; !
 +SgNomCmp+Use/Sub:%> R ; !
 +Der/viđá+Adv:»viđá K ;
! +Der/viđi+Adv:»viđi K ;
 :%> EssV ;
 :%> GOAHTI-OBL ;
 :%> GOAHTE- ;
 +SgGenCmp:%>X4 R ;



LEXICON DenominalNounsV
 +Der1+Der/Dimin+N:»X6ž DIMINC ;
 +Der1+Der/Dimin+N+Der2+Der/Dimin+N:»X6žažž JOHTOLAT0 ;
 +Der1+Der/Dimin+N+Der2+Der/Dimin+N:»X6žažža%> JOHTOLAHKA- ;
! +Der1+Der/Dimin+N:»X6ž DIMINC ;
! This is what I want, do this at some point!
! +Der/laš+N:»lažž MUSH ;
! this one was removed bec. of +Der/laš+A in the DenominalAdjsV
! lexicon. But was there any good reason for the laš -> MUSH
! pointer in the first place?

LEXICON DenominalNounsC
 +Der1+Der/Dimin+N:»ažž DIMINV ;
 +Der1+Der/Dimin+N+Der2+Der/Dimin+N:»ačča»ž MALIS0 ;
 +Der1+Der/Dimin+N+Der2+Der/Dimin+N:»ačča»ž MALLAS- ;



LEXICON EAPMI
 +N+Sg+Nom:eapmi%> K ;
 +N+Sg+Nom+Use/Ped:eapmi%> Px3V ; !
 +N+SgCmp:%>an R ;
 +N+SgCmp+Der/viđá+Adv:»anviđá K ;
! +N+SgCmp+Der/viđi+Adv:»anviđi K ;
 +N+SgCmp:%>an VEARA ;
 +N+Ess:eapmi%>n K ;
 +N+Ess+Use/Ped:eapmi%>n%> PxC ; !
 +N+Ess:eame%>n K ;
 +N+Ess:eame%> K ;
 +N:eapmi%>X2 GOAHTA- ; ! Px sublexicon
 +N:eapmi%>X3 GOAHTAI ; ! Ill sublexicon
 +N+Sg+Gen:eapmi%>X4 K ;   
 +N+SgGenCmp:eapmi%>X4 R ;
 +N+Sg+Gen+Use/NG:%>an K ; !PP-frases  
 +N+Sg+Acc:eapmi%>X4 K ;
 +N+Sg+Gen+Use/Ped:eapmi%>X4 Px3V ; !
 +N+Sg+Acc+Use/Ped:eapmi%>X4 Px3V ; !
 +N+Sg+Loc:eapmi%>X4s K ;
 +N+Sg+Loc+Use/Sub:eapmi%>X4n K ; ! !SOUTH
 +N+Sg+Loc+Use/Ped:eapmi%>X4st%> PxC ; !
 +N+Pl+Nom:eapmi%>X4t K ;
 +N+Sg+Com:eapmi%>X5jn K ;
 +N+Sg+Com+Use/Ped:eapmi%>X5jn%> PxC ; !
 +N+Pl+Nom+Use/Ped:eapmi%>X5jd%> Px1C ; !
 +N+Pl+Gen:eapmi%>X5jd K ;
 +N+PlGenCmp:eapmi%>X5jd R ;
 +N+Pl+Gen+Use/Ped:eapmi%>X5jd%> PxC ; !
 +N+Pl+Acc:eapmi%>X5jd K ;
 +N+Pl+Acc+Use/Ped:eapmi%>X5jd%> PxC ; !
 +N+Pl+Ill:eapmi%>X5jde K ;
 +N+Pl+Ill+Use/Ped:eapmi%>X5jdasa%> PxV ; !
 +N+Pl+Loc:eapmi%>X5jn K ;
 +N+Pl+Loc+Use/Sub:eapmi%>X5js K ; ! !SOUTH
 +N+Pl+Loc+Use/Ped:eapmi%>X5jn%> PxC ; !
 +N+Pl+Com:eapmi%>X5jgujn K ;
 +N+Pl+Com+Use/Ped:eapmi%>X5jd%> PxPlComC ; !
 +N:eapmi%>X6 GOADA- ; ! AG Px
 +N+Sg+Gen+Use/NG:eapmi%>X8 K ; ! Ditto (?) 

LEXICON MUITTASJEAPMI
 +N+Sg+Nom:eapmi%> K ;
 +N+Sg+Nom+Use/Ped:eapmi%> Px3V ; !
 +N+SgCmp:%>an R ;	!no compounds for these, but reintroduced
 +N+SgCmp+Der/viđá+Adv:»anviđá K ;
! +N+SgCmp+Der/viđi+Adv:»anviđi K ;
 +N+SgCmp:%>an VEARA ;
 +N+Ess:eapmi%>n K ;
 +N+Ess+Use/Ped:eapmi%>n%> PxC ; !
 +N+Ess:eame%>n K ;
 +N+Ess:eame%> K ;
 +N:eapmi%>X2 GOAHTA- ; ! Px sublexicon
 +N:eapmi%>X3 GOAHTAI ; ! Ill sublexicon
 +N+Sg+Gen:eapmi%>X4 K ;
 +N+SgGenCmp:eapmi%>X4 R ;
 +N+Sg+Gen:%>an K ; !PP-frases
 +N+Sg+Acc:eapmi%>X4 K ;
 +N+Sg+Gen+Use/Ped:eapmi%>X4 Px3V ; !
 +N+Sg+Acc+Use/Ped:eapmi%>X4 Px3V ; !
 +N+Sg+Loc:eapmi%>X4s K ;
 +N+Sg+Loc+Use/Sub:eapmi%>X4n K ; ! !SOUTH
 +N+Sg+Loc+Use/Ped:eapmi%>X4st%> PxC ; !
 +N+Pl+Nom:eapmi%>X4t K ;
 +N+Sg+Com:eapmi%>X5jn K ;
 +N+Sg+Com+Use/Ped:eapmi%>X5jn%> PxC ; !
 +N+Pl+Nom+Use/Ped:eapmi%>X5jd%> Px1C ; !
 +N+Pl+Gen:eapmi%>X5jd K ;
 +N+PlGenCmp+Use/Ped:eapmi%>X5jd R ; !
 +N+Pl+Gen+Use/Ped:eapmi%>X5jd%> PxC ; !
 +N+Pl+Acc:eapmi%>X5jd K ;
 +N+Pl+Acc+Use/Ped:eapmi%>X5jd%> PxC ; !
 +N+Pl+Ill:eapmi%>X5jde K ;
 +N+Pl+Ill+Use/Ped:eapmi%>X5jdasa%> PxV ; !
 +N+Pl+Loc:eapmi%>X5jn K ;
 +N+Pl+Loc+Use/Sub:eapmi%>X5js K ; ! !SOUTH
 +N+Pl+Loc+Use/Ped:eapmi%>X5jn%> PxC ; !
 +N+Pl+Com:eapmi%>X5jgujn K ;
 +N+Pl+Com+Use/Ped:eapmi%>X5jd%> PxPlComC ; !
 +N:eapmi%>X6 GOADA- ; ! AG Px
 +N+Sg+Gen:eapmi%>X8 K ; ! Ditto (?)

LEXICON EAPMITV  !+CmpN/Sg +CmpN/DefSgGen +CmpN/DefPlGen +CmpN/SgLeft +CmpN/SgNomLeft +CmpN/SgGenLeft +CmpN/PlGenLeft
 +N+Sg+Nom:eapmi%> K ;
 +N+Sg+Nom+CmpN/Sg+CmpN/DefSgGen+CmpN/DefPlGen+CmpN/SgLeft+CmpN/SgNomLeft+CmpN/SgGenLeft+CmpN/PlGenLeft+Use/Ped:eapmi%> Px3V ; !
 +N+SgCmp:%>an R ;
 +N+SgCmp+Der/viđá+Adv:»anviđá K ;
! +N+SgCmp+Der/viđi+Adv:»anviđi K ;
 +N+SgCmp:%>an VEARA ;
 +N+Ess:eapmi%>n K ;
 +N+Ess+CmpN/Sg+CmpN/DefSgGen+CmpN/DefPlGen+CmpN/SgLeft+CmpN/SgNomLeft+CmpN/SgGenLeft+CmpN/PlGenLeft+Use/Ped:eapmi%>n%> PxC ; !
 +N+Ess:eame%>n K ;
 +N+Ess:eame%> K ;
 +N:eapmi%>X2 GOAHTA- ; ! Px sublexicon
 +N:eapmi%>X3 GOAHTAI ; ! Ill sublexicon
 +N+Sg+Gen:eapmi%>X4 K ;
 +N+SgGenCmp:eapmi%>X4 R ;
 +N+Sg+Gen:%>an K ; !PP-frases
 +N+Sg+Acc:eapmi%>X4 K ;
 +N+Sg+Gen+CmpN/Sg+CmpN/DefSgGen+CmpN/DefPlGen+CmpN/SgLeft+CmpN/SgNomLeft+CmpN/SgGenLeft+CmpN/PlGenLeft+Use/Ped:eapmi%>X4 Px3V ; !
 +N+Sg+Acc+CmpN/Sg+CmpN/DefSgGen+CmpN/DefPlGen+CmpN/SgLeft+CmpN/SgNomLeft+CmpN/SgGenLeft+CmpN/PlGenLeft+Use/Ped:eapmi%>X4 Px3V ; !
 +N+Sg+Loc:eapmi%>X4s K ;
 +N+Sg+Loc+CmpN/Sg+CmpN/DefSgGen+CmpN/DefPlGen+CmpN/SgLeft+CmpN/SgNomLeft+CmpN/SgGenLeft+CmpN/PlGenLeft+Use/Sub:eapmi%>X4n K ; ! !SOUTH
 +N+Sg+Loc+CmpN/Sg+CmpN/DefSgGen+CmpN/DefPlGen+CmpN/SgLeft+CmpN/SgNomLeft+CmpN/SgGenLeft+CmpN/PlGenLeft+Use/Ped:eapmi%>X4st%> PxC ; !
 +N+Pl+Nom:eapmi%>X4t K ;
 +N+Sg+Com:eapmi%>X5jn K ;
 +N+Sg+Com+CmpN/Sg+CmpN/DefSgGen+CmpN/DefPlGen+CmpN/SgLeft+CmpN/SgNomLeft+CmpN/SgGenLeft+CmpN/PlGenLeft+Use/Ped:eapmi%>X5jn%> PxC ; !
 +N+Pl+Nom+CmpN/Sg+CmpN/DefSgGen+CmpN/DefPlGen+CmpN/SgLeft+CmpN/SgNomLeft+CmpN/SgGenLeft+CmpN/PlGenLeft+Use/Ped:eapmi%>X5jd%> Px1C ; !
 +N+Pl+Gen:eapmi%>X5jd K ;
 +N+PlGenCmp:eapmi%>X5jd R ;
 +N+Pl+Gen+CmpN/Sg+CmpN/DefSgGen+CmpN/DefPlGen+CmpN/SgLeft+CmpN/SgNomLeft+CmpN/SgGenLeft+CmpN/PlGenLeft+Use/Ped:eapmi%>X5jd%> PxC ; !
 +N+Pl+Acc:eapmi%>X5jd K ;
 +N+Pl+Acc+CmpN/Sg+CmpN/DefSgGen+CmpN/DefPlGen+CmpN/SgLeft+CmpN/SgNomLeft+CmpN/SgGenLeft+CmpN/PlGenLeft+Use/Ped:eapmi%>X5jd%> PxC ; !
 +N+Pl+Ill:eapmi%>X5jde K ;
 +N+Pl+Ill+CmpN/Sg+CmpN/DefSgGen+CmpN/DefPlGen+CmpN/SgLeft+CmpN/SgNomLeft+CmpN/SgGenLeft+CmpN/PlGenLeft+Use/Ped:eapmi%>X5jdasa%> PxV ; !
 +N+Pl+Loc:eapmi%>X5jn K ;
 +N+Pl+Loc+CmpN/Sg+CmpN/DefSgGen+CmpN/DefPlGen+CmpN/SgLeft+CmpN/SgNomLeft+CmpN/SgGenLeft+CmpN/PlGenLeft+Use/Sub:eapmi%>X5js K ; ! !SOUTH
 +N+Pl+Loc+CmpN/Sg+CmpN/DefSgGen+CmpN/DefPlGen+CmpN/SgLeft+CmpN/SgNomLeft+CmpN/SgGenLeft+CmpN/PlGenLeft+Use/Ped:eapmi%>X5jn%> PxC ; !
 +N+Pl+Com:eapmi%>X5jgujn K ;
 +N+Pl+Com+CmpN/Sg+CmpN/DefSgGen+CmpN/DefPlGen+CmpN/SgLeft+CmpN/SgNomLeft+CmpN/SgGenLeft+CmpN/PlGenLeft+Use/Ped:eapmi%>X5jd%> PxPlComC ; !
 +N:eapmi%>X6 GOADA- ; ! AG Px
 +N+Sg+Gen:eapmi%>X8 K ; ! Ditto (?)

LEXICON MUITTASJEAPMITV  !+CmpN/Sg +CmpN/DefSgGen +CmpN/DefPlGen +CmpN/SgLeft +CmpN/SgNomLeft +CmpN/SgGenLeft +CmpN/PlGenLeft
 +N+Sg+Nom:eapmi%> K ;
 +N+Sg+Nom:eapmi%> Px3V ;
 +N+SgCmp:%>an R ;
 +N+SgCmp+Der/viđá+Adv:»anviđá K ;
! +N+SgCmp+Der/viđi+Adv:»anviđi K ;
 +N+SgCmp:%>an VEARA ;
 +N+Ess:eapmi%>n K ;
 +N+Ess+CmpN/Sg+CmpN/DefSgGen+CmpN/DefPlGen+CmpN/SgLeft+CmpN/SgNomLeft+CmpN/SgGenLeft+CmpN/PlGenLeft+Use/Ped:eapmi%>n%> PxC ; !
 +N+Ess:eame%>n K ;
 +N+Ess:eame%> K ;
 +N:eapmi%>X2 GOAHTA- ; ! Px sublexicon
 +N:eapmi%>X3 GOAHTAI ; ! Ill sublexicon
 +N+Sg+Gen:eapmi%>X4 K ;
 +N+SgGenCmp:eapmi%>X4 R ;
 +N+Sg+Gen:%>an K ; !PP-frases
 +N+Sg+Acc:eapmi%>X4 K ;
 +N+Sg+Gen+CmpN/Sg+CmpN/DefSgGen+CmpN/DefPlGen+CmpN/SgLeft+CmpN/SgNomLeft+CmpN/SgGenLeft+CmpN/PlGenLeft+Use/Ped:eapmi%>X4 Px3V ; !
 +N+Sg+Acc+CmpN/Sg+CmpN/DefSgGen+CmpN/DefPlGen+CmpN/SgLeft+CmpN/SgNomLeft+CmpN/SgGenLeft+CmpN/PlGenLeft+Use/Ped:eapmi%>X4 Px3V ; !
 +N+Sg+Loc:eapmi%>X4s K ;
 +N+Sg+Loc+CmpN/Sg+CmpN/DefSgGen+CmpN/DefPlGen+CmpN/SgLeft+CmpN/SgNomLeft+CmpN/SgGenLeft+CmpN/PlGenLeft+Use/Sub:eapmi%>X4n K ; ! !SOUTH
 +N+Sg+Loc+CmpN/Sg+CmpN/DefSgGen+CmpN/DefPlGen+CmpN/SgLeft+CmpN/SgNomLeft+CmpN/SgGenLeft+CmpN/PlGenLeft+Use/Ped:eapmi%>X4st%> PxC ; !
 +N+Pl+Nom:eapmi%>X4t K ;
 +N+Sg+Com:eapmi%>X5jn K ;
 +N+Sg+Com+CmpN/Sg+CmpN/DefSgGen+CmpN/DefPlGen+CmpN/SgLeft+CmpN/SgNomLeft+CmpN/SgGenLeft+CmpN/PlGenLeft+Use/Ped:eapmi%>X5jn%> PxC ; !
 +N+Pl+Nom+CmpN/Sg+CmpN/DefSgGen+CmpN/DefPlGen+CmpN/SgLeft+CmpN/SgNomLeft+CmpN/SgGenLeft+CmpN/PlGenLeft+Use/Ped:eapmi%>X5jd%> Px1C ; !
 +N+Pl+Gen:eapmi%>X5jd K ;
 +N+PlGenCmp:eapmi%>X5jd R ;
 +N+Pl+Gen+CmpN/Sg+CmpN/DefSgGen+CmpN/DefPlGen+CmpN/SgLeft+CmpN/SgNomLeft+CmpN/SgGenLeft+CmpN/PlGenLeft+Use/Ped:eapmi%>X5jd%> PxC ; !
 +N+Pl+Acc:eapmi%>X5jd K ;
 +N+Pl+Acc+CmpN/Sg+CmpN/DefSgGen+CmpN/DefPlGen+CmpN/SgLeft+CmpN/SgNomLeft+CmpN/SgGenLeft+CmpN/PlGenLeft+Use/Ped:eapmi%>X5jd%> PxC ; !
 +N+Pl+Ill:eapmi%>X5jde K ;
 +N+Pl+Ill+CmpN/Sg+CmpN/DefSgGen+CmpN/DefPlGen+CmpN/SgLeft+CmpN/SgNomLeft+CmpN/SgGenLeft+CmpN/PlGenLeft+Use/Ped:eapmi%>X5jdasa%> PxV ; !
 +N+Pl+Loc:eapmi%>X5jn K ;
 +N+Pl+Loc+CmpN/Sg+CmpN/DefSgGen+CmpN/DefPlGen+CmpN/SgLeft+CmpN/SgNomLeft+CmpN/SgGenLeft+CmpN/PlGenLeft+Use/Sub:eapmi%>X5js K ; ! !SOUTH
 +N+Pl+Loc+CmpN/Sg+CmpN/DefSgGen+CmpN/DefPlGen+CmpN/SgLeft+CmpN/SgNomLeft+CmpN/SgGenLeft+CmpN/PlGenLeft+Use/Ped:eapmi%>X5jn%> PxC ; !
 +N+Pl+Com:eapmi%>X5jgujn K ;
 +N+Pl+Com+CmpN/Sg+CmpN/DefSgGen+CmpN/DefPlGen+CmpN/SgLeft+CmpN/SgNomLeft+CmpN/SgGenLeft+CmpN/PlGenLeft+Use/Ped:eapmi%>X5jd%> PxPlComC ; !
 +N:eapmi%>X6 GOADA- ; ! AG Px
 +N+Sg+Gen:eapmi%>X8 K ; ! Ditto (?)


LEXICON UPMI
 +N+Sg+Nom:upmi%> K ;
 +N+Sg+Nom+Use/Ped:upmi%> Px3V ; !
 +N+SgNomCmp:upme%> R ;
 +N+Ess:upmi%>n K ;
 +N+Ess+Use/Ped:upmi%>n%> PxC ; !
 +N:upmi%>X2 GOAHTA- ; ! Px sublexicon
 +N:upmi%>X3 GOAHTAI ; ! Ill sublexicon
 +N+Sg+Gen:upmi%>X4 K ;
 +N+Sg+Acc:upmi%>X4 K ;
 +N+Sg+Gen+Use/Ped:upmi%>X4 Px3V ; !
 +N+Sg+Acc+Use/Ped:upmi%>X4 Px3V ; !
 +N+Sg+Loc:upmi%>X4s K ;
 +N+Sg+Loc+Use/Sub:upmi%>X4n K ; ! !SOUTH
 +N+Sg+Loc+Use/Ped:upmi%>X4st%> PxC ; !
 +N+Pl+Nom:upmi%>X4t K ;
 +N+Sg+Com:upmi%>X5jn K ;
 +N+Sg+Com+Use/Ped:upmi%>X5jn%> PxC ; !
 +N+Pl+Nom+Use/Ped:upmi%>X5jd%> Px1C ; !
 +N+Pl+Gen:upmi%>X5jd K ;
 +N+PlGenCmp+Use/Sub:upmi%>X5jd R ;	!
 +N+Pl+Gen+Use/Ped:upmi%>X5jd%> PxC ; !
 +N+Pl+Acc:upmi%>X5jd K ;
 +N+Pl+Acc+Use/Ped:upmi%>X5jd%> PxC ; !
 +N+Pl+Ill:upmi%>X5jde K ;
 +N+Pl+Ill+Use/Ped:upmi%>X5jdasa%> PxV ; !
 +N+Pl+Loc:upmi%>X5jn K ;
 +N+Pl+Loc+Use/Sub:upmi%>X5js K ; ! !SOUTH
 +N+Pl+Loc+Use/Ped:upmi%>X5jn%> PxC ; !
 +N+Pl+Com:upmi%>X5jgujn K ;
 +N+Pl+Com+Use/Ped:upmi%>X5jd%> PxPlComC ; !
 +N:upmi%>X6 GOADA- ; ! AG Px
 +N+Sg+Gen+Use/NG:upmi%>X8 K ; ! 

LEXICON VUONAT !+CmpN/SgN +CmpN/SgG +CmpN/PlG
 +Der1+Der/t+N+Sg+Nom:»t K ;
 +Der1+Der/t+N+SgNomCmp:»t R ;
 +Der1+Der/t+N+Ess:»gin K ;
 +Der1+Der/t+N+Sg+Nom+CmpN/SgN+CmpN/SgG+CmpN/PlG+Use/Ped:»g%> PxC ; !
 +Der1+Der/t+N+Sg+Gen:»ga K ;
 +Der1+Der/t+N+SgGenCmp:»ga R ;
 +Der1+Der/t+N+Sg+Gen+CmpN/SgN+CmpN/SgG+CmpN/PlG+Use/Sub:»t K ; !
 +Der1+Der/t+N+Sg+Gen+CmpN/SgN+CmpN/SgG+CmpN/PlG+Use/Ped:»g%> PxC ; !
 +Der1+Der/t+N+Sg+Acc:»ga K ;
 +Der1+Der/t+N+Sg+Acc+CmpN/SgN+CmpN/SgG+CmpN/PlG+Use/Sub:»t K ; !
 +Der1+Der/t+N+Sg+Acc+CmpN/SgN+CmpN/SgG+CmpN/PlG+Use/Ped:»g%> PxC ; !
 +Der1+Der/t+N+Pl+Nom:»gat K ;
 +Der1+Der/t+N+Sg+Ill+CmpN/SgN+CmpN/SgG+CmpN/PlG+Use/Ped:»gasa%> PxV ; !
 +Der1+Der/t+N+Pl+Nom+CmpN/SgN+CmpN/SgG+CmpN/PlG+Use/Ped:»gijddá%> Px1V ; !
 +Der1+Der/t+N+Sg+Ill:»gij K ;
 +Der1+Der/t+N+Sg+Loc:»gis K ;
 +Der1+Der/t+N+Sg+Loc+CmpN/SgN+CmpN/SgG+CmpN/PlG+Use/Sub:»gin K ; ! !SOUTH
 +Der1+Der/t+N+Sg+Com:»gijn K ;
 +Der1+Der/t+N+Pl+Gen:»gijd K ;
 +Der1+Der/t+N+PlGenCmp:»gijd R ;
 +Der1+Der/t+N+Pl+Acc:»gijd K ;
 +Der1+Der/t+N+Pl+Ill:»gijdda K ;
 +Der1+Der/t+N+Pl+Loc:»gijn K ;
 +Der1+Der/t+N+Pl+Loc+CmpN/SgN+CmpN/SgG+CmpN/PlG+Use/Sub:»gijs K ; ! !SOUTH
 +Der1+Der/t+N+Pl+Com:»gijgujn K ;
 +Der1+Der/t+N+Sg+Loc+CmpN/SgN+CmpN/SgG+CmpN/PlG+Use/Ped:»gistti%> PxV ; !
 +Der1+Der/t+N+Sg+Com+CmpN/SgN+CmpN/SgG+CmpN/PlG+Use/Ped:»gijnni%> PxV ; !
! +Der1+Der/t+N+Pl+Nom:»gijddi%> PxV ; !^P^
 +Der1+Der/t+N+Pl+Gen+CmpN/SgN+CmpN/SgG+CmpN/PlG+Use/Ped:»gijddi%> PxV ; !
 +Der1+Der/t+N+Pl+Acc+CmpN/SgN+CmpN/SgG+CmpN/PlG+Use/Ped:»gijddi%> PxV ; !
 +Der1+Der/t+N+Pl+Ill+CmpN/SgN+CmpN/SgG+CmpN/PlG+Use/Ped:»gijddás%> PxC ; !
 +Der1+Der/t+N+Pl+Loc+CmpN/SgN+CmpN/SgG+CmpN/PlG+Use/Ped:»gijnni%> PxV ; !
 +Der1+Der/t+N+Pl+Com+CmpN/SgN+CmpN/SgG+CmpN/PlG+Use/Ped:»gijddi%> PxPlComV1 ; !
 +Der1+Der/t+N+Ess:»hin K ;
 +Der1+Der/t+N+Sg+Nom+CmpN/SgN+CmpN/SgG+CmpN/PlG+Use/Ped:»h%> PxC ; !
 +Der1+Der/t+N+Sg+Gen:»ha K ;
 +Der1+Der/t+N+SgGenCmp:»ha R ;
 +Der1+Der/t+N+Sg+Gen+CmpN/SgN+CmpN/SgG+CmpN/PlG+Use/Ped:»h%> PxC ; !
 +Der1+Der/t+N+Sg+Acc:»ha K ;
 +Der1+Der/t+N+Sg+Acc+CmpN/SgN+CmpN/SgG+CmpN/PlG+Use/Ped:»h%> PxC ; !
 +Der1+Der/t+N+Pl+Nom:»hat K ;
 +Der1+Der/t+N+Sg+Ill+CmpN/SgN+CmpN/SgG+CmpN/PlG+Use/Ped:»hasa%> PxV ; !
 +Der1+Der/t+N+Pl+Nom+CmpN/SgN+CmpN/SgG+CmpN/PlG+Use/Ped:»hijddá%> Px1V ; !
 +Der1+Der/t+N+Sg+Ill:»hij K ;
 +Der1+Der/t+N+Sg+Loc:»his K ;
 +Der1+Der/t+N+Sg+Loc+CmpN/SgN+CmpN/SgG+CmpN/PlG+Use/Sub:»hin K ; ! !SOUTH
 +Der1+Der/t+N+Sg+Com:»hijn K ;
 +Der1+Der/t+N+Pl+Gen:»hijd K ;
 +Der1+Der/t+N+PlGenCmp:»hijd R ;
 +Der1+Der/t+N+Pl+Acc:»hijd K ;
 +Der1+Der/t+N+Pl+Ill:»hijdda K ;
 +Der1+Der/t+N+Pl+Loc:»hijn K ;
 +Der1+Der/t+N+Pl+Loc+CmpN/SgN+CmpN/SgG+CmpN/PlG+Use/Sub:»hijs K ; ! !SOUTH
 +Der1+Der/t+N+Pl+Com:»hijgujn K ;
 +Der1+Der/t+N+Sg+Loc+CmpN/SgN+CmpN/SgG+CmpN/PlG+Use/Ped:»histti%> PxV ; !
 +Der1+Der/t+N+Sg+Com+CmpN/SgN+CmpN/SgG+CmpN/PlG+Use/Ped:»hijnni%> PxV ; !
! +Der1+Der/t+N+Pl+Nom:»hijddi%> PxV ; !^P^
 +Der1+Der/t+N+Pl+Gen+CmpN/SgN+CmpN/SgG+CmpN/PlG+Use/Ped:»hijddi%> PxV ; !
 +Der1+Der/t+N+Pl+Acc+CmpN/SgN+CmpN/SgG+CmpN/PlG+Use/Ped:»hijddi%> PxV ; !
 +Der1+Der/t+N+Pl+Ill+CmpN/SgN+CmpN/SgG+CmpN/PlG+Use/Ped:»hijddás%> PxC ; !
 +Der1+Der/t+N+Pl+Loc+CmpN/SgN+CmpN/SgG+CmpN/PlG+Use/Ped:»hijnni%> PxV ; !
 +Der1+Der/t+N+Pl+Com+CmpN/SgN+CmpN/SgG+CmpN/PlG+Use/Ped:»hijddi%> PxPlComV1 ; !

LEXICON ACTORder !+CmpN/SgN +CmpN/SgG +CmpN/PlG !Long compound-forms
 +N: GOAHTILONGCMP ;
 +N+Sg+Nom: K ;
 +N+Sg+Nom+CmpN/SgN+CmpN/SgG+CmpN/PlG+Use/Ped: Px3V ; !
 +N+Der/viđá+Adv:»viđá K ;
! +N+Der/viđi+Adv:»viđi K ;
 +N: EssV ;
 +N:X2 GOAHTA- ; ! Px sublexicon
 +N:X3 GOAHTAI ; ! Ill sublexicon
 +N:X4 GOADI- ; ! weak grade abs decl
 +N:X5 GODII- ; ! weak gr dipth simpl
 +N:X6 GOADA- ; ! AG Px
! +N: DenominalAdjsV1Long ; !not plausible
! +N: DenominalAdjsV2 ; !not plausible
! +N: DenominalNounsV ; !not plausible

!LEXICON ACTORLONGSHORTder !+CmpN/SgN +CmpN/SgG +CmpN/PlG !Sometimes long compound-forms not in use now
! +N: GOAHTILONGSHORTCMP ;
! +N+Sg+Nom: K ;
! +N+Sg+Nom: Px3V ; !^P^
! +N+Der/viđá+Adv:»X7viđá K ;
!! +N+Der/viđi+Adv:»X7viđi K ;
! +N: EssV ;
! +N: GOAHTI-OBL ;
! +N: DenominalAdjsV1Long ; !not plausible
! +N: DenominalAdjsV2 ; !not plausible
! +N: DenominalNounsV ; !not plausible


LEXICON ACTORTVder !+CmpN/SgN +CmpN/SgG +CmpN/PlG +CmpN/SgLeft +CmpN/SgNomLeft +CmpN/SgGenLeft +CmpN/PlGenLeft
 +N+SgNomCmp: R ;
 +N+Sg+Nom: K ;
 +N+Sg+Nom+CmpN/SgN+CmpN/SgG+CmpN/PlG+CmpN/SgLeft+CmpN/SgNomLeft+CmpN/SgGenLeft+CmpN/PlGenLeft+Use/Ped: Px3V ; !
 +N+Der/viđá+Adv:»viđá K ;
! +N+Der/viđi+Adv:»viđi K ;
 +N: EssV ;
 +N:X2 GOAHTA- ; ! Px sublexicon
 +N:X3 GOAHTAI ; ! Ill sublexicon
 +N:X4 GOADI- ; ! weak grade abs decl
 +N:X5 GODII- ; ! weak gr dipth simpl
 +N:X6 GOADA- ; ! AG Px
! +N: DenominalAdjsV1Long ; !not plausible
! +N: DenominalAdjsV2 ; !not plausible
! +N: DenominalNounsV ; !not plausible

!LEXICON ACTORLONGSHORTTVder not in use at the moment!+CmpN/SgNCmp +SgGenCmp +PlGenCmp +SgLeft +SgNomLeft +SgGenLeft +PlGenLeft
! +N+SgNomCmp: R ;
! +N+SgNomCmp:X7 R ;
! +N+SgCmp:W3 R ; !SUB
! +N+Sg+Nom: K ;
! +N+Sg+Nom: Px3V ; !^P^
! +N+Der/viđá+Adv:»X7viđá K ;
!! +N+Der/viđi+Adv:»X7viđi K ;
! +N: EssV ;
! +N: GOAHTI-OBL ;
!! +N: DenominalAdjsV1Long ; !not plausible
!! +N: DenominalAdjsV2 ; !not plausible
!! +N: DenominalNounsV ; !not plausible


! Adjective derivation
! - - - - - - - - - -


LEXICON LAS
 +Attr:%> ATTR ;  ! To capture the attributive forms before going to N lexica.
 VUOHTA ;
 MUSH ;

LEXICON LEXMUSH
 +N: MUSH ;

LEXICON MUSH  ! Deverbal nouns
 : JOHTOLAT0 ;
 :a MUSSHA ;
! +Der/viđi+Adv:»X7#viđi K ;
 +Der/viđá+Adv:»X7#viđá K ;

LEXICON MUSSHA
 +Sg+Nom+Use/Ped:%> PxV ; !
 +Ess:%>n K ;
 +Ess+Use/Ped:%>n%> PxC ; !
 :%> LASJOBL ;

LEXICON BUOREMUSS
 : BUOREMUS ;

LEXICON BUOREMUS
 +Attr:%> K ; ! Attributive superlatives
 +Sg+Nom:%> K ;
! JOHTOLAT0 ; !replaced to avoid compound
! VUOHTA ;
 :a%> BUOREMUSSA- ;

LEXICON BUOREMUSSA-
 +Ess:n K ;
 +Der2+Der/at+Adv:X8t K ;
 +Sg+Nom+Use/Marg+Use/Ped: PxV ; ! !
 +Ess+Use/Ped:n%> PxC ; !
 EABBUCASE2 ;

LEXICON LEXDIMINC
! +N:X4 DIMINC ;
 +N:%> DIMINC ;

LEXICON DIMINC
 MALIS0 ;
 MALLAS- ;

LEXICON DIMINV
 JOHTOLAT0 ;
 :a%> JOHTOLAHKA- ;

LEXICON HEAPMI
! +Der1+Der/Dimin+N:»X6ž DIMINC ; !no diminutives for these i think
 +Sg+Nom+Use/Sub:X1 K ; !
 +Sg+Nom:X7 K ;
! +Sg+Nom:X1 Px3V ; !^P^ ! tent. reintro
! +Sg+Nom:X7 Px3V ; !^P^ ! tent. reintro
 +Sg+Nom+Use/Ped: PxV ; !
 LASJOBL ;
 +Der2+Der/at+Adv:X8t K ;

LEXICON LAGAN
 +A+Attr:%> K ;
!:%> EABBO/EAMOS ;			!no comp.
! +A:%> GAPPUS- ; !REPLACED TO GET RID OF COMPOUND
! +A:%> GAPPUS0 ; !REPLACED TO GET RID OF COMPOUND
 +A+Sg+Nom:%> K ;
! +A+SgNomCmp:%>X7 R ;
 +A: VUOHTA ;
 +A+Ess:%>in K ;
 +A+Sg+Nom+Use/Ped:00%> PxC ; !
 +A+Sg+Gen:%>a K ;
 +A+Sg+Gen+Use/Sub:%> K ; !
 +A+SgGenCmp:%>a R ;
 +A+Sg+Gen+Use/Ped:%> PxC ; !
 +A+Sg+Acc:%>a K ;
 +A+Sg+Acc:%> K ;
 +A+Sg+Acc+Use/Ped:%> PxC ; !
 +A+Pl+Nom:%>at K ;
 +A+Sg+Ill+Use/Ped:%>asa%> PxV ; !
 +A+Pl+Nom+Use/Ped:%>ijddá%> Px1V ; !
 +A+Sg+Ill:%>ij K ;
 +A+Sg+Loc:%>is K ;
 +A+Sg+Loc+Use/Sub:%>in K ; ! !SOUTH
 +A+Sg+Com:%>ijn K ;
 +A+Pl+Gen:%>ijd K ;
 +A+PlGenCmp:%>ijd R ;
 +A+Pl+Acc:%>ijd K ;
 +A+Pl+Ill:%>ijdda K ;
 +A+Pl+Loc:%>ijn K ;
 +A+Pl+Loc+Use/Sub:%>ijs K ; ! !SOUTH
 +A+Pl+Com:%>ijgujn K ;
 +A+Sg+Loc+Use/Ped:%>istti%> PxV ; !
 +A+Sg+Com+Use/Ped:%>ijnni%> PxV ; !
! +A+Pl+Nom:%>ijddi%> PxV ; !^P^
 +A+Pl+Gen+Use/Ped:%>ijddi%> PxV ; !
 +A+Pl+Acc+Use/Ped:%>ijddi%> PxV ; !
 +A+Pl+Ill+Use/Ped:%>ijddás%> PxC ; !
 +A+Pl+Loc+Use/Ped:%>ijnni%> PxV ; !
 +A+Pl+Com+Use/Ped:%>ijddi%> PxPlComV1 ; !
 -+Use/Circ:#- ProperNoun ;		 ! ! Definitely circular x 35000.
! # AGADJECT ;          !delete, from nouns, not adjs
! +A tag added, since it now is pointed to directly from the adj
! file, and not from adjectival sublexica.

LEXICON AHKASAS
 +A+Attr:aš%> K ;
 +A+Sg+Nom:aš%> K ;
 +A+Sg+Nom+Use/Ped:ažža%> PxV ; ! ! tentative.
 +A+SgNomCmp:aš%> R ;
 +A+Ess:ažža%>n K ;
 +A+Ess+Use/Ped:ažža%>n%> PxC ; !
 +A:aš VUOHTA ;
! +A+Adv:ačča%>t K ; !adverbs for these? do not think so
 +A:ažža%> LASJOBL ;
! :ažž DEARVVASLAS ; !not here since these have no comp. forms

LEXICON ETNOLOGALAS	!like AHKASAS but with adverbs
 +A+Attr:aš%> K ;
 +A+Sg+Nom:aš%> K ;
 +A+Sg+Nom+Use/Ped:ažža%> PxV ; ! ! tentative.
 +A+SgNomCmp:aš%> R ;
 +A+Ess:ažža%>n K ;
 +A+Ess+Use/Ped:ažža%>n%> PxC ; !
 +A:aš VUOHTA ;
 +A+Der2+Der/at+Adv:ačča%>t K ;
 +A:ažža%> LASJOBL ;
! :ažž DEARVVASLAS ; !not here since these have no comp. forms


LEXICON SISKKALDAS
 +A+Attr:as%> K ;
 +A+Sg+Nom:as%> K ;
 +A+Sg+Nom+Use/Ped:assa%> PxV ; ! ! tentative.
 +A+SgNomCmp:as%> R ;
 +A+Ess:assa%>n K ;
 +A+Ess+Use/Ped:assa%>n%> PxC ; !
 +A:as VUOHTA ;
 +A+Der2+Der/at+Adv:asa%>t K ;
 +A:assa%> EABBUCASE2 ;	!not to LASJOBL
! :azz DEARVVASLAS ; !not here since these have no comp. forms


!LEXICON AttributeFormList - removed - it makes dublets
!!  garas+A+Attr:garra K "hard A" ;
!  galmmasA+Attr:galbma%> ATTR "cold A" ;
!  čáppat+A+Attr:čáppa%> ATTR "beautiful A" ;
!!  čáppis+A+Attr:čáppa K "beautiful A" ;
!!  fiinnis+A+Attr:fijnna K "fine A" ;
!! removed beacause lexicon FIINNA works




LEXICON DenominalAdjsV1
 +Der1+Der2+Der/heapmi+A:»W4heapmi%> HEAPMI ;
 +Der1+Der2+Der/heapmi+A+Ess:»W4heapmi%>X1n K ;
 +Der1+Der2+Der/heapmi+A+Ess+Use/Ped:»W4heapmi%>X1n%> PxC ; !
 +Der1+Der2+Der/heapmi+A+Ess+Use/Ped:»W4heapmi%>X7n%> PxC ; !
 +Der1+Der2+Der/heapmi+A+Sg+Nom+Use/Sub:»W4hin K ;		!
 +Der1+Der2+Der/heapmi+A+Attr:»W4his%> ATTR ;
! +Der1+Der2+Der/heapmi+A:»W4his VUOHTA ; !moved to LEXICON VUOHTA
 +Der1+Der2+Der/heapmi+A:»W4h EABBO/EAMOS_CONT ;
 +Der1+Der2+Der/huvva+V+IV:»W4huvva%> BOAHTIINCH ;
 +Der1+Der/huhtti+V+TV:»W4huhtti%> DIEHTIStem ;

LEXICON DenominalAdjsV1Long
 +Der1+Der2+Der/heapmi+A:»X4heapmi%> HEAPMI ;
 +Der1+Der2+Der/heapmi+A+Ess:»X4heapmi%>X1n K ;
 +Der1+Der2+Der/heapmi+A+Ess+Use/Sub:»X4heapmi%>X7n K ; !
 +Der1+Der2+Der/heapmi+A+Ess+Use/Ped:»X4heapmi%>X1n%> PxC ; !
 +Der1+Der2+Der/heapmi+A+Ess+Use/Ped:»X4heapmi%>X7n%> PxC ; !
 +Der1+Der2+Der/heapmi+A+Sg+Nom+Use/Sub:»X4hin K ;		!
 +Der1+Der2+Der/heapmi+A+Attr:»X4his%> ATTR ;
! +Der1+Der2+Der/heapmi+A:»X4his VUOHTA ; !moved to LEXICON VUOHTA
 +Der1+Der2+Der/heapmi+A:»X4h EABBO/EAMOS_CONT ;
 +Der1+Der2+Der/huvva+V+IV:»X4huvva%> BOAHTIINCH ;
 +Der1+Der/huhtti+V+TV:»X4huhtti%> DIEHTIStem ;

LEXICON DenominalAdjsV1Short
 +Der1+Der2+Der/heapmi+A:»X8heapmi%> HEAPMI ;
 +Der1+Der2+Der/heapmi+A+Ess:»X8heapmi%>X1n K ;
 +Der1+Der2+Der/heapmi+A+Ess+Use/Sub:»X8heapmi%>X7n K ; !
 +Der1+Der2+Der/heapmi+A+Ess+Use/Ped:»X8heapmi%>X1n%> PxC ; !
 +Der1+Der2+Der/heapmi+A+Ess+Use/Ped:»X8heapmi%>X7n%> PxC ; !
 +Der1+Der2+Der/heapmi+A+Sg+Nom+Use/Sub:»X8hin K ;		!
 +Der1+Der2+Der/heapmi+A+Attr:»X8his%> ATTR ;
! +Der1+Der2+Der/heapmi+A:»X8his VUOHTA ; !moved to LEXICON VUOHTA
 +Der1+Der2+Der/heapmi+A:»X8h EABBO/EAMOS_CONT ;
 +Der1+Der2+Der/huvva+V+IV:»X8huvva%> BOAHTIINCH ;
 +Der1+Der/huhtti+V+TV:»X8huhtti%> DIEHTIStem ;




LEXICON DenominalAdjsV2
 +Der1+Der/laš+A:»X6l EABBO/EAMOS_CONT ;		!WeG
 +Der1+Der/laš:»X6lažž DEARVVASLAS ;		!WeG
! +Der1+Der/laš+A:»X6l EABBO/EAMOS_CONT ; !double pointing

LEXICON DenominalAdjsC
 +Der1+Der/laš:»#l DABALAS ;
 +Der1+Der2+Der/heapmi+A:»W4#heapmi%> HEAPMI ;
 +Der1+Der2+Der/heapmi+A+Ess:»W4#heapmi%>X1n K ;
 +Der1+Der2+Der/heapmi+A+Ess+Use/Sub:»W4#heapmi%>X7n K ; !
 +Der1+Der2+Der/heapmi+A+Ess+Use/Ped:»W4#heapmi%>X1n%> PxC ; !
 +Der1+Der2+Der/heapmi+A+Ess+Use/Ped:»W4#heapmi%>X7n%> PxC ; !
 +Der1+Der2+Der/heapmi+A+Attr:»W4#his%> ATTR ;
! +Der1+Der2+Der/heapmi+A:»W4#his VUOHTA ; !moved to LEXICON VUOHTA

LEXICON DenominalAdjsCLong
 +Der1+Der/laš:»#l DABALAS ;
 +Der1+Der2+Der/heapmi+A:»#heapmi%> HEAPMI ;
 +Der1+Der2+Der/heapmi+A+Ess:»#heapmi%>X1n K ;
 +Der1+Der2+Der/heapmi+A+Ess+Use/Sub:»#heapmi%>X7n K ; !
 +Der1+Der2+Der/heapmi+A+Ess+Use/Ped:»#heapmi%>X1n%> PxC ; !
 +Der1+Der2+Der/heapmi+A+Ess+Use/Ped:»#heapmi%>X7n%> PxC ; !
 +Der1+Der2+Der/heapmi+A+Attr:»#his%> ATTR ;
! +Der1+Der2+Der/heapmi+A:»#his VUOHTA ; !moved to LEXICON VUOHTA

LEXICON DenominalAdjsCShort
 +Der1+Der/laš:»#l DABALAS ;
 +Der1+Der2+Der/heapmi+A:»X7#heapmi%> HEAPMI ;
 +Der1+Der2+Der/heapmi+A+Ess:»X7#heapmi%>X1n K ;
 +Der1+Der2+Der/heapmi+A+Ess+Use/Sub:»X7#heapmi%>X7n K ; !
 +Der1+Der2+Der/heapmi+A+Ess+Use/Ped:»X7#heapmi%>X1n%> PxC ; !
 +Der1+Der2+Der/heapmi+A+Ess+Use/Ped:»X7#heapmi%>X7n%> PxC ; !
 +Der1+Der2+Der/heapmi+A+Attr:»X7#his%> ATTR ;
! +Der1+Der2+Der/heapmi+A:»X7#his VUOHTA ; !moved to LEXICON VUOHTA


LEXICON DenominalAdjsV3 !+CmpN/SgN +CmpN/SgG +CmpN/PlG !from Propernames
 +Der1+Der/laš+A+Attr:»X6lažž%> ATTR ;
 +Der1+Der/laš+A:»X6lažž JOHTOLAT0 ;
! +Der1+Der/laš+A:»X6lažž VUOHTA ;
 +Der1+Der/laš+A+Sg+Nom+CmpN/SgN+CmpN/SgG+CmpN/PlG+Use/Ped:»X6lažža%> PxV ; ! ! tentative.
 +Der1+Der/laš+A+Ess:»X6lažža%>n K ;
 +Der1+Der/laš+A+Ess+CmpN/SgN+CmpN/SgG+CmpN/PlG+Use/Ped:»X6lažža%>n%> PxC ; ! ! tentative, check.
 +Der1+Der/laš+A:»X6lažža%> LASJOBL ;


LEXICON DenominalAdjsC2 !+CmpN/SgN +CmpN/SgG +CmpN/PlG	!from Propernames
 +Der1+Der/laš+A+Attr:»#lažž%> ATTR ;
 +Der1+Der/laš+A:»#lažž JOHTOLAT0 ;
! +Der1+Der/laš+A:»#lažž VUOHTA ;
 +Der1+Der/laš+A+Sg+Nom+CmpN/SgN+CmpN/SgG+CmpN/PlG+Use/Ped:»#lažža%> PxV ; ! ! tentative.
 +Der1+Der/laš+A+Ess:»#lažža%>n K ;
 +Der1+Der/laš+A+Ess+CmpN/SgN+CmpN/SgG+CmpN/PlG+Use/Ped:»#lažža%>n%> PxC ; ! ! tentative, check.
 +Der1+Der/laš+A:»#lažža%> LASJOBL ;

LEXICON DenominalAdjsV4 !+CmpN/SgN +CmpN/SgG +CmpN/PlG  !from Propernames
 +Der1+Der/laš+A+Attr:»X6lažž%> ATTR ;
 +Der1+Der/laš+A:»X6lažž JOHTOLAT0 ;
! +Der1+Der/laš+A:»X6lažž VUOHTA ;
 +Der1+Der/laš+A+Sg+Nom+CmpN/SgN+CmpN/SgG+CmpN/PlG+Use/Ped:»X6lažža%> PxV ; ! ! tentative.
 +Der1+Der/laš+A+Ess:»X6lažža%>n K ;
 +Der1+Der/laš+A+Ess+CmpN/SgN+CmpN/SgG+CmpN/PlG+Use/Ped:»X6lažža%>n%> PxC ; ! ! tentative, check.
 +Der1+Der/laš+A:»X6lažža%> LASJOBL ;

LEXICON DenominalAdjsC3 !+CmpN/SgN +CmpN/SgG +CmpN/PlG	 !from Propernames
 +Der1+Der/laš+A+Attr:»#lažž%> ATTR ;
 +Der1+Der/laš+A:»#lažž JOHTOLAT0 ;
! +Der1+Der/laš+A:»#lažž VUOHTA ;
 +Der1+Der/laš+A+Sg+Nom+CmpN/SgN+CmpN/SgG+CmpN/PlG+Use/Ped:»#lažža%> PxV ; ! ! tentative.
 +Der1+Der/laš+A+Ess:»#lažža%>n K ;
 +Der1+Der/laš+A+Ess+CmpN/SgN+CmpN/SgG+CmpN/PlG+Use/Ped:»#lažža%>n%> PxC ; ! ! tentative, check.
 +Der1+Der/laš+A:»#lažža%> LASJOBL ;

LEXICON LASJOBL
 +Sg+Gen:X4 K ;
 +Sg+Gen:X8 K ;
 +SgGenCmp:X4 R ;
 +SgGenCmp:X8 R ;
! +Sg+Gen:X4 PxV ; !^P^
! +Sg+Gen:X8 PxV ; !^P^
 +Sg+Gen+Use/Ped:X2 Px1V ; !
 +Sg+Gen+Use/Ped:X6 Px2V ; !
 +Sg+Gen+Use/Ped:X4 Px3V ; !
 +Sg+Acc:X4 K ;
 +Sg+Acc:X8 K ;
 +Sg+Acc+Use/Ped:X2 Px1V ; !
 +Sg+Acc+Use/Ped:X6 Px2V ; !
 +Sg+Acc+Use/Ped:X4 Px3V ; !
! +Sg+Acc:X4 PxV ; !^P^
! +Sg+Acc:X8 PxV ; !^P^
 +Sg+Ill:X3j K ;
! +Sg+Ill:s%> PxC ; !^P^
 +Sg+Ill+Use/Ped:X2s%> PxC ; !
 +Sg+Loc:X4s K ;
 +Sg+Loc:X8s K ;
 +Sg+Loc+Use/Sub:X4n K ; ! !SOUTH
 +Sg+Loc+Use/Sub:X8n K ; ! !SOUTH
 +Sg+Loc+Use/Ped:X4st%> PxC ; !
 +Sg+Loc+Use/Ped:X8st%> PxC ; !
 +Sg+Com:X5jn K ;
 +Sg+Com+Use/Ped:X5jn%> PxC ; !
 +Pl+Nom:X4t K ;
 +Pl+Nom+Use/Sub:X4k K ; ! !Skániid dialect
 +Pl+Nom+Use/Ped:X5jd%> Px1C ; !
 +Pl+Gen:X5jd K ;
 +PlGenCmp:X5jd R ;
 +Pl+Gen+Use/Ped:X5jd%> PxC ; !
 +Pl+Acc:X5jd K ;
 +Pl+Acc+Use/Ped:X5jd%> PxC ; !
 +Pl+Ill:X5jde K ;
 +Pl+Ill+Use/Ped:X5jdasa%> PxV  ; !
 +Pl+Loc:X5jn K ;
 +Pl+Loc+Use/Ped:X5jn%> PxC ; !
 +Pl+Com:X5jgujn K ;
 +Pl+Com+Use/Ped:X5jd%> PxPlComC ; !

!LEXICON AGADJECT !Denominal Adj's with Deriv. -ag/og
! agat:agag BEAKKAN "aged A" ;


! Adverbs from adjectives

LEXICON ADVV
 +Der2+Der/at+Adv:Q7t K ;

LEXICON ADVC
 +Der2+Der/at+Adv:it K ;




! Adjectives from nouns

LEXICON AGAdj
 +A+Attr:%> K ;
! +A: VUOHTA ; pointer to VUOHTA in GAPPUS0
 +A:%> GAPPUS0 ;
 +A+Sg+Gen:%>a K ; ! Stem vowel -a-, no short genitive
 +A+Sg+Acc:%>a K ;
 +A+Pl+Nom:%>at K ;
 +A:%>i MALLASI-/NUORABU- ;  ! obl
 +A+Sg+Nom+Use/Ped:%> PxC ; !
 +A+Sg+Gen+Use/Ped:%> PxC ; !
 +A+SgGenCmp:%> R ;
 +A+Sg+Acc+Use/Ped:%> PxC ; !
 +A+Sg+Ill+Use/Ped:%>asa%> PxV ; !
 +A+Sg+Gen+Use/Sub:%> K ; !
 +A+Sg+Acc+Use/Sub:%> K ; !
 +A+Pl+Nom+Use/Ped:%>iiddá%> Px1V ; !






! ------------------- !
! Possessive suffixes !
! ------------------- !

LEXICON PxV
 :X2 Px1V ;
 :X2 Px2V ;
 :X1 Px3V ;

LEXICON PxV2
 : Px1V ;
 : Px2V ;
 : Px3V ;

LEXICON Px1V
 +PxSg1:n K ;
 +PxSg1+Use/Sub:m9 K ; ! !SOUTH
 +PxDu1:me K ;
 +PxPl1:met K ;


LEXICON Px1C
 +PxSg1:an K ;
 +PxSg1+Use/Sub:am9 K ; ! !SOUTH
 +PxDu1:eame K ;
 +PxPl1:eamet K ;

LEXICON Px2V
 +PxSg2:t K ;
 +PxDu2:de K ;
 +PxPl2:det K ;

LEXICON Px3V
 +PxSg3:s K ;
 +PxDu3:ska K ;
 +PxPl3:set K ;

!LEXICON PxSgV !Sg only
! +PxSg1:n K;
! +PxSg1:m9 K; !SUB !SOUTH
! +PxSg2:t K;
! +PxSg3:s K;

LEXICON PxA
! symposiaskka
 +PxSg1:n K ;
 +PxSg1+Use/Sub:m9 K ; ! !SOUTH
 +PxSg2:t K ;
 +PxSg3:s K ;
 +PxDu1:me K ;
 +PxDu2:tte K ;
 +PxDu3:skka K ;
 +PxPl1:met K ;
 +PxPl2:ttet K ;
 +PxPl3:set K ;

LEXICON PxC
 +PxSg1:an K ;
 +PxSg1+Use/Sub:am9 K ; ! !SOUTH
 +PxSg2:at K ;
 +PxSg3:is K ;
 +PxDu1:eame K ;
 +PxDu2:eatte K ;
 +PxDu3:easkka K ;
 +PxPl1:eamet K ;
 +PxPl2:eattet K ;
 +PxPl3:easet K ;

LEXICON PxPlComC
 +PxSg1:angujn K ;
 +PxSg2:atgujn K ;
 +PxSg3:isgujn K ;
 +PxDu1:eamegujn K ;
 +PxDu2:eattegujn K ;
 +PxDu3:easkkagujn K ;
 +PxPl1:eametgujn K ;
 +PxPl2:eattetgujn K ;
 +PxPl3:easetgujn K ;

LEXICON PxPlComV1
 :X2 PxPlCom12V ;
 :X1 PxPlCom3V ;

LEXICON PxPlCom12V
 +PxSg1:ngujn K ;
 +PxSg2:tgujn K ;
 +PxDu1:megujn K ;
 +PxDu2:degujn K ;
 +PxPl1:metgujn K ;
 +PxPl2:detgujn K ;

LEXICON PxPlCom3V
 +PxSg3:sgujn K ;
 +PxDu3:skagujn K ;
 +PxPl3:setgujn K ;













! ================ !
! Verb conjugation !
! ================ !



! --------------------------------- !
! Basic lexica for bisyllabic verbs !
! --------------------------------- !


! Modals
! ------

! These are treated separately because
!  modals do not participate in derivation

LEXICON GALGA
 +V+IV+Ind+Prs:%> PrsV ;
 +V+IV+Ind+Prt:%> PrtV ;
 +V+IV+Pot+Prs:%>Q7ž PotC ;
 +V+IV+Cond:%> CondV1 ;
 +V+IV:%> NominalFormsV1 ;
 +V+IV:%>X2 NominalFormsV4 ;
 +V+IV+Der3+Der/muš+N:»mušš@C.NeedNoun@ MUSH ;



LEXICON FERTE
 +V+IV+Ind+Prs:%>Y5 VSufDOHPPE ;
 +V+IV+Cond:%>Y5 CondV2 ;
 +V+IV+Pot+Prs:%>Y5ž PotC ;
 +V+IV+Ind:%>j CSufDOHPPE ;
 +V+IV+Ind+Prt:%>Y6 PrtV1 ;
 +V+IV:%> NominalFormsV4 ;
 +V+IV:%> NominalFormsV1 ;
 +V+IV+Der3+Der/muš+N:»mušš@C.NeedNoun@ MUSH ;


! Ordinary bisyllabic verbs
! -------------------------


LEXICON ARVI !Bisyllabic Impersonal Verbs!
 +V+IV: DeverbalVerbsARVI ;
 :%> ARVICnj ;

LEXICON ARVALADDA !Already derived words (except words ending -uššat)
 :%> ARVICnj ;


LEXICON DIEHTI      !Bisyllabic i-verbs with Personal Passive
 +V+TV:%> DIEHTIStem ;
 +V+TV: DeverbalVerbsDIEHTI ;

LEXICON BORRA      !Bisyllabic a- and u-verbs with Personal Passive
 +V+TV:%> DIEHTIStem ;
 +V+TV: DeverbalVerbsBORRA ;
 
LEXICON OAHPPA      !Like BORRA but without Deverbal verb -stuvva
 +V+TV:%> DIEHTIStem ;
 +V+TV+Der1+Der/st+V:»W4st MUITALStem ;
 +V+TV+Der1+Der/st+V+Der2+Der/alla+V:»W5stalla%> DIEHTALADDAStem ;
 +V+TV+Der1+Der/st+V+Der2+Der/adda+V:»W5stadda%> DIEHTALADDAStem ;
 +V+TV+Der1+Der/st+V+Der2+Der/alla+V:»W7stalla%> DIEHTALADDAStem ;
 +V+TV+Der1+Der/st+V+Der2+Der/adda+V:»W7stadda%> DIEHTALADDAStem ;
 +V+TV+Der1+Der/st+V+Der2+Der/ahtti+V+TV:»W4stahtti%> DIEHTIStem ;
 +V+TV+Der1+Der/st+V+Der2+Der/asti+V:»W4stas'ti%> DIEHTALADDAStem ;
 +V+TV+Der1+Der/st+V+Der2+Der/easti+V:»W4steas'ti%> DIEHTALADDAStem ;
 +V+TV+Der1+Der/l+V:»l MUITALStem ;
 +V+TV+Der1+Der/l+V+Der2+Der/adda+V:»W6ladda%> DIEHTALADDAStem ;
 +V+TV+Der1+Der/l+V+Der2+Der/adda+V:»X2ladda%> DIEHTALADDAStem ;
 +V+TV+Der1+Der/l+V+Der2+Der/ahtti+TV:»lahtti%> DIEHTIStem ;
 +V+TV+Der1+Der/l+V+Der2+Der/asti:»las'ti%> DIEHTALADDAStem ;
 +V+TV+Der1+Der/l+V+Der2+Der/easti:»leas'ti%> DIEHTALADDAStem ;
 +V+TV+Der1+Der/h+V+TV:»X4h MUITALStem ;
 +V+TV+Der1+Der/h+V+Der2+Der/alla+V:»Q4halla%> DIEHTALADDAStem ;
 +V+TV+Der1+Der/h+V+Der2+Der/adda+V:»Q4hadda%> DIEHTALADDAStem ;
 +V+TV+Der1+Der/h+V+Der2+Der/ahtti+V+TV:»X4hahtti%> DIEHTIStem ;
 +V+TV+Der1+Der/h+V+Der2+Der/asti+V:»X4has'ti%> DIEHTALADDAStem ;
 +V+TV+Der1+Der/h+V+Der2+Der/easti+V:»X4heas'ti%> DIEHTALADDAStem ;
 +V+TV+Der1+Der2+Der/halla+V:»X6halla%> BOAHTIINCH ;
 +V+TV+Der1+Der/d+V:»Q8d MUITALStem ;


LEXICON DEAKCU  !as BORRA for u-verbs with dim -astit, and a-verbs šith dim -istit that are hardcoded
 +V+TV:%> DIEHTIStem ;
 +V+TV: DeverbalVerbsBOLTU ;

LEXICON DIEHTISHORT      !Short actio compound-form
 +V+TV:%> DIEHTISHORTStem ;
 +V+TV: DeverbalVerbsDIEHTI ;

LEXICON DIEHTILONGSHORT      !Long and short actio compound-form
 +V+TV:%> DIEHTILONGSHORTStem ;
 +V+TV: DeverbalVerbsDIEHTI ;



LEXICON DIEHTALADDA   !Already derived words (except words ending -uššat and -httit) - no actio as first part of compounds
 +V+TV:%> DIEHTALADDAStem ;

LEXICON HAHTTIT   !Four-syll kausatives on -httit
 +V+TV:%> DIEHTIStem ;

LEXICON DAHTU ! As diehti, but -ut verbs, thus without short passive
 +V+TV:%>Y7j PASSIVE ;
 +V+TV+Der2+Der/PassL+V+Der3+Der/supmi+N+Sg+Ill:»Y7supmái K ;
 +V+TV:%> DIEHTIINCH ;
 +V+TV: DeverbalVerbsBORRA ;

LEXICON BOLTU ! As dáhtu but with dim -astit that are harcoded
 +V+TV:%>Y7j PASSIVE ;
 +V+TV+Der2+Der/PassL+V+Der3+Der/supmi+N+Sg+Ill:»Y7supmái K ;
 +V+TV:%> DIEHTIINCH ;
 +V+TV: DeverbalVerbsBOLTU ;

LEXICON ALLU ! -ut verbs, thus without short passive
 +V+IV:%>Y7j SG3PASS ;
 +V+IV:%> BOAHTIINCH ;
 +V+IV: DeverbalVerbsDIEVVA ;



LEXICON BOAHTI ! Bisyllabic i-verbs without Personal Passive but with Actor
 +V+IV:%> BOAHTIStem ;
 +V+IV: DeverbalVerbsBOAHTI ;

LEXICON BOAHTILONGSHORT !!Long and short actio compound-form
 +V+IV:%> BOAHTILONGSHORTStem ;
 +V+IV: DeverbalVerbsBOAHTI ;

LEXICON DIEVVA ! Bisyllabic a- and u-verbs without Personal Passive but with Actor
 +V+IV:%> BOAHTIStem ;
 +V+IV: DeverbalVerbsDIEVVA ;

LEXICON BOAZZU !as DIEVVA for u-verbs with dim -astit, that are hardcoded
 +V+IV:%> BOAHTIStem ;
 +V+IV: DeverbalVerbsBINDU ;


LEXICON BINDU !as DIEVVA (but without short passive) for u-verbs with dim -astit, that are hardcoded
 +V+IV:%>Y7j SG3PASS ;
 +V+IV+Der2+Der/PassL+V+Der3+Der/supmi+N+Sg+Ill:»Y7supmái K ;
 +V+IV:%> BOAHTIINCH ;
 +V+IV: DeverbalVerbsBINDU ;


LEXICON BOAHTALADDA !Already derived words (except words ending -uššat) - no actio as first part of compounds
 +V+IV:%> BOAHTALADDAStem ;

LEXICON MAHTI ! Bisyllabic Verbs without Personal Passive but with Acc obj.
 +V+TV:%> DIEHTIStem ;
 +V+TV: DeverbalVerbsBOAHTI ;
! This lexicon goes as BOAHTI except for the TV tag.
! The reason is that máhtit takes acc objects, but does not have passive.

LEXICON MAHTALADDA !Already derived words (except words ending -uššat)
 +V+TV:%> DIEHTALADDAStem ;

LEXICON RAIMMAHALLA     !passives on -hallat and INCHOATIVES on -stuvvat
 +V+IV:%> BOAHTIINCH ;

LEXICON UVVA     !passives -uvvat
 +V+IV:uvva%> BOAHTIINCH ;
 +V+IV+Der2+Der/ahtti+V+TV:»uhtti%> DIEHTIStem ;

LEXICON DOAROSTUVVA     !INCHOATIVES on -stuvvat
 +V+TV:%> DIEHTIINCH ;


!LEXICON CIELGA  ! Bisyllabic Verbs without Personal Passive and without Actor
!no words directed here at the moment
!+V+IV: SG3PASSV ;
!+V+IV+Der3+Der/goahti+V:»goah'ti%> BOAHTICnj ;
!+V+IV:%> BOAHTICnj ;
!+V+IV: DeverbalNounsDOHPPE- ;



! Intermediate lexica for even-syllable verbs
!  - - - - - - - - - - - - - - - - - - - - - -


LEXICON DIEHTIStem
 :Y7j PASSIVE ;
 +Der2+Der/PassL+V+Der3+Der/supmi+N+Sg+Ill:»Y7supmái K ;
 +Der/PassS+V:»Y7  OT-PASSIVE ;
 DIEHTIINCH ;

LEXICON DIEHTALADDAStem
 :Y7j PASSIVE ;
! +Der2+Der/PassL+V+Der3+Der/supmi+N+Sg+Ill:»Y7supmái K ; !not necessary here
 +Der/PassS+V:»Y7  OT-PASSIVE ;
 DIEHTALADDAINCH ;

LEXICON DIEHTISHORTStem
 :Y7j PASSIVE ;
 +Der2+Der/PassL+V+Der3+Der/supmi+N+Sg+Ill:»Y7supmái K ;
 +Der/PassS+V:»Y7  OT-PASSIVE ;
 DIEHTISHORTINCH ;

LEXICON DIEHTILONGSHORTStem
 :Y7j PASSIVE ;
 +Der2+Der/PassL+V+Der3+Der/supmi+N+Sg+Ill:»Y7supmái K ;
 +Der/PassS+V:»Y7 OT-PASSIVE ;
 DIEHTILONGSHORTINCH ;


LEXICON BOAHTIStem
 SG3PASSV ;
 BOAHTIINCH ;

LEXICON BOAHTALADDAStem
 SG3PASSV ;
 BOAHTALADDAINCH ;

LEXICON BOAHTILONGSHORTStem
 SG3PASSV ;
 DIEHTILONGSHORTINCH ;

LEXICON DIEHTIINCH
 DeverbalNounsDIEHTI ;
 +Der3+Der/goahti+V:»goah'ti%> BOAHTICnj " INCH" ;
 BOAHTICnj ;

LEXICON BOAHTIINCH
 DeverbalNounsBOAHTI ;
 +Der3+Der/goahti+V:»goah'ti%> BOAHTICnj " INCH" ;
 BOAHTICnj ;

LEXICON BOAHTALADDAINCH
 DeverbalNounsBOAHTALADDA ;
 +Der3+Der/goahti+V:»goah'ti%> BOAHTICnj " INCH" ;
 BOAHTICnj ;

LEXICON DIEHTALADDAINCH
 DeverbalNounsDIEHTALADDA ;
 +Der3+Der/goahti+V:»goah'ti%> BOAHTICnj " INCH" ;
 BOAHTICnj ;

LEXICON DIEHTISHORTINCH
DeverbalNounsDIEHTISHORT ;
 +Der3+Der/goahti+V:»goah'ti%> BOAHTICnj ;
 BOAHTICnj ;

LEXICON DIEHTILONGSHORTINCH
DeverbalNounsDIEHTILONGSHORT ;
 +Der3+Der/goahti+V:»goah'ti%> BOAHTICnj ;
 BOAHTICnj ;


LEXICON BOAHTICnj
 +Ind+Prs: PrsV ;
 +Ind+Prt: PrtV ;
 +Pot+Prs:Q7ž PotC ;
 +Cond: CondV1 ;
 +Imprt: ImprtVA ;
 NominalFormsV ;


LEXICON CondV1
 +Prs:X6š CondBOAHTI ;         ! General -š- forms
 +Prs+Use/Sub:Q4l CondBOAHTI ;         ! !     -l- forms soappulin
 +Prs+Use/NG:X6l CondBOAHTI ;         !   ! -l- forms soppolin

LEXICON CondBOAHTI
 PrtC1 ;
 PrtC2 ;
 +ConNeg:e K ;

LEXICON ARVICnj
 +V+IV+Ind+Prs+Sg3:Q1 K ; ! Q1 because arvi is wrong
 +V+IV+Ind+Prt+Sg3:X4j K ; 
 +V+IV+Ind+Prs+ConNeg:Q6 K ;
 +V+IV+Cond+Prs+Sg3:X6šij K ;
 +V+IV+Cond+Prs+Sg3+Use/NG:X6lij K ;    !
 +V+IV+Cond+Prs+Sg3+Use/Sub:Q4lij K ;    !  
 +V+IV+Cond+Prs+ConNeg:X6še K ; 
 +V+IV+Cond+Prs+ConNeg+Use/NG:X6le K ;  ! ! X6 = i > á, 
 +V+IV+Cond+Prs+ConNeg+Use/Sub:Q4le K ;  !   !Q4 i > á "Stem Vowel shift i:á"

 +V+IV+Pot+Prs+Sg3:Q7ž K ;
 +V+IV+Pot+Prs+Sg3+Use/NG:Q7ža K ;      !
 +V+IV+Pot+Prs+ConNeg:Q7ž K ;
 +V+IV+Imprt+Sg3:Q3s # ; !Prs
 +V+IV+PrfPrc:X2n K ;
 +V+IV+Inf:t K ;
 +V+IV+Actio+Nom+Use/Sub:n K ; !
 +V+IV+Actio+Gen+Use/Sub:n K ; ! ! (Re?)introducing?
 +V+IV+Actio+Gen+Use/Sub:ma K ; !
 +V+IV+Actio+Acc+Use/Sub:n K ; ! ! (Re?)introducing?
 +V+IV+Actio+Acc+Use/Sub:ma K ; !
! +V+IV+Actio:n ACTIOCOMPOUNDS ; !SUB !!via BOAHTIN and EAPMI
 +V+IV+Actio+Ess+Use/Sub:me K ; !
 +V+IV+Actio+Ess+Use/Sub:min K ; !
 +V+IV+Actio+Ess+Use/Sub:men K ; !
 +V+IV+Actio+Loc+Use/Sub:mis K ; !
 +V+IV+Der3+Der/n+N+Ess+Use/NG:»min K ; !
 +V+IV+Der3+Der/n+N+Ess:»me K ;
 +V+IV+Der3+Der/n+N+Ess:»men K ;
 +V+IV+Der3+Der/n+N+SgCmp:»n R ;
 +V+IV+Der3+Der/n+N+Sg+Nom:»n K ;
 +V+IV+Der3+Der/n+N+Sg+Gen:»n K ;
 +V+IV+Der3+Der/n+N+Sg+Acc:»ma K ;
 +V+IV+Der3+Der/n+N+SgGenCmp:»ma R ;
 +V+IV+Der3+Der/n+N+Sg+Ill:»mij K ;
 +V+IV+Der3+Der/n+N+Sg+Loc:»mis K ;
 +V+IV+Der3+Der/n+N+Sg+Com:»mijn K ;
 +V+IV:X4 NominalFormsV7 ;
 +V+IV:Q6 NominalFormsV8 ;
 +V+IV:X6 NominalFormsV9 ;
 +V+IV: SG3PASSV ;
 +V+IV+Der3+Der/goahti+V:»goah'ti%> BOAHTICnj " INCH" ;
! Directly to this INCH, and not via the same path as the others, as arvi- does
! not get passive (& not deverbal nouns?). As a safety first -option, I do not add
! more than this one line now.




! Basic lexica for contracted verbs
! ---------------------------------

LEXICON BORGE !Contracted Impersonal Verbs
 +V+IV+Der3+Der/goahti+V:»goah'ti%> BOAHTICnj " INCH" ;
 +V+IV:%> ContrImpersonal ;
 +V+IV+Der1+Der/j+V:»j SG3PASS ;
! +V+IV:%> DOHPPEINCH ;  !replaced
 +V+IV: DeverbalVerbsBORGE ;
! +V+IV: DeverbalVerbsDOHPPE ;
! Here I have exchanged Pekka's original BORGE with DOHPPE. DeverbalVerbsBORGE
! was not defined, and since they are deverbal verbs, intransitive impersonal
! BORGE should behave like intransitive personal DOHPPE. TT 020108.
!LEXICON DeverbalVerbsBORGE now up and going. TO 020106

LEXICON BASSO ! Bisyllabic, inherently passive -ot verbs
 +V+IV: OT-PASSIVE-BASSO ;
 +V+IV+Der3+Der/n:»m@C.NeedNoun@ BOAHTALADDAN ;

LEXICON OT-PASSIVE-BASSO
! The first two entries from DOHPPE
! CIRROStem ; !replaced to avoid passive + actio
 +Der3+Der/muš+N:»mušš@C.NeedNoun@ MUSH ;
 +Der1+Der/meahttun+Use/Sub:»X7#meahttu MEAHTTUN ; !
 +Der1+Der/j:»j DeverbalNounsDOHPPEJ ;
! DOHPPEINCH ; !replaced to avoid passive + actio
 +Der3+Der/goahti+V:»goah'ti%> BOAHTICnj ; ! Der/goah0ti changed to Der/goahti, as 0 is bad in tag
 +Der3+Der/goahti+V:»šgoah'ti%> BOAHTICnj ; ! ditto
 :%>j jStemsDOHPPE ;
 +Ind+Prs:%>Y5 VSufDOHPPE ;
 +Cond:%>Y5 CondV2 ;
 +Pot+Prs:%>Y5ž PotC ;
 +Imprt:%>Y5 ImprtSg2 ; !Prs
 +Der3+Der/n+N+Ess:»Y5me K ;
 +Der3+Der/n+N+Ess+Use/NG:»Y5min K ;     !
 +Der3+Der/n+N+Ess:»Y5men K ;
 +Der3+Der/n+N+SgCmp:»Y5n R ;
 +Der3+Der/n+N+Sg+Nom:»Y5n K ;
 +Der3+Der/n+N+Sg+Gen:»Y5n K ;
 +Der3+Der/n+N+SgGenCmp:»Y5ma R ;
 +Der3+Der/n+N+Sg+Loc:»Y5mis K ;
 +Der3+Der/n+N+Sg+Com:»Y5mijn K ;
 +Der3+Der/n+N+Sg+Ill:»Y5mij K ;
 +Der3+Der/n+N+Sg+Acc:»Y5ma K ;
 :%>Y5 NominalFormsV2 ;
 :%>Y5 NominalFormsV4 ;
 +Inf:%>Y5t K ;
 +Actio+Nom+Use/Sub:%>Y5n K ; !
 +Actio+Gen+Use/Sub:%>Y5n K ; ! ! (Re?)introducing?
 +Actio+Gen+Use/Sub:%>Y5ma K ; !
 +Actio+Acc+Use/Sub:%>Y5n K ; ! ! (Re?)introducing?
 +Actio+Acc+Use/Sub:%>Y5ma K ; !
! +Actio:%>Y5n ACTIOCOMPOUNDS ; !SUB !!via BOAHTIN and EAPMI
 +Actio+Ess+Use/Sub:%>Y5me K ; !
 +Actio+Ess+Use/Sub:%>Y5min K ; !
 +Actio+Ess+Use/Sub:%>Y5men K ; !
 +Actio+Loc+Use/Sub:%>Y5mis K ; !
 :%>Y6 VjStemsDOHPPE ;
! The entry leading to PASSIVE in DOHPPE is omitted here.
! The next entries are the non-passive partS of the DeverbalVerbsDOHPPE entry.
 +Der1+Der/st+V:»st BASSO-MUITAL ;
 +Der1+Der/st+V+Der2+Der/alla+V:»stalla%> BOAHTIStem ;
 +Der1+Der/st+V+Der2+Der/adda+V:»stadda%> BOAHTIStem ;
 +Der1+Der/st+V+Der2+Der/asti+V:»stas'ti%> BOAHTIStem ;
 +Der1+Der/st+V+Der2+Der/easti+V:»steas'ti%> BOAHTIStem ;
 +Der1+Der/h+V+TV:»h BASSO-MUITAL ;
 +Der1+Der/h+V+Der2+Der/alla+V:»halla%> BOAHTIStem ;
 +Der1+Der/h+V+Der2+Der/adda+V:»hadda%> BOAHTIStem ;
 +Der1+Der/h+V+Der2+Der/asti+V:»has'ti%> BOAHTIStem ;
 +Der1+Der/h+V+Der2+Der/easti+V:»heas'ti%> BOAHTIStem ;
 +Der1+Der/d+V:»d BASSO-MUITAL ;

LEXICON OT-PASSIVE
! The first two entries from DOHPPE
! CIRROStem ; !replaced to avoid passive + actio
 +Der3+Der/muš+N:mušš@C.NeedNoun@ MUSH ;
 +Der1+Der/meahttun+Use/Sub:»X7#meahttu MEAHTTUN ; !
 +Der1+Der/j:j DeverbalNounsDOHPPEJ ;
! DOHPPEINCH ; !replaced to avoid passive + actio
 +Der3+Der/goahti+V:goah'ti%> BOAHTICnj ; ! Der/goah0ti changed to Der/goahti, as 0 is bad in tag
 +Der3+Der/goahti+V:šgoah'ti%> BOAHTICnj ; ! ditto
 :j jStemsDOHPPE ;
 +Ind+Prs:%>Y5 VSufDOHPPE ;
 +Cond:%>Y5 CondV2 ;
 +Pot+Prs:%>Y5ž PotC ;
 +Imprt:%>Y5 ImprtSg2 ; !Prs
 +Der3+Der/n+N+Ess:»Y5me K ;
 +Der3+Der/n+N+Ess+Use/NG:»Y5min K ;     !
 +Der3+Der/n+N+Ess:»Y5men K ;
 +Der3+Der/n+N+SgCmp:»Y5n R ;
 +Der3+Der/n+N+Sg+Nom:»Y5n K ;
 +Der3+Der/n+N+Sg+Gen:»Y5n K ;
 +Der3+Der/n+N+SgGenCmp:»Y5ma R ;
 +Der3+Der/n+N+Sg+Loc:»Y5mis K ;
 +Der3+Der/n+N+Sg+Com:»Y5mijn K ;
 +Der3+Der/n+N+Sg+Ill:»Y5mij K ;
 +Der3+Der/n+N+Sg+Acc:»Y5ma K ;
 :%>Y5 NominalFormsV2 ;
 :%>Y5 NominalFormsV4 ;
 +Inf:%>Y5t K ;
 +Actio+Nom+Use/Sub:%>Y5n K ; !
 +Actio+Gen+Use/Sub:%>Y5n K ; ! ! (Re?)introducing?
 +Actio+Gen+Use/Sub:%>Y5ma K ; !
 +Actio+Acc+Use/Sub:%>Y5n K ; ! ! (Re?)introducing?
 +Actio+Acc+Use/Sub:%>Y5ma K ; !
! +Actio:%>Y5n ACTIOCOMPOUNDS ; !SUB !!via BOAHTIN and EAPMI
 +Actio+Ess+Use/Sub:%>Y5me K ; !
 +Actio+Ess+Use/Sub:%>Y5min K ; !
 +Actio+Ess+Use/Sub:%>Y5men K ; !
 +Actio+Loc+Use/Sub:%>Y5mis K ; !
 :Y6 VjStemsDOHPPE ;
! The entry leading to PASSIVE in DOHPPE is omitted here.
! The next entries are the non-passive partS of the DeverbalVerbsDOHPPE entry.
 +Der1+Der/st+V:st BASSO-MUITAL ;
 +Der1+Der/st+V+Der2+Der/alla+V:stalla%> BOAHTIStem ;
 +Der1+Der/st+V+Der2+Der/adda+V:stadda%> BOAHTIStem ;
 +Der1+Der/st+V+Der2+Der/asti+V:stas'ti%> BOAHTIStem ;
 +Der1+Der/st+V+Der2+Der/easti+V:steas'ti%> BOAHTIStem ;
 +Der1+Der/h+V+TV:h BASSO-MUITAL ;
 +Der1+Der/h+V+Der2+Der/alla+V:halla%> BOAHTIStem ;
 +Der1+Der/h+V+Der2+Der/adda+V:hadda%> BOAHTIStem ;
 +Der1+Der/h+V+Der2+Der/asti+V:has'ti%> BOAHTIStem ;
 +Der1+Der/h+V+Der2+Der/easti+V:heas'ti%> BOAHTIStem ;
 +Der1+Der/d+V:d BASSO-MUITAL ;

LEXICON GILLE ! Contracted Verbs without Personal Passive
 +V+IV:%> CIRROStem ;
 +V+IV+Der1+Der/j+V:»j SG3PASS ;
 +V+IV:%> DOHPPEINCH ;
 +V+IV: DeverbalVerbsGILLE ;
 +V+IV:%> NominalFormsV9 ;


LEXICON CIRRO ! Inchoatives and essives on -á, -o, -e without Personal Passive - no actiocmps
 +V+IV:%> CIRROStem ;
 +V+IV+Der1+Der/j+V:»j SG3PASS ;
 +V+IV:%> DOHPPEINCH ;
 +V+IV: DeverbalVerbsGILLE ;
 +V+IV:%> NominalFormsV9 ;



LEXICON DOHPPE !Contracted Verbs with Personal Passive
 +V+TV:%> DOHPPEStem ;
 +V+TV+Der1+Der/j+V:»j PASSIVE ;
! +V+TV+Der2+Der/PassL+V+Der3+Der/supmi+N+Sg+Ill:»supmái K ; !just for evenstems
 +V+TV:%> DOHPPEINCH ;
 +V+TV: DeverbalVerbsDOHPPE ;
 +V+TV:%> NominalFormsV9 ;

LEXICON MUITA ! Inchoatives and essives on -á, -o, -e with Personal Passive  - no actiocmps
 +V+TV:%> CIRROStemTV ;
 +V+TV+Der1+Der/j+V:»j PASSIVE ;
! +V+TV+Der2+Der/PassL+V+Der3+Der/supmi+N+Sg+Ill:»supmái K ; !just for evenstems
 +V+TV:%> DOHPPEINCH ;
 +V+TV: DeverbalVerbsDOHPPE ;
 +V+TV:%> NominalFormsV9 ;



LEXICON MAHTA !Contracted Verbs without Personal Passive but with Acc obj.
 +V+TV+Der1+Der/j+V:»j SG3PASS ;
 +V+TV:%> DOHPPEINCH ;
 +V+TV: DeverbalVerbsGILLE ;
 +V+TV:%> NominalFormsV9 ;
! This lexicon goes as GILLE except for the TV tag.
! The reason is that máhttát takes acc objects, but does not have passive.




! Substems for contracted verbs
! - - - - - - - - - - - - - - -

LEXICON BASSO-MUITAL
 MUITALINCH ;
 DeverbalNounsC ;

LEXICON DOHPPEStem
 +Der1+Der/j:»j DeverbalNounsDOHPPEJTV ;
 DeverbalNounsDOHPPE- ;



LEXICON CIRROStem
 +Der1+Der/j:»j DeverbalNounsDOHPPEJ ;
 DeverbalNounsCIRRO- ;

LEXICON CIRROStemTV
 +Der1+Der/j:»j DeverbalNounsDOHPPEJTV ;
 DeverbalNounsCIRROTV- ;


LEXICON DOHPPEINCH
 +Der3+Der/goahti+V:»goah'ti%> BOAHTICnj ; ! Der/goah0ti changed to Der/goahti, as 0 is bad in tag
 +Der3+Der/goahti+V:»šgoah'ti%> BOAHTICnj ; ! ditto
 DOHPPECnj ;

LEXICON DOHPPECnj
 :j jStemsDOHPPE ;
 :Y5 VStemsDOHPPE ;
 :Y6 VjStemsDOHPPE ;
!removed "+Der/j" in front of ":»j"



LEXICON VStemsDOHPPE
 +Ind+Prs: VSufDOHPPE ;
 +Cond: CondV2 ;
 +Pot+Prs:ž PotC ;
 +Imprt: ImprtSg2 ; !Prs
 NominalFormsVC ;

LEXICON CondV2
 +Prs:š CondBOAHTI ;
 +Prs+Use/NG:l CondBOAHTI ; !


LEXICON VjStemsDOHPPE
 +Ind+Prt: PrtV1 ;

LEXICON jStemsDOHPPE
 +Ind: CSufDOHPPE ;
 ImprtC2 ;
 +Use/Sub: NominalFormsC2 ; !

LEXICON VSufDOHPPE
 PrsV1 ;
 PrsV2 ;
 PrsV4 ;
 PrsV5 ;

LEXICON CSufDOHPPE
 +Prs: PrsC1 ;
 +Prt: PrtC1 ;



! Basic lexica for trisyllabic verbs
! ----------------------------------

LEXICON COASKKIT  ! Trisyllabic impersonals
 COASKKITCnj ;
 +V+IV: DeverbalVerbsCOASKKIT ;

LEXICON COASKKITCnj
 +V+IV+Der3+Der/goahti+V:»išgoah'ti%> BOAHTICnj " INCH" ;
 SG3PASS ;
 +V+IV+Ind+Prs+Sg3:%>a K ;
!+V+IV+Ind+Prs+Sg3:%> K ; !SUB Poetic form
 +V+IV+Ind+Prt+Sg3:%>ij K ;
 +V+IV+Ind+Prs+ConNeg:%> K ;
 +V+IV+Cond+Prs+Sg3:%>ivčči%>i K ;
 +V+IV+Cond+Prs+ConNeg:%>ivčče%> K ;
 +V+IV+Pot+Prs+Sg3+Use/NG:%>eažžá%> K ;        !
 +V+IV+Pot+Prs+Sg3+Use/NG:%>eaš K ;          !
 +V+IV+Pot+Prs+Sg3:%>eš K ;
 +V+IV+Pot+Prs+ConNeg+Use/NG:%>eačča%> K ;     !
 +V+IV+Pot+Prs+ConNeg+Use/NG:%>eaš K ;	      !
 +V+IV+Pot+Prs+ConNeg:%>eš K ;	      
 +V+IV+Imprt+Sg3:%>ehko%>s # ;
 +V+IV+Inf:%>it K ;
 +V+IV+Der2+Der/eapmi+Sg+Nom:»eapmi%> K ;
 +V+IV+Der2+Der/eapmi+Sg+Gen+Use/NG:»an K ;   !  !in PP-frases
 +V+IV+Der2+Der/eapmi+Sg+Gen:»eami%> K ;
 +V+IV+Der2+Der/eapmi+SgGenCmp+Use/NG:»eami%> R ; !
 +V+IV+Der2+Der/eapmi+SgGenCmp:»eame%> R ;
 +V+IV+Der2+Der/eapmi+Sg+Acc+Use/NG:»eame%> K ;   !
 +V+IV+Der2+Der/eapmi+Sg+Acc:»eami%> K ;
 +V+IV+Der2+Der/eapmi+Sg+Gen:»eame%> K ;
 +V+IV+Der2+Der/eapmi+SgCmp:»an R ;
 +V+IV+Der2+Der/eapmi+Sg+Ill:»eapmá%>i K ;
 +V+IV+Der2+Der/eapmi+Ess:»eame%> K ;
 +V+IV+Der2+Der/eapmi+Ess+Use/Sub:»eami%> K ; !
 +V+IV+Der2+Der/eapmi+Ess+Use/Sub:»eami%>n K ;    !
 +V+IV+Der2+Der/eapmi+Ess:»eame%>n K ;
 +V+IV+Der2+Der/eapmi+Sg+Loc+Use/NG:»eami%>s K ; !
 +V+IV+Der2+Der/eapmi+Sg+Loc:»eame%>s K ;
 +V+IV+Der2+Der/eapmi+Sg+Com:»emi%>jn K ;
 +Actio+Nom+Use/Sub:%>eapmi%> K ; !
 +Actio+Nom+Use/Sub:%>eapme%> K ; !
 +Actio+Nom+Use/Sub:%>an K ; ! ! shortened (reintro)
 +Actio+Gen+Use/Sub:%>eami%> K ; !
 +Actio+Gen+Use/Sub:%>eame%> K ; !
 +Actio+Gen+Use/Sub:%>an K ; ! ! shortened (reintro?)
 +Actio+Acc+Use/Sub:%>eami%> K ; !
 +Actio+Acc+Use/Sub:%>eame%> K ; !
 +Actio+Acc+Use/Sub:%>an K ; ! ! shortened (reintro?)
! +Actio:%>an ACTIOCOMPOUNDS ; !SUB !!via BOAHTIN and EAPMI
 +Actio+Ess+Use/Sub:%>eame%> K ; !
 +Actio+Ess+Use/Sub:%>eami%> K ; !
 +Actio+Ess+Use/Sub:%>eami%>n K ; !
 +Actio+Ess+Use/Sub:%>eame%>n K ; !
 +Actio+Loc+Use/Sub:%>eame%>s K ; !
 +Actio+Loc+Use/Sub:%>eami%>s K ; !
 +V+IV+Ger:%>ettiin K ;
 +V+IV+Ger:%>ettiin%> PxC ;
 +V+IV+PrfPrc:%>an K ;
 +V+IV+VAbess:%>#keahttá K ; 
 +V+IV+VAbess:%>#keahttájin K ; 
 +V+IV+A+Attr:%>#keahtes K ;
 +V+IV+VAbess+Use/NG:%>#haga K ; ! 
 +V+IV+A+Attr+Use/Sub:%>#ha K ; !
 +V+IV+Sup:%>eažžat K ; ! Rare form !!!


LEXICON ARVVASJ  !Words ending -šit, -skit, smit, -idit, -ldit, -git and 5-syllables
 COASKKITCnj ;

LEXICON ARVIL !Trisyllabic Verbs ending -lit with Personal Passive
 COASKKITCnj ;
 +V+IV: DeverbalVerbsARVIL ;


LEXICON MUITAL !Trisyllabic Verbs with Personal Passive
 +V+TV:%> MUITALStem ;
 +V+TV: DeverbalVerbsMUITAL ;

LEXICON MUITTASJ !Words ending -šit, -skit, -ldit - no actiocmp
 +V+TV:%> MUITTASJStem ;
!directed here as well:
!Reciprocals on -dit
!Momentatives on -dit, -ádit, -ihit, -e7hit
!Frequentatives on -(u)hit
!Continuatives on -nit
!Inchoatives in -nit

LEXICON HALIID !Words ending -smit, -idit, -git - no actiocmp
 +V+TV:%> MUITTASJStem ;
 +V+Der2+Der/ahtti+V+TV:»ahtti%> DIEHTIStem ;

LEXICON BONJAT !!Cont/Freq on -dit, Continuatives on -(u)hit, Reciprocals, momentatives and frequentatives ending -alit - actio componds
 +V+TV:%> MUITALStem ;

LEXICON VUORDIL !Trisyllabic Verbs ending -lit, -rit with Personal Passive
 +V+TV:%> MUITALStem ;
 +V+TV: DeverbalVerbsVUORDIL ;

LEXICON MUITALStem
 PASSIVE ;
! +Der2+Der/PassL+V+Der3+Der/supmi+N+Sg+Ill:»supmái K ;  !not for unevenstems
 MUITALINCH ;
 DeverbalNounsCTV ;

LEXICON MUITTASJStem
 PASSIVE ;
! +Der2+Der/PassL+V+Der3+Der/supmi+N+Sg+Ill:»supmái K ; !not for unevenstems
 MUITALINCH ;
 DeverbalNounsMUITTASJTV ;


LEXICON MUITALINCH
 +Der3+Der/goahti+V:»išgoah'ti%> BOAHTICnj ;
 MUITALCnj ;

LEXICON MUITALCnj !Substems for Consonantal Verb Stems
 +Ind+Prs: PrsC ;
 +Ind+Prt: PrtC ;
 +Cond+Prs:ivčče%> CondC ;
 +Pot+Prs+Sg3+Use/NG:eaš K ; ! 
 +Pot+Prs+Sg3:eš K ;
 +Pot+Prs+ConNeg+Use/NG:eaš K ; ! 
 +Pot+Prs+ConNeg:eš K ;
! +Pot+Prs:eažža%> PrsV ; !replaced by individual pointers, because of ped. proj
 +Pot+Prs:eačča PrsV1 ; !1,2
 +Pot+Prs+Use/NG:eažžá PrsV2 ; !  !3
 +Pot+Prs:ežže PrsV3 ;
! +Pot+Prs:Q6 PrsV4 ;
 +Pot+Prs:eažža PrsV5 ;
 +Imprt: ImprtSg2 ;
 ImprtC ;
 NominalFormsC ;

LEXICON HURAIINCH
 +Der3+Der/goahti+V:d%>»išgoah'ti%> BOAHTICnj ;
 HURAICnj ;
 
LEXICON HURAICnj !Substems for Consonantal Verb Stems
 +Ind+Prs:d%> PrsC ;
 +Ind+Prt:d%> PrtC ;
 +Cond+Prs:d%>ivčče%> CondC ;
 +Pot+Prs+Sg3+Use/NG:d%>eaš K ; ! 
 +Pot+Prs+Sg3:d%>eš K ;
 +Pot+Prs+ConNeg+Use/NG:d%>eaš K ; ! 
 +Pot+Prs+ConNeg:d%>eš K ;
! +Pot+Prs:d%>eažža%> PrsV ; !replaced by individual pointers, because of ped. proj
 +Pot+Prs:d%>eačča PrsV1 ; !1,2
 +Pot+Prs+Use/NG:d%>eažžá PrsV2 ; !  !3
 +Pot+Prs:d%>ežže PrsV3 ;
! +Pot+Prs:d%>Q6 PrsV4 ;
 +Pot+Prs:d%>eažža PrsV5 ;
 +Imprt:d%> ImprtSg2 ;
 :d%> ImprtC ;
 +Inf:d%>it K ;
 +Sup:d%>eažžat K ; ! Rare form !!!
 +Actio+Nom:d%>eapmi%> K ;
 +Actio+Nom+Use/Sub:d%>eapme%> K ; !
 +Actio+Nom:d%>an K ; ! shortened (reintro)
 +Actio+Gen:d%>eami%> K ;
 +Actio+Gen+Use/Sub:d%>eame%> K ; !
 +Actio+Gen:d%>an K ; ! shortened (reintro?)
 +Actio+Acc:d%>eami%> K ;
 +Actio+Acc+Use/Sub:d%>eame%> K ; !
 +Actio+Acc:d%>an K ; ! shortened (reintro?)
! +Actio:d%>an ACTIOCOMPOUNDS ; !!via BOAHTIN and EAPMI
 +Actio+Ess:d%>eame%> K ;
 +Actio+Ess+Use/Sub:d%>eami%> K ; !
 +Actio+Ess+Use/Sub:d%>eami%>n K ; !
 +Actio+Ess+Dial/%-GG:d%>eame%>n K ; !
 +Actio+Loc:d%>eame%>s K ;
 +Actio+Loc:d%>eami%>s K ;
 +Ger:d%>ettiin K ;
 +Ger:d%>ettiin%> PxC ;
 +PrfPrc:d%>an K ;
 +VAbess:d%>#keahttá K ;  
 +VAbess:d%>#keahttájin K ; 
 +VAbess+A+Attr:d%>#keahtes K ; !XXX Why # here? because of final-cons, (TO)
 +VAbess+A+Attr+Use/Sub:d%>#ha K ; !
 +VAbess+Use/NG:d%>#haga K ; !
 +VGen:%> K ;
 +PrsPrc+Use/Sub:d%>eaddji@C.NeedNoun@ K ; !
 +Use/Sub: PRSPRCTOADJ ; !


LEXICON CondC
 +ConNeg: K ;
 PrtV ;


LEXICON ALIST !Trisyllabic Verbs without Personal Passive
 +V+IV:%> ALISTStem ;
 +V+IV: DeverbalVerbsALIST ;

LEXICON BEAGASJ !Words ending -šit, -skit -ldit, transitives on -hit - no actiocmp
 +V+IV:%> BEAGASJStem ;
!directed here as well:
!Reciprocals on -dit
!Momentatives on -dit, -ádit, -ihit, -e7hit
!Frequentatives on -(u)hit
!Continuatives on -nit
!Inchoatives in -nit

LEXICON JORGGIID !Words ending -smit, -idit, -git - no actiocmp
 +V+IV:%> BEAGASJStem ;
 +V+IV+Der2+Der/ahtti+V:»ahtti%> DIEHTIStem ;
 
LEXICON HURAI !Words ending -aidit no actiocmp
 +V+IV: HURAIStem ;
 +V+IV+Der2+Der/ahtti+V:d»ahtti%> DIEHTIStem ;


LEXICON BALAT !!Cont/Freq on -dit, Continuatives on -(u)hit, Reciprocals, momentatives and frequentatives ending -alit - actio compounds
 +V+IV:%> ALISTStem ;

LEXICON SUOTNJAL !Trisyllabic Verbs ending -lit, -rit without Personal Passive
 +V+IV:%> ALISTStem ;
 +V+IV: DeverbalVerbsSUOTNJAL ;

LEXICON BOTNJAS !Trisyllabic Verbs ending -sit without Personal Passive
 +V+IV:%> MUITALINCH ;
 +V+IV: DeverbalVerbsBOTNJAS ;
 +V+IV: DeverbalNounsC ;

LEXICON LASSAN !Trisyllabic Verbs ending -nit without Personal Passive
 +V+IV:%> MUITALINCH ;
 +V+IV: DeverbalVerbsLASSAN ;
 +V+IV: DeverbalNounsC ;

LEXICON ALISTStem
 SG3PASS ;
 MUITALINCH ;
 DeverbalNounsC ;

LEXICON BEAGASJStem
 SG3PASS ;
 MUITALINCH ;
 DeverbalNounsMUITTASJ ;

LEXICON HURAIStem
 :d%> SG3PASS ;
 HURAIINCH ;
 :d%> DeverbalNounsMUITTASJ ;


LEXICON GEAGAT ! Trisyllabic Verbs without Personal Passive but with Acc obj.
 +V+TV:%> ALISTStem ;
 +V+TV: DeverbalVerbsALIST ;
! This lexicon goes as ALIST except for the TV tag.
! The reason is that geagadit takes acc objects, but does not have passive.

LEXICON BUOVVAL ! Trisyllabic Verbs ending -lit without Personal Passive but with Acc obj.
 +V+TV:%> ALISTStem ;
 +V+TV: DeverbalVerbsSUOTNJAL ;




! Passives and impersonals
! ------------------------


LEXICON SG3PASSV
!  :Y7j SG3PASSinfl ;
! +Der/PassS+V:»Y7 SG3PASSinfl ; !The j was doubled, try w/o (TH, r)
 +Der/PassS+V:»Y7 SG3PASSinfl ; !The j was needed, back again. (TT, r19658, NOW removed again 080908 TO, it is already in single pointers in SG3PASSinfl, and with j here we get forms like:joavgat
 +Der2+Der/PassL+V:»Y7juvvo%> SG3PASSinfl ; ! Short and long, that is

LEXICON SG3PASS
 +Der2+Der/PassL+V:»uvvo%> SG3PASSinfl ;

LEXICON SG3PASSinfl
 +Actio+Acc+Use/Sub:»Y5ma K ;  !
 +Actio+Acc+Use/Sub:»Y5n K ;   ! ! (Re?)introducing?
 +Actio+Ess+Use/Sub:»Y5me K ;  !
 +Actio+Ess+Use/Sub:»Y5men K ; !
 +Actio+Ess+Use/Sub:»Y5min K ; !
 +Actio+Gen+Use/Sub:»Y5ma K ;  !
 +Actio+Gen+Use/Sub:»Y5n K ;   ! ! (Re?)introducing?
 +Actio+Loc+Use/Sub:»Y5mis K ; !
 +Actio+Nom+Use/Sub:»Y5n K ;   !
 +Cond+Prs+ConNeg+Use/NG:%>Y5le K ; ! 
 +Cond+Prs+ConNeg:%>Y5še K ;
 +Cond+Prs+Sg3+Use/NG:%>Y5lij K ;  ! 
 +Cond+Prs+Sg3:%>Y5šij K ;
 +Der3+Der/n+N+Ess:»Y5me K ;
 +Der3+Der/n+N+Ess:»Y5men K ;
 +Der3+Der/n+N+Ess:»Y5min K ;
 +Der3+Der/n+N+Sg+Acc:»Y5ma K ;
 +Der3+Der/n+N+Sg+Com:»Y5mijn K ;
 +Der3+Der/n+N+Sg+Gen:»Y5n K ;
 +Der3+Der/n+N+Sg+Ill:»Y5mij K ;
 +Der3+Der/n+N+Sg+Loc:»Y5mis K ;
 +Der3+Der/n+N+Sg+Nom:»Y5n K ;
 +Der3+Der/n+N+SgCmp:»Y5n R ;
 +Der3+Der/n+N+SgGenCmp:»Y5ma R ;
 +Imprt+ConNegII:jehko%> # ;
 +Imprt+Sg3:jehko%>s # ;
 +Ind+Prs+ConNeg:%>Y5 K ;
 +Ind+Prs+Sg3:%>Y5 K ;
 +Ind+Prt+Sg3:Y6j K ;
 +Inf:%>Y5t K ;
 +Pot+Prs+ConNeg:%>Y5ž K ;
 +Pot+Prs+Sg3:%>Y5ž K ;
 +Pot+Prs+Sg3:%>Y5ža K ;
!+PrfPrc:X2n K ; ! X2 gives i:á, e:á, u:0, comm. out. TT.
 +PrfPrc:%>Y5n K ;
 :%>Y5 NominalFormsV7 ;
 :%>Y5 NominalFormsV8 ;
 :%>Y5 NominalFormsV9 ;
! +Actio:n ACTIOCOMPOUNDS ; !SUB !!via BOAHTIN and EAPMI

LEXICON ContrImpersonal
 +Ind+Prs+Sg3:Q1 K ;
 +Ind+Prt+Sg3:j K ;
 +Ind+Prs+ConNeg: K ;
 +PrfPrc:n K ;
 +Cond+Prs+Sg3:šij K ;
 +Cond+Prs+Sg3+Use/NG:lij K ;  ! 
 +Cond+Prs+ConNeg:še K ;
 +Cond+Prs+ConNeg+Use/NG:le K ;  ! 
 +Pot+Prs+Sg3:ž K ;
 +Pot+Prs+Sg3:ža K ;
 +Pot+Prs+ConNeg:ž K ;
 +Imprt+Sg3:jehko%>s K ;
 +Imprt+ConNegII:jehko%> K ;
 +Inf:t K ;
 +Der3+Der/n+N+SgCmp:»n R ;
 +Der3+Der/n+N+Sg+Nom:»n K ;
 +Der3+Der/n+N+Sg+Gen:»n K ;
 +Der3+Der/n+N+SgGenCmp:»ma R ;
 +Der3+Der/n+N+Ess:»me K ;
 +Der3+Der/n+N+Ess:»min K ;
 +Der3+Der/n+N+Ess:»men K ;
 +Der3+Der/n+N+Sg+Acc:»ma K ;
 +Der3+Der/n+N+Sg+Ill:»mij K ;
 +Der3+Der/n+N+Sg+Loc:»mis K ;
 +Der3+Der/n+N+Sg+Com:»mijn K ;
 +Actio+Nom+Use/Sub:n K ; !
 +Actio+Gen+Use/Sub:n K ; ! ! (Re?)introducing?
 +Actio+Gen+Use/Sub:ma K ; !
 +Actio+Acc+Use/Sub:n K ; ! ! (Re?)introducing?
 +Actio+Acc+Use/Sub:ma K ; !
! +Actio:n ACTIOCOMPOUNDS ; !SUB !!via BOAHTIN and EAPMI
 +Actio+Ess+Use/Sub:me K ; !
 +Actio+Ess+Use/Sub:min K ; !
 +Actio+Ess+Use/Sub:men K ; !
 +Actio+Loc+Use/Sub:mis K ; !
 +PrfPrc:X2n K ;
 NominalFormsV7 ;
 NominalFormsV8 ;
 NominalFormsV9 ;

LEXICON PASSIVE
 !+Der2+Der/PassL+V:»uvvo%> DOHPPEINCH ; !replaced by individual pointers to avoid actio
 +Der2+Der/PassL+V+Der3+Der/goahti+V:»uvvo»goah'ti%> BOAHTICnj ; ! Der/goah0ti changed to Der/goahti, as 0 is bad in tag
 +Der2+Der/PassL+V+Der3+Der/goahti+V:»uvvo»šgoah'ti%> BOAHTICnj ; ! ditto
 +Der2+Der/PassL+V:»uvvoj%> jStemsDOHPPE ;
 +Der2+Der/PassL+V+Ind+Prs:»uvvo%>Y5 VSufDOHPPE ;
 +Der2+Der/PassL+V+Cond:»uvvo%>Y5 CondV2 ;
 +Der2+Der/PassL+V+Pot+Prs:»uvvo%>Y5ž PotC ;
 +Der2+Der/PassL+V+Imprt:»uvvo%>Y5 ImprtSg2 ;
 +Der2+Der/PassL+V:»uvvo%>Y5 NominalFormsV2 ;
 +Der2+Der/PassL+V:»uvvo%>Y5 NominalFormsV4 ;
 +Der2+Der/PassL+V+Inf:»uvvo%>Y5t K ;
 +Der2+Der/PassL+V:»uvvo%>Y6 VjStemsDOHPPE ;
 +Der2+Der/PassL+V+Der1+Der/meahttun+Use/Sub:»uvvo»meahttu MEAHTTUN ; !
 +Der2+Der/PassL+V+PrfPrc+Use/Sub:»un K ;  !
! +Der2+Der/PassL+V+PrsPrc:»uvvi@C.NeedNoun@ K ; !SUB! XXX evaluate this (should be huvvojeaddji (TO))
! +Der2+Der/PassL+V+Der2+Actor:»uvvo»jeaddji¤»@C.NeedNoun@ ACTORder ; !SUB
 +Der2+Der/PassL+V+Der2+Actor+Use/Sub:»uvvo»jeaddji¤» ACTORder ; ! ! no actor compound
 +Der2+Der/PassL+V+Der3+Der/upmi:»@C.NeedNoun@ UPMI ;
! +Der2+Der/PassL+V+Der3+Der/n+N+Ess:»uvvo»me K ; !doublet
! +Der2+Der/PassL+V+Der3+Der/n+N+Ess:»uvvo»min K ; !doublet
! +Der2+Der/PassL+V+Der3+Der/n+N+Ess:»uvvo»men K ; !doublet
!+Der2+Der/PassL+V+Der3+Der/n+N:»uvvo»m@C.NeedNoun@ BOAHTIN ; !replaced by ind. pointers
! +Der2+Der/PassL+V+Der3+Der/n+N+Sg+Nom:»uvvo»m@C.NeedNoun@ K ; !This is what causes disamb. problems
 +Der2+Der/PassL+V+Der3+Der/n+N+SgCmp:»uvvo»m@C.NeedNoun@ R ;
 +Der2+Der/PassL+V+Der3+Der/n+N+Der/viđá+Adv:»uvvo»m»@C.NeedNoun@#viđá K ;
! +Der2+Der/PassL+V+Der3+Der/n+N+Der/viđi+Adv:»uvvo»m»@C.NeedNoun@#viđi K ;
 +Der2+Der/PassL+V+Actio+Nom+Use/Sub:%>n K ; !
 +Der2+Der/PassL+V+Actio+Gen+Use/Sub:%>n K ; ! ! (Re?)introducing?
 +Der2+Der/PassL+V+Actio+Gen+Use/Sub:%>ma K ; !
 +Der2+Der/PassL+V+Actio+Acc+Use/Sub:%>n K ; ! ! (Re?)introducing?
 +Der2+Der/PassL+V+Actio+Acc+Use/Sub:%>ma K ; !
! +Der2+Der/PassL+V+Actio:%>n ACTIOCOMPOUNDS ; !SUB !!via BOAHTIN and EAPMI
 +Der2+Der/PassL+V+Actio+Ess+Use/Sub:%>me K ; !
 +Der2+Der/PassL+V+Actio+Ess+Use/Sub:%>min K ; !
 +Der2+Der/PassL+V+Actio+Ess+Use/Sub:%>men K ; !
 +Der2+Der/PassL+V+Actio+Loc+Use/Sub:%>mis K ; !
 +Der2+Der/PassL+V+Der3+Der/n+N+SgCmp:»uvvo»m@C.NeedNoun@# VEARA ;
 +Der2+Der/PassL+V+Der3+Der/n+N+Ess:»uvvo»m@C.NeedNoun@in K ;   ! Dialects
 +Der2+Der/PassL+V+Der3+Der/n+N+Ess:»uvvo»m@C.NeedNoun@en K ;   ! Dialects
 +Der2+Der/PassL+V+Der3+Der/n+N+Ess:»uvvo»m@C.NeedNoun@e K ;    ! Dialects
 +Der2+Der/PassL+V+Der3+Der/n+N+Sg+Gen:»uvvo»m@C.NeedNoun@a K ;
 +Der2+Der/PassL+V+Der3+Der/n+N+SgGenCmp:»uvvo»m@C.NeedNoun@a R ;
! +Der2+Der/PassL+V+Der3+Der/n+N+Sg+Gen:»uvvo»m@C.NeedNoun@ K ; !This is what causes disamb. problems
 +Der2+Der/PassL+V+Der3+Der/n+N+Sg+Acc:»uvvo»m@C.NeedNoun@a K ;
!+Der2+Der/PassL+V+Der3+Der/n+N+Sg+Acc:»uvvo»m@C.NeedNoun@ K ; ! We suspect the Acc is never short
 +Der2+Der/PassL+V+Der3+Der/n+N+Pl+Nom:»uvvo»m@C.NeedNoun@at K ;
 +Der2+Der/PassL+V+Der3+Der/n+N+Pl+Nom+Use/Sub:»uvvo»m@C.NeedNoun@ak K ; ! !Skániid dialect
 +Der2+Der/PassL+V+Der3+Der/n+N+Sg+Ill:»uvvo»m@C.NeedNoun@ij K ;
 +Der2+Der/PassL+V+Der3+Der/n+N+Sg+Loc:»uvvo»m@C.NeedNoun@is K ;
 +Der2+Der/PassL+V+Der3+Der/n+N+Sg+Loc+Use/Sub:»uvvo»m@C.NeedNoun@in K ; ! !SOUTH
 +Der2+Der/PassL+V+Der3+Der/n+N+Sg+Com:»uvvo»m@C.NeedNoun@ijn K ;
 +Der2+Der/PassL+V+Der3+Der/n+N+Pl+Gen:»uvvo»m@C.NeedNoun@ijd K ;
 +Der2+Der/PassL+V+Der3+Der/n+N+Pl+Gen:»uvvo»m@C.NeedNoun@ijd R ;
 +Der2+Der/PassL+V+Der3+Der/n+N+Pl+Acc:»uvvo»m@C.NeedNoun@ijd K ;
 +Der2+Der/PassL+V+Der3+Der/n+N+Pl+Ill:»uvvo»m@C.NeedNoun@ijdda K ;
 +Der2+Der/PassL+V+Der3+Der/n+N+Pl+Loc:»uvvo»m@C.NeedNoun@ijn K ;
 +Der2+Der/PassL+V+Der3+Der/n+N+Pl+Loc+Use/Sub:»uvvo»m@C.NeedNoun@ijs K ; ! !SOUTH
 +Der2+Der/PassL+V+Der3+Der/n+N+Pl+Com:»uvvo»m@C.NeedNoun@ijgujn K ;
 +Der2+Der/PassL+V+Der3+Der/n+N+Sg+Nom+Use/Ped:»uvvo»m@C.NeedNoun@%> PxC ; !
 +Der2+Der/PassL+V+Der3+Der/n+N+Sg+Gen+Use/Ped:»uvvo»m@C.NeedNoun@%> PxC ; !
 +Der2+Der/PassL+V+Der3+Der/n+N+Sg+Acc+Use/Ped:»uvvo»m@C.NeedNoun@%> PxC ; !
 +Der2+Der/PassL+V+Der3+Der/n+N+Sg+Ill+Use/Ped:»uvvo»m@C.NeedNoun@asa%> PxV ; !
 +Der2+Der/PassL+V+Der3+Der/n+N+Sg+Loc+Use/Ped:»uvvo»m@C.NeedNoun@istti%> PxV ; !
 +Der2+Der/PassL+V+Der3+Der/n+N+Sg+Com+Use/Ped:»uvvo»m@C.NeedNoun@ijnni%> PxV ; !
 +Der2+Der/PassL+V+Der3+Der/n+N+Pl+Nom+Use/Ped:»uvvo»m@C.NeedNoun@ijddá%> Px1V ; !
! +Der2+Der/PassL+V+Der3+Der/n+Pl+Nom:»uvvo»m@C.NeedNoun@ijddi%> PxV ; !^P^
 +Der2+Der/PassL+V+Der3+Der/n+N+Pl+Gen+Use/Ped:»uvvo»m@C.NeedNoun@ijddi%> PxV ; !
 +Der2+Der/PassL+V+Der3+Der/n+N+Pl+Acc+Use/Ped:»uvvo»m@C.NeedNoun@ijddi%> PxV ; !
 +Der2+Der/PassL+V+Der3+Der/n+N+Pl+Ill+Use/Ped:»uvvo»m@C.NeedNoun@ijddás%> PxC ; !
 +Der2+Der/PassL+V+Der3+Der/n+N+Pl+Loc+Use/Ped:»uvvo»m@C.NeedNoun@ijnni%> PxV ; !
 +Der2+Der/PassL+V+Der3+Der/n+N+Pl+Com+Use/Ped:»uvvo»m@C.NeedNoun@ijddi%> PxPlComV1 ; !
 !this was commented out (to, 1.374),
     ! but reintroduced (tt, ik), since it is frequent. Actually, it was commented in by to in 1.4888.
     ! Then it was commented out again (1.531) (la, tt), as it gave rise to wrong analyses (Ptc as N).
     ! Then it was replaced by individual pointer to be able to comment out SgNom and short SgGen (15.10.07 TO LA)
     ! Keep an eye on this. XXX


! ----------------- !
! Finite declension !
! ----------------- !


! Present tense
! -------------

! Vocalic stems

LEXICON PotPrsV !Present Tense in Vocalic Verb Stems
 :Q4 PrsV1 ;
 +Use/NG:Q1 PrsV2 ; ! 
 :Q2 PrsV3 ;
 +Use/NG:Q6 PrsV4 ; ! 
 :X1 PrsV5 ;

LEXICON PrsV !Present Tense in Vocalic Verb Stems
 :Q4 PrsV1 ;
 :Q1 PrsV2 ;
 :Q2 PrsV3 ;
 :Q6 PrsV4 ;
 :X1 PrsV5 ;

LEXICON PrsV1 !Present Tense Endings for Vocalic Verb Stems
 +Sg1:n K ;
 +Sg2:t K ;

LEXICON PrsV2 !Present Tense Endings for Vocalic Verb Stems
 +Sg3: K ;    

LEXICON PrsV3 !Present Tense Endings for Vocalic Verb Stems
 +Du1: K ;
 +Pl3:t K ;

LEXICON PrsV4 !Present Tense Endings for Vocalic Verb Stems
 +ConNeg: K ;

LEXICON PrsV5 !Present Tense Endings for Vocalic Verb Stems
 +Du2:beahtti%> K ;
 +Du3:ba K ;
 +Pl1:t K ;
 +Pl2:behte%>t K ;



! Consonantal stems

LEXICON PotC !Present Tense in Consonantal Verb Stems
 PrsC1 ;
 PotC2 ;


LEXICON PrsC !Present Tense in Consonantal Verb Stems
 PrsC1 ;
 PrsC2 ;

LEXICON PrsC1 !Present Tense in Contr/Non-Contr Consonantal Verb Stems
 +Du1+Use/Sub:e K ;  !
 +Du1+Use/Sub:edne%> K ;   !
 +Du1:etne%> K ;
 +Pl3:it K ;

LEXICON PotC2 !Potential in Non-Contracted Consonantal Verb Stems
 +Sg1:an K ;
 +Sg2:at K ;
 +Sg3+Dial/%-KJ:a K ;	! 
 +Sg3+Dial/%-GG: K ;     ! 
 +Du2:eahppi%> K ;
 +Du3:eaba%> K ;
 +Pl1+Dial/%-KJ:it K ; ! mii muitalit !
 +Pl1+Dial/%-GG:at K ; ! mii muitalat ! 
 +Pl2:ehpe%>t K ;
 +ConNeg: K ;


LEXICON PrsC2 !Present Tense in Non-Contracted Consonantal Verb Stems
 +Sg1:an K ;
 +Sg2:at K ;
 +Sg3:a K ;
!+Sg3: K ;     !SUB Poetic form
 +Du2:eahppi%> K ;
 +Du3:eaba%> K ;
 +Pl1+Dial/%-KJ:it K ; ! mii muitalit !
 +Pl1+Dial/%-GG:at K ; ! mii muitalat ! 
 +Pl2:ehpe%>t K ;
 +ConNeg: K ;






! Past tense
! ----------


LEXICON PrtV !Preterite Endings for Vocalic Verb Stems
 :X5 PrtV1 ;
 :Q2 PrtV2 ;

LEXICON PrtV1 !Preterite Endings for Vocalic Weak Grade Verb Stems
 +Sg3:j K ;
 +Du1:jme K ;
 +Du2:jde K ;
 +Du3:jga K ;
 +Pl1:jmet K ;
 +Pl2:jdet K ;

LEXICON PrtV2 !Preterite Endings for Vocalic Strong Grade Verb Stems
 +Sg1:n K ;
 +Sg2:t K ;
 +Pl3: K ;



LEXICON PrtC !Preterite Endings for Consonantal Verb Stems
 PrtC1 ;
 PrtC2 ;

LEXICON PrtC1 !Preterite Endings for Consonantal Contr./Non-Contr. Verb Stems
 +Sg1:in K ;     
 +Sg1+Use/NG:edje%>n K ; ! 
 +Sg2:it K ;     
 +Sg2+Use/NG:edje%>t K ; !
 +Pl3+Use/NG:e K ;       ! 
 +Pl3:edje%> K ; 

LEXICON PrtC2 !Preterite Endings for Consonantal Non-Contr. Verb Stems
 +Sg3:ij K ;
 +Du1:eimme%> K ;
 +Du2:eidde%> K ;
 +Du3:eigga%> K ;
 +Pl1:eimme%>t K ;
 +Pl2:eidde%>t K ;


! Imperative mood
! ---------------

LEXICON ImprtVA         ! Imperative Forms for Vocalic Verb Stems
 ImprtVB ;    !Prs: ImprtVB 
 :Q6 ImprtSg2 ; !Prs:Q6 ImprtSg2 

LEXICON ImprtVB         ! Imperative Forms for Vocalic Verb Stems
 ImprtV1 ;
 ImprtV2 ;	 

LEXICON ImprtV1         ! Imperative Forms for Vocalic Verb Stems
 +Sg1:Q3n ENDLEX ;       ! bohton
 +Sg3:Q3s ENDLEX ;       ! bohtos
 +Du2:Y1 ENDLEX ;        ! boahtti
 +Du3:Q3ska ENDLEX ;     ! bohtoska
 +Pl1+Dial/%-KJ:Q3t ENDLEX ;       ! bohtot       ! 
 +Pl1+Dial/%-GG:Y2t ENDLEX ;       ! boahttut       !  
 +Pl2+Dial/%-GG:Y1t ENDLEX ;       ! boahttit     !   
! +Pl1:Y3t ENDLEX ;      ! boahttut     ! This renders boahttet that are wrong
 +Pl2+Dial/%-KJ:Q2t ENDLEX ;       ! bohtet       ! 
 +Pl2+Use/NG+Dial/%-GG:Y3t ENDLEX ;       ! boahttet     !   !
 +Pl3:Q3set ENDLEX ;     ! bohtoset
 +ConNegII:Q3 ENDLEX ;

LEXICON ImprtV2 !Imperative Forms for Vocalic Verb Stems and Substems  
 +Du1:Y2 ENDLEX ;  
 +Pl1+Use/Sub:Q3t ENDLEX ; ! ! bohtot, muitaletnot
 +Pl1+Use/Sub:Y4t ENDLEX ; ! ! boahttut, muitaleatnot

LEXICON ImprtSg2 !Imperative Forms For Consonantal and Contracted Verb Stems
 +Sg2: ENDLEX ;
 +ConNeg: ENDLEX ;


LEXICON ImprtC          ! Imperative Substems for Consonantal Verb Stems - uneven syll.
 +Imprt+Use/Sub:eah'ki%> ImprtVB ; !
 +Imprt+Dial/%-KJ:eatni%> ImprtV2 ; !
 +Imprt+Sg1:ehko%>n ENDLEX ;
 +Imprt+Sg3:ehko%>s ENDLEX ;
 +Imprt+Sg3+Use/NG:us ENDLEX ;      !
 +Imprt+Du2:eahkki%> ENDLEX ;
 +Imprt+Du3:ehko%>ska ENDLEX ;
 +Imprt+Pl1+Dial/%-GG:ehko%>t ENDLEX ;	! 
 +Imprt+Pl1+Dial/%-KJ:eatno%>t ENDLEX ;   ! 
 +Imprt+Pl2:ehke%>t ENDLEX ;
 +Imprt+Pl3:ehko%>set ENDLEX ;

LEXICON ImprtC2          ! Imperative Substems for Consonantal Verb Stems - contracts
 +Imprt+Use/Sub:eah'ki%> ImprtVB ; !
 +Imprt+Dial/%-KJ:eatni%> ImprtV2 ; ! 
 +Imprt+Sg1:ehko%>n ENDLEX ;
 +Imprt+Sg3:ehko%>s ENDLEX ;
 +Imprt+Sg3+Use/NG:us ENDLEX ;    !
 +Imprt+Du1+Dial/%-GG:eahkku%> ENDLEX ; ! 
 +Imprt+Du2:eahkki%> ENDLEX ;
 +Imprt+Du3:ehko%>ska ENDLEX ;
 +Imprt+Pl1+Use/NG+Dial/%-KJ:ehko%>t ENDLEX ; !      !
 +Imprt+Pl1+Dial/%-KJ:edno%>t ENDLEX ; !      
 +Imprt+Pl1+Dial/%-GG:eahkko%>t ENDLEX ; !    
 +Imprt+Pl1+Use/NG+Dial/%-GG:eatno%>t ENDLEX ; !     !
 +Imprt+Pl2:ehke%>t ENDLEX ;
 +Imprt+Pl3:ehko%>set ENDLEX ;


! Infinite forms
! --------------


! V- and C-final
! - - - - - - -

LEXICON NominalFormsV  ! Vowel-final stems
 :X1 NominalFormsV1 ;
 :X4 NominalFormsV2 ;
 +Use/NG:Q6 NominalFormsV3 ;	!
 :X2 NominalFormsV4 ;
 :Q3 NominalFormsV5 ;
 +Use/Sub:Y1 NominalFormsV6 ; !
! check whether V7 and V8 should
! be deleted as V3 doublets!
 :X6 NominalFormsV9 ; ! supine forms

LEXICON NominalFormsC  ! Cons-final stems
 NominalFormsC1 ;
 +Use/Sub: NominalFormsC2 ; !


! Continuation lex
! - - - - - - - -

LEXICON NominalFormsVC
 NominalFormsV1 ;
 NominalFormsV2 ;
 NominalFormsV4 ;

LEXICON NominalFormsV1
 +Inf:t K ;
 +Actio+Nom:n K ;
 +Actio+Gen+Use/NG:n K ; ! (Re?)introducing?  !
 +Actio+Gen:ma K ;
 +Actio+Acc+Use/NG:n K ; ! (Re?)introducing? !
 +Actio+Acc:ma K ;
! +Actio:n ACTIOCOMPOUNDS ; !!via BOAHTIN and EAPMI
 +Actio+Ess:me K ;
 +Actio+Ess+Use/NG:min K ;  !
 +Actio+Ess+Use/NG:men K ;  !
 +Actio+Loc:mis K ;

LEXICON NominalFormsV2
 +Ger:dettiin K ;
 +Ger:dettiin%> PxC ;
 +Ger+Use/NG:din K ;            !
 +Ger+Use/NG:diin K ;           !
 +VAbess:keahttá K ; 
 +VAbess:keahttájin K ; 
 +VAbess+Use/NG:haga K ;     ! 
 +VAbess+A+Attr:keahtes K ;
 +VAbess+A+Attr+Use/Sub:ha K ; !
 +VGen: K ;

LEXICON NominalFormsV3	!^NG^
 +Ger+Use/NG:dettiin K ;	!
 +Ger+Use/NG:dettiin%> PxC ;	!
 +Ger+Use/NG:din K ;                 !
 +Ger+Use/NG:diin K ;                !
 +VAbess+Use/NG:keahttá K ;		!
 +VAbess+Use/NG:keahttájin K ;		!
 +VAbess+Use/NG:haga K ;            !
 +VAbess+A+Attr+Use/NG:keahtes K ;	!
 +VAbess+A+Attr+Use/Sub:ha K ; !

LEXICON NominalFormsV4
 +PrfPrc:n K ;

LEXICON NominalFormsV5
 +Imprt+ConNegII:00 # ; !Prs

LEXICON NominalFormsV6 !SUB
 +PrsPrc+Use/Sub:¤@C.NeedNoun@ K ; !
 +Use/Sub: PRSPRCTOADJ ; ! ! Deriving adjective

LEXICON NominalFormsV7
 +Ger:dettiin K ;
 +Ger+Use/NG:din K ;       !
 +Ger+Use/NG:diin K ;      !
 +VAbess:keahttá K ;
 +VAbess:keahttájin K ;
 +VAbess+Use/NG:haga K ;   !
 +VAbess+A+Attr:keahtes K ;
 +VAbess+A+Attr+Use/Sub:ha K ; !

LEXICON NominalFormsV8
 +Ger:dettiin K ;
 +Ger+Use/NG:din K ;     !
 +Ger+Use/NG:diin K ;     !
 +VAbess:keahttá K ;
 +VAbess:keahttájin K ;
 +VAbess+Use/NG:haga K ;      !
 +VAbess+A+Attr:keahtes K ;
 +VAbess+A+Attr+Use/Sub:ha K ; !

LEXICON NominalFormsV9
 +Sup:žit K ; ! Rare form !!!

LEXICON NominalFormsC1
 +Inf:it K ;
 +Sup:eažžat K ; ! Rare form !!!
 +Actio+Nom:eapmi%> K ;
 +Actio+Nom+Use/Sub:eapme%> K ; !
 +Actio+Nom:an K ; ! shortened (reintro)
 +Actio+Gen:eami%> K ;
 +Actio+Gen+Use/Sub:eame%> K ; !
 +Actio+Gen:an K ; ! shortened (reintro?)
 +Actio+Acc:eami%> K ;
 +Actio+Acc+Use/Sub:eame%> K ; !
 +Actio+Acc:an K ; ! shortened (reintro?)
! +Actio:an ACTIOCOMPOUNDS ; !!via BOAHTIN and EAPMI
 +Actio+Ess:eame%> K ;
 +Actio+Ess+Use/Sub:eami%> K ; !
 +Actio+Ess+Use/Sub:eami%>n K ; !
 +Actio+Ess+Dial/%-GG:eame%>n K ; !
 +Actio+Loc:eame%>s K ;
 +Actio+Loc:eami%>s K ;
 +Ger:ettiin K ;
 +Ger:ettiin%> PxC ;
 +PrfPrc:an K ;
 +VAbess:#keahttá K ;  
 +VAbess:#keahttájin K ; 
 +VAbess+A+Attr:#keahtes K ; !XXX Why # here? because of final-cons, (TO)
 +VAbess+A+Attr+Use/Sub:#ha K ; !
 +VAbess+Use/NG:#haga K ; !
 +VGen: K ;

LEXICON NominalFormsC2 !SUB
 +PrsPrc+Use/Sub:eaddji@C.NeedNoun@ K ; !
 +Use/Sub: PRSPRCTOADJ ; !



! ---------- !
! Derivation !
! ---------- !

LEXICON PRSPRCTOADJ !SUB ! This is for PrsPrc as Adj.
 +A+Attr+Use/Sub:%>eaddji # ; !     !Can only be Attr.
!+A+Sg+Nom:%> # ; !SUB
!+A+Sg+Gen:%> # ; !SUB
!+A+Sg+Acc:%> # ; !SUB

!LEXICON DeverbalNounsV !nothing directed here right now
! DeverbalNounsBOAHTI ;
! DeverbalNounsDOHPPE- ;

LEXICON DeverbalNounsC
 DeverbalNounsMUITAL ;
 DeverbalNounsDOHPPEJ ;

LEXICON DeverbalNounsCTV
 DeverbalNounsMUITALTV ;
 DeverbalNounsDOHPPEJTV ;

LEXICON DeverbalNounsBOAHTI
! +Der2+Actor:¤»@C.NeedNoun@ ACTORder ;
 +Der2+Actor:¤» ACTORder ; ! no compound
! +Der2+Actor:¤»@C.NeedNoun@ DenominalNounsV ; !Not very usual
 +Der1+Der2+Der/las+A:»X2lass LAS ;
! +Der/hat:»X6hah'k JOHTOLAT ;  !Not very usual
 +Der3+Der/n:»m@C.NeedNoun@ BOAHTIN ;
 +Der3+Der/muš+N:»mušš@C.NeedNoun@ MUSH ;
 +Der1+Der/meahttun:»W8meahttu MEAHTTUN ;

LEXICON DeverbalNounsBOAHTALADDA
 +Der2+Actor:¤»@C.NeedNoun@ ACTORder ;
! +Der2+Actor:¤»@C.NeedNoun@ DenominalNounsV ; !Not very usual
 +Der1+Der2+Der/las+A:»X2lass LAS ;
 +Der3+Der/n:»m@C.NeedNoun@ BOAHTALADDAN ;
 +Der3+Der/muš+N:»mušš@C.NeedNoun@ MUSH ;
 +Der1+Der/meahttun:»W8meahttu MEAHTTUN ;

LEXICON DeverbalNounsDIEHTALADDA
 +Der2+Actor:¤»@C.NeedNoun@ ACTORTVder ;
! +Der2+Actor:¤»@C.NeedNoun@ DenominalNounsV ; !Not very usual
 +Der1+Der2+Der/las+A:»X2lass LAS ;
 +Der3+Der/n:»m@C.NeedNoun@ BOAHTALADDANTV ;
 +Der3+Der/muš+N:»mušš@C.NeedNoun@ MUSH ;
 +Der1+Der/meahttun:»W8meahttu MEAHTTUN ;

LEXICON DeverbalNounsDIEHTI
 +Der2+Actor:¤»@C.NeedNoun@ ACTORTVder ;
! +Der2+Actor:¤»@C.NeedNoun@ DenominalNounsV ; !Not very usual
 +Der1+Der2+Der/las+A:»X2lass LAS ;
 +Der3+Der/n:»m@C.NeedNoun@ BOAHTINTV ;
 +Der3+Der/muš+N:»mušš@C.NeedNoun@ MUSH ;
 +Der1+Der/meahttun:»W8meahttu MEAHTTUN ;


LEXICON DeverbalNounsDIEHTISHORT
 +Der2+Actor:¤»@C.NeedNoun@ ACTORTVder ;
! +Der2+Actor:¤»@C.NeedNoun@ DenominalNounsV ; !Not very usual
 +Der1+Der2+Der/las+A:»X2lass LAS ;
 +Der3+Der/n:»m@C.NeedNoun@ BOAHTINSHORTTV ;
 +Der3+Der/muš+N:»mušš@C.NeedNoun@ MUSH ;
 +Der1+Der/meahttun:»W8meahttu MEAHTTUN ;

LEXICON DeverbalNounsDIEHTILONGSHORT
 +Der2+Actor:¤»@C.NeedNoun@ ACTORTVder ;
! +Der2+Actor:¤»@C.NeedNoun@ DenominalNounsV ; !Not very usual
 +Der1+Der2+Der/las+A:»X2lass LAS ;
 +Der3+Der/n:»m@C.NeedNoun@ BOAHTINLONGSHORTTV ;
 +Der3+Der/muš+N:»mušš@C.NeedNoun@ MUSH ;
 +Der1+Der/meahttun:»W8meahttu MEAHTTUN ;

LEXICON DeverbalNounsDOHPPE-
 +Der3+Der/n:»m@C.NeedNoun@ BOAHTINTV ;
 +Der3+Der/muš+N:»mušš@C.NeedNoun@ MUSH ;
 +Der1+Der/meahttun:»X7meahttu MEAHTTUN ;
! +Der/hat:»hah'k JOHTOLAT ;  !Not very usual

LEXICON DeverbalNounsCIRRO-
 +Der3+Der/n:»m@C.NeedNoun@ BOAHTALADDAN ;
 +Der3+Der/muš+N:»mušš@C.NeedNoun@ MUSH ;
 +Der1+Der/meahttun:»X7meahttu MEAHTTUN ;
! +Der/hat:»hah'k JOHTOLAT ;  !Not very usual

LEXICON DeverbalNounsCIRROTV-
 +Der3+Der/n:»m@C.NeedNoun@ BOAHTALADDANTV ;
 +Der3+Der/muš+N:»mušš@C.NeedNoun@ MUSH ;
 +Der1+Der/meahttun:»X7meahttu MEAHTTUN ;
! +Der/hat:»hah'k JOHTOLAT ;  !Not very usual


LEXICON DeverbalNounsDOHPPEJ
! +Der2+Actor:»eaddji¤»@C.NeedNoun@ ACTORder ;
 +Der2+Actor:»eaddji¤» ACTORder ; ! no compound
! +Der2+Actor+Der2+Der/Dimin+N:»eaddjá»ž@C.NeedNoun@ DIMINC ; !Not very usual

LEXICON DeverbalNounsDOHPPEJTV
! +Der2+Actor:»eaddji¤»@C.NeedNoun@ ACTORTVder ;
 +Der2+Actor:»eaddji¤» ACTORTVder ; ! no compound
! +Der2+Actor+Der2+Der/Dimin+N:»eaddjá»ž@C.NeedNoun@ DIMINC ; !Not very usual

LEXICON DeverbalNounsMUITALTV
 +Der2+Der/eapmi:»@C.NeedNoun@ EAPMITV ;
 +Der3+Der/eamoš+N:»eapmo7š%>@C.NeedNoun@ EAMOSH ;
 +Der3+Der/amoš:»amo7š%>@C.NeedNoun@ AMOSH ;
 +Der1+Der/meahttun:»#meahttu MEAHTTUN ;
! +Der/us:»X1uss JOHTOLAT ;   !Not very usual

LEXICON DeverbalNounsMUITTASJTV
 +Der2+Der/eapmi:»@C.NeedNoun@ MUITTASJEAPMITV ;
 +Der3+Der/eamoš+N:»eapmo7š%>@C.NeedNoun@ EAMOSH ;
 +Der3+Der/amoš:»amo7š%>@C.NeedNoun@ AMOSH ;
 +Der1+Der/meahttun:»#meahttu MEAHTTUN ;
! +Der2+Actor:»eaddji¤»@C.NeedNoun@ ACTORTVder ;
 +Der2+Actor:»eaddji¤» ACTORTVder ; ! no compound
! +Der2+Actor+Der2+Der/Dimin+N:»eaddjá»ž@C.NeedNoun@ DIMINC ; !Not very usual

LEXICON DeverbalNounsMUITAL
 +Der2+Der/eapmi:»@C.NeedNoun@ EAPMI ;
 +Der3+Der/eamoš+N:»eapmo7š%>@C.NeedNoun@ EAMOSH ;
 +Der3+Der/amoš:»amo7š%>@C.NeedNoun@ AMOSH ;
 +Der1+Der/meahttun:»#meahttu MEAHTTUN ;
! +Der/us:»X1uss JOHTOLAT ;   !Not very usual

LEXICON DeverbalNounsMUITTASJ
 +Der2+Der/eapmi:»@C.NeedNoun@ MUITTASJEAPMI ;
 +Der3+Der/eamoš+N:»eapmo7š%>@C.NeedNoun@ EAMOSH ;
 +Der3+Der/amoš:»amo7š%>@C.NeedNoun@ AMOSH ;
 +Der1+Der/meahttun:»#meahttu MEAHTTUN ;
! +Der2+Actor:»eaddji¤»@C.NeedNoun@ ACTORder ;
 +Der2+Actor:»eaddji¤» ACTORder ; ! no compound
! +Der2+Actor+Der2+Der/Dimin+N:»eaddjá»ž@C.NeedNoun@ DIMINC ; !Not very usual


LEXICON DeverbalVerbsBOAHTI
 +Der1+Der/st+V:»W4st ALISTStem ;
 +Der1+Der/st+V+Der2+Der/alla+V:»W5stalla%> BOAHTALADDAStem ;
 +Der1+Der/st+V+Der2+Der/adda+V:»W5stadda%> BOAHTALADDAStem ;
 +Der1+Der/st+V+Der2+Der/alla+V:»W7stalla%> BOAHTALADDAStem ;
 +Der1+Der/st+V+Der2+Der/adda+V:»W7stadda%> BOAHTALADDAStem ;
 +Der1+Der/st+V+Der2+Der/ahtti+V+TV:»W4stahtti%> DIEHTIStem ;
 +Der1+Der/st+V+Der2+Der/asti+V:»W4stas'ti%> BOAHTALADDAStem ;
 +Der1+Der/st+V+Der2+Der/easti+V:»W4steas'ti%> BOAHTALADDAStem ;
 +Der1+Der/l+V:»l ALISTStem ;
 +Der1+Der/l+V+Der2+Der/adda+V:»W6ladda%> BOAHTALADDAStem ;
 +Der1+Der/l+V+Der2+Der/adda+V:»X2ladda%> BOAHTALADDAStem ;
 +Der1+Der/l+V+Der2+Der/ahtti+V+TV:»lahtti%> DIEHTIStem ;
 +Der1+Der/l+V+Der2+Der/asti+V:»las'ti%> BOAHTALADDAStem ;
 +Der1+Der/l+V+Der2+Der/easti+V:»leas'ti%> BOAHTALADDAStem ;
 +Der1+Der/h+V+TV:»X4h MUITALStem ;
 +Der1+Der/h+V+Der2+Der/alla+V:»Q4halla%> DIEHTALADDAStem ;
 +Der1+Der/h+V+Der2+Der/adda+V:»Q4hadda%> DIEHTALADDAStem ;
 +Der1+Der/h+V+Der2+Der/ahtti+V+TV:»X4hahtti%> DIEHTIStem ;
 +Der1+Der/h+V+Der2+Der/asti+V:»X4has'ti%> DIEHTALADDAStem ;
 +Der1+Der/h+V+Der2+Der/easti+V:»X4heas'ti%> DIEHTALADDAStem ;
 +Der1+Der2+Der/stuvva+V:»W7stuvva%> BOAHTIINCH ;
! +Der1+Der2+Der/halla+V+TV:»X6halla%> BOAHTIINCH ; !only transitives

LEXICON DeverbalVerbsDIEVVA
 +Der1+Der/st+V:»W4st ALISTStem ;
 +Der1+Der/st+V+Der2+Der/alla+V:»W5stalla%> BOAHTALADDAStem ;
 +Der1+Der/st+V+Der2+Der/adda+V:»W5stadda%> BOAHTALADDAStem ;
 +Der1+Der/st+V+Der2+Der/alla+V:»W7stalla%> BOAHTALADDAStem ;
 +Der1+Der/st+V+Der2+Der/adda+V:»W7stadda%> BOAHTALADDAStem ;
 +Der1+Der/st+V+Der2+Der/ahtti+V+TV:»W4stahtti%> DIEHTIStem ;
 +Der1+Der/st+V+Der2+Der/asti+V:»W4stas'ti%> BOAHTALADDAStem ;
 +Der1+Der/st+V+Der2+Der/easti+V:»W4steas'ti%> BOAHTALADDAStem ;
 +Der1+Der/l+V:»l ALISTStem ;
 +Der1+Der/l+V+Der2+Der/adda+V:»W6ladda%> BOAHTALADDAStem ;
 +Der1+Der/l+V+Der2+Der/adda+V:»X2ladda%> BOAHTALADDAStem ;
 +Der1+Der/l+V+Der2+Der/ahtti+V+TV:»lahtti%> DIEHTIStem ;
 +Der1+Der/l+V+Der2+Der/asti+V:»las'ti%> BOAHTALADDAStem ;
 +Der1+Der/l+V+Der2+Der/easti+V:»leas'ti%> BOAHTALADDAStem ;
 +Der1+Der/h+V+TV:»X4h MUITALStem ;
 +Der1+Der/h+V+Der2+Der/alla+V:»Q4halla%> DIEHTALADDAStem ;
 +Der1+Der/h+V+Der2+Der/adda+V:»Q4hadda%> DIEHTALADDAStem ;
 +Der1+Der/h+V+Der2+Der/ahtti+V+TV:»X4hahtti%> DIEHTIStem ;
 +Der1+Der/h+V+Der2+Der/asti+V:»X4has'ti%> DIEHTALADDAStem ;
 +Der1+Der/h+V+Der2+Der/easti+V:»X4heas'ti%> DIEHTALADDAStem ;
 +Der1+Der2+Der/stuvva+V:»W7stuvva%> BOAHTIINCH ;
! +Der1+Der2+Der/halla+V+TV:»X6halla%> BOAHTIINCH ; !only transitives
 +Der1+Der/d+V:»Q8d ALISTStem ;

LEXICON DeverbalVerbsBINDU
 +Der1+Der/l+V:»l ALISTStem ;
 +Der1+Der/l+V+Der2+Der/adda+V:»W6ladda%> BOAHTALADDAStem ;
 +Der1+Der/l+V+Der2+Der/adda+V:»X2ladda%> BOAHTALADDAStem ;
 +Der1+Der/l+V+Der2+Der/ahtti+V+TV:»lahtti%> DIEHTIStem ;
 +Der1+Der/l+V+Der2+Der/asti+V:»las'ti%> BOAHTALADDAStem ;
 +Der1+Der/l+V+Der2+Der/easti+V:»leas'ti%> BOAHTALADDAStem ;
 +Der1+Der/h+V+TV:»X4h MUITALStem ;
 +Der1+Der/h+V+Der2+Der/alla+V:»Q4halla%> DIEHTALADDAStem ;
 +Der1+Der/h+V+Der2+Der/adda+V:»Q4hadda%> DIEHTALADDAStem ;
 +Der1+Der/h+V+Der2+Der/ahtti+V+TV:»X4hahtti%> DIEHTIStem ;
 +Der1+Der/h+V+Der2+Der/asti+V:»X4has'ti%> DIEHTALADDAStem ;
 +Der1+Der/h+V+Der2+Der/easti+V:»X4heas'ti%> DIEHTALADDAStem ;
 +Der1+Der2+Der/stuvva+V:»W7stuvva%> BOAHTIINCH ;
! +Der1+Der2+Der/halla+TV+V:»X6halla%> BOAHTIINCH ; !only transitives
 +Der1+Der/d+V:»Q8d ALISTStem ;


LEXICON DeverbalVerbsBORRA
 +Der1+Der/st+V:»W4st MUITALStem ;
 +Der1+Der/st+V+Der2+Der/alla+V:»W5stalla%> DIEHTALADDAStem ;
 +Der1+Der/st+V+Der2+Der/adda+V:»W5stadda%> DIEHTALADDAStem ;
 +Der1+Der/st+V+Der2+Der/alla+V:»W7stalla%> DIEHTALADDAStem ;
 +Der1+Der/st+V+Der2+Der/adda+V:»W7stadda%> DIEHTALADDAStem ;
 +Der1+Der/st+V+Der2+Der/ahtti+V+TV:»W4stahtti%> DIEHTIStem ;
 +Der1+Der/st+V+Der2+Der/asti+V:»W4stas'ti%> DIEHTALADDAStem ;
 +Der1+Der/st+V+Der2+Der/easti+V:»W4steas'ti%> DIEHTALADDAStem ;
 +Der1+Der/l+V:»l MUITALStem ;
 +Der1+Der/l+V+Der2+Der/adda+V:»W6ladda%> DIEHTALADDAStem ;
 +Der1+Der/l+V+Der2+Der/adda+V:»X2ladda%> DIEHTALADDAStem ;
 +Der1+Der/l+V+Der2+Der/ahtti+TV:»lahtti%> DIEHTIStem ;
 +Der1+Der/l+V+Der2+Der/asti:»las'ti%> DIEHTALADDAStem ;
 +Der1+Der/l+V+Der2+Der/easti:»leas'ti%> DIEHTALADDAStem ;
 +Der1+Der/h+V+TV:»X4h MUITALStem ;
 +Der1+Der/h+V+Der2+Der/alla+V:»Q4halla%> DIEHTALADDAStem ;
 +Der1+Der/h+V+Der2+Der/adda+V:»Q4hadda%> DIEHTALADDAStem ;
 +Der1+Der/h+V+Der2+Der/ahtti+V+TV:»X4hahtti%> DIEHTIStem ;
 +Der1+Der/h+V+Der2+Der/asti+V:»X4has'ti%> DIEHTALADDAStem ;
 +Der1+Der/h+V+Der2+Der/easti+V:»X4heas'ti%> DIEHTALADDAStem ;
 +Der1+Der2+Der/stuvva+V:»W7stuvva%> BOAHTIINCH ;
 +Der1+Der2+Der/halla+V:»X6halla%> BOAHTIINCH ;
 +Der1+Der/d+V:»Q8d MUITALStem ;

LEXICON DeverbalVerbsBOLTU
 +Der1+Der/l+V:»l MUITALStem ;
 +Der1+Der/l+V+Der2+Der/adda+V:»W6ladda%> DIEHTALADDAStem ;
 +Der1+Der/l+V+Der2+Der/adda+V:»X2ladda%> DIEHTALADDAStem ;
 +Der1+Der/l+V+Der2+Der/ahtti+V+TV:»lahtti%> DIEHTIStem ;
 +Der1+Der/l+V+Der2+Der/asti+V:»las'ti%> DIEHTALADDAStem ;
 +Der1+Der/l+V+Der2+Der/easti+V:»leas'ti%> DIEHTALADDAStem ;
 +Der1+Der/h+V+TV:»X4h MUITALStem ;
 +Der1+Der/h+V+Der2+Der/alla+V:»Q4halla%> DIEHTALADDAStem ;
 +Der1+Der/h+V+Der2+Der/adda+V:»Q4hadda%> DIEHTALADDAStem ;
 +Der1+Der/h+V+Der2+Der/ahtti+V+TV:»X4hahtti%> DIEHTIStem ;
 +Der1+Der/h+V+Der2+Der/asti+V:»X4has'ti%> DIEHTALADDAStem ;
 +Der1+Der/h+V+Der2+Der/easti+V:»X4heas'ti%> DIEHTALADDAStem ;
 +Der1+Der2+Der/stuvva+V:»W7stuvva%> BOAHTIINCH ;
 +Der1+Der2+Der/halla+V:»X6halla%> BOAHTIINCH ;
 +Der1+Der/d+V:»Q8d MUITALStem ;


LEXICON DeverbalVerbsDIEHTI
 +Der1+Der/st+V:»W4st MUITALStem ;
 +Der1+Der/st+V+Der2+Der/alla+V:»W5stalla%> DIEHTALADDAStem ;
 +Der1+Der/st+V+Der2+Der/adda+V:»W5stadda%> DIEHTALADDAStem ;
 +Der1+Der/st+V+Der2+Der/alla+V:»W7stalla%> DIEHTALADDAStem ;
 +Der1+Der/st+V+Der2+Der/adda+V:»W7stadda%> DIEHTALADDAStem ;
 +Der1+Der/st+V+Der2+Der/ahtti+V+TV:»W4stahtti%> DIEHTIStem ;
 +Der1+Der/st+V+Der2+Der/asti+V:»W4stas'ti%> DIEHTALADDAStem ;
 +Der1+Der/st+V+Der2+Der/easti+V:»W4steas'ti%> DIEHTALADDAStem ;
 +Der1+Der/l+V:»l MUITALStem ;
 +Der1+Der/l+V+Der2+Der/adda+V:»W6ladda%> DIEHTALADDAStem ;
 +Der1+Der/l+V+Der2+Der/adda+V:»X2ladda%> DIEHTALADDAStem ;
 +Der1+Der/l+V+Der2+Der/ahtti+V+TV:»lahtti%> DIEHTIStem ;
 +Der1+Der/l+V+Der2+Der/asti+V:»las'ti%> DIEHTALADDAStem ;
 +Der1+Der/l+V+Der2+Der/easti+V:»leas'ti%> DIEHTALADDAStem ;
 +Der1+Der/h+V:»X4h MUITALStem ;
 +Der1+Der/h+V+Der2+Der/alla+V:»Q4halla%> DIEHTALADDAStem ;
 +Der1+Der/h+V+Der2+Der/adda+V:»Q4hadda%> DIEHTALADDAStem ;
 +Der1+Der/h+V+Der2+Der/ahtti+V+TV:»X4hahtti%> DIEHTIStem ;
 +Der1+Der/h+V+Der2+Der/asti+V:»X4has'ti%> DIEHTALADDAStem ;
 +Der1+Der/h+V+Der2+Der/easti+V:»X4heas'ti%> DIEHTALADDAStem ;
 +Der1+Der2+Der/stuvva+V:»W7stuvva%> BOAHTIINCH ;
 +Der1+Der2+Der/halla+V:»X6halla%> BOAHTIINCH ;

LEXICON DeverbalVerbsARVI
 +Der1+Der/st+V:»W4st COASKKITCnj ;
 +Der1+Der/st+V+Der2+Der/alla+V:»W5stalla%> ARVICnj ;
 +Der1+Der/st+V+Der2+Der/adda+V:»W5stadda%> ARVICnj ;
 +Der1+Der/st+V+Der2+Der/alla+V:»W7stalla%> ARVICnj ;
 +Der1+Der/st+V+Der2+Der/adda+V:»W7stadda%> ARVICnj ;
 +Der1+Der/st+V+Der2+Der/asti+V:»W4stas'ti%> ARVICnj ;
 +Der1+Der/st+V+Der2+Der/easti+V:»W4steas'ti%> ARVICnj ;
 +Der1+Der/l+V:»l COASKKITCnj ;
 +Der1+Der/l+V+Der2+Der/adda+V:»W6ladda%> ARVICnj ;
 +Der1+Der/l+V+Der2+Der/adda+V:»X2ladda%> ARVICnj ;
 +Der1+Der/l+V+Der2+Der/asti+V:»las'ti%> ARVICnj ;
 +Der1+Der/l+V+Der2+Der/easti+V:»leas'ti%> ARVICnj ;
 +Der1+Der2+Der/stuvva+V:»W7stuvva%> ARVICnj ;


LEXICON DeverbalVerbsDOHPPE
 +Der1+Der/st+V:»st MUITALStem ;
 +Der1+Der/st+V+Der2+Der/alla+V:»stalla%> DIEHTALADDAStem ;
 +Der1+Der/st+V+Der2+Der/adda+V:»stadda%> DIEHTALADDAStem ;
 +Der1+Der/st+V+Der2+Der/ahtti+V+TV:»stahtti%> DIEHTIStem ;
 +Der1+Der/st+V+Der2+Der/asti+V:»stas'ti%> DIEHTALADDAStem ;
 +Der1+Der/st+V+Der2+Der/easti+V:»steas'ti%> DIEHTALADDAStem ;
 +Der1+Der/h+V:»h MUITALStem ;
 +Der1+Der/h+V+Der2+Der/alla+V:»halla%> DIEHTALADDAStem ;
 +Der1+Der/h+V+Der2+Der/adda+V:»hadda%> DIEHTALADDAStem ;
 +Der1+Der/h+V+Der2+Der/ahtti+V+TV:»hahtti%> DIEHTIStem ;
 +Der1+Der/h+V+Der2+Der/asti+V:»has'ti%> DIEHTALADDAStem ;
 +Der1+Der/h+V+Der2+Der/easti+V:»heas'ti%> DIEHTALADDAStem ;
 +Der1+Der2+Der/stuvva+V:»stuvva%> BOAHTIINCH ;
 +Der1+Der2+Der/halla+V:»halla%> BOAHTIINCH ;
 +Der1+Der/d+V:»d MUITALStem ;

LEXICON DeverbalVerbsGILLE
 +Der1+Der/st+V:»st ALISTStem ;
 +Der1+Der/st+V+Der2+Der/alla+V:»stalla%> BOAHTALADDAStem ;
 +Der1+Der/st+V+Der2+Der/adda+V:»stadda%> BOAHTALADDAStem ;
 +Der1+Der/st+V+Der2+Der/ahtti+V+TV:»stahtti%> DIEHTIStem ;
 +Der1+Der/st+V+Der2+Der/asti+V:»stas'ti%> BOAHTALADDAStem ;
 +Der1+Der/st+V+Der2+Der/easti+V:»steas'ti%> BOAHTALADDAStem ;
 +Der1+Der/h+V:»h MUITALStem ;
 +Der1+Der/h+V+Der2+Der/alla+V:»halla%> DIEHTALADDAStem ;
 +Der1+Der/h+V+Der2+Der/adda+V:»hadda%> DIEHTALADDAStem ;
 +Der1+Der/h+V+Der2+Der/ahtti+V+TV:»hahtti%> DIEHTIStem ;
 +Der1+Der/h+V+Der2+Der/asti+V:»has'ti%> DIEHTALADDAStem ;
 +Der1+Der/h+V+Der2+Der/easti+V:»heas'ti%> DIEHTALADDAStem ;
 +Der1+Der2+Der/stuvva+V:»stuvva%> BOAHTIINCH ;
 +Der1+Der/d+V:»d ALISTStem ;

LEXICON DeverbalVerbsBORGE
 +Der1+Der/st+V:»st COASKKITCnj ;
 +Der1+Der/st+V+Der2+Der/alla+V:»stalla%> ARVICnj ;
 +Der1+Der/st+V+Der2+Der/adda+V:»stadda%> ARVICnj ;
 +Der1+Der/st+V+Der2+Der/asti+V:»stas'ti%> ARVICnj ;
 +Der1+Der/st+V+Der2+Der/easti+V:»steas'ti%> ARVICnj ;
 +Der1+Der2+Der/stuvva+V:»stuvva%> ARVICnj ;



LEXICON DeverbalVerbsMUITAL
 +Der2+Der/ahtti+V+TV:»ahtti%> DIEHTIStem ;
 +Der2+Der/alla+V:»X1alla%> DIEHTALADDAStem ;
 +Der2+Der/adda+V:»X1adda%> DIEHTALADDAStem ;
 +Der2+Der/asti+V:»as'ti%> DIEHTALADDAStem ;
 +Der2+Der/easti+V:»eas'ti%> DIEHTALADDAStem ;

LEXICON DeverbalVerbsVUORDIL
 +Der2+Der/ahtti+V+TV:»ahtti%> DIEHTIStem ;
 +Der2+Der/adda+V:»X1adda%> DIEHTALADDAStem ;
 +Der2+Der/asti+V:»as'ti%> DIEHTALADDAStem ;
 +Der2+Der/easti+V:»eas'ti%> DIEHTALADDAStem ;


LEXICON DeverbalVerbsALIST
 +Der2+Der/ahtti+V+TV:»ahtti%> DIEHTIStem ;
 +Der2+Der/alla+V:»X1alla%> BOAHTALADDAStem ;
 +Der2+Der/adda+V:»X1adda%> BOAHTALADDAStem ;
 +Der2+Der/asti+V:»as'ti%> BOAHTALADDAStem ;
 +Der2+Der/easti+V:»eas'ti%> BOAHTALADDAStem ;

LEXICON DeverbalVerbsSUOTNJAL
 +Der2+Der/ahtti+V+TV:»ahtti%> DIEHTIStem ;
 +Der2+Der/adda+V:»X1adda%> BOAHTALADDAStem ;
 +Der2+Der/asti+V:»as'ti%> BOAHTALADDAStem ;
 +Der2+Der/easti+V:»eas'ti%> BOAHTALADDAStem ;

LEXICON DeverbalVerbsBOTNJAS
 +Der2+Der/alla+V:»X1alla%> BOAHTALADDAStem ;
 +Der2+Der/adda+V:»X1adda%> BOAHTALADDAStem ;

LEXICON DeverbalVerbsLASSAN
 +Der2+Der/adda+V:»X1adda%> BOAHTALADDAStem ;

LEXICON DeverbalVerbsCOASKKIT
 +Der2+Der/alla+V:»X1alla%> ARVICnj ;
 +Der2+Der/adda+V:»X1adda%> ARVICnj ;
 +Der2+Der/asti+V:»as'ti%> ARVICnj ;
 +Der2+Der/easti+V:»eas'ti%> ARVICnj ;

LEXICON DeverbalVerbsARVIL
 +Der2+Der/adda+V:»X1adda%> ARVICnj ;
 +Der2+Der/asti+V:»as'ti%> ARVICnj ;
 +Der2+Der/easti+V:»eas'ti%> ARVICnj ;






! -------
! Clitics
! -------

LEXICON K
 ENDLEX ;
 +Qst+Use/Circ:#go ENDLEX ;  	  ! !I removed the Circ symbol from these two, as they are common.
 +Foc/naj+Qst+Use/Circ:#naigo ENDLEX ;  !
 +Qst+Foc/son+Use/Circ:#goson ENDLEX ;  !
 +Foc/ge+Use/Circ:#ge ENDLEX ;	 ! !Alternatively, the K lexicon may be done at PL as a compound lexicon
 +Foc/gen+Use/Circ:#gen ENDLEX ;  ! ! Also, the symbol should be ^L^ (large), rather than ^-C-^
 +Foc/ges+Use/Circ:#ges ENDLEX ;  ! ! Attested for 'muges'. Others?
 +Foc/gis+Use/Circ:#gis ENDLEX ;  ! ! Means same as ges and is maybe more common
 +Foc/naj+Use/Circ:#nai ENDLEX ;	 !
 +Foc/ba+Use/Circ:#ba ENDLEX ;    !
 +Foc/ban+Use/Circ:#ban ENDLEX ;  !
 +Foc/be+Use/Circ:#be ENDLEX ;    !
 +Foc/hal+Use/Circ:#hal ENDLEX ;  !  ! XXX Is this required?
 +Foc/han+Use/Circ:#han ENDLEX ;  !
 +Foc/bat+Use/Circ:#bat ENDLEX ;  !
 +Foc/son+Use/Circ:#son ENDLEX ;  !  ! makkárson
 +Foc/ba+Use/Circ:#ba#hal ENDLEX ;    !
 +Foc/be+Use/Circ:#be#hal ENDLEX ;    !
 +Foc/ba+Use/Circ:#ba#han ENDLEX ;    !
 +Foc/be+Use/Circ:#be#han ENDLEX ;    !
 +Foc/ba+Use/Circ:#ba#son ENDLEX ;    !
 +Foc/be+Use/Circ:#be#son ENDLEX ;    !


LEXICON K-son
! K ;
 +Foc/son+Use/Circ:#son ENDLEX ; !
 +Foc/hal+Use/Circ:#hal ENDLEX ;  !  ! XXX Is this required?
 +Foc/bat+Use/Circ:#bat ENDLEX ;  !
 +Foc/ba+Use/Circ:#ba ENDLEX ;    !
 +Foc/be+Use/Circ:#be ENDLEX ;    !
 +Foc/ba+Use/Circ:#ba#hal ENDLEX ;    !
 +Foc/be+Use/Circ:#be#hal ENDLEX ;    !
 +Foc/ba+Use/Circ:#ba#han ENDLEX ;    !
 +Foc/be+Use/Circ:#be#han ENDLEX ;    !
 +Foc/ba+Use/Circ:#ba#son ENDLEX ;    !
 +Foc/be+Use/Circ:#be#son ENDLEX ;    !
 ENDLEX ;
! This is a Continuation Class for Interrogative Pronouns and Adverbs like
! gii(son), gosa(son) etc.. These have now been added to the lexicon(s).
! I tentatively direct it to K, so that they have #son plus the K clitics.
!outcommented K, added bat and hal (TO), makkárhal, makkárbat

LEXICON ENDLEX
 @D.NeedNoun.ON@ # ;
! @D.Need3Part.ON@ # ; !3part
! This ENDLEX business in order to remove illegal compounds.
! Divvun & Giellatekno - open source grammars for Sámi and other languages
! Copyright © 2000-2010 The University of Tromsø & the Norwegian Sámi Parliament
! http://giellatekno.uit.no & http://divvun.no
!
! This program is free software; you can redistribute and/or modify
! this file under the terms of the GNU General Public License as published by
! the Free Software Foundation, either version 3 of the License, or
! (at your option) any later version. The GNU General Public License
! is found at http://www.gnu.org/licenses/gpl.html. It is
! also available in the file $GTHOME/LICENSE.txt.
!
! Other licensing options are available upon request, please contact
! giellatekno@hum.uit.no or divvun@samediggi.no

! ===== !
! Verbs !
! ===== !

! ToC
! ---

! Negative verbs
! Copula
! Stray forms+
! Main verbs

! -------------- !
! Negative verbs !
! -------------- !

LEXICON Negativeverb

ii+V+IV+Neg:0 negmood ;

LEXICON negmood
+Ind:0 negind ;
+Imprt:0 negimp ;
+Sup:0 negsup ;

LEXICON negind
+Sg1:%>in K ;
+Sg2:%>it K ;
+Sg3:%>ii K ;
+Du1:%>ean K ;
+Du2+Use/Sub:eahkki%> K ; ! !Polmak dialect
+Du2:eahppi%> K ;
+Du3:eaba%> K ;
+Du3+Use/Sub:eava%> K ; ! !Kárášjohka dialect
+Pl1:%>eat K ;
+Pl1+Use/Sub:%>eap9 K ; ! !Skániid dialect
+Pl2:ehpe%>t K ;
+Pl3:%>eai K ;

LEXICON negimp
+Sg1:allo%>n K ;
+Sg2:ale%> K ;
+Sg3:allo%>s K ;
+Du1:al'lu%> K ;
+Du2:al'li%> K ;
+Du3:allo%>ska K ;
+Pl1:allo%>t K ;
+Pl2:alle%>t K ;
+Pl3:allo%>set K ;

LEXICON negsup
+Sg1:ama%>n K ;
+Sg2:ama%>t K ;
+Sg3:ama%>s K ;
+Du1:ama%>me K ;
+Du2:ama%>de K ;
+Du3:ama%>ska K ;
+Pl1:ama%>met K ;
+Pl2:ama%>det K ;
+Pl3:ama%>set K ;

! ------ !
! Copula !
! ------ !

LEXICON Copula ! Dividing into finite and infinite
leat+V+IV:l Finitecop ;
leat+V+IV:l Infinitecop ;

LEXICON Finitecop ! Removed %>, they blocked diphtsim^pl
+Ind+Prs:0 Prscop ;
+Ind+Prs+ConNeg:%>eat K ;
+Ind+Prt:0 Prtcop ;
+Cond+Prs:ivčče%> CondC ; ! regular cond, pointer to 3syll paradigm
+Cond+Prs+Use/Sub:ivččo%> PrtV ;  ! alternate cond, pointer to 2syll par !
+Cond+Prs+Sg3+Use/Sub:ivčče%> K ; ! special cond for Sg3 !
+Pot+Prs+Sg3+Use/NG:%>eaš K ;    !  all Pot pointers copied from sme-lex
+Pot+Prs+Sg3:%>eš K ; 
+Pot+Prs+ConNeg+Use/NG:%>eaš K ; ! 
+Pot+Prs+ConNeg:%>eš K ; 
+Pot+Prs:eažža%> PotPrsV ;
+Pot+Prt:eažža%> PrtV ;
+Imprt:0 Impcop ;
+Imprt+ConNeg:eage%> K ;
+Imprt+ConNegII:ehko%> K ;

! The boundary marks in the following 4 lexica were removed, as result of
! the discussion.
LEXICON Prscop
+Sg1:%>ean K ;
+Sg2:%>eat K ;
+Sg3:%>ea K ;
+Du1:etne%> K ;
+Du1+Use/NG:edne%> K ; ! 
+Du2:eahppi%> K ;
+Du3:eaba%> K ;
+Pl1:%>eat K ;
+Pl2:ehpe%>t K ;
+Pl3:%>eat K ;

LEXICON Prtcop
+Sg1:edje%>n K ;
+Sg2:edje%>t K ;
+Sg3:%>ej K ;
+Sg3+Use/NG:%>eaj K ; ! 
+Du1:ejmme%> K ;
+Du2:ejdde%> K ;
+Du3:ejgga%> K ;
+Du3+Use/NG:eajgga%> K ; ! 
+Pl1:ejmme%>t K ;
+Pl2:ejdde%>t K ;
+Pl3:edje%> K ;

LEXICON Impcop
+Sg1:ehko%>n K ;
+Sg2:eage%> K ;
+Sg3:ehko%>s K ;
!+Sg3:%>eaj K ; !This is not right
+Du1+Dial/%-KJ:eadnu%> K ; ! 
+Du1+Dial/%-GG:eahkku%> K ;	! 
+Du2:eahkki%> K ;
+Du3:ehko%>ska K ;
+Pl1+Dial/%-GG:ehko%>t K ;	! 
+Pl1+Dial/%-KJ:eatno%>t K ; ! 
+Pl2:ehke%>t K ;
+Pl3:ehko%>set K ;

LEXICON Infinitecop
+Inf+Use/NG:eahki%>t K ; ! 
+Inf+Use/Sub:eahke%>t K ; !
+Inf:%>eat K ;
+Actio:eahki%>n K ;
+Actio+Ess+Dial/%-GG:eame%>n K ;	! 
+Actio+Ess+Dial/%-KJ:eame%> K ;		! 
+Actio+Ess+Use/NG:eahki%>me K ;		! 
+Actio+Loc:eame%>s K ;
+PrfPrc+Use/NG:%>ean K ; ! 
+PrfPrc:eama%>š K ;
+PrfPrc+Use/NG:eama%>šan K ; ! 

! ----------- !
! Stray forms !
! ----------- !

LEXICON STRAYFORMS

sorjankeahttá+V+IV+Abess:sorjan%>keahttá # ; ! Abess without verb.

! These forms added for the dictionary:

huraidit+V+IV+VGen:hurat K ;
huraidit+V+IV+Ind+Prs+ConNeg:hurat K ;
huraidit+V+IV+Imprt+Sg2:hurat K ;
háliidit+V+TV+VGen:hálit K ;
háliidit+V+TV+Ind+Prs+ConNeg:hálit K ;
háliidit+V+TV+Imprt+Sg2:hálit K ;

! ---------- !
! Main verbs !
! ---------- !

LEXICON VerbRoot
abbonneret:abbonnere DOHPPE ; ! ^LOAN SW
abdiseret:abdisere GILLE ; ! ^LOAN
abmet:abme DOHPPE ;
abonneret:abonnere DOHPPE ; ! ^LOAN NOR
aborteret:abortere GILLE ; ! ^LOAN
absenteret:absentere DOHPPE ; ! ^LOAN
absolveret:absolvere DOHPPE ; ! ^LOAN
absorberet:absorbere DOHPPE ; ! ^LOAN
adapteret:adaptere DOHPPE ; ! ^LOAN
addit:addi DIEHTI ;
addjot:addjo BASSO ;
adhereret:adherere DOHPPE ; ! ^LOAN
adjektiveret:adjektivere DOHPPE ; ! ^LOAN
adsorberet:adsorbere DOHPPE ; ! ^LOAN
affekteret:affektere DOHPPE ; ! ^LOAN
affikseret:affiksere DOHPPE ; ! ^LOAN NOR
affiseret:affisere DOHPPE ; ! ^LOAN
afrikaniseret:afrikanisere DOHPPE ; ! ^LOAN
ageret:agere GILLE ; ! ^LOAN
agiteret:agitere GILLE ; ! ^LOAN
ahkiduššat:ahkidušša DIEVVA ;
ahtanuššat:ahtanušša DIEVVA ;
aiddostahttit:aiddo7stahtti HAHTTIT ;
akkederet:akkedere DOHPPE ; ! ^LOAN
akkommoderet:akkommodere GILLE ; ! ^LOAN
akkompagneret:akkompagnere DOHPPE ; ! ^LOAN NOR
akkorderet:akkordere GILLE ; ! ^LOAN NOR
ak^krediteret:ak^kreditere DOHPPE ; ! ^LOAN NOR
akkumuleret:akkumulere DOHPPE ; ! ^LOAN NOR
akselereret:akselerere DOHPPE ; ! ^LOAN NOR
aksepteret:akseptere DOHPPE ; ! ^LOAN NOR
aktiviseret:aktivisere DOHPPE ; ! ^LOAN
akšoneret:akšonere GILLE ; ! ^LOAN
akšuneret:akšunere GILLE ; ! ^LOAN
albmadit:albmad MUITTASJ ;
albmanit:albman LASSAN ;
al0dat:al'da DIEVVA ;
alfabehtadit:alfabehtad MUITTASJ ;
alfabetiseret:alfabetisere DOHPPE ; ! ^LOAN
alidit:alid MUITAL ;
alkoholiseret:alkoholisere DOHPPE ; ! ^LOAN
alli^eret:alli^ere GILLE ; ! ^LOAN
allittereret:allitterere DOHPPE ; ! ^LOAN
allokeret:allokere DOHPPE ; ! ^LOAN
almmuhit:almmuh MUITAL ;
almmustahttit:almmustahtti HAHTTIT ;
almmáskit:almmásk ARVVASJ ;
altereret:alterere DOHPPE ; ! ^LOAN
alterneret:alternere DOHPPE ; ! ^LOAN
alumineret:aluminere DOHPPE ; ! ^LOAN
amalgameret:amalgamere DOHPPE ; ! ^LOAN
amašit:amaš MUITTASJ ;
ambuleret:ambulere GILLE ; ! ^LOAN
amerikaniseret:amerikanisere DOHPPE ; ! ^LOAN
amortiseret:amortisere DOHPPE ; ! ^LOAN
amputeret:amputere DOHPPE ; ! ^LOAN
anašit:anaš MUITTASJ ;
anglifiseret:anglifisere DOHPPE ; ! ^LOAN
angliseret:anglisere DOHPPE ; ! ^LOAN NOR
animaliseret:animalisere DOHPPE ; ! ^LOAN
animeret:animere DOHPPE ; ! ^LOAN
annekteret:annektere DOHPPE ; ! ^LOAN
annonseret:annonsere DOHPPE ; ! ^LOAN
annulleret:annullere DOHPPE ; ! ^LOAN
anodiseret:anodisere DOHPPE ; ! ^LOAN
anonymiseret:anonymisere DOHPPE ; ! ^LOAN
antedateret:antedatere DOHPPE ; ! ^LOAN
apokoperet:apokopere GILLE ; ! ^LOAN
apporteret:apportere DOHPPE ; ! ^LOAN
apteret:aptere DOHPPE ; ! ^LOAN
arkebuseret:arkebusere DOHPPE ; ! ^LOAN
arkiveret:arkivere DOHPPE ; ! ^LOAN
armeret:armere DOHPPE ; ! ^LOAN
aromatiseret:aromatisere DOHPPE ; ! ^LOAN
arrangeret:arrangere DOHPPE ; ! ^LOAN
arriveret:arrivere GILLE ; ! ^LOAN
arronderet:arrondere DOHPPE ; ! ^LOAN
artikuleret:artikulere DOHPPE ; ! ^LOAN
ar0vat:ar'va DIEVVA ;
ar0vit:ar'vi ARVI ;
arvát:arvá BORGE ;
asfalteret:asfaltere DOHPPE ; ! ^LOAN
assimileret:assimilere DOHPPE ; ! ^LOAN
assisteret:assistere DOHPPE ; ! ^LOAN
assorteret:assortere DOHPPE ; ! ^LOAN
assureret:assurere DOHPPE ; ! ^LOAN
as0tat:as'ta BORRA ;
atnit:atni DIEHTI ;
atomiseret:atomisere DOHPPE ; ! ^LOAN
attakkeret:attakkere DOHPPE ; ! ^LOAN  NOR
attesteret:attestere DOHPPE ; ! ^LOAN
attestit:atte7st MUITAL ;
aukšoneret:aukšonere DOHPPE ; ! ^LOAN
automatiseret:automatisere DOHPPE ;
avanseret:avansere GILLE ; ! ^LOAN
averteret:avertere GILLE ; ! ^LOAN
ađahuvvat:ađah UVVA ;
ađaiduvvat:ađaid UVVA ;
badjánit:badján LASSAN ;
bagadallat:bagadalla DIEHTALADDA ;
bagadit:bagad MUITAL ;
bagatelliseret:bagatellisere DOHPPE ; ! ^LOAN
bahkkehit:bahkkeh MUITAL ;
bahkket:bahkke DOHPPE ;
bah0tit:bah'ti BOAHTI ;
bah0čit:bah'či DIEHTILONGSHORT ;
bai0kit:bajki DIEHTI ;
bajidit:bajid MUITAL ;
bajálas0tit:bajálas'ti DIEHTALADDA ;
balahit:balah MUITAL ;
bal0dit:bal'di DIEHTI ;
balkaniseret:balkanisere DOHPPE ; ! ^LOAN
bal0lat+Use/Sub:bal'la GILLE ; ! !XXXWhat is this?
ballat:balla MAHTI ;
ballotteret:ballottere DOHPPE ; ! ^LOAN  NOR
ballát:ballá CIRRO ;
balsameret:balsamere DOHPPE ; ! ^LOAN
banaliseret:banalisere DOHPPE ; ! ^LOAN
bandašeret:bandašere DOHPPE ; ! ^LOAN
barberet:barbere DOHPPE ; ! ^LOAN
bar0dit:bar'di DIEHTI ;
barduneret:bardunere DOHPPE ; ! ^LOAN
bar0gat:bar'ga BORRA ; ! TV!
barggahit:barggah MUITAL ;
barggastuvvat:barggastuvva RAIMMAHALLA ;
bargguhuvvat:bargguh UVVA ;
barrikaderet:barrikadere DOHPPE ; ! ^LOAN
basadit:basad BALAT ;
baseret:basere DOHPPE ; ! ^LOAN
bassaladdat:bassaladda DIEHTALADDA ;
bassat:bassa BORRA ;
bassit:bassi DIEHTILONGSHORT ;
bas0tit:bas'ti BOAHTI ;
basuhit:basuh MUITAL ;
basuneret:basunere GILLE ; ! ^LOAN
batnit:batni DIEHTI ;
beaggit:beaggi BOAHTI ;
beah0kit:beah'ki BOAHTI ;
beahtahallat:beahtahalla RAIMMAHALLA ;
beahttit:beahtti DIEHTI ;
beaivádit:beajvád MUITTASJ ;
beal0kit:beal'ki DIEHTI ;
bealuštit:bealušt MUITAL ;
bearrat:bearra BORRA ;
beasahit:beasah MUITAL ;
beaskidit:beaskid MUITAL ;
beassat:beassa DIEVVA ;
beas0tit:beas'ti DIEHTI ;
beaš0kit:beaš'ki BOAHTI ;
behtostit:behtost MUITAL ;
beitot:bejto BASSO ;
beroštit:berošt ALIST ;
berret:berre GILLE ;
bid0jat:bid'ja BORRA ;
biebmat:biebma BORRA ;
bieggaladdat:bieggaladda ARVALADDA ;
bieggat:biegga ARVI ;
bieguhit:bieguh MUITAL ;
bieh0kut:bieh'ku DIEVVA ;
biehttalit:biehttal VUORDIL ;
biekkadit:biekkad BONJAT ;
biekkahit:biekkah MUITAL ;
biekkastit:biekkast COASKKIT ;
bierggastit:bierggast MUITAL ;
biertnástaddat:biertnástadda BOAHTALADDA ;
biev0lat:biev'la DIEVVA ;
bievvalas0tit:bievvalas'ti DIEHTALADDA ;
bieđganit:bieđgan LASSAN ;
biggehaddat:biggehadda RAIMMAHALLA ;
bigget:bigge BORGE ;
bihcudit:bihcud MUITAL ;
bih0cut:bih'cu ALLU ;
bih0tit:bih'ti BOAHTI ;
biidnašuvvat:biidnaš UVVA ;
biigostit:bijgost MUITAL ;
biinnidit:bijnnid MUITAL ;
bijahallat:bijahalla RAIMMAHALLA ;
bilaidit:bilaj HURAI ;
bildadit:bildad MUITAL ;
bilgádit:bilgád MUITAL ;
bilidit:bilid MUITAL ;
bilkidit:bilkid MUITAL ;
billahuvvat:billah UVVA ;
billašuvvat:billaš UVVA ;
billetteret:billettere DOHPPE ; ! ^LOAN  NOR
billistit:billist BONJAT ;
billostaddat:billostadda BOAHTALADDA ;
binnudit:binnud MUITAL ;
birccostit:birccost MUITAL ;
bir0cut:bir'cu ALLU ;
birgehallat:birgehalla BOAHTALADDA ;
birget:birge GILLE ;
bis0sehit:bis'seh MUITAL ;
bissostit:bissost MUITAL ;
bissut:bissu ALLU ;
bis0tit:bis'ti BOAHTI ;
bisuhit:bisuh MUITAL ;
bisánit:bisán LASSAN ;
bivaldit:bivald COASKKIT ;
bivastuddat:bivastudda BOAHTALADDA ;
bivastus0tit:bivastus'ti BOAHTALADDA ;
bivastuvvat:bivast UVVA ;
bivdaruššat:bivdarušša DIEVVA ;
biv0dit:biv'di DIEHTI ;
bivdáladdat:bivdáladda DIEHTALADDA ;
bivssastit:bivssast MUITAL ;
bivvat:bivva DIEVVA ;
biđget:biđge DOHPPE ;
biš0kut:biš'ku ALLU ;
biđđit:biđđi DIEHTI ;
blameret:blamere DOHPPE ; ! ^LOAN
blasoneret:blasonere DOHPPE ; ! ^LOAN
bleahkahuvvat:bleahkah UVVA ;
blokkeret:blokkere DOHPPE ; ! ^LOAN  NOR
bláđet:bláđe GILLE ;
boagustit:boagust MUITAL ;
boahkkut:boahkku DIEVVA ;
boah0tit:boah'ti BOAHTI ;
boaibmut:boaj'bmu BORRA ;
boal0dit:boal'di DIEHTILONGSHORT ;
boalggahaddat:boalggahadda DIEHTALADDA ;
boalohaddat:boalohadda BOAHTALADDA ;
boalváruššat:boalvárušša DIEVVA ;
boarskudit:boarskud MUITAL ;
boarásmit:boarásm JORGGIID ;
boarásmuvvat:boarásm UVVA ;
boatkanit:boatkan LASSAN ;
boazohuvvat:boazo7h UVVA ;
boazuiduvvat:boazuid UVVA ;
boazzuhuhttit:boazzuhuhtti HAHTTIT ;
bogseret:bogsere DOHPPE ; ! ^LOAN SW
bohccostaddat:bohccostadda BOAHTALADDA ;
bohciidit:bohcijd JORGGIID ;
boh0kat:boh'ka BORRA ;
bohkket:bohkke DOHPPE ;
bohkosit:bohkos BOTNJAS ;
bohtanit:bohtan LASSAN ;
bohtaras0tit:bohtaras'ti BOAHTALADDA ;
boh0čit:boh'či DIEHTI ;
bok0tit:bok'ti DIEHTI ;
bolohastit:bolohast MUITAL ;
boltasit:boltas BOTNJAS ;
bol0tut:bol'tu BOLTU ;
bombarderet:bombardere DOHPPE ; ! ^LOAN
boniteret:bonitere DOHPPE ; ! ^LOAN
bontet:bonte DOHPPE ;
boradit:borad MUITAL ;
borahit:borah MUITAL ;
bor0dit:bor'di DIEHTI ;
boret:bore DOHPPE ;
borgaladdat:borgaladda BOAHTALADDA ;
bor0gat:bor'ga BORRA ;
borggadit:borggad BONJAT ;
borggistit:borggist ALIST ;
borgguhit:borgguh BONJAT ;
borgádit:borgád ALIST ;
borjjastallat:borjjastalla BOAHTALADDA ;
borjjastit:borjjast ALIST ;
borralit:borral VUORDIL ;
borrat:borra BORRA ;
boruhuvvat:boruh UVVA ;
bor0šut:bor'šu BINDU ;
bossut:bossu BOLTU ;
bos0tit:bos'ti DIEHTI ;
botaniseret:botanisere DOHPPE ; ! ^LOAN
botkalit:botkal BONJAT ;
botket:botke DOHPPE ;
botkkiidit:botkkijd JORGGIID ;
botkkodit:botkkod BONJAT ;
botkkuhit:botkkuh MUITTASJ ;
botnit:botni DIEHTI ;
botnjat:botnja BORRA ;
bovdet:bovde DOHPPE ;
bovret:bovre DOHPPE ;
boŋ0kit:boŋ'ki BOAHTI ;
braveret:bravere DOHPPE ; ! ^LOAN
breseret:bresere DOHPPE ; ! ^LOAN
briketteret:brikettere DOHPPE ; ! ^LOAN
briljeret:briljere GILLE ; ! ^LOAN
broderet:brodere DOHPPE ; ! ^LOAN
bronseret:bronsere DOHPPE ; ! ^LOAN
brutaliseret:brutalisere DOHPPE ; ! ^LOAN
buddet:budde DOHPPE ;
buddostaddat:buddostadda DIEHTALADDA ;
buddáduvvat:buddád UVVA ;
budjeteret:budjetere DOHPPE ;  ! ^LOAN  SW
budšetteret:budšettere DOHPPE ; ! ^LOAN
buhtadit:buhtad MUITAL ;
buhtistit:buhtist MUITAL ;
buhttet:buhtte DOHPPE ;
buikkihit:bujkkih BEAGASJ ;
bui0tit:buj'ti DIEHTI ;
bukseret:buksere DOHPPE ; ! ^LOAN NOR
buk0tit:buk'ti DIEHTI ;
bul0žut:bul'žu ALLU ;
bumpet:bumpe DOHPPE ;
buoh0cat:buoh'ca BORRA ;
buohccát:buohccá CIRRO ;
buohtalas0tit:buohtalas'ti DIEHTALADDA ;
buohtastahttit:buohtastahtti HAHTTIT ;
buoi0dut:buoj'du DIEVVA ;
buokčalit:buokčal SUOTNJAL ;
buolašit:buolaš MUITTASJ ;
buolaštit:buolašt COASKKIT ;
buol0lit:buolli BOAHTI ;
buollát:buollá CIRRO ;
buoredit:buored MUITAL ;
buoridit:buorid MUITAL ;
buorránit:buorrán LASSAN ;
buorádahttit:buorádahtti HAHTTIT ;
buorástahttit:buorástahtti HAHTTIT ;
buozahit:buozah MUITAL ;
buozastit:buozast ALIST ;
buoššodit:buoššo7d MUITAL ;
buođđut:buođđu BORRA ;
bures#boah0tit:bures#boah'ti BOAHTI ;
bures#sivdnidit:bures#sivdnid MUITAL ;
bur0git:bur'gi DIEHTI ;
buvihit:buvih MUITAL ;
buvttadit:buvttad BONJAT ;
buvttihit:buvttih BEAGASJ ;
buvvánit:buvván LASSAN ;
buzzet:buzze GILLE ;
buđaldit:buđald BEAGASJ ;
báddat:bádda DIEVVA ;
báddet:bádde DOHPPE ;
báddádaddat:báddádadda DIEHTALADDA ;
bágget:bágge DOHPPE ;
báhccat:báhcca DIEVVA ;
báh0cit:báh'ci BOAHTI ;
báhkadit:báhkad MUITAL ;
báhkkanit:báhkkan LASSAN ;
báhkkodit:báhkkod MUITAL ;
báhtarit:báhtar SUOTNJAL ;
báhčalit:báhčal BONJAT ;
báh0čit:báh'či DIEHTI ;
báibmat:bájbma BORRA ;
báidnit:bájdni DIEHTI ;
bái0kut:báj'ku BORRA ;
bái0tit:báj'ti BOAHTI ;
bájuhit:bájuh MUITAL ;
bálddalas0tit:bálddalas'ti DIEHTALADDA ;
bálddastahttit:bálddastahtti HAHTTIT ;
bál0gat:bál'ga DIEVVA ;
bálkestit:bálkest MUITAL ;
bálkkašit:bálkkaš MUITTASJ ;
bál0kut:bál'ku BOLTU ;
bálkáhit:bálkáh MUITAL ;
bálkásit:bálkás BOTNJAS ;
bállet:bálle FERTE ;
bál0tut:bál'tu ALLU ;
bálvalit:bálval VUORDIL ;
bántet:bánte DOHPPE ;
bárgidit:bárgid MUITAL ;
bárket:bárke DOHPPE ;
bár0sat:bár'sa DIEVVA ;
bártidit:bártid ALIST ;
bátnádit:bátnád MUITAL ;
báv0kit:báv'ki BOAHTI ;
bávkkihit:bávkkih BEAGASJ ;
bávččagahttit:bávččagahtti HAHTTIT ;
bávččagit:bávččag JORGGIID ;
bávččastit:bávččast ALIST ;
bázadit:bázad BALAT ;
bázahaddat:bázahadda DIEHTALADDA ;
bázahit:bázah MUITAL ;
caggat:cagga BORRA ;
cah0kat:cah'ka DIEVVA ;
cahkkehit:cahkkeh MUITAL ;
ceagganit:ceaggan LASSAN ;
ceaggát:ceaggá CIRRO ;
ceahkkut:ceahkku DEAKCU ;
ceal0kit:ceal'ki DIEHTI ;
cealkkihit:cealkkih MUITAL ;
ceav0zit:ceav'zi BOAHTI ;
cegget:cegge DOHPPE ;
cieggat:ciegga DIEVVA ;
cielahit:cielah MUITAL ;
ciel0lat:ciella BORRA ;
cik0cut:cik'cu BOLTU ;
cir0gut:cir'gu BINDU ;
civ0kit:civ'ki BOAHTI ;
coahkkit:coahkki BOAHTI ;
coah0kut:coah'ku DIEVVA ;
coggat:cogga BORRA ;
cuiget:cujge GILLE ;
cuiggodit:cujggod BONJAT ;
cum0mestit:cum'mest MUITAL ;
cuoi0gut:cuoj'gu DEAKCU ;
cuovkanit:cuovkan LASSAN ;
cus0kit:cus'ki BOAHTI ;
cuvket:cuvke DOHPPE ;
cábadit:cábad BONJAT ;
cábmit:cábmi DIEHTI ;
cáh0pat:cáh'pa BORRA ;
dadjalit:dadjal VUORDIL ;
dad0jat:dad'ja BORRA ;
dad0jat+Use/Sub:dadd'ja BORRA ; !
dagahit:dagah MUITAL ;
daguhit:daguh MUITTASJ ;
dahkaluddat:dahkaludda BOAHTALADDA ;
dah0kat:dah'ka BORRA ;
dahppasit:dahppas BOTNJAS ;
dahppat:dahppa BORRA ;
danderet:dandere DOHPPE ; ! ^LOAN
darrat:darra DIEVVA ;
darvehit:darveh MUITAL ;
darvvihit:darvvih MUITAL ;
darvánit:darván LASSAN ;
dav0rat:dav'ra BORRA ;
deabbut:deabbu DIEVVA ;
deaddelit+Use/Sub:deadde7l VUORDIL ; !
deaddilit:deaddil VUORDIL ;
deaddit:deaddi DIEHTI ;
dead0jut:dead'ju DIEVVA ;
deahpanit:deahpan LASSAN ;
deaimmáskit:deaimmásk BEAGASJ ;
deai0vat:deaj'va BORRA ;
deaivvadit:deajvvad BALAT ;
dearbbadit:dearbbad ALIST ;
dearpalit:dearpal VUORDIL ;
dear0pat:dear'pa BORRA ;
dearvvahit:dearvvah MUITAL ;
dearvvašnuvvat:dearvvašn UVVA ;
deattastit:deattast MUITAL ;
deattuhit:deattuh MUITAL ;
deav0dit:deav'di DIEHTI ;
debatteret:debattere DOHPPE ; ! ^LOAN
debiteret:debitere DOHPPE ; ! ^LOAN
debuteret:debutere DOHPPE ; ! ^LOAN
dediseret:dedisere DOHPPE ; ! ^LOAN NOR
deduseret:dedusere GILLE ; ! ^LOAN NOR
defileret:defilere GILLE ; ! ^LOAN
deformeret:deformere DOHPPE ; ! ^LOAN
degenereret:degenerere GILLE ; ! ^LOAN
de^graderet:de^gradere DOHPPE ; ! ^LOAN
dehydreret:dehydrere DOHPPE ; ! ^LOAN
dekanteret:dekantere DOHPPE ; ! ^LOAN
dekateret:dekatere DOHPPE ; ! ^LOAN
dekomponeret:dekomponere DOHPPE ; ! ^LOAN
dekorteret:dekortere DOHPPE ; ! ^LOAN
dekuperet:dekupere DOHPPE ; ! ^LOAN
delegeret:delegere DOHPPE ;
deleret:delere DOHPPE ; ! ^LOAN
delikateret:delikatere DOHPPE ; ! ^LOAN
delireret:delirere GILLE ; ! ^LOAN
demaskeret:demaskere DOHPPE ; ! ^LOAN
dementeret:dementere DOHPPE ; ! ^LOAN
demilitariseret:demilitarisere DOHPPE ; ! ^LOAN
demissioneret:demissionere DOHPPE ; ! ^LOAN  SW
demišoneret:demišonere DOHPPE ; ! ^LOAN
demobiliseret:demobilisere DOHPPE ; ! ^LOAN
demo^kratiseret:demo^kratisere DOHPPE ; ! ^LOAN
demoleret:demolere DOHPPE ; ! ^LOAN
demonteret:demontere DOHPPE ; ! ^LOAN
demoraliseret:demoralisere DOHPPE ; ! ^LOAN
denaturaliseret:denaturalisere DOHPPE ; ! ^LOAN
denatureret:denaturere DOHPPE ; ! ^LOAN
denet:dene GILLE ;
denoteret:denotere DOHPPE ; ! ^LOAN
denuderet:denudere DOHPPE ; ! ^LOAN
deponeret:deponere DOHPPE ; ! ^LOAN
deporteret:deportere DOHPPE ; ! ^LOAN
derangeret:derangere DOHPPE ; ! ^LOAN
derelinkveret:derelinkvere DOHPPE ; ! ^LOAN
deriveret:derivere DOHPPE ; ! ^LOAN
desentraliseret:desentralisere DOHPPE ; ! ^LOAN  NOR
deserteret:desertere GILLE ; ! ^LOAN
desideret:desidere DOHPPE ; ! ^LOAN
desimeret:desimere DOHPPE ; ! ^LOAN  NOR
des^infiseret:des^infisere DOHPPE ;   ! ^LOAN NOR
detašeret:detašere DOHPPE ; ! ^LOAN
determineret:determinere DOHPPE ; ! ^LOAN
detoneret:detonere DOHPPE ; ! ^LOAN
devkkodahttit:devkkodahtti HAHTTIT ;
dialyseret:dialysere DOHPPE ; ! ^LOAN
dieh0tit:dieh'ti MAHTI ;
dierrut:dierru DIEVVA ;
dievasmahttit:dievasmahtti HAHTTIT ;
dievvat:dievva DIEVVA ;
dieđihit:dieđih MUITAL ;
differensi^eret:differensi^ere DOHPPE ; ! ^LOAN
differeret:differere DOHPPE ; ! ^LOAN
diffunderet:diffundere DOHPPE ; ! ^LOAN
diftongeret:diftongere DOHPPE ; ! ^LOAN
digaštallat:digaštalla DIEHTALADDA ;
diggedit:digged ALIST ;
diggot:diggo DOHPPE ;  
digitaliseret:digitalisere DOHPPE ; ! ^LOAN
dihkkádit:dihkkád MUITAL ;
dihttot:dihtto BASSO ;
diktet:dikte GILLE ;
dik0tit:dik'ti MAHTI ;
dik0šut:dik'šu DAHTU ;
diltet:dilte DOHPPE ; ! ^LOAN
dimenšoneret:dimenšonere DOHPPE ; ! ^LOAN
dimitteret:dimittere DOHPPE ; ! ^LOAN
dineret:dinere GILLE ; ! ^LOAN
dinet:dine DOHPPE ;
disiplineret:disiplinere DOHPPE ; ! ^LOAN
diskonteret:diskontere DOHPPE ; ! ^LOAN
dis^krimineret:dis^kriminere DOHPPE ; ! ^LOAN
diskuteret:diskutere GILLE ; ! ^LOAN
dispenseret:dispensere GILLE ; ! ^LOAN
disponeret:disponere DOHPPE ; ! ^LOAN
disputeret:disputere GILLE ; ! ^LOAN
dissekeret:dissekere DOHPPE ; ! ^LOAN
dissenteret:dissentere DOHPPE ; ! ^LOAN  NOR
dissimileret:dissimilere DOHPPE ; ! ^LOAN
dissoneret:dissonere DOHPPE ; ! ^LOAN
distingveret:distingvere DOHPPE ; ! ^LOAN
dis^tribu^eret:dis^tribu^ere DOHPPE ; ! ^LOAN
divergeret:divergere GILLE ; ! ^LOAN
diverteret:divertere GILLE ; ! ^LOAN
divideret:dividere DOHPPE ; ! ^LOAN
divodit:divod BONJAT ;
divrrastaddat:divrrastadda BOAHTALADDA ;
divrrastallat:divrrastalla BOAHTALADDA ;
divrrašit:divrraš MUITTASJ ;
divrudit:divrud MUITAL ;
div0rut:div'ru ALLU ;
divuhit:divuh MUITAL ;
divvut:divvu DAHTU ;
diŋgot:diŋgo DOHPPE ; 
dišket:diške DOHPPE ;
diš0kut:diš'ku BOLTU ;
diđoštit:diđošt MUITAL ;
doad0jit:doad'ji DIEHTI ;
doah0put:doah'pu DEAKCU ;
doahttalit:doahttal VUORDIL ;
doaibmat:doajbma DIEVVA ;
doaimmahit:doajmmah MUITAL ;
doaimmahuvvat:doaimmah UVVA ;
doai0vut:doaj'vu BORRA ;
doaladit:doalad BONJAT ;
doalahit:doalah MUITAL ;
doallat:doalla BORRA ; ! Not III-II alternation
doal0vut:doal'vu BORRA ;
doapmat:doapma DIEVVA ;
doarggistit:doarggist ALIST ;
doarjalit:doarjal VUORDIL ;
doar0jut:doar'ju BORRA ;
doarridit:doarrid MUITAL ;
doarrut:doarru BORRA ;
doaškalit:doaškal BONJAT ;
doaš0kut:doaš'ku DEAKCU ;
doddjot:doddjo BASSO ;
dod0jit:dod'ji DIEHTI ;
dohkkehit:dohkkeh MUITAL ;
dohkket:dohkke GILLE ;
dohppehallat:dohppehalla RAIMMAHALLA ;
dohppehit:dohppeh MUITAL ;
dohppestit:dohppest MUITAL ;
dohppet:dohppe DOHPPE ;
doibmet:dojbme DOHPPE ;
doi0dit:doj'di DIEHTI ;
doktoreret:doktorere GILLE ; ! ^LOAN
dokumenteret:dokumentere DOHPPE ; ! ^LOAN
dokŋadit:dokŋad MUITAL ;
dolastaddat:dolastadda BOAHTALADDA ;
dolastallat:dolastalla BOAHTALADDA ;
dol0kat:dol'ka DIEVVA ;
dollet:dolle DOHPPE ;
domineret:dominere DOHPPE ; ! ^LOAN
doneret:donere DOHPPE ; ! ^LOAN
dopmuluvvat:dopmul UVVA ;
dorjet:dorje DOHPPE ;
dorvvastit:dorvvast MUITAL ;
doseret:dosere DOHPPE ; ! ^LOAN
dosseret:dossere DOHPPE ; ! ^LOAN
doteret:dotere DOHPPE ; ! ^LOAN
dov0dat:dov'da BORRA ;
dovddahit:dovddah MUITAL ;
dovddastit:dovddast MUITAL ;
dovddiidahttit:dovddiidahtti HAHTTIT ;
dovdnjet:dovdnje DOHPPE ;
dovdot:dovdo BASSO ;
došket:doške DOHPPE ;
dramatiseret:dramatisere DOHPPE ; ! ^LOAN
draperet:drapere DOHPPE ; ! ^LOAN
drašeret:drašere DOHPPE ; ! ^LOAN
dreneret:drenere DOHPPE ; ! ^LOAN NOR
dresseret:dressere DOHPPE ; ! ^LOAN
dubleret:dublere DOHPPE ; ! ^LOAN NOR
dubmehallat:dubmehalla RAIMMAHALLA ;
dubmet:dubme DOHPPE ;
duddjot:duddjo DOHPPE ;
duhkoraddat:duhkoradda BOAHTALADDA ;
duhppet:duhppe DOHPPE ;
duhtadit:duhtad MUITAL ;
duh0tat:duh'ta DIEVVA ;
duktet:dukte DOHPPE ;
dulbet:dulbe DOHPPE ;
duldehit:duldeh MUITAL ;
duldet:dulde GILLE ;
dulkot:dulko DOHPPE ;
dulpet:dulpe GILLE ;
dulvadit:dulvad MUITAL ;
dul0vat:dul'va DIEVVA ;
dumssagit:dumssag JORGGIID ;
duobadit:duobad BONJAT ;
duoguštit:duogušt MUITAL ;
duogŋat:duogŋa BORRA ;
duohpahuvvat:duohpah UVVA ;
duoh0pat:duoh'pa BORRA ;
duohtadit:duohtad MUITAL ;
duohččat:duohčča BORRA ;
duolbmat:duolbma BORRA ;
duol0dat:duol'da DIEVVA ;
duolddadit:duolddad BONJAT ;
duolddahit:duolddah MUITAL ;
duorbalit:duorbal VUORDIL ;
duorrat:duorra BORRA ;
duos0tat:duos'ta BORRA ;
duos0tut:duos'tu DEAKCU ;
duođaštit:duođašt MUITAL ;
duperet:dupere DOHPPE ; ! ^LOAN
duppalas0tit:duppalas'ti DIEHTALADDA ;
durbbodit:durbbod BONJAT ;
durbet:durbe DOHPPE ;
durddidit:durddid MUITAL ;
duskkástuvvat:duskkást UVVA ;
dustet:duste DOHPPE ;
dut0kat:dut'ka BORRA ;
duvdilit:duvdil VUORDIL ;
duv0dit:duv'di DIEHTI ;
duš0šadit:duš'šad MUITAL ;
duđđat:duđđa BORRA ;
duš0šat:duš'ša DIEVVA ;
duššástuhttit:duššástuhtti HAHTTIT ;
dábuhit:dábuh MUITAL ;
dádjadit:dádjad ALIST ;
dád0jut:dád'ju ALLU ;
dáhkidit:dáhkid BONJAT ;
dáh0kut:dáh'ku DAHTU ;
dáhpet:dáhpe DOHPPE ;
dáhpáhuvvat:dáhpáh UVVA ;
dáhttut:dáhttu DAHTU ;
dái0dit:dáj'di GALGA ;
dáikkihit:dájkkih ALIST ;
dájuhit:dájuh MUITAL ;
dájáskit:dájásk BEAGASJ ;
dálkkodit:dálkkod BONJAT ;
dállet:dálle DOHPPE ;
dánset:dánse DOHPPE ;
dán0sut:dán'su BOLTU ;
dápmat:dápma BORRA ;
dárbbahit:dárbbah MUITTASJ ;
dárbbašit:dárbbaš MUITTASJ ;
dár0jut:dár'ju DAHTU ;
dárkilas0tit:dárkilas'ti DIEHTALADDA ;
dárkkistit:dárkkist MUITAL ;
dárkkuhit:dárkkuh BONJAT ;
dárkot:dárko DOHPPE ;
dárpmehuvvat:dárpme7h UVVA ;
dárránit:dárrán LASSAN ;
dáruiduhttit:dáruiduhtti HAHTTIT ;
dárustit:dárust ALIST ;
dásset:dásse DOHPPE ;
dássidit:dássid MUITAL ;
dássádallat:dássádalla DIEHTALADDA ;
dásásmit:dásásm JORGGIID ;
dávistit:dávist MUITAL ;
eaddut:eaddu DIEVVA ;
eahccit:eahcci DIEHTI ;
eahpidit:eahpid MUITAL ;
eaiggádas0tit:eaiggádas'ti DIEHTALADDA ;
eaiggádit:eaiggád MUITAL ;
eaiggáduššat:eaiggádušša BORRA ;
eaktudit:eaktud BONJAT ;
ealihit:ealih MUITAL ;
eallit:ealli BOAHTILONGSHORT ;
ealáskit:ealásk BEAGASJ ;
earránit:earrán LASSAN ;
earuhit:earuh MUITAL ;
earáhuvvat:earáh UVVA ;
eastadit:eastad MUITAL ;
easttadit:easttad BALAT ;
ednet:edne DOHPPE ;
effektiviseret:effektivisere DOHPPE ; ! ^LOAN
egaliseret:egalisere DOHPPE ; ! ^LOAN
einnostit:ejnnost MUITAL ;
ejakuleret:ejakulere GILLE ; ! ^LOAN
ekonomiseret:ekonomisere DOHPPE ; ! ^LOAN SW
eksamineret:eksaminere DOHPPE ; ! ^LOAN NOR
eksegeret:eksegere DOHPPE ; ! ^LOAN  NOR
eksekveret:eksekvere DOHPPE ; ! ^LOAN  NOR
ekselleret:eksellere GILLE ; ! ^LOAN  NOR
eksemplifiseret:eksemplifisere DOHPPE ; ! ^LOAN  NOR
ekserperet:ekserpere DOHPPE ; ! ^LOAN  NOR
ekserseret:eksersere GILLE ; ! ^LOAN  NOR
ekshaleret:ekshalere DOHPPE ; ! ^LOAN NOR
eksisteret:eksistere GILLE ; ! ^LOAN NOR
eks^kluderet:eks^kludere DOHPPE ; ! ^LOAN NOR
ekskommuniseret:ekskommunisere DOHPPE ; ! ^LOAN NOR
ekspederet:ekspedere DOHPPE ; ! ^LOAN NOR
ekspediteret:ekspeditere DOHPPE ; ! ^LOAN NOR
eks^perimenteret:eks^perimentere GILLE ;  ! ^LOAN NOR
eks^ploderet:eks^plodere GILLE ; ! ^LOAN NOR
eksponeret:eksponere DOHPPE ; ! ^LOAN NOR
eksporteret:eksportere DOHPPE ; ! ^LOAN NOR
eks^propri^eret:eks^propri^ere DOHPPE ; ! ^LOAN NOR
ekstenderet:ekstendere GILLE ; ! ^LOAN NOR
ekstensiveret:ekstensivere DOHPPE ; ! ^LOAN NOR
ekviperet:ekvipere DOHPPE ; ! ^LOAN
ekvivaleret:ekvivalere DOHPPE ; ! ^LOAN
elektrifiseret:elektrifisere DOHPPE ; ! ^LOAN NOR
elektriseret:elektrisere DOHPPE ; ! ^LOAN
eleveret:elevere DOHPPE ; ! ^LOAN
eligeret:eligere DOHPPE ; ! ^LOAN
elokseret:eloksere DOHPPE ; ! ^LOAN NOR
eloštit:elošt ALIST ;
eluderet:eludere DOHPPE ; ! ^LOAN
emaljeret:emaljere DOHPPE ; ! ^LOAN
emansiperet:emansipere DOHPPE ; ! ^LOAN NOR
emballeret:emballere DOHPPE ; ! ^LOAN
embarkeret:embarkere GILLE ; ! ^LOAN
emitteret:emittere DOHPPE ; ! ^LOAN
emulgeret:emulgere DOHPPE ; ! ^LOAN
endosseret:endossere DOHPPE ; ! ^LOAN
enerveret:enervere DOHPPE ; ! ^LOAN
engašeret:engašere DOHPPE ; ! ^LOAN
enkultureret:enkulturere DOHPPE ; ! ^LOAN
ensileret:ensilere DOHPPE ; ! ^LOAN
erigeret:erigere DOHPPE ; ! ^LOAN
eroderet:erodere GILLE ; ! ^LOAN
erohallat:erohalla DIEHTALADDA ;
erotiseret:erotisere DOHPPE ; ! ^LOAN
erret:erre DOHPPE ;
eskaleret:eskalere GILLE ; ! ^LOAN
eskamoteret:eskamotere DOHPPE ; ! ^LOAN
eskaperet:eskapere DOHPPE ; ! ^LOAN
eskorteret:eskortere DOHPPE ; ! ^LOAN
estetiseret:estetisere DOHPPE ; ! ^LOAN
estimeret:estimere DOHPPE ; ! ^LOAN
etableret:etablere DOHPPE ; ! ^LOAN
etiketteret:etikettere DOHPPE ; ! ^LOAN
evangeliseret:evangelisere DOHPPE ; ! ^LOAN
evaporeret:evaporere DOHPPE ; ! ^LOAN
evttohit:evttoh MUITAL ;
fabrikeret:fabrikere DOHPPE ; ! ^LOAN SW
fabrikkeret:fabrikkere DOHPPE ; ! ^LOAN NOR
fabuleret:fabulere GILLE ; ! ^LOAN
faksimileret:faksimilere DOHPPE ; ! ^LOAN
faktoriseret:faktorisere DOHPPE ; ! ^LOAN
faktureret:fakturere DOHPPE ; ! ^LOAN
fakŋut:fakŋu ALLU ;
fal0lehit:fal'leh MUITAL ;
falleret:fallere GILLE ; ! ^LOAN
falsifiseret:falsifisere DOHPPE ; ! ^LOAN NOR
falástallat:falástalla BOAHTALADDA ;
faláštallat:faláštalla BOAHTALADDA ;
fanahit:fanah MUITAL ;
fantaseret:fantasere GILLE ; ! ^LOAN NOR
fantiseret:fantisere GILLE ; ! ^LOAN SW
farseret:farsere GILLE ; ! ^LOAN
fasetteret:fasettere DOHPPE ; ! ^LOAN
fas0kut:fas'ku BOLTU ;
fasongeret:fasongere DOHPPE ; ! ^LOAN
faŋuhit:faŋuh BONJAT ;
fađđut:fađđu BOLTU ;
fearrat:fearra BORRA ;
feminiseret:feminisere DOHPPE ; ! ^LOAN
ferdnet:ferdne DOHPPE ;
feret:fere GILLE ;
fermenteret:fermentere DOHPPE ; ! ^LOAN
fernisseret:fernissere DOHPPE ; ! ^LOAN NOR
fertet:ferte FERTE ;
feteret:fetere DOHPPE ; ! ^LOAN
fidnet:fidne DOHPPE ;
fidnošit:fidnoš BEAGASJ ;
fieradit:fierad BALAT ;
fierbmut:fierbmu DEAKCU ;
fierpmástallat:fierpmástalla DIEHTALADDA ;
fierpmástuvvat:fierpmást UVVA ;
fierralit:fierral SUOTNJAL ;
fierrat:fierra DIEVVA ;
fierrut:fierru DEAKCU ;
fievrredit:fievrre7d MUITAL ;
fievrridit:fievrrid MUITAL ;
figureret:figurere DOHPPE ; ! ^LOAN
fihttet:fihtte DOHPPE ;
fiilet:fijle DOHPPE ;
fikseret:fiksere DOHPPE ; ! ^LOAN
fileret:filere DOHPPE ; ! ^LOAN
fileteret:filetere DOHPPE ; ! ^LOAN
fillet:fille DOHPPE ;
filmatiseret:filmatisere DOHPPE ; ! ^LOAN
filtreret:filtrere DOHPPE ; ! ^LOAN
finadit:finad BALAT ;
fineret:finere DOHPPE ; ! ^LOAN
fingeret:fingere DOHPPE ; ! ^LOAN
fir0restit:fir'rest MUITAL ;
firrot:firro BASSO ;
firtet:firte BORGE ;
fisioneret:fisionere GILLE ; ! ^LOAN SW
fitnat:fitna DIEVVA ;
fišoneret:fišonere GILLE ; ! ^LOAN
flamberet:flambere DOHPPE ; ! ^LOAN
flaneret:flanere GILLE ; ! ^LOAN
flankeret:flankere DOHPPE ; ! ^LOAN
flatteret:flattere DOHPPE ; ! ^LOAN
flekteret:flektere DOHPPE ; ! ^LOAN
flirtet:flirte DOHPPE ; ! ^LOAN
floreret:florere DOHPPE ; ! ^LOAN
fluorideret:fluoridere DOHPPE ; ! ^LOAN
fluoriseret:fluorisere DOHPPE ; ! ^LOAN
fokuseret:fokusere GILLE ; ! ^LOAN
formeret:formere DOHPPE ; ! ^LOAN
formuleret:formulere DOHPPE ; ! ^LOAN
formáliseret+Use/Sub:formálisere DOHPPE ; ! ^LOAN !
forseret:forsere DOHPPE ; ! ^LOAN
fragmenteret:fragmentere DOHPPE ; ! ^LOAN
frakšoneret:frakšonere GILLE ; ! ^LOAN
frankeret:frankere DOHPPE ; ! ^LOAN
frapperet:frappere DOHPPE ; ! ^LOAN
fraseret:frasere DOHPPE ; ! ^LOAN
fraterniseret:fraternisere DOHPPE ; ! ^LOAN
frekventeret:frekventere DOHPPE ; ! ^LOAN
friseret:frisere DOHPPE ; ! ^LOAN
friteret:fritere DOHPPE ; ! ^LOAN
fronderet:frondere DOHPPE ; ! ^LOAN
frotteret:frottere DOHPPE ; ! ^LOAN
frustreret:frustrere DOHPPE ; ! ^LOAN
fráŋket:fráŋke DOHPPE ; ! ^LOAN
fundamenteret:fundamentere DOHPPE ; ! ^LOAN
funderet:fundere DOHPPE ; ! ^LOAN
fungeret:fungere GILLE ; ! ^LOAN
funkšoneret:funkšonere GILLE ; ! ^LOAN
fuobmát:fuobmá DOHPPE ;
fuoi0kut:fuoj'ku BORRA ;
fuolahit:fuolah MUITAL ;
fuolastuvvat:fuolastuvva DOAROSTUVVA ;
fuolkkástallat:fuolkkástalla BOAHTALADDA ;
fuollat:fuolla BORRA ;
fuomášit:fuomáš MUITTASJ ;
fuomášuhttit:fuomášuhtti HAHTTIT ;
fuotnánit:fuotnán LASSAN ;
fuođardit:fuođard MUITAL ;
furageret:furagere DOHPPE ; ! ^LOAN SW
furašeret:furašere DOHPPE ; ! ^LOAN
furneret:furnere DOHPPE ; ! ^LOAN
furrošit:furroš BEAGASJ ;
fusioneret:fusionere DOHPPE ; ! ^LOAN SW
fušoneret:fušonere DOHPPE ; ! ^LOAN
fággádit:fággád ALIST ;
fáhtet:fáhte DOHPPE ;
fái0put:fáj'pu BOLTU ;
fáktet:fákte DOHPPE ;
fál0lat:fálla BORRA ;
fámohuhttit:fámo7huhtti HAHTTIT ;
fámuhuhttit:fámuhuhtti HAHTTIT ;
fápmudit:fápmud MUITAL ;
fár0rehit:fár'reh MUITAL ;
fárret:fárre GILLE ;
fástudit:fástud ALIST ;
fávledit:fávled MUITAL ;
fávlánit:fávlán LASSAN ;
gabahahttit:gabahahtti HAHTTIT ;
gageret:gagere DOHPPE ; ! ^LOAN SW
gah0čat:gah'ča BORRA ;
gahččat:gahčča DIEVVA ;
gaikkihit:gajkkih MUITTASJ ;
gai0kut:gaj'ku BORRA ;
gaikánit:gajkán LASSAN ;
gaivát:gajvá DOHPPE ;
gak0cut:gak'cu ALLU ;
galbmit:galbmi ARVI ;
galbmot:galbmo BASSO ;
galbmot:galbmo GILLE ;
gal0gat:gal'ga GALGA ;
galjidit:galjid MUITAL ;
gal0kat:gal'ka DIEVVA ;
gal0ledit:gal'led MUITAL ;
gal0lehit:gal'leh MUITAL ;
gallet:galle DOHPPE ;
gal0lánit:gal'lán LASSAN ;
galmmihit:galmmih MUITAL ;
galopperet:galoppere GILLE ; ! ^LOAN
garahit:garah MUITAL ;
garanteret:garantere GILLE ; ! ^LOAN
garderet:gardere DOHPPE ; ! ^LOAN
garneret:garnere DOHPPE ; ! ^LOAN
garnisoneret:garnisonere GILLE ; ! ^LOAN
garrudit:garrud MUITAL ;
garvilit:garvil VUORDIL ;
gar0vit:gar'vi DIEHTI ;
gas0kit:gas'ki DIEHTI ;
gaskkalduhttit:gaskkalduhtti HAHTTIT ;
gaskkalduvvat:gaskkald UVVA ;
gaskkustit:gaskkust MUITAL ;
gavdnjet:gavdnje DOHPPE ;
gazzat:gazza BORRA ;
gažadit:gažad BONJAT ;
gašeret:gašere DOHPPE ; ! ^LOAN
geah0cat:geah'ca BORRA ;
geah0kat:geah'ka MAHTI ;
geahpadit:geahpad MUITAL ;
geahpedit:geahpe7d MUITAL ;
geahpidit:geahpid MUITAL ;
geahpput:geahppu DIEVVA ;
geahppánit:geahppán LASSAN ;
geahčadit:geahčad BONJAT ;
geahčastit:geahčast MUITAL ;
geahčestit:geahčest MUITAL ;
geahččalit:geahččal VUORDIL ;
geahččat:geahčča BORRA ;
geai0dit:geaj'di DIEHTI ;
geaigát:geajgá CIRRO ;
geal0dit:geal'di DIEHTI ;
geal0lat:gealla BORRA ;
geal0lit:gealli BOAHTI ;
geardduhit:geardduh BONJAT ;
gear0dut:gear'du DEAKCU ;
gear0gat:gear'ga DIEVVA ;
gearjidit:gearjid MUITAL ;
geasehit:gease7h MUITAL ;
geassit:geassi DIEHTI ;
geassut:geassu ARVI ;
geassádit:geassád ALIST ;
geasuhit:geasuh MUITAL ;
geatnegahttit:geatne7gahtti HAHTTIT ;
geatnit:geatni DIEHTI ;
geavahit:geavah MUITAL ;
geavvadit:geavvad MUITAL ;
geavvat:geavva DIEVVA ;
geažidit:geažid MUITAL ;
geažuhit:geažuh MUITAL ;
gefot:gefo BASSO ;
gehlát:gehlá CIRRO ;
geiget:gejge DOHPPE ;
gelvet:gelve DOHPPE ;
gemineret:geminere DOHPPE ; ! ^LOAN
generaliseret:generalisere DOHPPE ;
genereret:generere DOHPPE ; ! ^LOAN
generet:genere DOHPPE ; ! ^LOAN
gereret:gerere DOHPPE ; ! ^LOAN
gerget:gerge DOHPPE ;
germaniseret:germanisere DOHPPE ; ! ^LOAN
gessot:gesso BASSO ;
gestikuleret:gestikulere GILLE ; ! ^LOAN
gevret:gevre DOHPPE ;
geđđot:geđđo BASSO ;
giddanit:giddan LASSAN ;
giddet:gidde DOHPPE ;
giebahuhttit:giebahuhtti HAHTTIT ;
giehtaguššat:giehtagušša BORRA ;
giel0dit:giel'di DIEHTI ;
gielistit:gielist MUITAL ;
gier0dat:gier'da BORRA ;
giessat:giessa BORRA ;
gievrudit:gievrud MUITAL ;
gieđahallat:gieđahalla DIEHTALADDA ;
gii0tit:gij'ti DIEHTI ;
gik0sat:gik'sa DIEVVA ;
giktadit:giktad MUITAL ;
giktalit:giktal VUORDIL ;
gik0tit:gik'ti DIEHTI ;
gil0dit:gil'di BOAHTI ;
gildot:gildo BASSO ;
gilggodit:gilggod ALIST ;
giljotineret:giljotinere DOHPPE ; ! ^LOAN
gillet:gille GILLE ;
gilljut:gillju BOLTU ;
gillát:gillá DOHPPE ;
gilvalit:gilval SUOTNJAL ;
gil0vit:gil'vi DIEHTI ;
gilvvohallat:gilvvohalla RAIMMAHALLA ;
girdilit:girdil SUOTNJAL ;
gir0dit:gir'di BOAHTI ;
girdnut:girdnu DAHTU ;
gireret:girere DOHPPE ; ! ^LOAN
girjet:girje GILLE ;
girkostallat:girkostalla BOAHTALADDA ;
givssidit:givssid MUITAL ;
glamoriseret:glamorisere DOHPPE ; ! ^LOAN
glaseret:glasere DOHPPE ; ! ^LOAN
glasseret:glassere DOHPPE ; ! ^LOAN
glorifiseret:glorifisere DOHPPE ; ! ^LOAN NOR
goah0cat:goah'ca BORRA ;
goaikkihit:goajkkih BEAGASJ ;
goai0kut:goaj'ku DIEVVA ;
goai0vut:goaj'vu DEAKCU ;
goalkalit:goalkal BONJAT ;
goallostit:goallo7st MUITAL ;
goal0lut:goallu DIEVVA ;
goalvát:goalvá CIRRO ;
goarddašit:goarddaš MUITTASJ ;
goar0dit:goar'di DIEHTI ;
goargŋut:goargŋu BOAZZU ;
goaridit:goarid MUITAL ;
goar0jut:goar'ju DIEVVA ;
goarrut:goarru BORRA ;
goarránit:goarrán LASSAN ;
goarvanit:goarvan LASSAN ;
goastadit:goastad MUITAL ;
goas0tat:goas'ta DIEVVA ;
goasttidit:goasttid MUITAL ;
goazahit:goazah MUITAL ;
goazastit:goazast MUITAL ;
goddit:goddi DIEHTI ;
goh0cit:goh'ci DIEHTI ;
goh0pat:goh'pa BORRA ;
gohttet:gohtte GILLE ;
gohčodit:gohčod BONJAT ;
gohččut:gohčču DAHTU ;
goikadit:gojkad MUITAL ;
goi0kat:goj'ka DIEVVA ;
gok0sit:gok'si DIEHTI ;
gok0čat:gok'ča BORRA ;
golahit:golah MUITAL ;
gol0dit:gol'di DIEHTI ;
golgadit:golgad MUITAL ;
gol0gat:gol'ga DIEVVA ;
golggahit:golggah MUITAL ;
golladit:gollad MUITAL ;
gol0lat:golla DIEVVA ;
goluiduhttit:goluiduhtti HAHTTIT ;
gomihit:gomih MUITAL ;
gopmirdit:gopmird MUITAL ;
gopmánit:gopmán LASSAN ;
gorgŋet:gorgŋe GILLE ;
gossat:gossa DIEVVA ;
gosádit:gosád BEAGASJ ;
govdadit:govdad MUITAL ;
govddidit:govddid MUITAL ;
govdet:govde DOHPPE ;
govdnat:govdna DIEVVA ;
govdodit:govdod MUITAL ;
gov0dut:gov'du ALLU ;
govket:govke DOHPPE ;
govssahallat:govssahalla RAIMMAHALLA ;
govvet:govve DOHPPE ;
govvidit:govvid MUITAL ;
gozihit:gozih MUITAL ;
gođahit:gođah MUITAL ;
gođđat:gođđa DIEVVA ;
gođđit:gođđi DIEHTI ;
graderet:gradere DOHPPE ; ! ^LOAN
granuleret:granulere DOHPPE ; ! ^LOAN
grasseret:grassere GILLE ; ! ^LOAN
gratiidnet:gratiidne DOHPPE ; ! ^LOAN
gratineret:gratinere DOHPPE ; ! ^LOAN
gratuleret:gratulere DOHPPE ; ! ^LOAN
graviteret:gravitere GILLE ; ! ^LOAN
griljeret:griljere DOHPPE ; ! ^LOAN
grunderet:grundere DOHPPE ; ! ^LOAN
grupperet:gruppere DOHPPE ; ! ^LOAN
gubbaras0tit:gubbaras'ti BOAHTALADDA ;
gudnejahttit:gudnejahtti HAHTTIT ;
guhkidit:guhkid MUITAL ;
guitet:gujte DOHPPE ;
gulahallat:gulahalla HAHTTIT ;
gulahit:gulah MUITAL ;
gulaskuddat:gulaskudda DIEHTALADDA ;
guldalit:guldal VUORDIL ;
gullat:gulla BORRA ; ! changed from gul'lat, TT.
gullet:gulle GILLE ;
gullot:gullo BASSO ;
gumppostit+Use/Sub:gumppo7st MUITAL ; !
guoddalit:guoddal VUORDIL ;
guoddit:guoddi DIEHTI ;
guohcagit:guohcag JORGGIID ;
guohpput:guohppu DIEVVA ;
guoh0tut:guoh'tu DIEHTILONGSHORT ;
guoimmuhit:guojmmuh MUITAL ;
guokkardit:guokkard ALIST ;
guolehuvvat:guole7h UVVA ;
guolástit:guolást ALIST ;
guorahaddat:guorahadda DIEHTALADDA ;
guorahallat:guorahalla DIEHTALADDA ;
guor0bat:guor'ba DIEVVA ;
guorranit:guorran LASSAN ;
guorrasit:guorras BOTNJAS ;
guorrat:guorra BORRA ;
guor0sat:guor'sa DIEVVA ;
guos0kat:guos'ka DIEVVA ;
guoskkahit:guoskkah MUITAL ;
guossat:guossa DIEVVA ;
guossohit:guosso7h MUITAL ;
guos0sut:guos'su BORRA ;
guovdduštit:guovddušt MUITAL ;
guovdilas0tit:guovdilas'ti DIEHTALADDA ;
guov0lat:guov'la BORRA ;
guovllastit:guovllast MUITAL ;
guođahit:guođah MUITAL ;
guođohit:guođo7h MUITAL ;
guođđit:guođđi DIEHTI ;
gurgalit:gurgal BONJAT ;
gur0put:gur'pu DAHTU ;
gurradit:gurrad ALIST ;
gurret:gurre DOHPPE ;
gustohit:gustoh MUITAL ;
gustot:gusto CIRRO ;
guteret:gutere DOHPPE ; ! ^LOAN
guđjet:guđje DOHPPE ;
gužžat:gužža BORRA ;
gymnastiseret:gymnastisere DOHPPE ; ! ^LOAN
gáddit:gáddi DIEHTI ;
gádjalit:gádjal VUORDIL ;
gád0jut:gád'ju DAHTU ;
gáfestaddat:gáfestadda BOAHTALADDA ;
gággat:gágga BORRA ;
gáhkket:gáhkke DOHPPE ;
gáh0tat:gáh'ta BORRA ;
gáhttet:gáhtte DOHPPE ;
gáhččat:gáhčča DIEVVA ;
gáibidit:gájbid MUITAL ;
gái0dat:gáj'da DIEVVA ;
gái0vut:gáj'vu BOLTU ;
gálašit:gálaš BEAGASJ ;
gáldet:gálde DOHPPE ;
gál0gat:gál'ga BORRA ;
gál0lit:gálli BOAHTI ;
gánnáhit:gánnáh ALIST ;
gárbmudit:gárbmud MUITAL ;
gár0dut:gár'du DAHTU ;
gárget:gárge DOHPPE ;
gárgidit:gárgid ALIST ;
gárrat:gárra BORRA ;
gár0tat:gár'ta DIEVVA ;
gártet:gárte DOHPPE ;
gárvet:gárve DOHPPE ;
gárvodit:gárvod ALIST ;
gárvvistit:gárvvist MUITAL ;
gárvvohit:gárvvo7h MUITAL ;
gáržudit:gáržud MUITAL ;
gár0žut:gár'žu ALLU ;
gáržžidit:gáržžid MUITAL ;
gás0kit:gás'ki DIEHTI ;
gásttašit:gásttaš MUITTASJ ;
gávastit:gávast ALIST ;
gávdnat:gávdna BORRA ;
gávdnot:gávdno BASSO ;
gáv0kat:gáv'ka BORRA ;
gávnnadit:gávnnad BONJAT ;
gávnnahaddat:gávnnahadda RAIMMAHALLA ;
gávnnahit:gávnnah MUITAL ;
gávppahit:gávppah MUITTASJ ;
gávppašit:gávppaš MUITTASJ ;
gáđaštit:gáđašt MUITAL ;
habiliteret:habilitere DOHPPE ; ! ^LOAN
hak0sit:hak'si DIEHTI ;
haksot:hakso BASSO ;
hallusineret:hallusinere GILLE ; ! ^LOAN
harcet:harce DOHPPE ;
harmoniseret:harmonisere DOHPPE ; ! ^LOAN
harpeseret:harpesere DOHPPE ; ! ^LOAN
harpuneret:harpunere DOHPPE ; ! ^LOAN
harrat:harra DIEVVA ;
harseleret:harselere GILLE ; ! ^LOAN
havareret:havarere GILLE ; ! ^LOAN
heahpanit:heahpan LASSAN ;
heai0but:heaj'bu DIEVVA ;
heai0tit:heaj'ti DIEHTI ;
heaittihit:heajttih MUITAL ;
heajudit:heajud MUITAL ;
heal0bat:heal'ba DIEVVA ;
healkkehit:healkke7h ALIST ;
heavahit:heavah MUITAL ;
heavganit:heavgan LASSAN ;
heavvalas0tit:heavvalas'ti DIEHTALADDA ;
heavvanit:heavvan LASSAN ;
heaŋ0gut:heaŋ'gu DEAKCU ;
heaŋgát:heaŋgá CIRRO ;
heađuštit:heađušt MUITAL ;
heađástuvvat:heađást UVVA ;
hedjonit:hedjon LASSAN ;
hehttet:hehtte DOHPPE ;
heivehallat:heivehalla DIEHTALADDA ;
heivehit:heiveh MUITAL ;
heivet:heive GILLE ;
helpet:helpe DOHPPE ;
hermetiseret:hermetisere DOHPPE ; ! ^LOAN
herpeseret:herpesere DOHPPE ; ! ^LOAN
hervet:herve DOHPPE ;
heŋget:heŋge DOHPPE ;
hilbošit:hilboš BEAGASJ ;
hil0gut:hil'gu DAHTU ;
himihit:himih ALIST ;
hirpmástuhttit:hirpmástuhtti HAHTTIT ;
hirret:hirre DOHPPE ;
hir0rut:hir'ru DEAKCU ;
hirrut:hirru ALLU ;
hivllášit:hivlláš MUITTASJ ;
hivludit:hivlud MUITAL ;
hiv0lut:hiv'lu ALLU ;
hoah0kat:hoah'ka BORRA ;
hoal0lat:hoalla BORRA ;
hoavridit:hoavrid ALIST ;
hobehit:hobeh MUITAL ;
hohkahit:hohkah MUITAL ;
hoi0gat:hoj'ga BORRA ;
hol0vut:hol'vu ALLU ;
hommát:hommá GILLE ;
honoreret:honorere DOHPPE ; ! ^LOAN
hospitaliseret:hospitalisere DOHPPE ; ! ^LOAN
hovdet:hovde DOHPPE ;
hoveret:hovere DOHPPE ; ! ^LOAN
huhccalit:huhccal BONJAT ;
huhttát:huhttá CIRRO ;
hui0kit:huj'ki BOAHTI ;
hukset:hukse DOHPPE ;
humadit:humad BALAT ;
humaniseret:humanisere DOHPPE ; ! ^LOAN
hunet:hune DOHPPE ;
hupmat:hupma BORRA ;
hut0kat:hut'ka BORRA ;
huškkastit:huškkast MUITAL ;
huš0kut:huš'ku BOLTU ;
hábmet:hábme DOHPPE ;
háddjet:háddje DOHPPE ;
háh0kat:háh'ka BORRA ;
háhppehit:háhppeh ALIST ;
hái0sut:háj'su ALLU ;
hálahit:hálah MUITAL ;
hálbbidit:hálbbid MUITAL ;
hálddašit:hálddaš MUITTASJ ;
háldet:hálde DOHPPE ;
háleštit:hálešt ALIST ;
hálidit+Use/Sub:hálid MUITTASJ ; !
háliidit+V+TV+VGen:hálit K ;
háliidit+V+TV+Ind+Prs+ConNeg:hálit K ;
háliidit+V+TV+Imprt+Sg2:hálit K ;
háliidit:hálijd HALIID ;
hál0lanit:hál'lan LASSAN ;
hállat:hálla BORRA ;
hál0let:hál'le DOHPPE ;
hállet:hálle DOHPPE ;
hám0sut:hám'su BOLTU ;
hánástaddat:hánástadda BOAHTALADDA ;
hárbmat:hárbma DIEVVA ;
hár0dit:hár'di DIEHTI ;
hárjehaddat:hárjehadda DIEHTALADDA ;
hárjehallat:hárjehalla HAHTTIT ;
hárjehit:hárjeh MUITAL ;
hárjánit:hárján LASSAN ;
hástalit:hástal BONJAT ;
hás0tit:hás'ti DIEHTI ;
hávdádit:hávdád MUITTASJ ;
háv0kat:háv'ka DIEVVA ;
identifiseret:identifisere DOHPPE ; ! ^LOAN NOR
ideologiseret:ideologisere DOHPPE ; ! ^LOAN
idjadit:idjad ALIST ;
idylliseret:idyllisere DOHPPE ; ! ^LOAN
ignoreret:ignorere DOHPPE ; ! ^LOAN
ih0tit:ih'ti BOAHTI ;
ihttot:ihtto BASSO ;
ii+V+IV+Neg:0 negmood ;
ijastallat:ijastalla BOAHTALADDA ;
ik0tit:ik'ti DIEHTI ;
ilbmadit:ilbmad MUITAL ;
ilbmat:ilbma DIEVVA ;
illudahttit:illudahtti HAHTTIT ;
illuderet:illudere GILLE ; ! ^LOAN
illudit:illud ALIST ;
illumineret:illuminere DOHPPE ; ! ^LOAN
illástit:illást MUITAL ;
imagineret:imaginere DOHPPE ; ! ^LOAN
imaštallat:imaštalla DIEHTALADDA ;
imaštit:imašt MUITAL ;
immatrikuleret:immatrikulere GILLE ; ! ^LOAN
immortaliseret:immortalisere DOHPPE ; ! ^LOAN
immuniseret:immunisere DOHPPE ; ! ^LOAN
im^plementeret:im^plementere DOHPPE ; ! ^LOAN
imponeret:imponere DOHPPE ; ! ^LOAN
importeret:importere DOHPPE ; ! ^LOAN
im^proviseret:im^provisere DOHPPE ; ! ^LOAN
indekseret:indeksere DOHPPE ; ! ^LOAN
indikeret:indikere DOHPPE ; ! ^LOAN
indoktrineret:indoktrinere DOHPPE ; ! ^LOAN
induseret:indusere GILLE ; ! ^LOAN NOR
infameret:infamere DOHPPE ; ! ^LOAN
infantiliseret:infantilisere DOHPPE ; ! ^LOAN
infiseret:infisere DOHPPE ; ! ^LOAN NOR
in^flu^eret:in^flu^ere GILLE ; ! ^LOAN
inhaleret:inhalere DOHPPE ; ! ^LOAN
inhereret:inherere DOHPPE ; ! ^LOAN
inhiberet:inhibere DOHPPE ;
inhiberet:inhibere DOHPPE ; ! ^LOAN
initi^eret:initi^ere DOHPPE ; ! ^LOAN
inkarneret:inkarnere DOHPPE ; ! ^LOAN
in^kluderet:in^kludere DOHPPE ; ! ^LOAN
inkorporeret:inkorporere DOHPPE ; ! ^LOAN
inokuleret:inokulere DOHPPE ; ! ^LOAN
insemineret:inseminere DOHPPE ; ! ^LOAN
insisteret:insistere GILLE ; ! ^LOAN
in^spireret:in^spirere DOHPPE ; ! ^LOAN
in^stitušonaliseret:in^stitušonalisere DOHPPE ; ! ^LOAN
inte^greret:inte^grere DOHPPE ;
intenderet:intendere DOHPPE ; ! ^LOAN
intensiveret:intensivere DOHPPE ; ! ^LOAN
interesseret:interessere DOHPPE ; ! ^LOAN NOR
interfereret:interferere DOHPPE ; ! ^LOAN
internašonaliseret:internašonalisere DOHPPE ; ! ^LOAN
internašunaliseret:internašunalisere DOHPPE ; ! ^LOAN
interneret:internere DOHPPE ; ! ^LOAN
interpelleret:interpellere GILLE ; ! ^LOAN
interpoleret:interpolere DOHPPE ; ! ^LOAN
interveneret:intervenere GILLE ; ! ^LOAN
intimideret:intimidere DOHPPE ; ! ^LOAN
intoneret:intonere DOHPPE ; ! ^LOAN
intresseret:intressere DOHPPE ; ! ^LOAN SW
introduseret:introdusere DOHPPE ; ! ^LOAN NOR
invaderet:invadere DOHPPE ; ! ^LOAN
invalidiseret:invalidisere DOHPPE ; ! ^LOAN
inverteret:invertere DOHPPE ; ! ^LOAN
inviteret:invitere DOHPPE ; ! ^LOAN
involveret:involvere DOHPPE ; ! ^LOAN
ioniseret:ionisere DOHPPE ; ! ^LOAN
ipmirdit:ipmird MUITTASJ ;
iriseret:irisere DOHPPE ; ! ^LOAN
ironiseret:ironisere DOHPPE ; ! ^LOAN
irrigeret:irrigere DOHPPE ; ! ^LOAN
irriteret:irritere DOHPPE ; ! ^LOAN
is0kat:is'ka BORRA ;
iskkadit:iskkad BONJAT ;
islamiseret:islamisere DOHPPE ; ! ^LOAN
itereret:iterere DOHPPE ; ! ^LOAN
ivdnet:ivdne DOHPPE ;
jalget:jalge DOHPPE ;
jal0lošit:jal'loš BEAGASJ ;
jarrut:jarru ALLU ;
jassifiseret:jassifisere DOHPPE ; ! ^LOAN NOR
jazzifiseret:jazzifisere DOHPPE ; ! ^LOAN NOR
jeagadit:jeagad MUITTASJ ;
jeah0kit:jeah'ki DIEHTI ;
jearahallat:jearahalla HAHTTIT ;
jearahit:jearah MUITAL ;
jearralit:jearral VUORDIL ;
jearrat:jearra BORRA ;
jeŋget:jeŋge DOHPPE ;
jeđđet:jeđđe DOHPPE ;
jiekŋut:jiekŋu DIEVVA ;
jiel0lat:jiella ARVI ;
jienastit:jienast MUITAL ;
jienádit:jienád MUITTASJ ;
jierásmuvvat:jierásm UVVA ;
joat0kit:joat'ki DIEHTI ;
joatkkašit:joatkkaš MUITTASJ ;
joav0dat:joav'da DIEVVA ;
joavdelas0tit:joavde7las'ti BOAHTALADDA ;
joav0gat:joav'ga ARVI ;
joderet:jodere DOHPPE ; ! ^LOAN
jodiseret:jodisere DOHPPE ; ! ^LOAN
jogŋet:jogŋe GILLE ;
johtalit:johtal BALAT ;
joh0tit:joh'ti BOAHTI ;
johttáhit:johttáh MUITAL ;
johttát:johttá CIRRO ;
jok0sat:jok'sa BORRA ;
jolggadit:jolggad ALIST ;
joradit:jorad BALAT ;
jorahit:jorah MUITAL ;
jorbet:jorbe DOHPPE ;
jorgalahttit:jorgalahtti HAHTTIT ;
jorgalit:jorgal VUORDIL ;
jorggihit:jorggih ALIST ;
jor0gut:jor'gu BOLTU ;
jorrat:jorra DIEVVA ;
journaliseret:journalisere DOHPPE ; ! ^LOAN
jođašit:jođaš BEAGASJ ;
jođihit:jođih MUITAL ;
jođuhuvvat:jođuh UVVA ;
jubileret:jubilere GILLE ; ! ^LOAN
jugahit:jugah MUITAL ;
juh0kat:juh'ka DEAKCU ;
juk0sat:juk'sa BORRA ;
julggaštit:julggašt MUITAL ;
jul0kit:jul'ki BOAHTI ;
jul0lat:julla DIEVVA ;
juogadit:juogad MUITTASJ ;
juoh0kit:juoh'ki DIEHTI ;
juohkásit:juohkás BOTNJAS ;
juoi0gat:juoj'ga DIEVVA ;
juoiggastit:juojggast ALIST ;
juokŋat:juokŋa DIEVVA ;
juolgguštit:juolggušt ALIST ;
juolludit:juollud MUITAL ;
juollut:juollu DIEVVA ;
juoŋastit:juoŋast MUITAL ;
jupmat:jupma DIEVVA ;
jurddahit:jurddah ALIST ;
jurddašit:jurddaš MUITTASJ ;
jurrat:jurra DIEVVA ;
justeret:justere DOHPPE ; ! ^LOAN
jábálduvvat:jábáld UVVA ;
jáddadit:jáddad MUITAL ;
jáddat:jádda DIEVVA ;
jáhkkit:jáhkki MAHTI ;
jámálgit:jámálg JORGGIID ;
jápmit:jápmi BOAHTI ;
jávkadit:jávkad MUITAL ;
jáv0kat:jáv'ka DIEVVA ;
jávohuhttit:jávo7huhtti HAHTTIT ;
kakuminaliseret:kakuminalisere DOHPPE ; ! ^LOAN
kalandreret:kalandrere DOHPPE ; ! ^LOAN
kalibreret:kalibrere DOHPPE ; ! ^LOAN
kalkeret:kalkere DOHPPE ; ! ^LOAN
kalkuleret:kalkulere DOHPPE ; ! ^LOAN NOR
kalkyleret:kalkylere DOHPPE ; ! ^LOAN SW
kalsineret:kalsinere DOHPPE ; ! ^LOAN NOR
kamperet:kampere GILLE ; ! ^LOAN
kamu^fleret:kamu^flere DOHPPE ; ! ^LOAN
kandideret:kandidere GILLE ; ! ^LOAN
kandiseret:kandisere DOHPPE ; ! ^LOAN
kanneleret:kannelere DOHPPE ; ! ^LOAN
kanoniseret:kanonisere DOHPPE ; ! ^LOAN
kanselleret:kansellere DOHPPE ; ! ^LOAN
kapitaliseret:kapitalisere DOHPPE ; ! ^LOAN
kapituleret:kapitulere GILLE ; ! ^LOAN
kapuneret:kapunere DOHPPE ; ! ^LOAN
karakteriseret:karakterisere DOHPPE ; ! ^LOAN NOR
karikeret:karikere DOHPPE ; ! ^LOAN
karteret:kartere DOHPPE ; ! ^LOAN
kartoneret:kartonere DOHPPE ; ! ^LOAN
kasseret:kassere DOHPPE ; ! ^LOAN
kastreret:kastrere DOHPPE ; ! ^LOAN
katalogiseret:katalogisere DOHPPE ; ! ^LOAN
katalyseret:katalysere DOHPPE ; ! ^LOAN
kategoriseret:kategorisere DOHPPE ; ! ^LOAN
katekiseret:katekisere DOHPPE ; ! ^LOAN
katoliseret:katolisere DOHPPE ; ! ^LOAN
kaušoneret:kaušonere DOHPPE ; ! ^LOAN
kaveret:kavere DOHPPE ; ! ^LOAN
klareret:klarere DOHPPE ; ! ^LOAN
klassifiseret:klassifisere DOHPPE ; ! ^LOAN NOR
klausuleret:klausulere DOHPPE ; ! ^LOAN
klimatiseret:klimatisere DOHPPE ; ! ^LOAN
klišeret:klišere DOHPPE ; ! ^LOAN
kloreret:klorere DOHPPE ; ! ^LOAN
kloroformeret:kloroformere DOHPPE ; ! ^LOAN
kodifiseret:kodifisere DOHPPE ; ! ^LOAN NOR
koketteret:kokettere DOHPPE ; ! ^LOAN
kokkeleret:kokkelere GILLE ; ! ^LOAN NOR
kollaboreret:kollaborere GILLE ; ! ^LOAN
kollašoneret:kollašonere DOHPPE ; ! ^LOAN
kollektiviseret:kollektivisere DOHPPE ; ! ^LOAN
kollideret:kollidere GILLE ; ! ^LOAN
kollokveret:kollokvere DOHPPE ; ! ^LOAN
koloniseret:kolonisere DOHPPE ;
koloreret:kolorere DOHPPE ; ! ^LOAN
kolporteret:kolportere DOHPPE ; ! ^LOAN
kombineret:kombinere DOHPPE ; ! ^LOAN
kommanderet:kommandere DOHPPE ; ! ^LOAN NOR
kommenderet:kommendere DOHPPE ; ! ^LOAN SW
kommersi^aliseret:kommersi^alisere DOHPPE ; ! ^LOAN
kommunaliseret:kommunalisere DOHPPE ; ! ^LOAN
kommuniseret:kommunisere DOHPPE ; ! ^LOAN NOR
kommuteret:kommutere GILLE ; ! ^LOAN
kompareret:komparere DOHPPE ; ! ^LOAN
kompenseret:kompensere GILLE ; ! ^LOAN
kompileret:kompilere DOHPPE ; ! ^LOAN
komposteret:kompostere DOHPPE ; ! ^LOAN
kompostet:komposte DOHPPE ;
kom^primeret:kom^primere DOHPPE ; ! ^LOAN
koncentreret:koncentrere DOHPPE ; ! ^LOAN SW
koncipieret:koncipiere DOHPPE ; ! ^LOAN SW
kondemneret:kondemnere DOHPPE ; ! ^LOAN
kondenseret:kondensere GILLE ; ! ^LOAN
kondišoneret:kondišonere DOHPPE ; ! ^LOAN
kondoleret:kondolere GILLE ; ! ^LOAN
konfereret:konferere DOHPPE ; ! ^LOAN
konfiskeret:konfiskere DOHPPE ; ! ^LOAN
kon^fronteret:kon^frontere DOHPPE ; ! ^LOAN
konjugeret:konjugere DOHPPE ; ! ^LOAN
kon^kluderet:kon^kludere DOHPPE ;
kon^kluderet:kon^kludere GILLE ;
konkurreret:konkurrere GILLE ; ! ^LOAN
konnoteret:konnotere DOHPPE ; ! ^LOAN
konsentreret:konsentrere DOHPPE ; ! ^LOAN NOR
konserteret:konsertere GILLE ; ! ^LOAN
konsigneret:konsignere DOHPPE ; ! ^LOAN
konsiperet:konsipere DOHPPE ; ! ^LOAN NOR
konsolideret:konsolidere DOHPPE ; ! ^LOAN
konstateret:konstatere GILLE ; ! ^LOAN
kon^stitu^eret:kon^stitu^ere DOHPPE ; ! ^LOAN
kon^stru^eret:kon^stru^ere DOHPPE ; ! ^LOAN
konsumeret:konsumere DOHPPE ; ! ^LOAN
konteret:kontere DOHPPE ; ! ^LOAN
kontet:konte DOHPPE ; ! ^LOAN
kontingenteret:kontingentere DOHPPE ; ! ^LOAN
kontoriseret:kontorisere DOHPPE ; ! ^LOAN
kontrasteret:kontrastere DOHPPE ; ! ^LOAN
konvergeret:konvergere GILLE ; ! ^LOAN
konverseret:konversere DOHPPE ; ! ^LOAN
konverteret:konvertere DOHPPE ; ! ^LOAN
konvojeret:konvojere DOHPPE ; ! ^LOAN SW
konvoluteret:konvolutere GILLE ; ! ^LOAN SW
konvolutteret:konvoluttere GILLE ; ! ^LOAN NOR
ko^ordineret:ko^ordinere DOHPPE ;
kopuleret:kopulere GILLE ; ! ^LOAN
koreo^graferet:koreo^grafere DOHPPE ; ! ^LOAN
korporativiseret:korporativisere DOHPPE ; ! ^LOAN
korrigeret:korrigere DOHPPE ; ! ^LOAN
korroderet:korrodere GILLE ; ! ^LOAN
korrugeret:korrugere DOHPPE ; ! ^LOAN
korrumperet:korrumpere DOHPPE ; ! ^LOAN
kostymeret:kostymere DOHPPE ; ! ^LOAN
krakeleret:krakelere GILLE ; ! ^LOAN
krediteret:kreditere DOHPPE ; ! ^LOAN
kremeret:kremere DOHPPE ; ! ^LOAN
kreneleret:krenelere DOHPPE ; ! ^LOAN
kreperet:krepere GILLE ; ! ^LOAN
kriminaliseret:kriminalisere DOHPPE ; ! ^LOAN
kristalliseret:kristallisere DOHPPE ; ! ^LOAN  SW
kristalliseret:kristallisere GILLE ;
krokeret:krokere DOHPPE ; ! ^LOAN
krokkeret:krokkere DOHPPE ; ! ^LOAN NOR
kronikkeret:kronikkere DOHPPE ; ! ^LOAN NOR
krypteret:kryptere DOHPPE ; ! ^LOAN
kryptifiseret:kryptifisere DOHPPE ; ! ^LOAN NOR
krystalliseret:krystallisere DOHPPE ; ! ^LOAN NOR
krönikeret:krönikere DOHPPE ; ! ^LOAN SW
kuberet:kubere DOHPPE ; ! ^LOAN
kujoneret:kujonere DOHPPE ; ! ^LOAN
kulmineret:kulminere GILLE ; ! ^LOAN
kultiveret:kultivere DOHPPE ; ! ^LOAN
kumuleret:kumulere DOHPPE ; ! ^LOAN
kuperet:kupere DOHPPE ; ! ^LOAN
kureret:kurere DOHPPE ; ! ^LOAN
kurseret:kursere DOHPPE ; ! ^LOAN
kursiveret:kursivere DOHPPE ; ! ^LOAN
kurtiseret:kurtisere DOHPPE ; ! ^LOAN
kvadreret:kvadrere DOHPPE ; ! ^LOAN
kvalifiseret:kvalifisere DOHPPE ; ! ^LOAN NOR
kvantifiseret:kvantifisere DOHPPE ; ! ^LOAN NOR
kvantiteret:kvantitere DOHPPE ; ! ^LOAN
kveruleret:kverulere GILLE ; ! ^LOAN
kvitteret:kvittere DOHPPE ; ! ^LOAN
kvoteret:kvotere DOHPPE ; ! ^LOAN
káfestaddat:káfestadda BOAHTALADDA ;
kártet:kárte DOHPPE ;
kåseret:kåsere GILLE ; ! ^LOAN
lagahit:lagah MUITAL ;
lahkanit:lahkan LASSAN ;
lahkonit:lahkon LASSAN ;
lahttudit:lahttud MUITAL ;
lai0gat:laj'ga DIEVVA ;
lakkeret:lakkere DOHPPE ; ! ^LOAN NOR
lakseret:laksere DOHPPE ; ! ^LOAN
lak0tit:lak'ti DIEHTI ;
lamineret:laminere DOHPPE ; ! ^LOAN
lanseret:lansere DOHPPE ; ! ^LOAN
lapmat:lapma DIEVVA ;
laseret:lasere DOHPPE ; ! ^LOAN
lasihit:lasih MUITAL ;
las0kat:las'ka DIEVVA ;
lassánit:lassán LASSAN ;
latiniseret:latinisere DOHPPE ; ! ^LOAN
lađastallat:lađastalla DIEHTALADDA ;
leabbát:leabbá CIRRO ;
leahkastit:leahkast MUITAL ;
leahkkasit:leahkkas BOTNJAS ;
leahkkut:leahkku DEAKCU ;
leaikkastallat:leaikkastalla BOAHTALADDA ;
leaikkastit:leajkkast ALIST ;
leai0kut:leaj'ku DEAKCU ;
leat+V+IV:l Finitecop ;
leat+V+IV:l Infinitecop ;
leavvat:leavva DIEVVA ;
leađ0gut:leađ'gu DIEVVA ;
lebbet:lebbe DOHPPE ;
legaliseret:legalisere DOHPPE ; ! ^LOAN
legeret:legere DOHPPE ; ! ^LOAN
legitimeret:legitimere DOHPPE ;
lehttohit:lehttoh MUITAL ;
leiket:lejke DOHPPE ;
leikošit:lejkoš BEAGASJ ;
lemmatiseret:lemmatisere DOHPPE ; ! ^LOAN
levereret:leverere DOHPPE ; ! ^LOAN SW
leveret:levere DOHPPE ; ! ^LOAN NOR
libaidit:libaj HURAI ;
liberaliseret:liberalisere DOHPPE ; ! ^LOAN
liegganit:lieggan LASSAN ;
liekkadit:liekkad BONJAT ;
lieđđut:lieđđu DIEVVA ;
ligget:ligge DOHPPE ;
lignifiseret:lignifisere DOHPPE ; ! ^LOAN
lihccut:lihccu DAHTU ;
lihkadit:lihkad BALAT ;
lihkahallat:lihkahalla DIEHTALADDA ;
lihkahit:lihkah MUITAL ;
lihkkat:lihkka DIEVVA ;
lihkostuvvat:lihko7st UVVA ;
liibmet:lijbme DOHPPE ;
liigudit:lijgud MUITAL ;
liikot:lijko GILLE ;
liktet:likte DOHPPE ;
likvideret:likvidere DOHPPE ; ! ^LOAN
lisiteret:lisitere DOHPPE ; ! ^LOAN
lissat:lissa DIEVVA ;
livdnet:livdne DOHPPE ;
liv0kit:liv'ki BOAHTI ;
livvadit:livvad ALIST ;
livvut:livvu ALLU ;
loahpahit:loahpah MUITAL ;
loaiddastit:loajddast ALIST ;
loak0tit:loak'ti DIEHTI ;
loavkašuhttit:loavkašuhtti HAHTTIT ;
loavkidit:loavkid MUITAL ;
loavvat:loavva DIEVVA ;
loaŋkit:loaŋ'ki BOAHTI ;
loddet:lodde GILLE ;
logadit:logad BONJAT ;
logahallat:logahalla DIEHTALADDA ;
logeret:logere DOHPPE ; ! ^LOAN SW
loggut:loggu BOLTU ;
lohkalit:lohkal VUORDIL ;
loh0kat:loh'ka BORRA ;
lohkkot:lohkko BASSO ;
lohpidit:lohpid MUITAL ;
loi0kat:loj'ka DIEVVA ;
loktet:lokte DOHPPE ;
lombarderet:lombardere DOHPPE ; ! ^LOAN
lonet:lone DOHPPE ;
longeret:longere DOHPPE ; ! ^LOAN
lonistit:lonist MUITAL ;
lonohallat:lonohalla DIEHTALADDA ;
lonuhit:lonuh MUITAL ;
lotnašuvvat:lotnaš UVVA ;
lotnut:lotnu DAHTU ;
lošeret:lošere DOHPPE ; ! ^LOAN
ložžet:ložže DOHPPE ;
lubmet:lubme GILLE ;
luddestit:luddest MUITAL ;
luddet:ludde DOHPPE ;
luistet:lujste GILLE ;
lukreret:lukrere DOHPPE ; ! ^LOAN
lukseret:luksere DOHPPE ; ! ^LOAN
luobahit:luobah MUITAL ;
luoddanit:luoddan LASSAN ;
luoddut:luoddu DEAKCU ;
luoh0pat:luoh'pa BORRA ;
luohttit:luohtti BOAHTI ;
luoi0kat:luoj'ka BORRA ;
luoikkahit:luojkkah MUITAL ;
luoi0tit:luoj'ti DIEHTI ;
luoittihit:luojttih MUITAL ;
luok0čat:luok'ča BORRA ;
luonddahuvvat:luonddah UVVA ;
luovdádit:luovdád ALIST ;
luovvanit:luovvan LASSAN ;
luvdet:luvde DOHPPE ;
luvvadit:luvvad MUITAL ;
luvvat:luvva DIEVVA ;
luvvet:luvve DOHPPE ;
lábmet:lábme DOHPPE ;
láddat:ládda DIEVVA ;
láddet:ládde DOHPPE ;
láddjet:láddje DOHPPE ;
lágastit:lágast ALIST ;
lágidit:lágid MUITAL ;
láhppit:láhppi DIEHTI ;
láhppot:láhppo BASSO ;
láhttet:láhtte GILLE ;
láh0tut:láh'tu DAHTU ;
láh0čit:láh'či DIEHTI ;
láibmat:lájbma DIEVVA ;
lái0but:láj'bu DAHTU ;
láidet:lájde DOHPPE ;
láigohit:lájgoh MUITAL ;
láigudit:lájgud MUITAL ;
láikošit:lájkoš BEAGASJ ;
lái0tit:láj'ti DIEHTI ;
láittastuvvat:láittast UVVA ;
láivudit:lájvud MUITAL ;
lák0tat:lák'ta DIEVVA ;
lál0lit:lálli DIEHTI ;
lámastuhttit:lámastuhtti HAHTTIT ;
lánjodit:lánjod ALIST ;
lápmašuvvat:lápmaš UVVA ;
lápmut:lápmu ALLU ;
lávdadit:lávdad MUITAL ;
láv0dat:láv'da DIEVVA ;
lávet:láve DOHPPE ;
lávggodit:lávggod BONJAT ;
láv0gut:láv'gu DAHTU ;
lávket:lávke GILLE ;
láv0kut:láv'ku BOLTU ;
lávlestit:lávlest MUITAL ;
láv0lut:láv'lu BOLTU ;
magasineret:magasinere DOHPPE ; ! ^LOAN
magnetiseret:magnetisere DOHPPE ; ! ^LOAN
makadamiseret:makadamisere DOHPPE ; ! ^LOAN
maksimaliseret:maksimalisere DOHPPE ; ! ^LOAN NOR
maksimeret:maksimere DOHPPE ; ! ^LOAN NOR
makuleret:makulere DOHPPE ; ! ^LOAN
manahit:manah MUITAL ;
manifesteret:manifestere DOHPPE ; ! ^LOAN
manikyreret:manikyrere DOHPPE ; ! ^LOAN
manipuleret:manipulere DOHPPE ; ! ^LOAN
mankeret:mankere GILLE ; ! ^LOAN
mannat:manna DIEVVA ;
mannet:manne GILLE ;
manuduseret:manudusere DOHPPE ; ! ^LOAN
marginaliseret:marginalisere DOHPPE ; ! ^LOAN
marineret:marinere DOHPPE ; ! ^LOAN
markeret:markere DOHPPE ; ! ^LOAN
marmoreret:marmorere DOHPPE ; ! ^LOAN
maršeret:maršere GILLE ; ! ^LOAN
maskineret:maskinere DOHPPE ; ! ^LOAN
maskuliniseret:maskulinisere DOHPPE ; ! ^LOAN
massakreret:massakrere DOHPPE ; ! ^LOAN
masseret:massere DOHPPE ; ! ^LOAN
mas0sit:mas'si DIEHTI ;
mastadit:mastad MUITAL ;
mas0tat:mas'ta DIEVVA ;
masturberet:masturbere GILLE ; ! ^LOAN
matrikuleret:matrikulere DOHPPE ;
matteret:mattere DOHPPE ; ! ^LOAN
maŋidit:maŋid MUITAL ;
mašineret:mašinere DOHPPE ; ! ^LOAN
maŋŋálas0tit:maŋŋálas'ti DIEHTALADDA ;
maŋŋánit:maŋŋán LASSAN ;
meaddit:meaddi BOAHTI ;
meahcástit:meahcást ALIST ;
meal0lut:meal'lu BOAZZU ;
meal0tit:meal'ti BOAHTI ;
meannudit:meannud BONJAT ;
mearddástallat:mearddástalla DIEHTALADDA ;
mearkkašit:mearkkaš MUITTASJ ;
mearkkašuhttit:mearkkašuhtti HAHTTIT ;
mear0kut:mear'ku DEAKCU ;
mearrat:mearra BORRA ;
mearridit:mearrid MUITAL ;
medicineret:medicinere DOHPPE ; ! ^LOAN SW
medisineret:medisinere DOHPPE ; ! ^LOAN NOR
meinnestuvvat:meinnest UVVA ;
mekaniseret:mekanisere DOHPPE ;
meleret:melere DOHPPE ; ! ^LOAN
memoreret:memorere DOHPPE ; ! ^LOAN
menestuvvat:menest UVVA ;
meriteret:meritere DOHPPE ; ! ^LOAN SW
meritteret:merittere DOHPPE ; ! ^LOAN NOR
merket:merke DOHPPE ;
merkot:merko DOHPPE ;
meroštallat:meroštalla DIEHTALADDA ;
meroštit:merošt MUITAL ;
merret:merre DOHPPE ;
metalliseret:metallisere DOHPPE ; ! ^LOAN
mieh0tat:mieh'ta BORRA ;
miei0gat:miej'ga DIEVVA ;
mielkkehuvvat:mielkke7h UVVA ;
mies0kat:mies'ka DIEVVA ;
miettaštallat:miettaštalla DIEHTALADDA ;
mieđihit:mieđih MUITAL ;
mieđuštit:mieđušt MUITAL ;
mieđđut:mieđđu DIEVVA ;
mihtidit:mihtid MUITAL ;
mihttet:mihtte DOHPPE ;
mihttodallat:mihttodalla DIEHTALADDA ;
militariseret:militarisere DOHPPE ; ! ^LOAN
millet:mille DOHPPE ;
mineret:minere DOHPPE ; ! ^LOAN
minimaliseret:minimalisere DOHPPE ; ! ^LOAN
minimeret:minimere DOHPPE ; ! ^LOAN
missioneret:missionere GILLE ; ! ^LOAN SW
mišoneret:mišonere GILLE ; ! ^LOAN
mišuneret:mišunere GILLE ; ! ^LOAN
moai0tit:moaj'ti DIEHTI ;
moar0dit:moar'di DIEHTI ;
moaráskit:moarásk BEAGASJ ;
mobiliseret:mobilisere DOHPPE ; ! ^LOAN
moddját:moddjá CIRRO ;
modelleret:modellere DOHPPE ; ! ^LOAN
modereret:moderere DOHPPE ; ! ^LOAN
modifiseret:modifisere DOHPPE ; ! ^LOAN NOR
moduleret:modulere DOHPPE ; ! ^LOAN
mohkastit:mohkast MUITAL ;
moivet:mojve DOHPPE ;
moivváskit:mojvvásk BEAGASJ ;
mojohallat:mojohalla BOAHTALADDA ;
molesteret:molestere DOHPPE ; ! ^LOAN
mollet:molle DOHPPE ;
molsašuddat:molsašudda BOAHTALADDA ;
molssodit:molssod BONJAT ;
mol0sut:mol'su BOLTU ;
monnet:monne GILLE ;
monoftongeret:monoftongere DOHPPE ; ! ^LOAN
monopoliseret:monopolisere DOHPPE ; ! ^LOAN
monteret:montere DOHPPE ; ! ^LOAN
moraliseret:moralisere DOHPPE ; ! ^LOAN
moraštit:morašt MUITAL ;
morihit:morih BEAGASJ ;
mortifiseret:mortifisere DOHPPE ; ! ^LOAN NOR
motoriseret:motorisere DOHPPE ; ! ^LOAN
mousseret:moussere GILLE ; ! ^LOAN SW
moveret:movere DOHPPE ; ! ^LOAN
movttidahttit+Use/Sub:movttidahtti HAHTTIT ; !
movttiidahttit:movttiidahtti HAHTTIT ;
movttáskit:movttásk BEAGASJ ;
mošoneret:mošonere GILLE ; ! ^LOAN
muddet:mudde DOHPPE ;
muhttit:muhtti DIEHTI ;
muhttot:muhtto BASSO ;
muitalit:mujtal VUORDIL ;
mui0tit:muj'ti DIEHTI ;
muittohuvvat:muitto7h UVVA ;
muittuhit:mujttuh MUITAL ;
muk0tit:muk'ti DIEHTI ;
muljeret:muljere DOHPPE ; ! ^LOAN
mulkteret:mulktere DOHPPE ; ! ^LOAN
mumifiseret:mumifisere DOHPPE ; ! ^LOAN NOR
mumiseret:mumisere DOHPPE ; ! ^LOAN
muohttit:muohtti ARVI ;
muosehuhttit:muose7huhtti HAHTTIT ;
muosáhit:muosáh MUITAL ;
mur0dit:mur'di BOAHTI ;
murjet:murje GILLE ;
murret:murre GILLE ;
musiseret:musisere GILLE ;  ! ^LOAN NOR
musseret:mussere GILLE ; ! ^LOAN NOR
muteret:mutere GILLE ; ! ^LOAN
muŋkát:muŋká CIRRO ;
mystifiseret:mystifisere DOHPPE ; ! ^LOAN  NOR
máguhit:máguh MUITAL ;
máhcahit:máhcah MUITAL ;
máhcastit:máhcast ALIST ;
máhccat:máhcca DIEVVA ;
máhccut:máhccu BOLTU ;
máhttit:máhtti MAHTALADDA ;
máidnut:májdnu BOLTU ;
máinnastit:májnnast MUITAL ;
máinnašit:májnnaš MUITTASJ ;
máinnustit:májnnust MUITAL ;
máis0tit:májs'ti DIEHTI ;
máizat:májza DIEVVA ;
mák0sit:mák'si DIEHTI ;
málestit:mále7st MUITAL ;
málestit:málest MUITAL ;
málet:mále DOHPPE ;
málistit:málist MUITAL ;
már0fut:már'fu DAHTU ;
márrat:márra DIEVVA ;
mátkkašit:mátkkaš BEAGASJ ;
mátkkoštit:mátkkošt ALIST ;
mávssahit:mávssah MUITAL ;
mávssihit:mávssih MUITAL ;
máŋget:máŋge DOHPPE ;
máššat:mášša DIEVVA ;
möbleret:möblere DOHPPE ; ! ^LOAN SW
møbleret:møblere DOHPPE ; ! ^LOAN NOR
nagadit:nagad BALAT ;
nagodit:nagod ALIST ;
nahkehit:nahke7h MUITAL ;
namahit:namah MUITAL ;
nammadit:nammad MUITAL ;
namuhas0tit:namuhas'ti DIEHTALADDA ;
namuhit:namuh MUITAL ;
nannet:nanne DOHPPE ;
narkotiseret:narkotisere DOHPPE ; ! ^LOAN
nasaleret:nasalere DOHPPE ; ! ^LOAN
naturaliseret:naturalisere DOHPPE ; ! ^LOAN
navddašit:navddaš MUITTASJ ;
nav0dit:nav'di DIEHTI ;
navigeret:navigere DOHPPE ; ! ^LOAN
navvit:navvi DIEHTI ;
navválit:navvál SUOTNJAL ;
nazifiseret:nazifisere DOHPPE ; ! ^LOAN NOR
našonaliseret:našonalisere DOHPPE ; ! ^LOAN
nađđadit:nađđad MUITAL ;
neak0tit:neak'ti DIEHTI ;
neal0gut:neal'gu DIEVVA ;
neas0kit:neas'ki DIEHTISHORT ;
neavttašit:neavttaš MUITTASJ ;
neav0vut:neav'vu BORRA ;
negeret:negere DOHPPE ; ! ^LOAN
negligeret:negligere DOHPPE ; ! ^LOAN SW
neglišeret:neglišere DOHPPE ; ! ^LOAN
niegadit:niegad MUITAL ;
nihttit:nihtti DIEHTI ;
nik0tit:nik'ti DIEHTI ;
nimmorit:nimmor VUORDIL ;
nir0vut:nir'vu BINDU ;
nissut:nissu DAHTU ;
nisttihit:nisttih MUITAL ;
nitreret:nitrere DOHPPE ; ! ^LOAN
nitrifiseret:nitrifisere DOHPPE ; ! ^LOAN
nivelleret:nivellere DOHPPE ; ! ^LOAN
nivkalit:nivkal BONJAT ;
niv0kut:niv'ku DAHTU ;
njal0dit:njal'di DIEHTI ;
njalpit:njalpi DIEHTI ;
njaláhas0tit:njaláhas'ti BOAHTALADDA ;
njamahit:njamah MUITAL ;
njammat:njamma DEAKCU ;
njaŋgát:njaŋgá CIRRO ;
njađđit:njađđi DIEHTI ;
njeai0dit:njeaj'di DIEHTI ;
njied0jat:njied'ja DIEVVA ;
njielastit:njielast MUITAL ;
njiel0lat:njiella BORRA ;
njih0kut:njih'ku ALLU ;
njiv0lut:njiv'lu ALLU ;
njoal0lut:njoal'lu BORRA ;
njoarostit:njoaro7st MUITAL ;
njoarrat:njoarra BORRA ;
njorret:njorre DOHPPE ;
njuiket:njujke DOHPPE ;
njuikkodit:njujkkod BALAT ;
njui0kut:njuj'ku BOLTU ;
njulget:njulge DOHPPE ;
njuoh0pat:njuoh'pa BORRA ;
njuohppat:njuohppa DIEVVA ;
njuoh0tat:njuoh'ta BORRA ;
njuol0gut:njuol'gu DEAKCU ;
njuorasmahttit:njuorasmahtti HAHTTIT ;
njuordásit:njuordás BOTNJAS ;
njuoskadit:njuoskad MUITAL ;
njuos0kat:njuos'ka DIEVVA ;
njuovadit:njuovad BONJAT ;
njuovvat:njuovva BORRA ;
njur0gut:njur'gu DAHTU ;
njuv0dit:njuv'di DIEHTI ;
njáh0kat:njáh'ka DIEVVA ;
njálbmut:njálbmu ALLU ;
njámmat:njámma BORRA ;
njárbudit:njárbud MUITAL ;
njás0kat:njás'ka BORRA ;
njáv0kat:njáv'ka BORRA ;
njávkkadit:njávkkad BONJAT ;
njázudit:njázud COASKKIT ;
noah0kut:noah'ku MAHTI ;
noaiddástallat:noaiddástalla BOAHTALADDA ;
noai0dut:noaj'du BORRA ;
noastalit:noastal BONJAT ;
noas0tit:noas'ti DIEHTI ;
noađuhit:noađuh MUITAL ;
noddet:nodde GILLE ;
noh0kat:noh'ka DIEVVA ;
nohkkat:nohkka DIEVVA ;
nohkkot:nohkko BASSO ;
nollát:nollá CIRRO ;
nomadiseret:nomadisere GILLE ; ! ^LOAN
nomineret:nominere DOHPPE ; ! ^LOAN
nordadit:nordad MUITTASJ ;
nor0dat:nor'da BORRA ;
normaliseret:normalisere DOHPPE ; ! ^LOAN
noteret:notere DOHPPE ; ! ^LOAN
notifiseret:notifisere DOHPPE ; ! ^LOAN
not0kat:not'ka BORRA ;
novket:novke GILLE ;
nummereret:nummerere DOHPPE ; ! ^LOAN
nuohttut:nuohttu BORRA ;
nuohtástallat:nuohtástalla DIEHTALADDA ;
nuohtástit:nuohtást MUITAL ;
nuoladit:nuolad MUITAL ;
nuolahit:nuolah MUITAL ;
nuol0lat:nuolla BORRA ;
nuorrahuvvat:nuorrah UVVA ;
nuossat:nuossa DIEVVA ;
nuppástit:nuppást MUITAL ;
nuppástuhttit:nuppástuhtti HAHTTIT ;
nuppástuvvat:nuppást UVVA ;
nágget:nágge GILLE ;
náitalit:nájtal SUOTNJAL ;
nákcet:nákce GILLE ;
návddašit:návddaš MUITTASJ ;
návlet:návle DOHPPE ;
náššat:nášša BORRA ;
náđđut:náđđu ALLU ;
nøytraliseret:nøytralisere DOHPPE ; ! ^LOAN
oadjudit:oadjud MUITAL ;
oaffaruššat:oaffarušša BORRA ;
oaggut:oaggu BORRA ;
oaguhit:oaguh MUITAL ;
oahcudit:oahcud MUITAL ;
oah0cut:oah'cu DIEVVA ;
oah0kut:oah'ku DIEVVA ;
oahpadit:oahpad BONJAT ;
oahpahallat:oahpahalla BOAHTALADDA ;
oahpahit:oahpah MUITAL ;
oahppat:oahppa OAHPPA ;
oahpásmit:oahpásm JORGGIID ;
oahpásmuvvat:oahpásm UVVA ;
oaidnalit:oajdnal BALAT ;
oaidnit:oajdni DIEHTI ;
oainnihit:oajnnih MUITAL ;
oaivadit:oajvad MUITAL ;
oaivvildit:oajvvild MUITTASJ ;
oalgguhit:oalgguh MUITAL ;
oal0lut:oal'lu BORRA ;
oamastallat:oamastalla DIEHTALADDA ;
oamastit:oamast MUITAL ;
oassálas0tit:oassálas'ti BOAHTALADDA ;
oastalit:oastal VUORDIL ;
oas0tit:oas'ti DIEHTI ;
oasttihit:oasttih MUITAL ;
oasálas0tit:oasálas'ti BOAHTALADDA ; ! sub? 
oazistit:oazist MUITAL ;
oađđit:oađđi BOAHTI ;
oažžut:oažžu BORRA ;
obduseret:obdusere DOHPPE ; ! ^LOAN NOR
objektiveret:objektivere DOHPPE ; ! ^LOAN
observeret:observere DOHPPE ; ! ^LOAN
ofelas0tit:ofelas'ti DIEHTALADDA ;
offereret:offerere DOHPPE ; ! ^LOAN
ohcalit:ohcal VUORDIL ;
oh0cat:oh'ca BORRA ;
oi0dit:oj'di DIEHTI ;
oidnot:oidno BASSO ;
okkulteret:okkultere GILLE ; ! ^LOAN NOR
okkuperet:okkupere DOHPPE ;  ! ^LOAN NOR
oksideret:oksidere DOHPPE ; ! ^LOAN NOR
oksyderet:oksydere GILLE ; ! ^LOAN NOR
okuleret:okulere GILLE ; ! ^LOAN
olahit:olah MUITAL ;
olgguštit:olggušt MUITAL ;
ollašuhttit:ol'lašuhtti HAHTTIT ;
ollet:olle GILLE ;
ol0lit:olli BOAHTI ;
ollášuhttit:ol'lášuhtti HAHTTIT ; ! sub?
omardit:omard MUITAL ;
onaneret:onanere GILLE ; ! ^LOAN
onduleret:ondulere DOHPPE ; ! ^LOAN
opaliseret:opalisere DOHPPE ; ! ^LOAN
operašonaliseret:operašonalisere DOHPPE ; ! ^LOAN
oppastit:oppast ALIST ;
opteret:optere GILLE ; ! ^LOAN
optimaliseret:optimalisere DOHPPE ; ! ^LOAN
optimeret:optimere DOHPPE ; ! ^LOAN
ordineret:ordinere DOHPPE ; ! ^LOAN
ordnet:ordne DOHPPE ;
organiseret:organisere DOHPPE ;
or^ienteret:or^ientere DOHPPE ; ! ^LOAN
orkestreret:orkestrere DOHPPE ; ! ^LOAN
ornamenteret:ornamentere DOHPPE ; ! ^LOAN
orostaddat:orostadda BOAHTALADDA ;
orrot:orro CIRRO ;
orrut:orru ALLU ;
orustahttit:orustahtti HAHTTIT ;
orustit:orust ALIST ;
oscilleret:oscillere GILLE ; ! ^LOAN
oskkildit:oskkild MUITTASJ ;
os0kut:os'ku DAHTU ;
ostet:oste DOHPPE ;
ovddastit:ovddast MUITAL ;
ovddas#vástidit:ovddas#vástid ALIST ;
ovddidit:ovddid MUITAL ;
ovdánahttit:ovdánahtti HAHTTIT ;
ovdánit:ovdán LASSAN ;
ovttaiduhttit:ovttaiduhtti HAHTTIT ;
ovttas#bar0gat:ovttas#bar'ga DIEVVA ;
ovttastahttit:ovttastahtti HAHTTIT ;
ovttastuvvat:ovttast UVVA ;
ođasmahttit:ođasmahtti HAHTTIT ;
ođastit:ođast MUITAL ;
oččodit:oččod MUITAL ;
pagineret:paginere DOHPPE ; ! ^LOAN
palataliseret:palatalisere DOHPPE ; ! ^LOAN
palleteret:palletere DOHPPE ; ! ^LOAN
palperet:palpere DOHPPE ; ! ^LOAN
panegyreret:panegyrere DOHPPE ; ! ^LOAN
paneret:panere DOHPPE ; ! ^LOAN
panoreret:panorere DOHPPE ; ! ^LOAN
paraderet:paradere GILLE ; ! ^LOAN
paraferet:parafere DOHPPE ; ! ^LOAN
parafineret:parafinere DOHPPE ; ! ^LOAN
parallelliseret:parallellisere DOHPPE ; ! ^LOAN
paralyseret:paralysere DOHPPE ; ! ^LOAN
parasitteret:parasittere DOHPPE ; ! ^LOAN
parcelleret:parcellere DOHPPE ; ! ^LOAN SW
pareret:parere DOHPPE ; ! ^LOAN
parfymeret:parfymere DOHPPE ; ! ^LOAN
parkeret:parkere DOHPPE ; ! ^LOAN
parlamenteret:parlamentere DOHPPE ; ! ^LOAN
parleret:parlere DOHPPE ; ! ^LOAN
parodi^eret:parodi^ere DOHPPE ; ! ^LOAN
parselleret:parsellere DOHPPE ; ! ^LOAN NOR
parteret:partere DOHPPE ; ! ^LOAN
participeret:participere DOHPPE ; ! ^LOAN  SW
partisiperet:partisipere DOHPPE ; ! ^LOAN  NOR
pasifiseret:pasifisere DOHPPE ; ! ^LOAN
passeret:passere DOHPPE ; ! ^LOAN
passiveret:passivere DOHPPE ; ! ^LOAN
passiviseret:passivisere DOHPPE ; ! ^LOAN
pasteuriseret:pasteurisere DOHPPE ; ! ^LOAN
pastöriseret:pastörisere DOHPPE ; ! ^LOAN  SW
patenteret:patentere DOHPPE ; ! ^LOAN
patineret:patinere DOHPPE ; ! ^LOAN
patroniseret:patronisere DOHPPE ; ! ^LOAN
patruljeret:patruljere DOHPPE ; ! ^LOAN
pauseret:pausere GILLE ; ! ^LOAN
pelleteret:pelletere DOHPPE ; ! ^LOAN
penetreret:penetrere DOHPPE ; ! ^LOAN
penšoneret:penšonere DOHPPE ; ! ^LOAN
penšuneret:penšunere DOHPPE ; ! ^LOAN
perenneret:perennere DOHPPE ; ! ^LOAN
perfekšoneret:perfekšonere DOHPPE ; ! ^LOAN
perforeret:perforere DOHPPE ; ! ^LOAN
pergamenteret:pergamentere DOHPPE ; ! ^LOAN
perkoleret:perkolere GILLE ; ! ^LOAN
perkuteret:perkutere DOHPPE ; ! ^LOAN
permitteret:permittere DOHPPE ; ! ^LOAN
permuteret:permutere DOHPPE ; ! ^LOAN
persiperet:persipere DOHPPE ; ! ^LOAN
persisteret:persistere DOHPPE ; ! ^LOAN
personifiseret:personifisere DOHPPE ; ! ^LOAN NOR
perturberet:perturbere DOHPPE ; ! ^LOAN
perverteret:pervertere DOHPPE ; ! ^LOAN
pigmenteret:pigmentere DOHPPE ; ! ^LOAN
planeret:planere DOHPPE ; ! ^LOAN
plasseret:plassere DOHPPE ; ! ^LOAN
platineret:platinere DOHPPE ; ! ^LOAN
plederet:pledere GILLE ; ! ^LOAN NOR
pletteret:plettere DOHPPE ; ! ^LOAN
plisseret:plissere DOHPPE ; ! ^LOAN
plomberet:plombere DOHPPE ; ! ^LOAN
plánet:pláne DOHPPE ;
pokuleret:pokulere DOHPPE ; ! ^LOAN
polariseret:polarisere DOHPPE ; ! ^LOAN
polemiseret:polemisere DOHPPE ; ! ^LOAN
poleret:polere DOHPPE ; ! ^LOAN
politiseret:politisere DOHPPE ; ! ^LOAN
pollineret:pollinere DOHPPE ; ! ^LOAN
polymeriseret:polymerisere DOHPPE ; ! ^LOAN
pomadiseret:pomadisere DOHPPE ; ! ^LOAN
poneret:ponere DOHPPE ; ! ^LOAN
populariseret:popularisere DOHPPE ; ! ^LOAN
portretteret:portrettere DOHPPE ; ! ^LOAN NOR
poršoneret:poršonere DOHPPE ; ! ^LOAN
poseret:posere GILLE ; ! ^LOAN
posišoneret:posišonere DOHPPE ; ! ^LOAN
postdateret:postdatere DOHPPE ; ! ^LOAN
posteret:postere DOHPPE ; ! ^LOAN
postuleret:postulere DOHPPE ; ! ^LOAN
potenseret:potensere DOHPPE ; ! ^LOAN
pošeret:pošere DOHPPE ; ! ^LOAN
praktiseret:praktisere DOHPPE ; ! ^LOAN
preciseret:precisere DOHPPE ; ! ^LOAN SW
predestineret:predestinere GILLE ; ! ^LOAN
predetermineret:predeterminere DOHPPE ; ! ^LOAN
predikeret:predikere DOHPPE ; ! ^LOAN
predisponeret:predisponere DOHPPE ; ! ^LOAN
prefabrikkeret:prefabrikkere DOHPPE ; ! ^LOAN
prefereret:preferere DOHPPE ; ! ^LOAN
prekaveret:prekavere DOHPPE ; ! ^LOAN
preluderet:preludere GILLE ; ! ^LOAN
premi^eret:premi^ere DOHPPE ; ! ^LOAN
prentet:prente DOHPPE ;
prenumereret:prenumerere GILLE ; ! ^LOAN
prepareret:preparere DOHPPE ; ! ^LOAN
presenteret:presentere DOHPPE ; ! ^LOAN
preserveret:preservere DOHPPE ; ! ^LOAN
presideret:presidere DOHPPE ; ! ^LOAN
presiseret:presisere DOHPPE ; ! ^LOAN
presiseret:presisere DOHPPE ; ! ^LOAN NOR
presteret:prestere DOHPPE ; ! ^LOAN
presumeret:presumere DOHPPE ; ! ^LOAN
presupponeret:presupponere DOHPPE ; ! ^LOAN
pretenderet:pretendere GILLE ; ! ^LOAN
privatiseret:privatisere DOHPPE ; ! ^LOAN
privilegeret:privilegere GILLE ; ! ^LOAN NOR
priviligeret:priviligere GILLE ; ! ^LOAN SW
proberet:probere DOHPPE ; ! ^LOAN
pro^blematiseret:pro^blematisere DOHPPE ; ! ^LOAN
procederet:procedere DOHPPE ; ! ^LOAN SW
processeret:processere DOHPPE ; ! ^LOAN SW
produseret:produsere DOHPPE ; ! ^LOAN NOR
profaneret:profanere DOHPPE ; ! ^LOAN
professionaliseret:professionalisere DOHPPE ; ! ^LOAN SW
profeteret:profetere GILLE ; ! ^LOAN
profešonaliseret:profešonalisere DOHPPE ; ! ^LOAN
profiteret:profitere DOHPPE ; ! ^LOAN SW
profitteret:profittere DOHPPE ; ! ^LOAN NOR
pro^gnostiseret:pro^gnostisere DOHPPE ; ! ^LOAN
pro^grammeret:pro^grammere DOHPPE ;
projekteret:projektere DOHPPE ; ! ^LOAN SW
projiseret:projisere DOHPPE ;
proletariseret:proletarisere DOHPPE ; ! ^LOAN
prolongeret:prolongere DOHPPE ; ! ^LOAN
promeneret:promenere GILLE ; ! ^LOAN
promoveret:promovere DOHPPE ; ! ^LOAN
promulgeret:promulgere DOHPPE ; ! ^LOAN
proneret:pronere DOHPPE ; ! ^LOAN
pronominaliseret:pronominalisere DOHPPE ; ! ^LOAN
propaganderet:propagandere DOHPPE ; ! ^LOAN
propageret:propagere DOHPPE ; ! ^LOAN
proponeret:proponere DOHPPE ; ! ^LOAN
proporšoneret:proporšonere DOHPPE ; ! ^LOAN
prosederet:prosedere DOHPPE ; ! ^LOAN NOR
prosesseret:prosessere DOHPPE ; ! ^LOAN NOR
pro^stitu^eret:pro^stitu^ere DOHPPE ; ! ^LOAN
protegeret:protegere DOHPPE ; ! ^LOAN SW
protešeret:protešere DOHPPE ; ! ^LOAN
protokolleret:protokollere DOHPPE ; ! ^LOAN
provideret:providere DOHPPE ; ! ^LOAN
provoseret:provosere DOHPPE ; ! ^LOAN
prošekteret:prošektere DOHPPE ; ! ^LOAN
publiseret:publisere DOHPPE ; ! ^LOAN
publiseret:publisere DOHPPE ; ! ^LOAN NOR
pulseret:pulsere GILLE ; ! ^LOAN
punkteret:punktere DOHPPE ; ! ^LOAN
pántet:pánte DOHPPE ;
rabatteret:rabattere DOHPPE ; ! ^LOAN
rabbat:rabba BORRA ;
raderet:radere DOHPPE ; ! ^LOAN
radikaliseret:radikalisere DOHPPE ; ! ^LOAN
rah0kat:rah'ka BORRA ;
rahpasit:rahpas BOTNJAS ;
rah0pat:rah'pa BORRA ;
rahtasit:rahtas BOTNJAS ;
rah0tat:rah'ta BORRA ;
rah0čat:rah'ča DIEVVA ;
raljeret:raljere GILLE ; ! ^LOAN
ramponeret:ramponere DOHPPE ; ! ^LOAN
rangeret:rangere DOHPPE ; ! ^LOAN
raporteret:raportere DOHPPE ; ! ^LOAN NOR
rappelleret:rappellere DOHPPE ; ! ^LOAN
rapporteret:rapportere DOHPPE ;
rapporteret:rapportere DOHPPE ; ! ^LOAN
raseret:rasere DOHPPE ; ! ^LOAN
rasjonaliseret:rasjonalisere DOHPPE ; ! ^LOAN NOR
rassat:rassa DIEVVA ;
rasttidit:rasttid MUITAL ;
rasttildit:rasttild MUITTASJ ;
ratifiseret:ratifisere DOHPPE ; ! ^LOAN NOR
rav0gat:rav'ga DIEVVA ;
ravget:ravge DOHPPE ;
rav0gut:rav'gu BOLTU ;
rav0kit:rav'ki BOAHTI ;
raŋihit:raŋih MUITTASJ ;
rašonaliseret:rašonalisere DOHPPE ; ! ^LOAN
rašoneret:rašonere GILLE ; ! ^LOAN
re^ageret:re^agere GILLE ; ! ^LOAN
reakčanit:reakčan LASSAN ;
reav0žut:reav'žu BORRA ;
reaš0kit:reaš'ki BOAHTI ;
rebelleret:rebellere GILLE ; ! ^LOAN
recenseret:recensere DOHPPE ; ! ^LOAN
recirkuleret:recirkulere DOHPPE ; ! ^LOAN SW
reciteret:recitere DOHPPE ; ! ^LOAN SW
redigeret:redigere DOHPPE ; ! ^LOAN
reduseret:redusere DOHPPE ; ! ^LOAN NOR
refereret:referere DOHPPE ; ! ^LOAN
re^flekteret:re^flektere DOHPPE ; ! ^LOAN
refunderet:refundere DOHPPE ; ! ^LOAN
refuseret:refusere DOHPPE ; ! ^LOAN
regaleret:regalere DOHPPE ; ! ^LOAN
regenereret:regenerere DOHPPE ; ! ^LOAN
regisseret:regissere DOHPPE ; ! ^LOAN
registreret:registrere DOHPPE ;
regjeret:regjere GILLE ; ! ^LOAN
reglementeret:reglementere DOHPPE ; ! ^LOAN
regulariseret:regularisere DOHPPE ; ! ^LOAN
reguleret:regulere DOHPPE ;
regummeret:regummere DOHPPE ; ! ^LOAN SW
rehabiliteret:rehabilitere DOHPPE ; ! ^LOAN
rehkenas0tit:rehkenas'ti DIEHTALADDA ;
reidet:rejde DOHPPE ;
rejiseret:rejisere DOHPPE ; ! ^LOAN
rekapituleret:rekapitulere DOHPPE ; ! ^LOAN
rekommanderet:rekommandere DOHPPE ; ! ^LOAN
re^kruteret:re^krutere DOHPPE ; ! ^LOAN NOR
re^krutteret:re^kruttere DOHPPE ; ! ^LOAN NOR
re^kryteret:re^krytere DOHPPE ; ! ^LOAN SW
rektifiseret:rektifisere DOHPPE ; ! ^LOAN NOR
re^kvireret:re^kvirere DOHPPE ; ! ^LOAN
relateret:relatere DOHPPE ; ! ^LOAN
relativiseret:relativisere DOHPPE ; ! ^LOAN
relegeret:relegere DOHPPE ; ! ^LOAN
relokeret:relokere DOHPPE ; ! ^LOAN
remburseret:rembursere DOHPPE ; ! ^LOAN
reminiseret:reminisere DOHPPE ; ! ^LOAN NOR
remiseret:remisere DOHPPE ; ! ^LOAN
remiteret:remitere DOHPPE ; ! ^LOAN NOR
remitteret:remittere DOHPPE ; ! ^LOAN
remonteret:remontere DOHPPE ; ! ^LOAN
renonseret:renonsere DOHPPE ; ! ^LOAN
renoveret:renovere DOHPPE ; ! ^LOAN
repeteret:repetere DOHPPE ; ! ^LOAN
reserveret:reservere DOHPPE ; ! ^LOAN
resideret:residere DOHPPE ; ! ^LOAN
residiveret:residivere DOHPPE ; ! ^LOAN
resigneret:resignere GILLE ; ! ^LOAN
resiperet:resipere DOHPPE ; ! ^LOAN
resirkuleret:resirkulere DOHPPE ; ! ^LOAN NOR
resisteret:resistere GILLE ; ! ^LOAN
resiteret:resitere DOHPPE ; ! ^LOAN NOR
resolveret:resolvere DOHPPE ; ! ^LOAN
resorberet:resorbere DOHPPE ; ! ^LOAN
re^spekteret:re^spektere DOHPPE ; ! ^LOAN
re^sponderet:re^spondere GILLE ; ! ^LOAN
resteret:restere DOHPPE ; ! ^LOAN
resulteret:resultere GILLE ; ! ^LOAN
resumeret:resumere DOHPPE ; ! ^LOAN SW
resymeret:resymere DOHPPE ; ! ^LOAN NOR
retarderet:retardere GILLE ; ! ^LOAN
retineret:retinere DOHPPE ; ! ^LOAN
retireret:retirere DOHPPE ; ! ^LOAN
returneret:returnere GILLE ; ! ^LOAN
retušeret:retušere DOHPPE ; ! ^LOAN
revanšeret:revanšere GILLE ; ! ^LOAN
reverseret:reversere DOHPPE ; ! ^LOAN
revideret:revidere DOHPPE ; ! ^LOAN
revitaliseret:revitalisere DOHPPE ;
revolteret:revoltere GILLE ; ! ^LOAN
revolušoneret:revolušonere DOHPPE ; ! ^LOAN
re^ágeret:re^ágere GILLE ;
reŋgot:reŋgo DOHPPE ;
ribadit:ribad BONJAT ;
ribahit:ribah MUITAL ;
riedjadit:riedjad ALIST ;
ried0jat:ried'ja DIEVVA ;
riegádit:riegád ALIST ;
riepmat:riepma DIEVVA ; !1.álgit 2. irggástallat
riessat:riessa BORRA ;
riessut:riessu BORRA ;
rievdadit:rievdad MUITAL ;
riev0dat:riev'da DIEVVA ;
rievddadit:rievddad BALAT ;
rigeret:rigere DOHPPE ;
riggudit:riggud MUITAL ;
rihkkuhit:rihkkuh MUITAL ;
rihkkut:rihkku DAHTU ;
rihkustit:rihkust MUITAL ;
rih0pat:rih'pa BORRA ;
rihttet:rihtte DOHPPE ;
riidalit:rijdal BALAT ;
riidet:rijde GILLE ;
rikošetteret:rikošettere DOHPPE ; ! ^LOAN
riposteret:ripostere DOHPPE ; ! ^LOAN
risikeret:risikere DOHPPE ; ! ^LOAN NOR
risket:riske DOHPPE ;
risset:risse DOHPPE ;
ristorneret:ristornere DOHPPE ; ! ^LOAN
rivaliseret:rivalisere DOHPPE ; ! ^LOAN
rivvet:rivve DOHPPE ;
riŋget:riŋge DOHPPE ;
riškalit:riškal BONJAT ;
riššat:rišša DIEVVA ;
riššudit:riššud ALIST ;
roahkastit:roahkast MUITAL ;
roahkkasit:roahkkas BOTNJAS ;
roai0but:roaj'bu DIEVVA ;
roakčanit:roakčan LASSAN ;
roasmmohuvvat:roasmmo7h UVVA ;
roasmmuhuvvat:roasmmuh UVVA ;
roaŋ0gut:roaŋ'gu BORRA ;
roaŋ0kut:roaŋ'ku DIEVVA ;
roaš0kut:roaš'ku BORRA ;
robotiseret:robotisere DOHPPE ; ! ^LOAN
rocket:rocke DOHPPE ; ! ^LOAN
roggat:rogga BORRA ;
rohcošit:rohcoš BEAGASJ ;
rohkadallat:rohkadalla DIEHTALADDA ;
rohkkáhit:rohkkáh MUITAL ;
roh0kut:roh'ku ALLU ;
rohtašuvvat:rohtaš UVVA ;
rohttet:rohtte DOHPPE ;
rokeret:rokere GILLE ; ! ^LOAN
romaniseret:romanisere DOHPPE ; ! ^LOAN
romantiseret:romantisere DOHPPE ; ! ^LOAN
romsteret:romstere GILLE ; ! ^LOAN NOR
roteret:rotere DOHPPE ; ! ^LOAN
rubriseret:rubrisere DOHPPE ; ! ^LOAN NOR
ruhtadit:ruhtad MUITAL ;
ruivet:rujve DOHPPE ;
rulleret:rullere DOHPPE ; ! ^LOAN
rumsteret:rumstere GILLE ; ! ^LOAN SW
run0dit:run'di DIEHTI ;
runiidit:runijd JORGGIID ;
ruod0jat:ruod'ja DIEVVA ;
ruohkkat:ruohkka BORRA ;
ruohtastit:ruohtast ALIST ;
ruohttat:ruohtta DIEVVA ;
ruoh0čat:ruoh'ča DIEVVA ;
ruoidnat:ruojdna DIEVVA ;
ruossut:ruossu BORRA ;
ruos0tut:ruos'tu DIEVVA ;
ruov0gat:ruov'ga BORRA ;
ruoš0kit:ruoš'ki BOAHTI ;
russifiseret:russifisere DOHPPE ; ! ^LOAN NOR
russut:russu DAHTU ;
rustifiseret:rustifisere DOHPPE ; ! ^LOAN
ruvgalit:ruvgal VUORDIL ;
ruvjet:ruvje DOHPPE ;
ruvssodit:ruvssod ALIST ;
ruvvet:ruvve DOHPPE ;
ruđahuvvat:ruđah UVVA ;
rábmot:rábmo DOHPPE ; ! XXX men
ráddjet:ráddje DOHPPE ;
rád0jat:rád'ja BORRA ;
ráfehuhttit:ráfe7huhtti HAHTTIT ;
ráfáidahttit:ráfáidahtti HAHTTIT ;
ráfáiduhttit:ráfáiduhtti HAHTTIT ;
ráhkadit:ráhkad MUITAL ;
ráhket:ráhke DOHPPE ;
ráhkistit:ráhkist MUITAL ;
ráhkkanahttit:ráhkkanahtti HAHTTIT ;
ráhkkanit:ráhkkan LASSAN ;
ráhkket:ráhkke DOHPPE ;
ráh0kut:ráh'ku ALLU ;
ráh0put:ráh'pu DAHTU ;
ráh0tat:ráh'ta DIEVVA ;
ráidnet:rájdne DOHPPE ;
rái0gat:ráj'ga BORRA ;
ráigánit:rájgán LASSAN ;
rámidit:rámid MUITAL ;
rássut:rássu ALLU ;
rát0kit:rát'ki DIEHTI ;
rátkkašit:rátkkaš MUITTASJ ;
ráv0dat:ráv'da BORRA ;
ráv0kat:ráv'ka BORRA ;
rávvestit:rávvest MUITAL ;
rávvet:rávve DOHPPE ;
rávásnuvvat:rávásn UVVA ;
ráŋggáštit:ráŋggášt MUITAL ;
ráđđet:ráđđe DOHPPE ;
ráđđádallat:ráđđádalla BOAHTALADDA ;
saboteret:sabotere DOHPPE ; ! ^LOAN
sad0jit:sad'ji DIEHTI ;
sah0kat:sah'ka DIEVVA ;
sajáiduhttit:sajáiduhtti HAHTTIT ;
sajáiduvvat:sajáid UVVA ;
sajálduhttit:sajálduhtti HAHTTIT ;
sakŋidit:sakŋid ALIST ;
sal0lut:sal'lu BOLTU ;
saluteret:salutere GILLE ; ! ^LOAN SW
salutteret:saluttere GILLE ; ! ^LOAN NOR
sanforiseret:sanforisere DOHPPE ; ! ^LOAN
satineret:satinere DOHPPE ; ! ^LOAN
satiriseret:satirisere DOHPPE ; ! ^LOAN
satisfiseret:satisfisere DOHPPE ; ! ^LOAN NOR
savdnjilit:savdnjil VUORDIL ;
savdnjit:savdnji DIEHTILONGSHORT ;
savkalit:savkal BONJAT ;
seaguhit:seaguh MUITAL ;
seahkanit:seahkan LASSAN ;
seah0kut:seah'ku BORRA ;
seailluhit:seajlluh MUITAL ;
seai0lut:seaj'lu DIEVVA ;
seai0vut:seaj'vu DIEVVA ;
seal0gat:seal'ga DIEVVA ;
sealgádit:sealgád MUITTASJ ;
searaiduvvat:searaid UVVA ;
sear0vat:sear'va DIEVVA ;
seas0tit:seas'ti DIEHTI ;
seavvit:seavvi DIEHTI ;
sedimenteret:sedimentere DOHPPE ; ! ^LOAN
segmenteret:segmentere DOHPPE ; ! ^LOAN
sehkket:sehkke DOHPPE ;
sekulariseret:sekularisere DOHPPE ; ! ^LOAN
sekunderet:sekundere DOHPPE ; ! ^LOAN
sekšoneret:sekšonere DOHPPE ; ! ^LOAN
selekteret:selektere DOHPPE ; ! ^LOAN
semaforeret:semaforere DOHPPE ; ! ^LOAN
sementeret:sementere DOHPPE ; ! ^LOAN NOR
semineret:seminere DOHPPE ; ! ^LOAN
sensureret:sensurere DOHPPE ; ! ^LOAN NOR
sentimentaliseret:sentimentalisere DOHPPE ; ! ^LOAN
sentraliseret:sentralisere DOHPPE ; ! ^LOAN NOR
sentreret:sentrere DOHPPE ; ! ^LOAN NOR
sentrifugeret:sentrifugere DOHPPE ; ! ^LOAN SW
sentrifuget:sentrifuge GILLE ; ! ^LOAN
separeret:separere DOHPPE ; ! ^LOAN
serrateret:serratere DOHPPE ; ! ^LOAN
sertifiseret:sertifisere DOHPPE ; ! ^LOAN NOR
serveret:servere DOHPPE ; ! ^LOAN
servvoštallat:servvoštalla BOAHTALADDA ;
sevlet:sevle DOHPPE ;
sevnnjodit:sevnnjod ALIST ;
sierranit:sierran LASSAN ;
sifreret:sifrere DOHPPE ; ! ^LOAN NOR
signaleret:signalere DOHPPE ; ! ^LOAN NOR
signaliseret:signalisere DOHPPE ; ! ^LOAN
signeret:signere DOHPPE ; ! ^LOAN
sihkastit:sihkast MUITAL ;
sihkkaras0tit:sihkkaras'ti DIEHTALADDA ;
sihkkelas0tit:sihkkelas'ti BOAHTALADDA ;
sihkkut:sihkku BOLTU ;
sih0tat:sih'ta BORRA ;
sii0gat:sij'ga DIEVVA ;
sillet:sille DOHPPE ;
simuleret:simulere DOHPPE ; ! ^LOAN
sirddihit:sirddih MUITAL ;
sirddáldahttit:sirddáldahtti HAHTTIT ;
sir0dit:sir'di DIEHTI ;
sirdát:sirdá CIRRO ;
sirkuleret:sirkulere GILLE ; ! ^LOAN NOR
sirret:sirre DOHPPE ;
siseleret:siselere DOHPPE ; ! ^LOAN NOR
siskkildit:siskkild MUITTASJ ;
siteret:sitere DOHPPE ; ! ^LOAN NOR
sivahallat:sivahalla DIEHTALADDA ;
sivahit:sivah MUITAL ;
sivdnidit:sivdnid MUITAL ;
siviliseret:sivilisere DOHPPE ; ! ^LOAN NOR
sivladit:sivlad COASKKIT ;
skaleret:skalere DOHPPE ; ! ^LOAN
skalperet:skalpere DOHPPE ; ! ^LOAN
skamferet:skamfere DOHPPE ; ! ^LOAN
skandaliseret:skandalisere DOHPPE ; ! ^LOAN
skanderet:skandere DOHPPE ; ! ^LOAN
skarifiseret:skarifisere DOHPPE ; ! ^LOAN
skeartnjagit:skeartnjag JORGGIID ;
skeittát:skejttá CIRRO ;
skeletteret:skelettere DOHPPE ; ! ^LOAN SW
skeŋket:skeŋke DOHPPE ;
skierbmut:skierbmu DIEVVA ;
skihkket:skihkke GILLE ; 
skih0pat:skih'pa DIEVVA ;
skil0lat:skilla DIEVVA ;
skillet:skille DOHPPE ;
skirvehit:skirveh MUITAL ;
skisseret:skissere DOHPPE ; ! ^LOAN
skjeletteret:skjelettere DOHPPE ; ! ^LOAN NOR
skjematiseret:skjematisere DOHPPE ; ! ^LOAN NOR
skoađastit:skoađast MUITAL ;
skoleret:skolere DOHPPE ; ! ^LOAN
skraveret:skravere DOHPPE ; ! ^LOAN
skreddereret:skredderere DOHPPE ; ! ^LOAN NOR
skulpteret:skulptere DOHPPE ; ! ^LOAN
skur0bat:skur'ba BORRA ;
skuvlet:skuvle DOHPPE ;
skuvttet:skuvtte DOHPPE ;
skvadroneret:skvadronere DOHPPE ; ! ^LOAN
skád0jat:skád'ja BORRA ;
skáhppot:skáhppo DOHPPE ;
skáidnet:skájdne DOHPPE ;
skál0lat:skálla DIEVVA ;
smiehttat:smiehtta BORRA ;
smirezas0tit:smirezas'ti BOAHTALADDA ;
smoaldanit:smoaldan LASSAN ;
smoldet:smolde DOHPPE ;
snekkereret:snekkerere DOHPPE ; ! ^LOAN NOR
sniehpput:sniehppu DIEVVA ;
snoallat:snoalla DIEVVA ;
snuoggat:snuogga BORRA ;
soabadit:soabad BALAT ;
soabahit:soabah MUITAL ;
soabastuvvat:soabastuvva RAIMMAHALLA ;
soah0pat:soah'pa DIEVVA ;
soah0tat:soah'ta DIEVVA ;
soaibmat:soajbma BORRA ;
soai0tit:soaj'ti BOAHTI ;
soallut:soallu BORRA ;
soar0dit:soar'di DIEHTI ;
sod0jat:sod'ja DIEVVA ;
soh0pat:soh'pa BORRA ;
sojahit:sojah MUITAL ;
solidariseret:solidarisere DOHPPE ; ! ^LOAN
solliciteret:sollicitere DOHPPE ; ! ^LOAN SW
sollisiteret:sollisitere DOHPPE ; ! ^LOAN NOR
solmiseret:solmisere DOHPPE ; ! ^LOAN
sonderet:sondere DOHPPE ; ! ^LOAN
sorbmet:sorbme DOHPPE ;
sordineret:sordinere DOHPPE ; ! ^LOAN
sorját:sorjá CIRRO ;
sorrat:sorra BORRA ;
sorrot:sorro BASSO ;
sosi^aliseret:sosi^alisere DOHPPE ; ! ^LOAN NOR
spai0gat:spaj'ga DIEVVA ;
spanderet:spandere DOHPPE ; ! ^LOAN
spankuleret:spankulere GILLE ; ! ^LOAN
spar0git:spar'gi BOAHTI ;
sparkelastit:sparkelast ALIST ;
spaseret:spasere GILLE ; ! ^LOAN NOR
spatseret:spatsere GILLE ; ! ^LOAN SW
spead0jat:spead'ja BORRA ;
speal0lat:spealla BORRA ;
speažžut:speažžu DEAKCU ;
spesi^aliseret:spesi^alisere DOHPPE ; ! ^LOAN NOR
spesifiseret:spesifisere DOHPPE ; ! ^LOAN NOR
spežžet:spežže DOHPPE ;
spiehkastit:spiehkast ALIST ;
spiraliseret:spiralisere DOHPPE ; ! ^LOAN
spoahkkalit:spoahkkal BONJAT ;
spoleret:spolere DOHPPE ; ! ^LOAN
spár0kat:spár'ka DIEVVA ;
stabiliseret:stabilisere DOHPPE ; ! ^LOAN
stafferet:staffere DOHPPE ; ! ^LOAN
stagneret:stagnere GILLE ; ! ^LOAN
stajidit:stajid MUITAL ;
stargadit:stargad MUITAL ;
stašoneret:stašonere DOHPPE ; ! ^LOAN
steiket:stejke DOHPPE ;
stellet:stelle DOHPPE ;
stencileret:stencilere DOHPPE ; ! ^LOAN SW
stensileret:stensilere DOHPPE ; ! ^LOAN NOR
steriliseret:sterilisere DOHPPE ;
steŋget:steŋge DOHPPE ;
stielgudit:stielgud MUITAL ;
stigmatiseret:stigmatisere DOHPPE ; ! ^LOAN
stiivet:stijve DOHPPE ;
stiliseret:stilisere DOHPPE ; ! ^LOAN
stipuleret:stipulere DOHPPE ; ! ^LOAN
stir0dut:stir'du ALLU ;
stivret:stivre DOHPPE ;
stoah0kat:stoah'ka DIEVVA ;
stoltseret:stoltsere GILLE ; ! ^LOAN
storrát:storrá CIRRO ; ! Inf obj
stranguleret:strangulere DOHPPE ; ! ^LOAN
stratifiseret:stratifisere DOHPPE ; ! ^LOAN NOR
stuh0čat:stuh'ča DIEVVA ;
stuibmidit:stujbmid ALIST ;
stulljašuvvat:stulljaš UVVA ;
stunžet:stunže DOHPPE ;
stuoridit:stuorid MUITAL ;
stuorrudit:stuorrud MUITAL ;
stuorrut:stuorru DIEVVA ;
stuorámustit:stuorámusti DIEHTALADDA ;
stuorásmit:stuorásm JORGGIID ;
stávet:stáve DOHPPE ;
stáŋget:stáŋge DOHPPE ;
stáđásmit:stáđásm JORGGIID ;
sublimeret:sublimere DOHPPE ; ! ^LOAN
submet:subme DOHPPE ;
subsidi^eret:subsidi^ere DOHPPE ; ! ^LOAN
substantiveret:substantivere DOHPPE ; ! ^LOAN
subsumeret:subsumere DOHPPE ; ! ^LOAN
subveneret:subvenere GILLE ; ! ^LOAN
suddadit:suddad MUITAL ;
suddat:sudda DIEVVA ;
suddjet:suddje DOHPPE ;
suffigeret:suffigere DOHPPE ; ! ^LOAN
suffikseret:suffiksere DOHPPE ; ! ^LOAN
sugadit:sugad BALAT ;
suggereret:suggerere DOHPPE ; ! ^LOAN
suh0kat:suh'ka DIEVVA ;
suhpodit:suhpod BONJAT ;
suhppet:suhppe DOHPPE ;
suhttat:suhtta DIEVVA ;
suidnet:sujdne GILLE ;
sui0tit:suj'ti DIEHTI ;
suivvastuvvat:suivvast UVVA ;
suksederet:suksedere DOHPPE ; ! ^LOAN NOR
sulastahttit:sulastahtti HAHTTIT ;
summeret:summere DOHPPE ; ! ^LOAN
suodjalit:suodjal VUORDIL ;
suohkudit:suohkud MUITAL ;
suohpput:suohppu DEAKCU ;
suohtastallat:suohtastalla BOAHTALADDA ;
suoi0but:suoj'bu DIEVVA ;
suokkardit:suokkard MUITAL ;
suolbmudit:suolbmud MUITAL ;
suoládit:suolád MUITTASJ ;
suonjardit:suonjard ALIST ;
suorganit:suorgan LASSAN ;
suorggahit:suorggah MUITAL ;
suos0kat:suos'ka BORRA ;
suos0tat:suos'ta DIEVVA ;
suovastit:suovast MUITAL ;
suovganit:suovgan LASSAN ;
suovvat:suovva BORRA ;
suođđat:suođđa DIEVVA ;
superet:supere DOHPPE ; ! ^LOAN
supineret:supinere DOHPPE ; ! ^LOAN
supponeret:supponere DOHPPE ; ! ^LOAN
surggiidit:surggijd JORGGIID ;
suspenderet:suspendere DOHPPE ; ! ^LOAN
sustilit:sustil VUORDIL ;
suteneret:sutenere DOHPPE ; ! ^LOAN
suv0dit:suv'di DIEHTI ;
suvjadit:suvjad MUITAL ;
suvlet:suvle DOHPPE ;
suv0rut:suv'ru ALLU ;
suvvolas0tit:suvvolas'ti ARVALADDA ;
suđđit:suđđi DIEHTI ;
sveiset:svejse DOHPPE ;
symboliseret:symbolisere GILLE ;
sympatiseret:sympatisere DOHPPE ; ! ^LOAN
synkoperet:synkopere DOHPPE ; ! ^LOAN
syntetiseret:syntetisere DOHPPE ; ! ^LOAN
systematiseret:systematisere DOHPPE ;
sáddet:sádde DOHPPE ;
ságastallat:ságastalla DIEHTALADDA ;
ságaškuššat:ságaškušša BORRA ;
sáh0cut:sáh'cu DAHTU ;
sáhkkohallat:sáhkkohalla DIEHTALADDA ;
sáhkkohit:sáhkkoh MUITAL ;
sáhtašit:sáhtaš MUITTASJ ;
sáhtostallat:sáhtostalla DIEHTALADDA ;
sáhttit:sáhtti BOAHTI ;
sáimmastallat:sáimmastalla DIEHTALADDA ;
sáktet:sákte DOHPPE ;
sáltet:sálte DOHPPE ;
sámástit:sámást ALIST ;
sánuhit:sánuh MUITAL ;
sárdnidit:sárdnid MUITAL ;
sárdnut:sárdnu BOLTU ;
sár0gut:sár'gu BOLTU ;
sátnádit:sátnád MUITTASJ ;
sávvat:sávva BORRA ;
tabellariseret:tabellarisere DOHPPE ; ! ^LOAN
tabuleret:tabulere DOHPPE ; ! ^LOAN
takseret:taksere DOHPPE ; ! ^LOAN NOR
takteret:taktere DOHPPE ; ! ^LOAN
tangeret:tangere DOHPPE ; ! ^LOAN
tapetseret:tapetsere DOHPPE ; ! ^LOAN
tatoveret:tatovere DOHPPE ; ! ^LOAN NOR
teknifiseret:teknifisere DOHPPE ; ! ^LOAN NOR
tekstureret:teksturere DOHPPE ; ! ^LOAN NOR
telefoneret:telefonere DOHPPE ; ! ^LOAN
telekseret:teleksere DOHPPE ; ! ^LOAN NOR
telemetreret:telemetrere DOHPPE ; ! ^LOAN
tematiseret:tematisere DOHPPE ; ! ^LOAN
tempereret:temperere DOHPPE ; ! ^LOAN
tenderet:tendere GILLE ; ! ^LOAN
terrasseret:terrassere GILLE ; ! ^LOAN
terroriseret:terrorisere DOHPPE ; ! ^LOAN
testamenteret:testamentere DOHPPE ; ! ^LOAN
testamentet:testamente DOHPPE ;
tevdnet:tevdne DOHPPE ;
tiltet:tilte DOHPPE ; ! ^LOAN
titreret:titrere DOHPPE ; ! ^LOAN
tituleret:titulere DOHPPE ; ! ^LOAN
tolereret:tolerere DOHPPE ; ! ^LOAN
torpederet:torpedere DOHPPE ; ! ^LOAN
torteret:tortere DOHPPE ; ! ^LOAN SW
tortureret:torturere DOHPPE ; ! ^LOAN NOR
trabeleret:trabelere DOHPPE ; ! ^LOAN
traderet:tradere DOHPPE ; ! ^LOAN
trafikeret:trafikere DOHPPE ; ! ^LOAN SW
trafikkeret:trafikkere DOHPPE ; ! ^LOAN NOR
trakasseret:trakassere DOHPPE ; ! ^LOAN
trakteret:traktere DOHPPE ; ! ^LOAN
transistoriseret:transistorisere DOHPPE ; ! ^LOAN
transitiveret:transitivere DOHPPE ; ! ^LOAN
transitteret:transittere DOHPPE ; ! ^LOAN NOR
tran^skriberet:tran^skribere DOHPPE ;
tran^skriberet:tran^skribere DOHPPE ; ! ^LOAN
trans^planteret:trans^plantere DOHPPE ; ! ^LOAN
tranšeret:tranšere DOHPPE ; ! ^LOAN
traseret:trasere DOHPPE ; ! ^LOAN
trasseret:trassere GILLE ; ! ^LOAN
traverseret:traversere GILLE ; ! ^LOAN
travesteret:travestere DOHPPE ; ! ^LOAN
tremuleret:tremulere DOHPPE ; ! ^LOAN
treneret:trenere DOHPPE ; ! ^LOAN NOR
tuperet:tupere DOHPPE ; ! ^LOAN
turneret:turnere DOHPPE ; ! ^LOAN
tušeret:tušere DOHPPE ; ! ^LOAN
typifiseret:typifisere DOHPPE ; ! ^LOAN NOR
typiseret:typisere DOHPPE ; ! ^LOAN
typologiseret:typologisere DOHPPE ; ! ^LOAN
táhpet:táhpe DOHPPE ;
udnot:udno DOHPPE ;
uhccut:uhccu ALLU ;
uhcidit:uhcid MUITAL ;
uhkidit:uhkid MUITAL ;
uniformeret:uniformere DOHPPE ; ! ^LOAN
universaliseret:universalisere DOHPPE ; ! ^LOAN
unnidit:unnid MUITAL ;
un0nut:un'nu ALLU ;
urbaniseret:urbanisere DOHPPE ; ! ^LOAN
urgeret:urgere DOHPPE ; ! ^LOAN
urineret:urinere GILLE ; ! ^LOAN
usurperet:usurpere DOHPPE ; ! ^LOAN
uvjet:uvje DOHPPE ;
uŋggardit:uŋggard MUITAL ;
vad0jat:vad'ja BORRA ;
vagabonderet:vagabondere GILLE ; ! ^LOAN
vahágahttit:vahágahtti HAHTTIT ;
vajáldahttit:vajáldahtti HAHTTIT ;
vajálduhttit:vajálduhtti HAHTTIT ;
vaksineret:vaksinere DOHPPE ; ! ^LOAN
vak0sit:vak'si DIEHTI ;
valanderet:valandere DOHPPE ; ! ^LOAN
valideret:validere DOHPPE ; ! ^LOAN
validiteret:validitere DOHPPE ; ! ^LOAN
valuteret:valutere DOHPPE ; ! ^LOAN
valveret:valvere DOHPPE ; ! ^LOAN
valástallat:valástalla BOAHTALADDA ;
valáštallat:valáštalla BOAHTALADDA ;
vanahit:vanah MUITAL ;
vandaliseret:vandalisere DOHPPE ; ! ^LOAN
var0dit:var'di BOAHTI ;
vatnat:vatna DIEVVA ;
vatteret:vattere DOHPPE ; ! ^LOAN
vavdadit:vavdad MUITAL ;
vav0dat:vav'da DIEVVA ;
vavddadit:vavddad BALAT ;
vašáskit:vašásk BEAGASJ ;
veaddit:veaddi DIEHTI ;
veadjehahttit:veadjehahtti HAHTTIT ;
vead0jit:vead'ji BOAHTI ;
veahkehit:veahke7h MUITAL ;
veahkehit:veahkeh MUITAL ;
veajahahttit:veajahahtti HAHTTIT ;
veajuiduhttit:veajuiduhtti HAHTTIT ;
vealahit:vealah MUITAL ;
veallánit:veallán LASSAN ;
veallát:veallá CIRRO ;
veal0tat:veal'ta DIEVVA ;
veardidit:veardid MUITAL ;
vearránit:vearrán LASSAN ;
vearuhit:vearuh MUITAL ;
vegeteret:vegetere GILLE ; ! ^LOAN
veiggodit:vejggod COASKKIT ;
velgohit:velgoh MUITAL ;
vel0ledit:vel'led ALIST ;
ventileret:ventilere DOHPPE ; ! ^LOAN
verbaliseret:verbalisere DOHPPE ; ! ^LOAN
verdnet:verdne DOHPPE ;
verifiseret:verifisere DOHPPE ; ! ^LOAN NOR
vernaliseret:vernalisere DOHPPE ; ! ^LOAN
verrošit:verroš BEAGASJ ;
verseret:versere GILLE ; ! ^LOAN
versifiseret:versifisere DOHPPE ; ! ^LOAN NOR
vibreret:vibrere GILLE ; ! ^LOAN
viehkalit:viehkal SUOTNJAL ;
vieh0kat:vieh'ka DIEVVA ;
viessat:viessa DIEVVA ;
vievgŋadit:vievgŋad MUITAL ;
vievgŋat:vievgŋa DIEVVA ;
viežžalit:viežžal VUORDIL ;
viežžat:viežža BORRA ;
viggat:vigga DIEVVA ;
vigileret:vigilere GILLE ; ! ^LOAN
vihahit:vihah MUITAL ;
vihkkedallat:vihkkedalla DIEHTALADDA ;
vihkket:vihkke DOHPPE ;
viiddidit:vijddid MUITAL ;
viidudit:vijdud MUITAL ;
viidánit:vijdán LASSAN ;
vikkahit:vikkah MUITAL ;
vilggodit:vilggod ALIST ;
vilppastit:vilppast ALIST ;
vindiseret:vindisere DOHPPE ; ! ^LOAN NOR
viriliseret:virilisere DOHPPE ; ! ^LOAN
viseret:visere DOHPPE ; ! ^LOAN
visiteret:visitere DOHPPE ; ! ^LOAN
vispet:vispe DOHPPE ;
visttehuvvat:vistte7h UVVA ;
vitaliseret:vitalisere DOHPPE ; ! ^LOAN
vitaminiseret:vitaminisere DOHPPE ; ! ^LOAN
vivisekeret:vivisekere DOHPPE ; ! ^LOAN
vizardit:vizard ALIST ;
viššalit:viššal VUORDIL ;
viššat:višša BORRA ;
vokaliseret:vokalisere DOHPPE ; ! ^LOAN
volteret:voltere GILLE ; ! ^LOAN
voltigeret:voltigere DOHPPE ; ! ^LOAN
vomeret:vomere DOHPPE ; ! ^LOAN
voteret:votere GILLE ; ! ^LOAN
vuhttot:vuhtto BASSO ;
vulgariseret:vulgarisere DOHPPE ; ! ^LOAN
vulkaniseret:vulkanisere DOHPPE ; ! ^LOAN
vuoddját:vuoddjá CIRRO ;
vuod0jat:vuod'ja DIEVVA ;
vuod0jit:vuod'ji DIEHTILONGSHORT ;
vuodjudit:vuodjud MUITAL ;
vuod0jut:vuod'ju BOAHTILONGSHORT ;
vuogádahttit:vuogádahtti HAHTTIT ;
vuogáiduvvat:vuogáid UVVA ;
vuohppát:vuohppá CIRRO ;
vuohttit:vuohtti DIEHTI ;
vuohttut:vuohttu BORRA ;
vuoh0čut:vuoh'ču BORRA ;
vuoi0dat:vuoj'da BORRA ;
vuoigŋat:vuojgŋa DIEHTI ;
vuoi0sat:vuoj'sa ARVI ;
vuoi0tit:vuoj'ti DIEHTI ;
vuoittahallat:vuoittahalla RAIMMAHALLA ;
vuoittáhallat:vuoittáhalla RAIMMAHALLA ;
vuoiŋŋastit:vuojŋŋast ALIST ;
vuojadit:vuojad BALAT ;
vuojašit:vuojaš BEAGASJ ;
vuojehit:vuoje7h MUITAL ;
vuojihit:vuojih MUITAL ;
vuojuhit:vuojuh MUITAL ;
vuok0sit:vuok'si DIEHTI ;
vuolggahit:vuolggah MUITAL ;
vuol0git:vuol'gi BOAHTI ;
vuolidit:vuolid MUITAL ;
vuolildit:vuolild MUITTASJ ;
vuollat:vuolla BORRA ;
vuollánit:vuollán LASSAN ;
vuollástit:vuollást MUITAL ;
vuorbádit:vuorbád MUITTASJ ;
vuor0dit:vuor'di DIEHTI ;
vuordnut:vuordnu BORRA ;
vuor0jat:vuor'ja BORRA ;
vuorjašuvvat:vuorjaš UVVA ;
vuortnuhit:vuortnuh MUITAL ;
vuoruhit:vuoruh MUITAL ;
vuosehit:vuose7h MUITAL ;
vuosttaldit:vuosttald MUITTASJ ;
vuosttildit:vuosttild MUITTASJ ;
vuostálas0tit:vuostálas'ti DIEHTALADDA ;
vuovdalit:vuovdal VUORDIL ;
vuov0dit:vuov'di DIEHTI ;
vuovssadit:vuovssad BALAT ;
vuovssihit:vuovssih MUITAL ;
vuovssuhit:vuovssuh MUITAL ;
vuođuštit:vuođust MUITAL ;
vuođuštit:vuođušt MUITAL ;
vuoš0šat:vuoš'ša DIEHTALADDA ;
vuođđudit:vuođđud MUITAL ;
vuođđuduvvat:vuođđud UVVA ;
vurderet:vurdere DOHPPE ; ! ^LOAN NOR
vurdet:vurde DOHPPE ;
vurket:vurke DOHPPE ;
vustet:vuste GILLE ;
vuvdot:vuvdo BASSO ;
váccašit:váccaš BEAGASJ ;
váccihit:váccih MUITAL ;
váddudit:váddud MUITAL ;
vádjolit:vádjol SUOTNJAL ;
váfistit:váfist MUITAL ;
váibadit:vájbad MUITAL ;
vái0bat:váj'ba DIEVVA ;
váidalit:vájdal BONJAT ;
vái0dit:váj'di DIEHTI ;
váidudit:vájdud MUITAL ;
váikkuhit:vájkkuh MUITAL ;
váillahit:vájllah MUITAL ;
vái0lut:váj'lu ALLU ;
váivašuvvat:váivaš UVVA ;
vák0šut:vák'šu DAHTU ;
válbmanit:válbman LASSAN ;
válddahallat:válddahalla DIEHTALADDA ;
válddahit:válddah MUITAL ;
vál0dit:vál'di DIEHTI ;
váldot:váldo BASSO ;
válljet:vállje DOHPPE ;
vánddardit:vánddard ALIST ;
várašit:váraš MUITTASJ ;
várdát:várdá DOHPPE ;
várjalit:várjal VUORDIL ;
várret:várre DOHPPE ;
váruhit:váruh MUITAL ;
várvet:várve DOHPPE ;
vásihit:vásih MUITAL ;
vássit:vássi BOAHTI ;
vástidit:vástid MUITAL ;
vátnut:vátnu ALLU ;
váttásmahttit:váttásmahtti HAHTTIT ;
váv0jit:váv'ji DIEHTI ;
vázzilit:vázzil SUOTNJAL ;
vázzit:vázzi BOAHTI ;
ábbut:ábbu ALLU ;
ábuhit:ábuh MUITAL ;
áddehaddat:áddehadda RAIMMAHALLA ;
áddet:ádde DOHPPE ;
ád0jit:ád'ji DIEHTI ;
ádjánit:ádján LASSAN ; !1. duhtat 2. ájahallat
áhcagas0tit:áhcagas'ti BOAHTALADDA ;
áh0tat:áh'ta BORRA ;
áhčástaddat:áhčástadda BOAHTALADDA ;
áibadit:áibad MUITAL ;
ái0bat:áj'ba DIEVVA ;
áibbašit:ájbbaš MUITTASJ ;
ái0cat:áj'ca BORRA ;
ái0dut:áj'du DAHTU ;
áigodahttit:áigodahtti HAHTTIT ;
ái0gut:áj'gu DAHTU ;
áimmahuššat:áimmahušša BORRA ;
áitalas0tit:áitalas'ti BOAHTALADDA ;
ái0tit:áj'ti DIEHTI ;
áittardit:ájttard MUITAL ;
ájihit:ájih MUITAL ;
ákkastallat:ákkastalla BOAHTALADDA ;
ákkastit:ákkast MUITAL ;
áktet:ákte DOHPPE ;
álddagas0tit:álddagas'ti ARVALADDA ;
álggahit:álggah MUITAL ;
ál0git:ál'gi BOAHTI ;
álkidahttit:álkidahtti HAHTTIT ;
álkidit:álkid MUITAL ;
ál0lanit:ál'lan LASSAN ;
álmmehuvvat:álmme7h UVVA ;
ánssášit:ánssáš MUITTASJ ;
ánuhit:ánuh BONJAT ;
árbet:árbe DOHPPE ;
árkkálmas0tit:árkkálmas'ti DIEHTALADDA ;
árpmihit:árpmih MUITAL ;
árvalit:árval VUORDIL ;
árvidit:árvid MUITAL ;
árvvohuvvat:árvvo7h UVVA ;
árvvohuššat:árvvo7hušša DIEVVA ;
árvvosmahttit:árvvosmahtti HAHTTIT ;
árvvoštallat:árvvoštalla HAHTTIT ;
áráskit:árásk BEAGASJ ;
árástuvvat:árást UVVA ;
ásadit:ásad BALAT ;
ásahallat:ásahalla DIEHTALADDA ;
ásahit:ásah MUITAL ;
ásaiduhttit:ásaiduhtti HAHTTIT ;
ásaiduvvat:ásaid UVVA ;
ássat:ássa DIEVVA ;
átnut:átnu DAHTU ;
ávkkuhit:ávkkuh ALIST ;
ávkkástallat:ávkkástalla DIEHTALADDA ;
ávnnaldit:ávnnald MUITTASJ ;
ávnnastit:ávnnast MUITAL ;
ávvudit:ávvud MUITAL ;
ávžžuhit:ávžžuh MUITAL ;
áŋgiruššat:áŋgirušša DIEVVA ;
áŋkoras0tit:áŋkoras'ti DIEHTALADDA ;
áššáskuhttit:áššáskuhtti HAHTTIT ;
áššáskuvvat:áššásk UVVA ;
šaddadit:šaddad MUITAL ;
šaddat:šadda DIEVVA ;
čadnot:čadno BASSO ;
čaibmat:čajbma DIEVVA ;
čal0gat:čal'ga DIEVVA ;
čalmmehuvvat:čalmme7h UVVA ;
čalmmustahttit:čalmmustahtti HAHTTIT ;
čalmmástuvvat:čalmmást UVVA ;
šamponeret:šamponere DOHPPE ; ! ^LOAN
šarmantiseret:šarmantisere DOHPPE ; ! ^LOAN
čas0kit:čas'ki DIEHTI ;
čatnasit:čatnas BOTNJAS ;
čatnat:čatna BORRA ;
šattastuvvat:šattastuvva RAIMMAHALLA ;
čavdet:čavde DOHPPE ;
čavget:čavge DOHPPE ;
čađahit:čađah MUITAL ;
šealgát:šealgá CIRRO ;
čear0gut:čear'gu BOAZZU ;
šearrát:šearrá CIRRO ;
čeassat:čeassa DIEVVA ;
šelget:šelge DOHPPE ;
čeret:čere DOHPPE ;
čiegadit:čiegad BONJAT ;
čieh0kat:čieh'ka BORRA ;
čiehkádit:čiehkád ALIST ;
šiehtadallat:šiehtadalla BOAHTALADDA ;
šiehtadit:šiehtad MUITTASJ ;
šiehttat:šiehtta BORRA ;
čiek0čat:čiek'ča BORRA ;
čiekŋudit:čiekŋud MUITAL ;
čiel0gat:čiel'ga DIEVVA ;
čielggadit:čielggad BONJAT ;
čierastallat:čierastalla BOAHTALADDA ;
čierastit:čierast ALIST ;
čierrut:čierru BORRA ;
čievččastit:čievččast MUITAL ;
šieđđaluvvat:šieđđal UVVA ;
šiggut:šiggu BOLTU ;
šii0tit:šij'ti DIEHTI ;
čik0tit:čik'ti DIEHTI ;
čiktáladdat:čiktáladda DIEHTALADDA ;
čiktásit:čiktás BOTNJAS ;
čilget:čilge DOHPPE ;
čiv0gat:čiv'ga DIEVVA ;
čivttadit:čivttad BONJAT ;
čivttašit:čivttaš MUITTASJ ;
čivttihit:čivttih MUITAL ;
čiŋadit:čiŋad ALIST ;
čiŋahit:čiŋah MUITAL ;
čiđđit:čiđđi BOAHTI ;
šlahttit:šlahtti ARVI ;
šleaŋgasit:šleaŋgas BOTNJAS ;
šleađ0gut:šleađ'gu DIEVVA ;
šliipet:šlijpe DOHPPE ;
šlivget:šlivge DOHPPE ;
šliv0gut:šliv'gu BOLTU ;
šloah0tat:šloah'ta DIEVVA ;
šloavaldahttit:šloavaldahtti HAHTTIT ;
šluhttet:šluhtte DOHPPE ;
šlun0dut:šlun'du ALLU ;
šlundát:šlundá CIRRO ;
šluv0git:šluv'gi DIEHTI ;
šláddjet:šláddje DOHPPE ;
šlápmat:šlápma DIEVVA ;
šláttardit:šláttard ALIST ;
šnjir0gut:šnjir'gu ALLU ;
šnjirrat:šnjirra DIEVVA ;
čoagganit:čoaggan LASSAN ;
čoaggit:čoaggi DIEHTI ;
čoahkkanit:čoahkkan LASSAN ;
čoahkkimas0tit:čoahkkimas'ti BOAHTALADDA ;
čoahkáidit:čoahkáid MUITAL ;
čoalkalit:čoalkal BONJAT ;
čoalluladdat:čoalluladda DIEHTALADDA ;
čoallulit:čoallul VUORDIL ;
čoallut:čoallu DEAKCU ;
čoaltašuvvat:čoaltaš UVVA ;
čoas0kut:čoas'ku DIEVVA ;
čoavdilit:čoavdil VUORDIL ;
čoav0dit:čoav'di DIEHTI ;
čoggot:čoggo BASSO ;
čoh0kat:čoh'ka BORRA ;
čohkkedit:čohkked ALIST ;
čohkket:čohkke DOHPPE ;
čohkkát:čohkká GILLE ;
čohkohallat:čohkohalla BOAHTALADDA ;
čoh0kut:čoh'ku DAHTU ;
čohkánit:čohkán LASSAN ;
čolgadit:čolgad MUITTASJ ;
čol0gat:čol'ga BORRA ;
šolget:šolge DOHPPE ;
čol0lestit:čol'lest MUITAL ;
čollet:čolle DOHPPE ;
čorbmadit:čorbmad MUITTASJ ;
čorbmat:čorbma BORRA ;
čorget:čorge DOHPPE ;
čovdot:čovdo BASSO ;
šuddidit:šuddid ALIST ;
čugget:čugge DOHPPE ;
čujuhit:čujuh MUITAL ;
čuldet:čulde DOHPPE ;
čuldot:čuldo BASSO ;
čuod0jat:čuod'ja DIEVVA ;
čuoggut:čuoggu DEAKCU ;
čuohcalit:čuohcal BALAT ;
čuoh0cit:čuoh'ca DIEVVA ; !XXX Dict. solution: čuohcit is lemma of čuohcat.
čuoh0cit:čuoh'ci BOAHTI ;
čuoh0kat:čuoh'ka BORRA ;
šuohkkit:šuohkki BOAHTI ;
čuohpadit:čuohpad MUITAL ;
čuohpahit:čuohpah MUITAL ;
čuohppat:čuohppa BORRA ;
čuoibmuladdat:čuoibmuladda DIEHTALADDA ;
čuoibmulit:čuojbmul VUORDIL ;
čuoibmut:čuojbmu DEAKCU ;
čuoigalit:čuojgal SUOTNJAL ;
čuoi0gat:čuoj'ga DIEVVA ;
čuoiggadit:čuojggad BALAT ;
čuoiggahit:čuojggah MUITAL ;
čuojahit:čuojah MUITAL ;
čuolastit:čuolast MUITAL ;
čuolbmadit:čuolbmad MUITTASJ ;
čuolbmalit:čuolbmal VUORDIL ;
čuol0dit:čuol'di DIEHTI ;
čuol0lat:čuolla BORRA ;
čuomastuvvat:čuomast UVVA ;
čuopmat:čuopma BORRA ;
čuorpmastit:čuorpmast COASKKIT ;
čuor0vut:čuor'vu DEAKCU ;
čuov0gat:čuov'ga BORRA ;
čuovvolit:čuovvo7l VUORDIL ;
čuovvulit:čuovvul VUORDIL ;
čuovvut:čuovvu DAHTU ;
čuoččaldahttit+Use/Sub:čuoččaldahtti HAHTTIT ; !
čuoččastit:čuoččast ALIST ;
čuožžilit:čuožžil SUOTNJAL ;
čuoččuhit:čuoččuh MUITAL ;
čuožžut:čuožžu BOAZZU ;
čurbošit:čurboš BEAGASJ ;
čurggodit:čurggod ALIST ;
šurrat:šurra DIEVVA ;
čurvet:čurve DOHPPE ;
čuvget:čuvge DOHPPE ;
čuvggodit:čuvggod ALIST ;
čuvkuluvvat:čuvkul UVVA ;
šuvvat:šuvva DIEVVA ;
čuččodit:čuččod BALAT ;
čáhkadit:čáhkad MUITAL ;
čáh0kat:čáh'ka DIEVVA ;
čáhkket:čáhkke DOHPPE ;
čájehit:čáje7h MUITAL ;
čájáhallat:čájáhalla DIEHTALADDA ;
čákŋadit:čákŋad MUITAL ;
čákŋalit:čákŋal VUORDIL ;
čákŋat:čákŋa BORRA ;
čálašit:čálaš MUITTASJ ;
čálestit:čále7st MUITAL ;
čál0gat:čál'ga DIEVVA ;
čálihit:čálih MUITAL ;
čállit:čálli DIEHTI ;
šállošit:šálloš MUITTASJ ;
čárvet:čárve DOHPPE ;
čár0vut:čár'vu BOLTU ;
čáskadit:čáskad MUITAL ;
čás0kat:čás'ka DIEVVA ;
šávvat:šávva DIEVVA ;
! Divvun & Giellatekno - open source grammars for Sámi and other languages
! Copyright © 2000-2010 The University of Tromsø & the Norwegian Sámi Parliament
! http://giellatekno.uit.no & http://divvun.no
!
! This program is free software; you can redistribute and/or modify
! this file under the terms of the GNU General Public License as published by
! the Free Software Foundation, either version 3 of the License, or
! (at your option) any later version. The GNU General Public License
! is found at http://www.gnu.org/licenses/gpl.html. It is
! also available in the file $GTHOME/LICENSE.txt.
!
! Other licensing options are available upon request, please contact
! giellatekno@hum.uit.no or divvun@samediggi.no

! ========================================================================== !
!                     North Sámi noun lexicon                                !
! ========================================================================== !

! This is a lexicon to be used with aspell spell checker only.
! It is at the moment not in use. Remove the string "!aSPell: " if you want to use it.
! Target is to use as many sublexicons as possible with as many variables
! as possible to create aspell affix file.
!aSPell: LEXICON AspellAffix
!aSPell: 
!aSPell: !BISYLLABIC
!aSPell: ! GOAHTI lexicon has consonant gradation and dipthtong simplification
!aSPell: ! Cases: -i, -á, -u, -a, -e, and -o endings
!aSPell: ! Obsolete because GOAHTI has same endings as GADDI ??
!aSPell: !buohkki GOAHTI ;
!aSPell: !buohkká GOAHTI ;
!aSPell: !duohkku GOAHTI ;
!aSPell: !fuohkka GOAHTI ;
!aSPell: !fuohkke GOAHTI ;
!aSPell: !buohkko GOAHTI ;
!aSPell: ! GADDI lexicon has comparative forms
!aSPell: ! Cases: -i, -á, -u, -a, -e, and -o endings
!aSPell: buohkki GADDI ;
!aSPell: cuohkká GADDI ;
!aSPell: duohkku GADDI ;
!aSPell: fuohkka GADDI ;
!aSPell: guohkke GADDI ;
!aSPell: huohkko GADDI ;
!aSPell: ! IIJA non-gradating w/ a-ill
!aSPell: guohkkinymiija IIJA ; ! other case endings?
!aSPell: ! STAHTA non-gradating w/ a/i-ill/
!aSPell: buohkkistáhta STAHTA ;
!aSPell: 
!aSPell: !TRISYLLABIC
!aSPell: ! SEAMU gradating trisyllabic
!aSPell: ! Cases: -i, -a, and -u endings
!aSPell: jea0lu:jeallum8 SEAMU ;
!aSPell: kuo0mi:kuopmán8 SEAMU ;
!aSPell: muo0mu:muopmum8 SEAMU ;
!aSPell: nea0na:neatnag8 SEAMU ;
!aSPell: ! MALIS gradating w/ consonant endings
!aSPell: ! Cases: -is, -uš, and -ir endings
!aSPell: buoh0pis:buoh'pis MALIS ;
!aSPell: duoh0puš:duoh'puš MALIS ;
!aSPell: goah0pir:goah'pir MALIS ;
!aSPell: ! Cases: -is, -uš, and -ir endings
!aSPell: 
!aSPell: !CONTRACTED
!aSPell: ! SUOLU contracted
!aSPell: ! Cases: -u ending only?
!aSPell: suo00zu:suohccu SUOLU ;
!aSPell: ! FALIS contracted
!aSPell: ! Cases: -is only?
!aSPell: fálggis:fál'gis FALIS ;
!aSPell: 
!aSPell: !MISC
!aSPell: ! LEXDIMINC diminutives
!aSPell: beanáš:beanáž LEXDIMINC ;
!aSPell: 
!aSPell: ! Add more and correct these.

! LEXICON GuessNoun
! GOAHTI ;
! STAHTA ;
! IIJA ;
! ACCRA ;
! MATTAR ;
! MALIS ;
! BEANA ;
! SEAMU ;
! NIILLAS ;
! BOAZU ;
! SUOLU ;
! SATTU ;
! GISTTA ;-
! FALIS ;
! LASIS ;
! GADDI ;
! !OLLUVUOHTA ;
! MAGASH ;
! EGEZHAGAT ;
! GARGIA ;
! BUFFALO ;

LEXICON NounSecond
! some stray affixes, look at these
! Trying them without the initial hyphen
bea0lis+CmpN/Last+CmpN/Only+CmpN/SgLeft+CmpN/SgNomLeft+CmpN/PlGenLeft:beallis LASIS ;
čor0gi+CmpN/Last+CmpN/Only+CmpN/SgLeft+CmpN/SgNomLeft+CmpN/PlGenLeft:čor'gi GOAHTI ;
giel+CmpN/Last+CmpN/Only+CmpN/SgLeft+CmpN/SgNomLeft+CmpN/SgGenLeft+CmpN/PlGenLeft:giel At ;
miese#beas0ka+CmpN/Last:miese#beas'ka GOAHTI ;
nammasaš+CmpN/Last+CmpN/Only+CmpN/SgNomLeft+CmpN/SgGenLeft+CmpN/PlGenLeft:nammas AHKASAS ;
niehkki+CmpN/Last+CmpN/Only:niehkki AIGI ;
sahán+CmpN/Last+CmpN/Only:sahám BOAHTIN ;
sis#muotkun:sis#muotkum BOAHTIN ;
!čiegahas:čiegahass JOHTOLAT ; !Especially with numerals, moved to LEXICON SAS

! Yes, this is what they used to look like.
! We remove these obsolete ones if we like the hyphenless ones.
!-bea0lis:-beallis LASIS ;
!-čor0gi:-čor'gi GOAHTI ;
!-giel At ;
!-miese#beas0ka:-miese#beas'ka GOAHTI ;
!-nammasaš:-nammasažž JOHTOLAT ;
!-niehkki:-niehkki AIGI ;
!-sahán:-sahám BOAHTIN ; !+CmpN/Sg +CmpN/SgLeft +CmpN/SgNomLeft +CmpN/SgGenLeft +CmpN/PlGenLeft
!-sis#muotkun:-sis#muotkum BOAHTIN ; !+CmpN/Sg +CmpN/SgLeft +CmpN/SgNomLeft +CmpN/SgGenLeft +CmpN/PlGenLeft

!LEXICON NOUNONLYAFTERNUMBER
!čiegahas:čiegahass JOHTOLAT ;

!LEXICON NOUNALSOAFTERNUMBER
!# ;

! bahá: Seamma subst ferte lea guokte geardde. Čiegahas ii gávdno okto.
! molssueaktu: Vqldit miellahtutut eret NounRoot:as, ja geavahit 121.

LEXICON NounRoot
abbediija+CmpN/SgN+CmpN/SgG+CmpN/PlG:abbediija IIJA;
abessii0va+CmpN/SgN+CmpN/SgG+CmpN/PlG:abessij'va GOAHTI "abessive N" ;
ablatii0va:ablatij'va GOAHTI "ablative N" ;
abonnemean0ta+CmpN/SgN+CmpN/SgG+CmpN/PlG:abonnemean'ta GOAHTI ;
abor0ta:abor'ta GOAHTI "abortion N" ;
absolutis0ma:absolutis'ma GOAHTI ; !^LOAN
absurdis0ma:absurdis'ma GOAHTI ; !^LOAN
acetylena GOAHTI ; !^LOAN
adaptašuvdna:adaptašu TELEFON ;
adapter:adapter GAHPIR ;
addišuvdna:addišu TELEFON ;
adessii0va:adessij'va GOAHTI "abessive N" ;
adjektii0va:adjektij'va GOAHTI "adjective N" ;
adjunktii0va:adjunktij'va GOAHTI ;
administrašuvdna+CmpN/SgN+CmpN/DefSgGen+CmpN/PlG:administrašu TELEFON "administration N" ;
adnon#bierggas#gáv0pi+CmpN/SgN+CmpN/SgG+CmpN/PlG:adnon#bierggas#gáv'pi GOAHTI ;
adopšuvdna:adopšu TELEFON "adoption N" ;
adposišuvdna:adposišu TELEFON ;
a^dreas0sa:a^dreas'sa GOAHTI "address N" ;
a^dreassa#koar0ta:a^dreassa#koar'ta GOAHTI ;
a^dreassa#lihppu GOAHTI ;
a^dreassa#lis0ta:a^dreassa#lis'ta GOAHTI ;
adrenaliidna:adrenal MASKIN ; !^LOAN
a^dresseren#bá00bir:a^dresseren#báh'pi7r MALIS ;
a^dresseren#mašiidna:a^dresseren#maš MASKIN ;
aduseren+CmpN/Sg+CmpN/SgLeft+CmpN/SgNomLeft+CmpN/SgGenLeft+CmpN/PlGenLeft:aduserem BOAHTIN ;
aduser#ruov0di:aduser#ruov'di GOAHTI ;
advean0ta+CmpN/SgN+CmpN/DefSgGen:advean'ta GOAHTI "advent N" ;
advear0ba:advear'ba GOAHTI "adverb N" ;
aero^grám0ma:aero^grám'ma GOAHTI ; !^LOAN
a^etáhtta+Use/Sub:a^etáhtta GOAHTI;
af^frikáhtta GOAHTI "affricate N" ;
aforis0ma:aforis'ma GOAHTI "aphorism N" ;
agean0ta+CmpN/SgN+CmpN/SgG+CmpN/PlG:agean'ta GOAHTI "agent N" ;
agenda GARGIA ; !^LOAN
agentuv0ra:agentu KULTUR ; !^LOAN
ag^gregáhta STAHTA ;
ag^gregáhtta GOAHTI ;
a^gnostisis0ma:a^gnostisis'ma GOAHTI ; !^LOAN
agoar0ta:agoar'ta GOAHTI "accord N***" ;
agronoma+CmpN/SgN+CmpN/SgG+CmpN/PlG:agronoma GOAHTI "agronome N";
agur0ka+CmpN/SgN+CmpN/SgG+CmpN/DefPlGen:agur'ka GOAHTI ;
agálašvuoh0ta+CmpN/SgG+CmpN/DefPlGen:agálašvuoh'ta LUONDU "eternity N" ;
ahke#erohus:ahke#erohuss JOHTOLAT "age difference N" ;
ahke#luohkká#čoahkádus:ahke#luohkká#čoahkáduss JOHTOLAT ;
ahke#molsun+CmpN/Sg:ahke#molsum BOAHTIN ;
ahke#muddu+CmpN/SgN+CmpN/SgG+CmpN/PlG+CmpN/SgLeft+CmpN/SgNomLeft+CmpN/SgGenLeft+CmpN/PlGenLeft:ahke#muddu GOAHTI;
ah0ki+CmpN/SgN+CmpN/SgG+CmpN/DefPlGen+CmpN/SgLeft+CmpN/SgNomLeft+CmpN/SgGenLeft+CmpN/PlGenLeft:ah'ki ALBMI "age N" ;
aistton#mear0ka:aistton#mear'ka GOAHTI "quotation mark N" ;
akademiija+CmpN/SgN+CmpN/DefSgGen+CmpN/PlG:akademiija IIJA "academy N";
akademis0ma:akademis'ma GOAHTI ; !^LOAN
ak^klamašuvdna:ak^klamašu TELEFON "acclamation N" ;
akkommodašuvdna:akkommodašu TELEFON ;
akkulturašuvdna:akkulturašu TELEFON ;
akkumuláhtor GAHPIR "battery N" ;
akkumuláhtor#batteriija IIJA ; !^LOAN
akkusatii0va:akkusatij'va GOAHTI "accusative N" ;
akoar0da:akoar'da GOAHTI "accord N" ;
akrobatihkka GOAHTI ;
akseanta#mear0ka:akseanta#mear'ka GOAHTI ;
aksi^oma GOAHTI ; !^LOAN
aksiálláger:aksiálláger GAHPIR ;
aktivis0ma:aktivis'ma GOAHTI ; !^LOAN
aktivitehta STAHTA ;
akto#ealit+CmpN/SgN+CmpN/SgG+CmpN/PlG:akto#ealih GAHPIRLONGSHORT ;
akto#gávpe#riek0ti:akto#gávpe#riek'ti ALBMI ;
akto#riek0ti:akto#riek'ti ALBMI ;
akto#ráđđen#dilálašvuoh0ta+CmpN/SgG+CmpN/DefPlGen:akto#ráđđen#dilálašvuoh'ta LUONDU ;
akto#ráđđen#guov0lu+CmpN/SgN+CmpN/SgG+CmpN/PlG:akto#ráđđen#guov'lu ALBMI ;
akto#čájálmas:akto#čájálmass JOHTOLAT ;
akustihkka GOAHTI "acoustics N" ;
akvareal0la+G3:akvareal'la GOAHTI "aquarell N" ;
akšuvdna+CmpN/SgN+CmpN/DefSgGen+CmpN/PlG:akšu TELEFON "action N" ;
a0las:allas MALIS "fat N" ;
ala#sveisen+CmpN/Sg+CmpN/SgLeft+CmpN/SgNomLeft+CmpN/SgGenLeft+CmpN/PlGenLeft:ala#sveisem BOAHTIN ;
albbas+CmpN/SgN+CmpN/SgG+CmpN/PlG:al'bas MATTAR "lynx N" ;
albinis0ma:albinis'ma GOAHTI ; !^LOAN
albmanan#hápmi AIGI ;
albma#suoi0gi+CmpN/SgN+CmpN/SgG+CmpN/PlG:albma#suoj'gi GOAHTI "horrible person N" ;
albmi+CmpN/SgN+CmpN/SgG:albmi ALBMI "sky N" ;
album:album9 GAHPIRLONG ;
albumiidna:album MASKIN ; !^LOAN
aldna+CmpN/SgN+CmpN/DefSgGen:aldna GOAHTI "tooth flesh *** N";
alfa GARGIA ;
alfabehta STAHTA "alphabet N" ;
alfa#veršuvdna:alfa#veršu TELEFON ;
algebra GARGIA ;
algebra+Use/Sub:algebra GOAHTI; !^LOAN
alibiija IIJA ; !^LOAN
alideapmi:alid EAPMI "moving higher N" ;
alimat+CmpN/SgN+CmpN/DefPlGen:alim ALIMAT ;
alimus#riekte#cealkámuš:alimus#riekte#cealkámušš LEXMUSH ;
alit#reseap0ta:alit#reseap'ta GOAHTI ;
alkaliija IIJA "alchaly*** N" ;
alken GAHPIR ; !^LOAN
alkohola+CmpN/SgN:alkohola GOAHTI "alcohol N";
alkohola#boal0du:alkohola#boal'du GOAHTI ;
alkohola#láh0ka:alkohola#láh'ka GOAHTI ;
alkoholis0ma:alkoholis'ma GOAHTI "alcoholism N" ;
alkoholis0ta+CmpN/SgN+CmpN/SgG+CmpN/PlG:alkoholis'ta GOAHTI "alcoholic N" ;
alkohovla#láh0ka:alkohovla#láh'ka GOAHTI "alcohol act N" ;
alko#teas0ta:alko#teas'ta GOAHTI ;
alkyla GOAHTI ; !^LOAN
alla#deatta:alla#deaddag8 SEAMU ;
alla#deatta#cirggon GAHPIR ;
alla#gealdda#más0ta:alla#gealdda#más'ta GOAHTI ;
alla#konjunktuv0ra:alla#konjunktu KULTUR ;
alla#meas0su:alla#meas'su GOAHTI "high mass N" ;
alla#riek0ti+CmpN/SgN+CmpN/DefSgGen+CmpN/PlG:alla#riek'ti ALBMI "supreme court N" ;
alla#skuv0la+CmpN/SgN+CmpN/DefSgGen+CmpN/PlG:alla#skuv'la GOAHTI "college N" ;
alla#skuvla#oahppu AIGI "college education N" ;
allatii0va:allatij'va GOAHTI "allative N" ;
allatvuođa#dilálašvuoh0ta+CmpN/SgG+CmpN/DefPlGen:allatvuođa#dilálašvuoh'ta LUONDU ;
allatvuođa#riek0ti:allatvuođa#riek'ti ALBMI ;
alla#vearru GOAHTI ;
allegoriija IIJA "allegory N" ;
allegro#hápmi AIGI "allegro form N" ;
allehon0da:allehon'da GOAHTI ; !^LOAN
allergiija IIJA ;
allergiijalaš+CmpN/SgN+CmpN/SgG+CmpN/PlG:allergiijalažž JOHTOLAT ;
allitterašuvdna:allitterašu TELEFON ;
allodat:allodah'k JOHTOLAT "height N" ;
allodat#erohus:allodat#erohuss JOHTOLAT "height difference N" ;
allodat#mearrádus:allodat#mearráduss JOHTOLAT ;
allodat#stuorideapmi+CmpN/Sg:allodat#stuorid EAPMI ;
allodat#sárggon GAHPIR ;
allomor0fa:allomor'fa GOAHTI ;
alléa:alléa STAHTA ;
almennet+CmpN/SgN+CmpN/SgG+CmpN/PlG:almenneh GAHPIR ;
almennet+Use/Sub:almenneg GAHPIR ;
almennet#vuoigatvuoh0ta+CmpN/SgG+CmpN/DefPlGen:almennet#vuoigatvuoh'ta LUONDU ;
almmi#guov0lu:almmi#guov'lu ALBMI "cardinal point N" ;
almmolašvuođa#láh0ka:almmolašvuođa#láh'ka GOAHTI ;
almmos#organisašuvdna+CmpN/SgN+CmpN/DefSgGen+CmpN/PlG:almmos#organisašu TELEFON "public organization N" ;
almmuhan#geas0ku:almmuhan#geas'ku GOAHTI ;
almmuhan#távval GAHPIR "announcement board N" ;
almmuhus:almmuhuss JOHTOLAT "announcement N" ;
almmuhus#teak0sta:almmuhus#teak'sta GOAHTI ;
almmusduhttin:almmusduhttim GAHPIRLONG ;  
almmus#telefovdna:almmus#telefo TELEFON "public telephone N" ;
almmái+CmpN/SgN+CmpN/SgG+CmpN/PlG:albmáj FALIS "male N" ;
almmái#gák0ti:almmái#gák'ti GOAHTI "man's costume N" ;
almmái#olmmoš+CmpN/SgN+CmpN/SgG+CmpN/PlG:almmái#olbmož FALIS "male person N" ;
alolasta#vuovdi:alolasta#vuov'di AIGI ;
alpinis0ma:alpinis'ma GOAHTI ; !^LOAN
alternatii0va:alternatij'va GOAHTI ;
al^truis0ma:al^truis'ma GOAHTI ; !^LOAN
altádna GOAHTI ; !^LOAN
altána GOAHTI ; !^LOAN
alumin#foarbma GOAHTI ;
alumin#gásterola GOAHTI ;
al0va:al'va GOAHTI ;
aládas:aládass JOHTOLAT "*** N" ;
alárbma#mear0ka:alárbma#mear'ka GOAHTI "alarm signal N" ;
aláš:aláž LEXDIMINC ;
aláš#álddis:aláš#ál'dis MALIS ;
amalgáma GOAHTI ; !^LOAN
amas#giella GOAHTI ;
amatev0ra+CmpN/SgN+CmpN/SgG+CmpN/PlG:amatev'ra GOAHTI ;
amatøris0ma:amatøris'ma GOAHTI ; !^LOAN
amfetamiidna:amfetam MASKIN ; !^LOAN
amfiija IIJA ; !^LOAN
amfisálla GOAHTI ;
amiidna:amijdna GOAHTI ; !^LOAN
amnestiija IIJA ; !^LOAN
ampulla:ampulla STAHTA ;
anabolis0ma:anabolis'ma GOAHTI ; !^LOAN
anaforalaš#apposišuvdna:anaforalaš#apposišu TELEFON ;
ana^grám0ma:ana^grám'ma GOAHTI ; !^LOAN
an^alfabetis0ma:an^alfabetis'ma GOAHTI ; !^LOAN
analogiija IIJA ;
analysáhtor GAHPIR ;
an^arkiija IIJA ;
an^arkis0ma:an^arkis'ma GOAHTI ; !^LOAN
an^arko#syndikalis0ma:an^arko#syndikalis'ma GOAHTI ; !^LOAN
anatema GOAHTI ; !^LOAN
anatomiija IIJA ;
anašan#guoibmi+CmpN/SgN+CmpN/SgG+CmpN/PlG:anašan#guojbmi GOAHTI ;
anašeapmi+CmpN/Sg+CmpN/SgLeft+CmpN/SgNomLeft+CmpN/SgGenLeft+CmpN/PlGenLeft:anaš EAPMI ;
anemiija IIJA ;
anestesiija IIJA ;
anestesiija#ossodat+CmpN/SgN+CmpN/DefSgGen+CmpN/PlG:anestesiija#ossodah'k JOHTOLAT ;
aniliidna:anil MASKIN ; !^LOAN
animalis0ma:animalis'ma GOAHTI ; !^LOAN
animatis0ma:animatis'ma GOAHTI ; !^LOAN
animašuvdna:animašu TELEFON ;
animis0ma:animis'ma GOAHTI ; !^LOAN
annu^itehta#doa00ba:annu^itehta#doah'pag8 SEAMU ;
annuitehta#doa00ba:annuitehta#doah'pag8 SEAMU ;
anode#batteriija IIJA ; !^LOAN
anoráhkka GOAHTI ;
ansiennitehta STAHTA ;
ansiennitehta#lasáhus:ansiennitehta#lasáhuss JOHTOLAT ;
antagonis0ma:antagonis'ma GOAHTI ; !^LOAN
antean0na:antean'na GOAHTI ;
antifebriidna:antifebr MASKIN ; !^LOAN
antihkka+CmpN/SgN:antihkka GOAHTI ;
anti#imperi^alis0ma:anti#imperi^alis'ma GOAHTI ; !^LOAN
anti#kommunis0ma:anti#kommunis'ma GOAHTI ; !^LOAN
anti#militaris0ma:anti#militaris'ma GOAHTI ; !^LOAN
anti#parallealla GOAHTI ;
anti#pyriidna:anti#pyr MASKIN ; !^LOAN
anti#semittis0ma:anti#semittis'ma GOAHTI ; !^LOAN
anti#si^onis0ma:anti#si^onis'ma GOAHTI ; !^LOAN
anti#toksiidna:anti#toks MASKIN ; !^LOAN
antologiija IIJA ;
antropologiija IIJA ;
antropo#morfis0ma:antropo#morfis'ma GOAHTI ;
antroposofiija IIJA ;
anánas+CmpN/SgN+CmpN/SgG+CmpN/DefPlGen+Use/Sub:anánass JOHTOLAT ;
apart^hei0da+Use/Sub:apart^hej'da GOAHTI ;
apartheida:aparthejda GOAHTI ;
apo^strofa GOAHTI ;
apotehka+CmpN/SgN+CmpN/DefSgGen+CmpN/PlG:apotehka STAHTA ;
apparáhta STAHTA ;
apparáhtta GOAHTI ;
appellatii0va:appellatij'va GOAHTI ;
appellašuvdna:appellašu TELEFON ;
appelsiidna+CmpN/SgN+CmpN/SgG+CmpN/DefPlGen:appels MASKIN ;
a^prikosa+CmpN/SgN+CmpN/SgG+CmpN/DefPlGen:a^prikosa GOAHTI;
are^ála+CmpN/SgN+CmpN/SgG+CmpN/PlG:are^ál SOSIAL ;
are^ála#geavaheapmi+CmpN/Sg:are^ála#geavah EAPMI ;
are^ál#plána+Use/Sub:are^ál#plána GOAHTI ;
aristo^kratiija IIJA ; !^LOAN
aritmetihkka GOAHTI ;
arkeologiija IIJA ;
arkii0va+CmpN/SgN+CmpN/DefSgGen+CmpN/PlG:arkij'va GOAHTI ;
arkiiva#bok0sa:arkiiva#bok'sa GOAHTI ;
arkiiva#láh0ka:arkiiva#láh'ka GOAHTI ;
arkiiva#nummar GAHPIR ;
arkiiva#skábe GOAHTI ;
arkiiva#čoavdda:arkiiva#čoav'dag8 SEAMU ;
arkipela GOAHTI ; !^LOAN
arkipelága GOAHTI ;
arkiteak0ta+CmpN/SgN+CmpN/SgG+CmpN/PlG:arkiteak'ta GOAHTI ;
arkitektuv0ra:arkitektu KULTUR ;
armatuv0ra:armatu KULTUR ; !^LOAN
arnihkka GOAHTI ;
arologiija IIJA ;
aroma:aroma GOAHTI ;
aroma#ávnnas:aroma#ávdnas MALIS ;
arsenihkka GOAHTI ;
arsenála:arsenál SOSIAL ; !^LOAN
arte^fák0ta:arte^fák'ta GOAHTI ; !^LOAN
artih0kal:artihkkal MALIS ;
artikulašuvdna:artikulašu TELEFON ;
artilleriija+CmpN/SgN+CmpN/DefSgGen+CmpN/PlG:artilleriija IIJA ;
artiskohkka GOAHTI ;
artis0ta+CmpN/SgN+CmpN/SgG+CmpN/PlG:artis'ta GOAHTI ;
artisteriija IIJA ; !^LOAN
ar0va:ar'va GOAHTI ;
arve#bivttas:arve#bik'tas MALIS ;
arve#dál0ki+CmpN/SgN+CmpN/SgG+CmpN/PlG:arve#dál'ki GOAHTI ;
arve#dáv0gi:arve#dáv'gi GOAHTI ;
arve#oak0ti:arve#oak'ti GOAHTI ;
arve#suod0ji:arve#suod'ji AIGI ;
arve#vuov0di+CmpN/SgN+CmpN/SgG+CmpN/PlG:arve#vuov'di AIGI ;
arve#čalbmi AIGI ;
arvešoaladat:arvešoaladah'k JOHTOLAT ;
arve#čáh0ci:arve#čáh'ci AIGI ;
ar0vi+CmpN/SgN+CmpN/SgG+CmpN/PlG:ar'vi GOAHTI ;
asfál0ta:asfál'ta GOAHTI ;
asfálta#assi GOAHTI ;
asfálta#betoŋ0ga:asfálta#betoŋ'ga GOAHTI ;
asfálta#bidjan+CmpN/Sg:asfálta#bidjam BOAHTIN ;
asfálta#báh0ti:asfálta#báh'ti GOAHTI ;
asfálta#emulšuvdna:asfálta#emulšu TELEFON ;
asfáltahat:asfáltahah'k JOHTOLAT ;
asfáltamastiksa:asfálta#mastiksa STAHTA ;
asfálta#mastriksa+Use/Sub:asfálta#mastriksa GOAHTI ;
asfálta#rav0da:asfálta#rav'da GOAHTI ;
asfálta#ren0ne:asfálta#ren'ne GOAHTI ;
asfálta#sis#doallu GOAHTI ;
asfálta#čiev0ra:asfálta#čiev'ra GOAHTI ;
asfálta#šlád0ja:asfálta#šlád'ja GOAHTI ;
aske#dihtor GAHPIR ;
as0ki+CmpN/SgN+CmpN/DefSgGen:as'ki GOAHTI ;
a^speak0ta:a^speak'ta GOAHTI ;
a^spirašuvdna:a^spirašu TELEFON ;
aspárggus:aspár'gus MALISLONG ;
aspárggus#báh0pu+CmpN/SgN+CmpN/SgG+CmpN/DefPlGen:aspárggus#báh'pu GOAHTI ;
assimilašuvdna:assimilašu TELEFON ;
assodat:assodah'k JOHTOLAT ;
assonán0sa:assonán'sa GOAHTI ;
assosi^ašuvdna:assosi^ašu TELEFON ;
asteris0ka:asteris'ka GOAHTI ;
astigmatis0ma:astigmatis'ma GOAHTI ; !^LOAN
asto#áige#klub0ba+CmpN/SgN+CmpN/SgG+CmpN/PlG:asto#áige#klub'ba GOAHTI ;
asto#áige#viessu+CmpN/SgN+CmpN/SgG+CmpN/PlG:asto#áige#viessu GOAHTI ;
asto#áigge#doaibma:asto#áigge#doajbma GOAHTI ;
asto#áigge#opmodat+CmpN/SgN+CmpN/SgG+CmpN/PlG:asto#áigge#opmodah'k JOHTOLAT ;
asto#áigge#viessu+CmpN/SgN+CmpN/SgG+CmpN/PlG:asto#áigge#viessu GOAHTI ;
astrofysihkka GOAHTI ;
astrologiija IIJA ;
astronomiija IIJA ;
astto#áigge#jođiheaddji+CmpN/SgN+CmpN/SgG+CmpN/PlG:astto#áigge#jođiheaddji¤ ACTOR ;
asttu#áige#doaibma:asttu#áige#doajbma GOAHTI ;
as0tu+CmpN/SgN+CmpN/SgG+CmpN/PlG:as'tu ALBMI ;
asyla+CmpN/SgN:asyla GOAHTI ;
asymptohtta GOAHTI ; !^LOAN
atavis0ma:atavis'ma GOAHTI ; !^LOAN
ate^is0ma:ate^is'ma GOAHTI ;
atnin#beas0ka:atnin#beas'ka GOAHTI ;
atnu+CmpN/SgN+CmpN/DefSgGen+CmpN/DefPlGen+CmpN/SgLeft+CmpN/SgNomLeft+CmpN/SgGenLeft+CmpN/PlGenLeft:atnu ALBMILONG ;
atnu#bierggas:atnu#bier'gas MALIS ;
atnu#bivttas:atnu#bik'tas MALIS ;
atnu#diŋ0ga:atnu#diŋ'ga GOAHTI ;
atoma GOAHTI ; !^LOAN
atomfysihkka GOAHTI ;
atomis0ma:atomis'ma GOAHTI ; !^LOAN
a^tropiidna:a^trop MASKIN ; !^LOAN
attentii0va:attentij'va GOAHTI ;
attentáhtta GOAHTI ; !^LOAN
attus:addus MALISLONG ;
attáldat:attáldah'k JOHTOLAT ;
auberšiidna+CmpN/SgN+CmpN/SgG+CmpN/DefPlGen:auberš MASKIN ;
auditoria GARGIA ;
austro#marxis0ma:austro#marxis'ma GOAHTI ; !^LOAN
aut^arkiija IIJA ;
autis0ma:autis'ma GOAHTI ; !^LOAN
auto#bio^grafiija IIJA ;
auto^gráfa GOAHTI ; !^LOAN
auto^kratiija+CmpN/SgN+CmpN/DefSgGen+CmpN/PlG:auto^kratiija IIJA ;
automatihkka GOAHTI ;
automatiseren+CmpN/Sg+CmpN/SgLeft+CmpN/SgNomLeft+CmpN/SgGenLeft+CmpN/PlGenLeft:automatiserem BOAHTIN ;
automašuvdna:automašu TELEFON ;
auto#mobii0la:auto#mobij'la GOAHTI ;
automáhta STAHTA ;
automáhta#stálli AIGI ;
automáhtta GOAHTI ;
autonomiija+CmpN/SgN+CmpN/DefSgGen+CmpN/PlG:autonomiija IIJA ;
autonomiija#te^oriija IIJA ;
autorisašuvdna:autorisašu TELEFON ;
avii0sa+CmpN/SgN+CmpN/DefSgGen+CmpN/PlG:avij'sa GOAHTI ;
aviisa#doalan GAHPIR ;
avista#veksel GAHPIR ;
avokádo+CmpN/SgN+CmpN/SgG+CmpN/DefPlGen:avokádo GARGIA ;
avvi GOAHTI ;
avádat:avádah'k JOHTOLAT ;
a0đa+CmpN/Last:ađđam8 SEAMU "marrow N" ;
ađa#dák0ti:ađa#dák'ti AIGI "marrow bone N" ;
ašeahtta GOAHTI ;
aškkas:aš'kas MALIS ;
badje#bavssa:badje#bak'sam8 SEAMU ;
badje#bátni AIGI ;
badje#bá00za:badje#báh'cag8 SEAMU ;
badje#báza#hálden+CmpN/Sg:badje#báza#háldem BOAHTIN ;
badje#báza#ávnnas:badje#báza#ávdnas MATTAR ;
badje#cealkka:badje#ceal'kag8 SEAMU ;
badje#doa00ba:badje#doah'pag8 SEAMU ;
badje#gán0da+CmpN/SgN+CmpN/SgG+CmpN/PlG:badje#gán'da GOAHTI ;
badjel#bá0za:badjel#báh'cag8 SEAMU ;
badjel#deatta:badjel#deaddag8 SEAMU ;
badjel#geahččanvuoh0ta+CmpN/SgG+CmpN/DefPlGen:badjel#geahččanvuoh'ta LUONDU ;
badjelguorbmesihkkarastin:badjel#guorbme#sihkkarastim GAHPIRLONG ;
badjelii#geahčči+CmpN/SgN+CmpN/SgG+CmpN/PlG+CmpN/SgLeft+CmpN/SgNomLeft+CmpN/SgGenLeft+CmpN/PlGenLeft:badjelii#geahčči¤ ACTOR ;
badjelluottavuodjin:badjel#luotta#vuodjim GAHPIRLONG ;
badjel#meare#buvttadeapmi+CmpN/Sg+CmpN/SgLeft+CmpN/SgNomLeft+CmpN/SgGenLeft+CmpN/PlGenLeft:badjel#meare#buvttad EAPMI ;
badjel#oahppan+CmpN/Sg+CmpN/SgLeft+CmpN/SgNomLeft+CmpN/SgGenLeft+CmpN/PlGenLeft:badjel#oahppam BOAHTIN ;
badjel#áigge#bar0gu:badjel#áigge#bar'gu ALBMI ;
badjel#ái0gi+CmpN/SgN+CmpN/SgG+CmpN/PlG:badjel#áj'gi AIGI ;
badjel#šávahat+CmpN/SgN+CmpN/DefSgGen+CmpN/DefPlGen+CmpN/SgLeft+CmpN/SgNomLeft+CmpN/SgGenLeft+CmpN/PlGenLeft:badjel#šávahah'k JOHTOLAT ;
badje#olmmoš+CmpN/SgN+CmpN/SgG+CmpN/PlG:badje#olbmož FALIS ;
badje#reaš0mi:badje#reaš'mi GOAHTI ;
badje#rádje#earri GOAHTI ;
badje#rádje#mearri GOAHTI ;
badje#rád0ji+CmpN/SgN+CmpN/DefSgGen+CmpN/DefPlGen+CmpN/SgLeft+CmpN/SgNomLeft+CmpN/SgGenLeft+CmpN/PlGenLeft:badje#rád'ji GOAHTI ;
badje#sápmelaš+CmpN/SgN+CmpN/SgG+CmpN/PlG:badje#sápmelažž JOHTOLAT ;
badje#vuov0da:badje#vuov'da GOAHTI ;
bagadallan+CmpN/Sg:bagadallam BOAHTALADDAN ;
bagadallan#veahkki+CmpN/SgN+CmpN/SgG+CmpN/PlG:bagadallan#veahkki AIGI ;
bagadan#bálvalus:bagadan#bálvaluss JOHTOLAT ;
bagadan#mear0ka:bagadan#mear'ka GOAHTI ;
bagadan#vál0di+CmpN/SgN+CmpN/DefSgGen+CmpN/PlG:bagadan#vál'di VALDI ;
bagadan#ávnnas:bagadan#ávdnas MATTAR ;
bagadeapmi+CmpN/Sg+CmpN/SgLeft+CmpN/SgNomLeft+CmpN/SgGenLeft+CmpN/PlGenLeft:bagad EAPMI ;
bagadus:bagaduss JOHTOLAT ;
bahkadas#doavttir+CmpN/SgN+CmpN/SgG+CmpN/PlG:bahkadas#doak'tir MALISLONGSHORT ;
bahkadas#gieđahallan+CmpN/Sg:bahkadas#gieđahallam BOAHTALADDAN ;
bah0ta:bah'ta GOAHTI ;
bahta#boskkán GAHPIRLONG ;
bahta#cul0pi:bahta#cul'pi GOAHTI ;
bahta#rái0gi:bahta#ráj'gi GOAHTI ;
bahta#čalbmi AIGI ;
bahta#čoalli AIGI ;
bahtoš#dol0gi:bahtoš#dol'gi GOAHTI ;
bai0ka:baj'ka GOAHTI ;
baika#čiv0ga+CmpN/SgN+CmpN/SgG+CmpN/PlG:baika#čiv'ga GOAHTI ;
bajil#geahčču+CmpN/SgN+CmpN/DefSgGen+CmpN/DefPlGen+CmpN/SgLeft+CmpN/SgNomLeft+CmpN/SgGenLeft+CmpN/PlGenLeft:bajil#geahčču GOAHTI ;
bajil#čála:bajil#čállag8 BEANA ;
bajimusbearráigeahčči:bajimus#bearrái#geahčči¤ ACTOR ;
bajimusmearridangáibádus:bajimusmearridangáibáduss JOHTOLAT ;
bajit#árvvoštan#riek0ti+CmpN/SgN+CmpN/DefSgGen+CmpN/PlG:bajit#árvvoštan#riek'ti ALBMI ;
bajoš:bajož LEXDIMINC ;
bajoš#čáh0ci:bajoš#čáh'ci AIGI ;
ba00juš:bad'juš MALIS ;
bajá#bealli GOAHTI ;
bajá#bealli+N+CmpN/Sg+CmpN/Sg:bajá#beal%> Rreal ;
bajádus+CmpN/SgN+CmpN/DefSgGen+CmpN/DefPlGen+CmpN/SgLeft+CmpN/SgNomLeft+CmpN/SgGenLeft+CmpN/PlGenLeft:bajáduss JOHTOLAT ;
bajá#geah0či+N+CmpN/Sg+CmpN/Sg:bajá#geaš%> Rreal ;
bajá#geah0či:bajá#geah'či AIGI ;
bajálaš:bajálažž JOHTOLAT ;
baján+CmpN/SgN+CmpN/SgG+CmpN/PlG:baján GAHPIRLONG ;
baján#dál0ki+CmpN/SgN+CmpN/SgG+CmpN/PlG:baján#dál'ki GOAHTI ;
baján#dáv0gi:baján#dáv'gi GOAHTI ;
bajá#rav0da:bajá#rav'da GOAHTI ;
bajá#ráv0da:bajá#ráv'da GOAHTI ;
bajás#geassin+CmpN/Sg+CmpN/SgLeft+CmpN/SgNomLeft+CmpN/SgGenLeft+CmpN/PlGenLeft:bajás#geassim BOAHTIN ;
bajás#geassin#doarjja:bajás#geassin#doar'jag8 SEAMU ;
bajás#šaddan#ossodat+CmpN/SgN+CmpN/DefSgGen+CmpN/PlG:bajás#šaddan#ossodah'k JOHTOLAT ;
bajás#šaddan#stivrra#vál0ga:bajás#šaddan#stivrra#vál'ga GOAHTI ;
bakkanála:bakkanál SOSIAL ; !^LOAN
bakteriija+CmpN/SgN+CmpN/SgG+CmpN/PlG:bakteriija IIJA ;
bakteriologiija IIJA ;
balaheapmi+CmpN/Sg:balah EAPMI ;
balan0sa+CmpN/SgN:balan'sa GOAHTI ;
balddonas+CmpN/SgN+CmpN/SgG+CmpN/PlG:balddonass JOHTOLAT ;
balddus:bal'dus MALISLONG ;
balddáhus:balddáhuss JOHTOLAT ;
baldu:baldu¤ GOAHTI ;
balkoŋ0ga:balkoŋ'ga GOAHTI ;
ballu ALBMILONG ;
balláda GOAHTI ;
baloŋ0ŋa:baloŋ'ŋa GOAHTI ;
bal0sa:bal'sa GOAHTI ;
balsa#jeaggi+CmpN/SgN+CmpN/SgG+CmpN/PlG:balsa#jeaggi AIGI ;
bal0va:bal'va GOAHTI ;
banan#bunci:banan#bunci¤ GOAHTI ;
bankeahtta GOAHTI ;
banána+CmpN/SgN+CmpN/SgG+CmpN/DefPlGen:banána GOAHTI ;
baptis0ma:baptis'ma GOAHTI ; !^LOAN
barbariija IIJA ; !^LOAN
barggahus:barggahuss JOHTOLAT ;
bargguhisvuoh0ta+CmpN/SgG+CmpN/DefPlGen:bargguhisvuoh'ta LUONDU ;
bargguhisvuođa#ruh0ta:bargguhisvuođa#ruh'ta GOAHTI ;
bargi+CmpN/SgN+CmpN/SgG+CmpN/PlG:bargi¤ ACTOR ;
bargiid#bráhkka:bargiid9#bráhkka GOAHTI ;
bargiid#eallin#dáhkádus:bargiid9#eallin#dáhkáduss JOHTOLAT ;
bargiid#hoav0da+CmpN/SgN+CmpN/SgG+CmpN/PlG:bargiid9#hoav'da GOAHTI ;
bargiid#latnja+CmpN/SgN+CmpN/SgG+CmpN/PlG:bargiid9#latnja GOAHTI ;
bargiid#lihkadus:bargiid9#lihkaduss JOHTOLAT ;
bargiid#ossodat+CmpN/SgN+CmpN/DefSgGen+CmpN/PlG:bargiid9#ossodah'k JOHTOLAT ;
bargiid#politihkka:bargiid9#politihkka GOAHTI ;
bargiid#seah0tu+CmpN/SgN+CmpN/DefSgGen+CmpN/PlG:bargiid9#seah'tu GOAHTI ;
bargiid#suodjalus+CmpN/SgN+CmpN/DefSgGen+CmpN/PlG:bargiid9#suodjaluss JOHTOLAT ;
bargo#addi#divat:bargo#addi#divad GAHPIR ;
bargo#addi#oassi AIGI ;
bargo#bierggas:bargo#bier'gas MALIS ;
bargo#bihttá ALBMILONG ;
bargo#bi0ras:bargo#birras MALIS ;
bargo#biras#láh0ka:bargo#biras#láh'ka GOAHTI ;
bargo#biras#lávde#goddi+CmpN/SgN+CmpN/DefSgGen+CmpN/PlG:bargo#biras#lávde#goddi AIGI ;
bargo#bivttas:bargo#bik'tas MALIS ;
bargo#borran+CmpN/Sg:bargo#borram BOAHTIN ;
bargo#dearvvašvuođa#láh0ka:bargo#dearvvašvuođa#láh'ka GOAHTI ;
bargo#departemean0ta+CmpN/SgN+CmpN/DefSgGen+CmpN/PlG+Use/Sub:bargo#departemean'ta GOAHTI ; !
bargo#die0nas:bargo#dietnas MALIS ;
bargo#dilli ALBMILONGSHORT ;
bargo#duogáš:bargo#duogáž LEXDIMINC ;
bargo#duođaštus:bargo#duođaštuss JOHTOLAT ;
bargo#fápmo#doaimmahat+CmpN/SgN+CmpN/DefSgGen+CmpN/PlG:bargo#fápmo#doaimmahah'k JOHTOLAT ;
bargo#fápmo#dár0bu:bargo#fápmo#dár'bu ALBMI ;
bargo#fápmu+CmpN/SgN+CmpN/DefSgGen+CmpN/DefPlGen+CmpN/SgLeft+CmpN/SgNomLeft+CmpN/SgGenLeft+CmpN/PlGenLeft:bargo#fápmu GOAHTI ;
bargo#geahčču GOAHTI ;
bargo#gir0ji:bargo#gir'ji GOAHTI ;
bargo#heaitta:bargo#heaj'tag8 SEAMU ;
bargo#hárjehallan+CmpN/Sg:bargo#hárjehallam BOAHTALADDAN ;
bargo#hárjáneapmi+CmpN/Sg:bargo#hárján EAPMI ;
bargo#joav0ku+CmpN/SgN+CmpN/DefSgGen+CmpN/PlG:bargo#joav'ku GOAHTI ;
bargo#jorru GOAHTI ;
bargo#juohko#plána GOAHTI ;
bargo#juoh0ku:bargo#juoh'ku AIGI ;
bargo#kapitála:bargo#kapitál SOSIAL ;
bargo#latnja+CmpN/SgN+CmpN/SgG+CmpN/PlG:bargo#latnja GOAHTI ;
bargo#loh0pi:bargo#loh'pi ALBMI ;
bargo#mašiidna:bargo#maš MASKIN ;
bargo#mok0ta:bargo#mok'ta GOAHTI ;
bargo#munni GOAHTI ;
bargo#márkan GAHPIR ;
bargo#mát0ki:bargo#mát'ki GOAHTI ;
bargo#neav0vu:bargo#neav'vu GOAHTI ;
bargo#noađđi GOAHTI ;
bargonávccahisvuoh0ta+CmpN/SgG+CmpN/DefPlGen:bargonávccahisvuoh'ta LUONDU ;
bargo#návccahis#vuođa#oad0ju:bargo#návccahis#vuođa#oad'ju GOAHTI ;
bargo#organisašuvdna+CmpN/SgN+CmpN/DefSgGen+CmpN/PlG:bargo#organisašu TELEFON ;
bargo#penšuvdna:bargo#penšu TELEFON ;
bargo#plána GOAHTI ;
bargo#proseassa STAHTA ;
bargo#reah0ka:bargo#reah'ka GOAHTI ;
bargo#riek0ti:bargo#riek'ti ALBMI ;
bargo#sad0ji+CmpN/SgN+CmpN/SgG+CmpN/PlG:bargo#sad'ji ALBMI ;
bargo#seminára GOAHTI ;
bargo#servodat+CmpN/SgN+CmpN/DefSgGen+CmpN/PlG:bargo#servodah'k JOHTOLAT ;
bargo#skihpár+CmpN/SgN+CmpN/SgG+CmpN/PlG:bargo#skihpár GAHPIRLONG ;
bargo#stipean0da:bargo#stipean'da GOAHTI ;
bargo#stuollu GOAHTI ;
bargo#suodjalan#láh0ka:bargo#suodjalan#láh'ka GOAHTI ;
bargo#suodjalus+CmpN/SgN+CmpN/DefSgGen+CmpN/PlG:bargo#suodjaluss JOHTOLAT ;
bargo#suor0gi:bargo#suor'gi GOAHTI ;
bargo#veah0ka+CmpN/SgN+CmpN/SgG+CmpN/PlG:bargo#veah'ka GOAHTI ;
bargo#viidodat:bargo#viidodah'k JOHTOLAT ;
bargo#vis0ti:bargo#vis'ti GOAHTI ;
bargo#vuoh0ki:bargo#vuoh'ki AIGI ;
bargo#vásihus:bargo#vásihuss JOHTOLAT ;
bargo#ái0gi+CmpN/SgN+CmpN/SgG+CmpN/PlG:bargo#áj'gi AIGI ;
bargo#ár0ja:bargo#ár'ja GOAHTI ;
bargo#árvvoštallan+CmpN/Sg:bargo#árvvoštallam BOAHTALADDAN ;
bargo#ávnnas:bargo#ávdnas MATTAR ;
bargo#šiehtadus:bargo#šiehtaduss JOHTOLAT ;
bar0gu:bar'gu ALBMI ;
bargui#máhcahan#doarjja:bargui#máhcahan#doar'jag8 SEAMU ;
bar0ju+CmpN/SgN+CmpN/DefPlGen:bar'ju GOAHTI ;
barohkka GOAHTI ;
baromehter GAHPIR ;
baroniija IIJA ; !^LOAN
bar0ta:bar'ta GOAHTI ;
barta#guov0lu+CmpN/SgN+CmpN/SgG+CmpN/PlG:barta#guov'lu ALBMI ;
baráhkka GOAHTI ;
basadan#gárri GOAHTI ;
basadan#latnja+CmpN/SgN+CmpN/SgG+CmpN/PlG:basadan#latnja GOAHTI ;
basadan#stuollu GOAHTI ;
basahat:basahah'k JOHTOLAT ;
basaldat:basaldah'k JOHTOLAT ;
basas#rád0ju:basas#rád'ju AIGI ;
baseaŋ0ga+Use/Sub:baseaŋ'ga GOAHTI ;
basilikum0ma:basilikum'ma GOAHTI ;
bassaladdan#mašiidna:bassaladdan#maš MASKIN ;
bassaladdan#mášiidna+N+CmpN/SgN:bassaladdan#mášen%> R ; !Alternative attr.form
bassaladdan#mášiidna:bassaladdan#máš MASKIN ;
bassan#gárri GOAHTI ;
bassan#latnja+CmpN/SgN+CmpN/SgG+CmpN/PlG:bassan#latnja GOAHTI ;
bassan#álddis:bassan#ál'dis MALIS ;
basseaŋ0ga:basseaŋ'ga GOAHTI ;
basse#beai#buhtadus:basse#beai#buhtaduss JOHTOLAT ;
basse#beai0vi+CmpN/SgN+CmpN/SgG+CmpN/PlG:basse#beaj'vi GOAHTI ;
basse#beai0vi+N+CmpN/Sg+CmpN/Sg:basse#beai%> Rreal ;
bassi+CmpN/SgN+CmpN/SgG+CmpN/PlG+CmpN/SgLeft+CmpN/SgNomLeft+CmpN/SgGenLeft+CmpN/PlGenLeft:bassi¤ ACTOR ;
bassi+CmpN/SgN+CmpN/SgG+CmpN/PlG:bassi BASSI ;
bassin#muorra GOAHTI ;
bas0te:bas'te GOAHTI ;
baste#vuogga GOAHTI ;
basttat:bas'ta BUVSSAT ;
bataljovdna+CmpN/SgN+CmpN/DefSgGen+CmpN/PlG:bataljo TELEFON ;
batiija:batiija IIJA ;
batnin#nibba GOAHTI ;
batteriija IIJA ; !^LOAN
ba0va:bavvag8 SEAMU ;
bavssa:bak'sam8 SEAMU ;
bavssa#báddi AIGI ;
baš0ka:baš'ka GOAHTI ;
bađoš#gaccet+CmpN/SgN+CmpN/SgG+CmpN/PlG:bađoš#gacceh GAHPIR ;
bađoš#gaccet+CmpN/SgN+CmpN/SgG+CmpN/PlG:bađoš#gaccep GAHPIR ;
ba00đuš:bah'tuš MALIS ;
bađ0vi:bađ'vi GOAHTI ;
beaggin+CmpN/Sg:beaggim BOAHTIN ;
beahce#lahppu+CmpN/SgN+CmpN/SgG+CmpN/DefPlGen:beahce#lahppu GOAHTI ;
beahce#lahppu+CmpN/SgN+CmpN/SgG+CmpN/DefPlGen:beahce#lahppu¤ GOAHTI ;
beahce#loddi+CmpN/SgN+CmpN/SgG+CmpN/PlG:beahce#loddi AIGI;   !
beahcet:beahceh GAHPIR ;
beahcet#časkkis:beahcet#čas'kis FALIS ;
beah0ci+CmpN/SgN+CmpN/SgG+CmpN/DefPlGen:beah'ci AIGI "pine N" ;
beahttu+CmpN/SgN+CmpN/DefSgGen+CmpN/DefPlGen+CmpN/SgLeft+CmpN/SgNomLeft+CmpN/SgGenLeft+CmpN/PlGenLeft:beahttu GOAHTI ;
beah0tu+CmpN/SgN+CmpN/SgG:beah'tu GOAHTI ;
beai0ka:beaj'ka GOAHTI ;
beai0la:beaj'la GOAHTI ;
beaitta:beaj'tag8 SEAMU ;
beaive#biebmu GOAHTI ;
beaive#bora#loddi+CmpN/SgN+CmpN/SgG+CmpN/PlG:beaive#bora#loddi AIGI ;
beaive#buohcci+CmpN/SgN+CmpN/SgG+CmpN/PlG:beaive#buohcci¤ ACTOR ;
beaive#bálkkolaš+CmpN/SgN+CmpN/SgG+CmpN/PlG:beaive#bálkkolažž JOHTOLAT ;
beaive#gir0ji:beaive#gir'ji GOAHTI ;
beaive#hospitála+CmpN/SgN+CmpN/SgG+CmpN/PlG:beaive#hospitál SOSIAL ;
beaive#latnja+CmpN/SgN+CmpN/SgG+CmpN/PlG:beaive#latnja GOAHTI ;
beaive#loddi+CmpN/SgN+CmpN/SgG+CmpN/PlG:beaive#loddi AIGI ;
beaive#ossodat+CmpN/SgN+CmpN/DefSgGen+CmpN/PlG:beaive#ossodah'k JOHTOLAT ;
beaive#ruh0ta:beaive#ruh'ta GOAHTI ;
beaive#ruv0ke:beaive#ruv'ke GOAHTI ;
beaive#čuovga#goav0ki:beaive#čuovga#goav'ki GOAHTI ;
beai0vi+CmpN/SgN+CmpN/SgG+CmpN/PlG:beaj'vi GOAHTI ;
beaivvadat+CmpN/SgN+CmpN/SgG+CmpN/PlG:beaivvadah'k JOHTOLAT ;
beaivve#bar0gu:beaivve#bar'gu ALBMI ;
beaivvádat+CmpN/SgN+CmpN/SgG+CmpN/PlG:beaivvádah'k JOHTOLAT ;
beaivváš+CmpN/SgN+CmpN/SgG:beaivváž LEXDIMINC ;
beaivváš#biegga GOAHTI ;
beaivváš#dagaldat:beaivváš#dagaldah'k JOHTOLAT ;
beaivváš#láibbáš:beaivváš#láibbáž LEXDIMINC ;
beaivváš#seal0la+G3:beaivváš#seal'la GOAHTI ;
beaivváš#suonjardeapmi+CmpN/Sg:beaivváš#suonjard EAPMI ;
beaktilvuođa#prinsihppa GOAHTI ;
beakto#dár0bu:beakto#dár'bu ALBMI ;
beak0tu+CmpN/SgN+CmpN/DefSgGen+CmpN/DefPlGen+CmpN/SgLeft+CmpN/SgNomLeft+CmpN/SgGenLeft+CmpN/PlGenLeft:beak'tu GOAHTI ;
bealatkeahtesvuoh0ta+CmpN/SgG+CmpN/DefPlGen+Use/Sub:bealatkeahtesvuoh'ta LUONDU ; !
bealdo#šaddu+CmpN/SgN+CmpN/SgG+CmpN/PlG:bealdo#šaddu GOAHTI ;
beal0du:beal'du GOAHTI ;
beal0gi:beal'gi AIGI ;
bealjos#telefovdna:bealjos#telefo TELEFON ;
bealjoš#telefovdna:bealjoš#telefo TELEFON ;
beallalaš#lasáhus:beallalaš#lasáhuss JOHTOLAT ;
bealle#boat0ka:bealle#boat'ka GOAHTI ;
bealle#dagahat:bealle#dagahah'k JOHTOLAT ;
bealledat:bealledah'k JOHTOLAT ;
bealle#jorba#fii0lu:bealle#jorba#fij'lu GOAHTI ;
bealle#jođadas:bealle#jođadass JOHTOLAT ;
beallelaš+CmpN/SgN+CmpN/SgG+CmpN/PlG:beallelažž JOHTOLAT ;
beallemas:beallemass JOHTOLAT ;
beallemas#siepman GAHPIR ;
bealle#nuohtta GOAHTI ;
bealle#uv0ja:bealle#uv'ja GOAHTI ;
bealle#vearro#sápmi+CmpN/SgG+CmpN/PlG:bealle#vearro#sápmi AIGI ;
bealli+CmpN/SgN+CmpN/DefSgGen+CmpN/DefPlGen+CmpN/SgLeft+CmpN/SgNomLeft+CmpN/SgGenLeft+CmpN/PlGenLeft:bealli GOAHTI ;
beallje#bunci:beallje#bunci¤ GOAHTI ;
beallje#dor0ve:beallje#dor've GOAHTI ;
beallje#gohppu GOAHTI ;
beallje#gáhčči GOAHTI ;
beallje#mear0ka:beallje#mear'ka GOAHTI ;
beallje#rásttis+CmpN/SgN+CmpN/SgG+CmpN/PlG:beallje#rás'tis FALIS ;
beallje#suojan GAHPIR ;
beallje#telefovdna:beallje#telefo TELEFON ;
beallji AIGI ;
bealládat+CmpN/SgN+CmpN/SgG+CmpN/PlG:bealládah'k JOHTOLAT ;
bealušteaddji+CmpN/SgN+CmpN/SgG+CmpN/PlG+CmpN/SgLeft+CmpN/SgNomLeft+CmpN/SgGenLeft+CmpN/PlGenLeft:bealušteaddji¤ ACTOR ;
bealátvuoh0ta+CmpN/SgG+CmpN/DefPlGen:bealátvuoh'ta LUONDU ;
bea0na+CmpN/SgN+CmpN/SgG+CmpN/PlG:beatnag8 BEANA ;
beana#eaiggát+CmpN/SgN+CmpN/SgG+CmpN/PlG:beana#eaiggád GAHPIRLONG ;
beana#rái0du:beana#ráj'du GOAHTI ;
bean0na:bean'na GOAHTI ;
beanna#njunni AIGI ;
beanna#stohkka GOAHTI ;
bean0ná:bean'ná ALBMI ;
bea0ral:bearral MALIS ;
bearal#skuol0fi+CmpN/SgN+CmpN/SgG+CmpN/PlG:bearal#skuol'fi GOAHTI ;
bearal#soh0kar:bearal#sohkkar MALIS ;
bearat#goddi+CmpN/SgN+CmpN/DefSgGen+CmpN/PlG:bearat#goddi AIGI ;
bea0raš+CmpN/SgN+CmpN/SgG+CmpN/PlG:bearra DAIVVAS ;
bea0raš+CmpN/SgN+CmpN/SgG+CmpN/PlG:bearraš MATTAR ;
bearaš#departemean0ta+CmpN/SgN+CmpN/DefSgGen+CmpN/PlG:bearaš#departemean'ta GOAHTI ;
bearaš#viessu+CmpN/SgN+CmpN/SgG+CmpN/PlG:bearaš#viessu GOAHTI ;
beargalat+CmpN/SgN+CmpN/SgG+CmpN/PlG:beargalah'k JOHTOLAT ;
bearjadat+CmpN/SgN+CmpN/SgG+CmpN/PlG:bearjadah'k JOHTOLAT ;
bearjjas:bear'jas MALIS ;
bearran#doaimmahat+CmpN/SgN+CmpN/DefSgGen+CmpN/PlG:bearran#doaimmahah'k JOHTOLAT ;
bearran#láh0ka:bearran#láh'ka GOAHTI ;
bearran#njuolggadus:bearran#njuolggaduss JOHTOLAT ;
bearran#provišuvdna:bearran#provišu TELEFON ;
bearre#mánni+CmpN/SgN+CmpN/SgG+CmpN/PlG:bearre#mán'ni MANNI ;
bearri GOAHTI ;
bearrái#geahčči+CmpN/SgN+CmpN/SgG+CmpN/PlG+CmpN/SgLeft+CmpN/SgNomLeft+CmpN/SgGenLeft+CmpN/PlGenLeft:bearrái#geahčči¤ ACTOR ;
bearrái#geahčču+CmpN/SgN+CmpN/DefSgGen+CmpN/DefPlGen+CmpN/SgLeft+CmpN/SgNomLeft+CmpN/SgGenLeft+CmpN/PlGenLeft:bearrái#geahčču GOAHTI ;
beasatlašvuoh0ta+CmpN/SgG+CmpN/DefPlGen:beasatlašvuoh'ta LUONDU ;
beas0ka:beas'ka GOAHTI ;
beassan#gielddus:beassan#giel'dus MALISLONG ;
beassan#sátni AIGI ;
beassan#vál0di+CmpN/SgN+CmpN/DefSgGen+CmpN/PlG:beassan#vál'di VALDI ;
beasse#gatna GOAHTI ;
beasse#jea00gil+CmpN/SgN+CmpN/SgG+CmpN/DefPlGen:beasse#jeah'kil MALIS ;
beasse#loggun+CmpN/Sg:beasse#loggum BOAHTIN ;
beasse#lái0bi:beasse#láj'bi GOAHTI ;
beas0si+G3:beas'si AIGI ;
beassi GOAHTI ;
beassážat+CmpN/SgN+CmpN/PlG:beassáž MAGASH ;
beassáš#beai0vi+CmpN/SgN+CmpN/SgG+CmpN/PlG:beassáš#beaj'vi GOAHTI ;
beassáš#beai0vi+N+CmpN/Sg+CmpN/Sg:beassáš#beai%> Rreal ;
beassáš#luopmu+CmpN/SgN+CmpN/SgG+CmpN/PlG:beassáš#luopmu GOAHTI ;
beassáš#lávvardat+CmpN/SgN+CmpN/SgG+CmpN/DefPlGen:beassáš#lávvardah'k JOHTOLAT ;
beassáš#lávvordat+CmpN/SgN+CmpN/SgG+CmpN/DefPlGen:beassáš#lávvordah'k JOHTOLAT ;
beassáš#márkan+CmpN/SgN+CmpN/SgG+CmpN/PlG:beassáš#márkan GAHPIR ;
beassáš#mát0ki:beassáš#mát'ki GOAHTI ;
beassáš#ruohtta+CmpN/SgN+CmpN/SgG+CmpN/DefPlGen:beassáš#ruohtta GOAHTI ;
bea0suš:beassuš MALIS ;
beatnat#biebmu GOAHTI ;
beatnat#guis0ki:beatnat#gujs'ki GOAHTI ;
beatnat#jea00gil+CmpN/SgN+CmpN/SgG+CmpN/DefPlGen:beatnat#jeah'kil MALIS ;
beavde#geah0či:beavde#geah'či AIGI ;
beavde#girje#lasáhus:beavde#girje#lasáhuss JOHTOLAT ;
beavde#girje#mearkkašupmi:beavde#girje#mearkkaš UPMI ;
beavde#girje#čálli+CmpN/SgN+CmpN/SgG+CmpN/PlG:beavde#girje#čálli¤ ACTOR ;
beavdegirječáláhus:beavdegirječáláhuss JOHTOLAT ;
beavde#gir0ji:beavde#gir'ji GOAHTI ;
beavde#liidni:beavde#lijdni GOAHTI ;
beavde#mikrofovdna:beavde#mikrofo TELEFON ;
beavde#nii0bi:beavde#nij'bi GOAHTI ;
beavde#ortnet:beavde#ortneg GAHPIR ;
beavde#rav0da:beavde#rav'da GOAHTI ;
beav0di:beav'di GADDISHORT ;
beađbe#la0đas:beađbe#lađđas MALIS ;
beaŋ0ka:beaŋ'ka GOAHTI ;
beaŋka#rái0du:beaŋka#ráj'du GOAHTI ;
beaŋ0ká:beaŋ'ká ALBMILONG ;
behavi^oris0ma:behavi^oris'ma GOAHTI ; !^LOAN
behkka GOAHTI ;
behtolašvuoh0ta+CmpN/SgG+CmpN/DefPlGen:behtolašvuoh'ta LUONDU ;
behttosat:beahttus BADJOSATLONG ;
beibboš+CmpN/SgN+CmpN/SgG+CmpN/PlG:beibbož LEXDIMINC ;
belle:belle STAHTA ;
belle#skárrit+G3+CmpN/SgN+CmpN/DefPlGen:belle#skárri¤ BUVSSAT ;
belle#čeahppi GOAHTI ;
bellodat+CmpN/SgN+CmpN/DefSgGen+CmpN/PlG:bellodah'k JOHTOLAT ;
bellodat#politihkka GOAHTI ;
beloštus+CmpN/SgN+CmpN/DefSgGen+CmpN/DefPlGen+CmpN/SgLeft+CmpN/SgNomLeft+CmpN/SgGenLeft+CmpN/PlGenLeft:beloštuss JOHTOLAT ;
bensiidna+N+CmpN/SgN:bensen%> R ;
bensiidna:bens MASKIN ;
bensiidna#boah0tu:bensiidna#boah'tu GOAHTI ;
bensin#mohtor GAHPIR ;
bensin#stašuvdna+CmpN/SgN+CmpN/DefSgGen+CmpN/PlG:bensin#stašu TELEFON ;
beron GAHPIR ;
beroštupmi+Use/Sub:beroštupmi Rreal ;
beroštupmi:berošt UPMI ;
beroštus#rii0du:beroštus#rij'du ALBMI ;
beroštus#vuostálasvuoh0ta+CmpN/SgG+CmpN/DefPlGen:beroštus#vuostálasvuoh'ta LUONDU ;
betoŋ0ga:betoŋ'ga GOAHTI ;
betoŋga#lohkki GOAHTI ;
betoŋga#luodda GOAHTI ;
beškkoš+CmpN/SgN+CmpN/SgG+CmpN/PlG:beškkož LEXDIMINC ;
beštor+CmpN/SgN+CmpN/SgG+CmpN/PlG:beštor GAHPIR ;
bibba#dirri ALBMILONG ;
biblio^grafiija IIJA ;
biblio^gráfiija+Use/Sub:biblio^gráfiija IIJA ;
bibliotehka+CmpN/SgN+CmpN/DefSgGen+CmpN/PlG:bibliotehka STAHTA ;
biddi GOAHTI ;
bidjet:bidjeg GAHPIR ;
biebman+CmpN/Sg+CmpN/SgLeft+CmpN/SgNomLeft+CmpN/SgGenLeft+CmpN/PlGenLeft:biebmam BOAHTIN ;
biebman#lága GOAHTI ;
biebman#láh0ka:biebman#láh'ka GOAHTI ;
biebmo#bearrái#geahčču GOAHTI ;
biebmo#bihttá ALBMILONG ;
biebmo#buoi0di:biebmo#buoj'di AIGI ;
biebmo#bá00bir:biebmo#báh'pi7r MALIS ;
biebmo#bárdni+CmpN/SgN+CmpN/SgG+CmpN/PlG:biebmo#bárdni GOAHTI ;
biebmo#departemean0ta+CmpN/SgN+CmpN/DefSgGen+CmpN/PlG+Use/Sub:biebmo#departemean'ta GOAHTI ; !
biebmo#dilli ALBMILONGSHORT ;
biebmo#doallu GOAHTI ;
biebmo#dárkkisteapmi+CmpN/Sg:biebmo#dárkkist EAPMI ;
biebmo#dárkkástus:biebmo#dárkkástuss JOHTOLAT ;
biebmo#eadni+CmpN/SgN+CmpN/SgG+CmpN/PlG:biebmo#eadni EADNI ;
biebmo#goal0lus:biebmo#goal'lus MALIS ;
biebmo#guolle#konsešuvdna:biebmo#guolle#konsešu TELEFON ;
biebmo#gál0vu:biebmo#gál'vu GOAHTI ;
biebmo#lassi GOAHTILONGSHORT ;
biebmo#loddi+CmpN/SgN+CmpN/SgG+CmpN/PlG:biebmo#loddi AIGI ;
biebmo#mašiidna:biebmo#maš MASKIN ;
biebmo#moalut+CmpN/SgN+CmpN/DefPlGen:biebmo#moallu BUVSSAT ;
biebmo#mák0su:biebmo#mák'su AIGI ;
biebmo#mánná+CmpN/SgN+CmpN/SgG+CmpN/PlG:biebmo#mánná ALBMILONG ;
biebmo#niei0da+CmpN/SgN+CmpN/SgG+CmpN/PlG:biebmo#niej'da GOAHTI ;
biebmo#ol0ju:biebmo#ol'ju GOAHTI ;
biebmo#prosessor GAHPIR ;
biebmo#ruh0ta:biebmo#ruh'ta GOAHTI ;
biebmo#ráhkadan#mašiidna:biebmo#ráhkadan#maš MASKIN ;
biebmo#viđ0ji:biebmo#viđ'ji GOAHTI ;
biebmo#vurkkohat:biebmo#vurkkohah'k JOHTOLAT ;
biebmo#váhnen+CmpN/SgN+CmpN/SgG+CmpN/PlG:biebmo#váhnem GAHPIR ;
biebmo#áhčči+CmpN/SgN+CmpN/SgG+CmpN/PlG:biebmo#áhčči ALBMI ;
biebmo#ávnnas:biebmo#ávdnas MALIS ;
biebmo#šibit+CmpN/SgN+CmpN/SgG+CmpN/PlG:biebmo#šibih GAHPIRLONG ;
biebmo#šlád0ja:biebmo#šlád'ja GOAHTI ;
biebmu GOAHTI ;
bied0ju:bied'ju GOAHTI ;
biegga+CmpN/SgN+CmpN/SgG+CmpN/PlG:biegga GOAHTI ;
biegga#fiel0lu+G3:biegga#fiel'lu GOAHTI ;
biegga#jorri:biegga#jorri¤ ACTORLONGSHORT ;
biegga#mil0lu+G3:biegga#mil'lu GOAHTI ;
biegga#njuolla GOAHTI ;
biegga#seahkka GOAHTI ;
biegga#spábba GOAHTI ;
biehkan+CmpN/SgN+CmpN/SgG+CmpN/PlG:biehkan GAHPIR ;
biehttalan#vuoigatvuoh0ta+CmpN/SgG+CmpN/DefPlGen:biehttalan#vuoigatvuoh'ta LUONDU ;
biehttalan#vuođustus:biehttalan#vuođustuss JOHTOLAT ;
biehtár#rássi+CmpN/SgN+CmpN/SgG+CmpN/DefPlGen:biehtár#rássi AIGI "plant*** N" ;
bieidni:biejdni GOAHTI ;
biel0ka:biel'ka GOAHTI ;
biel0ká:biel'ká ALBMILONG ;
biello#cizáš+CmpN/SgN+CmpN/SgG+CmpN/PlG:biello#cizáž LEXDIMINC ;
biello#rássi+CmpN/SgN+CmpN/SgG+CmpN/DefPlGen:biello#rássi AIGI "plant*** N" ;
biel0lu+G3:biel'lu AIGI ;
biellán+CmpN/SgN+CmpN/SgG+CmpN/PlG:biellán GAHPIRLONG ;
biepmohas+CmpN/SgN+CmpN/SgG+CmpN/PlG:biepmohass JOHTOLAT ;
biepmus#nuppástupmi:biepmus#nuppást UPMI ;
biepmus#rái0du:biepmus#ráj'du GOAHTI ;
bierdna+CmpN/SgN+CmpN/SgG+CmpN/PlG:bierdna GOAHTI ;
bierdne#goah0ti:bierdne#goah'ti AIGI ;
bierdni+CmpN/SgN+CmpN/SgG+CmpN/PlG:bierdni GOAHTI ;
bierggas:bier'gas MALIS ;
bierggasteapmi+CmpN/Sg+CmpN/SgLeft+CmpN/SgNomLeft+CmpN/SgGenLeft+CmpN/PlGenLeft:bierggast EAPMI ;
biergo#bihttá ALBMILONG ;
biergo#bil0da:biergo#bil'da GOAHTI ;
biergo#báh0ti:biergo#báh'ti GOAHTI ;
biergo#bál0lu+G3:biergo#bál'lu AIGI ;
biergo#dái0gi:biergo#dáj'gi GOAHTI ;
biergo#feartnus:biergo#feardnus MALISLONG ;
biergo#gievdni GOAHTI ;
biergo#gáhkku GOAHTI ;
biergo#haddi AIGI ;
biergo#liepma GOAHTI ;
biergo#má0lis:biergo#mállis MALIS ;
biergo#málli GOAHTI ;
biergo#rudda GOAHTI ;
biergo#skad0já:biergo#skad'já ALBMILONG ;
biergo#veardna GOAHTI ;
biergo#vuod0ja:biergo#vuod'ja GOAHTI ;
biergo#ái0ti:biergo#áj'ti AIGI ;
biergo#átnjal GAHPIR ;
bier0gu:bier'gu GOAHTI ;
bietna GOAHTI ;
biev0la+CmpN/SgN+CmpN/SgG+CmpN/DefPlGen:biev'la GOAHTI ;
bievla#ealát:bievla#ealád GAHPIRLONG ;
bievla#ge0res:bievla#gerres MALIS ;
bievla#máđid0ja:bievla#máđid'ja GOAHTI ;
bievla#vuoján GAHPIRLONG ;
bievla#ái0gi+CmpN/SgN+CmpN/SgG+CmpN/PlG:bievla#áj'gi AIGI ;
bievval+CmpN/SgN+CmpN/SgG+CmpN/PlG:bievval GAHPIR ;
biev0vá:biev'vá ALBMILONG ;
bie00ža:bieh'čam8 SEAMU "short tail N" ;
bieža#dák0ti:bieža#dák'ti AIGI ;
bif0fa+G3:bif'fa GOAHTI ;
bigamiija IIJA ; !^LOAN
biggohan#rusttet:biggohan#rustteg GAHPIR ;
bigán+CmpN/SgN+CmpN/SgG+CmpN/PlG:bigán9 GAHPIRLONG ;
bihce#báh0ce:bihce#báh'ce GOAHTI ;
bih0ci+CmpN/SgN+CmpN/DefSgGen:bih'ci GOAHTI ;
bihcir GAHPIRLONGSHORT ;
bih0kaš:bihkkaš MALIS ;
bihkka+CmpN/SgN+CmpN/DefSgGen:bihkka GOAHTI ;
bihkka#boaldin+CmpN/Sg:bihkka#boaldim BOAHTINLONGSHORT ;
bihkka#jea00gil+CmpN/SgN+CmpN/SgG+CmpN/DefPlGen:bihkka#jeah'kil MALIS ;
bih0li:bih'li GOAHTI ;
bih0par+CmpN/SgN+CmpN/SgG+CmpN/DefPlGen:bihppar MALIS ;
bihppor GAHPIR ;
bihppor#ruoh0tas+CmpN/SgN+CmpN/SgG+CmpN/DefPlGen:bihppor#ruohttas MALIS ;
bihttá ALBMILONG ;
bihttá#bordin+CmpN/Sg:bihttá#bordim BOAHTIN ;
bihtán#sáme#giella GOAHTI ;
biibal GAHPIR ;
biibbal GAHPIR ;
biibbal:bij'bal MALIS ;
biibbal#histor0já:biibbal#histor'já ALBMILONG ;
bii0gá+CmpN/SgN+CmpN/SgG+CmpN/PlG:bij'gá ALBMILONG ;
biihtár GAHPIRLONG ;
bii0ka:bij'ka GOAHTI ;
biika#deahkka GOAHTI ;
biika#háhkka GOAHTI ;
biika#soabbi GOAHTI ;
biika#sreaŋ0ga:biika#sreaŋ'ga GOAHTI ;
biika#sráŋ0ga:biika#sráŋ'ga GOAHTI ;
biika#streaŋ0ga:biika#streaŋ'ga GOAHTI ;
bii0ka#ái0di:biika#áj'di AIGI ;
biika#čoar0vi+CmpN/SgN+CmpN/SgG+CmpN/PlG:biika#čoar'vi AIGI ;
bii0la:bij'la GOAHTI ;
biila#boa00gán:biila#boah'kán MALIS ;
biila#divat:biila#divad GAHPIR ;
biila#divohat+CmpN/SgN+CmpN/DefSgGen+CmpN/PlG:biila#divohah'k JOHTOLAT ;
biila#doallan+CmpN/Sg:biila#doallam BOAHTIN ;
biila#dáhkádus:biila#dáhkáduss JOHTOLAT ;
biila#dárkkisteapmi+CmpN/Sg:biila#dárkkist EAPMI ;
biila#eaiggáduššan+CmpN/Sg:biila#eaiggáduššam BOAHTIN ;
biila#eatnatvuoh0ta+CmpN/SgG+CmpN/DefPlGen:biila#eatnatvuoh'ta LUONDU ;
biila#fear0ga:biila#fear'ga GOAHTI ;
biila#goav0di:biila#goav'di GOAHTI ;
biila#gáv0pi+CmpN/SgN+CmpN/DefSgGen+CmpN/PlG:biila#gáv'pi GOAHTI ;
biila#hivvodat:biila#hivvodah'k JOHTOLAT ;
biila#johtolat:biila#johtolah'k JOHTOLAT ;
biila#lihkuhisvuoh0ta+CmpN/SgG+CmpN/DefPlGen:biila#lihkuhisvuoh'ta LUONDU ;
biila#luodda GOAHTI ;
biila#láigohat+CmpN/SgN+CmpN/DefSgGen+CmpN/PlG:biila#láigohah'k JOHTOLAT ;
biila#láse GOAHTI ;
biila#ovddas#vástádus#láh0ka:biila#ovddas#vástádus#láh'ka GOAHTI ;
biila#rám0ma:biila#rám'ma GOAHTI ;
biila#skuv0la+CmpN/SgN+CmpN/DefSgGen+CmpN/PlG:biila#skuv'la GOAHTI ;
biila#uk0sa:biila#uk'sa GOAHTI ;
biila#vuoddji+CmpN/SgN+CmpN/SgG+CmpN/PlG:biila#vuoddji¤ ACTOR ;
biila#vuodjin+CmpN/Sg:biila#vuodjim BOAHTIN ;
biila#čoavdda:biila#čoav'dag8 SEAMU ;
biipo#leagga GOAHTI ;
bii0po#oai0vi+N+CmpN/Sg+CmpN/Sg:biipo#oai%> Rreal ;
bii0po#oai0vi:biipo#oaj'vi AIGI ;
bii0pu:bij'pu GOAHTI ;
bii0re+CmpN/SgN+CmpN/SgG+CmpN/PlG:bij're GOAHTI ;
biire+CmpN/SgN+CmpN/SgG+CmpN/PlG:biire GOAHTI ;
bii0se:bij'se GOAHTI ;
bijahas:bijahass JOHTOLAT ;
bijekšuvdna:bijekšu TELEFON ;
bijouteriija IIJA ; !^LOAN
bi00jus:bid'jus MALISLONG ;
bil0da:bil'da GOAHTI ;
bileahtta GOAHTI ;
bileahtta#automáhtta GOAHTI ;
bileahtta#dárkkisteapmi+CmpN/Sg:bileahtta#dárkkist EAPMI ;
bileahtta#vuovdin+CmpN/Sg:bileahtta#vuovdim BOAHTIN ;
bilingvalis0ma:bilingvalis'ma GOAHTI ; !^LOAN
bilingvis0ma:bilingvis'ma GOAHTI ; !^LOAN
bilis0ma:bilis'ma GOAHTI ; !^LOAN
bil0ka:bil'ka GOAHTI ;
bilko#sátni AIGI ;
bil0ku:bil'ku GOAHTI ;
bilkádus:bilkáduss JOHTOLAT ;
billeahtta+Use/Sub:billeahtta GOAHTI ;
billeriin:billeriim GAHPIRLONG ;
bil0lu+G3:bil'lu GOAHTI ;
bilága GARGIA ;
bilága+Use/Sub:bilága GOAHTI ;
bin0ná:bin'ná ALBMILONG ;
binoma+CmpN/SgN+CmpN/SgG+CmpN/PlG:binoma GOAHTI ;
bio#diversitehta STAHTA ;
bio#girjáivuođa#konvenšuvdna:bio#girjáivuođa#konvenšu TELEFON ;
bio^grafa+Use/Sub:bio^grafa GOAHTI ;
bio^grafiija:bio^grafiija IIJA ;
biokemiija IIJA ;
bio#konvenšuvdna:bio#konvenšu TELEFON ;
biologiija IIJA ;
bi^opsiija IIJA ;
bioteknologiija IIJA ;
biotopa+Use/Sub:biotopa GOAHTI ;
bipmi GOAHTI ;
bippal#histor0já:bippal#histor'já ALBMILONG ;
bi0ras+CmpN/SgN+CmpN/SgG+CmpN/PlG:birras MALIS ;
biras#fága GOAHTI ;
biras#gealbo#fierpmádat+CmpN/SgN+CmpN/DefSgGen+CmpN/PlG:biras#gealbo#fierpmádah'k JOHTOLAT ;
biras#gáhtten+CmpN/Sg:biras#gáhttem BOAHTIN ;
biras#gáhtten#doaibma:biras#gáhtten#doajbma GOAHTI ;
biras#gáhtten#jođiheaddji+CmpN/SgN+CmpN/SgG+CmpN/PlG:biras#gáhtten#jođiheaddji¤ ACTOR ;
biras#gáhtten#kampán0ja:biras#gáhtten#kampán'ja GOAHTI ;
biras#gáhtten#ráđđe#addi+CmpN/SgN+CmpN/SgG+CmpN/PlG:biras#gáhtten#ráđđe#addi¤ ACTOR ;
biras#hálddašeapmi+CmpN/Sg:biras#hálddaš EAPMI ;
biras#oahppu AIGI ;
biras#per^spektii0va:biras#per^spektij'va GOAHTI ;
biras#politihkka GOAHTI ;
biras#terapev0ta+CmpN/SgN+CmpN/SgG+CmpN/PlG:biras#terapev'ta GOAHTI ;
biras#viessu+CmpN/SgN+CmpN/SgG+CmpN/PlG:biras#viessu GOAHTI ;
bir0cu:bir'cu GOAHTI ;
birgejupmi:birgej UPMI ;
birgen#doarjja:birgen#doar'jag8 SEAMU ;
birgen#dássi AIGI ;
birgen#dássodat:birgen#dássodah'k JOHTOLAT ;
birgen#láh0ki:birgen#láh'ki GOAHTI ;
birkelaš+CmpN/SgN+CmpN/SgG+CmpN/PlG:birkelažž JOHTOLAT ;
biro+CmpN/SgN+CmpN/SgG+CmpN/PlG:biro GOAHTI ;
biro#čol0ga:biro#čol'ga GOAHTI ;
birra#botnjalus+CmpN/SgN+CmpN/DefSgGen+CmpN/DefPlGen+CmpN/SgLeft+CmpN/SgNomLeft+CmpN/SgGenLeft+CmpN/PlGenLeft:birra#botnjaluss JOHTOLAT ;
birra#johtin+CmpN/Sg+CmpN/SgLeft+CmpN/SgNomLeft+CmpN/SgGenLeft+CmpN/PlGenLeft:birra#johtim BOAHTIN ;
birra#joh0tu:birra#joh'tu GOAHTILONG ;
birra#jođaldat+CmpN/SgN+CmpN/DefSgGen+CmpN/DefPlGen+CmpN/SgLeft+CmpN/SgNomLeft+CmpN/SgGenLeft+CmpN/PlGenLeft:birra#jođaldah'k JOHTOLAT ;
birra#jođaldat#lis0ta:birra#jođaldat#lis'ta GOAHTI ;
birra#mihttu GOAHTI ;
birran#beai0vi+CmpN/SgN+CmpN/SgG+CmpN/PlG:birran#beaj'vi GOAHTI ;
birran#beai0vi+N+CmpN/Sg+CmpN/Sg:birran#beai%> Rreal ;
birra#vuodjin+CmpN/Sg+CmpN/SgLeft+CmpN/SgNomLeft+CmpN/SgGenLeft+CmpN/PlGenLeft:birra#vuodjim BOAHTINLONGSHORT ;
birra#čieh0ka:birra#čieh'ka GOAHTI ;
birra#čuohpahus+CmpN/SgN+CmpN/DefSgGen+CmpN/DefPlGen+CmpN/SgLeft+CmpN/SgNomLeft+CmpN/SgGenLeft+CmpN/PlGenLeft:birra#čuohpahuss JOHTOLAT ;
biru+CmpN/SgN+CmpN/SgG+CmpN/PlG+Use/Sub:biru GOAHTI; !
biru#čol0ga+CmpN/SgN+CmpN/DefSgGen+Use/Sub:biru#čol'ga GOAHTI ; !
bis0ma+CmpN/SgN+CmpN/SgG+CmpN/PlG:bis'ma GOAHTI ;
bisma#guov0lu+CmpN/SgN+CmpN/SgG+CmpN/PlG:bisma#guov'lu ALBMI ;
bismma#čoahkkin:bismma#čoahkkim GAHPIRLONG ;
bismmáid#čoahkkin:bismmáid9#čoahkkim GAHPIRLONG ;
bisse#háv0ka+CmpN/SgN+CmpN/SgG+CmpN/PlG:bisse#háv'ka GOAHTI ;
bisso#almmái+CmpN/SgN+CmpN/SgG+CmpN/PlG:bisso#albmáj FALIS ;
bisso#beahcet:bisso#beahceh GAHPIR ;
bisso#bii0pu:bisso#bij'pu GOAHTI ;
bisso#neav0vu:bisso#neav'vu GOAHTI ;
bisso#njálbmi AIGI ;
bisso#stohkka GOAHTI ;
bis0su+G3:bis'su ALBMILONG ;
bistro+CmpN/SgN+CmpN/DefSgGen+CmpN/PlG:bistro GARGIA ;
bisánan#gal0ba:bisánan#gal'ba GOAHTI ;
bisánan#giel0du:bisánan#giel'du GOAHTI ;
bisánan#guhkkodat:bisánan#guhkkodah'k JOHTOLAT ;
bisánan#sáh0cu:bisánan#sáh'cu GOAHTI ;
bitmap-govva:bitmap9-govva GOAHTI ;
bivastat:bivastah'k JOHTOLAT ;
bivastat#rák0sá:bivastat#rák'sá ALBMILONG ;
bivdda:biv'dag8 SEAMU ;
bivddus:biv'dus MALISLONG ;
bivddus#giddestat:bivddus#giddestah'k JOHTOLAT ;
bivddus#ráddjen+CmpN/Sg:bivddus#ráddjem BOAHTIN ;
bivddáhas+CmpN/SgN+CmpN/SgG+CmpN/PlG:bivddáhass JOHTOLAT ;
bivdin#vuoh0ki:bivdin#vuoh'ki AIGI ;
bivdo#bea0na+CmpN/SgN+CmpN/SgG+CmpN/PlG:bivdo#beatnag8 BEANA ;
bivdo#beana#geahččaleapmi+CmpN/Sg:bivdo#beana#geahččal EAPMI ;
bivdo#bierggas:bivdo#bier'gas MALIS ;
bivdo#bái0ki+CmpN/SgN+CmpN/SgG+CmpN/PlG:bivdo#báj'ki ALBMI ;
bivdo#earri GOAHTI ;
bivdo#goah0ti:bivdo#goah'ti AIGI ;
bivdo#guov0lu+CmpN/SgN+CmpN/SgG+CmpN/PlG:bivdo#guov'lu ALBMI ;
bivdo#heiveheapmi+CmpN/Sg:bivdo#heiveh EAPMI ;
bivdo#kultuvra:bivdo#kultu KULTUR ;
bivdo#láh0ka:bivdo#láh'ka GOAHTI ;
bivdo#mohkki GOAHTI ;
bivdo#mudden+CmpN/Sg:bivdo#muddem BOAHTIN ;
bivdo#mátke#goddi+CmpN/SgN+CmpN/DefSgGen+CmpN/PlG:bivdo#mátke#goddi AIGI ;
bivdo#neav0vu:bivdo#neav'vu GOAHTI ;
bivdo#ovttadat:bivdo#ovttadah'k JOHTOLAT ;
bivdo#riek0ti:bivdo#riek'ti ALBMI ;
bivdo#rievttálaš+CmpN/SgN+CmpN/SgG+CmpN/PlG:bivdo#rievttálažž JOHTOLAT ;
bivdo#roggi AIGI ;
bivdo#rusttet:bivdo#rustteg GAHPIR ;
bivdo#ráddjen+CmpN/Sg:bivdo#ráddjem BOAHTIN ;
bivdo#sad0ji+CmpN/SgN+CmpN/SgG+CmpN/PlG:bivdo#sad'ji ALBMI ;
bivdo#teknologiija IIJA ;
bivdo#vuoigatvuoh0ta+CmpN/SgG+CmpN/DefPlGen:bivdo#vuoigatvuoh'ta LUONDU ;
bivdo#ár0ja:bivdo#ár'ja GOAHTI ;
bivdo#čáhce#mear0ka:bivdo#čáhce#mear'ka GOAHTI ;
biv0du+CmpN/SgN+CmpN/DefSgGen+CmpN/DefPlGen+CmpN/SgLeft+CmpN/SgNomLeft+CmpN/SgGenLeft+CmpN/PlGenLeft:biv'du ALBMI ;
bivge#beal0du:bivge#beal'du GOAHTI ;
bivge#jáf0fu+G3:bivge#jáf'fu AIGI ;
bivge#rievdna GOAHTI ;
bivge#surbmi:bivge#surbmi¤ GOAHTI ; !(pl.)
biv0gi:biv'gi GOAHTI ;
bivttas:bik'tas MALIS ;
bivttas#božán+CmpN/SgN+CmpN/SgG+CmpN/PlG:bivttas#božán GAHPIRLONG ;
bivttas#goikadan#mašiidna:bivttas#goikadan#maš MASKIN ;
bivttas#gáv0pi+CmpN/SgN+CmpN/DefSgGen+CmpN/PlG:bivttas#gáv'pi GOAHTI ;
bivttas#heŋgehat:bivttas#heŋgehah'k JOHTOLAT ;
bivttas#heŋggon GAHPIR ;
bivttas#hol0ga:bivttas#hol'ga GOAHTI ;
bivttas#hábmen+CmpN/Sg:bivttas#hábmem BOAHTIN ;
bivttas#háš0ka:bivttas#háš'ka GOAHTI ;
bivttas#rád0ju:bivttas#rád'ju ALBMI ;
bivttas#suonjir GAHPIRLONG ;
bivval+CmpN/SgN+CmpN/SgG+CmpN/PlG:bivval GAHPIR ;
bivvu GOAHTI ;
bi0ŋal:bikŋal MALIS ;
biškkas:biš'kas MALIS ;
bi00žus+CmpN/SgN+CmpN/SgG+CmpN/PlG:bih'čus MATTAR ;
bišáhke:bišáhke GOAHTI ;
biššon#báddi AIGI ;
blankeahtta GOAHTI ;
blankeahtta#ráŋggáštus:blankeahtta#ráŋggáštuss JOHTOLAT ;
bleahkka GOAHTI ;
bli^án0ta:bli^án'ta GOAHTI ;
blogga GOAHTI ;
blohkka GOAHTI ;
blohkka#bar0du:blohkka#bar'du GOAHTI ;
blues:blue9s JOHTOLAT ; !^LOAN
bláđđi GOAHTI ;
boad0ju:boad'ju GOAHTI ;
boadnji+CmpN/SgN+CmpN/SgG+CmpN/PlG:boadnji GOAHTI ;
boadnjá+CmpN/SgN+CmpN/SgG+CmpN/PlG:boadnjá ALBMI ;
boagan#oai0vi+N+CmpN/Sg+CmpN/Sg:boagan#oai%> Rreal ;
boagan#oai0vi:boagan#oaj'vi AIGI ;
boa00gán:boah'kán MALIS "belt N" ;
boagán+N+CmpN/SgN:boagan%> R ;
boagán#mohtor#sihkkel GAHPIR ;
boahe#náv0li+CmpN/SgN+CmpN/SgG:boahe#náv'li GOAHTI ;
boahkke#bier0gu:boahkke#bier'gu GOAHTI ;
boahkke#guolli+CmpN/SgN+CmpN/SgG+CmpN/PlG:boahkke#guolli AIGI ;
boahkku GOAHTI ;
boahtal#čotta:boahtal#čoddag8 SEAMU ;
boahtal#čotta#ovttadat:boahtal#čotta#ovttadah'k JOHTOLAT ;
boahtin#almmuhus:boahtin#almmuhuss JOHTOLAT ;
boahtin#johtolat:boahtin#johtolah'k JOHTOLAT ;
boahto#dieđáhus:boahto#dieđáhuss JOHTOLAT ;
boahtte#ái0gi+CmpN/SgN+CmpN/SgG+CmpN/SgLeft+CmpN/SgNomLeft+CmpN/SgGenLeft+CmpN/PlGenLeft:boahtte#áj'gi AIGI ;
boaimmus:boajbmus MALISLONG ;
boaimmáš+CmpN/SgN+CmpN/SgG+CmpN/PlG:boaimmáž LEXDIMINC ;
boaitto#beal#ođastus:boaitto#beal#ođastuss JOHTOLAT ;
boal0bi+CmpN/SgN+CmpN/SgG+CmpN/PlG:boal'bi GOAHTI ;
boalddádat:boalddádah'k JOHTOLAT ;
boaldin+CmpN/Sg:boaldim BOAHTINLONGSHORT ;
boaldin#mohtor GAHPIR ;
boaldin#muorra GOAHTI ;
boaldin#reai0du:boaldin#reaj'du GOAHTI ;
boaldo#mohtor GAHPIR ;
boaldu#mear0ka:boaldu#mear'ka GOAHTI ;
boaldámuš:boaldámušš LEXMUSH ;
boal0ga+CmpN/SgN+CmpN/SgG+CmpN/PlG:boal'ga GOAHTI ;
boallo#beav0di:boallo#beav'di AIGI ;
boallo#njun#pean0na:boallo#njun#pean'na GOAHTI ;
boallo#oai0vi+CmpN/SgN+CmpN/SgG+CmpN/PlG:boallo#oaj'vi AIGI "plant*** N" ;
boallo#oai0vi+N+CmpN/Sg+CmpN/SgN+CmpN/SgG+CmpN/DefPlGen:boallo#oai%> Rreal "plant*** N" ;
boallu GOAHTI ;
boalsttar+Use/Sub:boals'tar MALIS ;
boalsttar#tuneal0la+G3:boalsttar#tuneal'la GOAHTI ;
boalsttar#tunel0la+G3+Use/Sub:boalsttar#tunel'la GOAHTI ;
boal0tu:boal'tu GOAHTI ;
boalvár+CmpN/SgN+CmpN/SgG+CmpN/PlG:boalvár GAHPIRLONG ;
boan0da+CmpN/SgN+CmpN/SgG+CmpN/PlG:boan'da GOAHTI ;
boa0ra:boarrag8 SEAMU ;
boardda:boar'dag8 SEAMU ;
boardda:boar'dah8 SEAMU ;
boares#bárdni+CmpN/SgN+CmpN/SgG+CmpN/PlG:boares#bárdni GOAHTI ;
boares#dáro#giella GOAHTI ;
boarisvuođa#doarjja:boarisvuođa#doar'jag8 SEAMU ;
boaro#čiv0ga+CmpN/SgN+CmpN/SgG+CmpN/PlG:boaro#čiv'ga GOAHTI ;
boar0ri+G3:boar'ri GOAHTI ;
boarrásiid#penšuvdna:boarrásiid9#penšu TELEFON ;
boarrásiid#sii0da+CmpN/SgN+CmpN/SgG+CmpN/PlG:boarrásiid9#sij'da GOAHTI ;
boa0ru+CmpN/SgN+CmpN/SgG+CmpN/PlG:boarru BOAZU ;
boaru+CmpN/SgN+CmpN/SgG+CmpN/PlG:boaru GOAHTI ;
boarásmuvvann#áige#mearri:boarásmuvvannáigemearri GOAHTI ; 
boarásmuvvan#áige#mearri GOAHTI ;
boarásnuvvan#áige#mearri GOAHTI ;
boassa GOAHTI ;
boas0ta+CmpN/SgN+CmpN/DefSgGen:boas'ta GOAHTI ;
boasta#bii0la:boasta#bij'la GOAHTI ;
boasta#bok0sa:boasta#bok'sa GOAHTI ;
boasta#mear0ka:boasta#mear'ka GOAHTI ;
boastto#biebman+CmpN/Sg:boastto#biebmam BOAHTIN ;
boastto#geavaheapmi+CmpN/Sg+CmpN/SgLeft+CmpN/SgNomLeft+CmpN/SgGenLeft+CmpN/PlGenLeft:boastto#geavah EAPMI ;
boastto#geavahus+CmpN/SgN+CmpN/DefSgGen+CmpN/DefPlGen+CmpN/SgLeft+CmpN/SgNomLeft+CmpN/SgGenLeft+CmpN/PlGenLeft:boastto#geavahuss JOHTOLAT ;
boasttu#ádden+CmpN/Sg+CmpN/SgLeft+CmpN/SgNomLeft+CmpN/SgGenLeft+CmpN/PlGenLeft:boasttu#áddem BOAHTIN ;
boat0ka:boat'ka GOAHTI ;
boatkka#dulkon+CmpN/Sg:boatkka#dulkom BOAHTIN ;
boav0ji:boav'ji GOAHTI ;
boazo#bea0na+CmpN/SgN+CmpN/SgG+CmpN/PlG:boazo#beatnag8 BEANA ;
boazo#bearrái#geahčču GOAHTI ;
boazo#bárra+CmpN/SgN+CmpN/SgG+CmpN/PlG:boazo#bárra GOAHTI ;
boazo#doallo#agronoma+CmpN/SgN+CmpN/SgG+CmpN/PlG:boazo#doallo#agronoma GOAHTI ;
boazo#doallo#bearrái#geahčči+CmpN/SgN+CmpN/SgG+CmpN/PlG:boazo#doallo#bearrái#geahčči¤ ACTOR ;
boazo#doallo#doallu GOAHTI ;
boazo#doallo#foan0da:boazo#doallo#foan'da GOAHTI ;
boazo#doallo#fága GOAHTI ;
boazo#doallo#guov0lu+CmpN/SgN+CmpN/SgG+CmpN/PlG:boazo#doallo#guov'lu ALBMI ;
boazo#doallo#hoav0da+CmpN/SgN+CmpN/SgG+CmpN/PlG:boazo#doallo#hoav'da GOAHTI ;
boazo#doallo#hálddahus+CmpN/SgN+CmpN/SgG+CmpN/PlG:boazo#doallo#hálddahuss JOHTOLAT ;
boazo#doallo#hámádat:boazo#doallo#hámádah'k JOHTOLAT ;
boazo#doallo#kultuvra:boazo#doallo#kultu KULTUR ;
boazo#doallo#láh0ka:boazo#doallo#láh'ka GOAHTI ;
boazo#doallo#ovddidan#foan0da:boazo#doallo#ovddidan#foan'da GOAHTI ;
boazo#doallo#politihkka GOAHTI ;
boazo#doallo#stiv0ra+CmpN/SgN+CmpN/DefSgGen+CmpN/PlG:boazo#doallo#stiv'ra GOAHTI ;
boazo#doallo#stivrra#vál0ga:boazo#doallo#stivrra#vál'ga GOAHTI ;
boazo#doallo#šiehtadus:boazo#doallo#šiehtaduss JOHTOLAT ;
boazo#doallu GOAHTI ;
boazo#doar0vi:boazo#doar'vi GOAHTI ;
boazo#dáv0da:boazo#dáv'da GOAHTI ;
boazo#eaiggát+CmpN/SgN+CmpN/SgG+CmpN/PlG:boazo#eaiggád GAHPIRLONG ;
boazo#geahčči+CmpN/SgN+CmpN/SgG+CmpN/PlG:boazo#geahčči¤ ACTOR ;
boazo#goahkka+CmpN/SgN+CmpN/SgG+CmpN/PlG:boazo#goahkka GOAHTI ;
boazo#goah0ti:boazo#goah'ti AIGI ;
boazo#guohton#konvenšuvdna:boazo#guohton#konvenšu TELEFON ;
boazo#guohtun+CmpN/Sg:boazo#guohtum BOAHTIN ;
boazo#guov0lu+CmpN/SgN+CmpN/SgG+CmpN/PlG:boazo#guov'lu ALBMI ;
boazo#guođohan#gielddus:boazo#guođohan#giel'dus MALISLONG ;
boazo#gáv0pi:boazo#gáv'pi GOAHTI ;
boazo#haddi AIGI ;
boazo#lihkku ALBMI ;
boazo#loh0ku+CmpN/SgN+CmpN/DefSgGen:boazo#loh'ku ALBMILONGSHORT ;
boazo#lávvu GOAHTI ;
boazo#mannu ALBMI ;
boazo#mear0ka:boazo#mear'ka GOAHTI ;
boazo#oastin+CmpN/Sg:boazo#oastim BOAHTIN ;
boazo#sápmelaš+CmpN/SgN+CmpN/SgG+CmpN/PlG:boazo#sápmelažž JOHTOLAT ;
boazo#sápmi+CmpN/SgG+CmpN/PlG:boazo#sápmi AIGI ;
boazo#ái0di:boazo#áj'di AIGI ;
boazo#áš0ši:boazo#áš'ši GOAHTI ;
boa00zu+CmpN/SgN+CmpN/SgG+CmpN/PlG:boah'cu BOAZU "reindeer N" ;
boazzi GOAHTI ;
boa00đa:boah'tag8 SEAMU ;
boa00đus:boah'tus MALISLONG "share N" ;
boađus#govva GOAHTI ;
boađus#gráda GOAHTI ;
boađus#kon0tu:boađus#kon'tu GOAHTI ;
boađus#lis0tu:boađus#lis'tu GOAHTI ;
boađus#logahallan+CmpN/Sg:boađus#logahallam BOAHTALADDAN ;
boađus#ovttaláganvuoh0ta+CmpN/SgG+CmpN/DefPlGen:boađus#ovttaláganvuoh'ta LUONDU ;
boađus#rehket#doallu GOAHTI ;
boađus#ulbmil GAHPIRLONG ;
boađus#čuol0da:boađus#čuol'da GOAHTI ;
boađđu AIGI ;
boaš0šu+CmpN/SgN+CmpN/DefSgGen:boaš'šu GOAHTI ;
boble#jáhkka+Use/Sub:boble#jáhkka GOAHTI ;
bodda+CmpN/SgN+CmpN/SgG+CmpN/PlG:bodda GOAHTI ;
boddo#latnja+CmpN/SgN+CmpN/SgG+CmpN/PlG:boddo#latnja GOAHTI ;
boddu+CmpN/SgN+CmpN/SgG+CmpN/PlG:boddu GOAHTI ;
bodne#dápmot+CmpN/SgN+CmpN/SgG+CmpN/PlG:bodne#dápmog GAHPIR ;
bodne#luomi GOAHTI ;
bodne#nuohtti GOAHTI ;
bodni+CmpN/SgN+CmpN/SgG+CmpN/PlG:bodni GADDI ;
bogge#ái0gi+CmpN/SgN+CmpN/SgG+CmpN/DefPlGen:bogge#áj'gi AIGI ;
boggi+CmpN/SgN+CmpN/SgG+CmpN/PlG:boggi GOAHTI ;
bohcce#bargi+CmpN/SgN+CmpN/SgG+CmpN/PlG:bohcce#bargi¤ ACTOR ;
bohcce#basttat:bohcce#bas'ta BUVSSAT ;
bohcce#hoi0du:bohcce#hoj'du GOAHTI ;
bohcce#jea00gil+CmpN/SgN+CmpN/SgG+CmpN/DefPlGen:bohcce#jeah'kil MALIS ;
bohcce#jeaŋ0ga:bohcce#jeaŋ'ga GOAHTI ;
bohcce#oassi AIGI ;
bohcce#poas0ta:bohcce#poas'ta GOAHTI ;
bohcce#suoidni+CmpN/SgN+CmpN/SgG+CmpN/DefPlGen:bohcce#suojdni GOAHTI ;
bohcce#sággi GOAHTI ;
bohcce#čuohpan+CmpN/SgN+CmpN/SgG+CmpN/PlG:bohcce#čuohpan GAHPIR ;
bohcci:bohcci¤ ALBMI ;
bohcco#bier0gu:bohcco#bier'gu GOAHTI ;
bohcco#duollji GOAHTI ;
bohcco#dák0ti:bohcco#dák'ti AIGI ;
bohcco#miel0ki:bohcco#miel'ki AIGI ;
bohcco#miessi+CmpN/SgN+CmpN/SgG+CmpN/PlG:bohcco#miessi AIGI ;
bohcco#náhkki AIGI ;
bohcco#skál0žu:bohcco#skál'žu GOAHTI ;
boh0ki+CmpN/SgN+CmpN/SgG+CmpN/PlG:boh'ki AIGI ;
bohkka#guiski:bohkka#gujs'ki GOAHTI ;  
bohkká+CmpN/SgN+CmpN/SgG+CmpN/PlG:bohkká ALBMILONG ;
bohtal#njálbmi AIGI ;
bohtal#raban GAHPIR ;
bohtoš+CmpN/SgN+CmpN/SgG+CmpN/PlG:bohtož LEXDIMINC ;
bohtti GOAHTI ;
bohttu GOAHTI ;
boksa#raban GAHPIR ;
boldni GOAHTI ;
boles#departemean0ta+CmpN/SgN+CmpN/DefSgGen+CmpN/PlG:boles#departemean'ta GOAHTI ;
bolgen+CmpN/Sg+CmpN/SgLeft+CmpN/SgNomLeft+CmpN/SgGenLeft+CmpN/PlGenLeft:bolgem BOAHTIN ;
bol0lu+G3:bol'lu GOAHTI ;
bolot:boloh GAHPIR ;
bolsttar:bols'tar MALIS ;
bom0ba:bom'ba GOAHTI ;
bomba GOAHTI ;
bombasiidna:bombas MASKIN ; !^LOAN
bonjis#bov0ra:bonjis#bov'ra GOAHTI ;
bonjis#gurra GOAHTI ;
bonjis#juv0la:bonjis#juv'la GOAHTI ;
bonjis#skruvva GOAHTI ;
bon0te:bon'te GOAHTI ;
bonte#lak0ta:bonte#lak'ta GOAHTI ;
bo0nus:botnus MALISLONG ;
bonus GAHPIRLONG ;
boradan#boddu+CmpN/SgN+CmpN/SgG+CmpN/PlG:boradan#boddu GOAHTI ;
boradan#latnja+CmpN/SgN+CmpN/SgG+CmpN/PlG:boradan#latnja GOAHTI ;
boradan#neav0vu:boradan#neav'vu GOAHTI ;
boradan#sad0ji+CmpN/SgN+CmpN/SgG+CmpN/PlG:boradan#sad'ji ALBMI ;
borahan#bum0pa:borahan#bum'pa GOAHTI ;
borahan#skruv0va:borahan#skruv'va GOAHTI ;
borahan#áksil GAHPIRLONGSHORT ;
bora#návde#vahát:bora#návde#vahág GAHPIRLONG ;
bora#návde#vahát#mák0su:bora#návde#vahát#mák'su GOAHTI ;
boras#dáv0da:boras#dáv'da GOAHTI ;
boras#dávda#dikšun+CmpN/Sg:boras#dávda#dikšum BOAHTIN ;
boras#dávda#ossodat+CmpN/SgN+CmpN/DefSgGen+CmpN/PlG:boras#dávda#ossodah'k JOHTOLAT ;
bora#spire+CmpN/SgN+CmpN/SgG+CmpN/PlG:bora#spire GOAHTI ;
bor#báhkku GOAHTI ;
bordda#ceahkki GOAHTI ;
bordeal0la+G3+CmpN/SgN+CmpN/SgG+CmpN/PlG:bordeal'la GOAHTI ;
borde#fa0nas:borde#fatnas MALIS ;
borde#guorbmi GOAHTI ;
bor0di:bor'di GOAHTI ;
borešvuoh0ta+CmpN/SgG+CmpN/DefPlGen:borešvuoh'ta LUONDU ;
bor0ga+CmpN/SgN+CmpN/SgG+CmpN/PlG:bor'ga GADDI ;
borge#mánnu+CmpN/SgN+CmpN/SgG+CmpN/DefPlGen:borge#mánnu AIGI ;
borggas#dál0ki+CmpN/SgN+CmpN/SgG+CmpN/PlG:borggas#dál'ki GOAHTI ;
borgguhan#boddu+CmpN/SgN+CmpN/SgG+CmpN/PlG:borgguhan#boddu GOAHTI ;
borgguhan#gielddus:borgguhan#giel'dus MALISLONG ;
borgguhan#latnja+CmpN/SgN+CmpN/SgG+CmpN/PlG:borgguhan#latnja GOAHTI ;
bor0gi+CmpN/SgN+CmpN/SgG+CmpN/DefPlGen:bor'gi GOAHTI ;
borjadat+CmpN/SgN+CmpN/SgG+CmpN/PlG:borjadah'k JOHTOLAT ;
bor0ji+CmpN/SgN+CmpN/SgG+CmpN/PlG:bor'ji GOAHTI ;
borjjas#fa0nas:borjjas#fatnas MALIS ;
borjjas#liidni:borjjas#lijdni GOAHTI ;
borjjas#mát0ki:borjjas#mát'ki GOAHTI ;
borjjas#van0ca:borjjas#van'ca GOAHTI ;
borramuš:borramušš LEXMUSH ;
borramuš#gál0vu:borramuš#gál'vu GOAHTI ;
borramuš#gárri GOAHTI ;
borramuš#gáv0pi+CmpN/SgN+CmpN/SgG+CmpN/PlG:borramuš#gáv'pi GOAHTI ;
borran#bas0te:borran#bas'te GOAHTI ;
borran#beasadeapmi+CmpN/Sg:borran#beasad EAPMI ;
borran#beav0di:borran#beav'di AIGI ;
borran#boddu+CmpN/SgN+CmpN/SgG+CmpN/PlG:borran#boddu GOAHTI ;
borran#buoi0di:borran#buoj'di AIGI ;
borran#kás0sa:borran#kás'sa GOAHTI ;
borran#latnja+CmpN/SgN+CmpN/SgG+CmpN/PlG:borran#latnja GOAHTI ;
borran#lus0tu:borran#lus'tu ALBMI ;
borran#láh0ki:borran#láh'ki GOAHTI ;
borran#miella+CmpN/SgN+CmpN/DefSgGen:borran#miella GOAHTI ;
borran#miella+N+CmpN/Sg+CmpN/Sg:borran#miel%> Rreal ;
borran#neav0vu:borran#neav'vu GOAHTI ;
borran#reŋ0ko:borran#reŋ'ko GOAHTI ;
borran#váddu GOAHTI ;
borran#ái0gi+CmpN/SgN+CmpN/SgG+CmpN/DefPlGen+CmpN/SgLeft+CmpN/SgNomLeft+CmpN/SgGenLeft+CmpN/PlGenLeft:borran#áj'gi AIGI ;
borri GOAHTI ;
borri+CmpN/SgN+CmpN/SgG+CmpN/PlG+CmpN/SgLeft+CmpN/SgNomLeft+CmpN/SgGenLeft+CmpN/PlGenLeft:borri¤ ACTOR ;
bors0ta:bors'ta GOAHTI ;
bor0šu:bor'šu ALBMILONG ;
bos0ka+CmpN/SgN+CmpN/SgG+CmpN/DefPlGen:bos'ka GOAHTI ;
boska#láv0ki+CmpN/SgN+CmpN/SgG+CmpN/DefPlGen:boska#láv'ki GOAHTI ;
boson GAHPIR ;
boson#ruopma GOAHTI ;
boson#ráhkadus:boson#ráhkaduss JOHTOLAT ;
bossun#njunni+CmpN/SgN+CmpN/SgG+CmpN/PlG:bossun#njunni AIGI ;
bossu#čol0ga:bossu#čol'ga GOAHTI ;
bostin#guol0ga:bostin#guol'ga GOAHTI ;
bostta:bos'tag8 SEAMU ;
botanihkka GOAHTI ;
botkkon GAHPIR ;
botne#dáhppa+Use/Sub:botne#dáhppa GOAHTI ;
botne#neah0ku+CmpN/SgN+CmpN/DefSgGen+Use/Sub:botne#neah'ku ALBMI ; !
botreahtta GOAHTI ;
botulis0ma:botulis'ma GOAHTI ; !^LOAN
bovdehus:bovdehuss JOHTOLAT ;
bovdna GOAHTI ;
bovle#stáinnir+CmpN/SgN+CmpN/SgG+CmpN/PlG:bovle#stájdnir MALISLONG ;
bov0ra:bov'ra GOAHTI ;
bovra#skuohppu GOAHTI ;
bovren#mašiidna:bovren#maš MASKIN ;
bovttáš+CmpN/SgN+CmpN/SgG+CmpN/PlG:bovttáž LEXDIMINC ;
boŋkkus:boŋ'kus MALISLONG ;
boŋkor GAHPIR ;
bođu#faláštallan+CmpN/Sg:bođu#faláštallam BOAHTALADDAN ;
bođuid#vuovdi+CmpN/SgN+CmpN/SgG+CmpN/PlG:bođuid9#vuovdi¤ ACTOR ;
bođu#ái0gi+CmpN/SgN+CmpN/SgG:bođu#áj'gi AIGI ;
brama^is0ma:brama^is'ma GOAHTI ; !^LOAN
bramanis0ma:bramanis'ma GOAHTI ; !^LOAN
breahtta GOAHTI ;
breava GOAHTI ;
breava#doavdnji GOAHTI ;
breava#hápmi AIGI ;
breava#mear0ka:breava#mear'ka GOAHTI ;
breava#máŋggus:breava#máŋ'gus MALISLONG ;
breava#nii0bi:breava#nij'bi GOAHTI ;
breava#viehkat:breava#viehkag GAHPIR ;
breava#vin0ta:breava#vin'ta GOAHTI ;
breava#šeahkka GOAHTI ;
brensel GAHPIR ; !^LOAN
brille#futterála+Use/Sub:brille#futterál SOSIAL ; !^LOAN
broderiija IIJA ; !^LOAN
bromis0ma:bromis'ma GOAHTI ; !^LOAN
bron0sa:bron'sa GOAHTI ;
bronsa#medállja GOAHTI ;
brugga GOAHTI ;
brutto GARGIA ;
brutto#die0nas:brutto#dietnas MALIS ;
bruv0da:bruv'da GOAHTI ;
bruv0sa:bruv'sa GOAHTI ;
bráhkka GOAHTI ;
buddestat:buddestah'k JOHTOLAT ;
buddestat#dák0ti:buddestat#dák'ti AIGI ;
bud^dha#tempel+CmpN/SgN+CmpN/DefSgGen+CmpN/PlG:bud^dha#tempel GAHPIR ;
bud^dhis0ma:bud^dhis'ma GOAHTI ; !^LOAN
buddo#báddi AIGI ;
buddo#geađ0gi:buddo#geađ'gi AIGI ;
buddostat#namma+CmpN/SgN+CmpN/DefSgGen+CmpN/DefPlGen+CmpN/SgLeft+CmpN/SgNomLeft+CmpN/SgGenLeft+CmpN/PlGenLeft:buddostat#namma GOAHTI ;
buddu GOAHTI ;
budjeahtta GOAHTI ;
buhcciid#dikšu+CmpN/SgN+CmpN/SgG+CmpN/PlG:buhcciid9#dikšu¤ ACTOR ;
buhcciid#ruoktu+CmpN/SgG+CmpN/PlG:buhcciid9#ruok'tu RUOKTU ;
buhtadan#ortnet:buhtadan#ortneg GAHPIR ;
buhtadas:buhtadass JOHTOLAT ;
buhtadus+CmpN/SgN+CmpN/DefSgGen+CmpN/DefPlGen+CmpN/SgLeft+CmpN/SgNomLeft+CmpN/SgGenLeft+CmpN/PlGenLeft:buhtaduss JOHTOLAT ;
buhtadus#ovddas#vástádus:buhtadus#ovddas#vástáduss JOHTOLAT ;
buhtadus#regulatii0va:buhtadus#regulatij'va GOAHTI ;
buhtadus#árvvošteapmi+CmpN/Sg:buhtadus#árvvošt EAPMI ;
buhtet#nállu GOAHTI ;
buhtisin#doallan+CmpN/Sg+CmpN/SgLeft+CmpN/SgNomLeft+CmpN/SgGenLeft+CmpN/PlGenLeft:buhtisin#doallam BOAHTIN ;
buhtisindoallu:buhtisindoallu GOAHTI ;
buhtistan#sad0ji+CmpN/SgN+CmpN/SgG+CmpN/PlG:buhtistan#sad'ji ALBMI ;
buhtisteapmi+CmpN/Sg+CmpN/SgLeft+CmpN/SgNomLeft+CmpN/SgGenLeft+CmpN/PlGenLeft:buhtist EAPMI ;
buhtisvuođa#latnja+CmpN/SgN+CmpN/SgG+CmpN/PlG:buhtisvuođa#latnja GOAHTI ;
buhtisvuođa#rusttet:buhtisvuođa#rustteg GAHPIR ;
buhtástat:buhtástah'k JOHTOLAT ;
buijár+CmpN/SgN+CmpN/SgG+CmpN/PlG:buijár GAHPIRLONG ;
bui0ku:buj'ku GOAHTI ;
buikár GAHPIRLONG ;
buite#guolli+CmpN/SgN+CmpN/SgG+CmpN/PlG:buite#guolli AIGI ;
bui0ti:buj'ti GOAHTI ;
buk0sa:buk'sa GOAHTI ;
buksa#leagga GOAHTI ;
buksa#lum0ma:buksa#lum'ma GOAHTI ;
buksa#njálbmi AIGI ;
buktin#almmuhus+CmpN/SgN+CmpN/DefSgGen+CmpN/DefPlGen+CmpN/SgLeft+CmpN/SgNomLeft+CmpN/SgGenLeft+CmpN/PlGenLeft:buktin#almmuhuss JOHTOLAT ;
buktin#bii0la:buktin#bij'la GOAHTI ;
buktin#johtolat:buktin#johtolah'k JOHTOLAT ;
buk0tu+CmpN/SgN+CmpN/DefSgGen+CmpN/DefPlGen+CmpN/SgLeft+CmpN/SgNomLeft+CmpN/SgGenLeft+CmpN/PlGenLeft:buk'tu ALBMILONG ;
bulevár0da:bulevár'da GOAHTI ;
bulvvar:bul'var MALIS ; !(pl.)
bul0ži:bul'ži GOAHTI ;
bumbol+CmpN/SgN+CmpN/SgG+CmpN/DefPlGen:bumbol GAHPIR ;
bumbol#nuohtti GOAHTI ;
bum0bá:bum'bá ALBMILONG ;
bumeránskka STAHTA ;
bum0ma:bum'ma GOAHTI ;
bum0me:bum'me GOAHTI ;
bummol#liidni:bummol#lijdni GOAHTI ;
bum0pa:bum'pa GOAHTI ;
bumpa#loddi+CmpN/SgN+CmpN/SgG+CmpN/PlG:bumpa#loddi AIGI ;
bumpen#stašuvdna:bumpen#stašu TELEFON ;
bumpe#stašuvdna:bumpe#stašu TELEFON ;
bunci:bunci¤ GOAHTI ;
bunáda GOAHTI ;
buo00gu:buoh'ku SUOLU ;
buohcan#dieđáhus:buohcan#dieđáhuss JOHTOLAT ;
buohcan#ruh0ta:buohcan#ruh'ta GOAHTI ;
buohcan#seaŋ0ga:buohcan#seaŋ'ga GOAHTI ;
buohcce#bii0la:buohcce#bij'la GOAHTI ;
buohcce#dikšo#hoav0da+CmpN/SgN+CmpN/SgG+CmpN/PlG:buohcce#dikšo#hoav'da GOAHTI ;
buohcce#divššár+CmpN/SgN+CmpN/SgG+CmpN/PlG:buohcce#divššár GAHPIRLONG ;
buohcce#doarjja:buohcce#doar'jag8 SEAMU ;
buohcce#viessu+CmpN/SgN+CmpN/SgG+CmpN/PlG:buohcce#viessu GOAHTI ;
buohcci#bii0la:buohcci#bij'la GOAHTI ;
buohcci#dik0šu+CmpN/SgN+CmpN/SgG+CmpN/PlG:buohcci#dik'šu GOAHTI ;
buoh0cu:buoh'cu GOAHTI ;
buohkaid#opmodat:buohkaid9#opmodah'k JOHTOLAT ;
buohkaid#riek0ti:buohkaid9#riek'ti ALBMI ;
buohkaid#čoahkkin:buohkaid9#čoahkkim GAHPIRLONG ;
buohtalas#ealáhus:buohtalas#ealáhuss JOHTOLAT ;
buohtalas#luohkká+CmpN/SgN+CmpN/DefSgGen+CmpN/PlG:buohtalas#luohkká ALBMILONG ;
buoidda+CmpN/SgN+CmpN/SgG+CmpN/PlG:buoj'dag8 BEANA ;
buoide#gaccet+CmpN/SgN+CmpN/SgG+CmpN/PlG:buoide#gacceh GAHPIR ;
buoi0di+CmpN/SgN+CmpN/SgG+CmpN/PlG:buoj'di AIGI ;
buo00ja:buod'jag8 SEAMU ;
buoja#bivttas:buoja#bik'tas MALIS ;
buoja#geav0la:buoja#geav'la GOAHTI ;
buokčalan#steal0li+G3:buokčalan#steal'li AIGI ;
buo0laš+CmpN/SgN+CmpN/SgG+CmpN/PlG:buollaš MALIS ;
buollahat:buollahah'k JOHTOLAT ;
buollin+CmpN/Sg:buollim BOAHTIN ;
buollin#alárbma GOAHTI ;
buollin#biškkon GAHPIR ;
buollin#deaddu AIGI ;
buollin#dieh0tu:buollin#dieh'tu ALBMI ;
buollin#dieđihan#rusttet:buollin#dieđihan#rustteg GAHPIR ;
buollin#dieđiheapmi+CmpN/Sg:buollin#dieđih EAPMI ;
buollin#doaimmahat+CmpN/SgN+CmpN/DefSgGen+CmpN/PlG:buollin#doaimmahah'k JOHTOLAT ;
buollin#eastta:buollin#eas'tag8 SEAMU ;
buollin#gearggusvuoh0ta+CmpN/SgG+CmpN/DefPlGen:buollin#gearggusvuoh'ta LUONDU ;
buollin#juo00gus:buollin#juoh'kus MALISLONG ;
buollin#juoh0ku:buollin#juoh'ku AIGI ;
buollin#lárbma#rusttet:buollin#lárbma#rustteg GAHPIR ;
buollin#njuolggadus:buollin#njuolggaduss JOHTOLAT ;
buollin#roasmmohuvvan+CmpN/Sg:buollin#roasmmohuvvam BOAHTALADDAN ;
buollin#seaidni:buollin#seajdni AIGI ;
buollin#seal0la+G3:buollin#seal'la GOAHTI ;
buollin#stašuvdna+CmpN/SgN+CmpN/DefSgGen+CmpN/PlG:buollin#stašu TELEFON ;
buollin#suodjalus+CmpN/SgN+CmpN/DefSgGen+CmpN/PlG:buollin#suodjaluss JOHTOLAT ;
buollin#tráhppá ALBMILONG ;
buollin#uk0sa:buollin#uk'sa GOAHTI ;
buollin#veah0ka+CmpN/SgN+CmpN/SgG+CmpN/PlG:buollin#veah'ka GOAHTI ;
buollin#viidáneapmi+CmpN/Sg:buollin#viidán EAPMI ;
buollin#čáskadan#reai0du:buollin#čáskadan#reaj'du GOAHTI ;
buollin#čáskadeapmi+CmpN/Sg:buollin#čáskad EAPMI ;
buollán+CmpN/Sg:buollám BOAHTIN ;
buol0va+CmpN/SgN+CmpN/SgG+CmpN/PlG:buol'va GOAHTI ;
buol0ža:buol'ža GOAHTI ;
buo0njus:buotnjus MALISLONG ;
buorre#dáhttu ALBMILONG ;
buorrevuoh0ta+CmpN/SgG+CmpN/DefPlGen:buorrevuoh'ta LUONDU ;
buorádat+CmpN/SgN+CmpN/SgG+CmpN/PlG:buorádah'k JOHTOLAT ;
buorádat#biegga+CmpN/SgN+CmpN/SgG+CmpN/PlG:buorádat#biegga GOAHTI ;
buorádus:buoráduss JOHTOLAT ;
buos0ka+CmpN/SgN+CmpN/SgG+CmpN/PlG:buos'ka GOAHTI ;
buovnnja#hád0ja:buovnnja#hád'ja GOAHTI ;
buozalmas#penšuvdna:buozalmas#penšu TELEFON ;
buođ0ga:buođ'ga GOAHTI ;
buođđo#báŋ0ka:buođđo#báŋ'ka GOAHTI ;
buoššodan#liibma:buoššodan#lijbma GOAHTI ;
buoššodan#omman GAHPIR ;
buođđo#hol0ga:buođđo#hol'ga GOAHTI ;
buođđo#luodda GOAHTI ;
buođđo#reŋ0ko:buođđo#reŋ'ko GOAHTI ;
buođđo#ris0si:buođđo#ris'si GOAHTI ;
buođđo#rusttet:buođđo#rustteg GAHPIR ;
buođđo#ventii0la:buođđo#ventij'la GOAHTI ;
buođđu GOAHTI ;
bupmol+CmpN/SgN+CmpN/SgG+CmpN/DefPlGen:bupmol GAHPIR ;
bupmálas+CmpN/SgN+CmpN/SgG+CmpN/PlG:bupmálass JOHTOLAT ;
bures#boahtin+CmpN/Sg:bures#boahtim BOAHTIN ;
bures#sivdnádus:bures#sivdnáduss JOHTOLAT ;
burkha GARGIA ;
burkha+Use/Sub:burkha STAHTA ;
bur0ru+G3+CmpN/SgN+CmpN/SgG+CmpN/PlG:bur'ru GOAHTI ;
bur0sa:bur'sa GOAHTI ;
bus#gáhttu+CmpN/SgN+CmpN/SgG+CmpN/PlG+Use/Sub:bus#gáhttu GOAHTI; !
bus0sa:bus'sa GOAHTI ;
bus0se:bus'se GOAHTI ;
busse#bisánan#sad0ji+CmpN/SgN+CmpN/SgG+CmpN/PlG:busse#bisánan#sad'ji ALBMI ;
busse#gáhtta GOAHTI ;
busse#orustan#sad0ji+CmpN/SgN+CmpN/SgG+CmpN/PlG:busse#orustan#sad'ji ALBMI ;
bus0sá+CmpN/SgN+CmpN/SgG+CmpN/PlG:bus'sá ALBMILONG ;
bussá#skál0žu:bussá#skál'žu GOAHTI ;
bus0tu:bus'tu GOAHTI ;
bu^stávva GOAHTI ;
bu^stávva#bordin+CmpN/Sg:bu^stávva#bordim BOAHTIN ;
buv0da+CmpN/SgN+CmpN/DefSgGen+CmpN/PlG:buv'da GOAHTI ;
buvihan#ventii0la:buvihan#ventij'la GOAHTI ;
buvko#sahá ALBMILONG ;
buv0ku:buv'ku GOAHTI ;
buv0ri:buv'ri GOAHTI ;
buvro#risen GAHPIR ;
buv0ru:buv'ru GOAHTI ;
buvssat:buk'sa BUVSSAT ;
buvtta:buk'tag8 SEAMU ;
buvttadan#dagaldat:buvttadan#dagaldah'k JOHTOLAT ;
buvttadan#doarjja:buvttadan#doar'jag8 SEAMU ;
buvttadan#fitnodat+CmpN/SgN+CmpN/DefSgGen+CmpN/PlG:buvttadan#fitnodah'k JOHTOLAT ;
buvttadan#gurgadas:buvttadan#gurgadass JOHTOLAT ;
buvttadan#hivvodat:buvttadan#hivvodah'k JOHTOLAT ;
buvttadan#láh0ki:buvttadan#láh'ki GOAHTI ;
buvttadan#munni+CmpN/SgN+CmpN/DefSgGen:buvttadan#munni GOAHTI ;
buvttadan#nák0ca+CmpN/SgN+CmpN/DefSgGen+CmpN/DefPlGen+CmpN/SgLeft+CmpN/SgNomLeft+CmpN/SgGenLeft+CmpN/PlGenLeft:buvttadan#nák'ca GOAHTI ;
buvttadan#rusttet:buvttadan#rustteg GAHPIR ;
buvttadan#vuoito#doarjja:buvttadan#vuoito#doar'jag8 SEAMU ;
buvttadeaddji+CmpN/SgN+CmpN/SgG+CmpN/PlG+CmpN/SgLeft+CmpN/SgNomLeft+CmpN/SgGenLeft+CmpN/PlGenLeft:buvttadeaddji¤ ACTORLONGSHORT ;
buvttadeapmi+CmpN/Sg+CmpN/SgLeft+CmpN/SgNomLeft+CmpN/SgGenLeft+CmpN/PlGenLeft:buvttad EAPMI ;
buvtta#gollu GOAHTI ;
buvtta#gárgen+CmpN/Sg:buvtta#gárgem BOAHTIN ;
buvtta#joav0ku+CmpN/SgN+CmpN/DefSgGen+CmpN/PlG:buvtta#joav'ku GOAHTI ;
buvtta#namma+CmpN/SgN+CmpN/DefSgGen+CmpN/DefPlGen+CmpN/SgLeft+CmpN/SgNomLeft+CmpN/SgGenLeft+CmpN/PlGenLeft:buvtta#namma GOAHTI ;
buvtta#rehket:buvtta#rehkeg GAHPIR ;
buvtta#čoahkádus:buvtta#čoahkáduss JOHTOLAT ;
buvttus#vuoh0ki:buvttus#vuoh'ki AIGI ;
buvvedat+CmpN/SgN+CmpN/SgG+CmpN/PlG:buvvedah'k JOHTOLAT ;
buváhat:buváhah'k JOHTOLAT ;
bušeahtta GOAHTI ;
bušeahtta#digaštallan+CmpN/Sg:bušeahtta#digaštallam BOAHTALADDAN ;
bušeahtta#dilli ALBMILONGSHORT ;
bušeahtta#evttohus:bušeahtta#evttohuss JOHTOLAT ;
bušeahtta#lávde#goddi+CmpN/SgN+CmpN/DefSgGen+CmpN/PlG:bušeahtta#lávde#goddi AIGI ;
bušeahtta#poas0ta:bušeahtta#poas'ta GOAHTI ;
bušeahtta#struktuv0ra:bušeahtta#struktu KULTUR ;
bušeahtta#álgo#evttohus:bušeahtta#álgo#evttohuss JOHTOLAT ;
buđet+CmpN/SgN+CmpN/SgG+CmpN/DefPlGen:buđeh GAHPIR ;
buđet#jáf0fu+G3:buđet#jáf'fu AIGI ;
buđet#njuvddán GAHPIRLONG ;
bu0đis:buđđis MALIS ;
bu00žis:buh'čis MALIS ;
buško#gálla+CmpN/SgN+CmpN/SgG+CmpN/DefPlGen:buško#gálla GOAHTI ;
bužor#mear0ka:bužor#mear'ka GOAHTI ;
buđ0đá+G3:buđ'đá ALBMILONG ;
byro#hoav0da+CmpN/SgN+CmpN/SgG+CmpN/PlG:byro#hoav'da GOAHTI ;
byrå^kratiija IIJA ; !^LOAN
báber#seahkka GOAHTI ;
bá00bir:báh'pi7r MALIS ;
bá00bir:báh'pir MALIS ;
bábir+Use/Sub:báhbi7r MALIS "paper N" ;
bábir:báber%> R ;
bábir:báh'pi7r MALIS "paper N" ;
bábir#doalli:bábir#doalli¤ ALBMILONGSHORT ;
bábir#doavdnji GOAHTI ;
bábir#duoran GAHPIR ;
bábir#rád0ju:bábir#rád'ju ALBMI ;
bábir#ráiggan+Use/Sub:bábir#ráiggan GAHPIR ;
bábir#távval GAHPIR ;
bábir#čanan+Use/Sub:bábir#čanam GAHPIR ;
báda GOAHTI ;
bádde#keramihkka GOAHTI ;
bádde#leai0ka:bádde#leaj'ka GOAHTI ;
bádde#ornamentihkka GOAHTI ;
bádde#ráidalas:bádde#ráidalass JOHTOLAT ;
bádde#sahá ALBMILONG ;
bádde#skearro#latnja+CmpN/SgN+CmpN/SgG+CmpN/PlG:bádde#skearro#latnja GOAHTI ;
báddi AIGI ;
bád0ja:bád'ja GOAHTI ;
bádje#basttat+CmpN/SgN+CmpN/DefPlGen:bádje#bas'ta BUVSSAT ;
bádje#sveisen+CmpN/Sg:bádje#sveisem BOAHTIN ;
bádje#vea00žir:bádje#veah'či7r MALIS ;
bád0ji:bád'ji GOAHTI ;
bággi GOAHTI ;
bággo#bar0gu:bággo#bar'gu ALBMI ;
bággo#bidjet:bággo#bidjeg GAHPIR ;
bággo#bisáneapmi+CmpN/Sg:bággo#bisán EAPMI ;
bággo#doaibma:bággo#doajbma GOAHTI ;
bággo#lonistan#láh0ka:bággo#lonistan#láh'ka GOAHTI ;
bággo#lonistan#vuođđu+CmpN/SgN+CmpN/DefSgGen:bággo#lonistan#vuođđu GOAHTI ;
bággo#lonisteapmi+CmpN/Sg+CmpN/SgLeft+CmpN/SgNomLeft+CmpN/SgGenLeft+CmpN/PlGenLeft:bággo#lonist EAPMI ;
bággo#luobaheapmi+CmpN/Sg:bággo#luobah EAPMI ;
bággo#márran+CmpN/Sg:bággo#márram BOAHTIN ;
bággo#neav0vu:bággo#neav'vu GOAHTI ;
bággo#vuovdin+CmpN/Sg+CmpN/SgLeft+CmpN/SgNomLeft+CmpN/SgGenLeft+CmpN/PlGenLeft:bággo#vuovdim BOAHTIN ;
bággo#čađahan#lága GOAHTI ;
bággo#čađahan#láh0ka:bággo#čađahan#láh'ka GOAHTI ;
bággo#čađahan#vál0di+CmpN/SgN+CmpN/DefSgGen+CmpN/PlG:bággo#čađahan#vál'di VALDI ;
bággo#čađaheapmi+CmpN/Sg:bággo#čađah EAPMI ;
bággu GOAHTI ;
báhcahat:báhcahah'k JOHTOLAT ;
báhcahat#giella:báhcahat#giella GOAHTI ;
báhccan#dilljá ALBMI ;
báhcán#ráđđejupmi:báhcán#ráđđej UPMI ;
báhcán#vuoigatvuoh0ta+CmpN/SgG+CmpN/DefPlGen:báhcán#vuoigatvuoh'ta LUONDU ;
báhkin+CmpN/SgN+CmpN/SgG+CmpN/PlG:báhkin GAHPIRLONGSHORT ;
báhkinvuoh0ta+CmpN/SgG+CmpN/DefPlGen:báhkinvuoh'ta LUONDU ;
báhkka+CmpN/SgN+CmpN/SgG+CmpN/PlG:báhkka GOAHTI ;
báhkka#hávdda:báhkka#háv'dag8 SEAMU ;
báhkki GOAHTI ;
báhkkon:báhkkom GAHPIR ;
báhpa#eana#opmodat+CmpN/SgN+CmpN/SgG+CmpN/PlG:báhpa#eana#opmodah'k JOHTOLAT ;
báhpa#gárdin:báhpa#gárdim GAHPIRLONG ;
báhpar#jea00gil+CmpN/SgN+CmpN/SgG+CmpN/DefPlGen:báhpar#jeah'kil MALIS ;
báhppa+CmpN/SgN+CmpN/SgG+CmpN/PlG:báhppa GOAHTI ;
báh0pu+CmpN/SgN+CmpN/SgG+CmpN/DefPlGen:báh'pu GOAHTI ;
báhtaran#geaidnu:báhtaran#geajdnu AIGI ;
báhtaran#ái0gi+CmpN/SgN+CmpN/SgG+CmpN/DefPlGen:báhtaran#áj'gi AIGI ;
báhtarus#latnja+CmpN/SgN+CmpN/SgG+CmpN/PlG:báhtarus#latnja GOAHTI ;
báhte#rav0da:báhte#rav'da GOAHTI ;
báh0ti:báh'ti GOAHTI ;
báhtte+CmpN/SgN+CmpN/DefSgGen:báhtte GOAHTI ;
báhtter GAHPIR ;
báhtter#gealddán GAHPIRLONG ;
báhtter#latnja+CmpN/SgN+CmpN/SgG+CmpN/PlG:báhtter#latnja GOAHTI ;
báhčin#bál0ká:báhčin#bál'ká ALBMILONG ;
báhčin#šillju AIGI ;
bái0di:báj'di AIGI ;
báidnu:bájdnu GOAHTI ;
báike#goddi+CmpN/SgN+CmpN/SgG+CmpN/PlG:báike#goddi AIGI ;
báike#namma GOAHTI ;
báike#namma#gal0ba:báike#namma#gal'ba GOAHTI ;
báike#namma#láh0ka:báike#namma#láh'ka GOAHTI ;
báike#namma#prošeak0ta:báike#namma#prošeak'ta GOAHTI ;
bái0ki+CmpN/SgN+CmpN/SgG+CmpN/PlG:báj'ki ALBMI ;
báikkis#gávppašeapmi+CmpN/Sg:báikkis#gávppaš EAPMI ;
báimman+CmpN/SgN+CmpN/SgG+CmpN/PlG:báimman GAHPIR ;
báinna#latnja+CmpN/SgN+CmpN/SgG+CmpN/PlG:báinna#latnja GOAHTI ;
báinna#smáhkka GOAHTI ;
báinna#soh0kar:báinna#sohkkar MALIS ;
báisa#boal0tu:báisa#boal'tu GOAHTI ;
báisa#skuohppu GOAHTI ;
báis0ki+CmpN/SgN+CmpN/SgG+CmpN/PlG:bájs'ki GOAHTI ;
báiste#bi0đus:báiste#biđđus MALISLONG ;
báittohat:báittohah'k JOHTOLAT ;
bákte#doaibma:bákte#doajbma GOAHTI ;
bákte#dáidda:bákte#dáj'dag8 SEAMU ;
bákte#fága GOAHTI ;
bákte#hoav0da+CmpN/SgN+CmpN/SgG+CmpN/PlG:bákte#hoav'da GOAHTI ;
bákte#latnja+CmpN/SgN+CmpN/SgG+CmpN/PlG:bákte#latnja GOAHTI ;
bákte#luđolašvuoh0ta+CmpN/SgG+CmpN/DefPlGen:bákte#luđolašvuoh'ta LUONDU ;
bákte#láh0ka:bákte#láh'ka GOAHTI ;
bákte#máhcci GOAHTI ;
bákte#regála:bákte#regál SOSIAL ; !^LOAN
bákte^regála GOAHTI ;
bákte#sis#geaidnu:bákte#sis#geajdnu AIGI ;
bákte#sullot+CmpN/SgN+CmpN/DefPlGen:bákte#suollu GIRKOSADDOT ;
bákte#vuođđo#hámáiduvvan+CmpN/Sg:bákte#vuođđo#hámáiduvvam BOAHTALADDAN ;
bákte#vuođđu GOAHTI ;
bákte#šlád0ja:bákte#šlád'ja GOAHTI ;
bák0ti:bák'ti AIGI ;
bálddalastin#bar0gu:bálddalastin#bar'gu ALBMI ;
bálddalas#čieh0ka:bálddalas#čieh'ka GOAHTI ; !(pl.)
bálddis+CmpN/SgN+CmpN/SgG+CmpN/PlG:bál'dis FALIS ;
bálddisvuogga:bálddis#vuogga GOAHTI ;
báldá#vuorra GOAHTI ;
bálgges#čuov0ga:bálgges#čuov'ga GOAHTI ;
bálggis+CmpN/SgN+CmpN/SgG+CmpN/PlG:bál'gis LASIS ;
bálggisčujuhus:bálggisčujuhuss JOHTOLAT ;
bálkestan#láv0ki+CmpN/SgN+CmpN/SgG+CmpN/DefPlGen:bálkestan#láv'ki GOAHTI ;
bálkestan#nuohtti GOAHTI ;
bálkkolaš+CmpN/SgN+CmpN/SgG+CmpN/PlG:bálkkolažž JOHTOLAT ;
bál0ká:bál'ká ALBMILONG ;
bálká#bargi+CmpN/SgN+CmpN/SgG+CmpN/PlG:bálká#bargi¤ ACTOR ;
bálká#biv0du:bálká#biv'du ALBMI ;
bálká#bušeahtta GOAHTI ;
bálká#gea0sus:bálká#geassus MALISLONG ;
bálká#lis0ta:bálká#lis'ta GOAHTI ;
bálká#politihkka GOAHTI ;
bálká#suohčan+CmpN/Sg:bálká#suohčam BOAHTIN ;
bálká#šiehtadallan+CmpN/Sg:bálká#šiehtadallam BOAHTIN ;
bálká#šiehtadus:bálká#šiehtaduss JOHTOLAT ;
bállo#suotna GOAHTI ;
bál0lu+G3:bál'lu AIGI ;
bálse#báh0ti:bálse#báh'ti GOAHTI ;
bálse#duod0ji:bálse#duod'ji GOAHTI ;
bálse#lihtti AIGI ;
bálse#rák0tu:bálse#rák'tu GOAHTI ;
bálvalan#politihkka GOAHTI ;
bálvalan#ámmát:bálvalan#ámmáh GAHPIRLONG ;
bálvaleaddji+CmpN/SgN+CmpN/SgG+CmpN/PlG+CmpN/SgLeft+CmpN/SgNomLeft+CmpN/SgGenLeft+CmpN/PlGenLeft:bálvaleaddji¤ ACTOR ;
bálvaleapmi+CmpN/Sg+CmpN/SgLeft+CmpN/SgNomLeft+CmpN/SgGenLeft+CmpN/PlGenLeft:bálval EAPMI ;
bálvalus:bálvaluss JOHTOLAT ;
bálvalus#apparáhtta GOAHTI ;
bálvalus#appárahta+Use/Sub:bálvalus#appárahta STAHTA ;
bálvalus#doaibma:bálvalus#doajbma GOAHTI ;
bálvalus#mák0su:bálvalus#mák'su AIGI ;
bálvalus#suor0gi:bálvalus#suor'gi GOAHTI ;
bálvvus:bál'vus MALIS ;
bál0vá+CmpN/SgN+CmpN/SgG+CmpN/PlG:bál'vá ALBMILONG ;
bálvá#goddi+CmpN/SgN+CmpN/DefSgGen+CmpN/PlG:bálvá#goddi AIGI ;
bán0no:bán'no GOAHTI ;
bánno#gáhkku GOAHTI ;
bárbmo#loddi+CmpN/SgN+CmpN/SgG+CmpN/PlG:bárbmo#loddi AIGI ;
bárdne#bealli+CmpN/SgN+CmpN/SgG+CmpN/PlG:bárdne#bealli GOAHTI ;
bárdne#bealli+N+CmpN/Sg+CmpN/Sg:bárdne#beal%> Rreal ;
bárdni+CmpN/SgN+CmpN/SgG+CmpN/PlG:bárdni GOAHTI ;
bárduvdna:bárdu TELEFON ;
bárko#dáv0da+CmpN/SgN+CmpN/DefSgGen:bárko#dáv'da GOAHTI ; !!
bár0ku+CmpN/SgN+CmpN/SgG+CmpN/DefPlGen:bár'ku GOAHTI ;
bárra+CmpN/SgN+CmpN/SgG+CmpN/PlG:bárra GOAHTI ;
bárro#buođđu GOAHTI ;
bárro#guhkkodat:bárro#guhkkodah'k JOHTOLAT ;
bárru ALBMI ;
bár0ti:bár'ti GOAHTI ;
bár0vi:bár'vi GOAHTI ;
bás0ka:bás'ka GOAHTI ;
básár GAHPIRLONG ;
bátne#allodat:bátne#allodah'k JOHTOLAT ;
bátne#dik0šu+CmpN/SgN+CmpN/DefSgGen:bátne#dik'šu GOAHTI ;
bátne#dikšun#bálvalus:bátne#dikšun#bálvaluss JOHTOLAT ;
bátne#doavttir+CmpN/SgN+CmpN/SgG+CmpN/PlG:bátne#doak'tir MALISLONGSHORT ;
bátne#durdda:bátne#dur'dag8 SEAMU ;
bátne#gas0ka:bátne#gas'ka GOAHTI ;
bátne#gea0las:bátne#geallas MALIS ;
bátne#juoh0ku:bátne#juoh'ku AIGI ;
bátne#juv0la:bátne#juv'la GOAHTI ;
bátne#loh0ku:bátne#loh'ku ALBMILONGSHORT ;
bátneluš:bátne7lušš LEXMUSH ;
bátne#soallun+CmpN/Sg:bátne#soallum BOAHTIN ;
bátne#solon GAHPIR ;
bátne#stággu GOAHTI ;
bátne#vear0ka:bátne#vear'ka GOAHTI ;
bátne#vár0ka:bátne#vár'ka GOAHTI ;
bátne#čikŋodat:bátne#čikŋodah'k JOHTOLAT ;
bátni AIGI ;
bávgoš+CmpN/SgN+CmpN/SgG+CmpN/PlG:bávgož LEXDIMINC ;
bávkkanas:bávkkanass JOHTOLAT ;
bávččas:bák'čas MALIS ;
bázahanruhta:bázahan#ruhta GOAHTI ; 
bázahas:bázahass JOHTOLAT ;
bázahas#bohcci:bázahas#bohcci¤ ALBMI ;
bázahas#bohttu GOAHTI ;
bázahas#gás0sa:bázahas#gás'sa GOAHTI ;
bázahas#gássa GOAHTI ;
bázahas#gássa#rusttet:bázahas#gássa#rustteg GAHPIR ;
bázahas#mihtádas:bázahas#mihtádass JOHTOLAT ;
bázahas#rusttet:bázahas#rustteg GAHPIR ;
bázahas#vea00žir:bázahas#veah'či7r MALIS ;
bázahas#ávnnas:bázahas#ávdnas MALIS ;
bázahus:bázahuss JOHTOLAT ;
bázahus#vearru GOAHTI ;
bázahus#ár0vu+CmpN/SgN+CmpN/DefSgGen:bázahus#ár'vu GOAHTI ;
bázzi GOAHTI ;
bážan GAHPIR ;
báđar+CmpN/SgN+CmpN/SgG+CmpN/PlG:báđar GAHPIR ;
báŋ0ka:báŋ'ka GOAHTI ;
báŋko#giro GARGIA ;
báŋko#koar0ta:báŋko#koar'ta GOAHTI ;
báŋko#remis0sa:báŋko#remis'sa GOAHTI ;
báŋ0ku+CmpN/SgN+CmpN/DefSgGen+CmpN/PlG:báŋ'ku ALBMI ;
cagan+CmpN/SgN+CmpN/SgG+CmpN/PlG:cagan GAHPIR ;
caggan#ái0gi+CmpN/SgN+CmpN/SgG+CmpN/DefPlGen:caggan#áj'gi AIGI ;
cagge#juv0la:cagge#juv'la GOAHTI ;
caggi GOAHTI ;
cahca#njuorggis:cahca#njuor'gis LASIS ;
cahkkehan#bok0sa:cahkkehan#bok'sa GOAHTI ;
cahkkehan#giesttus:cahkkehan#gies'tus MALISLONG ;
cahkkehan#ginttal:cahkkehan#gin'tal MALIS ;
cahkkehan#rusttet:cahkkehan#rustteg GAHPIR ;
cahkkehan#čoavdda:cahkkehan#čoav'dag8 SEAMU ;
cahkkehat:cahkkehah'k JOHTOLAT ;
ceagga GOAHTI ;
ceah0kis:ceahkkis LASIS ;
ceahkki GOAHTI ;
ceahkkun#bargo#bihttá ALBMILONG ;
ceahkkálas:ceahkkálass JOHTOLAT ;
ceakko#dássi AIGI ;
ceakko#čuol0da:ceakko#čuol'da GOAHTI ;
cealkka:ceal'kag8 SEAMU ;
cealkámuš+CmpN/SgN+CmpN/DefSgGen+CmpN/DefPlGen+CmpN/SgLeft+CmpN/SgNomLeft+CmpN/SgGenLeft+CmpN/PlGenLeft:cealkámušš LEXMUSH ;
cear0ki:cear'ki GOAHTI ;
ceggodat:ceggodah'k JOHTOLAT ;
celsi^us#gráda GOAHTI ;
centi#mehter GAHPIR ;
charter GAHPIR ; !^LOAN
charter#johtolat:charter#johtolah'k JOHTOLAT ;
chiffer#systema GOAHTI ; !^LOAN
chiffer#tele^grám0ma:chiffer#tele^grám'ma GOAHTI ; !^LOAN
chili#bihppor GAHPIR ;
ciehkka GOAHTI ;
cihce#skuol0fi+CmpN/SgN+CmpN/SgG+CmpN/PlG:cihce#skuol'fi GOAHTI ;
cihppa#oai0vi+N+CmpN/Sg+CmpN/Sg:cihppa#oai%> Rreal ;
cihppa#oai0vi:cihppa#oaj'vi AIGI ;
cii0ku+CmpN/SgN+CmpN/SgG+CmpN/PlG:cij'ku ALBMI ;
cikcen#basttat+CmpN/SgN+CmpN/DefPlGen:cikcen#bas'ta BUVSSAT ;
cinna#bavssa:cinna#bak'sam8 SEAMU ;
cin0ná:cin'ná ALBMI ;
cirggan#guovddáš:cirggan#guovddáž LEXDIMINC ;
cirgga#njunni:cirgga#njunni AIGI ;
cirggon GAHPIR ;
cirgo#ventii0la:cirgo#ventij'la GOAHTI ;
cis0sa:cis'sa GOAHTI ;
cissa#iskkus:cissa#is'kus MALISLONG ;
citadeal0la+G3:citadeal'la GOAHTI ; !^LOAN
cizáš+CmpN/SgN+CmpN/SgG+CmpN/PlG:cizáž LEXDIMINC ;
cizáš#fál0li+G3+CmpN/SgN+CmpN/SgG+CmpN/PlG:cizáš#fál'li GOAHTI ;
coagan+CmpN/SgN+CmpN/SgG+CmpN/PlG:coagan GAHPIR ;
coak0ci:coak'ci GOAHTI ;
coakcun#vuloš:coakcun#vulož LEXDIMINC ;
codisilla STAHTA ; !^LOAN
cohkodat:cohkodah'k JOHTOLAT ;
cokkaldat:cokkaldah'k JOHTOLAT ;
colono^skopiija IIJA ;
cosinus#láh0ka:cosinus#láh'ka GOAHTI ;
cuggu GOAHTI ;
cui0pi:cuj'pi GOAHTI ;
cuk0ca:cuk'ca GOAHTI ;
culce#gá0ma:culce#gápmag8 SEAMU ;
cul0ci:cul'ci GOAHTI ;
cum0má:cum'má ALBMILONG ;
cuogga GOAHTI ;
cuohkke#cealkámuš:cuohkke#cealkámušš LEXMUSH ;
cuohkki GOAHTI ;
cuohppa GOAHTI "fish meat N" ;
cuohppa#latnja+CmpN/SgN+CmpN/SgG+CmpN/PlG:cuohppa#latnja GOAHTI ;
cuok0ca:cuok'ca GOAHTI ;
cuoppu+CmpN/SgN+CmpN/SgG+CmpN/PlG:cuobbu BOAZU ;
cuov0ka:cuov'ka GOAHTI ;
cuovkaneapmi+CmpN/Sg:cuovkan EAPMI ;
cuovka#oassi AIGI ;
cuovka#sáh0cu:cuovka#sáh'cu GOAHTI ;
cuozza GOAHTI ;
cuoŋo#mánnu+CmpN/SgN+CmpN/SgG+CmpN/DefPlGen:cuoŋo#mánnu AIGI ;
cuo0ŋu+CmpN/SgN+CmpN/SgG+CmpN/PlG:cuokŋu SUOLU ;
cup:cup9 BUFFALO ;
cuppol GAHPIR ;
cuvccas:cuk'cas MALIS ;
cy^aniidna:cy^an MASKIN ; !^LOAN
cábahas:cábahass JOHTOLAT ;
cáh0cu:cáh'cu GOAHTI ;
cáhpan#fiel0lu+G3:cáhpan#fiel'lu GOAHTI ;
cára+CmpN/SgN+CmpN/SgG+CmpN/PlG:cára GOAHTI ;
cázádat#lága+Use/Sub:cázádat#lága GOAHTI ;
dada^is0ma:dada^is'ma GOAHTI ; !^LOAN
dagaheaddji+CmpN/SgN+CmpN/SgG+CmpN/PlG+CmpN/SgLeft+CmpN/SgNomLeft+CmpN/SgGenLeft+CmpN/PlGenLeft:dagaheaddji¤ ACTOR ;
dagaldat#čoahkádus:dagaldat#čoahkáduss JOHTOLAT ;
daguerreo#typiija IIJA ; !^LOAN
dahkamuš:dahkamušš LEXMUSH ;
dahkki#vuoigatvuoh0ta+CmpN/SgG+CmpN/DefPlGen:dahkki#vuoigatvuoh'ta LUONDU ;
dah0ku+CmpN/SgN+CmpN/DefSgGen+CmpN/DefPlGen+CmpN/SgLeft+CmpN/SgNomLeft+CmpN/SgGenLeft+CmpN/PlGenLeft:dah'ku ALBMILONG ;
dahku#gieh0ta:dahku#gieh'ta GOAHTI ;
dahku#magneh0ta:dahku#magneh'ta GOAHTI ;
dahku#magnehta STAHTA ;
dajahus:dajahuss JOHTOLAT ;
dajaldat:dajaldah'k JOHTOLAT ;
da00jus:dad'jus MALISLONG ;
daktyla GOAHTI ;
dallear0ka:dallear'ka GOAHTI ;
dappal+CmpN/SgN+CmpN/SgG+CmpN/PlG:dabbal MALIS ;
dar0da:dar'da GOAHTI ;
dar0di:dar'di GOAHTI ;
darfe#goah0ti:darfe#goah'ti AIGI ;
darfe#loggun+CmpN/Sg:darfe#loggum BOAHTIN ;
dar0fi:dar'fi GOAHTI ;
darwinis0ma:darwinis'ma GOAHTI ; !^LOAN
data#pro^grám0ma:data#pro^grám'ma GOAHTI ; !^LOAN
datii0va:datij'va GOAHTI ;
datne#jugaheapmi+CmpN/Sg:datne#jugah EAPMI ;
datni GOAHTI ;
dato#stempel GAHPIR ; !^LOAN
davve#biegga+CmpN/SgN+CmpN/SgG+CmpN/PlG:davve#biegga GOAHTI ;
davve#guovlo#politihkka GOAHTI ;
davvi GADDILONGSHORT "north N" ;
davvi+N+CmpN/SgN+Cmpnd:davá%>%- # ; !ovdda- ja maŋábealli
davvi+N+CmpN/SgN:davvi%> R ;
davvi#guovlo#politihkka GOAHTI ;
davvi#guov0lu+CmpN/SgN+CmpN/SgG+CmpN/PlG:davvi#guov'lu ALBMI ;
davvi#sáme#giella GOAHTI ;
da0ŋas+CmpN/SgN+CmpN/SgG+CmpN/DefPlGen:dakŋas MALIS ;
dađis#dulkon+CmpN/Sg+CmpN/SgLeft+CmpN/SgNomLeft+CmpN/SgGenLeft+CmpN/PlGenLeft:dađis#dulkom BOAHTIN ;
deadde#heivehus:deadde#heivehuss JOHTOLAT ;
deadde#munni+CmpN/SgN+CmpN/DefSgGen:deadde#munni GOAHTI ;
deaddin#boallu GOAHTI ;
deaddo#botkkon GAHPIR ;
deaddo#geahpidan#guoddá ALBMILONG ;
deaddo#lasihan#rusttet:deaddo#lasihan#rustteg GAHPIR ;
deaddo#lasáhus:deaddo#lasáhuss JOHTOLAT ;
deaddo#sirddašeapmi+CmpN/Sg:deaddo#sirddaš EAPMI ;
deaddo#struktuv0ra:deaddo#struktu KULTUR ;
deaddu AIGI ;
dead0ja:dead'ja GOAHTI ;
deadja#bas0te:deadja#bas'te GOAHTI ;
dead0ju:dead'ju GOAHTI ;
deahkka GOAHTI ;
deahkka#olggoš:deahkka#olggož LEXDIMINC ;
deahkke#atrofiija IIJA ;
deahkke#go0đus:deahkke#gođđus MALISLONG ;
deahkke#tonus GAHPIRLONG ;
deahkki AIGI ;
deaivvadan#sad0ji:deaivvadan#sad'ji ALBMI ;
deajat:dead'ja BUVSSAT ;
dealle#avvi GOAHTI ;
dealli GOAHTI ;
dealljá+CmpN/SgN+CmpN/SgG+CmpN/PlG:dealljá ALBMILONG ;
deamádat+CmpN/SgN+CmpN/SgG+CmpN/PlG:deamádah'k JOHTOLAT ;
deappu+CmpN/SgN+CmpN/SgG+CmpN/DefPlGen:deabbu SUOLU ;
dearba#stihkka GOAHTI ;
dearbmi AIGI ;
deardna+CmpN/SgN+CmpN/SgG+CmpN/DefPlGen:deardna GOAHTI ;
dear0ga:dear'ga GOAHTI ;
dea0ris:dearris MALIS ;
dearpan#nanusvuohta:dearpan#nanusvuohta GOAHTI ; 
dearvvašvuoh0ta+CmpN/SgG+CmpN/DefPlGen:dearvvašvuoh'ta LUONDU ;
dearvvašvuođa#departemean0ta+CmpN/SgN+CmpN/DefSgGen+CmpN/PlG+Use/Sub:dearvvašvuođa#departemean'ta GOAHTI ; !
dearvvašvuođa#dik0šu:dearvvašvuođa#dik'šu GOAHTI ;
dearvvašvuođa#divššár+CmpN/SgN+CmpN/SgG+CmpN/PlG:dearvvašvuođa#divššár GAHPIRLONG ;
dearvvašvuođa#fuolahus:dearvvašvuođa#fuolahuss JOHTOLAT ;
dearvvašvuođa#fága GOAHTI ;
dearvvašvuođa#guovddáš+CmpN/SgN+CmpN/DefSgGen+CmpN/PlG:dearvvašvuođa#guovddáž LEXDIMINC ;
dearvvašvuođa#láh0ka:dearvvašvuođa#láh'ka GOAHTI ;
dearvvašvuođa#prošeak0ta:dearvvašvuođa#prošeak'ta GOAHTI ;
dearvvašvuođa#registtar#láh0ka:dearvvašvuođa#registtar#láh'ka GOAHTI ;
dearvvuoh0ta+CmpN/SgG+CmpN/DefPlGen:dearvvuoh'ta LUONDU ;
deatnu+CmpN/SgN+CmpN/SgG+CmpN/DefPlGen:deatnu AIGI ;
deatta:deaddag8 SEAMU ;
deatta#mear0ka:deatta#mear'ka GOAHTI ;
deatta#mihtádas:deatta#mihtádass JOHTOLAT ;
deatta#reguláhtor GAHPIR ;
deatta#rádjen#ventii0la:deatta#rádjen#ventij'la GOAHTI ;
deatta#áibmu:deatta#ájbmu ALBMI ;
deatto#geađ0gi:deatto#geađ'gi AIGI ;
deattán GAHPIRLONG ;
deattán:deattám GAHPIRLONG ;
deavdda:deav'dag8 SEAMU ;
deavdda#vuoh0ki:deavdda#vuoh'ki AIGI ;
deavdin#pean0na:deavdin#pean'na GOAHTI ;
debehta STAHTA ;
debáhtta GOAHTI ;
decca#systema GOAHTI ; !^LOAN
defa^itis0ma:defa^itis'ma GOAHTI ; !^LOAN
definišuvdna:definišu TELEFON ;
de^flašuvdna:de^flašu TELEFON ;
de^is0ma:de^is'ma GOAHTI ; !^LOAN
de^klamašuvdna:de^klamašu TELEFON ;
de^klarašuvdna:de^klarašu TELEFON ;
dekon^strukšuvdna:dekon^strukšu TELEFON ;
dekstriidna:dekstr MASKIN ; !^LOAN
dekáda GOAHTI ;
delegašuvdna+CmpN/SgN+CmpN/DefSgGen+CmpN/PlG:delegašu TELEFON ;
dementiija IIJA ; !^LOAN
demo^grafiija+Use/Sub:demo^grafiija IIJA ;
demo^kratiija+CmpN/SgN+CmpN/DefSgGen+CmpN/PlG:demo^kratiija IIJA ;
demonstrašuvdna:demonstrašu TELEFON ;
denotašuvdna:denotašu TELEFON ;
departemean0ta+CmpN/SgN+CmpN/DefSgGen+CmpN/PlG:departemean'ta GOAHTI ;
departemeanta#ráđđi+CmpN/SgN+CmpN/DefSgGen+CmpN/PlG:departemeanta#ráđđi GOAHTI ;
deponiija IIJA ; !^LOAN
depositum0ma:depositum'ma GOAHTI ;
deputašuvdna:deputašu TELEFON ;
derivašuvdna:derivašu TELEFON ;
derpmoš+CmpN/SgN+CmpN/SgG+CmpN/PlG:derpmož LEXDIMINC ;
desideratii0va:desideratij'va GOAHTI ;
designer+CmpN/SgN+CmpN/SgG+CmpN/PlG:designer GAHPIR ;
desimál#vuogádat+Use/Sub:desimál#vuogádah'k JOHTOLAT ;
despotiija+CmpN/SgN+CmpN/DefSgGen+CmpN/PlG:despotiija IIJA;
despotis0ma:despotis'ma GOAHTI ; !^LOAN
determinis0ma:determinis'ma GOAHTI ; !^LOAN
devon#systema GOAHTI ; !^LOAN
dia^dema GOAHTI ; !^LOAN
dia#grám0ma:dia#grám'ma GOAHTI ;
dia^grám0ma:dia^grám'ma GOAHTI ; !^LOAN
dia^leak0ta:dia^leak'ta GOAHTI ;
dia^lektihkka GOAHTI ;
dia^lektologiija IIJA ;
dia^lii0sa:dia^lij'sa GOAHTI ;
dia^loga GOAHTI ;
dialoga#gieddi AIGI ;
dia^mehter GAHPIR ;
didaktihkka GOAHTI ;
diddi+CmpN/SgN+CmpN/SgG+CmpN/PlG:diddi GOAHTI ;
didno#lohkka GOAHTI ;
didnu GOAHTI ;
didnu:didnu¤ GOAHTI ;
diehppe#gálla+CmpN/SgN+CmpN/SgG+CmpN/DefPlGen:diehppe#gálla GOAHTI ;
diehppi GOAHTI ;
diehtemeahttunvuoh0ta+CmpN/SgG+CmpN/DefPlGen:diehtemeahttunvuoh'ta LUONDU ;
diehto#bearrái#geahčču GOAHTI ;
diehto#gieđahallan+CmpN/Sg:diehto#gieđahallam BOAHTALADDAN ;
diehto#gáldu:diehto#gáldu GOAHTI ;
diehto#juohkin+CmpN/Sg:diehto#juohkim BOAHTIN ;
diehto#juohkin#bor0di:diehto#juohkin#bor'di GOAHTI ;
diehto#juohkin#kampán0ja:diehto#juohkin#kampán'ja GOAHTI ;
diehto#juohkin#latnja+CmpN/SgN+CmpN/SgG+CmpN/PlG:diehto#juohkin#latnja GOAHTI ;
diehto#juohkin#politihkka GOAHTI ;
diehto#juohkin#prošeak0ta:diehto#juohkin#prošeak'ta GOAHTI ;
diehto#juohkin#teknologiija IIJA ;
diehto#juohkin#távval GAHPIR ;
diehto#juohkin#čoahkkin:diehto#juohkin#čoahkkim GAHPIRLONG ;
diehto#lis0ta:diehto#lis'ta GOAHTI ;
diehto#rihkolašvuoh0ta+CmpN/SgG+CmpN/DefPlGen:diehto#rihkolašvuoh'ta LUONDU ;
diehto#rávdnji AIGI ;
diehto#stivren+CmpN/Sg:diehto#stivrem BOAHTIN ;
diehto#vuođđo#pro^grám0ma:diehto#vuođđo#pro^grám'ma GOAHTI ;
diehto#vuođđu GOAHTI ;
diehto#čielggadus:diehto#čielggaduss JOHTOLAT ;
diehto#čá0lus:diehto#čállus MALISLONG ;
dieh0tu:dieh'tu ALBMI ;
dielko#duv0vá+CmpN/SgN+CmpN/SgG+CmpN/PlG:dielko#duv'vá ALBMILONG ;
diel0ku:diel'ku GOAHTI ;
die0nas:dietnas MALIS ;
dienas#jah0ki+CmpN/SgN+CmpN/SgG+CmpN/PlG:dienas#jah'ki ALBMI ;
dienas#nák0ca:dienas#nák'ca GOAHTI ;
dienas#vearru GOAHTI ;
dierri+CmpN/SgN+CmpN/DefSgGen:dierri GOAHTI ;
diesel#mohtor GAHPIR ;
diesel#ol0ju:diesel#ol'ju GOAHTI ;
dievadas#mandáhtta:dievadas#mandáhtta GOAHTI ;
dievasivdnádat:dievasivdnádah'k JOHTOLAT ;
dievas#čoahkkin+Use/Sub:dieva#čoahkkim GAHPIRLONG ;
dievas#čoahkkin:dievas#čoahkkim GAHPIRLONG ;
dievas#čoahkkin#mearrádus:dievas#čoahkkin#mearráduss JOHTOLAT ;
dievdo#gahpir GAHPIR ;
dievdo#gák0ti:dievdo#gák'ti GOAHTI ;
dievdo#olmmoš+CmpN/SgN+CmpN/SgG+CmpN/PlG:dievdo#olbmož FALIS ;
diev0du+CmpN/SgN+CmpN/SgG+CmpN/PlG:diev'du ALBMI ;
dievvá ALBMI ;
die00đa:dieh'tag8 SEAMU ;
dieđa#filosofiija IIJA ;
dieđihan#divat:dieđihan#divad GAHPIR ;
dieđihan#duođaštus:dieđihan#duođaštuss JOHTOLAT ;
dieđihan#gal0ba:dieđihan#gal'ba GOAHTI ;
dieđihan#gaska#oapmi GOAHTI ;
dieđihan#geatnegasvuoh0ta+CmpN/SgG+CmpN/DefPlGen:dieđihan#geatnegasvuoh'ta LUONDU ;
dieđihan#skovvi GOAHTI ;
dieđihan#távval GAHPIR ;
dieđihan#áige#mearri GOAHTI ;
dieđáhus:dieđáhuss JOHTOLAT ;
differensi^ála:differensi^ál SOSIAL ; !^LOAN
differensi^ál#giddehat+Use/Sub:differensi^ál#giddehah'k JOHTOLAT ;
differán0sa:differán'sa GOAHTI ; !^LOAN
diftoŋ0ga:diftoŋ'ga GOAHTI ;
digaštallan+CmpN/Sg:digaštallam BOAHTALADDAN ;
digaštallan#fáddá ALBMILONG ;
digaštallan#jođiheaddji+CmpN/SgN+CmpN/SgG+CmpN/PlG:digaštallan#jođiheaddji¤ ACTOR ;
digaštallan#plána GOAHTI ;
digaštallan#skihkka GOAHTI ;
digaštallan#sáhka#vuorru+CmpN/SgN+CmpN/SgG+CmpN/PlG:digaštallan#sáhka#vuorru GOAHTI;
digaštallan#sáhka#vuorru+G3+CmpN/SgN+CmpN/SgG+CmpN/PlG:digaštallan#sáhka#vuorru¤ GOAHTI ;
digaštallan#čoahkkin:digaštallan#čoahkkim GAHPIRLONG ;
digaštallan#čoahkkái#geassu AIGI ;
digaštallan#čá0lus:digaštallan#čállus MALISLONG ;
digge#godde#te^oriija IIJA ;
digge#goddi+CmpN/SgN+CmpN/DefSgGen+CmpN/PlG:digge#goddi AIGI ;
digge#logahallan+CmpN/Sg:digge#logahallam BOAHTALADDAN ;
digge#logahan#láh0ka:digge#logahan#láh'ka GOAHTI ;
digge#nággu GOAHTI ;
digge#oasse#váldi+CmpN/SgN+CmpN/SgG+CmpN/PlG:digge#oasse#váldi¤ ACTOR ;
digge#riek0ti:digge#riek'ti ALBMI ;
digge#sáhkku GOAHTI ;
digge#vihtan+CmpN/SgN+CmpN/SgG+CmpN/PlG:digge#vihtan GAHPIR ;
digge#álbmot+CmpN/SgN+CmpN/SgG+CmpN/PlG:digge#álbmog GAHPIR ;
diggi AIGI ;
dihkki+CmpN/SgN+CmpN/SgG+CmpN/PlG:dihkki GOAHTI ;
dihkká#luodda GOAHTI ;
dihkádeapmi+CmpN/Sg+CmpN/SgLeft+CmpN/SgNomLeft+CmpN/SgGenLeft+CmpN/PlGenLeft:dihkád EAPMI ;
dihto#miella+CmpN/SgN+CmpN/DefSgGen:dihto#miella GOAHTI ;
dihto#miella+N+CmpN/Sg+CmpN/Sg:dihto#miel%> Rreal ;
dihtor GAHPIR ;
dihtor#biebman#ovttadat:dihtor#biebman#ovttadah'k JOHTOLAT ;
dihtor#biebmu GOAHTI ;
dihtor#neav0vu:dihtor#neav'vu GOAHTI ;
dihtor#ossodat+CmpN/SgN+CmpN/DefSgGen+CmpN/PlG:dihtor#ossodah'k JOHTOLAT ;
dihtor#speallu GOAHTI ;
dihtor#teknologiija IIJA ;
dihtor#terminála:dihtor#terminál SOSIAL ;
dihtor#šearbma GOAHTI ;
dihtor#čollu GOAHTI ;
dihto#sivva GOAHTI ;
dihtti GOAHTI ;
diibmo#haddi AIGI ;
diibmo#plána GOAHTI ;
diibmu+CmpN/SgN+CmpN/SgG+CmpN/PlG:dijbmu GOAHTI ;
dii0da:dij'da GOAHTI ;
dii0la:dij'la GOAHTI ;
diila#geađ0gi:diila#geađ'gi AIGI ;
dikotomiija IIJA ;
dik0su+CmpN/SgN+CmpN/SgG+CmpN/PlG:dik'su GOAHTILONGSHORT ;
diksu#mur0tu+CmpN/SgN+CmpN/SgG+CmpN/PlG:diksu#mur'tu GOAHTI ;
dik0ta:dik'ta GOAHTI ;
dikta#figuv0ra+CmpN/SgN+CmpN/SgG+CmpN/PlG:dikta#figu KULTUR ;
dikta#juol0gi:dikta#juol'gi AIGI ;
diktatuv0ra+CmpN/SgN+CmpN/DefSgGen+CmpN/PlG:diktatu KULTUR ;
dikta#čálli+CmpN/SgN+CmpN/SgG+CmpN/PlG:dikta#čálli¤ ACTOR ;
dikteren#mašiidna:dikteren#maš MASKIN ;
diktáhtta GOAHTI ;
dik0šu+CmpN/SgN+CmpN/DefSgGen+CmpN/DefPlGen+CmpN/SgLeft+CmpN/SgNomLeft+CmpN/SgGenLeft+CmpN/PlGenLeft:dik'šu GOAHTI ;
dikšu+CmpN/SgN+CmpN/SgG+CmpN/PlG+CmpN/SgLeft+CmpN/SgNomLeft+CmpN/SgGenLeft+CmpN/PlGenLeft:dikšu¤ ACTOR ;
dikšun+CmpN/Sg+CmpN/SgLeft+CmpN/SgNomLeft+CmpN/SgGenLeft+CmpN/PlGenLeft:dikšum BOAHTIN ;
dikšun#latnja+CmpN/SgN+CmpN/SgG+CmpN/PlG:dikšun#latnja GOAHTI ;
dikšun#mear0ka:dikšun#mear'ka GOAHTI ;
dikšun#ruoktu+CmpN/SgG+CmpN/PlG:dikšun#ruok'tu RUOKTU ;
dikšun#rusttet:dikšun#rustteg GAHPIR ;
dil0di:dil'di GOAHTI ;
dilettanteriija IIJA ; !^LOAN
dilettantis0ma:dilettantis'ma GOAHTI ; !^LOAN
dilihisvuoh0ta+CmpN/SgG+CmpN/DefPlGen:dilihisvuoh'ta LUONDU ;
dil0la+G3+CmpN/SgN+CmpN/SgG:dil'la GOAHTI ;
dilli+CmpN/SgN+CmpN/DefSgGen+CmpN/DefPlGen+CmpN/SgLeft+CmpN/SgNomLeft+CmpN/SgGenLeft+CmpN/PlGenLeft:dilli ALBMILONGSHORT ;
dilljá ALBMI ;
dilálašvuoh0ta+CmpN/SgG+CmpN/DefPlGen:dilálašvuoh'ta LUONDU ;
dimbbar:dim'bar MALIS ;
dimenšuvdna:dimenšu TELEFON ;
diminutii0va:diminutij'va GOAHTI ;
dimorfis0ma:dimorfis'ma GOAHTI ; !^LOAN
di^oda GOAHTI ;
di^oksiidna:di^oks MASKIN ; !^LOAN
diploma GOAHTI ; !^LOAN
diplomatiija IIJA ;
dipma#duod0ji:dipma#duod'ji GOAHTI ;
dipma#margariidna:dipma#margar MASKIN ;
dipol#molekyla GOAHTI ; !^LOAN
direktev0ra+CmpN/SgN+CmpN/SgG+CmpN/PlG:direktev'ra GOAHTI ;
direktii0va:direktij'va GOAHTI ; !^LOAN
direktoráhtta+CmpN/SgN+CmpN/DefSgGen+CmpN/PlG:direktoráhtta GOAHTI ;
disdat+CmpN/SgN+CmpN/SgG+CmpN/PlG:disdah'k JOHTOLAT ;
disipliidna:disipl MASKIN ; !^LOAN
disjunkšuvdna:disjunkšu TELEFON ;
dis0ka:dis'ka GOAHTI ;
diskeahtta GOAHTI ;
diskeahtta#stašuvdna:diskeahtta#stašu TELEFON ;
disko^grafiija IIJA ;
disko^gráfa GOAHTI ;
diskonteren#buvtta#dahkki:diskonteren#buvtta#dahkki¤ ACTOR ;
diskonteren#rean0tu:diskonteren#rean'tu GOAHTI ;
diskonto GARGIA ; !Ill. diskontoi
diskotehka+CmpN/SgN+CmpN/DefSgGen+CmpN/PlG:diskotehka STAHTA ;
dis^kriminán0da:dis^kriminán'da GOAHTI ; !^LOAN
diskur0sa:diskur'sa GOAHTI ;
dispensašuvdna:dispensašu TELEFON ;
disposišuvdna:disposišu TELEFON ;
dissertašuvdna:dissertašu TELEFON ;
distat+Use/Sub:distah'k JOHTOLAT ;
dis^tribušuvdna:dis^tribušu TELEFON ;
di^strikta#politihkka GOAHTI ;
di^strivtta#politihkka GOAHTI ;
divat+Use/Sub:divag GAHPIR ; ! With four forms
divat+Use/Sub:divvad MALIS ; ! Disambiguation
divat+Use/Sub:divvag MALIS ;
divat:divad GAHPIR ; ! XXX problem for
divat#guov0lu+CmpN/SgN+CmpN/SgG+CmpN/PlG:divat#guov'lu ALBMI ;
divat#mák0su:divat#mák'su AIGI ;
divat#orosteapmi+CmpN/Sg:divat#orost EAPMI ;
divat#vuođđu GOAHTI ;
diversitehta STAHTA ;
div0ga:div'ga GOAHTI ;
dividean0da:dividean'da GOAHTI ;
divišuvdna:divišu TELEFON ;
divišuvdna#luoi0tu:divišuvdna#luoj'tu GOAHTI ;
divohat+CmpN/SgN+CmpN/DefSgGen+CmpN/PlG:divohah'k JOHTOLAT ;
div0ri+CmpN/SgN+CmpN/SgG+CmpN/PlG:div'ri GOAHTI ;
divvun#bálvalus:divvun#bálvaluss JOHTOLAT ;
divššodan#vuoh0ki:divššodan#vuoh'ki AIGI ;
divššohas+CmpN/SgN+CmpN/SgG+CmpN/PlG:divššohass JOHTOLAT ;
divššohas#vuoigatvuođa#láh0ka:divššohas#vuoigatvuođa#láh'ka GOAHTI ;
diŋ0ga+CmpN/SgN+CmpN/SgG+CmpN/PlG:diŋ'ga GOAHTI ;
diŋgojupmi:diŋgoj UPMI ;
diŋgon#buvttadeaddji+CmpN/SgN+CmpN/SgG+CmpN/PlG:diŋgon#buvttadeaddji¤ ACTORLONGSHORT ;
diŋgon#buvttadus:diŋgon#buvttaduss JOHTOLAT ;
diŋgon#duođaštus:diŋgon#duođaštuss JOHTOLAT ;
diŋgon#dárkkástus:diŋgon#dárkkástuss JOHTOLAT ;
diŋgon#máhcahan#lihppu GOAHTI ;
diŋgon#máhcaheapmi+CmpN/Sg:diŋgon#máhcah EAPMI ;
diŋgon#terminála+CmpN/SgN+CmpN/SgG+CmpN/PlG:diŋgon#terminál SOSIAL ;
diđolašvuoh0ta+CmpN/SgG+CmpN/DefPlGen:diđolašvuoh'ta LUONDU ;
doa00ba:doah'pag8 SEAMU ;
doa0ba:doahpag8 BEANA ;
doaba#máhtolašvuoh0ta+CmpN/SgG+CmpN/DefPlGen:doaba#máhtolašvuoh'ta LUONDU ;
doaba#áddejupmi:doaba#áddej UPMI ;
doaba#čielggadeapmi+CmpN/Sg:doaba#čielggad EAPMI ;
doahkki GOAHTI ;
doaibma:doajbma GOAHTI ;
doaibma#almmái#ortnet:doaibma#almmái#ortneg GAHPIR ;
doaibma#boa00đus:doaibma#boah'tus MALISLONG ;
doaibma#bušeahtta GOAHTI ;
doaibma#dah0ku:doaibma#dah'ku ALBMILONG ;
doaibma#doalli+CmpN/SgN+CmpN/SgG+CmpN/PlG:doaibma#doalli¤ ACTOR ;
doaibma#doarjja:doaibma#doar'jag8 SEAMU ;
doaibma#dárkkisteapmi+CmpN/Sg:doaibma#dárkkist EAPMI ;
doaibma#friddjavuoh0ta+CmpN/SgG+CmpN/DefPlGen:doaibma#friddjavuoh'ta LUONDU ;
doaibma#geatnegasvuoh0ta+CmpN/SgG+CmpN/DefPlGen:doaibma#geatnegasvuoh'ta LUONDU ;
doaibma#gelbbolašvuoh0ta+CmpN/SgG+CmpN/DefPlGen:doaibma#gelbbolašvuoh'ta LUONDU ;
doaibma#goddi+CmpN/SgN+CmpN/DefSgGen+CmpN/PlG:doaibma#goddi AIGI ;
doaibma#gollu GOAHTI ;
doaibma#guov0lu+CmpN/SgN+CmpN/SgG+CmpN/PlG:doaibma#guov'lu ALBMI ;
doaibma#heaitin+CmpN/Sg:doaibma#heaitim BOAHTIN ;
doaibma#jah0ki+CmpN/SgN+CmpN/SgG+CmpN/PlG:doaibma#jah'ki ALBMI ;
doaibma#jođiheaddji+CmpN/SgN+CmpN/SgG+CmpN/PlG:doaibma#jođiheaddji¤ ACTOR ;
doaibma#latnja+CmpN/SgN+CmpN/SgG+CmpN/PlG:doaibma#latnja GOAHTI ;
doaibma#lobi#doalli+CmpN/SgN+CmpN/SgG+CmpN/PlG:doaibma#lobi#doalli¤ ALBMILONGSHORT ;
doaibma#lobi#ortnet:doaibma#lobi#ortneg GAHPIR ;
doaibma#loh0pi:doaibma#loh'pi ALBMI ;
doaibma#mok0ta:doaibma#mok'ta GOAHTI ;
doaibma#mák0su:doaibma#mák'su AIGI ;
doaibma#mál0le+G3:doaibma#mál'le GOAHTI ;
doaibman#loh0pi:doaibman#loh'pi ALBMI ;
doaibman#vejolašvuoh0ta+CmpN/SgG+CmpN/DefPlGen:doaibman#vejolašvuoh'ta LUONDU ;
doaibman#vuoigatvuoh0ta+CmpN/SgG+CmpN/DefPlGen:doaibman#vuoigatvuoh'ta LUONDU ;
doaibman#ái0gi+CmpN/SgN+CmpN/SgG+CmpN/PlG+CmpN/SgLeft+CmpN/SgNomLeft+CmpN/SgGenLeft+CmpN/PlGenLeft:doaibman#áj'gi GOAHTI ;
doaibma#oaivadeaddji+CmpN/SgN+CmpN/SgG+CmpN/PlG:doaibma#oaivadeaddji¤ ACTOR ;
doaibma#olggos#gollu GOAHTI ;
doaibma#orgána+CmpN/SgN+CmpN/SgG+CmpN/PlG:doaibma#orgána GOAHTI ;
doaibma#sisa#boah0tu:doaibma#sisa#boah'tu GOAHTI ;
doaibma#viidodat:doaibma#viidodah'k JOHTOLAT ;
doaibma#vis0ti:doaibma#vis'ti GOAHTI ;
doaibma#vuoh0ki:doaibma#vuoh'ki AIGI ;
doaibma#váddu:doaibma#váddu GOAHTI ;
doaibma#ái0gi+CmpN/SgN+CmpN/SgG+CmpN/PlG+CmpN/SgLeft+CmpN/SgNomLeft+CmpN/SgGenLeft+CmpN/PlGenLeft:doaibma#áj'gi GOAHTI ;
doaibma#čilgehus:doaibma#čilgehuss JOHTOLAT ;
doaimmahan#geas0ku:doaimmahan#geas'ku GOAHTI ;
doaimmahan#vál0di+CmpN/SgN+CmpN/DefSgGen+CmpN/PlG:doaimmahan#vál'di VALDI ;
doaimmahat+CmpN/SgN+CmpN/DefSgGen+CmpN/PlG:doaimmahah'k JOHTOLAT ;
doaimmahus#gir0ji:doaimmahus#gir'ji GOAHTI ;
doaimmas#hehttejupmi:doaimmas#hehttej UPMI ;
doaimmár+CmpN/SgN+CmpN/SgG+CmpN/PlG:doaimmár GAHPIRLONG ;
doai0vu:doaj'vu ALBMI ;
doaivva:doaj'vag8 SEAMU ;
doaktár#duođaštus:doaktár#duođaštuss JOHTOLAT ;
doaktár#kántuv0ra+Use/Sub:doaktár#kántu KULTUR ;
doalan+CmpN/SgN+CmpN/DefSgGen+CmpN/DefPlGen+CmpN/SgLeft+CmpN/SgNomLeft+CmpN/SgGenLeft+CmpN/PlGenLeft:doalan GAHPIR ;
doal0ka:doal'ka GOAHTI ;
doallan+CmpN/Sg+CmpN/SgLeft+CmpN/SgNomLeft+CmpN/SgGenLeft+CmpN/PlGenLeft:doallam BOAHTIN ;
doallan#soad0ji:doallan#soad'ji AIGI ;
doalli GOAHTI ;
doalli+CmpN/SgN+CmpN/SgG+CmpN/PlG+CmpN/SgLeft+CmpN/SgNomLeft+CmpN/SgGenLeft+CmpN/PlGenLeft:doalli¤ ACTOR ;
doallo#bierggas:doallo#bier'gas MALIS ;
doallo#eamit+CmpN/SgN+CmpN/SgG+CmpN/PlG:doallo#eamid GAHPIRLONG ;
doallo#geatnegasvuoh0ta+CmpN/SgG+CmpN/DefPlGen:doallo#geatnegasvuoh'ta LUONDU ;
doallo#goddi+CmpN/SgN+CmpN/DefSgGen+CmpN/PlG:doallo#goddi AIGI ;
doallo#gávpot+CmpN/SgN+CmpN/SgG+CmpN/PlG:doallo#gávpog GAHPIR ;
doallo#isit+CmpN/SgN+CmpN/SgG+CmpN/PlG:doallo#isid GAHPIRLONG ;
doallo#mállásat+CmpN/SgN+CmpN/DefPlGen:doallo#mállis BADJOSAT ;
doallo#rii0ka+CmpN/SgN+CmpN/SgG+CmpN/PlG:doallo#rij'ka GOAHTI ;
doallo#struktuv0ra:doallo#struktu KULTUR ;
doallo#sárdni GOAHTI ;
doallo#sárdnideaddji+CmpN/SgN+CmpN/SgG+CmpN/PlG:doallo#sárdnideaddji¤ ACTOR ;
doallo#vuođđu GOAHTI ;
doallo#ávnnas:doallo#ávdnas MATTAR ;
doallu+CmpN/SgN+CmpN/DefSgGen+CmpN/DefPlGen+CmpN/SgLeft+CmpN/SgNomLeft+CmpN/SgGenLeft+CmpN/PlGenLeft:doallu GOAHTI ;
doalut:doallu BUVSSAT ;
doalve#gil0vu:doalve#gil'vu GOAHTI ;
doal0vi:doal'vi GOAHTI ;
doalvun#gál0vu:doalvun#gál'vu GOAHTI ;
doalvva#buvtta:doalvva#buk'tag8 SEAMU ;
doappal:doabbal MALIS ;
doappar#latnja+CmpN/SgN+CmpN/SgG+CmpN/PlG:doappar#latnja GOAHTI ;
doappar#lihtti AIGI ;
doappar#sirren+CmpN/Sg:doappar#sirrem BOAHTIN ;
doappar#vurken+CmpN/Sg:doappar#vurkem BOAHTIN ;
doappar#čorgen+CmpN/Sg:doappar#čorgem BOAHTIN ;
doappar#čorgen#divat:doappar#čorgen#divad GAHPIR ;
doardna GOAHTI ;
doares#bealli GOAHTI ;
doares#bealli+N+CmpN/Sg+CmpN/Sg:doares#beal%> Rreal ;
doares#muorra GOAHTI ;
doarjja:doar'jag8 SEAMU ;
doarjja#gea0sus:doarjja#geassus MALISLONG ;
doarjja#jienasteapmi+CmpN/Sg:doarjja#jienast EAPMI ;
doarjja#jietna GOAHTI ;
doarjja#konsear0ta:doarjja#konsear'ta GOAHTI ;
doarjja#olmmoš+CmpN/SgN+CmpN/SgG+CmpN/PlG:doarjja#olbmož FALIS ;
doarjja#ortnet:doarjja#ortneg GAHPIR ;
doarjja#stiv0ra+CmpN/SgN+CmpN/DefSgGen+CmpN/PlG:doarjja#stiv'ra GOAHTI ;
doarjja#stivrra#vál0ga:doarjja#stivrra#vál'ga GOAHTI ;
doarjja#sátni AIGI ;
doarjja#čuorvun+CmpN/Sg:doarjja#čuorvum BOAHTIN ;
doarrás#ruvven+CmpN/Sg:doarrás#ruvvem BOAHTIN ;
doassa GOAHTI ;
doavdnji GOAHTI ;
doavtter#bálvalus:doavtter#bálvaluss JOHTOLAT ;
doavtter#gráda GOAHTI ;
doavtter#guovddáš+CmpN/SgN+CmpN/DefSgGen+CmpN/PlG:doavtter#guovddáž LEXDIMINC ;
doavtter#stašuvdna+CmpN/SgN+CmpN/DefSgGen+CmpN/PlG:doavtter#stašu TELEFON ;
doavttir+CmpN/SgN+CmpN/SgG+CmpN/PlG:doak'tir MALISLONGSHORT ;
doavttir#gráda+CmpN/SgN+CmpN/DefSgGen+CmpN/PlG:doavttir#gráda GOAHTI ;
doavttir#kantuv0ra:doavttir#k KANTUR ;
doavttir#kántuv0ra+Use/Sub:doavttir#kántuv'ra GOAHTI ;
doavttir#skuv0la+CmpN/SgN+CmpN/DefSgGen+CmpN/PlG:doavttir#skuv'la GOAHTI ;
dobádat+CmpN/SgN+CmpN/SgG+CmpN/PlG:dobádah'k JOHTOLAT ;
doddjon#olggoš:doddjon#olggož LEXDIMINC ;
doddjon#vuolahas:doddjon#vuolahass JOHTOLAT ;
doggi GOAHTI ;
dogmatihkka GOAHTI ;
dogmatis0ma:dogmatis'ma GOAHTI ; !^LOAN
dohkká+CmpN/SgN+CmpN/SgG+CmpN/PlG:dohkká ALBMILONG ;
dohkká#te^áhter GAHPIR ;
dohkálašvuoh0ta+CmpN/SgG+CmpN/DefPlGen:dohkálašvuoh'ta LUONDU ;
dohppa GOAHTI ;
dohppa#nii0bi:dohppa#nij'bi GOAHTI ;
dohppehallan+CmpN/Sg:dohppehallam BOAHTALADDAN ;
doiddas:doj'das MALIS ;
doidin#latnja+CmpN/SgN+CmpN/SgG+CmpN/PlG:doidin#latnja GOAHTI ;
dokumean0ta:dokumean'ta GOAHTI ;
dokumentaris0ma:dokumentaris'ma GOAHTI ; !^LOAN
dokumentašuvdna:dokumentašu TELEFON ;
dolge#fár0da:dolge#fár'da GOAHTI ;
dolge#vuogga GOAHTI ;
dol0gi:dol'gi GOAHTI ;
dolla GOAHTI ;
dolla#vea00žir:dolla#veah'či7r MALIS ;
dolla#viidánan#ris0ka:dolla#viidánan#ris'ka GOAHTI ;
dolla#várra GOAHTI ;
dolla#várri AIGI ;
dolla#čuohpan GAHPIR ;
dolomihtta#gávdnoštupmi:dolomihtta#gávdnošt UPMI ;
domena+Use/Sub:domena GOAHTI ;
domisii0la:domisij'la GOAHTI ; !^LOAN
dorjen#rav0da:dorjen#rav'da GOAHTI ;
dorjen#re^akšuvdna:dorjen#re^akšu TELEFON ;
dor0ka:dor'ka GOAHTI ;
dors0ki+Use/Sub:dors'ki GOAHTI ;
dorski+CmpN/SgN+CmpN/SgG+CmpN/PlG:dorski¤ GOAHTI ;
dor0te:dor'te GOAHTI ;
dor0ve:dor've GOAHTI ;
dorvo#boa00gán:dorvo#boah'kán MALIS ;
dorvo#fák0ta+CmpN/SgN+CmpN/SgG+CmpN/PlG:dorvo#fák'ta GOAHTI ;
dorvo#rád0ju:dorvo#rád'ju ALBMI ;
dorvo#vuor0ká:dorvo#vuor'ká ALBMILONG ;
dor0vu:dor'vu ALBMI ;
dorvvuhisvuoh0ta+CmpN/SgG+CmpN/DefPlGen:dorvvuhisvuoh'ta LUONDU ;
dosa GOAHTI ;
dosametriija IIJA ;
dosa#plánen+CmpN/Sg:dosa#plánem BOAHTIN ;
dosentuv0ra:dosentu KULTUR ; !^LOAN
dovdan+CmpN/Sg+CmpN/SgLeft+CmpN/SgNomLeft+CmpN/SgGenLeft+CmpN/PlGenLeft:dovdam BOAHTIN ;
dovdda:dov'dag8 SEAMU ;
dovdda#inte^grašuvdna:dovdda#inte^grašu TELEFON ;
dovdda#ipmárdus:dovdda#ipmárduss JOHTOLAT ;
dovdda#mear0ka:dovdda#mear'ka GOAHTI ;
dovdda#orgána GOAHTI ;
dovddastus+CmpN/SgN+CmpN/DefSgGen+CmpN/DefPlGen+CmpN/SgLeft+CmpN/SgNomLeft+CmpN/SgGenLeft+CmpN/PlGenLeft:dovddastuss JOHTOLAT ;
dovdda#váikkuhus:dovdda#váikkuhuss JOHTOLAT ;
dovdda#vásihus:dovdda#vásihuss JOHTOLAT ;
dovdda#ár0pu:dovdda#ár'pu GOAHTI ;
dovddidus#oahppa+Use/Sub:dovddidus#oahppa GOAHTI ;
dovdo#mear0ka:dovdo#mear'ka GOAHTI ;
dovdo#nummir GAHPIRLONG ;
dov0du:dov'du ALBMI ;
dovtta+CmpN/SgN+CmpN/SgG+CmpN/PlG:dok'tag8 BEANA ;
dovtta#seahkka GOAHTI ;
doŋgeri#buvssat:doŋgeri#buk'sa BUVSSAT ;
dramaturga+CmpN/SgN+CmpN/SgG+CmpN/PlG:dramaturga GOAHTI ;
dramaturgiija IIJA ;
dreaggá:dreaggá GOAHTI ;
drogeriija IIJA ; !^LOAN
dronnet+CmpN/SgN+CmpN/SgG+CmpN/PlG:dronneg GAHPIR ;
drošše GOAHTI ;
drumbu#goazan GAHPIR ;
drámá ALBMILONG ;
drámá#te^áhter GAHPIR ;
du^alis0ma:du^alis'ma GOAHTI ; !^LOAN
dubmen#goddi+CmpN/SgN+CmpN/DefSgGen+CmpN/PlG:dubmen#goddi AIGI ;
dudden#beav0di:dudden#beav'di AIGI ;
dudden#skábe GOAHTI ;
duggu GOAHTI ;
duhkku GOAHTI ;
duhkoraddan#latnja+CmpN/SgN+CmpN/SgG+CmpN/PlG:duhkoraddan#latnja GOAHTI ;
duhkoraddan#terapiija IIJA ;
duhkoras:duhkorass JOHTOLAT ;
duhpus#gatna GOAHTI ;
duhpát:duhpáh GAHPIRLONG ;
duhtodat#árvo#operáhtor GAHPIR ;
dui0pi+CmpN/SgN+CmpN/SgG+CmpN/PlG:duj'pi GOAHTI ;
duksa#lanjadat:duksa#lanjadah'k JOHTOLAT ;
duk0ta:duk'ta GOAHTI ;
dukta#sad0ji+CmpN/SgN+CmpN/SgG+CmpN/PlG:dukta#sad'ji ALBMI ;
duktá#sad0ji+CmpN/SgN+CmpN/SgG+CmpN/PlG:duktá#sad'ji ALBMI ;
dulben#šliipen#mašiidna:dulben#šliipen#maš MASKIN ;
dulbodat#ivdni AIGI ;
dul0ka+CmpN/SgN+CmpN/SgG+CmpN/PlG:dul'ka GOAHTI ;
dulka#autorisašuvdna:dulka#autorisašu TELEFON ;
dulka#latnja+CmpN/SgN+CmpN/SgG+CmpN/PlG:dulka#latnja GOAHTI ;
dulkon+CmpN/Sg+CmpN/SgLeft+CmpN/SgNomLeft+CmpN/SgGenLeft+CmpN/PlGenLeft:dulkom BOAHTIN ;
dulkon#rusttet:dulkon#rustteg GAHPIR ;
dulpen#sveisen+CmpN/Sg:dulpen#sveisem BOAHTIN ;
dul0vi+CmpN/SgN+CmpN/SgG+CmpN/PlG:dul'vi GADDISHORT ;
dumon GAHPIR ;
dumá#jeaŋ0ga:dumá#jeaŋ'ga GOAHTI ;
duodje#bierggas:duodje#bier'gas MALIS ;
duodje#doaibma:duodje#doajbma GOAHTI ;
duodje#doarjja:duodje#doar'jag8 SEAMU ;
duodje#fága GOAHTI ;
duodje#gir0ji:duodje#gir'ji GOAHTI ;
duodje#gáv0pi+CmpN/SgN+CmpN/DefSgGen+CmpN/PlG:duodje#gáv'pi GOAHTI ;
duodje#kultuvra:duodje#kultu KULTUR ;
duodje#latnja+CmpN/SgN+CmpN/SgG+CmpN/PlG:duodje#latnja GOAHTI ;
duodje#láv0ka:duodje#láv'ka GOAHTI ;
duodje#mear0ka:duodje#mear'ka GOAHTI ;
duodje#ossodat+CmpN/SgN+CmpN/DefSgGen+CmpN/PlG:duodje#ossodah'k JOHTOLAT ;
duodje#čájáhus:duodje#čájáhuss JOHTOLAT ;
duod0ji:duod'ji GOAHTI ;
duoggi+CmpN/SgN+CmpN/SgG+CmpN/PlG:duoggi GOAHTI ;
duogáš:duogáž LEXDIMINC ;
duogáš#ivdni AIGI ;
duogáš#jienat+CmpN/SgN+CmpN/DefPlGen:duogáš#jietna BUVSSAT ;
duohppa GOAHTI ;
duohta#sáh0ka:duohta#sáh'ka GOAHTI ;
duohtavuoh0ta+CmpN/SgG+CmpN/DefPlGen:duohtavuoh'ta LUONDU ;
duohtavuođa#válddahallan+CmpN/Sg:duohtavuođa#válddahallam BOAHTALADDAN ;
duojáldat:duojáldah'k JOHTOLAT ;
duojár+CmpN/SgN+CmpN/SgG+CmpN/PlG:duojár GAHPIRLONG ;
duok0tu:duok'tu GOAHTI ;
duokŋas:duogŋas MALIS ;
duol0ba:duol'ba GOAHTI ;
duolba#basttat:duolba#bas'ta BUVSSAT ;
duolba#beav0di:duolba#beav'di AIGI ;
duolba#báh0pu+CmpN/SgN+CmpN/SgG+CmpN/DefPlGen:duolba#báh'pu GOAHTI ;
duolba#dállear0ka:duolba#dállear'ka GOAHTI ;
duolba#dáv0gi:duolba#dáv'gi GOAHTI ;
duolba#jea00gil+CmpN/SgN+CmpN/SgG+CmpN/DefPlGen:duolba#jeah'kil MALIS ;
duolba#luovččan GAHPIR ;
duolba#ruopma GOAHTI ;
duolba#skear0ru+G3:duolba#skear'ru GOAHTI ;
duolba#stál0li+G3:duolba#stál'li AIGI ;
duolba#tallear0ka:duolba#tallear'ka GOAHTI ;
duolbbus:duol'bus MALISLONG ;
duolbman#jor0ri+G3:duolbman#jor'ri ALBMILONGSHORT ;
duol0gu:duol'gu GOAHTI ;
duollji GOAHTI ;
duollo#bái0ki+CmpN/SgN+CmpN/SgG+CmpN/PlG:duollo#báj'ki ALBMI ;
duollo#doaimmahat+CmpN/SgN+CmpN/DefSgGen+CmpN/PlG:duollo#doaimmahah'k JOHTOLAT ;
duollo#geahčču GOAHTI ;
duollo#luodda GOAHTI ;
duol0lu+G3+CmpN/SgN+CmpN/DefSgGen+CmpN/PlG:duol'lu GOAHTI ;
duollu+CmpN/SgN+CmpN/DefSgGen+CmpN/PlG:duollu GOAHTI ;
duolmman GAHPIR ;
duol0va:duol'va GOAHTI ;
duopma+CmpN/SgN+CmpN/SgG+CmpN/DefPlGen:duopma GOAHTI "plant*** N" ;
duopmo#cealkámuš:duopmo#cealkámušš LEXMUSH ;
duopmo#referáhtta:duopmo#referáhtta GOAHTI ;
duopmo#stuollo#geavat:duopmo#stuollo#geavad GAHPIR ;
duopmo#stuollo#láh0ka:duopmo#stuollo#láh'ka GOAHTI ;
duopmo#stuollu+CmpN/SgN+CmpN/SgG+CmpN/DefPlGen:duopmo#stuollu GOAHTI ;
duopmo#vál0di+CmpN/SgN+CmpN/DefSgGen+CmpN/PlG:duopmo#vál'di VALDI ;
duopmo#čá0lus:duopmo#čállus MALISLONG ;
duopmu GOAHTI ;
duopmár+CmpN/SgN+CmpN/SgG+CmpN/PlG:duopmár GAHPIRLONG ;
duopmár#vál0di+CmpN/SgN+CmpN/DefSgGen+CmpN/PlG:duopmár#vál'di VALDI ;
duoppal:duobbal MALIS ;
duoppar#bii0la:duoppar#bij'la GOAHTI ;
duorastat+CmpN/SgN+CmpN/SgG+CmpN/PlG:duorastah'k JOHTOLAT ;
duor0ga:duor'ga GOAHTI ;
duor0gu:duor'gu GOAHTI ;
duor0šu+CmpN/SgN+CmpN/SgG+CmpN/PlG:duor'šu GOAHTI ;
duotna+CmpN/SgN+CmpN/SgG+CmpN/PlG:duotna GOAHTI ;
duottar+CmpN/SgN+CmpN/DefSgGen+CmpN/PlG:duoddar MALIS ;
duottar#boa00zu+CmpN/SgN+CmpN/SgG+CmpN/PlG:duottar#boah'cu BOAZU ;
duottar#guov0lu+CmpN/SgN+CmpN/SgG+CmpN/PlG:duottar#guov'lu ALBMI ;
duottar#lága GOAHTI ;
duottar#stoh0pu:duottar#stoh'pu ALBMI ;
duovdda+CmpN/SgN+CmpN/SgG+CmpN/PlG:duov'dag8 SEAMU ;
duođaštus:duođaštuss JOHTOLAT ;
duođaštus#váldin+CmpN/Sg:duođaštus#váldim BOAHTIN ;
duođaštus#árvvoštallan+CmpN/Sg:duođaštus#árvvoštallam BOAHTALADDAN ;
duođaštus#ávnnas+CmpN/SgN+CmpN/SgG+CmpN/PlG:duođaštus#ávdnas MATTAR ;
du^plihkka GOAHTI ;
duppal#jietna GOAHTI ;
duppal#latnja+CmpN/SgN+CmpN/SgG+CmpN/PlG:duppal#latnja GOAHTI ;
duppal#meannudeapmi+CmpN/Sg+CmpN/SgLeft+CmpN/SgNomLeft+CmpN/SgGenLeft+CmpN/PlGenLeft:duppal#meannud EAPMI ;
duppal#ruhta#veahkki+CmpN/SgN+CmpN/SgG+CmpN/PlG:duppal#ruhta#veahkki AIGI;
dur#alumiidna:dur#alumijdna GOAHTI ; !^LOAN
duratii0va:duratij'va GOAHTI ;
durbbon GAHPIR ;
durdda:dur'dag8 SEAMU ;
durde#lasáhus:durde#lasáhuss JOHTOLAT ;
durde#čáhce#bohcci:durde#čáhce#bohcci¤ ALBMI ;
durde#čáh0ci:durde#čáh'ci AIGI ;
durra GOAHTI ;
dus0ki+CmpN/SgN+CmpN/DefSgGen:dus'ki AIGI ;
dustehat:dustehah'k JOHTOLAT ;
dusten#avádat+CmpN/SgN+CmpN/SgG+CmpN/PlG:dusten#avádah'k JOHTOLAT ;
dusttehat:dusttehah'k JOHTOLAT ;
dustton+CmpN/SgN+CmpN/SgG+CmpN/PlG+CmpN/SgLeft+CmpN/SgNomLeft+CmpN/SgGenLeft+CmpN/PlGenLeft:dustton GAHPIR ;
dutkan+CmpN/Sg+CmpN/SgLeft+CmpN/SgNomLeft+CmpN/SgGenLeft+CmpN/PlGenLeft:dutkam BOAHTIN ;
dutkan#departemean0ta+CmpN/SgN+CmpN/DefSgGen+CmpN/PlG:dutkan#departemean'ta GOAHTI ;
dutkan#kommišuvdna+CmpN/SgN+CmpN/DefSgGen+CmpN/PlG:dutkan#kommišu TELEFON ;
dutkan#politihkka GOAHTI ;
dutkan#profii0la:dutkan#profij'la GOAHTI ; !^LOAN
dutkan#prošeak0ta:dutkan#prošeak'ta GOAHTI ;
dutkan#riek0ti:dutkan#riek'ti ALBMI ;
dutkkadan#duopmár+CmpN/SgN+CmpN/SgG+CmpN/PlG:dutkkadan#duopmár GAHPIRLONG ;
dutnar GAHPIR ;
duvdda:duv'dag8 SEAMU ;
duv0ka:duv'ka GOAHTI ;
duv0vá+CmpN/SgN+CmpN/SgG+CmpN/PlG:duv'vá ALBMILONG ;
duŋ0ke:duŋ'ke GOAHTI ;
duš0ši:duš'ši ALBMILONG ;
duššástupmi:duššást UPMI ;
dynamis0ma:dynamis'ma GOAHTI ; !^LOAN
dynastiija+CmpN/SgN+CmpN/DefSgGen+CmpN/PlG:dynastiija IIJA;
dynámo GARGIA ; !^LOAN
dysleksiija IIJA ;
dábba GOAHTI ;
dádel+CmpN/SgN+CmpN/SgG+CmpN/DefPlGen:dádel GAHPIR ;
dádjadan#váttisvuoh0ta+CmpN/SgG+CmpN/DefPlGen:dádjadan#váttisvuoh'ta LUONDU ;
dáhkke#orustan#sad0ji+CmpN/SgN+CmpN/SgG+CmpN/PlG:dáhkke#orustan#sad'ji ALBMI ;
dáhkke#rin0da:dáhkke#rin'da GOAHTI ;
dáhkádus:dáhkáduss JOHTOLAT ;
dáhkádus#fitnodat+CmpN/SgN+CmpN/DefSgGen+CmpN/PlG:dáhkádus#fitnodah'k JOHTOLAT ;
dáhkádus#gollu GOAHTI ;
dáhkádus#mák0su:dáhkádus#mák'su AIGI ;
dáhkádus#oasti+CmpN/SgN+CmpN/SgG+CmpN/PlG:dáhkádus#oasti¤ ACTOR ;
dáhkádus#sear0vi+CmpN/SgN+CmpN/DefSgGen+CmpN/PlG:dáhkádus#sear'vi GOAHTI ;
dáhkádus#submi GOAHTI ;
dáhkádus#ár0vu+CmpN/SgN+CmpN/DefSgGen:dáhkádus#ár'vu GOAHTI ;
dáhkádus#šiehtadus:dáhkádus#šiehtaduss JOHTOLAT ;
dáhpe#dorbmi GOAHTI ;
dáh0pi:dáh'pi GOAHTI ;
dáhppa GOAHTI ;
dáhppa#rái0gi:dáhppa#ráj'gi GOAHTI ;
dáhpáhus:dáhpáhuss JOHTOLAT ;
dáhttu ALBMILONG ;
dáhttu+CmpN/SgN+CmpN/SgG+CmpN/PlG+CmpN/SgLeft+CmpN/SgNomLeft+CmpN/SgGenLeft+CmpN/PlGenLeft:dáhttu¤ ACTOR ;
dáidda:dáj'dag8 SEAMU ;
dáidda#politihkka GOAHTI ;
dáiddár+CmpN/SgN+CmpN/SgG+CmpN/PlG:dáiddár GAHPIRLONG ;
dáiddár#stipean0da:dáiddár#stipean'da GOAHTI ;
dáidni:dájdni GOAHTI ;
dái0du:dáj'du ALBMI ;
dái0ga:dáj'ga GOAHTI ;
dáige#buvtta:dáige#buv'tag8 SEAMU ;
dái0gi:dáj'gi GOAHTI ;
dákse GOAHTI ;
dák0ta:dák'ta GOAHTI ;
dákta#šlád0ja:dákta#šlád'ja GOAHTI ;
dákte#go0đus:dákte#gođđus MALISLONG ;
dákte#herven+CmpN/Sg:dákte#hervem BOAHTIN ;
dákte#luottohat+Use/Sub:dákte#luottohah'k JOHTOLAT ;
dákte#searggahat:dákte#searggahah'k JOHTOLAT ;
dákte#spaiggahat:dákte#spaiggahah'k JOHTOLAT ;
dák0ti:dák'ti AIGI ;
dál0ga:dál'ga GOAHTI ;
dál0ka:dál'ka GOAHTI ;
dál0ki+CmpN/SgN+CmpN/SgG+CmpN/PlG:dál'ki GOAHTI ;
dálkkas:dál'kas MALIS ;
dálkkodeapmi+CmpN/Sg+CmpN/SgLeft+CmpN/SgNomLeft+CmpN/SgGenLeft+CmpN/PlGenLeft:dálkkod EAPMI ;
dálkkádat+CmpN/SgN+CmpN/SgG+CmpN/PlG:dálkkádah'k JOHTOLAT ;
dálkkádat#rievdan+CmpN/Sg:dálkkádat#rievdam BOAHTIN ;
dálkun+CmpN/Sg+CmpN/SgLeft+CmpN/SgNomLeft+CmpN/SgGenLeft+CmpN/PlGenLeft:dálkum BOAHTIN ;
dállear0ka:dállear'ka GOAHTI ;
dállo#biire+CmpN/SgN+CmpN/SgG+CmpN/PlG:dállo#biire GOAHTI ;
dállo#luodda GOAHTI ;
dállo#nummar GAHPIR ;
dállo#ruhta#doalli+CmpN/SgN+CmpN/SgG+CmpN/PlG:dállo#ruhta#doalli¤ ALBMILONGSHORT ;
dállo#ruhta#doallo#ossodat+CmpN/SgN+CmpN/DefSgGen+CmpN/PlG:dállo#ruhta#doallo#ossodah'k JOHTOLAT ;
dállo#čopma GOAHTI ;
dállu+CmpN/SgN+CmpN/SgG+CmpN/PlG:dállu ALBMI ;
dálolaš+CmpN/SgN+CmpN/SgG+CmpN/PlG:dálolažž JOHTOLAT ;
dálon+CmpN/SgN+CmpN/SgG+CmpN/PlG:dálon GAHPIR ;
dálu#ealát#addu GOAHTI ;
dálu#eamit+CmpN/SgN+CmpN/SgG+CmpN/PlG:dálu#eamid GAHPIRLONG ;
dálve#bivttas:dálve#bik'tas MALIS ;
dálve#deahkka GOAHTI ;
dálve#fár0da:dálve#fár'da GOAHTI ;
dálve#gá0ma:dálve#gápmag8 SEAMU ;
dálve#luodda#bálvalus:dálve#luodda#bálvaluss JOHTOLAT ;
dálve#máđid0ja:dálve#máđid'ja GOAHTI ;
dálve#sii0vu+CmpN/SgN+CmpN/SgG+CmpN/PlG:dálve#sij'vu ALBMI ;
dálve#skuovva GOAHTI ;
dál0vi+CmpN/SgN+CmpN/SgG+CmpN/PlG:dál'vi AIGI ;
dálá#ái0gi+CmpN/SgN+CmpN/SgG+CmpN/SgLeft+CmpN/SgNomLeft+CmpN/SgGenLeft+CmpN/PlGenLeft:dálá#áj'gi AIGI ;
dálá#árvo#vuoh0ki:dálá#árvo#vuoh'ki AIGI ;
dálá#ár0vu+CmpN/SgN+CmpN/DefSgGen:dálá#ár'vu GOAHTI ;
dám0má:dám'má ALBMILONG ;
dámpa#fápmo#rusttet:dámpa#fápmo#rustteg GAHPIR ;
dánsen#ossodat+CmpN/SgN+CmpN/DefSgGen+CmpN/PlG:dánsen#ossodah'k JOHTOLAT ;
dánska#giella+Use/Sub:dánska#giella GOAHTI ;
dánskalaš+CmpN/SgN+CmpN/SgG+CmpN/PlG:dánskalažž JOHTOLAT ;
dápmot+CmpN/SgN+CmpN/SgG+CmpN/PlG:dápmog GAHPIR ;
dápmot+CmpN/SgN+CmpN/SgG+CmpN/PlG:dápmoh GAHPIR ;
dárbbaš:dár'ba DAIVVAS ;
dárbbaš:dár'baš MALIS ;
dárbmi AIGI ;
dárbo#eak0tu:dárbo#eak'tu ALBMI ;
dárbo#gokčan#geatnegasvuoh0ta+CmpN/SgG+CmpN/DefPlGen:dárbo#gokčan#geatnegasvuoh'ta LUONDU ;
dárbo#gokčan#molssa#eak0tu:dárbo#gokčan#molssa#eak'tu ALBMI ;
dárbo#iskkadus:dárbo#iskkaduss JOHTOLAT ;
dárbo#árvvoštallan+CmpN/Sg:dárbo#árvvoštallam BOAHTALADDAN ;
dár0bu:dár'bu ALBMI ;
dárjjaldat:dárjjaldah'k JOHTOLAT ;
dárkivuoh0ta+CmpN/SgG+CmpN/DefPlGen:dárkivuoh'ta LUONDU ;
dárkka:dár'kag8 SEAMU ;
dárkka#čállin+CmpN/Sg+CmpN/SgLeft+CmpN/SgNomLeft+CmpN/SgGenLeft+CmpN/PlGenLeft:dárkka#čállim BOAHTIN ;
dárkkistan#bihttá ALBMILONG ;
dárkkistan#doaimmahat+CmpN/SgN+CmpN/DefSgGen+CmpN/PlG:dárkkistan#doaimmahah'k JOHTOLAT ;
dárkkistan#jáddadeapmi+CmpN/Sg:dárkkistan#jáddad EAPMI ;
dárkkistan#latnja+CmpN/SgN+CmpN/SgG+CmpN/PlG:dárkkistan#latnja GOAHTI ;
dárkkistan#lávde#goddi+CmpN/SgN+CmpN/DefSgGen+CmpN/PlG:dárkkistan#lávde#goddi AIGI ;
dárkkistan#submen+CmpN/Sg+CmpN/SgLeft+CmpN/SgNomLeft+CmpN/SgGenLeft+CmpN/PlGenLeft:dárkkistan#submem BOAHTIN ;
dárkkistus+CmpN/SgN+CmpN/DefSgGen+CmpN/DefPlGen+CmpN/SgLeft+CmpN/SgNomLeft+CmpN/SgGenLeft+CmpN/PlGenLeft:dárkkistuss JOHTOLAT ;
dárkkástus+CmpN/SgN+CmpN/DefSgGen+CmpN/DefPlGen+CmpN/SgLeft+CmpN/SgNomLeft+CmpN/SgGenLeft+CmpN/PlGenLeft:dárkkástuss JOHTOLAT ;
dárkkástus#latnja+CmpN/SgN+CmpN/SgG+CmpN/PlG:dárkkástus#latnja GOAHTI ;
dárkon#latnja+CmpN/SgN+CmpN/SgG+CmpN/PlG:dárkon#latnja GOAHTI ;
dárkon#vuoh0ki:dárkon#vuoh'ki AIGI ;
dárkun+CmpN/Sg+CmpN/SgLeft+CmpN/SgNomLeft+CmpN/SgGenLeft+CmpN/PlGenLeft:dárkum BOAHTIN ;
dáro#giella GOAHTI ;
dárra GOAHTI ;
dárra#dorski+CmpN/SgN+CmpN/SgG+CmpN/PlG:dárra#dorski¤ GOAHTI ;
dáruiduhttin#politihkka GOAHTI ;
dásse#deaddo#dovdda:dásse#deaddo#dov'dag8 SEAMU ;
dásse#deaddu+CmpN/SgN+CmpN/DefSgGen:dásse#deaddu AIGI ;
dássedisvuoh0ta+CmpN/SgG+CmpN/DefPlGen:dássedisvuoh'ta LUONDU ;
dásse#erohus:dásse#erohuss JOHTOLAT ;
dássehisvuoh0ta+CmpN/SgG+CmpN/DefPlGen:dássehisvuoh'ta LUONDU ;
dássen#juv0la:dássen#juv'la GOAHTI ;
dássen#mandáhtta:dássen#mandáhtta GOAHTI ;
dásse#rávdnji AIGI ;
dásse#ágga GOAHTI ;
dásse#árvo#láh0ka:dásse#árvo#láh'ka GOAHTI ;
dásse#árvo#per^spektii0va:dásse#árvo#per^spektij'va GOAHTI ;
dásse#árvo#politihkka GOAHTI ;
dásse#árvo#áittardeaddji+CmpN/SgN+CmpN/SgG+CmpN/PlG:dásse#árvo#áittardeaddji¤ ACTOR ;
dásse#ár0vu+CmpN/SgN+CmpN/DefSgGen:dásse#ár'vu GOAHTI ;
dássi AIGI ;
dásso#dássi AIGI ;
dássádallan#dilljá ALBMI ;
dássádallan#re^akšuvdna:dássádallan#re^akšu TELEFON ;
dássádat:dássádah'k JOHTOLAT ;
dássádat#dilálašvuoh0ta+CmpN/SgG+CmpN/DefPlGen:dássádat#dilálašvuoh'ta LUONDU ;
dássádat#hivvodat#prinsihppa GOAHTI ;
dássádat#čuokkis:dássádat#čuoggis LASIS ;
dássádáhttin#gihkan:dássádáhttin#gihkam BOAHTIN ;   
dásádat:dásádah'k JOHTOLAT ;
dásádat#kon0tu:dásádat#kon'tu GOAHTI ;
dásádat#logahallan+CmpN/Sg:dásádat#logahallam BOAHTALADDAN ;
dásádat#čuol0da:dásádat#čuol'da GOAHTI ;
dáv0da:dáv'da GOAHTI ;
dávda#mear0ka:dávda#mear'ka GOAHTI ;
dávde#sonahat:dávde#sonahah'k JOHTOLAT ;
dávge#gealdda:dávge#geal'dag8 SEAMU ;
dávge#rovvi GOAHTI ;
dávge#sahá ALBMILONG ;
dávge#stálli AIGI ;
dávggas#buoššodeapmi+CmpN/Sg:dávggas#buoššod EAPMI ;
dávggasvuoh0ta+CmpN/SgG+CmpN/DefPlGen:dávggasvuoh'ta LUONDU ;
dávggut+CmpN/SgN+CmpN/DefPlGen:dáv'gu BUVSSAT ;
dáv0gi:dáv'gi GOAHTI ;
dávvir GAHPIRLONG ;
dávvir#vuor0ká:dávvir#vuor'ká ALBMILONG ;
dávvir#čielggadus:dávvir#čielggaduss JOHTOLAT ;
dáža+CmpN/SgN+CmpN/SgG+CmpN/PlG:dáža GOAHTI ;
dáŋ0ka:dáŋ'ka GOAHTI ;
dáŋka#bii0la:dáŋka#bij'la GOAHTI ;
dáđ0vi:dáđ'vi GOAHTI ;
dáčča+CmpN/SgN+CmpN/SgG+CmpN/PlG:dáčča GOAHTI ;
e-maila GOAHTI ;
e-poas0ta:e-poas'ta GOAHTI ;
eadne#bealli+CmpN/SgN+CmpN/SgG+CmpN/PlG:eadne#bealli GOAHTI ;
eadne#bealli+N+CmpN/Sg+CmpN/Sg:eadne#beal%> Rreal ;
eadni+CmpN/SgN+CmpN/SgG+CmpN/PlG:eadni EADNI ;
eahket+CmpN/SgN+CmpN/SgG+CmpN/PlG+Use/Sub:eahkeb GAHPIR ;
eahket+CmpN/SgN+CmpN/SgG+CmpN/PlG:eahked GAHPIR ;
eahket#biebmu GOAHTI ;
eahket#bodda+CmpN/SgN+CmpN/SgG+CmpN/PlG:eahket#bodda GOAHTI ;
eahket#borramuš:eahket#borramušš LEXMUSH ;
eah0ki+CmpN/SgN+CmpN/SgG+CmpN/PlG:eah'ki GOAHTI ;
eahpe#dor0vu:eahpe#dor'vu ALBMI ;
eahpe#gudni:eahpe#gudni¤ AIGI ;
eahpe#luohttámuš:eahpe#luohttámušš LEXMUSH ;
eahpeluohttámuš#evttohus:eahpeluohttámuš#evttohuss JOHTOLAT ;
eahpe#os0ku+CmpN/SgN+CmpN/SgG+CmpN/DefPlGen:eahpe#os'ku ALBMI ;
eahppel+CmpN/SgN+CmpN/SgG+CmpN/DefPlGen:eahppel GAHPIR ;
eahpádus+CmpN/SgN+CmpN/DefSgGen+CmpN/DefPlGen+CmpN/SgLeft+CmpN/SgNomLeft+CmpN/SgGenLeft+CmpN/PlGenLeft:eahpáduss JOHTOLAT ;
eahpáraš+CmpN/SgN+CmpN/SgG+CmpN/PlG:eahpáražž JOHTOLAT ;
eaibmi+CmpN/SgN+CmpN/SgG+CmpN/PlG:eajbmi GOAHTI ;
eaiggáduššan#eana#gir0ji:eaiggáduššan#eana#gir'ji GOAHTI ;
eaiggáduššan#hál0du:eaiggáduššan#hál'du GOAHTI ;
eaiggáduššan#hámádat:eaiggáduššan#hámádah'k JOHTOLAT ;
eaiggáduššan#oamastus:eaiggáduššan#oamastuss JOHTOLAT ;
eaiggáduššan#ráđđejupmi:eaiggáduššan#ráđđej UPMI ;
eaiggáduššan#sirdin+CmpN/Sg:eaiggáduššan#sirdim BOAHTIN ;
eaiggáduššanvuoh0ta+CmpN/SgG+CmpN/DefPlGen:eaiggáduššanvuoh'ta LUONDU ;
eaiggáduššan#vuoigatvuoh0ta+CmpN/SgG+CmpN/DefPlGen:eaiggáduššan#vuoigatvuoh'ta LUONDU ;
eaiggát+CmpN/SgN+CmpN/SgG+CmpN/PlG:eaiggád GAHPIRLONG ;
eaiggát#gáibideaddji+CmpN/SgN+CmpN/SgG+CmpN/PlG:eaiggát#gáibideaddji¤ ACTOR ;
eaiggát#gáibádus:eaiggát#gáibáduss JOHTOLAT ;
eaiggát#hál0du:eaiggát#hál'du GOAHTI ;
eaiggát#mear0ka:eaiggát#mear'ka GOAHTI ;
eaiggát#molsun+CmpN/Sg:eaiggát#molsum BOAHTIN ;
eaiggát#oassi AIGI ;
eaiggát#ráđđejupmi:eaiggát#ráđđej UPMI ;
eaktodáhtolašvuoh0ta+CmpN/SgG+CmpN/DefPlGen:eaktodáhtolašvuoh'ta LUONDU ;
eakto#vuoigatvuođa#vuođđu GOAHTI ;
eak0tu:eak'tu ALBMI ;
eala#dovdda:eala#dov'dag8 SEAMU ;
eal0ga+CmpN/SgN+CmpN/SgG+CmpN/PlG:eal'ga GOAHTI ;
ealga#vála GOAHTI ;
ealjohisvuoh0ta+CmpN/SgG+CmpN/DefPlGen:ealjohisvuoh'ta LUONDU ;
ealle#buoi0di:ealle#buoj'di AIGI ;
eallin+CmpN/Sg:eallim BOAHTINLONGSHORT ;
eallin#agi#ásodat+CmpN/SgN+CmpN/SgG+CmpN/PlG:eallin#agi#ásodah'k JOHTOLAT ;
eallin#dilálašvuoh0ta+CmpN/SgG+CmpN/DefPlGen:eallin#dilálašvuoh'ta LUONDU ;
eallin#dáhkádus:eallin#dáhkáduss JOHTOLAT ;
eallin#dássi AIGI ;
eallin#eak0tu:eallin#eak'tu ALBMI ;
eallin#gear0di:eallin#gear'di GOAHTI ;
eallin#guov0lu+CmpN/SgN+CmpN/SgG+CmpN/PlG:eallin#guov'lu ALBMI ;
eallin#oaidno#dieh0tu:eallin#oaidno#dieh'tu ALBMI ;
eallin#oaidnu:eallin#oajdnu AIGI ;
eallin#rean0tu:eallin#rean'tu GOAHTI ;
eallin#vuoh0ki:eallin#vuoh'ki AIGI ;
eallin#vuođđu GOAHTI ;
eallju+CmpN/SgN+CmpN/DefSgGen+CmpN/DefPlGen:eallju AIGI ;
eallu GOAHTI ;
eallámuš:eallámušš LEXMUSH ;
ealáhus:ealáhuss JOHTOLAT ;
ealáhus#doaibma:ealáhus#doajbma GOAHTI ;
ealáhus#doalli+CmpN/SgN+CmpN/SgG+CmpN/PlG:ealáhus#doalli¤ ACTOR ;
ealáhus#doarjja:ealáhus#doar'jag8 SEAMU ;
ealáhus#dárkon+CmpN/Sg:ealáhus#dárkom BOAHTIN ;
ealáhus#foan0da:ealáhus#foan'da GOAHTI ;
ealáhus#hoav0da+CmpN/SgN+CmpN/SgG+CmpN/PlG:ealáhus#hoav'da GOAHTI ;
ealáhus#jođiheaddji+CmpN/SgN+CmpN/SgG+CmpN/PlG:ealáhus#jođiheaddji¤ ACTOR ;
ealáhus#láh0ki:ealáhus#láh'ki GOAHTI ;
ealáhus#lávde#goddi+CmpN/SgN+CmpN/DefSgGen+CmpN/PlG:ealáhus#lávde#goddi AIGI ;
ealáhus#politihkka GOAHTI ;
ealáhus#struktuv0ra:ealáhus#struktu KULTUR ;
ealáhus#sturrodat:ealáhus#sturrodah'k JOHTOLAT ;
ealáhus#suor0gi:ealáhus#suor'gi GOAHTI ;
ealáhus#surggiideapmi+CmpN/Sg:ealáhus#surggiid EAPMI ;
ealáhus#viidodat:ealáhus#viidodah'k JOHTOLAT ;
ealát:ealád GAHPIRLONG ;
ealát:ealáh GAHPIRLONG ;
eami#kultuvra:eami#kultu KULTUR ;
eamit+CmpN/SgN+CmpN/SgG+CmpN/PlG:eamid GAHPIRLONG ;
eamit#bajádus:eamit#bajáduss JOHTOLAT ;
eami#vuov0di+CmpN/SgN+CmpN/SgG+CmpN/PlG:eami#vuov'di AIGI ;
eami#álbmot+CmpN/SgN+CmpN/SgG+CmpN/PlG:eami#álbmog GAHPIR ;
eami#álbmot#per^spektii0va:eami#álbmot#per^spektij'va GOAHTI ;
eami#álbmot#politihkka GOAHTI ;
eami#álbmot#prošeak0ta:eami#álbmot#prošeak'ta GOAHTI ;
eami#čear0da+CmpN/SgN+CmpN/DefSgGen+CmpN/PlG:eami#čear'da GOAHTI ;
eam0mi+CmpN/SgN+CmpN/SgG+CmpN/PlG:eam'mi GOAHTI ;
ea0na+CmpN/SgN+CmpN/SgG+CmpN/PlG:eatnam8 SEAMU ;
eana#assi GOAHTI ;
eana#bihttá#eaiggát+CmpN/SgN+CmpN/SgG+CmpN/PlG:eana#bihttá#eaiggád GAHPIRLONG ;
eana#bihttá#láigoheapmi+CmpN/Sg:eana#bihttá#láigoh EAPMI ;
eanadat+CmpN/SgN+CmpN/SgG+CmpN/PlG:eanadah'k JOHTOLAT ;
eanadat#láh0ka:eanadat#láh'ka GOAHTI ;
eanadat#suodjalan#guov0lu+CmpN/SgN+CmpN/SgG+CmpN/PlG:eanadat#suodjalan#guov'lu ALBMI ;
eana#divat#sisa#boah0tu:eana#divat#sisa#boah'tu GOAHTI ;
eana#doallo#ministeriija+CmpN/SgN+CmpN/DefSgGen+CmpN/PlG:eana#doallo#ministeriija IIJA ;
eana#doallo#politihkka GOAHTI ;
eana#doallu GOAHTI ;
eana#dássi AIGI ;
eana#eaiggáduššan#vuoigatvuoh0ta+CmpN/SgG+CmpN/DefPlGen:eana#eaiggáduššan#vuoigatvuoh'ta LUONDU ;
eana#eaiggát+CmpN/SgN+CmpN/SgG+CmpN/PlG:eana#eaiggád GAHPIRLONG ;
eana#eaiggát#hál0du:eana#eaiggát#hál'du GOAHTI ;
eana#eaiggát#oaidnu:eana#eaiggát#oajdnu AIGI ;
eana#eaiggát#ráđđejupmi:eana#eaiggát#ráđđej UPMI ;
eana#gie0ra:eana#gierrag8 SEAMU ;
eana#giera#eaiggát+CmpN/SgN+CmpN/SgG+CmpN/PlG:eana#giera#eaiggád GAHPIRLONG ;
eana#girje#hálddolaš+CmpN/SgN+CmpN/SgG+CmpN/PlG:eana#girje#hálddolažž JOHTOLAT ;
eana#girje#lávadat:eana#girje#lávadah'k JOHTOLAT ;
eana#girje#sirdin+CmpN/Sg:eana#girje#sirdim BOAHTIN ;
eana#háldejaš+CmpN/SgN+CmpN/DefSgGen+CmpN/PlG:eana#háldejažž JOHTOLAT ;
eana#hál0du:eana#hál'du GOAHTI ;
eana#juohkin+CmpN/Sg:eana#juohkim BOAHTIN ;
eana#juohkin#gollu GOAHTI ;
eana#juohkin#riek0ti:eana#juohkin#riek'ti ALBMI ;
eana#juohkin#suohkan+CmpN/SgN+CmpN/SgG+CmpN/PlG:eana#juohkin#suohkan GAHPIR ;
eana#juolludeapmi+CmpN/Sg:eana#juollud EAPMI ;
eana#laigga:eana#laj'gag8 SEAMU ;
eana#lonuheapmi+CmpN/Sg:eana#lonuh EAPMI ;
eana#luobaheapmi+CmpN/Sg:eana#luobah EAPMI ;
eana#láh0ka:eana#láh'ka GOAHTI ;
eana#láigolaš+CmpN/SgN+CmpN/SgG+CmpN/PlG:eana#láigolažž JOHTOLAT ;
eana#láigolaš#doallu GOAHTI ;
eana#mihtidan#eana#bihttá ALBMILONG ;
eana#mihtidan#njuolggadus:eana#mihtidan#njuolggaduss JOHTOLAT ;
eana#mihtideaddji+CmpN/SgN+CmpN/SgG+CmpN/PlG:eana#mihtideaddji¤ ACTOR ;
ea0nan+CmpN/SgN+CmpN/SgG+CmpN/PlG:eatnam MALIS ;
eanan+N+CmpN/SgN:eanan%> R ;
eanan+N+Ess:eanam%>in K ;
eanan+N+Sg+Nom:eanan%> K ; !XXX eana
eanan#doallo#departemean0ta+CmpN/SgN+CmpN/DefSgGen+CmpN/PlG+Use/Sub:eanan#doallo#departemean'ta GOAHTI ; !
eanan#doallo#politihkka GOAHTI ;
eanan#doallo#ulbmil GAHPIRLONG ;
eanan#doallo#álggahan#doaibma:eanan#doallo#álggahan#doajbma GOAHTI ;
eanan#doallu GOAHTI ;
eanan#hálden#doaibma:eanan#hálden#doajbma GOAHTI ;
eanan#hálden#gielddus:eanan#hálden#giel'dus MALISLONG ;
eana#niehtti+CmpN/SgN+CmpN/SgG+CmpN/DefPlGen:eana#niehtti AIGI ;
eanan#iskan#bihttá ALBMILONG ;
eanan#juohkin#láh0ka:eanan#juohkin#láh'ka GOAHTI ;
eanan#laigga:eanan#laj'gag8 SEAMU ;
eanan#láh0ka:eanan#láh'ka GOAHTI ;
eanan#láigohan#lihppu GOAHTI ;
eanan#láigo#nummar GAHPIR ;
eanan#láigo#šiehtadus:eanan#láigo#šiehtaduss JOHTOLAT ;
eananláktin:eanan#láktim GAHPIRLONG ;
eanan#muor0ji+CmpN/SgN+CmpN/SgG+CmpN/DefPlGen:eanan#muor'ji GOAHTI ;
eanan#oamastan#duođaštus:eanan#oamastan#duođaštuss JOHTOLAT ;
eanan#oastin#áš0ši:eanan#oastin#áš'ši GOAHTI ;
eanan#prohtokol0la+G3+Use/Sub:eanan#prohtokol'la GOAHTI ; !^LOAN !
eanan#registtar#bláđđi GOAHTI ;
eanan#spábba GOAHTI ;
eanan#vuovdin#kantov0ra+Use/Sub:eanan#vuovdin#kantov'ra GOAHTI ;
eanan#vuovdin#láh0ka:eanan#vuovdin#láh'ka GOAHTI ;
eanan#vuovdin#stivrra#vál0ga:eanan#vuovdin#stivrra#vál'ga GOAHTI ;
eanan#šlád0ja:eanan#šlád'ja GOAHTI ;
eana#oassi AIGI ;
eana#opmodat+CmpN/SgN+CmpN/SgG+CmpN/PlG:eana#opmodah'k JOHTOLAT ;
eana#opmodat#rád0já:eana#opmodat#rád'já ALBMILONGSHORT ;
eanas#oassi+CmpN/SgN+CmpN/SgG+CmpN/DefPlGen:eanas#oassi AIGI ;
eana#spábba GOAHTI ;
eana#vearuhus:eana#vearuhuss JOHTOLAT ;
eana#vuollásteapmi+CmpN/Sg:eana#vuollást EAPMI ;
eana#vuovdin#láh0ka:eana#vuovdin#láh'ka GOAHTI ;
eana#vuovdin#stivrra#vál0ga:eana#vuovdin#stivrra#vál'ga GOAHTI ;
eana#ávkkástallan+CmpN/Sg:eana#ávkkástallam BOAHTALADDAN ;
eana#šlád0ja:eana#šlád'ja GOAHTI ;
eana#čujuhan#cealkámuš:eana#čujuhan#cealkámušš LEXMUSH ;
eana#čujuhus:eana#čujuhuss JOHTOLAT ;
eanet#lohko#evttohus:eanet#lohko#evttohuss JOHTOLAT ;
eanet#lohko#mearrideapmi+CmpN/Sg:eanet#lohko#mearrid EAPMI ;
eanet#lohko#mearrádus:eanet#lohko#mearráduss JOHTOLAT ;
eanet#lohko#vál0ga:eanet#lohko#vál'ga GOAHTI ;
eanet#loh0ku+CmpN/SgN+CmpN/SgG+CmpN/PlG:eanet#loh'ku ALBMILONGSHORT ;
eanet#lohku#vál0ga:eanet#lohku#vál'ga GOAHTI ;
ea0nu+CmpN/SgN+CmpN/SgG+CmpN/PlG:eatnu BOAZU ;
eappel#geađge#čukkon GAHPIR ;
eappir:eabbir MALIS ;
earke#bis0ma+CmpN/SgN+CmpN/SgG+CmpN/PlG:earke#bis'ma GOAHTI ;
earke#bisma#guovddáš+CmpN/SgN+CmpN/DefSgGen+CmpN/PlG:earke#bisma#guovddáž LEXDIMINC ;
earre#mudden+CmpN/Sg+CmpN/SgLeft+CmpN/SgNomLeft+CmpN/SgGenLeft+CmpN/PlGenLeft:earre#muddem BOAHTIN ;
earri GOAHTI ;
earru+CmpN/SgN+CmpN/DefSgGen+CmpN/DefPlGen+CmpN/SgLeft+CmpN/SgNomLeft+CmpN/PlGenLeft:earru ALBMI ;
earránan#boddu+CmpN/SgN+CmpN/SgG+CmpN/PlG:earránan#boddu GOAHTI ;
earráneapmi+CmpN/Sg:earrán EAPMI ;
ear0ta+CmpN/SgN+CmpN/SgG+CmpN/DefPlGen:ear'ta GOAHTI ;
earta#diellu GOAHTI ;
earuhan#ráhkadus:earuhan#ráhkaduss JOHTOLAT ;
earán GAHPIRLONG ;
earánastin#dálkkas:earánastin#dálkkas MALIS ;
eas0sa:eas'sa GOAHTI ;
eastagat:eas'tag8 CEAKCAGAT ;
eastta:eas'tag8 SEAMU ;
eastta#geainnus:eastta#geajdnus MALISLONG ;
eastta#viehkan+CmpN/Sg:eastta#viehkam BOAHTIN ;
eatnan:eatnam GAHPIR ;
eatnan#doallu GOAHTI ;
eatnan#hear0rá+CmpN/SgN+CmpN/SgG+CmpN/PlG:eatnan#hear'rá ALBMILONG ;
eatnan#muor0ji+CmpN/SgN+CmpN/SgG+CmpN/DefPlGen:eatnan#muor'ji GOAHTI ;
eatnan#spábba GOAHTI ;
eatnan#vuloš#doaibma:eatnan#vuloš#doajbma GOAHTI ;
eatni#giella GOAHTI ;
eatni#heagga GOAHTI ;
eav0ru+CmpN/SgN+CmpN/SgG+CmpN/DefPlGen:eav'ru GOAHTI ;
eaŋkil#bileahtta GOAHTI ;
eaŋkil#doallu GOAHTI ;
eaŋkil#latnja+CmpN/SgN+CmpN/SgG+CmpN/PlG:eaŋkil#latnja GOAHTI ;
ebel+CmpN/SgN+CmpN/SgG+CmpN/DefPlGen:ebel GAHPIR ;
edet:edeg GAHPIR ;
editor GAHPIR ;
ednen:ednem GAHPIR ;
ednen#jo0đas:ednen#johtas MALIS ;
effeak0ta:effeak'ta GOAHTI ;
egois0ma:egois'ma GOAHTI ; !^LOAN
ehtemas+CmpN/SgN+CmpN/SgG+CmpN/DefPlGen:ehtemass JOHTOLAT ;
ehtemas#da0ŋas+CmpN/SgN+CmpN/SgG+CmpN/DefPlGen:ehtemas#dakŋas MALIS ;
einnostus:einnostuss JOHTOLAT ;
eise#váldi+N+Pl+Gen+Use/Sub:eiseváldiid9 K ; ! Wrong, but 18x in corp.
eise#váldi+N+Pl+Acc+Use/Sub:eiseváldiid9 K ;
eise#váldi+N+Pl+Nom+Use/Sub:eiseváldit K ; ! Wrong, but 97x in corp.
eise#vál0di+CmpN/SgN+CmpN/DefSgGen+CmpN/PlG:eise#vál'di VALDI ;
eisse#mear0ka:eisse#mear'ka GOAHTI ;
eklektisis0ma:eklektisis'ma GOAHTI ; !^LOAN
ekliptihkka GOAHTI ;
ekologiija IIJA ;
ekonoma+CmpN/SgN+CmpN/SgG+CmpN/PlG:ekonoma GOAHTI ;
ekonomiija IIJA ;
ekonomiija#ortnet:ekonomiija#ortneg GAHPIR ;
ekonomi#oaivadeaddji+CmpN/SgN+CmpN/SgG+CmpN/PlG+Use/Sub:ekonomi#oaivadeaddji¤ ACTOR ; !
ekosystema GOAHTI ; !^LOAN
eko#turis0ma:eko#turis'ma GOAHTI ;
eko#vuogádat:eko#vuogádah'k JOHTOLAT ;
eksamen#fák0ta+CmpN/SgN+CmpN/SgG+CmpN/PlG:eksamen#fák'ta GOAHTI ;
eksema GOAHTI ; !^LOAN
eksempel GAHPIR ; !^LOAN
eksii0la:eksij'la GOAHTI ; !^LOAN
eksistensi^alis0ma:eksistensi^alis'ma GOAHTI ; !^LOAN
eksistenti^ála#cealkka:eksistenti^ála#ceal'kag8 SEAMU ;
eksogamiija IIJA ;
eksorsis0ma:eksorsis'ma GOAHTI ; !^LOAN
eksosa#bohttu GOAHTI ;
eksotihkka GOAHTI ;
eksotis0ma:eksotis'ma GOAHTI ; !^LOAN
ekspanšuvdna:ekspanšu TELEFON ;
ekspanšuvdna#gárri GOAHTI ;
ekspedišuvdna+CmpN/SgN+CmpN/DefSgGen+CmpN/PlG:ekspedišu TELEFON ;
ekspedišuvdna#hoav0da+CmpN/SgN+CmpN/SgG+CmpN/PlG:ekspedišuvdna#hoav'da GOAHTI ;
eks^plemeanta#čieh0ka:eks^plemeanta#čieh'ka GOAHTI ;
eks^pressionis0ma:eks^pressionis'ma  GOAHTI ; !^LOAN
eks^propri^ašuvdna:eks^propri^ašu TELEFON ;
ekstenšuvdna:ekstenšu TELEFON ;
ekstremis0ma:ekstremis'ma GOAHTI ; !^LOAN
ekvaliseren#apposišuvdna:ekvaliseren#apposišu TELEFON ;
ekváhtor GAHPIR ;
el-botkkon GAHPIR ;
el-cul0ci:el-cul'ci GOAHTI ;
el-mihttár GAHPIRLONG ;
el-molon GAHPIR ;
el-rávdnje#dálkkodeapmi+CmpN/Sg:el-rávdnje#dálkkod EAPMI ;
el-visppon GAHPIR ;
el-čuggestat:el-čuggestah'k JOHTOLAT ;
elatii0va:elatij'va GOAHTI "elative N" ;
elatii0va:elatij'va GOAHTI ;
elegiija IIJA ;
elektrihkkár+CmpN/SgN+CmpN/SgG+CmpN/PlG:elektrihkkár GAHPIRLONG ;
elektrisitehta STAHTA ;
elektroda GOAHTI ;
elektro#kardio^grám0ma:elektro#kardio^grám'ma GOAHTI ; !^LOAN
elektro#magnetis0ma:elektro#magnetis'ma GOAHTI ; !^LOAN
elektronihkka+CmpN/SgN+CmpN/DefSgGen:elektronihkka GOAHTI ;
elektrovdna:elektro TELEFON ;
elfápmo#doaimmahat+CmpN/SgN+CmpN/DefSgGen+CmpN/PlG:elfápmo#doaimmahah'k JOHTOLAT ;
elihta+CmpN/SgN+CmpN/DefSgGen+CmpN/PlG:elihta STAHTA;
elliid#ossodat+CmpN/SgN+CmpN/DefSgGen+CmpN/PlG:elliid9#ossodah'k JOHTOLAT ;
elliid#suodjalan#lávde#goddi+CmpN/SgN+CmpN/DefSgGen+CmpN/PlG:elliid9#suodjalan#lávde#goddi AIGI ;
elliid#suodjaleapmi+CmpN/Sg:elliid9#suodjal EAPMI ;
el#orgel GAHPIR ; !^LOAN
el#rávdnji+CmpN/SgN+CmpN/DefSgGen:el#rávdnji AIGI ;
el#vovdna GOAHTI ;
em^blema GOAHTI ; !^LOAN
emfysema GOAHTI ; !^LOAN
empatiija IIJA ;
empiris0ma:empiris'ma GOAHTI ; !^LOAN
endiva#saláhtta+CmpN/SgN+CmpN/SgG+CmpN/DefPlGen:endiva#saláhtta GOAHTI ;
endossean0ta+CmpN/SgN+CmpN/SgG+CmpN/PlG:endossean'ta GOAHTI ;
endossemeant0a:endossemean'ta GOAHTI ;
endossáhta STAHTA ;
energiija IIJA ;
energiija#beak0tu+CmpN/SgN+CmpN/DefSgGen+CmpN/DefPlGen+CmpN/SgLeft+CmpN/SgNomLeft+CmpN/SgGenLeft+CmpN/PlGenLeft:energiija#beak'tu GOAHTI ;
energiija#departemean0ta+CmpN/SgN+CmpN/DefSgGen+CmpN/PlG+Use/Sub:energiija#departemean'ta GOAHTI ; !
energiija#departemean0ta+CmpN/SgN+CmpN/DefSgGen+CmpN/PlG:energiija#departemean'ta GOAHTI ;
energiija#geavaheapmi+CmpN/Sg:energiija#geavah EAPMI ;
energiija#rám0ma:energiija#rám'ma GOAHTI ;
energiija#seastin+CmpN/Sg:energiija#seastim BOAHTIN ;
ensyklopediija+Use/Sub:ensyklopediija IIJA ;
entitehta STAHTA ;
epi^grám0ma:epi^grám'ma GOAHTI ; !^LOAN
epihkka GOAHTI ;
epikure^is0ma:epikure^is'ma GOAHTI ; !^LOAN
epitela GOAHTI ; !^LOAN
epos GAHPIR ;
erenoamáš#doaibma:erenoamáš#doajbma GOAHTI ;
erenoamáš#oahpahus:erenoamáš#oahpahuss JOHTOLAT ;
erenoamáš#pedagogihkka GOAHTI ;
erenoamášvuoh0ta+CmpN/SgG+CmpN/DefPlGen:erenoamášvuoh'ta LUONDU ;
eret#bidjan+CmpN/Sg+CmpN/SgLeft+CmpN/SgNomLeft+CmpN/SgGenLeft+CmpN/PlGenLeft:eret#bidjam BOAHTIN ;
eret#cealkin+CmpN/Sg+CmpN/SgLeft+CmpN/SgNomLeft+CmpN/SgGenLeft+CmpN/PlGenLeft:eret#cealkim BOAHTIN ;
eret#cealkin#divat:eret#cealkin#divad GAHPIR ;
eret#cealkin#suodjalus:eret#cealkin#suodjaluss JOHTOLAT ;
eret#cealkin#áige#mearri GOAHTI ;
eret#cealkka:eret#ceal'kag8 SEAMU ;
eret#doalvun+CmpN/Sg+CmpN/SgLeft+CmpN/SgNomLeft+CmpN/SgGenLeft+CmpN/PlGenLeft:eret#doalvum BOAHTIN ;
eret#orrun#ái0gi+CmpN/SgN+CmpN/SgG:eret#orrun#áj'gi AIGI ;
eret#sveisen+CmpN/Sg+CmpN/SgLeft+CmpN/SgNomLeft+CmpN/SgGenLeft+CmpN/PlGenLeft:eret#sveisem BOAHTIN ;
eret#vuodjin+CmpN/Sg+CmpN/SgLeft+CmpN/SgNomLeft+CmpN/SgGenLeft+CmpN/PlGenLeft:eret#vuodjim BOAHTINLONGSHORT ;
eret#vuodjin#gal0ba:eret#vuodjin#gal'ba GOAHTI ;
eret#vuodjin#juoh0ku:eret#vuodjin#juoh'ku AIGI ;
eret#vuodjin#luodda GOAHTI ;
eret#vuojeheapmi+CmpN/Sg+CmpN/SgLeft+CmpN/SgNomLeft+CmpN/SgGenLeft+CmpN/PlGenLeft:eret#vuojeh EAPMI ;
eret#vuojáhat#loh0pi:eret#vuojáhat#loh'pi ALBMI ;
ergo#dik0šu:ergo#dik'šu GOAHTI ;
ergo#divššohat+CmpN/SgN+CmpN/DefSgGen+CmpN/PlG:ergo#divššohah'k JOHTOLAT ;
ergonomiija IIJA ; !^LOAN
ergo#terapev0ta+CmpN/SgN+CmpN/SgG+CmpN/PlG:ergo#terapev'ta GOAHTI ;
ergo#terapiija IIJA ;
erohallan+CmpN/Sg+CmpN/SgLeft+CmpN/SgNomLeft+CmpN/SgGenLeft+CmpN/PlGenLeft:erohallam BOAHTALADDAN ;
erohus+CmpN/SgN+CmpN/DefSgGen+CmpN/DefPlGen+CmpN/SgLeft+CmpN/SgNomLeft+CmpN/PlGenLeft:erohuss JOHTOLAT ;
erohus#investeren+CmpN/Sg:erohus#investerem BOAHTIN ;
erohus#luoi0tu:erohus#luoj'tu GOAHTI ;
erohus#subs^trakšuvdna:erohus#subs^trakšu TELEFON ; !^LOAN
erostallan+CmpN/Sg:erostallam BOAHTALADDAN ;
erotihkka+CmpN/SgN+CmpN/DefSgGen:erotihkka GOAHTI ;
erošuvdna:erošu TELEFON ;
erreldat:erreldah'k JOHTOLAT ;
erren+CmpN/Sg+CmpN/SgLeft+CmpN/SgNomLeft+CmpN/SgGenLeft+CmpN/PlGenLeft:errem BOAHTIN ;
erren#báddi AIGI ;
erren#ái0gi+CmpN/SgN+CmpN/SgG+CmpN/PlG+CmpN/SgLeft+CmpN/SgNomLeft+CmpN/SgGenLeft+CmpN/PlGenLeft:erren#áj'gi AIGI ;
erts#minerála:erts#minerál SOSIAL ; !^LOAN
erttet:ertteg GAHPIR ;
erttet#deahkki AIGI ;
erttet#dák0ti:erttet#dák'ti AIGI ;
eskapis0ma:eskapis'ma GOAHTI ; !^LOAN
eskatologiija IIJA ;
essean0sa:essean'sa GOAHTI ;
esseija IIJA ;
essii0va:essij'va GOAHTI ;
estetihkka GOAHTI ;
estimáhtor GAHPIR ;
estragon:estragon9 GAHPIR ;
etihkka GOAHTI ;
etikeahtta GOAHTI ;
etnisitehta STAHTA ;
etno#ekologiija IIJA ;
etno^grafiija IIJA ;
etnologiija IIJA ;
etno#politihkka GOAHTI ;
etu^iija IIJA ; !^LOAN
etylena GOAHTI ; !^LOAN
etymologiija IIJA ;
eufemis0ma:eufemis'ma GOAHTI ; !^LOAN
eurokommunis0ma:eurokommunis'ma GOAHTI ; !^LOAN
evangeli^um:evangeli^um9 BUFFALO ;
evangeli^um:evangeli^um9 GAHPIRLONG ;
evolusjonis0ma:evolusjonis'ma GOAHTI ; !^LOAN
evolušuvdna:evolušu TELEFON ;
ev0re:ev're GOAHTI ;
evttohan#vuoigatvuoh0ta+CmpN/SgG+CmpN/DefPlGen:evttohan#vuoigatvuoh'ta LUONDU ;
evttohan#áige#mearri GOAHTI ;
evttohan#ásahus+CmpN/SgN+CmpN/DefSgGen+CmpN/PlG:evttohan#ásahuss JOHTOLAT ;
evttohas+CmpN/SgN+CmpN/SgG+CmpN/PlG:evttohass JOHTOLAT ;
evttohus:evttohuss JOHTOLAT ;
eŋgel+CmpN/SgN+CmpN/SgG+CmpN/PlG:eŋgel GAHPIR ;
eŋgelas#giella GOAHTI ;
eŋgelas#giel#máhttu+Use/Sub:eŋgelas#giel#máhttu ALBMI ;
fabrihkka+CmpN/SgN+CmpN/DefSgGen+CmpN/PlG:fabrihkka GOAHTI ;
fabrihkka#rátnu GOAHTI ;
fadni#stráŋ0ga:fadni#stráŋ'ga GOAHTI ;
fagge#rái0du:fagge#ráj'du GOAHTI ;
fahkon GAHPIR ;
faktoriija IIJA ; !^LOAN
falleheapmi+CmpN/Sg+CmpN/SgLeft+CmpN/SgNomLeft+CmpN/SgGenLeft+CmpN/PlGenLeft:falleh EAPMI ;
fallos#symbola GOAHTI ; !^LOAN
faláštallan#hál0la+G3:faláštallan#hál'la GOAHTI ;
fa0nas:fatnas MALIS ;
fanas#beal#olmmái+CmpN/SgN+CmpN/SgG+CmpN/PlG:fanas#beal#olbmáj FALIS ;
fanas#bukka:fanas#bukka GOAHTI ;
fanas#earre#ortnet:fanas#earre#ortneg GAHPIR ;
fanas#goah0ti:fanas#goah'ti AIGI ;
fanas#guohkki GOAHTI ;
fanas#hámman GAHPIR ;
fanas#láigo#vuoigatvuoh0ta+CmpN/SgG+CmpN/DefPlGen:fanas#láigo#vuoigatvuoh'ta LUONDU ;
fanas#mohtor GAHPIR ;
fanas#muorra GOAHTI ;
fanas#veah0ka+CmpN/SgN+CmpN/SgG+CmpN/PlG:fanas#veah'ka GOAHTI ;
fanatis0ma:fanatis'ma GOAHTI ; !^LOAN
fan0ca:fan'ca GOAHTI ;
fantasiija IIJA ; !^LOAN
fantasteriija IIJA ; !^LOAN
fantoma+CmpN/SgN+CmpN/SgG+CmpN/PlG:fantoma GOAHTI ;
fariidna:far MASKIN ; !^LOAN
farise^is0ma:farise^is'ma GOAHTI ; !^LOAN
farmakologiija IIJA ;
farmasiija+CmpN/SgN+CmpN/DefSgGen+CmpN/PlG:farmasiija IIJA ;
fascis0ma:fascis'ma GOAHTI ; !^LOAN
faskkon GAHPIR ;
fatalis0ma:fatalis'ma GOAHTI ; !^LOAN
fatnan#nannodat:fatnan#nannodah'k JOHTOLAT ;
fauna:fauna GOAHTI ;
fauna#vearre#dah0ku:fauna#vearre#dah'ku ALBMILONG ;
fauvis0ma:fauvis'ma GOAHTI ; !^LOAN
favorihtta GOAHTI ; !^LOAN
feai0la:feaj'la GOAHTI ;
feal0ga:feal'ga GOAHTI ;
fean0da:fean'da GOAHTI ;
feardna GOAHTI ;
fear0ga:fear'ga GOAHTI ;
fear0ja:fear'ja GOAHTI ;
fearrán GAHPIRLONG ;
fearrán:fearrám GAHPIRLONG ;
fearán GAHPIRLONG ;
feaskkir:feas'kir MALIS ;
feas0ta:feas'ta GOAHTI ;
feasto#nuohtte#fa0nas:feasto#nuohtte#fatnas MALIS ;
feasto#nuohtti GOAHTI ;
feber GAHPIR ;
federašuvdna+CmpN/SgN+CmpN/DefSgGen+CmpN/PlG:federašu TELEFON ;
feltspáhtaláiggohat:feltspáhtaláiggohah'k JOHTOLAT ;
femininitehta+Use/Sub:femininitehta STAHTA ;
feminis0ma:feminis'ma GOAHTI ; !^LOAN
fenih0kal:fenihkkal MALIS ;
fenno^ugristihkka GOAHTI ;
fe^odalis0ma:fe^odalis'ma GOAHTI ;
festivála+CmpN/SgN+CmpN/SgG+CmpN/PlG:festivál SOSIAL ;
festivál#doarjja+Use/Sub:festivál#doar'jag8 SEAMU ;
festniŋ0ga:festniŋ'ga GOAHTI ; !^LOAN
feudála#joav0ku+CmpN/SgN+CmpN/DefSgGen+CmpN/PlG:feudála#joav'ku GOAHTI ;
fidjol GAHPIR ;
fidno#bagadeaddji+CmpN/SgN+CmpN/SgG+CmpN/PlG:fidno#bagadeaddji¤ ACTOR ;
fidno#bagadus:fidno#bagaduss JOHTOLAT ;
fidno#bargi+CmpN/SgN+CmpN/SgG+CmpN/PlG:fidno#bargi¤ ACTOR ;
fidno#dearvvašvuođa#bálvalus:fidno#dearvvašvuođa#bálvaluss JOHTOLAT ;
fidno#diehto#juohkin+CmpN/Sg:fidno#diehto#juohkim BOAHTIN ;
fidno#doaibma:fidno#doajbma GOAHTI ;
fidno#dálkun+CmpN/Sg:fidno#dálkum BOAHTIN ;
fidno#máhttu ALBMI ;
fidno#máhttáhus:fidno#máhttáhuss JOHTOLAT ;
fidno#oahppi+CmpN/SgN+CmpN/SgG+CmpN/PlG:fidno#oahppi¤ ACTOR ;
fidno#suorgáseapmi+CmpN/Sg:fidno#suorgás EAPMI ;
fidno#vih0ki:fidno#vih'ki ALBMI ;
fidno#vis0ti:fidno#vis'ti GOAHTI ;
fidnu+CmpN/SgN+CmpN/DefSgGen+CmpN/DefPlGen+CmpN/SgLeft+CmpN/SgNomLeft+CmpN/SgGenLeft+CmpN/PlGenLeft:fidnu GOAHTI ;
fidnu:fidnu¤ GOAHTI ;
fidus#maleriija IIJA ; !^LOAN
fiehttu GOAHTI ;
fiello#sahá ALBMILONG ;
fiel0lu+G3:fiel'lu GOAHTI ;
fierbme#gealdda:fierbme#geal'dag8 SEAMU ;
fierbme#hol0ga:fierbme#hol'ga GOAHTI ;
fierbme#jiel0li+G3:fierbme#jiel'li GOAHTI ;
fierbme#leaŋ0ka:fierbme#leaŋ'ka GOAHTI ;
fierbme#luov0di:fierbme#luov'di GOAHTI ;
fierbme#rul0la+G3:fierbme#rul'la GOAHTI ;
fierbme#ráddjen#guov0lu+CmpN/SgN+CmpN/SgG+CmpN/PlG:fierbme#ráddjen#guov'lu ALBMI ;
fierbme#rávvu GOAHTI ;
fierbme#sallit+CmpN/SgN+CmpN/SgG+CmpN/PlG:fierbme#sallid GAHPIRLONG ;
fierbme#suonjir GAHPIRLONG ;
fierbme#čalbmi AIGI ;
fierbme#čoalli AIGI ;
fierbme#čujuhan#vál0di+CmpN/SgN+CmpN/DefSgGen+CmpN/PlG:fierbme#čujuhan#vál'di VALDI ;
fierbme#čuolbma GOAHTI ;
fierbmi GOAHTI ;
fierpmádat+CmpN/SgN+CmpN/DefSgGen+CmpN/PlG:fierpmádah'k JOHTOLAT ;
fierra GOAHTI ;
fierran#fierbmi GOAHTI ;
fier0tu+CmpN/SgN+CmpN/SgG+CmpN/PlG:fier'tu GOAHTI ;
fier0vá+CmpN/SgN+CmpN/SgG+CmpN/PlG:fier'vá ALBMILONG ;
fiervá#buv0ri:fiervá#buv'ri GOAHTI ;
fiervá#guov0lu+CmpN/SgN+CmpN/SgG+CmpN/PlG:fiervá#guov'lu ALBMI ;
fiervá#hir0sa:fiervá#hir'sa GOAHTI ;
fiervá#viroš+CmpN/SgN+CmpN/SgG+CmpN/PlG:fiervá#virož LEXDIMINC ;
fiervá#vuođđu GOAHTI ;
fiervá#čáh0ci+CmpN/SgN+CmpN/DefSgGen:fiervá#čáh'ci AIGI ;
fievridanjohtolat:fievridanjohtolah'k JOHTOLAT ;
fievro#dáhkádus:fievro#dáhkáduss JOHTOLAT ;
fievro#johtolat:fievro#johtolah'k JOHTOLAT ;
fievrran GAHPIR ;
fievrredan#bargi+CmpN/SgN+CmpN/SgG+CmpN/PlG:fievrredan#bargi¤ ACTOR ;
fievrredan#doarjja:fievrre7dan#doar'jag8 SEAMU ;
fievrredan#návccat+CmpN/SgN+CmpN/DefPlGen:fievrredan#nák'ca BUVSSAT ;
fievrredan#olggos#gollu GOAHTI ;
fievrredan#rusttet:fievrredan#rustteg GAHPIR ;
fievrridan#guovddáš:fievrridan#guovddáž LEXDIMINC ;
fievrrádus:fievrráduss JOHTOLAT ;
fievrrádusbábir:fievrrádusbáh'pi7r MALIS ;
fiev0ru:fiev'ru GOAHTI ;
figuv0ra+CmpN/SgN+CmpN/SgG+CmpN/PlG:figu KULTUR ;
fihten+CmpN/Sg+CmpN/SgLeft+CmpN/SgNomLeft+CmpN/SgGenLeft+CmpN/PlGenLeft:fihtem BOAHTIN ;
fihčču GOAHTI ;
fiidna#gieđahallan+CmpN/Sg+CmpN/SgLeft+CmpN/SgNomLeft+CmpN/SgGenLeft+CmpN/PlGenLeft:fiidna#gieđahallam BOAHTALADDAN ;
fiidna#jeaŋ0ga:fiidna#jeaŋ'ga GOAHTI ;
fiikon GAHPIR ;
fii0la:fij'la GOAHTI ;
fiila#gieđahalli+CmpN/SgN+CmpN/SgG+CmpN/PlG:fiila#gieđahalli¤ ACTOR ;
fiila#lis0tu:fiila#lis'tu GOAHTI ;
fiila#namma GOAHTI ;
fiila#válljen#gieddi+CmpN/SgN+CmpN/SgG+CmpN/PlG:fiila#válljen#gieddi AIGI ;
fiila#čujuhus:fiila#čujuhuss JOHTOLAT ;
fiilo#gazza GOAHTI ;
fii0lu:fij'lu GOAHTI ;
fiinna#ko^ordineren#muddu+CmpN/SgN+CmpN/SgG+CmpN/PlG+CmpN/SgLeft+CmpN/SgNomLeft+CmpN/SgGenLeft+CmpN/PlGenLeft:fiinna#ko^ordineren#muddu GOAHTI ;
fiinna#motorihkka+CmpN/SgN+CmpN/DefSgGen:fiinna#motorihkka GOAHTI ;
fiksfakseriija IIJA ; !^LOAN
fikšuvdna:fikšu TELEFON ;
filateliija IIJA ;
filbma GOAHTI ;
filbma#apparáhta STAHTA ;
filbma#foan0da:filbma#foan'da GOAHTI ;
filbma#guovddáš+CmpN/SgN+CmpN/DefSgGen+CmpN/PlG:filbma#guovddáž LEXDIMINC ;
filbma#liidni:filbma#lijdni GOAHTI ;
filologiija IIJA ;
filosofiija IIJA ;
filttar:fil'tar MALIS ;
filéa:filé ESSAYA ;
finans#departemean0ta+CmpN/SgN+CmpN/DefSgGen+CmpN/PlG+Use/Sub:finans#departemean'ta GOAHTI ; !
finddar+CmpN/SgN+CmpN/SgG+CmpN/PlG:fin'dar MATTAR ;
finddár#sái0ti:finddár#sáj'ti AIGI ;
finihtta#vear0ba:finihtta#vear'ba GOAHTI ;
finju#čála:finju#čállag8 BEANA ;
finnmárko#láh0ka:finnmárko#láh'ka GOAHTI ;
firkkal:fir'kal MALIS ;
firon GAHPIR ;
fiskes#beštor+CmpN/SgN+CmpN/SgG+CmpN/PlG:fiskes#beštor GAHPIR ;
fiskes#báh0pu+CmpN/SgN+CmpN/SgG+CmpN/DefPlGen:fiskes#báh'pu GOAHTI ;
fiskes#jea00gil+CmpN/SgN+CmpN/SgG+CmpN/DefPlGen:fiskes#jeah'kil MALIS ;
fiskes#jievžžan+CmpN/SgN+CmpN/SgG+CmpN/PlG:fiskes#jievžžan9 GAHPIR ;
fiskes#láv0ki+CmpN/SgN+CmpN/SgG+CmpN/DefPlGen:fiskes#láv'ki GOAHTI ;
fissii0la:fissij'la GOAHTI ; !^LOAN
fitmatvuoh0ta+CmpN/SgG+CmpN/DefPlGen:fitmatvuoh'ta LUONDU ;
fitnodat+CmpN/SgN+CmpN/DefSgGen+CmpN/PlG:fitnodah'k JOHTOLAT ;
fitnodat#dearvvašvuođa#fuolahus:fitnodat#dearvvašvuođa#fuolahuss JOHTOLAT ;
fitnodat#demo^kratiija IIJA ;
fitnodat#doavttir+CmpN/SgN+CmpN/SgG+CmpN/PlG:fitnodat#doak'tir MALISLONGSHORT ;
fitnodat#poas0ta:fitnodat#poas'ta GOAHTI ;
fitnodat#registtar:fitnodat#regis'tar MALIS ;
fitnodat#čoahkkin:fitnodat#čoahkkim GAHPIRLONG ;
fitno#johtolat+Use/Sub:fitno#johtolah'k JOHTOLAT ;
fitnooaphahus:fitnooaphahuss JOHTOLAT ;
fitnošeaddji+CmpN/SgN+CmpN/SgG+CmpN/PlG:fitnošeaddji¤ ACTOR ;
flaneriija IIJA ; !^LOAN
fleksibilitehta STAHTA ;
flip#systema:flip9#systema GOAHTI ; !^LOAN
flora^grám0ma:flora^grám'ma GOAHTI ; !^LOAN
floteal0la+G3:floteal'la GOAHTI ; !^LOAN
fluk0sa:fluk'sa GOAHTI ;
fluksa#suhkodat:fluksa#suhkodah'k JOHTOLAT ;
flygel GAHPIR ; !^LOAN
flágga GOAHTI ;
fláv0da:fláv'da GOAHTI ;
foan0da+Use/Sub:fon'da GOAHTI ;
foan0da:foan'da GOAHTI ;
foanda#doarjja:foanda#doar'jag8 SEAMU ;
foanda#duohččan+CmpN/Sg:foanda#duohččam BOAHTIN ;
foarbma GOAHTI ;
fobiija IIJA ;
fogderiija+CmpN/SgN+CmpN/DefSgGen+CmpN/PlG:fogderiija IIJA;
fokusáhtor GAHPIR ;
folia:folia GARGIA ;
folio#sisa#bid0ju:folio#sisa#bid'ju GOAHTI ;
fonema GOAHTI ;
fonematihkka GOAHTI ;
fonemihkka GOAHTI ;
fonetihkka GOAHTI ;
fonologiija IIJA ;
fon0ta:fon'ta GOAHTI ;
formaliidna:formal MASKIN ; !^LOAN
formalis0ma:formalis'ma GOAHTI ; !^LOAN
formalitehta STAHTA ; !^LOAN
formel GAHPIR ; !^LOAN
formáhtta GOAHTI ;
fossii0la:fossij'la GOAHTI ; !^LOAN
foto^grafiija IIJA ;
foto^gráfa+CmpN/SgN+CmpN/SgG+CmpN/PlG:foto^gráfa GOAHTI ;
foto^tropis0ma:foto^tropis'ma GOAHTI ; !^LOAN
fraseologiija IIJA ;
frekventatii0va:frekventatij'va GOAHTI ;
frenologiija IIJA ;
fresko#maleriija IIJA ; !^LOAN
friddja#minuhtta+CmpN/SgN+CmpN/SgG+CmpN/PlG:friddja#minuhtta GOAHTI ;
friddja#suohkan#geahččaleapmi+CmpN/Sg:friddja#suohkan#geahččal EAPMI ;
friddja#suohkan#njuolggadus:friddja#suohkan#njuolggaduss JOHTOLAT ;
friddja#suohkan#ortnet:friddja#suohkan#ortneg GAHPIR ;
friddjavuođa#rei0ve:friddjavuođa#rej've GOAHTI ;
friddja#ái0gi+CmpN/SgN+CmpN/SgG:friddja#áj'gi GOAHTI ;
friija#minuhtta+CmpN/SgN+CmpN/SgG+CmpN/PlG:friija#minuhtta GOAHTI ;
fri#mear0ka:fri#mear'ka GOAHTI ;
frustrašuvdna:frustrašu TELEFON ;
fráŋken#mašiidna:fráŋken#maš MASKIN ;
fulkkežat+CmpN/SgN+CmpN/PlG:fulkkež MAGASH ;
fundamentalis0ma:fundamentalis'ma GOAHTI ; !^LOAN
funkšuvdna:funkšu TELEFON ;
fuohkka:fuohkka  GOAHTI ;
fuolahan#bii0la:fuolahan#bij'la GOAHTI ;
fuolahan#doarjja:fuolahan#doar'jag8 SEAMU ;
fuolahan#gal0ba:fuolahan#gal'ba GOAHTI ;
fuolahan#geatnegasvuoh0ta+CmpN/SgG+CmpN/DefPlGen:fuolahan#geatnegasvuoh'ta LUONDU ;
fuolahan#gáhtta GOAHTI ;
fuolaheaddji+CmpN/SgN+CmpN/SgG+CmpN/PlG+CmpN/SgLeft+CmpN/SgNomLeft+CmpN/SgGenLeft+CmpN/PlGenLeft:fuolaheaddji¤ ACTOR ;
fuolaheapmi+CmpN/Sg+CmpN/SgLeft+CmpN/SgNomLeft+CmpN/SgGenLeft+CmpN/PlGenLeft:fuolah EAPMI ;
fuolahisvuoh0ta+CmpN/SgG+CmpN/DefPlGen:fuolahisvuoh'ta LUONDU ;
fuolahus#ossodat+CmpN/SgN+CmpN/DefSgGen+CmpN/PlG:fuolahus#ossodah'k JOHTOLAT ;
fuolkevuođa#namahus:fuolkevuođa#namahuss JOHTOLAT ;
fuolkevuođa#távval GAHPIR ;
fuol0ki+CmpN/SgN+CmpN/SgG+CmpN/PlG:fuol'ki GOAHTI ;
fuolla+CmpN/SgN+CmpN/DefSgGen:fuolla GOAHTI ;
fuollameahttunvuoh0ta+CmpN/SgG+CmpN/DefPlGen:fuollameahttunvuoh'ta LUONDU ;
fuomášupmi:fuomáš UPMI ;
fuorrá+CmpN/SgN+CmpN/SgG+CmpN/PlG:fuorrá ALBMILONGSHORT ;
fuođar#šlád0ja:fuođar#šlád'ja GOAHTI ;
fuođđar#oassi AIGI ;
fuođđar#rájan GAHPIR ;
fuođđar#vuo0đus:fuođđar#vuođđus MALISLONG ;
fuođđo#biv0du:fuođđo#biv'du ALBMI ;
fuođđo#dikšun#eise#vál0di+CmpN/SgN+CmpN/DefSgGen+CmpN/PlG:fuođđo#dikšun#eise#vál'di VALDI ;
fuođđo#divat#mák0su:fuođđo#divat#mák'su AIGI ;
fuođđo#láh0ka:fuođđo#láh'ka GOAHTI ;
fuođđo#riggodat:fuođđo#riggodah'k JOHTOLAT ;
fuođ0đu+G3+CmpN/SgN+CmpN/SgG+CmpN/PlG:fuođ'đu GOAHTI ;
futterála:futterál SOSIAL ; !^LOAN
futuris0ma:futuris'ma GOAHTI ; !^LOAN
fyl0ka+CmpN/SgN+CmpN/SgG+CmpN/PlG:fyl'ka GOAHTI ;
fylka#suohkan+CmpN/SgN+CmpN/SgG+CmpN/PlG:fylka#suohkan GAHPIR ;
fylkka#boazo#doallo#stivrra#vál0ga:fylkka#boazo#doallo#stivrra#vál'ga GOAHTI ;
fylkka#diggi+CmpN/SgN+CmpN/DefSgGen+CmpN/PlG:fylkka#diggi GOAHTI ;
fylkka#eana#doallo#stivrra#vál0ga:fylkka#eana#doallo#stivrra#vál'ga GOAHTI ;
fylkka#giel0da+CmpN/SgN+CmpN/SgG+CmpN/PlG:fylkka#giel'da GOAHTI ;
fylkka#luodda GOAHTI ;
fylkka#mán0ni+CmpN/SgN+CmpN/SgG+CmpN/PlG:fylkka#mán'ni MANNI ;
fylkka#rehket#dárkun+CmpN/Sg:fylkka#rehket#dárkum BOAHTIN ;
fylkka#sátne#jođiheaddji+CmpN/SgN+CmpN/SgG+CmpN/PlG:fylkka#sátne#jođiheaddji¤ ACTOR ;
fylkka#viessu+CmpN/SgN+CmpN/SgG+CmpN/PlG:fylkka#viessu GOAHTI ;
fysihkka GOAHTI ;
fysio#divššohat+CmpN/SgN+CmpN/DefSgGen+CmpN/PlG:fysio#divššohah'k JOHTOLAT ;
fysio^gnomiija IIJA ; !^LOAN
fysiologiija IIJA ;
fysio#terapev0ta+CmpN/SgN+CmpN/SgG+CmpN/PlG:fysio#terapev'ta GOAHTI ;
fysio#terapiija IIJA ; !^LOAN
fábel GAHPIR ;
fádda GOAHTI ;
fáddá ALBMILONG ;
fáddá#lis0tu:fáddá#lis'tu GOAHTI ;
fáddá#namma+CmpN/SgN+CmpN/DefSgGen+CmpN/DefPlGen+CmpN/SgLeft+CmpN/SgNomLeft+CmpN/SgGenLeft+CmpN/PlGenLeft:fáddá#namma GOAHTI ;
fádnu+CmpN/SgN+CmpN/SgG+CmpN/DefPlGen:fádnu GOAHTI ;
fádnu+CmpN/SgN+CmpN/SgG+CmpN/DefPlGen:fádnu¤ GOAHTI ;
fága GOAHTI ;
fága+N+Sg+Ill+Use/Sub:fágai K ;
fága#doa00ba:fága#doah'pag8 SEAMU ;
fága#doa0ba:fága#doahpag8 BEANA ;
fága#duovdda:fága#duov'dag8 SEAMU ;
fága#joav0ku+CmpN/SgN+CmpN/DefSgGen+CmpN/PlG:fága#joav'ku GOAHTI ;
fága#lihkadus:fága#lihkaduss JOHTOLAT ;
fága#oahpaheaddji+CmpN/SgN+CmpN/SgG+CmpN/PlG:fága#oahpaheaddji¤ ACTOR ;
fága#politihkka GOAHTI ;
fága#sear0vi+CmpN/SgN+CmpN/DefSgGen+CmpN/PlG:fága#sear'vi GOAHTI ;
fága#terminologiija IIJA ;
fággi GOAHTI ;
fáhcca GOAHTI ;
fáhccbealčivga:fáhccbeal#čiv'ga GOAHTI ;
fáhkka#evttohus:fáhkka#evttohuss JOHTOLAT ;
fáhkka#jurdda:fáhkka#jur'dag8 SEAMU ;
fáhtta GOAHTI ;
fáksa#nummar GAHPIR ;
fák0ta+CmpN/SgN+CmpN/SgG+CmpN/PlG:fák'ta GOAHTI ;
fáktá#girjjálašvuoh0ta+CmpN/SgG+CmpN/DefPlGen:fáktá#girjjálašvuoh'ta LUONDU ;
fálaldat:fálaldah'k JOHTOLAT ;
fál0di+CmpN/SgN+CmpN/SgG+CmpN/PlG:fál'di AIGI ;
fáles#bivdo#historjá#dutki+CmpN/SgN+CmpN/SgG+CmpN/PlG:fáles#bivdo#historjá#dutki¤ ACTOR ;
fáles#bivdo#rusttet:fáles#bivdo#rustteg GAHPIR ;
fáles#vuoššahat+CmpN/SgN+CmpN/DefSgGen+CmpN/PlG:fáles#vuoššahah'k JOHTOLAT ;
fá0lis+CmpN/SgN+CmpN/SgG+CmpN/PlG:fállis FALIS ;
fál0ka:fál'ka GOAHTI ;
fál0li+G3+CmpN/SgN+CmpN/SgG+CmpN/PlG:fál'li GOAHTI "falcon N" ;
fálli+CmpN/SgN+CmpN/SgG+CmpN/PlG:fálli¤ GOAHTI ;
fállu+CmpN/SgN+CmpN/DefSgGen+CmpN/DefPlGen+CmpN/SgLeft+CmpN/SgNomLeft+CmpN/SgGenLeft+CmpN/PlGenLeft:fállu GOAHTI ;
fállá#bázahas:fállá#bázahass JOHTOLAT ;
fápmo#foan0da:fápmo#foan'da GOAHTI ;
fápmo#nađđa GOAHTI ;
fápmo#ollisvuoh0ta+CmpN/SgG+CmpN/DefPlGen:fápmo#ollisvuoh'ta LUONDU ;
fápmo#sajádat:fápmo#sajádah'k JOHTOLAT ;
fápmo#sirdin+CmpN/Sg:fápmo#sirdim BOAHTIN ;
fápmo#suor0gi:fápmo#suor'gi GOAHTI ;
fápmo#válddahat:fápmo#válddahah'k JOHTOLAT ;
fápmo#čuohpan GAHPIR ;
fápmu+CmpN/SgN+CmpN/DefSgGen+CmpN/DefPlGen+CmpN/SgLeft+CmpN/SgNomLeft+CmpN/SgGenLeft+CmpN/PlGenLeft:fápmu GOAHTI ;
fápmudan#láhka#vuođđu GOAHTI ;
fápmudan#lávde#goddi+CmpN/SgN+CmpN/DefSgGen+CmpN/PlG:fápmudan#lávde#goddi AIGI ;
fápmudus:fápmuduss JOHTOLAT ;
fápmudus#jietna GOAHTI ;
fápmudus#láh0ka:fápmudus#láh'ka GOAHTI ;
fápmudus#mearrádus:fápmudus#mearráduss JOHTOLAT ;
fápmui#boahtin+CmpN/Sg:fápmui#boahtim BOAHTIN ;
fárfo#čála:fárfo#čállag8 BEANA ;
fárfo#čállin+CmpN/Sg:fárfo#čállim BOAHTIN ;
fár0fu:fár'fu GOAHTI ;
fár0pi:fár'pi GOAHTI ;
fárppal:fár'pal MALIS ;
fárppal#goazan GAHPIR ;
fárren#buhtadus#regulatii0va:fárren#buhtadus#regulatij'va GOAHTI ;
fárru+CmpN/SgN+CmpN/SgG+CmpN/PlG:fárru GOAHTI ;
fár0ta:fár'ta GOAHTI ;
fáskka:fás'kam8 SEAMU ;
fáskkir:fás'kir MALIS ;
fásta#mear0ka:fásta#mear'ka GOAHTI ;
fát0mi:fát'mi GOAHTI ;
fáttar+CmpN/SgN+CmpN/SgG+CmpN/PlG:fáddar MATTAR ;
fávle#fa0nas:fávle#fatnas MALIS ;
fáv0li+CmpN/SgN+CmpN/SgG+CmpN/PlG:fáv'li GADDI ;
fávli+N+CmpN/SgN+Cmpnd:fávllá%>%- # ; !ovdda- ja maŋábealli
fáv0ru+CmpN/SgN+CmpN/SgG+CmpN/PlG:fáv'ru GOAHTI ;
fáŋ0ga+CmpN/SgN+CmpN/SgG+CmpN/PlG:fáŋ'ga GOAHTI ;
føderalis0ma:føderalis'ma GOAHTI ; !^LOAN
føy^dalis0ma:føy^dalis'ma GOAHTI ; !^LOAN
gabahahttin+CmpN/Sg+CmpN/SgLeft+CmpN/SgNomLeft+CmpN/SgGenLeft+CmpN/PlGenLeft:gabahahttim BOAHTIN ;
gaccepaš+CmpN/SgN+CmpN/SgG+CmpN/PlG:gaccepažž JOHTOLAT ;
gad0ja:gad'ja GOAHTI ;
gadna#geađ0gi:gadna#geađ'gi AIGI ;
gahper#vizar+CmpN/SgN+CmpN/SgG+CmpN/PlG:gahper#vizar GAHPIR ;
gahpir GAHPIR "cap N" ; !gahper-
gahpárus:gahpáruss JOHTOLAT ;
gahtti GOAHTI ;
gahčan#mear0ka:gahčan#mear'ka GOAHTI ;
gahčan#sátni AIGI ;
gahččan#lápmašupmi:gahččan#lápmaš UPMI ;
gahččastat#rav0da:gahččastat#rav'da GOAHTI ;
gai0ba:gaj'ba GOAHTI ;
gaiba#gahpir GAHPIR ;
gaigŋir GAHPIRLONG ;
gaikun#ráhkkanus:gaikun#ráhkkanuss JOHTOLAT ;
galanteriija IIJA ; !^LOAN
gal0ba:gal'ba GOAHTI ;
galbma#guolli+CmpN/SgN+CmpN/SgG:galbma#guolli AIGI ;
galbma#latnja+CmpN/SgN+CmpN/SgG+CmpN/PlG:galbma#latnja GOAHTI ;
galbma#skábe GOAHTI ;
galbmádat:galbmádah'k JOHTOLAT ;
gal0da:gal'da GOAHTI ;
galján GAHPIRLONG ;
galkan#spábba GOAHTI ;
galleriija+CmpN/SgN+CmpN/DefSgGen+CmpN/PlG:galleriija IIJA ;
galljodat:galljodah'k JOHTOLAT ;
galljudan#oai0vi+N+CmpN/Sg+CmpN/Sg:galljudan#oai%> Rreal ;
galljudan#oai0vi:galljudan#oaj'vi AIGI ;
galmmihan#bum0bá:galmmihan#bum'bá ALBMILONG ;
galmmihan#latnja+CmpN/SgN+CmpN/SgG+CmpN/PlG:galmmihan#latnja GOAHTI ;
galmmihan#mekanihkkár+CmpN/SgN+CmpN/SgG+CmpN/PlG:galmmihan#mekanihkkár GAHPIRLONG ;
galmmihan#rusttet:galmmihan#rustteg GAHPIR ;
galvanis0ma:galvanis'ma GOAHTI ; !^LOAN
gamma^globuliidna:gamma^globul MASKIN ; !^LOAN
ga0njal:gatnjal MALIS ;
gapmu GOAHTI ;
garahan#basttat+CmpN/SgN+CmpN/DefPlGen:garahan#bas'ta BUVSSAT ;
garahan#ruov0di:garahan#ruov'di GOAHTI ;
garasvuoh0ta+CmpN/SgG+CmpN/DefPlGen:garasvuoh'ta LUONDU ;
gar0ca:gar'ca GOAHTI ;
gardiidna:gard MASKIN ; !^LOAN
gardnjil GAHPIRLONG ;
gar0ga:gar'ga GOAHTI ;
gargŋil#dorjen+CmpN/Sg:gargŋil#dorjem BOAHTIN ;
gargŋil#jor0rit+G3+CmpN/SgN+CmpN/DefPlGen:gargŋil#jor'ri BUVSSAT ;
gargŋil#soabbi GOAHTI ;
gar0já+CmpN/SgN+CmpN/SgG+CmpN/PlG:gar'já ALBMILONG ;
garnisovdna+CmpN/SgN+CmpN/DefSgGen+CmpN/PlG:garniso TELEFON ;
gar0pi+CmpN/SgN+CmpN/SgG+CmpN/PlG:gar'pi GOAHTI ;
garra GOAHTI ;
garra#lái0bi:garra#láj'bi GOAHTI ;
garru#sátni AIGI ;
gartneriija+CmpN/SgN+CmpN/DefSgGen+CmpN/PlG:gartneriija IIJA;
garvin#luodda GOAHTI ;
garvin#njuolla GOAHTI ;
garvin#rád0ji:garvin#rád'ji GOAHTI ;
garvva#sátni AIGI ;
gas0ka+CmpN/SgN+CmpN/SgG+CmpN/PlG+CmpN/SgLeft+CmpN/SgNomLeft+CmpN/PlGenLeft:gas'ka GOAHTI ;
gaska#ah0ki+CmpN/SgN+CmpN/SgG+CmpN/DefPlGen:gaska#ah'ki ALBMI ;
gaska#beaivvit:gaska#beaj'vi BUVSSAT ;
gaska#biebmu GOAHTI ;
gaska#caggi GOAHTI ;
gaska#duok0tu:gaska#duok'tu GOAHTI ;
gaska#dáhppa GOAHTI ;
gaska#fier0vá+CmpN/SgN+CmpN/SgG+CmpN/PlG:gaska#fier'vá ALBMILONG ;
gaska#fága GOAHTI ;
gaska#gažaldat:gaska#gažaldah'k JOHTOLAT ;
gaska#gear0di:gaska#gear'di GOAHTI ;
gaska#heivehus:gaska#heivehuss JOHTOLAT ;
gaska#ija#beaivváš:gaska#ija#beaivváž LEXDIMINC ;
gaska#ipmárdus:gaska#ipmárduss JOHTOLAT ;
gaska#ivdni AIGI ;
gaska#mear0ka:gaska#mear'ka GOAHTI ;
gaska#mearre#gollu GOAHTI ;
gaska#muorra GOAHTI ;
gaskaneas#soahpamuš:gaskaneas#soahpamušš LEXMUSH ;
gaskaneasvuođđojurdda:gaskaneas#vuođđojur'dag8 SEAMU ;
gaska#oapmi GOAHTI ;
gaska#olggoš:gaska#olggož LEXDIMINC ;
gaska#seaidni:gaska#seajdni AIGI ;
gaska#suorbma GOAHTI ;
gaska#sál0ga:gaska#sál'ga GOAHTI ;
gaska#sárggá#russen+CmpN/Sg:gaska#sárggá#russem BOAHTIN ;
gaska#ul0li+G3+CmpN/SgN+CmpN/SgG+CmpN/PlG:gaska#ul'li ALBMILONGSHORT ;
gaska#vahkku+CmpN/SgN+CmpN/SgG+CmpN/PlG:gaska#vahkku GOAHTI ;
gaska#vahkku+CmpN/SgN+CmpN/SgG+CmpN/PlG:gaska#vahkku¤ AIGI ;
gaska#vitta:gaska#viddag8 SEAMU ;
gaskavuoh0ta+CmpN/SgG+CmpN/DefPlGen:gaskavuoh'ta LUONDU ;
gaska#ái0gi+CmpN/SgN+CmpN/SgG+CmpN/PlG+CmpN/SgLeft+CmpN/SgNomLeft+CmpN/SgGenLeft+CmpN/PlGenLeft:gaska#áj'gi AIGI ;
gaska#áksil GAHPIRLONGSHORT ;
gaska#čieh0ka:gaska#čieh'ka GOAHTI ;
gaska#čáh0ci:gaska#čáh'ci AIGI ;
gaskkadat:gaskkadah'k JOHTOLAT ;
gaskkas+CmpN/SgN+CmpN/SgG+CmpN/DefPlGen:gas'kas MALIS ;
gaskkas#gávval GAHPIR ;
gaskkas#muor0ji+CmpN/SgN+CmpN/SgG+CmpN/DefPlGen:gaskkas#muor'ji GOAHTI ;
gaskkusteaddji+CmpN/SgN+CmpN/SgG+CmpN/PlG+CmpN/SgLeft+CmpN/SgNomLeft+CmpN/SgGenLeft+CmpN/PlGenLeft:gaskkusteaddji¤ ACTOR ;
gaskkustus#mák0su:gaskkustus#mák'su AIGI ;
gassa#čoalli AIGI ;
gatna+CmpN/SgN+CmpN/SgG+CmpN/DefPlGen:gatna GOAHTI ;
gaullis0ma:gaullis'ma GOAHTI ; !^LOAN
gavdda:gav'dag8 SEAMU ;
gavdnja GOAHTI ;
gav0ja:gav'ja GOAHTI ;
gavjadeapmi+CmpN/Sg+CmpN/SgLeft+CmpN/SgNomLeft+CmpN/SgGenLeft+CmpN/PlGenLeft:gavjad EAPMI ;
gazza GOAHTI ;
gazza#doaŋggat+CmpN/SgN+CmpN/DefPlGen:gazza#doaŋ'ga BUVSSAT ;
gazza#lak0ta:gazza#lak'ta GOAHTI ;
gazza#loddi+CmpN/SgN+CmpN/SgG+CmpN/PlG:gazza#loddi AIGI ;
gazza#reabbá+CmpN/SgN+CmpN/SgG+CmpN/PlG:gazza#reabbá ALBMILONG ;
gažadan#boddu+CmpN/SgN+CmpN/SgG+CmpN/PlG:gažadan#boddu GOAHTI ;
gažadan#prohtokol0la+G3+Use/Sub:gažadan#prohtokol'la GOAHTI ; !^LOAN
gažadan#protokol0la+G3:gažadan#protokol'la GOAHTI ; !^LOAN
gažadan#vuorru+CmpN/SgN+CmpN/SgG+CmpN/PlG:gažadan#vuorru GOAHTI;
gažadan#vuorru+G3+CmpN/SgN+CmpN/SgG+CmpN/PlG:gažadan#vuorru¤ GOAHTI ;
gažadeaddji+CmpN/SgN+CmpN/SgG+CmpN/PlG+CmpN/SgLeft+CmpN/SgNomLeft+CmpN/SgGenLeft+CmpN/PlGenLeft:gažadeaddji¤ ACTOR ;
gažaldat:gažaldah'k JOHTOLAT ;
gažaldat#skovvi GOAHTI ;
geabbilvuoh0ta+CmpN/SgG+CmpN/DefPlGen:geabbilvuoh'ta LUONDU ;
geafi+CmpN/SgN+CmpN/SgG+CmpN/PlG:geafi ALBMILONG ;
geafivuoh0ta+CmpN/SgG+CmpN/DefPlGen:geafivuoh'ta LUONDU ;
geah0pa:geah'pa GOAHTI "net needle N" ;
geahpes#boalddáhat:geahpes#boalddáhah'k JOHTOLAT ;
geahpes#dáv0da+CmpN/SgN+CmpN/DefSgGen:geahpes#dáv'da GOAHTI ;
geahpes#lášmmohallan+CmpN/Sg:geahpes#lášmmohallam BOAHTALADDAN ;
geahpidan#ventii0la:geahpidan#ventij'la GOAHTI ;
geah0pis:geahppis LASIS ;
geahpádus+CmpN/SgN+CmpN/DefSgGen+CmpN/DefPlGen+CmpN/SgLeft+CmpN/SgNomLeft+CmpN/SgGenLeft+CmpN/PlGenLeft:geahpáduss JOHTOLAT ;
geahče#doalan GAHPIR ;
geahče#dulben#jurssan:geahče#dulben#jurssam GAHPIR ;
geahče#gaska#čieh0ka:geahče#gaska#čieh'ka GOAHTI ;
geahče#rád0já:geahče#rád'já ALBMILONGSHORT ;
geah0či+CmpN/SgN+CmpN/DefSgGen+CmpN/DefPlGen+CmpN/SgLeft+CmpN/SgNomLeft+CmpN/SgGenLeft+CmpN/PlGenLeft:geah'či AIGI ;
geahččalan#doaibma:geahččalan#doajbma GOAHTI ;
geahččalan#jienasteapmi+CmpN/Sg:geahččalan#jienast EAPMI ;
geahččalan#prošeak0ta:geahččalan#prošeak'ta GOAHTI ;
geahččalus:geahččaluss JOHTOLAT ;
geahččan#dagaldupmi:geahččan#dagald UPMI ;
geahččan#guov0lu+CmpN/SgN+CmpN/SgG+CmpN/PlG:geahččan#guov'lu ALBMI ;
geahčči+CmpN/SgN+CmpN/SgG+CmpN/PlG+CmpN/SgLeft+CmpN/SgNomLeft+CmpN/SgGenLeft+CmpN/PlGenLeft:geahčči¤ ACTOR ;
geahččo#boa00zu+CmpN/SgN+CmpN/SgG+CmpN/PlG:geahččo#boah'cu BOAZU ;
geahčču+CmpN/SgN+CmpN/DefSgGen+CmpN/DefPlGen+CmpN/SgLeft+CmpN/SgNomLeft+CmpN/SgGenLeft+CmpN/PlGenLeft:geahčču GOAHTI ;
geaidno#foan0da:geaidno#foan'da GOAHTI ;
geaidno#gal0ba:geaidno#gal'ba GOAHTI ;
geaidno#guorra GOAHTI ;
geaidno#guorra+N+CmpN/Sg+CmpN/Sg:geaidno#guor%> Rreal ;
geaidno#láh0ka:geaidno#láh'ka GOAHTI ;
geaidno#ossodat+CmpN/SgN+CmpN/DefSgGen+CmpN/PlG:geaidno#ossodah'k JOHTOLAT ;
geaidno#plána GOAHTI ;
geaidno#spái0tu:geaidno#spáj'tu GOAHTI ;
geaidno#árvvošteapmi+CmpN/Sg:geaidno#árvvošt EAPMI ;
geaidno#čuov0ga:geaidno#čuov'ga GOAHTI ;
geaidno#čá00ja:geaidno#čád'jag8 SEAMU ;
geaidnu:geajdnu AIGI ;
geaigu:geaj'gu GOAHTI ;
geai0lu:geaj'lu GOAHTI ;
gealaldat:gealaldah'k JOHTOLAT ;
gealas:geallas MALIS ;
geal0bu:geal'bu AIGI ;
gealdda:geal'dag8 SEAMU ;
gealdda#geav0li:gealdda#geav'li GOAHTI ;
gealli GOAHTI ;
geal0lir:geal'lir MALIS ;
geal0va:geal'va GOAHTI ;
geamádat+CmpN/SgN+CmpN/SgG+CmpN/PlG:geamádah'k JOHTOLAT ;
geanes#ár0pu:geanes#ár'pu GOAHTI ;
geardda:gear'dag8 SEAMU ;
gearde#allodat:gearde#allodah'k JOHTOLAT ;
gearde#dállu+CmpN/SgN+CmpN/SgG+CmpN/PlG:gearde#dállu ALBMI ;
gearde#loh0ku:gearde#loh'ku ALBMILONGSHORT ;
gearde#viessu+CmpN/SgN+CmpN/SgG+CmpN/PlG:gearde#viessu GOAHTI ;
gear0di:gear'di GOAHTI ;
geardni+CmpN/SgN+CmpN/SgG+CmpN/PlG:geardni GOAHTI ;
geardun+CmpN/Sg+CmpN/SgLeft+CmpN/SgNomLeft+CmpN/SgGenLeft+CmpN/PlGenLeft:geardum BOAHTIN ;
geardun#hárjehallan+CmpN/Sg:geardun#hárjehallam BOAHTALADDAN ;
geardun#mear0ka:geardun#mear'ka GOAHTI ;
gearggusvuoh0ta+CmpN/SgG+CmpN/DefPlGen:gearggusvuoh'ta LUONDU ;
gearggusvuođa#bušeahtta GOAHTI ;
gearggusvuođa#deas0ta:gearggusvuođa#deas'ta GOAHTI ;
gearggusvuođa#doaibma:gearggusvuođa#doajbma GOAHTI ;
gearpmaš+CmpN/SgN+CmpN/SgG+CmpN/PlG:gearbma DAIVVAS ;
gearpmaš+CmpN/SgN+CmpN/SgG+CmpN/PlG:gearbmaš MATTAR ;
gear0si:gear'si GOAHTI ;
geas0ku:geas'ku GOAHTI ;
geasse#bivttas:geasse#bik'tas MALIS ;
geasse#buođđu GOAHTI ;
geasse#deahkka GOAHTI ;
geasse#fár0da:geasse#fár'da GOAHTI ;
geasse#guohtun+CmpN/Sg+CmpN/SgLeft+CmpN/SgNomLeft+CmpN/SgGenLeft+CmpN/PlGenLeft:geasse#guohtum BOAHTINLONGSHORT ;
geasse#luopmu GOAHTI ;
geasse#mánnu+CmpN/SgN+CmpN/SgG+CmpN/PlG:geasse#mánnu AIGI ;
geasse#návet+CmpN/SgN+CmpN/DefSgGen+CmpN/PlG:geasse#náveh GAHPIR ;
geasse#orohat+CmpN/SgN+CmpN/SgG+CmpN/PlG:geasse#orohah'k JOHTOLAT ;
geasse#sad0ji+CmpN/SgN+CmpN/SgG+CmpN/PlG:geasse#sad'ji ALBMI ;
geassesajdoallu:geassesajdoallu GOAHTI ;
geassesajgieddi:geasse#saj#gieddi GOAHTI ;
geasse#sii0vu+CmpN/SgN+CmpN/SgG+CmpN/PlG:geasse#sij'vu ALBMI ;
geassi+CmpN/SgN+CmpN/SgG+CmpN/PlG+CmpN/SgLeft+CmpN/SgNomLeft+CmpN/SgGenLeft+CmpN/PlGenLeft:geassi¤ ACTOR ;
geassi+CmpN/SgN+CmpN/SgG+CmpN/PlG:geassi AIGI ;
geassin#tabeal0la+G3:geassin#tabeal'la GOAHTI ;
geassi#sii0da+Use/Sub:geassi#sij'da GOAHTI ;
geassu+CmpN/SgN+CmpN/DefSgGen+CmpN/DefPlGen+CmpN/SgLeft+CmpN/SgNomLeft+CmpN/SgGenLeft+CmpN/PlGenLeft:geassu AIGI ;
gea0sus:geassus MALISLONG ;
geasus#tabeal0la+G3:geasus#tabeal'la GOAHTI ;
geasus#vuođđu GOAHTI ;
geasán+CmpN/SgN+CmpN/SgG+CmpN/PlG+CmpN/SgLeft+CmpN/SgNomLeft+CmpN/SgGenLeft+CmpN/PlGenLeft:geasán GAHPIRLONG ;
geat0ki+CmpN/SgN+CmpN/SgG+CmpN/PlG:geat'ki GOAHTI ;
geatnegasvuoh0ta+CmpN/SgG+CmpN/DefPlGen:geatnegasvuoh'ta LUONDU ;
geavahan#are^ála+CmpN/SgN+CmpN/SgG+CmpN/PlG:geavahan#are^ál SOSIAL ;
geavahan#dilálašvuoh0ta+CmpN/SgG+CmpN/DefPlGen:geavahan#dilálašvuoh'ta LUONDU ;
geavahan#guov0lu+CmpN/SgN+CmpN/SgG+CmpN/PlG:geavahan#guov'lu ALBMI ;
geavahan#loh0pi:geavahan#loh'pi ALBMI ;
geavahan#mearri GOAHTI ;
geavahan#nummár GAHPIRLONG ;
geavahan#riekte#doaibma:geavahan#riekte#doajbma GOAHTI ;
geavahan#riek0ti:geavahan#riek'ti ALBMI ;
geavahan#sihkkarvuoh0ta+CmpN/SgG+CmpN/DefPlGen:geavahan#sihkkarvuoh'ta LUONDU ;
geavahan#vierru GOAHTI ;
geavahan#viidodat:geavahan#viidodah'k JOHTOLAT ;
geavahan#vuoigatvuođalaš+CmpN/SgN+CmpN/SgG+CmpN/PlG:geavahan#vuoigatvuođalažž JOHTOLAT ;
geavahan#čilgehus:geavahan#čilgehuss JOHTOLAT ;
geavahan#čáh0ci:geavahan#čáh'ci AIGI ;
geavaheaddji+CmpN/SgN+CmpN/SgG+CmpN/PlG+CmpN/SgLeft+CmpN/SgNomLeft+CmpN/SgGenLeft+CmpN/PlGenLeft:geavaheaddji¤ ACTOR ;
geavaheapmi+CmpN/Sg+CmpN/SgLeft+CmpN/SgNomLeft+CmpN/SgGenLeft+CmpN/PlGenLeft:geavah EAPMI ;
geavaheddjiidkantuvra:geavaheddjiid#kantuv'ra GOAHTI ;  
geavaheddjiid#máhttu:geavaheddjiid9#máhttu ALBMI ;
geavaheddjiid#oahppa:geavaheddjiid9#oahppa GOAHTI ;
geavahus+CmpN/SgN+CmpN/DefSgGen+CmpN/DefPlGen+CmpN/SgLeft+CmpN/SgNomLeft+CmpN/SgGenLeft+CmpN/PlGenLeft:geavahuss JOHTOLAT ;
geavahus#nummar GAHPIR ;
geavahus#oas0tu:geavahus#oas'tu GOAHTI ;
geavahus#ovttadat:geavahus#ovttadah'k JOHTOLAT ;
geavahus#politihkka GOAHTI ;
geavahus#vuoigatvuoh0ta+CmpN/SgG+CmpN/DefPlGen:geavahus#vuoigatvuoh'ta LUONDU ;
geavahus#áittardeaddji+CmpN/SgN+CmpN/SgG+CmpN/PlG:geavahus#áittardeaddji¤ ACTOR ;
gea0vas:geavvas MALIS ;
geav0ja:geav'ja GOAHTI ;
geav0li:geav'li GOAHTI ;
geav0ri:geav'ri GOAHTI ;
gea0đaš:geađđaš MALIS ;
geađge#boddu:geađge#boddu GOAHTI ;
geađge#duvdni GOAHTI ;
geađge#jor0gu+CmpN/SgN+CmpN/SgG+CmpN/PlG:geađge#jor'gu¤ ACTOR ;
geađge#juol0gi:geađge#juol'gi AIGI ;
geađge#láh0ki:geađge#láh'ki GOAHTI ;
geađge#mollehat:geađge#mollehah'k JOHTOLAT ;
geađge#njuor0ju+CmpN/SgN+CmpN/SgG+CmpN/PlG:geađge#njuor'ju AIGI ;
geađge#reah0ka:geađge#reah'ka GOAHTI ;
geađge#reaš0mi:geađge#reaš'mi GOAHTI ;
geađge#rišša GOAHTI ;
geađge#šattus+CmpN/SgN+CmpN/SgG+CmpN/DefPlGen:geađge#šaddus MALIS ;
geađ0gi:geađ'gi AIGI ;
geaŧŧu GOAHTI ;
gehppes#jogur0ta:gehppes#jogur'ta GOAHTI ;
gehppes#loahppe#lák0ca:gehppes#loahppe#lák'ca GOAHTI ;
gehppes#lák0ca:gehppes#lák'ca GOAHTI ;
gehppes#margariidna:gehppes#margar MASKIN ;
gehppes#miel0ki:gehppes#miel'ki AIGI ;
gehtegat+CmpN/SgN+CmpN/DefPlGen:gehteg ALIMAT ;
geinnodat:geinnodah'k JOHTOLAT ;
gelatiidna:gelat MASKIN ;
gelbbolašvuoh0ta+CmpN/SgG+CmpN/DefPlGen:gelbbolašvuoh'ta LUONDU ;
gelendar#bátni AIGI ;
geminašuvdna:geminašu TELEFON ;
gemináhtta GOAHTI ;
gena GOAHTI ;
gendarmeriija+CmpN/SgN+CmpN/DefSgGen+CmpN/PlG:gendarmeriija IIJA;
gene^alogiija IIJA ;
generatiivalaš:generatiivalažž JOHTOLAT ;
generáhtor GAHPIR ;
genetihkka GOAHTI ;
genetii0va:genetij'va GOAHTI ;
geniija+CmpN/SgN+CmpN/SgG+CmpN/PlG:geniija IIJA;
genre:genre STAHTA ;
geofysihkka GOAHTI ;
geo^grafa+Use/Sub:geo^grafa GOAHTI ;
geo^grafiija IIJA ;
geo^gráfa+CmpN/SgN+CmpN/SgG+CmpN/PlG:geo^gráfa GOAHTI ;
geologiija IIJA ;
geometriija IIJA ;
ge^orgis0ma:ge^orgis'ma GOAHTI ; !^LOAN
geo^tropis0ma:geo^tropis'ma GOAHTI ; !^LOAN
ge0res:gerres MALIS ;
geri^atriija IIJA ; !^LOAN
gerun0da:gerun'da GOAHTI ;
gestalt#psykologiija IIJA ;
gevren#vuoigatvuoh0ta+CmpN/SgG+CmpN/DefPlGen:gevren#vuoigatvuoh'ta LUONDU ;
gibbagaš:gibbagažž JOHTOLAT ;
giddagas+CmpN/SgN+CmpN/DefSgGen+CmpN/PlG:giddagass JOHTOLAT ;
giddehat:giddehah'k JOHTOLAT ;
giddehat#čoavdda:giddehat#čoav'dag8 SEAMU ;
giddehus:giddehuss JOHTOLAT ;
gidden#mekanis0ma:gidden#mekanis'ma GOAHTI ; !^LOAN
gidden#ráhkkanus:gidden#ráhkkanuss JOHTOLAT ;
gidden#skruv0va:gidden#skruv'va GOAHTI ;
gidden#ventii0la:gidden#ventij'la GOAHTI ;
gidden#áksil GAHPIRLONGSHORT ;
giddodat#gir0ji:giddodat#gir'ji GOAHTI ;
giddodat#logahallan+CmpN/Sg:giddodat#logahallam BOAHTALADDAN ;
giddodat#vuođđo#sirdin+CmpN/Sg:giddodat#vuođđo#sirdim BOAHTIN ;
giddodat#vuođđu GOAHTI ;
giedde#muor0ji+CmpN/SgN+CmpN/SgG+CmpN/DefPlGen:giedde#muor'ji GOAHTI ;
gieddi+CmpN/SgN+CmpN/SgG+CmpN/PlG:gieddi AIGI ;
gie00gir:gieh'ki7r MALIS ;
gie00gir:gieh'kir MALIS ;
gieh0ka+CmpN/SgN+CmpN/SgG+CmpN/PlG:gieh'ka GOAHTI ;
gieh#mán0ni+CmpN/SgN+CmpN/SgG+CmpN/PlG:gieh9#mán'ni MANNI ;
gieh0pa:gieh'pa GOAHTI ;
gieh0ta:gieh'ta GOAHTI "hand N" ;
giehta#bassan+SgCm:giehta#bassam BOAHTIN ;
giehta#deahkit:giehta#deahkki DEAHKIT ;
giehta#duod0ji:giehta#duod'ji GOAHTI ;
giehta#goazan GAHPIR ;
giehta#gávva GOAHTI ;
giehta#láv0ka:giehta#láv'ka GOAHTI ;
giehta#ra0mas:giehta#rapmas MALIS ;
giehta#ruh0ta:giehta#ruh'ta GOAHTI ;
giehta#ruoh0tas:giehta#ruohttas MALIS ;
giehta#seal0gi:giehta#seal'gi AIGI ;
giehta#speažžun+CmpN/Sg:giehta#speažžum BOAHTIN ;
giehta#spábba GOAHTI ;
giehta#váibmu:giehta#vájbmu AIGI ;
giehta#váđ#geađgi:giehta#váđ#geađ'gi GOAHTI ;
giehta#váđđu GOAHTI ;
giehta#čá0la:giehta#čállag8 BEANA ;
giehta#čá0lus:giehta#čállus MALISLONG ;
gie0las:giellas MALIS ;
giel0da+CmpN/SgN+CmpN/SgG+CmpN/PlG:giel'da GOAHTI ;
gielda#láh0ka:gielda#láh'ka GOAHTI ;
gielda#rehket#doalli+CmpN/SgN+CmpN/SgG+CmpN/PlG+Use/Sub:gielda#rehket#doalli¤ ALBMILONGSHORT ; !
gielda#viessu+CmpN/SgN+CmpN/SgG+CmpN/PlG:gielda#viessu GOAHTI ;
gieldda:giel'dag8 SEAMU ;
gieldda#dearvvašvuođa#bálvalus#láh0ka:gieldda#dearvvašvuođa#bálvalus#láh'ka GOAHTI ;
gieldda#departemean0ta+CmpN/SgN+CmpN/DefSgGen+CmpN/PlG+Use/Sub:gieldda#departemean'ta GOAHTI ; !
gieldda#kántuv0ra+Use/Sub:gieldda#kántu KULTUR ;
gieldda#láh0ka+Use/Sub:gieldda#láh'ka GOAHTI ;
gieldda#politihkka GOAHTI ;
gieldda#riek0ti:gieldda#riek'ti ALBMI ;
gieldda#stiv0ra+CmpN/SgN+CmpN/DefSgGen+CmpN/PlG:gieldda#stiv'ra GOAHTI ;
gielddastivra#latnja+CmpN/SgN+CmpN/SgG+CmpN/PlG:gielddastivra#latnja GOAHTI ;
gieldda#stivrra#vál0ga:gieldda#stivrra#vál'ga GOAHTI ;
gieldda#vál0ga:gieldda#vál'ga GOAHTI ;
gielddus:giel'dus MALISLONG ;
gielddus#avádat+CmpN/SgN+CmpN/SgG+CmpN/PlG:gielddus#avádah'k JOHTOLAT ;
gieldin#riek0ti:gieldin#riek'ti ALBMI ;
gieldin#sátni AIGI ;
gieldin#vear0ba:gieldin#vear'ba GOAHTI ;
gieldo#gal0ba:gieldo#gal'ba GOAHTI ;
gieldo#guov0lu+CmpN/SgN+CmpN/SgG+CmpN/PlG:gieldo#guov'lu ALBMI ;
gieldo#lin0njá:gieldo#lin'njá GOAHTILONGSHORT ;
gie0lis:giellis MATTAR ;
giel0ká:giel'ká ALBMILONG ;
giella GOAHTI ;
giella#bargi+CmpN/SgN+CmpN/SgG+CmpN/PlG:giella#bargi¤ ACTOR ;
giella#bor0di:giella#bor'di GOAHTI ;
giella#dikšun+CmpN/Sg:giella#dikšum BOAHTIN ;
giella#fága GOAHTI ;
giella#govva GOAHTI ;
giella#guovddáš+CmpN/SgN+CmpN/DefSgGen+CmpN/PlG:giella#guovddáž LEXDIMINC ;
giella#gur0sa:giella#gur'sa GOAHTI ;
giella#kur0sa:giella#kur'sa GOAHTI ;
giella#láh0ka:giella#láh'ka GOAHTI ;
giella#miel#bargi+CmpN/SgN+CmpN/SgG+CmpN/PlG:giella#miel#bargi¤ ACTOR ;
giella#oaivadeaddji+CmpN/SgN+CmpN/SgG+CmpN/PlG:giella#oaivadeaddji¤ ACTOR ;
giella#oamasteapmi+CmpN/Sg:giella#oamast EAPMI ;
giella#politihkka GOAHTI ;
giella#prošeak0ta:giella#prošeak'ta GOAHTI ;
giella#revitaliseren#prošeak0ta:giella#revitaliseren#prošeak'ta GOAHTI ;
giella#ráđđi+CmpN/SgN+CmpN/DefSgGen+CmpN/PlG:giella#ráđđi AIGI ;
giella#stivrra#vál0ga:giella#stivrra#vál'ga GOAHTI ;
giella#teknologiija IIJA ;
giella#veal0gu+CmpN/SgN+CmpN/SgG+CmpN/PlG:giella#veal'gu GOAHTI ;
gie0ra:gierrag8 SEAMU ;
giera#gilvin+CmpN/Sg:giera#gilvim BOAHTIN ;
giera#lohkki GOAHTI ;
gierdan#rád0já:gierdan#rád'já ALBMILONGSHORT ;
gierdilvuoh0ta+CmpN/SgG+CmpN/DefPlGen:gierdilvuoh'ta LUONDU ;
gierdo#dahkki+CmpN/SgN+CmpN/SgG+CmpN/PlG:gierdo#dahkki¤ ACTOR ;
gierdo#johtolat:gierdo#johtolah'k JOHTOLAT ;
gierdo#luodda GOAHTI ;
gierdo#mihtádas:gierdo#mihtádass JOHTOLAT ;
gierdo#oaidnu:gierdo#oajdnu AIGI ;
gierdo#rav0da:gierdo#rav'da GOAHTI ;
gierdo#rásttis+CmpN/SgN+CmpN/SgG+CmpN/PlG:gierdo#rás'tis FALIS ;
gierdo#sahá ALBMILONG ;
gierdo#segmean0ta:gierdo#segmean'ta GOAHTI ; !^LOAN
gierdo#čieh0ka:gierdo#čieh'ka GOAHTI ;
gierdo#čoavdda:gierdo#čoav'dag8 SEAMU ;
gier0du:gier'du GOAHTI ;
gieres#luodda GOAHTI ;
giesaldat:giesaldah'k JOHTOLAT ;
giesastat:giesastah'k JOHTOLAT ;
gietkka:giet'kam8 SEAMU ;
gievdni GOAHTI ;
gievkkan GAHPIR ;
gievkkan#bierggas:gievkkan#bier'gas MALIS ;
gievkkan#hoav0da+CmpN/SgN+CmpN/SgG+CmpN/PlG:gievkkan#hoav'da GOAHTI ;
gievkkan#neav0vu:gievkkan#neav'vu GOAHTI ;
gievkkan#omman GAHPIR ;
gievkkan#rusttegat+CmpN/SgN+CmpN/DefPlGen:gievkkan#rustteg ALIMAT ;
gievrudus:gievruduss JOHTOLAT ;
gievvun+CmpN/Sg:gievvum BOAHTIN ;
gieđahallan+CmpN/Sg+CmpN/SgLeft+CmpN/SgNomLeft+CmpN/SgGenLeft+CmpN/PlGenLeft:gieđahallam BOAHTALADDAN ;
gieđasteapmi+CmpN/Sg+CmpN/SgLeft+CmpN/SgNomLeft+CmpN/SgGenLeft+CmpN/PlGenLeft:gieđast EAPMI ;
gieđa#vuol#soabbi GOAHTI ;
gigantis0ma:gigantis'ma GOAHTI ; !^LOAN
gih0ca:gih'ca GOAHTI ;
gihcci+CmpN/SgN+CmpN/SgG+CmpN/PlG:gihcci GOAHTI ;
gihkan#fár0da:gihkan#fár'da GOAHTI ;
gihli:gihli ALBMILONG ; !(pl.)
gih0pa:gihppag8 SEAMU ;
gihppu GOAHTI ;
gih0pu:gih'pu GOAHTI ;
giimma:gijbmag8 SEAMU ;
giira#gás0sa:giira#gás'sa GOAHTI ;
giira#molsun+CmpN/Sg:giira#molsum BOAHTIN ;
giira#stággu GOAHTI ;
gii0sá:gij'sá ALBMILONG ;
giittus:gij'tus MALIS ;
gii0tu:gij'tu GOAHTI ;
gik0si:gik'si GOAHTI ;
gik0ta:gik'ta GOAHTI ;
gil0ga:gil'ga GOAHTI ;
gilga#cikcen#basttat+CmpN/SgN+CmpN/DefPlGen:gilga#cikcen#bas'ta BUVSSAT ;
gilga#čieh0ka:gilga#čieh'ka GOAHTI ;
gili#geaidnu:gili#geajdnu AIGI ;
gili#luodda GOAHTI ;
gili#sear0vi+CmpN/SgN+CmpN/DefSgGen+CmpN/PlG:gili#sear'vi GOAHTI ;
gili#skuv0la+CmpN/SgN+CmpN/DefSgGen+CmpN/PlG:gili#skuv'la GOAHTI ;
gili#viessu+CmpN/SgN+CmpN/SgG+CmpN/PlG:gili#viessu GOAHTI ;
gilkkas:gil'kas MALIS ;
gilkor GAHPIR ;
gil0lar:gil'lar MALIS ;
gilli+CmpN/SgN+CmpN/SgG+CmpN/PlG:gilli ALBMILONG ;
gillámuš:gillámušš LEXMUSH ;
gillámuš#histor0já:gillámuš#histor'já ALBMILONG ;
gillár GAHPIRLONG ;
gilomehter GAHPIR ;
gil0pe:gil'pe GOAHTI ;
gilva#guolli+Use/Sub:gilva#guolli GOAHTI ;
gilvalan#válddahus:gilvalan#válddahuss JOHTOLAT ;
gilvin#rád0já:gilvin#rád'já ALBMILONGSHORT ;
gilvo#bii0la:gilvo#bij'la GOAHTI ;
gilvo#botnjašupmi:gilvo#botnjaš UPMI ;
gilvo#jienasteapmi+CmpN/Sg:gilvo#jienast EAPMI ;
gilvo#viehkan+CmpN/Sg:gilvo#viehkam BOAHTIN ;
gilvo#vuodjin+CmpN/Sg+CmpN/SgLeft+CmpN/SgNomLeft+CmpN/SgGenLeft+CmpN/PlGenLeft:gilvo#vuodjim BOAHTINLONGSHORT ;
gilvo#šillju AIGI ;
gil0vu:gil'vu GOAHTI ;
gilvva:gil'vag8 SEAMU ;
gilvva#beal0bi:gilvva#beal'bi GOAHTI ;
gilvva#gárde#bázahusat+CmpN/SgN+CmpN/DefPlGen:gilvva#gárde#bázahuss BORALMASAT ;
gilvva#gár0di:gilvva#gár'di GOAHTI ;
gilvva#vis0ti:gilvva#vis'ti GOAHTI ;
ginttal:gin'tal MALIS ;
ginttal#gahpir GAHPIR ;
ginttal#jo0đas:ginttal#johtas MALIS ;
ginttal#juol0gi:ginttal#juol'gi AIGI ;
ginttal#veai0ka:ginttal#veaj'ka GOAHTI ;
girdi+CmpN/SgN+CmpN/SgG+CmpN/PlG:girdi¤ ACTOR ;
girdi#bileahtta GOAHTI ;
girdifievrrádusbábir:girdi#fievrrádus#báh'pi7r MALIS ;
girdi#hámman+CmpN/SgN+CmpN/DefSgGen+CmpN/PlG:girdi#hámman GAHPIR ;
girdi#johtolat:girdi#johtolah'k JOHTOLAT ;
girdilan#geaidnu:girdilan#geajdnu AIGI ;
girdi#poas0ta:girdi#poas'ta GOAHTI ;
girdi#sáddo#látna GOAHTI ;
girdi#sáhpán+CmpN/SgN+CmpN/SgG+CmpN/PlG:girdi#sáhpán GAHPIRLONG ;
girdi#šillju+CmpN/SgN+CmpN/DefSgGen+CmpN/PlG:girdi#šillju AIGI ;
girdno GOAHTI ;
girdno#bipmi GOAHTI ;
girdno#mean0di:girdno#mean'di GOAHTI ;
girdnu GOAHTI ;
gireren#koar0ta:gireren#koar'ta GOAHTI ;
girje#bus0se:girje#bus'se GOAHTI ;
girje#doalan GAHPIR ;
girje#doallu GOAHTI ;
girje#dárkkisteapmi+CmpN/Sg:girje#dárkkist EAPMI ;
girje#gáv0pi+CmpN/SgN+CmpN/DefSgGen+CmpN/PlG:girje#gáv'pi GOAHTI ;
girje#latnja+CmpN/SgN+CmpN/SgG+CmpN/PlG:girje#latnja GOAHTI ;
girje#luossa+CmpN/SgN+CmpN/SgG+CmpN/PlG:girje#luossa GOAHTI ;
girje#lágádus#doarjja:girje#lágádus#doar'jag8 SEAMU ;
girje#mear0ka:girje#mear'ka GOAHTI ;
girje#merken+CmpN/Sg:girje#merkem BOAHTIN ;
girje#mielddus:girje#miel'dus MALISLONG ;
girje#prošeak0ta:girje#prošeak'ta GOAHTI ;
girje#rádjo#hoav0da+CmpN/SgN+CmpN/SgG+CmpN/PlG:girje#rádjo#hoav'da GOAHTI ;
girje#rád0ju+CmpN/SgN+CmpN/DefSgGen+CmpN/PlG:girje#rád'ju AIGI ;
girje#rá00jus+CmpN/SgN+CmpN/DefSgGen+CmpN/PlG:girje#rád'jus MALISLONG ;
girje#vuor0ká:girje#vuor'ká ALBMILONG ;
gir0ji:gir'ji GOAHTI ;
girjjálašvuoh0ta+CmpN/SgG+CmpN/DefPlGen:girjjálašvuoh'ta LUONDU ;
girko#gir0ji:girko#gir'ji GOAHTI ;
girko#láh0ka:girko#láh'ka GOAHTI ;
girko#stivrra#vál0ga:girko#stivrra#vál'ga GOAHTI ;
girko#viidni:girko#vijdni AIGI ;
girku+CmpN/SgN+CmpN/DefSgGen+CmpN/PlG:girku GOAHTI ;
giron+CmpN/SgN+CmpN/SgG+CmpN/PlG:giron GAHPIR ;
girsi GOAHTI ;
gisor+CmpN/SgN+CmpN/SgG+CmpN/PlG:gisor GAHPIR ;
gissel+CmpN/SgN+CmpN/SgG+CmpN/PlG:gissel GAHPIR ;
gisto#kapeal0la+G3:gisto#kapeal'la GOAHTI ;
gisto#rád0ju:gisto#rád'ju ALBMI ;
gistta:gi GISTTA "glove N" ;
gis0tu:gis'tu GOAHTI ;
gitta#doallan#ái0gi+CmpN/SgN+CmpN/SgG+CmpN/PlG+CmpN/SgLeft+CmpN/SgNomLeft+CmpN/SgGenLeft+CmpN/PlGenLeft:gitta#doallan#áj'gi AIGI ;
gitárra GOAHTI ;
giv0ja:giv'ja GOAHTI ;
giv0lo:giv'lo GOAHTI ;
givrodat+CmpN/SgN+CmpN/DefSgGen+CmpN/DefPlGen+CmpN/SgLeft+CmpN/SgNomLeft+CmpN/SgGenLeft+CmpN/PlGenLeft:givrodah'k JOHTOLAT ;
givssideapmi+CmpN/Sg+CmpN/SgLeft+CmpN/SgNomLeft+CmpN/SgGenLeft+CmpN/PlGenLeft:givssid EAPMI ;
gizzun#báddi AIGI ;
gižaldat:gižaldah'k JOHTOLAT ;
giđđa+CmpN/SgN+CmpN/SgG+CmpN/PlG:giđđa GOAHTI ;
giđđa#buođđu GOAHTI ;
giđđa#dál0vi+CmpN/SgN+CmpN/SgG+CmpN/PlG:giđđa#dál'vi AIGI ;
giđđa#geassi+CmpN/SgN+CmpN/SgG+CmpN/PlG:giđđa#geassi AIGI ;
giđđa#lodden+CmpN/Sg:giđđa#loddem BOAHTIN ;
glasiologiija IIJA ;
globuliidna:globul MASKIN ; !^LOAN
glukosa:glukosa GOAHTI ;
gluten GAHPIR ; !^LOAN
glykogen+Use/Sub:glykogen BUFFALO; !^LOAN
glyptoteahka+Use/Sub:glyptoteahka STAHTA ;
gnostisis0ma:gnostisis'ma GOAHTI ; !^LOAN
goah0ca:goah'ca GOAHTI ;
goahca#lak0ta:goahca#lak'ta GOAHTI ;
goahcan#bir0cu:goahcan#bir'cu GOAHTI ;
goahcan#fápmu+CmpN/SgN+CmpN/DefSgGen+CmpN/DefPlGen+CmpN/SgLeft+CmpN/SgNomLeft+CmpN/SgGenLeft+CmpN/PlGenLeft:goahcan#fápmu GOAHTI ;
goahcan#fárppal:goahcan#fár'pal MALIS ;
goahcan#gá0ma:goahcan#gápmag8 SEAMU ;
goahcan#luodda GOAHTI ;
goahcan#njal0bi:goahcan#njal'bi GOAHTI ;
goahcan#skear0ru:goahcan#skear'ru GOAHTI ;
goahcce#or0da:goahcce#or'da GOAHTI ;
goahcce#vuov0di+CmpN/SgN+CmpN/SgG+CmpN/PlG:goahcce#vuov'di AIGI ;
goahppil+CmpN/SgN+CmpN/SgG+CmpN/PlG:goahppil GAHPIR ;
goahte#beal#loavdda:goahte#beal#loav'dag8 SEAMU ;
goahte#muorra GOAHTI ;
goah0ti+CmpN/SgN+CmpN/SgG+CmpN/PlG:goah'ti AIGI ;
goaikkanas:goaikkanass JOHTOLAT ;
goaivun#mašiidna:goaivun#maš MASKIN ;
goal0ki+CmpN/SgN+CmpN/SgG+CmpN/PlG:goal'ki GOAHTI ;
goallos#faggi GOAHTI ;
goallos#mear0ka:goallos#mear'ka GOAHTI ;
goallos#sátni AIGI ;
goallos#vovdna GOAHTI ;
goallos#čuolbma GOAHTI ;
goal0lu+G3:goal'lu GOAHTI ;
goalmmádas:goalmmádass JOHTOLAT ;
goal0si+CmpN/SgN+CmpN/SgG+CmpN/PlG:goal'si GOAHTI ;
goal0va:goal'va GOAHTI ;
goalšoruoššehas:goalšoruoššehass JOHTOLAT ;
goansta#dukta#ráhkadan#doaimmahat+CmpN/SgN+CmpN/DefSgGen+CmpN/PlG:goansta#dukta#ráhkadan#doaimmahah'k JOHTOLAT ;
goansta#gieh0ta:goansta#gieh'ta GOAHTI ;
goansta#juol0gi:goansta#juol'gi AIGI ;
goansta#la0đas:goansta#lađđas MALIS ;
goansta#čalbmi:goansta#čalbmi AIGI ;
goapmir GAHPIRLONGSHORT ;
goar0ga:goar'ga GOAHTI ;
goar0gu:goar'gu GOAHTI ;
goar0ka:goar'ka GOAHTI ;
goarrun#latnja+CmpN/SgN+CmpN/SgG+CmpN/PlG:goarrun#latnja GOAHTI ;
goarrun#mašiidna:goarrun#maš MASKIN ;
goarrun#mášiidna+N+CmpN/SgN:goarrun#mášen%> R ; !Alt. cmp-form
goarrun#mášiidna:goarrun#máš MASKIN ;
goar0ta:goar'ta GOAHTI ;
goarta#mák0su:goarta#mák'su AIGI ;
goarta#stohkka GOAHTI ;
goartil GAHPIRLONGSHORT ;
goar0vi:goar'vi GOAHTI ;
goarádus+CmpN/SgN+CmpN/DefSgGen+CmpN/DefPlGen+CmpN/SgLeft+CmpN/SgNomLeft+CmpN/SgGenLeft+CmpN/PlGenLeft:goaráduss JOHTOLAT ;
goas0ki+CmpN/SgN+CmpN/SgG+CmpN/PlG:goas'ki GOAHTI ;
goaskin+CmpN/SgN+CmpN/SgG+CmpN/PlG:goaskim GAHPIRLONG ;
goav0di:goav'di GOAHTI ;
goavke#dul0ka:goavke#dul'ka GOAHTI ;
goav0ki:goav'ki GOAHTI ;
goazahan#taktihkka GOAHTI ;
goazahan#teknihkka GOAHTI ;
goazan GAHPIR ;
goazan#báddi AIGI ;
goazan#duolmman GAHPIR ;
goazan#loh0ti:goazan#loh'ti GOAHTI ;
goazan#mát0ki:goazan#mát'ki GOAHTI ;
goazan#čuov0ga:goazan#čuov'ga GOAHTI ;
goaŧŧo#čotta:goaŧŧo#čoddag8 SEAMU ;
goaŧŧu GOAHTI ;
goban GAHPIR ;
gobba GOAHTI ;
gobeliidna:gobel MASKIN ; !^LOAN
gobmi+CmpN/SgN+CmpN/SgG+CmpN/PlG:gobmi GOAHTI ;
godde#giella GOAHTI ;
godde#guov0lu+CmpN/SgN+CmpN/SgG+CmpN/PlG:godde#guov'lu ALBMI ;
godde#sarvvis+CmpN/SgN+CmpN/SgG+CmpN/PlG:godde#sar'vis FALIS ;
goddi+CmpN/SgN+CmpN/SgG+CmpN/PlG+CmpN/SgLeft+CmpN/SgNomLeft+CmpN/SgGenLeft+CmpN/PlGenLeft:goddi¤ ACTOR ;
goddi+CmpN/SgN+CmpN/SgG+CmpN/PlG:goddi AIGI ;
goddin#divat:goddin#divad GAHPIR ;
gohpe#loak0tu:gohpe#loak'tu GOAHTI ;
goh0pi+CmpN/SgN+CmpN/SgG+CmpN/PlG:goh'pi AIGI ;
gohppi+CmpN/SgN+CmpN/SgG+CmpN/PlG:gohppi AIGI ;
gohppo#sihkaldat:gohppo#sihkaldah'k JOHTOLAT ;
gohppo#čoavdda:gohppo#čoav'dag8 SEAMU ;
gohppu GOAHTI ;
gohttehat#skuv0la+CmpN/SgN+CmpN/DefSgGen+CmpN/PlG:gohttehat#skuv'la GOAHTI ;
gohtten#sad0ji+CmpN/SgN+CmpN/SgG+CmpN/PlG:gohtten#sad'ji ALBMI ;
gohttá ALBMILONG ;
gohčodan#vuoh0ki:gohčodan#vuoh'ki AIGI ;
gohččun+CmpN/Sg+CmpN/SgLeft+CmpN/SgNomLeft+CmpN/SgGenLeft+CmpN/PlGenLeft:gohččum BOAHTIN ;
gohččun#gal0ba:gohččun#gal'ba GOAHTI ;
gohččun#áige#mearri GOAHTI ;
goike#bier0gu:goike#bier'gu GOAHTI ;
goike#dák0ti:goike#dák'ti AIGI ;
goike#guolli+CmpN/SgN+CmpN/SgG+CmpN/PlG:goike#guolli AIGI ;
goike#muorra+CmpN/SgN+CmpN/SgG+CmpN/DefPlGen:goike#muorra GOAHTI ;
goikket:goikkeh GAHPIR ;
goi0ku:goj'ku GOAHTI ;
goivvohat#bodni ALBMI ;
goivvohat#seaidni:goivvohat#seajdni AIGI ;
goivvohat#viel0ti:goivvohat#viel'ti GOAHTI ;
gokčan#gear0di:gokčan#gear'di GOAHTI ;
gokčan#lak0ta:gokčan#lak'ta GOAHTI ;
golahan#servodat+CmpN/SgN+CmpN/DefSgGen+CmpN/PlG:golahan#servodah'k JOHTOLAT ;
golbma#čieh0ka:golbma#čieh'ka GOAHTI ;
goldda:gol'dag8 SEAMU ;
goldin+CmpN/Sg+CmpN/SgLeft+CmpN/SgNomLeft+CmpN/SgGenLeft+CmpN/PlGenLeft:goldim BOAHTIN ;
golgadat:golgadah'k JOHTOLAT ;
golgadeapmi+CmpN/Sg+CmpN/SgLeft+CmpN/SgNomLeft+CmpN/SgGenLeft+CmpN/PlGenLeft:golgad EAPMI ;
golggahan#latnja+CmpN/SgN+CmpN/SgG+CmpN/PlG:golggahan#latnja GOAHTI ;
golggot#mánnu+CmpN/SgN+CmpN/SgG+CmpN/DefPlGen:golggot#mánnu AIGI ;
golggus:gol'gus MALIS ;
golggusrádju:golggusrád'ju ALBMI ;
golgo#dáv0da:golgo#dáv'da GOAHTI ;
golgolaš+CmpN/SgN+CmpN/SgG+CmpN/PlG:golgolažž JOHTOLAT ;
gol0ka:gol'ka GOAHTI ;
gollan#sihkkarastin+CmpN/Sg:gollan#sihkkarastim BOAHTIN ;
gollan#spái0tu:gollan#spáj'tu GOAHTI ;
gollan#čielggadeapmi+CmpN/Sg:gollan#čielggad EAPMI ;
golle#medállja GOAHTI ;
gollen GAHPIR ;
gol0li+G3:gol'li GOAHTI ;
gollo#buhtadus:gollo#buhtaduss JOHTOLAT ;
gollo#dárkun+CmpN/Sg:gollo#dárkum BOAHTIN ;
gollo#guoddi+CmpN/SgN+CmpN/SgG+CmpN/PlG:gollo#guoddi¤ ACTOR ;
gollo#luoi0tu:gollo#luoj'tu GOAHTI ;
gollo#sad0ji:gollo#sad'ji AIGI ;
gollo#válddahus:gollo#válddahuss JOHTOLAT ;
gollu GOAHTI ;
golláš:golláž LEXDIMINC ;
golmma#bearaš#ásodat+CmpN/SgN+CmpN/SgG+CmpN/PlG:golmma#bearaš#ásodah'k JOHTOLAT ;
golmma#lanjadat:golmma#lanjadah'k JOHTOLAT ;
golmmamuddutmohtor:golmma#muddut#mohtor GAHPIR ;
golmma#čeallun+CmpN/Sg:golmma#čeallum BOAHTIN ;
golmmeš:golmmež LEXDIMINC ;
goluid#merošteapmi+CmpN/Sg:goluid9#merošt EAPMI ;
gol0ve:gol've GOAHTI ;
gomuhan#áv0ju:gomuhan#áv'ju AIGI ;
gonagas+CmpN/SgN+CmpN/SgG+CmpN/PlG:gonagass JOHTOLAT ;
gonagas#bárdni+CmpN/SgN+CmpN/SgG+CmpN/PlG:gonagas#bárdni GOAHTI ;
gonagas#eana#gir0ji:gonagas#eana#gir'ji GOAHTI ;
gonagas#gohččun+CmpN/Sg:gonagas#gohččum BOAHTIN ;
gonagas#lihttu GOAHTI ;
gonagas#niei0da+CmpN/SgN+CmpN/SgG+CmpN/PlG:gonagas#niej'da GOAHTI ;
gonagas#oassi AIGI ;
gordne#buvtta:gordne#buk'tag8 SEAMU ;
gordne#gihppu GOAHTI ;
gordne#seagáš:gordne#seagáž LEXDIMINC ;
gordne#ska00bus:gordne#skah'pus MALISLONG ;
gordne#sturrodat:gordne#sturrodah'k JOHTOLAT ;
gordne#šlád0ja:gordne#šlád'ja GOAHTI ;
gordni GOAHTI ;
gore GOAHTI ;
gore#spábba GOAHTI ;
gorgŋen#are^ála+CmpN/SgN+CmpN/SgG+CmpN/PlG:gorgŋen#are^ál SOSIAL ;
gor0ka:gor'ka GOAHTI ;
gorre#logu#prinsihppa GOAHTI ;
gorre#lohkko#vál0ga+Use/Sub:gorre#lohkko#vál'ga GOAHTI ;
gorre#lohko#vál0ga:gorre#lohko#vál'ga GOAHTI ;
gorre#loh0ku:gorre#loh'ku ALBMILONGSHORT ;
gorre#lohku#vál0ga:gorre#lohku#vál'ga GOAHTI ;
gorremaš+CmpN/SgN+CmpN/SgG+CmpN/PlG:gorremažž JOHTOLAT ;
gorri GOAHTI ;
gorut:gorud GAHPIRLONGSHORT ;
gorut#guoddu GOAHTI ;
gorut#ipmirdeapmi+CmpN/Sg:gorut#ipmird EAPMI ;
gor0ži:gor'ži AIGI ;
gosahat:gosahah'k JOHTOLAT ;
gotihkka GOAHTI ;
got0ka+CmpN/SgN+CmpN/SgG+CmpN/PlG:got'ka GOAHTI ;
govadat:govadah'k JOHTOLAT ;
govahallan+CmpN/Sg+CmpN/SgLeft+CmpN/SgNomLeft+CmpN/SgGenLeft+CmpN/PlGenLeft:govahallam BOAHTIN ;
govastahttin+CmpN/Sg+CmpN/SgLeft+CmpN/SgNomLeft+CmpN/SgGenLeft+CmpN/PlGenLeft:govastahttim BOAHTIN ;
govastat:govastah'k JOHTOLAT ;
govasteapmi+CmpN/Sg+CmpN/SgLeft+CmpN/SgNomLeft+CmpN/SgGenLeft+CmpN/PlGenLeft:govast EAPMI ;
govddahas:govddahass JOHTOLAT ;
govddodan#boa00gán:govddodan#boah'kán MALIS ;
govddohat:govddohah'k JOHTOLAT ;
govddon:govddom GAHPIR ;
govdodat:govdodah'k JOHTOLAT ;
govdo#káija GOAHTI ;
govdudeapmi+CmpN/Sg+CmpN/SgLeft+CmpN/SgNomLeft+CmpN/SgGenLeft+CmpN/PlGenLeft:govdud EAPMI ;
govdun#lii0va:govdun#lij'va GOAHTI ;
govva GOAHTI ;
govva#cealkka:govva#ceal'kag8 SEAMU ;
govvadus+Use/Sub:govvaduss JOHTOLAT ;
govva#dáidda:govva#dáj'dag8 SEAMU ;
govva#fii0la:govva#fij'la GOAHTI ;
govva#gir0ji:govva#gir'ji GOAHTI ;
govva#iskkadeapmi+CmpN/Sg:govva#iskkad EAPMI ;
govva#laboratoriija+CmpN/SgN+CmpN/DefSgGen+CmpN/PlG+Use/Sub:govva#laboratoriija IIJA;
govva#lohkki GOAHTI ;
govva#oassi AIGI ;
govva#ruk0tu+Use/Sub:govva#ruk'tu GOAHTI ;
govva#rái0du:govva#ráj'du GOAHTI ;
govvejeaddji+CmpN/SgN+CmpN/SgG+CmpN/PlG+CmpN/SgLeft+CmpN/SgNomLeft+CmpN/SgGenLeft+CmpN/PlGenLeft:govvejeaddji¤ ACTOR ;
govven+CmpN/Sg+CmpN/SgLeft+CmpN/SgNomLeft+CmpN/SgGenLeft+CmpN/PlGenLeft:govvem BOAHTIN ;
govven#latnja+CmpN/SgN+CmpN/SgG+CmpN/PlG:govven#latnja GOAHTI ;
govvidus+CmpN/SgN+CmpN/DefSgGen+CmpN/DefPlGen+CmpN/SgLeft+CmpN/SgNomLeft+CmpN/SgGenLeft+CmpN/PlGenLeft:govviduss JOHTOLAT ;
govvádus+CmpN/SgN+CmpN/DefSgGen+CmpN/DefPlGen+CmpN/SgLeft+CmpN/SgNomLeft+CmpN/SgGenLeft+CmpN/PlGenLeft:govváduss JOHTOLAT ;
govčča#buvttus:govčča#buk'tus MALISLONG ;
govčča#gráda GOAHTI ;
govččas:gok'čas MALIS ;
govččas#guol0ga:govččas#guol'ga GOAHTI ;
govččas#olggoš:govččas#olggož LEXDIMINC ;
gozihan#galledeapmi+CmpN/Sg:gozihan#galled EAPMI ;
gozihan#oahpaheaddji+CmpN/SgN+CmpN/SgG+CmpN/PlG:gozihan#oahpaheaddji¤ ACTOR ;
gozihan#orgána+CmpN/SgN+CmpN/SgG+CmpN/PlG:gozihan#orgána GOAHTI ;
gozihan#čoahkkin:gozihan#čoahkkim GAHPIRLONG ;
goziheaddji+CmpN/SgN+CmpN/SgG+CmpN/PlG+CmpN/SgLeft+CmpN/SgNomLeft+CmpN/SgGenLeft+CmpN/PlGenLeft:goziheaddji¤ ACTOR ;
gođa#vik0ša:gođa#vik'ša GOAHTI ;
go00žu:goh'ču SUOLULONG ;
gožu ALBMILONG ;
go0đus:gođđus MALISLONG ;
gođán:gođám GAHPIRLONG ;
gođđa#dorski+CmpN/SgN+CmpN/SgG+CmpN/PlG:gođđa#dorski¤ GOAHTI ;
gođđan+CmpN/Sg:gođđam BOAHTIN ;
gođđin#caggi GOAHTI ;
gođđin#geah0pa:gođđin#geah'pa GOAHTI ;
gođđin#muorra GOAHTI ;
gođđo#dorski+CmpN/SgN+CmpN/SgG+CmpN/PlG:gođđo#dorski¤ GOAHTI ;
gođđo#guolli+CmpN/SgN+CmpN/SgG+CmpN/PlG:gođđo#guolli AIGI ;
gođđo#njuorra GOAHTI ;
gođđo#sad0ji+CmpN/SgN+CmpN/SgG+CmpN/PlG:gođđo#sad'ji ALBMI ;
grafema GOAHTI ; !^LOAN
grafihkka GOAHTI ;
grafologiija IIJA ;
grammatihkka GOAHTI ;
grammatikalisašuvdna:grammatikalisašu TELEFON ;
grammofovdna:grammofo TELEFON ;
gramofovdna:gramofo TELEFON ;
granat#minerála+Use/Sub:granat#minerál SOSIAL ; !^LOAN !
gratiidna:grat MASKIN ; !^LOAN
gravis#mear0ka:gravis#mear'ka GOAHTI ;
gravitašuvdna:gravitašu TELEFON ;
grei0ka:grej'ka GOAHTI ;
grei0pa:grej'pa GOAHTI ;
groava#lái0bi:groava#láj'bi GOAHTI ;
grundtvigi^anis0ma:grundtvigi^anis'ma GOAHTI ;
gráda GOAHTI ;
gráfa GOAHTI ; !^LOAN
gudda GOAHTI ;
gud0ji:gud'ji GOAHTI ;
gudne#guos0si+CmpN/SgN+CmpN/SgG+CmpN/PlG:gudne#guos'si GOAHTI ;
gudne#miel#lahttu+CmpN/SgN+CmpN/SgG+CmpN/PlG:gudne#miel#lahttu GOAHTILONGSHORT ;
gudne#mie00đuš:gudne#mieh'tuš MALIS ;
gudne#rihkkun+CmpN/Sg:gudne#rihkkum BOAHTIN ;
gudne#áŋgirvuoh0ta+CmpN/SgG+CmpN/DefPlGen:gudne#áŋgirvuoh'ta LUONDU ;
gudni ALBMI ;
gudni:gudni¤ AIGI ;
gufih0tar+CmpN/SgN+CmpN/SgG+CmpN/PlG:gufihttar MATTAR ;
guhkes#bearjadat+CmpN/SgN+CmpN/SgG+CmpN/DefPlGen:guhkes#bearjadah'k JOHTOLAT ;
guhkes#áigge#bušeahtta GOAHTI ;
guhkes#áigge#mui0tu+CmpN/SgN+CmpN/DefSgGen:guhkes#áigge#muj'tu AIGI ;
guhkes#áigge#per^spektii0va:guhkes#áigge#per^spektij'va GOAHTI ;
guhkes#áiggi#per^spektii0va+Use/Sub:guhkes#áiggi#per^spektij'va GOAHTI ;
guhkes#čuov0ga:guhkes#čuov'ga GOAHTI ;
guhkidan#gorri GOAHTI ;
guhki#johtolat:guhki#johtolah'k JOHTOLAT ;
guhkin#dovdda:guhkin#dov'dag8 SEAMU ;
guhkkodat:guhkkodah'k JOHTOLAT ;
guhkkodat#njuiken+CmpN/Sg:guhkkodat#njuikem BOAHTIN ;
guhkkodat#rád0ji:guhkkodat#rád'ji GOAHTI ;
guhkkár GAHPIRLONG ;
guhkolaš#foarbma GOAHTI ;
guhppár+CmpN/SgN+CmpN/SgG+CmpN/PlG:guhppár GAHPIRLONG ;
guhtamáh0ka:guhtamáh'ka GOAHTI ;
guhttanuppelohmehter:guhttanuppeloh#mehter GAHPIR ;
gui0gu+CmpN/SgN+CmpN/SgG+CmpN/PlG:guj'gu GOAHTI ;
guikkut:guikkuh GAHPIRLONGSHORT ;
guimmeš#láh0ka:guimmeš#láh'ka GOAHTI ;
guiske#skál0žu:guiske#skál'žu GOAHTI ;
gui0te:guj'te GOAHTI ;
guk0si:guk'si GOAHTI ;
gulahallan#oahpaheaddji+CmpN/SgN+CmpN/SgG+CmpN/PlG:gulahallan#oahpaheaddji¤ ACTOR ;
gulahallan#olmmái+CmpN/SgN+CmpN/SgG+CmpN/PlG:gulahallan#olbmáj FALIS ;
gulahallan#strategiija IIJA ;
gulahallan#teknologiija IIJA ;
gulahallan#váhnen+CmpN/SgN+CmpN/SgG+CmpN/PlG:gulahallan#váhnem GAHPIR ;
gulahus:gulahuss JOHTOLAT ;
gulaskuddan+CmpN/Sg+CmpN/SgLeft+CmpN/SgNomLeft+CmpN/SgGenLeft+CmpN/PlGenLeft:gulaskuddam BOAHTIN ;
gulaskuddan#notáhtta:gulaskuddan#notáhtta GOAHTI ;
gulaskuddan#čoahkkin:gulaskuddan#čoahkkim GAHPIRLONG ;
gulbme#guol0ga:gulbme#guol'ga GOAHTI ;
gulbmi GOAHTI ;
guldaleaddji+CmpN/SgN+CmpN/SgG+CmpN/PlG+CmpN/SgLeft+CmpN/SgNomLeft+CmpN/SgGenLeft+CmpN/PlGenLeft:guldaleaddji¤ ACTOR ;
gullan#dovdda:gullan#dov'dag8 SEAMU ;
gullevašvuoh0ta+CmpN/SgG+CmpN/DefPlGen:gullevašvuoh'ta LUONDU ;
gullo#apparáhtta GOAHTI ;
gulloguovddáš:gullo#guovddáž LEXDIMINC ;
gullo#iskkadeapmi:gullo#iskkad EAPMI ;
gullu+CmpN/SgN+CmpN/DefSgGen:gullu ALBMILONG ;
gum0ma:gum'ma GOAHTI ;
gumme#báddi AIGI ;
gumme#stevvel GAHPIR ;
gum0mi:gum'mi GOAHTI ;
gummi#asfál0ta:gummi#asfál'ta GOAHTI ;
gummi#rátnu GOAHTI ;
gum0pe+CmpN/SgN+CmpN/SgG+CmpN/PlG:gum'pe GOAHTI ;
gumpe#jea00gil+CmpN/SgN+CmpN/SgG+CmpN/DefPlGen:gumpe#jeah'kil MALIS ;
gumppus:gum'pus MALIS ;
guoddalan#vuoste#bealli GOAHTI ;
guoddalan#vuoste#bealli+N+CmpN/Sg+CmpN/Sg:guoddalan#vuoste#beal%> Rreal ;
guoddalan#ásahus+CmpN/SgN+CmpN/DefSgGen+CmpN/PlG:guoddalan#ásahuss JOHTOLAT ;
guoddalus:guoddaluss JOHTOLAT ;
guoddi+CmpN/SgN+CmpN/SgG+CmpN/PlG+CmpN/SgLeft+CmpN/SgNomLeft+CmpN/SgGenLeft+CmpN/PlGenLeft:guoddi¤ ACTOR ;
guoddin#nák0ca+CmpN/SgN+CmpN/DefSgGen+CmpN/DefPlGen+CmpN/SgLeft+CmpN/SgNomLeft+CmpN/SgGenLeft+CmpN/PlGenLeft:guoddin#nák'ca GOAHTI ;
guoddin#ráhkkanus:guoddin#ráhkkanuss JOHTOLAT ;
guoddin#stážžu GOAHTI ;
guoddin#veahkki+CmpN/SgN+CmpN/SgG+CmpN/PlG:guoddin#veahkki AIGI ;
guoddo#re^akšuvdna:guoddo#re^akšu TELEFON ;
guoddá ALBMILONG ;
guod0ja:guod'ja GOAHTI ;
guoggomas:guoggomass JOHTOLAT ;
guoggomas#rák0sá:guoggomas#rák'sá ALBMILONG ;
guoggomas#čohkka GOAHTI ;
guohca#hád0ja:guohca#hád'ja GOAHTI ;
guohkki GOAHTI ;
guohkkinymiija:guohkkinymiija IIJA ;
guoh0pa:guohppag8 SEAMU ;
guohppi GOAHTI ;
guohton#rihkkun+CmpN/Sg:guohton#rihkkum BOAHTIN ;
guohton#vuoigatvuođalaš+CmpN/SgN+CmpN/SgG+CmpN/PlG:guohton#vuoigatvuođalažž JOHTOLAT ;
guohtun+CmpN/Sg+CmpN/SgLeft+CmpN/SgNomLeft+CmpN/SgGenLeft+CmpN/PlGenLeft:guohtum BOAHTINLONGSHORT ;
guohtun#iskan+CmpN/Sg:guohtun#iskam BOAHTIN ;
guohtun#oaivadeaddji+CmpN/SgN+CmpN/SgG+CmpN/PlG:guohtun#oaivadeaddji¤ ACTOR ;
guoibme#čieh0ka:guoibme#čieh'ka GOAHTI ;
guoibmi+CmpN/SgN+CmpN/SgG+CmpN/PlG:guojbmi GOAHTI ;
guoi0ka:guoj'ka GOAHTI ;
guok0sa:guok'sa GOAHTI ;
guokteoahpaheaddjivuogádat:guokteoahpaheaddji¤ ACTOR ;
guolbba+CmpN/SgN+CmpN/SgG+CmpN/PlG:guol'ban8 SEAMU "heath N" ;
guol0bi:guol'bi GOAHTI ;
guol0du+CmpN/SgN+CmpN/SgG+CmpN/PlG:guol'du GOAHTI ;
guole#beahcet:guole#beahceh GAHPIR ;
guole#dák0ti:guole#dák'ti AIGI ;
guole#liepma GOAHTI ;
guole#náhkki AIGI ;
guole#oai0vi+N+CmpN/Sg+CmpN/Sg:guole#oai%> Rreal ;
guole#oai0vi:guole#oaj'vi AIGI ;
guole#vuod0ja:guole#vuod'ja GOAHTI ;
guole#čoalli+CmpN/SgN+CmpN/SgG+CmpN/PlG:guole#čoalli AIGI ;
guol0ga:guol'ga GOAHTI ;
guolga#bohttu GOAHTI ;
guolle#avvi GOAHTI ;
guolle#bar0gu:guolle#bar'gu ALBMI ;
guolle#bii0la:guolle#bij'la GOAHTI ;
guolle#bivdi#oassi AIGI ;
guolle#bivdo#hápman GAHPIR ;
guolle#bivdo#jahkodat+CmpN/SgN+CmpN/SgG+CmpN/PlG:guolle#bivdo#jahkodah'k JOHTOLAT ;
guolle#bivdo#nák0ca:guolle#bivdo#nák'ca GOAHTI ;
guolle#biv0du:guolle#biv'du ALBMI ;
guolle#buv0ri:guolle#buv'ri GOAHTI ;
guolle#dikšun#bivdin+CmpN/Sg:guolle#dikšun#bivdim BOAHTIN ;
guolle#divat#mák0su:guolle#divat#mák'su AIGI ;
guolle#dáv0da:guolle#dáv'da GOAHTI ;
guolle#goah0ti:guolle#goah'ti AIGI ;
guolle#gon0te:guolle#gon'te GOAHTI ;
guolle#gorkŋohat:guolle#gorkŋohah'k JOHTOLAT ;
guolle#guhppár GAHPIRLONG ;
guolle#guk0si:guolle#guk'si GOAHTI ;
guolle#gáhkku GOAHTI ;
guolle#haddi AIGI ;
guolle#jiel0li+G3:guolle#jiel'li GOAHTI ;
guolle#liepma GOAHTI ;
guolle#lihtti AIGI ;
guolle#moalut+CmpN/SgN+CmpN/DefPlGen:guolle#moallu BUVSSAT ;
guolle#muorra GOAHTI ;
guolle#oai0vi+CmpN/SgN+CmpN/SgG+CmpN/PlG:guolle#oaj'vi AIGI ;
guolle#oai0vi+N+CmpN/Sg+CmpN/Sg:guolle#oai%> Rreal ;
guolle#oaivádat:guolle#oaivádah'k JOHTOLAT ;
guolle#pii0ka:guolle#pij'ka GOAHTI ;
guolle#roahkki GOAHTI ;
guolle#roggi AIGI ;
guolle#rudda GOAHTI ;
guolle#rusttet:guolle#rustteg GAHPIR ;
guolle#sajáš:guolle#sajáž LEXDIMINC ;
guolle#skad0já:guolle#skad'já ALBMILONG ;
guolle#átnjal GAHPIR ;
guolle#šaddadeapmi+CmpN/Sg:guolle#šaddad EAPMI ;
guolle#čearret+CmpN/SgN+CmpN/SgG+CmpN/PlG:guolle#čearreh GAHPIR ;
guolle#šlád0ja:guolle#šlád'ja GOAHTI ;
guolli+CmpN/SgN+CmpN/SgG+CmpN/PlG:guolli AIGI "fish N" ;
guolástan#guov0lu+CmpN/SgN+CmpN/SgG+CmpN/PlG:guolástan#guov'lu ALBMI ;
guolástan#sad0ji+CmpN/SgN+CmpN/SgG+CmpN/PlG:guolástan#sad'ji ALBMI ;
guolástan#stivrra#vál0ga:guolástan#stivrra#vál'ga GOAHTI ;
guolásteapmi+CmpN/Sg:guolást EAPMI ;
guolástus#bearrái#geahčči+CmpN/SgN+CmpN/SgG+CmpN/PlG:guolástus#bearrái#geahčči¤ ACTOR ;
guolástus#lága GOAHTI ;
guolástus#lávde#goddi+CmpN/SgN+CmpN/DefSgGen+CmpN/PlG:guolástus#lávde#goddi AIGI ;
guolástus#politihkka GOAHTI ;
guolástus#teknologiija IIJA ;
guo0mu:guopmu SUOLU ;
guonna#hád0ja:guonna#hád'ja GOAHTI ;
guopmi GOAHTI ;
guoppar+CmpN/SgN+CmpN/SgG+CmpN/DefPlGen:guobbar MALIS ;
guopparas:guopparass JOHTOLAT ;
guoppar#má0lis:guoppar#mállis MALIS ;
guoppar#šaddu+CmpN/SgN+CmpN/SgG+CmpN/PlG:guoppar#šaddu GOAHTI ;
guorahallan+CmpN/Sg+CmpN/SgLeft+CmpN/SgNomLeft+CmpN/SgGenLeft+CmpN/PlGenLeft:guorahallam BOAHTIN ;
guorahat:guorahah'k JOHTOLAT ;
guor0ba+CmpN/SgN+CmpN/SgG+CmpN/PlG:guor'ba GOAHTI ;
guorbbat+CmpN/SgN+CmpN/SgG+CmpN/PlG:guorbbah GAHPIR ;
guorbme#bii0la:guorbme#bij'la GOAHTI ;
guorbme#doalli:guorbme#doalli¤ ALBMILONGSHORT ;
guorbme#vávdna#geaidnu:guorbme#vávdna#geajdnu AIGI ;
guorbmi GOAHTI ;
guor0ga+CmpN/SgN+CmpN/SgG+CmpN/PlG:guor'ga GOAHTI ;
guorpmat+CmpN/SgN+CmpN/SgG+CmpN/PlG:guorpmah GAHPIR ;
guorru AIGI ;
guorssahat:guorssahah'k JOHTOLAT ;
guorusnatgealdda:guorusnat#geal'dag8 SEAMU ;
guorusnatjohtin:guorusnat#johtim GAHPIRLONG ;
guoržžu+CmpN/SgN+CmpN/SgG+CmpN/PlG:guor'žu BOAZU ;
guoskkahallan#dovdda:guoskkahallan#dov'dag8 SEAMU ;
guoskkahus#eksema GOAHTI ; !^LOAN
guossa+CmpN/SgN+CmpN/SgG+CmpN/DefPlGen:guossa GOAHTI ;
guossa#lahppu+CmpN/SgN+CmpN/SgG+CmpN/DefPlGen:guossa#lahppu GOAHTI ;
guossa#lahppu+CmpN/SgN+CmpN/SgG+CmpN/DefPlGen:guossa#lahppu¤ GOAHTI ;
guosse#latnja+CmpN/SgN+CmpN/SgG+CmpN/PlG:guosse#latnja GOAHTI ;
guosse#oahppi+CmpN/SgN+CmpN/SgG+CmpN/PlG:guosse#oahppi¤ ACTOR ;
guosse#čoahkkin:guosse#čoahkkim GAHPIRLONG ;
guos0si+CmpN/SgN+CmpN/SgG+CmpN/PlG:guos'si GOAHTI ;
guottet#ái0gi+CmpN/SgN+CmpN/SgG+CmpN/PlG:guottet#áj'gi AIGI ;
guottu:guoddu SUOLU ;
guovda#sáh0cu:guovda#sáh'cu GOAHTI ;
guovddáš+CmpN/SgN+CmpN/SgG+CmpN/PlG:guovddáž LEXDIMINC ;
guovddáš#dopmo#njaman GAHPIR ;
guovddáš#duostuheaddji+CmpN/SgN+CmpN/SgG+CmpN/PlG:guovddáš#duostuheaddji¤ ACTOR ;
guovddáš#liggen#rusttet:guovddáš#liggen#rustteg GAHPIR ;
guovddáš#váráiduhttin+CmpN/Sg+CmpN/SgLeft+CmpN/SgNomLeft+CmpN/SgGenLeft+CmpN/PlGenLeft:guovddáš#váráiduhttim BOAHTALADDAN ;
guovdo#jea00gil+CmpN/SgN+CmpN/SgG+CmpN/DefPlGen:guovdo#jeah'kil MALIS ;
guovdo#rávdnje#oalli AIGI ;
guovllo#kantuvra+Use/Sub:guovllo#k KANTUR ;
guovllo#politihkka+Use/Sub:guovllo#politihkka GOAHTI ;
guovllu#buohcce#viessu+CmpN/SgN+CmpN/SgG+CmpN/PlG:guovllu#buohcce#viessu GOAHTI ;
guovllu#foan0da:guovllu#foan'da GOAHTI ;
guovllu#inšenev0ra+CmpN/SgN+CmpN/SgG+CmpN/PlG:guovllu#inšenev'ra GOAHTI ;
guovllu#kántuv0ra+Use/Sub:guovllu#kántu KULTUR ;
guovllu#luodda GOAHTI ;
guovllu#oassi AIGI ;
guovllu#ovda#goddi+CmpN/SgN+CmpN/DefSgGen+CmpN/PlG:guovllu#ovda#goddi AIGI ;
guovllu#revisora+CmpN/SgN+CmpN/SgG+CmpN/PlG:guovllu#revisora GOAHTI ;
guovllu#stiv0ra+CmpN/SgN+CmpN/DefSgGen+CmpN/PlG:guovllu#stiv'ra GOAHTI ;
guovllu#stivrra#vál0ga:guovllu#stivrra#vál'ga GOAHTI ;
guovlo#nummar GAHPIR ;
guovlo#nummár+Use/Sub:guovlo#nummár GAHPIRLONG ;
guovlo#politihkka GOAHTI ;
guovlo#čuov0ga:guovlo#čuov'ga GOAHTI ;
guov0lu+CmpN/SgN+CmpN/SgG+CmpN/PlG:guov'lu ALBMI ;
guovlu+N+Pl+Loc+Use/Sub:guovlluis K ; !SOUTH
guovssahasat+CmpN/SgN+CmpN/DefPlGen:guovssahass BORALMASAT ;
guovssat+CmpN/SgN+CmpN/SgG+CmpN/PlG:guovssah GAHPIR ;
guovssu+CmpN/SgN+CmpN/SgG+CmpN/DefPlGen:guok'su SUOLU ;
guovtte#bearaš#ásodat+CmpN/SgN+CmpN/SgG+CmpN/PlG:guovtte#bearaš#ásodah'k JOHTOLAT ;
guovtte#ceahkke#meannudeapmi+CmpN/Sg:guovtte#ceahkke#meannud EAPMI ;
guovtte#dávttat#mohtor GAHPIR ;
guovtte#gielalašvuođa#doarjja:guovtte#gielalašvuođa#doar'jag8 SEAMU ;
guovtte#gielatvuoh0ta+CmpN/SgG+CmpN/DefPlGen:guovtte#gielatvuoh'ta LUONDU ;
guovtte#lanjadat:guovtte#lanjadah'k JOHTOLAT ;
guovtte#olbmo#latnja+CmpN/SgN+CmpN/SgG+CmpN/PlG:guovtte#olbmo#latnja GOAHTI ;
guovttetdávttatmohtor:guovttet#dávttat#mohtor GAHPIR ;
guovttis+CmpN/Last+CmpN/SgGenLeft:guok'tis GUOVTTIS ;
guovttis+N+Coll+Sg+Nom+CmpN/Last+CmpN/SgGenLeft:guovttes%> K ;
guovva#mánnu+CmpN/SgN+CmpN/SgG+CmpN/DefPlGen:guovva#mánnu AIGI ;
guov0ža+CmpN/SgN+CmpN/SgG+CmpN/PlG:guov'ža GOAHTI ;
guođohan#bar0ta:guođohan#bar'ta GOAHTI ;
guođohan#geas0ku:guođohan#geas'ku GOAHTI ;
guođohan#guov0lu+CmpN/SgN+CmpN/SgG+CmpN/PlG:guođohan#guov'lu ALBMI ;
guođohan#riek0ti:guođohan#riek'ti ALBMI ;
guođohan#ái0gi+CmpN/SgN+CmpN/SgG+CmpN/PlG:guođohan#áj'gi AIGI ;
gurbbet+CmpN/SgN+CmpN/SgG+CmpN/DefPlGen:gurbbeh GAHPIR ;
gurbmá+CmpN/SgN+CmpN/SgG+CmpN/PlG:gurbmá ALBMILONG ;
gurgadas:gurgadass JOHTOLAT ;
gurgadas#buvttadus:gurgadas#buvttaduss JOHTOLAT ;
gurgadus:gurgaduss JOHTOLAT ;
gur0ka+Use/Sub:gur'ka GOAHTI ;
gurkemeija:gurkemeija GOAHTI ;
gur0pi:gur'pi GOAHTI ;
gurra+CmpN/SgN+CmpN/SgG+CmpN/PlG:gurra GOAHTI ;
gurra#luođđa#láger GAHPIR ;
gurra#skruv0va:gurra#skruv'va GOAHTI ;
gurren#cul0ci:gurren#cul'ci GOAHTI ;
gur0sa:gur'sa GOAHTI ;
gursa#latnja+CmpN/SgN+CmpN/SgG+CmpN/PlG:gursa#latnja GOAHTI ;
gur0ti:gur'ti GOAHTI ;
gurut#gieh0ta:gurut#gieh'ta GOAHTI "hand N" ;
gurut#rav0da:gurut#rav'da GOAHTI ;
gusa#goal0si+CmpN/SgN+CmpN/SgG+CmpN/PlG:gusa#goal'si GOAHTI ;
gusa#vuod0ja:gusa#vuod'ja GOAHTI ;
gussa+CmpN/SgN+CmpN/SgG+CmpN/PlG:gussa GOAHTI ;
gussa#skál0žu:gussa#skál'žu GOAHTI ;
gus0ta:gus'ta GOAHTI ;
gutna GOAHTI ;
gutna#gohppu GOAHTI ;
guvtteš:guvttež LEXDIMINC ;
guv0žá+CmpN/SgN+CmpN/SgG+CmpN/PlG:guv'žá ALBMILONG ;
guđahas#mehter GAHPIR ;
guđeš:guđež LEXDIMINC ;
guškkástat+CmpN/SgN+CmpN/SgG+CmpN/PlG:guškkástah'k JOHTOLAT ;
gužža GOAHTI ;
gymnastihkka GOAHTI ;
gynekologiija IIJA ;
gádde#avádat+CmpN/SgN+CmpN/SgG+CmpN/PlG:gádde#avádah'k JOHTOLAT ;
gádde#beale#bihttá ALBMILONG ;
gádde#buvvet+CmpN/SgN+CmpN/SgG+CmpN/PlG:gádde#buvveh GAHPIR ;
gádde#báhkka GOAHTI ;
gádde#divat:gádde#divad GAHPIR ;
gádde#eaiggát+CmpN/SgN+CmpN/SgG+CmpN/PlG:gádde#eaiggád GAHPIRLONG ;
gádde#gieddi+CmpN/SgN+CmpN/SgG+CmpN/PlG:gádde#gieddi AIGI ;
gádde#hilggohas+CmpN/SgN+CmpN/SgG+CmpN/PlG:gádde#hilggohass JOHTOLAT ;
gádde#lin0já:gádde#lin'já GOAHTILONGSHORT ;
gádde#nuohtti GOAHTI ;
gádde#oal0gi:gádde#oal'gi AIGI ;
gádde#oassi AIGI ;
gádde#rievdan#láh0ka:gádde#rievdan#láh'ka GOAHTI ;
gádde#sneai0da:gádde#sneaj'da GOAHTI ;
gádde#viroš+CmpN/SgN+CmpN/SgG+CmpN/PlG:gádde#virož LEXDIMINC ;
gáddi+CmpN/SgN+CmpN/SgG+CmpN/PlG:gáddi GADDISHORT "shore N" ;
gáddi+N+CmpN/SgN+Cmpnd:gáttá%>%- # ; !ovdda- ja maŋábealli
gáddu GOAHTI ;
gád0ja:gád'ja GOAHTI ;
gádjun#bivttas:gádjun#bik'tas MALIS ;
gádjun#lii0va:gádjun#lij'va GOAHTI ;
gádjun#vovdna GOAHTI ;
gádjun#ávdnasat+CmpN/SgN+CmpN/DefPlGen:gádjun#ávdnas BADJOSAT ;
gádnu GOAHTI ;
gáfedat+CmpN/SgN+CmpN/DefSgGen+CmpN/PlG:gáfedah'k JOHTOLAT ;
gáfe#gah0pa:gáfe#gah'pa GOAHTI ;
gáfe#gievdni GOAHTI ;
gáfeja+Use/Sub:gáfeja GOAHTI ;
gáfe#seahkka GOAHTI ;
gáfe#silon GAHPIR ;
gáfet:gáffe BUVSSAT ;
gáffadat:gáffadah'k JOHTOLAT ;
gáffal GAHPIR ;
gáffaltrukka:gáffal#trukka GOAHTI ;
gáffe+CmpN/SgN+CmpN/SgG+CmpN/DefPlGen:gáffe GOAHTI ;
gáffe#boddu+CmpN/SgN+CmpN/SgG+CmpN/PlG:gáffe#boddu GOAHTI ;
gáffe#bán0no:gáffe#bán'no GOAHTI ;
gáffádat+CmpN/SgN+CmpN/DefSgGen+CmpN/PlG:gáffádah'k JOHTOLAT ;
gágga GOAHTI ;
gá00gir:gáh'ki7r MALIS ;
gá00gir:gáh'kir MALISLONG ;
gáhkken#bulvvar:gáhkken#bul'var MALIS ; !(pl.)
gáhkko#božán GAHPIRLONG ;
gáhkko#deavdda:gáhkko#deav'dag8 SEAMU ;
gáhkko#foarbma GOAHTI ;
gáhkko#fáhtta GOAHTI ;
gáhkko#juv0la:gáhkko#juv'la GOAHTI ;
gáhkko#spoađđu GOAHTI ;
gáhkko#sággi GOAHTI ;
gáhkko#čikŋa GOAHTI ;
gáhkku GOAHTI ;
gáhppálat+CmpN/SgN+CmpN/SgG+CmpN/PlG:gáhppálah'k JOHTOLAT ;
gáhta STAHTA ;
gáhta+Use/Sub:gáhtta STAHTA ;
gáhta#earru ALBMI ;
gáhta#gal0ba:gáhta#gal'ba GOAHTI ;
gáhtamuš+CmpN/SgN+CmpN/DefSgGen+CmpN/DefPlGen+CmpN/SgLeft+CmpN/SgNomLeft+CmpN/SgGenLeft+CmpN/PlGenLeft:gáhtamušš LEXMUSH ;
gáhta#nal#orosteapmi+CmpN/Sg:gáhta#nal#orost EAPMI ;
gáhtan#áige#láh0ka:gáhtan#áige#láh'ka GOAHTI ;
gáhtan#áige#mearri GOAHTI ;
gáhtan#áige#skovvi GOAHTI ;
gáhtan#ái0gi+CmpN/SgN+CmpN/SgG+CmpN/DefPlGen:gáhtan#áj'gi AIGI ;
gáhtir GAHPIRLONGSHORT ;
gáhtta GOAHTI ;
gáhtta#šillju AIGI ;
gáhtten#politihkka GOAHTI ;
gáhttu+CmpN/SgN+CmpN/SgG+CmpN/PlG:gáhttu GOAHTI ;
gáh0čas+CmpN/SgN+CmpN/SgG+CmpN/PlG:gáhččas MATTAR ;
gái0bi:gáj'bi AIGI ;
gáibideaddje#rii0ka+CmpN/SgN+CmpN/SgG+CmpN/PlG+Use/Sub:gáibideaddje#rij'ka GOAHTI ;
gáibmi+CmpN/SgN+CmpN/SgG+CmpN/PlG:gájbmi GOAHTI ;
gáibádus+CmpN/SgN+CmpN/DefSgGen+CmpN/DefPlGen+CmpN/SgLeft+CmpN/SgNomLeft+CmpN/SgGenLeft+CmpN/PlGenLeft:gáibáduss JOHTOLAT ;
gáibádus#breava GOAHTI ;
gái0ca+CmpN/SgN+CmpN/SgG+CmpN/PlG:gáj'ca GOAHTI ;
gáiddus#arkii0va+CmpN/SgN+CmpN/DefSgGen+CmpN/PlG:gáiddus#arkij'va GOAHTI ;
gáiddus#johtin+CmpN/Sg:gáiddus#johtim BOAHTIN ;
gáiddus#liekkas:gáiddus#lieggas MALIS ;
gáiddus#stivren+CmpN/Sg+CmpN/SgLeft+CmpN/SgNomLeft+CmpN/SgGenLeft+CmpN/PlGenLeft:gáiddus#stivrem BOAHTIN ;
gáidnu:gájdnu GOAHTI ;
gáidá#nuohtti GOAHTI ;
gái0gá+CmpN/SgN+CmpN/SgG+CmpN/PlG:gáj'gá ALBMILONG ;
gái0pi:gáj'pi GOAHTI ;
gái0ru+CmpN/SgN+CmpN/SgG+CmpN/PlG:gáj'ru GOAHTI ;
gái0si:gáj'si ALBMI ;
gáiske#ruoh0tas:gáiske#ruohttas MALIS ;
gáis0ki+CmpN/SgN+CmpN/SgG+CmpN/DefPlGen:gájs'ki AIGI ;
gáisá#rái0du:gáisá#ráj'du GOAHTI ;
gái0vo:gáj'vo GOAHTI ;
gájanas:gájanass JOHTOLAT ;
gákkan GAHPIR ;
gákkes#buvssat:gákkes#buk'sa BUVSSAT ; !(pl.)
gákkis:gággis MALIS ;
gák0ti:gák'ti GOAHTI ;
gálahat:gálahah'k JOHTOLAT ;
gál0bi+CmpN/SgN+CmpN/SgG+CmpN/PlG:gál'bi AIGI ;
gálbma#hád0ja:gálbma#hád'ja GOAHTI ;
gáldna#hád0ja:gáldna#hád'ja GOAHTI ;
gáldo#cealkka:gáldo#ceal'kag8 SEAMU ;
gáldo#dutkan+CmpN/Sg:gáldo#dutkam BOAHTIN ;
gáldo#ávnnas:gáldo#ávdnas MATTAR ;
gáldu:gáldu GOAHTI ;
gál0ga:gál'ga GOAHTI ;
gálggan GAHPIR ;
gálggan:gálggam GAHPIR ;
gálgu+CmpN/SgN+CmpN/SgG+CmpN/PlG:gálgu¤ GOAHTI ;
gál0ja+CmpN/SgN+CmpN/SgG+CmpN/PlG:gálljag8 SEAMU ;
gál0ja+CmpN/SgN+CmpN/SgG+CmpN/PlG:gálljam8 SEAMU ;
gálja#vuodjin+CmpN/Sg:gálja#vuodjim BOAHTIN ;
gálja#vuodjin#bána GOAHTI ;
gálja#vuodjin#gur0sa:gálja#vuodjin#gur'sa GOAHTI ;
gál0ka:gál'ka GOAHTI ;
gálla+CmpN/SgN+CmpN/SgG+CmpN/DefPlGen:gálla GOAHTI ;
gálla#ruoh0tas+CmpN/SgN+CmpN/SgG+CmpN/DefPlGen:gálla#ruohttas MALIS ;
gál0li+G3:gál'li ALBMILONG ;
gál0lis+CmpN/SgN+CmpN/SgG+CmpN/PlG:gál'lis MATTAR ;
gállot:gálloh GAHPIR ;
gál0lu+G3:gál'lu ALBMI ;
gállu+CmpN/SgN+CmpN/SgG+CmpN/DefPlGen:gállu GOAHTI ;
gállá#guolle#goikadeapmi+CmpN/Sg:gállá#guolle#goikad EAPMI ;
gálojeatni+CmpN/SgN+CmpN/SgG+CmpN/PlG:gálojeatni GOAHTI ;
gálssot:gálssoh GAHPIR ;
gál0va+CmpN/SgN+CmpN/SgG+CmpN/DefPlGen:gál'va GOAHTI ;
gálvo#bii0la:gálvo#bij'la GOAHTI ;
gálvo#doaimmaheapmi+CmpN/Sg:gálvo#doaimmah EAPMI ;
gálvo#fa0nas:gálvo#fatnas MALIS ;
gálvo#golut+CmpN/SgN+CmpN/DefPlGen:gálvo#gollu BUVSSAT ;
gálvo#gávppašan#fitnodat+CmpN/SgN+CmpN/DefSgGen+CmpN/PlG:gálvo#gávppašan#fitnodah'k JOHTOLAT ;
gálvo#hivvodat:gálvo#hivvodah'k JOHTOLAT ;
gálvo#hálbbideapmi+CmpN/Sg:gálvo#hálbbid EAPMI ;
gálvo#kartotehka STAHTA ;
gálvo#lohkan+CmpN/Sg+CmpN/SgLeft+CmpN/SgNomLeft+CmpN/SgGenLeft+CmpN/PlGenLeft:gálvo#lohkam BOAHTIN ;
gálvo#lágideapmi+CmpN/Sg:gálvo#lágid EAPMI ;
gálvo#mannu ALBMI ;
gálvo#rabáhtta GOAHTI ;
gálvo#rád0ju+CmpN/SgN+CmpN/DefSgGen+CmpN/PlG:gálvo#rád'ju AIGI ;
gálvo#veal0gi:gálvo#veal'gi AIGI ;
gálvo#vuostái#váldin+CmpN/Sg:gálvo#vuostái#váldim BOAHTIN ;
gálvo#vátni GOAHTI ;
gál0vu:gál'vu GOAHTI ;
gá0ma:gápmag8 SEAMU ;
gáma#cul0ci:gáma#cul'ci GOAHTI ;
gáma#goarrun+CmpN/Sg+CmpN/SgLeft+CmpN/SgNomLeft+CmpN/SgGenLeft+CmpN/PlGenLeft:gáma#goarrum BOAHTIN ;
gáma#ruov0da:gáma#ruov'da GOAHTI ;
gá0mas:gápmas MALIS ;
gámas#seahkka GOAHTI ;
gám0ba:gám'ba GOAHTI ;
gám0mir:gám'mir MALIS ;
gámmir GAHPIRLONGSHORT ;
gámmár GAHPIRLONG ;
gánas#dáv0da:gánas#dáv'da GOAHTI ;
gán0da+CmpN/SgN+CmpN/SgG+CmpN/PlG:gán'da GOAHTI ;
gándin:gándim GAHPIRLONGSHORT ;
gánel#juol#caggi:gánel#juol#caggi GOAHTI ;
gá0nis:gátnis LASIS ;
gá0nis:gátnis MALIS ;
gántuv0ra:gántu KULTUR ;
gáranas+CmpN/SgN+CmpN/SgG+CmpN/PlG:gáranass JOHTOLAT ;
gáranas#rui0tu:gáranas#ruj'tu GOAHTI ;
gárastat:gárastah'k JOHTOLAT ;
gárbbis:gár'bis LASIS ;
gár0da:gár'da GOAHTI ;
gár0di:gár'di GOAHTI ;
gárdin+Use/Sub:gárdima GAHPIRLONG ;
gárdin:gárdim GAHPIRLONG ;
gárdni GOAHTI ;
gár0ga:gár'ga GOAHTI ;
gárggalmastin+CmpN/Sg:gárggalmastim BOAHTALADDAN ;
gárggo#goal0si+CmpN/SgN+CmpN/SgG+CmpN/PlG:gárggo#goal'si GOAHTI ;
gárgiidan#gál0ga:gárgiidan#gál'ga GOAHTI ;
gár0ja+Use/Sub:gár'ja GOAHTI ;
gárri GOAHTI ;
gár0ta:gár'ta GOAHTI ;
gár0vu:gár'vu GOAHTI ;
gása#duolmman GAHPIR ;
gáskálas+CmpN/SgN+CmpN/SgG+CmpN/PlG:gáskálass JOHTOLAT ;
gás0sa+G3+CmpN/SgN+CmpN/SgG+CmpN/PlG:gás'sa GOAHTI ;
gássa GOAHTI ;
gássa#bohkan+CmpN/Sg:gássa#bohkam BOAHTIN ;
gás0si:gás'si GOAHTI ;
gássor GAHPIR ;
gás0ta:gás'ta GOAHTI ;
gásterola GOAHTI ; !^LOAN
gásár GAHPIRLONG ;
gáttes#seahkka GOAHTI ;
gávcceš:gávccež LEXDIMINC ;
gávccádas#boat0ka:gávccádas#boat'ka GOAHTI ;
gávdne#guovddáš:gávdne#guovddáž LEXDIMINC ;
gávdne#juohkin+CmpN/Sg:gávdne#juohkim BOAHTIN ;
gávdne#rád0ju:gávdne#rád'ju ALBMI ;
gávdni AIGI ;
gávdnoštupmi:gávdnošt UPMI ;
gávildan#oamastus:gávildan#oamastuss JOHTOLAT ;
gávnnit+CmpN/SgN+CmpN/DefPlGen:gávdni BUVSSAT ;
gávpe#doaibma:gávpe#doajbma GOAHTI ;
gávpe#gáhtta GOAHTI ;
gávpe#gál0vu:gávpe#gál'vu GOAHTI ;
gávpe#hálddašeaddji+CmpN/SgN+CmpN/SgG+CmpN/PlG:gávpe#hálddašeaddji¤ ACTOR ;
gávpejas+CmpN/SgN+CmpN/SgG+CmpN/PlG:gávpejass JOHTOLAT ;
gávpejas#sear0vi+CmpN/SgN+CmpN/DefSgGen+CmpN/PlG:gávpejas#sear'vi GOAHTI ;
gávpe#joh0tu:gávpe#joh'tu GOAHTILONG ;
gávpe#jorru GOAHTI ;
gávpe#jurdda:gávpe#jur'dag8 SEAMU ;
gávpe#lái0gu:gávpe#láj'gu GOAHTI ;
gávpe#njuolggadus:gávpe#njuolggaduss JOHTOLAT ;
gávpe#oas0tu:gávpe#oas'tu GOAHTI ;
gávpe#oktavuoh0ta+CmpN/SgG+CmpN/DefPlGen:gávpe#okta#vuoh'ta LUONDU ;
gávpe#olmmái+CmpN/SgN+CmpN/SgG+CmpN/PlG:gávpe#olbmáj FALIS ;
gávpe#orustan#sad0ji+CmpN/SgN+CmpN/SgG+CmpN/PlG:gávpe#orustan#sad'ji ALBMI ;
gávpe#ovda#munni GOAHTI ;
gávpe#ovttastus:gávpe#ovttastuss JOHTOLAT ;
gávpe#registtar:gávpe#regis'tar MALIS ;
gávpe#rehket#doallu GOAHTI ;
gávpe#vis0ti:gávpe#vis'ti GOAHTI ;
gávpe#vuođđo#šiehtadus:gávpe#vuođđo#šiehtaduss JOHTOLAT ;
gávpe#vuođđudus:gávpe#vuođđuduss JOHTOLAT ;
gáv0pi+CmpN/SgN+CmpN/DefSgGen+CmpN/PlG:gáv'pi GOAHTI ;
gávpot+CmpN/SgN+CmpN/SgG+CmpN/PlG:gávpog GAHPIR ;
gávpot#mohtor#luodda GOAHTI ;
gávpot#ovda#munni GOAHTI ;
gávpot#riek0ti:gávpot#riek'ti ALBMI ;
gávpot#stiv0ra+CmpN/SgN+CmpN/DefSgGen+CmpN/PlG:gávpot#stiv'ra GOAHTI ;
gávpot#stivrra#vál0ga:gávpot#stivrra#vál'ga GOAHTI ;
gávppašeaddji#vuoládus:gávppašeaddji#vuoláduss JOHTOLAT ;
gávppe#čiegusvuoh0ta+CmpN/SgG+CmpN/DefPlGen+Use/Sub:gávppe#čiegusvuoh'ta LUONDU ;
gávppálaš+CmpN/SgN+CmpN/SgG+CmpN/PlG:gávppálažž JOHTOLAT ;
gávriŋ0ga:gávriŋ'ga GOAHTI ;
gávttehas+CmpN/SgN+CmpN/SgG+CmpN/PlG:gávttehass JOHTOLAT ;
gávuvuodjan+CmpN/Sg:gávuvuodjam BOAHTIN ;
gávva GOAHTI ;
gávval GAHPIR ;
gávval#báddi AIGI ;
gávval#reaš0mi:gávval#reaš'mi GOAHTI ;
gávva#ruov0di:gávva#ruov'di GOAHTI ;
gáđašvuoh0ta+CmpN/SgG+CmpN/DefPlGen:gáđašvuoh'ta LUONDU ;
gáŋ0ga:gáŋ'ga GOAHTI ;
gáđohus:gáđohuss JOHTOLAT ;
habilitehta STAHTA ;
habitii0va:habitij'va GOAHTI ;
habitu^alitehta STAHTA ;
habitu^ála#vear0ba:habitu^ála#vear'ba GOAHTI ;
hadde#bearrái#geahčču GOAHTI ;
hadde#doarjja:hadde#doar'jag8 SEAMU ;
hadde#dávggasvuoh0ta+CmpN/SgG+CmpN/DefPlGen:hadde#dávggasvuoh'ta LUONDU ;
hadde#mearrideapmi+CmpN/Sg:hadde#mearrid EAPMI ;
hadden+CmpN/Sg+CmpN/SgLeft+CmpN/SgNomLeft+CmpN/SgGenLeft+CmpN/PlGenLeft:haddem BOAHTIN ;
haddi AIGI ;
haiku STAHTA ;
haksin#dovdda:haksin#dov'dag8 SEAMU ;
hallusinogen+Use/Sub:hallusinogen BUFFALO; !^LOAN
hallusinogena GOAHTI ; !^LOAN
halogen+Use/Sub:halogen BUFFALO; !^LOAN
halogena GOAHTI ; !^LOAN
hammerfeastalaš+Use/Sub:hammerfeastalažž JOHTOLAT ;
hammond#orgel:hammond9#orgel GAHPIR ; !^LOAN
harem+CmpN/SgN+CmpN/DefSgGen+CmpN/PlG:harem9 GAHPIR ;
harmoniija IIJA ;
hassel#niehtti+CmpN/SgN+CmpN/SgG+CmpN/DefPlGen:hassel#niehtti AIGI ;
haugi^anis0ma:haugi^anis'ma GOAHTI ; !^LOAN
havariija IIJA ; !^LOAN
haŋkin#váiddon+CmpN/SgN+CmpN/SgG+CmpN/PlG:haŋkin#váiddom GAHPIR ;
haŋ0ŋá+CmpN/SgN+CmpN/SgG+CmpN/PlG:haŋ'ŋá ALBMILONG ;
headja#skeaŋ0ka:headja#skeaŋ'ka GOAHTI ;
heagga+CmpN/SgN+CmpN/SgG+CmpN/PlG:heagga GOAHTI ;
heagga#dieđuid#láh0ka:heagga#dieđuid9#láh'ka GOAHTI ;
heahpat:heahpad GAHPIR ;
heahte#bissehan#ráhkkanus:heahte#bissehan#ráhkkanuss JOHTOLAT ;
heahte#dilli ALBMILONGSHORT ;
heahte#doaibma:heahte#doajbma GOAHTI ;
heahte#doarjja:heahte#doar'jag8 SEAMU ;
heahte#fuomášahttin#čuov0ga:heahte#fuomášahttin#čuov'ga GOAHTI ;
heahte#gádjun+CmpN/Sg+CmpN/SgLeft+CmpN/SgNomLeft+CmpN/SgGenLeft+CmpN/PlGenLeft:heahte#gádjum BOAHTIN ;
heahte#gádjun#čuoččuhus:heahte#gádjun#čuoččuhuss JOHTOLAT ;
heahte#orustahtti:heahte#orustahtti¤ ACTOR ;
heahte#telefovdna:heahte#telefo TELEFON ;
heahte#telefuvdna:heahte#telefu TELEFON ;
heahte#uk0sa:heahte#uk'sa GOAHTI ;
heahte#veahkke#stašuvdna+CmpN/SgN+CmpN/DefSgGen+CmpN/PlG:heahte#veahkke#stašu TELEFON ;
heahte#veahkki+CmpN/SgN+CmpN/SgG+CmpN/PlG:heahte#veahkki AIGI;
heah0ti+CmpN/SgN+CmpN/DefSgGen+CmpN/DefPlGen+CmpN/SgLeft+CmpN/SgNomLeft+CmpN/SgGenLeft+CmpN/PlGenLeft:heah'ti AIGI ;
heai0sa:heaj'sa GOAHTI ;
heajat+CmpN/SgN+CmpN/DefPlGen:head'ja BUVSSAT ;
heajos#meanut+CmpN/SgN+CmpN/DefPlGen:heajos#meannu BUVSSAT ;
heakkahuhttin#vuoh0ki:heakkahuhttin#vuoh'ki AIGI ;
healbmi AIGI ;
heal0la+G3:heal'la GOAHTI ;
healla#dáv0da:healla#dáv'da GOAHTI ;
hearbe#várri AIGI ;
hearge#gilvo#vuodjin+CmpN/Sg+CmpN/SgLeft+CmpN/SgNomLeft+CmpN/SgGenLeft+CmpN/PlGenLeft:hearge#gilvo#vuodjim BOAHTINLONGSHORT ;
hearge#reah0ka:hearge#reah'ka GOAHTI ;
hearge#vuodjin+CmpN/Sg+CmpN/SgLeft+CmpN/SgNomLeft+CmpN/SgGenLeft+CmpN/PlGenLeft:hearge#vuodjim BOAHTINLONGSHORT ;
hear0gi+CmpN/SgN+CmpN/SgG+CmpN/PlG:hear'gi AIGI ;
hearkivuođa#lađastallan+CmpN/Sg:hearkivuođa#lađastallam BOAHTALADDAN ;
hear0rá+CmpN/SgN+CmpN/SgG+CmpN/PlG:hear'rá ALBMILONG ;
hear0rávuoh0ta+CmpN/SgG+CmpN/DefPlGen:hear'rávuoh'ta LUONDU ;
hear0va:hear'va GOAHTI ;
hearva#fáhcca GOAHTI ;
heas0ta+CmpN/SgN+CmpN/SgG+CmpN/PlG:heas'ta GOAHTI ;
heasta#biergasat+CmpN/SgN+CmpN/DefPlGen:heasta#bier'gas BADJOSAT ;
heasta#deappu+CmpN/SgN+CmpN/SgG+CmpN/DefPlGen:heasta#deabbu SUOLU ;
heasta#gil0vu:heasta#gil'vu GOAHTI ;
heasta#máđid0ja:heasta#máđid'ja GOAHTI ;
heasta#skál0žu:heasta#skál'žu GOAHTI ;
heastta#fápmu GOAHTI ;
heastta#gá0ma:heastta#gápmag8 SEAMU ;
heavdni+CmpN/SgN+CmpN/SgG+CmpN/PlG:heavdni ALBMI ;
heavnni#sávzzat:heavnni#sáv'za BUVSSAT ;
heavs#mán0ni+CmpN/SgN+CmpN/SgG+CmpN/PlG:heavs#mán'ni MANNI ;
heavval GAHPIR ;
heavval#beaŋ0ka:heavval#beaŋ'ka GOAHTI ;
heavval#mašiidna:heavval#maš MASKIN ;
heavval#stohkka GOAHTI ;
heaŋga#lohkka GOAHTI ;
heaŋgá#lohkka GOAHTI ;
heaŋgá#máhppa GOAHTI ;
heađuštan#dah0ku:heađuštan#dah'ku ALBMILONG ;
hedonis0ma:hedonis'ma GOAHTI ; !^LOAN
hegeli^anis0ma:hegeli^anis'ma GOAHTI ; !^LOAN
hegemoniija IIJA ; !^LOAN
hehtten#áh0ta:hehtten#áh'ta GOAHTI ;
heittot#oaidnu:heittot#oajdnu AIGI ;
heivehallan+CmpN/Sg+CmpN/SgLeft+CmpN/SgNomLeft+CmpN/SgGenLeft+CmpN/PlGenLeft:heivehallam BOAHTALADDAN ;
heivehan#áigodat+CmpN/SgN+CmpN/SgG+CmpN/PlG:heivehan#áigodah'k JOHTOLAT ;
heiveheapmi+CmpN/Sg+CmpN/SgLeft+CmpN/SgNomLeft+CmpN/SgGenLeft+CmpN/PlGenLeft:heiveh EAPMI ;
heivehus:heivehuss JOHTOLAT ;
heiven#viŋkil GAHPIRLONG ;
heksa^edar GAHPIR ; !^LOAN
helio#tropis0ma:helio#tropis'ma GOAHTI ; !^LOAN
hellenis0ma:hellenis'ma GOAHTI ; !^LOAN
hellodagat+CmpN/SgN+CmpN/PlG:hellodah'k BORALMASAT ;
hello#duorastat+CmpN/SgN+CmpN/SgG+CmpN/DefPlGen:hello#duorastah'k JOHTOLAT ;
helpen#doaibma:helpen#doajbma GOAHTI ;
helvet:helveh GAHPIR ;
helá#duorastat+CmpN/SgN+CmpN/SgG+CmpN/DefPlGen:helá#duorastah'k JOHTOLAT ;
hemo#globiidna:hemo#glob MASKIN ; !^LOAN
heraldihkka GOAHTI ;
herkken:herkkem GAHPIR ;
herma^frodittis0ma:herma^frodittis'ma GOAHTI ; !^LOAN
hermeneutihkka GOAHTI ;
hermetihkka GOAHTI ;
hermetihkka#bok0sa:hermetihkka#bok'sa GOAHTI ;
hero^iidna:hero^ MASKIN ; !^LOAN
hero^is0ma:hero^is'ma GOAHTI ; !^LOAN
hers0ko:hers'ko GOAHTI ;
hersko GOAHTI ;
hertnet:hertneg GAHPIR ;
herven+CmpN/Sg+CmpN/SgLeft+CmpN/SgNomLeft+CmpN/SgGenLeft+CmpN/PlGenLeft:hervem BOAHTIN ;
heterofii0la+CmpN/SgN+CmpN/SgG+CmpN/PlG:heterofij'la GOAHTI ;
heđen:heđem GAHPIR ;
heŋgen#siv0lu:heŋgen#siv'lu GOAHTI ;
hieibma+CmpN/SgN+CmpN/SgG+CmpN/PlG:hiejbma GOAHTI ;
hi^er^arkiija IIJA ; !^LOAN
hiero^glyfa GOAHTI ;
hii0da:hij'da GOAHTI ;
hiitta:hij'tam8 SEAMU ;
hildu:hildu¤ GOAHTI ;
hilggohas+CmpN/SgN+CmpN/SgG+CmpN/PlG:hilggohass JOHTOLAT ;
hilggohas#regála:hilggohas#regál SOSIAL ; !^LOAN
hilgo#gál0vu:hilgo#gál'vu GOAHTI ;
hilgun#ortnet:hilgun#ortneg GAHPIR ;
hilla GOAHTI ;
hilla#gáhkku GOAHTI ;
hilsku+CmpN/SgN+CmpN/SgG+CmpN/DefPlGen:hilsku¤ GOAHTI ;
hinduis0ma:hinduis'ma GOAHTI ;
hipmu ALBMI ;
hirbma GOAHTI ;
hirbma#vál0di+CmpN/SgN+CmpN/DefSgGen+CmpN/PlG:hirbma#vál'di VALDI ;
hirra GOAHTI ;
hirra#báddi AIGI ;
hir0sa:hir'sa GOAHTI ;
hirsa#reah0ka:hirsa#reah'ka GOAHTI ;
histamiidna:histam MASKIN ; !^LOAN
historihkka GOAHTI ;
historio^gráfa+CmpN/SgN+CmpN/SgG+CmpN/PlG:historio^gráfa GOAHTI ;
historis0ma:historis'ma GOAHTI ; !^LOAN
histor0já:histor'já ALBMILONG ;
historjá#vearistus:historjá#vearistuss JOHTOLAT ;
hivsset:hivsseg GAHPIR ;
hivsset:hivsseh GAHPIR ;
hivsset#alidahtti:hivsset#alidahtti¤ ACTOR ;
hivsset#bors0ta:hivsset#bors'ta GOAHTI ;
hivsset#bá00bir:hivsset#báh'pi7r MALIS ;
hivsset#stuollu GOAHTI ;
hivvodat:hivvodah'k JOHTOLAT ;
hivvodat#gál0vu:hivvodat#gál'vu GOAHTI ;
hivvodat#hálbbádus:hivvodat#hálbbáduss JOHTOLAT ;
hivvodat#máksin+CmpN/Sg:hivvodat#máksim BOAHTIN ;
hivvodat#rabáhtta GOAHTI ;
hiŋggal:hiŋ'gal MALIS ;
hoagga GOAHTI ;
hoah0ka:hoah'ka GOAHTI ;
hoahkan+CmpN/Sg:hoahkam BOAHTIN ;
hoahppo#gál0vu:hoahppo#gál'vu GOAHTI ;
hoahppo#hállan+CmpN/Sg:hoahppo#hállam BOAHTIN ;
hoahppo#poas0ta:hoahppo#poas'ta GOAHTI ;
hoahppo#páhkka GOAHTI ;
hoahppo#sátta:hoahppo#sáddag8 SEAMU ;
hoahppu AIGI ;
hoal0ka:hoal'ka GOAHTI ;
hoam0má+CmpN/SgN+CmpN/SgG+CmpN/PlG:hoam'má ALBMILONG ;
hoav0da+CmpN/SgN+CmpN/SgG+CmpN/PlG:hoav'da GOAHTI ;
hoavda#doavttir+CmpN/SgN+CmpN/SgG+CmpN/PlG:hoavda#doak'tir MALISLONGSHORT ;
hoavda#vir0gi:hoavda#vir'gi GOAHTI ;
hoav0ri+CmpN/SgN+CmpN/SgG+CmpN/PlG:hoav'ri GOAHTI ;
hoavva+CmpN/SgN+CmpN/DefSgGen+CmpN/PlG:hoavva GOAHTI ;
hoaš0ša+CmpN/SgN+CmpN/SgG+CmpN/DefPlGen:hoaš'ša GOAHTI ;
hohkka GOAHTI ;
hoigan#heivehus:hoigan#heivehuss JOHTOLAT ;
hol0bi:hol'bi GOAHTI ;
hol0ga:hol'ga GOAHTI ;
holga#njuiken+CmpN/Sg:holga#njuikem BOAHTIN ;
holo^grám0ma:holo^grám'ma GOAHTI ; !^LOAN
homeopatiija IIJA ;
homeopáhtia+Use/Sub:homeopáhtia STAHTA ;
hom0má:hom'má ALBMILONG ;
homofii0la+CmpN/SgN+CmpN/SgG+CmpN/PlG:homofij'la GOAHTI ;
homofiliija IIJA ;
homonymiija IIJA ;
honnet:honneg GAHPIR ;
hopmir GAHPIRLONGSHORT ;
horbmá+CmpN/SgN+CmpN/SgG+CmpN/DefPlGen:horbmá ALBMILONG ;
hormon#moi0vi:hormon#moj'vi GOAHTI ;
hormovdna:hormo TELEFON ;
hors0ta:hors'ta GOAHTI ;
hospitála+CmpN/SgN+CmpN/SgG+CmpN/PlG:hospitál SOSIAL ;
hoteal0la+G3+CmpN/SgN+CmpN/SgG+CmpN/PlG:hoteal'la GOAHTI ;
hoteal0la+G3+Use/Sub:hotel'la GOAHTI ;
hotealla#latnja+CmpN/SgN+CmpN/SgG+CmpN/PlG:hotealla#latnja GOAHTI ;
hovden#goddi+CmpN/SgN+CmpN/DefSgGen+CmpN/PlG:hovden#goddi AIGI ;
huksehat#plána GOAHTI ;
hukseheaddji+CmpN/SgN+CmpN/SgG+CmpN/PlG+CmpN/SgLeft+CmpN/SgNomLeft+CmpN/SgGenLeft+CmpN/PlGenLeft:hukseheaddji¤ ACTOR ;
huksehus+CmpN/SgN+CmpN/DefSgGen+CmpN/DefPlGen+CmpN/SgLeft+CmpN/SgNomLeft+CmpN/SgGenLeft+CmpN/PlGenLeft:huksehuss JOHTOLAT ;
huksen#bušeahtta GOAHTI ;
huksen#bálvalus:huksen#bálvaluss JOHTOLAT ;
huksen#dáidda:huksen#dáj'dag8 SEAMU ;
huksen#dárkkisteapmi+CmpN/Sg:huksen#dárkkist EAPMI ;
huksen#fága GOAHTI ;
huksen#geahčču GOAHTI ;
huksen#gielddus#avádat+CmpN/SgN+CmpN/SgG+CmpN/PlG:huksen#gielddus#avádah'k JOHTOLAT ;
huksen#gál0vu:huksen#gál'vu GOAHTI ;
huksen#inšenev0ra+CmpN/SgN+CmpN/SgG+CmpN/PlG:huksen#inšenev'ra GOAHTI ;
huksen#kultuv0ra:huksen#kultu KULTUR ;
huksen#loh0pi:huksen#loh'pi ALBMI ;
huksen#láh0ka:huksen#láh'ka GOAHTI ;
huksen#ossodat+CmpN/SgN+CmpN/DefSgGen+CmpN/PlG:huksen#ossodah'k JOHTOLAT ;
huksen#prošeak0ta:huksen#prošeak'ta GOAHTI ;
huksen#riggi AIGI ;
huksen#ávdnasat+CmpN/SgN+CmpN/DefPlGen:huksen#ávdnas BADJOSAT ;
human#etihkka GOAHTI ;
humanis0ma:humanis'ma GOAHTI ;
hur0ka:hur'ka GOAHTI ;
hur0ri+CmpN/SgN+CmpN/SgG+CmpN/PlG:hur'ri GOAHTI ;
hutkáivuoh0ta+CmpN/SgG+CmpN/DefPlGen:hutkáivuoh'ta LUONDU ;
huv0lu+CmpN/SgN+CmpN/SgG+CmpN/PlG:huv'lu AIGI ;
hušša#mear0ka:hušša#mear'ka GOAHTI ;
hušša#váikkuhus:hušša#váikkuhuss JOHTOLAT ;
hybrida STAHTA ;
hybriida:hybrijda GOAHTI ;
hydra^ulihkka GOAHTI ;
hydrogen+Use/Sub:hydrogen BUFFALO; !^LOAN
hymnologiija IIJA ;
hyperbel GAHPIR ; !^LOAN
hyperbel+Use/Sub:hyperbel BUFFALO; !^LOAN
hypnotis0ma:hypnotis'ma GOAHTI ; !^LOAN
hypoteahka+Use/Sub:hypoteahka STAHTA; !^LOAN
hypotenus GAHPIR ; !^LOAN
hysteriija IIJA ;
hábitáhtta+Use/Sub:hábitáhtta GOAHTI ;
hábmen+CmpN/Sg+CmpN/SgLeft+CmpN/SgNomLeft+CmpN/SgGenLeft+CmpN/PlGenLeft:hábmem BOAHTIN ;
hábmen#njuolggadus:hábmen#njuolggaduss JOHTOLAT ;
hábmen#nák0ca+CmpN/SgN+CmpN/DefSgGen+CmpN/DefPlGen+CmpN/SgLeft+CmpN/SgNomLeft+CmpN/SgGenLeft+CmpN/PlGenLeft:hábmen#nák'ca GOAHTI ;
hád0ja:hád'ja GOAHTI ;
háhcce#gas0ka:háhcce#gas'ka GOAHTI ;
háhcci GOAHTI ;
háhkan#divat:háhkan#divad GAHPIR ;
háhkan#haddi AIGI ;
háhkan#konsešuvdna#láh0ka:háhkan#konsešuvdna#láh'ka GOAHTI ;
háhkan#ár0vu+CmpN/SgN+CmpN/DefSgGen:háhkan#ár'vu GOAHTI ;
háhkka GOAHTI ;
háh0ká+CmpN/SgN+CmpN/SgG+CmpN/PlG:háh'ká ALBMILONG ;
háhtta GOAHTI ;
hálbbádus+CmpN/SgN+CmpN/DefSgGen+CmpN/DefPlGen+CmpN/SgLeft+CmpN/SgNomLeft+CmpN/SgGenLeft+CmpN/PlGenLeft:hálbbáduss JOHTOLAT ;
hálddahus+CmpN/SgN+CmpN/DefSgGen+CmpN/PlG:hálddahuss JOHTOLAT ;
hálddahus#dieđáhus:hálddahus#dieđáhuss JOHTOLAT ;
hálddahus#kantov0ra+Use/Sub:hálddahus#kantov'ra GOAHTI ;
hálddahus#lága GOAHTI ;
hálddahus#láh0ka:hálddahus#láh'ka GOAHTI ;
hálddahus#lávde#goddi+CmpN/SgN+CmpN/DefSgGen+CmpN/PlG:hálddahus#lávde#goddi AIGI ;
hálddahus#meannudan#láh0ka:hálddahus#meannudan#láh'ka GOAHTI ;
hálddahus#mearrádus:hálddahus#mearráduss JOHTOLAT ;
hálddahus#neav0vu:hálddahus#neav'vu GOAHTI ;
hálddašan#apparáhtta GOAHTI ;
hálddašan#geavat+CmpN/SgN+CmpN/DefSgGen+CmpN/DefPlGen+CmpN/SgGenLeft+CmpN/PlGenLeft:hálddašan#geavad GAHPIR ;
hálddašan#gollu GOAHTI ;
hálddašan#láh0ka:hálddašan#láh'ka GOAHTI ;
hálddašan#ovttadat:hálddašan#ovttadah'k JOHTOLAT ;
hálddašan#strategiija IIJA ;
hálddašan#áš0ši:hálddašan#áš'ši GOAHTI ;
hálddašeaddji+CmpN/SgN+CmpN/SgG+CmpN/PlG+CmpN/SgLeft+CmpN/SgNomLeft+CmpN/SgGenLeft+CmpN/PlGenLeft:hálddašeaddji¤ ACTOR ;
hálddašeapmi+CmpN/Sg+CmpN/SgLeft+CmpN/SgNomLeft+CmpN/SgGenLeft+CmpN/PlGenLeft:hálddaš EAPMI ;
hál0di+Use/Sub:hál'di GOAHTI ;
háldi+CmpN/SgN+CmpN/SgG+CmpN/PlG:háldi¤ GOAHTI ;
háldo#dilli ALBMILONGSHORT ;
háldo#oapmi GOAHTI ;
háldo#ráddjen+CmpN/Sg:háldo#ráddjem BOAHTIN ;
háldo#vead0ju:háldo#vead'ju ALBMI ;
háldo#vejolašvuoh0ta+CmpN/SgG+CmpN/DefPlGen:háldo#vejolašvuoh'ta LUONDU ;
háldo#vuoigatvuoh0ta+CmpN/SgG+CmpN/DefPlGen:háldo#vuoigatvuoh'ta LUONDU ;
háldo#áigumuš:háldo#áigumušš LEXMUSH ;
hál0du:hál'du GOAHTI ;
hál0gu:hál'gu GOAHTI ;
hállan+CmpN/Sg+CmpN/SgLeft+CmpN/SgNomLeft+CmpN/SgGenLeft+CmpN/PlGenLeft:hállam BOAHTIN ;
hállohallan#dilljá ALBMI ;
hállu ALBMI ;
hállár GAHPIRLONG ;
hálte#ventii0la:hálte#ventij'la GOAHTI ;
hál0ti:hál'ti GOAHTI ;
hámmárfeastalaš+Use/Sub:hámmárfeastalažž JOHTOLAT ;
hámádat:hámádah'k JOHTOLAT ;
hámádat#rievdadeapmi+CmpN/Sg:hámádat#rievdad EAPMI ;
hánisvuoh0ta+CmpN/SgG+CmpN/DefPlGen:hánisvuoh'ta LUONDU ;
hápma+CmpN/SgN+CmpN/SgG+CmpN/PlG:hápma GOAHTI ;
hápman GAHPIR ;
hápman#eaiggát+CmpN/SgN+CmpN/SgG+CmpN/PlG:hápman#eaiggád GAHPIRLONG ;
hápme#muhttin+CmpN/Sg:hápme#muhttim BOAHTIN ;
hápmi AIGI ;
hápmu GOAHTI ;
hárdu:hárdu¤ AIGI ;
hárje#allodat:hárje#allodah'k JOHTOLAT ;
hárjehallan+CmpN/Sg+CmpN/SgLeft+CmpN/SgNomLeft+CmpN/SgGenLeft+CmpN/PlGenLeft:hárjehallam BOAHTIN ;
hárjehallan#bivttas:hárjehallan#bik'tas MALIS ;
hárjehallan#buvssat:hárjehallan#buk'sa BUVSSAT ;
hárjehallan#bána GOAHTI ;
hárjehallan#da00gus:hárjehallan#dah'kus MALISLONG ;
hárjehallan#gievkkan GAHPIR ;
hárjehallan#jáhkka GOAHTI ;
hárjehallan#pro^grám0ma:hárjehallan#pro^grám'ma GOAHTI ;
hárjehallan#vuogádat:hárjehallan#vuogádah'k JOHTOLAT ;
hárjehus:hárjehuss JOHTOLAT ;
hár0ji:hár'ji AIGI ;
hár0va:hár'va GOAHTI ;
hár0či+CmpN/SgN+CmpN/SgG+CmpN/PlG:hár'či GOAHTI ;
háse GOAHTI ;
háskil+CmpN/SgN+CmpN/SgG+CmpN/PlG:háskil GAHPIRLONGSHORT ;
hástalus:hástaluss JOHTOLAT ;
hástalus#suor0gi:hástalus#suor'gi GOAHTI ;
hátna+Use/Sub:hátna GOAHTI ;
háv0da+CmpN/SgN+CmpN/SgG+CmpN/PlG:háv'da GOAHTI ;
hávda#párra+CmpN/SgN+CmpN/SgG+CmpN/PlG:hávda#párra GOAHTI ;
hávdda:háv'dag8 SEAMU ;
hávde#borra GOAHTI ;
háv0di+CmpN/SgN+CmpN/DefSgGen+CmpN/DefPlGen+CmpN/SgLeft+CmpN/SgNomLeft+CmpN/SgGenLeft+CmpN/PlGenLeft:háv'di GOAHTI ;
hávdádan#doarjja:hávdádan#doar'jag8 SEAMU ;
hávdádeapmi+CmpN/Sg+CmpN/SgLeft+CmpN/SgNomLeft+CmpN/SgGenLeft+CmpN/PlGenLeft:hávdád EAPMI ;
háv0ga+CmpN/SgN+CmpN/SgG+CmpN/PlG:háv'ga GOAHTI ;
hávga#mađđi GOAHTI ;
hávkka:háv'kag8 SEAMU ;
háv0la:háv'la GOAHTI ;
hávla#bis0su:hávla#bis'su AIGI ;
hávskár GAHPIRLONG ;
hávvar#jáf0fu+G3:hávvar#jáf'fu AIGI ;
hávvar#rievdna GOAHTI ;
hávve#dikšun#latnja+CmpN/SgN+CmpN/SgG+CmpN/PlG:hávve#dikšun#latnja GOAHTI ;
hávvi GOAHTI ;
háŋ0gu:háŋ'gu GOAHTI ;
háŋ0ka:háŋ'ka GOAHTI ;
idea+Use/Sub:ide ESSAYA ;
ide^alis0ma:ide^alis'ma GOAHTI ; !^LOAN
identifikašuvdna:identifikašu TELEFON ;
identifikašuvdna#goar0ta:identifikašuvdna#goar'ta GOAHTI ;
identifiseren#apposišuvdna:identifiseren#apposišu TELEFON ;
identitehta STAHTA ;
identitehta+Use/Sub:identiteahtta STAHTA ;
identitehta+Use/Sub:identitehtta STAHTA ;
ideo^grám0ma:ideo^grám'ma GOAHTI ; !^LOAN
ideologiija IIJA ;
ideologiija#kritihkka GOAHTI ;
ide^ála:ide^ál SOSIAL ; !^LOAN
idioleak0ta:idioleak'ta GOAHTI ;
idi^oma GOAHTI ; !^LOAN
id0ja+CmpN/SgN+CmpN/SgG+CmpN/PlG:id'ja GOAHTI ;
idja#bar0gu:idja#bar'gu ALBMI ;
idja#bivttas:idja#bik'tas MALIS ;
idjadan#ruh0ta:idjadan#ruh'ta GOAHTI ;
idjadan#sad0ji:idjadan#sad'ji ALBMI ;
idja#loddi+CmpN/SgN+CmpN/SgG+CmpN/PlG:idja#loddi AIGI ;
idja#ráv0ga+CmpN/SgN+CmpN/SgG+CmpN/PlG:idja#ráv'ga GOAHTI ;
idja#sad0ji+CmpN/SgN+CmpN/SgG+CmpN/PlG:idja#sad'ji ALBMI ;
idola+CmpN/SgN+CmpN/DefSgGen+CmpN/DefPlGen:idola GOAHTI ;
iežas#kapitála:iežas#kapitál SOSIAL ;
iežas#kapitál#hápmi+Use/Sub:iežas#kapitál#hápmi AIGI ;
iežas#veksel GAHPIR ;
ieš#biehttaleapmi+CmpN/Sg:ieš#biehttal EAPMI ;
ieš#bio^grafiija IIJA ;
ieš#birgejupmi:ieš#birgej UPMI ;
ieš#birgen#eanan#doallu GOAHTI ;
ieš#birgen#ekonomiija IIJA ;
ieš#dieđáhus:ieš#dieđáhuss JOHTOLAT ;
ieš#dov0du+CmpN/SgN+CmpN/DefSgGen:ieš#dov'du ALBMI ;
ieš#eaiggát#lanjadat:ieš#eaiggát#lanjadah'k JOHTOLAT ;
ieš#eaiggát#opmodat:ieš#eaiggát#opmodah'k JOHTOLAT ;
ieš#eaiggátvuoh0ta+CmpN/SgG+CmpN/DefPlGen:ieš#eaiggátvuoh'ta LUONDU ;
ieš#eallin+CmpN/Sg+CmpN/SgLeft+CmpN/SgNomLeft+CmpN/SgGenLeft+CmpN/PlGenLeft:ieš#eallim BOAHTINLONGSHORT ;
ieš#goasttádus:ieš#goasttáduss JOHTOLAT ;
ieš#golahus:ieš#golahuss JOHTOLAT ;
ieš#golahus#luoi0tu:ieš#golahus#luoj'tu GOAHTI ;
ieš#govva GOAHTI ;
ieš#hálddašeapmi+CmpN/Sg:ieš#hálddaš EAPMI ;
ieš#kritihkka GOAHTI ;
ieš#luohttámuš:ieš#luohttámušš LEXMUSH ;
ieš#mearrideapmi+CmpN/Sg:ieš#mearrid EAPMI ;
ieš#oahppa GOAHTI ;
ieš#ruhtadeapmi+CmpN/Sg:ieš#ruhtad EAPMI ;
ieš#sorbmen+CmpN/Sg:ieš#sorbmem BOAHTIN ;
ieš#stivrejupmi:ieš#stivrej UPMI ;
ieš#suodjalus:ieš#suodjaluss JOHTOLAT ;
ieš#visolaš#doallu GOAHTI ;
ieš#vuoh0ta+CmpN/SgG+CmpN/DefPlGen:ieš#vuoh'ta LUONDU ;
ieš#áddejupmi:ieš#áddej UPMI ;
ieš#ár0vu+CmpN/SgN+CmpN/DefSgGen:ieš#ár'vu GOAHTI ;
ihtalupmi:ihtal UPMI ;
iisamearra:iisa#mearra GOAHTI ;
ikon:ikon9 GAHPIR ;
ikono^klas0ma:ikono^klas'ma GOAHTI ; !^LOAN
ilbmi+CmpN/SgN+CmpN/SgG+CmpN/PlG:ilbmi ALBMI ;
ildu:ildu¤ GOAHTI ;
illatii0va:illatij'va GOAHTI ;
illu ALBMILONG ;
illu#sáh0ka:illu#sáh'ka GOAHTI ;
imagis0ma:imagis'ma GOAHTI ; !^LOAN
i0maš:ipmaš MALIS ;
imaš+CmpN/SgN+CmpN/SgG+CmpN/PlG+Use/Sub:imaž GAHPIR ;
imaš:ipma DAIVVAS ;
immateri^alis0ma:immateri^alis'ma GOAHTI ; !^LOAN
immuniteahtta GOAHTI ;
immunitehta STAHTA ;
immunologiija IIJA ; !^LOAN
impediment#oassi:impediment#oassi GOAHTI ;
imperatii0va:imperatij'va GOAHTI ;
imperfeak0ta:imperfeak'ta GOAHTI ;
imperi^alis0ma:imperi^alis'ma GOAHTI ; !^LOAN
im^plikašuvdna:im^plikašu TELEFON ;
im^pressionis0ma:im^pressionis'ma GOAHTI ; !^LOAN
im^provisašuvdna:im^provisašu TELEFON ;
impul0sa:impul'sa GOAHTI ;
indamiidna:indam MASKIN ; !^LOAN
indeak0sa:indeak'sa GOAHTI ;
indeksa#heivehallan+CmpN/Sg+Use/Sub:indeksa#heivehallam BOAHTALADDAN ;
indeksa#loh0ku+Use/Sub:indeksa#loh'ku ALBMILONGSHORT ;
indifferentis0ma:indifferentis'ma GOAHTI ; !^LOAN
indikatii0va:indikatij'va GOAHTI ;
indikáhtor GAHPIR ;
individu^alis0ma:individu^alis'ma GOAHTI ; !^LOAN
indukšuvdna:indukšu TELEFON ;
indu^stri^alis0ma:indu^stri^alis'ma GOAHTI ; !^LOAN
indu^striija+CmpN/SgN+CmpN/DefSgGen+CmpN/PlG:indu^striija IIJA ;
indu^striija#guov0lu+CmpN/SgN+CmpN/SgG+CmpN/PlG:indu^striija#guov'lu ALBMI ;
indu^striija#gáhtta GOAHTI ;
indu^stri#konsešuvdna+Use/Sub:indu^stri#konsešu TELEFON ;
industririika:industririjka  GOAHTI ;
inerti^al#systema+Use/Sub:inerti^al#systema GOAHTI; !^LOAN !
in^essii0va:in^essij'va GOAHTI "elative N" ;
in^essii0va:in^essij'va GOAHTI ;
infanteriija+CmpN/SgN+CmpN/DefSgGen+CmpN/PlG:infanteriija IIJA ;
infantilis0ma:infantilis'ma GOAHTI ; !^LOAN
infekšuvdna:infekšu TELEFON ;
infekšuvdna#bái0ki+CmpN/SgN+CmpN/SgG+CmpN/PlG:infekšuvdna#báj'ki GOAHTI ;
infekšuvdna#ossodat+CmpN/SgN+CmpN/DefSgGen+CmpN/PlG:infekšuvdna#ossodah'k JOHTOLAT ;
infiltrašuvdna#goivvohat:infiltrašuvdna#goivvohah'k JOHTOLAT ;
infiltrašuvdna#rev0re:infiltrašuvdna#rev're GOAHTI ;
infiltrašuvdna#rusttet:infiltrašuvdna#rustteg GAHPIR ;
infiltrašuvdna#álddis:infiltrašuvdna#ál'dis MALIS ;
infinitii0va:infinitij'va GOAHTI ;
in^flašuvdna:in^flašu TELEFON ;
informatihkka GOAHTI ;
informašuvdna:informašu TELEFON ;
infra#struktuv0ra:infra#struktu KULTUR ;
ingefeara GOAHTI ;
inhabilitehta STAHTA ;
initi^atii0va:initi^atij'va GOAHTI ;
initi^ála#sátni AIGI ;
inkoatii0va:inkoatij'va GOAHTI ;
innovašuvdna:innovašu TELEFON ;
inseak0ta+CmpN/SgN+CmpN/SgG+CmpN/PlG:inseak'ta GOAHTI ;
in^spirašuvdna:in^spirašu TELEFON ;
installašuvdna:installašu TELEFON ;
in^stitušuvdna+CmpN/SgN+CmpN/DefSgGen+CmpN/PlG:in^stitušu TELEFON ;
in^strukšuvdna:in^strukšu TELEFON ;
in^strumentalis0ma:in^strumentalis'ma GOAHTI ; !^LOAN
in^strument#panela+Use/Sub:in^strument#panela GOAHTI; !^LOAN !
insuliidna:insul MASKIN ;
inte^grašuvdna:inte^grašu TELEFON ;
inte^grála:inte^grál SOSIAL ; !^LOAN
intellektu^alis0ma:intellektu^alis'ma GOAHTI ; !^LOAN
intelligean0sa:intelligean'sa GOAHTI ;
intensitehta STAHTA ;
interferen0sa+Use/Sub:interferen'sa GOAHTI ;
interim#stivrra#vál0ga:interim9#stivrra#vál'ga GOAHTI ;
interjekšuvdna:interjekšu TELEFON ;
interneahtta GOAHTI ;
internehta+Use/Sub:internehta STAHTA ;
internáhtta+CmpN/SgN+CmpN/DefSgGen+CmpN/PlG:internáhtta GOAHTI ;
interpellašuvdna:interpellašu TELEFON ;
interpellašuvdna#digaštallan+CmpN/Sg:interpellašuvdna#digaštallam BOAHTALADDAN ;
interpellánta+CmpN/SgN+CmpN/SgG+CmpN/PlG:interpellánta GOAHTI ;
interrogatii0va:interrogatij'va GOAHTI ;
inter#tekstu^aliteahtta GOAHTI ;
intonašuvdna:intonašu TELEFON ;
intraneahtta GOAHTI ;
intranehta+Use/Sub:intranehta STAHTA ;
intro^spekšuvdna:intro^spekšu TELEFON ;
intu^išuvdna:intu^išu TELEFON ; !^LOAN
invaliditehta STAHTA ;
investeren#dah0ku:investeren#dah'ku ALBMILONG ;
investeren#doarjja:investeren#doar'jag8 SEAMU ;
investeren#luoittuheapmi+CmpN/Sg:investeren#luoittuh EAPMI ;
investeren#luoi0tu:investeren#luoj'tu GOAHTI ;
inšenev0ra+CmpN/SgN+CmpN/SgG+CmpN/PlG:inšenev'ra GOAHTI ;
ipmi+CmpN/SgN+CmpN/SgG+CmpN/PlG:ipmi ALBMI ;
ipmil+CmpN/SgN+CmpN/SgG+CmpN/PlG:ipmil GAHPIRLONG ;
ipmil#bálvalus:ipmil#bálvaluss JOHTOLAT ;
ipmil#sátni AIGI ;
ipmárdus+CmpN/SgN+CmpN/DefSgGen+CmpN/DefPlGen+CmpN/SgLeft+CmpN/SgNomLeft+CmpN/SgGenLeft+CmpN/PlGenLeft:ipmárduss JOHTOLAT ;
ir0gi+CmpN/SgN+CmpN/SgG+CmpN/PlG:ir'gi GOAHTI ;
ironia+Use/Sub:ironia GARGIA ;
irredentis0ma:irredentis'ma GOAHTI ; !^LOAN
isit+CmpN/SgN+CmpN/SgG+CmpN/PlG:isid GAHPIRLONG ;
isit#giel0da:isit#giel'da GOAHTI ;
iskan+CmpN/Sg+CmpN/SgLeft+CmpN/SgNomLeft+CmpN/SgGenLeft+CmpN/PlGenLeft:iskam BOAHTIN ;
iskan#juohkin+CmpN/Sg:iskan#juohkim BOAHTIN ;
iskan#luodda GOAHTI ;
iskan#vuostái#váldin+CmpN/Sg:iskan#vuostái#váldim BOAHTIN ;
iskkadan#kommišuvdna+CmpN/SgN+CmpN/DefSgGen+CmpN/PlG:iskkadan#kommišu TELEFON ;
iskkadan#latnja+CmpN/SgN+CmpN/SgG+CmpN/PlG:iskkadan#latnja GOAHTI ;
iskkadeapmi+CmpN/Sg+CmpN/SgLeft+CmpN/SgNomLeft+CmpN/SgGenLeft+CmpN/PlGenLeft:iskkad EAPMI ;
iskkus:is'kus MALISLONG ;
isolašuvdna:isolašu TELEFON ;
isomorfis0ma:isomorfis'ma GOAHTI ; !^LOAN
itakis0ma:itakis'ma GOAHTI ; !^LOAN
ivdne#atlas GAHPIR ;
ivdne#dovdan+CmpN/Sg:ivdne#dovdam BOAHTIN ;
ivdne#elemean0ta:ivdne#elemean'ta GOAHTI ;
ivdne#givrodat:ivdne#givrodah'k JOHTOLAT ;
ivdne#golmmet:ivdne#golmmeh GAHPIR ;
ivdne#gorut:ivdne#gorud GAHPIRLONGSHORT ;
ivdne#jorbadas:ivdne#jorbadass JOHTOLAT ;
ivdne#kopi^eren+CmpN/Sg+CmpN/SgLeft+CmpN/SgNomLeft+CmpN/SgGenLeft+CmpN/PlGenLeft:ivdne#kopi^erem BOAHTIN ;
ivdne#kár0ta:ivdne#kár'ta GOAHTI ;
ivdne#njuođahat:ivdne#njuođahah'k JOHTOLAT ;
ivdne#oaidnu:ivdne#oajdnu AIGI ;
ivdne#pulvvar:ivdne#pul'var MALIS ; !(pl.)
ivdne#rákkas:ivdne#rággas MALIS ;
ivdne#sod0ju:ivdne#sod'ju ALBMI ;
ivdne#suor0gi:ivdne#suor'gi GOAHTI ;
ivdne#temperatuv0ra:ivdne#temperatu KULTUR ;
ivdne#vuogádat:ivdne#vuogádah'k JOHTOLAT ;
ivdni AIGI ;
ivdnádatsodjobiire:ivdnádat#sodjo#bij're GOAHTI ;
ivdnádatsodju:ivdnádat#sod'ju ALBMI ;
ivdnádatvuohta:ivdnádatvuohta GOAHTI ;
ivgu#heas0ta+CmpN/SgN+CmpN/SgG+CmpN/PlG:ivgu#heas'ta GOAHTI ;
iđit+CmpN/SgN+CmpN/SgG+CmpN/PlG:iđid GAHPIRLONG ;
iđit#biebmu GOAHTI ;
iđit#guovssu+CmpN/SgN+CmpN/SgG+CmpN/PlG:iđit#guok'su SUOLU ;
iđit#gáffe+CmpN/SgN+CmpN/SgG+CmpN/DefPlGen:iđit#gáffe GOAHTI ;
iđđes#suhkkán:iđđes#suhkkám BOAHTIN ;
jagi#ái0gi+CmpN/SgN+CmpN/SgG+CmpN/PlG:jagi#áj'gi AIGI ;
jahke#badje#bá0za:jahke#badje#báh'cag8 SEAMU ;
jahke#bar0gu:jahke#bar'gu ALBMI ;
jahke#bealli+CmpN/SgN+CmpN/SgG+CmpN/PlG:jahke#bealli GOAHTI ;
jahke#bealli+N+CmpN/Sg+CmpN/Sg:jahke#beal%> Rreal ;
jahke#divat:jahke#divad GAHPIR ;
jahke#latnja+CmpN/SgN+CmpN/SgG+CmpN/PlG:jahke#latnja GOAHTI ;
jahke#logahallan+CmpN/Sg:jahke#logahallam BOAHTALADDAN ;
jahke#rean0tu:jahke#rean'tu GOAHTI ;
jahke#rehket#doallo#gir0ji:jahke#rehket#doallo#gir'ji GOAHTI ;
jahke#čielggadan#hálden+CmpN/Sg:jahke#čielggadan#háldem BOAHTIN ;
jahke#čielggadeapmi+CmpN/Sg:jahke#čielggad EAPMI ;
jahke#čoahkkin:jahke#čoahkkim GAHPIRLONG ;
jah0ki+CmpN/SgN+CmpN/SgG+CmpN/PlG:jah'ki ALBMI ;
jahkodat+CmpN/SgN+CmpN/SgG+CmpN/PlG:jahkodah'k JOHTOLAT ;
jahkodat#biv0du:jahkodat#biv'du ALBMI ;
jahkodat#jorru GOAHTI ;
jal0ga+CmpN/SgN+CmpN/SgG+CmpN/PlG:jal'ga GOAHTI ;
jalŋŋis:jalgŋis LASIS ;
jante#láhka GOAHTI ; !^LOAN
jarri GOAHTI ;
jassa+CmpN/SgN+CmpN/SgG+CmpN/PlG:jassa GOAHTI ;
jeagel#bil0da:jeagel#bil'da GOAHTI ;
jeagel#bordin+CmpN/Sg:jeagel#bordim BOAHTIN ;
jeaggi+CmpN/SgN+CmpN/SgG+CmpN/PlG:jeaggi AIGI ;
jea00gil+CmpN/SgN+CmpN/SgG+CmpN/DefPlGen:jeah'kil MALIS ;
jeahkka GOAHTI ;
jealbma GOAHTI ;
jeara#dái0gi:jeara#dáj'gi GOAHTI ;
jearahallan+CmpN/Sg+CmpN/SgLeft+CmpN/SgNomLeft+CmpN/SgGenLeft+CmpN/PlGenLeft:jearahallam BOAHTIN ;
jearaldat:jearaldah'k JOHTOLAT ;
jear0ga:jear'ga GOAHTI ;
jearran#sátni AIGI ;
jeas0ta:jeas'ta GOAHTI ;
jeav0di+CmpN/SgN+CmpN/SgG+CmpN/PlG:jeav'di GOAHTI ;
jeaŋ0ga:jeaŋ'ga GOAHTI ;
jeaŋga#gil0ga:jeaŋga#gil'ga GOAHTI ;
jeaŋga#goargŋun+CmpN/Sg:jeaŋga#goargŋum BOAHTIN ;
jeaŋga#mihtádas:jeaŋga#mihtádass JOHTOLAT ;
jeret:jereh GAHPIR "rips" ;
jeŋgen#báhkka GOAHTI ;
jeŋgen#dáhppa GOAHTI ;
jeŋgen#stál0li+G3:jeŋgen#stál'li AIGI ;
jeđđehus:jeđđehuss JOHTOLAT ;
jie00gis+CmpN/SgN+CmpN/SgG+CmpN/PlG:jieh'kis MATTAR ;
jiehkki+CmpN/SgN+CmpN/SgG+CmpN/PlG:jiehkki AIGI ;
jiehkku:jiehkku¤ GOAHTI ;
jiehkkás#náhkki AIGI ;
jiehtanas+CmpN/SgN+CmpN/SgG+CmpN/PlG:jiehtanass JOHTOLAT ;
jiekŋa+CmpN/SgN+CmpN/SgG+CmpN/PlG:jiekŋa GOAHTI ;
jiekŋa#várri AIGI ;
jiekŋa#šal0di:jiekŋa#šal'di GOAHTI ;
jiella+CmpN/SgN+CmpN/SgG+CmpN/PlG:jiella GOAHTI ;
jielli#doallu GOAHTI ;
jiel0ti:jiel'ti GOAHTI ;
jiena#alideaddji+CmpN/SgN+CmpN/SgG+CmpN/PlG:jiena#alideaddji¤ ACTOR ;
jienastan#beavde#gir0ji:jienastan#beavde#gir'ji GOAHTI ;
jienastan#boa00đus:jienastan#boah'tus MALISLONG ;
jienastan#fáddá ALBMILONG ;
jienastan#fápmudus:jienastan#fápmuduss JOHTOLAT ;
jienastan#gal0ba:jienastan#gal'ba GOAHTI ;
jienastan#geatnegasvuoh0ta+CmpN/SgG+CmpN/DefPlGen:jienastan#geatnegasvuoh'ta LUONDU ;
jienastan#lihppu GOAHTI ;
jienastan#lihtte#vál0ga:jienastan#lihtte#vál'ga GOAHTI ;
jienastan#lihtti AIGI ;
jienastan#njuolggadusat+CmpN/SgN+CmpN/DefPlGen:jienastan#njuolggaduss BORALMASAT ;
jienastan#ortnet:jienastan#ortneg GAHPIR ;
jienastan#rusttet:jienastan#rustteg GAHPIR ;
jienastan#stivrra#vál0ga:jienastan#stivrra#vál'ga GOAHTI ;
jienastan#vuoh0ki:jienastan#vuoh'ki AIGI ;
jienastan#vuoigatvuoh0ta+CmpN/SgG+CmpN/DefPlGen:jienastan#vuoigatvuoh'ta LUONDU ;
jienastan#vuoigatvuođalaš+CmpN/SgN+CmpN/SgG+CmpN/PlG:jienastan#vuoigatvuođalažž JOHTOLAT ;
jienastan#vuoittahallan+CmpN/Sg:jienastan#vuoittahallam BOAHTALADDAN ;
jienasteapmi+CmpN/Sg+CmpN/SgLeft+CmpN/SgNomLeft+CmpN/SgGenLeft+CmpN/PlGenLeft:jienast EAPMI ;
jienastus#lohko#lis0ta:jienastus#lohko#lis'ta GOAHTI ;
jienastus#loh0ku+CmpN/SgN+CmpN/SgG+CmpN/PlG:jienastus#loh'ku ALBMILONGSHORT ;
jierbmi AIGI ;
jieret+CmpN/SgN+CmpN/SgG+CmpN/DefPlGen:jiereh GAHPIR ;
jies0ka:jies'ka GOAHTI ;
jietna GOAHTI ;
jietna#bádden+CmpN/Sg+CmpN/SgLeft+CmpN/SgNomLeft+CmpN/SgGenLeft+CmpN/PlGenLeft:jietna#báddem BOAHTIN ;
jietna#bádden#rusttet:jietna#bádden#rustteg GAHPIR ;
jietna#bádde#referáhtta GOAHTI ;
jietna#báddi AIGI ;
jietnadat#láh0ka:jietnadat#láh'ka GOAHTI ;
jietnadat#sub^stitušuvdna:jietnadat#sub^stitušu TELEFON ;
jietna#dor0ve:jietna#dor've GOAHTI ;
jietna#dusten#iešvuoh0ta+CmpN/SgG+CmpN/DefPlGen:jietna#dusten#iešvuoh'ta LUONDU ;
jietna#dássi AIGI ;
jietna#gir0ji:jietna#gir'ji GOAHTI ;
jietna#kaseahtta GOAHTI ;
jietna#satnja GOAHTI ;
jietna#váiddon:jietna#váiddom GAHPIR ;
jievja#skuol0fi+CmpN/SgN+CmpN/SgG+CmpN/PlG:jievja#skuol'fi GOAHTI ;
jieŋa#miel#luodda GOAHTI ;
jie0ŋas:jiekŋas MALIS ; !(pl.)
jingo^is0ma:jingo^is'ma GOAHTI ; !^LOAN
joatkka:joat'kag8 SEAMU ;
joatkka#jo0đas:joatkka#johtas MALIS ;
joatkka#oahppu AIGI ;
joatkka#skuvla#láh0ka:joatkka#skuvla#láh'ka GOAHTI ;
joatkka#vuolahas:joatkka#vuolahass JOHTOLAT ;
joavgga:joav'gam8 SEAMU ;
joavko#bar0gu:joavko#bar'gu ALBMI ;
joavko#digaštallan+CmpN/Sg:joavko#digaštallam BOAHTALADDAN ;
joavko#dik0šu:joavko#dik'šu GOAHTI ;
joavko#diđolašvuoh0ta+CmpN/SgG+CmpN/DefPlGen:joavko#diđolašvuoh'ta LUONDU ;
joavko#latnja+CmpN/SgN+CmpN/SgG+CmpN/PlG:joavko#latnja GOAHTI ;
joavko#lášmmohallan+CmpN/Sg:joavko#lášmmohallam BOAHTALADDAN ;
joavko#mát0ki:joavko#mát'ki GOAHTI ;
joavko#čoahkkin:joavko#čoahkkim GAHPIRLONG ;
joav0ku+CmpN/SgN+CmpN/DefSgGen+CmpN/PlG:joav'ku GOAHTI ;
joavkudeapmi+CmpN/Sg+CmpN/SgLeft+CmpN/SgNomLeft+CmpN/SgGenLeft+CmpN/PlGenLeft:joavkud EAPMI ;
joddo#buođđu GOAHTI ;
joddo#fierbmi GOAHTI ;
joddo#mohkki GOAHTI ;
joddo#čuol0da:joddo#čuol'da GOAHTI ;
joga#bodni+CmpN/SgN+CmpN/SgG+CmpN/PlG:joga#bodni ALBMI ;
jogaš+CmpN/SgN+CmpN/SgG+CmpN/PlG:jogaž LEXDIMINC ;
jogge#skuovva GOAHTI ;
jogur0ta:jogur'ta GOAHTI ;
joh0ka+CmpN/SgN+CmpN/SgG+CmpN/PlG:joh'ka GOAHTI ;
johka#fa0nas:johka#fatnas MALIS ;
johka#fanas#čuoibmi:johka#fanas#čuojbmi GOAHTI ;
johka#gáddi+CmpN/SgN+CmpN/SgG+CmpN/PlG:johka#gáddi AIGI ;
johka#oassi AIGI ;
johtalan#geaidnu:johtalan#geajdnu AIGI ;
johtalan#kultuvra:johtalan#kultu KULTUR ;
johtaleaddji+CmpN/SgN+CmpN/SgG+CmpN/PlG:johtaleaddji¤ ACTOR ;
johtaleaddji:johtaleaddji¤ ACTOR ; 
johtalus#gal0ba:johtalus#gal'ba GOAHTI ;
johtalus#čuov0ga:johtalus#čuov'ga GOAHTI ;
johtin+CmpN/Sg:johtim BOAHTIN ;
johtin#lohkka GOAHTI ;
johtolat:johtolah'k JOHTOLAT ;
johtolat#bagadeapmi+CmpN/Sg:johtolat#bagad EAPMI ;
johtolat#bar0gu:johtolat#bar'gu ALBMI ;
johtolat#bi0ras:johtolat#birras MALIS ;
johtolat#bárru ALBMI ;
johtolat#dieđut+CmpN/SgN+CmpN/DefPlGen:johtolat#dieh'tu BUVSSAT ;
johtolat#doa00ba:johtolat#doah'pag8 SEAMU ;
johtolat#dorvvolašvuoh0ta+CmpN/SgG+CmpN/DefPlGen:johtolat#dorvvolašvuoh'ta LUONDU ;
johtolat#dáhkádus:johtolat#dáhkáduss JOHTOLAT ;
johtolat#dár0bu:johtolat#dár'bu ALBMI ;
johtolat#dárkkisteapmi+CmpN/Sg:johtolat#dárkkist EAPMI ;
johtolat#einnostat:johtolat#einnostah'k JOHTOLAT ;
johtolat#ekonomiija IIJA ;
johtolat#fierbmádat:johtolat#fierbmádah'k JOHTOLAT ;
johtolat#fiev0ru:johtolat#fiev'ru GOAHTI ;
johtolat#gal0ba:johtolat#gal'ba GOAHTI ;
johtolat#geaidnu:johtolat#geajdnu AIGI ;
johtolat#goziheapmi+CmpN/Sg:johtolat#gozih EAPMI ;
johtolat#guov0lu+CmpN/SgN+CmpN/SgG+CmpN/PlG:johtolat#guov'lu ALBMI ;
johtolat#inšenev0ra+CmpN/SgN+CmpN/SgG+CmpN/PlG:johtolat#inšenev'ra GOAHTI ;
johtolat#ipmárdus:johtolat#ipmárduss JOHTOLAT ;
johtolat#joav0ku+CmpN/SgN+CmpN/DefSgGen+CmpN/PlG:johtolat#joav'ku GOAHTI ;
johtolat#lihkuhisvuoh0ta+CmpN/SgG+CmpN/DefPlGen:johtolat#lihkuhisvuoh'ta LUONDU ;
johtolat#lárbma GOAHTI ;
johtolat#mear0ka:johtolat#mear'ka GOAHTI ;
johtolat#mearri GOAHTI ;
johtolat#meroštallan+CmpN/Sg:johtolat#meroštallam BOAHTALADDAN ;
johtolat#mál0le+G3:johtolat#mál'le GOAHTI ;
johtolat#oahpaheapmi+CmpN/Sg:johtolat#oahpah EAPMI ;
johtolat#organiseren+CmpN/Sg:johtolat#organiserem BOAHTIN ;
johtolat#ovttadat:johtolat#ovttadah'k JOHTOLAT ;
johtolat#plána GOAHTI ;
johtolat#plánen+CmpN/Sg:johtolat#plánem BOAHTIN ;
johtolat#politihkka GOAHTI ;
johtolat#reguleren+CmpN/Sg:johtolat#regulerem BOAHTIN ;
johtolat#rávdnji AIGI ;
johtolat#sad0ji+CmpN/SgN+CmpN/SgG+CmpN/PlG:johtolat#sad'ji ALBMI ;
johtolat#saneren+CmpN/Sg:johtolat#sanerem BOAHTIN ;
johtolat#segohus:johtolat#segohuss JOHTOLAT ;
johtolat#suo0lu:johtolat#suollu SUOLU ;
johtolat#teknihkka GOAHTI ;
johtolat#várdádeaddji+CmpN/SgN+CmpN/SgG+CmpN/PlG:johtolat#várdádeaddji¤ ACTOR ;
johtolat#ái0gi+CmpN/SgN+CmpN/SgG+CmpN/DefPlGen:johtolat#áj'gi AIGI ;
johtolat#álggaheapmi+CmpN/Sg:johtolat#álggah EAPMI ;
johtolat#čuov0ga:johtolat#čuov'ga GOAHTI ;
johto#áigi:johto#áj'gi GOAHTI ;
johtočála:johto#čállag8 BEANA ;
johto#čá0lus+Use/Sub:johto#čállus MALISLONG ;
johtti#sámi#dilli+Use/Sub:johtti#sámi#dilli ALBMILONGSHORT ;
johtti#sápmelaš+CmpN/SgN+CmpN/SgG+CmpN/PlG:johtti#sápmelažž JOHTOLAT ;
johtti#vuovdaleaddji+CmpN/SgN+CmpN/SgG+CmpN/PlG:johtti#vuovdaleaddji¤ ACTOR ;
joh0tu:joh'tu GOAHTILONG ; !Actually the short form is more used, f. ex. johtopokála, only once johtupokála
jokŋa+CmpN/SgN+CmpN/SgG+CmpN/PlG:jokŋa GOAHTI ;
jorahan#ruov0di:jorahan#ruov'di GOAHTI ;
jorahan#skear0ru:jorahan#skear'ru GOAHTI ;
jorba#basttat:jorba#bas'ta BUVSSAT ;
jorba#grafihtta#ruov0di:jorba#grafihtta#ruov'di GOAHTI ;
jorba#šliipen#mašiidna:jorba#šliipen#maš MASKIN ;
jorbodat:jorbodah'k JOHTOLAT ;
jordda#mov0ra+CmpN/SgN+CmpN/SgG+CmpN/PlG:jordda#mov'ra GOAHTI ;
jorgalan#steažžu GOAHTI ;
jorgalus:jorgaluss JOHTOLAT ;
jorggihan#giel0du:jorggihan#giel'du GOAHTI ;
jorggáldat:jorggáldah'k JOHTOLAT ;
jorran+CmpN/Sg:jorram BOAHTIN ;
jorran#gier0du:jorran#gier'du GOAHTI ;
jorran#loh0ku:jorran#loh'ku ALBMILONGSHORT ;
jorran#mihtádas:jorran#mihtádass JOHTOLAT ;
jorran#momean0ta:jorran#momean'ta GOAHTI ;
jorre#doalan GAHPIR ;
jorre#geav0ri:jorre#geav'ri GOAHTI ;
jorre#láger GAHPIR ;
jorre#áksil GAHPIRLONGSHORT ;
jorri GOAHTI ;
jorri:jorri¤ ALBMILONGSHORT ;
jorri#tráhppá ALBMILONG ;
jortta#mora+CmpN/SgN+CmpN/SgG+CmpN/PlG:jortta#mora GOAHTI ;
jotkkolašvuođa#gáibádus:jotkkolašvuođa#gáibáduss JOHTOLAT ;
journalis0ta+CmpN/SgN+CmpN/SgG+CmpN/PlG:journalis'ta GOAHTI ;
journalistihkka GOAHTI ;
journála:journál SOSIAL ;
journála#arkii0va+CmpN/SgN+CmpN/DefSgGen+CmpN/PlG:journála#arkij'va GOAHTI ;
journála#nummir GAHPIRLONG ;
jozzidan#bihttá ALBMILONG ;
jođadas:jođadass JOHTOLAT ;
jo00đas:joh'tas MALIS ;
jo0đas:johtas MALIS ;
jođas#gá0ma:jođas#gápmag8 SEAMU ;
jođas#gáma#basttat+CmpN/SgN+CmpN/DefPlGen:jođas#gáma#bas'ta BUVSSAT ;
jođas#spái0tu:jođas#spáj'tu GOAHTI ;
jođihan#buktu:jođihan#buk'tu ALBMILONG ;
jođihan#bušeahtta GOAHTI ;
jođihan#doaimmahat+CmpN/SgN+CmpN/DefSgGen+CmpN/PlG:jođihan#doaimmahah'k JOHTOLAT ;
jođihan#doarjja:jođihan#doar'jag8 SEAMU ;
jođihan#fápmu+CmpN/SgN+CmpN/DefSgGen+CmpN/DefPlGen+CmpN/SgLeft+CmpN/SgNomLeft+CmpN/SgGenLeft+CmpN/PlGenLeft:jođihan#fápmu GOAHTI ;
jođihan#goddi+CmpN/SgN+CmpN/DefSgGen+CmpN/PlG:jođihan#goddi AIGI ;
jođihan#juv0la:jođihan#juv'la GOAHTI ;
jođihan#njuolggadusat+CmpN/SgN+CmpN/DefPlGen:jođihan#njuolggaduss BORALMASAT ;
jođihan#plána GOAHTI ;
jođihan#ruopma GOAHTI ;
jođihan#skruv0va:jođihan#skruv'va GOAHTI ;
jođihan#ár0vu+CmpN/SgN+CmpN/DefSgGen:jođihan#ár'vu GOAHTI ;
jođihan#áŋgirdeapmi+CmpN/Sg:jođihan#áŋgird EAPMI ;
jođánis#breava GOAHTI ;
juda^is0ma:juda^is'ma GOAHTI ; !^LOAN
judda GOAHTI ;
jugahan#datni GOAHTI ;
jugástat:jugástah'k JOHTOLAT ;
juh0ca:juh'ca GOAHTI ;
juhkamuš:juhkamušš LEXMUSH ;
juhkan#jogur0ta:juhkan#jogur'ta GOAHTI ;
juhkan#láse#doalan GAHPIR ;
juhkan#máih0li:juhkan#májh'li AIGI ;
juk0ca:juk'ca GOAHTI ;
juksa#oarra GOAHTI ;
juk0su+CmpN/SgN+CmpN/SgG+CmpN/PlG:juk'su GOAHTI ;
julev#sáme#giella GOAHTI ;
julev#sápmelaš+CmpN/SgN+CmpN/SgG+CmpN/PlG:julev#sápmelažž JOHTOLAT ;
julev#sápmi+CmpN/SgG+CmpN/PlG:julev#sápmi AIGI ;
julgga#bealli GOAHTI ;
julgga#bealli+N+CmpN/Sg+CmpN/Sg:julgga#beal%> Rreal ;
julgga#beal#skoa0đas:julgga#beal#skoađđas MALIS ;
julgga#beal#ávnnas:julgga#beal#ávdnas MATTAR ;
julggaštus:julggaštuss JOHTOLAT ;
jumeš+CmpN/SgN+CmpN/SgG+CmpN/PlG:jumež GAHPIR ;
juogadan#fierpmádat:juogadan#fierpmádah'k JOHTOLAT ;
juogadan#mieđiheapmi+CmpN/Sg:juogadan#mieđih EAPMI ;
juogadan#politihkka GOAHTI ;
juogadan#riek0ti:juogadan#riek'ti ALBMI ;
juohkin+CmpN/Sg+CmpN/SgLeft+CmpN/SgNomLeft+CmpN/SgGenLeft+CmpN/PlGenLeft:juohkim BOAHTIN ;
juohkin#loh0pi:juohkin#loh'pi ALBMI ;
juohkin#mear0ka:juohkin#mear'ka GOAHTI ;
juohkin#oai0vi+N+CmpN/Sg+CmpN/Sg:juohkin#oai%> Rreal ;
juohkin#oai0vi:juohkin#oaj'vi AIGI ;
juohkin#skear0ru:juohkin#skear'ru GOAHTI ;
juohko#lin0já:juohko#lin'já GOAHTILONGSHORT ;
juohko#molsun+CmpN/Sg:juohko#molsum BOAHTIN ;
juoigan#konsear0ta:juoigan#konsear'ta GOAHTI ;
juolge#beal0gi:juolge#beal'gi AIGI ;
juolge#dikšun+CmpN/Sg:juolge#dikšum BOAHTIN ;
juolge#doalan GAHPIR ;
juolge#giella GOAHTI ;
juolge#goazan GAHPIR ;
juolge#la0đas:juolge#lađđas MALIS ;
juolge#láh0pi:juolge#láh'pi GOAHTI ;
juolge#mihttu GOAHTI ;
juolge#mátta:juolge#máddag8 SEAMU ;
juolge#spábba GOAHTI ;
juolge#steažžu GOAHTI ;
juolge#stiel0gu:juolge#stiel'gu GOAHTI ;
juolge#su00gus:juolge#suh'kus MALISLONG ;
juolge#suorbma GOAHTI ;
juolge#vuođđu GOAHTI ;
juolge#čelččen:juolge#čelččem GAHPIR ;
juol0gi:juol'gi AIGI ;
juopmu+CmpN/SgN+CmpN/SgG+CmpN/DefPlGen:juopmu GOAHTI ;
juotna GOAHTI ;
juovla#beai0vi+CmpN/SgN+CmpN/SgG+CmpN/PlG:juovla#beaj'vi GOAHTI ;
juovla#beai0vi+N+CmpN/Sg+CmpN/Sg:juovla#beai%> Rreal ;
juovla#báhkka GOAHTI ;
juovla#feas0ta:juovla#feas'ta GOAHTI ;
juovla#goar0ta:juovla#goar'ta GOAHTI ;
juovla#koar0ta:juovla#koar'ta GOAHTI ;
juovla#luopmu GOAHTI ;
juovla#lávlla:juovla#láv'lag8 SEAMU ;
juovla#muorra+CmpN/SgN+CmpN/SgG+CmpN/DefPlGen:juovla#muorra GOAHTI ;
juovla#mánnu+CmpN/SgN+CmpN/SgG+CmpN/DefPlGen:juovla#mánnu AIGI ;
juovla#páhkka GOAHTI ;
juovla#ruohtta+CmpN/SgN+CmpN/SgG+CmpN/PlGl:juovla#ruohtta GOAHTI ;
juovla#skeaŋ0ka:juovla#skeaŋ'ka GOAHTI ;
juovla#stállu+CmpN/SgN+CmpN/SgG+CmpN/PlG:juovla#stállu GOAHTI ;
juovla#čikŋa GOAHTI ;
juovllat+CmpN/SgN+CmpN/PlG:juov'la BUVSSAT ;
juovva GOAHTI ;
jura#systema GOAHTI ; !^LOAN
jurdda:jur'dag8 SEAMU ;
jurdda#boa00đus:jurdda#boah'tus MALISLONG ;
jurdda#govva GOAHTI ;
jurdda#govvidus:jurdda#govviduss JOHTOLAT ;
jurdda#gurgalus:jurdda#gurgaluss JOHTOLAT ;
jurdda#reai0du:jurdda#reaj'du GOAHTI ;
jurdda#riđđu ALBMI ;
jurdda#rávdnje#teknihkka GOAHTI ;
jurdda#váikkuhus:jurdda#váikkuhuss JOHTOLAT ;
juridihkka GOAHTI ;
jurisdikšuvdna:jurisdikšu TELEFON ;
juris0ta+CmpN/SgN+CmpN/SgG+CmpN/PlG:juris'ta GOAHTI ;
jursan#mašiidna:jursan#maš MASKIN ;
juster#stempela+Use/Sub:juster#stempela GOAHTI; !^LOAN
juv0la:juv'la GOAHTI ;
juvla#beav0di:juvla#beav'di AIGI ;
juvla#deaddu+CmpN/SgN+CmpN/DefSgGen:juvla#deaddu AIGI ;
juvla#goivvon GAHPIR ;
juvla#govččas:juvla#gok'čas MALIS ;
juvla#guovddáš:juvla#guovddáž LEXDIMINC ;
juvla#heaŋggastat:juvla#heaŋggastah'k JOHTOLAT ;
juvla#leahppi GOAHTI ;
juvla#stuollo#boardda:juvla#stuollo#boar'dag8 SEAMU ;
juvla#stuollu GOAHTI ;
jáddadan#apparáhta STAHTA ;
jáddadan#apparáhtta GOAHTI ;
jáddadan#bar0gu:jáddadan#bar'gu ALBMI ;
jáddadan#bii0la:jáddadan#bij'la GOAHTI ;
jáddadan#bulvvar:jáddadan#bul'var MALIS ; !(pl.)
jáddadan#neavvo#vuor0ká:jáddadan#neavvo#vuor'ká ALBMILONG ;
jáddadan#neav0vu:jáddadan#neav'vu GOAHTI ;
jáddadan#šláŋ0ŋa:jáddadan#šláŋ'ŋa GOAHTI ;
jáf0fu+G3:jáf'fu AIGI ; !(pl.)
jáfo#seagáš:jáfo#seagáž LEXDIMINC ;
jáfo#seahkka GOAHTI ;
jáfu:jáfu¤ AIGI ;
jáhkka GOAHTI ;
jáhkku GOAHTI ;
jáh0ti:jáh'ti GOAHTI ;
jáldo#skábe GOAHTI ;
jállo#gás0sa:jállo#gás'sa GOAHTI ;
jállo#gássa GOAHTI ;
jállo#metál0la+G3:jállo#metál'la GOAHTI ;
jám0ba:jám'ba GOAHTI ;
jámeš+CmpN/SgN+CmpN/SgG+CmpN/PlG:jámež LEXDIMINC ;
jándor+CmpN/SgN+CmpN/SgG+CmpN/PlG:jándor GAHPIR ;
jápma#spábba GOAHTI ;
jápma#sáh0ka:jápma#sáh'ka GOAHTI ;
jápma#čuokkis:jápma#čuoggis LASIS ;
jápmin+CmpN/Sg:jápmim BOAHTIN ;
jápmin#boddu+CmpN/SgN+CmpN/SgG+CmpN/PlG:jápmin#boddu GOAHTI ;
jápmin#báh0cu:jápmin#báh'cu GOAHTI ;
jápmin#seaŋ0ga:jápmin#seaŋ'ga GOAHTI ;
jár0da:jár'da GOAHTI ;
jávkkohat:jávkkohah'k JOHTOLAT ;
jáv0ku:jáv'ku GOAHTI ;
jávohis#giella GOAHTI ;
jávohisvuođa#geas0ku:jávohisvuođa#geas'ku GOAHTI ;
jávre#bodni+CmpN/SgN+CmpN/SgG+CmpN/PlG:jávre#bodni ALBMI ;
jávre#bás0ka:jávre#bás'ka GOAHTI ;
jávre#gáddi+CmpN/SgN+CmpN/SgG+CmpN/PlG:jávre#gáddi AIGI ;
jáv0ri:jáv'ri AIGI ;
kabbalis0ma:kabbalis'ma GOAHTI ; !^LOAN
kabineahtta GOAHTI ;
kabineahtta#gažaldat:kabineahtta#gažaldah'k JOHTOLAT ;
kafeá+Use/Sub:kafeá GOAHTI ;
kaffe^iidna:kaffe^ MASKIN ; !^LOAN
kaféa+CmpN/SgN+CmpN/SgG+CmpN/PlG:kafé ESSAYA ;
kajenne#bihppor GAHPIR ;
kakáo GARGIA ;
kaleanddar:kalean'dar MALIS ;
kalkuláhtor GAHPIR ;
kalli^grafiija IIJA ;
kaloria+Use/Sub:kaloria GARGIA ;
kaloriija IIJA ;
kalvinis0ma:kalvinis'ma GOAHTI ; !^LOAN
kam^bri^um#systema:kam^bri^um9#systema GOAHTI ; !^LOAN
kameraderiija IIJA ; !^LOAN
kameráldoaimmahat:kameráldoaimmahah'k JOHTOLAT ;
kampán0ja:kampán'ja GOAHTI ;
kampánnja STAHTA ;
kandidatuv0ra:kandidatu KULTUR ; !^LOAN
kannibalis0ma:kannibalis'ma GOAHTI ; !^LOAN
kanovdna:kano TELEFON ;
kanselliija+CmpN/SgN+CmpN/DefSgGen+CmpN/PlG:kanselliija IIJA ;
kansliija+CmpN/SgN+CmpN/DefSgGen+CmpN/PlG:kansliija IIJA;
kanti^anis0ma:kanti^anis'ma GOAHTI ; !^LOAN
kantiidna+CmpN/SgN+CmpN/DefSgGen+CmpN/PlG:kantijdna GOAHTI ;
kantiidna#jođiheaddji+CmpN/SgN+CmpN/SgG+CmpN/PlG:kantiidna#jođiheaddji¤ ACTOR ;
kantov0ra+Use/Sub:kantov'ra GOAHTI ;
kantuv0ra+CmpN/SgN+CmpN/DefSgGen+CmpN/PlG:k KANTUR ;
kantuv0ra+Use/Sub:kantu KULTUR ;
kanála:kanál SOSIAL ;
ka^oliidna:ka^ol MASKIN ; !^LOAN
kapasiteahtta GOAHTI ;
kapasitehta STAHTA ;
kapeal0la+G3:kapeal'la GOAHTI ; !^LOAN
kapellaniija IIJA ; !^LOAN
kapers:kapers GAHPIR ;
kapih0tal:kapihttal MALIS ;
kapitalis0ma:kapitalis'ma GOAHTI ; !^LOAN
kapitála:kapitál SOSIAL ;
kapitál#gollu+Use/Sub:kapitál#gollu GOAHTI ;
kapitál#ráhkadus+Use/Sub:kapitál#ráhkaduss JOHTOLAT ;
kapitéla GOAHTI ; !^LOAN
karakteristihkka GOAHTI ;
karameal0la+G3:karameal'la GOAHTI ; !^LOAN
karbo#hydráhta STAHTA ;
karboline^uma+Use/Sub:karboline^uma GOAHTI; !^LOAN
karbon#bábir+Use/Sub:karbon#báber%> R ;
karbon#bábir+Use/Sub:karbon#báh'pi7r MALIS ;
karbon#di^oksii0da+Use/Sub:karbon#di^oksij'da GOAHTI ;
karbon#systema+Use/Sub:karbon#systema GOAHTI; !^LOAN !
karbonáda GOAHTI ;
karborunduma+Use/Sub:karborunduma GOAHTI; !^LOAN !
kardaŋ0ga+Use/Sub:kardaŋ'ga GOAHTI ;
kardemum0ma+Use/Sub:kardemum'ma GOAHTI ;
kardemumma GARGIA ;
kardi^algiija IIJA ;
kardio^grám0ma:kardio^grám'ma GOAHTI ; !^LOAN
karmiidna:karm MASKIN ; !^LOAN
karnevála:karnevál SOSIAL ; !^LOAN
karosseriija IIJA ; !^LOAN
karoten+Use/Sub:karoten GAHPIR; !^LOAN !
karteal0la+G3:karteal'la GOAHTI ; !^LOAN
karto^grám0ma:karto^grám'ma GOAHTI ; !^LOAN
kartoteahka+Use/Sub:kartoteahka STAHTA; !^LOAN
kartotehka STAHTA ;
kartoŋ0ga:kartoŋ'ga GOAHTI ;
kaseahtta GOAHTI ;
kaseahtta#čuojanas:kaseahtta#čuojanass JOHTOLAT ;
kase^iidna:kase^ MASKIN ; !^LOAN
kassašuvdna:kassašu TELEFON ;
kasseahtta GOAHTI ;
kasserola GOAHTI ; !^LOAN
kassia GARGIA ;
kasteal0la+G3:kasteal'la GOAHTI ; !^LOAN
kasuistihkka GOAHTI ;
kataloga GOAHTI ;
katalysáhtor GAHPIR ;
kata^strofa GOAHTI ;
kata^strofa#rád0ju+CmpN/SgN+CmpN/DefSgGen+CmpN/PlG:katastrofa#rád'ju AIGI ;
kategoriija IIJA ;
katehta STAHTA ;
katekehta STAHTA ;
katolisis0ma:katolisis'ma GOAHTI ; !^LOAN
kausatii0va:kausatij'va GOAHTI ;
kaušuvdna:kaušu TELEFON ;
kavaleriija+CmpN/SgN+CmpN/DefSgGen+CmpN/PlG:kavaleriija IIJA;
kavitašuvdna:kavitašu TELEFON ;
keak0sa:keak'sa GOAHTI ;
keal0lir:keal'lir MALIS ;
kefir#bipmi GOAHTI ;
kelatiidna:kelat MASKIN ; !^LOAN
kemi^grafiija IIJA ;
kemiija IIJA ;
keramihkka GOAHTI ;
keratiidna:kerat MASKIN ; !^LOAN
kervel GAHPIR ;
kievkkan GAHPIR ;
kihtet:kihteg GAHPIR ;
kiinná#gálla+CmpN/SgN+CmpN/SgG+CmpN/DefPlGen:kiinná#gálla GOAHTI ;
kilo GARGIA ;
kilo#mehter GAHPIR ;
kilo#váhtta GOAHTI ;
kinemateahka+Use/Sub:kinemateahka STAHTA ;
kinetihkka GOAHTI ;
kiniidna:kin MASKIN ; !^LOAN
kino+CmpN/SgN+CmpN/SgG+CmpN/PlG:kino GARGIA ;
kino#hoav0da+CmpN/SgN+CmpN/SgG+CmpN/PlG:kino#hoav'da GOAHTI ;
kinoteahka+Use/Sub:kinoteahka STAHTA ;
kios0ka+CmpN/SgN+CmpN/DefSgGen+CmpN/PlG:kios'ka GOAHTI ;
kirko#stivrra#vál0ga:kirko#stivrra#vál'ga GOAHTI ;
kirku+CmpN/SgN+CmpN/DefSgGen+CmpN/PlG:kirku¤ GOAHTI ;
kirsa#muor0ji+CmpN/SgN+CmpN/SgG+CmpN/DefPlGen:kirsa#muor'ji GOAHTI ;
kirurgiija IIJA ;
kitiidna:kit MASKIN ; !^LOAN
kivi:kivi STAHTA ;
kjemikála:kjemikál SOSIAL ; !^LOAN
klamydia GARGIA ;
klamydia+Use/Sub:klamydia STAHTA ;
klassifikašuvdna:klassifikašu TELEFON ;
klassifiseren#vuogádat:klassifiseren#vuogádah'k JOHTOLAT ;
klassihkkár GAHPIRLONG ;
klassisis0ma:klassisis'ma GOAHTI ; !^LOAN
klaver#partituv0ra:klaver#partitu KULTUR ; !^LOAN
klavi^atuv0ra:klavi^atu KULTUR ; !^LOAN
klementiidna:klement MASKIN ; !^LOAN
klerikalis0ma:klerikalis'ma GOAHTI ; !^LOAN
kli^enteal0la+G3+CmpN/SgN+CmpN/SgG+CmpN/PlG:kli^enteal'la GOAHTI ;
kliidna:klijdna GOAHTI ; !^LOAN
klimák0sa:klimák'sa GOAHTI ;
klinihkka+CmpN/SgN+CmpN/DefSgGen+CmpN/PlG:klinihkka GOAHTI ;
klinihkka#latnja+CmpN/SgN+CmpN/SgG+CmpN/PlG:klinihkka#latnja GOAHTI ;
klisttar GAHPIR ;
klitihkka GOAHTI ;
kloahkka+Use/Sub:kloahkka GOAHTI ;
kloster#sierra#loh0pi:kloster#sierra#loh'pi ALBMI ;
klo^áhkka GOAHTI ;
klo^áhkka#jo0đas:klo^áhkka#johtas MALIS ;
klo^áhkka#plána GOAHTI ;
klusii0la:klusij'la GOAHTI ;
klássa#latnja+CmpN/SgN+CmpN/SgG+CmpN/PlG:klássa#latnja GOAHTI ;
klássa#luŋ0ka:klássa#luŋ'ka GOAHTI ;
knaderiija IIJA ; !^LOAN
kneak0ta+CmpN/SgN+CmpN/SgG+CmpN/PlG:kneak'ta GOAHTI ;
knállja GOAHTI ;
ko^agela GOAHTI ; !^LOAN
koarra+CmpN/SgN+CmpN/DefSgGen+CmpN/PlG:koarra GOAHTI ;
koar0ta:koar'ta GOAHTI ;
koarta#stohkka:koarta#stohkka GOAHTI ;
kobleriija IIJA ; !^LOAN
koda GOAHTI ;
koda#sátni AIGI ;
koffe^iidna:koffe^ MASKIN ; !^LOAN
ko^gnišuvdna:ko^gnišu TELEFON ;
kohppa GOAHTI ;
koka^iidna:koka^ MASKIN ; !^LOAN
koketteriija IIJA ; !^LOAN
kokon^trakšuvdna:kokon^trakšu TELEFON ;
kokos:kokos GAHPIR ;
koksa:koksa GOAHTI ; !^LOAN
kolegiija+Use/Sub:kolegiija IIJA ;
kolesterola GOAHTI ; !^LOAN
kolihkka GOAHTI ;
kolleak0ta:kolleak'ta GOAHTI ;
kollegiija+Use/Sub:kollegiija IIJA ;
kollektii0va:kollektij'va GOAHTI ;
kollektivis0ma:kollektivis'ma GOAHTI ; !^LOAN
kollekšuvdna:kollekšu TELEFON ;
kollokvia+Use/Sub:kollokvia GARGIA ;
koloni^alis0ma:koloni^alis'ma GOAHTI ; !^LOAN
koloniija+CmpN/SgN+CmpN/DefSgGen+CmpN/PlG:koloniija IIJA ;
kolonisašuvdna:kolonisašu TELEFON ;
kombinašuvdna:kombinašu TELEFON ;
komeahtta GOAHTI ;
komedia GARGIA ;
komedia+Use/Sub:komedia STAHTA ;
komediija IIJA ; !^LOAN
komehta STAHTA ;
komihkka GOAHTI ;
komitatii0va:komitatij'va GOAHTI ;
kommandihtta#vuođđudus:kommandihtta#vuođđuduss JOHTOLAT ;
kommersi^alis0ma:kommersi^alis'ma GOAHTI ; !^LOAN
kommišovdna+Use/Sub:kommišo TELEFON ;
kommišuvdna+CmpN/SgN+CmpN/DefSgGen+CmpN/PlG:kommišu TELEFON ;
kommunikašuvdna:kommunikašu TELEFON ;
kommunikašuvdna#luodda GOAHTI ;
kommunikeá:kommunikeá GOAHTI ;
kommunis0ma:kommunis'ma GOAHTI ;
kommuvdna+CmpN/SgN+CmpN/DefSgGen+CmpN/PlG:kommu TELEFON ;
kompaniija+CmpN/SgN+CmpN/DefSgGen+CmpN/PlG:kompaniija IIJA ;
komparatii0va:komparatij'va GOAHTI ;
kompendia GARGIA ;
kompensašuvdna:kompensašu TELEFON ;
kompeten0sa+Use/Sub:kompeten'sa GOAHTI ; !^LOAN !
kompiláhtor GAHPIR ;
komponean0ta:komponean'ta GOAHTI ;
komposišuvdna:komposišu TELEFON ;
kompos0ta:kompos'ta GOAHTI ;
komposta#gávgasat+CmpN/SgN+CmpN/DefPlGen:komposta#gáv'gas BADJOSAT ;
kom^pressor GAHPIR ;
kom^prešuvdna:kom^prešu TELEFON ;
kom^prešuvdna#mihtádas:komn^prešuvdna#mihtádass JOHTOLAT ;
komprešuvdna#mihtádas:komprešuvdna#mihtádass JOHTOLAT ;
kom^promissa STAHTA ; !^LOAN
konatii0va:konatij'va GOAHTI ;
kondean0sa:kondean'sa GOAHTI ;
kondeansa#jávkkadas:kondeansa#jávkkadass JOHTOLAT ;
kondensáhtor GAHPIR ;
konditoriija+CmpN/SgN+CmpN/DefSgGen+CmpN/PlG:konditoriija IIJA;
konditor#ivdni AIGI ;
kondolanse#tele^grám0ma+Use/Sub:kondolanse#tele^grám'ma GOAHTI ; !^LOAN !
kondoma GOAHTI ; !^LOAN
konferán0sa:konferán'sa GOAHTI ;
konferánsa#beav0di:konferánsa#beav'di AIGI ;
konferánsa#bušeahtta GOAHTI ;
konferánsa#divat:konferánsa#divad GAHPIR ;
konferánsa#dul0ka+CmpN/SgN+CmpN/SgG+CmpN/PlG:konferánsa#dul'ka GOAHTI ;
konferánsa#giella GOAHTI ;
konferánsa#guovddáš+CmpN/SgN+CmpN/DefSgGen+CmpN/PlG:konferánsa#guovddáž LEXDIMINC ;
konferánsa#hotel0la+G3+CmpN/SgN+CmpN/DefSgGen+CmpN/PlG+Use/Sub:konferánsa#hotel'la GOAHTI ; !
konferánsa#latnja+CmpN/SgN+CmpN/SgG+CmpN/PlG:konferánsa#latnja GOAHTI ;
konferánsa#lágideaddji+CmpN/SgN+CmpN/SgG+CmpN/PlG:konferánsa#lágideaddji¤ ACTOR ;
konferánsa#oasse#váldi+CmpN/SgN+CmpN/SgG+CmpN/PlG:konferánsa#oasse#váldi¤ ACTOR ;
konferánsa#sále GOAHTI ;
konfirmašuvdna:konfirmašu TELEFON ;
kon^flik0ta:kon^flik'ta GOAHTI ;
konfoluhtta#njolon+Use/Sub:konfoluhtta#njolon GAHPIR ;
konformis0ma:konformis'ma GOAHTI ; !^LOAN
konfusi^anis0ma:konfusi^anis'ma GOAHTI ; !^LOAN
kon^greas0sa:kon^greas'sa GOAHTI ;
konjunktuv0ra:konjunktu KULTUR ;
konjunkšuvdna:konjunkšu TELEFON ;
kon^klušuvdna:kon^klušu TELEFON ;
kon^kretis0ma:kon^kretis'ma GOAHTI ; !^LOAN
konnossemean0ta:konnossemean'ta GOAHTI ;
konnotašuvdna:konnotašu TELEFON ;
konsear0na+CmpN/SgN+CmpN/DefSgGen+CmpN/PlG:konsear'na GOAHTI ;
konsear0ta+Use/Sub:konser'ta GOAHTI ;
konsear0ta:konsear'ta GOAHTI ;
konsentrašuvdna:konsentrašu TELEFON ;
konsentrašuvdna#váddu GOAHTI ;
konservatis0ma:konservatis'ma GOAHTI ; !^LOAN
konserváhtor GAHPIR ;
konsešuvdna:konsešu TELEFON ;
konsii0la:konsij'la GOAHTI ; !^LOAN
konsonantis0ma:konsonantis'ma GOAHTI ;
konsonán0sa:konsonán'sa GOAHTI ;
konsonán0ta:konsonán'ta GOAHTI ;
konsonánta#guovddáš:konsonánta#guovddáž LEXDIMINC ;
konstellašuvdna:konstellašu TELEFON ;
kon^stitušuvdna:kon^stitušu TELEFON ;
kon^struktivis0ma:kon^struktivis'ma GOAHTI ; !^LOAN
kon^strukšuvdna:kon^strukšu TELEFON ;
konsulean0ta+CmpN/SgN+CmpN/SgG+CmpN/PlG:konsulean'ta GOAHTI ;
konsultašuvdna:konsultašu TELEFON ;
konsultášuvdna+Use/Sub:konsultášu TELEFON ;
kontaktor GAHPIR ;
konteaks0ta:konteaks'ta GOAHTI ;
konten#lis0ta:konten#lis'ta GOAHTI ;
kontinu^atii0va:kontinu^atij'va GOAHTI ;
konto GARGIA ; !Ill. kontoi
konto#koar0ta:konto#koar'ta GOAHTI ;
konto#luohkká ALBMILONG ;
konto#plána GOAHTI ;
kontradikšuvdna:kontradikšu TELEFON ;
kontrakšuvdna:kontrakšu TELEFON ;
kontrol0la+G3:kontrol'la GOAHTI ; !^LOAN
kontrolla#divat:kontrolla#divad GAHPIR ;
kon^trák0ta:kon^trák'ta GOAHTI ;
kontrás0ta:kontrás'ta GOAHTI ;
kontrásta#nanusmahttin+CmpN/Sg:kontrásta#nanusmahttim BOAHTIN ;
kon0tu:kon'tu GOAHTI ;
kontu#gir0ji:kontu#gir'ji GOAHTI ;
konturčielggasmahttin:kontur#čielggasmahttim GAHPIRLONG ;
konvear0ba:konvear'ba GOAHTI ;
konvensjonalis0ma:konvensjonalis'ma GOAHTI ; !^LOAN
konvenšuvdna:konvenšu TELEFON ;
konvenšuvdnalis0ma+Use/Sub:konvenšuvdnalis'ma GOAHTI ;
konverter:konverter GAHPIR ;
ko^ordinat#systema+Use/Sub:ko^ordinat#systema GOAHTI; !^LOAN !
ko^ordinašuvdna:ko^ordinašu TELEFON ;
ko^ordináhta STAHTA ;
ko^ordináhta#vuogádat:ko^ordináhta#vuogádah'k JOHTOLAT ;
ko^ordináhtta GOAHTI ;
kopiija IIJA ;
koppela+Use/Sub:koppela GOAHTI; !^LOAN
kopula#vear0ba:kopula#vear'ba GOAHTI ;
koreo^grafiija IIJA ;
korinta STAHTA ;
kori^ánder GAHPIR ;
korporativis0ma:korporativis'ma GOAHTI ; !^LOAN
korpsa+CmpN/SgN+CmpN/DefSgGen+CmpN/PlG:korpsa GOAHTI ;
korrektuv0ra:korrektu KULTUR ;
korrošuvdna:korrošu TELEFON ;
korálla#jea00gil+CmpN/SgN+CmpN/SgG+CmpN/DefPlGen:korálla#jeah'kil MALIS ;
koseriija IIJA ;
kosmetihkka GOAHTI ;
kosmopolitis0ma:kosmopolitis'ma GOAHTI ; !^LOAN
kre^ativitehta STAHTA ;
kre^atuv0ra+CmpN/SgN+CmpN/SgG+CmpN/PlG:kre^atu KULTUR ;
kredihtta#rehket:kredihtta#rehkeg GAHPIR ;
kriminalistihkka GOAHTI ;
kriminalitehta STAHTA ;
kriminologiija IIJA ;
kriminála#láh0ka:kriminála#láh'ka GOAHTI ;
kristtalašvuoh0ta+CmpN/SgG+CmpN/DefPlGen:kristtalašvuoh'ta LUONDU ;
kristus#symbola GOAHTI ; !^LOAN
kriteria GARGIA ;
kriteriija+Use/Sub:kriteriija IIJA ;
kritihkka GOAHTI ;
kritisis0ma:kritisis'ma GOAHTI ; !^LOAN
kritt#systema GOAHTI ; !^LOAN
krokiija IIJA ; !^LOAN
kromosoma+CmpN/SgN+CmpN/SgG+CmpN/PlG:kromosoma GOAHTI ;
kronihkka GOAHTI ;
kronologiija IIJA ;
krubbá ALBMILONG ;
kruoktu:kruok'tu GOAHTI ;
kruvdno GOAHTI ;
kruvdnu GOAHTI ;
krydderiija IIJA ; !^LOAN
krypto^grám0ma:krypto^grám'ma GOAHTI ; !^LOAN
krypto#kommunis0ma:krypto#kommunis'ma GOAHTI ; !^LOAN
krystalliidna:krystall MASKIN ; !^LOAN
kráhter GAHPIR ;
krán0njá+CmpN/SgN+CmpN/SgG+CmpN/PlG:krán'njá ALBMILONG ;
kubihkka GOAHTI ;
kubis0ma:kubis'ma GOAHTI ; !^LOAN
ku^lihkka+Use/Sub:ku^lihkka GOAHTI ;
kultur#antropologiija IIJA ;
kultur#doarjja:kultur#doar'jag8 SEAMU ;
kultur#dovdo#mear0ka:kultur#dovdo#mear'ka GOAHTI ;
kultur#duovdda:kultur#duov'dag8 SEAMU ;
kultur#foan0da:kultur#foan'da GOAHTI ;
kultur#guovddáš#foan0da:kultur#guovddáš#foan'da GOAHTI ;
kultur#histor0já:kultur#histor'já ALBMILONG ;
kultur#hoav0da+CmpN/SgN+CmpN/SgG+CmpN/PlG:kultur#hoav'da GOAHTI ;
kultur#identiteahtta GOAHTI ;
kultur#identitehta STAHTA ;
kultur#imperi^alis0ma:kultur#imperi^alis'ma GOAHTI ; !^LOAN
kultur#muito#fága GOAHTI ;
kultur#muito#láh0ka:kultur#muito#láh'ka GOAHTI ;
kultur#muito#politihkka GOAHTI ;
kultur#muito#prošeak0ta:kultur#muito#prošeak'ta GOAHTI ;
kultur#muito#suodjaleapmi+CmpN/Sg:kultur#muito#suodjal EAPMI ;
kultur#mui0tu:kultur#muj'tu AIGI ;
kultur#politihkka GOAHTI ;
kultur#radikalis0ma:kultur#radikalis'ma GOAHTI ; !^LOAN
kultur#stivrra#vál0ga:kultur#stivrra#vál'ga GOAHTI ;
kultur#viesso#prošeak0ta:kultur#viesso#prošeak'ta GOAHTI ;
kultur#viessu+CmpN/SgN+CmpN/SgG+CmpN/PlG:kultur#viessu GOAHTI ;
kultuv0ra:kultu KULTUR ;
kum0ma:kum'ma GOAHTI ;
kumma#lohkki GOAHTI ;
kumma#riekkis:kumma#rieggis LASIS ;
kumma#vuođđu GOAHTI ;
kunst#galleriija+CmpN/SgN+CmpN/DefSgGen+CmpN/PlG+Use/Sub:kunst#galleriija IIJA; !
kuntepillar GAHPIR ;
kuonna#hád0ja:kuonna#hád'ja GOAHTI ;
kuratiiva#vear0ba:kuratiiva#vear'ba GOAHTI ;
kurator GAHPIR ;
kur0sa:kur'sa GOAHTI ;
kursa#latnja+CmpN/SgN+CmpN/SgG+CmpN/PlG:kursa#latnja GOAHTI ;
kuvlla GOAHTI ;
kuvlla#suhppejeaddji+CmpN/SgN+CmpN/SgG+CmpN/PlG:kuvlla#suhppejeaddji¤ ACTOR ;
kuvlla#suhppen+CmpN/Sg:kuvlla#suhppem BOAHTIN ;
kuvøsa#oassi AIGI ;
kuššát:kuššáh GAHPIRLONG ;
kvadrat#mehter+Use/Sub:kvadrat#mehter GAHPIR ;
kvadráhtta GOAHTI ; !^LOAN
kvalifikašuvdna:kvalifikašu TELEFON ;
kvaliteahtta GOAHTI ;
kvaliteahtta+Use/Sub:kvalitehtta GOAHTI ;
kvaliteahtta:kvalitehta STAHTA ; !XXX Normalising.
kvantifikáhtor GAHPIR ;
kvantifiseren#apposišuvdna:kvantifiseren#apposišu TELEFON ;
kvartála+CmpN/SgN+CmpN/SgG+CmpN/PlG:kvartál SOSIAL ;
kvestuv0ra:kvestu KULTUR ; !^LOAN
kvoti^ean0ta:kvoti^ean'ta GOAHTI ; !^LOAN
kvoti^en0ta+Use/Sub:kvoti^en'ta GOAHTI ; !^LOAN
kvár0ca:kvár'ca GOAHTI ;
kvár0ta+CmpN/SgN+CmpN/SgG+CmpN/PlG:kvár'ta GOAHTI ;
kynis0ma:kynis'ma GOAHTI ; !^LOAN
káfea+Use/Sub:káfea GOAHTI ;
káfe#seahkka GOAHTI ;
káfet:káffe BUVSSAT ;
káffe+CmpN/SgN+CmpN/SgG+CmpN/DefPlGen:káffe GOAHTI ;
kágga GOAHTI ;
káija GOAHTI ;
kája+Use/Sub:kája ALBMILONG ;
kál0ka:kál'ka GOAHTI ;
kánel:kánel GAHPIR ; !(pl.)
kántor#bar0gu:kántor#bar'gu ALBMI ;
kántor#hoav0da+CmpN/SgN+CmpN/SgG+CmpN/PlG:kántor#hoav'da GOAHTI ;
kántor#latnja+CmpN/SgN+CmpN/SgG+CmpN/PlG:kántor#latnja GOAHTI ;
kántor#veahkki+CmpN/SgN+CmpN/SgG+CmpN/PlG:kántor#veahkki AIGI;
kánttorbargu:kánttor#bar'gu ALBMI ;
kánttor#doaimmaheaddji:kánttor#doaimmaheaddji¤ ACTOR ;
kánttor#jođiheaddji:kánttor#jođiheaddji¤ ACTOR ;
kánttorservodat:kánttorservodah'k JOHTOLAT ;
kánttor#veahkki+CmpN/SgN+CmpN/SgG+CmpN/PlG+Use/Sub:kánttor#veahkki AIGI; !
kántur#latnja+CmpN/SgN+CmpN/SgG+CmpN/PlG:kántur#latnja GOAHTI ;
kántuv0ra+Use/Sub:kántu KULTUR ;
kántuvra#bálvalus:kántuvra#bálvaluss JOHTOLAT ;
kárbon#di^oksii0da:kárbon#di^oksij'da GOAHTI ;
kárri:kárri STAHTA ;
kár0ta:kár'ta GOAHTI ;
kárta#fierbmi GOAHTI ;
kárta#teknologiija IIJA ;
kárta#čoakkáldat:kárta#čoakkáldah'k JOHTOLAT ;
kárvenat+CmpN/SgN+CmpN/DefPlGen:kárven ALIMAT ;
kásko#dáhkádus:kásko#dáhkáduss JOHTOLAT ;
kás0sa:kás'sa GOAHTI ;
kássa#apparáhtta GOAHTI ;
kássa#beaive#gir0ji:kássa#beaive#gir'ji GOAHTI ;
kássa#biepmahas+CmpN/SgN+CmpN/SgG+CmpN/PlG:kássa#biepmahass JOHTOLAT ;
kássa#biepmohas+CmpN/SgN+CmpN/SgG+CmpN/PlG:kássa#biepmohass JOHTOLAT ;
kássa#gir0ji:kássa#gir'ji GOAHTI ;
kássa#kredihtta GOAHTI ;
kássa#kredihtta#provišuvdna:kássa#kredihtta#provišu TELEFON ;
kávval GAHPIR ;
laboratoria+CmpN/SgN+CmpN/DefSgGen+CmpN/PlG:laboratoria GARGIA ;
laboratoriija+CmpN/SgN+CmpN/DefSgGen+CmpN/PlG+Use/Sub:laboratoriija IIJA;
labyrinta STAHTA ;
ladjo#akkumuláhtor GAHPIR ;
ladjo#šlie0nja:ladjo#šlietnjag8 SEAMU ;
lad0ju:lad'ju GOAHTI ;
lagas#fierpmádat:lagas#fierpmádah'k JOHTOLAT ;
lagas#johtolat:lagas#johtolah'k JOHTOLAT ;
lagaš#bi0ras+CmpN/SgN+CmpN/SgG+CmpN/PlG:lagaš#birras MALIS ;
lah0ca:lah'ca GOAHTI ;
lahcá#čáh0ci:lahcá#čáh'ci AIGI ;
lahkadovdda:lahkadov'dag8 SEAMU ;
lahkanan#vuoh0ki:lahkanan#vuoh'ki AIGI ;
lahkki GOAHTI ;
lahpes#gáv0pi+CmpN/SgN+CmpN/DefSgGen+CmpN/PlG:lahpes#gáv'pi GOAHTI ;
lahppu+CmpN/SgN+CmpN/SgG+CmpN/DefPlGen:lahppu GOAHTI ;
lahppu+CmpN/SgN+CmpN/SgG+CmpN/DefPlGen:lahppu¤ GOAHTI ;
lahtta GOAHTI ;
lahtta#vuoigatvuoh0ta+CmpN/SgG+CmpN/DefPlGen:lahtta#vuoigatvuoh'ta LUONDU ;
lahttu+CmpN/SgN+CmpN/SgG+CmpN/PlG:lahttu GOAHTILONGSHORT ;
laigga:laj'gag8 SEAMU ;
lak0si:lak'si GOAHTI ;
lak0ta:lak'ta GOAHTI ;
lakta#latnja+CmpN/SgN+CmpN/SgG+CmpN/PlG:lakta#latnja GOAHTI ;
lakta#sátni AIGI ;
lakti+CmpN/SgN+CmpN/SgG+CmpN/PlG+CmpN/SgLeft+CmpN/SgNomLeft+CmpN/SgGenLeft+CmpN/PlGenLeft:lakti¤ ACTOR ;
laktin+CmpN/Sg+CmpN/SgLeft+CmpN/SgNomLeft+CmpN/SgGenLeft+CmpN/PlGenLeft:laktim BOAHTIN ;
laktin#go0vus:laktin#govvus MALISLONG ;
lama^is0ma:lama^is'ma GOAHTI ; !^LOAN
lameal0la+G3:lameal'la GOAHTI ; !^LOAN
lan0ja+Use/Sub:lanj9'ja GOAHTI ; !lanjjas, but desn't work
lanjadat:lanjadah'k JOHTOLAT ;
lappe#kommišuvdna:lappe#kommišu TELEFON ;
lappologiija IIJA ;
laser#čálán GAHPIRLONG ;
lasihan#buoššodeapmi+CmpN/Sg:lasihan#buoššod EAPMI ;
lasihan#vál0ga:lasihan#vál'ga GOAHTI ;
lasse#ealáhat:lasse#ealáhah'k JOHTOLAT ;
lasse#juolludeapmi+CmpN/Sg:lasse#juollud EAPMI ;
lasse#minuhtta GOAHTI ;
lasse#oassi AIGI ;
lasse#árvo#divat#dieđáhus:lasse#árvo#divat#dieđáhuss JOHTOLAT ;
lassi+Use/Sub:lassi Rreal ;
lassi GOAHTILONGSHORT ;
lassi#budjeahtta GOAHTI ;
lassi#buvttadan#gollu GOAHTI ;
lassi#doarjja:lassi#doar'jag8 SEAMU ;
lassi#vuovdin#gollu GOAHTI ;
lassi#váikkuhus:lassi#váikkuhuss JOHTOLAT ;
lassi#árvo#divat:lassi#árvo#divad GAHPIR ;
lassi#ár0vu+CmpN/SgN+CmpN/DefSgGen:lassi#ár'vu GOAHTI ;
lassá ALBMILONG ;
lassá#jalgehat:lassá#jalgehah'k JOHTOLAT ;
las0ta:las'ta GOAHTI ;
lasta#goah0ti:lasta#goah'ti AIGI ;
lasta#muorra+CmpN/SgN+CmpN/SgG+CmpN/DefPlGen:lasta#muorra GOAHTI ;
lasta#mái0sa:lasta#máj'sa GOAHTI ;
lasta#ruo0nas:lasta#ruotnas MALIS ;
lasta#saláhtta GOAHTI ;
lasáhus:lasáhuss JOHTOLAT ;
lasán0ja:lasán'ja GOAHTI ;
latii0va:latij'va GOAHTI ;
latnja+CmpN/SgN+CmpN/SgG+CmpN/PlG:latnja GOAHTI ;
latnja#bierggas:latnja#bier'gas MALIS ;
latnja#bi0ras:latnja#birras MALIS ;
latnja#liekkas:latnja#lieggas MALIS ;
latnja#liggen+CmpN/Sg:latnja#liggem BOAHTIN ;
latnja#lái0gu:latnja#láj'gu GOAHTI ;
latnja#rusttegat+CmpN/SgN+CmpN/DefPlGen:latnja#rustteg ALIMAT ;
latnja#šlád0ja:latnja#šlád'ja GOAHTI ;
lavdnje#doaimmahat+CmpN/SgN+CmpN/DefSgGen+CmpN/PlG:lavdnje#doaimmahah'k JOHTOLAT ;
lavdnje#goah0ti:lavdnje#goah'ti AIGI ;
lavdnje#loggun#láh0ka:lavdnje#loggun#láh'ka GOAHTI ;
lavdnje#čuohppan+CmpN/Sg:lavdnje#čuohppam BOAHTIN ;
lavdnje#čuohppan#sad0ji+CmpN/SgN+CmpN/SgG+CmpN/PlG:lavdnje#čuohppan#sad'ji ALBMI ;
lavdnji GOAHTI ;
lavtta:lak'tag8 SEAMU ;
la0đas:lađđas MALIS ;
lađas#bohtaneapmi+CmpN/Sg:lađas#bohtan EAPMI ;
lađas#leasme#dáv0da:lađas#leasme#dáv'da GOAHTI ;
lađas#soddjilvuoh0ta+CmpN/SgG+CmpN/DefPlGen:lađas#soddjilvuoh'ta LUONDU ;
lađas#soddjilvuođa#mihttu GOAHTI ;
lađas#stiel0ka:lađas#stiel'ka GOAHTI ;
lađastallan+CmpN/Sg+CmpN/SgLeft+CmpN/SgNomLeft+CmpN/SgGenLeft+CmpN/PlGenLeft:lađastallam BOAHTALADDAN ;
lađas#veahkke#ávnnas:lađas#veahkke#ávdnas MATTAR ;
lađas#čoavdda:lađas#čoav'dag8 SEAMU ;
leagga GOAHTI ;
leah0ki+CmpN/SgN+CmpN/SgG+CmpN/PlG:leah'ki GOAHTI ;
leahkka GOAHTI ;
leah0pu:leah'pu GOAHTI ;
leahtto#lasihan#juoh0ku:leahtto#lasihan#juoh'ku AIGI ;
leahtto#rádje#gas0ka:leahtto#rádje#gas'ka GOAHTI ;
leahtto#rád0ji:leahtto#rád'ji GOAHTI ;
leahtto#vuolidan#juoh0ku:leahtto#vuolidan#juoh'ku AIGI ;
leahtto#čopmi GOAHTI ;
leahttu GOAHTI ;
leaibe#gávval GAHPIR ;
leaibe#loddi+CmpN/SgN+CmpN/SgG+CmpN/PlG:leaibe#loddi AIGI ;
leai0bi+CmpN/SgN+CmpN/SgG+CmpN/DefPlGen:leaj'bi GOAHTI ;
leai0ka:leaj'ka GOAHTI ;
leaira#gatna GOAHTI ;
leak0su:leak'su GOAHTI ;
leakto#lassáneapmi+CmpN/Sg:leakto#lassán EAPMI ;
leakto#mihtádas:leakto#mihtádass JOHTOLAT ;
leak0tu:leak'tu GOAHTI ;
leak0šá+CmpN/SgN+CmpN/SgG+CmpN/PlG:leak'šá ALBMILONG ;
leana#rei0ve:leana#rej've GOAHTI ;
leana#stivrra#vál0ga:leana#stivrra#vál'ga GOAHTI ;
leana#ái0gi+CmpN/SgN+CmpN/SgG:leana#áj'gi AIGI ;
leans#mán0ni+CmpN/SgN+CmpN/SgG+CmpN/PlG:leans#mán'ni MANNI ;
leans#mán0ni+Use/Sub:leans#mán'ne GOAHTI ;
leapma GOAHTI ;
learretta+Use/Sub:learretta GOAHTI ;
leas0ka+CmpN/SgN+CmpN/SgG+CmpN/PlG:leas'ka GOAHTI ;
leaska#loh0ku:leaska#loh'ku ALBMILONGSHORT ;
leaska#ruh0ta:leaska#ruh'ta GOAHTI ;
leasme#bas0te:leasme#bas'te GOAHTI ;
leasme#dáv0da:leasme#dáv'da GOAHTI ;
leasme#giehta#lađas#stiel0gu:leasme#giehta#lađas#stiel'gu GOAHTI ;
leasme#pean0na:leasme#pean'na GOAHTI ;
leasme#skárrit+G3+CmpN/SgN+CmpN/DefPlGen:leasme#skárri¤ BUVSSAT ;
leas0mi:leas'mi GOAHTI ;
leastadi^anis0ma:leastadi^anis'ma GOAHTI ;
leav0ga:leav'ga GOAHTI ;
leavga#duopmár+CmpN/SgN+CmpN/SgG+CmpN/PlG:leavga#duopmár GAHPIRLONG ;
leavga#stággu GOAHTI ;
leaŋ0ga:leaŋ'ga GOAHTI ;
leaŋ0ka:leaŋ'ka GOAHTI ;
ledjon+CmpN/SgN+CmpN/SgG+CmpN/PlG:ledjon GAHPIR ;
legitimitehta STAHTA ; !^LOAN
lehttohat:lehttohah'k JOHTOLAT ;
leidangvearru:leidangvearru GOAHTI ;
leikon#ruov0di:leikon#ruov'di GOAHTI ;
leikon#ávnnas:leikon#ávdnas MATTAR ;
leivvoš+CmpN/SgN+CmpN/SgG+CmpN/PlG:leivvož LEXDIMINC ;
leksiko^grafiija IIJA ;
leksiko^gráfa+CmpN/SgN+CmpN/SgG+CmpN/PlG:leksiko^gráfa GOAHTI ;
leksiko^gráfiija+Use/Sub:leksiko^gráfiija IIJA ;
leksikologiija IIJA ;
lekšuvdna:lekšu TELEFON ;
lemma GARGIA ;
lemma+Use/Sub:lemma STAHTA; !^LOAN
leninis0ma:leninis'ma GOAHTI ; !^LOAN
leukemiija IIJA ;
leŋ0ge:leŋ'ge GOAHTI ;
li00bar:lih'par MALIS ;
liberalis0ma:liberalis'ma GOAHTI ; !^LOAN
lidnu+CmpN/SgN+CmpN/SgG+CmpN/PlG:lidnu¤ GOAHTI ;
lidoka^iidna:lidoka^ MASKIN ; !^LOAN
liegga#áibmo#rusttet:liegga#áibmo#rustteg GAHPIR ;
liegga#čáhce#buvttadeapmi+CmpN/Sg:liegga#čáhce#buvttad EAPMI ;
liegga#čáhce#lihtti AIGI ;
liegga#čáhce#táŋ0ka:liegga#čáhce#táŋ'ka GOAHTI ;
liehmu+CmpN/SgN+CmpN/SgG+CmpN/PlG:liehmu ALBMILONG ;
liehppi GOAHTI ;
liekkas#energiija IIJA ;
liekkas#erren+CmpN/Sg+CmpN/SgLeft+CmpN/SgNomLeft+CmpN/SgGenLeft+CmpN/PlGenLeft:liekkas#errem BOAHTIN ;
liekkas#rasttidan#iešvuoh0ta+CmpN/SgG+CmpN/DefPlGen:liekkas#rasttidan#iešvuoh'ta LUONDU ;
liekkasrasttidankoeffisieanta:liekkas#rasttidan#koeffisiean'ta GOAHTI ;
liekkas#suo0la:liekkas#suollag8 BEANA ;
liekkas#suođđan#rám0ma:liekkas#suođđan#rám'ma GOAHTI ;
liekkas#ár0vu+CmpN/SgN+CmpN/DefSgGen:liekkas#ár'vu GOAHTI ;
liek0si:liek'si GOAHTI ;
lie0mas:liepmas MALIS ;
liepma GOAHTI ;
liepma#bulvvar:liepma#bul'var MALIS ; !(pl.)
liepma#čoal0tu:liepma#čoal'tu GOAHTI ;
liev0la:liev'la GOAHTI ;
lievla#bohcci:lievla#bohcci¤ ALBMI ;
lievla#gievdni GOAHTI ;
lievla#mašiidna:lievla#maš MASKIN ;
lievla#njaman GAHPIR ;
lieđbmá ALBMILONG ;
lieđbmá:lieđbmá GOAHTI ;  
lieđđe#gav0ja:lieđđe#gav'ja GOAHTI ;
lieđđe#ruonas:lieđđe#ruotnas MALIS ;
lieđđe#širan GAHPIR ;
lieđđi GOAHTI ;
ligatuv0ra:ligatu KULTUR ; !^LOAN
liggehat:liggehah'k JOHTOLAT ;
liggehat#latnja+CmpN/SgN+CmpN/SgG+CmpN/PlG:liggehat#latnja GOAHTI ;
liggen#guovddáš:liggen#guovddáž LEXDIMINC ;
liggen#latnja+CmpN/SgN+CmpN/SgG+CmpN/PlG:liggen#latnja GOAHTI ;
liggen#pum0pa:liggen#pum'pa GOAHTI ;
liggen#rusttet:liggen#rustteg GAHPIR ;
lighter GAHPIR ;
ligniidna:lign MASKIN ; !^LOAN
ligro^iidna:ligro^ MASKIN ; !^LOAN
lihkadan#doaibma:lihkadan#doajbma GOAHTI ;
lihkadan#dovdan+CmpN/Sg:lihkadan#dovdam BOAHTIN ;
lihkadan#dovdda:lihkadan#dov'dag8 SEAMU ;
lihkadan#dáidda:lihkadan#dáj'dag8 SEAMU ;
lihkadan#hábmejeaddji+CmpN/SgN+CmpN/SgG+CmpN/PlG:lihkadan#hábmejeaddji¤ ACTOR ;
lihkadan#hábmen+CmpN/Sg:lihkadan#hábmem BOAHTIN ;
lihkadan#hástalus:lihkadan#hástaluss JOHTOLAT ;
lihkadan#iešvuoh0ta+CmpN/SgG+CmpN/DefPlGen:lihkadan#iešvuoh'ta LUONDU ;
lihkadan#mihttu GOAHTI ;
lihkadan#mál0le+G3:lihkadan#mál'le GOAHTI ;
lihkadan#ovdáneapmi+CmpN/Sg:lihkadan#ovdán EAPMI ;
lihkadan#vejolašvuoh0ta+CmpN/SgG+CmpN/DefPlGen:lihkadan#vejolašvuoh'ta LUONDU ;
lihkadan#vásihus:lihkadan#vásihuss JOHTOLAT ;
lihkadeapmi+CmpN/Sg:lihkad EAPMI ;
lihkadus:lihkaduss JOHTOLAT ;
lihkahus:lihkahuss JOHTOLAT ;
lihkkan#energiija IIJA ;
lihkku ALBMI ;
lihkohisvuoh0ta+CmpN/SgG+CmpN/DefPlGen:lihko7hisvuoh'ta LUONDU ;
lihkostupmi:lihkost UPMI ;
lihkuhisvuoh0ta+CmpN/SgG+CmpN/DefPlGen:lihkuhisvuoh'ta LUONDU ;
lihppu GOAHTI ;
lih0tar:lihttar MALIS ;
lihtar GAHPIR ;
lihter GAHPIR ;
lihtolaš+CmpN/SgN+CmpN/SgG+CmpN/PlG:lihtolažž JOHTOLAT ;
lihtor+CmpN/SgN+CmpN/SgG+CmpN/PlG:lihtor GAHPIR ;
lihtte#bassan#gárri GOAHTI ;
lihtte#bassan#mašiidna:lihtte#bassan#maš MASKIN ;
lihtte#bassan#mášiidna+N+CmpN/SgN:lihtte#bassan#mášen%> R ; !Alt.cmp-form
lihtte#bassan#mášiidna:lihtte#bassan#máš MASKIN ;
lihtter GAHPIR ;
lihtte#reah0ka:lihtte#reah'ka GOAHTI ;
lihtti AIGI ;
lihtto#beallalaš+CmpN/SgN+CmpN/SgG+CmpN/PlG:lihtto#beallalažž JOHTOLAT ;
lihtto#láigohan#loh0pi:lihtto#láigohan#loh'pi ALBMI ;
lihtto#láigohan#láh0ka:lihtto#láigohan#láh'ka GOAHTI ;
lihtto#láigohan#šiehtadus:lihtto#láigohan#šiehtaduss JOHTOLAT ;
lihtto#láigolaš+CmpN/SgN+CmpN/SgG+CmpN/PlG:lihtto#láigolažž JOHTOLAT ;
lihtto#láigo#áigodat+CmpN/SgN+CmpN/SgG+CmpN/PlG:lihtto#láigo#áigodah'k JOHTOLAT ;
lihtto#láigo#šiehtadus:lihtto#láigo#šiehtaduss JOHTOLAT ;
lihtto#ráđđehus+CmpN/SgN+CmpN/DefSgGen+CmpN/PlG:lihtto#ráđđehuss JOHTOLAT ;
lihttu+CmpN/SgN+CmpN/SgG+CmpN/PlG:lihttu GOAHTI ;
lii0ba:lij'ba GOAHTI ;
liidna:lijdna GOAHTI ;
liidna#gier0du:liidna#gier'du GOAHTI ;
liidnakláva:liidna#kláva GOAHTI ;
liidna#rul0la+G3:liidna#rul'la GOAHTI ;
liidna#seak0ti:liidna#seak'ti GOAHTI ;
liidna#stám0pa:liidna#stám'pa GOAHTI ;
liidna#vuogga GOAHTI ;
liidna#čiel0gi:lijdna#čiel'gi AIGI ;
liidne#gák0ti:liidne#gák'ti GOAHTI ;
liidni:lijdni GOAHTI ;
liidná#čoahkki GOAHTI ;
liige#doarjja:liige#doar'jag8 SEAMU ;
liige#gása#rev0re:liige#gása#rev're GOAHTI ;
liige#noađuheapmi+CmpN/Sg+CmpN/SgLeft+CmpN/SgNomLeft+CmpN/SgGenLeft+CmpN/PlGenLeft:liige#noađuh EAPMI ;
liige#árvvoštus:liige#árvvoštuss JOHTOLAT ;
lii0ka+CmpN/SgN+CmpN/SgG+CmpN/PlG:lij'ka GOAHTI ;
lii0ki:lij'ki GOAHTI ;
liisen+CmpN/Sg+CmpN/SgLeft+CmpN/SgNomLeft+CmpN/SgGenLeft+CmpN/PlGenLeft:liisem BOAHTIN ;
lii0va:lij'va GOAHTI ;
likkapeal0la+G3+Use/Sub:likkapeal'la GOAHTI ; !^LOAN !
likten#beav0di:likten#beav'di AIGI ;
likten#ruov0di:likten#ruov'di GOAHTI ;
likviditehta STAHTA ;
limeahtta GOAHTI ;
limitatii0va:limitatij'va GOAHTI ;
limš0ku:limš'ku GOAHTI ;
linearisašuvdna:linearisašu TELEFON ;
lingvistihkka GOAHTI ;
linjá#bii0la:linjá#bij'la GOAHTI ;
linjála:linjál SOSIAL ; !^LOAN
lin0njá:lin'njá GOAHTILONGSHORT ;
linnjá#bii0la:linnjá#bij'la GOAHTI ;
linnjá#fierpmádat:linnjá#fierpmádah'k JOHTOLAT ;
linnjá#johtolat:linnjá#johtolah'k JOHTOLAT ;
lin0sa:lin'sa GOAHTI ;
lis0tu:lis'tu GOAHTI ;
litaniija IIJA ; !^LOAN
lito^grafiija IIJA ;
littar#mihttu GOAHTI ;
litteratuv0ra:litteratu KULTUR ; !^LOAN
liturgiija IIJA ;
livnnet#almmuhus:livnnet#almmuhuss JOHTOLAT ;
livnnet#hoav0da+CmpN/SgN+CmpN/SgG+CmpN/PlG:livnnet#hoav'da GOAHTI ;
li^án0ta:li^án'ta GOAHTI ;
li^ántta#bužan GAHPIR ;
liŋ0ka:liŋ'ka GOAHTI ;
loabát:loabáh GAHPIRLONG ;
loadda GOAHTI ;
loagga GOAHTI ;
loahkka+CmpN/SgN+CmpN/SgG+CmpN/PlG:loahkka GOAHTI ;
loahpahan#muddu+CmpN/SgN+CmpN/SgG+CmpN/PlG+CmpN/SgLeft+CmpN/SgNomLeft+CmpN/SgGenLeft+CmpN/PlGenLeft:loahpahan#muddu GOAHTI ;
loahppa+CmpN/SgN+CmpN/SgG+CmpN/PlG+CmpN/SgLeft+CmpN/SgNomLeft+CmpN/SgGenLeft+CmpN/PlGenLeft:loahppa GOAHTI ;
loahppa#cealkámuš:loahppa#cealkámušš LEXMUSH ;
loahppa#dajaldat:loahppa#dajaldah'k JOHTOLAT ;
loahppa#diŋgon+CmpN/Sg:loahppa#diŋgom BOAHTIN ;
loahppa#doarjja:loahppa#doar'jag8 SEAMU ;
loahppa#evttohus:loahppa#evttohuss JOHTOLAT ;
loahppa#geahččaleapmi+CmpN/Sg:loahppa#geahččal EAPMI ;
loahppa#gui0te:loahppa#guj'te GOAHTI ;
loahppa#jurdda:loahppa#jur'dag8 SEAMU ;
loahppa#meanut+CmpN/SgN+CmpN/DefPlGen:loahppa#meannu BUVSSAT ;
loahppa#sáhka#vuorru+CmpN/SgN+CmpN/SgG+CmpN/PlG:loahppa#sáhka#vuorru GOAHTI;
loahppa#sáhka#vuorru+G3+CmpN/SgN+CmpN/SgG+CmpN/PlG:loahppa#sáhka#vuorru¤ GOAHTI ;
loahppa#ár0vu+CmpN/SgN+CmpN/DefSgGen:loahppa#ár'vu GOAHTI ;
loahppa#šiehtadallan+CmpN/Sg:loahppa#šiehtadallam BOAHTIN ;
loahppa#šuokŋa GOAHTI ;
loahppe#lák0ca:loahppe#lák'ca GOAHTI ;
loahppe#miel0ki:loahppe#miel'ki AIGI ;
loak0ta:loak'ta GOAHTI ;
loaktin#doaibma:loaktin#doajbma GOAHTI ;
loaktin#nanusvuohta:loaktin#nanusvuohta GOAHTI ; 
loaktin#áige#muddu+CmpN/SgN+CmpN/SgG+CmpN/PlG+CmpN/SgLeft+CmpN/SgNomLeft+CmpN/SgGenLeft+CmpN/PlGenLeft:loaktin#áige#muddu GOAHTI ;
loapmi+CmpN/SgN+CmpN/SgG+CmpN/PlG:loapmi GOAHTI ;
loatna GOAHTI ;
loatna#etymologiija IIJA ;
loatna#oanádus:loatna#oanáduss JOHTOLAT ;
loatna#sátni AIGI ;
loavdda:loav'dag8 SEAMU ;
loaŋkkisteapmi+CmpN/Sg+CmpN/SgLeft+CmpN/SgNomLeft+CmpN/SgGenLeft+CmpN/PlGenLeft:loaŋkkist EAPMI ;
lobby-foan0da:lobby-foan'da GOAHTI ;
lobi#vuođđu GOAHTI ;
loboratoriija+Use/Sub:loboratoriija IIJA ;
loby^is0ma+Use/Sub:loby^is'ma GOAHTI ; !^LOAN !
lobálašvuoh0ta+CmpN/SgG+CmpN/DefPlGen:lobálašvuoh'ta LUONDU ;
lobálašvuohta#váikkuhus+Use/Sub:lobálašvuohta#váikkuhuss JOHTOLAT ;
lobálašvuođa#meroštallan+CmpN/Sg:lobálašvuođa#meroštallam BOAHTALADDAN ;
lodda GOAHTI ;
lodde#jea00gil+CmpN/SgN+CmpN/SgG+CmpN/DefPlGen:lodde#jeah'kil MALIS ;
lodde#jievži+CmpN/SgN+CmpN/SgG+CmpN/PlG:lodde#jievži¤ ACTOR ;
loddi+CmpN/SgN+CmpN/SgG+CmpN/PlG:loddi AIGI ;
logahallan+CmpN/Sg+CmpN/SgLeft+CmpN/SgNomLeft+CmpN/SgGenLeft+CmpN/PlGenLeft:logahallam BOAHTALADDAN ;
logahallan#láh0ka:logahallan#láh'ka GOAHTI ;
logahallan#rei0ve:logahallan#rej've GOAHTI ;
logahas#dáv0da:logahas#dáv'da GOAHTI ;
logaldallan+CmpN/Sg:logaldallam BOAHTIN ;
logeš:logež LEXDIMINC ;
logeš#systema GOAHTI ;
logihkka GOAHTI ;
logis0ma:logis'ma GOAHTI ; !^LOAN
logopediija+Use/Sub:logopediija IIJA ;
lo00gus:loh'kus MALISLONG ;
lohkamuš:lohkamušš LEXMUSH ;
lohkan+CmpN/Sg+CmpN/SgLeft+CmpN/SgNomLeft+CmpN/SgGenLeft+CmpN/PlGenLeft:lohkam BOAHTIN ;
lohkan#bad0ji+CmpN/SgN+CmpN/SgG+CmpN/PlG:lohkan#bad'ji AIGI ;
lohkan#bihttá ALBMILONG ;
lohkan#gir0ji:lohkan#gir'ji GOAHTI ;
lohkan#kultuv0ra:lohkan#kultu KULTUR ;
lohkan#latnja+CmpN/SgN+CmpN/SgG+CmpN/PlG:lohkan#latnja GOAHTI ;
lohkan#mearri GOAHTI ;
lohkan#virge#loh0pi+CmpN/SgN+CmpN/SgG+CmpN/PlG:lohkan#virge#loh'pi ALBMI ;
lohkan#vuoh0ki:lohkan#vuoh'ki AIGI ;
lohkan#válga#stivrra#vál0ga:lohkan#válga#stivrra#vál'ga GOAHTI ;
lohkka GOAHTI ;
lohkka#báddi AIGI ;
lohkke#raban GAHPIR ;
lohkki GOAHTI ;
lohkki+CmpN/SgN+CmpN/SgG+CmpN/PlG+CmpN/SgLeft+CmpN/SgNomLeft+CmpN/SgGenLeft+CmpN/PlGenLeft:lohkki¤ ACTOR ;
lohkkiid#joav0ku+CmpN/SgN+CmpN/DefSgGen+CmpN/PlG:lohkkiid9#joav'ku GOAHTI ;
lohko#agoar0ta:lohko#agoar'ta GOAHTI ;
lohko#doahkki GOAHTI ;
lohko#sturrodat:lohko#sturrodah'k JOHTOLAT ;
lohko#sátni AIGI ;
loh0ku:loh'ku ALBMILONGSHORT ;
lohku#sátni AIGI ;
loh0pi+CmpN/SgN+CmpN/SgG+CmpN/PlG:loh'pi ALBMI ;
lohppehat:lohppehah'k JOHTOLAT ;
lohppehat#gás0si:lohppehat#gás'si GOAHTI ;
lohte#gurra#heavval GAHPIR ;
lohte#gurra#jurssan+CmpN/Sg:lohte#gurra#jurssam BOAHTIN ;
lohte#luodda GOAHTI ;
lohte#ruopma GOAHTI ;
lohte#svei0sa:lohte#svej'sa GOAHTI ;
loh0ti:loh'ti GOAHTI ;
lojalitehta STAHTA ;
lokal#patri^otis0ma+Use/Sub:lokal#patri^otis'ma GOAHTI ; !^LOAN
lokatii0va:lokatij'va GOAHTI ;
lokomotii0va:lokomotij'va GOAHTI ;
lok0ta:lok'ta GOAHTI ;
lokten#hárjehallan+CmpN/Sg:lokten#hárjehallam BOAHTALADDAN ;
lokten#loavdda:lokten#loav'dag8 SEAMU ;
lokten#láv0di:lokten#láv'di GOAHTI ;
lokten#ráhkkanus:lokten#ráhkkanuss JOHTOLAT ;
lokten#stággu GOAHTI ;
lokten#vávdna GOAHTI ;
lonuhas+CmpN/SgN+CmpN/SgG+CmpN/PlG:lonuhass JOHTOLAT ;
lonuhus+CmpN/SgN+CmpN/SgG+CmpN/PlG:lonuhuss JOHTOLAT ;
lossa#metál0la+G3:lossa#metál'la GOAHTI ;
lossa#miella+CmpN/SgN+CmpN/DefSgGen:lossa#miella GOAHTI ;
lossa#áibmu:lossa#ájbmu ALBMI ;
lotnolas#basttat+CmpN/SgN+CmpN/DefPlGen:lotnolas#bas'ta BUVSSAT ;
lotnolas#ealáhus:lotnolas#ealáhuss JOHTOLAT ;
lotnolas#ealáhus#doarjja:lotnolas#ealáhus#doar'jag8 SEAMU ;
lotnolas#ealáhus#heiveheapmi+CmpN/Sg:lotnolas#ealáhus#heiveh EAPMI ;
lotnolas#gilvin+CmpN/Sg+CmpN/SgLeft+CmpN/SgNomLeft+CmpN/SgGenLeft+CmpN/PlGenLeft:lotnolas#gilvim BOAHTIN ;
lotnolas#viŋkil GAHPIRLONG ;
lotnolasvuođa#vuoh0ki:lotnolasvuođa#vuoh'ki AIGI ;
lotnun#sátta:lotnun#sáddag8 SEAMU ;
lotteriija IIJA ; !^LOAN
lovtta#guolli+CmpN/SgN+CmpN/SgG+CmpN/PlG:lovtta#guolli AIGI ;
lovtton+CmpN/SgN+CmpN/SgG+CmpN/PlG+CmpN/SgLeft+CmpN/SgNomLeft+CmpN/SgGenLeft+CmpN/PlGenLeft:lovtton GAHPIR ;
lođá ALBMILONG ;
ložžen#njuolggadus:ložžen#njuolggaduss JOHTOLAT ;
lubma GOAHTI ;
ludne#geađ0gi:ludne#geađ'gi AIGI ;
ludni GOAHTI ;
ludni:ludni¤ GOAHTI ;
luffel GAHPIR ;
luhkka GOAHTI ;
luhkkár+CmpN/SgN+CmpN/SgG+CmpN/PlG:luhkkár GAHPIRLONG ;
luh0ča:luh'ča GOAHTI ;
luhča#dáv0da:luhča#dáv'da GOAHTI ;
luis0te:lujs'te GOAHTI ;
luisten+CmpN/Sg:luistem BOAHTIN ;
lukti+CmpN/SgN+CmpN/SgG+CmpN/DefPlGen:lukti¤ GOAHTI ;
luk0tá+CmpN/SgN+CmpN/SgG+CmpN/DefPlGen:luk'tá ALBMILONG ;
lulli LULLILONG ;
lulli+N+CmpN/SgN+Cmpnd:lulá%>%- # ; !ovdda- ja maŋábealli
lulli+N+CmpN/SgN:lulli%> R ;
lulli#sáme#giella GOAHTI ;
lulli#sápmelaš+CmpN/SgN+CmpN/SgG+CmpN/PlG:lulli#sápmelažž JOHTOLAT ;
lum0ma:lum'ma GOAHTI ;
lun0ta+CmpN/SgN+CmpN/SgG+CmpN/PlG:lun'ta GOAHTI ;
luodda+CmpN/SgN+CmpN/DefSgGen+CmpN/DefPlGen+CmpN/SgLeft+CmpN/SgNomLeft+CmpN/SgGenLeft+CmpN/PlGenLeft:luodda GOAHTI ;
luodda#assi GOAHTI ;
luodda#bar0gu:luodda#bar'gu ALBMI ;
luodda#buođđu GOAHTI ;
luodda#deavdda:luodda#deav'dag8 SEAMU ;
luodda#diehto#báŋ0ku:luodda#diehto#báŋ'ku GOAHTI ;
luodda#dilli ALBMILONGSHORT ;
luodda#direktoráhtta+CmpN/SgN+CmpN/DefSgGen+CmpN/PlG+Use/Sub:luodda#direktoráhtta GOAHTI; !
luodda#divat:luodda#divad GAHPIR ;
luodda#doaimmahat+CmpN/SgN+CmpN/DefSgGen+CmpN/PlG:luodda#doaimmahah'k JOHTOLAT ;
luodda#doalli+CmpN/SgN+CmpN/SgG+CmpN/PlG:luodda#doalli¤ ALBMILONGSHORT ;
luodda#doallu GOAHTI ;
luodda#dárkilis#plánen+CmpN/Sg:luodda#dárkilis#plánem BOAHTIN ;
luodda#earro#lihkuhisvuohta:luodda#earro#lihkuhisvuohta GOAHTI ;  
luodda#eise#vál0di+CmpN/SgN+CmpN/DefSgGen+CmpN/PlG:luodda#eise#vál'di VALDI ;
luodda#faskkon GAHPIR ;
luodda#foan0da:luodda#foan'da GOAHTI ;
luodda#gal0ba:luodda#gal'ba GOAHTI ;
luodda#gas0ka:luodda#gas'ka GOAHTI ;
luodda#gaska#gal0ba:luodda#gaska#gal'ba GOAHTI ;
luodda#geah0či+N+CmpN/Sg+CmpN/Sg:luodda#geaš%> Rreal ;
luodda#geah0či:luodda#geah'či AIGI ;
luodda#ge^ometriija IIJA ;
luodda#guov0lu+CmpN/SgN+CmpN/SgG+CmpN/PlG:luodda#guov'lu ALBMI ;
luodda#huksen#teknihkka GOAHTI ;
luodda#hár0ji:luodda#hár'ji AIGI ;
luodda#inšenev0ra+CmpN/SgN+CmpN/SgG+CmpN/PlG:luodda#inšenev'ra GOAHTI ;
luodda#iskan#mašiidna:luodda#iskan#maš MASKIN ;
luodda#johtolat:luodda#johtolah'k JOHTOLAT ;
luodda#johtolat#láh0ka:luodda#johtolat#láh'ka GOAHTI ;
luodda#lin0njá:luodda#lin'njá GOAHTILONGSHORT ;
luodda#láh0ka:luodda#láh'ka GOAHTI ;
luodda#lávde#goddi+CmpN/SgN+CmpN/DefSgGen+CmpN/PlG:luodda#lávde#goddi AIGI ;
luodda#materi^ála:luodda#materi^ál SOSIAL ;
luodda#mear0ka:luodda#mear'ka GOAHTI ;
luodda#mearrádus:luodda#mearráduss JOHTOLAT ;
luodda#meašttir+CmpN/SgN+CmpN/SgG+CmpN/PlG:luodda#meaš'tir MALISLONG ;
luodda#nummár GAHPIRLONG ;
luodda#oktavuoh0ta+CmpN/SgG+CmpN/DefPlGen:luodda#oktavuoh'ta LUONDU ;
luodda#ol0ju:luodda#ol'ju GOAHTI ;
luodda#plána GOAHTI ;
luodda#plánen+CmpN/Sg:luodda#plánem BOAHTIN ;
luodda#politihkka GOAHTI ;
luodda#rastehat:luodda#rastehah'k JOHTOLAT ;
luodda#rav0da:luodda#rav'da GOAHTI ;
luodda#riek0ti:luodda#riek'ti ALBMI ;
luodda#ráhkadus:luodda#ráhkaduss JOHTOLAT ;
luodda#struktuv0ra:luodda#struktu KULTUR ;
luodda#sál0ti:luodda#sál'ti AIGI ;
luodda#teknihkka GOAHTI ;
luodda#vuođđu GOAHTI ;
luodda#ái0di:luodda#áj'di AIGI ;
luodda#árvalus:luodda#árvaluss JOHTOLAT ;
luodda#šlád0ja:luodda#šlád'ja GOAHTI ;
luodda#čoahkkin:luodda#čoahkkim GAHPIRLONG ;
luodda#čuvgen+CmpN/Sg:luodda#čuvgem BOAHTIN ;
luoddearru:luoddearru GOAHTI ;
luogga GOAHTI ;
luohkká+CmpN/SgN+CmpN/SgG+CmpN/PlG:luohkká ALBMILONG ;
luohkká#biras#bar0gu:luohkká#biras#bar'gu ALBMI ;
luohkká#biras#ovdáneapmi+CmpN/Sg:luohkká#biras#ovdán EAPMI ;
luohkká#ceahkke#dássi AIGI ;
luohkká#ceahkki GOAHTI ;
luohkká#dássi AIGI ;
luohkká#jođiheaddji+CmpN/SgN+CmpN/SgG+CmpN/PlG:luohkká#jođiheaddji¤ ACTOR ;
luohkká#juoh0ku:luohkká#juoh'ku AIGI ;
luohkká#latnja+CmpN/SgN+CmpN/SgG+CmpN/PlG:luohkká#latnja GOAHTI ;
luohpaheapmi+CmpN/Sg+CmpN/SgLeft+CmpN/SgNomLeft+CmpN/SgGenLeft+CmpN/PlGenLeft:luohpah EAPMI ;
luohtehahttivuođa#gáibádus:luohtehahttivuođa#gáibáduss JOHTOLAT ;
luoh0ti:luoh'ti GOAHTI ;
luohto#guov0lu+CmpN/SgN+CmpN/SgG+CmpN/PlG:luohto#guov'lu ALBMI ;
luohttevašvuođa#juoh0ku:luohttevašvuođa#juoh'ku AIGI ;
luohttámuš:luohttámušš LEXMUSH ;
luoitahat:luoitahah'k JOHTOLAT ;
luoitin+CmpN/Sg+CmpN/SgLeft+CmpN/SgNomLeft+CmpN/SgGenLeft+CmpN/PlGenLeft:luoitim BOAHTIN ;
luoitin#loh0pi:luoitin#loh'pi ALBMI ;
luoitin#sad0ji+CmpN/SgN+CmpN/SgG+CmpN/PlG:luoitin#sad'ji ALBMI ;
luoito#govva GOAHTI ;
luoi0tu:luoj'tu GOAHTI ;
luok0ta+CmpN/SgN+CmpN/SgG+CmpN/PlG:luok'ta GOAHTI ;
luok0ti:luok'ti GOAHTI ;
luome#meas0tu:luome#meas'tu GOAHTI ;
luo0mi+CmpN/SgN+CmpN/SgG+CmpN/DefPlGen:luopmin8 SEAMU ;
luonddu#asfál0ta:luonddu#asfál'ta GOAHTI ;
luonddu#attus:luonddu#addus MALISLONG ;
luonddu#buorri AIGI ;
luonddu#bálggis:luonddu#bál'gis LASIS ;
luonddu#duohtadeapmi+CmpN/Sg:luonddu#duohtad EAPMI ;
luonddu#dávggut+CmpN/SgN+CmpN/DefPlGen:luonddu#dáv'gu BUVSSAT ;
luonddu#fága GOAHTI ;
luonddufága#latnja+CmpN/SgN+CmpN/SgG+CmpN/PlG:luonddufága#latnja GOAHTI ;
luonddu#láh0ka:luonddu#láh'ka GOAHTI ;
luonddu#meahcci+CmpN/SgN+CmpN/SgG+CmpN/DefPlGen:luonddu#meahcci ALBMI ;
luonddu#mui0tu+CmpN/SgN+CmpN/DefSgGen:luonddu#muj'tu AIGI ;
luonddu#riggodat:luonddu#riggodah'k JOHTOLAT ;
luonddu#riggodat#hál0du:luonddu#riggodat#hál'du GOAHTI ;
luonddu#ruovttu#doallu GOAHTI ;
luonddu#suodjalan#lága GOAHTI ;
luonddu#suodjalan#láh0ka:luonddu#suodjalan#láh'ka GOAHTI ;
luon0du+CmpN/SgG:luon'du LUONDU ;
luopmo#jah0ki+CmpN/SgN+CmpN/SgG+CmpN/PlG:luopmo#jah'ki ALBMI ;
luopmo#johtolat:luopmo#johtolah'k JOHTOLAT ;
luopmo#láh0ka:luopmo#láh'ka GOAHTI ;
luopmu+CmpN/SgN+CmpN/SgG+CmpN/PlG:luopmu GOAHTI ;
luosat:luosah GAHPIR ;
luossa+CmpN/SgN+CmpN/SgG+CmpN/PlG:luossa GOAHTI ;
luossa#biv0du:luossa#biv'du ALBMI ;
luossa#gorkŋohat:luossa#gorkŋohah'k JOHTOLAT ;
luossa#láh0ka:luossa#láh'ka GOAHTI ;
luossa#lái0bi:luossa#láj'bi GOAHTI ;
luossa#nuohtti GOAHTI ;
luossa#vuorbádeapmi+CmpN/Sg:luossa#vuorbád EAPMI ;
luossa#vár0pi:luossa#vár'pi GOAHTI ;
luotni GOAHTI ;
luotto#báh0pu+CmpN/SgN+CmpN/SgG+CmpN/DefPlGen:luotto#báh'pu GOAHTI ;
luotto#lohkka GOAHTI ;
luotto#lássa GOAHTI ;
luov0di:luov'di GOAHTI ;
luovos#vuovttat:luovos#vuok'ta BUVSSAT ;
luovos#árka#vuogádat:luovos#árka#vuogádah'k JOHTOLAT ;
luovos#čiek0či+CmpN/SgN+CmpN/SgG+CmpN/PlG:luovos#čiek'či¤ ACTOR ;
luovus#áv0ju:luovus#áv'ju AIGI ;
luovvan#nák0ca:luovvan#nák'ca GOAHTI ;
luovvi AIGI ;
luovččan GAHPIR ;
luođđa GOAHTI ;
luođđa#doalan GAHPIR ;
luođđa#láger GAHPIR ;
luv0dá:luv'dá ALBMILONG ;
lu#vuolli AIGI ;
lu#vuolli+N+CmpN/Sg+CmpN/Sg:lu#vuol%> Rreal ;
luvvadan#ávnnas:luvvadan#ávdnas MATTAR ;
luvven#bir0cu:luvven#bir'cu GOAHTI ;
luvven#loh0ti:luvven#loh'ti GOAHTI ;
luvven#ávdnasat+CmpN/SgN+CmpN/DefPlGen:luvven#ávdnas BADJOSAT ;
luvvodat:luvvodah'k JOHTOLAT ;
luŋ0ka:luŋ'ka GOAHTI ;
luŋ0ká:luŋ'ká ALBMILONG ;
lym0fa:lym'fa GOAHTI ;
lymfe#systema GOAHTI ; !^LOAN
lyrihkka GOAHTI ;
lábiid#ovttas#doaibma:lábiid9#ovttas#doajbma GOAHTI ;
ládda GOAHTI ;
láddelaš+CmpN/SgN+CmpN/SgG+CmpN/PlG:láddelažž JOHTOLAT ;
ládden#čuov0ga:ládden#čuov'ga GOAHTI ;
láddjen#mašiidna:láddjen#maš MASKIN ;
láddo#jea00gil+CmpN/SgN+CmpN/SgG+CmpN/DefPlGen:láddo#jeah'kil MALIS ;
láddu+CmpN/SgN+CmpN/SgG+CmpN/PlG:láddu GOAHTI ;
ládjo#sad0ji+CmpN/SgN+CmpN/SgG+CmpN/PlG:ládjo#sad'ji ALBMI ;
lád0ju:lád'ju AIGI ;
láfol+CmpN/SgN+CmpN/SgG+CmpN/PlG:láfol GAHPIR ;
lága GOAHTI ; ! In dict XXX
lágadeapmi+CmpN/Sg:lágad EAPMI ;
lágalašvuoh0ta+CmpN/SgG+CmpN/DefPlGen:lágalašvuoh'ta LUONDU ;
lágalašvuođa#eak0tu:lágalašvuođa#eak'tu ALBMI ;
lága#mánne#riek0ti:lága#mánne#riek'ti ALBMI ;
láger GAHPIR ;
láger#beassi GOAHTI ;
láger#gárri GOAHTI ;
láger#las0ta:láger#las'ta  GOAHTI ;
lágga+CmpN/SgN+CmpN/SgG+CmpN/PlG:lágga GOAHTI ;
lágidan#bái0ki+CmpN/SgN+CmpN/SgG+CmpN/PlG:lágidan#báj'ki ALBMI ;
lágidan#eak0tu:lágidan#eak'tu ALBMI ;
lágidan#lávde#goddi+CmpN/SgN+CmpN/DefSgGen+CmpN/PlG:lágidan#lávde#goddi AIGI ;
lágidan#ái0gi+CmpN/SgN+CmpN/SgG+CmpN/DefPlGen:lágidan#áj'gi AIGI ;
lágidan#šiehtadus:lágidan#šiehtaduss JOHTOLAT ;
lágideaddji+CmpN/SgN+CmpN/SgG+CmpN/PlG+CmpN/SgLeft+CmpN/SgNomLeft+CmpN/SgGenLeft+CmpN/PlGenLeft:lágideaddji¤ ACTOR ;
lágideaddji#veal0gi:lágideaddji#veal'gi AIGI ;
lágádus+CmpN/SgN+CmpN/DefSgGen+CmpN/PlG:lágáduss JOHTOLAT ;
lágádus#doarjja:lágádus#doar'jag8 SEAMU ;
lágáš:lágáž LEXDIMINC ;
lágášvuoh0ta+CmpN/SgG+CmpN/DefPlGen:lágášvuoh'ta LUONDU ;
láh0ka:láh'ka GOAHTI ;
láhka#addi+CmpN/SgN+CmpN/SgG+CmpN/PlG:láhka#addi¤ ACTOR ;
láhka#atnin+CmpN/Sg:láhka#atnim BOAHTIN ;
láhka#diggi+CmpN/SgN+CmpN/DefSgGen+CmpN/PlG:láhka#diggi AIGI ;
láhka#duopmár+CmpN/SgN+CmpN/SgG+CmpN/PlG:láhka#duopmár GAHPIRLONG ;
láhka#eak0tu:láhka#eak'tu ALBMI ;
láhka#evttohus:láhka#evttohuss JOHTOLAT ;
láhka#hálddašeapmi+CmpN/Sg:láhka#hálddaš EAPMI ;
láhka#lávde#goddi+CmpN/SgN+CmpN/DefSgGen+CmpN/PlG:láhka#lávde#goddi AIGI ;
láhka#mearrádus:láhka#mearráduss JOHTOLAT ;
láhka#mieđisvuoh0ta+CmpN/SgG+CmpN/DefPlGen:láhka#mieđisvuoh'ta LUONDU ;
láhka#nannen+CmpN/Sg:láhka#nannem BOAHTIN ;
láhka#njuolggadus:láhka#njuolggaduss JOHTOLAT ;
láhka#riekte#almmái+CmpN/SgN+CmpN/SgG+CmpN/PlG:láhka#riekte#albmáj FALIS ;
láhka#riek0ti:láhka#riek'ti ALBMI ;
láhka#rihkkun+CmpN/Sg:láhka#rihkkum BOAHTIN ;
láhka#vuođđu GOAHTI ;
láhka#álgo#evttohus:láhka#álgo#evttohuss JOHTOLAT ;
láhka#ásahus:láhka#ásahuss JOHTOLAT ;
láhka#ásahus#mearrádus:láhka#ásahus#mearráduss JOHTOLAT ;
láhka#ásahus#vál0di+CmpN/SgN+CmpN/DefSgGen+CmpN/PlG:láhka#ásahus#vál'di VALDI ;
láhka#čađaheapmi+CmpN/Sg:láhka#čađah EAPMI ;
láhken GAHPIR ;
láh0ki:láh'ki GOAHTI ;
láhkka GOAHTI ;
láhtta GOAHTI ;
láhtte#bá00bir:láhtte#báh'pir MALIS ;
láhtti:láhtti¤ GOAHTI ;
láhttu GOAHTI ;
láhttu:láhttu¤ GOAHTI ;
láh0tu:láh'tu GOAHTI ;
láibbastat:láibbastah'k JOHTOLAT ;
láibbohat:láibbohah'k JOHTOLAT ;
láibe#bajoš:láibe#bajož LEXDIMINC ;
láibe#borramuš:láibe#borramušš LEXMUSH ;
láibe#rav0da:láibe#rav'da GOAHTI ;
láibe#ridda GOAHTI ;
láibe#suv0li:láibe#suv'li GOAHTI ;
láibe#vajahas:láibe#vajahass JOHTOLAT ;
lái0bi:láj'bi GOAHTI ;
láiddon+CmpN/SgN+CmpN/SgG+CmpN/PlG:láiddom GAHPIR ;
láiden#teaks0ta:láiden#teaks'ta GOAHTI ;
láidesteaddji+CmpN/SgN+CmpN/SgG+CmpN/PlG+CmpN/SgLeft+CmpN/SgNomLeft+CmpN/SgGenLeft+CmpN/PlGenLeft:láidesteaddji¤ ACTOR ;
láidon+CmpN/SgN+CmpN/SgG+CmpN/PlG:láidom GAHPIR ;
láidun+CmpN/SgN+CmpN/SgG+CmpN/PlG:láidum GAHPIRLONG ;
láige#boa00gán:láige#boah'kán MALIS ;
láige#jea00gil+CmpN/SgN+CmpN/SgG+CmpN/DefPlGen:láige#jeah'kil MALIS ;
lái0gi:láj'gi GOAHTI ;
láigo#dálolaš#šiehtadus:láigo#dálolaš#šiehtaduss JOHTOLAT ;
láigo#eak0tu:láigo#eak'tu ALBMI ;
láigo#eanan+CmpN/SgN+CmpN/SgG+CmpN/PlG:láigo#eatnam MALIS ;
láigo#gaskavuoh0ta+CmpN/SgG+CmpN/DefPlGen:láigo#gaskavuoh'ta LUONDU ;
láigo#huksen#sad0ji+CmpN/SgN+CmpN/SgG+CmpN/PlG:láigo#huksen#sad'ji ALBMI ;
láigo#latnja+CmpN/SgN+CmpN/SgG+CmpN/PlG:láigo#latnja GOAHTI ;
láigo#latnja#vis0ti:láigo#latnja#vis'ti GOAHTI ;
láigolaš+CmpN/SgN+CmpN/SgG+CmpN/PlG:láigolažž JOHTOLAT ;
láigolaš#gaskavuoh0ta+CmpN/SgG+CmpN/DefPlGen:láigolaš#gaskavuoh'ta LUONDU ;
láigo#nummár GAHPIRLONG ;
láigo#pán0ta:láigo#pán'ta GOAHTI ;
láigo#soahpamuš:láigo#soahpamušš LEXMUSH ;
láigo#viesso#sad0ji+CmpN/SgN+CmpN/SgG+CmpN/PlG:láigo#viesso#sad'ji ALBMI ;
láigo#vuoigatvuoh0ta+CmpN/SgG+CmpN/DefPlGen:láigo#vuoigatvuoh'ta LUONDU ;
láigo#šiehtadus:láigo#šiehtaduss JOHTOLAT ;
lái0gu:láj'gu GOAHTI ;
lái0ra:láj'ra GOAHTI ;
láire#fier0vá+CmpN/SgN+CmpN/SgG+CmpN/PlG:láire#fier'vá ALBMILONG ;
lái0rá:láj'rá ALBMILONG ;
lái0vi:láj'vi ALBMI ;
lák0ca:lák'ca GOAHTI ;
lákca#gáhkku GOAHTI ;
lákca#jiekŋa GOAHTI ;
lákca#miel0ki:lákca#miel'ki AIGI ;
lákca#sok0ta:lákca#sok'ta GOAHTI ;
lákta#suddjen+CmpN/Sg:lákta#suddjem BOAHTIN ;
lállin#ái0gi+CmpN/SgN+CmpN/SgG+CmpN/DefPlGen:lállin#áj'gi AIGI ;
lám0pu:lám'pu GOAHTI ;
lám0pá:lám'pá ALBMILONG ;
láppis+CmpN/SgN+CmpN/SgG+CmpN/PlG:lábbis FALIS ;
láse GOAHTI ;
láse#bea0lis:láse#beallis LASIS ;
láse#faskkon GAHPIR ;
láse#foarbma GOAHTI ;
láse#gárbma GOAHTI ;
láse#liidne#láv0di:láse#liidne#láv'di GOAHTI ;
láse#liidni:láse#lijdni GOAHTI ;
láse#luŋ0ka:láse#luŋ'ka GOAHTI ;
láse#raban GAHPIR ;
lá0sis+CmpN/SgN+CmpN/SgG+CmpN/PlG:lássis LASIS ;
láskko#dássi AIGI ;
lássa GOAHTI ;
lássa#bol0lu+G3:lássa#bol'lu GOAHTI ;
lássa#liidni:lássa#lijdni GOAHTI ;
lássa#láv0di:lássa#láv'di GOAHTI ;
lássenrieggabasttat:lássenrieggabas'ta BUVSSAT ;
lássen#riekkis:lássen#rieggis LASIS ;
lássen#skear0ru:lássen#skear'ru GOAHTI ;
lássen#spel0le+G3:lássen#spel'le GOAHTI ;
lásta#bii0la:lásta#bij'la GOAHTI ;
látna GOAHTI ;
látnjá+CmpN/SgN+CmpN/SgG+CmpN/DefPlGen:látnjá ALBMILONG ;
láttat:láttag GAHPIR ;
láttat:láttah GAHPIR ;
láttu+CmpN/SgN+CmpN/SgG+CmpN/PlG:láddu SUOLU ;
láv0da:láv'da GOAHTI ;
lávde#beaitta:lávde#beaj'tag8 SEAMU ;
lávde#duopmár+CmpN/SgN+CmpN/SgG+CmpN/PlG:lávde#duopmár GAHPIRLONG ;
lávde#dávvir GAHPIRLONG ;
lávde#dávvir#duojár+CmpN/SgN+CmpN/SgG+CmpN/PlG:lávde#dávvir#duojár GAHPIRLONG ;
lávde#dávvir#háhkki+CmpN/SgN+CmpN/SgG+CmpN/PlG:lávde#dávvir#háhkki¤ ACTOR ;
lávde#godde#evttohus:lávde#godde#evttohuss JOHTOLAT ;
lávdegodde#latnja+CmpN/SgN+CmpN/SgG+CmpN/PlG:lávdegodde#latnja GOAHTI ;
lávde#godde#miel#lahttu+CmpN/SgN+CmpN/SgG+CmpN/PlG:lávde#godde#miel#lahttu GOAHTILONGSHORT ;
lávde#godde#čoahkkin:lávde#godde#čoahkkim GAHPIRLONG ;
lávde#goddi+CmpN/SgN+CmpN/DefSgGen+CmpN/PlG:lávde#goddi AIGI ;
lávde#hábmejeaddji+CmpN/SgN+CmpN/SgG+CmpN/PlG:lávde#hábmejeaddji¤ ACTOR ;
lávde#hábmen+CmpN/Sg:lávde#hábmem BOAHTIN ;
láv0di:láv'di GOAHTI ;
lávedat:lávedah'k JOHTOLAT ;
lávet+CmpN/SgN+CmpN/SgG+CmpN/DefPlGen:láveh GAHPIR ;
lávgadan#gier0du:lávgadan#gier'du GOAHTI ;
lávgadas:lávgadass JOHTOLAT ;
lávgehat:lávgehah'k JOHTOLAT ;
lávggodan#gárri GOAHTI ;
lávgo#borš0ta:lávgo#borš'ta GOAHTI ;
lávgo#lovtton GAHPIR ;
lávgun#gárri GOAHTI ;
láv0ka:láv'ka GOAHTI ;
lávka#seahkka GOAHTI ;
lávken#reŋ0ko:lávken#reŋ'ko GOAHTI ;
lávke#ruonas:lávke#ruotnas MALIS ;
láv0ki+CmpN/SgN+CmpN/SgG+CmpN/DefPlGen:láv'ki GOAHTI ;
lávle#távval GAHPIR ;
lávlla:láv'lag8 SEAMU ;
lávlla#gir0ji:lávlla#gir'ji GOAHTI ;
láv0lu:láv'lu GOAHTI ;
lávlu+CmpN/SgN+CmpN/SgG+CmpN/PlG+CmpN/SgLeft+CmpN/SgNomLeft+CmpN/SgGenLeft+CmpN/PlGenLeft:lávlu¤ ACTOR ;
lávlun#joav0ku+CmpN/SgN+CmpN/DefSgGen+CmpN/PlG:lávlun#joav'ku GOAHTI ;
lávttas#váikkuhus:lávttas#váikkuhuss JOHTOLAT ;
lávvardat+CmpN/SgN+CmpN/SgG+CmpN/DefPlGen:lávvardah'k JOHTOLAT ;
lávvi+CmpN/SgN+CmpN/SgG+CmpN/PlG:lávvi GOAHTI ;
lávvolat:lávvolah'k JOHTOLAT ;
lávvolat#várven+CmpN/Sg:lávvolat#várvem BOAHTIN ;
lávvordat+CmpN/SgN+CmpN/SgG+CmpN/DefPlGen:lávvordah'k JOHTOLAT ;
lávvu GOAHTI ;
lávže#háŋ0ka:lávže#háŋ'ka GOAHTI ;
lávže#nal0ca:lávže#nal'ca GOAHTI ;
láv0ži:láv'ži GOAHTI ;
láv0žá:láv'žá ALBMILONG ;
lášmes#la0đas:lášmes#lađđas MALIS ;
lášmmodahttin#ráhkkanus:lášmmodahttin#ráhkkanuss JOHTOLAT ;
lášmmohallan+CmpN/Sg:lášmmohallam BOAHTIN ;
lášmmohallanbasseŋga:lášmmohallan#basseŋ'ga GOAHTI ;
lášmmohallan#bái0ki+CmpN/SgN+CmpN/SgG+CmpN/PlG:lášmmohallan#báj'ki ALBMI ;
lášmmohallan#hárjeheaddji+CmpN/SgN+CmpN/SgG+CmpN/PlG:lášmmohallan#hárjeheaddji¤ ACTOR ;
lášmmohallan#latnja+CmpN/SgN+CmpN/SgG+CmpN/PlG:lášmmohallan#latnja GOAHTI ;
lášmmohallan#reai0du:lášmmohallan#reaj'du GOAHTI ;
lášmmohallan#vuloš:lášmmohallan#vulož LEXDIMINC ;
láđđe#gák0ti:láđđe#gák'ti GOAHTI ;
madapoláma GOAHTI ; !^LOAN
magasiidna:magas MASKIN ; !^LOAN
magneahtta GOAHTI ;
magnehta STAHTA ;
magnehta#bádde#stašuvdna:magnehta#bádde#stašu TELEFON ;
magnehta#báddi AIGI ;
magnehta#cahkkeheapmi+CmpN/Sg:magnehta#cahkkeh EAPMI ;
magnehta#gieddi AIGI ;
magnehta#skearro#stašuvdna:magnehta#skearro#stašu TELEFON ;
magnehta#skear0ru:magnehta#skear'ru GOAHTI ;
magnetis0ma:magnetis'ma GOAHTI ; !^LOAN
mahkáš#ágga GOAHTI ;
mahtodat:mahtodah'k JOHTOLAT ;
mai0la:maj'la GOAHTI ;
majesteahtta+CmpN/SgN+CmpN/SgG+CmpN/PlG:majesteahtta GOAHTI ;
majestehta+CmpN/SgN+CmpN/SgG+CmpN/PlG:majestehta STAHTA ;
majonesa GOAHTI ;
makreal0la+G3+CmpN/SgN+CmpN/SgG+CmpN/PlG:makreal'la GOAHTI ;
makromolekyla GOAHTI ; !^LOAN
maleriija IIJA ; !^LOAN
mammo^grafiija IIJA ; !^LOAN
manahat:manahah'k JOHTOLAT ;
mandariidna:mandar MASKIN ; !^LOAN
manifestašuvdna:manifestašu TELEFON ;
manike^is0ma:manike^is'ma GOAHTI ; !^LOAN
manimuš:manimužž JOHTOLAT ;
manin:manim GAHPIRLONG ;
manne#vuov0da:manne#vuov'da GOAHTI ;
manni+CmpN/SgN+CmpN/SgG+CmpN/DefPlGen:manni ALBMI ;
manni+CmpN/SgN+CmpN/SgG+CmpN/PlG:manni¤ ACTOR ;
mannji+CmpN/SgN+CmpN/SgG+CmpN/PlG:mannji GOAHTI ;
manno#gál0vu:manno#gál'vu GOAHTI ;
manno#hadde#logahallan+CmpN/Sg:manno#hadde#logahallam BOAHTALADDAN ;
manno#haddi AIGI ;
mannolat:mannolah'k JOHTOLAT ;
mannu ALBMI ;
mano#mehtar+Use/Sub:mano#mehtar GAHPIR ;
manšeahtta GOAHTI ;
ma^o^is0ma:ma^o^is'ma GOAHTI ; !^LOAN
mare#báhkka GOAHTI ;
marináda GOAHTI ;
marsipána#gáhkku GOAHTI ;
marxis0ma:marxis'ma GOAHTI ; !^LOAN
marxisma-leninis0ma:marxisma-leninis'ma GOAHTI ; !^LOAN
maskepiija IIJA ; !^LOAN
maskineriija IIJA ; !^LOAN
maskulinitehta STAHTA ;
master^gráda GOAHTI ;
mastiska+Use/Sub:mastiska GOAHTI ;
matematihkka GOAHTI ;
matematihkka#fága GOAHTI ;
matemátihkka+Use/Sub:matemátihkka STAHTA ;
materi^alis0ma:materi^alis'ma GOAHTI ; !^LOAN
matrikkel GAHPIR ;
matrikkel#nummar GAHPIR ;
matrikkel#veal0gi:matrikkel#veal'gi AIGI ;
maŋidan#evttohus:maŋidan#evttohuss JOHTOLAT ;
maŋidan#taktihkka GOAHTI ;
mašiidna:maš MASKIN ;
mašiidna#kompiláhtor GAHPIR ;
maŋil#doarjja:maŋil#doar'jag8 SEAMU ;
mašineren+CmpN/Sg:mašinerem BOAHTALADDAN ;
maŋis#boahtti+CmpN/SgN+CmpN/SgG+CmpN/PlG:maŋis#boahtti¤ ACTOR ;
maŋis#báhcciid#ealáhat:maŋis#báhcciid9#ealáhah'k JOHTOLAT ;
maŋis#báhcciid#penšuvdna:maŋis#báhcciid9#penšu TELEFON ;
maŋit#gaska#ahki:maŋit#gaska#ahki GOAHTI ;  
maŋos#mannan+CmpN/Sg:maŋos#mannam BOAHTIN ;
maŋŋe#buoi0di+CmpN/SgN+CmpN/DefSgGen:maŋŋe#buoj'di AIGI ;
maŋŋeb#ár0ga+CmpN/SgN+CmpN/SgG+CmpN/PlG:maŋŋeb9#ár'ga GOAHTI ;
maŋŋe#dilljá ALBMI ;
maŋŋe#duok0tu:maŋŋe#duok'tu GOAHTI ;
maŋŋe#govva GOAHTI ;
maŋŋe#guovddáš#čiek0či+CmpN/SgN+CmpN/SgG+CmpN/PlG:maŋŋe#guovddáš#čiek'či¤ ACTOR ;
maŋŋe#juol0gi:maŋŋe#juol'gi AIGI ;
maŋŋe#juv0la:maŋŋe#juv'la GOAHTI ;
maŋŋe#juvla#doaibma:maŋŋe#juvla#doajbma GOAHTI ;
maŋŋe#loahtta GOAHTI ;
maŋŋe#lohkki+CmpN/SgN+CmpN/SgG+CmpN/PlG+CmpN/SgLeft+CmpN/SgNomLeft+CmpN/SgGenLeft+CmpN/PlGenLeft:maŋŋe#lohkki¤ ACTOR ;
maŋŋe#luoi0tu:maŋŋe#luoj'tu GOAHTI ;
maŋŋe#sies0si:maŋŋe#sies'si GOAHTI ;
maŋŋe#skoahtta GOAHTI ;
maŋŋe#stávdni GOAHTI ;
maŋŋe#áksil GAHPIRLONGSHORT ;
maŋŋe#ánnu^itehta+Use/Sub:maŋŋe#ánnu^itehta STAHTA ;
maŋŋe#čiekčan+CmpN/Sg:maŋŋe#čiekčam BOAHTIN ;
maŋŋe#čiek0či+CmpN/SgN+CmpN/SgG+CmpN/PlG+CmpN/SgLeft+CmpN/SgNomLeft+CmpN/SgGenLeft+CmpN/PlGenLeft:maŋŋe#čiek'či¤ ACTOR ;
maŋŋe#čuov0ga:maŋŋe#čuov'ga GOAHTI ;
maŋŋil#geahčču+CmpN/SgN+CmpN/DefSgGen+CmpN/DefPlGen+CmpN/SgLeft+CmpN/SgNomLeft+CmpN/SgGenLeft+CmpN/PlGenLeft:maŋŋil#geahčču GOAHTI ;
maŋŋil#gáibádus+CmpN/SgN+CmpN/DefSgGen+CmpN/DefPlGen+CmpN/SgLeft+CmpN/SgNomLeft+CmpN/SgGenLeft+CmpN/PlGenLeft:maŋŋil#gáibáduss JOHTOLAT ;
maŋŋil#máksin+CmpN/Sg+CmpN/SgLeft+CmpN/SgNomLeft+CmpN/SgGenLeft+CmpN/PlGenLeft:maŋŋil#máksim BOAHTIN ;
maŋŋil#rean0tu+CmpN/SgN+CmpN/DefSgGen+CmpN/DefPlGen+CmpN/SgLeft+CmpN/SgNomLeft+CmpN/SgGenLeft+CmpN/PlGenLeft:maŋŋil#rean'tu GOAHTI ;
maŋŋálas#joddu:maŋŋálas#joddu¤ GOAHTI ;
mccarthy^is0ma:mccarthy^is'ma GOAHTI ; !^LOAN
meaddel#vuoddji+CmpN/SgN+CmpN/SgG+CmpN/PlG:meaddel#vuoddji¤ ACTOR ;
meaddel#vuodjin+CmpN/Sg+CmpN/SgLeft+CmpN/SgNomLeft+CmpN/SgGenLeft+CmpN/PlGenLeft:meaddel#vuodjim BOAHTINLONGSHORT ;
meaddil#mannan+CmpN/Sg+CmpN/SgLeft+CmpN/SgNomLeft+CmpN/SgGenLeft+CmpN/PlGenLeft:meaddil#mannam BOAHTIN ;
meaddil#ventii0la:meaddil#ventij'la GOAHTI ;
meaddja GOAHTI ;
meaddádus:meaddáduss JOHTOLAT ;
meahcce#bealli GOAHTI ;
meahcce#bealli+N+CmpN/Sg+CmpN/Sg:meahcce#beal%> Rreal ;
meahcce#bii0la:meahcce#bij'la GOAHTI ;
meahcce#biila#luodda GOAHTI ;
meahcce#dádjadeapmi+CmpN/Sg:meahcce#dádjad EAPMI ;
meahcce#guov0lu+CmpN/SgN+CmpN/SgG+CmpN/PlG:meahcce#guov'lu ALBMI ;
meahcce#johtolat#láhka GOAHTI ;
meahcce#johtolat#politihkka GOAHTI ;
meahcce#luodda GOAHTI ;
meahcce#luodda#láhka#ásahus+CmpN/SgN+CmpN/DefSgGen+CmpN/PlG:meahcce#luodda#láhka#ásahuss JOHTOLAT ;
meahcce#lávet+CmpN/SgN+CmpN/SgG+CmpN/PlG:meahcce#láveh GAHPIR ;
meahcce#riggodat#guov0lu+CmpN/SgN+CmpN/SgG+CmpN/PlG:meahcce#riggodat#guov'lu ALBMI ;
meahcci+CmpN/SgN+CmpN/SgG+CmpN/DefPlGen:meahcci ALBMI ;
meahcástallan+CmpN/Sg:meahcástallam BOAHTALADDAN ;
meahcástan#láh0ka:meahcástan#láh'ka GOAHTI ;
meahcástan#stivrra#vál0ga:meahcástan#stivrra#vál'ga GOAHTI ;
meahcástan#suor0gi:meahcástan#suor'gi GOAHTI ;
meahkástat+CmpN/SgN+CmpN/SgG+CmpN/PlG:meahkástah'k JOHTOLAT ;
mealli GOAHTI ;
meande#riekkis:meande#rieggis LASIS ;
meande#stággu GOAHTI ;
mean0di:mean'di GOAHTI ;
meanno#mudden+CmpN/Sg:meanno#muddem BOAHTIN ;
meanno#njuolggadus:meanno#njuolggaduss JOHTOLAT ;
meanno#psykologiija IIJA ;
meanno#váttisvuoh0ta+CmpN/SgG+CmpN/DefPlGen:meanno#váttisvuoh'ta LUONDU ;
meannu GOAHTI ;
meannudan#dagaldupmi:meannudan#dagald UPMI ;
meanut:meannu BUVSSAT ;
meara#bivdo#riek0ti:meara#bivdo#riek'ti ALBMI ;
meara#doallu GOAHTI ;
meara#guolli+CmpN/SgN+CmpN/SgG+CmpN/PlG:meara#guolli AIGI ;
mearalvuoládus:mearalvuoláduss JOHTOLAT ;
mearamilitearguovddáš:meara#militear#guovddáž LEXDIMINC ;
meara#njiččehas+CmpN/SgN+CmpN/SgG+CmpN/PlG:meara#njiččehass JOHTOLAT ;
meara#riggodat:meara#riggodah'k JOHTOLAT ;
mearde#buođđu GOAHTI ;
mearde#njálbmi AIGI ;
mear0di:mear'di GOAHTI ;
meargŋun:meargŋum GAHPIRLONGSHORT ;
mear0ka:mear'ka GOAHTI ;
mearka#báddi AIGI ;
mearka#giella GOAHTI ;
mearka#gál0vu:mearka#gál'vu GOAHTI ;
mearka#logahallan+CmpN/Sg:mearka#logahallam BOAHTALADDAN ;
mearkkašeapmi+CmpN/Sg+CmpN/SgLeft+CmpN/SgNomLeft+CmpN/SgGenLeft+CmpN/PlGenLeft:mearkkaš EAPMI ;
mearkkašupmi:mearkkaš UPMI ;
mearkun#gár0di:mearkun#gár'di GOAHTI ;
mearra+CmpN/SgN+CmpN/SgG+CmpN/DefPlGen:mearra GOAHTI ;
mearra#biv0du:mearra#biv'du ALBMI ;
mearra#bodni+CmpN/SgN+CmpN/SgG+CmpN/PlG:mearra#bodni ALBMI ;
mearra#doallo#ealáhus:mearra#doallo#ealáhuss JOHTOLAT ;
mearra#goaskin+CmpN/SgN+CmpN/SgG+CmpN/PlG:mearra#goaskim GAHPIRLONG ;
mearra#guolli+CmpN/SgN+CmpN/SgG+CmpN/PlG:mearra#guolli AIGI ;
mearra#gáddi+CmpN/SgN+CmpN/SgG+CmpN/PlG:mearra#gáddi AIGI ;
mearra#johtin#dávvir#vuor0ká:mearra#johtin#dávvir#vuor'ká ALBMILONG ;
mearra#johtolat:mearra#johtolah'k JOHTOLAT ;
mearra#loddi+CmpN/SgN+CmpN/SgG+CmpN/PlG:mearra#loddi AIGI ;
mearra#nás0ti+CmpN/SgN+CmpN/SgG+CmpN/PlG:mearra#nás'ti GOAHTI ;
mearra#soahte#veah0ka+CmpN/SgN+CmpN/SgG+CmpN/PlG:mearra#soahte#veah'ka GOAHTI ;
mearra#sápmelaš+CmpN/SgN+CmpN/SgG+CmpN/PlG:mearra#sápmelažž JOHTOLAT ;
mearra#sápmi+CmpN/SgG+CmpN/PlG:mearra#sápmi AIGI ;
mearre#áige#mák0su:mearre#áige#mák'su AIGI ;
mearre#áige#árvo#sátni AIGI ;
mearre#áigge#fálaldat:mearre#áigge#fálaldah'k JOHTOLAT ;
mearre#ái0gi+CmpN/SgN+CmpN/SgG+CmpN/PlG+CmpN/SgLeft+CmpN/SgNomLeft+CmpN/SgGenLeft+CmpN/PlGenLeft:mearre#áj'gi AIGI ;
mearre#áigi#máksin+CmpN/Sg+CmpN/SgLeft+CmpN/SgNomLeft+CmpN/SgGenLeft+CmpN/PlGenLeft:mearre#áigi#máksim BOAHTIN ;
mearri GOAHTI ;
mearridan#doa00ba:mearridan#doah'pag8 SEAMU ;
mearridan#vuođđu GOAHTI ;
mearridan#vál0di:mearridan#vál'di VALDI ;
mearrádus:mearráduss JOHTOLAT ;
mearrádus#evttohus:mearrádus#evttohuss JOHTOLAT ;
mea0rus:mearrus MALISLONG ;
meas0su+CmpN/SgN+CmpN/DefSgGen+CmpN/PlG:meas'su GOAHTI ;
meas0sut+CmpN/SgN+CmpN/DefPlGen:meas'su BUVSSAT ;
meastta:meas'tag8 SEAMU ;
measttanas:measttanass JOHTOLAT ;
meattáhus:meattáhuss JOHTOLAT ;
meašttir+CmpN/SgN+CmpN/SgG+CmpN/PlG:meaš'tir MALISLONG ;
meašttirvuođa#gilvvut+CmpN/SgN+CmpN/DefPlGen:meašttirvuođa#gil'vu BUVSSAT ;
meađđen:meađđem GAHPIR ; !(pl.)
meađđen#njuvddus:meađđen#njuv'dus MALISLONG ;
media GARGIA ;
media#bearrái#geahčču GOAHTI ;
media#fálaldat:media#fálaldah'k JOHTOLAT ;
media#latnja+CmpN/SgN+CmpN/SgG+CmpN/PlG:media#latnja GOAHTI ;
media#politihkka GOAHTI ;
mediateahka+Use/Sub:mediateahka STAHTA; !^LOAN
mediatehka STAHTA ;
medie#politihkka+Use/Sub:medie#politihkka GOAHTI ;
medi^eteahka+Use/Sub:medi^eteahka STAHTA; !^LOAN
mediija IIJA ;
medija+Use/Sub:medija IIJA ;
medisiidna:medis MASKIN ;
medál0ja:medál'ja GOAHTI ;
medállja+Use/Sub:medállja GOAHTI ;
mehtar#mihtádas:mehtar#mihtádass JOHTOLAT ;
mehter GAHPIR ;
meieria:meieria GARGIA ;
me^ieri#buvtta:me^ieri#buk'tag8 SEAMU ;
me^ieriija+CmpN/SgN+CmpN/DefSgGen+CmpN/PlG:me^ieriija IIJA ;
me^ieriijá+Use/Sub:me^ieriijá IIJA ;
meinnet:meinneg GAHPIR ;
meisset:meisseg GAHPIR ;
mekanihkka GOAHTI ;
mekanihkkár+CmpN/SgN+CmpN/SgG+CmpN/PlG:mekanihkkár GAHPIRLONG ;
mekanis0ma:mekanis'ma GOAHTI ; !^LOAN
melamiidna:melam MASKIN ; !^LOAN
melodiija IIJA ;
melo^drámá ALBMILONG ; !^LOAN
melovdna:melo TELEFON ;
merito^kratiija+CmpN/SgN+CmpN/DefSgGen+CmpN/PlG:merito^kratiija IIJA;
merkantilis0ma:merkantilis'ma GOAHTI ; !^LOAN
merken+CmpN/Sg:merkem BOAHTIN ;
merken#geatnegasvuoh0ta+CmpN/SgG+CmpN/DefPlGen:merken#geatnegasvuoh'ta LUONDU ;
merken#gáibádus:merken#gáibáduss JOHTOLAT ;
merken#luovččan GAHPIR ;
meroštallan+CmpN/Sg+CmpN/SgLeft+CmpN/SgNomLeft+CmpN/SgGenLeft+CmpN/PlGenLeft:meroštallam BOAHTALADDAN ;
meroštallan#vuoh0ki:meroštallan#vuoh'ki AIGI ;
meskaliidna:meskal MASKIN ; !^LOAN
mesonatoma GOAHTI ; !^LOAN
metabolis0ma:metabolis'ma GOAHTI ; !^LOAN
metafora GOAHTI ;
metafysihkka GOAHTI ;
meta^leksiko^grafiija IIJA ;
meta^leksiko^gráfiija+Use/Sub:meta^leksiko^gráfiija IIJA ;
metallurgiija IIJA ;
metameriija:metameriija IIJA ;
meterologiija+Use/Sub:meterologiija IIJA ;
meter#systema+Use/Sub:meter#systema GOAHTI; !^LOAN !
metoda GOAHTI ;
metodihkka GOAHTI ;
metodis0ma:metodis'ma GOAHTI ; !^LOAN
metodologiija IIJA ;
metonymiija+Use/Sub:metonymiija IIJA ;
metrihkka GOAHTI ;
metrum:metrum9 GAHPIRLONG ;
metylena GOAHTI ; !^LOAN
metál0la+G3:metál'la GOAHTI ;
metálla#bázahus:metálla#bázahuss JOHTOLAT ;
metálla#seaguhus:metálla#seaguhuss JOHTOLAT ;
metálla#sis#doallu GOAHTI ;
metálla#šeal0gu:metálla#šeal'gu GOAHTI ;
miehkki GOAHTI ;
mieh0ta:mieh'ta GOAHTI ;
miehte#biegga+CmpN/SgN+CmpN/SgG+CmpN/PlG:miehte#biegga GOAHTI ;
miehte#miela#ár0vu+CmpN/SgN+CmpN/DefSgGen:miehte#miela#ár'vu GOAHTI ;
miehttejursan:miehttejursam BOAHTIN ;   
miehtte#rávdnji:miehtte#rávdnji AIGI ;  
mieigan#stuollu GOAHTI ;
miekta#guod0ja:miekta#guod'ja GOAHTI ;
mielahtto#stáda+Use/Sub:mielahtto#stáda GOAHTI ;
miela#vuolli AIGI ;
miela#vuolli+N+CmpN/Sg+CmpN/Sg:miela#vuol%> Rreal ;
mielddus:miel'dus MALISLONG ;
mielde#cealkka:mielde#ceal'kag8 SEAMU ;
miel#duopmár#riek0ti:miel#duopmár#riek'ti ALBMI ;
miel#eaiggát+CmpN/SgN+CmpN/SgG+CmpN/PlG:miel#eaiggád GAHPIRLONG ;
miel0ga:miel'ga GOAHTI ;
mielga#njunni AIGI ;
mielggas:miel'gas MALIS ;
mielke#mugga GOAHTI ;
miel0ki:miel'ki AIGI ;
miella GOAHTI ;
miella+N+Sg+Gen:miela Rmiddle ;
miella#buohcci#láh0ka:miella#buohcci#láh'ka GOAHTI ;
miella#dearvvašvuođa#dikšun#láh0ka:miella#dearvvašvuođa#dikšun#láh'ka GOAHTI ;
miella#dik0šu:miella#dik'šu GOAHTI ;
miella#dilli ALBMILONGSHORT ;
miella#eak0tu:miella#eak'tu ALBMI ;
miella#govahallan+CmpN/Sg+CmpN/SgLeft+CmpN/SgNomLeft+CmpN/SgGenLeft+CmpN/PlGenLeft:miella#govahallam BOAHTALADDAN ;
miella#guoddu GOAHTI ;
miel#lahtto#jienasteapmi+CmpN/Sg:miel#lahtto#jienast EAPMI ;
miel#lahtto#lis0tu:miel#lahtto#lis'tu GOAHTI ;
miel#lahttovuoh0ta+CmpN/SgG+CmpN/DefPlGen:miel#lahttovuoh'ta LUONDU ;
miel#lahtto#čoahkkin:miel#lahtto#čoahkkim GAHPIRLONG ;
miel#lahttu+CmpN/SgN+CmpN/SgG+CmpN/PlG:miel#lahttu GOAHTILONGSHORT ;
miella#ráfihisvuoh0ta+CmpN/SgG+CmpN/DefPlGen:miella#ráfihisvuoh'ta LUONDU ;
miella#čájehan#čoahkkin:miella#čájehan#čoahkkim GAHPIRLONG ;
miella#čájeheapmi+CmpN/Sg:miella#čájeh EAPMI ;
mielle#rav0da:mielle#rav'da GOAHTI ;
miel0li+G3+CmpN/SgN+CmpN/SgG+CmpN/PlG:miel'li AIGI ;
miel#mearrideapmi+CmpN/Sg+CmpN/SgLeft+CmpN/SgNomLeft+CmpN/SgGenLeft+CmpN/PlGenLeft:miel#mearrid EAPMI ;
miel#ovddas#vástádus:miel#ovddas#vástáduss JOHTOLAT ;
miel#presidean0ta+CmpN/SgN+CmpN/SgG+CmpN/PlG:miel#presidean'ta GOAHTI ;
miel#váikkuheapmi+CmpN/Sg:miel#váikkuh EAPMI ;
mier0ká+CmpN/SgN+CmpN/SgG+CmpN/PlG:mier'ká ALBMILONG ;
mierkávuoidi:mierká#vuojdi¤ ACTOR ;  
mierká#čuov0ga:mierká#čuov'ga GOAHTI ;
miese#bor0ga:miese#bor'ga GOAHTI ;
miesse#mánnu+CmpN/SgN+CmpN/SgG+CmpN/DefPlGen:miesse#mánnu AIGI ;
miessi+CmpN/SgN+CmpN/SgG+CmpN/PlG:miessi AIGI ;
miestta+CmpN/SgN+CmpN/SgG+CmpN/DefPlGen:mies'tag8 SEAMU ;
miestta#skil0ki+CmpN/SgN+CmpN/SgG+CmpN/PlG:miestta#skil'ki GOAHTI ;
miestta#vizar+CmpN/SgN+CmpN/SgG+CmpN/PlG:miestta#vizar GAHPIR ;
mieđašeatni+CmpN/SgN+CmpN/SgG+CmpN/PlG:mieđašeatni GOAHTI ;
mie00đuš:mieh'tuš MALIS ;
mihtidan#báddi AIGI ;
mihtidan#diibmu:mihtidan#dijbmu GOAHTI ;
mihtidan#fárppal:mihtidan#fár'pal MALIS ;
mihtidan#njunni+CmpN/SgN+CmpN/SgG+CmpN/PlG:mihtidan#njunni AIGI ;
mihtidan#olggoš:mihtidan#olggož LEXDIMINC ;
mihtidan#reai0du:mihtidan#reaj'du GOAHTI ;
mihtidan#vál0di+CmpN/SgN+CmpN/DefSgGen+CmpN/PlG:mihtidan#vál'di VALDI ;
mihtilmasvuoh0ta+CmpN/SgG+CmpN/DefPlGen:mihtilmasvuoh'ta LUONDU ;
mihtto#lávva GOAHTI ;
mihtto#mearri GOAHTI ;
mihtto#ovttadat:mihtto#ovttadah'k JOHTOLAT ;
mihtto#rei0ve:mihtto#rej've GOAHTI ;
mihttu GOAHTI ;
mihttár GAHPIRLONG ;
mihtádas:mihtádass JOHTOLAT ;
mihtádus+CmpN/SgN+CmpN/DefSgGen+CmpN/DefPlGen+CmpN/SgLeft+CmpN/SgNomLeft+CmpN/SgGenLeft+CmpN/PlGenLeft:mihtáduss JOHTOLAT ;
mihtádus#eaiggát+CmpN/SgN+CmpN/SgG+CmpN/PlG:mihtádus#eaiggád GAHPIRLONG ;
mihtádus#vuoigatvuoh0ta+CmpN/SgG+CmpN/DefPlGen:mihtádus#vuoigatvuoh'ta LUONDU ;
mii0la:mij'la GOAHTI ;
mikro#biologiija IIJA ;
mikro#botkkán+Use/Sub:mikro#botkkán GAHPIRLONG ;
mikro#bárro#omman GAHPIR ;
mikro#doaimmár+Use/Sub:mikro#doaimmár GAHPIRLONG ;
mikro#filbma GOAHTI ;
mikrofovdna:mikrofo TELEFON ;
mikrofuvdna:mikrofu TELEFON ;
mikro#mihtádas:mikro#mihtádass JOHTOLAT ;
mikro#struktuv0ra:mikro#struktu KULTUR ;
militaris0ma:militaris'ma GOAHTI ; !^LOAN
militeara#biehttaleaddji+CmpN/SgN+CmpN/SgG+CmpN/PlG:militeara#biehttaleaddji¤ ACTOR ;
militeara#fa0nas:militeara#fatnas MALIS ;
militeara#fuolahus:militeara#fuolahuss JOHTOLAT ;
militeara#ráido#vuodjin+CmpN/Sg:militeara#ráido#vuodjim BOAHTIN ;
milli#mehter GAHPIR ;
mil0lu+G3:mil'lu GOAHTI ;
mimihkka GOAHTI ;
mineralogiija IIJA ;
minerála:minerál SOSIAL ; !^LOAN
minerála#láh0ka:minerála#láh'ka GOAHTI ;
minerál#láh0ka+Use/Sub:minerál#láh'ka GOAHTI ;
mini#bus0se:mini#bus'se GOAHTI ;
mini#báŋ0ku:mini#báŋ'ku GOAHTI ;
minikumma STAHTA ;
minister+CmpN/SgN+CmpN/SgG+CmpN/PlG:minister GAHPIR ;
ministeriija+CmpN/SgN+CmpN/DefSgGen+CmpN/PlG:ministeriija IIJA ;
ministtar+CmpN/SgN+CmpN/SgG+CmpN/PlG:minis'tar MATTAR ;
minsttar#čikŋodat:minsttar#čikŋodah'k JOHTOLAT ;
minuhtta+CmpN/SgN+CmpN/SgG+CmpN/PlG:minuhtta GOAHTI ;
mirko#ruskkat+CmpN/SgN+CmpN/DefPlGen:mirko#rus'ka BUVSSAT ;
misseriibma:misserijbma GOAHTI ; !^LOAN
misseriidna:misserijdna GOAHTI ; !^LOAN
missii0la:missij'la GOAHTI ; !^LOAN
mis0su:mis'su GOAHTI ;
mišovdna+Use/Sub:mišo TELEFON ;
mišuvdna+Use/Sub:mišu TELEFON ;
miššovdna:miššo TELEFON ;
miššun#prošeak0ta:miššun#prošeak'ta GOAHTI ;
miššuvdna:miššu TELEFON ;
moagga GOAHTI ;
moah0ti:moah'ti GOAHTI ;
moal0ki:moal'ki GOAHTI ;
moalla GOAHTI ;
moalla#bái0ki+CmpN/SgN+CmpN/SgG+CmpN/PlG:moalla#báj'ki ALBMI ;
moalla#olmmái+CmpN/SgN+CmpN/SgG+CmpN/PlG:moalla#olbmáj FALIS ;
moalla#sárggis:moalla#sár'gis LASIS ;
moallu GOAHTI ;
moardda#ár0pu:moardda#ár'pu GOAHTI ;
moarri+CmpN/SgN+CmpN/SgG+CmpN/PlG:moarri GOAHTI ;
moarsi+CmpN/SgN+CmpN/SgG+CmpN/PlG:moarsi¤ GOAHTI ;
moatte#lađas-dáv0da+Use/Sub:moatte#lađas-dáv'da GOAHTI ;
moatte#lađas#dáv0da:moatte#lađas#dáv'da GOAHTI ;
moattis+CmpN/None:moaddis OVCCIS ;
mobil#telefovdna:mobil#telefo TELEFON ;
mobil#telefuvdna:mobil#telefu TELEFON ;
modalitehta STAHTA ;
modema GOAHTI ; !^LOAN
modernis0ma:modernis'ma GOAHTI ; !^LOAN
modernitehta STAHTA ;
modifikáhtor GAHPIR ;
mod0ji:mod'ji GOAHTI ;
modála#vear0ba:modála#vear'ba GOAHTI ;
mohkastan#njuolla GOAHTI ;
mohkki GOAHTI ;
mohtor GAHPIR ;
mohtor#fievro#lihkuhisvuoh0ta+CmpN/SgG+CmpN/DefPlGen:mohtor#fievro#lihkuhisvuoh'ta LUONDU ;
mohtor#fiev0ru:mohtor#fiev'ru GOAHTI ;
mohtor#giddehat:mohtor#giddehah'k JOHTOLAT ;
mohtor#giel0ká:mohtor#giel'ká ALBMILONG ;
mohtor#gielká#máđid0ja:mohtor#gielká#máđid'ja GOAHTI ;
mohtor#gorut:mohtor#gorud GAHPIRLONGSHORT ;
mohtor#govččas:mohtor#gok'čas MALIS ;
mohtor#guovddáš:mohtor#guovddáž LEXDIMINC ;
mohtoriseren+CmpN/Sg:mohtoriserem BOAHTALADDAN ;
mohtor#johtalus#lága GOAHTI ;
mohtor#johtalus#láh0ka:mohtor#johtalus#láh'ka GOAHTI ;
mohtor#johtolat:mohtor#johtolah'k JOHTOLAT ;
mohtor#johtolat#láh0ka:mohtor#johtolat#láh'ka GOAHTI ;
mohtor#liekkan GAHPIR ;
mohtor#lohkki GOAHTI ;
mohtor#luŋ0ka:mohtor#luŋ'ka GOAHTI ;
mohtor#márkanat+CmpN/SgN+CmpN/DefPlGen:mohtor#márkan ALIMAT ;
mohtor#oahppu AIGI ;
mohtor#oassi AIGI ;
mohtor#ol0ju:mohtor#ol'ju GOAHTI ;
mohtor#sahá ALBMILONG ;
mohtor#sihkkel GAHPIR ;
mohtor#suodje#botkkon GAHPIR ;
moi0vi:moj'vi GOAHTI ;
mok0ta:mok'ta GOAHTI ;
molekyla GOAHTI ;
mollašuvvan+CmpN/Sg:mollašuvvam BOAHTALADDAN ;
mollen#cear0ki:mollen#cear'ki GOAHTI ;
mollen#geađge#logahallan+CmpN/Sg:mollen#geađge#logahallam BOAHTALADDAN ;
molssa#eak0tu:molssa#eak'tu ALBMI ;
molssa#fár0da:molssa#fár'da GOAHTI ;
molssa#rávdnji AIGI ;
molssa#čoavdda:molssa#čoav'dag8 SEAMU ;
molssodan#latnja+CmpN/SgN+CmpN/SgG+CmpN/PlG:molssodan#latnja GOAHTI ;
molsson+CmpN/SgN+CmpN/SgG+CmpN/PlG+CmpN/SgLeft+CmpN/SgNomLeft+CmpN/SgGenLeft+CmpN/PlGenLeft:molsson GAHPIR ;
molsson#kás0sa:molsson#kás'sa GOAHTI ;
molsun#láh0ka:molsun#láh'ka GOAHTI ;
molybden+Use/Sub:molybden BUFFALO; !^LOAN
momeanta#čoavdda:momeanta#čoav'dag8 SEAMU ;
mon^arkiija+CmpN/SgN+CmpN/DefSgGen+CmpN/PlG:mon^arkiija IIJA ;
monetaris0ma:monetaris'ma GOAHTI ; !^LOAN
mongolis0ma:mongolis'ma GOAHTI ; !^LOAN
monin:monim GAHPIRLONG ;
monis0ma:monis'ma GOAHTI ; !^LOAN
monne#cear0ki:monne#cear'ki GOAHTI ;
monne#fiskadas:monne#fiskadass JOHTOLAT ;
monne#jo00đas:monne#joh'tas MALIS ;
monne#lohkka GOAHTI ;
monne#rák0sá:monne#rák'sá ALBMILONG ;
monne#sok0ta:monne#sok'ta GOAHTI ;
monne#vielgadas:monne#vielgadass JOHTOLAT ;
monne#vuov0da:monne#vuov'da GOAHTI ;
monne#vuoššan:monne#vuoššan GAHPIR ;
monne#čuohpan GAHPIR ;
monni+CmpN/SgN+CmpN/SgG+CmpN/DefPlGen:monni GOAHTI ;
monofiila#gielddus:monofiila#giel'dus MALISLONG ;
monof^toŋ0ga:monof^toŋ'ga GOAHTI ;
monogamiija IIJA ; !^LOAN
mono^grafiija IIJA ;
mono^gráfa GOAHTI ;
monologa GOAHTI ;
monoma GOAHTI ; !^LOAN
monopola GOAHTI ; !^LOAN
monopol#kapitalis0ma+Use/Sub:monopol#kapitalis'ma GOAHTI ; !^LOAN !
monote^is0ma:monote^is'ma GOAHTI ; !^LOAN
mopeda GOAHTI ;
mopeda#johtolat:mopeda#johtolah'k JOHTOLAT ;
moralis0ma:moralis'ma GOAHTI ; !^LOAN
mora#rean0tu:maŋŋonan#rean'tu GOAHTI ;
mo0raš:morra DAIVVAS ;
mo0raš:morraš MALIS ;
moraš#sáh0ka:moraš#sáh'ka GOAHTI ;
morel0la+G3+Use/Sub:morel'la GOAHTI ;
mor0fa:mor'fa GOAHTI ; !^LOAN
morfema GOAHTI ; !^LOAN
morfiidna:morf MASKIN ; !^LOAN
morfinis0ma:morfinis'ma GOAHTI ; !^LOAN
morfofonologiija IIJA ;
morfologiija IIJA ;
morihan#ossodat+CmpN/SgN+CmpN/DefSgGen+CmpN/PlG:morihan#ossodah'k JOHTOLAT ;
mormonis0ma:mormonis'ma GOAHTI ; !^LOAN
moro#re^akšuvdna+Use/Sub:moro#re^akšu TELEFON ;
mor0ša+CmpN/SgN+CmpN/SgG+CmpN/PlG:mor'ša GOAHTI ;
morče#suotna GOAHTI ;
mosa^is0ma:mosa^is'ma GOAHTI ; !^LOAN
moteal0la+G3:moteal'la GOAHTI ; !^LOAN
motii0va:motij'va GOAHTI ;
motivašuvdna GOAHTI ;
motorihkka GOAHTI ;
mođđi GOAHTI ;
mudden#belle GOAHTI ;
mudden#fápmudus:mudden#fápmuduss JOHTOLAT ;
mudden#láh0ka:mudden#láh'ka GOAHTI ;
mudden#ráđđi+CmpN/SgN+CmpN/DefSgGen+CmpN/PlG:mudden#ráđđi GOAHTI ;
mudden#vuogádat:mudden#vuogádah'k JOHTOLAT ;
mudden#vuoh0ki:mudden#vuoh'ki AIGI ;
muddo#sir0du:muddo#sir'du GOAHTI ;
muddu+CmpN/SgN+CmpN/SgG+CmpN/PlG+CmpN/SgLeft+CmpN/SgNomLeft+CmpN/SgGenLeft+CmpN/PlGenLeft:muddu GOAHTI ;
muffa STAHTA ;
mugga GOAHTI ;
muhamedanis0ma:muhamedanis'ma GOAHTI ; !^LOAN
muhammedanis0ma:muhammedanis'ma GOAHTI ;
muhke#biđggon GAHPIR ;
muhkki:muhkki¤ GOAHTI ;
muhtor GAHPIR ;
muhtter GAHPIR ;
muitalan#girjjálašvuoh0ta+CmpN/SgG+CmpN/DefPlGen:muitalan#girjjálašvuoh'ta LUONDU ;
muitaleaddji+CmpN/SgN+CmpN/SgG+CmpN/PlG+CmpN/SgLeft+CmpN/SgNomLeft+CmpN/SgGenLeft+CmpN/PlGenLeft:muitaleaddji¤ ACTOR ;
muitalus:muitaluss JOHTOLAT ;
muito#mear0ka:muito#mear'ka GOAHTI ;
muito#njuolggadus:muito#njuolggaduss JOHTOLAT ;
muito#sánit+CmpN/SgN+CmpN/DefPlGen:muito#sátni BUVSSAT ;
muittašan#girjjálašvuoh0ta+CmpN/SgG+CmpN/DefPlGen:muittašan#girjjálašvuoh'ta LUONDU ;
muittuhan#sátni AIGI ;
mui0tu:muj'tu AIGI ;
mulde#beaŋ0ka:mulde#beaŋ'ka GOAHTI ;
mullju GOAHTI ;
multi#media GARGIA ;
mun-muitaleaddji+CmpN/SgN+CmpN/SgG+CmpN/PlG+CmpN/SgLeft+CmpN/SgNomLeft+CmpN/SgGenLeft+CmpN/PlGenLeft:mun-muitaleaddji¤ ACTOR ;
muo00gir+CmpN/SgN+CmpN/SgG+CmpN/PlG:muoh'ki7r MALIS ;
muo00gir+CmpN/SgN+CmpN/SgG+CmpN/PlG:muoh'kir MALIS ;
muoh0ta+CmpN/SgN+CmpN/SgG+CmpN/PlG:muohttag8 SEAMU ;
muohta#boltun+CmpN/Sg:muohta#boltum BOAHTIN ;
muohta#bor0ga:muohta#bor'ga GOAHTI ;
muohta#giel0ka+Use/Sub:muohta#giel'ka GOAHTI ;
muohta#gá0ma:muohta#gápmag8 SEAMU ;
muohta#mur0ku+CmpN/SgN+CmpN/SgG+CmpN/PlG:muohta#mur'ku GOAHTI ;
muohta#par0ka+Use/Sub:muohta#par'ka GOAHTI ;
muohta#skohter GAHPIR ;
muohta#skohter#reah0ka:muohta#skohter#reah'ka GOAHTI ;
muohta#skuhter GAHPIR ;
muohta#spábba GOAHTI ;
muohta#áddjá+CmpN/SgN+CmpN/SgG+CmpN/PlG:muohta#áddjá ALBMILONG ;
muohto#bonjadeapmi+CmpN/Sg:muohto#bonjad EAPMI ;
muohto#vuoidan+CmpN/Sg:muohto#vuoidam BOAHTIN ;
muohto#vuoidi+CmpN/SgN+CmpN/SgG+CmpN/PlG:muohto#vuojdi¤ ACTOR ;
muohto#čohkka GOAHTI ;
muohtti+CmpN/SgN+CmpN/SgG+CmpN/PlG:muohtti ALBMI ;
muohtti+G3+CmpN/SgN+CmpN/SgG+CmpN/PlG:muohtti¤ GOAHTI ;
muoh0tu:muoh'tu BASSI ;
muol0da:muol'da GOAHTI ;
muolddat+CmpN/SgN+CmpN/SgG+CmpN/PlG:muolddah GAHPIR ;
muol0du:muol'du GOAHTI ;
muorje#meastta:muorje#meas'tag8 SEAMU ;
muorje#meas0tu:muorje#meas'tu GOAHTI ;
muorje#máih0li:muorje#májh'li AIGI ;
muorje#šlád0ja:muorje#šlád'ja GOAHTI ;
muor0ji+CmpN/SgN+CmpN/SgG+CmpN/DefPlGen:muor'ji GOAHTI ;
muorra+CmpN/SgN+CmpN/SgG+CmpN/DefPlGen:muorra GOAHTI ;
muorra#civkkán+CmpN/SgN+CmpN/SgG+CmpN/PlG:muorra#civkkán9 GAHPIR ;
muorra#duod0ji:muorra#duod'ji GOAHTI ;
muorra#dáidda:muorra#dáj'dag8 SEAMU ;
muorra#gatna GOAHTI ;
muorra#guod0ja:muorra#guod'ja GOAHTI ;
muorra#jalŋŋis:muorra#jalgŋis LASIS ;
muorra#lohkka GOAHTI ;
muorra#omman GAHPIR ;
muorra#skruv0va:muorra#skruv'va GOAHTI ;
muorra#spoađđu GOAHTI ;
muorra#va00jus:muorra#vad'jus MALISLONG ;
muorra#vis0ti:muorra#vis'ti GOAHTI ;
muorra#šlád0ja:muorra#šlád'ja GOAHTI ;
muot0ki+CmpN/SgN+CmpN/SgG+CmpN/PlG:muot'ki AIGI ;
muovhle#bii0la:muovhle#bij'la GOAHTI ;
muovje#jieret+CmpN/SgN+CmpN/SgG+CmpN/DefPlGen:muovje#jiereh GAHPIR ;
muođut:muoh'tu MUODUT ;
muoŧŧal+CmpN/SgN+CmpN/SgG+CmpN/PlG:muoŧŧal GAHPIR ;
muoŧŧá+CmpN/SgN+CmpN/SgG+CmpN/PlG:muoŧŧá ALBMILONG ;
murdin#molsson GAHPIR ;
murdin#čuov0ga:murdin#čuov'ga GOAHTI ;
mur0ku+CmpN/SgN+CmpN/SgG+CmpN/PlG:mur'ku GOAHTI ;
mur0tu+CmpN/SgN+CmpN/SgG+CmpN/PlG:mur'tu GOAHTI ;
musea+CmpN/SgN+CmpN/SgG+CmpN/PlG:muse ESSAYA ;
musea#fága GOAHTI ;
musea#politihkka GOAHTI ;
museá+Use/Sub:museá ALBMILONG ;
musihkka GOAHTI ;
musihkka#fága GOAHTI ;
musihkka#heivehus:musihkka#heivehuss JOHTOLAT ;
musihkka#latnja+CmpN/SgN+CmpN/SgG+CmpN/PlG:musihkka#latnja GOAHTI ;
musihkka#rusttet:musihkka#rustteg GAHPIR ;
musihkka#terapev0ta+CmpN/SgN+CmpN/SgG+CmpN/PlG:musihkka#terapev'ta GOAHTI ;
musihkka#čájálmas:musihkka#čájálmass JOHTOLAT ;
muskeldystrofiija:muskel#dystrofiija IIJA ;
muslim+CmpN/SgN+CmpN/SgG+CmpN/PlG:muslim9 BUFFALO ;
muslimis0ma:muslimis'ma GOAHTI ; !^LOAN
musseliidna:mussel MASKIN ; !^LOAN
mutagena GOAHTI ; !^LOAN
mutašuvdna:mutašu TELEFON ;
mutuv0ra:mutu KULTUR ;
muv0ra:muv'ra GOAHTI ;
muzet+CmpN/SgN+CmpN/SgG+CmpN/PlG:muzeh GAHPIR ;
my^algiija IIJA ;
myhta STAHTA ;
myhtologija+Use/Sub:myhtologija IIJA ;
mykologiija IIJA ;
mystihkka GOAHTI ;
mystisis0ma:mystisis'ma GOAHTI ; !^LOAN
mytologiija IIJA ;
máddi+CmpN/None:máddi OARJI ;
máddodat:máddodah'k JOHTOLAT ;
máddo#guolle#konsešuvdna:máddo#guolle#konsešu TELEFON ;
máddu+CmpN/SgN+CmpN/SgG+CmpN/PlG:máddu GOAHTI ;
mádjit+CmpN/SgN+CmpN/SgG+CmpN/PlG:mádjig GAHPIRLONG ;
máhcahallan+CmpN/Sg+CmpN/SgLeft+CmpN/SgNomLeft+CmpN/SgGenLeft+CmpN/PlGenLeft:máhcahallam BOAHTIN ;
máhcahan#gui0te:máhcahan#guj'te GOAHTI ;
máhcastat:máhcastah'k JOHTOLAT ;
máhccan#jo0đas:máhccan#johtas MALIS ;
máhccan#rád0ji:máhccan#rád'ji GOAHTI ;
máhccan#ventii0la:máhccan#ventij'la GOAHTI ;
máhccun#mašiidna:máhccun#maš MASKIN ;
máh0ka+CmpN/SgN+CmpN/SgG+CmpN/PlG:máh'ka GOAHTI ;
máhkka+CmpN/SgN+CmpN/SgG+CmpN/DefPlGen:máhkka GOAHTI ;
máhkka#fier0vá+CmpN/SgN+CmpN/SgG+CmpN/PlG:máhkka#fier'vá ALBMILONG ;
máhkka#liidna:máhkka#lijdna GOAHTI ; !^LOAN
máhkka#vuogga GOAHTI ;
máhko#ávnnas:máhko#ávdnas MATTAR ;
máhppa GOAHTI ;
máhtajeaddji+CmpN/SgN+CmpN/SgG+CmpN/PlG:máhtajeaddji¤ ACTOR ;
máhtolašvuoh0ta+CmpN/SgG+CmpN/DefPlGen:máhtolašvuoh'ta LUONDU ;
máhtolašvuođa#oaidnu:máhtolašvuođa#oajdnu AIGI ;
máhto#lái0ra:máhto#láj'ra GOAHTI ;
máhttu ALBMI ;
máh0tu+CmpN/SgN+CmpN/SgG+CmpN/PlG:máh'tu GOAHTI ;
máih0li:májh'li AIGI ;
má^ilbmi+CmpN/SgG:má^ilbmi ALBMI ;
máilmmi#cup:máilmmi#cup9 BUFFALO ;
má#ilmmi#histor0já:má#ilmmi#histor'já ALBMILONG ;
máilmmi#julggaštus:máilmmi#julggaštuss JOHTOLAT ;
máinnas:májdnas MALIS ;
máinnastan#dáidda:máinnastan#dáj'dag8 SEAMU ;
máinnus:májdnus MALISLONG ;
mái0sa+CmpN/SgN+CmpN/SgG+CmpN/DefPlGen:máj'sa GOAHTI ;
máisa#jáf0fu+G3:máisa#jáf'fu AIGI ;
máisa#oai0vi+N+CmpN/Sg+CmpN/Sg:máisa#oai%> Rreal ;
máisa#oai0vi:máisa#oaj'vi AIGI ;
máisa#rievdna GOAHTI ;
máistin#dovdda:máistin#dov'dag8 SEAMU ;
máistta:máis'tag8 SEAMU ;
máistta#mihttu GOAHTI ;
máistta#seagáš:máistta#seagáž LEXDIMINC ;
máis0tu:májs'tu AIGI ;
máksin#beaive#arkii0va+CmpN/SgN+CmpN/DefSgGen+CmpN/PlG:máksin#beaive#arkij'va GOAHTI ;
máksin#beai0vi+CmpN/SgN+CmpN/SgG+CmpN/PlG:máksin#beaj'vi GOAHTI ;
máksin#beai0vi+N+CmpN/Sg+CmpN/Sg:máksin#beai%> Rreal ;
máksin#geatnegasvuoh0ta+CmpN/SgG+CmpN/DefPlGen:máksin#geatnegasvuoh'ta LUONDU ;
máksin#nák0ca:máksin#nák'ca GOAHTI ;
máksin#nákca#gráda GOAHTI ;
máksin#áige#mearri GOAHTI ;
máksin#čujuhus:máksin#čujuhuss JOHTOLAT ;
mák0su:mák'su GOAHTI ;
máksámuš+CmpN/SgN+CmpN/DefSgGen+CmpN/DefPlGen+CmpN/SgLeft+CmpN/SgNomLeft+CmpN/SgGenLeft+CmpN/PlGenLeft:máksámušš LEXMUSH ;
mála GOAHTI ;
málbma GOAHTI ;
málbma#ohcan+CmpN/Sg:málbma#ohcam BOAHTIN ;
málbma#riggudus:málbma#rigguduss JOHTOLAT ;
máles#lihtti AIGI ;
máles#risen GAHPIR ;
máles#rui0tu:máles#ruj'tu GOAHTI ;
málestan#gur0sa:málestan#gur'sa GOAHTI ;
má0lis:mállis MALIS ;
mál0le+G3:mál'le GOAHTI ;
málli GOAHTI ;
mállásat:mállis BADJOSAT ;
mándel GAHPIR ;
mándel#veardna GOAHTI ;
mánnodat+CmpN/SgN+CmpN/SgG+CmpN/DefPlGen:mánnodah'k JOHTOLAT ;
mánno#lahkke#guoddá ALBMILONG ;
mánnu+CmpN/SgN+CmpN/SgG+CmpN/PlG:mánnu AIGI ;
mánná+CmpN/SgN+CmpN/SgG+CmpN/PlG:mánná ALBMILONG ;
mánná#bii0gá+CmpN/SgN+CmpN/SgG+CmpN/PlG:mánná#bij'gá ALBMILONG ;
mánná#dikšun#doarjja:mánná#dikšun#doar'jag8 SEAMU ;
mánná#fuolaheapmi+CmpN/Sg:mánná#fuolah EAPMI ;
mánná#seaŋ0ga:mánná#seaŋ'ga GOAHTI ;
mánoheah0pi+CmpN/SgN+CmpN/SgG:mánoheah'pi GOAHTI ;
mánáid#bajás#geassin+CmpN/Sg:mánáid9#bajás#geassim BOAHTIN ;
mánáid#boddu+CmpN/SgN+CmpN/SgG+CmpN/PlG:mánáid9#boddu GOAHTI ;
mánáid#gir0ji:mánáid9#gir'ji GOAHTI ;
mánáid#guovddáš:mánáid9#guovddáž LEXDIMINC ;
mánáid#gárde#doarjja:mánáid9#gárde#doar'jag8 SEAMU ;
mánáid#gárde#jođiheaddji+CmpN/SgN+CmpN/SgG+CmpN/PlG:mánáid9#gárde#jođiheaddji¤ ACTOR ;
mánáid#gárde#láh0ka:mánáid9#gárde#láh'ka GOAHTI ;
mánáid#gár0di+CmpN/SgN+CmpN/DefSgGen+CmpN/PlG:mánáid9#gár'di GOAHTI ;
mánáid#láh0ka:mánáid9#láh'ka GOAHTI ;
mánáid#mánná+CmpN/SgN+CmpN/SgG+CmpN/PlG:mánáid9#mánná ALBMILONG ;
mánáid#oad0ju:mánáid9#oad'ju GOAHTI ;
mánáid#ossodat+CmpN/SgN+CmpN/DefSgGen+CmpN/PlG:mánáid9#ossodah'k JOHTOLAT ;
mánáid#penšuvdna:mánáid9#penšu TELEFON ;
mánáid#skuv0la+CmpN/SgN+CmpN/DefSgGen+CmpN/PlG:mánáid9#skuv'la GOAHTI ;
mánáid#suodjalus+CmpN/SgN+CmpN/DefSgGen+CmpN/PlG:mánáid9#suodjaluss JOHTOLAT ;
mánáid#suodjalus#jođiheaddji+CmpN/SgN+CmpN/SgG+CmpN/PlG:mánáid9#suodjalus#jođiheaddji¤ ACTOR ;
mánáid#suodjalus#láh0ka:mánáid9#suodjalus#láh'ka GOAHTI ;
mánáid#suodjalus#pedagoga+CmpN/SgN+CmpN/SgG+CmpN/PlG:mánáid9#suodjalus#pedagoga GOAHTI ;
mánáid#vahát#eastta:mánáid9#vahát#eas'tag8 SEAMU ;
már0fi:már'fi GOAHTI ;
márkan+CmpN/SgN+CmpN/SgG+CmpN/PlG:márkan GAHPIR ;
márkan#bái0ki+CmpN/SgN+CmpN/SgG+CmpN/PlG:márkan#báj'ki ALBMI ;
márkan#ekonomiija IIJA ;
márkan#heivehan#ovda#mear0ka:márkan#heivehan#ovda#mear'ka GOAHTI ;
márkan#juoh0ku:márkan#juoh'ku AIGI ;
márkan#oassi AIGI ;
már0su:már'su ALBMI ;
má#seal0gi:má#seal'gi AIGI ;
más0ka:más'ka GOAHTI ;
mássa#luo0vus:mássa#luovvus MALIS ;
mátke#buhtadus:mátke#buhtaduss JOHTOLAT ;
mátke#dihtor GAHPIR ;
mátke#doaimmahat+CmpN/SgN+CmpN/DefSgGen+CmpN/PlG:mátke#doaimmahah'k JOHTOLAT ;
mátke#doarjja:mátke#doar'jag8 SEAMU ;
mátke#olmmái+CmpN/SgN+CmpN/SgG+CmpN/PlG:mátke#olbmáj FALIS ;
mátke#regulatii0va:mátke#regulatij'va GOAHTI ;
mátke#rehket:mátke#rehkeg GAHPIR ;
mátke#šeahkka GOAHTI ;
mátki+N+Pl+Gen+Use/Sub:mátkiid K ; ! Wrong.
mát0ki+Use/Sub:mátk'ki GOAHTI ;
mát0ki:mát'ki GOAHTI ;
mátta:máddag8 SEAMU ;
mátta#bátni AIGI ;
máttar#vánhen+CmpN/SgN+CmpN/SgG+CmpN/PlG:máttar#vánhem GAHPIR ;
máttar#áddjá+CmpN/SgN+CmpN/SgG+CmpN/PlG:máttar#áddjá ALBMILONG ;
máttar#áhkku+CmpN/SgN+CmpN/SgG+CmpN/PlG:máttar#áhkku ALBMILONG ;
máttar#ái0gi+CmpN/SgN+CmpN/SgG+CmpN/PlG:máttar#áj'gi AIGI ;
mátta#sáme#giella GOAHTI ;
mávssolašvuođa#gáibádus:mávssolašvuođa#gáibáduss JOHTOLAT ;
máđas#atnin+CmpN/Sg:máđas#atnim BOAHTIN ;
mášen#latnja+CmpN/SgN+CmpN/SgG+CmpN/PlG:mášen#latnja GOAHTI ;
máŋga#čieh0ka:máŋga#čieh'ka GOAHTI ;
máŋgen#latnja+CmpN/SgN+CmpN/SgG+CmpN/PlG:máŋgen#latnja GOAHTI ;
máŋgen#mašiidna:máŋgen#maš MASKIN ;
máŋgga#adni#mašiidna:máŋgga#adni#maš MASKIN ;
máŋgga#lođat#ovttastus:máŋgga#lođat#ovttastuss JOHTOLAT ;
máŋgga#luotta#vuohki:máŋgga#luotta#vuohki GOAHTI ;  
máŋggus:máŋ'gus MALISLONG ;
máđid0ja:máđid'ja GOAHTI ;
máđii:máđi MADII ;
mášiidna+N+CmpN/SgN:mášen%> R ; !Alt.cmp-form
mášiidna:máš MASKIN ;
mášin#latnja+CmpN/SgN+CmpN/SgG+CmpN/PlG:mášin#latnja GOAHTI ;
mášin#van0ca:mášin#van'ca GOAHTI ;
máškitvuoh0ta+CmpN/SgG+CmpN/DefPlGen:máškitvuoh'ta LUONDU ;
máššu AIGI ;
naftalena GOAHTI ; !^LOAN
na00gir:nah'kir MALISLONG ;
nagir#laboratoriija+CmpN/SgN+CmpN/DefSgGen+CmpN/PlG+Use/Sub:nagir#laboratoriija IIJA; !
na^ivis0ma:na^ivis'ma GOAHTI ; !^LOAN
nal0ca:nal'ca GOAHTI ;
namahus+CmpN/SgN+CmpN/DefSgGen+CmpN/DefPlGen+CmpN/SgLeft+CmpN/SgNomLeft+CmpN/SgGenLeft+CmpN/PlGenLeft:namahuss JOHTOLAT ;
namma+CmpN/SgN+CmpN/DefSgGen+CmpN/DefPlGen+CmpN/SgLeft+CmpN/SgNomLeft+CmpN/SgGenLeft+CmpN/PlGenLeft:namma GOAHTI ;
namma#arkii0va+CmpN/SgN+CmpN/DefSgGen+CmpN/PlG:namma#arkij'va GOAHTI ;
namma#gal0ba:namma#gal'ba GOAHTI ;
namma#gilkor GAHPIR ;
namma#goddi+CmpN/SgN+CmpN/DefSgGen+CmpN/PlG:namma#goddi AIGI ;
namma#láh0ka:namma#láh'ka GOAHTI ;
namma#mánni+CmpN/SgN+CmpN/SgG+CmpN/PlG:namma#mán'ni MANNI ;
namma#oassi AIGI ;
namma#riek0ti:namma#riek'ti ALBMI ;
namma#čuorvun+CmpN/Sg:namma#čuorvum BOAHTIN ;
nanis0ma:nanis'ma GOAHTI ; !^LOAN
nannen#stálli AIGI ;
nannodat:nannodah'k JOHTOLAT ;
nannán+CmpN/SgN+CmpN/SgG+CmpN/PlG:nannám GAHPIRLONG ;
narkotihkka GOAHTI ;
narsis0ma:narsis'ma GOAHTI ; !^LOAN
narsissis0ma:narsissis'ma GOAHTI ; !^LOAN
nasalisašuvdna:nasalisašu TELEFON ;
nasis0ma:nasis'ma GOAHTI ;
nativis0ma:nativis'ma GOAHTI ; !^LOAN
natrovdna:natro TELEFON ;
naturalis0ma:naturalis'ma GOAHTI ; !^LOAN
naturis0ma:naturis'ma GOAHTI ; !^LOAN
navddus:nav'dus MALISLONG ;
nazis0ma+Use/Sub:nazis'ma GOAHTI ; !^LOAN
našovdna+CmpN/SgN+CmpN/DefSgGen+CmpN/PlG+Use/Sub:našo TELEFON ; !
našunalis0ma:našunalis'ma GOAHTI ; !^LOAN
našunaliteahtta:našunaliteahtta  GOAHTI ;  
našunalitehta STAHTA ;
našunal#čoahkkin+Use/Sub:našunal#čoahkkim GAHPIRLONG ;
našun#beai0vi+CmpN/SgN+CmpN/SgG+CmpN/PlG:našun#beaj'vi GOAHTI ;
našunála#bušeahtta GOAHTI ;
našunál#bušeahtta+Use/Sub:našunál#bušeahtta GOAHTI ;
našuvdna+CmpN/SgN+CmpN/DefSgGen+CmpN/PlG:našu TELEFON ;
nađđa GOAHTI ;
nađđa#ruo0nas:nađđa#ruotnas MALIS ;
neahkameahttun+CmpN/SgN+CmpN/SgG+CmpN/PlG:neahkameahttum GAHPIRLONG ;
neahtta GOAHTI ;
neal0gi:neal'gi GADDI ;
nearva#fierbmi GOAHTI ;
nea0va:neavvag8 SEAMU ;
neavttár+CmpN/SgN+CmpN/SgG+CmpN/PlG:neavttár GAHPIRLONG ;
neavttár:neak'tár MALIS ;
neavttár#veah0ka+CmpN/SgN+CmpN/SgG+CmpN/PlG:neavttár#veah'ka GOAHTI ;
neav0va:neav'vag8 SEAMU ;
neavvo#bum0bá:neavvo#bum'bá ALBMILONG ;
neavvo#giddehat:neavvo#giddehah'k JOHTOLAT ;
neavvo#johtolat:neavvo#johtolah'k JOHTOLAT ;
neavvo#ráv0di+CmpN/SgN+CmpN/SgG+CmpN/PlG:neavvo#ráv'di GOAHTI ;
neav0vu:neav'vu GOAHTI ;
negativis0ma:negativis'ma GOAHTI ; !^LOAN
negašuvdna:negašu TELEFON ;
neillet+CmpN/SgN+CmpN/SgG+CmpN/DefPlGen:neilleh GAHPIR ;
nektariidna:nektar MASKIN ; !^LOAN
nelet:neleg GAHPIR ;
nelet:neleh GAHPIR ;
neo#klassisis0ma:neo#klassisis'ma GOAHTI ; !^LOAN
neo#re^alis0ma:neo#re^alis'ma GOAHTI ; !^LOAN
nepotis0ma:nepotis'ma GOAHTI ; !^LOAN
netto#beak0tu+CmpN/SgN+CmpN/DefSgGen+CmpN/DefPlGen+CmpN/SgLeft+CmpN/SgNomLeft+CmpN/SgGenLeft+CmpN/PlGenLeft:netto#beak'tu GOAHTI ;
netto#die0nas:netto#dietnas MALIS ;
netto#metoda GOAHTI ;
netto#rehket:netto#rehkeg GAHPIR ;
netto#sisa#boah0tu:netto#sisa#boah'tu GOAHTI ;
neuralgiija IIJA ;
neuro#deahkke#dáv0da:neuro#deahkke#dáv'da GOAHTI ;
nevralgiija IIJA ;
nevro#deahkke#dáv0da:nevro#deahkke#dáv'da GOAHTI ;
nevro#fysiologiija IIJA ;
nevro#^grafiija IIJA ;
nevro#logiija IIJA ;
nevvohat:nevvohah'k JOHTOLAT ;
nibba GOAHTI ;
niehkki+CmpN/Last+CmpN/Only:niehkki AIGI ;
niehkki AIGI ;
nieh0ku:nieh'ku GOAHTI ;
niehtti+CmpN/SgN+CmpN/SgG+CmpN/DefPlGen:niehtti AIGI ;
niei0da+CmpN/SgN+CmpN/SgG+CmpN/PlG:niej'da GOAHTI ;
nieida#bealli+CmpN/SgN+CmpN/SgG+CmpN/PlG:nieida#bealli GOAHTI ;
nieida#bealli+N+CmpN/Sg+CmpN/Sg:nieida#beal%> Rreal ;
nieida#čiv0ga+CmpN/SgN+CmpN/SgG+CmpN/PlG:nieida#čiv'ga GOAHTI ;
nieiddaš+CmpN/SgN+CmpN/SgG+CmpN/PlG:nieiddaž LEXDIMINC ;
nierra GOAHTI ;
nieste#boa00zu+CmpN/SgN+CmpN/SgG+CmpN/PlG:nieste#boah'cu BOAZU ;
nieste#láv0ka:nieste#láv'ka GOAHTI ;
nies0ti:nies'ti AIGI ;
nihilis0ma:nihilis'ma GOAHTI ; !^LOAN
nihppel GAHPIR ;
niibe#boa00gán:niibe#boah'kán MALIS ;
niibe#njunni AIGI ;
niibe#stálli AIGI ;
niibe#sátni AIGI ;
nii0bi:nij'bi GOAHTI ;
niisa#beaŋ0ka:niisa#beaŋ'ka GOAHTI ;
niito#civkkán+CmpN/SgN+CmpN/SgG+CmpN/PlG:niito#civkkán9 GAHPIR ;
nii0tu+CmpN/SgN+CmpN/SgG+CmpN/PlG:nij'tu GOAHTI ;
nikkel#eksema GOAHTI ; !^LOAN
nikotiidna:nikot MASKIN ; !^LOAN
ni^kroma GOAHTI ; !^LOAN
niske#goh0pi:niske#goh'pi AIGI ;
nis0ki:nis'ki AIGI ;
niso#gordni GOAHTI ;
niso#jáf0fu+G3:niso#jáf'fu AIGI ;
niso#lái0bi:niso#láj'bi GOAHTI ;
nisson+CmpN/SgN+CmpN/SgG+CmpN/PlG:nisson GAHPIR ;
nissona#per^spektii0va+Use/Sub:nissona#per^spektij'va GOAHTI ;
nissona#politihkka+Use/Sub:nissona#politihkka GOAHTI ;
nisson#gák0ti:nisson#gák'ti GOAHTI ;
nissoniid#klinihkka+CmpN/SgN+CmpN/DefSgGen+CmpN/PlG:nissoniid9#klinihkka GOAHTI ;
nisson#olmmoš+CmpN/SgN+CmpN/SgG+CmpN/PlG:nisson#olbmož FALIS ;
nisson#per^spektii0va:nisson#per^spektij'va GOAHTI ;
nisson#politihkka GOAHTI ;
nisson#prošeak0ta:nisson#prošeak'ta GOAHTI ;
nis0su+CmpN/SgN+CmpN/SgG+CmpN/PlG:nis'su GOAHTI ;
nissu+CmpN/SgN+CmpN/SgG+CmpN/PlG:nissu¤ GOAHTI ;
ni0su+CmpN/SgN+CmpN/SgG+CmpN/PlG:nissun8 BEANA ;
nisu#láibbastat:nisu#láibbastah'k JOHTOLAT ;
nisu#per^spektii0va+Use/Sub:nisu#per^spektij'va GOAHTI ;
nisu#prošeak0ta+Use/Sub:nisu#prošeak'ta GOAHTI ;
nisut+CmpN/SgN+CmpN/DefPlGen:nisu BUVSSAT ;
nisut+CmpN/SgN+CmpN/DefPlGen:nisu BUVSSATLONG ;
nitrogena GOAHTI ; !^LOAN
nivssat:nivssah GAHPIR ;
njahpá#vuogga GOAHTI ;
njalagálašvuohta:njalagálašvuohta GOAHTI ;
njalbe#lihtti AIGI ;
njal0bi:njal'bi GOAHTI ;
njalpa#lavtta:njalpa#lak'tag8 SEAMU ;
njamahan#latnja+CmpN/SgN+CmpN/SgG+CmpN/PlG:njamahan#latnja GOAHTI ;
njaman+CmpN/SgN+CmpN/SgG+CmpN/PlG+CmpN/SgLeft+CmpN/SgNomLeft+CmpN/SgGenLeft+CmpN/PlGenLeft:njaman GAHPIR ;
njamman#re^flek0sa+Use/Sub:njamman#re^flek'sa GOAHTI ;
njavve#jea00gil+CmpN/SgN+CmpN/SgG+CmpN/DefPlGen:njavve#jeah'kil MALIS ;
nja0đis:njađđis MALIS ;
njađđin#láh0ka:njađđin#láh'ka GOAHTI ;
njealje#bearaš#viessu+CmpN/SgN+CmpN/SgG+CmpN/PlG:njealje#bearaš#viessu GOAHTI ;
njealje#dávttat#mohtor GAHPIR ;
njealjehas#kilo#mehter GAHPIR ;
njealjehas#mehter GAHPIR ;
njealje#juvllat:njealje#juvllag GAHPIR ;
njealje#juvllat#doaibmi:njealje#juvllat#doajbmi¤ ACTOR ;
njealje#lanjadat:njealje#lanjadah'k JOHTOLAT ;
njealje#čiegat#jeaŋ0ga:njealje#čiegat#jeaŋ'ga GOAHTI ;
njealjit+Use/Sub:njealjih GAHPIRLONG ;
njealjit:njealjig GAHPIRLONGSHORT ;
njealjádas:njealjádass JOHTOLAT ;
njealjádas#boat0ka:njealjádas#boat'ka GOAHTI ;
njealjádas#jah0ki+CmpN/SgN+CmpN/SgG+CmpN/PlG:njealjádas#jah'ki ALBMI ;
njealjádas#kilo#mehter GAHPIR ;
njeallje#čieh0ka:njeallje#čieh'ka GOAHTI ;
njeašše#gávdnostupmi:njeašše#gávdnost UPMI ;
njeaš0ši:njeaš'ši GOAHTI ;
njelješ:njeljež LEXDIMINC ;
njied0ja:njied'ja GOAHTI ;
njielahat:njielahah'k JOHTOLAT ;
njiellu GOAHTI ;
njirran+CmpN/Sg:njirram BOAHTIN ;
njiv0li+CmpN/SgN+CmpN/SgG+CmpN/PlG:njiv'li GOAHTI ;
njivlo#jea00gil+CmpN/SgN+CmpN/SgG+CmpN/DefPlGen:njivlo#jeah'kil MALIS ;
njiš0ka:njiš'ka GOAHTI ;
njiččehas+CmpN/SgN+CmpN/SgG+CmpN/PlG:njiččehass JOHTOLAT ;
njižži AIGI ;
njiŋŋálas+CmpN/SgN+CmpN/SgG+CmpN/PlG:njiŋŋálass JOHTOLAT ;
njoalve#láger GAHPIR ;
njoammil+CmpN/SgN+CmpN/SgG+CmpN/PlG:njoammil GAHPIR ;
njoarro#lađastallan+CmpN/Sg:njoarro#lađastallam BOAHTALADDAN ;
njoas0ki+CmpN/SgN+CmpN/SgG+CmpN/PlG:njoas'ki AIGI ;
njoazes#juoh0ku:njoazes#juoh'ku AIGI ;
njol0gi:njol'gi GOAHTI ;
njolá ALBMILONG ;
njuikehat:njuikehah'k JOHTOLAT ;
njuikun+CmpN/Sg+CmpN/SgLeft+CmpN/SgNomLeft+CmpN/SgGenLeft+CmpN/PlGenLeft:njuj'kum BOAHTIN ;
njuikun#báddi AIGI ;
njuikun#spábba GOAHTI ;
njuk0ča+CmpN/SgN+CmpN/SgG+CmpN/PlG:njuk'ča GOAHTI ;
njukča#mánnu+CmpN/SgN+CmpN/SgG+CmpN/DefPlGen:njukča#mánnu AIGI ;
njulgen#luodda GOAHTI ;
njulgen#neav0vu:njulgen#neav'vu GOAHTI ;
njulggonas:njulggonass JOHTOLAT ;
njunne#suorran+CmpN/Sg:njunne#suorram BOAHTIN ;
njunne#áksil GAHPIRLONGSHORT ;
njunni AIGI ;
nju0nuš+CmpN/SgN+CmpN/SgG+CmpN/PlG:njunnu DAIVVAS ;
nju0nuš+CmpN/SgN+CmpN/SgG+CmpN/PlG:njunnuš MALISLONG ;
nju0nuš+Use/Sub:njunnuž MALISLONG ;
njunuš#ravda#čiek0či+CmpN/SgN+CmpN/SgG+CmpN/PlG:njunuš#ravda#čiek'či¤ ACTOR ;
njuolggadus:njuolggaduss JOHTOLAT ;
njuolggadus#čá0lus:njuolggadus#čállus MALISLONG ;
njuolgga#eaiggáduššan#riek0ti:njuolgga#eaiggáduššan#riek'ti ALBMI ;
njuolgga#haddi AIGI ;
njuolgga#vuovdin+CmpN/Sg+CmpN/SgLeft+CmpN/SgNomLeft+CmpN/SgGenLeft+CmpN/PlGenLeft:njuolgga#vuovdim BOAHTIN ;
njuolgga#čievččasteapmi+CmpN/Sg+CmpN/SgLeft+CmpN/SgNomLeft+CmpN/SgGenLeft+CmpN/PlGenLeft:njuolgga#čievččast EAPMI ;
njuolggo#gidden+CmpN/Sg+CmpN/SgLeft+CmpN/SgNomLeft+CmpN/SgGenLeft+CmpN/PlGenLeft:njuolggo#giddem BOAHTIN ;
njuolggo#linjála:njuolggo#linjál SOSIAL ;
njuolggo#luodda GOAHTI ;
njuolggo#sátta:njuolggo#sáddag8 SEAMU ;
njuolggo#vál0ga:njuolggo#vál'ga GOAHTI ;
njuolla GOAHTI ;
njuolla#mear0ka:njuolla#mear'ka GOAHTI ;
njuolla#njunni AIGI ;
njuorat#mánná+CmpN/SgN+CmpN/SgG+CmpN/PlG:njuorat#mánná ALBMILONG ;
njuorjjubuoidi:njuorjju#buoj'di AIGI ;
njuorjjunáhkki:njuorjju#náhkki GOAHTI ; 
njuorjo#márran+CmpN/Sg:njuorjo#márram BOAHTIN ;
njuorjo#šlád0ja:njuorjo#šlád'ja GOAHTI ;
njuor0ju+CmpN/SgN+CmpN/SgG+CmpN/PlG:njuor'ju AIGI ;
njuorra GOAHTI ;
njuoska#latnja+CmpN/SgN+CmpN/SgG+CmpN/PlG:njuoska#latnja GOAHTI ;
njuoskkadat#guov0lu+CmpN/SgN+CmpN/SgG+CmpN/PlG:njuoskkadat#guov'lu ALBMI ;
njuoskkes#dáv0da:njuoskkes#dáv'da GOAHTI ;
njuovadeapmi+CmpN/Sg+CmpN/SgLeft+CmpN/SgNomLeft+CmpN/SgGenLeft+CmpN/PlGenLeft:njuovad EAPMI ;
njuovahat+CmpN/SgN+CmpN/DefSgGen+CmpN/PlG:njuovahah'k JOHTOLAT ;
njuovahat#struktuv0ra:njuovahat#struktu KULTUR ;
njuovvan#deaddu+CmpN/SgN+CmpN/DefSgGen:njuovvan#deaddu AIGI ;
njuovvan#gár0di:njuovvan#gár'di GOAHTI ;
njuovvan#rusttet:njuovvan#rustteg GAHPIR ;
njuovve#láv0ki+CmpN/SgN+CmpN/SgG+CmpN/DefPlGen:njuovve#láv'ki GOAHTI ;
njuovvu GOAHTI ;
njuovčča:njuok'čam8 SEAMU ;
njurgganas:njurgganass JOHTOLAT ;
njurggu+CmpN/SgN+CmpN/SgG+CmpN/PlG:njur'gu SUOLU ;
njuvddus:njuv'dus MALISLONG ;
njáh0cu+CmpN/SgN+CmpN/SgG+CmpN/PlG:njáh'cu GOAHTI ;
njáh0ká+CmpN/SgN+CmpN/SgG+CmpN/PlG:njáh'ká ALBMILONG ;
njái0ka:njáj'ka GOAHTI ;
njálbme#bihttá ALBMILONG ;
njálbme#dáv0da:njálbme#dáv'da GOAHTI ;
njálbme#liidni:njálbme#lijdni GOAHTI ;
njálbme#motorihkka+CmpN/SgN+CmpN/DefSgGen:njálbme#motorihkka GOAHTI ;
njálbme#stuhkka GOAHTI ;
njálbme#čieh0ka:njálbme#čieh'ka GOAHTI ;
njálbmi AIGI ;
njálfáhtta GOAHTI ;
njálgges#seahkka GOAHTI ;
njálggis:njál'gis LASIS ;
njálggus:njál'gus MALISLONG ;
njálla+CmpN/SgN+CmpN/SgG+CmpN/PlG:njálla GOAHTI ;
njárbbadas:njárbbadass JOHTOLAT ;
njár0ga+CmpN/SgN+CmpN/SgG+CmpN/PlG:njár'ga GOAHTI ;
njárga#boa00zu+CmpN/SgN+CmpN/SgG+CmpN/PlG:njárga#boah'cu BOAZU ;
njávešeatni+CmpN/SgN+CmpN/SgG+CmpN/PlG:njávešeatni GOAHTI ;
njávve#guol0ga:njávve#guol'ga GOAHTI ;
njávvi GOAHTI ; !(pl.)
njáŋggo#fierbmi GOAHTI ;
noai0di+CmpN/SgN+CmpN/SgG+CmpN/PlG:noaj'di GOAHTI ;
noav0ki:noav'ki GOAHTI ;
noađđi GOAHTI ;
nohkkan#latnja+CmpN/SgN+CmpN/SgG+CmpN/PlG:nohkkan#latnja GOAHTI ;
nohkkon#gollu GOAHTI ;
nol0la+G3+CmpN/SgN+CmpN/SgG+CmpN/PlG:nol'la GOAHTI ;
nomadis0ma:nomadis'ma GOAHTI ; !^LOAN
nomen^klatuv0ra:nomen^klatu KULTUR ; !^LOAN
nominalis0ma:nominalis'ma GOAHTI ; !^LOAN
nominatii0va:nominatij'va GOAHTI ;
nominašuvdna:nominašu TELEFON ;
nominašuvdna#čoahkkin:nominašuvdna#čoahkkim GAHPIRLONG ;
nominála:nominál SOSIAL ; !^LOAN
non#konformis0ma:non#konformis'ma GOAHTI ; !^LOAN
non#mobiliteahta+Use/Sub:non#mobiliteahta STAHTA ;
norbma GOAHTI ;
nordis0ma:nordis'ma GOAHTI ; !^LOAN
norvagis0ma:norvagis'ma GOAHTI ; !^LOAN
nostalgiija IIJA ; !^LOAN
nota:nota STAHTA ;
notašuvdna:notašu TELEFON ;
notkkaldat:notkkaldah'k JOHTOLAT ;
noveal0la+G3:noveal'la GOAHTI ;
nođđo#duor0gu:nođđo#duor'gu GOAHTI ;
nođđu GOAHTI ;
nubbehus#čá0lus:nubbehus#čállus MALISLONG ;
nudis0ma:nudis'ma GOAHTI ; !^LOAN
nukleo#prote^iidna:nukleo#prote^ MASKIN ; !^LOAN
nul0la+G3+CmpN/SgN+CmpN/SgG+CmpN/PlG:nul'la GOAHTI ;
nulla#jorru GOAHTI ;
nulla#čuokkis:nulla#čuoggis LASIS ;
numerála:numerál SOSIAL ; !^LOAN
num0mar:num'mar MALIS ;
nummar GAHPIR ;
nummar#gal0ba:nummar#gal'ba GOAHTI ;
nummar#systema:nummar#systema GOAHTI ; !^LOAN
nummir GAHPIRLONG ;
nummár GAHPIRLONG ;
nuohtta GOAHTI ;
nuohtta#dáidda:nuohtta#dáj'dag8 SEAMU ;
nuohtta#gas0ka:nuohtta#gas'ka GOAHTI ;
nuohtta#šlád0ja:nuohtta#šlád'ja GOAHTI ;
nuohtta#čoavdda:nuohtta#čoav'dag8 SEAMU ;
nuohtte#bah0ta:nuohtte#bah'ta GOAHTI ;
nuohtte#dál0ki+CmpN/SgN+CmpN/SgG+CmpN/PlG:nuohtte#dál'ki GOAHTI ;
nuohtte#fierbmi GOAHTI ;
nuohtte#hol0ga:nuohtte#hol'ga GOAHTI ;
nuohtte#jiel0li+G3:nuohtte#jiel'li GOAHTI ;
nuohtte#láh0ka:nuohtte#láh'ka GOAHTI ;
nuohtte#sallit+CmpN/SgN+CmpN/SgG+CmpN/PlG:nuohtte#sallid GAHPIRLONG ;
nuohtti GOAHTI ;
nuonda#jea00gil+CmpN/SgN+CmpN/SgG+CmpN/PlG:nuonda#jeah'kil MALIS ;
nuorahaš+CmpN/SgN+CmpN/SgG+CmpN/PlG:nuorahažž JOHTOLAT ;
nuorahaš#luohkká+CmpN/SgN+CmpN/DefSgGen+CmpN/PlG:nuorahaš#luohkká ALBMILONG ;
nuoraid#klub0ba+CmpN/SgN+CmpN/SgG+CmpN/PlG:nuoraid9#klub'ba GOAHTI ;
nuoraid#mátke#ruoktu+CmpN/SgG+CmpN/PlG:nuoraid9#ruok'tu RUOKTU ;
nuoraid#politihkka:nuoraid9#politihkka GOAHTI ;
nuoraid#prošeak0ta:nuoraid9#prošeak'ta GOAHTI ;
nuoraid#skuv0la+CmpN/SgN+CmpN/DefSgGen+CmpN/PlG:nuoraid9#skuv'la GOAHTI ;
nuorra+CmpN/SgN+CmpN/SgG+CmpN/PlG:nuorra GOAHTI ;
nuorra#gear0di:nuorra#gear'di GOAHTI ;
nuorri+CmpN/SgN+CmpN/SgG+CmpN/PlG:nuorri AIGI ;
nuor0ta:nuor'ta OARJI ; ! since it has comparative
nuortalaš+CmpN/SgN+CmpN/SgG+CmpN/PlG:nuortalažž JOHTOLAT ;
nuor0vu+Use/Sub:nuor'vu SUOLU ;
nuor0vu:nuor'vu GOAHTI ;
nuorvvu:nuor'vu SUOLU ;
nuoskkes#dáv0da:nuoskkes#dáv'da GOAHTI ;
nuoskkidan#geahpideapmi+CmpN/Sg:nuoskkidan#geahpid EAPMI ;
nuoskkidan#geahčču GOAHTI ;
nuoskkidan#lága GOAHTI ;
nuoskkidan#láh0ka:nuoskkidan#láh'ka GOAHTI ;
nuoskkideapmi+CmpN/Sg+CmpN/SgLeft+CmpN/SgNomLeft+CmpN/SgGenLeft+CmpN/PlGenLeft:nuoskkid EAPMI ;
nuppi#poteansa#funkšuvdna:nuppi#poteansa#funkšu TELEFON ;
nuppi#poteansa#vealla GOAHTI ;
nuppástuhttin#stivrra#vál0ga:nuppástuhttin#stivrra#vál'ga GOAHTI ;
nuppástus:nuppástuss JOHTOLAT ;
nurke#allodat:nurke#allodah'k JOHTOLAT ;
nurke#vis0ti:nurke#vis'ti GOAHTI ;
nur0ki:nur'ki GOAHTI ;
nuvttot:nuvttoh GAHPIR ;
nygaardsvollvanca:nygaardsvoll#van'ca GOAHTI ;
nylon#nuohtti+Use/Sub:nylon#nuohtti GOAHTI ;
nábba GOAHTI ;
nábár GAHPIRLONG ;
nággo#fáddá ALBMILONG ;
nággo#gažaldat:nággo#gažaldah'k JOHTOLAT ;
nággo#láh0ka:nággo#láh'ka GOAHTI ;
nággu GOAHTI ;
náhkke#bivttas:náhkke#bik'tas MALIS ;
náhkke#boa00gán:náhkke#boah'kán MALIS ;
náhkke#dikšun+CmpN/Sg:náhkke#dikšum BOAHTIN ;
náhkke#šealan#gár0di:náhkke#šealan#gár'di GOAHTI ;
náhkki AIGI ;
náh0pi:náh'pi GOAHTI ;
náhpol GAHPIR ;
náhpoš+CmpN/SgN+CmpN/SgG+CmpN/DefPlGen:náhpož LEXDIMINC ;
náhppi GOAHTI ;
náittos#bárra+CmpN/SgN+CmpN/SgG+CmpN/PlG:náittos#bárra GOAHTI ;
náittos#govva GOAHTI ;
náittos#láh0ka:náittos#láh'ka GOAHTI ;
náittos#párra+CmpN/SgN+CmpN/SgG+CmpN/PlG:náittos#párra GOAHTI ;
náittos#seaŋ0ga:náittos#seaŋ'ga GOAHTI ;
náittos#šiehtadus:náittos#šiehtaduss JOHTOLAT ;
náittus:náj'tus MALIS ;
nák0ca+CmpN/SgN+CmpN/DefSgGen+CmpN/DefPlGen+CmpN/SgLeft+CmpN/SgNomLeft+CmpN/SgGenLeft+CmpN/PlGenLeft:nák'ca GOAHTI ;
nákka:nággag8 SEAMU ;
nákkisvuoh0ta+CmpN/SgG+CmpN/DefPlGen:nákkisvuoh'ta LUONDU ;
nákkos#gir0ji:nákkos#gir'ji GOAHTI ;
nálle#riggodat:nálle#riggodah'k JOHTOLAT ;
nálle#vealaheapmi+CmpN/Sg:nálle#vealah EAPMI ;
nálli AIGI ;
nállja GOAHTI ;
nállo#láger GAHPIR ;
nállo#čálán GAHPIRLONG ;
nállu GOAHTI ;
náppoš+CmpN/SgN+CmpN/SgG+CmpN/DefPlGen:náppož LEXDIMINC ;
nárbma GOAHTI ;
náskál GAHPIRLONG ;
náste#boa00gán:náste#boah'kán MALIS ;
náste#finddár GAHPIRLONG ;
náste#rabas#čoavdda:náste#rabas#čoav'dag8 SEAMU ;
náste#skruvva#ruov0di:náste#skruvva#ruov'di GOAHTI ;
nás0ti+CmpN/SgN+CmpN/SgG+CmpN/PlG:nás'ti GOAHTI ;
nás0tá:nás'tá ALBMILONG ;
náv0di+CmpN/SgN+CmpN/SgG+CmpN/PlG:náv'di GOAHTI ;
návet+CmpN/SgN+CmpN/DefSgGen+CmpN/PlG:náveh GAHPIR ;
návet#goah0ti:návet#goah'ti AIGI ;
návet#vázzi+CmpN/SgN+CmpN/SgG+CmpN/PlG:návet#vázzi¤ ACTOR ;
náv0li:náv'li GOAHTI ;
návlo#gatna GOAHTI ;
návrraš+CmpN/SgN+CmpN/SgG+CmpN/DefPlGen:náv'ra DAIVVAS ;
návrraš+CmpN/SgN+CmpN/SgG+CmpN/DefPlGen:náv'raš MALIS ;
návs0ta+Use/Sub:návs'ta GOAHTI ;
návs0te:návs'te GOAHTI ;
návste#hár0ji:návste#hár'ji AIGI ;
návste#uk0sa:návste#uk'sa GOAHTI ;
návs0ti+Use/Sub:návs'ti GOAHTI ;
návs0tu:návs'tu GOAHTI ;
nášuvdna+CmpN/SgN+CmpN/DefSgGen+CmpN/PlG:nášu TELEFON ;
náššuvdna+CmpN/SgN+CmpN/DefSgGen+CmpN/PlG:náššu TELEFON ;
náššuvdna:náššon%> R ;
nøytralis0ma:nøytralis'ma GOAHTI ; !^LOAN
oabbá+CmpN/SgN+CmpN/SgG+CmpN/PlG:oabbá ALBMILONG ;
oadjebasvuoh0ta+CmpN/SgG+CmpN/DefPlGen:oadjebasvuoh'ta LUONDU ;
oadjebasvuođa#dov0du+CmpN/SgN+CmpN/DefSgGen:oadjebasvuođa#dov'du ALBMI ;
oadjo#hoav0da+CmpN/SgN+CmpN/SgG+CmpN/PlG:oadjo#hoav'da GOAHTI ;
oadjo#kantov0ra+Use/Sub:oadjo#kantov'ra GOAHTI ;
oadjo#kántuv0ra+Use/Sub:oadjo#kántu KULTUR ;
oad0ju:oad'ju GOAHTI ;
oaffar+CmpN/SgN+CmpN/SgG+CmpN/PlG:oaffar GAHPIR ;
oaggun#loh0pi:oaggun#loh'pi ALBMI ;
oaggun#oarra GOAHTI ;
oah0ci+CmpN/SgN+CmpN/SgG+CmpN/DefPlGen:oah'ci AIGI ;
oahpahan#laboratoriija+CmpN/SgN+CmpN/DefSgGen+CmpN/PlG+Use/Sub:oahpahan#laboratoriija IIJA; !
oahpahan#latnja+CmpN/SgN+CmpN/SgG+CmpN/PlG:oahpahan#latnja GOAHTI ;
oahpaheaddje#beav0di:oahpaheaddje#beav'di AIGI ;
oahpaheaddji+CmpN/SgN+CmpN/SgG+CmpN/PlG+CmpN/SgLeft+CmpN/SgNomLeft+CmpN/SgGenLeft+CmpN/PlGenLeft:oahpaheaddji¤ ACTORLONGSHORT ;
oahpaheai#goddi+CmpN/SgN+CmpN/DefSgGen+CmpN/PlG:oahpaheai#goddi AIGI ;
oahpaheai#oaidnu:oahpaheai#oajdnu AIGI ;
oahpaheai#rol0la+G3:oahpaheai#rol'la GOAHTI ;
oahpaheai#ámmát#čehppodat:oahpaheai#ámmát#čehppodah'k JOHTOLAT ;
oahpaheddjiid#latnja+CmpN/SgN+CmpN/SgG+CmpN/PlG:oahpaheddjiid9#latnja GOAHTI ;
oahpaheddjiid#sear0vi+CmpN/SgN+CmpN/DefSgGen+CmpN/PlG:oahpaheddjiid9#sear'vi GOAHTI ;
oahpahus:oahpahuss JOHTOLAT ;
oahpahus#da00gus:oahpahus#dah'kus MALISLONG ;
oahpahus#doarjja:oahpahus#doar'jag8 SEAMU ;
oahpahus#goziheaddji+CmpN/SgN+CmpN/SgG+CmpN/PlG:oahpahus#goziheaddji¤ ACTOR ;
oahpahus#latnja+CmpN/SgN+CmpN/SgG+CmpN/PlG:oahpahus#latnja GOAHTI ;
oahpahus#láh0ka:oahpahus#láh'ka GOAHTI ;
oahpahus#ossodat+CmpN/SgN+CmpN/DefSgGen+CmpN/PlG:oahpahus#ossodah'k JOHTOLAT ;
oahpahus#politihkka GOAHTI ;
oahpahus#ulbmil GAHPIRLONG ;
oahpahus#vuoh0ki:oahpahus#vuoh'ki AIGI ;
oahpistan#bea0na+CmpN/SgN+CmpN/SgG+CmpN/PlG:oahpistan#beatnag8 SEAMU ;
oahpistan#gal0ba:oahpistan#gal'ba GOAHTI ;
oahpistan#mear0ka:oahpistan#mear'ka GOAHTI ;
oahpistan#távval GAHPIR ;
oahpoheapmi+CmpN/Sg+CmpN/SgLeft+CmpN/SgNomLeft+CmpN/SgGenLeft+CmpN/PlGenLeft:oahpoh EAPMI ;
oahppa GOAHTI ;
oahppa#cealkka:oahppa#ceal'kag8 SEAMU ;
oahppa#duođaštus:oahppa#duođaštuss JOHTOLAT ;
oahppan#bi0ras:oahppan#birras MALIS ;
oahppan#buvtta:oahppan#buv'tag8 SEAMU ;
oahppa#neav0vu:oahppa#neav'vu GOAHTI ;
oahppan#nák0ca:oahppan#nák'ca GOAHTI ;
oahppan#oaidnu:oahppan#oajdnu AIGI ;
oahppan#váttisvuoh0ta+CmpN/SgG+CmpN/DefPlGen:oahppan#váttisvuoh'ta LUONDU ;
oahppa#plána GOAHTI ;
oahppi+CmpN/SgN+CmpN/SgG+CmpN/PlG:oahppi¤ ACTOR ;
oahppi#beav0di:oahppi#beav'di AIGI ;
oahppiid#latnja+CmpN/SgN+CmpN/SgG+CmpN/PlG+Use/Sub:oahppiid9#latnja GOAHTI ; !
oahppo#doarjja:oahppo#doar'jag8 SEAMU ;
oahppo#fága GOAHTI ;
oahppo#gir0ji:oahppo#gir'ji GOAHTI ;
oahppo#jođiheaddji+CmpN/SgN+CmpN/SgG+CmpN/PlG:oahppo#jođiheaddji¤ ACTOR ;
oahppo#lihttu+CmpN/SgN+CmpN/DefSgGen+CmpN/PlG:oahppo#lihttu GOAHTI ;
oahppo#láh0ka:oahppo#láh'ka GOAHTI ;
oahppo#neavvo#bád0ji:oahppo#neavvo#bád'ji GOAHTI ;
oahppo#neavvo#kataloga GOAHTI ; !^LOAN
oahppo#neavvo#pedagogihkka GOAHTI ;
oahppo#neavvo#prošeak0ta:oahppo#neavvo#prošeak'ta GOAHTI ;
oahppo#neav0vu:oahppo#neav'vu GOAHTI ;
oahppo#neavvu#kataloga+Use/Sub:oahppo#neavvu#kataloga GOAHTI; !^LOAN
oahppo#neavvu#prošeak0ta+Use/Sub:oahppo#neavvu#prošeak'ta GOAHTI ;
oahppo#plána GOAHTI ;
oahppo#stipean0da:oahppo#stipean'da GOAHTI ;
oahppo#stoffa STAHTA ;
oahppo#suorge#fága GOAHTI ;
oahppo#čuokkis:oahppo#čuoggis LASIS ;
oahppu AIGI ;
oahttu+CmpN/SgN+CmpN/SgG+CmpN/PlG:oahttu GOAHTI ;
oaidnaleapmi+CmpN/Sg:oaidnal EAPMI ;
oaidnin#dovdda:oaidnin#dov'dag8 SEAMU ;
oaidnin#guov0lu+CmpN/SgN+CmpN/SgG+CmpN/PlG:oaidnin#guov'lu ALBMI ;
oaidnin#vuoigatvuoh0ta+CmpN/SgG+CmpN/DefPlGen:oaidnin#vuoigatvuoh'ta LUONDU ;
oaidno#gas0ka:oaidno#gas'ka GOAHTI ;
oaidno#guovddáš:oaidno#guovddáž LEXDIMINC ;
oaidno#iskkadeapmi+CmpN/Sg:oaidno#iskkad EAPMI ;
oaidno#viidodat:oaidno#viidodah'k JOHTOLAT ;
oaidnu+CmpN/SgN+CmpN/DefSgGen+CmpN/DefPlGen+CmpN/SgLeft+CmpN/SgNomLeft+CmpN/SgGenLeft+CmpN/PlGenLeft:oajdnu AIGI ;
oainnus:oajdnus MALISLONG ;
oaivadus:oaivaduss JOHTOLAT ;
oaive#asi#bostta:oaive#asi#bos'tag8 SEAMU ;
oaive#assi GOAHTI ;
oaive#bivddáhas:oaive#bivddáhass JOHTOLAT ;
oaive#bávččas:oaive#bák'čas MALIS ;
oaive#cealkka:oaive#ceal'kag8 SEAMU ;
oaive#dáv0da:oaive#dáv'da GOAHTI ;
oaive#gálla+CmpN/SgN+CmpN/SgG+CmpN/DefPlGen:oaive#gálla GOAHTI ;
oaive#gávpot+CmpN/SgN+CmpN/DefSgGen+CmpN/PlG:oaive#gávpog GAHPIR ;
oaive#jea00gil+CmpN/SgN+CmpN/SgG+CmpN/DefPlGen:oaive#jeah'kil MALIS ;
oaive#jorran+CmpN/Sg:oaive#jorram BOAHTIN ;
oaive#mieiggastat:oaive#mieiggastah'k JOHTOLAT ;
oaive#mikrofovdna:oaive#mikrofo TELEFON ;
oaive#saláhtta GOAHTI ;
oaive#skál0žu:oaive#skál'žu GOAHTI ;
oaive#telefovdna:oaive#telefo TELEFON ;
oaive#vear0ba:oaive#vear'ba GOAHTI ;
oaive#vár0ka:oaive#vár'ka GOAHTI ;
oaive#ágga GOAHTI ;
oaive#čohkka GOAHTI ;
oai0vi:oaj'vi AIGI ;
oaivil GAHPIRLONG ;
oaivil#dovddaheapmi+CmpN/Sg:oaivil#dovddah EAPMI ;
oaivil#erohus:oaivil#erohuss JOHTOLAT ;
oaivvis#rehkenastin+CmpN/Sg:oaivvis#rehkenastim BOAHTALADDAN ;
oaivvis#vuodjin+CmpN/Sg+CmpN/SgLeft+CmpN/SgNomLeft+CmpN/SgGenLeft+CmpN/PlGenLeft:oaivvis#vuodjim BOAHTINLONGSHORT ;
oaiv#vuloš#olggoš:oaiv#vuloš#olggož LEXDIMINC ;
oaivvuš:oaj'vuš MALIS ;
oaivválašvuoh0ta+CmpN/SgG+CmpN/DefPlGen:oaivválašvuoh'ta LUONDU ;
oaivádus+Use/Sub:oaiváduss JOHTOLAT ;
oaivámuš+CmpN/SgN+CmpN/SgG+CmpN/PlG:oaivámužž JOHTOLAT ;
oaivámuš+Use/Sub:oaivámušš JOHTOLAT ;
oaivámuš#servodat+CmpN/SgN+CmpN/DefSgGen+CmpN/PlG:oaivámuš#servodah'k JOHTOLAT ;
oakse#jea00gil+CmpN/SgN+CmpN/SgG+CmpN/DefPlGen:oakse#jeah'kil MALIS ;
oak0si:oak'si AIGI ;
oak0ti+CmpN/SgN+CmpN/SgG+CmpN/PlG:oak'ti GOAHTI ;
oal0ga:oal'ga GOAHTI ;
oalga#háhtta GOAHTI ;
oalgebahčuolda:oalge#bah#čuol'da GOAHTI ;
oalge#buođđu GOAHTI ;
oalge#cealkka:oalge#ceal'kag8 SEAMU ;
oalge#deahkki AIGI ;
oalge#doalan GAHPIR ;
oalge#luodda GOAHTI ;
oalge#noras#deahkki AIGI ;
oalge#persovdna+CmpN/SgN+CmpN/SgG+CmpN/PlG:oalge#perso TELEFON ;
oalge#áv0ju:oalge#áv'ju AIGI ;
oalge#šiehtadus:oalge#šiehtaduss JOHTOLAT ;
oal0gi+CmpN/SgN+CmpN/SgG+CmpN/PlG:oal'gi AIGI ;
oa0lul:oallul MALIS ;
oalul#giddehat:oalul#giddehah'k JOHTOLAT ;
oalás#ruov0di:oalás#ruov'di GOAHTI ;
oamastan#njuolggadus:oamastan#njuolggaduss JOHTOLAT ;
oamastan#riek0ti:oamastan#riek'ti ALBMI ;
oamastan#vierru GOAHTI ;
oamastan#vuogádat:oamastan#vuogádah'k JOHTOLAT ;
oamasteapmi+CmpN/Sg+CmpN/SgLeft+CmpN/SgNomLeft+CmpN/SgGenLeft+CmpN/PlGenLeft:oamast EAPMI ;
oamastus#háhkan+CmpN/Sg:oamastus#háhkam BOAHTIN ;
oamastus#hál0du:oamastus#hál'du GOAHTI ;
oam#bealle+CmpN/SgN+CmpN/SgG+CmpN/PlG:oam9#bealle7 AIGI ;
oam#bealle+N+CmpN/Sg+CmpN/Sg:oam#beal%> Rreal ;
oam#bealli+CmpN/SgN+CmpN/SgG+CmpN/PlG:oam9#bealli GOAHTI ;
oam#bealli+N+CmpN/Sg+CmpN/Sg:oam9#beal%> Rreal ;
oam#beležat+CmpN/SgN+CmpN/PlG:oam9#belež MAGASH ;
oame#dov0du+CmpN/SgN+CmpN/DefSgGen:oame#dov'du ALBMI ;
oamehas+CmpN/SgN+CmpN/SgG+CmpN/PlG:oamehass JOHTOLAT ;
oanehis#girdi#šillju AIGI ;
oanehis#áigge#mui0tu+CmpN/SgN+CmpN/DefSgGen:oanehis#áigge#muj'tu AIGI ;
oanehis#áigge#rean0tu:oanehis#áigge#rean'tu GOAHTI ;
oanehis#šilljo#girdin+CmpN/Sg:oanehis#šilljo#girdim BOAHTIN ;
oanádus+CmpN/SgN+CmpN/DefSgGen+CmpN/DefPlGen+CmpN/SgLeft+CmpN/SgNomLeft+CmpN/SgGenLeft+CmpN/PlGenLeft:oanáduss JOHTOLAT ;
oanádus#ruhta#mearri GOAHTI ;
oapmahaš+CmpN/SgN+CmpN/SgG+CmpN/PlG:oapmahažž JOHTOLAT ;
oapman GAHPIR ;
oapme#bierggas#gáv0pi+CmpN/SgN+CmpN/SgG+CmpN/PlG:oapme#bierggas#gáv'pi GOAHTI ;
oapmi+CmpN/SgN+CmpN/SgG+CmpN/PlG:oapmi GOAHTI ;
oarbinat+CmpN/SgN+CmpN/PlG:oarbi7n BADJOSATLONG ;
oarbásiid#penšuvdna:oarbásiid9#penšu TELEFON ;
oarje#vuona#prošeak0ta:oarje#vuona#prošeak'ta GOAHTI ;
oar0ji:oar'ji OARJI ;
oarji+N+CmpN/SgN+Cmpnd:oarjjá%>%- # ; !ovdda- ja maŋábealli
oarpmealle+CmpN/SgN+CmpN/SgG+CmpN/PlG:oarpmealle7 AIGI ;
oarpmealli AIGI ;
oarpmealli+N+CmpN/Sg+CmpN/Sg:oarpmeal%> Rreal ;
oarra GOAHTI ;
oarrskieddu:oarrskieddu GOAHTI ;
oasse#boa00đus:oasse#boah'tus MALISLONG ;
oasse#eaiggát+CmpN/SgN+CmpN/SgG+CmpN/PlG:oasse#eaiggád GAHPIRLONG ;
oasse#guolle#bivdi+CmpN/SgN+CmpN/SgG+CmpN/PlG:oasse#guolle#bivdi¤ ACTOR ;
oasse#lis0tu:oasse#lis'tu GOAHTI ;
oasse#láv0gu:oasse#láv'gu GOAHTI ;
oasse#mákso#oas0tu:oasse#mákso#oas'tu GOAHTI ;
oasse#mák0su:oasse#mák'su AIGI ;
oasse#máksámuš:oasse#máksámušš LEXMUSH ;
oasse#prošeak0ta:oasse#prošeak'ta GOAHTI ;
oasse#válde#lis0tu:oasse#válde#lis'tu GOAHTI ;
oasse#válde#loh0ku:oasse#válde#loh'ku ALBMILONGSHORT ;
oassi AIGI ;
oassá#lasti+CmpN/SgN+CmpN/SgG+CmpN/PlG:oassá#lasti STAHTA ;
oassálastin#divat:oassálastin#divad GAHPIR ;
oasti+CmpN/SgN+CmpN/SgG+CmpN/PlG+CmpN/SgLeft+CmpN/SgNomLeft+CmpN/SgGenLeft+CmpN/PlGenLeft:oasti¤ ACTOR ;
oasti#fiila GOAHTI ;
oastin+CmpN/Sg+CmpN/SgLeft+CmpN/SgNomLeft+CmpN/SgGenLeft+CmpN/PlGenLeft:oastim BOAHTIN ;
oastin#golut+CmpN/SgN+CmpN/DefPlGen:oastin#gollu BUVSSAT ;
oastin#haddi AIGI ;
oastin#loh0pi:oastin#loh'pi ALBMI ;
oastin#láh0ka:oastin#láh'ka GOAHTI ;
oastin#nák0ca+CmpN/SgN+CmpN/DefSgGen+CmpN/DefPlGen+CmpN/SgLeft+CmpN/SgNomLeft+CmpN/SgGenLeft+CmpN/PlGenLeft:oastin#nák'ca GOAHTI ;
oastin#ovda#vuoigatvuoh0ta+CmpN/SgG+CmpN/DefPlGen:oastin#ovda#vuoigatvuoh'ta LUONDU ;
oastin#vuoigatvuoh0ta+CmpN/SgG+CmpN/DefPlGen:oastin#vuoigatvuoh'ta LUONDU ;
oastin#áige#muddu+CmpN/SgN+CmpN/SgG+CmpN/PlG+CmpN/SgLeft+CmpN/SgNomLeft+CmpN/SgGenLeft+CmpN/PlGenLeft:oastin#áige#muddu GOAHTI ;
oastin#ár0vu+CmpN/SgN+CmpN/DefSgGen:oastin#ár'vu GOAHTI ;
oastin#šiehtadus:oastin#šiehtaduss JOHTOLAT ;
oasti#saldo GARGIA ;
oasti#válddahus:oasti#válddahuss JOHTOLAT ;
oasttos#gáhtta GOAHTI ;
oa0sus:oassus MALISLONG ;
oasus#doalli+CmpN/SgN+CmpN/SgG+CmpN/PlG:oasus#doalli¤ ALBMILONGSHORT ;
oasus#doallu GOAHTI ;
oasus#kapitál#kon0tu+Use/Sub:oasus#kapitál#kon'tu GOAHTI ;
oasus#láh0ka:oasus#láh'ka GOAHTI ;
oasus#opmodat:oasus#opmodah'k JOHTOLAT ;
oasus#sear0vi+CmpN/SgN+CmpN/DefSgGen+CmpN/PlG:oasus#sear'vi GOAHTI ;
oasus#seastin+CmpN/Sg:oasus#seastim BOAHTIN ;
oasus#vuoito#kon0tu:oasus#vuoito#kon'tu GOAHTI ;
oasus#vuoi0tu:oasus#vuoj'tu GOAHTI ;
oasálaš+CmpN/SgN+CmpN/SgG+CmpN/PlG:oasálažž JOHTOLAT ;
oav0du:oav'du ALBMILONG ;
oavdu#dah0ku:oavdu#dah'ku ALBMILONG ;
oavdu#mear0ka:oavdu#mear'ka GOAHTI ;
oa00zis:oah'cis MALIS ;
oađđen#latnja+CmpN/SgN+CmpN/SgG+CmpN/PlG:oađđen#latnja GOAHTI ;
oađđen#loavdda:oađđen#loav'dag8 SEAMU ;
oažže#vuod0ja:oažže#vuod'ja GOAHTI ;
oažži AIGI ;
oađđin#latnja+CmpN/SgN+CmpN/SgG+CmpN/PlG:oađđin#latnja GOAHTI ;
oađđin#seahkka GOAHTI ;
obba#bihppor GAHPIR ;
obba#bivttas:obba#bik'tas MALIS ;
obba#die0nas:obba#dietnas MALIS ;
obba#dál0ki+CmpN/SgN+CmpN/SgG+CmpN/PlG:obba#dál'ki GOAHTI ;
obba#gordni GOAHTI ;
obba#haddi AIGI ;
obba#lággá ALBMILONG ;
obba#oastin#ár0vu+CmpN/SgN+CmpN/DefSgGen:obba#oastin#ár'vu GOAHTI ;
obba#rehket:obba#rehkeg GAHPIR ;
obba#viidodat:obba#viidodah'k JOHTOLAT ;
obbon#dáv0da:obbon#dáv'da GOAHTI ;
obdukšuvdna:obdukšu TELEFON ;
obdukšuvdna#latnja+CmpN/SgN+CmpN/SgG+CmpN/PlG:obdukšuvdna#latnja GOAHTI ;
obdukšuvdnalatnja:obdukšuvdna#latnja GOAHTI ;
objeak0ta:objeak'ta GOAHTI ;
objeakta#sub^ordinašuvdna:objeakta#sub^ordinašu TELEFON ;
objektivis0ma:objektivis'ma GOAHTI ; !^LOAN
obligašuvdna:obligašu TELEFON ;
oblikašuvdna:oblikašu TELEFON ;
oblikutii0va:oblikutij'va GOAHTI ;
observatora+CmpN/SgN+CmpN/SgG+CmpN/PlG:observatora STAHTA ;
observatora#sad0ji+CmpN/SgN+CmpN/SgG+CmpN/PlG:observatora#sad'ji ALBMI ;
ob^skurantis0ma:ob^skurantis'ma GOAHTI ; !^LOAN
odel#diggi+CmpN/SgN+CmpN/DefSgGen+CmpN/PlG:odel#diggi AIGI ;
odel#oamastus:odel#oamastuss JOHTOLAT ;
odels#láh0ka:odels#láh'ka GOAHTI ;
odontologiija IIJA ;
ofelaš+CmpN/SgN+CmpN/SgG+CmpN/PlG:ofelažž JOHTOLAT ;
offisiidna:offis MASKIN ; !^LOAN
oh0ca:oh'ca GOAHTI ;
ohcan+CmpN/Sg+CmpN/SgLeft+CmpN/SgNomLeft+CmpN/SgGenLeft+CmpN/PlGenLeft:ohcam BOAHTIN ;
ohcan#bálggis:ohcan#bál'gis LASIS ;
ohcan#funkšuvdna:ohcan#funkšu TELEFON ;
ohcan#julggaštus:ohcan#julggaštuss JOHTOLAT ;
ohcan#muddu+CmpN/SgN+CmpN/SgG+CmpN/PlG+CmpN/SgLeft+CmpN/SgNomLeft+CmpN/SgGenLeft+CmpN/PlGenLeft:ohcan#muddu GOAHTI ;
ohcan#re^flek0sa+Use/Sub:ohcan#re^flek'sa GOAHTI ;
ohcan#sátni AIGI ;
ohcan#ái0gi+CmpN/SgN+CmpN/SgG+CmpN/PlG+CmpN/SgLeft+CmpN/SgNomLeft+CmpN/SgGenLeft+CmpN/PlGenLeft:ohcan#áj'gi AIGI ;
oh0cu+CmpN/SgN+CmpN/DefSgGen+CmpN/DefPlGen+CmpN/SgLeft+CmpN/SgNomLeft+CmpN/SgGenLeft+CmpN/PlGenLeft:oh'cu GOAHTI ;
oh0ki+CmpN/SgN+CmpN/SgG+CmpN/PlG:oh'ki GOAHTI ;
ohppiid#latnja+CmpN/SgN+CmpN/SgG+CmpN/PlG:ohppiid9#latnja GOAHTI ;
ohppiid#oaidnu:ohppiid9#oajdnu AIGI ;
ohppiid#ráđđi+CmpN/SgN+CmpN/DefSgGen+CmpN/PlG:ohppiid9#ráđđi AIGI ;
ohter GAHPIR ;
oidnolat:oidnolah'k JOHTOLAT ;
oidojupmi:oidoj UPMI ;
oi0du:oj'du GOAHTI ;
okkultis0ma:okkultis'ma GOAHTI ; !^LOAN
okkupašuvdna:okkupašu TELEFON ; !^LOAN
oksii0da:oksij'da GOAHTI ;
oksygen+Use/Sub:oksygen BUFFALO ;
oksyhemo^globiidna:oksyhemo^glob MASKIN ; !^LOAN
oktagas+CmpN/SgN+CmpN/SgG+CmpN/PlG:oktagass JOHTOLAT ;
oktanas#lihkadeapmi+CmpN/Sg:oktanas#lihkad EAPMI ;
oktasaš#johtolat:oktasaš#johtolah'k JOHTOLAT ;
oktasaš#juoh0ku:oktasaš#juoh'ku AIGI ;
oktasaš#oahppo#ávdnasat+CmpN/SgN+CmpN/DefPlGen:oktasaš#oahppo#ávdnas BADJOSAT ;
oktasaš#opmodat:oktasaš#opmodah'k JOHTOLAT ;
oktasaš#sad0ji+CmpN/SgN+CmpN/SgG+CmpN/PlG:oktasaš#sad'ji ALBMI ;
oktasaš#skuv0la+CmpN/SgN+CmpN/DefSgGen+CmpN/PlG:oktasaš#skuv'la GOAHTI ;
oktasaš#stivrra#vál0ga:oktasaš#stivrra#vál'ga GOAHTI ;
oktasaš#čoahkkin:oktasaš#čoahkkim GAHPIRLONG ;
okta#seaŋga#latnja+CmpN/SgN+CmpN/SgG+CmpN/PlG:okta#seaŋga#latnja GOAHTI ;
oktavuoh0ta+CmpN/SgG+CmpN/DefPlGen:oktavuoh'ta LUONDU ;
oktavuođa#goav0ki:oktavuođa#goav'ki GOAHTI ;
oktii#beaškkiheapmi+CmpN/Sg:oktii#beaškkih EAPMI ;
oktii#boahtin#mohkki GOAHTI ;
oktii#nordadeapmi+CmpN/Sg+CmpN/SgLeft+CmpN/SgNomLeft+CmpN/SgGenLeft+CmpN/PlGenLeft:oktii#nordad EAPMI ;
oktii#searvan+CmpN/Sg:oktii#searvam BOAHTIN ;
oktii#suddadan#politihkka GOAHTI ;
oktii#suddadeapmi+CmpN/Sg:oktii#suddad EAPMI ;
okto#eaiggát#doaibma:okto#eaiggát#doajbma GOAHTI ;
okto#hál0du:okto#hál'du GOAHTI ;
okto#latnja+CmpN/SgN+CmpN/SgG+CmpN/PlG:okto#latnja GOAHTI ;
oktána#loh0ku:oktána#loh'ku ALBMILONGSHORT ;
olahus:olahuss JOHTOLAT ;
olahus#ballu ALBMILONG ;
olbmo#lokten#ráhkkanus:olbmo#lokten#ráhkkanuss JOHTOLAT ;
olefiidna:olef MASKIN ; !^LOAN
olgeš#gieh0ta:olgeš#gieh'ta GOAHTI "hand N" ;
olgeš#njuolla GOAHTI ;
olgeš#rav0da:olgeš#rav'da GOAHTI ;
olggos#bijahallan+CmpN/Sg:olggos#bijahallam BOAHTALADDAN ;
olggos#gollu GOAHTILONGSHORT ;
olggos#máksin+CmpN/Sg+CmpN/SgLeft+CmpN/SgNomLeft+CmpN/SgGenLeft+CmpN/PlGenLeft:olggos#máksim BOAHTIN ;
olggos#njoarru GOAHTI ;
olggos#oassi AIGI ;
olggos#vuodjin+CmpN/Sg+CmpN/SgLeft+CmpN/SgNomLeft+CmpN/SgGenLeft+CmpN/PlGenLeft:olggos#vuodjim BOAHTINLONGSHORT ;
olggos#šluv0sa:olggos#šluv'sa GOAHTI ;
olggos#šávahat:olggos#šávahah'k JOHTOLAT ;
olggoš:olggož LEXDIMINC ;
olggoš#gieđahallan+CmpN/Sg:olggoš#gieđahallam BOAHTALADDAN ;
olggoš#muitalus:olggoš#muitaluss JOHTOLAT ;
olggoš#mál0le+G3:olggoš#mál'le GOAHTI ;
olggoš#romšodat:olggoš#romšodah'k JOHTOLAT ;
olgguldas#bivttas:olgguldas#bik'tas MALIS ;
olgguldas#buvssat:olgguldas#buk'sa BUVSSAT ; !(pl.)
olgo#buđaldan#are^ála+CmpN/SgN+CmpN/SgG+CmpN/PlG:olgo#buđaldan#are^ál SOSIAL ;
olgo#feaskkir:olgo#feas'kir MALIS ;
olgo#govva GOAHTI ;
olgo#govven+CmpN/Sg:olgo#govvem BOAHTIN ;
olgo#lihkadan#láh0ka:olgo#lihkadan#láh'ka GOAHTI ;
olgo#orusteapmi+CmpN/Sg:olgo#orust EAPMI ;
olgo#politihkka GOAHTI ;
olgo#riekkis:olgo#rieggis LASIS ;
olgo#rii0ka+CmpN/SgN+CmpN/SgG+CmpN/PlG:olgo#rij'ka GOAHTI ;
olgo#rii0ka+CmpN/SgN+CmpN/SgN+Use/Sub:olgo#rit%> R ; !  !
olgo#rii0ka+N+Sg+Gen+Use/Sub:olgo#rit%> K ;
olgo#riika#politihkka GOAHTI ;
olgo#riikka#buktu:olgo#riikka#buk'tu ALBMILONG ;
olgo#riikka#gávppašeapmi+CmpN/Sg:olgo#riikka#gávppaš EAPMI ;
olgo#rohpe#geah0či+N+CmpN/Sg+CmpN/Sg:olgo#rohpe#geaš%> Rreal ;
olgo#rohpe#geah0či:olgo#rohpe#geah'či AIGI ;
olgo#rái0gi:olgo#ráj'gi GOAHTI ;
olgo#seaidni:olgo#seajdni AIGI ;
olgo#uk0sa:olgo#uk'sa GOAHTI ;
olgo#vis0ti:olgo#vis'ti GOAHTI ;
olgo#áibmo#boah0tu:olgo#áibmo#boah'tu GOAHTI ;
olgo#áibmo#láh0ka:olgo#áibmo#láh'ka GOAHTI ;
olgo#áibmu:olgo#ájbmu ALBMI ;
olgo#šlápma GOAHTI ;
olgunastin#láhka GOAHTI ;
olig^arkiija+CmpN/SgN+CmpN/DefSgGen+CmpN/PlG:olig^arkiija IIJA ;
olii0va+CmpN/SgN+CmpN/SgG+CmpN/DefPlGen:olij'va GOAHTI ;
oljo#deatta#čuov0ga:oljo#deatta#čuov'ga GOAHTI ;
oljo#filttar:oljo#fil'tar MALIS ;
oljo#gádnu GOAHTI ;
oljo#lahcin+CmpN/Sg:oljo#lahcim BOAHTIN ;
oljo#láv0gu:oljo#láv'gu GOAHTI ;
ol0ju:ol'ju GOAHTI ;
olles#boat0ka:olles#boat'ka GOAHTI ;
olles#deaddu AIGI ;
olles#earri GOAHTI ;
olles#olmmoš+CmpN/SgN+CmpN/SgG+CmpN/PlG:olles#olbmož FALIS ;
olles#vearro#sápmi+CmpN/SgG+CmpN/PlG:olles#vearro#sápmi AIGI ;
olles#árvo#dáhkádus:olles#árvo#dáhkáduss JOHTOLAT ;
olles#ár0vu+CmpN/SgN+CmpN/DefSgGen:olles#ár'vu GOAHTI ;
olles#čieh0ka:olles#čieh'ka GOAHTI ;
olli+CmpN/SgN+CmpN/SgG+CmpN/PlG:olli ALBMILONG ;
ollislaš#govva GOAHTI ;
ollislaš#kapitál#gollu GOAHTI ;
ollislaš#renten#nák0ca:ollislaš#renten#nák'ca GOAHTI ;
olmmoš+CmpN/SgN+CmpN/SgG+CmpN/PlG:olbmož FALIS ;
olmmoš#dovddiideapmi+CmpN/Sg:olmmoš#dovddiid EAPMI ;
olmmoš#johtolat:olmmoš#johtolah'k JOHTOLAT ;
olmmoš#laskan+CmpN/Sg:olmmoš#laskam BOAHTIN ;
olmmoš#lohko#láhka#ásahus:olmmoš#lohko#láhka#ásahuss JOHTOLAT ;
olmmoš#sihkkarvuoh0ta+CmpN/SgG+CmpN/DefPlGen:olmmoš#sihkkarvuoh'ta LUONDU ;
olmmoš#vahát:olmmoš#vahág GAHPIRLONG ;
olmmoš#vuoigatvuođa#láh0ka:olmmoš#vuoigatvuođa#láh'ka GOAHTI ;
olmmoš#vuoigatvuođa#soahpamuš:olmmoš#vuoigatvuođa#soahpamušš LEXMUSH ;
olmmoš#čear0da+CmpN/SgN+CmpN/DefSgGen+CmpN/PlG:olmmoš#čear'da GOAHTI ;
olmmái:olbmáj FALIS "man N" ;
olympiija IIJA ;
oláhusmearka:oláhus#mear'ka GOAHTI ;
olá#muddu+CmpN/SgN+CmpN/DefSgGen:olá#muddu GOAHTI ;
omeleahtta GOAHTI ;
omen GAHPIR ; !^LOAN
omman GAHPIR ;
omman#alárbma GOAHTI ;
omman#bohcci:omman#bohcci¤ ALBMI ;
omman#skuf0fa+G3:omman#skuf'fa GOAHTI ;
onkologiija IIJA ; !^LOAN
operašuvdna:operašu TELEFON ;
opin^iovdna:opin^io TELEFON ;
opmir GAHPIRLONGSHORT ;
opmodat:opmodah'k JOHTOLAT ;
opmodat#dássi AIGI ;
opmodat#juohkin#láh0ka:opmodat#juohkin#láh'ka GOAHTI ;
opmodat#juohko#ávnnas:opmodat#juohko#ávdnas MATTAR ;
opmodat#nuppástus:opmodat#nuppástuss JOHTOLAT ;
opmodat#soabadalli+CmpN/SgN+CmpN/SgG+CmpN/PlG:opmodat#soabadalli¤ ACTOR ;
opmodat#soabaheaddji+CmpN/SgN+CmpN/SgG+CmpN/PlG:opmodat#soabaheaddji¤ ACTOR ;
opmodat#vearru GOAHTI ;
opmodat#vuoigatvuoh0ta+CmpN/SgG+CmpN/DefPlGen:opmodat#vuoigatvuoh'ta LUONDU ;
opmu GOAHTI ;
oppalaš#jursan#mašiidna:oppalaš#jursan#maš MASKIN ;
oppalaš#per^spektii0va:oppalaš#per^spektij'va GOAHTI ;
oppalaš#árvo#sátni AIGI ;
oppanas#ekonomiija IIJA ;
oppa#tráilar GAHPIR ; !^LOAN
oppohat#dáv0da:oppohat#dáv'da GOAHTI ;
opponiovdna:opponio TELEFON ;
opportunis0ma:opportunis'ma GOAHTI ; !^LOAN
opportunisteahtta GOAHTI ;
opposišuvdna+CmpN/SgN+CmpN/DefSgGen+CmpN/PlG:opposišuvdna GOAHTI ;
opposišuvdna:opposišu TELEFON ;
optihkka GOAHTI ;
optihkka:optihkka GOAHTI ;
optimis0ma:optimis'ma GOAHTI ;
opšuvdna#šiehtadus:opšuvdna#šiehtaduss JOHTOLAT ;
orakel+CmpN/SgN+CmpN/SgG+CmpN/PlG+Use/Sub:orakel GAHPIR ;
orbbeš GAHPIR ;
orbbeš:orbbež LEXDIMINC ;
or0da:or'da GOAHTI ;
ordináhtta GOAHTI ;
ordinála:ordinál SOSIAL ; !^LOAN
ordovici^um#systema:ordovici^um9#systema GOAHTI ; !^LOAN
ore+CmpN/SgN+CmpN/SgG+CmpN/PlG:ore GOAHTI ;
oregáno GARGIA ;
organisašuvdna+CmpN/SgN+CmpN/DefSgGen+CmpN/PlG:organisašu TELEFON ;
organisašuvdna#plána GOAHTI ;
organis0ma+CmpN/SgN+CmpN/SgG+CmpN/PlG:organis'ma GOAHTI ;
orgas0ma+Use/Sub:orgas'ma GOAHTI ; !^LOAN !
orgána+CmpN/SgN+CmpN/SgG+CmpN/PlG:orgána GOAHTI ;
orgánisašuvdna+Use/Sub:orgánisašu TELEFON ;
orientašuvdna#advear0ba:orientašuvdna#advear'ba GOAHTI ;
originalitehta STAHTA ;
ornamentihkka GOAHTI ;
ornitologiija IIJA ;
orohat+CmpN/SgN+CmpN/SgG+CmpN/PlG:orohah'k JOHTOLAT ;
orohat#doarjja:orohat#doar'jag8 SEAMU ;
orohat#foan0da:orohat#foan'da GOAHTI ;
orohat#kás0sa:orohat#kás'sa GOAHTI ;
orohat#plána GOAHTI ;
orohat#stiv0ra+CmpN/SgN+CmpN/DefSgGen+CmpN/PlG:orohat#stiv'ra GOAHTI ;
orohat#stivrra#vál0ga:orohat#stivrra#vál'ga GOAHTI ;
orosteapmi+CmpN/Sg:orost EAPMI ;
orrit:orrid GAHPIRLONG ;
orru#energiija IIJA ;
orrun#dilli ALBMILONGSHORT ;
orrun#sad0ji+CmpN/SgN+CmpN/SgG+CmpN/PlG:orrun#sad'ji ALBMI ;
ortnet:ortneg GAHPIR ;
ortnet#vuorru+CmpN/SgN+CmpN/SgG+CmpN/PlG:ortnet#vuorru GOAHTI;
ortnet#vuorru+G3+CmpN/SgN+CmpN/SgG+CmpN/PlG:ortnet#vuorru¤ GOAHTI ;
ortnet#vál0di+CmpN/SgN+CmpN/DefSgGen+CmpN/PlG:ortnet#vál'di VALDI ;
orto^grafiija IIJA ;
orustan#automáhtta GOAHTI ;
orustan#bileahtta GOAHTI ;
orustan#deahkka GOAHTI ;
orustan#diibmu:orustan#dijbmu GOAHTI ;
orustan#divat:orustan#divad GAHPIR ;
orustan#einnostat:orustan#einnostah'k JOHTOLAT ;
orustan#fálaldat:orustan#fálaldah'k JOHTOLAT ;
orustan#gas0ka:orustan#gas'ka GOAHTI ;
orustan#giel0du:orustan#giel'du GOAHTI ;
orustan#gráda#čieh0ka:orustan#gráda#čieh'ka GOAHTI ;
orustan#guov0lu+CmpN/SgN+CmpN/SgG+CmpN/PlG:orustan#guov'lu ALBMI ;
orustan#hivvodat:orustan#hivvodah'k JOHTOLAT ;
orustan#juoh0ku:orustan#juoh'ku AIGI ;
orustan#mearrádus:orustan#mearráduss JOHTOLAT ;
orustan#rái0du:orustan#ráj'du GOAHTI ;
orustan#sad0ji+CmpN/SgN+CmpN/SgG+CmpN/PlG:orustan#sad'ji ALBMI ;
orustan#saji#die0nas:orustan#saji#dietnas MALIS ;
orustan#sáhkku GOAHTI ;
orustan#viessu GOAHTI ;
orustan#áigodat+CmpN/SgN+CmpN/SgG+CmpN/PlG:orustan#áigodah'k JOHTOLAT ;
orustan#čuov0ga:orustan#čuov'ga GOAHTI ;
oscillo^grám0ma:oscillo^grám'ma GOAHTI ; !^LOAN
oscillo^skohppa GOAHTI ; !^LOAN
ose^ano^grafiija IIJA ;
oskkáldasvuoh0ta+CmpN/SgG+CmpN/DefPlGen:oskkáldasvuoh'ta LUONDU ;
oskkáldusvuoh0ta:oskkáldusvuoh'ta GOAHTI ;
os0ku+CmpN/SgN+CmpN/SgG+CmpN/DefPlGen:os'ku ALBMILONG ;
osku#dus0ki+CmpN/SgN+CmpN/DefSgGen:osku#dus'ki AIGI ;
ossodat+CmpN/SgN+CmpN/DefSgGen+CmpN/PlG:ossodah'k JOHTOLAT ;
ossodat#buhcciid#dikšu+CmpN/SgN+CmpN/SgG+CmpN/PlG:ossodat#buhcciid9#dikšu¤ ACTOR ;
ossodat#buohcce#divššár+CmpN/SgN+CmpN/SgG+CmpN/PlG:ossodat#buohcce#divššár GAHPIRLONG ;
ossodat#inšenev0ra+CmpN/SgN+CmpN/SgG+CmpN/PlG:ossodat#inšenev'ra GOAHTI ;
ossodat#jođiheaddji+CmpN/SgN+CmpN/SgG+CmpN/PlG:ossodat#jođiheaddji¤ ACTOR ;
ossodat#nummár GAHPIRLONG ;
ovcceš:ovccež LEXDIMINC ;
ovda#dilljá ALBMI ;
ovda#dilljá#rággu GOAHTI ;
ovda#duok0tu:ovda#duok'tu GOAHTI ;
ovda#gieh0ta:ovda#gieh'ta GOAHTI ;
ovda#goddi+CmpN/SgN+CmpN/DefSgGen+CmpN/PlG:ovda#goddi AIGI ;
ovda#govva+CmpN/SgN+CmpN/SgG+CmpN/PlG:ovda#govva GOAHTI ;
ovda#histor0já:ovda#histor'já ALBMILONG ;
ovda#juol0gi:ovda#juol'gi AIGI ;
ovda#juvla#doaibmi:ovda#juvla#doajbmi¤ ACTOR ;
ovda#juvla#geassin+CmpN/Sg:ovda#juvla#geassim BOAHTIN ;
ovda#kantuv0ra+CmpN/SgN+CmpN/DefSgGen+CmpN/PlG:ovda#k KANTUR ;
ovda#klusii0la:ovda#klusij'la GOAHTI ;
ovda#loavdda:ovda#loav'dag8 SEAMU ;
ovda#man0ni+CmpN/SgN+CmpN/SgG+CmpN/PlG+CmpN/SgLeft+CmpN/SgNomLeft+CmpN/SgGenLeft+CmpN/PlGenLeft:ovda#man'ni¤ ACTOR ;
ovda#mear0ka:ovda#mear'ka GOAHTI ;
ovda#merken+CmpN/Sg:ovda#merkem BOAHTIN ;
ovda#munne#njuolggadus:ovda#munne#njuolggaduss JOHTOLAT ;
ovda#munni GOAHTI ;
ovdanahttin#foan0da+Use/Sub:ovdanahttin#foan'da GOAHTI ;
ovdan#buktin#vuoh0ki:ovdan#buktin#vuoh'ki AIGI ;
ovdan#mát0ki:ovdan#mát'ki GOAHTI ;
ovda#oastin#ohcan+CmpN/Sg:ovda#oastin#ohcam BOAHTIN ;
ovda#oastin#vuoigatvuoh0ta+CmpN/SgG+CmpN/DefPlGen:ovda#oastin#vuoigatvuoh'ta LUONDU ;
ovda#oastin#šiehtadus:ovda#oastin#šiehtaduss JOHTOLAT ;
ovda#olbmo#doaibma:ovda#olbmo#doajbma GOAHTI ;
ovda#olbmo#evttohas+CmpN/SgN+CmpN/SgG+CmpN/PlG:ovda#olbmo#evttohass JOHTOLAT ;
ovda#olmmoš+CmpN/SgN+CmpN/SgG+CmpN/PlG:ovda#olbmož FALIS ;
ovda#prošeak0ta:ovda#prošeak'ta GOAHTI ;
ovda#skoh0tas:ovda#skohttas MALIS ;
ovda#skuv0la+CmpN/SgN+CmpN/DefSgGen+CmpN/PlG:ovda#skuv'la GOAHTI ;
ovda#skuvla#oahpaheaddji+CmpN/SgN+CmpN/SgG+CmpN/PlG:ovda#skuvla#oahpaheaddji¤ ACTOR ;
ovda#stelle GOAHTI ;
ovda#sáh0ka:ovda#sáh'ka GOAHTI ;
ovda#sáhka#bál0ká:ovda#sáhka#bál'ká ALBMILONG ;
ovda#sáhka#sále GOAHTI ;
ovda#sátni AIGI ;
ovda#vearru GOAHTI ;
ovda#vuov0da:ovda#vuov'da GOAHTI ;
ovda#vázzin#suor0gi:ovda#vázzin#suor'gi GOAHTI ;
ovda#ánnu^itehta+Use/Sub:ovda#ánnu^itehta STAHTA ;
ovda#čuov0ga:ovda#čuov'ga GOAHTI ;
ovdda#beal#mear0ka:ovdda#beal#mear'ka GOAHTI ;
ovddal#gihtii#vearru GOAHTI ;
ovddas#manni+CmpN/SgN+CmpN/SgG+CmpN/PlG:ovddas#manni¤ ACTOR ;
ovddas#moraš#bál0ká:ovddas#moraš#bál'ká ALBMILONG ;
ovddastan#olggos#gollu GOAHTI ;
ovddasteaddji+CmpN/SgN+CmpN/SgG+CmpN/PlG+CmpN/SgLeft+CmpN/SgNomLeft+CmpN/SgGenLeft+CmpN/PlGenLeft:ovddasteaddji¤ ACTOR ;
ovddastus+CmpN/SgN+CmpN/DefSgGen+CmpN/DefPlGen+CmpN/SgLeft+CmpN/SgNomLeft+CmpN/SgGenLeft+CmpN/PlGenLeft:ovddastuss JOHTOLAT ;
ovddas#vástideaddji+CmpN/SgN+CmpN/SgG+CmpN/PlG:ovddas#vástideaddji¤ ACTOR ;
ovddas#vástádus:ovddas#vástáduss JOHTOLAT ;
ovddas#vástádus#suor0gi:ovddas#vástádus#suor'gi GOAHTI ;
ovddas#vástádus#vuoigatvuoh0ta+CmpN/SgG+CmpN/DefPlGen:ovddas#vástádus#vuoigatvuoh'ta LUONDU ;
ovddidan#doarjja:ovddidan#doar'jag8 SEAMU ;
ovddidan#foan0da:ovddidan#foan'da GOAHTI ;
ovddidan#per^spektii0va:ovddidan#per^spektij'va GOAHTI ;
ovddidan#prošeak0ta:ovddidan#prošeak'ta GOAHTI ;
ovddos#mannan+CmpN/Sg:ovddos#mannam BOAHTIN ;
ovdinbuktinnákca:ovdinbuktin#nák'ca GOAHTI ;
ovdánahttin#foan0da:ovdánahttin#foan'da GOAHTI ;
ovdánahttin#prošeak0ta:ovdánahttin#prošeak'ta GOAHTI ;
ovdánan#avádat+CmpN/SgN+CmpN/SgG+CmpN/PlG:ovdánan#avádah'k JOHTOLAT ;
ovdánan#muddu+CmpN/SgN+CmpN/SgG+CmpN/PlG+CmpN/SgLeft+CmpN/SgNomLeft+CmpN/SgGenLeft+CmpN/PlGenLeft:ovdánan#muddu GOAHTI ;
ovdánan#suor0gi:ovdánan#suor'gi GOAHTI ;
ovdáneapmi+CmpN/Sg:ovdán EAPMI ;
ovttadat+CmpN/SgN+CmpN/DefSgGen+CmpN/PlG:ovttadah'k JOHTOLAT ;
ovttadat#gollu GOAHTI ;
ovttadat#haddi AIGI ;
ovtta#dássásašvuođa#per^spektii0va:ovtta#dássásašvuođa#per^spektij'va GOAHTI ;
ovtta#guvlui#vuodjin+CmpN/Sg+CmpN/SgLeft+CmpN/SgNomLeft+CmpN/SgGenLeft+CmpN/PlGenLeft:ovtta#guvlui#vuodjim BOAHTINLONGSHORT ;
ovtta#gálvo#buvttadeaddji:ovtta#gálvo#buvttadeaddji¤ ACTOR ;
ovtta#hápmásašvuođa#gáibádus:ovtta#hápmásašvuođa#gáibáduss JOHTOLAT ;
ovttaidahttin+CmpN/Sg+CmpN/SgLeft+CmpN/SgNomLeft+CmpN/SgGenLeft+CmpN/PlGenLeft:ovttaidahttim BOAHTIN ;
ovttaideapmi+CmpN/Sg:ovttaid EAPMI ;
ovttaiduhttin#koda GOAHTI ;
ovttajienalašvuoh0ta+CmpN/SgG+CmpN/DefPlGen:ovttajienalašvuoh'ta LUONDU ;
ovtta#lanjadat:ovtta#lanjadah'k JOHTOLAT ;
ovtta#mađe#mear0ka:ovtta#mađe#mear'ka GOAHTI ;
ovtta#oaivilvuoh0ta+CmpN/SgG+CmpN/DefPlGen:ovtta#oaivilvuoh'ta LUONDU ;
ovtta#oaivvildeaddji+CmpN/SgN+CmpN/SgG+CmpN/PlG:ovtta#oaivvildeaddji¤ ACTOR ;
ovtta#olbmo#fitnodat+CmpN/SgN+CmpN/DefSgGen+CmpN/PlG:ovtta#olbmo#fitnodah'k JOHTOLAT ;
ovtta#olbmo#latnja+CmpN/SgN+CmpN/SgG+CmpN/PlG:ovtta#olbmo#latnja GOAHTI ;
ovttas#bargo#guoibmi+CmpN/SgN+CmpN/SgG+CmpN/PlG:ovttas#bargo#guojbmi GOAHTI ;
ovttas#bargo#lávde#goddi+CmpN/SgN+CmpN/DefSgGen+CmpN/PlG:ovttas#bargo#lávde#goddi AIGI ;
ovttas#bargo#prošeak0ta:ovttas#bargo#prošeak'ta GOAHTI ;
ovttas#bargo#soahpamuš:ovttas#bargo#soahpamušš LEXMUSH ;
ovttas#bargo#vuoh0ki:ovttas#bargo#vuoh'ki AIGI ;
ovttas#bar0gu:ovttas#bar'gu ALBMI ;
ovttas#doaibma:ovttas#doajbma GOAHTI ;
ovttas#doaibman+CmpN/Sg:ovttas#doaibmam BOAHTIN ;
ovttas#eaiggáduššan+CmpN/Sg+CmpN/SgLeft+CmpN/SgNomLeft+CmpN/SgGenLeft+CmpN/PlGenLeft:ovttas#eaiggáduššam BOAHTIN ;
ovttas#eaiggáduššan#láh0ka:ovttas#eaiggáduššan#láh'ka GOAHTI ;
ovttas#eaiggát+CmpN/SgN+CmpN/SgG+CmpN/PlG:ovttas#eaiggád GAHPIRLONG ;
ovttas#eallin#doaibma:ovttas#eallin#doajbma GOAHTI ;
ovttas#eallin#oahppa GOAHTI ;
ovttas#lohkan+CmpN/Sg+CmpN/SgLeft+CmpN/SgNomLeft+CmpN/SgGenLeft+CmpN/PlGenLeft:ovttas#lohkam BOAHTIN ;
ovttastahttin#mearrádus:ovttastahttin#mearráduss JOHTOLAT ;
ovttastallan#riek0ti:ovttastallan#riek'ti ALBMI ;
ovttastallan#vuoh0ki:ovttastallan#vuoh'ki AIGI ;
ovttastallan#vuoigatvuoh0ta+CmpN/SgG+CmpN/DefPlGen:ovttastallan#vuoigatvuoh'ta LUONDU ;
ovttastus+CmpN/SgN+CmpN/DefSgGen+CmpN/DefPlGen+CmpN/SgLeft+CmpN/SgNomLeft+CmpN/PlGenLeft:ovttastuss JOHTOLAT ;
ovtteš:ovttež LEXDIMINC ;
ozolaš+CmpN/SgN+CmpN/SgG+CmpN/PlG:ozolažž JOHTOLAT ;
ozo#vuoigatvuoh0ta+CmpN/SgG+CmpN/DefPlGen:ozo#vuoigatvuoh'ta LUONDU ;
ozo#vuoigatvuođa#bákte#láh0ka:ozo#vuoigatvuođa#bákte#láh'ka GOAHTI ;
o0đas:ođđas MALIS ;
ođas#doaimmahat+CmpN/SgN+CmpN/DefSgGen+CmpN/PlG:ođas#doaimmahah'k JOHTOLAT ;
ođastan#haddi AIGI ;
ođastan#ár0vu+CmpN/SgN+CmpN/DefSgGen:gaska#ár'vu GOAHTI ;
ođastus#doaibma:ođastus#doajbma GOAHTI ;
ođđa#beai#ruohtta+CmpN/SgN+CmpN/SgG+CmpN/DefPlGen:ođđa#beai#ruohtta GOAHTI ;
ođđa#doallo#huksen#guov0lu+CmpN/SgN+CmpN/SgG+CmpN/PlG:ođđa#doallo#huksen#guov'lu ALBMI ;
ođđa#jage#mánnu+CmpN/SgN+CmpN/SgG+CmpN/DefPlGen:ođđa#jage#mánnu AIGI ;
ođđa#jagi#mánnu+Use/Sub:ođđa#jagi#mánnu AIGI ;
ođđa#jagi#ruohtta+CmpN/SgN+CmpN/SgG+CmpN/DefPlGen:ođđa#jagi#ruohtta GOAHTI ;
ođđa#jah0ki+CmpN/SgN+CmpN/SgG+CmpN/DefPlGen:ođđa#jah'ki AIGI ;
ođđa#kritihkka GOAHTI ;
ođđasis#ealáskahttin#doaibma:ođđasis#ealáskahttin#doajbma GOAHTI ;
ođđasis#huksen#ái0gi+CmpN/SgN+CmpN/SgG+CmpN/PlG+CmpN/SgLeft+CmpN/SgNomLeft+CmpN/SgGenLeft+CmpN/PlGenLeft:ođđasis#huksen#áj'gi AIGI ;
ođđasis#vál0ga:ođđasis#vál'ga GOAHTI ;
ođđa#sátni AIGI ;
ođđa#vál0ga:ođđa#vál'ga GOAHTI ;
ođđa#válljen+CmpN/Sg+CmpN/SgLeft+CmpN/SgNomLeft+CmpN/SgGenLeft+CmpN/PlGenLeft:ođđa#válljem BOAHTIN ;
ođđa#ássi+CmpN/SgN+CmpN/SgG+CmpN/PlG:ođđa#ássi¤ ACTOR ;
paganis0ma:paganis'ma GOAHTI ; !^LOAN
pakeahtta GOAHTI ;
pakeha+CmpN/SgN+CmpN/SgG+CmpN/PlG:pakeha STAHTA ;
paleo^grafiija IIJA ;
pale^ontologiija IIJA ;
palin^droma GOAHTI ; !^LOAN
palla+Use/Sub:palla GOAHTI ;
palmiidna:palm MASKIN ; !^LOAN
palmitiidna:palmit MASKIN ; !^LOAN
pan0dá+Use/Sub:pan'dá GOAHTI ;
panegyrihkka GOAHTI ;
panela GOAHTI ; !^LOAN
panela#digaštallan+CmpN/Sg:panela#digaštallam BOAHTALADDAN ;
panela#jođiheaddji+CmpN/SgN+CmpN/SgG+CmpN/PlG:panela#jođiheaddji¤ ACTOR ;
panela#oasse#váldi+CmpN/SgN+CmpN/SgG+CmpN/PlG:panela#oasse#váldi¤ ACTOR ;
panihkka GOAHTI ;
panta#vuoigatvuoh0ta+CmpN/SgG+CmpN/DefPlGen+Use/Sub:panta#vuoigatvuoh'ta LUONDU ; !
pante^is0ma:pante^is'ma GOAHTI ; !^LOAN
papis0ma:papis'ma GOAHTI ; !^LOAN
papisteriija IIJA ; !^LOAN
paprika:paprika GARGIA ;
parabola GOAHTI ; !^LOAN
parafiidna:paraf MASKIN ; !^LOAN
para#frása GOAHTI ;
para^gráfa GOAHTI ;
para^gráfa+Use/Sub:para^gráffa GOAHTI ;
para^gráfa#mear0ka:para^gráfa#mear'ka GOAHTI ;
paralleal0la+G3:paralleal'la GOAHTI ;
parallealla#bihttá ALBMILONG ;
paralleallo^grám0ma+Use/Sub:paralleallo^grám'ma GOAHTI ; !^LOAN !
parallela+Use/Sub:parallela STAHTA ;
parallelis0ma:parallelis'ma GOAHTI ; !^LOAN
parallellis0ma:parallellis'ma GOAHTI ; !^LOAN
parallello^grám0ma:parallello^grám'ma GOAHTI ; !^LOAN
para#niehtti+CmpN/SgN+CmpN/SgG+CmpN/DefPlGen:para#niehtti AIGI ;
parasittis0ma:parasittis'ma GOAHTI ; !^LOAN
parfymeriija+CmpN/SgN+CmpN/DefSgGen+CmpN/PlG:parfymeriija IIJA ;
parkinsonis0ma:parkinsonis'ma GOAHTI ; !^LOAN
parlamean0ta+CmpN/SgN+CmpN/DefSgGen+CmpN/PlG:parlamean'ta GOAHTI ;
parlamentarihkkár GAHPIRLONG ;
parlamentaris0ma:parlamentaris'ma GOAHTI ; !^LOAN
parodiija IIJA ;
parsis0ma:parsis'ma GOAHTI ; !^LOAN
partih0kal:partihkkal MALIS ;
partikularis0ma:partikularis'ma GOAHTI ; !^LOAN
partitii0va:partitij'va GOAHTI ;
partituv0ra:partitu KULTUR ; !^LOAN
paráda STAHTA ; !^LOAN
pasi^ean0ta+CmpN/SgN+CmpN/SgG+CmpN/PlG:pasi^ean'ta GOAHTI ;
pasi^ean0ta+Use/Sub:pasi^en'ta GOAHTI ;
pasifis0ma:pasifis'ma GOAHTI ; !^LOAN
passii0va:passij'va GOAHTI ;
passiiva#vear0ba:passiiva#vear'ba GOAHTI ;
passion#šattus+CmpN/SgN+CmpN/SgG+CmpN/DefPlGen:passion#šaddus MALIS ;
passivitehta STAHTA ;
pateanta#láh0ka:pateanta#láh'ka GOAHTI ;
paternalis0ma:paternalis'ma GOAHTI ; !^LOAN
patologiija IIJA ;
patri^otis0ma:patri^otis'ma GOAHTI ; !^LOAN
pauperis0ma:pauperis'ma GOAHTI ; !^LOAN
paviljonga STAHTA ;
pašuvdna:pašu TELEFON ;
pean0na:pean'na GOAHTI ;
peanna#bagaldat:peanna#bagaldah'k JOHTOLAT ;
peanna#vea00žir:peanna#veah'či7r MALIS ;
pean0ná:pean'ná ALBMI ;
pearbma GOAHTI ;
pearbmišuvdna+Use/Sub:pearbmišu TELEFON ;
pearmišovdna+Use/Sub:pearmišo TELEFON ;
pearmišuvdna+Use/Sub:pearmišu TELEFON ;
pedagogihkka GOAHTI ;
pedanteriija IIJA ; !^LOAN
pedi^atriija IIJA ;
pedofii0la:pedofij'la GOAHTI ; !^LOAN
pedofiliija IIJA ; !^LOAN
pektiidna:pekt MASKIN ; !^LOAN
pellets#buvttadeapmi+CmpN/Sg:pellets#buvttad EAPMI ;
penicilliidna:penicill MASKIN ; !^LOAN
pennála:pennál SOSIAL ; !^LOAN
penta^grám0ma:penta^grám'ma GOAHTI ; !^LOAN
penšuvdna:penšu TELEFON ;
pepsiidna:peps MASKIN ; !^LOAN
periferiija IIJA ;
permišuvdna:permišu TELEFON ;
perm#systema GOAHTI ; !^LOAN
permutašuvdna:permutašu TELEFON ;
persepešuvdna:persepešu TELEFON ;
persepšuvdna:persepšu TELEFON ;
persihkka GOAHTI ;
personal#hoav0da+Use/Sub:personal#hoav'da GOAHTI ;
personal#kantuv0ra+Use/Sub:personal#kantu KULTUR ;
person#bii0la:person#bij'la GOAHTI ;
personeal0la+G3:personeal'la GOAHTI ; !^LOAN
person#galleriija+CmpN/SgN+CmpN/DefSgGen+CmpN/PlG:person#galleriija IIJA ;
person#suodjalus:person#suodjaluss JOHTOLAT ;
person#systema GOAHTI ; !^LOAN
person#vearuhus:person#vearuhuss JOHTOLAT ;
personála#kantuv0ra+CmpN/SgN+CmpN/DefSgGen+CmpN/PlG:personála#k KANTUR ;
personála#kantuv0ra+Use/Sub:personála#kantu KULTUR ;
personála#stivrra#vál0ga:personála#stivrra#vál'ga GOAHTI ;
persovdna+CmpN/SgN+CmpN/SgG+CmpN/PlG:perso TELEFON ;
persovdna#sisa#boah0tu:persovdna#sisa#boah'tu GOAHTI ;
per^spektii0va:per^spektij'va GOAHTI ;
peršuvdna+Use/Sub:peršuvdna GOAHTI ;
pessimis0ma:pessimis'ma GOAHTI ; !^LOAN
pessimis0ta+CmpN/SgN+CmpN/SgG+CmpN/PlG:pessimis'ta GOAHTI ;
petro^grafiija IIJA ;
petro^gráfa GOAHTI ;
pi^etis0ma:pi^etis'ma GOAHTI ; !^LOAN
pig^skiidna:pig^sk MASKIN ; !^LOAN
pii0ka:pij'ka GOAHTI ;
pikanteriija IIJA ; !^LOAN
pikto^grám0ma:pikto^grám'ma GOAHTI ; !^LOAN
pilohta#prošeak0ta:pilohta#prošeak'ta GOAHTI ;
pinakoteahka+Use/Sub:pinakoteahka STAHTA ;
pin^joŋga GOAHTI ; !^LOAN
pinol#bohcci:pinol#bohcci¤ ALBMI ;
pinseahtta GOAHTI ;
pins#mear0ka:pins#mear'ka GOAHTI ;
pizza GARGIA ;
pizza+Use/Sub:pizza STAHTA ;
pi^áno GARGIA ;
plafond#maleriija+Use/Sub:plafond9#maleriija IIJA ; !^LOAN !
planetaria+Use/Sub:planetaria GARGIA ;
plankton:plankton9 GAHPIR ;
plasma GARGIA ; !^LOAN
plasma#čuohpan GAHPIR ;
plastihkka GOAHTI ;
plastiliidna:plastil MASKIN ; !^LOAN
platonis0ma:platonis'ma GOAHTI ; !^LOAN
playboy+CmpN/SgN+CmpN/SgG+CmpN/PlG:playboy BUFFALO;
pleahkka GOAHTI ;
ploga GOAHTI ;
plokka GOAHTI ;
plomma:plomma GARGIA ;
pluga GOAHTI ;
plugga#čoavdda:plugga#čoav'dag8 SEAMU ;
pluralis0ma:pluralis'ma GOAHTI ; !^LOAN
plurála:plurál SOSIAL ; !^LOAN
pluto^kratiija+CmpN/SgN+CmpN/DefSgGen+CmpN/PlG:pluto^kratiija IIJA ;
plutonis0ma:plutonis'ma GOAHTI ; !^LOAN
pláhtta GOAHTI ;
pláhtta#skárrit+G3+CmpN/SgN+CmpN/DefPlGen:pláhtta#skárri¤ BUVSSAT ;
pláhtta#viŋkil GAHPIRLONG ;
plákahta+Use/Sub:plákahta STAHTA ;
plána GOAHTI ;
plána#lága GOAHTI ;
plána#mannu ALBMI ;
plána#čoavddus:plána#čoav'dus MALISLONG ;
plánejeaddji+CmpN/SgN+CmpN/SgG+CmpN/PlG+CmpN/SgLeft+CmpN/SgNomLeft+CmpN/SgGenLeft+CmpN/PlGenLeft:plánejeaddji¤ ACTOR ;
plán0ša:plán'ša GOAHTI ;
plás0ta:plás'ta GOAHTI ;
plásta#vea00žir:plásta#veah'či7r MALIS ;
poas0ta:poas'ta GOAHTI ;
poasta#bii0la:poasta#bij'la GOAHTI ;
poasta#giro GARGIA ;
poasta#lotnun#sátta:poasta#lotnun#sáddag8 SEAMU ;
poasta#mear0ka:poasta#mear'ka GOAHTI ;
poasta#nummar GAHPIR ;
po^eaŋ0ga:po^eaŋ'ga GOAHTI ;
po^ehta+CmpN/SgN+CmpN/SgG+CmpN/PlG:po^ehta STAHTA;
po^ema GOAHTI ; !^LOAN
po^esia+Use/Sub:po^esia STAHTA ;
po^esiija IIJA ;
po^etihkka GOAHTI ;
po^eŋ0ga+Use/Sub:po^eŋ'ga GOAHTI ;
pointillis0ma:pointillis'ma GOAHTI ; !^LOAN
pokála:pokál SOSIAL ; !^LOAN
polemihkka GOAHTI ;
poletihkka+Use/Sub:poletihkka GOAHTI ;
polii0sa:polij'sa GOAHTI ;
poli^klinihkka+CmpN/SgN+CmpN/DefSgGen+CmpN/PlG:poli^klinihkka GOAHTI ;
politi#akšuvdna+Use/Sub:politi#akšu TELEFON "action N" ;
politihkka GOAHTI ;
politiija+CmpN/SgN+CmpN/SgG+CmpN/PlG:politiija IIJA ;
politiija#buođđu GOAHTI ;
politiija#departemean0ta+CmpN/SgN+CmpN/DefSgGen+CmpN/PlG:politiija#departemean'ta GOAHTI ;
politiija#guov0lu+CmpN/SgN+CmpN/SgG+CmpN/PlG:politiija#guov'lu ALBMI ;
politiijá+Use/Sub:politiijá IIJA ;
pollen GAHPIR ; !^LOAN
poly^andriija IIJA ; !^LOAN
poly^etylena GOAHTI ; !^LOAN
polygamiija IIJA ; !^LOAN
polygona GOAHTI ; !^LOAN
polygyniija IIJA ; !^LOAN
polynoma GOAHTI ; !^LOAN
polyte^is0ma:polyte^is'ma GOAHTI ; !^LOAN
polyteknihkka GOAHTI ;
pomo^grafiija IIJA ;
popliidna:popl MASKIN ; !^LOAN
pop#musihkka:pop9#musihkka GOAHTI ;
pop#návle#doaŋggat+CmpN/SgN+CmpN/DefPlGen:pop9#návle#doaŋ'ga BUVSSAT ;
pop#náv0li:pop9#náv'li GOAHTI ;
populašuvdna:populašu TELEFON ;
populis0ma:populis'ma GOAHTI ; !^LOAN
porno^grafiija IIJA ;
porno^gráfa GOAHTI ;
porselena+Use/Sub:porselena GOAHTI; !^LOAN
porteeeepotpurriija+Use/Sub:porteeeepotpurriija IIJA; !^LOAN
portreahtta GOAHTI ;
positivis0ma:positivis'ma GOAHTI ; !^LOAN
posišuvdna:posišu TELEFON ;
possesii0va:possesij'va GOAHTI ;
possessii0va:possessij'va GOAHTI ;
possessor#statutii0va:possessor#statutij'va GOAHTI ;
postposišuvdna:postposišu TELEFON ;
potean0sa:potean'sa GOAHTI ; !^LOAN
potensi^ála:potensi^ál SOSIAL ; !^LOAN
pragmatihkka GOAHTI ;
pragmatis0ma:pragmatis'ma GOAHTI ; !^LOAN
pragmátihkka+Use/Sub:pragmátihkka GOAHTI ;
praksis GAHPIRLONG ; !^LOAN
praktihkka GOAHTI ;
pre^ambela+Use/Sub:pre^ambela GOAHTI; !^LOAN !
preanta#gál0vu:preanta#gál'vu GOAHTI ;
preassa#dieđiheaddji+CmpN/SgN+CmpN/SgG+CmpN/PlG:preassa#dieđiheaddji¤ ACTOR ;
preassa#dieđáhus:preassa#dieđáhuss JOHTOLAT ;
preassa#doarjja:preassa#doar'jag8 SEAMU ;
preassa#guovddáš:preassa#guovddáž LEXDIMINC ;
preassa#konferán0sa:preassa#konferán'sa GOAHTI ;
preassa#konferán0sa:pressa#konferán'sa GOAHTI ;
preassa#politihkka GOAHTI ;
predikatii0va:predikatij'va GOAHTI ;
predikáhtor GAHPIR ;
prefektuv0ra:prefektu KULTUR ; !^LOAN
prejudikahtta+Use/Sub:prejudikahtta GOAHTI ;
prejudikáhtta GOAHTI ;
prejudkáhtta+Use/Sub:prejudkáhtta GOAHTI ;
premiija IIJA ;
premissa STAHTA ; !^LOAN
prenten#friddjavuoh0ta+CmpN/SgG+CmpN/DefPlGen:prenten#friddjavuoh'ta LUONDU ;
preparáhtta GOAHTI ;
preposišuvdna:preposišu TELEFON ;
presedean0sa:presedean'sa GOAHTI ;
presentašuvdna:presentašu TELEFON ;
presidean0ta+CmpN/SgN+CmpN/SgG+CmpN/PlG:presidean'ta GOAHTI ;
presideanta#evttohas+CmpN/SgN+CmpN/SgG+CmpN/PlG:presideanta#evttohass JOHTOLAT ;
presideanta#goddi+CmpN/SgN+CmpN/DefSgGen+CmpN/PlG:presideanta#goddi AIGI ;
presiseren#apposišuvdna:presiseren#apposišu TELEFON ;
pre^skripšuvdna:pre^skripšu TELEFON ;
presseriija+CmpN/SgN+CmpN/DefSgGen+CmpN/PlG:presseriija IIJA ;
presumpšuvdna:presumpšu TELEFON ;
presumšuvdna+Use/Sub:presumšu TELEFON ;
prevenšuvdna:prevenšu TELEFON ;
primitivis0ma:primitivis'ma GOAHTI ; !^LOAN
prin0sa+CmpN/SgN+CmpN/SgG+CmpN/PlG:prin'sa GOAHTI ;
prinseas0sa+CmpN/SgN+CmpN/SgG+CmpN/PlG:prinseas'sa GOAHTI ;
prinsihppa GOAHTI ;
prinsihppa#digaštallan+CmpN/Sg:prinsihppa#digaštallam BOAHTALADDAN ;
prinsihppa#mearrádus:prinsihppa#mearráduss JOHTOLAT ;
prinsihppa#soahpamuš:prinsihppa#soahpamušš LEXMUSH ;
pri^oritehta STAHTA ;
pris0ma:pris'ma GOAHTI ; !^LOAN
privat#bilis0ma+Use/Sub:privat#bilis'ma GOAHTI ; !^LOAN !
privat#kapitalis0ma+Use/Sub:privat#kapitalis'ma GOAHTI ; !^LOAN !
pro#advear0ba:pro#advear'ba GOAHTI ;
pro^blematihkka GOAHTI ;
produktivitehta STAHTA ;
produkšuvdna:produkšu TELEFON ;
produsean0ta:produsean'ta GOAHTI ; !^LOAN
profehta+CmpN/SgN+CmpN/SgG+CmpN/PlG:profehta STAHTA ;
professoráhtta GOAHTI ;
profetija+Use/Sub:profetija IIJA; !^LOAN and maybe wrong or old form
profešuvdna:profešu TELEFON ;
profii0la:profij'la GOAHTI ; !^LOAN
prog.šlád0ja:prog.šlád'ja GOAHTI ;
pro^grešuvdna:pro^grešu TELEFON ;
pro^grešuvdna#vear0ba:pro^grešuvdna#vear'ba GOAHTI ;
pro^grám0ma:pro^grám'ma GOAHTI ; !^LOAN
pro^grámma#dieđut+CmpN/SgN+CmpN/DefPlGen:pro^grámma#dieh'tu BUVSSAT ;
pro^grámma#dássi AIGI ;
pro^grámma#gieđahalli+CmpN/SgN+CmpN/SgG+CmpN/PlG:pro^grámma#gieđahalli¤ ACTOR ;
pro^grámma#stivrra#vál0ga:pro^grámma#stivrra#vál'ga GOAHTI ;
pro^grámma#šlád0ja:pro^grámma#šlád'ja GOAHTI ;
prohibitiv#systema+Use/Sub:prohibitiv#systema GOAHTI; !^LOAN !
projeak0ta:projeak'ta GOAHTI ;
projektor GAHPIR ; !^LOAN
projekšuvdna:projekšu TELEFON ;
pro^klamašuvdna:pro^klamašu TELEFON ;
prolatii0va:prolatij'va GOAHTI ; !^LOAN
proletari^áhtta GOAHTI ;
prologa GOAHTI ;
pronašuvdna:pronašu TELEFON ;
pronomen#subjeak0ta:pronomen#subjeak'ta GOAHTI ;
propagán0da:propagán'da GOAHTI ;
propeal0la+G3:propeal'la GOAHTI ; !^LOAN
proposišuvdna:proposišu TELEFON ;
prosean0ta:prosean'ta GOAHTI ;
proseanta#mearri GOAHTI ;
proseassa STAHTA ;
proseassa+Use/Sub:prosessa STAHTA ;
proseassa#fámuheaddji+CmpN/SgN+CmpN/SgG+CmpN/PlG:proseassa#fámuheaddji¤ ACTOR ;
prosodiija IIJA ;
pro^spekteren#ossodat+CmpN/SgN+CmpN/DefSgGen+CmpN/PlG:pro^spekteren#ossodah'k JOHTOLAT ;
prostiija+CmpN/SgN+CmpN/DefSgGen+CmpN/PlG:prostiija IIJA ;
pro^stitušuvdna:pro^stitušu TELEFON ;
pro#sub^stantii0va:pro#sub^stantij'va GOAHTI ;
proteidnaávnnas:proteidnaávdnas MALIS ;
prote^iidna:prote^ MASKIN ; !^LOAN
protestantis0ma:protestantis'ma GOAHTI ; !^LOAN
protokol0la+G3:protokol'la GOAHTI ; !^LOAN
proto^plasma GARGIA ; !^LOAN
provišuvdna:provišu TELEFON ;
provokašuvdna:provokašu TELEFON ;
prošeak0ta:prošeak'ta GOAHTI ;
prošeakta#doarjja:prošeakta#doar'jag8 SEAMU ;
prošeakta#miel#bargi+CmpN/SgN+CmpN/SgG+CmpN/PlG:prošeakta#miel#bargi¤ ACTOR ;
pseudonyma GOAHTI ; !^LOAN
psikologiija+Use/Sub:psikologiija IIJA ;
psyki^ariija+Use/Sub:psyki^ariija IIJA ;
psyki^atriija IIJA ;
psykologa+CmpN/SgN+CmpN/SgG+CmpN/PlG:psykologa GOAHTI ;
psykologiija IIJA ;
puba+Use/Sub:puba GOAHTI ;
publikašuvdna:publikašu TELEFON ;
pul0ja+Use/Sub:pul'ja GOAHTI ; !^LOAN
pulja GARGIA ;
pulja+Use/Sub:pulja STAHTA ;
pul0ta:pul'ta GOAHTI ;
pulvvar#apparáhtta GOAHTI ;
pumpa#stášuvdna+Use/Sub:pumpa#stášu TELEFON ;
pun0da:pun'da GOAHTI ;
punda STAHTA ; !^LOAN
punkta STAHTA ; !^LOAN
puritanis0ma:puritanis'ma GOAHTI ; !^LOAN
puŋ0ka:puŋ'ka GOAHTI ;
pyramida STAHTA ;
pyramiida:pyramijda GOAHTI ;
páhkka GOAHTI ;
pálbma#lávvardat+CmpN/SgN+CmpN/SgG+CmpN/DefPlGen:pálbma#lávvardah'k JOHTOLAT ;
pálbma#lávvordat+CmpN/SgN+CmpN/SgG+CmpN/DefPlGen:pálbma#lávvordah'k JOHTOLAT ;
pálbma#sotna#beai0vi+CmpN/SgN+CmpN/SgG+CmpN/PlG:pálbma#sotna#beaj'vi GOAHTI ;
pálbma#sotna#beai0vi+N+CmpN/Sg+CmpN/Sg:pálbma#sotna#beai%> Rreal ;
pánta#gir0ji:pánta#gir'ji GOAHTI ;
pára^gráfa+Use/Sub:pára^gráfa GOAHTI ;
pár0ka:pár'ka GOAHTI ;
párken#sad0ji+CmpN/SgN+CmpN/SgG+CmpN/PlG:párken#sad'ji ALBMI ;
párra+CmpN/SgN+CmpN/SgG+CmpN/PlG:párra GOAHTI ;
pás0sa:pás'sa GOAHTI ;
pøŋ0ka:pøŋ'ka GOAHTI ;
rabbinis0ma:rabbinis'ma GOAHTI ; !^LOAN
rabies#dáv0da:rabies#dáv'da GOAHTI ;
rabulis0ma:rabulis'ma GOAHTI ; !^LOAN
rabáhtta GOAHTI ;
rabárber+CmpN/SgN+CmpN/SgG+CmpN/DefPlGen:rabárber GAHPIR ;
racer#bii0la:racer#bij'la GOAHTI ; !^LOAN
radde#boalddáhat:radde#boalddáhah'k JOHTOLAT ;
radde#leahppi GOAHTI ;
radde#vuodjan+CmpN/Sg:radde#vuodjam BOAHTIN ;
radde#vuov0da:radde#vuov'da GOAHTI ;
raddi GOAHTI ;
radikalis0ma:radikalis'ma GOAHTI ; !^LOAN
radikála+CmpN/SgN+CmpN/SgG+CmpN/PlG:radikál SOSIAL ;
radikán0da:radikán'da GOAHTI ; !^LOAN
radio GARGIA ;
radio^grám0ma:radio^grám'ma GOAHTI ; !^LOAN
radiologiija IIJA ;
radio#te^áhter GAHPIR ;
radi^us:radi^us JOHTOLAT ; !^LOAN
radi^áhtor GAHPIR ;
radi^ála#bovren#mašiidna:radi^ála#bovren#maš MASKIN ;
radi^ála#deahkka GOAHTI ;
radi^ála#luodda GOAHTI ;
radi^ála#láger GAHPIR ;
radi^ána GOAHTI ; !^LOAN
raffinaderiija+CmpN/SgN+CmpN/DefSgGen+CmpN/PlG:raffinaderiija IIJA ;
raffineriija+CmpN/SgN+CmpN/DefSgGen+CmpN/PlG:raffineriija IIJA ;
ragat+CmpN/SgN+CmpN/SgG+CmpN/PlG:ragad GAHPIR ;
ragat#ái0gi+CmpN/SgN+CmpN/SgG+CmpN/PlG:ragat#áj'gi AIGI ;
rahpan#meanut+CmpN/SgN+CmpN/DefPlGen:rahpan#meannu BUVSSAT ;
rahpan#sárdni GOAHTI ;
rahpot:rahpoh GAHPIR ;
rahttá+CmpN/SgN+CmpN/SgG+CmpN/PlG:rahttá ALBMILONG ;
rakeahtta GOAHTI ;
ramas#guol0ga:ramas#guol'ga GOAHTI ;
ran#seahkka GOAHTI ;
rapor0ta:rapor'ta GOAHTI ;
raporta#hápmi AIGI ;
rapsodiija IIJA ;
raseriija IIJA ; !^LOAN
rasis0ma:rasis'ma GOAHTI ;
rastabuođđu:rastabuođđu GOAHTI ;
rastá#buođđu GOAHTI ;
ratifikašuvdna:ratifikašu TELEFON ;
rav0da:rav'da GADDI ;
ravda#báddi AIGI ;
ravda#caggan+CmpN/Sg:ravda#caggam BOAHTIN ;
ravda#geađ0gi:ravda#geađ'gi AIGI ;
ravdalas:ravdalass JOHTOLAT ; 
ravda#loak0tu:ravda#loak'tu GOAHTI ;
ravda#rin0da:ravda#rin'da GOAHTI ;
ravda#rád0já:ravda#rád'já ALBMILONGSHORT ;
ravda#sáh0cu:ravda#sáh'cu GOAHTI ;
ravda#áiddus:ravda#áj'dus MALISLONG ;
ravda#čiek0či+CmpN/SgN+CmpN/SgG+CmpN/PlG:ravda#čiek'či¤ ACTOR ;
ravke#čuov0ga:ravke#čuov'ga GOAHTI ;
ravkkas:rav'kas MALIS ;
raŧŧi GOAHTI ;
reabbá#ealli+CmpN/SgN+CmpN/SgG+CmpN/PlG:reabbá#ealli¤ ACTOR ;
reabbá#feasto#nuohtti GOAHTI ;
readdju GOAHTI ;
reaggá#báddi AIGI ;
reaggá#gazza GOAHTI ;
reah0ka:reah'ka GOAHTI ;
reahka#nuohtti GOAHTI ;
reahpen GAHPIR ;
reahtta GOAHTI ;
reaida#doarjja:reaida#doar'jag8 SEAMU ;
reaidahaddi:reaida#haddi GOAHTI ;
reaida#hálbbádus:reaida#hálbbáduss JOHTOLAT ;
reaida#njoarro#áh0ta:reaida#njoarro#áh'ta GOAHTI ;
reaida#njoarru GOAHTI ;
reaida#obligašuvdna:reaida#obligašu TELEFON ;
reaida#oblikašuvdna:reaida#oblikašu TELEFON ;
reaida#ruhta#rád0ju:reaida#ruhta#rád'ju ALBMI ;
reaida#vuoh0ki:reaida#vuoh'ki AIGI ;
reaida#šeahkka GOAHTI ;
reai0su:reaj'su GOAHTI ;
reak0ta:reak'ta GOAHTI ;
re^akšuvdna:re^akšu TELEFON ;
re^akšuvdna#gas0ka:re^akšuvdna#gas'ka GOAHTI ;
re^akšuvdna#ái0gi+CmpN/SgN+CmpN/SgG+CmpN/DefPlGen:re^akšuvdna#áj'gi AIGI ;
re^al#fága GOAHTI ;
re^alis0ma:re^alis'ma GOAHTI ;
re^aliteahtta GOAHTI ;
re^alitehta STAHTA ;
reanto#dagaldat:reanto#dagaldah'k JOHTOLAT ;
reanto#gea0sus:reanto#geassus MALISLONG ;
reanto#juol0gi:reanto#juol'gi AIGI ;
reanttu#rean0tu:reanttu#rean'tu GOAHTI ;
rean0tu:rean'tu GOAHTI ;
reas0ka:reas'ka GOAHTI ;
reas0ta:reas'ta GOAHTI ;
reat0ká+CmpN/SgN+CmpN/SgG+CmpN/DefPlGen:reat'ká ALBMI ;
reatká#jea00gil+CmpN/SgN+CmpN/SgG+CmpN/DefPlGen:reatká#jeah'kil MALIS ;
reaŋ0ga+CmpN/SgN+CmpN/SgG+CmpN/PlG:reaŋ'ga GOAHTI ;
reaškkas:reaš'kas MALIS ;
reaš0ši+CmpN/SgN+CmpN/SgG+CmpN/PlG:reaš'ši AIGI ;
redakšuvdna+CmpN/SgN+CmpN/DefSgGen+CmpN/PlG:redakšu TELEFON ;
redakšuvdna#lávde#goddi+CmpN/SgN+CmpN/DefSgGen+CmpN/PlG:redakšuvdna#lávde#goddi AIGI ;
rederiija+CmpN/SgN+CmpN/DefSgGen+CmpN/PlG:rederiija IIJA ;
redukšuvdna GOAHTI ;
refereansa#adjunktii0va:refereansa#adjunktij'va GOAHTI ;
referán0sa:referán'sa GOAHTI ;
re^flek0sa+Use/Sub:re^flek'sa GOAHTI ;
re^fleksa#lihkadeapmi+CmpN/Sg+Use/Sub:re^fleksa#lihkad EAPMI ;
re^flekšuvdna:re^flekšu TELEFON ;
reformašuvdna:reformašu TELEFON ;
reformis0ma:reformis'ma GOAHTI ; !^LOAN
refušuvdna:refušu TELEFON ;
refušuvdna#gáibádus:refušuvdna#gáibáduss JOHTOLAT ;
regiija IIJA ;
regi^onalis0ma:regi^onalis'ma GOAHTI ; !^LOAN
regi^onála#politihkka GOAHTI ;
regi^ovdna+CmpN/SgN+CmpN/DefSgGen+CmpN/PlG:regi^o TELEFON ;
registreren#kantov0ra+Use/Sub:registreren#kantov'ra GOAHTI ;
registreren#nummár GAHPIRLONG ;
registreren#prošeak0ta:registreren#prošeak'ta GOAHTI ;
registreren#rei0ve:registreren#rej've GOAHTI ;
registreren#vuogádat:registreren#vuogádah'k JOHTOLAT ;
registtar:regis'tar MALIS ;
registtar#goar0ta:registtar#goar'ta GOAHTI ;
registtar#ruopma GOAHTI ;
registtar#viđ0ji:registtar#viđ'ji GOAHTI ;
regi^uvdna+CmpN/SgN+CmpN/DefSgGen+CmpN/PlG+Use/Sub:regi^u TELEFON ; !
re^greas0sa:re^greas'sa GOAHTI ;
re^gressáhta STAHTA ;
re^grešuvdna:re^grešu TELEFON ;
regulatii0va:regulatij'va GOAHTI ;
reguleren#plána GOAHTI ;
reguleren#teknihkka GOAHTI ;
reguláhtor GAHPIR ;
rehkenastin#mašiidna:rehkenastin#maš MASKIN ;
rehket:rehkeg GAHPIR ;
rehket#doalli+CmpN/SgN+CmpN/SgG+CmpN/PlG:rehket#doalli¤ ACTOR ;
rehket#doallo#dáh0pi:rehket#doallo#dáh'pi GOAHTI ;
rehket#doallo#dárkkisteaddji+CmpN/SgN+CmpN/SgG+CmpN/PlG:rehket#doallo#dárkkisteaddji¤ ACTOR ;
rehket#doallo#journála:rehket#doallo#journál SOSIAL ;
rehket#doallo#lađastallan+CmpN/Sg:rehket#doallo#lađastallam BOAHTALADDAN ;
rehket#doallo#lága GOAHTI ;
rehket#doallo#láh0ka:rehket#doallo#láh'ka GOAHTI ;
rehket#doallo#mál0le+G3:rehket#doallo#mál'le GOAHTI ;
rehket#doallo#vuoh0ki:rehket#doallo#vuoh'ki AIGI ;
rehket#doallu GOAHTI ;
rehket#gir0ji:rehket#gir'ji GOAHTI ;
rehket#čállin+CmpN/Sg:rehket#čállim BOAHTIN ;
rei0ve:rej've GOAHTI ;
reive#ár0ka:reive#ár'ka GOAHTI ;
reive#šeahkka GOAHTI ;
rekambio#rehket:rekambio#rehkeg GAHPIR ;
rekel GAHPIR ; !^LOAN
re^klamašuvdna:re^klamašu TELEFON ;
rekorda GOAHTI ;
re^kre^akšuvdna:re^kre^akšu TELEFON ;
re^krutterings#politihkka+Use/Sub:re^krutterings#politihkka GOAHTI ;
rektor+CmpN/SgN+CmpN/SgG+CmpN/PlG:rektor GAHPIR ;
rekvi^ema GOAHTI ; !^LOAN
re^kvisišuvdna:re^kvisišu TELEFON ;
re^kvisišuvdna#čálli+CmpN/SgN+CmpN/SgG+CmpN/PlG:re^kvisišuvdna#čálli¤ ACTOR ;
rekšuvdna:rekšu TELEFON ;
relatiiva#cealkka:relatiiva#ceal'kag8 SEAMU ;
relativis0ma:relativis'ma GOAHTI ; !^LOAN
relativiteahtta GOAHTI ;
relativitehta STAHTA ;
relašuvdna:relašu TELEFON ;
rele:rele STAHTA ;
reli^abiliteahtta GOAHTI ; !^LOAN
religiovdna:religio TELEFON ;
religiovdna#histor0já:religiovdna#histor'já ALBMILONG ;
religiuvdna:religiu TELEFON  ;
relik0ta:relik'ta GOAHTI ; !^LOAN
remis0sa:remis'sa GOAHTI ;
remissa#breava GOAHTI ;
remittean0ta+CmpN/SgN+CmpN/SgG+CmpN/PlG:remittean'ta GOAHTI ;
renesán0sa:renesán'sa GOAHTI ;
renten#nák0ca:renten#nák'ca GOAHTI ;
repetišuvdna:repetišu TELEFON ;
repetišuvdna#hárjehallan+CmpN/Sg:repetišuvdna#hárjehallam BOAHTALADDAN ;
re^plihkka GOAHTI ;
re^presentašuvdna GOAHTI ;
re^presentašuvdna:re^presentašu TELEFON ;
reptii0la:reptij'la GOAHTI ; !^LOAN
resepšuvdna:resepšu TELEFON ;
resepšuvdna#estetihkka GOAHTI ;
resiidna:res MASKIN ; !^LOAN
resi^prohka#vear0ba:resi^prohka#vear'ba GOAHTI ;
resolušuvdna:resolušu TELEFON ;
resolušuvdna#evttohus:resolušuvdna#evttohuss JOHTOLAT ;
re^speak0ta:re^speak'ta GOAHTI ; !^LOAN
respon0sa:respon'sa GOAHTI ; !^LOAN
re^strikšuvdna GOAHTI ;
resur0sa:resur'sa GOAHTI ;
resursa+Use/Sub:resursa GOAHTI ;
resursa#biologiija IIJA ;
resursa#dábuhan#vejolašvuoh0ta+CmpN/SgG+CmpN/DefPlGen:resursa#dábuhan#vejolašvuoh'ta LUONDU ;
resursa#olmmoš+CmpN/SgN+CmpN/SgG+CmpN/PlG:resursa#olbmož FALIS ;
resurssa#divat+Use/Sub:resurssa#divad GAHPIR ;
resurssa#vátni+Use/Sub:resurssa#vátni GOAHTI ;
retorihkka GOAHTI ;
rettehas+CmpN/SgN+CmpN/SgG+CmpN/DefPlGen:rettehass JOHTOLAT ;
re^umatis0ma:re^umatis'ma GOAHTI ; !^LOAN
revišunis0ma:revišunis'ma GOAHTI ; !^LOAN
revišuvdna:revišu TELEFON ;
revmatis0ma:revmatis'ma GOAHTI ; !^LOAN
revolušuvdna:revolušu TELEFON ;
re^ála#politihkka GOAHTI ;
reŋ0ko:reŋ'ko GOAHTI ;
ridda GOAHTI ;
ridda#viehkan+CmpN/Sg:ridda#viehkam BOAHTIN ;
riddo#dorski+CmpN/SgN+CmpN/SgG+CmpN/PlG:riddo#dorski¤ GOAHTI ;
riddo#ministtar+CmpN/SgN+CmpN/SgG+CmpN/PlG:riddo#minis'tar MATTAR ;
riddo#ruk0tu+Use/Sub:riddo#ruk'tu GOAHTI ;
riddo#sáme#sii0da+Use/Sub:riddo#sáme#sij'da GOAHTI ;
riddu+CmpN/SgN+CmpN/SgG+CmpN/PlG:riddu GADDI ;
rieban+CmpN/SgN+CmpN/SgG+CmpN/PlG:rieban GAHPIR ;
rieban#gol0li+G3:rieban#gol'li GOAHTI ;
rieban#sil0ba:rieban#sil'ba GOAHTI ;
rieban#čuol0da:rieban#čuol'da GOAHTI ;
ried0ja:ried'ja GOAHTI ;
rieggá#gatna GOAHTI ;
riegádahttin+CmpN/Sg+CmpN/SgLeft+CmpN/SgNomLeft+CmpN/SgGenLeft+CmpN/PlGenLeft:riegádahttim BOAHTIN ;
riegádahttin#latnja+CmpN/SgN+CmpN/SgG+CmpN/PlG:riegádahttin#latnja GOAHTI ;
riegádahttin#ruh0ta:riegádahttin#ruh'ta GOAHTI ;
riegádan#beai#skeaŋ0ka:riegádan#beai#skeaŋ'ka GOAHTI ;
riegádan#beaive#dearvvuođat+CmpN/PlG:riegádan#beaive#dearvvuoh'ta BUVSSAT ;
riegádan#beai0vi+CmpN/SgN+CmpN/SgG+CmpN/PlG:riegádan#beaj'vi GOAHTI ;
riegádan#beai0vi+N+CmpN/Sg+CmpN/Sg:riegádan#beai%> Rreal ;
riegádan#mear0ka:riegádan#mear'ka GOAHTI ;
riehkki GOAHTI ;
riehppi+CmpN/SgN+CmpN/SgG+CmpN/PlG:riehppi AIGI ;
rieh0pu+CmpN/SgN+CmpN/SgG+CmpN/PlG:rieh'pu GOAHTI ;
rieibmu:riejbmu GOAHTI ;
riekkis:rieggis LASIS ;
riekte#cealkámuš:riekte#cealkámušš LEXMUSH ;
riekte#diehtemeahttunvuoh0ta+CmpN/SgG+CmpN/DefPlGen:riekte#diehtemeahttunvuoh'ta LUONDU ;
riekte#dikšo#láh0ka:riekte#dikšo#láh'ka GOAHTI ;
riekte#dilli ALBMILONGSHORT ;
riekte#dilálašvuoh0ta+CmpN/SgG+CmpN/DefPlGen:riekte#dilálašvuoh'ta LUONDU ;
riekte#doaibma:riekte#doajbma GOAHTI ;
riekte#dov0du+CmpN/SgN+CmpN/DefSgGen:riekte#dov'du ALBMI ;
riekte#gaska#oapmi GOAHTI ;
riekte#geatnegasvuoh0ta+CmpN/SgG+CmpN/DefPlGen:riekte#geatnegasvuoh'ta LUONDU ;
riekte#geavahus:riekte#geavahuss JOHTOLAT ;
riekte#geavat:riekte#geavad GAHPIR ;
riekte#gir0ji:riekte#gir'ji GOAHTI ;
riekte#gáldo#oaidnu:riekte#gáldo#oajdnu AIGI ;
riekte#gáldo#oassi AIGI ;
riekte#gáldu GOAHTI ;
riekte#historjá#dutki+CmpN/SgN+CmpN/SgG+CmpN/PlG:riekte#historjá#dutki¤ ACTOR ;
riekte#hámáiduvvan+CmpN/Sg:riekte#hámáiduvvam BOAHTALADDAN ;
riekte#joav0ku+CmpN/SgN+CmpN/DefSgGen+CmpN/PlG:riekte#joav'ku GOAHTI ;
riekte#latnja+CmpN/SgN+CmpN/SgG+CmpN/PlG:riekte#latnja GOAHTI ;
riekte#mannolat:riekte#mannolah'k JOHTOLAT ;
riekte#meannudan#para^gráfa GOAHTI ;
riekte#njuolggadus:riekte#njuolggaduss JOHTOLAT ;
riekte#oaidnu:riekte#oajdnu AIGI ;
riekte#ortnet:riekte#ortneg GAHPIR ;
riekte#ovda#manni+CmpN/SgN+CmpN/SgG+CmpN/PlG:riekte#ovda#manni¤ ACTOR ;
riekte#ovdáneapmi+CmpN/Sg:riekte#ovdán EAPMI ;
riekte#ovttadat:riekte#ovttadah'k JOHTOLAT ;
riekte#posišuvdna:riekte#posišu TELEFON ;
riekte#sihkarvuoh0ta+CmpN/SgG+CmpN/DefPlGen:riekte#sihkarvuoh'ta LUONDU ;
riekte#suodjalus:riekte#suodjaluss JOHTOLAT ;
riekte#suodjalus#dah0ku:riekte#suodjalus#dah'ku ALBMILONG ;
riekte#suor0gi:riekte#suor'gi GOAHTI ;
riekte#veahkke#kántuv0ra+Use/Sub:riekte#veahkke#kántu KULTUR ;
riekte#veahkke#láh0ka:riekte#veahkke#láh'ka GOAHTI ;
riekte#veahkki+CmpN/SgN+CmpN/SgG+CmpN/PlG:riekte#veahkki AIGI;   !
riekte#vuogádat:riekte#vuogádah'k JOHTOLAT ;
riekte#vuoigatvuođa#vuođđu GOAHTI ;
riekte#áddejupmi:riekte#áddej UPMI ;
riekte#árbe#vierru GOAHTI ;
riekte#árvvošteapmi+CmpN/Sg:riekte#árvvošt EAPMI ;
riekte#ásahus+CmpN/SgN+CmpN/DefSgGen+CmpN/PlG:riekte#ásahuss JOHTOLAT ;
riekte#čoavddus:riekte#čoav'dus MALISLONG ;
riek0ti:riek'ti ALBMI ;
riepmo#latnja+CmpN/SgN+CmpN/SgG+CmpN/PlG:riepmo#latnja GOAHTI ;
riepmo#mállásat+CmpN/SgN+CmpN/DefPlGen:riepmo#mállis BADJOSAT ;
riepmo#sálla GOAHTI ;
riesa#guš0ta:riesa#guš'ta GOAHTI ;
rievdadan#evttohus:rievdadan#evttohuss JOHTOLAT ;
rievdan#lađastallan+CmpN/Sg:rievdan#lađastallam BOAHTALADDAN ;
rievddadan#munni GOAHTI ;
rievdda#gál0vu:rievdda#gál'vu GOAHTI ;
rievdna GOAHTI ;
rievdne#guod0ja:rievdne#guod'ja GOAHTI ;
rievdni GOAHTI ;
rievssat+CmpN/SgN+CmpN/SgG+CmpN/PlG:rievssah GAHPIR ;
rievssat#biv0du:rievssat#biv'du ALBMI ;
rievssat#cizáš+CmpN/SgN+CmpN/SgG+CmpN/PlG:rievssat#cizáž LEXDIMINC ;
rievssat#fál0li+G3+CmpN/SgN+CmpN/SgG+CmpN/PlG:rievssat#fál'li GOAHTI ;
rievvár+CmpN/SgN+CmpN/SgG+CmpN/PlG:rievvár GAHPIRLONG ;
riggodat:riggodah'k JOHTOLAT ;
riggodat#hál0du:riggodat#hál'du GOAHTI ;
riggodat#stajideapmi+CmpN/Sg:riggodat#stajid EAPMI ;
riggodat#vuođđu GOAHTI ;
riggá#ái0ti:riggá#áj'ti AIGI ;
rigoris0ma:rigoris'ma GOAHTI ; !^LOAN
rihcit+CmpN/SgN+CmpN/SgG+CmpN/PlG:rihcih GAHPIRLONGSHORT ;
rihkko#sággi GOAHTI ;
rihkku GOAHTI ;
rihkon GAHPIR ;
rih0kus:rihkkus MALISLONG ;
rih0kus#politiija+CmpN/SgN+CmpN/SgG+CmpN/PlG:rih0kus#politiija IIJA ;
rih0pa:rih'pa GOAHTI ;
rihpa#bii0la:rihpa#bij'la GOAHTI ;
rihpa#stážžu GOAHTI ;
rihpat+CmpN/SgN+CmpN/DefPlGen:rihppa BUVSSAT ;
rihppa#skuv0la+CmpN/SgN+CmpN/DefSgGen+CmpN/DefPlGen:rihppa#skuv'la GOAHTI ;
rihppa#viidni:rihppa#vijdni AIGI ;
rih0tu+CmpN/SgN+CmpN/SgG+CmpN/PlG:rih'tu GOAHTI ;
riibadahttin#fabrihkka+CmpN/SgN+CmpN/DefSgGen+CmpN/PlG:riibadahttin#fabrihkka GOAHTI ;
riiban#mear0ka:riiban#mear'ka GOAHTI ;
riiden#giel0du:riiden#giel'du GOAHTI ;
riiden#luodda GOAHTI ;
rii0di+CmpN/SgN+CmpN/SgG+CmpN/PlG:rij'di AIGI ;
riido#muddu GOAHTI ;
riido#vuođđu GOAHTI ;
rii0du:rij'du ALBMI ;
rii0ka+CmpN/SgN+CmpN/SgG+CmpN/PlG:rij'ka GOAHTI ;
riika#dárkkástus:riika#dárkkástuss JOHTOLAT ;
riika#ráđđe#adel+CmpN/SgN+CmpN/DefSgGen+CmpN/PlG:riika#ráđđe#adel GAHPIR ;
riika#soabaheaddji+CmpN/SgN+CmpN/SgG+CmpN/PlG:riika#soabaheaddji¤ ACTOR ;
riika#telefovdna:riika#telefo TELEFON ;
riika#čoahkkin:riika#čoahkkim GAHPIRLONG ;
riikka#geaidnu:riikka#geajdnu AIGI ;
riikka#politihkka GOAHTI ;
riikka#revišuvdna+CmpN/SgN+CmpN/DefSgGen+CmpN/PlG:riikka#revišu TELEFON ;
riikka#rád0ji:riikka#rád'ji GOAHTI ;
riikka#rád0já:riikka#rád'já ALBMILONGSHORT ;
riikka#ráđđi+CmpN/SgN+CmpN/DefSgGen+CmpN/PlG:riikka#ráđđi AIGI ;
riikka#sear0vi+CmpN/SgN+CmpN/DefSgGen+CmpN/PlG:riikka#sear'vi GOAHTI ;
riikka#vearru GOAHTI ;
rii0pu+CmpN/SgN+CmpN/SgG+CmpN/PlG:rij'pu GOAHTI ;
rimš0ki:rimš'ki GOAHTI ;
rin0da:rin'da GOAHTI ;
ris#bárdni+CmpN/SgN+CmpN/SgG+CmpN/PlG:ris#bárdni GOAHTI ;
risen GAHPIR ;
risen#buv0ru:risen#buv'ru GOAHTI ;
risen#rievdna GOAHTI ;
risen#rievdni GOAHTI ;
risiko GARGIA ; !^LOAN
risiko+Use/Sub:risiko BUFFALO; !^LOAN
ris0ka:ris'ka GOAHTI ;
riska#dássi AIGI ;
riska#gollu GOAHTI ;
riska#juoh0ku:riska#juoh'ku AIGI ;
riska#lasáhus:riska#lasáhuss JOHTOLAT ;
ris0ku:ris'ku GOAHTI ;
rislá#reah0ka:rislá#reah'ka GOAHTI ;
ris#niei0da+CmpN/SgN+CmpN/SgG+CmpN/PlG:ris#niej'da GOAHTI ;
ris0si:ris'si GOAHTI ;
ris0ta:ris'ta GOAHTI ;
rista#rieban+CmpN/SgN+CmpN/SgG+CmpN/PlG:rista#rieban GAHPIR ;
rist#eadni+CmpN/SgN+CmpN/SgG+CmpN/PlG:rist9#eadni EADNI ;
risttalašvuoh0ta+CmpN/SgG+CmpN/DefPlGen:risttalašvuoh'ta LUONDU ;
rist#váhnen+CmpN/SgN+CmpN/SgG+CmpN/PlG:rist9#váhnem GAHPIR ;
rist#áhčči+CmpN/SgN+CmpN/SgG+CmpN/PlG:rist9#áhčči ALBMI ;
ritni+CmpN/SgN+CmpN/SgG+CmpN/PlG:ritni GOAHTI ;
ritu^ála:ritu^ál SOSIAL ; !^LOAN
rivgu+CmpN/SgN+CmpN/SgG+CmpN/PlG:rivgu¤ AIGI ;
rivgu+Use/Sub:rivgo¤ GOAHTI ;
riŋ0ga:riŋ'ga GOAHTI ;
riš0ša+G3:riš'ša GOAHTI ;
rišša GOAHTI ;
rišša#di^oksii0da:rišša#di^oksij'da GOAHTI ;
rišša#doassa GOAHTI ;
rišša#sággi GOAHTI ;
riššo#beaitta:riššo#beaj'tag8 SEAMU ;
riššo#latnja+CmpN/SgN+CmpN/SgG+CmpN/PlG:riššo#latnja GOAHTI ;
riđđu+CmpN/SgN+CmpN/SgG+CmpN/PlG:riđđu ALBMI ;
riššu GOAHTI ;
riššu#latnja+CmpN/SgN+CmpN/SgG+CmpN/PlG:riššu#latnja GOAHTI ;
roadda GOAHTI ;
roahkan GAHPIR ;
roahkke#fierbmi GOAHTI ;
roahkke#čoavdda:roahkke#čoav'dag8 SEAMU ;
roahkki GOAHTI ;
roahkkohus:roahkkohuss JOHTOLAT ;
roahta#čoaskudeapmi+CmpN/Sg:roahta#čoaskud EAPMI ;
roahttu+CmpN/SgN+CmpN/SgG+CmpN/PlG:roahttu AIGI ;
roais0ká:roajs'ká ALBMILONG ;
roak0či:roak'či GOAHTI ;
roam0ši:roam'ši GOAHTI ;
roance#jea00gil+CmpN/SgN+CmpN/SgG+CmpN/DefPlGen:roance#jeah'kil MALIS ;
roan0da:roan'da GOAHTI ;
roassu+CmpN/SgN+CmpN/SgG+CmpN/PlG:roassu GOAHTI ;
roav0gu:roav'gu GOAHTI ;
roavva#ko^ordineren#doaibma:roavva#ko^ordineren#doajbma GOAHTI ;
roavva#ko^ordineren#muddu+CmpN/SgN+CmpN/SgG+CmpN/PlG+CmpN/SgLeft+CmpN/SgNomLeft+CmpN/SgGenLeft+CmpN/PlGenLeft:roavva#ko^ordineren#muddu GOAHTI ;
roavva#lái0bi:roavva#láj'bi GOAHTI ;
roavva#ráv0di+CmpN/SgN+CmpN/SgG+CmpN/PlG:roavva#ráv'di GOAHTI ;
roaŋ0ga:roaŋ'ga GOAHTI ;
roaŋ0ki+CmpN/SgN+CmpN/SgG+CmpN/PlG:roaŋ'ki GOAHTI ;
roaškkas:roaš'kas MALIS ;
roađđi GOAHTI ;
robe#vuolli AIGI ;
robe#vuolli+N+CmpN/Sg+CmpN/Sg:robe#vuol%> Rreal ;
rock-funka GOAHTI ; !^LOAN
rock-riekkis:rock-rieggis LASIS ;
rock#bánda:rock9#bánda GOAHTI ; !^LOAN
roggan+CmpN/Sg+CmpN/SgLeft+CmpN/SgNomLeft+CmpN/SgGenLeft+CmpN/PlGenLeft:roggam BOAHTIN ;
roggan#gánnáheapmi+CmpN/Sg+CmpN/SgLeft+CmpN/SgNomLeft+CmpN/SgGenLeft+CmpN/PlGenLeft:roggan#gánnáh EAPMI ;
roggan#rei0ve:roggan#rej've GOAHTI ;
rogge#dállear0ka:rogge#dállear'ka GOAHTI ;
rogge#tallear0ka:rogge#tallear'ka GOAHTI ;
roggi+CmpN/SgN+CmpN/SgG+CmpN/PlG:roggi AIGI ;
roh0ka:roh'ka GOAHTI ; !(pl.)
rohka#lái0bi:rohka#láj'bi GOAHTI ;
rohkki+CmpN/SgN+CmpN/SgG+CmpN/PlG:rohkki AIGI ;
rohkos GAHPIR ;
rohoguoddá:rohoguoddá ALBMILONG ;
rohpe#duolbbás:rohpe#duol'bás MALISLONG ;
rohpe#geaigán GAHPIRLONG ;
rohpe#terás0sa:rohpe#terás'sa GOAHTI ;
roh0pi:roh'pi AIGI ;
rohto#gaccet+CmpN/SgN+CmpN/SgG+CmpN/PlG:rohto#gacceh GAHPIR ;
rohto#gaccet+CmpN/SgN+CmpN/SgG+CmpN/PlG:rohto#gaccep GAHPIR ;
rohtor GAHPIR ;
rohto#vizar+CmpN/SgN+CmpN/SgG+CmpN/PlG:rohto#vizar GAHPIR ;
rohtten#lohkka GOAHTI ;
rohttu ALBMILONG ;
roh0tu+CmpN/SgN+CmpN/SgG+CmpN/PlG:roh'tu GOAHTI ;
rojalis0ma:rojalis'ma GOAHTI ; !^LOAN
rol0la+G3:rol'la GOAHTI ;
rollastallan+CmpN/Sg:rollastallam BOAHTALADDAN ;
romani:romani GOAHTI ;
romantihkka GOAHTI ;
rombe GOAHTI ; !^LOAN
rom0fa:rom'fa GOAHTI ;
romálaš#riek0ti:romálaš#riek'ti ALBMI ;
romána GOAHTI ;
romšodat:romšodah'k JOHTOLAT ;
rosmariidna:rosmar MASKIN ; !^LOAN
rotisseriija IIJA ; !^LOAN
rotnu+CmpN/SgN+CmpN/SgG+CmpN/PlG:rotnu GOAHTI ;
rubrihkka GOAHTI ;
rudda GOAHTI ;
rudni GOAHTI ;
rufe GOAHTI ;
rufe#bum0pe:rufe#bum'pe GOAHTI ;
rufe#rev0re:rufe#rev're GOAHTI ;
rufe#rusttet:rufe#rustteg GAHPIR ;
ruggu GOAHTI ;
ruhkku GOAHTI ;
ruh0ta:ruh'ta GOAHTI ;
ruhta#beroštupmi:ruhta#berošt UPMI ;
ruhta#bidjan+CmpN/Sg:ruhta#bidjam BOAHTIN ;
ruhta#bidjan#vuoh0ki:ruhta#bidjan#vuoh'ki AIGI ;
ruhta#bur0sa+CmpN/SgN+CmpN/SgG+CmpN/DefPlGen:ruhta#bur'sa GOAHTI ;
ruhtadan#dah0ku:ruhtadan#dah'ku ALBMILONG ;
ruhtadan#gollu GOAHTI ;
ruhtadan#hálden+CmpN/Sg:ruhtadan#háldem BOAHTIN ;
ruhtadan#plána GOAHTI ;
ruhtadan#rehket#doallu GOAHTI ;
ruhtadan#sisa#boah0tu:ruhtadan#sisa#boah'tu GOAHTI ;
ruhtadan#ásahus+CmpN/SgN+CmpN/DefSgGen+CmpN/PlG:ruhtadan#ásahuss JOHTOLAT ;
ruhtadeami#lađastallan+CmpN/Sg:ruhtadeami#lađastallam BOAHTALADDAN ;
ruhta#doalli+CmpN/SgN+CmpN/SgG+CmpN/PlG:ruhta#doalli¤ ACTOR ;
ruhta#doallo#hoav0da+CmpN/SgN+CmpN/SgG+CmpN/PlG:ruhta#doallo#hoav'da GOAHTI ;
ruhta#doallo#ossodat+CmpN/SgN+CmpN/DefSgGen+CmpN/PlG:ruhta#doallo#ossodah'k JOHTOLAT ;
ruhta#doarjja:ruhta#doar'jag8 SEAMU ;
ruhta#gieh0ta:ruhta#gieh'ta GOAHTI ;
ruhta#gollu GOAHTI ;
ruhta#kantov0ra+Use/Sub:ruhta#kantov'ra GOAHTI ;
ruhta#koar0ta:ruhta#koar'ta GOAHTI ;
ruhta#mannu ALBMI ;
ruhta#njoarru GOAHTI ;
ruhta#ovttadat:ruhta#ovttadah'k JOHTOLAT ;
ruhta#ruovttu#doallu GOAHTI ;
ruhta#seahkka GOAHTI ;
ruhta#seastin#politihkka GOAHTI ;
ruhta#sátta:ruhta#sáddag8 SEAMU ;
ruhttejeaddji+CmpN/SgN+CmpN/SgG+CmpN/PlG+CmpN/SgLeft+CmpN/SgNomLeft+CmpN/SgGenLeft+CmpN/PlGenLeft:ruhttejeaddji¤ ACTOR ;
ruhtten#vejolašvuoh0ta+CmpN/SgG+CmpN/DefPlGen:ruhtten#vejolašvuoh'ta LUONDU ;
ruito#rav0da:ruito#rav'da GOAHTI ;
rui0tu:ruj'tu GOAHTI ;
rukses#guškil+CmpN/SgN+CmpN/SgG+CmpN/PlG:rukses#guškil GAHPIRLONGSHORT ;
rukses#gálla+CmpN/SgN+CmpN/SgG+CmpN/DefPlGen:rukses#gálla GOAHTI ;
rukses#jeagge#muoldo#bovdna GOAHTI ;
rukses#láv0ki+CmpN/SgN+CmpN/SgG+CmpN/DefPlGen:rukses#láv'ki GOAHTI ;
rukses#rieban+CmpN/SgN+CmpN/SgG+CmpN/PlG:rukses#rieban GAHPIR ;
rukses#ruoh0tas+CmpN/SgN+CmpN/SgG+CmpN/DefPlGen:rukses#ruohttas MALIS ;
rukses#viidni:rukses#vijdni AIGI ;
ruk0ta:ruk'ta GOAHTI ; !(pl.)
rukto#bii0la+Use/Sub:rukto#bij'la GOAHTI ;
rul0la+G3:rul'la GOAHTI ;
rulla#láger GAHPIR ;
ru0maš:rupma DAIVVAS ;
ru0maš:rupmaš MALIS ;
rumaš#giella GOAHTI ;
rumaš#guoddu GOAHTI ;
rumaš#lahttu GOAHTILONGSHORT ;
rumaš#njal0bi:rumaš#njal'bi GOAHTI ;
rumašvuogáiduvvan+CmpN/Sg:rumašvuogáiduvvam BOAHTALADDAN ;
runa#sárgun+CmpN/Sg:runa#sárgum BOAHTIN ;
run#dierpmis+CmpN/SgN+CmpN/SgG+CmpN/PlG:run#dierbmis MATTAR ;
ruobbi GOAHTI ;
ruoh0tas:ruohttas MALIS ;
ruohtas#ruonas:ruohtas#ruotnas MALIS ;
ruohtas#suokka:ruohtas#suoggag8 SEAMU ;
ruohtas#suokka:ruohtas#suoggam8 SEAMU ;
ruohtas#sátni AIGI ;
ruohtta+CmpN/SgN+CmpN/SgG+CmpN/PlG:ruohtta GOAHTI ;
ruoh0tu:ruoh'tu ALBMI "fence N" ;
ruoi0da:ruoj'da GOAHTI ;
ruoivát+CmpN/SgN+CmpN/DefPlGen:ruoj'vis DURVAT ;
ruok0si:ruok'si GOAHTI ;
ruoktot#mákso#vuoh0ki:ruoktot#mákso#vuoh'ki AIGI ;
ruok0tu+CmpN/SgG+CmpN/PlG:ruok'tu RUOKTU ;
ruonas:ruotnas MALIS ;
ruonas#bors0ta:ruonas#bors'ta GOAHTI ;
ruoná#beibboš+CmpN/SgN+CmpN/SgG+CmpN/PlG:ruoná#beibbož LEXDIMINC ;
ruoná#juol#čoavžžu+CmpN/SgN+CmpN/SgG+CmpN/PlG:ruoná#juol#čoav'žu BOAZU ;
ruopma GOAHTI ;
ruopma#doaibma:ruopma#doajbma GOAHTI ;
ruopma#skear0ru:ruopma#skear'ru GOAHTI ;
ruos0sa:ruos'sa GOAHTI ;
ruossa#gár0ga:ruossa#gár'ga GOAHTI ;
ruossa#liidni:ruossa#lijdni GOAHTI ;
ruossa#luovččan GAHPIR ;
ruossa#mear0ka:ruossa#mear'ka GOAHTI ;
ruossa#čieh0ka:ruossa#čieh'ka GOAHTI ;
ruos0ta:ruos'ta GOAHTI ;
ruov0da:ruov'da GOAHTI ;
ruovddagas+CmpN/SgN+CmpN/SgG+CmpN/PlG:ruovddagass JOHTOLAT ;
ruovde#guod0ja:ruovde#guod'ja GOAHTI ;
ruovde#gá0ma:ruovde#gápmag8 SEAMU ;
ruovde#gáŋ0ga:ruovde#gáŋ'ga GOAHTI ;
ruovde#lohkki GOAHTI ;
ruovde#luodda GOAHTI ;
ruovde#málbma GOAHTI ;
ruovde#málbma#roggan+CmpN/Sg:ruovde#málbma#roggam BOAHTIN ;
ruovde#máđid0ja:ruovde#máđid'ja GOAHTI ;
ruovde#raŧŧi GOAHTI ;
ruovde#reah0ka:ruovde#reah'ka GOAHTI ;
ruovde#šák0ša:ruovde#šák'ša GOAHTI ;
ruov0di+CmpN/SgN+CmpN/SgG+CmpN/PlG:ruov'di GOAHTI ;
ruovtto#luodda+Use/Sub:ruovtto#luodda GOAHTI ;
ruovtto#luotta#bileahtta GOAHTI ;
ruovtto#luotta#čievččasteapmi+CmpN/Sg:ruovtto#luotta#čievččast EAPMI ;
ruovtto#rii0ka+Use/Sub:ruovtto#rij'ka GOAHTI ;
ruovttu#bar0gu:ruovttu#bar'gu ALBMI ;
ruovttu#buohcce#dikšun+CmpN/Sg:ruovttu#buohcce#dikšum BOAHTIN ;
ruovttu#divššár+CmpN/SgN+CmpN/SgG+CmpN/PlG:ruovttu#divššár GAHPIRLONG ;
ruovttu#doallo#oahppu AIGI ;
ruovttu#doallu GOAHTI ;
ruovttu#gieddi+CmpN/SgN+CmpN/SgG+CmpN/PlG:ruovttu#gieddi AIGI ;
ruovttu#luodda+Use/Sub:ruovttu#luodda GOAHTI ;
ruovttu#sii0du+CmpN/SgN+CmpN/DefSgGen+CmpN/PlG:ruovttu#sij'du GOAHTI ;
ruovttu#veahkke#kantov0ra+Use/Sub:ruovttu#veahkke#kantov'ra GOAHTI ;
ruovttu#veahkki+CmpN/SgN+CmpN/SgG+CmpN/PlG:ruovttu#veahkki AIGI ;
ruoŧa#giella GOAHTI ;
ruoške#mándel GAHPIR ;
ruoš0ša+CmpN/SgG+CmpN/PlG:ruoš'ša GOAHTI ;
ruošša#giella GOAHTI ;
ruošša#luossa+CmpN/SgN+CmpN/SgG+CmpN/PlG:ruošša#luossa GOAHTI ;
ruošša#skii0pa:ruošša#skij'pa GOAHTI ;
ruošša#állat+CmpN/SgN+CmpN/SgG+CmpN/PlG:ruošša#állah GAHPIR ;
ruošša#állat+CmpN/SgN+CmpN/SgG+CmpN/PlG:ruošša#állap GAHPIR ;
ruoŧŧilaš+CmpN/SgN+CmpN/SgG+CmpN/PlG:ruoŧŧilažž JOHTOLAT ;
rusiidna:rusijdna GOAHTI ;
rus0ka+CmpN/SgN+CmpN/SgG+CmpN/PlG:rus'ka GOAHTI ;
ruska#lihtti AIGI ;
russen+CmpN/Sg+CmpN/SgLeft+CmpN/SgNomLeft+CmpN/SgGenLeft+CmpN/PlGenLeft:russem BOAHTIN ;
russen#čuokkis:russen#čuoggis LASIS ;
rus0ta+CmpN/SgN+CmpN/SgG+CmpN/PlG:rus'ta GOAHTI ;
rusttet:rustteg GAHPIR ;
rusttet#registtar:rusttet#regis'tar MALIS ;
rutnot+CmpN/SgN+CmpN/SgG+CmpN/PlG:rutnoh GAHPIR ;
ruv0da:ruv'da GOAHTI ;
ruvdna+CmpN/SgN+CmpN/SgG+CmpN/PlG:ruvdna GOAHTI ;
ruvdno GOAHTI ;
ruvdno#muhtter GAHPIR ;
ruvdnu GOAHTI ;
ruv0ki:ruv'ki GOAHTI ;
ruvso#gálla+CmpN/SgN+CmpN/SgG+CmpN/DefPlGen:ruvso#gálla GOAHTI ;
ruvso#muor0ji+CmpN/SgN+CmpN/SgG+CmpN/DefPlGen:ruvso#muor'ji GOAHTI ;
ruvso#muor0ji:ruvso#muor'ji GOAHTI ; 
ruvtta#bii0la:ruvtta#bij'la GOAHTI ;
ruvtte#bii0la:ruvtte#bij'la GOAHTI ;
ruvtto GOAHTI ;
ruvtto#bii0la:ruvtto#bij'la GOAHTI ;
ruŋ0gu+CmpN/SgN+CmpN/SgG+CmpN/PlG:ruŋ'gu GOAHTI ;
ruŋkul#beallji+CmpN/SgN+CmpN/SgG+CmpN/PlG:ruŋkul#beallji AIGI ;
rušpe#beal0du:rušpe#beal'du GOAHTI ;
ruš0pi+CmpN/SgN+CmpN/SgG+CmpN/DefPlGen:ruš'pi GOAHTI ;
ryt0ma:ryt'ma GOAHTI ;
rytma#skovvi GOAHTI ;
rytmihkka GOAHTI ;
rába#roggi AIGI ;
ráddi GOAHTI ;
rádio GARGIA ;
rádja#bidjan+CmpN/Sg:rádja#bidjam BOAHTIN ;
rádja#dahppan+CmpN/Sg:rádja#dahppam BOAHTIN ;
rádja#dutkan#beavde#gir0ji:rádja#dutkan#beavde#gir'ji GOAHTI ;
rádja#geassin+CmpN/Sg:rádja#geassim BOAHTIN ;
rádja#gollu GOAHTI ;
rádjan#bái0ki+CmpN/SgN+CmpN/SgG+CmpN/PlG:rádjan#báj'ki ALBMI ;
rádjan#gollu GOAHTI ;
rádjan#láh0ki:rádjan#láh'ki GOAHTI ;
rádja#sisa#boah0tu:rádja#sisa#boah'tu GOAHTI ;
rádja#čielggadeapmi+CmpN/Sg:rádja#čielggad EAPMI ;
rádje#divodeapmi+CmpN/Sg:rádje#divod EAPMI ;
rádje#fál0di+CmpN/SgN+CmpN/SgG+CmpN/PlG:rádje#fál'di AIGI ;
rádje#geassin+CmpN/Sg:rádje#geassim BOAHTIN ;
rádje#mear0ka:rádje#mear'ka GOAHTI ;
rádje#mihttu GOAHTI ;
rádje#čuokkis:rádje#čuoggis LASIS ;
rádje#čuol0da:rádje#čuol'da GOAHTI ;
rád0ji+CmpN/SgN+CmpN/DefSgGen+CmpN/DefPlGen+CmpN/SgLeft+CmpN/SgNomLeft+CmpN/SgGenLeft+CmpN/PlGenLeft:rád'ji GOAHTI ;
rádji+N+Sg+Ill+Use/Sub:rádjii K ;
rádjo#fierbmi GOAHTI ;
rádjo#kartotehka STAHTA ;
rádjo#latnja+CmpN/SgN+CmpN/SgG+CmpN/PlG:rádjo#latnja GOAHTI ;
rádjo#nuppástus:rádjo#nuppástuss JOHTOLAT ;
rádjo#stivren+CmpN/Sg:rádjo#stivrem BOAHTIN ;
rádjo#árvvoštallan+CmpN/Sg:rádjo#árvvoštallam BOAHTALADDAN ;
rád0ju:rád'ju ALBMI ;
rád0já+CmpN/SgN+CmpN/DefSgGen+CmpN/DefPlGen+CmpN/SgLeft+CmpN/SgNomLeft+CmpN/SgGenLeft+CmpN/PlGenLeft:rád'já ALBMILONGSHORT ;
ráfehisvuoh0ta+CmpN/SgG+CmpN/DefPlGen:ráfehisvuoh'ta LUONDU ;
ráfi GADDILONG ;
ráfáiduhttin#mearrádus:ráfáiduhttin#mearráduss JOHTOLAT ;
ráfáiduhttin#njuolggadus:ráfáiduhttin#njuolggaduss JOHTOLAT ;
rágge#guolli+CmpN/SgN+CmpN/SgG+CmpN/PlG:rágge#guolli AIGI ;
rággu AIGI ;
ráhkadan#gollu GOAHTI ;
ráhkadan#neav0va:ráhkadan#neav'vag8 SEAMU ;
ráhkadus:ráhkaduss JOHTOLAT ;
ráhkadus#mašiidna:ráhkadus#maš MASKIN ;
ráhkadus#sihkarvuoh0ta+CmpN/SgG+CmpN/DefPlGen:ráhkadus#sihkarvuoh'ta LUONDU ;
ráhkadus#stálli AIGI ;
ráhke#muorra GOAHTI ;
ráhkesvuoh0ta+CmpN/SgG+CmpN/DefPlGen:ráhkesvuoh'ta LUONDU ;
ráhkisvuoh0ta+CmpN/SgG+CmpN/DefPlGen:ráhkisvuoh'ta LUONDU ;
ráhkkanas:ráhkkanass JOHTOLAT ;
ráhkkanus:ráhkkanuss JOHTOLAT ;
ráh0ku:ráh'ku GOAHTI ;
ráhpe#ortnet:ráhpe#ortneg GAHPIR ;
ráhpe#rádjan+CmpN/Sg:ráhpe#rádjam BOAHTIN ;
ráhpe#álddis:ráhpe#ál'dis MALIS ;
ráh0pi:ráh'pi GOAHTI ;
ráhppa GOAHTI ;
ráhppá ALBMILONG ;
ráhppá#gáhtta GOAHTI ;
ráhppá#steal0li+G3:ráhppá#steal'li AIGI ;
ráhpun#fiev0ru:ráhpun#fiev'ru GOAHTI ;
ráh0tis:ráhttis LASIS ;
ráhtta GOAHTI ;
ráh0tu+CmpN/SgN+CmpN/SgG+CmpN/PlG:ráh'tu GOAHTI ;
ráidalas:ráidalass JOHTOLAT ;
ráidalas#seaidni:ráidalas#seajdni AIGI ;
ráidnen#rusttet:ráidnen#rustteg GAHPIR ;
ráido#dállu ALBMI ;
ráido#dássi AIGI ;
ráido#mohtor GAHPIR ;
ráido#reah0ka:ráido#reah'ka GOAHTI ;
ráido#vuodjin+CmpN/Sg+CmpN/SgLeft+CmpN/SgNomLeft+CmpN/SgGenLeft+CmpN/PlGenLeft:ráido#vuodjim BOAHTINLONGSHORT ;
rái0du:ráj'du GOAHTI ;
ráigan#basttat+CmpN/SgN+CmpN/DefPlGen:ráigan#bas'ta BUVSSAT ;
ráigan#bii0pu:ráigan#bij'pu GOAHTI ;
ráige#beaŋ0ka:ráige#beaŋ'ka GOAHTI ;
ráige#gier0du:ráige#gier'du GOAHTI ;
rái0gi:ráj'gi GOAHTI ;
rái0pi:ráj'pi GOAHTI ;
ráis0ku+CmpN/SgN+CmpN/SgG+CmpN/PlG:rájs'ku GOAHTI ;
ráivvu#vuodjan+CmpN/Sg:ráivvu#vuodjam BOAHTIN ;
rájus#kartotehka STAHTA ;
rákkas:rággas MALIS ;
rákto#doaibma:rákto#doajbma GOAHTI ;
rákto#guolli+CmpN/SgN+CmpN/SgG+CmpN/PlG:rákto#guolli AIGI ;
rákto#láiggohat+Use/Sub:rákto#láiggohah'k JOHTOLAT ;
rákto#stoh0pu:rákto#stoh'pu ALBMI ;
rákto#ávnnas:rákto#ávdnas MATTAR ;
rák0tu+CmpN/SgN+CmpN/SgG+CmpN/PlG:rák'tu GOAHTI ;
rámbuv0ri+CmpN/SgN+CmpN/DefSgGen+CmpN/PlG:rámbuv'ri GOAHTI ;
rám0ma:rám'ma GOAHTI ;
rámma#bušeahtta GOAHTI ;
rámma#doarjja:rámma#doar'jag8 SEAMU ;
rámma#eak0tu:rámma#eak'tu ALBMI ;
rámma#juolludeapmi+CmpN/Sg:rámma#juollud EAPMI ;
rámma#nummár GAHPIRLONG ;
rámma#plána GOAHTI ;
rámma#šiehtadus:rámma#šiehtaduss JOHTOLAT ;
rámš0ki+CmpN/SgN+CmpN/SgG+CmpN/PlG:rámš'ki GOAHTI ;
ránes#skuol0fi+CmpN/SgN+CmpN/SgG+CmpN/PlG:ránes#skuol'fi GOAHTI ;
rán0njá+CmpN/SgN+CmpN/SgG+CmpN/PlG:rán'njá ALBMILONG ;
ránnjá#vis0ti:ránnjá#vis'ti GOAHTI ;
rápma GOAHTI ;
rápma#eak0tu:rápma#eak'tu ALBMI ;
rápmi ALBMILONG ;
rás0pa:rás'pa GOAHTI ;
rássi+CmpN/SgN+CmpN/SgG+CmpN/DefPlGen:rássi AIGI ;
rásttis+CmpN/SgN+CmpN/SgG+CmpN/PlG:rás'tis FALIS ;
rásttáš+CmpN/SgN+CmpN/SgG+CmpN/PlG:rásttáž LEXDIMINC ;
rátkin+CmpN/Sg+CmpN/SgLeft+CmpN/SgNomLeft+CmpN/SgGenLeft+CmpN/PlGenLeft:rátkim BOAHTIN ;
rátkka:rát'kag8 SEAMU ;
rátkka:rát'kam8 SEAMU ;
rátkka#gár0di:rátkka#gár'di GOAHTI ;
rátkka#čiekčan+CmpN/Sg:rátkka#čiekčam BOAHTIN ;
rátnu GOAHTI ;
rá0va:rávvag8 SEAMU ;
ráv0di+CmpN/SgN+CmpN/SgG+CmpN/PlG:ráv'di GOAHTI ;
rávdi+CmpN/SgN+CmpN/SgG+CmpN/PlG:rávdi¤ GOAHTI ;
rávdnje#ag^gregáhtta GOAHTI ;
rávdnje#gáldu:rávdnje#gáldu GOAHTI ;
rávdnje#hál0ti+CmpN/SgN+CmpN/SgG+CmpN/DefPlGen:rávdnje#hál'ti GOAHTI ;
rávdnji+CmpN/SgN+CmpN/SgG+CmpN/PlG:rávdnji AIGI ;
ráv0du+CmpN/SgN+CmpN/SgG+CmpN/PlG:ráv'du GOAHTI ;
ráves#olbmuid#oahpahus#lága:ráves#olbmuid9#oahpahus#lága GOAHTI ;
ráves#olbmuid#oahpahus#láh0ka:ráves#olbmuid9#oahpahus#láh'ka GOAHTI ;
ráves#olmmoš+CmpN/SgN+CmpN/SgG+CmpN/PlG:ráves#olbmož FALIS ;
ráv0ga+CmpN/SgN+CmpN/SgG+CmpN/PlG:ráv'ga GOAHTI ;
rávgoš+CmpN/SgN+CmpN/SgG+CmpN/PlG:rávgož LEXDIMINC ;
rávis#olbmuid#oahpahus+Use/Sub:rávis#olbmuid9#oahpahuss JOHTOLAT ;
rávis#olbmuid#oahpahus#lága+Use/Sub:rávis#olbmuid9#oahpahus#lága GOAHTI ;
rávis#olbmuid#oahpahus#láh0ka+Use/Sub:rávis#olbmuid9#oahpahus#láh'ka GOAHTI ;
rávisvuoh0ta+CmpN/SgG+CmpN/DefPlGen:rávisvuoh'ta LUONDU ;
ráv0já+CmpN/SgN+CmpN/SgG+CmpN/PlG:ráv'já ALBMILONG ;
ráv0ki+CmpN/SgN+CmpN/SgG+CmpN/PlG:ráv'ki GOAHTI ;
rávrra#bihkka GOAHTI ;
rávrun#vuogga GOAHTI ;
rávvu GOAHTI ;
rávásman#ah0ki+CmpN/SgN+CmpN/DefSgGen+CmpN/DefPlGen+CmpN/SgLeft+CmpN/SgNomLeft+CmpN/SgGenLeft+CmpN/PlGenLeft:rávásman#ah'ki ALBMI ;
ráŋggáštan#beassan+CmpN/Sg:ráŋggáštan#beassam BOAHTIN ;
ráŋggáštan#beassan#njuolggadus:ráŋggáštan#beassan#njuolggaduss JOHTOLAT ;
ráŋggáštan#láh0ka:ráŋggáštan#láh'ka GOAHTI ;
ráŋggáštan#maŋideapmi+CmpN/Sg:ráŋggáštan#maŋid EAPMI ;
ráŋggáštan#mearrádus:ráŋggáštan#mearráduss JOHTOLAT ;
ráŋggáštan#riekte#te^oria+Use/Sub:ráŋggáštan#riekte#te^oria GARGIA ;
ráŋggáštan#áš0ši:ráŋggáštan#áš'ši GOAHTI ;
ráŋggáštus:ráŋggáštuss JOHTOLAT ;
ráŋggáštus#bái0ki+CmpN/SgN+CmpN/SgG+CmpN/PlG:ráŋggáštus#báj'ki ALBMI ;
ráŋggáštus#gier0du:ráŋggáštus#gier'du GOAHTI ;
ráŋggáštus#lága GOAHTI ;
ráŋggáštus#mear0ka:ráŋggáštus#mear'ka GOAHTI ;
ráŋggáštus#ovddas#vástádus:ráŋggáštus#ovddas#vástáduss JOHTOLAT ;
ráŋggáštus#riek0ti:ráŋggáštus#riek'ti ALBMI ;
ráŋ0ka:ráŋ'ka GOAHTI ;
ráš0ša:ráš'ša GOAHTI ;
ráđđe#almmái+CmpN/SgN+CmpN/SgG+CmpN/PlG:ráđđe#albmáj FALIS ;
ráđđehus+CmpN/SgN+CmpN/DefSgGen+CmpN/PlG:ráđđehuss JOHTOLAT ;
ráđđehus#eanan#oamastan#duođaštus:ráđđehus#eanan#oamastan#duođaštuss JOHTOLAT ;
ráđđehus#čoahkkin:ráđđehus#čoahkkim GAHPIRLONG ;
ráđđe#jearran+CmpN/Sg:ráđđe#jearram BOAHTIN ;
ráđđejupmi:ráđđej UPMI ;
ráđđen#duohtadeapmi+CmpN/Sg:ráđđen#duohtad EAPMI ;
ráđđen#riek0ti:ráđđen#riek'ti ALBMI ;
ráđđen#ráddjen+CmpN/Sg:ráđđen#ráddjem BOAHTIN ;
ráđđen#ráđđejupmi:ráđđen#ráđđej UPMI ;
ráđđen#vuoh0ki:ráđđen#vuoh'ki AIGI ;
ráđđen#vuoigatvuoh0ta+CmpN/SgG+CmpN/DefPlGen:ráđđen#vuoigatvuoh'ta LUONDU ;
ráđđe#ohcan+CmpN/Sg:ráđđe#ohcam BOAHTIN ;
ráđđe#olmmái+CmpN/SgN+CmpN/SgG+CmpN/PlG:ráđđe#olbmáj FALIS ;
ráđđe#viessu+CmpN/SgN+CmpN/SgG+CmpN/PlG:ráđđe#viessu GOAHTI ;
ráđđi+CmpN/SgN+CmpN/DefSgGen+CmpN/PlG:ráđđi AIGI ;
ráđđádallan+CmpN/Sg:ráđđádallam BOAHTIN ;
ráđđádallan#goddi+CmpN/SgN+CmpN/DefSgGen+CmpN/PlG:ráđđádallan#goddi AIGI ;
røntgen#govva GOAHTI ;
røntgen#latnja+CmpN/SgN+CmpN/SgG+CmpN/PlG:røntgen#latnja GOAHTI ;
røntgen^ologiija IIJA ;
røntgen#ossodat+CmpN/SgN+CmpN/DefSgGen+CmpN/PlG:røntgen#ossodah'k JOHTOLAT ;
sabet:sabeh GAHPIR ;
sabotáša GOAHTI ;
sadis0ma:sadis'ma GOAHTI ; !^LOAN
sadje#bileahtta GOAHTI ;
sad0ji+CmpN/SgN+CmpN/SgG+CmpN/PlG:sad'ji ALBMI ;
sadjin+CmpN/Sg+CmpN/SgLeft+CmpN/SgNomLeft+CmpN/SgGenLeft+CmpN/PlGenLeft:sadjim BOAHTIN ;
sadjin#geađ0gi:sadjin#geađ'gi AIGI ;
sadjásaš+CmpN/SgN+CmpN/SgG+CmpN/PlG:sadjásažž JOHTOLAT ;
sadjásaš#vir0gi:sadjásaš#vir'gi GOAHTI ;
sado#masochis0ma:sado#masochis'ma GOAHTI ; !^LOAN
safrána GOAHTI ;
saga GARGIA ;
saga+Use/Sub:saga STAHTA; !^LOAN
sagahan#árvo#lasáhus:sagahan#árvo#lasáhuss JOHTOLAT ;
sahen#dimbbar:sahen#dim'bar MALIS ;
sahá ALBMILONG ;
sahá#dearri GOAHTI ;
sahá#gal0da:sahá#gal'da GOAHTI ;
sahá#ovda#munni GOAHTI ;
sahá#reŋ0ko:sahá#reŋ'ko GOAHTI ;
sajádat:sajádah'k JOHTOLAT ;
sajádat#heivehus:sajádat#heivehuss JOHTOLAT ;
sakkariidna:sakkar MASKIN ; !^LOAN
sakristiija IIJA ; !^LOAN
saldo GARGIA ;
saldo#dásádat:saldo#dásádah'k JOHTOLAT ;
saldo#vuoh0ki:saldo#vuoh'ki AIGI ;
saldo#vuolidahttin+CmpN/Sg:saldo#vuolidahttim BOAHTIN ;
salgadan#njal0bi:salgadan#njal'bi GOAHTI ;
salla GOAHTI ;
sallit+CmpN/SgN+CmpN/SgG+CmpN/PlG+Use/Sub:sallih GAHPIRLONG ; !  !
sallit+CmpN/SgN+CmpN/SgG+CmpN/PlG:sallid GAHPIRLONG ;
sallit#gutna GOAHTI ;
sallit#hoahkka GOAHTI ;
sallit#šák0ša:sallit#šák'ša GOAHTI ;
salviija IIJA ; !^LOAN
saláhta STAHTA ;
saláhtta#neav0vu:saláhtta#neav'vu GOAHTI ;
saláhtta#seagáš:saláhtta#seagáž LEXDIMINC ;
saláhtta#álbmi AIGI ;
sampel GAHPIR ; !^LOAN
sanitár#latnja+CmpN/SgN+CmpN/SgG+CmpN/PlG+Use/Sub:sanitár#latnja GOAHTI ;
sarkoma GOAHTI ; !^LOAN
sarret#meastta:sarret#meas'tag8 SEAMU ;
sarrit+CmpN/SgN+CmpN/SgG+CmpN/DefPlGen+Use/Sub:sarrih GAHPIRLONG ; !  !
sarrit+G3+CmpN/SgN+CmpN/SgG+CmpN/DefPlGen:sarrid GAHPIR ;
sarva#jea00gil+CmpN/SgN+CmpN/SgG+CmpN/DefPlGen:sarva#jeah'kil MALIS ;
sarvva+CmpN/SgN+CmpN/SgG+CmpN/PlG:sar'vag8 BEANA ;
sarvva+CmpN/SgN+CmpN/SgG+CmpN/PlG:sarvva GOAHTI ;
sarvvis+CmpN/SgN+CmpN/SgG+CmpN/PlG:sar'vis FALIS ;
satanis0ma:satanis'ma GOAHTI ; !^LOAN
satanis0ta+CmpN/SgN+CmpN/SgG+CmpN/PlG:satanis'ta GOAHTI ;
satelihtta#mihtideapmi+CmpN/Sg:satelihtta#mihtid EAPMI ;
satii0ra:satij'ra GOAHTI ;
sav0da+CmpN/SgN+CmpN/SgG+CmpN/PlG:sav'da GOAHTI ;
savo#deahkki AIGI ;
savoi#gálla+CmpN/SgN+CmpN/SgG+CmpN/DefPlGen:savoi#gálla GOAHTI ;
savvon+CmpN/SgN+CmpN/SgG+CmpN/PlG:savvon GAHPIR ;
sa0ŋáš:sakŋáš MALISLONG ;
saŋáš:saŋáž LEXDIMINC ;
saŋáš#dáv0da:saŋáš#dáv'da GOAHTI ;
scannen#pro^grám0ma:scannen#pro^grám'ma GOAHTI ;
schizo^freniija IIJA ;
seagan GAHPIR ;
seaguhan#gámmár GAHPIRLONG ;
seaguhan#hátna GOAHTI ;
seaguhus#gorri GOAHTI ;
seaguhus#margariidna:seaguhus#margar MASKIN ;
seaguhus#máistta:seaguhus#máis'tag8 SEAMU ;
seaguhus#tekstii0la:seaguhus#tekstij'la GOAHTI ;
seagádas:seagádass JOHTOLAT ;
seahkka GOAHTI ;
seahkka#nuohtti GOAHTI ;
seahkála#johtolat#luodda GOAHTI ;
seahpe#bor0di:seahpe#bor'di GOAHTI ;
seahto#servodat+CmpN/SgN+CmpN/DefSgGen+CmpN/PlG:seahto#servodah'k JOHTOLAT ;
seahtta GOAHTI ;
seah0tu+CmpN/SgN+CmpN/DefSgGen+CmpN/PlG:seah'tu GOAHTI ;
seaibbuš+CmpN/SgN+CmpN/SgG+CmpN/PlG:seaj'buš MALIS ;
seai0bi:seaj'bi AIGI ;
seaibma:seajbma GOAHTI ;
seaidne#bá00bir:seaidne#báh'pi7r MALIS ;
seaidne#gatna GOAHTI ;
seaidni:seajdni GADDISHORT ;
seai0la:seaj'la GOAHTI ;
seailluhan#ávnnas:seailluhan#ávdnas MATTAR ;
seainnástallan+CmpN/Sg:seainnástallam BOAHTALADDAN ;
seaivva#sad0ji+CmpN/SgN+CmpN/SgG+CmpN/PlG:seaivva#sad'ji ALBMI ;
seakkáš:seakkáž LEXDIMINC ;
seakte#siv0la+CmpN/SgN+CmpN/SgG+CmpN/PlG:seakte#siv'la GOAHTI ;
seak0ti:seak'ti GOAHTI ;
seal0gi:seal'gi AIGI ;
seal0la+G3+CmpN/SgN+CmpN/SgG+CmpN/PlG:seal'la GOAHTI ;
sealla GOAHTI ;
sea0mu:seapmun8 SEAMU "beard N" ;
searvan+CmpN/Sg:searvam BOAHTIN ;
searvan#láh0ka:searvan#láh'ka GOAHTI ;
searvan#pedagogihkka GOAHTI ;
searve#goddi+CmpN/SgN+CmpN/DefSgGen+CmpN/PlG:searve#goddi AIGI ;
searve#gotte#latnja+CmpN/SgN+CmpN/SgG+CmpN/PlG+Use/Sub:searve#gotte#latnja GOAHTI; !
searve#nuohtti GOAHTI ;
searve#opmodat:searve#opmodah'k JOHTOLAT ;
searve#organisašuvdna+CmpN/SgN+CmpN/DefSgGen+CmpN/PlG:searve#organisašu TELEFON ;
searve#riggodat:searve#riggodah'k JOHTOLAT ;
searvevuoh0ta+CmpN/SgG+CmpN/DefPlGen:searvevuoh'ta LUONDU ;
sear0vi+CmpN/SgN+CmpN/DefSgGen+CmpN/PlG:sear'vi GOAHTI ;
searvo#goazan GAHPIR ;
seasto#ruh0ta:seasto#ruh'ta GOAHTI ;
seava#giella GOAHTI ;
seavdda#hád0ja:seavdda#hád'ja GOAHTI ;
seavdnjadin#vuodjin+CmpN/Sg+CmpN/SgLeft+CmpN/SgNomLeft+CmpN/SgGenLeft+CmpN/PlGenLeft:seavdnjadin#vuodjim BOAHTINLONGSHORT ;
seavdnjadin#vuodjin#gur0sa:seavdnjadin#vuodjin#gur'sa GOAHTI ;
seavdnjodat:seavdnjodah'k JOHTOLAT ;
seav0li:seav'li GOAHTI ;
sea0ŋaš+CmpN/SgN+CmpN/SgG+CmpN/PlG:seakŋaš MALIS ;
seaŋ0ga:seaŋ'ga GOAHTI ;
seaŋga#aládus:seaŋga#aláduss JOHTOLAT ;
seaŋga#govččas:seaŋga#gok'čas MALIS ;
seaŋga#guovddáš:seaŋga#guovddáž LEXDIMINC ;
seaŋga#latnja+CmpN/SgN+CmpN/SgG+CmpN/PlG:seaŋga#latnja GOAHTI ;
segel#duv0ka:segel#duv'ka GOAHTI ;
segohus:segohuss JOHTOLAT ;
sein#kapitalis0ma+Use/Sub:sein#kapitalis'ma GOAHTI ; !^LOAN
seismo^grám0ma:seismo^grám'ma GOAHTI ; !^LOAN
sekel+CmpN/SgN+CmpN/SgG+CmpN/PlG:sekel GAHPIR;
seksa GOAHTI ;  !ks:kss
seksa STAHTA ;
seksagesimal#systema GOAHTI ; !^LOAN
seksu^alis0ma:seksu^alis'ma GOAHTI ; !^LOAN
seksu^aliteahtta GOAHTI ;
seksu^alitehta STAHTA ;
seksu^ál#givssideapmi+CmpN/Sg+Use/Sub:seksu^ál#givssid EAPMI ; !
seks#váidda:seks#váj'dag8 SEAMU ;   
sekteris0ma:sekteris'ma GOAHTI ; !^LOAN
sektuv0ra+Use/Sub:sektu KULTUR ;
sekšuvdna+CmpN/SgN+CmpN/DefSgGen+CmpN/PlG:sekšu TELEFON ;
selena GOAHTI ; !^LOAN
selleri#ruoh0tas:selleri#ruohttas MALIS ;
semantihkka GOAHTI ;
semasiologiija IIJA ;
semi-finála:semi-finál SOSIAL ; !^LOAN
semi#finála:semi#finál SOSIAL ;
semifinála:semifinál SOSIAL ; !^LOAN
seminaris0ma:seminaris'ma GOAHTI ; !^LOAN
seminára GOAHTI ;
seminár#latnja+CmpN/SgN+CmpN/SgG+CmpN/PlG+Use/Sub:seminár#latnja GOAHTI; !
semi^otihkka GOAHTI ;
semittis0ma:semittis'ma GOAHTI ; !^LOAN
semulja#rievdna GOAHTI ;
semulja#rievdni GOAHTI ;
sen#kapitalis0ma+Use/Sub:sen#kapitalis'ma GOAHTI ; !^LOAN
sennet:senneh GAHPIR ;
sensašuvdna:sensašu TELEFON ;
sensitivitehta STAHTA ;
sensu^alis0ma:sensu^alis'ma GOAHTI ; !^LOAN
sen0te:sen'te GOAHTI ;
senti#mehter GAHPIR ;
sentralis0ma:sentralis'ma GOAHTI ; !^LOAN
sentrifuga GOAHTI ;
sentris0ma:sentris'ma GOAHTI ; !^LOAN
senáhtta+CmpN/SgN+CmpN/DefSgGen+CmpN/PlG:senáhtta GOAHTI ;
separatis0ma:separatis'ma GOAHTI ; !^LOAN
separašuvdna:separašu TELEFON ;
seremoniija IIJA ; !^LOAN
seri^alis0ma:seri^alis'ma GOAHTI ; !^LOAN
seri^grafiija IIJA ;
seri^gráfa GOAHTI ;
seri^øsitehta STAHTA ;
servi^eahtta GOAHTI ;
servituhtta#láh0ka:servituhtta#láh'ka GOAHTI ;
servodat+CmpN/SgN+CmpN/DefSgGen+CmpN/PlG:servodah'k JOHTOLAT ;
servodat#beroštupmi:servodat#berošt UPMI ;
servodat#die00đa:servodat#dieh'tag8 SEAMU ;
servodat#dilálašvuoh0ta+CmpN/SgG+CmpN/DefPlGen:servodat#dilálašvuoh'ta LUONDU ;
servodat#dovddiidus:servodat#dovddiiduss JOHTOLAT ;
servodat#farmasiija+CmpN/SgN+CmpN/DefSgGen+CmpN/PlG:servodat#farmasiija IIJA ;
servodat#fága GOAHTI ;
servodat#lágideapmi+CmpN/Sg:servodat#lágid EAPMI ;
servodat#oahppu AIGI ;
servodat#oaidnu:servodat#oajdnu AIGI ;
servodat#struktuv0ra:servodat#struktu KULTUR ;
servvodat+CmpN/SgN+CmpN/DefSgGen+CmpN/PlG:servvodah'k JOHTOLAT ;
servvodat#farmasiija+CmpN/SgN+CmpN/DefSgGen+CmpN/PlG:servvodat#farmasiija IIJA ;
sesam#siepman:sesam9#siepman GAHPIR ;
sevdnjes#latnja+CmpN/SgN+CmpN/SgG+CmpN/PlG:sevdnjes#latnja GOAHTI ;
sevdnjes#lok0ta:sevdnjes#lok'ta GOAHTI ;
sev0sa:sev'sa GOAHTI ;
sešuvdna:sešu TELEFON ;
sharon#šattus+CmpN/SgN+CmpN/SgG+CmpN/DefPlGen:sharon#šaddus MALIS ;
shintois0ma:shintois'ma GOAHTI ; !^LOAN
sibilán0ta:sibilán'ta GOAHTI ; !^LOAN
sid0ja:sid'ja GOAHTI ;
sied0ja:sied'ja GOAHTI ;
siehppa#guolli+CmpN/SgN+CmpN/SgG+CmpN/PlG:siehppa#guolli AIGI ;
siei0di:siej'di AIGI ;
siejahas:siejahass JOHTOLAT ;
siellu+CmpN/SgN+CmpN/SgG+CmpN/PlG:siellu ALBMI ;
siepman GAHPIR ;
sierra#doarjja:sierra#doar'jag8 SEAMU ;
sierra#doavttir+CmpN/SgN+CmpN/SgG+CmpN/PlG:sierra#doak'tir MALISLONGSHORT ;
sierra#duopmo#stuollu+CmpN/SgN+CmpN/DefSgGen+CmpN/PlG:sierra#duopmo#stuollu GOAHTI ;
sierra#eaiggát#ea0na+CmpN/SgN+CmpN/SgG+CmpN/PlG:sierra#eaiggát#eatnam8 SEAMU ;
sierra#lasáhus:sierra#lasáhuss JOHTOLAT ;
sierra#loh0pi:sierra#loh'pi ALBMI ;
sierraláganvuoh0ta+CmpN/SgG+CmpN/DefPlGen:sierraláganvuoh'ta LUONDU ;
sierra#láh0ka:sierra#láh'ka GOAHTI ;
sierra#meannudeapmi+CmpN/Sg+CmpN/SgLeft+CmpN/SgNomLeft+CmpN/SgGenLeft+CmpN/PlGenLeft:sierra#meannud EAPMI ;
sierra#oaivil GAHPIRLONG ;
sierra#pedagoga GOAHTI ; !^LOAN
sierravuoh0ta+CmpN/SgG+CmpN/DefPlGen:sierravuoh'ta LUONDU ;
sierra#vuoigatvuoh0ta+CmpN/SgG+CmpN/DefPlGen:sierra#vuoigatvuoh'ta LUONDU ;
sierát:sieráh GAHPIRLONG ;
sies0si:sies'si GOAHTI ;
siessá+CmpN/SgN+CmpN/SgG+CmpN/PlG:siessá ALBMILONG ;
sieđ0ga+CmpN/SgN+CmpN/SgG+CmpN/DefPlGen:sieđ'ga GOAHTI ;
sieđga#civkkán+CmpN/SgN+CmpN/SgG+CmpN/PlG:sieđga#civkkán9 GAHPIRLONG ;
siffar GAHPIR ;
siffer#tele^grám0ma:siffer#tele^grám'ma GOAHTI ; !^LOAN
sigareahtta GOAHTI ;
sigil0la+G3:sigil'la GOAHTI ; !^LOAN
signal#systema+Use/Sub:signal#systema GOAHTI; !^LOAN !
signála:signál SOSIAL ; !^LOAN
signála#čuov0ga:signála#čuov'ga GOAHTI ;
signál#beak0tu+CmpN/SgN+CmpN/DefSgGen+CmpN/DefPlGen+CmpN/SgLeft+CmpN/SgNomLeft+CmpN/SgGenLeft+CmpN/PlGenLeft+Use/Sub:signál#beak'tu GOAHTI ; !
sihkaldat:sihkaldah'k JOHTOLAT ;
sihkkarasti+CmpN/SgN+CmpN/SgG+CmpN/PlG+CmpN/SgLeft+CmpN/SgNomLeft+CmpN/SgGenLeft+CmpN/PlGenLeft:sihkkarasti¤ ACTOR ;
sihkkarastin#dárkkisteapmi+CmpN/Sg:sihkkarastin#dárkkist EAPMI ;
sihkkarastin#máŋggus:sihkkarastin#máŋ'gus MALISLONG ;
sihkkarastin#reai0du:sihkkarastin#reaj'du GOAHTI ;
sihkkarastin#riekkis:sihkkarastin#rieggis LASIS ;
sihkkarvuođa#bealli GOAHTI ;
sihkkarvuođa#bealli+N+CmpN/Sg+CmpN/Sg:sihkkarvuođa#beal%> Rreal ;
sihkkarvuođa#munni GOAHTI ;
sihkkel GAHPIR ;
sihkkun#gum0me:sihkkun#gum'me GOAHTI ;
siibma:sijbma GOAHTI ;
sii0da+CmpN/SgN+CmpN/SgG+CmpN/PlG:sij'da GOAHTI ;
siida#guoibmi+CmpN/SgN+CmpN/SgG+CmpN/PlG:siida#guojbmi GOAHTI ;
siida#veahkki+CmpN/SgN+CmpN/SgG+CmpN/PlG:siida#veahkki AIGI;
siido#oaidnu:siido#oajdnu AIGI ;
siido#rav0da:siido#rav'da GOAHTI ;
siido#vovdna GOAHTI ;
siido#čujuhus:siido#čujuhuss JOHTOLAT ;
sii0du:sij'du GOAHTI ;
sii0ga:sij'ga GOAHTI ;
siiggá:siiggá¤ ALBMILONG ;
siiggát:siiggád GAHPIRLONG ;
siilo#suoidni+CmpN/SgN+CmpN/SgG+CmpN/DefPlGen:siilo#suojdni GOAHTI ;
sii0vu+CmpN/SgN+CmpN/SgG+CmpN/PlG:sij'vu ALBMI ;
sil0ba:sil'ba GOAHTI ;
silba#medállja GOAHTI ;
silde#čuolbma GOAHTI ;
sil0di+CmpN/SgN+CmpN/SgG+CmpN/PlG:sil'di GOAHTI ;
sildin#ár0vu+CmpN/SgN+CmpN/DefSgGen:sildin#ár'vu GOAHTI ;
silke#buok0ča+CmpN/SgN+CmpN/SgG+CmpN/PlG:silke#buok'ča GOAHTI ;
silke#čuv0la:silke#čuv'la GOAHTI ;
sil0ki:sil'ki GOAHTI ;
sil0li+G3:sil'li GOAHTI ;
silu^eahtta GOAHTI ;
silur#systema GOAHTI ; !^LOAN
similiija IIJA ; !^LOAN
simse#jea00gil+CmpN/SgN+CmpN/SgG+CmpN/DefPlGen:simse#jeah'kil MALIS ;
simulatuv0ra:simulatu KULTUR ; !^LOAN
singularis0ma:singularis'ma GOAHTI ; !^LOAN
sinjeahtta GOAHTI ;
sinkadeapmi+CmpN/Sg+CmpN/SgLeft+CmpN/SgNomLeft+CmpN/SgGenLeft+CmpN/PlGenLeft+Use/Sub:sinkad EAPMI ; !
sintren+CmpN/Sg+CmpN/SgLeft+CmpN/SgNomLeft+CmpN/SgGenLeft+CmpN/PlGenLeft:sintrem BOAHTIN ;
si^onis0ma:si^onis'ma GOAHTI ; !^LOAN
sirdda#gas0ka:sirdda#gas'ka GOAHTI ;
sirddolašvuoh0ta+CmpN/SgG+CmpN/DefPlGen:sirddolašvuoh'ta LUONDU ;
sirdin+CmpN/Sg+CmpN/SgLeft+CmpN/SgNomLeft+CmpN/SgGenLeft+CmpN/PlGenLeft:sirdim BOAHTIN ;
sirdin#bá00bir:sirdin#báh'pi7r MALIS ;
sirdin#la0đas:sirdin#lađđas MALIS ;
sirdin#mihtádas:sirdin#mihtádass JOHTOLAT ;
sirdin#oahppa:sirdin#oahppa GOAHTI ;
sirdin#steažžu GOAHTI ;
sirena GOAHTI ;
sirkil#gatna GOAHTI ;
sir0pe:sir'pe GOAHTI ;
sirren+CmpN/Sg+CmpN/SgLeft+CmpN/SgNomLeft+CmpN/SgGenLeft+CmpN/PlGenLeft:sirrem BOAHTIN ;
sirren#apparáhtta GOAHTI ;
sirren#máhppa GOAHTI ;
sirát:siráh GAHPIRLONG ;
sisa#bahkkejeaddji+CmpN/SgN+CmpN/SgG+CmpN/PlG:sisa#bahkkejeaddji¤ ACTOR ;
sisa#beassan#mear0ka:sisa#beassan#mear'ka GOAHTI ;
sisa#bid0ju+CmpN/SgN+CmpN/DefSgGen+CmpN/DefPlGen+CmpN/SgLeft+CmpN/SgNomLeft+CmpN/SgGenLeft+CmpN/PlGenLeft:sisa#bid'ju GOAHTI ;
sisa#bidju#rean0tu+Use/Sub:sisa#bidju#rean'tu GOAHTI ;
sisa#boahtin#luodda GOAHTI ;
sisa#boahtin#orusteapmi+CmpN/Sg:sisa#boahtin#orust EAPMI ;
sisa#boahto#jah0ki+CmpN/SgN+CmpN/SgG+CmpN/PlG:sisa#boahto#jah'ki ALBMI ;
sisa#boah0tu+CmpN/SgN+CmpN/DefSgGen+CmpN/DefPlGen+CmpN/SgLeft+CmpN/SgNomLeft+CmpN/SgGenLeft+CmpN/PlGenLeft:sisa#boah'tu GOAHTI ;
sisa#bálkesteapmi+CmpN/Sg+CmpN/SgLeft+CmpN/SgNomLeft+CmpN/SgGenLeft+CmpN/PlGenLeft:sisa#bálkest EAPMI ;
sisa#huksen+CmpN/Sg+CmpN/SgLeft+CmpN/SgNomLeft+CmpN/SgGenLeft+CmpN/PlGenLeft:sisa#huksem BOAHTIN ;
sisa#máksin+CmpN/Sg+CmpN/SgLeft+CmpN/SgNomLeft+CmpN/SgGenLeft+CmpN/PlGenLeft:sisa#máksim BOAHTIN ;
sisa#máksin#koar0ta:sisa#máksin#koar'ta GOAHTI ;
sisa#máksin#njoarru GOAHTI ;
sisa#njoarru+CmpN/SgN+CmpN/DefSgGen+CmpN/DefPlGen+CmpN/SgLeft+CmpN/SgNomLeft+CmpN/SgGenLeft+CmpN/PlGenLeft:sisa#njoarru GOAHTI ;
sisa#suddan+CmpN/Sg+CmpN/SgLeft+CmpN/SgNomLeft+CmpN/SgGenLeft+CmpN/PlGenLeft:sisa#suddam BOAHTIN ;
sisa#vuodjin#giel0du:sisa#vuodjin#giel'du GOAHTI ;
sisa#vuodjin#luodda GOAHTI ;
sisa#vuojáhat+CmpN/SgN+CmpN/DefSgGen+CmpN/DefPlGen+CmpN/SgLeft+CmpN/SgNomLeft+CmpN/SgGenLeft+CmpN/PlGenLeft:sisa#vuojáhah'k JOHTOLAT ;
sisa#ár0vu+CmpN/SgN+CmpN/DefSgGen:sisa#ár'vu GOAHTI ;
sisa#šluv0sa:sisa#šluv'sa GOAHTI ;
sisa#šávahat+CmpN/SgN+CmpN/DefSgGen+CmpN/DefPlGen+CmpN/SgLeft+CmpN/SgNomLeft+CmpN/SgGenLeft+CmpN/PlGenLeft:sisa#šávahah'k JOHTOLAT ;
sis#bi0ras:sis#birras MALIS ;
sis#bivttas:sis#bik'tas MALIS ;
sis#buvssat:sis#buk'sa BUVSSAT ; !(pl.)
sis#bái0di:sis#báj'di AIGI ;
sis#doallu GOAHTI ;
sis#ea0na+CmpN/SgN+CmpN/SgG+CmpN/PlG:sis#eatnam8 SEAMU ;
sis#johtolat+CmpN/SgN+CmpN/DefSgGen+CmpN/DefPlGen+CmpN/SgLeft+CmpN/SgNomLeft+CmpN/SgGenLeft+CmpN/PlGenLeft:sis#johtolah'k JOHTOLAT ;
sis#juohkin+CmpN/Sg+CmpN/SgLeft+CmpN/SgNomLeft+CmpN/SgGenLeft+CmpN/PlGenLeft:sis#juohkim BOAHTIN ;
siskkit#beallji AIGI ;
siskkáldas#bušeahtta GOAHTI ;
siskkáldas#liekkas:siskkáldas#lieggas MALIS ;
siskkáldas#reanto#vuoh0ki:siskkáldas#reanto#vuoh'ki AIGI ;
siskkáldas#rean0tu:siskkáldas#rean'tu GOAHTI ;
sis#máh0tu+CmpN/SgN+CmpN/SgG+CmpN/PlG:sis#máh'tu GOAHTI ;
sis#riekkis:sis#rieggis LASIS ;
sis#seaidni:sis#seajdni AIGI ;
sis#spea00jal:sis#spead'jal MALIS ;
sis0ti:sis'ti GOAHTI ;
sisttet:sistteh GAHPIR ;
sis#áibmu:sis#ájbmu ALBMI ;
sis#áššiid#ministeriija+CmpN/SgN+CmpN/DefSgGen+CmpN/PlG:sis#áššiid9#ministeriija IIJA ;
sitatii0va:sitatij'va GOAHTI ;
sitologiija IIJA ; !^LOAN
sitrovdna:sitro TELEFON ;
sitrus#šattus+CmpN/SgN+CmpN/SgG+CmpN/DefPlGen:sitrus#šaddus MALIS ;
sitruvdna+Use/Sub:sitru TELEFON ;
sitáhtta STAHTA ;
sivahallan#eise#vál0di+CmpN/SgN+CmpN/DefSgGen+CmpN/PlG:sivahallan#eise#vál'di VALDI ;
sivalašvuoh0ta+CmpN/SgG+CmpN/DefPlGen:sivalašvuoh'ta LUONDU ;
sivdnádus:sivdnáduss JOHTOLAT ;
sivilisašuvdna+CmpN/SgN+CmpN/DefSgGen+CmpN/PlG:sivilisašu TELEFON ;
sivil#áittardeaddji+CmpN/SgN+CmpN/SgG+CmpN/PlG+CmpN/SgLeft+CmpN/SgNomLeft+CmpN/SgGenLeft+CmpN/PlGenLeft+Use/Sub:sivil#áittardeaddji¤ ACTOR ; !
siv0la+CmpN/SgN+CmpN/SgG+CmpN/PlG:siv'la GOAHTI ;
sivla#nuohtti GOAHTI ;
sivle#čalmmit+CmpN/SgN+CmpN/PlG:sivle#čalbmi BUVSSAT ;
siv0li:siv'li ALBMI ;
sivlo#oarra GOAHTI ;
siv0lu:siv'lu GOAHTI ;
sivva GOAHTI ;
sivvu:sivvu GOAHTI ;
siŋ0ka:siŋ'ka GOAHTI ;
sjamanis0ma:sjamanis'ma GOAHTI ; !^LOAN
skabilken GAHPIR ; !^LOAN
ska00bus:skah'pus MALISLONG ;
skabus#risen GAHPIR ;
skad0ja:skad'ja GOAHTI ;
skad0já:skad'já ALBMILONG ;
skahpus#jea00gil+CmpN/SgN+CmpN/SgG+CmpN/DefPlGen:skahpus#jeah'kil MALIS ;
skandinavis0ma:skandinavis'ma GOAHTI ; !^LOAN
skarlagen+Use/Sub:skarlagen GAHPIR; !^LOAN !
skatol0la+G3:skatol'la GOAHTI ; !^LOAN
skealbma+CmpN/SgN+CmpN/SgG+CmpN/PlG:skealbma GOAHTI ;
skearro#goazan GAHPIR ;
skearro#gáv0pi+CmpN/SgN+CmpN/DefSgGen+CmpN/PlG:skearro#gáv'pi GOAHTI ;
skeaŋ0ka:skeaŋ'ka GOAHTI ;
skeptisis0ma:skeptisis'ma GOAHTI ; !^LOAN
skerttet:skertteg GAHPIR ;
ski00bir+CmpN/SgN+CmpN/SgG+CmpN/PlG:skih'pir MATTAR ;
skieivun+CmpN/Sg:skieivum BOAHTIN ;
skierat+CmpN/SgN+CmpN/DefPlGen:skierra BUVSSAT ;
skier0ri+CmpN/SgN+CmpN/SgG+CmpN/DefPlGen:skier'ri GOAHTI ;
skierro#bálkesteaddji+CmpN/SgN+CmpN/SgG+CmpN/PlG:skierro#bálkesteaddji¤ ACTOR ;
skier0ru:skier'ru GOAHTI ;
skihkahisvuoh0ta+CmpN/SgG+CmpN/DefPlGen:skihkahisvuoh'ta LUONDU ;
skihkka GOAHTI ;
skihpár+CmpN/SgN+CmpN/SgG+CmpN/PlG:skihpár GAHPIRLONG ;
skii0pa:skij'pa GOAHTI ;
skilke#skál0ka+CmpN/SgN+CmpN/SgG+CmpN/PlG:skilke#skál'ka GOAHTI ;
skille#duorastat+CmpN/SgN+CmpN/SgG+CmpN/DefPlGen:skille#duorastah'k JOHTOLAT ;
skire+CmpN/SgN+CmpN/SgG+CmpN/PlG:skire GOAHTI ;
skir0ri+CmpN/SgN+CmpN/SgG+CmpN/PlG:skir'ri GOAHTI ;
skirri+CmpN/SgN+CmpN/SgG+CmpN/PlG:skirri GOAHTI ;
skis0ma:skis'ma GOAHTI ; !^LOAN
skjematis0ma:skjematis'ma GOAHTI ; !^LOAN
skoaddu+CmpN/SgN+CmpN/SgG+CmpN/PlG:skoaddu GOAHTI ;
skoalta#sápmelaš+CmpN/SgN+CmpN/SgG+CmpN/PlG:skoalta#sápmelažž JOHTOLAT ;
skoarra:skoarra GOAHTI ;
skoavh0li:skoavh'li GOAHTI ;
skoa0đas:skoađđas MALIS ;
skohta#beaŋ0ka:skohta#beaŋ'ka GOAHTI ;
skohtal GAHPIR ;
skoh0tas:skohttas MALIS ;
skohter GAHPIR ;
skohter#cross:skohter#cross9 JOHTOLAT ; !^LOAN
skohter#mielggas:skohter#miel'gas MALIS ;
skohter#rám0ma:skohter#rám'ma GOAHTI ;
skohter#sabet:skohter#sabeh GAHPIR ;
skohter#skoav0di:skohter#skoav'di GOAHTI ;
skohter#suodje#gahpir GAHPIR ;
skohter#vuo0luš:skohter#vuolluš MALIS ;
skolastihkka GOAHTI ;
skovvi GOAHTI ;
skredderiija+CmpN/SgN+CmpN/DefSgGen+CmpN/PlG:skredderiija IIJA ;
skruva GOAHTI ;
skruv0va:skruv'va GOAHTI ;
skruvva#doalan GAHPIR ;
skruvva#geasán GAHPIRLONG ;
skruvva#ruov0di:skruvva#ruov'di GOAHTI ;
skruvva#čárvvon GAHPIR ;
skruvven#čoavdda:skruvven#čoav'dag8 SEAMU ;
skráŋ0ka:skráŋ'ka GOAHTI ;
skuf0fa+G3:skuf'fa GOAHTI ;
skugga GOAHTI ;
skuhter GAHPIR ;
skuhče#čieh0ka:skuhče#čieh'ka GOAHTI ;
skulptuv0ra:skulptuv'ra GOAHTI ; !^LOAN
skuohppu GOAHTI ;
skuol0fi+CmpN/SgN+CmpN/SgG+CmpN/PlG:skuol'fi GOAHTI ;
skuol0ja:skuolljag8 SEAMU ;
skuovva GOAHTI ;
skuovva#alidahtti:skuovva#alidahtti¤ ACTOR ;
skuovva#bas0te:skuovva#bas'te GOAHTI ;
skurbbet#dáv0da:skurbbet#dáv'da GOAHTI ;
skuv0la+CmpN/SgN+CmpN/DefSgGen+CmpN/PlG:skuv'la GOAHTI ;
skuvla#astto#áigge#ortnet:skuvla#astto#áigge#ortneg GAHPIR ;
skuvla#beai0vi+CmpN/SgN+CmpN/SgG+CmpN/PlG:skuvla#beaj'vi GOAHTI ;
skuvla#beai0vi+N+CmpN/Sg+CmpN/Sg:skuvla#beai%> Rreal ;
skuvla#bi0ras:skuvla#birras MALIS ;
skuvla#diibmu:skuvla#dijbmu GOAHTI ;
skuvla#fága GOAHTI ;
skuvla#gievkkan GAHPIR ;
skuvla#gir0ji:skuvla#gir'ji GOAHTI ;
skuvla#hoav0da+CmpN/SgN+CmpN/SgG+CmpN/PlG:skuvla#hoav'da GOAHTI ;
skuvla#jah0ki+CmpN/SgN+CmpN/SgG+CmpN/PlG:skuvla#jah'ki ALBMI ;
skuvla#jođiheaddji+CmpN/SgN+CmpN/SgG+CmpN/PlG:skuvla#jođiheaddji¤ ACTOR ;
skuvla#kantov0ra+Use/Sub:skuvla#kantov'ra GOAHTI ;
skuvla#latnja+CmpN/SgN+CmpN/SgG+CmpN/PlG:skuvla#latnja GOAHTI ;
skuvla#láv0ka:skuvla#láv'ka GOAHTI ;
skuvla#mánná+CmpN/SgN+CmpN/SgG+CmpN/PlG:skuvla#mánná ALBMILONG ;
skuvla#neahtta GOAHTI ;
skuvla#politihkka GOAHTI ;
skuvla#servodat+CmpN/SgN+CmpN/DefSgGen+CmpN/PlG:skuvla#servodah'k JOHTOLAT ;
skuvla#stivrra#vál0ga:skuvla#stivrra#vál'ga GOAHTI ;
skuvla#sáhttu GOAHTI ;
skuvla#árvvoštallan+CmpN/Sg:skuvla#árvvoštallam BOAHTALADDAN ;
skuvla#šillju AIGI ;
skuvlen+CmpN/Sg+CmpN/SgLeft+CmpN/SgNomLeft+CmpN/SgGenLeft+CmpN/PlGenLeft:skuvlem BOAHTIN ;
skužil#čieh0ka:skužil#čieh'ka GOAHTI ;
skuŋ0ka+CmpN/SgN+CmpN/SgG+CmpN/PlG:skuŋ'ka GOAHTI ;
skábe GOAHTI ;
skábma+CmpN/SgN+CmpN/SgG+CmpN/PlG:skábma GOAHTI ;
skábma#mánnu+CmpN/SgN+CmpN/SgG+CmpN/DefPlGen:skábma#mánnu AIGI ;
skád0ja:skád'ja GOAHTI ;
skáhpe#muor0ji+CmpN/SgN+CmpN/SgG+CmpN/DefPlGen:skáhpe#muor'ji GOAHTI ;
skáh0pi+CmpN/SgN+CmpN/SgG+CmpN/DefPlGen:skáh'pi GOAHTI ;
skáhppa GOAHTI ;
skáhppe GOAHTI ;
skáhppu GOAHTI ;
skáhtta GOAHTI ;
skáhttu GOAHTI ;
skái0da:skáj'da GOAHTI ;
skái0di+CmpN/SgN+CmpN/SgG+CmpN/PlG:skáj'di AIGI ;
skájan GAHPIR ;
skájan#rusttet:skájan#rustteg GAHPIR ;
skák0ta:skák'ta GOAHTI ;
skállu GOAHTI ;
skál0vi:skál'vi GOAHTI ;
skálžo#ealán+CmpN/SgN+CmpN/SgG+CmpN/PlG:skálžo#ealán GAHPIRLONG ;
skál0žu:skál'žu GOAHTI ;
skár0fa:skár'fa GOAHTI ;
skárrit+G3+CmpN/SgN+CmpN/DefPlGen:skárri¤ BUVSSAT ;
skár0ta:skár'ta GOAHTI ;
skárta#gatna GOAHTI ;
skátnja GOAHTI ;
skáv0du+CmpN/SgN+CmpN/SgG+CmpN/PlG:skáv'du GOAHTI ;
skáv0li+CmpN/SgN+CmpN/SgG+CmpN/PlG:skáv'li GOAHTI ;
skáv0žá:skáv'žá ALBMILONG ;
smaragda+Use/Sub:smaragda STAHTA ;
smar0tá:smar'tá ALBMILONG ;
smarve#gatna GOAHTI ;
smarve#jea00gil+CmpN/SgN+CmpN/SgG+CmpN/DefPlGen:smarve#jeah'kil MALIS ;
smar0vi:smar'vi GOAHTI ;
smarág0da:smarág'da GOAHTI ;
smieh0ca:smieh'ca GOAHTI ;
smierro#gáhkku GOAHTI ;
smierro#saláhtta+CmpN/SgN+CmpN/SgG+CmpN/DefPlGen:smierro#saláhtta GOAHTI ;
smilče#gorri GOAHTI ;
smilče#loh0ku:smilče#loh'ku ALBMILONGSHORT ;
smilče#čieh0ka:smilče#čieh'ka GOAHTI ;
smirrodat:smirrodah'k JOHTOLAT ;
smul0ta:smul'ta GOAHTI ;
smáhkka GOAHTI ;
smáhkko#muorra GOAHTI ;
smáhkku GOAHTI ;
smávva#bii0la:smávva#bij'la GOAHTI ;
smávva#dáluid#sear0vi+CmpN/SgN+CmpN/DefSgGen+CmpN/PlG:smávva#dáluid9#sear'vi GOAHTI ;
smávva#fanas#bivdi+CmpN/SgN+CmpN/SgG+CmpN/PlG:smávva#fanas#bivdi¤ ACTOR ;
smávva#goal0si+CmpN/SgN+CmpN/SgG+CmpN/PlG:smávva#goal'si GOAHTI ;
smávva#gávpe#dássi AIGI ;
smávva#gáv0pi+CmpN/SgN+CmpN/DefSgGen+CmpN/PlG:smávva#gáv'pi GOAHTI ;
smávva#viessu+CmpN/SgN+CmpN/SgG+CmpN/PlG:smávva#viessu GOAHTI ;
snaidda:snaj'dag8 SEAMU ;
sneai0da:sneaj'da GOAHTI ;
sneakta#čuohpastat:sneakta#čuohpastah'k JOHTOLAT ;
snihkken#divohat+CmpN/SgN+CmpN/DefSgGen+CmpN/PlG:snihkken#divohah'k JOHTOLAT ;
snihkken#latnja+CmpN/SgN+CmpN/SgG+CmpN/PlG:snihkken#latnja GOAHTI ;
snihkkár+CmpN/SgN+CmpN/SgG+CmpN/PlG:snihkkár GAHPIRLONG ;
snillis0ma:snillis'ma GOAHTI ;
snobbis0ma:snobbis'ma GOAHTI ; !^LOAN
snora#nuohtti GOAHTI ;
snoranuohttofanas:snoranuohttofatnas MALIS ;
snora#nuohttun#fa0nas:snora#nuohttun#fatnas MALIS ;
snui0ba:snuj'ba GOAHTI ;
snuol0ga:snuol'ga GOAHTI ;
snáh0ki:snáh'ki GOAHTI ;
snárttal+CmpN/SgN+CmpN/SgG+CmpN/PlG:snár'tal MATTAR ;
soabadan#kommišuvdna+CmpN/SgN+CmpN/DefSgGen+CmpN/PlG:soabadan#kommišu TELEFON ;
soabahan#evttohus:soabahan#evttohuss JOHTOLAT ;
soabaheapmi+CmpN/Sg+CmpN/SgLeft+CmpN/SgNomLeft+CmpN/SgGenLeft+CmpN/PlGenLeft:soabah EAPMI ;
soabahus:soabahuss JOHTOLAT ;
soabahus#ráđđi+CmpN/SgN+CmpN/DefSgGen+CmpN/PlG:soabahus#ráđđi GOAHTI ;
soabat#evttohus:soabat#evttohuss JOHTOLAT ;
soabbe#pii0ka:soabbe#pij'ka GOAHTI ;
soabbi GOAHTI ;
soadje#muhtter GAHPIR ;
soadje#čieh0ka:soadje#čieh'ka GOAHTI ;
soad0ji:soad'ji AIGI ;
soad0já:soad'já AIGI ;
soagŋu:soagŋu¤ GOAHTI ;
soahke#lahppu+CmpN/SgN+CmpN/SgG+CmpN/DefPlGen:soahke#lahppu GOAHTI ;
soahke#lahppu+CmpN/SgN+CmpN/SgG+CmpN/DefPlGen:soahke#lahppu¤ GOAHTI ;
soahke#ris0si:soahke#ris'si GOAHTI ;
soah0ki+CmpN/SgN+CmpN/SgG+CmpN/DefPlGen:soah'ki GOAHTI ;
soahpameahttunvuoh0ta+CmpN/SgG+CmpN/DefPlGen:soahpameahttunvuoh'ta LUONDU ;
soahpamuš:soahpamušš LEXMUSH ;
soahpamuš#šiehtadallan+CmpN/Sg:soahpamuš#šiehtadallam BOAHTIN ;
soahpatmeahttunvuoh0ta+CmpN/SgG+CmpN/DefPlGen:soahpatmeahttunvuoh'ta LUONDU ;
soahte#gaska#ái0gi+Use/Sub:soahte#gaska#áj'gi GOAHTI ;
soahte#gár0ga:soahte#gár'ga GOAHTI ;
soahte#veah0ka+CmpN/SgN+CmpN/SgG+CmpN/PlG:soahte#veah'ka GOAHTI ;
soahte#váddo#láh0ka:soahte#váddo#láh'ka GOAHTI ;
soah0ti:soah'ti GOAHTI ;
soahttu GOAHTI ;
soajahis#bái0di:soajahis#báj'di AIGI ;
soalddát+CmpN/SgN+CmpN/SgG+CmpN/PlG:soalddáh GAHPIR ;
soallun+CmpN/Sg+CmpN/SgLeft+CmpN/SgNomLeft+CmpN/SgGenLeft+CmpN/PlGenLeft:soallum BOAHTIN ;
soal0si:soal'si GOAHTI ;
soar0pa:soar'pa GOAHTI ;
soarpe#miel0ki:soarpe#miel'ki AIGI ;
soar0pi:soar'pi GOAHTI ;
soar0vi:soar'vi AIGI ;
soav0li+CmpN/SgN+CmpN/SgG+CmpN/PlG:soav'li GOAHTI ;
soavvel#vuogga GOAHTI ;
soavvil+CmpN/SgN+CmpN/SgG+CmpN/PlG:soavvil GAHPIR ;
soa0đis:soađđis MALIS ;
soddjilvuoh0ta+CmpN/SgG+CmpN/DefPlGen:soddjilvuoh'ta LUONDU ;
sodjo#erohus:sodjo#erohuss JOHTOLAT ;
sod0ju:sod'ju ALBMI ;
soffá+G3:soffá¤ ALBMILONG ;
sofisteriija IIJA ; !^LOAN
soga#dáv0da:soga#dáv'da GOAHTI ;
sogalaš+CmpN/SgN+CmpN/SgG+CmpN/PlG:sogalažž JOHTOLAT ;
soh0ka+CmpN/SgN+CmpN/SgG+CmpN/PlG:soh'ka GOAHTI ;
sohka#beal#earri GOAHTI ;
sohka#bealli+CmpN/SgN+CmpN/SgG+CmpN/PlG:sohka#bealli GOAHTI ;
sohka#bealli+N+CmpN/Sg+CmpN/Sg:sohka#beal%> Rreal ;
sohka#beal#per^spektii0va:sohka#beal#per^spektij'va GOAHTI ;
sohka#buol0va+CmpN/SgN+CmpN/SgG+CmpN/PlG:sohka#buol'va GOAHTI ;
sohka#goddi+CmpN/SgN+CmpN/SgG+CmpN/PlG:sohka#goddi AIGI ;
sohka#namma+CmpN/SgN+CmpN/DefSgGen+CmpN/DefPlGen+CmpN/SgLeft+CmpN/SgNomLeft+CmpN/SgGenLeft+CmpN/PlGenLeft:sohka#namma GOAHTI ;
soh0kar:sohkkar MALIS ;
sohkar#bihttá ALBMILONG ;
sohkar#dáv0da:sohkar#dáv'da GOAHTI ;
sohkar#lihtti AIGI ;
sohkka#nuohtti GOAHTI ;
soi0ca:soj'ca GOAHTI ;
soiccas:soj'cas MALIS ;
soija:soija GOAHTI ;
soija#báh0pu+CmpN/SgN+CmpN/SgG+CmpN/DefPlGen:soija#báh'pu GOAHTI ;
soija#margariidna:soija#margar MASKIN ;
sojahan#lihkadeapmi+CmpN/Sg:sojahan#lihkad EAPMI ;
sok0ta:sok'ta GOAHTI ;
solidaritehta STAHTA ;
solipsis0ma:solipsis'ma GOAHTI ; !^LOAN
solis0ta+CmpN/SgN+CmpN/SgG+CmpN/PlG:solis'ta GOAHTI ;
solis0ta:solis'ta GOAHTI ; !^LOAN
sol0ju:sol'ju GOAHTI ;
somn#ambulis0ma:somn#ambulis'ma GOAHTI ; !^LOAN
soneahtta GOAHTI ;
sorjavašvuođa#navddus:sorjavašvuođa#nav'dus MALISLONG ;
sorjjakeahtesvuoh0ta+CmpN/SgG+CmpN/DefPlGen:sorjjakeahtesvuoh'ta LUONDU ;
sor0ta:sor'ta GOAHTI ;
sosi^al#antropologa+Use/Sub:sosi^al#antropologa GOAHTI ;
sosi^al#antropologiija+Use/Sub:sosi^al#antropologiija IIJA ;
sosi^al#demo^kráhtalaš+Use/Sub:sosi^al#demo^kráhtalažž JOHTOLAT ;
sosi^al#fága+Use/Sub:sosi^al#fága GOAHTI ;
sosi^alisašuvdna:sosi^alisašu TELEFON ;
sosi^alis0ma:sosi^alis'ma GOAHTI ;
sosi^al#liberalis0ma+Use/Sub:sosi^al#liberalis'ma GOAHTI ; !^LOAN
sosi^al#re^alis0ma+Use/Sub:sosi^al#re^alis'ma GOAHTI ; !^LOAN
sosio#lingvistihkka GOAHTI ;
sosiologiija IIJA ;
sosionoma+CmpN/SgN+CmpN/SgG+CmpN/PlG:sosionoma GOAHTI ;
sosi^ála#demo^kráhtta+CmpN/SgN+CmpN/SgG+CmpN/PlG:sosi^ála#demo^kráhtta GOAHTI ;
sosi^ála#doaimmahat+CmpN/SgN+CmpN/DefSgGen+CmpN/PlG:sosi^ála#doaimmahah'k JOHTOLAT ;
sosi^ála#fága GOAHTI ;
sosi^ála#hoav0da+CmpN/SgN+CmpN/SgG+CmpN/PlG:sosi^ála#hoav'da GOAHTI ;
sosi^ála#politihkka GOAHTI ;
sosi^ála#prošeak0ta:sosi^ála#prošeak'ta GOAHTI ;
sosi^ála#suor0gi:sosi^ála#suor'gi GOAHTI ;
sosi^ál#bálvalus#láh0ka+Use/Sub:sosi^ál#bálvalus#láh'ka GOAHTI ;
sosi^ál#hoav0da+CmpN/SgN+CmpN/SgG+CmpN/PlG+Use/Sub:sosi^ál#hoav'da GOAHTI ; !
sosi^ál#jođiheaddji+CmpN/SgN+CmpN/SgG+CmpN/PlG+Use/Sub:sosi^ál#jođiheaddji¤ ACTOR ; !
sosi^ál#kántuv0ra+Use/Sub:sosi^ál#kántu KULTUR ;
sosiál#oahpaheaddji:sosiál#oahpaheaddji¤ ACTOR ;
sosiáloaivadeaddji:sosiál#oaivadeaddji¤ ACTOR ;
sosiálossodat:sosiálossodah'k JOHTOLAT ;
sosiál#čálli:sosiál#čálli¤ ACTOR ;
sotken#oalli AIGI ;
sotkkon GAHPIR ;
sotna#beai0vi+CmpN/SgN+CmpN/SgG+CmpN/PlG:sotna#beaj'vi GOAHTI ;
sotna#beai0vi+N+CmpN/Sg+CmpN/Sg:sotna#beai%> Rreal ;
sovppá ALBMILONG ;
sov0sa:sov'sa GOAHTI ;
sovsa#guk0si:sovsa#guk'si GOAHTI ;
sovsa#lihtti AIGI ;
spageahtta GOAHTI ;
spagát:spah'ká BUVSSATLONG "(pl.)" ;
spaiggahus:spaiggahuss JOHTOLAT ;
sparkel:sparkel GAHPIR ;
sparr#guoddin#rádji:sparr#guoddin#rád'ji GOAHTI ;
sparro#bii0la:sparro#bij'la GOAHTI ;
sparro#deaddu+CmpN/SgN+CmpN/DefSgGen:sparro#deaddu AIGI ;
spar0ru:spar'ru GOAHTI ;
speadjal GAHPIR ;
spea00jal:spead'jal MALIS ;
spealat:spealla BUVSSAT ;
spealla GOAHTI ;
spealla#stohkka GOAHTI ;
spealle#vear0ka:spealle#vear'ka GOAHTI ;
speallu GOAHTI ;
speažžun#sajádat:speažžun#sajádah'k JOHTOLAT ;
spektro^grám0ma:spektro^grám'ma GOAHTI ; !^LOAN
spekulašuvdna:spekulašu TELEFON ; !^LOAN
spelle#ráv0di+CmpN/SgN+CmpN/SgG+CmpN/PlG:spelle#ráv'di GOAHTI ;
spesi^alista#dearvvašvuođa#bálvalus:spesi^alista#dearvvašvuođa#bálvaluss JOHTOLAT ;
spesi^alista#dearvvašvuođa#bálvalus#láh0ka:spesi^alista#dearvvašvuođa#bálvalus#láh'ka GOAHTI ;
spesifikašuvdna:spesifikašu TELEFON ;
spesiálpedagoga:spesiál#pedagoga STAHTA ;
spetakkel+Use/Sub:spetakkel GAHPIR; !^LOAN !
spiehkas#mear0ka:spiehkas#mear'ka GOAHTI ;
spiehkastat:spiehkastah'k JOHTOLAT ;
spiehkastat#jietna GOAHTI ;
spieldder#fáhcca GOAHTI ;
spihke#bier0gu:spihke#bier'gu GOAHTI ;
spihke#guolli+CmpN/SgN+CmpN/SgG+CmpN/PlG:spihke#guolli AIGI ;
spihtál#dáv0da:spihtál#dáv'da GOAHTI ;
spih0čá:spih'čá ALBMILONG ;
spiidne#skál0žu:spiidne#skál'žu GOAHTI ;
spiidni+CmpN/SgN+CmpN/SgG+CmpN/PlG:spijdni AIGI ;
spiikkár:spijkkár GAHPIRLONG ;
spiikkár#geasán GAHPIRLONG ;
spiinne#juov0ka:spiinne#juov'ka GOAHTI ;
spiinne#čielge#časkkis:spiinne#čielge#čas'kis FALIS ;
spile+CmpN/SgN+CmpN/SgG+CmpN/PlG:spile GOAHTI ;
spinto#čuohpan GAHPIR ;
spin0tu:spin'tu GOAHTI ;
spináhtta+CmpN/SgN+CmpN/SgG+CmpN/DefPlGen:spináhtta GOAHTI ;
spi^ovdna+CmpN/SgN+CmpN/SgG+CmpN/PlG:spi^o TELEFON ;
spi^ovdna+N+CmpN/SgN:spi^ovdna%> R ;
spiral#dáv0da:spiral#dáv'da GOAHTI ;
spire+CmpN/SgN+CmpN/SgG+CmpN/PlG:spire GOAHTI ;
spiritis0ma:spiritis'ma GOAHTI ; !^LOAN
spiritu^alis0ma:spiritu^alis'ma GOAHTI ; !^LOAN
spirralat+CmpN/SgN+CmpN/DefPlGen:spirral BADJOSAT ;
spi^uvdna+Use/Sub:spi^u TELEFON ;
spiv0ka:spiv'ka GOAHTI ;
spoađđu GOAHTI ;
spontanis0ma:spontanis'ma GOAHTI ; !^LOAN
spontán#motorihkka+Use/Sub:spontán#motorihkka GOAHTI ;
sporteal0la+G3:sporteal'la GOAHTI ; !^LOAN
sprajja:spraj9j9a GOAHTI ;
spra^ya IIJA ;
spráija IIJA ;
spábba GOAHTI ;
spábba#hálddašeapmi+CmpN/Sg:spábba#hálddaš EAPMI ;
spábba#stoa00gus:spábba#stoah'kus MALISLONG ;
spábba#vuolggahus:spábba#vuolggahuss JOHTOLAT ;
spábba#čiekčan+CmpN/Sg:spábba#čiekčam BOAHTIN ;
spáiddar:spáj'dar MALIS ;
spáita#stál0li+G3:spáita#stál'li AIGI ;
spái0tu:spáj'tu GOAHTI ;
spán0nja:spán'nja GOAHTI ;
spánnja GOAHTI ;
spánska#dáv0da:spánska#dáv'da GOAHTI ;
spár0ka:spár'ka GOAHTI ;
spárto#jea00gil+CmpN/SgN+CmpN/SgG+CmpN/DefPlGen:spárto#jeah'kil MALIS ;
spárva#beaŋ0ka:spárva#beaŋ'ka GOAHTI ;
spátnja GOAHTI ;
spáŋ0ga:spáŋ'ga GOAHTI ;
sreaŋ0ga:sreaŋ'ga GOAHTI ;
sroba GOAHTI ;
sruva#beaŋ0ka:sruva#beaŋ'ka GOAHTI ;
sruva#čoavdda:sruva#čoav'dag8 SEAMU ;
sráŋ0ga:sráŋ'ga GOAHTI ;
stabilitehta STAHTA ; !^LOAN
stafeahtta GOAHTI ;
staffeliija IIJA ;
stahkka GOAHTI ;
stahtor GAHPIR ;
stalinis0ma:stalinis'ma GOAHTI ; !^LOAN
stalin#orgel GAHPIR ; !^LOAN
standár0da:standár'da GOAHTI ;
standárda#bii0la:standárda#bij'la GOAHTI ;
standárda#breava GOAHTI ;
standárda#luohkká ALBMILONG ;
standárda#neav0vu:standárda#neav'vu GOAHTI ;
standárda#skohter GAHPIR ;
standárda#sturrodat:standárda#sturrodah'k JOHTOLAT ;
standárda#šiehtadus:standárda#šiehtaduss JOHTOLAT ;
stargatvuoh0ta+CmpN/SgG+CmpN/DefPlGen:stargatvuoh'ta LUONDU ;
statihkka GOAHTI ;
statis0ta+CmpN/SgN+CmpN/SgG+CmpN/PlG:statis'ta GOAHTI ;
statistihkka GOAHTI ;
stats#kapitalis0ma+Use/Sub:stats#kapitalis'ma GOAHTI ; !^LOAN !
stats#monopola+Use/Sub:stats#monopola GOAHTI; !^LOAN !
status#symbola GOAHTI ; !^LOAN
stašuvdna+CmpN/SgN+CmpN/DefSgGen+CmpN/PlG:stašu TELEFON ;
steai0ka:steaj'ka GOAHTI ;
steal0la+G3:steal'la GOAHTI ;
stealle#fii0lu:stealle#fij'lu GOAHTI ;
stealle#nihppel GAHPIR ;
stealle#viŋkil GAHPIRLONG ;
steal0li+G3+CmpN/SgN+CmpN/SgG+CmpN/PlG:steal'li AIGI ;
steampalastin#diibmu:steampalastin#dijbmu GOAHTI ;
steampalastin#koar0ta:steampalastin#koar'ta GOAHTI ;
steiken#termo#mihttár GAHPIRLONG ;
stellen#skruv0va:stellen#skruv'va GOAHTI ;
stempel GAHPIR ; !^LOAN
steno^grafiija IIJA ;
steno^gráfa+CmpN/SgN+CmpN/SgG+CmpN/PlG:steno^gráfa GOAHTI ;
steno^grám0ma:steno^grám'ma GOAHTI ; !^LOAN
stensii0la:stensij'la GOAHTI ;
stereo#tii0pa+CmpN/SgN+CmpN/SgG+CmpN/PlG:stereo#tij'pa GOAHTI ;
stevvel GAHPIR ;
stielka#lak0ta:stielka#lak'ta GOAHTI ;
stihkka GOAHTI ;
stii0ka:stij'ka GOAHTI ;
stii0la:stij'la GOAHTI ;
stilistihkka GOAHTI ;
stimuliija:stimuliija IIJA ;
stipean0da:stipean'da GOAHTI ;
stipen0da+Use/Sub:stipen'da GOAHTI ;
stir0di:stir'di GOAHTI ;
stiv0li:stiv'li GOAHTI ;
stiv0ra+CmpN/SgN+CmpN/DefSgGen+CmpN/PlG:stiv'ra GOAHTI ;
stivrejeaddji+CmpN/SgN+CmpN/SgG+CmpN/PlG+CmpN/SgLeft+CmpN/SgNomLeft+CmpN/SgGenLeft+CmpN/PlGenLeft:stivrejeaddji¤ ACTOR ;
stivrejupmi:stivrej UPMI ;
stivren#biel0ka:stivren#biel'ka GOAHTI ;
stivren#boallu GOAHTI ;
stivren#oaidnu:stivren#oajdnu AIGI ;
stivren#orgána+CmpN/SgN+CmpN/DefSgGen+CmpN/PlG:stivren#orgána GOAHTI ;
stivren#rá0va:stivren#rávvag8 SEAMU ;
stivren#struktuv0ra:stivren#struktu KULTUR ;
stivren#sággi GOAHTI ;
stivren#teknihkka GOAHTI ;
stivren#vuoh0ki:stivren#vuoh'ki AIGI ;
stivren#ásahus+CmpN/SgN+CmpN/DefSgGen+CmpN/PlG:stivren#ásahuss JOHTOLAT ;
stivrran GAHPIR ;
stivrra#vál0ga:stivrra#vál'ga GOAHTI ;
stoa00gus:stoah'kus MALISLONG ;
stoagus#lága GOAHTI ;
stoah0ka:stoah'ka GOAHTI ;
stoahkan#apparáhtta GOAHTI ;
stoahkan#are^ála+CmpN/SgN+CmpN/SgG+CmpN/PlG:stoahkan#are^ál SOSIAL ;
stoalpo#dia^grám0ma:stoalpo#dia^grám'ma GOAHTI ;
stoal0pu:stoal'pu GOAHTI ;
stoarbma+CmpN/SgN+CmpN/SgG+CmpN/PlG:stoarbma GOAHTI ;
stoffa STAHTA ;
stohkka GOAHTI ;
stohpo#gál0vu:stohpo#gál'vu GOAHTI ;
stohpo#gá0ma:stohpo#gápmag8 SEAMU ;
stoh0pu+CmpN/SgN+CmpN/SgG+CmpN/PlG:stoh'pu ALBMI ;
sto^isis0ma:sto^isis'ma GOAHTI ; !^LOAN
strategiija IIJA ;
strategiija#plána GOAHTI ;
streai0ka:streaj'ka GOAHTI ;
streas0sa:streas'sa GOAHTI ;
streaŋ0ga:streaŋ'ga GOAHTI ;
streptomyciidna:streptomyc MASKIN ; !^LOAN
strofa GOAHTI ;
strukturalis0ma:strukturalis'ma GOAHTI ;
struktur#bargguhisvuoh0ta+CmpN/SgG+CmpN/DefPlGen:struktur#bargguhisvuoh'ta LUONDU ;
struktuv0ra:struktu KULTUR ;
struma GARGIA ;
struma+Use/Sub:struma GOAHTI; !^LOAN !
strátegiija+Use/Sub:strátegiija IIJA ;
stráŋga#jiel0li+G3:stráŋga#jiel'li GOAHTI ;
studean0ta+CmpN/SgN+CmpN/SgG+CmpN/PlG:studean'ta GOAHTI ;
stuhkka GOAHTI ;
stuibmi:stujbmi GOAHTI ;
stunžen#láttu:stunžen#láddu SUOLU ;
stuolla GOAHTI ;
stuollu GOAHTI ;
stuora#digge#vál0ga+Use/Sub:stuora#digge#vál'ga GOAHTI ;
stuorra#digge#dieđáhus:stuorra#digge#dieđáhuss JOHTOLAT ;
stuorra#digge#vál0ga:stuorra#digge#vál'ga GOAHTI ;
stuorra#doallo#munni GOAHTI ;
stuorra#dállo#eaiggát#duopmo#vál0di+CmpN/SgN+CmpN/DefSgGen+CmpN/PlG:stuorra#dállo#eaiggát#duopmo#vál'di VALDI ;
stuorra#fieh0ta+CmpN/SgN+CmpN/SgG+CmpN/PlG:stuorra#fiehttag8 BEANA ;
stuorra#fápmo#ái0gi+CmpN/SgN+CmpN/SgG+CmpN/PlG+CmpN/SgLeft+CmpN/SgNomLeft+CmpN/SgGenLeft+CmpN/PlGenLeft:stuorra#fápmo#áj'gi AIGI ;
stuorra#guškkástat+CmpN/SgN+CmpN/SgG+CmpN/PlG:stuorra#guškkástah'k JOHTOLAT ;
stuorra#gávpe#dássi AIGI ;
stuorra#gáv0pi+CmpN/SgN+CmpN/DefSgGen+CmpN/PlG:stuorra#gáv'pi GOAHTI ;
stuorra#loddi+CmpN/SgN+CmpN/SgG+CmpN/PlG:stuorra#loddi AIGI ;
stuorra#skái0ti+CmpN/SgN+CmpN/SgG+CmpN/PlG:stuorra#skáj'ti GOAHTI ;
stuorra#sái0di+CmpN/SgN+CmpN/SgG+CmpN/PlG:stuorra#sáj'di GOAHTI ;
stuorra#čoavžžu+CmpN/SgN+CmpN/SgG+CmpN/PlG:stuorra#čoav'žu BOAZU ;
stuorra#čuo0njá+CmpN/SgN+CmpN/SgG+CmpN/PlG:stuorra#čuotnjág8 BEANA ;
stuorádus+CmpN/SgN+CmpN/DefSgGen+CmpN/DefPlGen+CmpN/SgLeft+CmpN/SgNomLeft+CmpN/SgGenLeft+CmpN/PlGenLeft:stuoráduss JOHTOLAT ;
sturrodat:sturrodah'k JOHTOLAT ;
sturrodat#albmadeapmi+CmpN/Sg:sturrodat#albmad EAPMI ;
stuŋ0ga:stuŋ'ga GOAHTI ;
stáda#bušeahtta GOAHTI ;
stáf0fu+G3:stáf'fu GOAHTI ;
stággu GOAHTI ;
stáhkká ALBMILONG ;
stáhpe#čála:stáhpe#čállag8 BEANA ;
stáhta+CmpN/SgN+CmpN/SgG+CmpN/PlG:stáhta STAHTA "state N" ;
stáhta+Use/Sub:stáhtta GOAHTI ; ! Check
stáhta#bušeahtta GOAHTI ;
stáhta#báŋ0ku:stáhta#báŋ'ku GOAHTI ;
stáhta#divat:stáhta#divad GAHPIR ;
stáhta#doarjja:stáhta#doar'jag8 SEAMU ;
stáhta#minister+CmpN/SgN+CmpN/SgG+CmpN/PlG:stáhta#minister GAHPIR ;
stáhta#ministtar+CmpN/SgN+CmpN/SgG+CmpN/PlG:stáhta#minis'tar MATTAR ;
stáhta#politihkka GOAHTI ;
stáhta#ruhta#ministeriija+CmpN/SgN+CmpN/DefSgGen+CmpN/PlG:stáhta#ruhta#ministeriija IIJA ;
stáhta#ráđđi+CmpN/SgN+CmpN/DefSgGen+CmpN/PlG:stáhta#ráđđi AIGI ;
stáhta#váidalan#riek0ti:stáhta#váidalan#riek'ti ALBMI ;
stáinnir+CmpN/SgN+CmpN/SgG+CmpN/PlG:stáinnir GAHPIRLONG ;
stáinnir+CmpN/SgN+CmpN/SgG+CmpN/PlG:stájdnir MALISLONG ;
stákkoš+CmpN/SgN+CmpN/SgG+CmpN/PlG:stákkož GAHPIR ;
stálle#báddi AIGI ;
stálle#doalan GAHPIR ;
stálle#gásterola GOAHTI ;
stálle#gáŋ0ga:stálle#gáŋ'ga GOAHTI ;
stálle#stiel0gu:stálle#stiel'gu GOAHTI ;
stálle#ul0lu+G3:stálle#ul'lu GOAHTI ;
stálli AIGI ;
stállja GOAHTI ;
stállu+CmpN/SgN+CmpN/SgG+CmpN/PlG:stállu GOAHTI ;
stálo#bos0ka+CmpN/SgN+CmpN/SgG+CmpN/DefPlGen:stálo#bos'ka GOAHTI ;
stál0pi+CmpN/SgN+CmpN/SgG+CmpN/PlG:stál'pi GOAHTI ;
stám0pa:stám'pa GOAHTI ;
stán0da:stán'da GOAHTI ;
stánči:stán'či GOAHTI ;
stán0ži:stán'ži GOAHTI ;
stárra+CmpN/SgN+CmpN/SgG+CmpN/DefPlGen:stárra GOAHTI ;
stár0ta:stár'ta GOAHTI ; !^LOAN
stávdni GOAHTI ;
stávval GAHPIR ;
stáŋ0ga:stáŋ'ga GOAHTI ;
stáđisvuoh0ta+CmpN/SgG+CmpN/DefPlGen:stáđisvuoh'ta LUONDU ;
stášuvdna+Use/Sub:stášu TELEFON ;
stáđđi:stáđđi¤ GOAHTI ;
subjeak0ta:subjeak'ta GOAHTI ;
subjeakta#oblikutii0va:subjeakta#oblikutij'va GOAHTI ;
subjektivis0ma:subjektivis'ma GOAHTI ;
submi GOAHTI ;
subsidi^áritehta+Use/Sub:subsidi^áritehta STAHTA ;
sub^stantii0va:sub^stantij'va GOAHTI ;
sub^stantiiva#dáv0da:sub^stantiiva#dáv'da GOAHTI ;
sub^stitušuvdna:sub^stitušu TELEFON ;
subs^trakšuvdna:subs^trakšu TELEFON ;
subsumšuvdna:subsumšu TELEFON ;
sub#teaks0ta:sub9#teaks'ta GOAHTI ;
suddi GOAHTI ;
suddjen+CmpN/Sg+CmpN/SgLeft+CmpN/SgNomLeft+CmpN/SgGenLeft+CmpN/PlGenLeft:suddjem BOAHTIN ;
suddjen#biddi GOAHTI ;
suddjen#jealbma GOAHTI ;
suddjen#neav0vu:suddjen#neav'vu GOAHTI ;
suddu+CmpN/SgN+CmpN/SgG+CmpN/DefPlGen:suddu ALBMI ;
sud0ja:sud'ja GOAHTI ;
sugadan#gieh0ta:sugadan#gieh'ta GOAHTI ;
su00gus:suh'kus MALISLONG ;
suhkerláda GOAHTI ;
suhkki#van0ca:suhkki#van'ca GOAHTI ;
suh0pi+CmpN/SgN+CmpN/SgG+CmpN/DefPlGen:suh'pi GOAHTI ;
suhttu GOAHTI ;
suittet+CmpN/SgN+CmpN/DefPlGen:suj'te BUVSSAT ;
suivehus:suivehuss JOHTOLAT ;
sulfáhtta GOAHTI ;
sum0má:sum'má ALBMILONG ;
sun0di:sun'di ALBMI ;
sundi+CmpN/SgN+CmpN/SgG+CmpN/PlG:sundi¤ ALBMI ;
sunnis0ma:sunnis'ma GOAHTI ; !^LOAN
suodjalan#dik0šu:suodjalan#dik'šu GOAHTI ;
suodjalan#divššár+CmpN/SgN+CmpN/SgG+CmpN/PlG:suodjalan#divššár GAHPIRLONG ;
suodjalan#vuov0di+CmpN/SgN+CmpN/SgG+CmpN/PlG:suodjalan#vuov'di AIGI ;
suodjalan#ár0vu+CmpN/SgN+CmpN/DefSgGen:suodjalan#ár'vu GOAHTI ;
suodjalan#ávdnasat+CmpN/SgN+CmpN/DefPlGen:suodjalan#ávdnas BADJOSAT ;
suodjalus+CmpN/SgN+CmpN/DefSgGen+CmpN/PlG:suodjaluss JOHTOLAT ;
suodjalus#rei0ve:suodjalus#rej've GOAHTI ;
suodjalus#áittardeaddji+CmpN/SgN+CmpN/SgG+CmpN/PlG:suodjalus#áittardeaddji¤ ACTOR ;
suodje#dilálašvuoh0ta+CmpN/SgG+CmpN/DefPlGen:suodje#dilálašvuoh'ta LUONDU ;
suodje#gahpir GAHPIR ;
suodje#gás0sa:suodje#gás'sa GOAHTI ;
suodje#gássa GOAHTI ;
suodje#ivdni AIGI ;
suodje#meahcci+CmpN/SgN+CmpN/SgG+CmpN/DefPlGen:suodje#meahcci ALBMI ;
suod0ji:suod'ji AIGI ;
suohkan+CmpN/SgN+CmpN/SgG+CmpN/PlG:suohkan GAHPIR ;
suohkan#doavttir+CmpN/SgN+CmpN/SgG+CmpN/PlG:suohkan#doak'tir MALISLONGSHORT ;
suohkan#kás0sa:suohkan#kás'sa GOAHTI ;
suohkan#láh0ka:suohkan#láh'ka GOAHTI ;
suohkan#stiv0ra+CmpN/SgN+CmpN/DefSgGen+CmpN/PlG:suohkan#stiv'ra GOAHTI ;
suohka#nuohtti GOAHTI ;
suohka#nuohtásteapmi+CmpN/Sg:suohka#nuohtást EAPMI ;
suohkat:suohkad GAHPIR ;
suohkko#buvssat:suohkko#buk'sa BUVSSAT ;
suohkku GOAHTI ;
suohkudus+CmpN/SgN+CmpN/DefSgGen+CmpN/DefPlGen+CmpN/SgLeft+CmpN/SgNomLeft+CmpN/SgGenLeft+CmpN/PlGenLeft:suohkuduss JOHTOLAT ;
suoh0pa+CmpN/SgN+CmpN/SgG+CmpN/PlG:suohppag8 SEAMU ;
suohpan GAHPIR ;
suohpáš+CmpN/SgN+CmpN/SgG+CmpN/PlG:suohpáž LEXDIMINC ;
suoidne#guorbmi GOAHTI ;
suoidne#mánnu+CmpN/SgN+CmpN/SgG+CmpN/DefPlGen:suoidne#mánnu AIGI ;
suoidne#spábba#čárvvon GAHPIR ;
suoidni+CmpN/SgN+CmpN/SgG+CmpN/DefPlGen:suojdni GOAHTI ;
suoivvan GAHPIR ;
suoivvan:suoj'van MALIS ;
suo00jus:suod'jus MALISLONG ;
suokka:suoggag8 SEAMU ;
suokka:suoggam8 SEAMU ;
suokkardan#šiehtadallan+CmpN/Sg:suokkardan#šiehtadallam BOAHTIN ;
suokkardan#čoahkkin:suokkardan#čoahkkim GAHPIRLONG ;
suok0sa:suok'sa GOAHTI ;
suoksa#jea00gil+CmpN/SgN+CmpN/SgG+CmpN/DefPlGen:suoksa#jeah'kil MALIS ;
suo0la+CmpN/SgN+CmpN/SgG+CmpN/PlG:suollag8 BEANA ;
suola#skái0ti+CmpN/SgN+CmpN/SgG+CmpN/PlG:suola#skáj'ti GOAHTI ;
suolbmudeapmi+CmpN/Sg+CmpN/SgLeft+CmpN/SgNomLeft+CmpN/SgGenLeft+CmpN/PlGenLeft:suolbmud EAPMI ;
suoldne#gatna GOAHTI ;
suoldni+CmpN/SgN+CmpN/SgG+CmpN/PlG:suoldni GOAHTI ;
suolohas+CmpN/SgN+CmpN/SgG+CmpN/PlG:suolohass JOHTOLAT ;
suo0lu+CmpN/SgN+CmpN/SgG+CmpN/PlG:suollu SUOLU ;
suoládan#mearrádus:suoládan#mearráduss JOHTOLAT ;
suoládeapmi+CmpN/Sg+CmpN/SgLeft+CmpN/SgNomLeft+CmpN/SgGenLeft+CmpN/PlGenLeft:suolád EAPMI ;
suoma#giella GOAHTI ;
suo0njar:suotnjar MALIS ;
suonjardahttin+CmpN/Sg+CmpN/SgLeft+CmpN/SgNomLeft+CmpN/SgGenLeft+CmpN/PlGenLeft:suonjardahttim BOAHTIN ;
suonjar#dik0šu:suonjar#dik'šu GOAHTI ;
suonjar#divššohat+CmpN/SgN+CmpN/DefSgGen+CmpN/PlG:suonjar#divššohah'k JOHTOLAT ;
suonjir GAHPIRLONG ;
suopman GAHPIR ;
suopman#sátni AIGI ;
suopmelaš+CmpN/SgN+CmpN/SgG+CmpN/PlG:suopmelažž JOHTOLAT ;
suopmilaš+CmpN/SgN+CmpN/SgG+CmpN/PlG:suopmilažž JOHTOLAT ;
suorbma GOAHTI ;
suorbma#doaibma:suorbma#doajbma GOAHTI ;
suorbma#fáhcca GOAHTI ;
suorbma#stiel0gu:suorbma#stiel'gu GOAHTI ;
suorge#bohcci:suorge#bohcci¤ ALBMI ;
suorge#láh0ka:suorge#láh'ka GOAHTI ;
suorggádat#sear0vi+CmpN/SgN+CmpN/DefSgGen+CmpN/PlG:suorggádat#sear'vi GOAHTI ;
suor0gi:suor'gi GOAHTI ;
suorgásuvvan+CmpN/Sg:suorgásuvvam BOAHTALADDAN ;
suorpmaid#ovttas#doaibma:suorpmaid9#ovttas#doajbma GOAHTI ;
suorpmas:suorbmas MALIS ;
suorre#sággi GOAHTI ;
suorri+CmpN/SgN+CmpN/SgG+CmpN/PlG:suorri AIGI ;
suor0sá+CmpN/SgN+CmpN/SgG+CmpN/PlG:suor'sá ALBMILONG ;
suotna GOAHTI ;
suotna#geasáhat:suotna#geasáhah'k JOHTOLAT ;
suotnja GOAHTI ;
suotnjo#liráš+CmpN/SgN+CmpN/SgG+CmpN/PlG:suotnjo#liráž LEXDIMINC ;
suovas#bier0gu:suovas#bier'gu GOAHTI ;
suov0ka+CmpN/SgN+CmpN/SgG+CmpN/PlG:suov'ka GOAHTI ;
suovva+CmpN/SgN+CmpN/SgG+CmpN/PlG:suovva GOAHTI ;
suovva#bii0pu:suovva#bij'pu GOAHTI ;
suovva#bohcci:suovva#bohcci¤ ALBMI ;
suovva#buokčan+CmpN/Sg:suovva#buokčam BOAHTIN ;
suovva#buok0či+CmpN/SgN+CmpN/SgG+CmpN/PlG:suovva#buok'či¤ ACTOR ;
suovva#gássa#kondenseren+CmpN/Sg:suovva#gássa#kondenserem BOAHTIN ;
suovva#kanála:suovva#kanál SOSIAL ;
suovva#njurggon GAHPIR ;
suovva#viidáneapmi+CmpN/Sg:suovva#viidán EAPMI ;
super#ego+CmpN/SgN+CmpN/DefSgGen+CmpN/PlG:super#ego GARGIA ;
superlatii0va:superlatij'va GOAHTI ;
supinašuvdna:supinašu TELEFON ;
su^plihkka GOAHTI ;
sup^plemeanta#čieh0ka:sup^plemeanta#čieh'ka GOAHTI ;
sup^plešuvdna GOAHTI ;
supra#naturalis0ma:supra#naturalis'ma GOAHTI ; !^LOAN
suprematiija IIJA ; !^LOAN
surbmi:surbmi¤ GOAHTI ; !(pl.)
surgadis#bihttá ALBMILONG ;
surre^alis0ma:surre^alis'ma GOAHTI ; !^LOAN
sushi:sushi GARGIA ; !^LOAN
suspenšuvdna:suspenšu TELEFON ;
suttas:suddas MALIS ;
suvenira STAHTA ; !^LOAN
suverenitehta STAHTA ;
suv0ja:suv'ja GOAHTI ;
suv0li:suv'li GOAHTI ;
suv0ri:suv'ri GOAHTI ;
suvrra#gur0ka+Use/Sub:suvrra#gur'ka GOAHTI ;
suvvol+CmpN/SgN+CmpN/SgG+CmpN/PlG:suvvol GAHPIR ;
svei0sa:svej'sa GOAHTI ;
sveisa#šol0gu:sveisa#šol'gu GOAHTI ;
sveisen+CmpN/Sg+CmpN/SgLeft+CmpN/SgNomLeft+CmpN/SgGenLeft+CmpN/PlGenLeft:sveisem BOAHTIN ;
sveisen#apparáhta STAHTA ;
sveisen#boalddán:sveisen#boalddám GAHPIRLONG ;
sveisen#elektroda GOAHTI ;
sveisen#hápma GOAHTI ;
sveisen#luodda GOAHTI ;
sveisen#moal0ki:sveisen#moal'ki GOAHTI ;
sveisen#suddon+CmpN/Sg:sveisen#suddom BOAHTIN ;
sveisen#suotna GOAHTI ;
sveisen#transformáhtor GAHPIR ;
sveisen#ár0pu:sveisen#ár'pu GOAHTI ;
svihčča GOAHTI ;
svii0la:svij'la GOAHTI ;
sviske:sviske STAHTA ;
swiŋ0ga:swiŋ'ga GOAHTI ;
sykkelastin#giel0du:sykkelastin#giel'du GOAHTI ;
sykkel#johtolat:sykkel#johtolah'k JOHTOLAT ;
sykkel#johtolat#fierpmádat:sykkel#johtolat#fierpmádah'k JOHTOLAT ;
sykkel#juoh0ku:sykkel#juoh'ku AIGI ;
sykkel#luodda GOAHTI ;
sylinddar:sylin'dar MALIS ;
sylinddar#suođđan#iskan+CmpN/Sg:sylinddar#suođđan#iskam BOAHTIN ;
symbola GOAHTI ;
symbola#effeak0ta:symbola#effeak'ta GOAHTI ;
symbolihkka GOAHTI ;
symbolis0ma:symbolis'ma GOAHTI ; !^LOAN
symbála:symbál SOSIAL ; !^LOAN
symmetriija IIJA ;
sympatiija IIJA ;
symposia GARGIA ;
symptoma GOAHTI ; !^LOAN
synagoga GOAHTI ;
syndikalis0ma:syndikalis'ma GOAHTI ; !^LOAN
syn^droma GOAHTI ; !^LOAN
syn^ergiija IIJA ;
syn^ergis0ma:syn^ergis'ma GOAHTI ; !^LOAN
synestesiija:synestesiija IIJA ;
syn^kretis0ma:syn^kretis'ma GOAHTI ; !^LOAN
syn^kronis0ma:syn^kronis'ma GOAHTI ; !^LOAN
syn^kron#mohtor GAHPIR ;
synonymiija IIJA ;
systema GOAHTI ; !^LOAN
systematihkka GOAHTI ; !^LOAN
sá00bin+CmpN/SgN+CmpN/SgG+CmpN/PlG:sáh'pin MALISLONGSHORT ;
sádden#golut+CmpN/SgN+CmpN/DefPlGen:sádden#gollu BUVSSAT ;
sáddo#bossun+CmpN/Sg:sáddo#bossum BOAHTIN ;
sáddo#vieččahat:sáddo#vieččahah'k JOHTOLAT ;
sága#doalli+CmpN/SgN+CmpN/SgG+CmpN/PlG:sága#doalli¤ ACTOR ;
ságastallan+CmpN/Sg:ságastallam BOAHTIN ;
ságastallan#bealli GOAHTI ;
ságastallan#bealli+N+CmpN/Sg+CmpN/Sg:ságastallan#beal%> Rreal ;
ságastallan#lis0tu:ságastallan#lis'tu GOAHTI ;
ságastallan#vuoigatvuoh0ta+CmpN/SgG+CmpN/DefPlGen:ságastallan#vuoigatvuoh'ta LUONDU ;
ságastallan#ái0gi+CmpN/SgN+CmpN/SgG+CmpN/DefPlGen:ságastallan#áj'gi AIGI ;
ságat:sáh'ka BUVSSAT ;
sága#ái0gi+CmpN/SgN+CmpN/SgG:sága#áj'gi AIGI ;
ságaškuššan#čoahkkin:ságaškuššan#čoahkkim GAHPIRLONG ;
ságge#jurssan:ságge#jurssan GAHPIR ;
sággi GOAHTI ;
ságu#rievdna GOAHTI ;
ságu#rievdni GOAHTI ;
ságá ALBMILONG ;
sáhco#čálán GAHPIRLONG ;
sáhcun#nállu GOAHTI ;
sáh0ka:sáh'ka GOAHTI ;
sáhka#fáddá ALBMILONG ;
sáhka#vuorru+CmpN/SgN+CmpN/SgG+CmpN/PlG:sáhka#vuorru GOAHTI ;
sáhkko#cealkin+CmpN/Sg:sáhkko#cealkim BOAHTIN ;
sáhkko#cealkámuš:sáhkko#cealkámušš LEXMUSH ;
sáhkku GOAHTI ;
sáhppes#jieret+CmpN/SgN+CmpN/SgG+CmpN/DefPlGen:sáhppes#jiereh GAHPIR ;
sáhppe#suv0ri:sáhppe#suv'ri GOAHTI ;
sáhppi GOAHTI ;
sáhpán+CmpN/SgN+CmpN/SgG+CmpN/PlG:sáhpán GAHPIRLONG ;
sáhtostan#geas0ku:sáhtostan#geas'ku GOAHTI ;
sáhtto#bii0la:sáhtto#bij'la GOAHTI ;
sáhttu GOAHTI ;
sáhtán+CmpN/SgN+CmpN/SgG:sáhtán GAHPIRLONG ;
sáibbo:sáibbo GOAHTI ;
sáibma:sájbma GOAHTI ;
sái0bu:sáj'bu GOAHTI ;
sáibu:sáibu¤ GOAHTI ;
sáide#faskkon GAHPIR ;
sáide#fá0lis+CmpN/SgN+CmpN/SgG+CmpN/PlG:sáide#fállis FALIS ;
sáide#soaiko#nuohtti GOAHTI ;
sáide#spier0ru:sáide#spier'ru GOAHTI ;
sái0di+CmpN/SgN+CmpN/SgG+CmpN/PlG:sáj'di GOAHTI ;
sáiko#fa0nas:sáiko#fatnas MALIS ;
sáite#bálkesteaddji+CmpN/SgN+CmpN/SgG+CmpN/PlG:sáite#bálkesteaddji¤ ACTOR ;
sáite#bálkesteapmi+CmpN/Sg:sáite#bálkest EAPMI ;
sái0ti:sáj'ti AIGI ;
sái0va:sáj'va GOAHTI ;
sáiva#bivdo#hálddašeapmi+CmpN/Sg:sáiva#bivdo#hálddaš EAPMI ;
sáiva#bivdo#láh0ka:sáiva#bivdo#láh'ka GOAHTI ;
sáiva#cáhce#biologiija IIJA ;
sáiva#guolli+CmpN/SgN+CmpN/SgG+CmpN/PlG:sáiva#guolli AIGI ;
sáiva#guolásteapmi+CmpN/Sg:sáiva#guolást EAPMI ;
sáiva#čáhce#biebman+CmpN/Sg:sáiva#čáhce#biebmam BOAHTIN ;
sáiva#čáhce#guolli+CmpN/SgN+CmpN/SgG+CmpN/PlG:sáiva#čáhce#guolli AIGI ;
sák0ta:sák'ta GOAHTI ;
sá0laš:sálla DAIVVAS ;
sá0laš:sállaš MALIS ;
sálbma GOAHTI ;
sálbma#gir0ji:sálbma#gir'ji GOAHTI ;
sále GOAHTI ;
sál0ga:sál'ga GOAHTI ;
sálkor GAHPIR ;
sálte#guolli+CmpN/SgN+CmpN/SgG+CmpN/PlG:sálte#guolli AIGI ;
sálte#jea00gil+CmpN/SgN+CmpN/SgG+CmpN/DefPlGen:sálte#jeah'kil MALIS ;
sálte#lihtti AIGI ;
sálte#luossa+CmpN/SgN+CmpN/SgG+CmpN/PlG:sálte#luossa GOAHTI ;
sálte#láh0ka:sálte#láh'ka GOAHTI ;
sálte#már0fi:sálte#már'fi GOAHTI ;
sál0ti:sál'ti AIGI ;
sálvia+Use/Sub:sálvia GARGIA ;
sál0vu:sál'vu GOAHTI ;
sáme#digge#joav0ku+CmpN/SgN+CmpN/DefSgGen+CmpN/PlG:sáme#digge#joav'ku GOAHTI ;
sáme#digge#presidean0ta+CmpN/SgN+CmpN/SgG+CmpN/PlG:sáme#digge#presidean'ta GOAHTI ;
sáme#digge#ráđđi+CmpN/SgN+CmpN/DefSgGen+CmpN/PlG:sáme#digge#ráđđi AIGI ;
sáme#digge#vál0ga:sáme#digge#vál'ga GOAHTI ;
sáme#diggi+CmpN/SgN+CmpN/DefSgGen+CmpN/PlG:sáme#diggi AIGI ;
sáme#dikke#vál0ga+Use/Sub:sáme#dikke#vál'ga GOAHTI ;
sáme#giel#fága+Use/Sub:sáme#giel#fága GOAHTI ;
sáme#giel#gur0sa:sáme#giel#gur'sa GOAHTI ; 
sáme#giel#kur0sa:sáme#giel#kur'sa GOAHTI ; 
sáme#giella GOAHTI ;
sáme#guovllu#plakáhtta:sáme#guovllu#plakáhtta GOAHTI ;
sáme#konvenšuvdna:sáme#konvenšu TELEFON ;
sáme#kultuv0ra:sáme#kultu KULTUR ;
sáme#leav0ga:sáme#leav'ga GOAHTI ;
sáme#láh0ka:sáme#láh'ka GOAHTI ;
sáme#politihkka GOAHTI ;
sáme#sii0da+Use/Sub:sáme#sij'da GOAHTI ;
sáme#vearro#duottar+CmpN/SgN+CmpN/DefSgGen+PlGenCm:sáme#vearro#duoddar MALIS ;
sáme#vearro#ea0na+CmpN/SgN+CmpN/SgG+CmpN/PlG:sáme#vearro#eatnam8 SEAMU ;
sáme#vearro#ođastus:sáme#vearro#ođastuss JOHTOLAT ;
sáme#vearro#plakáhta STAHTA ;
sáme#válga#stivrra#vál0ga:sáme#válga#stivrra#vál'ga GOAHTI ;
sámi#digge#vál0ga+Use/Sub:sámi#digge#vál'ga GOAHTI ;
sámi#kultuvra+Use/Sub:sámi#kultu KULTUR ;
sá0mil+CmpN/SgN+CmpN/SgG+CmpN/DefPlGen:sámmil MALIS ;
sámi#leav0ga+Use/Sub:sámi#leav'ga GOAHTI ;
sámi#láh0ka+Use/Sub:sámi#láh'ka GOAHTI ;
sámi#musea+Use/Sub:sámi#musea GOAHTI ;
sámmál#jea00gil+CmpN/SgN+CmpN/SgG+CmpN/DefPlGen:sámmál#jeah'kil MALIS ;
sápmelaš+CmpN/SgN+CmpN/SgG+CmpN/PlG:sápmelažž JOHTOLAT "Saami N" ;
sápmi+CmpN/SgG+CmpN/PlG:sápmi AIGI ;
sápmi+CmpN/SgG+Use/Sub:sápmi GOAHTI "Saami(land) N"; !
sáppat:sáppah GAHPIR ;
sáppát+CmpN/SgN+CmpN/SgG+CmpN/PlG:sáppáh GAHPIRLONG ;
sárdne#stuollu GOAHTI ;
sárdni GOAHTI ;
sárgga:sár'gag8 SEAMU ;
sárggis:sár'gis LASIS ;
sárggon+CmpN/SgN+CmpN/SgG+CmpN/PlG+CmpN/SgLeft+CmpN/SgNomLeft+CmpN/SgGenLeft+CmpN/PlGenLeft:sárggon GAHPIR ;
sárggus:sár'gus MALISLONG ;
sárggá ALBMI ;
sárgun#breahtta GOAHTI ;
sárgun#pro^grám0ma:sárgun#pro^grám'ma GOAHTI ;
sát0ku:sát'ku GOAHTI ;
sátne#dovdan+CmpN/Sg:sátne#dovdam BOAHTIN ;
sátne#dáidda#duod0ji:sátne#dáidda#duod'ji GOAHTI ;
sátne#friddjavuoh0ta+CmpN/SgG+CmpN/DefPlGen:sátne#friddjavuoh'ta LUONDU ;
sátne#geahččaleapmi+CmpN/Sg:sátne#geahččal EAPMI ;
sátne#gir0ji:sátne#gir'ji GOAHTI ;
sátne#goah0ti:sátne#goah'ti AIGI ;
sátne#govva GOAHTI ;
sátne#govva#gir0ji:sátne#govva#gir'ji GOAHTI ;
sátne#luohkká ALBMILONG ;
sátne#riggodat:sátne#riggodah'k JOHTOLAT ;
sátne#viđásteapmi+CmpN/Sg:sátne#viđást EAPMI ;
sátne#vuorro#lis0tu:sátne#vuorro#lis'tu GOAHTI ;
sátne#vuorru+CmpN/SgN+CmpN/SgG+CmpN/PlG:sátne#vuorru GOAHTI ;
sátne#vá00jas:sátne#vád'jas MALIS ;
sátni AIGI ;
sátta:sáddag8 SEAMU ;
sátta#godde#fápmudus:sátta#godde#fápmuduss JOHTOLAT ;
sátta#godde#jođiheaddji+CmpN/SgN+CmpN/SgG+CmpN/PlG:sátta#godde#jođiheaddji¤ ACTOR ;
sátta#goddi+CmpN/SgN+CmpN/DefSgGen+CmpN/PlG:sátta#goddi AIGI ;
sátta#sátni AIGI ;
sáttat:sáttag GAHPIR ;
sáttat#viehkan+CmpN/Sg:sáttat#viehkam BOAHTIN ;
sátto#asfál0ta:sátto#asfál'ta GOAHTI ;
sátto#bor0ga:sátto#bor'ga GOAHTI ;
sátto#bá00bir:sátto#báh'pi7r MALIS ;
sátto#bá00bir:sátto#báh'pir MALIS ;
sáttodustton GAHPIR ;
sátto#geađ0gi:sátto#geađ'gi AIGI ;
sátto#gollan+CmpN/Sg:sátto#gollam BOAHTIN ;
sátto#ráidnen#rusttet:sátto#ráidnen#rustteg GAHPIR ;
sátto#seaguhus:sátto#seaguhuss JOHTOLAT ;
sátto#volley#spábba GOAHTI ;
sátto#šloahtta GOAHTI ;
sáttu:sáddu SUOLU ;
sávaldat+CmpN/SgN+CmpN/DefSgGen+CmpN/DefPlGen+CmpN/SgLeft+CmpN/SgNomLeft+CmpN/SgGenLeft+CmpN/PlGenLeft:sávaldah'k JOHTOLAT ;
sávdni GOAHTI ;
sávdnji GOAHTI ;
sáv0za+CmpN/SgN+CmpN/SgG+CmpN/PlG:sáv'za GOAHTI ;
sávza#doallu GOAHTI ;
sŋiran+Use/Sub:sŋiram GAHPIR ;
tabeal0la+G3:tabeal'la GOAHTI ;
tabealla#gea0sus:tabealla#geassus MALISLONG ;
tabealla#vuoiti+CmpN/SgN+CmpN/SgG+CmpN/PlG+CmpN/SgLeft+CmpN/SgNomLeft+CmpN/SgGenLeft+CmpN/PlGenLeft:tabealla#vuojti¤ ACTOR ;
tabernakel+Use/Sub:tabernakel GAHPIR; !^LOAN !
tableahtta GOAHTI ; ! changed from STAHTA
tabloida-media GARGIA ;
tabu ALBMILONG ; !^LOAN
tabuláhtor GAHPIR ;
tabuláhtor#bisseheaddji+CmpN/SgN+CmpN/SgG+CmpN/PlG:tabuláhtor#bisseheaddji¤ ACTOR ;
taffel GAHPIR ; !^LOAN
taksi+Use/Sub:taksi GARGIA ;
taksi#vuoddji+CmpN/SgN+CmpN/SgG+CmpN/PlG+Use/Sub:taksi#vuoddji¤ ACTOR ; !
taksonomiija IIJA ;
taktihkka GOAHTI ;
tallear0ka:tallear'ka GOAHTI ;
tallearka#hiŋggal:tallearka#hiŋ'gal MALIS ;
talmudis0ma:talmudis'ma GOAHTI ; !^LOAN
tamburiidna:tambur MASKIN ; !^LOAN
tangean0sa:tangean'sa GOAHTI ; !^LOAN
tanka:tanka GOAHTI ; 
tanniidna:tann MASKIN ; !^LOAN
ta^ois0ma:ta^ois'ma GOAHTI ; !^LOAN
tapeahtta GOAHTI ;
tapisseriija+CmpN/SgN+CmpN/DefSgGen+CmpN/PlG:tapisseriija IIJA ;
tara:tara STAHTA ;
tariffa#soahpamuš:tariffa#soahpamušš LEXMUSH ;
tariffa#šiehtadallan+CmpN/Sg:tariffa#šiehtadallam BOAHTIN ;
tariffa#šiehtadus:tariffa#šiehtaduss JOHTOLAT ;
tastatuv0ra:tastatu KULTUR ; !^LOAN
tautologiija IIJA ;
tead0ja:tead'ja GOAHTI ;
teadja#bas0te:teadja#bas'te GOAHTI ;
teahkka GOAHTI ;
teahter+Use/Sub:teahter GAHPIR ;
teai0ga:teaj'ga GOAHTI ;
teaks0ta:teaks'ta GOAHTI ;
teaksta#analysa GOAHTI ;
teaksta#bihttá ALBMILONG ;
teaksta#gieddi AIGI ;
teaksta#gieđahallan+CmpN/Sg:teaksta#gieđahallam BOAHTALADDAN ;
teaksta#nuppástuhttin+CmpN/Sg:teaksta#nuppástuhttim BOAHTIN ;
teal0tá:teal'tá ALBMILONG ;
tearbma#prošeak0ta:tearbma#prošeak'ta GOAHTI ;
tearbmugádnu:tearbmugádnu GOAHTI ;
te^flon#foarbma+Use/Sub:te^flon#foarbma GOAHTI; !^LOAN !
te^flon#gásterola+Use/Sub:te^flon#gásterola GOAHTI ;
te^iidna:te^ijdna GOAHTI ; !^LOAN
te^is0ma:te^is'ma GOAHTI ; !^LOAN
teknihkka GOAHTI ;
teknihkkár+CmpN/SgN+CmpN/SgG+CmpN/PlG:teknihkkár GAHPIRLONG ;
tekno^kratiija+CmpN/SgN+CmpN/DefSgGen+CmpN/PlG:tekno^kratiija IIJA ;
teknologiija IIJA ;
tekstii0la:tekstij'la GOAHTI ;
tekstu^aliteahtta GOAHTI ;
tekstuv0ra:tekstu KULTUR ; !^LOAN
telefon+Use/Sub:telefon JOHTOLAT ;
telefon#automáhtta GOAHTI ;
telefon#guovddáš+CmpN/SgN+CmpN/DefSgGen+CmpN/PlG:telefon#guovddáž LEXDIMINC ;
telefon#kataloga GOAHTI ;
telefon#nummar GAHPIR ;
telefon#nummir GAHPIRLONG ;
telefon#oktavuoh0ta+CmpN/SgG+CmpN/DefPlGen:telefon#oktavuoh'ta LUONDU ;
telefon#ságastallan+CmpN/Sg:telefon#ságastallam BOAHTALADDAN ;
telefon#čoahkkin:telefon#čoahkkim GAHPIRLONG ;
telefovdna:telefo TELEFON ;
telefuvdna:telefu TELEFON ;
tele#gier0du:tele#gier'du GOAHTI ;
tele^grafiija IIJA ;
tele^gráfa+CmpN/SgN+CmpN/SgG+CmpN/PlG:tele^gráfa GOAHTI ;
tele^grám0ma:tele^grám'ma GOAHTI ; !^LOAN
tele#guovddáš+CmpN/SgN+CmpN/DefSgGen+CmpN/PlG:tele#guovddáž LEXDIMINC ;
telemetriija IIJA ;
teleologiija IIJA ;
telepatiija IIJA ; !^LOAN
tele^plasma GARGIA ; !^LOAN
tele^skohpa#mihtádas:tele^skohpa#mihtádass JOHTOLAT ;
teleskohpa#stággu GOAHTI ;
televišuvdna:televišu TELEFON ;
temperatuv0ra:temperatu KULTUR ;
temá ALBMILONG ;
temá#kár0ta:temá#kár'ta GOAHTI ;
tendean0sa:tendean'sa GOAHTI ;
tendeansa#girjjálašvuoh0ta+CmpN/SgG+CmpN/DefPlGen:tendeansa#girjjálašvuoh'ta LUONDU ;
teo^kratiija+CmpN/SgN+CmpN/DefSgGen+CmpN/PlG:teo^kratiija IIJA ;
teologiija IIJA ;
te^orema GOAHTI ; !^LOAN
te^oria+Use/Sub:te^oria GARGIA ;
te^oriija IIJA ;
te^oriija#gur0sa:te^oriija#gur'sa GOAHTI ;
teosofiija IIJA ;
terapiija IIJA ;
terminologiija IIJA ;
terminologiija#prošeak0ta:terminologiija#prošeak'ta GOAHTI ;
terminála+CmpN/SgN+CmpN/SgG+CmpN/PlG:terminál SOSIAL ;
termo^grám0ma:termo^grám'ma GOAHTI ; !^LOAN
termo#máŋgen+CmpN/Sg+CmpN/SgLeft+CmpN/SgNomLeft+CmpN/SgGenLeft+CmpN/PlGenLeft:termo#máŋgem BOAHTIN ;
termo^stáhta STAHTA ;
terpentiidna:terpent MASKIN ; !^LOAN
territoria+CmpN/SgN+CmpN/DefSgGen+CmpN/PlG:territoria GARGIA ;
territoriija+CmpN/SgN+CmpN/DefSgGen+CmpN/PlG+Use/Sub:territoriija IIJA; !
terroris0ma:terroris'ma GOAHTI ; !^LOAN
terroris0ta+CmpN/SgN+CmpN/SgG+CmpN/PlG:terroris'ta GOAHTI ;
tertieara#ealáhus:tertieara#ealáhuss JOHTOLAT ; !^LOAN
terti^ála:terti^ál SOSIAL ; !^LOAN
terás0sa:terás'sa GOAHTI ;
te^áhter+CmpN/SgN+CmpN/DefSgGen+CmpN/PlG:te^áhter GAHPIR ;
te^áhter#bihttá ALBMILONG ;
te^áhter#die00đa:te^áhter#dieh'tag8 SEAMU ;
te^áhter#hoav0da+CmpN/SgN+CmpN/SgG+CmpN/PlG:te^áhter#hoav'da GOAHTI ;
thomis0ma:thomis'ma GOAHTI ; !^LOAN
tiibma+CmpN/SgN+CmpN/SgG+CmpN/PlG:tijbma GOAHTI ;
tiibma#juohko#vuoh0ki:tiibma#juohko#vuoh'ki AIGI ;
tiibmu+CmpN/SgN+CmpN/SgG+CmpN/PlG:tijbmu GOAHTI ;
tii0da:tij'da GOAHTI ;
tii0la:tij'la GOAHTI ;
timo^kratiija+CmpN/SgN+CmpN/DefSgGen+CmpN/PlG:timo^kratiija IIJA ;
tingeltangel GAHPIR ; !^LOAN
titois0ma:titois'ma GOAHTI ; !^LOAN
tivoli GARGIA ; !^LOAN
tivoliija+CmpN/SgN+CmpN/DefSgGen+CmpN/PlG:tivoliija IIJA ;
tiŋ0ga+CmpN/SgN+CmpN/SgG+CmpN/PlG:tiŋ'ga GOAHTI ;
toardna GOAHTI ;
toar0ga:toar'ga GOAHTI ;
toga GOAHTI ;
toga#bileahtta GOAHTI ;
toija GOAHTI ;
toksiidna:toks MASKIN ; !^LOAN
tolerán0sa:tolerán'sa GOAHTI ;
toleránsa#guov0lu+CmpN/SgN+CmpN/SgG+CmpN/PlG:toleránsa#guov'lu ALBMI ;
tomta#láigo#láh0ka:tomta#láigo#láh'ka GOAHTI ;
tomáhta STAHTA ;
tomáhta#makreal0la+G3:tomáhta#makreal'la GOAHTI ; !^LOAN
tonema GOAHTI ; !^LOAN
topihkka GOAHTI ;
topo^grafiija IIJA ;
topo^gráfiija+Use/Sub:topo^gráfiija IIJA ;
topp#láh0ka+Use/Sub:topp9#láh'ka GOAHTI ; !^LOAN !
totalis0ma:totalis'ma GOAHTI ; !^LOAN
totalitaris0ma:totalitaris'ma GOAHTI ; !^LOAN
totem:totem9 GAHPIR ; !^LOAN
totema GOAHTI ; !^LOAN
totála#stašuvdna:totála#stašu TELEFON ;
totál#stašuvdna+Use/Sub:totál#stašu TELEFON ;
touch-systema GOAHTI ; !^LOAN
tradišuvdna:tradišu TELEFON ;
trafihkka GOAHTI ;
tragediija IIJA ; !^LOAN
trakasseriija IIJA ; !^LOAN
trakoma GOAHTI ; !^LOAN
traktor+Use/Sub:traktor GAHPIR ;
traktuv0ra+Use/Sub:traktu KULTUR ;
traktáhtta GOAHTI ;
trakšuvdna:trakšu TELEFON ;
tramboliidna:trambol MASKIN ; !^LOAN
trampoliidna:trampol MASKIN ;
transformašuvdna+Use/Sub:transformašo TELEFON ;
transformašuvdna:transformašu TELEFON ;
transformáhtor GAHPIR ;
transfušuvdna:transfušu TELEFON ;
transfušuvdna#dálkun+CmpN/Sg:transfušuvdna#dálkum BOAHTIN ;
transistor GAHPIR ;
transišuvdna:transišu TELEFON ;
tran^skripšuvdna:tran^skripšu TELEFON ;
translatii0va:translatij'va GOAHTI ;
transmišuvdna:transmišu TELEFON ;
transmišuvdna#liekkas#suođđan+CmpN/Sg:transmišuvdna#liekkas#suođđam BOAHTIN ;
transvestittis0ma:transvestittis'ma GOAHTI ; !^LOAN
trapesa GOAHTI ; !^LOAN
trapesa#jeaŋ0ga:trapesa#jeaŋ'ga GOAHTI ;
trasean0ta:trasean'ta GOAHTI ;
trasmišuvdna+Use/Sub:trasmišu TELEFON ;
trasáhta STAHTA ;
tratte:tratte STAHTA ;
treagga GOAHTI ;
treahkka GOAHTI ;
trean0da:trean'da GOAHTI ;
tren0da+Use/Sub:tren'da GOAHTI ; !^LOAN !
trenda STAHTA ; !^LOAN
tri^as#systema GOAHTI ; !^LOAN
tribalis0ma:tribalis'ma GOAHTI ; !^LOAN
trifovdna:trifo TELEFON ;
trigonometriija IIJA ;
trinitrotolu^en BUFFALO ; !^LOAN
trinoma GOAHTI ; !^LOAN
triologa GOAHTI ;
triologiija+Use/Sub:triologiija IIJA ;
trofea+Use/Sub:trofea GOAHTI ;
trokea:trokea STAHTA ;
trombiidna:tromb MASKIN ; !^LOAN
trompehta STAHTA ;
tropis0ma:tropis'ma GOAHTI ; !^LOAN
trotskis0ma:trotskis'ma GOAHTI ; !^LOAN
truck#systema GOAHTI ; !^LOAN
tru^is0ma:tru^is'ma GOAHTI ; !^LOAN
trumpehta STAHTA ;
truvdno#árbe#láh0ka:truvdno#árbe#láh'ka GOAHTI ;
truvdnu GOAHTI ;
tráhppa#vin0ta:tráhppa#vin'ta GOAHTI ;
tráhppá ALBMILONG ;
tráktor GAHPIR ;
tráktor#dái0gu:tráktor#dáj'gu GOAHTI ;
trøhkka GOAHTI ;
tuberkuliidna:tuberkul MASKIN ; !^LOAN
tullja GOAHTI ;
tuneal0la+G3:tuneal'la GOAHTI ;
tuol0lu+G3+CmpN/SgN+CmpN/DefSgGen+CmpN/PlG:tuol'lu GOAHTI ;
tuollu+CmpN/SgN+CmpN/SgG+CmpN/PlG:tuollu GOAHTI ;
tuollár+CmpN/SgN+CmpN/SgG+CmpN/PlG:tuollár GAHPIRLONG ;
turbiidna:turb MASKIN ; !^LOAN
turbo:turbo GARGIA ;
turbo#mohtor GAHPIR ;
turis0ma:turis'ma GOAHTI ;
turis0ta+CmpN/SgN+CmpN/SgG+CmpN/PlG:turis'ta GOAHTI ;
turmaliidna:turmal MASKIN ; !^LOAN
tuš0ša:tuš'ša GOAHTI ;
tv-pro^grám0ma:tv-pro^grám'ma GOAHTI ; !^LOAN
typo^grafiija IIJA ;
typo^gráfa+CmpN/SgN+CmpN/SgG+CmpN/PlG:typo^gráfa GOAHTI ;
typologiija IIJA ;
tyranniija IIJA ; !^LOAN
tyroksiidna:tyroks MASKIN ; !^LOAN
táhka STAHTA ;
táhkkal GAHPIR ;
táhter GAHPIR ;
táksi GARGIA ;
táksi GOAHTILONGSHORT ;
táksi#orustan#sad0ji+CmpN/SgN+CmpN/SgG+CmpN/PlG+Use/Sub:táksi#orustan#sad'ji ALBMI ; !
ták0ta:ták'ta GOAHTI ;
tál0ga:tál'ga GOAHTI ;
táriffa STAHTA ;
távval GAHPIR ;
táŋ0ka:táŋ'ka GOAHTI ;
u-vear0ba:u-vear'ba GOAHTI ;
uhca#diljáš:uhca#diljáž LEXDIMINC ;
uhca#viroš+CmpN/SgN+CmpN/SgG+CmpN/PlG:uhca#virož LEXDIMINC ;
uk0sa:uk'sa GADDI ;
uksa#fák0ta+CmpN/SgN+CmpN/SgG+CmpN/PlG:uksa#fák'ta GOAHTI ;
uksa#gas0ka:uksa#gas'ka GOAHTI ;
uksa#geav0ja:uksa#geav'ja GOAHTI ;
uksa#spea00jal:uksa#spead'jal MALIS ;
ulbmil GAHPIRLONG ;
ulbmil#joav0ku+CmpN/SgN+CmpN/DefSgGen+CmpN/PlG:ulbmil#joav'ku GOAHTI ;
ulbmil#johtolat:ulbmil#johtolah'k JOHTOLAT ;
ulbmil#mearrádus:ulbmil#mearráduss JOHTOLAT ;
ulbmil#para^gráfa GOAHTI ;
ul0da+CmpN/SgN+CmpN/SgG+CmpN/PlG:ul'da GOAHTI ;
ulle#rád0ji:ulle#rád'ji GOAHTI ;
ul0li+G3+CmpN/SgN+CmpN/SgG+CmpN/PlG:ul'li ALBMILONGSHORT ;
ulli#mearra+CmpN/SgN+CmpN/SgG+CmpN/DefPlGen:ulli#mearra GOAHTI ;
ullin#čáhce#rád0já:ullin#čáhce#rád'já ALBMILONGSHORT ;
ullo#bái0di:ullo#báj'di AIGI ;
ul0lu+G3:ul'lu GOAHTI ;
uniformis0ma:uniformis'ma GOAHTI ; !^LOAN
uniovdna+CmpN/SgN+CmpN/DefSgGen+CmpN/PlG:unio TELEFON ;
unitaris0ma:unitaris'ma GOAHTI ; !^LOAN
universal#geniija+CmpN/SgN+CmpN/DefSgGen+CmpN/PlG+Use/Sub:universal#geniija IIJA ;
universalis0ma:universalis'ma GOAHTI ; !^LOAN
universitehta+CmpN/SgN+CmpN/DefSgGen+CmpN/PlG:universitehta STAHTA ;
universitehta#are^ála+CmpN/SgN+CmpN/SgG+CmpN/PlG:universitehta#are^ál SOSIAL ;
unna#oappáš+CmpN/SgN+CmpN/SgG+CmpN/PlG:unna#oappáž GAHPIR ;
unna#vieljaš+CmpN/SgN+CmpN/SgG+CmpN/PlG:unna#vieljaž GAHPIR ;
unnimusealáhat:unnimusealáhah'k JOHTOLAT ;
unnimus#mearri:unnimus#mearri GOAHTI ;
unnit#logo#politihkka GOAHTI ;
unnit#logu#politihkka GOAHTI ;
unnit#lohko#evttohus:unnit#lohko#evttohuss JOHTOLAT ;
unnit#lohko#lávde#goddi+CmpN/SgN+CmpN/DefSgGen+CmpN/PlG:unnit#lohko#lávde#goddi AIGI ;
unnit#lohko#ráđđehus+CmpN/SgN+CmpN/DefSgGen+CmpN/PlG:unnit#lohko#ráđđehuss JOHTOLAT ;
unnit#loh0ku+CmpN/SgN+CmpN/SgG+CmpN/PlG:unnit#loh'ku ALBMILONGSHORT ;
unnit#álbmot+CmpN/SgN+CmpN/SgG+CmpN/PlG:unnit#álbmog GAHPIR ;
upmol GAHPIR ;
upmol#guod0ja:upmol#guod'ja GOAHTI ;
urbanis0ma:urbanis'ma GOAHTI ; !^LOAN
urbe#oak0si:urbe#oak'si AIGI ;
ur0bi:ur'bi GOAHTI ;
urinála:urinál SOSIAL ; !^LOAN
urttas:ur'tas MALIS ;
uskealla:uskealla GOAHTI ;
ustit+CmpN/SgN+CmpN/SgG+CmpN/PlG:ustib GAHPIRLONG ;
ustitvuoh0ta+CmpN/SgG+CmpN/DefPlGen:ustitvuoh'ta LUONDU ;
utilis0ma:utilis'ma GOAHTI ; !^LOAN
utilitaris0ma:utilitaris'ma GOAHTI ; !^LOAN
utkka:ut'kag8 SEAMU ;
uvdna GOAHTI ;
uv0ja:uv'ja GOAHTI ;
uvja#guol0ga:uvja#guol'ga GOAHTI ;
uvllo#rássi+CmpN/SgN+CmpN/SgG+CmpN/DefPlGen:uvllo#rássi AIGI ;
uv0lu+CmpN/SgN+CmpN/SgG+CmpN/PlG:uv'lu AIGI ;
uvssot:uvssoh GAHPIR ;
u0đas:uđđas MALIS ;
uštta:uš'tag8 SEAMU ;
vadjan#mašiidna:vadjan#maš MASKIN ;
vaginis0ma:vaginis'ma GOAHTI ; !^LOAN
vah0ca+CmpN/SgN+CmpN/SgG:vah'ca GOAHTI ;
vahkko#loahppa+CmpN/SgN+CmpN/SgG+CmpN/PlG:vahkko#loahppa GOAHTI ;
vahkku+CmpN/SgN+CmpN/SgG+CmpN/PlG:vahkku GOAHTI ;
vahkku+CmpN/SgN+CmpN/SgG+CmpN/PlG:vahkku¤ AIGI ;
vahát:vahág GAHPIRLONG ;
vahát#buhtadus:vahát#buhtaduss JOHTOLAT ;
vahát#laboratoriija+CmpN/SgN+CmpN/DefSgGen+CmpN/PlG+Use/Sub:vahát#laboratoriija IIJA; !
vahát#ris0ka:vahát#ris'ka GOAHTI ;
vajahas:vajahass JOHTOLAT ;
vajahas#goarddan GAHPIR ;
vajahas#mášiidna+Use/Sub:vajahas#mášijdna GOAHTI ; !  !^LOAN
vajahas#mášiidna:vajahas#maš MASKIN ;
va0las+CmpN/SgN+CmpN/SgG+CmpN/PlG:vallas MATTAR ;
valat#láv0ka:valat#láv'ka GOAHTI ;
validiteahtta GOAHTI ;
validitehta STAHTA ;
valljeváilebahkadas:vallje#váile#bahkadass JOHTOLAT ;
vallji ALBMILONG ;
vallji#jahkodat+CmpN/SgN+CmpN/SgG+CmpN/PlG:vallji#jahkodah'k JOHTOLAT ;
vallji#servodat+CmpN/SgN+CmpN/DefSgGen+CmpN/PlG:vallji#servodah'k JOHTOLAT ;
valljivuoh0ta+CmpN/SgG+CmpN/DefPlGen:valljivuoh'ta LUONDU ;
valljudan#mál0le+G3:valljudan#mál'le GOAHTI ;
valmue#siepman GAHPIR ;
val0vi:val'vi GOAHTI ;
valástallan#hál0la+G3:valástallan#hál'la GOAHTI ;
valáštallan+CmpN/Sg:valáštallam BOAHTIN ;
valáštallan#hál0la+G3:valáštallan#hál'la GOAHTI ;
valáštallan#hárjehus:valáštallan#hárjehuss JOHTOLAT ;
va0nas:vatnas MALIS ;
van0ca:van'ca GOAHTI ;
vandalis0ma:vandalis'ma GOAHTI ; !^LOAN
vanilliidna:vanill MASKIN ; !^LOAN
vanillja#bihttá ALBMILONG ;
vanillja#sok0ta:vanillja#sok'ta GOAHTI ;
vari^ašuvdna:vari^ašu TELEFON ;
va0ris+CmpN/SgN+CmpN/SgG+CmpN/PlG:varris MALISLONG ;
varit+CmpN/SgN+CmpN/SgG+CmpN/PlG:varih GAHPIRLONGSHORT "buck reindeer N" ;
vari^áhtor GAHPIR ;
vari^áhtor#ruopma GOAHTI ;
vari^áhtor#skear0ru:vari^áhtor#skear'ru GOAHTI ;
vari^án0ta:vari^án'ta GOAHTI ;
varra GOAHTI ;
varra#báŋ0ku:varra#báŋ'ku GOAHTI ;
varra#deatta:varra#deaddag8 SEAMU ;
varra#heahpat:varra#heahpad GAHPIR ;
varra#iskan+CmpN/Sg:varra#iskam BOAHTIN ;
varra#iskkus:varra#is'kus MALISLONG ;
varra#jies0ka:varra#jies'ka GOAHTI ;
varra#sonahat:varra#sonahah'k JOHTOLAT ;
vavddas#fa0nas:vavddas#fatnas MALIS ;
vašálaš+CmpN/SgN+CmpN/SgG+CmpN/PlG:vašálažž JOHTOLAT ;
vašši+CmpN/SgN+CmpN/DefSgGen:vašši ALBMILONG ;
veadde#muor0ji+CmpN/SgN+CmpN/SgG+CmpN/DefPlGen:veadde#muor'ji GOAHTI ;
veadde#stuollu GOAHTI ;
veaddin#geatnegasvuoh0ta+CmpN/SgG+CmpN/DefPlGen:veaddin#geatnegasvuoh'ta LUONDU ;
vead0ju:vead'ju ALBMI ;
veagadat#gir0ji:veagadat#gir'ji GOAHTI ;
veagal#oamasteapmi+CmpN/Sg+CmpN/SgLeft+CmpN/SgNomLeft+CmpN/SgGenLeft+CmpN/PlGenLeft:veagal#oamast EAPMI ;
veah0ka+CmpN/SgN+CmpN/SgG+CmpN/PlG:veah'ka GOAHTI ;
veahka#duk0ta:veahka#duk'ta GOAHTI ;
veahka#goddi+CmpN/SgN+CmpN/DefSgGen+CmpN/PlG:veahka#goddi AIGI ;
veahkaválddálašvuoh0ta+CmpN/SgG+CmpN/DefPlGen:veahkaválddálašvuoh'ta LUONDU ;
veahkke#bii0la:veahkke#bij'la GOAHTI ;
veahkke#dialoga#gieddi AIGI ;
veahkke#divššár+CmpN/SgN+CmpN/SgG+CmpN/PlG:veahkke#divššár GAHPIRLONG ;
veahkke#doarjja:veahkke#doar'jag8 SEAMU ;
veahkke#gaska#oapmi GOAHTI ;
veahkke#hoav0da+CmpN/SgN+CmpN/SgG+CmpN/PlG:veahkke#hoav'da GOAHTI ;
veahkke#neavvo#guovddáš:veahkke#neavvo#guovddáž LEXDIMINC ;
veahkke#neav0vu:veahkke#neav'vu GOAHTI ;
veahkke#organisašuvdna+CmpN/SgN+CmpN/DefSgGen+CmpN/PlG:veahkke#organisašu TELEFON ;
veahkke#registtar:veahkke#regis'tar MALIS ;
veahkke#ruh0ta:veahkke#ruh'ta GOAHTI ;
veahkke#várri AIGI ;
veahkke#ásahus+CmpN/SgN+CmpN/DefSgGen+CmpN/PlG:veahkke#ásahuss JOHTOLAT ;
veahkke#ávnnas:veahkke#ávdnas MATTAR ;
veahkki+CmpN/SgN+CmpN/SgG+CmpN/PlG:veahkki AIGI ;
veahtta#čáhce#guolli+CmpN/SgN+CmpN/SgG+CmpN/PlG:veahtta#čáhce#guolli AIGI ;
veah0tu:veah'tu GOAHTI ;
veahčer#ákšo#kultuv0ra:veahčer#ákšo#kultu KULTUR ;
veaige#guovssu+CmpN/SgN+CmpN/SgG+CmpN/PlG:veaige#guok'su SUOLU ;
veai0gi+CmpN/SgN+CmpN/SgG:veaj'gi GOAHTI ;
veai0ka:veaj'ka GOAHTI ;
veaika#vuoidan+CmpN/Sg:veaika#vuoidam BOAHTIN ;
veaike#šlietnja:veaike#šlietnja GOAHTI ;
veai0ki:veaj'ki GOAHTI ;
vea00ja:vead'jag8 SEAMU ;
veajet+CmpN/SgN+CmpN/SgG+CmpN/PlG:veajeh GAHPIR ;
veajuiduhttin+CmpN/Sg+CmpN/SgLeft+CmpN/SgNomLeft+CmpN/SgGenLeft+CmpN/PlGenLeft:veajuiduhttim BOAHTIN ;
veajuiduhttin#doaibma:veajuiduhttin#doajbma GOAHTI ;
veajuiduhttin#ruh0ta:veajuiduhttin#ruh'ta GOAHTI ;
veajuiduvvan#gáldu GOAHTI ;
veak0si:veak'si GOAHTI ;
veak0ta:veak'ta GOAHTI ;
veakta#stággu GOAHTI ;
vealaheapmi+CmpN/Sg+CmpN/SgLeft+CmpN/SgNomLeft+CmpN/SgGenLeft+CmpN/PlGenLeft:vealah EAPMI ;
vealge#bearran+CmpN/Sg:vealge#bearram BOAHTIN ;
vealge#bá00bir:vealge#báh'pi7r MALIS ;
vealge#bábir#loatna GOAHTI ;
vealge#gráda GOAHTI ;
vealge#juohkin+CmpN/Sg:vealge#juohkim BOAHTIN ;
vealge#logahallan+CmpN/Sg:vealge#logahallam BOAHTALADDAN ;
vealge#luoitin+CmpN/Sg:vealge#luoitim BOAHTIN ;
vealge#máksin+CmpN/Sg:vealge#máksim BOAHTIN ;
vealge#oaguheapmi+CmpN/Sg:vealge#oaguh EAPMI ;
vealge#rean0tu:vealge#rean'tu GOAHTI ;
vealge#vahát:vealge#vahág GAHPIRLONG ;
vealggáidupmi:vealggáid UPMI ;
vealggás#oastin+CmpN/Sg+CmpN/SgLeft+CmpN/SgNomLeft+CmpN/SgGenLeft+CmpN/PlGenLeft:vealggás#oastim BOAHTIN ;
vealggás#oastin#láh0ka:vealggás#oastin#láh'ka GOAHTI ;
vealggás#vuovdin+CmpN/Sg+CmpN/SgLeft+CmpN/SgNomLeft+CmpN/SgGenLeft+CmpN/PlGenLeft:vealggás#vuovdim BOAHTIN ;
vealggás#váldin#vuogádat:vealggás#váldin#vuogádah'k JOHTOLAT ;
veal0gi:veal'gi AIGI ;
vealgái#bidjan+CmpN/Sg+CmpN/SgLeft+CmpN/SgNomLeft+CmpN/SgGenLeft+CmpN/PlGenLeft:vealgái#bidjam BOAHTIN ;
veal0ta:veal'ta GOAHTI ;
vealu#jursan#mašiidna:vealu#jursan#maš MASKIN ;
vear0ba:vear'ba GOAHTI ;
vearba#abessii0va:vearba#abessij'va GOAHTI ;
vearba#genetii0va:vearba#genetij'va GOAHTI ;
veardádus+CmpN/SgN+CmpN/DefSgGen+CmpN/DefPlGen+CmpN/SgLeft+CmpN/SgNomLeft+CmpN/SgGenLeft+CmpN/PlGenLeft:veardáduss JOHTOLAT ;
vear0ju:vear'ju AIGI ;
vear0ka:vear'ka GOAHTI ;
vearre#dah0ku:vearre#dah'ku ALBMILONG ;
vearre#oahppa GOAHTI ;
vearri GOAHTI ;
vearro#boan0da+CmpN/SgN+CmpN/SgG+CmpN/PlG:vearro#boan'da GOAHTI ;
vearrodahkoláhka:vearrodahko#láhka GOAHTI ;
vearro#dieđáhus:vearro#dieđáhuss JOHTOLAT ;
vearro#duottar+CmpN/SgN+CmpN/DefSgGen+PlGenCm:vearro#duoddar MALIS ;
vearro#duottar#áš0ši:vearro#duottar#áš'ši GOAHTI ;
vearro#geahpádus:vearro#geahpáduss JOHTOLAT ;
vearro#geassin#tabeal0la+G3:vearro#geassin#tabeal'la GOAHTI ;
vearro#gea0sus:vearro#geassus MALISLONG ;
vearro#guite#čálli+CmpN/SgN+CmpN/SgG+CmpN/PlG:vearro#guite#čálli¤ ACTOR ;
vearro#gáibideapmi+CmpN/Sg:vearro#gáibid EAPMI ;
vearroheapmi+CmpN/Sg:vearroh EAPMI ;
vearro#juohko#foan0da:vearro#juohko#foan'da GOAHTI ;
vearro#koar0ta:vearro#koar'ta GOAHTI ;
vearro#lohko#doallu GOAHTI ;
vearro#láh0ka:vearro#láh'ka GOAHTI ;
vearro#matrihkkal GAHPIR ;
vearromaŋádus:vearromaŋáduss JOHTOLAT ;
vearro#mearri GOAHTI ;
vearro#mearrádus:vearro#mearráduss JOHTOLAT ;
vearro#máksi+CmpN/SgN+CmpN/SgG+CmpN/PlG:vearro#máksi¤ ACTOR ;
vearro#máksin#kon0tu:vearro#máksin#kon'tu GOAHTI ;
vearro#nák0ca:vearro#nák'ca GOAHTI ;
vearro#olbmo#riek0ti:vearro#olbmo#riek'ti ALBMI ;
vearro#rehket#doallu GOAHTI ;
vearro#ráhto#ásahus+CmpN/SgN+CmpN/DefSgGen+CmpN/PlG:vearro#ráhto#ásahuss JOHTOLAT ;
vearro#sápmelaš+CmpN/SgN+CmpN/SgG+CmpN/PlG:vearro#sápmelažž JOHTOLAT ;
vearro#vuogádat:vearro#vuogádah'k JOHTOLAT ;
vearro#ássan+CmpN/Sg:vearro#ássam BOAHTIN ;
vearro#ášše#meannudeaddji+CmpN/SgN+CmpN/SgG+CmpN/PlG:vearro#ášše#meannudeaddji¤ ACTOR ;
vearru GOAHTI ;
vearuhan#mearrádus:vearuhan#mearráduss JOHTOLAT ;
vearuhan#vuoigatvuoh0ta+CmpN/SgG+CmpN/DefPlGen:vearuhan#vuoigatvuoh'ta LUONDU ;
vearuhis#ovda#munni GOAHTI ;
vearuhus+CmpN/SgN+CmpN/DefSgGen+CmpN/DefPlGen+CmpN/SgLeft+CmpN/SgNomLeft+CmpN/SgGenLeft+CmpN/PlGenLeft:vearuhuss JOHTOLAT ;
veaŋ0ga:veaŋ'ga GOAHTI ;
vea00žir:veah'či7r MALIS ;
vegetar#biebmu+Use/Sub:vegetar#biebmu GOAHTI ;
vegetari^anis0ma:vegetari^anis'ma GOAHTI ; !^LOAN
vegetaris0ma:vegetaris'ma GOAHTI ; !^LOAN
vegetari^ána+CmpN/SgN+CmpN/SgG+CmpN/PlG:vegetari^ána GOAHTI ;
vegetašuvdna:vegetašu TELEFON ;
vehikkel GAHPIR ; !^LOAN
vei0ve:vej've GOAHTI ;
veive#cul0ci:veive#cul'ci GOAHTI ;
veive#viessu GOAHTI ;
veive#áksil GAHPIRLONGSHORT ;
vejolašvuoh0ta+CmpN/SgG+CmpN/DefPlGen:vejolašvuoh'ta LUONDU ;
veksel GAHPIR ;
veksel#diskonteren+CmpN/Sg:veksel#diskonterem BOAHTIN ;
velggoheaddji+CmpN/SgN+CmpN/SgG+CmpN/PlG:velggoheaddji¤ ACTOR ;
veliidna:vel MASKIN ; !^LOAN
velositehta STAHTA ;
ventii0la:ventij'la GOAHTI ;
ventiila#lovttan GAHPIR ;
ventiila#čohkkehat:ventiila#čohkkehah'k JOHTOLAT ;
ventilašuvdna:ventilašu TELEFON ;
veranda+Use/Sub:veranda STAHTA ;
verbalis0ma:verbalis'ma GOAHTI ; !^LOAN
verbála:verbál SOSIAL ; !^LOAN
verdde+CmpN/SgN+CmpN/SgG+CmpN/PlG:verdde GOAHTI ;
verdde#skuv0la+CmpN/SgN+CmpN/DefSgGen+CmpN/PlG:verdde#skuv'la GOAHTI ;
verddevuoh0ta+CmpN/SgG+CmpN/DefPlGen:verddevuoh'ta LUONDU ;
veris0ma:veris'ma GOAHTI ; !^LOAN
veránda GARGIA ;
veršuvdna:veršu TELEFON ;
veto GARGIA ;
veto-cealkámuš:veto-cealkámušš LEXMUSH ;
video^gráfa GOAHTI ;
video^grám0ma:video^grám'ma GOAHTI ; !^LOAN
video#installašuvdna:video#installašu TELEFON ;
video#kaseahtta GOAHTI ;
video#rusttet:video#rustteg GAHPIR ;
videoteahka+Use/Sub:videoteahka STAHTA ;
viehkan#geainnus:viehkan#geajdnus MALISLONG ;
viehkan#skuovva GOAHTI ;
vieh0ku:vieh'ku GOAHTI ;
viek0si+CmpN/SgN+CmpN/SgG+CmpN/PlG:viek'si GOAHTI ;
viellja+CmpN/SgN+CmpN/SgG+CmpN/PlG:viellja GOAHTI ;
vielppis+CmpN/SgN+CmpN/SgG+CmpN/PlG:viel'pis FALIS ;
viel0ti+CmpN/SgN+CmpN/SgG+CmpN/PlG:viel'ti GOAHTI ;
vier0ca+CmpN/SgN+CmpN/SgG+CmpN/PlG:vier'ca GOAHTI ;
vieris#kapitála:vieris#kapitál SOSIAL ;
vieris#sátni AIGI ;
vierro#giella GOAHTI ;
vierro#sátni AIGI ;
vierru GOAHTI ;
viesso#bearrái#geahčči+CmpN/SgN+CmpN/SgG+CmpN/PlG:viesso#bearrái#geahčči¤ ACTOR ;
viesso#bii0la:viesso#bij'la GOAHTI ;
viesso#doallan+CmpN/Sg:viesso#doallam BOAHTIN ;
viesso#doallo#ossodat+CmpN/SgN+CmpN/DefSgGen+CmpN/PlG:viesso#doallo#ossodah'k JOHTOLAT ;
viesso#gál0vu:viesso#gál'vu GOAHTI ;
viesso#hoiddár+CmpN/SgN+CmpN/SgG+CmpN/PlG:viesso#hoiddár GAHPIRLONG ;
viesso#láigo#láh0ka:viesso#láigo#láh'ka GOAHTI ;
viesso#lái0gu:viesso#láj'gu GOAHTI ;
viesso#lávdan#plána GOAHTI ;
viesso#oaivadeaddji+CmpN/SgN+CmpN/SgG+CmpN/PlG:viesso#oaivadeaddji¤ ACTOR ;
viesso#sadje#láigolaš+CmpN/SgN+CmpN/SgG+CmpN/PlG:viesso#sadje#láigolažž JOHTOLAT ;
viesso#sadje#láigo#láh0ka:viesso#sadje#láigo#láh'ka GOAHTI ;
viesso#sad0ji+CmpN/SgN+CmpN/SgG+CmpN/PlG:viesso#sad'ji ALBMI ;
viesso#telefovdna:viesso#telefo TELEFON ;
viesso#tevnnet:viesso#tevnneg GAHPIR ;
viesso#vovdna GOAHTI ;
viesso#vovdna#šillju AIGI ;
viesso#čoavdda:viesso#čoav'dag8 SEAMU ;
viessu+CmpN/SgN+CmpN/SgG+CmpN/PlG:viessu GOAHTI ;
vievssis+CmpN/SgN+CmpN/SgG+CmpN/PlG:viek'sis FALIS ;
viggamuš:viggamušš LEXMUSH ;
vihildan#fierbme#sad0ji+CmpN/SgN+CmpN/SgG+CmpN/PlG:vihildan#fierbme#sad'ji ALBMI ;
vihke#ohcan+CmpN/Sg:vihke#ohcam BOAHTIN ;
vih0ki:vih'ki ALBMI ;
vihtan+CmpN/SgN+CmpN/SgG+CmpN/PlG:vihtan GAHPIR ;
vihtan#cealkámuš:vihtan#cealkámušš LEXMUSH ;
vihtta GOAHTI ;
vihtta#mehter#sárggis:vihtta#mehter#sár'gis LASIS ;
vihtta#čieh0ka:vihtta#čieh'ka GOAHTI ;
viiban#ágga GOAHTI ;
viidna GOAHTI ;
viidne#muor0ji+CmpN/SgN+CmpN/SgG+CmpN/DefPlGen:vijdne#muor'ji GOAHTI ;
viidni:vijdni AIGI ;
viidodat:viidodah'k JOHTOLAT ;
viidánan#politihkka GOAHTI ;
viisár GAHPIRLONG ;
vii0vu:vij'vu ALBMI ;
vikára GOAHTI ; !^LOAN
vik0ša:vik'ša GOAHTI ;
vikša#muorra GOAHTI ;
vil#bealle+CmpN/SgN+CmpN/SgG+CmpN/PlG:vil#bealle7 AIGI ;
vil#bealli+CmpN/SgN+CmpN/SgG+CmpN/PlG:vil#bealli GOAHTI ;
vil#bealli+N+CmpN/Sg+CmpN/Sg:vil#beal%> Rreal ;
vilegissá:vilegis'sá ALBMILONG ;
vilges#bihppor GAHPIR ;
vilges#gálla+CmpN/SgN+CmpN/SgG+CmpN/DefPlGen:vilges#gálla GOAHTI ;
vilges#lávke#njuvddán GAHPIRLONG ;
vilges#láv0ki+CmpN/SgN+CmpN/SgG+CmpN/DefPlGen:vilges#láv'ki GOAHTI ;
vilges#viidni:vilges#vijdni AIGI ;
vin#monopola+Use/Sub:vin#monopola GOAHTI; !^LOAN !
vin0ta:vin'ta GOAHTI ;
vinta#latnja+CmpN/SgN+CmpN/SgG+CmpN/PlG:vinta#latnja GOAHTI ;
vin0te:vin'te GOAHTI ;
vintán+CmpN/SgN+CmpN/SgG+CmpN/PlG:vintán GAHPIRLONG ;
vinyla GOAHTI ; !^LOAN
virge#almmuhus:virge#almmuhuss JOHTOLAT ;
virge#fápmudus:virge#fápmuduss JOHTOLAT ;
virge#koda GOAHTI ;
virge#loh0pi+CmpN/SgN+CmpN/SgG+CmpN/PlG:virge#loh'pi ALBMI ;
virge#nammadeapmi+CmpN/Sg:virge#nammad EAPMI ;
virge#njuolggadus:virge#njuolggaduss JOHTOLAT ;
virge#olbmuid#sear0vi+CmpN/SgN+CmpN/DefSgGen+CmpN/PlG:virge#olbmuid9#sear'vi GOAHTI ;
virge#olmmoš+CmpN/SgN+CmpN/SgG+CmpN/PlG:virge#olbmož FALIS ;
virge#vuođđu GOAHTI ;
virge#ái0gi+CmpN/SgN+CmpN/SgG+CmpN/PlG:virge#áj'gi AIGI ;
virge#ásodat+CmpN/SgN+CmpN/SgG+CmpN/PlG:virge#ásodah'k JOHTOLAT ;
vir0gi:vir'gi GOAHTI ;
virgái#bidjan+CmpN/Sg+CmpN/SgLeft+CmpN/SgNomLeft+CmpN/SgGenLeft+CmpN/PlGenLeft:virgái#bidjam BOAHTIN ;
virolašvuoh0ta+CmpN/SgG+CmpN/DefPlGen:virolašvuoh'ta LUONDU ;
viskositehta STAHTA ;
viste#geassu AIGI ;
viste#lávttas:viste#lák'tas MALIS ;
viste#oassi AIGI ;
viste#sadje#geavaheapmi+CmpN/Sg:viste#sadje#geavah EAPMI ;
vis0ti+CmpN/SgN+CmpN/SgG+CmpN/PlG:vis'ti GOAHTI ;
visum:visum9 GAHPIRLONG ;
vitalis0ma:vitalis'ma GOAHTI ; !^LOAN
vitamiidna:vitam MASKIN ; !^LOAN
vit0ku:vit'ku GOAHTI ;
vit0sa+Use/Sub:vit'sa GOAHTI ;
vitsa GOAHTI ;
vitta:viddag8 SEAMU ;
vivva+CmpN/SgN+CmpN/SgG+CmpN/PlG:vivva GOAHTI ;
vizzetjeagil:vizzet#jeah'kil MALIS ;
viđa#mehter#čievččasteapmi+CmpN/Sg:viđa#mehter#čievččast EAPMI ;
viđa#siessat:viđa#siessag GAHPIR ;
viđeš:viđež LEXDIMINC ;
viđje#doaibma:viđje#doajbma GOAHTI ;
viđje#juv0la:viđje#juv'la GOAHTI ;
viđje#lássa GOAHTI ;
viđ0ji:viđ'ji GOAHTI ;
višuvdna:višu TELEFON ;
vokalis0ma:vokalis'ma GOAHTI ;
vokal#kombinašuvdna+Use/Sub:vokal#kombinašu TELEFON ;
vokal#systema+Use/Sub:vokal#systema GOAHTI; !^LOAN !
vokatii0va:vokatij'va GOAHTI ;
vokála#guovddáš:vokála#guovddáž LEXDIMINC ;
volubma GOAHTI ; !^LOAN
voluma GOAHTI ; !^LOAN
voluma#ivdni AIGI ;
votum:votum9 GAHPIRLONG ;
vujon GAHPIR ;
vulkanis0ma:vulkanis'ma GOAHTI ; !^LOAN
vuloš+CmpN/SgN+CmpN/DefSgGen+CmpN/DefPlGen+CmpN/SgLeft+CmpN/SgNomLeft+CmpN/SgGenLeft+CmpN/PlGenLeft:vulož LEXDIMINC ;
vuloštus:vuloštuss JOHTOLAT ;
vuluš#jea00gil+CmpN/SgN+CmpN/SgG+CmpN/DefPlGen:vuluš#jeah'kil MALIS ;
vuod0ja:vuod'ja GOAHTI ;
vuodja#lái0bi:vuodja#láj'bi GOAHTI ;
vuodja#skáhppu GOAHTI ;
vuodjen#beas0ka:vuodjen#beas'ka GOAHTI ;
vuodjen#reah0ka:vuodjen#reah'ka GOAHTI ;
vuodjin#bea0na+CmpN/SgN+CmpN/SgG+CmpN/PlG:vuodjin#beatnag8 BEANA ;
vuodjin#bána GOAHTI ;
vuodjin#diibmu:vuodjin#dijbmu GOAHTI ;
vuodjin#dái0du:vuodjin#dáj'du ALBMI ;
vuodjin#fiev0ru:vuodjin#fiev'ru GOAHTI ;
vuodjin#geahččaleapmi+CmpN/Sg:vuodjin#geahččal EAPMI ;
vuodjin#giel0du:vuodjin#giel'du GOAHTI ;
vuodjin#goar0ta:vuodjin#goar'ta GOAHTI ;
vuodjin#guov0lu+CmpN/SgN+CmpN/SgG+CmpN/PlG:vuodjin#guov'lu ALBMI ;
vuodjin#hárjehallan+CmpN/Sg:vuodjin#hárjehallam BOAHTALADDAN ;
vuodjin#juohko#gal0ba:vuodjin#juohko#gal'ba GOAHTI ;
vuodjin#juohko#sáh0cu:vuodjin#juohko#sáh'cu GOAHTI ;
vuodjin#juohko#távval GAHPIR ;
vuodjin#juoh0ku:vuodjin#juoh'ku AIGI ;
vuodjin#koar0ta:vuodjin#koar'ta GOAHTI ;
vuodjin#oahpaheaddji+CmpN/SgN+CmpN/SgG+CmpN/PlG:vuodjin#oahpaheaddji¤ ACTOR ;
vuodjin#oahppi+CmpN/SgN+CmpN/SgG+CmpN/PlG:vuodjin#oahppi¤ ACTOR ;
vuodjin#skuv0la+CmpN/SgN+CmpN/DefSgGen+CmpN/PlG:vuodjin#skuv'la GOAHTI ;
vuodjin#vuogasvuoh0ta+CmpN/SgG+CmpN/DefPlGen:vuodjin#vuogasvuoh'ta LUONDU ;
vuodjin#vuoh0ki:vuodjin#vuoh'ki AIGI ;
vuodjin#ái0gi+CmpN/SgN+CmpN/SgG+CmpN/DefPlGen:vuodjin#áj'gi AIGI ;
vuodjin#čuov0ga:vuodjin#čuov'ga GOAHTI ;
vuogga GOAHTI ;
vuogádat:vuogádah'k JOHTOLAT ;
vuogádat#oas0tu:vuogádat#oas'tu GOAHTI ;
vuogáiduvvan#ah0ki+CmpN/SgN+CmpN/SgG+CmpN/DefPlGen+CmpN/SgLeft+CmpN/SgNomLeft+CmpN/SgGenLeft+CmpN/PlGenLeft:vuogáiduvvan#ah'ki ALBMI "age N" ;
vuogáiduvvan#muddu+CmpN/SgN+CmpN/SgG+CmpN/PlG+CmpN/SgLeft+CmpN/SgNomLeft+CmpN/SgGenLeft+CmpN/PlGenLeft:vuogáiduvvan#muddu GOAHTI ;
vuoh0ki:vuoh'ki AIGI ;
vuohkku GOAHTI ;
vuohppa+CmpN/SgN+CmpN/SgG+CmpN/PlG:vuohppa GOAHTI ;
vuohta#rái0pi:vuohta#ráj'pi GOAHTI ;
vuohčče#cuozza GOAHTI ;
vuoibmi+CmpN/SgN+CmpN/DefSgGen+CmpN/DefPlGen+CmpN/SgLeft+CmpN/SgNomLeft+CmpN/SgGenLeft+CmpN/PlGenLeft:vuojbmi AIGI ;
vuoidan#gurra GOAHTI ;
vuoidan#nihppel GAHPIR ;
vuoiddanas:vuoiddanass JOHTOLAT ;
vuoiddas:vuoj'das MALIS ;
vuoiddas#assi GOAHTI ;
vuoiddas#božán GAHPIRLONG ;
vuoiddas#ol0ju:vuoiddas#ol'ju GOAHTI ;
vuoigatvuoh0ta+CmpN/SgG+CmpN/DefPlGen:vuoigatvuoh'ta LUONDU ;
vuoigatvuođa#dilálašvuoh0ta+CmpN/SgG+CmpN/DefPlGen:vuoigatvuođa#dilálašvuoh'ta LUONDU ;
vuoigatvuođa#guoddi+CmpN/SgN+CmpN/SgG+CmpN/PlG:vuoigatvuođa#guoddi¤ ACTOR ;
vuoigatvuođa#gáibideaddji+CmpN/SgN+CmpN/SgG+CmpN/PlG:vuoigatvuođa#gáibideaddji¤ ACTOR ;
vuoigatvuođa#háhkan+CmpN/Sg:vuoigatvuođa#háhkam BOAHTIN ;
vuoigatvuođa#háhkan#vuođđu GOAHTI ;
vuoigatvuođa#háhkan#ášše#bá00bir:vuoigatvuođa#háhkan#ášše#báh'pi7r MALIS ;
vuoigatvuođa#jođiheapmi+CmpN/Sg:vuoigatvuođa#jođih EAPMI ;
vuoigatvuođalaš+CmpN/SgN+CmpN/SgG+CmpN/PlG:vuoigatvuođalažž JOHTOLAT ;
vuoigatvuođa#lávde#goddi+CmpN/SgN+CmpN/DefSgGen+CmpN/PlG:vuoigatvuođa#lávde#goddi AIGI ;
vuoigatvuođa#manaheapmi+CmpN/Sg:vuoigatvuođa#manah EAPMI ;
vuoigatvuođa#olmmoš#loh0ku:vuoigatvuođa#olmmoš#loh'ku ALBMILONGSHORT ;
vuoigatvuođa#olmmái+CmpN/SgN+CmpN/SgG+CmpN/PlG:vuoigatvuođa#olbmáj FALIS ;
vuoigatvuođa#ráđđejupmi:vuoigatvuođa#ráđđej UPMI ;
vuoigatvuođa#subjeak0ta:vuoigatvuođa#subjeak'ta GOAHTI ;
vuoigatvuođa#čádjádus:vuoigatvuođa#čádjáduss JOHTOLAT ;
vuoigŋa+CmpN/SgN+CmpN/SgG+CmpN/PlG:vuojgŋa GOAHTI ;
vuoigŋa#dagus#láh0ka:vuoigŋa#dagus#láh'ka GOAHTI ;
vuoigŋa#duodje#láh0ka:vuoigŋa#duodje#láh'ka GOAHTI ;
vuoigŋa#duod0ji:vuoigŋa#duod'ji GOAHTI ;
vuoigŋa#friddjavuoh0ta+CmpN/SgG+CmpN/DefPlGen:vuoigŋa#friddjavuoh'ta LUONDU ;
vuoimmástallan#riekkis:vuoimmástallan#rieggis LASIS ; !(pl.)
vuoissahat:vuoissahah'k JOHTOLAT ;
vuoito#gráda GOAHTI ;
vuoito#jah0ki+CmpN/SgN+CmpN/SgG+CmpN/PlG:vuoito#jah'ki ALBMI ;
vuoi0tu:vuoj'tu GOAHTI ;
vuoivvas:vuoj'vas MALIS ;
vuoivvas#meas0tu:vuoivvas#meas'tu GOAHTI ;
vuoivvas#njuvddus:vuoivvas#njuv'dus MALISLONG ;
vuoiŋŋahat:vuoiŋŋahah'k JOHTOLAT ;
vuoiŋŋamaš#vardin+CmpN/Sg:vuoiŋŋamaš#vardim BOAHTIN ;
vuoiŋŋamaččat+CmpN/SgN+CmpN/DefPlGen:vuoiŋŋamažž BORALMASAT ;
vuoiŋŋanas:vuoiŋŋanass JOHTOLAT ;
vuoiŋŋastan#as0ki+CmpN/SgN+CmpN/DefSgGen:vuoiŋŋastan#as'ki GOAHTI ;
vuoiŋŋastan#latnja+CmpN/SgN+CmpN/SgG+CmpN/PlG:vuoiŋŋastan#latnja GOAHTI ;
vuoiŋŋastan#sad0ji+CmpN/SgN+CmpN/SgG+CmpN/PlG:vuoiŋŋastan#sad'ji ALBMI ;
vuoiŋŋastan#vuodjin+CmpN/Sg:vuoiŋŋastan#vuodjim BOAHTIN ;
vuoiŋŋastan#ái0gi+CmpN/SgN+CmpN/SgG+CmpN/DefPlGen:vuoiŋŋastan#áj'gi AIGI ;
vuoiŋŋasteapmi+CmpN/Sg:vuoiŋŋast EAPMI ;
vuoiŋŋa#šaddu GOAHTI ;
vuoiŋŋaš#báidnin+CmpN/Sg:vuoiŋŋaš#báidnim BOAHTIN ;
vuoiŋŋaš#máh0tu+CmpN/SgN+CmpN/SgG+CmpN/PlG:vuoiŋŋaš#máh'tu GOAHTI ;
vuojadan#baseaŋ0ga+Use/Sub:vuojadan#baseaŋ'ga GOAHTI ;
vuojadan#bivttas:vuojadan#bik'tas MALIS ;
vuojadan#boa00gán:vuojadan#boah'kán MALIS ;
vuojadan#gahpir GAHPIR ;
vuojadan#geainnus:vuojadan#geajdnus MALISLONG ;
vuojadan#guoddá ALBMILONG ;
vuojadan#hál0la+G3:vuojadan#hál'la GOAHTI ;
vuojadan#sad0ji+CmpN/SgN+CmpN/SgG+CmpN/PlG:vuojadan#sad'ji ALBMI ;
vuojadan#steažžu GOAHTI ;
vuojadan#vák0ta+CmpN/SgN+CmpN/SgG+CmpN/PlG:vuojadan#vák'ta GOAHTI ;
vuojadan#álddis:vuojadan#ál'dis MALIS ;
vuojahat:vuojahah'k JOHTOLAT ;
vuojaš+CmpN/SgN+CmpN/SgG+CmpN/PlG:vuojaž LEXDIMINC ;
vuojehan#geatnegasvuoh0ta+CmpN/SgG+CmpN/DefPlGen:vuojehan#geatnegasvuoh'ta LUONDU ;
vuojeheapmi+CmpN/Sg+CmpN/SgLeft+CmpN/SgNomLeft+CmpN/SgGenLeft+CmpN/PlGenLeft:vuojeh EAPMI ;
vuoján+CmpN/SgN+CmpN/SgG+CmpN/PlG:vuoján GAHPIRLONG ;
vuok0sá+CmpN/SgN+CmpN/SgG+CmpN/PlG:vuok'sá ALBMILONG ;
vuok0ta:vuok'ta GOAHTI ;
vuokta#bassan+SgCm:vuokta#bassam BOAHTIN ;
vuokta#bohcce#doaibma:vuokta#bohcce#doajbma GOAHTI ;
vuokta#boršta#doalan GAHPIR ;
vuokta#fieh0ta+CmpN/SgN+CmpN/SgG+CmpN/PlG:vuokta#fiehttag8 BEANA ;
vuokta#gaccet+CmpN/SgN+CmpN/SgG+CmpN/PlG:vuokta#gacceh GAHPIR ;
vuokta#gaccet+CmpN/SgN+CmpN/SgG+CmpN/PlG:vuokta#gaccep GAHPIR ;
vuokta#láfol+CmpN/SgN+CmpN/SgG+CmpN/PlG:vuokta#láfol GAHPIR ;
vuokta#skár0fa:vuokta#skár'fa GOAHTI ;
vuokta#čuohppi+CmpN/SgN+CmpN/SgG+CmpN/PlG:vuokta#čuohppi¤ ACTOR ;
vuokta#šámpu GOAHTI ;
vuo0la:vuollag8 SEAMU ;
vuolahas:vuolahass JOHTOLAT ;
vuolahas#doaján GAHPIRLONG ;
vuolahas#olggoš:vuolahas#olggož LEXDIMINC ;
vuolahas#pláhtta GOAHTI ;
vuolahas#čieh0ka:vuolahas#čieh'ka GOAHTI ;
vuola#málddis:vuola#mál'dis FALIS ;
vuolgga:vuol'gag8 SEAMU ;
vuolgga:vuol'gam8 SEAMU ;
vuolggahan#gier0du:vuolggahan#gier'du GOAHTI ;
vuolggahan#mohtor GAHPIR ;
vuolgga#sad0ji:vuolgga#sad'ji ALBMI ;
vuolidahttin+CmpN/Sg+CmpN/SgLeft+CmpN/SgNomLeft+CmpN/SgGenLeft+CmpN/PlGenLeft:vuolidahttim BOAHTIN ;
vuolidahttin#loh0ku:vuolidahttin#loh'ku ALBMILONGSHORT ;
vuolidahttin#mearri GOAHTI ;
vuolimusgálvorádju:vuolimus#gálvo#rád'ju ALBMI ;
vuolit#fál0di+CmpN/SgN+CmpN/SgG+CmpN/PlG:vuolit#fál'di AIGI ;
vuolit#gal0ba:vuolit#gal'ba GOAHTI ;
vuolit#kultuv0ra:vuolit#kultu KULTUR ;
vuolit#lávde#goddi+CmpN/SgN+CmpN/DefSgGen+CmpN/PlG:vuolit#lávde#goddi AIGI ;
vuolit#riekte#duopmu+CmpN/SgN+CmpN/DefSgGen+CmpN/PlG:vuolit#riekte#duopmu GOAHTI ;
vuolit#ásahus+CmpN/SgN+CmpN/DefSgGen+CmpN/PlG:vuolit#ásahuss JOHTOLAT ;
vuolla GOAHTI ;
vuolle#bealli GOAHTI ;
vuolle#bealli+N+CmpN/Sg+CmpN/Sg:vuolle#beal%> Rreal ;
vuolle#bátni AIGI ;
vuolle#bá00za:vuolle#báh'cag8 SEAMU ;
vuolle#cealkka:vuolle#ceal'kag8 SEAMU ;
vuolle#fállu+CmpN/SgN+CmpN/DefSgGen+CmpN/DefPlGen+CmpN/SgLeft+CmpN/SgNomLeft+CmpN/SgGenLeft+CmpN/PlGenLeft:vuolle#fállu GOAHTI ;
vuollegis#deatta:vuollegis#deaddag8 SEAMU ;
vuolle#kataloga GOAHTI ;
vuolle#láigoheapmi+CmpN/Sg+CmpN/SgLeft+CmpN/SgNomLeft+CmpN/SgGenLeft+CmpN/PlGenLeft:vuolle#láigoh EAPMI ;
vuolle#namma+CmpN/SgN+CmpN/DefSgGen+CmpN/DefPlGen+CmpN/SgLeft+CmpN/SgNomLeft+CmpN/SgGenLeft+CmpN/PlGenLeft:vuolle#namma GOAHTI ;
vuolle#rubrihkka GOAHTI ;
vuolle#rádje#dássi AIGI ;
vuolle#rádje#eak0tu:vuolle#rádje#eak'tu ALBMI ;
vuolle#rád0ji+CmpN/SgN+CmpN/DefSgGen+CmpN/DefPlGen+CmpN/SgLeft+CmpN/SgNomLeft+CmpN/SgGenLeft+CmpN/PlGenLeft:vuolle#rád'ji GOAHTI ;
vuolle#vuov0da:vuolle#vuov'da GOAHTI ;
vuolle#árvvoštallan+CmpN/Sg:vuolle#árvvoštallam BOAHTALADDAN ;
vuollái#čála:vuollái#čállag8 BEANA ;
vuollálas#cealkka:vuollálas#ceal'kag8 SEAMU ;
vuollástan#dilli ALBMILONGSHORT ;
vuollástan#fápmu+CmpN/SgN+CmpN/DefSgGen+CmpN/DefPlGen+CmpN/SgLeft+CmpN/SgNomLeft+CmpN/SgGenLeft+CmpN/PlGenLeft:vuollástan#fápmu GOAHTI ;
vuollástan#láh0ka:vuollástan#láh'ka GOAHTI ;
vuollástan#vuoigatvuoh0ta+CmpN/SgG+CmpN/DefPlGen:vuollástan#vuoigatvuoh'ta LUONDU ;
vuollásteapmi+CmpN/Sg+CmpN/SgLeft+CmpN/SgNomLeft+CmpN/SgGenLeft+CmpN/PlGenLeft:vuollást EAPMI ;
vuol0pu:vuol'pu GOAHTI ;
vuo0lus:vuollus MALISLONG ;
vuolá#bealli GOAHTI ;
vuolá#bealli+N+CmpN/Sg+CmpN/Sg:vuolá#beal%> Rreal ;
vuoládus#mákso#mearri GOAHTI ;
vuolá#geah0či+N+CmpN/Sg+CmpN/Sg:vuolá#geaš%> Rreal ;
vuolá#geah0či:vuolá#geah'či AIGI ;
vuoláš:vuoláž LEXDIMINC ;
vuol0ši:vuol'ši GOAHTI ;
vuonccis+CmpN/SgN+CmpN/SgG+CmpN/PlG:vuon'cis FALIS ;
vuoncá#fál0li+G3+CmpN/SgN+CmpN/SgG+CmpN/PlG:vuoncá#fál'li GOAHTI ;
vuoncá#soad0ji:vuoncá#soad'ji AIGI ;
vuoncáváhkka:vuoncá#váhkka GOAHTI ;
vuoncá#čoarb#bealli GOAHTI ;
vuoncá#čoarb#bealli+N+CmpN/Sg+CmpN/Sg:vuoncá#čoarb#beal%> Rreal ;
vuo0ni+CmpN/SgN+CmpN/SgG+CmpN/PlG:vuotnim8 BEANA ;
vuopmi+CmpN/SgN+CmpN/SgG+CmpN/PlG:vuopmi AIGI ;
vuor0bi:vuor'bi GOAHTI ;
vuor0da:vuor'da GOAHTI ;
vuordin+CmpN/Sg+CmpN/SgLeft+CmpN/SgNomLeft+CmpN/SgGenLeft+CmpN/PlGenLeft:vuordim BOAHTIN ;
vuordin#geatnegasvuoh0ta+CmpN/SgG+CmpN/DefPlGen:vuordin#geatnegasvuoh'ta LUONDU ;
vuordin#geatnegasvuođa#gal0ba:vuordin#geatnegasvuođa#gal'ba GOAHTI ;
vuordin#hál0la+G3:vuordin#hál'la GOAHTI ;
vuordin#lassi GOAHTILONGSHORT ;
vuordin#latnja+CmpN/SgN+CmpN/SgG+CmpN/PlG:vuordin#latnja GOAHTI ;
vuordin#sad0ji+CmpN/SgN+CmpN/SgG+CmpN/PlG:vuordin#sad'ji ALBMI ;
vuordin#sáh0cu:vuordin#sáh'cu GOAHTI ;
vuorggu:vuor'gu SUOLU ;
vuor0ká+CmpN/SgN+CmpN/DefSgGen+CmpN/PlG:vuor'ká ALBMILONG ;
vuorká#sad0ji+CmpN/SgN+CmpN/SgG+CmpN/PlG:vuor'ká#sad'ji ALBMI ;
vuorro#dajaldat:vuorro#dajaldah'k JOHTOLAT ;
vuorro#latnja+CmpN/SgN+CmpN/SgG+CmpN/PlG:vuorro#latnja GOAHTI ;
vuorro#lohko#sátni AIGI ;
vuorro#sátni AIGI ;
vuor0ru+G3:vuor'ru GOAHTI ;
vuorru+CmpN/SgN+CmpN/SgG+CmpN/PlG:vuorru GOAHTI;
vuorrádus:vuorráduss JOHTOLAT ;
vuoruhan#suor0gi:vuoruhan#suor'gi GOAHTI ;
vuoskku+CmpN/SgN+CmpN/SgG+CmpN/PlG:vuos'ku BOAZU ;
vuoskku+CmpN/SgN+CmpN/SgG+CmpN/PlG:vuos'kun8 BEANA ;
vuossi:vuossi¤ GOAHTI ;
vuossu:vuossu¤ GOAHTI ;
vuoss#ár0ga+CmpN/SgN+CmpN/SgG+CmpN/PlG:vuoss9#ár'ga GOAHTI ;
vuosta#njuvddus:vuosta#njuv'dus MALISLONG ;
vuoste#bealli GOAHTI ;
vuoste#bealli+N+CmpN/Sg+CmpN/Sg:vuoste#beal%> Rreal ;
vuoste#deaddu+CmpN/SgN+CmpN/DefSgGen:vuoste#deaddu AIGI ;
vuoste#digaštalli+CmpN/SgN+CmpN/SgG+CmpN/PlG+CmpN/SgLeft+CmpN/SgNomLeft+CmpN/SgGenLeft+CmpN/PlGenLeft:vuoste#digaštalli¤ ACTOR ;
vuoste#evttohas+CmpN/SgN+CmpN/SgG+CmpN/PlG+CmpN/SgLeft+CmpN/SgNomLeft+CmpN/SgGenLeft+CmpN/PlGenLeft:vuoste#evttohass JOHTOLAT ;
vuoste#evttohus:vuoste#evttohuss JOHTOLAT ;
vuoste#gáibideaddji+CmpN/SgN+CmpN/SgG+CmpN/PlG:vuoste#gáibideaddji¤ ACTOR ;
vuoste#háh0ku+CmpN/SgN+CmpN/SgG:vuoste#háh'ku GOAHTI ;
vuoste#jietna GOAHTI ;
vuoste#jursan+CmpN/Sg+CmpN/SgLeft+CmpN/SgNomLeft+CmpN/SgGenLeft+CmpN/PlGenLeft:vuoste#jursam BOAHTIN ;
vuostelasvuoh0ta+CmpN/SgG+CmpN/DefPlGen+Use/Sub:vuostelasvuoh'ta LUONDU ;
vuoste#miella+CmpN/SgN+CmpN/DefSgGen:vuoste#miella GOAHTI ;
vuoste#muhtter GAHPIR ;
vuoste#nák0ca:vuoste#nák'ca GOAHTI ;
vuoste#oamastus:vuoste#oamastuss JOHTOLAT ;
vuoste#rávdnji AIGI ;
vuoste#sveisen+CmpN/Sg:vuoste#sveisem BOAHTIN ;
vuoste#sátne#vuorru+CmpN/SgN+CmpN/SgG+CmpN/PlG:vuoste#sátne#vuorru GOAHTI;
vuoste#sátne#vuorru+G3+CmpN/SgN+CmpN/SgG+CmpN/PlG:vuoste#sátne#vuorru¤ GOAHTI ;
vuoste#ágga GOAHTI ;
vuoste#ágga#vuogádat:vuoste#ágga#vuogádah'k JOHTOLAT ;
vuosttaldan#čoahkkin:vuosttaldan#čoahkkim GAHPIRLONG ;
vuosttas#gearde#bálvalus:vuosttas#gearde#bálvaluss JOHTOLAT ;
vuosttas#jienasteaddji+CmpN/SgN+CmpN/SgG+CmpN/PlG+CmpN/SgLeft+CmpN/SgNomLeft+CmpN/SgGenLeft+CmpN/PlGenLeft:vuosttas#jienasteaddji¤ ACTOR ;
vuosttas#láhka#almmái+CmpN/SgN+CmpN/SgG+CmpN/PlG:vuosttas#láhka#albmáj FALIS ;
vuosttas#sárdni GOAHTI ;
vuosttas#ár0vu+CmpN/SgN+CmpN/DefSgGen:vuosttas#ár'vu GOAHTI ;
vuosttaš#giella GOAHTI ;
vuosttaš#oaivadeaddji+CmpN/SgN+CmpN/SgG+CmpN/PlG:vuosttaš#oaivadeaddji¤ ACTOR ;
vuosttaš#riek0ti:vuosttaš#riek'ti ALBMI ;
vuosttaš#čájálmas:vuosttaš#čájálmass JOHTOLAT ;
vuos0tá:vuos'tá ALBMILONGSHORT ;
vuostá#heavval GAHPIR ;
vuostái#váldin#bá00bir:vuostái#váldin#báh'pi7r MALIS ;
vuostái#váldin#dearvuođat+CmpN/PlG:vuostái#váldin#dearvuoh'ta BUVSSAT ;
vuostái#váldin#doalut+CmpN/SgN+CmpN/DefPlGen:vuostái#váldin#doallu BUVSSAT ;
vuostálas#prinsihppa GOAHTI ;
vuostálastin#nák0ca+CmpN/SgN+CmpN/DefSgGen+CmpN/DefPlGen+CmpN/SgLeft+CmpN/SgNomLeft+CmpN/SgGenLeft+CmpN/PlGenLeft:vuostálastin#nák'ca GOAHTI ;
vuostálasvuoh0ta+CmpN/SgG+CmpN/DefPlGen:vuostálasvuoh'ta LUONDU ;
vuostálas#čieh0ka:vuostálas#čieh'ka GOAHTI ; !(pl.)
vuostálat+CmpN/SgN+CmpN/SgG+CmpN/PlG:vuostálah'k JOHTOLAT ;
vuostá#lohkki GOAHTI ;
vuostá#lái0bi:vuostá#láj'bi GOAHTI ;
vuotna+CmpN/SgN+CmpN/SgG+CmpN/PlG:vuotna GADDI ;
vuotna#bah0ta:vuotna#bah'ta GOAHTI ;
vuotna#njuor0ju+CmpN/SgN+CmpN/SgG+CmpN/PlG:vuotna#njuor'ju AIGI ;
vuotta:vuoddag8 SEAMU ;
vuov0da:vuov'da GOAHTI ;
vuovddehuhttin+CmpN/Sg+CmpN/SgLeft+CmpN/SgNomLeft+CmpN/SgGenLeft+CmpN/PlGenLeft:vuovddehuhttim BOAHTIN ;
vuovde#bargo#luodda GOAHTI ;
vuovde#bearrái#geahčču GOAHTI ;
vuovde#boa00zu+CmpN/SgN+CmpN/SgG+CmpN/PlG:vuovde#boah'cu BOAZU ;
vuovde#doaibma:vuovde#doajbma GOAHTI ;
vuovde#doallo#láh0ka:vuovde#doallo#láh'ka GOAHTI ;
vuovde#doallu GOAHTI ;
vuovde#foan0da:vuovde#foan'da GOAHTI ;
vuovde#gaccet+CmpN/SgN+CmpN/SgG+CmpN/PlG:vuovde#gacceh GAHPIR ;
vuovde#gaccet+CmpN/SgN+CmpN/SgG+CmpN/PlG:vuovde#gaccep GAHPIR ;
vuovde#geas0ku:vuovde#geas'ku GOAHTI ;
vuovde#gilvin#guov0lu+CmpN/SgN+CmpN/SgG+CmpN/PlG:vuovde#gilvin#guov'lu ALBMI ;
vuovde#láh0ka:vuovde#láh'ka GOAHTI ;
vuovde#meahkástat+CmpN/SgN+CmpN/SgG+CmpN/PlG:vuovde#meahkástah'k JOHTOLAT ;
vuovde#meašttir+CmpN/SgN+CmpN/SgG+CmpN/PlG:vuovde#meaš'tir MALISLONG ;
vuovde#ossodat+CmpN/SgN+CmpN/DefSgGen+CmpN/PlG:vuovde#ossodah'k JOHTOLAT ;
vuovde#ruoi0gu+CmpN/SgN+CmpN/SgG+CmpN/PlG:vuovde#ruoj'gu GOAHTI ;
vuovde#ášše#gieđahallan+CmpN/Sg:vuovde#ášše#gieđahallam BOAHTALADDAN ;
vuovde#čoavžžu+CmpN/SgN+CmpN/SgG+CmpN/PlG:vuovde#čoav'žu BOAZU ;
vuov0di+CmpN/SgN+CmpN/SgG+CmpN/PlG:vuov'di AIGI ;
vuovdi+CmpN/SgN+CmpN/SgG+CmpN/PlG+CmpN/SgLeft+CmpN/SgNomLeft+CmpN/SgGenLeft+CmpN/PlGenLeft:vuovdi¤ ACTOR ;
vuovdi#doallo#láh0ka+Use/Sub:vuovdi#doallo#láh'ka GOAHTI ;
vuovdi#foan0da+Use/Sub:vuovdi#foan'da GOAHTI ;
vuovdi#láh0ka+Use/Sub:vuovdi#láh'ka GOAHTI ;
vuovdin#automáhtta GOAHTI ;
vuovdin#die0nas:vuovdin#dietnas MALIS ;
vuovdin#eak0tu:vuovdin#eak'tu ALBMI ;
vuovdin#fállo#vuoh0ki:vuovdin#fállo#vuoh'ki AIGI ;
vuovdin#gollu GOAHTI ;
vuovdin#haddi AIGI ;
vuovdin#vuoi0tu:vuovdin#vuoj'tu GOAHTI ;
vuovdin#ár0vu+CmpN/SgN+CmpN/DefSgGen:vuovdin#ár'vu GOAHTI ;
vuovssanas#dáv0da:vuovssanas#dáv'da GOAHTI ;
vuođgŋin#boa00zu+CmpN/SgN+CmpN/SgG+CmpN/PlG:vuođgŋin#boah'cu BOAZU ;
vuođustus:vuođustuss JOHTOLAT ;
vuođuštus:vuođuštuss JOHTOLAT ;
vuoššan#gieh0ta:vuoššan#gieh'ta GOAHTI ;
vuoššan#lihtti AIGI ;
vuoššan#ol0ju:vuoššan#ol'ju GOAHTI ;
vuoššan#pláhtta GOAHTI ;
vuoššan#rui0tu:vuoššan#ruj'tu GOAHTI ;
vuoššan#čieh0ka:vuoššan#čieh'ka GOAHTI ;
vuođđo+Use/Sub:vuođđo Rreal ;
vuođđo FIRSTCOMPOUND ; ! sub
vuođđo#bák0ti:vuođđo#bák'ti AIGI ;
vuođđo#cealkka:vuođđo#ceal'kag8 SEAMU ;
vuođđo#doarjja:vuođđo#doar'jag8 SEAMU ;
vuođđo#eak0tu:vuođđo#eak'tu ALBMI ;
vuođđo#ealáhus:vuođđo#ealáhuss JOHTOLAT ;
vuođđo#fága GOAHTI ;
vuođđo#geaidnu:vuođđo#geajdnu AIGI ;
vuođđo#girje#sii0du:vuođđo#girje#sij'du GOAHTI ;
vuođđo#gir0ji:vuođđo#gir'ji GOAHTI ;
vuođđo#jurdda:vuođđo#jur'dag8 SEAMU ;
vuođđo#loh0ku:vuođđo#loh'ku ALBMILONGSHORT ;
vuođđo#láh0ka:vuođđo#láh'ka GOAHTI ;
vuođđo#mear0ka:vuođđo#mear'ka GOAHTI ;
vuođđo#njuolggadus:vuođđo#njuolggaduss JOHTOLAT ;
vuođđo#noađđi GOAHTI ;
vuođđo#regála:vuođđo#regál SOSIAL ; !^LOAN
vuođđo#skuv0la+CmpN/SgN+CmpN/DefSgGen+CmpN/PlG:vuođđo#skuv'la GOAHTI ;
vuođđo#skuvla#láh0ka:vuođđo#skuvla#láh'ka GOAHTI ;
vuođđo#struktuv0ra:vuođđo#struktu KULTUR ;
vuođđo#submi GOAHTI ;
vuođđo#sáh0ka:vuođđo#sáh'ka GOAHTI ;
vuođđo#sátni AIGI ;
vuođđu GOAHTI ;
vuođđudan#vuo0đus:vuođđudan#vuođđus MALISLONG ;
vuođđudan#čoahkkin+CmpN/SgN+CmpN/DefSgGen+CmpN/DefPlGen+CmpN/SgLeft+CmpN/SgNomLeft+CmpN/SgGenLeft+CmpN/PlGenLeft:vuođđudan#čoahkkim GAHPIR ;
vurkkodan#ái0gi+CmpN/SgN+CmpN/SgG+CmpN/DefPlGen:vurkkodan#áj'gi AIGI ;
vurkkohat:vurkkohah'k JOHTOLAT ;
váccáhat:váccáhah'k JOHTOLAT ;
váddu GOAHTI ;
vádjit:vádjid GAHPIRLONGSHORT ;
vádjit:vádjig GAHPIRLONGSHORT ;
váffel#máv0ka:váffel#máv'ka GOAHTI ;
váffel#ruov0di:váffel#ruov'di GOAHTI ;
váfistan#avádat+CmpN/SgN+CmpN/SgG+CmpN/PlG:váfistan#avádah'k JOHTOLAT ;
váfistan#soa0đis:váfistan#soađđis MALIS ;
vággi+CmpN/SgN+CmpN/SgG+CmpN/PlG:vággi AIGI ;
váhkar+CmpN/SgN+CmpN/SgG+CmpN/PlG:váhkar GAHPIR ;
váh0ki+CmpN/SgN+CmpN/SgG+CmpN/PlG:váh'ki GOAHTI ;
váhkká#deahkki AIGI ;
váhnen+CmpN/SgN+CmpN/SgG+CmpN/PlG:váhnem GAHPIR ;
váhnen#fuolaheapmi+CmpN/Sg:váhnen#fuolah EAPMI ;
váhnen#ovddas#vástádus:váhnen#ovddas#vástáduss JOHTOLAT ;
váhnen#ráđđe#lávde#goddi+CmpN/SgN+CmpN/DefSgGen+CmpN/PlG:váhnen#ráđđe#lávde#goddi AIGI ;
váhnen#ráđđi+CmpN/SgN+CmpN/SgG+CmpN/PlG:váhnen#ráđđi AIGI ;
váhnen#ságastallan+CmpN/Sg:váhnen#ságastallam BOAHTIN ;
váhnen#čoahkkin:váhnen#čoahkkim GAHPIRLONG ;
váhpe#seahkka:váhpe#seahkka GOAHTI ;
váibadahttin+CmpN/Sg+CmpN/SgLeft+CmpN/SgNomLeft+CmpN/SgGenLeft+CmpN/PlGenLeft:váibadahttim BOAHTIN ;
váibbasvuoh0ta+CmpN/SgG+CmpN/DefPlGen:váibbasvuoh'ta LUONDU ;
váibmo#breahtta GOAHTI ;
váibmo#lášmmohallan+CmpN/Sg:váibmo#lášmmohallam BOAHTALADDAN ;
váibmu:vájbmu AIGI ;
váidalan#ortnet:váidalan#ortneg GAHPIR ;
váidalan#áige#mearri GOAHTI ;
váidalan#ásahus+CmpN/SgN+CmpN/DefSgGen+CmpN/PlG:váidalan#ásahuss JOHTOLAT ;
váidalus+CmpN/SgN+CmpN/DefSgGen+CmpN/DefPlGen+CmpN/SgLeft+CmpN/SgNomLeft+CmpN/SgGenLeft+CmpN/PlGenLeft:váidaluss JOHTOLAT ;
váidda:váj'dag8 SEAMU ;
váidda#mearrádus:váidda#mearráduss JOHTOLAT ;
váidda#orgána+CmpN/SgN+CmpN/DefSgGen+CmpN/PlG:váidda#orgána GOAHTI ;
váidda#áš0ši:váidda#áš'ši GOAHTI ;
váidi+CmpN/SgN+CmpN/SgG+CmpN/PlG+CmpN/SgLeft+CmpN/SgNomLeft+CmpN/SgGenLeft+CmpN/PlGenLeft:vájdi¤ ACTOR ;
váidin#geatnegasvuoh0ta+CmpN/SgG+CmpN/DefPlGen:váidin#geatnegasvuoh'ta LUONDU ;
váidin#vuogasvuoh0ta+CmpN/SgG+CmpN/DefPlGen+Use/Sub:váidin#vuogasvuoh'ta LUONDU ; !
váidin#vuoigatvuoh0ta+CmpN/SgG+CmpN/DefPlGen:váidin#vuoigatvuoh'ta LUONDU ;
váidna#hád0ja:váidna#hád'ja GOAHTI ;
váidni+CmpN/SgN+CmpN/SgG+CmpN/PlG:vájdni GOAHTI ;
váidámuš+CmpN/SgN+CmpN/DefSgGen+CmpN/DefPlGen+CmpN/SgLeft+CmpN/SgNomLeft+CmpN/SgGenLeft+CmpN/PlGenLeft:váidámušš LEXMUSH ;
váikkuhan#fápmu+CmpN/SgN+CmpN/DefSgGen+CmpN/DefPlGen+CmpN/SgLeft+CmpN/SgNomLeft+CmpN/SgGenLeft+CmpN/PlGenLeft:váikkuhan#fápmu GOAHTI ;
váikkuhan#gaska#oapme#apparáhtta GOAHTI ;
váikkuhan#joav0ku+CmpN/SgN+CmpN/DefSgGen+CmpN/PlG:váikkuhan#joav'ku GOAHTI ;
váikkuhus:váikkuhuss JOHTOLAT ;
váikkuhus#mearri GOAHTI ;
váikkuhus#čielggadeapmi+CmpN/Sg:váikkuhus#čielggad EAPMI ;
váile#biebman+CmpN/Sg:váile#biebmam BOAHTIN ;
váilevašvuoh0ta+CmpN/SgG+CmpN/DefPlGen:váilevašvuoh'ta LUONDU ;
vái0li:váj'li GOAHTI ;
váimmus#re^akšuvdna:váimmus#re^akšu TELEFON ;
váimmus#ávnnas:váimmus#ávdnas MATTAR ;
vái0vi:váj'vi GOAHTI ;
váivvádus:váivváduss JOHTOLAT ;
váivván+CmpN/SgN+CmpN/SgG+CmpN/PlG:váivván GAHPIRLONG ;
válddalastin+CmpN/Sg+CmpN/SgLeft+CmpN/SgNomLeft+CmpN/SgGenLeft+CmpN/PlGenLeft:válddalastim BOAHTALADDAN ;
válddálašvuoh0ta+CmpN/SgG+CmpN/DefPlGen:válddálašvuoh'ta LUONDU ;
válddálašvuođahuhttin+CmpN/Sg+CmpN/SgLeft+CmpN/SgNomLeft+CmpN/SgGenLeft+CmpN/PlGenLeft:válddálašvuođahuhttim BOAHTIN ;
válde#boastto#atnu ALBMILONG ;
válde#háldo#foan0da:válde#háldo#foan'da GOAHTI ;
válde#nággu GOAHTI ;
válde#sirdin+CmpN/Sg:válde#sirdim BOAHTIN ;
válde#sirdin#mearrádus:válde#sirdin#mearráduss JOHTOLAT ;
vál0di+CmpN/SgN+CmpN/SgG+CmpN/PlG:vál'di VALDI ;
váldi+CmpN/SgN+CmpN/SgG+CmpN/PlG+CmpN/SgLeft+CmpN/SgNomLeft+CmpN/SgGenLeft+CmpN/PlGenLeft:váldi¤ ACTOR ;
váldo#boađáhat:váldo#boađáhah'k JOHTOLAT ;
váldo#bohcci:váldo#bohcci¤ ALBMI ;
váldo#buohcce#dikšu+CmpN/SgN+CmpN/SgG+CmpN/PlG:váldo#buohcce#dikšu¤ ACTOR ;
váldo#cealkka:váldo#ceal'kag8 SEAMU ;
váldo#doaibma:váldo#doajbma GOAHTI ;
váldo#doavttir+CmpN/SgN+CmpN/SgG+CmpN/PlG:váldo#doak'tir MALISLONGSHORT ;
váldo#duopmár+CmpN/SgN+CmpN/SgG+CmpN/PlG:váldo#duopmár GAHPIRLONG ;
váldo#eak0tu:váldo#eak'tu ALBMI ;
váldo#feaskkir:váldo#feas'kir MALIS ;
váldo#fierpmádat:váldo#fierpmádah'k JOHTOLAT ;
váldo#fáddá ALBMILONG ;
váldo#fága GOAHTI ;
váldo#fállu+CmpN/SgN+CmpN/DefSgGen+CmpN/DefPlGen+CmpN/SgLeft+CmpN/SgNomLeft+CmpN/SgGenLeft+CmpN/PlGenLeft:váldo#fállu GOAHTI ;
váldo#gažaldat:váldo#gažaldah'k JOHTOLAT ;
váldo#geaidnu:váldo#geajdnu AIGI ;
váldo#geologa+CmpN/SgN+CmpN/SgG+CmpN/PlG:váldo#geologa GOAHTI ;
váldo#girdi#ruk0tu:váldo#girdi#ruk'tu GOAHTI ;
váldo#gir0ji:váldo#gir'ji GOAHTI ;
váldo#gáhtta GOAHTI ;
váldo#iešvuoh0ta+CmpN/SgG+CmpN/DefPlGen:váldo#iešvuoh'ta LUONDU ;
váldo#luodda GOAHTI ;
váldo#luodda#fierpmádat:váldo#luodda#fierpmádah'k JOHTOLAT ;
váldo#lávde#goddi+CmpN/SgN+CmpN/DefSgGen+CmpN/PlG:váldo#lávde#goddi AIGI ;
váldo#mear0ka:váldo#mear'ka GOAHTI ;
váldo#moaitámuš:váldo#moaitámušš LEXMUSH ;
váldo#njuolggadus:váldo#njuolggaduss JOHTOLAT ;
váldo#ovda#sáh0ka:váldo#ovda#sáh'ka GOAHTI ;
váldo#persovdna+CmpN/SgN+CmpN/SgG+CmpN/PlG:váldo#perso TELEFON ;
váldo#per^spektii0va:váldo#per^spektij'va GOAHTI ;
váldo#prošeak0ta:váldo#prošeak'ta GOAHTI ;
váldo#riggi AIGI ;
váldo#rol0la+G3:váldo#rol'la GOAHTI ;
váldo#rád0ju:váldo#rád'ju ALBMI ;
váldo#stiv0ra+CmpN/SgN+CmpN/DefSgGen+CmpN/PlG:váldo#stiv'ra GOAHTI ;
váldo#stivrra#vál0ga:váldo#stivrra#vál'ga GOAHTI ;
váldo#strategiija IIJA ;
váldo#ságastalli+CmpN/SgN+CmpN/SgG+CmpN/PlG:váldo#ságastalli¤ ACTOR ;
váldo#sáh0ka:váldo#sáh'ka GOAHTI ;
váldo#sárdnideaddji+CmpN/SgN+CmpN/SgG+CmpN/PlG:váldo#sárdnideaddji¤ ACTOR ;
váldo#tráhppá ALBMILONG ;
váldo#uk0sa:váldo#uk'sa GOAHTI ;
váldo#ágga GOAHTI ;
váldo#ámta#mánni+CmpN/SgN+CmpN/SgG+CmpN/PlG:váldo#ámta#mán'ni MANNI ;
váldo#áv0ju:váldo#áv'ju AIGI ;
váldo#áš0ši:váldo#áš'ši GOAHTI ;
váldo#šiehtadus:váldo#šiehtaduss JOHTOLAT ;
váldo#čoahkkin:váldo#čoahkkim GAHPIRLONG ;
vál0du:vál'du GOAHTI ;
vál0ga+CmpN/SgN+CmpN/DefSgGen+CmpN/DefPlGen+CmpN/SgLeft+CmpN/SgNomLeft+CmpN/SgGenLeft+CmpN/PlGenLeft:vál'ga GOAHTI ;
válga#boa00đus:válga#boah'tus MALISLONG ;
válga#gižžu GOAHTI ;
válga#latnja+CmpN/SgN+CmpN/SgG+CmpN/PlG:válga#latnja GOAHTI ;
válga#lága GOAHTI ;
válga#láh0ka:válga#láh'ka GOAHTI ;
válga#lávde#goddi+CmpN/SgN+CmpN/DefSgGen+CmpN/PlG:válga#lávde#goddi AIGI ;
válga#pro^grám0ma:válga#pro^grám'ma GOAHTI ;
válga#stivrra#vál0ga:válga#stivrra#vál'ga GOAHTI ;
válga#verrošeapmi+CmpN/Sg:válga#verroš EAPMI ;
válga#vuoh0ki:válga#vuoh'ki AIGI ;
válga#vuorru+CmpN/SgN+CmpN/SgG+CmpN/PlG:válga#vuorru GOAHTI;
válga#vuorru+G3+CmpN/SgN+CmpN/SgG+CmpN/PlG:válga#vuorru¤ GOAHTI ;
válga#čoahkkin:válga#čoahkkim GAHPIRLONG ;
válgga:vál'gam8 SEAMU ;
vál0ja:válljag8 SEAMU ;
válla GOAHTI ;
válla#juohkin+CmpN/Sg:válla#juohkim BOAHTIN ;
válljen+CmpN/Sg+CmpN/SgLeft+CmpN/SgNomLeft+CmpN/SgGenLeft+CmpN/PlGenLeft:válljem BOAHTIN ;
válljen#fága GOAHTI ;
válljen#munni GOAHTI ;
válljo#nálli AIGI ;
válmmašvuođa#duođaštus:válmmašvuođa#duođaštuss JOHTOLAT ;
válsa#doaimmahat+CmpN/SgN+CmpN/DefSgGen+CmpN/PlG:válsa#doaimmahah'k JOHTOLAT ;
válsa#jurssan:válsa#jurssan GAHPIR ;
vánddardan#geaidnu:vánddardan#geajdnu AIGI ;
vánddis+CmpN/SgN+CmpN/SgG+CmpN/PlG:ván'dis FALIS ;
vánhen+N+Pl+Nom+Use/Sub:vánhemmat K ; ! Wrong, probably dialectal form.
vánhen+CmpN/SgN+CmpN/SgG+CmpN/PlG:vánhem GAHPIR ;
vánhen#vuoládus:vánhen#vuoláduss JOHTOLAT ;
váran+CmpN/SgN+CmpN/SgG+CmpN/DefPlGen:váram GAHPIR ;
váran#meas0tu:váran#meas'tu GOAHTI ;
várdda:vár'dag8 SEAMU ;
vár0du+CmpN/SgN+CmpN/SgG+CmpN/PlG:vár'du AIGI ;
várjalan#politihkka GOAHTI ;
várjalan#ávdnasat+CmpN/SgN+CmpN/DefPlGen:várjalan#ávdnas BADJOSAT ;
várjat#jea00gil+CmpN/SgN+CmpN/SgG+CmpN/DefPlGen:várjat#jeah'kil MALIS ;
vár0ka:vár'ka GOAHTI ;
várpe#namma GOAHTI ;
várra GOAHTI ;
várrameahttunvuoh0ta+CmpN/SgG+CmpN/DefPlGen:várrameahttunvuoh'ta LUONDU ;
várra#signála:várra#signál SOSIAL ; !^LOAN
várre#boat0ka:várre#boat'ka GOAHTI ;
várre#foan0da:várre#foan'da GOAHTI ;
várre#gil0ga:várre#gil'ga GOAHTI ;
várrehus:várrehuss JOHTOLAT ;
várrehus#golmma#čiegat:várrehus#golmma#čiegag GAHPIR ;
várrehus#lin0njá:várrehus#lin'njá GOAHTILONGSHORT ;
várrehus#čuov0ga:várrehus#čuov'ga GOAHTI ;
várre#lahttu+CmpN/SgN+CmpN/SgG+CmpN/PlG:várre#lahttu GOAHTILONGSHORT ;
várre#láh0ka:várre#láh'ka GOAHTI ;
várren#mear0ka:várren#mear'ka GOAHTI ;
várre#presidean0ta+CmpN/SgN+CmpN/SgG+CmpN/PlG:várre#presidean'ta GOAHTI ;
várre#stivrra#vál0ga:várre#stivrra#vál'ga GOAHTI ;
várre#suodjalan#bálvalus:várre#suodjalan#bálvaluss JOHTOLAT ;
várre#áirras+CmpN/SgN+CmpN/SgG+CmpN/PlG:várre#áj'ras MATTAR ;
várre#čohkka GOAHTI ;
várri GADDISHORT ;
várrogasvuoh0ta+CmpN/SgG+CmpN/DefPlGen:várrogasvuoh'ta LUONDU ;
várrogasvuođa#njuolggadus:várrogasvuođa#njuolggaduss JOHTOLAT ;
vár0sá+CmpN/SgN+CmpN/SgG+CmpN/PlG:vár'sá ALBMILONG ;
váruhan#gal0ba:váruhan#gal'ba GOAHTI ;
vár0ve:vár've GOAHTI ;
várven#beaŋ0ka:várven#beaŋ'ka GOAHTI ;
várven#stál0li+G3:várven#stál'li AIGI ;
várvešvuoh0ta+CmpN/SgG+CmpN/DefPlGen:várvešvuoh'ta LUONDU ;
várvvár GAHPIRLONG ;
váráiduhttin+CmpN/Sg+CmpN/SgLeft+CmpN/SgNomLeft+CmpN/SgGenLeft+CmpN/PlGenLeft:váráiduhttim BOAHTIN ;
váráiduhttin#kantov0ra+Use/Sub:váráiduhttin#kantov'ra GOAHTI ;
váráiduhttin#ossodat+CmpN/SgN+CmpN/DefSgGen+CmpN/PlG:váráiduhttin#ossodah'k JOHTOLAT ;
vásedin#akšuvdna:vásedin#akšu TELEFON ;
vásedin#doaibma:vásedin#doajbma GOAHTI ;
vásihus+CmpN/SgN+CmpN/DefSgGen+CmpN/DefPlGen+CmpN/SgLeft+CmpN/SgNomLeft+CmpN/SgGenLeft+CmpN/PlGenLeft:vásihuss JOHTOLAT ;
vástádus+CmpN/SgN+CmpN/DefSgGen+CmpN/DefPlGen+CmpN/SgLeft+CmpN/SgNomLeft+CmpN/SgGenLeft+CmpN/PlGenLeft:vástáduss JOHTOLAT ;
vástádus#breava GOAHTI ;
vástádus#re^plihkka GOAHTI ;
vásáhus+CmpN/SgN+CmpN/DefSgGen+CmpN/DefPlGen+CmpN/SgLeft+CmpN/SgNomLeft+CmpN/SgGenLeft+CmpN/PlGenLeft:vásáhuss JOHTOLAT ;
vátnan#beaŋ0ka:vátnan#beaŋ'ka GOAHTI ;
vátne#dáv0da:vátne#dáv'da GOAHTI ;
vátni GOAHTI ;
váttisvuoh0ta+CmpN/SgG+CmpN/DefPlGen:váttisvuoh'ta LUONDU ;
vávdna GOAHTI ;
váv0vá:váv'vá ALBMILONG ;
vázzin#beav0di:vázzin#beav'di AIGI ;
vázzin#geaidnu:vázzin#geajdnu AIGI ;
vázzin#giel0du:vázzin#giel'du GOAHTI ;
vázzin#gáhtta GOAHTI ;
vázzin#jietna GOAHTI ;
vázzin#jor0rit+G3+CmpN/SgN+CmpN/DefPlGen:vázzin#jor'ri BUVSSAT ;
vázzin#luodda GOAHTI ;
vázzin#luodda#fierpmádat:vázzin#luodda#fierpmádah'k JOHTOLAT ;
vázzin#rav0da:vázzin#rav'da GOAHTI ;
vázzin#rásttildat:vázzin#rásttildah'k JOHTOLAT ;
vázzin#soabbi GOAHTI ;
vázzin#veahkke#ávnnas:vázzin#veahkke#ávdnas MATTAR ;
vázzin#šal0di:vázzin#šal'di GOAHTI ;
vá00ža+CmpN/SgN+CmpN/SgG+CmpN/PlG:váh'čam8 BEANA ;
váŋ0ka:váŋ'ka GOAHTI ;
váđot+CmpN/SgN+CmpN/SgG+CmpN/DefPlGen:váđoh GAHPIR ;
váđđu GOAHTI ;
wagneri^anis0ma:wagneri^anis'ma GOAHTI ; !^LOAN
web#logan:web9#logan GAHPIR ;
wiener#gáhkku GOAHTI ;
wiener#klassisis0ma:wiener#klassisis'ma GOAHTI ; !^LOAN
x-kromosoma GOAHTI ; !^LOAN
xantoma GOAHTI ; !^LOAN
xe^ro^grafiija IIJA ;
xe^ro^gráfa GOAHTI ;
xy^lo^grafiija IIJA ;
y-kromosoma GOAHTI ; !^LOAN
zen#bud^dhis0ma:zen#bud^dhis'ma GOAHTI ; !^LOAN
zoologiija IIJA ;
ábe#gáhttu+CmpN/SgN+CmpN/SgG+CmpN/PlG:ábe#gáhttu GOAHTI ;
áddejupmi:áddej UPMI ;
áddjá+CmpN/SgN+CmpN/SgG+CmpN/PlG:áddjá ALBMILONG ;
ád0ji:ád'ji GOAHTI ;
ágga GOAHTI ;
ággaras:ággarass JOHTOLAT ;
ágil#dák0ti:ágil#dák'ti AIGI ;
ágil#časkkis:ágil#čas'kis FALIS ;
áhcagas#sreaŋ0ga:áhcagas#sreaŋ'ga GOAHTI ;
áhcagastin#garra GOAHTI ;
áhcagastin#ár0pu:áhcagastin#ár'pu GOAHTI ;
áh0ci:áh'ci GOAHTI ;
áhka#lakkis+CmpN/SgN+CmpN/SgG+CmpN/PlG:áhka#laggis FALIS ;
áhkalakkisgiehtaváđđu:áhkalakkisgiehtaváđđu GOAHTI ;
áhkil#veaksi:áhkil#veaksi GOAHTI ;
áhkku+CmpN/SgN+CmpN/SgG+CmpN/PlG:áhkku ALBMILONG ;
áhkká+CmpN/SgN+CmpN/SgG+CmpN/PlG:áhkká ALBMILONG ;
áhkkár+CmpN/SgN+CmpN/SgG+CmpN/PlG:áhkkár GAHPIRLONG ;
áhká#biddu+CmpN/SgN+CmpN/SgG+CmpN/PlG:áhká#biddu GOAHTI ;
áhpasmahttin#ráhkkanus:áhpasmahttin#ráhkkanuss JOHTOLAT ;
áhpe#cizaš+CmpN/SgN+CmpN/SgG+CmpN/PlG:áhpe#cizaž LEXDIMINC ;
áhpe#dorske#áigodat+CmpN/SgN+CmpN/SgG+CmpN/PlG:áhpe#dorske#áigodah'k JOHTOLAT ;
áhpe#heah0ti:áhpe#heah'ti AIGI ;
áhpe#hilggohas+CmpN/SgN+CmpN/SgG+CmpN/PlG:áhpe#hilggohass JOHTOLAT ;
áhpe#háv0da+CmpN/SgN+CmpN/SgG+CmpN/PlG:áhpe#háv'da GOAHTI ;
áhpe#nuohtástan#láh0ka:áhpe#nuohtástan#láh'ka GOAHTI ;
áhpe#nuohtástan#lávde#goddi+CmpN/SgN+CmpN/DefSgGen+CmpN/PlG:áhpe#nuohtástan#lávde#goddi AIGI ;
áhpe#rávdnji AIGI ;
áhpe#spál0fu+CmpN/SgN+CmpN/SgG+CmpN/PlG:áhpe#spál'fu GOAHTI ;
áhpparas+CmpN/SgN+CmpN/DefSgGen+CmpN/PlG:áhpparass JOHTOLAT ;
áh0pu:áh'pu ALBMI ;
áh0ta:áh'ta GOAHTI ;
áhta#ivdni AIGI ;
áhčče#bealli+CmpN/SgN+CmpN/SgG+CmpN/PlG:áhčče#bealli GOAHTI ;
áhčče#bealli+N+CmpN/Sg+CmpN/Sg:áhčče#beal%> Rreal ;
áhččemin BUFFALO ;
áhčči+CmpN/SgN+CmpN/SgG+CmpN/PlG:áhčči ALBMI ;
áhččivuoh0ta+CmpN/SgG+CmpN/DefPlGen:áhččivuoh'ta LUONDU ;
áibme#njunni AIGI ;
áibme#spábba GOAHTI ;
áibmi:ájbmi GOAHTI ;
áibmo#bohcci:áibmo#bohcci¤ ALBMI ;
áibmodas#meahcci+CmpN/SgN+CmpN/SgG+CmpN/DefPlGen:áibmodas#meahcci ALBMI ;
áibmo#deatta:áibmo#deaddag8 SEAMU ;
áibmo#dássi AIGI ;
áibmo#fievrrideapmi+CmpN/Sg:áibmo#fievrrid EAPMI ;
áibmo#fiev0ru:áibmo#fiev'ru GOAHTI ;
áibmo#filttar:áibmo#fil'tar MALIS ;
áibmo#hivvodat:áibmo#hivvodah'k JOHTOLAT ;
áibmo#jietna GOAHTI ;
áibmo#latnja+CmpN/SgN+CmpN/SgG+CmpN/PlG:áibmo#latnja GOAHTI ;
áibmo#media GARGIA ;
áibmo#molsun+CmpN/Sg:áibmo#molsum BOAHTIN ;
áibmo#molsun#rusttet:áibmo#molsun#rustteg GAHPIR ;
áibmo#molsun#rái0gi:áibmo#molsun#ráj'gi GOAHTI ;
áibmo#njiellu GOAHTI ;
áibmo#rávdnji AIGI ;
áibmo#sirren+CmpN/Sg:áibmo#sirrem BOAHTIN ;
áibmo#skoav0di:áibmo#skoav'di GOAHTI ;
áibmo#vea00žir:áibmo#veah'či7r MALIS ;
áibmo#vátni GOAHTI ;
áibmu:ájbmu ALBMI ;
áicilvuoh0ta+CmpN/SgG+CmpN/DefPlGen:áicilvuoh'ta LUONDU ;
áiddis:áj'dis MALIS ;
ái0di:áj'di AIGI ;
áige#doa00ba:áige#doah'pag8 SEAMU ;
áige#gas0ka:áige#gas'ka GOAHTI ;
áige#gaskkadat+CmpN/SgN+CmpN/SgG+CmpN/PlG:áige#gaskkadah'k JOHTOLAT ;
áige#gollu GOAHTI ;
áige#iskkadeapmi+CmpN/Sg:áige#iskkad EAPMI ;
áige#lasiheapmi+CmpN/Sg:áige#lasih EAPMI ;
áige#loh0ku:áige#loh'ku ALBMILONGSHORT ;
áige#mearri GOAHTI ;
áige#molsun+CmpN/Sg:áige#molsum BOAHTIN ;
áige#plána GOAHTI ;
áige#távval GAHPIR ;
áigga:áj'gag8 SEAMU ;
áigge#gollu GOAHTI ;
áigge#ád0ji:áigge#ád'ji GOAHTI ;
áigge#ájanas:áigge#ájanass JOHTOLAT ;
ái0gi+CmpN/SgN+CmpN/SgG+CmpN/PlG+CmpN/SgLeft+CmpN/SgNomLeft+CmpN/SgGenLeft+CmpN/PlGenLeft:áj'gi AIGI ;
áigodahttin+CmpN/Sg+CmpN/SgLeft+CmpN/SgNomLeft+CmpN/SgGenLeft+CmpN/PlGenLeft:áigodahttim BOAHTALADDAN ;
áigodat+CmpN/SgN+CmpN/SgG+CmpN/PlG:áigodah'k JOHTOLAT ;
áigodat#bargguhisvuoh0ta+CmpN/SgG+CmpN/DefPlGen:áigodat#bargguhisvuoh'ta LUONDU ;
áigodat#die0nas:áigodat#dietnas MALIS ;
áigodat#geavaheapmi+CmpN/Sg:áigodat#geavah EAPMI ;
áigodat#guolle#bivdi+CmpN/SgN+CmpN/SgG+CmpN/PlG:áigodat#guolle#bivdi¤ ACTOR ;
áigodat#johtolat:áigodat#johtolah'k JOHTOLAT ;
áigodat#nuppástuhttin+CmpN/Sg:áigodat#nuppástuhttim BOAHTIN ;
áigodat#plána GOAHTI ;
áigodat#rehket#doallu GOAHTI ;
áigodat#sirddolašvuoh0ta+CmpN/SgG+CmpN/DefPlGen:áigodat#sirddolašvuoh'ta LUONDU ;
áigumuš:áigumušš LEXMUSH ;
áigumuš#soahpan+CmpN/Sg:áigumuš#soahpam BOAHTIN ;
áigái#boah0tu:áigái#boah'tu GOAHTI ;
áimmudeapmi+CmpN/Sg+CmpN/SgLeft+CmpN/SgNomLeft+CmpN/SgGenLeft+CmpN/PlGenLeft:áimmud EAPMI ;
áiro#bealli GOAHTI ;
áiro#bealli+N+CmpN/Sg+CmpN/Sg:áiro#beal%> Rreal ;
áiro#lieđbmá ALBMILONG ;
áirolieđbmá:áiro#lieđbmá GOAHTI ; 
áiro#opmir GAHPIRLONGSHORT ;
áirras+CmpN/SgN+CmpN/SgG+CmpN/PlG:áj'ras MATTAR ;
áirras#goddi+CmpN/SgN+CmpN/DefSgGen+CmpN/PlG:áirras#goddi AIGI ;
ái0ru:áj'ru GOAHTI ;
ái0sá:áj'sá ALBMILONG ;
áitalas+CmpN/SgN+CmpN/SgG+CmpN/PlG:áitalass JOHTOLAT ;
ái0ti:áj'ti AIGI ;
áitta:áj'tag8 SEAMU ;
áittardeaddji+CmpN/SgN+CmpN/SgG+CmpN/PlG+CmpN/SgLeft+CmpN/SgNomLeft+CmpN/SgGenLeft+CmpN/PlGenLeft:áittardeaddji¤ ACTOR ;
áitte#boardda:áitte#boar'dag8 SEAMU ;
á00ja:ád'jag8 SEAMU ;
ájánas#girjjálašvuoh0ta+CmpN/SgG+CmpN/DefPlGen:ájánas#girjjálašvuoh'ta LUONDU ;
áksil GAHPIRLONGSHORT ;
áksil#cul0ci:áksil#cul'ci GOAHTI ;
áksil#deaddu+CmpN/SgN+CmpN/DefSgGen:áksil#deaddu AIGI ;
áksil#gas0ka:áksil#gas'ka GOAHTI ;
áktejupmi:áktej UPMI ;
ákŋo#beal0gi:ákŋo#beal'gi AIGI ;
ákŋo#báddi AIGI ;
ákšo#dearri GOAHTI ;
ákšo#ši0mir:ákšo#šipmir MALIS ;
ákŋu GOAHTI ;
ákšu:ákšu¤ GOAHTI ;
ákšuvdna:ákšu TELEFON ;
álbmi AIGI ;
álbmot+CmpN/SgN+CmpN/SgG+CmpN/PlG:álbmog GAHPIR ;
álbmot#akšuvdna:álbmot#akšu TELEFON ;
álbmot#alla#skuv0la+CmpN/SgN+CmpN/DefSgGen+CmpN/PlG:álbmot#alla#skuv'la GOAHTI ;
álbmot#alla#skuvla#láh0ka:álbmot#alla#skuvla#láh'ka GOAHTI ;
álbmot#beai0vi+CmpN/SgN+CmpN/SgG+CmpN/PlG:álbmot#beaj'vi GOAHTI ;
álbmot#bilis0ma:álbmot#bilis'ma GOAHTI ; !^LOAN
álbmot#dikten+CmpN/Sg:álbmot#diktem BOAHTIN ;
álbmot#meahcci+CmpN/SgN+CmpN/SgG+CmpN/PlG:álbmot#meahcci ALBMI;
álbmot#musihkka GOAHTI ;
álbmot#oadjo#láh0ka:álbmot#oadjo#láh'ka GOAHTI ;
álbmot#oad0ju:álbmot#oad'ju GOAHTI ;
álbmot#oaivil GAHPIRLONG ;
álbmot#riekte#mearrádus:álbmot#riekte#mearráduss JOHTOLAT ;
álbmot#riekte#rihkkun+CmpN/Sg:álbmot#riekte#rihkkum BOAHTIN ;
álbmot#riekte#servodat+CmpN/SgN+CmpN/DefSgGen+CmpN/PlG:álbmot#riekte#servodah'k JOHTOLAT ;
álbmot#riekte#vuogádat:álbmot#riekte#vuogádah'k JOHTOLAT ;
álbmot#riekte#ášše#dovdi+CmpN/SgN+CmpN/SgG+CmpN/PlG:álbmot#riekte#dovdi¤ ACTOR ;
álbmot#riekte#ášše#dovdi+CmpN/SgN+CmpN/SgG+CmpN/PlG:álbmot#riekte#ášše#dovdi¤ ACTOR ;
álbmot#riek0ti:álbmot#riek'ti ALBMI ;
álbmot#stivrra#vál0ga:álbmot#stivrra#vál'ga GOAHTI ;
álbmot#viessu+CmpN/SgN+CmpN/SgG+CmpN/PlG:álbmot#viessu GOAHTI ;
álbmot#vis0ti:álbmot#vis'ti GOAHTI ;
álbmot#čoahkkin:álbmot#čoahkkim GAHPIR ;
álddagas:álddagass JOHTOLAT ;
álddagas#gaskin+CmpN/Sg:álddagas#gaskim BOAHTIN ;
ál0du+CmpN/SgN+CmpN/SgG+CmpN/PlG:ál'du GOAHTI ;
álgga:ál'gag8 SEAMU ;
álgga#dahkki#vuoigatvuoh0ta+CmpN/SgG+CmpN/DefPlGen:álgga#dahkki#vuoigatvuoh'ta LUONDU ;
álggahan#dajaldat:álggahan#dajaldah'k JOHTOLAT ;
álggahan#doarjja:álggahan#doar'jag8 SEAMU ;
álggahan#foan0da:álggahan#foan'da GOAHTI ;
álggahan#kollokvia GARGIA ;
álggahan#ovda#sáh0ka:álggahan#ovda#sáh'ka GOAHTI ;
álggahan#provišuvdna:álggahan#provišu TELEFON ;
álggahan#stipean0da:álggahan#stipean'da GOAHTI ;
álggahan#sárdni GOAHTI ;
álggahan#vuoh0ki:álggahan#vuoh'ki AIGI ;
álgin#sárdni GOAHTI ;
álgobuvtta:algo#buk'tag8 SEAMU ;
álgo#dáhppa GOAHTI ;
álgo#dássádat:álgo#dássádah'k JOHTOLAT ;
álgo#evttohus:álgo#evttohuss JOHTOLAT ;
álgo#geal0du:álgo#geal'du AIGI ;
álgo#konten+CmpN/Sg+CmpN/SgLeft+CmpN/SgNomLeft+CmpN/SgGenLeft+CmpN/PlGenLeft:álgo#kontem BOAHTIN ;
álgo#mandáhtta GOAHTI ;
álgo#motii0va:álgo#motij'va GOAHTI ;
álgo#sirren+CmpN/Sg+CmpN/SgLeft+CmpN/SgNomLeft+CmpN/SgGenLeft+CmpN/PlGenLeft:álgo#sirrem BOAHTIN ;
álgo#sátni AIGI ;
álgo#veahkki AIGI ;
álgo#vuolgga:álgo#vuol'gag8 SEAMU ;
álgo#álbmot+CmpN/SgN+CmpN/SgG+CmpN/PlG:álgo#álbmog GAHPIR ;
álgo#álbmot#filbma#seminára GOAHTI ;
álgo#álbmot#politihkka GOAHTI ;
álgo#árvvoštallan+CmpN/Sg+CmpN/SgLeft+CmpN/SgNomLeft+CmpN/SgGenLeft+CmpN/PlGenLeft:álgo#árvvoštallam BOAHTALADDAN ;
álgo#ávnnas:álgo#ávdnas MATTAR ;
álgo#čájálmas:álgo#čájálmass JOHTOLAT ;
álgo#čá0lus:álgo#čállus MALISLONG ;
álgo#čálus#bá00bir:álgo#čálus#báh'pi7r MALIS ;
ál0gu+CmpN/SgN+CmpN/DefSgGen+CmpN/DefPlGen+CmpN/SgLeft+CmpN/SgNomLeft+CmpN/SgGenLeft+CmpN/PlGenLeft:ál'gu AIGI ;
állat+CmpN/SgN+CmpN/SgG+CmpN/PlG:állah GAHPIR ;
állat+CmpN/SgN+CmpN/SgG+CmpN/PlG:állap GAHPIR ;
ál0li+G3+CmpN/SgN+CmpN/SgG+CmpN/PlG:ál'li AIGI ;
álli GOAHTI ;
álo#rav0da:álo#rav'da GOAHTI ;
áltár GAHPIRLONG ;
á0lus:állus MALISLONG ;
ál0vi:ál'vi GOAHTI ;
ál0vu:ál'vu GOAHTI ;
ámadad0ju:ámadad'ju GOAHTI ;
ámmát:ámmáh GAHPIRLONG ;
ámmát#albmá#dieđáhus:ámmát#albmá#dieđáhuss JOHTOLAT ;
ámmát#koda STAHTA ;
ámmát#olbmo#stiv0ra+CmpN/SgN+CmpN/DefSgGen+CmpN/PlG:ámmát#olbmo#stiv'ra GOAHTI ;
ámmát#olbmo#čilgehus:ámmát#olbmo#čilgehuss JOHTOLAT ;
ámmát#organisašuvdna+CmpN/SgN+CmpN/DefSgGen+CmpN/PlG:ámmát#organisašu TELEFON ;
ámmát#seah0tu:ámmát#seah'tu GOAHTI ;
ámmát#suostan+CmpN/Sg:ámmát#suostam BOAHTIN ;
ámmát#vuoddji+CmpN/SgN+CmpN/SgG+CmpN/PlG:ámmát#vuoddji¤ ACTOR ;
ámmát#čehppodat:ámmát#čehppodah'k JOHTOLAT ;
ámta#doaimmaheaddji+CmpN/SgN+CmpN/SgG+CmpN/PlG:ámta#doaimmaheaddji¤ ACTOR ;
ámta#duođaštus:ámta#duođaštuss JOHTOLAT ;
ámta#mán0ni+CmpN/SgN+CmpN/SgG+CmpN/PlG:ámta#mán'ni MANNI ;
ámta#mánni#gohččun+CmpN/Sg:ámta#mánni#gohččum BOAHTIN ;
ánnu^itehta+Use/Sub:ánnu^itehta STAHTA ;
ánnuitehta#doa00ba+Use/Sub:ánnuitehta#doah'pag8 SEAMU ;
ánso#buhtadus:ánso#buhtaduss JOHTOLAT ;
án0su:án'su GOAHTI ;
áppes GAHPIR ;
áppet:áppeh GAHPIR ;
ár0ba:ár'ba GOAHTI ;
árbbolaš+CmpN/SgN+CmpN/SgG+CmpN/PlG:árbbolažž JOHTOLAT ;
árbe#dáv0da:árbe#dáv'da GOAHTI ;
árbe#láh0ka:árbe#láh'ka GOAHTI ;
árbe#láhttu:árbe#láhttu¤ GOAHTI ;
árbe#oassi AIGI ;
árbe#sátni AIGI ;
árbe#vierru GOAHTI ;
árbe#vuoigatvuoh0ta+CmpN/SgG+CmpN/DefPlGen:árbe#vuoigatvuoh'ta LUONDU ;
ár0bi:ár'bi AIGI ;
árbmu ALBMI ;
áren GAHPIR ;
áren#kanovdna:áren#kano TELEFON ;
ár0ga+CmpN/SgN+CmpN/SgG+CmpN/PlG:ár'ga GOAHTI ;
árga#beai0vi+CmpN/SgN+CmpN/SgG+CmpN/PlG:árga#beaj'vi GOAHTI ;
árga#bivttas:árga#bik'tas MALIS ;
ária GARGIA ;
ár0ja:ár'ja GOAHTI ;
ár0ji:ár'ji AIGI ;
ár0ka:ár'ka GOAHTI ;
árka#bis0ma+CmpN/SgN+CmpN/SgG+CmpN/PlG:árka#bis'ma GOAHTI ;
árka#cokkan GAHPIR ;
árkadustton GAHPIR ;
árkii0va+CmpN/SgN+CmpN/DefSgGen+CmpN/PlG:árkij'va GOAHTI ;
ár0pa:ár'pa GOAHTI ;
árpo#geassin+CmpN/Sg:árpo#geassim BOAHTIN ;
ár0pu:ár'pu GOAHTI ;
árran GAHPIR ;
árru GOAHTI ;
árvalus+CmpN/SgN+CmpN/DefSgGen+CmpN/DefPlGen+CmpN/SgLeft+CmpN/SgNomLeft+CmpN/SgGenLeft+CmpN/PlGenLeft:árvaluss JOHTOLAT ;
árvo#breava GOAHTI ;
árvo#bá00bir:árvo#báh'pi7r MALIS ;
árvo#bá00bir:árvo#báh'pir MALIS ;
árvo#doahkki GOAHTI ;
árvo#dávvir GAHPIRLONG ;
árvo#fápmu GOAHTI ;
árvo#gahččan+CmpN/Sg:árvo#gahččam BOAHTIN ;
árvo#joh0tu:árvo#joh'tu GOAHTILONG ;
árvo#kon^flik0ta:árvo#kon^flik'ta GOAHTI ;
árvo#lassáneapmi+CmpN/Sg:árvo#lassán EAPMI ;
árvo#lokten+CmpN/Sg:árvo#loktem BOAHTIN ;
árvo#njeaidin+CmpN/Sg:árvo#njeaidim BOAHTIN ;
árvo#oaidnu:árvo#oajdnu AIGI ;
árvo#poas0ta:árvo#poas'ta GOAHTI ;
árvo#páhkka GOAHTI ;
árvo#sátne#dássi AIGI ;
árvo#sátni AIGI ;
árvo#válljen+CmpN/Sg:árvo#válljem BOAHTIN ;
árvo#árvvoštallan#mál0le+G3:árvo#árvvoštallan#mál'le GOAHTI ;
ár0vu+CmpN/SgN+CmpN/DefSgGen:ár'vu GOAHTI ;
árvvohis#rássi+CmpN/SgN+CmpN/SgG+CmpN/DefPlGen:árvvohis#rássi AIGI ;
árvvoštallan+CmpN/Sg+CmpN/SgLeft+CmpN/SgNomLeft+CmpN/SgGenLeft+CmpN/PlGenLeft:árvvoštallam BOAHTIN ;
árvvoštallan#nák0ca:árvvoštallan#nák'ca GOAHTI ;
árvvoštallan#proseassa#láh0ka:árvvoštallan#proseassa#láh'ka GOAHTI ;
árvvoštallan#vuoh0ki:árvvoštallan#vuoh'ki AIGI ;
árvvoštallan#áš0ši:árvvoštallan#áš'ši GOAHTI ;
árvvošteapmi+CmpN/Sg+CmpN/SgLeft+CmpN/SgNomLeft+CmpN/SgGenLeft+CmpN/PlGenLeft:árvvošt EAPMI ;
árvádus+CmpN/SgN+CmpN/DefSgGen+CmpN/DefPlGen+CmpN/SgLeft+CmpN/SgNomLeft+CmpN/SgGenLeft+CmpN/PlGenLeft:árváduss JOHTOLAT ;
ásahan#doarjja:ásahan#doar'jag8 SEAMU ;
ásahan#sátni AIGI ;
ásahus+CmpN/SgN+CmpN/DefSgGen+CmpN/PlG:ásahuss JOHTOLAT ;
ásahus#hoav0da+CmpN/SgN+CmpN/SgG+CmpN/PlG:ásahus#hoav'da GOAHTI ;
ása#joatkka:ása#joat'kag8 SEAMU ;
ás0ki:ás'ki GOAHTI ;
ásodat+CmpN/SgN+CmpN/SgG+CmpN/PlG:ásodah'k JOHTOLAT ;
ásodat#are^ála+CmpN/SgN+CmpN/SgG+CmpN/PlG:ásodat#are^ál SOSIAL ;
ásodat#blohkka GOAHTI ;
ásodat#bái0ki+CmpN/SgN+CmpN/SgG+CmpN/PlG:ásodat#báj'ki ALBMI ;
ásodat#huksen#sear0vi+CmpN/SgN+CmpN/DefSgGen+CmpN/PlG:ásodat#huksen#sear'vi GOAHTI ;
ásodat#sear0vi+CmpN/SgN+CmpN/DefSgGen+CmpN/PlG:ásodat#sear'vi GOAHTI ;
ássan#avádat+CmpN/SgN+CmpN/SgG+CmpN/PlG:ássan#avádah'k JOHTOLAT ;
ássan#bii0la:ássan#bij'la GOAHTI ;
ássan#doarjja:ássan#doar'jag8 SEAMU ;
ássan#guoibmi+CmpN/SgN+CmpN/SgG+CmpN/PlG:ássan#guojbmi GOAHTI ;
ássan#guov0lu+CmpN/SgN+CmpN/SgG+CmpN/PlG:ássan#guov'lu ALBMI ;
ássan#histor0já:ássan#histor'já ALBMILONG ;
ássan#ovttadat:ássan#ovttadah'k JOHTOLAT ;
ássiid#válddahallan+CmpN/Sg:ássiid9#válddahallam BOAHTALADDAN ;
ástan#dáv0da:ástan#dáv'da GOAHTI ;
átŋu+Use/Sub:átŋu GOAHTI ;
ávjo#čieh0ka:ávjo#čieh'ka GOAHTI ;
áv0ju:áv'ju AIGI ;
áv0ki:áv'ki AIGI ;
ávkkástallan#mearri GOAHTI ;
ávkkástallan#vuoigatvuoh0ta+CmpN/SgG+CmpN/DefPlGen:ávkkástallan#vuoigatvuoh'ta LUONDU ;
ávnnaldat:ávnnaldah'k JOHTOLAT ;
ávnnas:ávdnas MALIS ;
ávnnas#dieh0tu:ávnnas#dieh'tu ALBMI ;
ávnnas#haddi AIGI ;
ávnnas#latnja+CmpN/SgN+CmpN/SgG+CmpN/PlG:ávnnas#latnja GOAHTI ;
ávnnas#lii0gi:ávnnas#lij'gi GOAHTI ;
ávnnas#lágideaddji+CmpN/SgN+CmpN/SgG+CmpN/PlG:ávnnas#lágideaddji¤ ACTOR ;
ávnnas#vurkkohat:ávnnas#vurkkohah'k JOHTOLAT ;
ávnnas#ár0vu+CmpN/SgN+CmpN/DefSgGen:ávnnas#ár'vu GOAHTI ;
ávs^gárri GOAHTI ;
ávttadat:ávttadah'k JOHTOLAT ;
ávvir GAHPIRLONG ;
ávvu ALBMILONGSHORT ;
ávžžuhus:ávžžuhuss JOHTOLAT ;
áŋaldat:áŋaldah'k JOHTOLAT ;
áŧestus:áŧestuss JOHTOLAT ;
áđ0ga:áđ'ga GOAHTI ;
áŋkor GAHPIR ;
ášše#arkii0va+CmpN/SgN+CmpN/DefSgGen+CmpN/PlG:ášše#arkij'va GOAHTI ;
ášše#bá00bir:ášše#báh'pi7r MALIS ;
ášše#bá00bir:ášše#báh'pir MALIS ;
ášše#bábir#máhppa GOAHTI ;
ášše#dovdi+CmpN/SgN+CmpN/SgG+CmpN/PlG:ášše#dovdi¤ ACTOR ;
ášše#dovdi#cealkámuš:ášše#dovdi#cealkámušš LEXMUSH ;
áššehas+CmpN/SgN+CmpN/SgG+CmpN/PlG:áššehass JOHTOLAT ;
ášše#jođiheaddji+CmpN/SgN+CmpN/SgG+CmpN/PlG:ášše#jođiheaddji¤ ACTOR ;
ášše#jođiheapmi+CmpN/Sg:ášše#jođih EAPMI ;
ášše#lis0tu:ášše#lis'tu GOAHTI ;
ášše#meannudan#meattáhus:ášše#meannudan#meattáhuss JOHTOLAT ;
ášše#meannudeaddje#nák0ca+Use/Sub:ášše#meannudeaddje#nák'ca GOAHTI ;
ášše#meannudeaddji+CmpN/SgN+CmpN/SgG+CmpN/PlG:ášše#meannudeaddji¤ ACTOR ;
ášše#meannudeapmi+CmpN/Sg:ášše#meannud EAPMI ;
ášše#ovddideapmi+CmpN/Sg:ášše#ovddid EAPMI ;
ášše#čuoččaldahttin#riek0ti:ášše#čuoččaldahttin#riek'ti ALBMI ;
ášše#čuoččaldahttin#subjeak0ta:ášše#čuoččaldahttin#subjeak'ta GOAHTI ;
ášše#čuoččaldahttin#vejolašvuoh0ta+CmpN/SgG+CmpN/DefPlGen:ášše#čuoččaldahttin#vejolašvuoh'ta LUONDU ;
ášše#čuoččaldahttin#vál0di+CmpN/SgN+CmpN/DefSgGen+CmpN/PlG:ášše#čuoččaldahttin#vál'di VALDI ;
áš0ši:áš'ši GOAHTI ;
áššáskuhttin+CmpN/Sg+CmpN/SgLeft+CmpN/SgNomLeft+CmpN/SgGenLeft+CmpN/PlGenLeft:áššáskuhttim BOAHTIN ;
áššáskuhttin#diggi+CmpN/SgN+CmpN/DefSgGen+CmpN/PlG:áššáskuhttin#diggi AIGI ;
ødema GOAHTI ; !^LOAN
østrogen+Use/Sub:østrogen BUFFALO; !^LOAN !
šaddadan#latnja+CmpN/SgN+CmpN/SgG+CmpN/PlG:šaddadan#latnja GOAHTI ;
šaddan#guov0lu+CmpN/SgN+CmpN/SgG+CmpN/PlG:šaddan#guov'lu ALBMI ;
šaddan#vuolgga:šaddan#vuol'gag8 SEAMU ;
šaddo#buoi0di:šaddo#buoj'di AIGI ;
šaddodat:šaddodah'k JOHTOLAT ;
šaddo#gav0ja:šaddo#gav'ja GOAHTI ;
šaddo#gavja#allergiija IIJA ;
šaddo#nálaštuhttin#láh0ka:šaddo#nálaštuhttin#láh'ka GOAHTI ;
šaddo#prote^iidna:šaddo#prote^ MASKIN ;
šaddo#servodat+CmpN/SgN+CmpN/DefSgGen+CmpN/PlG:šaddo#servodah'k JOHTOLAT ;
šaddo#viesso#beak0tu:šaddo#viesso#beak'tu GOAHTI ;
šaddo#viessu GOAHTI ;
šaddo#vuod0ja:šaddo#vuod'ja GOAHTI ;
šaddu+CmpN/SgN+CmpN/SgG+CmpN/PlG:šaddu GOAHTI ;
ča00gar:čah'kar MALIS ;
čah0ca+CmpN/SgN+CmpN/SgG+CmpN/PlG:čah'ca GOAHTI ;
šahkka+Use/Sub:šahkka GOAHTI ;
čak0ča+CmpN/SgN+CmpN/SgG+CmpN/DefPlGen:čak'ča GOAHTI ;
čakča#dál0vi+CmpN/SgN+CmpN/SgG+CmpN/DefPlGen:čakča#dál'vi AIGI ;
čakča#geassi+CmpN/SgN+CmpN/SgG+CmpN/DefPlGen:čakča#geassi AIGI ;
čakča#luopmu GOAHTI ;
čakča#mánnu+CmpN/SgN+CmpN/SgG+CmpN/PlG:čakča#mánnu AIGI ;
čalbme#boal0tu:čalbme#boal'tu GOAHTI ;
čalbme#deahkki AIGI ;
čalbme#golláš:čalbme#golláž LEXDIMINC ;
čalbme#lihkadeapmi+CmpN/Sg:čalbme#lihkad EAPMI ;
čalbme#luŋ0ka:čalbme#luŋ'ka GOAHTI ;
čalbme#lásat+CmpN/SgN+CmpN/DefPlGen:čalbme#lássa BUVSSAT ;
čalbme#láset+CmpN/SgN+CmpN/DefPlGen:čalbme#láse BUVSSAT ;
čalbme#oah0ci:čalbme#oah'ci AIGI ;
čalbme#oktavuoh0ta+CmpN/SgG+CmpN/DefPlGen:čalbme#oktavuoh'ta LUONDU ;
čalbme#ossodat+CmpN/SgN+CmpN/DefSgGen+CmpN/PlG:čalbme#ossodah'k JOHTOLAT ;
čalbme#šiella GOAHTI ;
čalbmi AIGI "eye N" ;
šalbmi GOAHTI ;
šal0di:šal'di GOAHTI ;
čalgadan#nák0ca:čalgadan#nák'ca GOAHTI ;
čallan+CmpN/Sg:čallam BOAHTIN ;
čalmmas:čalbmas MALIS ;
šamanis0ma:šamanis'ma GOAHTI ; !^LOAN
šamána+CmpN/SgN+CmpN/SgG+CmpN/PlG:šamána GOAHTI ;
ča0nas:čatnas MALIS ;
čanas#suokka:čanas#suoggag8 SEAMU ;
čanas#suokka:čanas#suoggam8 SEAMU ;
čanastat:čanastah'k JOHTOLAT ;
ča0nus:čatnus MALISLONG ;
čanus#energiija IIJA ;
časkin#bovren#mašiidna:časkin#bovren#maš MASKIN ;
časkin#dávgadat:časkin#dávgadah'k JOHTOLAT ;
časkin#guhkkodat:časkin#guhkkodah'k JOHTOLAT ;
časkin#reai0du:časkin#reaj'du GOAHTI ;
časkkis:čas'kis MALIS ;
čatnan#go0đus:čatnan#gođđus MALISLONG ;
čatnan#ái0gi+CmpN/SgN+CmpN/SgG+CmpN/DefPlGen:čatnan#áj'gi AIGI ;
čatnan#ávnnas:čatnan#ávdnas MALIS ;
šattos#jogur0ta:šattos#jogur'ta GOAHTI ;
šattos#ruonas:šattos#ruotnas MALIS ;
šattus+CmpN/SgN+CmpN/SgG+CmpN/DefPlGen:šaddus MALIS ;
čavga#heivehus:čavga#heivehuss JOHTOLAT ;
čavga#moardda:čavga#moar'dag8 SEAMU ;
čavgen#momean0ta:čavgen#momean'ta GOAHTI ;
čavgen#oa0lul:čavgen#oallul MALIS ;
čavgen#skuohppu GOAHTI ;
čavgen#spel0le+G3:čavgen#spel'le GOAHTI ;
čavgen#suohkku GOAHTI ;
čađa#golgan+CmpN/Sg:čađa#golgam BOAHTIN ;
čađa#golgan#mihtádas:čađa#golgan#mihtádass JOHTOLAT ;
čađahan#lágasteapmi+CmpN/Sg:čađahan#lágast EAPMI ;
čađahan#mearrádus:čađahan#mearráduss JOHTOLAT ;
čađahan#vuoh0ki:čađahan#vuoh'ki AIGI ;
čađaheapmi+CmpN/Sg+CmpN/SgLeft+CmpN/SgNomLeft+CmpN/SgGenLeft+CmpN/PlGenLeft:čađah EAPMI ;
čađa#johtin#gáhtta GOAHTI ;
čađa#johtin#luodda GOAHTI ;
čađa#johtolat:čađa#johtolah'k JOHTOLAT ;
čađa#manahat+CmpN/SgN+CmpN/DefSgGen+CmpN/DefPlGen+CmpN/SgLeft+CmpN/SgNomLeft+CmpN/SgGenLeft+CmpN/PlGenLeft:čađa#manahah'k JOHTOLAT ;
čađa#mihttu GOAHTI ;
čađan GAHPIR ;
čađa#čála:čađa#čállag8 BEANA ;
čađa#čállin#bá00bir:čađa#čállin#báh'pi7r MALIS ;
čađđa GOAHTI ;
čeabet:čeabeh GAHPIR ;
čeabet#gođa:čeabet#gođđag8 SEAMU ;
čeabet#liidni:čeabet#lijdni GOAHTI ;
čeabet#časkkis:čeabet#čas'kis FALIS ;
čeabát:čeabáh GAHPIRLONG ;
čeah#bor#beas0ka:čeah9#bor#beas'ka GOAHTI ;
šeahkka GOAHTI ;
čeak0sa:čeak'sa GOAHTI ;
šearbma#govva GOAHTI ;
šearbma#čilgehus:šearbma#čilgehuss JOHTOLAT ;
čear0da+CmpN/SgN+CmpN/DefSgGen+CmpN/PlG:čear'da GOAHTI ;
šear0fa:šear'fa GOAHTI ;
čear0ga:čear'ga GOAHTI ;
čeargga:čear'gam8 SEAMU ;
šear0ka:šear'ka GOAHTI ;
čearret+CmpN/SgN+CmpN/SgG+CmpN/PlG:čearreg GAHPIR ;
čearret+CmpN/SgN+CmpN/SgG+CmpN/PlG:čearreh GAHPIR ;
čearrit+CmpN/SgN+CmpN/SgG+CmpN/PlG:čearrih GAHPIRLONG ;
čeavan#ol0le+G3:čeavan#ol'le GOAHTI ;
čeav0li+CmpN/SgN+CmpN/SgG+CmpN/PlG:čeav'li GOAHTI ;
čeavrris+CmpN/SgN+CmpN/SgG+CmpN/PlG:čeav'ris FALIS ;
čelččen:čelččem GAHPIR ;
šerif0fa+G3:šerif'fa GOAHTI ;
čeŋkkeš:čeŋkkež LEXDIMINC ;
čibbe#skál0žu:čibbe#skál'žu GOAHTI ;
čibbe#sojahallan+CmpN/Sg:čibbe#sojahallam BOAHTALADDAN ;
čibbe#stiel0gu:čibbe#stiel'gu GOAHTI ;
čibbi AIGI ;
šibit+CmpN/SgN+CmpN/SgG+CmpN/PlG:šibih GAHPIRLONG ;
šibit#doallu GOAHTI ;
šibit#doavttir+CmpN/SgN+CmpN/SgG+CmpN/PlG:šibit#doak'tir MALISLONGSHORT ;
čidnon#dáv0da:čidnon#dáv'da GOAHTI ;
čie00gar:čieh'kar MALIS ;
čiegus#koar0ta:čiegus#koar'ta GOAHTI ;
čiegus#oaivil GAHPIRLONG ;
čieh0ka:čieh'ka GOAHTI ;
čiehka#bái0ki+CmpN/SgN+CmpN/SgG+CmpN/PlG:čiehka#báj'ki ALBMI ;
čiehka#bátni AIGI ;
čiehka#mihtádas:čiehka#mihtádass JOHTOLAT ;
čiehka#pris0ma:čiehka#pris'ma GOAHTI ;
čiehka#ruov0di:čiehka#ruov'di GOAHTI ;
čiehka#sirddan GAHPIR ;
čiehka#skruvva#ruov0di:čiehka#skruvva#ruov'di GOAHTI ;
čiehka#čievččasteapmi+CmpN/Sg:čiehka#čievččast EAPMI ;
čiehka#šlii0pa:čiehka#šlij'pa GOAHTI ;
šiehtadallan+CmpN/Sg:šiehtadallam BOAHTIN ;
šiehtadallan#bealli GOAHTI ;
šiehtadallan#bealli+N+CmpN/Sg+CmpN/Sg:šiehtadallan#beal%> Rreal ;
šiehtadallan#beavde#gir0ji:šiehtadallan#beavde#gir'ji GOAHTI ;
šiehtadallan#boatkaneapmi+CmpN/Sg:šiehtadallan#boatkan EAPMI ;
šiehtadallan#boa00đus:šiehtadallan#boah'tus MALISLONG ;
šiehtadallan#dilli ALBMILONGSHORT ;
šiehtadallan#dáhttu ALBMILONG ;
šiehtadallan#fáddá ALBMILONG ;
šiehtadallanfáladat:šiehtadallanfáladah'k JOHTOLAT ;
šiehtadallan#giella GOAHTI ;
šiehtadallan#jođiheaddji+CmpN/SgN+CmpN/SgG+CmpN/PlG:šiehtadallan#jođiheaddji¤ ACTOR ;
šiehtadallan#lihkastagat+CmpN/SgN+CmpN/DefPlGen:šiehtadallan#lihkastah'k BORALMASAT ;
šiehtadallan#lágasteapmi+CmpN/Sg:šiehtadallan#lágast EAPMI ;
šiehtadallan#lávde#goddi+CmpN/SgN+CmpN/DefSgGen+CmpN/PlG:šiehtadallan#lávde#goddi AIGI ;
šiehtadallan#modeal0la+G3:šiehtadallan#modeal'la GOAHTI ;
šiehtadallan#návccat+CmpN/SgN+CmpN/DefPlGen:šiehtadallan#nák'ca BUVSSAT ;
šiehtadallan#plána GOAHTI ;
šiehtadallan#strategiija IIJA ;
šiehtadallan#taktihkka GOAHTI ;
šiehtadallan#veto GARGIA ;
šiehtadallan#vuorru+CmpN/SgN+CmpN/SgG+CmpN/PlG:šiehtadallan#vuorru GOAHTI;
šiehtadallan#vuorru+G3+CmpN/SgN+CmpN/SgG+CmpN/PlG:šiehtadallan#vuorru¤ GOAHTI ;
šiehtadallan#áirras#goddi+CmpN/SgN+CmpN/DefSgGen+CmpN/PlG:šiehtadallan#áirras#goddi AIGI ;
šiehtadallan#čoahkkin:šiehtadallan#čoahkkim GAHPIRLONG ;
šiehtadan#lávde#goddi+CmpN/SgN+CmpN/DefSgGen+CmpN/PlG:šiehtadan#lávde#goddi AIGI ;
šiehtadan#vuoigatvuoh0ta+CmpN/SgG+CmpN/DefPlGen:šiehtadan#vuoigatvuoh'ta LUONDU ;
šiehtadus:šiehtaduss JOHTOLAT ;
šiehtadus#eak0tu:šiehtadus#eak'tu ALBMI ;
šiehtadus#evttohus:šiehtadus#evttohuss JOHTOLAT ;
čiekčan+CmpN/Sg+CmpN/SgLeft+CmpN/SgNomLeft+CmpN/SgGenLeft+CmpN/PlGenLeft:čiekčam BOAHTIN ;
čiekčan#sad0ji+CmpN/SgN+CmpN/SgG+CmpN/PlG:čiekčan#sad'ji ALBMI ;
čiekčan#sihkkel GAHPIR ;
čiekčan#spábba GOAHTI ;
čiek0či+CmpN/SgN+CmpN/SgG+CmpN/PlG+CmpN/SgLeft+CmpN/SgNomLeft+CmpN/SgGenLeft+CmpN/PlGenLeft:čiek'či¤ ACTOR ;
čiek0čá+CmpN/SgN+CmpN/SgG+CmpN/PlG:čiek'čá ALBMILONG ;
šielbmá ALBMILONG ;
čielga#miel0ki:čielga#miel'ki AIGI ;
čielga#oaidnu:čielga#oajdnu AIGI ;
čielge#a0đa:čielge#ađđam8 SEAMU ;
čielge#deahkki AIGI ;
čielge#doalan GAHPIR ;
čielge#dák0ti:čielge#dák'ti AIGI ;
čielge#stiel0gu:čielge#stiel'gu GOAHTI ;
čielge#časkkis:čielge#čas'kis FALIS ;
čielggadan#beai0vi+CmpN/SgN+CmpN/SgG+CmpN/PlG:čielggadan#beaj'vi GOAHTI ;
čielggadan#áige#muddu+CmpN/SgN+CmpN/SgG+CmpN/PlG+CmpN/SgLeft+CmpN/SgNomLeft+CmpN/SgGenLeft+CmpN/PlGenLeft:čielggadan#áige#muddu GOAHTI ;
čielggadeapmi+CmpN/Sg+CmpN/SgLeft+CmpN/SgNomLeft+CmpN/SgGenLeft+CmpN/PlGenLeft:čielggad EAPMI ;
čielggasvuoh0ta+CmpN/SgG+CmpN/DefPlGen:čielggasvuoh'ta LUONDU ;
čiel0gi:čiel'gi AIGI ;
čielkkis+CmpN/SgN+CmpN/SgG+CmpN/PlG:čiel'kis MATTAR ;
šiella GOAHTI ;
čieran GAHPIR ;
čierastallan#luohkká ALBMILONG ;
čiev0ra:čiev'ra GOAHTI ;
čievra#assi GOAHTI ;
čievra#luodda GOAHTI ;
čievččadan#lihkadeapmi+CmpN/Sg:čievččadan#lihkad EAPMI ;
čieŋalvuoh0ta+CmpN/SgG+CmpN/DefPlGen:čieŋalvuoh'ta LUONDU ;
šiiva#goazan GAHPIR ;
šiiva#juv0la:šiiva#juv'la GOAHTI ;
čik0sa+CmpN/SgN+CmpN/SgG+CmpN/PlG:čik'sa GOAHTI ;
čiktamas:čiktamass JOHTOLAT ;
čikte#ár0pu:čikte#ár'pu GOAHTI ;
čiktin#nállu GOAHTI ;
čikŋa+CmpN/SgN+CmpN/SgG+CmpN/PlG:čikŋa GOAHTI ;
čikŋa#bivttas:čikŋa#bik'tas MALIS ;
čikŋodat:čikŋodah'k JOHTOLAT ;
čikŋodat#ceahkkálas:čikŋodat#ceahkkálass JOHTOLAT ;
čilgehus:čilgehuss JOHTOLAT ;
čilla GOAHTI ;
šilljo#cih0ci+CmpN/SgN+CmpN/SgG+CmpN/PlG:šilljo#cih'ci GOAHTI ;
šilljo#gieddi+CmpN/SgN+CmpN/SgG+CmpN/PlG:šilljo#gieddi AIGI ;
šilljo#gievkkan GAHPIR ;
šillju AIGI ;
šillá ALBMILONG ;
ši0mir:šipmir MALIS ;
širan GAHPIR ;
širan#latnja+CmpN/SgN+CmpN/SgG+CmpN/PlG:širan#latnja GOAHTI ;
širra GOAHTI ;
širáf0fa+G3:širáf'fa GOAHTI ;
čitna GOAHTI ;
čitna#di^oksii0da:čitna#di^oksij'da GOAHTI ;
čitna#hydráhtta GOAHTI ;
čitna#tableahtta GOAHTI ;
čiv0ga+CmpN/SgN+CmpN/SgG+CmpN/PlG:čiv'ga GOAHTI ;
čivgan#loddi+CmpN/SgN+CmpN/SgG+CmpN/PlG:čivgan#loddi AIGI ;
čivtta#muorra GOAHTI ;
čivtta#ár0pu:čivtta#ár'pu GOAHTI ;
čiŋahan#latnja+CmpN/SgN+CmpN/SgG+CmpN/PlG:čiŋahan#latnja GOAHTI ;
čižeš:čižež LEXDIMINC ;
čižži GOAHTI ;
šlahtti+CmpN/SgN+CmpN/SgG+CmpN/PlG:šlahtti GOAHTI ;
šleagga GOAHTI ;
šleahtta GOAHTI ;
šleanze#báhkka GOAHTI ;
šlean0zi+CmpN/SgN+CmpN/SgG+CmpN/PlG:šlean'zi GOAHTI ;
šleađ0ga:šleađ'ga GOAHTI ;
šleađgga:šleađ'gag8 SEAMU ;
šleađggo#čuovg0a:šleađggo#čuov'ga GOAHTI ; !XXX
šleađgo#čuov0ga:šleađgo#čuov'ga GOAHTI ; !!XXX
šleađđu+CmpN/SgN+CmpN/SgG+CmpN/PlG:šleađđu GOAHTI ;
šleđggon GAHPIR ;
šlie0nja:šlietnjag8 SEAMU ;
šlii0pa:šlij'pa GOAHTI ;
šliipen#gordni GOAHTI ;
šliipen#liidni:šliipen#lijdni GOAHTI ;
šliipen#mašiidna:šliipen#maš MASKIN ;
šliipen#mál0le+G3:šliipen#mál'le GOAHTI ;
šliipen#nibba GOAHTI ;
šliipen#skear0ru:šliipen#skear'ru GOAHTI ;
šliive#assi GOAHTI ;
šlii0vi:šlij'vi GOAHTI ;
šlimbbar:šlim'bar MALIS ;
šloahtta+CmpN/SgN+CmpN/SgG+CmpN/PlG:šloahtta GOAHTI ;
šloavvan+CmpN/Sg:šloavvam BOAHTIN ;
šluoŋ0ga:šluoŋ'ga GOAHTI ;
šluppot:šluppoh GAHPIR ;
šlád0ja:šlád'ja GOAHTI ;
šládja#dohkkeheapmi+CmpN/Sg:šládja#dohkkeh EAPMI ;
šládja#iskkadeapmi+CmpN/Sg:šládja#iskkad EAPMI ;
šládja#sátni AIGI ;
šlága GOAHTI ;
šlámbar#ruov0di:šlámbar#ruov'di GOAHTI ;
šlámbbar:šlám'bar MALIS ;
šlápma GOAHTI ;
šlápma#gik0si:šlápma#gik'si GOAHTI ;
šlápma#suodjalus:šlápma#suodjaluss JOHTOLAT ;
šlár0va+CmpN/SgN+CmpN/SgG+CmpN/PlG:šlár'va GOAHTI ;
šláŋ0ŋa:šláŋ'ŋa GOAHTI ;
šláŋŋa#čárvvon GAHPIR ;
čoahkkanan#gáhtta GOAHTI ;
čoahkkanan#luodda GOAHTI ;
čoahkke#bái0ki+CmpN/SgN+CmpN/SgG+CmpN/PlG:čoahkke#báj'ki ALBMI ;
čoahkkin+CmpN/SgN+CmpN/DefSgGen+CmpN/DefPlGen+CmpN/SgLeft+CmpN/SgNomLeft+CmpN/SgGenLeft+CmpN/PlGenLeft:čoahkkim GAHPIRLONG ;
čoahkkin#beai0vi+CmpN/SgN+CmpN/SgG+CmpN/PlG:čoahkkin#beaj'vi GOAHTI ;
čoahkkin#bál0ká:čoahkkin#bál'ká ALBMILONG ;
čoahkkin#cealkámuš:čoahkkin#cealkámušš LEXMUSH ;
čoahkkin#fák0ta+CmpN/SgN+CmpN/SgG+CmpN/PlG:čoahkkin#fák'ta GOAHTI ;
čoahkkin#geatnegasvuoh0ta+CmpN/SgG+CmpN/DefPlGen:čoahkkin#geatnegasvuoh'ta LUONDU ;
čoahkkin#gir0ji:čoahkkin#gir'ji GOAHTI ;
čoahkkin#givssideapmi+CmpN/Sg:čoahkkin#givssid EAPMI ;
čoahkkin#givssár+CmpN/SgN+CmpN/SgG+CmpN/PlG:čoahkkin#givssár GAHPIRLONG ;
čoahkkin#gohčču GOAHTI ;
čoahkkin#gohččun+CmpN/Sg:čoahkkin#gohččum BOAHTIN ;
čoahkkin#jođiheaddji+CmpN/SgN+CmpN/SgG+CmpN/PlG:čoahkkin#jođiheaddji¤ ACTOR ;
čoahkkin#jođiheapmi+CmpN/Sg:čoahkkin#jođih EAPMI ;
čoahkkin#latnja+CmpN/SgN+CmpN/SgG+CmpN/PlG:čoahkkin#latnja GOAHTI ;
čoahkkin#oasse#váldi+CmpN/SgN+CmpN/SgG+CmpN/PlG:čoahkkin#oasse#váldi¤ ACTOR ;
čoahkkin#ortnet:čoahkkin#ortneg GAHPIR ;
čoahkkin#plána GOAHTI ;
čoahkkin#pro^grám0ma:čoahkkin#pro^grám'ma GOAHTI ;
čoahkkin#ráhkkaneapmi+CmpN/Sg:čoahkkin#ráhkkan EAPMI ;
čoahkkin#vejolašvuoh0ta+CmpN/SgG+CmpN/DefPlGen:čoahkkin#vejolašvuoh'ta LUONDU ;
čoahkkin#ái0gi+CmpN/SgN+CmpN/SgG+CmpN/DefPlGen:čoahkkin#áj'gi AIGI ;
čoahkkin#álbmot+CmpN/SgN+CmpN/SgG+CmpN/PlG:čoahkkin#álbmog GAHPIR ;
čoahkkin#álgin+CmpN/Sg:čoahkkin#álgim BOAHTIN ;
čoahkkin#čađahan#vuoh0ki:čoahkkin#čađahan#vuoh'ki AIGI ;
čoahkkin#čálli+CmpN/SgN+CmpN/SgG+CmpN/PlG:čoahkkin#čálli¤ ACTOR ;
čoahkkisvuoh0ta+CmpN/SgG+CmpN/DefPlGen:čoahkkisvuoh'ta LUONDU ;
čoahkku GOAHTI ;
čoahkkái#geassu AIGI ;
čoahkkái#rohtten+CmpN/Sg+CmpN/SgLeft+CmpN/SgNomLeft+CmpN/SgGenLeft+CmpN/PlGenLeft:čoahkkái#rohttem BOAHTIN ;
čoahkádus+Use/Sub:čoahkáduss JOHTOLAT ;
čoahkádus:čoahkáduss JOHTOLAT ;
čoakkalmas:čoakkalmass JOHTOLAT ; !(pl.)
čoakkáldat#goziheaddji+CmpN/SgN+CmpN/SgG+CmpN/PlG:čoakkáldat#goziheaddji¤ ACTOR ;
čoalbmi+CmpN/SgN+CmpN/SgG+CmpN/PlG:čoalbmi AIGI ;
čoalle#geah0či+N+CmpN/Sg+CmpN/Sg:čoalle#geaš%> Rreal ;
čoalle#geah0či:čoalle#geah'či AIGI ;
čoalli AIGI ;
čoal0tu:čoal'tu GOAHTI ;
čoa0lus:čoallus MALIS ; !(pl.)
čoamohas:čoamohass JOHTOLAT ;
čoarb#beal#deahkki AIGI ;
čoarb#beal#la0đas:čoarb#beal#lađđas MALIS ;
čoarb#bealli GOAHTI ;
čoarb#bealli+N+CmpN/Sg+CmpN/Sg:čoarb#beal%> Rreal ;
čoarve#bas0te:čoarve#bas'te GOAHTI ;
čoarve#duod0ji:čoarve#duod'ji GOAHTI ;
čoarve#nal0ca:čoarve#nal'ca GOAHTI ;
čoarve#nii0bi:čoarve#nij'bi GOAHTI ;
čoarve#spoađđu GOAHTI ;
čoarve#sál0ti:čoarve#sál'ti AIGI ;
čoar0vi:čoar'vi AIGI ;
čoarvvus:čoar'vus MALIS ;
čoarvvuš:čoar'vuš MALIS ;
čoaska#sahá ALBMILONG ;
čoaskin+CmpN/SgN+CmpN/SgG+CmpN/PlG:čoaskim GAHPIRLONG ;
čoaskudan#ag^gregáhtta GOAHTI ;
čoaskudan#dár0bu:čoaskudan#dár'bu ALBMI ;
čoaskudan#latnja+CmpN/SgN+CmpN/SgG+CmpN/PlG:čoaskudan#latnja GOAHTI ;
čoaskudan#njal0bi:čoaskudan#njal'bi GOAHTI ;
čoaskudan#rusttet#iskan+CmpN/Sg:čoaskudan#rusttet#iskam BOAHTIN ;
čoaskudan#rád0ju:čoaskudan#rád'ju ALBMI ;
čoaskudeapmi+CmpN/Sg+CmpN/SgLeft+CmpN/SgNomLeft+CmpN/SgGenLeft+CmpN/PlGenLeft:čoaskud EAPMI ;
čoavdda:čoav'dag8 SEAMU ;
čoavdda#bonjan GAHPIR ;
čoavdda#doa00ba:čoavdda#doah'pag8 SEAMU ;
čoavdda#galljodat:čoavdda#galljodah'k JOHTOLAT ;
čoavdda#gieh0ta+CmpN/SgN+CmpN/SgG+CmpN/PlG:čoavdda#gieh'ta GOAHTI ;
čoavdda#gir0ji:čoavdda#gir'ji GOAHTI ;
čoavdda#hoaŋ0ka:čoavdda#hoaŋ'ka GOAHTI ;
čoavdda#háŋ0ka:čoavdda#háŋ'ka GOAHTI ;
čoavdda#loh0ku:čoavdda#loh'ku ALBMILONGSHORT ;
čoavdda#sátni AIGI ;
čoavdda#vuolggahus:čoavdda#vuolggahuss JOHTOLAT ;
čoavddus:čoav'dus MALISLONG ;
čoavje#boa00gán:čoavje#boah'kán MALIS ;
čoavje#bonjahat:čoavje#bonjahah'k JOHTOLAT ;
čoavje#bávččas:čoavje#bák'čas MALIS ;
čoavje#deavdda:čoavje#deav'dag8 SEAMU ;
čoavje#suv0ri:čoavje#suv'ri GOAHTI ;
čoav0ji:čoav'ji AIGI ;
čoavjje#vuolli AIGI ;
čoavjje#vuolli+N+CmpN/Sg+CmpN/Sg:čoavjje#vuol%> Rreal ;
šoavva GOAHTI ;
čoav0žu+CmpN/SgN+CmpN/SgG+CmpN/PlG:čoav'žu GOAHTI ;
čoavžžu+CmpN/SgN+CmpN/SgG+CmpN/PlG:čoav'žu BOAZU ;
čoađ0gi+CmpN/SgN+CmpN/SgG+CmpN/PlG:čoađ'gi GOAHTI ;
čoggojupmi:čoggoj UPMI ;
čo00gu:čoh'ku6m8 SEAMU "comb N" ;
čohka#leav0ga:čohka#leav'ga GOAHTI ;
čohkka GOAHTI ;
šohkka GOAHTI ;
čohkkehus+CmpN/SgN+CmpN/DefSgGen+CmpN/DefPlGen+CmpN/SgLeft+CmpN/SgNomLeft+CmpN/SgGenLeft+CmpN/PlGenLeft:čohkkehuss JOHTOLAT ;
čohkken#dássi AIGI ;
čohkken#prošeak0ta:čohkken#prošeak'ta GOAHTI ;
čohkko#sággi GOAHTI ;
čohkkán#sad0ji+CmpN/SgN+CmpN/SgG+CmpN/PlG:čohkkán#sad'ji ALBMI ;
čohkohallan#latnja+CmpN/SgN+CmpN/SgG+CmpN/PlG:čohkohallan#latnja GOAHTI ;
šohkoláda+Use/Sub:šohkoláda GOAHTI ;
čohkun+CmpN/Sg+CmpN/SgLeft+CmpN/SgNomLeft+CmpN/SgGenLeft+CmpN/PlGenLeft:čohkum BOAHTIN ;
čohkun#keramihkka GOAHTI ;
čol0ga:čol'ga GOAHTI ;
šolgan#temperatuv0ra:šolgan#temperatu KULTUR ;
šolgen#ávnnas:šolgen#ávdnas MATTAR ;
šol0gu:šol'gu GOAHTI ;
čopma GOAHTI ;
čo0ra:čorrag8 SEAMU ;
čorbma GOAHTI ;
čorbma#láh0ka:čorbma#láh'ka GOAHTI ;
čorgen#guovddáš:čorgen#guovddáž LEXDIMINC ;
čorgen#ortnet:čorgen#ortneg GAHPIR ;
čorgen#ossodat+CmpN/SgN+CmpN/DefSgGen+CmpN/PlG:čorgen#ossodah'k JOHTOLAT ;
čorru AIGI ;
čos0ka+CmpN/SgN+CmpN/DefSgGen+CmpN/PlG:čos'ka GOAHTI ;
čotta:čoddag8 SEAMU ;
čotta#boalddáhat:čotta#boalddáhah'k JOHTOLAT ;
čotta#bávččas:čotta#bák'čas MALIS ;
čotta#dáv0da:čotta#dáv'da GOAHTI ;
čovdojupmi:čovdoj UPMI ;
čuggen#stálli AIGI ;
čuggestat:čuggestah'k JOHTOLAT ;
čuggestat#nállu GOAHTI ;
čuggestat#oastin+CmpN/Sg:čuggestat#oastim BOAHTIN ;
šuhkoláda GOAHTI ;
šuhkoláda#gáhkku GOAHTI ;
šuhkoláde GOAHTI ;
šuhko#miel0ki:šuhko#miel'ki AIGI ;
čuh0ti+CmpN/SgN+CmpN/SgG+CmpN/PlG:čuh'ti AIGI ;
čujonas:čujonass JOHTOLAT ;
čujuhan#go0vus:čujuhan#govvus MALISLONG ;
čujuhan#nummar GAHPIR ;
čujuhan#čuokkis:čujuhan#čuoggis LASIS ;
čujuhus:čujuhuss JOHTOLAT ;
šukkoláda GOAHTI ;
šukuláda GOAHTI ;
čuk0čá+CmpN/SgN+CmpN/SgG+CmpN/PlG:čuk'čá ALBMILONG ;
čul0ku:čul'ku GOAHTI ;
čunu#goallár GAHPIRLONG ;
čuoggun#sad0ji+CmpN/SgN+CmpN/SgG+CmpN/PlG:čuoggun#sad'ji ALBMI ;
čuoggá#lái0gu:čuoggá#láj'gu GOAHTI ;
čuohpadan#doavttir+CmpN/SgN+CmpN/SgG+CmpN/PlG:čuohpadan#doak'tir MALISLONGSHORT ;
čuohpadus+CmpN/SgN+CmpN/DefSgGen+CmpN/DefPlGen+CmpN/SgLeft+CmpN/SgNomLeft+CmpN/SgGenLeft+CmpN/PlGenLeft:čuohpaduss JOHTOLAT ;
čuohpastat:čuohpastah'k JOHTOLAT ;
čuohppan#leak0tu:čuohppan#leak'tu GOAHTI ;
čuohppan#skear0ru:čuohppan#skear'ru GOAHTI ;
čuohppan#ái0gi+CmpN/SgN+CmpN/SgG+CmpN/DefPlGen:čuohppan#áj'gi AIGI ;
čuohppan#ávju#čieh0ka:čuohppan#ávju#čieh'ka GOAHTI ;
čuohppan#čikŋodat:čuohppan#čikŋodah'k JOHTOLAT ;
čuoh0ti+N+Attr:čuoh'te ATTR ; ! imprecise number
čuoh0ti:čuoh'ti ALBMI ; ! imprecise number
čuoibmá:čuojbmá ALBMILONG ;
čuoigan+CmpN/Sg:čuoigam BOAHTIN ;
čuoigan#beai0vi+CmpN/SgN+CmpN/SgG+CmpN/PlG:čuoigan#beaj'vi GOAHTI ;
čuoigan#beai0vi+N+CmpN/Sg+CmpN/Sg:čuoigan#beai%> Rreal ;
čuoigan#buvssat:čuoigan#buk'sa BUVSSAT ;
čuoigan#láhttu:čuoigan#láhttu¤ GOAHTI ;
čuoigan#spoađđu GOAHTI ;
čuoi0ka+CmpN/SgN+CmpN/SgG+CmpN/PlG:čuoj'ka GOAHTI ;
čuojanas:čuojanass JOHTOLAT ;
čuokkis:čuoggis LASIS ;
čuokkis#cealkka:čuokkis#ceal'kag8 SEAMU ;
čuokkis#sveisenapparáhta:čuokkis#sveisen#apparáhta STAHTA ;
čuokkisčoahkku:čuokkisčoahkku GOAHTI ;
šuokŋa GOAHTI ;
šuokŋa#dahkki+CmpN/SgN+CmpN/SgG+CmpN/PlG:šuokŋa#dahkki¤ ACTOR ;
šuokŋa#iskan+CmpN/Sg:šuokŋa#iskam BOAHTIN ;
čuolbma GOAHTI ;
čuolbma#meroštallan+CmpN/Sg:čuolbma#meroštallam BOAHTALADDAN ;
čuol0da:čuol'da GOAHTI ;
čuolda#bovren#mašiidna:čuolda#bovren#maš MASKIN ;
čuolda#dia^grám0ma:čuolda#dia^grám'ma GOAHTI ;
čuoldin+CmpN/Sg+CmpN/SgLeft+CmpN/SgNomLeft+CmpN/SgGenLeft+CmpN/PlGenLeft:čuoldim BOAHTIN ;
čuoldin#gilvvut+CmpN/SgN+CmpN/DefPlGen:čuoldin#gil'vu BUVSSAT ;
čuoldin#meašttir#vuodjimat+CmpN/Sg:čuoldin#meašttir#vuodjim IHTAMAT ;
čuoldin#vuodjimat+CmpN/Sg:čuoldin#vuodjim IHTAMAT ;
čuollo#njálbmi AIGI ;
čuollo#čuol0da:čuollo#čuol'da GOAHTI ;
čuo0mas:čuopmas MALIS ;
čuo0nan:čuotnam MALIS ;
čuonan:čuonam GAHPIR ;
čuonan#cahkkehat:čuonan#cahkkehah'k JOHTOLAT ;
čuo0nji+CmpN/SgN+CmpN/SgG+CmpN/PlG:čuotnjig8 BEANA ;
čuo0njá+CmpN/SgN+CmpN/SgG+CmpN/PlG:čuotnjág8 BEANA ;
čuopma GOAHTI ;
čuorpmas:čuorbmas MALIS ;
čuo0ru:čuorru SUOLU ;
čuorvvas#mear0ka:čuorvvas#mear'ka GOAHTI ;
čuorvvas#sátni AIGI ;
čuov0ga:čuov'ga GOAHTI ;
čuovga#dáv0gi:čuovga#dáv'gi GOAHTI ;
čuovga#fierpmádat:čuovga#fierpmádah'k JOHTOLAT ;
čuovga#govva GOAHTI ;
čuovga#govva#rusttet:čuovga#govva#rustteg GAHPIR ;
čuovga#ivdni AIGI ;
čuovga#luodda#earru ALBMI ;
čuovga#mikro^skopiija IIJA ;
čuovga#máŋgen+CmpN/Sg+CmpN/SgLeft+CmpN/SgNomLeft+CmpN/SgGenLeft+CmpN/PlGenLeft:čuovga#máŋgem BOAHTIN ;
čuovga#peara GOAHTI ;
čuovga#seal0la+G3:čuovga#seal'la GOAHTI ;
čuovga#ár0ka:čuovga#ár'ka GOAHTI ;
šuov0ka:šuov'ka GOAHTI ;
čuovuhan#vuogádat:čuovuhan#vuogádah'k JOHTOLAT ;
čuo0vus:čuovvus MALISLONG ;
čuovvolan#bálvalus:čuovvolan#bálvaluss JOHTOLAT ;
čuov0vu+CmpN/SgN+CmpN/SgG+CmpN/PlG:čuov'vu¤ ALBMILONG ;
čuovvun#arkii0va+CmpN/SgN+CmpN/DefSgGen+CmpN/PlG:čuovvun#arkij'va GOAHTI ;
čuovvun#registtar:čuovvun#regis'tar MALIS ;
čuov0ža+CmpN/SgN+CmpN/SgG+CmpN/PlG:čuov'ža GOAHTI ;
čuozahus-čielggadan#muddu+CmpN/SgN+CmpN/DefSgGen+CmpN/DefPlGen+CmpN/SgLeft+CmpN/SgNomLeft+CmpN/SgGenLeft+CmpN/PlGenLeft:čuozahus-čielggadan#muddu GOAHTI ;
čuožžamas:čuožžamass JOHTOLAT ;
čuoččuhus:čuoččuhuss JOHTOLAT ;
čuoččuhus#gáibádus:čuoččuhus#gáibáduss JOHTOLAT ;
čuožžun#beav0di:čuožžun#beav'di AIGI ;
čuožžun#beaŋ0ka:čuožžun#beaŋ'ka GOAHTI ;
čuožžun#bái0ki+CmpN/SgN+CmpN/SgG+CmpN/PlG:čuožžun#báj'ki ALBMI ;
čuožžun#guoddu GOAHTI ;
čuožžun#seaŋ0ga:čuožžun#seaŋ'ga GOAHTI ;
čuožžun#veahkki AIGI ;
čuožžun#čuov0ga:čuožžun#čuov'ga GOAHTI ;
šurra GOAHTI ;
čur0ti:čur'ti GOAHTI ;
ču0ru+CmpN/SgN+CmpN/SgG+CmpN/PlG:čurru BOAZU ;
ču0ru+CmpN/SgN+CmpN/SgG+CmpN/PlG:čurrug8 BEANA ;
ču0ru+CmpN/SgN+CmpN/SgG+CmpN/PlG:čurruh8 BEANA ;
čus0ka+CmpN/SgN+CmpN/SgG+CmpN/PlG:čus'ka GOAHTI ;
čuvdda#hád0ja:čuvdda#hád'ja GOAHTI ;
čuv0di:čuv'di GOAHTI ;
čuvgehus:čuvgehuss JOHTOLAT ;
čuvgehus#ái0gi+CmpN/SgN+CmpN/SgG+CmpN/DefPlGen:čuvgehus#áj'gi AIGI ;
čuvgodat:čuvgodah'k JOHTOLAT ;
čuv0la:čuv'la GOAHTI ;
čuvlla:čuvlla GOAHTI ;
šuvva GOAHTI ;
čuđeš:čuđež LEXDIMINC ;
šuš0mi:šuš'mi GOAHTI ;
čábbodat#vuhtii#váldin+CmpN/Sg:čábbodat#vuhtii#váldim BOAHTIN ;
čáhccen#bii0la:čáhccen#bij'la GOAHTI ;
čáhce#bea0na+CmpN/SgN+CmpN/SgG+CmpN/PlG:čáhce#beatnag8 SEAMU ;
čáhce#bohcci:čáhce#bohcci¤ ALBMI ;
čáhce#bor0ga:čáhce#bor'ga GOAHTI ;
čáhce#bum0pe:čáhce#bum'pe GOAHTI ;
čáhce#bumpe#doaŋggat+CmpN/SgN+CmpN/DefPlGen:čáhce#bumpe#doaŋ'ga BUVSSAT ;
čáhce#buo00gu:čáhce#buoh'ku SUOLU ;
čáhce#dikšun#rusttet:čáhce#dikšun#rustteg GAHPIR ;
čáhce#doaimmahat+CmpN/SgN+CmpN/DefSgGen+CmpN/PlG:čáhce#doaimmahah'k JOHTOLAT ;
čáhce#draga GOAHTI ;
čáhce#fápmo#vejolašvuoh0ta+CmpN/SgG+CmpN/DefPlGen:čáhce#fápmo#vejolašvuoh'ta LUONDU ;
čáhce#guol0ga:čáhce#guol'ga GOAHTI ; !(pl.)
čáhce#hátna GOAHTI ;
čáhce#iskkus:čáhce#is'kus MALISLONG ;
čáhce#ivdni AIGI ;
čáhce#jo00đas:čáhce#joh'tas MALIS ;
čáhce#lieggadat:čáhce#lieggadah'k JOHTOLAT ;
čáhce#liggen#gievdni GOAHTI ;
čáhce#lihtti AIGI ;
čáhce#loddi+CmpN/SgN+CmpN/SgG+CmpN/PlG:čáhce#loddi AIGI ;
čáhce#lohkka GOAHTI ;
čáhce#luoitta:čáhce#luoj'tag8 SEAMU ;
čáhce#njaman GAHPIR ;
čáhce#plána GOAHTI ;
čáhce#ruobbe#dáv0da:čáhce#ruobbe#dáv'da GOAHTI ;
čáhce#rusttet:čáhce#rustteg GAHPIR ;
čáhce#rád0já:čáhce#rád'já ALBMILONGSHORT ;
čáhce#ráidnen+CmpN/Sg+CmpN/SgLeft+CmpN/SgNomLeft+CmpN/SgGenLeft+CmpN/PlGenLeft:čáhce#ráidnem BOAHTIN ;
čáhce#ráidnen#rusttet:čáhce#ráidnen#rustteg GAHPIR ;
čáhce#ráv0ga+CmpN/SgN+CmpN/SgG+CmpN/PlG:čáhce#ráv'ga GOAHTI ;
čáhce#sirrehat:čáhce#sirrehah'k JOHTOLAT ;
čáhce#skoavh0li:čáhce#skoavh'li GOAHTI ;
čáhce#á00ja:čáhce#ád'jag8 SEAMU ;
čáhce#álddis:čáhce#ál'dis MALIS ;
čáhce#čalbmi AIGI ;
čáhce#čoahkku GOAHTI ;
čáhce#šávva GOAHTI ;
čáh0ci+CmpN/SgN+CmpN/SgG+CmpN/PlG:čáh'ci AIGI "water N" ;
čáhkan#rád0ji:čáhkan#rád'ji GOAHTI ;
šáhkka GOAHTI ;
čáhkkan+CmpN/Sg:čáhkkam BOAHTIN ;
čáhppes#bihppor GAHPIR ;
čáhppes#buok0ča+CmpN/SgN+CmpN/SgG+CmpN/PlG:čáhppes#buok'ča GOAHTI ;
čáhppes#gaccet+CmpN/SgN+CmpN/SgG+CmpN/PlG:čáhppes#gacceh GAHPIR ;
čáhppes#gaccet+CmpN/SgN+CmpN/SgG+CmpN/PlG:čáhppes#gaccep GAHPIR ;
čáhppes#muor0ji+CmpN/SgN+CmpN/SgG+CmpN/DefPlGen:čáhppes#muor'ji GOAHTI ;
čáhppes#rieban+CmpN/SgN+CmpN/SgG+CmpN/PlG:čáhppes#rieban GAHPIR ;
čáhppes#rohttu ALBMILONG ;
čáhppes#rásttis+CmpN/SgN+CmpN/SgG+CmpN/PlG:čáhppes#rás'tis FALIS ;
čáhppes#váđot+CmpN/SgN+CmpN/SgG+CmpN/DefPlGen:čáhppes#váđoh GAHPIR ;
čáhppes#čoavžžu+CmpN/SgN+CmpN/SgG+CmpN/PlG:čáhppes#čoav'žu BOAZU ;
šáhčir GAHPIRLONGSHORT ;
čáih0ni+CmpN/SgN+CmpN/SgG+CmpN/PlG:čájh'ni GOAHTI ;
čájehan#mášiidna+Use/Sub:čájehan#mášijdna GOAHTI ; !  !^LOAN
čájehan#mášiidna:čájehan#maš MASKIN ;
čájehan#áige#mearri GOAHTI ;
čájáhus:čájáhuss JOHTOLAT ;
čájálmas:čájálmass JOHTOLAT ;
čájálmas#mát0ki:čájálmas#mát'ki GOAHTI ;
šák0ša+CmpN/SgN+CmpN/SgG+CmpN/PlG:šák'ša GOAHTI ;
šákša#márran+CmpN/Sg:šákša#márram BOAHTIN ;
šákša#spear0ru:šákša#spear'ru GOAHTI ;
čála:čállag8 BEANA ;
čála#mear0ka:čála#mear'ka GOAHTI ;
čála#čájeaheaddji:čála#čájeaheaddji¤ ACTOR ;  
čálgo#ortnet:čálgo#ortneg GAHPIR ;
čál0gu:čál'gu GOAHTI ;
čálli#mear0ka:čálli#mear'ka GOAHTI ;
čállin#ballu ALBMILONG ;
čállin#bálvalus:čállin#bálvaluss JOHTOLAT ;
čállin#dárkkistan#prošeak0ta:čállin#dárkkistan#prošeak'ta GOAHTI ;
čállin#gieddi AIGI ;
čállin#gil0vu:čállin#gil'vu GOAHTI ;
čállin#gir0ji:čállin#gir'ji GOAHTI ;
čállin#goddi+CmpN/SgN+CmpN/DefSgGen+CmpN/PlG:čállin#goddi AIGI ;
čállin#guovddáš:čállin#guovddáž LEXDIMINC ;
čállin#gur0sa:čállin#gur'sa GOAHTI ;
čállin#kur0sa:čállin#kur'sa GOAHTI ;
čállin#latnja+CmpN/SgN+CmpN/SgG+CmpN/PlG:čállin#latnja GOAHTI ;
čállin#mašiidna:čállin#maš MASKIN ;
šálten#latnja+CmpN/SgN+CmpN/SgG+CmpN/PlG:šálten#latnja GOAHTI ;
čá0lus:čállus MALISLONG ;
čálus#gal0ba:čálus#gal'ba GOAHTI ;
čáláhus:čáláhuss JOHTOLAT ;
čálán+CmpN/SgN+CmpN/SgG+CmpN/PlG:čálán GAHPIRLONG ;
čálán#mearrádus:čálán#mearráduss JOHTOLAT ;
šámpu GOAHTI ;
čáppa#girjjálašvuoh0ta+CmpN/SgG+CmpN/DefPlGen:čáppa#girjjálašvuoh'ta LUONDU ;
čáppa#čállin+CmpN/Sg:čáppa#čállim BOAHTIN ;
šárgoŋga+Use/Sub:šárgoŋ'ga GOAHTI ;
šár0ka:šár'ka GOAHTI ;
čárven#doaŋggat+CmpN/SgN+CmpN/DefPlGen:čárven#doaŋ'ga BUVSSAT ;
čárven#re^flek0sa+Use/Sub:čárven#re^flek'sa GOAHTI ;
čárven#ruov0di:čárven#ruov'di GOAHTI ;
čárven#skuohppu GOAHTI ;
čáskadanapparahtta:čáskadan#apparahtta GOAHTI ;
čáskadan#bar0gu:čáskadan#bar'gu ALBMI ;
čáskadan#bii0la:čáskadan#bij'la GOAHTI ;
čáskadan#bohcci:čáskadan#bohcci¤ ALBMI ;
čáskadan#doaibma:čáskadan#doajbma GOAHTI ;
čáskadan#stašuvdna+CmpN/SgN+CmpN/DefSgGen+CmpN/PlG:čáskadan#stašu TELEFON ;
čáskadan#ávnnas:čáskadan#ávdnas MATTAR ;
šávva GOAHTI ;
čázehuhttin+CmpN/Sg+CmpN/SgLeft+CmpN/SgNomLeft+CmpN/SgGenLeft+CmpN/PlGenLeft:čázehuhttim BOAHTIN ;
čázet:čázeh GAHPIR ;
čázádat+CmpN/SgN+CmpN/SgG+CmpN/PlG:čázádah'k JOHTOLAT ;
čáđbmi GOAHTI ;
! Divvun & Giellatekno - open source grammars for Sámi and other languages
! Copyright © 2000-2010 The University of Tromsø & the Norwegian Sámi Parliament
! http://giellatekno.uit.no & http://divvun.no
!
! This program is free software; you can redistribute and/or modify
! this file under the terms of the GNU General Public License as published by
! the Free Software Foundation, either version 3 of the License, or
! (at your option) any later version. The GNU General Public License
! is found at http://www.gnu.org/licenses/gpl.html. It is
! also available in the file $GTHOME/LICENSE.txt.
!
! Other licensing options are available upon request, please contact
! giellatekno@hum.uit.no or divvun@samediggi.no

! ========================================================================== !
!                     North Sámi adjective lexicon                           !
! ========================================================================== !


! Some adjectival lexica, the main part of them is found in the
! file sme-lex.txt

LEXICON LEXATTR  ! This lexicon is here to give the tags to the compounding
+A+Attr:%> ATTR ; ! attributive forms.

LEXICON At !NB Have commented out everything except K ; here to avoid strange
          ! compounds like -šlailágán etc. Attr. that can be compounded with
          ! NAMAT etc are redirected to LEXATTR
+A+Attr:%> K ;
+A+Attr:%>%- RAbbr ;
!+A+Attr-:#%- ProperNoun ;   ! Compounds
!+A+Attr:# AGADJECT ;
!+A+Attr+lágan:lágan LAGAN ; ! Derivation !tentative !
!+A+Attr:# NAMAT ; ! comp-only adj
!+A+Attr:# ALIT ;  ! both comp and independent adj !^C^


LEXICON FINJU- !compounds only
+A+Attr:%> Rreal ; 
+A+Attr:» NAMAT ;



LEXICON ALIT 								   !^C^
! Both second-part compound and independent adj!^C^
! čáhppesalit bábir							   !^C^
! alit bábir								   !^C^
alit+Use/Circ:alih BEAKKAN ;   ! blue				   !
ruoksat+Use/Circ:ruoks VIELG ; ! red					   !
háváš+Use/Circ:háváž BEAKKAN ; ! -times				   !
stábat+Use/Circ:stábag AGAdj ; !						   !



LEXICON NAMAT ! second-part compounds
+Der1+Der/lágan:lágan LAGAN ;
+Der1+Der/lágán:lágán LAGAN ;
+Der1+Der/lágaš:lágaž LAGAN ;
+Der1+Der/lágáš:lágáž LAGAN ;
+Der1+Der/jagáš+CmpN/SgN+CmpN/SgG+CmpN/PlG:jagáž AGAdj ; !
+Der1+Der/jagaš+CmpN/SgN+CmpN/SgG+CmpN/PlG:jagaž AGAdj ; !


! TODO! make these +Der/agat etc. tags.
! They did not work before the Der conversion either, 
! since they were not declared anywhere...

+Der2+Der/agat+CmpN/SgN+CmpN/SgG+CmpN/PlG:agag AGAdj ; !
+Der2+Der/bealat:bealag AGAdj "sided A" ;
+Der2+Der/bealjat+CmpN/SgN+CmpN/SgG+CmpN/PlG:bealjag AGAdj "eared A" ; !
+Der2+Der/borat:borag AGAdj "edged A" ;
+Der2+Der/bánat+CmpN/SgN+CmpN/SgG+CmpN/PlG:bánag AGAdj "toothed A" ; !
+Der2+Der/dábat+CmpN/SgN+CmpN/SgG+CmpN/PlG:dábag AGAdj "mannered A" ; !
+Der2+Der/dáfot:dáfog AGAdj "faceted A" ;
+Der2+Der/dáhtot+CmpN/SgN+CmpN/SgG+CmpN/PlG:dáhtog AGAdj "willed A" ; !
+Der2+Der/dásat:dásag AGAdj ;
+Der2+Der/dávddat:dávddag AGAdj "diseased A" ;
+Der2+Der/dávttat+CmpN/SgN+CmpN/SgG+CmpN/PlG:dávttag AGAdj "boned A" ; !
+Der2+Der/fárddat+CmpN/SgN+CmpN/SgG+CmpN/PlG:fárddag AGAdj "bodied A" ; !
+Der2+Der/gaccat+CmpN/SgN+CmpN/SgG+CmpN/PlG:gaccag AGAdj "nailed A" ; !
+Der2+Der/garat:garag AGAdj "crusted A" ;
+Der2+Der/gearddat:gearddag AGAdj "layered A" ;
+Der2+Der/geažat:geažag AGAdj "tipped A" ;
+Der2+Der/gielat+CmpN/SgN+CmpN/SgG+CmpN/PlG:gielag AGAdj "-ish A" ; !
+Der2+Der/gieđat+CmpN/SgN+CmpN/SgG+CmpN/PlG:gieđag AGAdj "handed A" ; !
+Der2+Der/gieškkat:gieškkag AGAdj "longnotched A" ;
+Der2+Der/gilggat:gilggag AGAdj "sided A" ;
+Der2+Der/girjjat:girjjag AGAdj ;
+Der2+Der/guvllot:guvllog AGAdj "orientated A" ;
+Der2+Der/heakkat+CmpN/SgN+CmpN/SgG+CmpN/PlG:heakkag AGAdj "headed A" ; !
+Der2+Der/hájat:hájag AGAdj "smelled A" ;
+Der2+Der/hámat:hámag AGAdj "formed A" ;
+Der2+Der/ivnnat:ivnnag AGAdj "coloured A" ;
+Der2+Der/jagat+CmpN/SgN+CmpN/SgG+CmpN/PlG:jagag AGAdj ; !
+Der2+Der/jearggat+CmpN/SgN+CmpN/SgG+CmpN/PlG:jearggag AGAdj "sensed A" ; !
+Der2+Der/jienat+CmpN/SgN+CmpN/SgG+CmpN/PlG:jienag AGAdj "voiced A" ; !
+Der2+Der/jierpmat+CmpN/SgN+CmpN/SgG+CmpN/PlG:jierpmag AGAdj "sensed A" ; !
+Der2+Der/joccat:joccag AGAdj "heeled A" ;
+Der2+Der/juolggat+CmpN/SgN+CmpN/SgG+CmpN/PlG:juolggag AGAdj "legged A" ; !
+Der2+Der/juvllat:juvllag AGAdj "wheeled A" ;
+Der2+Der/kultuvrrat:kultuvrrag AGAdj "cultured A" ;
+Der2+Der/asat:asag AGAdj ;
+Der2+Der/lahkat:lahkag AGAdj "parted A" ;
+Der2+Der/lahtot:lahtog AGAdj "membered A" ;
+Der2+Der/lanjat:lanjag AGAdj "roomed A" ;
+Der2+Der/leakkat:leakkag AGAdj "shafted A" ;
+Der2+Der/liikkat+CmpN/SgN+CmpN/SgG+CmpN/PlG:liikkag AGAdj "skinned A" ; !
+Der2+Der/linjjat:linjjag AGAdj "lined A" ;
+Der2+Der/lunddot+CmpN/SgN+CmpN/SgG+CmpN/PlG:lunddog AGAdj "natured A" ; !
+Der2+Der/luottat:luottag AGAdj ;
+Der2+Der/láiddat:láiddag AGAdj ;
+Der2+Der/mearkkat+CmpN/SgN+CmpN/SgG+CmpN/PlG:mearkkag AGAdj "marked A" ; !
+Der2+Der/mielat+CmpN/SgN+CmpN/SgG+CmpN/PlG:mielag AGAdj "sensed A" ; !
+Der2+Der/mohkat:mohkag AGAdj "bended A" ;
+Der2+Der/muđot+CmpN/SgN+CmpN/SgG+CmpN/PlG:muđog AGAdj "cheeked A" ; !
+Der2+Der/máhtat:máhtag AGAdj "belted A" ;
+Der2+Der/mállet:málleg AGAdj "modelled A" ;
+Der2+Der/namat+CmpN/SgN+CmpN/SgG+CmpN/PlG:namag AGAdj "named A" ; !
+Der2+Der/nađat:nađag AGAdj "shafted A" ;
+Der2+Der/nierat+CmpN/SgN+CmpN/SgG+CmpN/PlG:nierag AGAdj "cheeked A" ; !
+Der2+Der/njunat+CmpN/SgN+CmpN/SgG+CmpN/PlG:njunag AGAdj "nosed A" ; !
+Der2+Der/njálmmat+CmpN/SgN+CmpN/SgG+CmpN/PlG:njálmmag AGAdj "mouthed A" ; !
+Der2+Der/nuo0lus:nuollus AHKASAS "unravelled? A" ;
+Der2+Der/náittot+CmpN/SgN+CmpN/SgG+CmpN/PlG:náittog AGAdj "-gamic A" ; !
+Der2+Der/sorttat:sorttag AGAdj ;
+Der2+Der/nálat+CmpN/SgN+CmpN/SgG+CmpN/PlG:nálag AGAdj "lineaged A" ; !
+Der2+Der/oaivvat+CmpN/SgN+CmpN/SgG+CmpN/PlG:oaivvag AGAdj "headed A" ; !
+Der2+Der/oasat:oasag AGAdj "parted A" ;
+Der2+Der/áissat:ájssag AGAdj ;
+Der2+Der/olat:olag AGAdj "dimensioned A" ;
+Der2+Der/orddat:orddag AGAdj "edged A" ;
+Der2+Der/pláhtat:pláhtag AGAdj "plated A" ;
+Der2+Der/rattat+CmpN/SgN+CmpN/SgG+CmpN/PlG:rattag AGAdj "voiced A" ; !
+Der2+Der/ravddat:ravddag AGAdj "edged A" ;
+Der2+Der/rávnnjat:rávnnjag AGAdj "edged A" ;
+Der2+Der/seagat:seagag AGAdj "mixed A" ;
+Der2+Der/seaibbat+CmpN/SgN+CmpN/SgG+CmpN/PlG:seaibbag AGAdj "walled A" ; !
+Der2+Der/seainnat:seainnag AGAdj "walled A" ;
+Der2+Der/siiddot:siiddog AGAdj "sided A" ;
+Der2+Der/soajat+CmpN/SgN+CmpN/SgG+CmpN/PlG:soajag AGAdj "winged A" ; !
+Der2+Der/sogat+CmpN/SgN+CmpN/SgG+CmpN/PlG:sogag AGAdj "familied A" ; !
+Der2+Der/soarttat:soarttag AGAdj ;
+Der2+Der/stábat:stábag AGAdj ;
+Der2+Der/stávval:stávval AGAdj "syllabled A" ;
+Der2+Der/suorat:suorag AGAdj "forked A" ;
+Der2+Der/suorggat:suorggag AGAdj "forked A" ;
+Der2+Der/suorpmat+CmpN/SgN+CmpN/SgG+CmpN/PlG:suorpmag AGAdj "fingered A" ; !
+Der2+Der/suttat:suttag AGAdj ;
+Der2+Der/sánat+CmpN/SgN+CmpN/SgG+CmpN/PlG:sánag AGAdj "worded A" ; !
+Der2+Der/sávnnjat:sávnnjag AGAdj "seamed A" ;
+Der2+Der/šlájat:šlájag AGAdj ;
+Der2+Der/uvssat:uvssag AGAdj "doored A" ;
+Der2+Der/uvssot:uvssog AGAdj ;
+Der2+Der/varat+CmpN/SgN+CmpN/SgG+CmpN/PlG:varag AGAdj "blooded A" ; !
+Der2+Der/vigat:vigag AGAdj ;
+Der2+Der/vuovttat+CmpN/SgN+CmpN/SgG+CmpN/PlG:vuovttag AGAdj "haired A" ; !
+Der2+Der/vuđot:vuđog AGAdj "bottomed A" ;
+Der2+Der/váillat+CmpN/SgN+CmpN/SgG+CmpN/PlG:váillag AGAdj ; !
+Der2+Der/váimmot+CmpN/SgN+CmpN/SgG+CmpN/PlG:váimmog AGAdj "hearted A" ; !
+Der2+Der/válddat:válddag AGAdj "powered A" ;
+Der2+Der/váttot+CmpN/SgN+CmpN/SgG+CmpN/PlG:váttog AGAdj "injured A" ; !
+Der2+Der/ávjjot:ávjjog AGAdj "edged A" ;
+Der2+Der/čalmmat+CmpN/SgN+CmpN/SgG+CmpN/PlG:čalmmag AGAdj "eyed A" ; !
+Der2+Der/čeavžžat+CmpN/SgN+CmpN/SgG+CmpN/PlG:čeavžžag AGAdj ; !
+Der2+Der/čiegat:čiegag AGAdj "cornered A" ;
+Der2+Der/čielggat+CmpN/SgN+CmpN/SgG+CmpN/PlG:čielggag AGAdj "backed A" ; !
+Der2+Der/čoalat+CmpN/SgN+CmpN/SgG+CmpN/PlG:čoalag AGAdj "gutted A" ; !
+Der2+Der/čoarvvat+CmpN/SgN+CmpN/SgG+CmpN/PlG:čoarvvag AGAdj "horned A" ; !
+Der2+Der/čuolmmat:čuolmmag AGAdj "knotted A" ;
+Der2+Der/čuvddat+CmpN/SgN+CmpN/SgG+CmpN/PlG:čuvddag AGAdj ; !
+Der2+Der/hámat:hámag AGAdj ;


LEXICON SAS !FROM NUMERALS
+Der2+Der/vahkkosaš+CmpN/SgN+CmpN/SgG+CmpN/PlG:vahkkos AHKASAS ; !
+Der2+Der/čiegahas:čiegah JOHTOLAT ;
+Der2+Der/luohkálaš+CmpN/SgN+CmpN/SgG+CmpN/PlG:luohkál AHKASAS ; !
+Der2+Der/luohkkálaš+CmpN/SgN+CmpN/SgG+CmpN/PlG:luohkkál AHKASAS ; !
+Der2+Der/viidosaš:viidos AHKASAS ;
+Der2+Der/kilosaš:kilos AHKASAS ;
+Der2+Der/diibmosaš+CmpN/SgN+CmpN/SgG+CmpN/PlG:diibmos AHKASAS ; !
+Der2+Der/dássásaš:dássás AHKASAS ;
+Der2+Der/mánnosaš+CmpN/SgN+CmpN/SgG+CmpN/PlG:mánnos AHKASAS ; !
+Der2+Der/buddásaš:buddás AHKASAS ;
+Der2+Der/geardásaš:geardás AHKASAS ;
+Der2+Der/áigásaš+Use/Sub:áigás AHKASAS ; !
+Der2+Der/ahkásaš+Use/Sub:ahkás AHKASAS ; !
+Der2+Der/jahkásaš+CmpN/SgN+CmpN/SgG+CmpN/PlG:jahkás AHKASAS ; !
+Der2+Der/beaivásaš+CmpN/SgN+CmpN/SgG+CmpN/PlG:beaivás AHKASAS ; !
+Der2+Der/vahkosaš+Use/Sub:vahkos AHKASAS ; !
+Der2+Der/mannosaš+Use/Sub:mánnos AHKASAS ; !
+Der2+Der/siessat:siessag AGAdj ;


! LEXICON NAMMASAS !XXXFROM NAMES ! Still not in use. XXX
!+Der2+Der/nammasaš:nammas AHKASAS ; !+CmpN/SgN +CmpN/SgG +CmpN/PlG





LEXICON AdjectiveRoot
agálaš:agál AHKASAS ;
ahkit+CmpN/SgN+CmpN/SgG+CmpN/PlG:ahkid JOHTIL ; !
ahkásaš+CmpN/SgN+CmpN/SgG+CmpN/PlG+CmpN/SgGenLeft+CmpN/PlGenLeft:ahkás AHKASAS ; !
aiddolaš+CmpN/SgN+CmpN/SgG+CmpN/PlG:aiddol DABALAS ; !
aitosaš:aitos AHKASAS ;
akademalaš:akademal ETNOLOGALAS ;
akademihkalaš:akademihkal ETNOLOGALAS ;
a^kromáhtalaš:a^kromáhtal ETNOLOGALAS ;
aktii0va+CmpN/SgN+CmpN/SgG+CmpN/PlG:aktij'va AKTIIVA "active A" ; !
akto#ealit:akto#ealihis LEXATTR ;
akto#ráđálaš+CmpN/SgN+CmpN/SgG+CmpN/PlG:akto#ráđál DABALAS ; !
akusttalaš+Use/Sub:akusttal ETNOLOGALAS ; !
albma LEXATTR ;
albma+A+Sg+Nom:albma%> K ;
alfabehtalaš:alfabehtal ETNOLOGALAS ;
alfanumeralaš:alfanumeral ETNOLOGALAS ;
alit+Use/Circ:alih BEAKKAN ;   ! blue				   !
alla#mielalaš+CmpN/SgN+CmpN/SgG+CmpN/PlG:alla#mielal ETNOLOGALAS ; !
alla#seđolaš+CmpN/SgN+CmpN/SgG+CmpN/PlG:alla#seđol DABALAS ; !
allat+CmpN/SgN+CmpN/SgG+CmpN/PlG:all ALLAT ; !
alla#áiggálaš:alla#áiggál DABALAS ;
allegoralaš:allegoral ETNOLOGALAS ;
allegoriijalaš:allegoriijal ETNOLOGALAS ;
allegorálaš+Use/Sub:allegorál ETNOLOGALAS ; !
almmolaš:almmol ETNOLOGALAS ;
almmos#rievttálaš:almmo7s#rievttál ETNOLOGALAS ;
almmus:albmus GAPPUS ;
almmáilaš+CmpN/SgN+CmpN/SgG+CmpN/PlG:almmáil DABALAS ; !
alternatii0va:alternatij'va BOREALA ;
alvvaheapme+CmpN/SgN+CmpN/SgG+CmpN/PlG:alvvah JEAGOHEAPMI ; !
alvvalaš:alvval DABALAS ;
a0mas+CmpN/SgN+CmpN/SgG+CmpN/PlG:apmas GAPPUS ; !
amorálalaš:amorálal DABALAS ;
analogalaš:analogal ETNOLOGALAS ;
analogiijalaš:analogiijal ETNOLOGALAS ;
analyhtalaš:analyhtal DABALAS ;
anatomalaš:anatomal ETNOLOGALAS ;
anemalaš:anemal ETNOLOGALAS ;
anemiijalaš:anemiijal ETNOLOGALAS ;
anihahtti:anihahtti¤ HAHTTI ;
animálalaš:animálal ETNOLOGALAS ;
antihkalaš:antihkal ETNOLOGALAS ;
anti#rasistalaš+Use/Sub:anti#rasistal DABALAS ; !
anti#rasisttalaš:anti#rasisttal DABALAS ;
antropologalaš:antropologal ETNOLOGALAS ;
are^ála BOREALA ;
arkeologalaš:arkeologal ETNOLOGALAS ;
arkeologálaš+Use/Sub:arkeologál ETNOLOGALAS ; !
arktihkalaš:arktihkal ETNOLOGALAS ;
arktálaš+Use/Sub:arktál ETNOLOGALAS ; !
aromáhtalaš:aromáhtal DABALAS ;
artikulatoralaš:artikulatoral ETNOLOGALAS ;
asehaš:aseh ASEHAS "thin A" ;
askehtalaš:askehtal DABALAS ;
assái:assá JIEDNAI ;
astmáhtalaš:astmáhtal ETNOLOGALAS ;
atnemeahttun:atnemeahttu MEAHTTUS ;
auditiivvalaš:auditiivval ETNOLOGALAS ;
auteanttalaš:auteanttal ETNOLOGALAS ;
autenttalaš:autenttal DABALAS ;
automahtalaš+Use/Sub:automahtal ETNOLOGALAS ; !
automáhtalaš:automáhtal ETNOLOGALAS ;
autonomalaš:autonomal ETNOLOGALAS ;
auto#semánttalaš:auto#semánttal ETNOLOGALAS ;
badjel#beassameahttun:badjel#beassameahttu MEAHTTUS ;
badjel#fámolaš+CmpN/SgN+CmpN/SgG+CmpN/PlG:badje7l#fámol DABALAS ; !
badjel#lunddolaš:badje7l#lunddol ETNOLOGALAS ;
badjel#mearálaš:badje7l#mearál DABALAS ;
bahá+CmpN/SgN+CmpN/SgG+CmpN/PlG:bahá LAIKI; !
bahá LEXATTR ;  ! This one is for "bahá vuoiŋŋat"
bahá#dábálaš+CmpN/SgN+CmpN/SgG+CmpN/PlG:bahá#dábál DABALAS ; !
bahá#dáhtolaš+CmpN/SgN+CmpN/SgG+CmpN/PlG:bahá#dáhtol DABALAS ; !
bahá#juonalaš+CmpN/SgN+CmpN/SgG+CmpN/PlG:bahá#juonal DABALAS ; !
bahá#mielalaš+CmpN/SgN+CmpN/SgG+CmpN/PlG:bahá#mielal ETNOLOGALAS ; !
bahánihkkán+CmpN/SgN+CmpN/SgG+CmpN/PlG:bahánihkkán JOHTIL; !
bahá#náhkálaš+CmpN/SgN+CmpN/SgG+CmpN/PlG:bahá#náhkál DABALAS ; !
bahás#mielalaš+CmpN/SgN+CmpN/SgG+CmpN/PlG:bahás#mielal ETNOLOGALAS ; !
bah0ča:bahččag8 GUOHCA ;
balahah0kes+CmpN/SgN+CmpN/SgG+CmpN/PlG:balahahkke7s GAPPUS ; !
barbáralaš:barbáral DABALAS ;
bargguheapme+CmpN/SgN+CmpN/SgG+CmpN/PlG:bargguh JEAGOHEAPMI ; !
bargo#návccalaš+CmpN/SgN+CmpN/SgG+CmpN/PlG:bargo7#návccal DABALAS ; !
bas0ki:bas'ki LAIKI ;
bassi NUORRA ;
bastil JOHTIL ;
beaivválaš:beaivvál ETNOLOGALAS ;
beaivválaš:beavvál DABALAS ;
beakkálmas+CmpN/SgN+CmpN/SgG+CmpN/PlG:beakkálmass DEARVVASLAS ; !
beakkán+CmpN/SgN+CmpN/SgG+CmpN/PlG:beakkán BEAKKAN; !
beaktil JOHTIL ;
beaktilmeahttun:beaktilmeahttu MEAHTTUS ;
bealjeheapme+CmpN/SgN+CmpN/SgG+CmpN/PlG:bealjeh JEAGOHEAPMI ; !
bealle#čujolaš:bealle7#čujol ETNOLOGALAS ;
behtolaš:behtol DABALAS ;
besti^álalaš:besti^álal ETNOLOGALAS ;
bienalaš:bienal DABALAS ;
bio^gráfalaš:bio^gráfal ETNOLOGALAS ;
biologalaš:biologal ETNOLOGALAS ;
biologálaš+Use/Sub:biologál ETNOLOGALAS ; !
biras#dihto#mielalaš+CmpN/SgN+CmpN/SgG+CmpN/PlG:biras#dihto#mielal ETNOLOGALAS ; !
birgemeahttun+CmpN/SgN+CmpN/SgG+CmpN/PlG:birgemeahttu MEAHTTUS ; !
birolaš+CmpN/SgN+CmpN/SgG+CmpN/PlG:birol DABALAS ; !
bissomeahttun:bisso7meahttu MEAHTTUS ;
bissovaš:bissovažž DEARVVASLAS ;
bistevaš:bistevažž DEARVVASLAS ;
bivnnut+CmpN/SgN+CmpN/SgG+CmpN/PlG:bivnnuh JOHTIL ; !
bivval JOHTIL ;
boahtte At ;
boahttevaš:boahttev ETNOLOGALAS ;
boaris+A+Pl+Nom+Use/Sub:boarrasat K ;    !  should be -á-
boaris+A+Comp+Attr+Use/Sub:boarrasat K ; !  should be -á-
boaris+CmpN/SgN+CmpN/SgG+CmpN/PlG:boarri BOARIS ; !
boar0ka+CmpN/SgN+CmpN/SgG+CmpN/PlG:boar'ka SEARRA ; !
boastto#oinnolaš:boastto7#oinnol DABALAS ;
boatkanmeahttun:boatkanmeahttu MEAHTTUS ;
bostta:bos0tag8 GUOHCA ;
buhtis+CmpN/SgN+CmpN/SgG+CmpN/PlG:buhttis VATTIS ; !
buhtismeahttun:buhtismeahttu MEAHTTUS ;
buoi0di+CmpN/SgN+CmpN/SgG+CmpN/PlG:buoj'di LAIKI ; !
buolaš:buollaš GAPPUS ;
buollán At ;
buoritmeahttun:buoritmeahttu MEAHTTUS ;
buorre+CmpN/SgN+CmpN/SgG+CmpN/PlG:buorri BUORRE ; !
buorre+Use/Sub: BUOROT ; ! !lexeme in e
buorre#dohkálaš:buorre7#dohkál DABALAS ;
buorre#dábálaš+CmpN/SgN+CmpN/SgG+CmpN/PlG:buorre7#dábál DABALAS ; !
buorre#dáhtolaš+CmpN/SgN+CmpN/SgG+CmpN/PlG:buorre7#dáhtol DABALAS ; !
buorre#menolaš+CmpN/SgN+CmpN/SgG+CmpN/PlG:buorre7#menol DABALAS ; !
buorre#mielalaš+CmpN/SgN+CmpN/SgG+CmpN/PlG:buorre7#mielal ETNOLOGALAS ; !
buorre#oskkolaš+CmpN/SgN+CmpN/SgG+CmpN/PlG:buorre7#oskkol DABALAS ; !
buot#diđolaš+CmpN/SgN+CmpN/SgG+CmpN/PlG:buot#diđol DABALAS ; !
buot#guoskevaš:buot#guoskev ETNOLOGALAS ;
buot#oaidnevaš+CmpN/SgN+CmpN/SgG+CmpN/PlG:buot#oaidnev ETNOLOGALAS ; !
buot#veagalaš+CmpN/SgN+CmpN/SgG+CmpN/PlG:buot#veagal DABALAS ; !
byro^kráhtalaš:byro^kráhtal DABALAS ;
bádde#keramihkalaš:bádde7#keramihkal ETNOLOGALAS ;
báh0kas:báhkka GARAS ;
báhkinlaš+CmpN/SgN+CmpN/SgG+CmpN/PlG:báhkinl DABALAS ; !
báidnemeahttun:báidnemeahttu MEAHTTUS ;
báikkalaš+Use/Sub:báikkal ETNOLOGALAS ; !
báikkolaš:báikkol ETNOLOGALAS ;
báikkálaš:báikkál ETNOLOGALAS ;
bákkolaš:bákkol ETNOLOGALAS ;
bákte#fágalaš:bákte#fágal ETNOLOGALAS ;
báljis:bállji BOARIS ;
báralaš:báral ETNOLOGALAS ;
bárbáralaš+Use/Sub:bárbáral DABALAS ; !
bá0ris+CmpN/SgN+CmpN/SgG+CmpN/PlG:bárris VATTIS ; !
bás LEXATTR ;
bávččas:bák'čas BOAKKAS ;
ceaggái+CmpN/SgN+CmpN/SgG+CmpN/PlG:ceaggá JIEDNAI ; !
ceahkkálas LEXATTR ;
ceakkus:ceaggus BOAKKAS ;
cealkemeahttun:cealkemeahttu MEAHTTUS ;
coagis+CmpN/SgN+CmpN/SgG+CmpN/PlG:coah'ki BOARIS ; !
cuvkemeahttun:cuvkemeahttu MEAHTTUS ;
dalá LEXATTR ;
dearvvas+CmpN/SgN+CmpN/SgG+CmpN/PlG:dear'vas GAPPUS ; !
dearvvaslaš+CmpN/SgN+CmpN/SgG+CmpN/PlG:dearvvasl DABALAS "healthy A" ; !
dearvvaš+CmpN/SgN+CmpN/SgG+CmpN/PlG:dear'vaš GAPPUS ; !
dearvvašlaš+CmpN/SgN+CmpN/SgG+CmpN/PlG:dearvvašl DABALAS ; !
dearvvašmeahttun:dearvvašmeahttu MEAHTTUS ;
deatalaš+Use/Sub:deatal DABALAS ; !
deavdemeahttun:deavdemeahttu MEAHTTUS ;
deaŧalaš:deaŧal DABALAS ;
deaŧálaš+Use/Sub:deaŧál DABALAS ; ! THIS IS WRONG!
dehalaš+Use/Sub:dehal DABALAS ; !
dehálaš:dehál DABALAS ;
demo^gráfalaš:demo^gráfal ETNOLOGALAS ;
demo^kráhtalaš:demo^kráhtal DABALAS ;
de^onttalaš:de^onttal ETNOLOGALAS ;
de^skriptiivalaš:de^skriptiival DABALAS ;
detáljalaš:detáljal DABALAS ;
dia^gnostalaš:dia^gnostal ETNOLOGALAS ;
dia^kronalaš:dia^kronal ETNOLOGALAS ;
didákttalaš:didákttal ETNOLOGALAS ;
diehtemeahttun+CmpN/SgN+CmpN/SgG+CmpN/PlG:diehtemeahttu MEAHTTUS ; !
diehttalas:diehttal ISSORAS ;
die0vas:dievvas GAPPUS ;
dievaslaš:dievasl DABALAS ;
dievasmeahttun:dievasmeahttu MEAHTTUS ;
dievas#válddálaš:dievas#válddál ETNOLOGALAS ;
dieđalaš:dieđal DABALAS ;
dieđa#te^orehtalaš:dieđa#te^orehtal ETNOLOGALAS ;
die00đus:dieh'tus GAPPUS ;
dihto#mielalaš+CmpN/SgN+CmpN/SgG+CmpN/PlG:dihto#mielal ETNOLOGALAS ; !
diimmá LEXATTR ;
di0mis+CmpN/SgN+CmpN/SgG+CmpN/PlG:dipm LINIS ; !
diplomáhtalaš:diplomáhtal DABALAS ;
di^strivtta#politihkalaš:di^strivtta#politihkal ETNOLOGALAS ;
divrras:div'ras GAPPUS ;
divttis:dik'tis GAPPUS ;
divttis+Use/Sub:div'tis GAPPUS ; !
doabalaš:doabal DABALAS ;
doadjemeahttun:doadjemeahttu MEAHTTUS ;
doaibma#ekonomalaš:doaibma#ekonomal ETNOLOGALAS ;
doaibmi LEXATTR ;
doaimmahuslaš:doaimmahusl ETNOLOGALAS ;
doaimmalaš+CmpN/SgN+CmpN/SgG+CmpN/PlG:doaimmal DABALAS ; !
doares#fágalaš:doares#fágal DABALAS ;
doares#politihkalaš:doare7s#politihkal ETNOLOGALAS ;
doares#politihkkalaš:doare7s#politihkkal ETNOLOGALAS ;
doa0ris:doarri BOARIS ;
doav0ki+CmpN/SgN+CmpN/SgG+CmpN/PlG:doav'ki LAIKI ; !
doaŋ0gi+CmpN/SgN+CmpN/SgG+CmpN/PlG:doaŋ'gi LAIKI ; !
dobbelaš:dobbel DABALAS ;
dogmáhtalaš:dogmáhtal DABALAS ;
dohkkemeahttun:dohkkemeahttu MEAHTTUS ;
dohkketmeahttun:dohkketmeahttu MEAHTTUS ;
dohkálaš:dohkál DABALAS ;
dolla#vulggolaš:dolla#vulggol ETNOLOGALAS ;
dološ:dolož AGAdj ;
dološ#dárrolaš:dološ#dárrol ETNOLOGALAS ;
dorvvolaš:dorvvol DABALAS ;
dovddus+CmpN/SgN+CmpN/SgG+CmpN/PlG:dov'dus GAPPUS ; !
dramatihkalaš:dramatihkal ETNOLOGALAS ;
dramáhtalaš:dramáhtal DABALAS ;
du^alisttalaš:du^alisttal ETNOLOGALAS ;
duhtameahttun+CmpN/SgN+CmpN/SgG+CmpN/PlG:duhtameahttu MEAHTTUS ; !
duhtavaš+CmpN/SgN+CmpN/SgG+CmpN/PlG:duhtavažž DEARVVASLAS ; !
duih0mi+CmpN/SgN+CmpN/SgG+CmpN/PlG:duih'mi LAIKI ; !
duis0ka+CmpN/SgN+CmpN/SgG+CmpN/PlG:dujs'ka BOREALA ; !
duobbelaš:duobbel DABALAS ;
duoh0ta:duoh'ta NUORRA "true A" ;
duohtatmeahttun:duohtatmeahttu MEAHTTUS ;
duolbbas:duol'ba GARAS ;
duolvvas+CmpN/SgN+CmpN/SgG+CmpN/PlG:duol'va GARAS ; !
duostil+CmpN/SgN+CmpN/SgG+CmpN/PlG:duostil JOHTIL; !
duođalaš+CmpN/SgN+CmpN/SgG+CmpN/PlG:duođal DABALAS ; !
duođaštuslaš:duođaštusl ETNOLOGALAS ;
duš0ši:duš'ši NUORRA ;
dynamalaš+Use/Sub:dynamal DABALAS ; !
dynámalaš:dynámal DABALAS ;
dábálaš:dábál DABALAS "usual A" ;
dábálaš#politihkalaš:dábálaš#politihkal ETNOLOGALAS ;
dádjagaš:dádjag DABALAS ;
dáhpalaš:dáhpal DABALAS ;
dáiddalaš+CmpN/SgN+CmpN/SgG+CmpN/PlG:dáiddal DABALAS ; !
dáiddolaš:dáiddol DABALAS ;
dái0gi+CmpN/SgN+CmpN/SgG+CmpN/PlG:dáj'gi LAIKI ; !
dálkkas#dieđalaš:dálkkas#dieđal ETNOLOGALAS ;
dálkkaslaš:dálkkasl ETNOLOGALAS ;
dálá LEXATTR ;
dánskalaš+CmpN/SgN+CmpN/SgG+CmpN/PlG:dánskal AHKASAS ; !
dárbbalaš:dárbbal DABALAS ;
dárbbašlaš:dárbbašl DABALAS ;
dárbbašmeahttun:dárbbašmeahttu MEAHTTUS ;
dár0ki+CmpN/SgN+CmpN/SgG+CmpN/PlG:dár'ki LAIKI ; !
dárkil+CmpN/SgN+CmpN/SgG+CmpN/PlG:dárkil JOHTIL; !
dárrolaš+CmpN/SgN+CmpN/SgG+CmpN/PlG:dárro7l DABALAS ; !
dássásaš+CmpN/SgN+CmpN/SgGenLeft+CmpN/PlGenLeft:dássás AHKASAS ; !
dávggas:dáv'gas EATTAS ;
dávggasmeahttun:dávggasmeahttu MEAHTTUS ;
dáv0ji:dáv'ji LAIKI ;
eahkes At ;
eahpe-re^alisttalaš+Use/Sub:eahpe-re^alisttal DABALAS ; !
eahpe#aiddolaš+CmpN/SgN+CmpN/SgG+CmpN/PlG:eahpe7#aiddol DABALAS ; !
eahpe#dearvvašlaš+CmpN/SgN+CmpN/SgG+CmpN/PlG:eahpe7#dearvvašl DABALAS ; !
eahpe#dievaslaš:eahpe7#dievasl DABALAS ;
eahpe#dohkálaš:eahpe7#dohkál DABALAS ;
eahpe#duođalaš+CmpN/SgN+CmpN/SgG+CmpN/PlG:eahpe7#duođal DABALAS ; !
eahpe#dábálaš:eahpe7#dábál DABALAS ;
eahpe#formálalaš:eahpe7#formálal DABALAS ;
eahpe#gelbbolaš+CmpN/SgN+CmpN/SgG+CmpN/PlG:eahpe7#gelbbol DABALAS ; !
eahpe#giella#oahpalaš:eahpe7#giella#oahpal ETNOLOGALAS ;
eahpe#gorrelaš:eahpe7#gorrel DABALAS ;
eahpe#govttolaš:eahpe7#govttol DABALAS ;
eahpe#gulolaš+CmpN/SgN+CmpN/SgG+CmpN/PlG:eahpe7#gulol DABALAS ; !
eahpe#kritihkalaš+CmpN/SgN+CmpN/SgG+CmpN/PlG:eahpe7#kritihkal DABALAS ; !
eahpe#lihkolaš+CmpN/SgN+CmpN/SgG+CmpN/PlG:eahpe7#lihkol DABALAS ; !
eahpe#logalaš:eahpe7#logal DABALAS ;
eahpe#lunddolaš+CmpN/SgN+CmpN/SgG+CmpN/PlG:eahpe7#lunddol DABALAS ; !
eahpe#mávssolaš:eahpe7#mávssol DABALAS ;
eahpe#njuolggaduslaš:eahpe7#njuolggadusl DABALAS ;
eahpe#oiddolaš+CmpN/SgN+CmpN/SgG+CmpN/PlG:eahpe7oiddol DABALAS ; !
eahpe#oskkolaš+CmpN/SgN+CmpN/SgG+CmpN/PlG:eahpe7#oskkol DABALAS ; !
eahpe#ovttalaš:eahpe7#ovttal DABALAS ;
eahpe#politihkalaš:eahpe7#politihkal ETNOLOGALAS ;
eahpe#re^alisttalaš:eahpe#re^alisttal DABALAS ; 
eahpe#rehalaš+Use/Sub:eahpe7#rehal DABALAS ; !
eahpe#rehálaš+CmpN/SgN+CmpN/SgG+CmpN/PlG:eahpe7#rehál DABALAS ; !
eahpe#segmentálalaš:eahpe#segmentálal ETNOLOGALAS ;
eahpe#ustitlaš+CmpN/SgN+CmpN/SgG+CmpN/PlG:eahpe7#ustitl DABALAS ; !
eahpe#virggálaš:eahpe7#virggál DABALAS ;
eahpe#vuogálaš:eahpe7#vuogál DABALAS ;
eahpe#vuoiggalaš+CmpN/SgN+CmpN/SgG+CmpN/PlG:eahpe7#vuoiggal DABALAS ; !
eahpe#áššálaš+CmpN/SgN+CmpN/SgG+CmpN/PlG:eahpe7#áššál DABALAS ; !
eakto#dáhtolaš+CmpN/SgN+CmpN/SgG+CmpN/PlG:eakto7#dáhtol DABALAS ; !
eaktu#dáhtolaš+Use/Sub:eaktu7#dáhtol ETNOLOGALAS ; !
ea0las+CmpN/SgN+CmpN/SgG+CmpN/PlG:ealla GARAS ; !
ealjár+CmpN/SgN+CmpN/SgG+CmpN/PlG:ealjár JOHTIL; !
eallin#fámolaš+CmpN/SgN+CmpN/SgG+CmpN/PlG:eallin#fámol ETNOLOGALAS ; !
eallin#vulggolaš:eallin#vulggol ETNOLOGALAS ;
eambbo+A+Comp+Sg+Acc:eambbo%> K ;
eambbo+A+Comp+Sg+Nom:eambbo%> K ;
eambbo+A+Comp+Pl+Nom:eambbo%>t K ;
eambbo At ;
eana#dieđalaš:eana#dieđal ETNOLOGALAS ;
eana#dieđálaš+Use/Sub:eana#dieđál ETNOLOGALAS ; !
eana#gottálaš:eana#gottál ETNOLOGALAS ;
eanan#dieđálaš+Use/Sub:eanan#dieđál ETNOLOGALAS ; !
eanet+A:eane%> BU/MUS ;
earalágán LAGAN ;
earenoamáš:earenoamáž AGAdj ;
eastatmeahttun:eastatmeahttu MEAHTTUS ;
eatnan#dieđalaš:eatnan#dieđal ETNOLOGALAS ;
eatnanlaš:eatnanl ETNOLOGALAS ;
eatnálaš+CmpN/SgN+CmpN/SgG+CmpN/PlG:eatnál DABALAS ; !
egoisttalaš:egoisttal DABALAS ;
ehtalaš:ehtal ETNOLOGALAS ;
ekologalaš:ekologal ETNOLOGALAS ;
ekologálaš+Use/Sub:ekologál DABALAS ; !
ekonomalaš:ekonomal DABALAS ;
ekonomiija#politihkalaš:ekonomiija#politihkal ETNOLOGALAS ;
ekonomálaš+Use/Sub:ekonomál DABALAS ; !
eksoforalaš:eksoforal ETNOLOGALAS ;
eksohtalaš:eksohtal DABALAS ;
eksosentrihkalaš:eksosentrihkal ETNOLOGALAS ;
eksotihkalaš:eksotihkal DABALAS ;
ekstremisttalaš:ekstremisttal DABALAS ;
ekstáhtalaš:ekstáhtal DABALAS ;
elastihkalaš:elastihkal DABALAS ;
elektralaš:elektral ETNOLOGALAS ;
elektrihkalaš:elektrihkal ETNOLOGALAS ;
elektronalaš:elektronal ETNOLOGALAS ;
ellipttalaš:ellipttal ETNOLOGALAS ;
empiralaš:empiral ETNOLOGALAS ;
endosentrihkalaš:endosentrihkal ETNOLOGALAS ;
en^klihtalaš:en^klihtal ETNOLOGALAS ;
epihkalaš:epihkal ETNOLOGALAS ;
erenoamáš:erenoamáž AGAdj ;
erenoamáš#pedagogalaš:erenoamáš#pedagogal ETNOLOGALAS ;
eret#geassemeahttun:eret#geassemeahttu MEAHTTUS ;
erohtalaš:erohtal DABALAS ;
erotihkalaš:erotihkal DABALAS ;
estehtalaš:estehtal ETNOLOGALAS ;
etnihkalaš:etnihkal ETNOLOGALAS ;
etno#futuristtalaš:etno#futuristtal ETNOLOGALAS ;
etno^gráfalaš:etno^gráfal ETNOLOGALAS ;
etnologalaš:etnologal ETNOLOGALAS ;
etnosentrihkalaš:etnosentrihkal ETNOLOGALAS ;
etnálaš+Use/Sub:etnál ETNOLOGALAS ; !
etymologalaš:etymologal ETNOLOGALAS ;
eufemisttalaš:eufemisttal DABALAS ;
falli+CmpN/SgN+CmpN/SgG+CmpN/PlG+Use/Sub:falli LODJI; !
falli+CmpN/SgN+CmpN/SgG+CmpN/PlG:falli LAIKI; !
fanatihkalaš:fanatihkal ETNOLOGALAS ;
fantastihkalaš:fantastihkal DABALAS ;
fantásttalaš:fantásttal DABALAS ;
fanáhtalaš:fanáhtal DABALAS ;
fas0ti+CmpN/SgN+CmpN/SgG+CmpN/PlG:fas'ti LAIKI ; !
fašisttalaš:fašisttal DABALAS ;
feministtalaš:feministtal DABALAS ;
fiber#optihkalaš:fiber#optihkal ETNOLOGALAS ;
fidno#máhtolaš+CmpN/SgN+CmpN/SgG+CmpN/PlG:fidno7#máhtol ETNOLOGALAS ; !
fiinna#dovddolaš+CmpN/SgN+CmpN/SgG+CmpN/PlG:fiinna#dovddol ETNOLOGALAS ; !
fiinnis:fijdn FIINNIS "fine A" ;
filmáhtalaš:filmáhtal ETNOLOGALAS ;
filologalaš:filologal ETNOLOGALAS ;
filosofalaš:filosofal ETNOLOGALAS ;
filosofálaš+Use/Sub:filosofál DABALAS ;	!
fiskat:fisk VIELG ;
fitnodat#ekonomálaš:fitnodat#ekonomál ETNOLOGALAS ;
fitno#fágalaš:fitno#fágal ETNOLOGALAS ;
fitnolaš:fitnol DABALAS ;
flegmáhtalaš:flegmáhtal DABALAS ;
folk#loristtalaš:folk#loristtal ETNOLOGALAS ;
fonehtalaš:fonehtal ETNOLOGALAS ;
fonemalaš:fonemal ETNOLOGALAS ;
fonemáhtalaš:fonemáhtal ETNOLOGALAS ;
fonologalaš:fonologal ETNOLOGALAS ;
fonologálaš:fonologál ETNOLOGALAS ;
fono#távttalaš:fono#távttal ETNOLOGALAS ;
formálalaš:formálal DABALAS ;
formálalaš+Use/Sub:formalal DABALAS ; !
frid0dja:frid'dja AKTIIVA ;
fundamentalisttalaš:fundamentalisttal DABALAS ;
fuolaheapme+CmpN/SgN+CmpN/SgG+CmpN/PlG:fuolah JEAGOHEAPMI ; !
fuotni LAIKI "bad A" ;
fuotni+CmpN/SgN+CmpN/SgG+CmpN/PlG:fuotni LAIKI; !
fylka#gieldalaš+Use/Sub:fylka#gieldal ETNOLOGALAS ; !
fysalaš:fysal DABALAS ;
fysikálalaš:fysikálal ETNOLOGALAS ;
fysálaš+Use/Sub:fysál DABALAS ; !
fágalaš:fágal DABALAS ;
fáhkka LEXATTR ;
fáhkkatlaš:fáhkkatl DABALAS ;
fámolaš:fámol DABALAS ;
fántásttalaš+Use/Sub:fántásttal DABALAS ; !
fávdnát+CmpN/SgN+CmpN/SgG+CmpN/PlG:fávdnád JOHTIL ; !
fáv0ru+CmpN/SgN+CmpN/SgG+CmpN/PlG:fáv'ru LAIKI ; !
fášisttalaš:fášisttal DABALAS ;
gallji LAIKI ;
gallás At ;
galmmas+CmpN/SgN+CmpN/SgG+CmpN/PlG:galbma GARAS ; !
gappas+CmpN/SgN+CmpN/SgG+CmpN/PlG:gabba GARAS ; !
ga0ras:garra GARAS "hard A" ;
garvemeahttun:garvemeahttu MEAHTTUS ;
gaska#gielddalaš:gaska#gielddal ETNOLOGALAS ;
gaska#mearálaš:gaska#mearál ETNOLOGALAS ;
gassat+CmpN/SgN+CmpN/SgG+CmpN/PlG:gass ALLAT ; !
gastrologalaš:gastrologal ETNOLOGALAS ;
gastronomalaš:gastronomal ETNOLOGALAS ;
geaffi+CmpN/SgN+CmpN/SgG+CmpN/PlG:geaffi LAIKI; !
geafi+CmpN/SgN+CmpN/SgG+CmpN/PlG:geafi LAIKI; !
geahnoheapme+CmpN/SgN+CmpN/SgG+CmpN/PlG:geahnoh JEAGOHEAPMI ; !
geah0pas+CmpN/SgN+CmpN/SgG+CmpN/PlG:geahppa GARAS ; !
geah0pas:gehppes LEXATTR ; ! Alt. attr.form
geaisárlaš:geaisárl ETNOLOGALAS ;
geardásaš:geardás AHKASAS ;
gearggus+CmpN/SgN+CmpN/SgG+CmpN/PlG:gear'gus GEARGGUS "ready A" ; !
gearggus+CmpN/SgN+CmpN/SgG+CmpN/PlG:gear'gus GEARGGUS ; !
geatnegas+CmpN/SgN+CmpN/SgG+CmpN/PlG:geatneg ISSORAS ; !
geavatlaš:geavatl DABALAS ;
geažos At ;
gehppes#mielalaš+CmpN/SgN+CmpN/SgG+CmpN/PlG:gehppes#mielal ETNOLOGALAS ; !
gelbbolaš:gelbbol DABALAS ;
gelddolaš:gelddol DABALAS ;
genealogálaš:genealogál ETNOLOGALAS ;
genehtalaš:genehtal ETNOLOGALAS ;
geo^gráfalaš:geo^gráfal ETNOLOGALAS ;
geologalaš:geologal ETNOLOGALAS ;
geometralaš:geometral ETNOLOGALAS ;
geometrihkalaš:geometrihkal ETNOLOGALAS ;
geretriijalaš:geretriijal ETNOLOGALAS ;
gielaheapme+CmpN/SgN+CmpN/SgG+CmpN/PlG:gielah JEAGOHEAPMI ; !
gieldalaš+Use/Sub:gieldal ETNOLOGALAS ; !
gielddus:giel'dus GEARGGUS ;
gie0lis+CmpN/SgN+CmpN/SgG+CmpN/PlG:giellis GAPPUS ; !
giella#dieđalaš:giella#dieđal ETNOLOGALAS ;
giella#máhtolaš+CmpN/SgN+CmpN/SgG+CmpN/PlG:giella#máhtol ETNOLOGALAS ; !
giella#oahpalaš:giella#oahpal ETNOLOGALAS ;
gierdameahttun+CmpN/SgN+CmpN/SgG+CmpN/PlG:gierdameahttu MEAHTTUS ; !
gierdavaš+CmpN/SgN+CmpN/SgG+CmpN/PlG:gierdavažž DEARVVASLAS ; !
gie0ris+CmpN/SgN+CmpN/SgG+CmpN/PlG:gierris BOAKKAS ; !
gie0ris:gieres LEXATTR ; !Irregular attr form
giev0ra+CmpN/SgN+CmpN/SgG+CmpN/PlG:giev'ra SEARRA ; !
giitemeahttun+CmpN/SgN+CmpN/SgG+CmpN/PlG:giitemeahttu MEAHTTUS ; !
giitevaš+CmpN/SgN+CmpN/SgG+CmpN/PlG:giitevažž DEARVVASLAS ; !
gillil+CmpN/SgN+CmpN/SgG+CmpN/PlG:gillil JOHTIL; !
gillámeahttun:gillámeahttu MEAHTTUS ;
girjái:girjá JIEDNAI ;
girkat:girk VIELG ;
givssas:gik'sa GARAS ;
globálalaš:globálal ETNOLOGALAS ;
goal0ki+CmpN/SgN+CmpN/SgG+CmpN/PlG:goal'ki LAIKI ; !
goa0lus+CmpN/SgN+CmpN/SgG+CmpN/PlG:goallus GAPPUS ; !
goavvi LAIKI ;
goikkis+CmpN/SgN+CmpN/SgG+CmpN/PlG:goj'kis BOAKKAS ; !
golbma#oktalaš:golbma#oktal ETNOLOGALAS ;
gol0gu+CmpN/SgN+CmpN/SgG+CmpN/PlG:gol'gu LAIKI ; !
golmma#ceahkálaš:golmma#ceahkál ETNOLOGALAS ;
golmma#oktalaš:golmma#oktal ETNOLOGALAS ;
golmma#sárgálaš:golmma#sárgál ETNOLOGALAS ;
gonagaslaš:gonagasl ETNOLOGALAS ;
gonagas#mielalaš+CmpN/SgN+CmpN/SgG+CmpN/PlG:gonagas#mielal ETNOLOGALAS ; !
gotihkalaš:gotihkal ETNOLOGALAS ;
govdat+CmpN/SgN+CmpN/SgG+CmpN/PlG:gov'd ALLAT ; !
govdat:govdes LEXATTR ; !unusual attr.form
govttolaš:govttol DABALAS ;
govttolašmeahttun:govttolašmeahttu MEAHTTUS ;
govvideaddji:govvideaddji¤ HAHTTI ;
grammatalaš:grammatal DABALAS ;
grammatihkalaš:grammatihkal ETNOLOGALAS ;
grammáhtalaš:grammáhtal DABALAS ;
gráfalaš:gráfal ETNOLOGALAS ;
gudne#balolaš+CmpN/SgN+CmpN/SgG+CmpN/PlG:gudne7#balol ETNOLOGALAS ; !
guhkes#mielalaš+CmpN/SgN+CmpN/SgG+CmpN/PlG:guhke7s#mielal ETNOLOGALAS ; !
guhkes#vašálaš+CmpN/SgN+CmpN/SgG+CmpN/PlG:guhke7s#vašál DABALAS ; !
guhkki LAIKI "long A" ;
guhkolaš:guhkol ETNOLOGALAS ;
gullivaš+Use/Sub:gulliv ETNOLOGALAS ; !
gul0lomeahttun:gul'lomeahttu MEAHTTUS ;
gummá+A+Superl:gummá%>mus K ;
gummá+A+Comp:gummá%>t K ;
gummá+A:gummá%> K ;
guoddevaš:guoddevažž DEARVVASLAS ;
guoddin#nákcalaš+Use/Sub:guoddin#nákcal ETNOLOGALAS ; !
guoh0ca:guohccag8 GUOHCA "rotten A" ;
guoh0ca:guohccag8 GUOHCA ;
guoirras+CmpN/SgN+CmpN/SgG+CmpN/PlG:guoj'ra GARAS ; !
guoktelaš+Use/Sub:guokte7l DABALAS ; !
guoktilaš+CmpN/SgN+CmpN/SgG+CmpN/PlG:guoktil DABALAS ; !
guoleheapme:guoleh JEAGOHEAPMI ;
guoleheapme:guoleh JEAGOHEAPMI ;
guorahallameahttun:guorahallameahttu MEAHTTUS ;
guorranmeahttun:guorranmeahttu MEAHTTUS ;
guo0rus:guorrus GEARGGUS ;
guoskameahttun:guoskameahttu MEAHTTUS ;
guoskevaš:guoskevažž DEARVVASLAS ;
guovddáš:guovddáž BEAKKAN ;
guovddášlaš:guovddášl DABALAS ;
guovllulaš+Use/Sub:guovllul ETNOLOGALAS ; !
guovlulaš:guovlul ETNOLOGALAS ;
guovlu#politihkalaš+Use/Sub:guovlu#politihkal ETNOLOGALAS ; !
guovlu#politihkkalaš+Use/Sub:guovlu#politihkkal ETNOLOGALAS ; !
guovtte#sárgálaš:guovtte7#sárgál ETNOLOGALAS ;
guovtte#čilggolaš:guovtte7#čilggol ETNOLOGALAS ;
gurut LEXATTR ;
gustojeaddji:gustojeaddji¤ HAHTTI ;
gustomeahttun:gustomeahttu MEAHTTUS ;
gustovaš:gustovažž DEARVVASLAS ;
gutneheapme+CmpN/SgN+CmpN/SgG+CmpN/PlG:gutneh JEAGOHEAPMI ; !
gutnálaš+CmpN/SgN+CmpN/SgG+CmpN/PlG:gutnál DABALAS ; !
guttaheapme+CmpN/SgN+CmpN/SgG+CmpN/PlG:guttah JEAGOHEAPMI ; !
guvlolaš+Use/Sub:guvlol ETNOLOGALAS ; !
gáibideaddji+CmpN/SgN+CmpN/SgG+CmpN/PlG:gáibideaddji¤ HAHTTI ; !
gáiddus:gáj'dus GAPPUS ;
gánnáhahtti:gánnáhahtti¤ HAHTTI ;
gáppus:gábbus GAPPUS "spooky A" ;
gáppus+CmpN/SgN+CmpN/SgG+CmpN/PlG:gábbus GAPPUS ; !
gárri LAIKI ;
gárvvis:gár'vi BOARIS ;
gár0ži:gár'ži LAIKI ;
gáržžes#mielalaš+CmpN/SgN+CmpN/SgG+CmpN/PlG:gáržže7s#mielal ETNOLOGALAS ; !
gávppálaš+CmpN/SgN+CmpN/SgG+CmpN/PlG:gávppál AHKASAS ; !
gávvil+CmpN/SgN+CmpN/SgG+CmpN/PlG:gávvil JOHTIL; !
gá00đaš+CmpN/SgN+CmpN/SgG+CmpN/PlG:gáh'taš GAPPUS ; !
gáđaš+CmpN/SgN+CmpN/SgG+CmpN/PlG:gáhta IPMAHA ; !
harmonalaš:harmonal DABALAS ;
harmoniijalaš:harmoniijal ETNOLOGALAS ;
harmovnnalaš:harmovnnal DABALAS ;
hatteheapme:hatteh JEAGOHEAPMI ;
head0ju+CmpN/SgN+CmpN/SgG+CmpN/PlG:head'ju LAIKI ; !
heahpatlaš:heahpatl DABALAS ;
heahpatmeahttun:heahpatmeahttu MEAHTTUS ;
heajos#menolaš+CmpN/SgN+CmpN/SgG+CmpN/PlG:heajo7s#menol DABALAS ; !
heajos#mielalaš+CmpN/SgN+CmpN/SgG+CmpN/PlG:heajo7s#mielal ETNOLOGALAS ; !
heakka#deaŧalaš:heakka#deaŧal ETNOLOGALAS ;
heakka#dehálaš:heakka#dehál ETNOLOGALAS ;
heakka#váralaš:heakka#váral ETNOLOGALAS ;
heakka#várálaš:heakka#várál ETNOLOGALAS ;
hear0ki+CmpN/SgN+CmpN/SgG+CmpN/PlG:hear'ki LAIKI ; !
hearvái+CmpN/SgN+CmpN/SgG+CmpN/PlG:hearvá JIEDNAI ; !
heavskkálaš+CmpN/SgN+CmpN/SgG+CmpN/PlG:heavskkál DABALAS ; !
heittot:heittog JOHTIL ; ! also :heittoh
heittot+CmpN/SgN+CmpN/SgG+CmpN/PlG:heittoh JOHTIL ; !
heivemeahttun:heivemeahttu MEAHTTUS ;
heivetmeahttun:heivetmeahttu MEAHTTUS ;
heivvolaš:heivvol DABALAS ;
hermehtalaš:hermehtal DABALAS ;
hermetihkalaš:hermetihkal ETNOLOGALAS ;
hier^árkkalaš:hier^árkkal DABALAS ;
hilbat+CmpN/SgN+CmpN/SgG+CmpN/PlG:hilb VIELG ; !
hillji+CmpN/SgN+CmpN/SgG+CmpN/PlG:hillji LODJI; !
hirbmat:hirbmad BEAKKAN ;
hirbmatlaš:hirbmatl DABALAS ;
hirpmus:hirbmus GAPPUS ;
historjjálaš:historjjál ETNOLOGALAS ;
historjálaš+Use/Sub:historjál ETNOLOGALAS ; !
hi00đis+CmpN/SgN+CmpN/SgG+CmpN/PlG:hih'tis GAPPUS ; !
hohppui+CmpN/SgN+CmpN/SgG+CmpN/PlG:hohppu JIEDNAI ; !
horisontálalaš:horisontálal ETNOLOGALAS ;
huksejeaddji+CmpN/SgN+CmpN/SgG+CmpN/PlG:huksejeaddji¤ HAHTTI ; !
humoristtalaš:humoristtal DABALAS ;
humánalaš+Use/Sub:humánal DABALAS ; !
hutkái+CmpN/SgN+CmpN/SgG+CmpN/PlG:hutká JIEDNAI ; !
huvddalaš+CmpN/SgN+CmpN/SgG+CmpN/PlG:huvddal DABALAS ; !
hypotehtalaš:hypotehtal ETNOLOGALAS ;
hysteralaš+CmpN/SgN+CmpN/SgG+CmpN/PlG:hysteral DABALAS ; !
háhppil+CmpN/SgN+CmpN/SgG+CmpN/PlG:háhppil JOHTIL; !
hál0bi+CmpN/SgN+CmpN/SgG+CmpN/PlG:hál'bi LAIKI ; !
hálddahuslaš:hálddahusl ETNOLOGALAS ;
hámolaš:hámol DABALAS ;
hámálaš:hámál DABALAS ;
há0nis+CmpN/SgN+CmpN/SgG+CmpN/PlG:hátnis VATTIS ; !
hápme#oahpalaš:hápme7#oahpal ETNOLOGALAS ;
hármonalaš:hármonal DABALAS ;
hármovnnalaš:hármovnnal DABALAS ;
hárpmas+CmpN/SgN+CmpN/SgG+CmpN/PlG:hárbmas GAPPUS ; !
hárvenaš:hárven DABALAS ;
hávde#duođalaš+CmpN/SgN+CmpN/SgG+CmpN/PlG:hávde7#duođal ETNOLOGALAS ; !
hávski+CmpN/SgN+CmpN/SgG+CmpN/PlG:hávski ALKI; !
idealaš:ideal ETNOLOGALAS ;
idealisttalaš:idealisttal DABALAS ;
ideanttalaš:ideanttal ETNOLOGALAS ;
ideologalaš:ideologal ETNOLOGALAS ;
ideologálaš:ideologál ETNOLOGALAS ;
ide^ála BOREALA ;
idiomáhtalaš:idiomáhtal ETNOLOGALAS ;
ieš#beaivválaš+CmpN/SgN+CmpN/SgG+CmpN/PlG:ieš#beaivvál DABALAS ; !
ieš#dáhtolaš+CmpN/SgN+CmpN/SgG+CmpN/PlG:ieš#dáhtol DABALAS ; !
ieš#gieđalaš:ieš#gieđal ETNOLOGALAS ;
ieš#guhtetlágan LAGAN ;
ieš#guđetlágan LAGAN ;
ieš#heanalaš+CmpN/SgN+CmpN/SgG+CmpN/PlG:ieš#heanal DABALAS ; !
ieš#heanálaš+CmpN/SgN+CmpN/SgG+CmpN/PlG:ieš#heanál DABALAS ; !
ieš#lágalaš:iešlágal DABALAS ;
ieš#lágálaš+CmpN/SgN+CmpN/SgG+CmpN/PlG:iešlágál DABALAS ; !
ieš#oaivválaš+CmpN/SgN+CmpN/SgG+CmpN/PlG:ieš#oaivvál DABALAS ; !
ieš#ráđálaš+CmpN/SgN+CmpN/SgG+CmpN/PlG:ieš#ráđál DABALAS ; !
ieš#válddálaš+CmpN/SgN+CmpN/SgG+CmpN/PlG:ieš#válddál DABALAS ; !
ilgat+CmpN/SgN+CmpN/SgG+CmpN/PlG:ilgad JOHTIL ; !
ilolaš:ilol DABALAS ;
i0maš+CmpN/SgN+CmpN/SgG+CmpN/PlG:ipmaš GAPPUS ; !
imaš+CmpN/SgN+CmpN/SgG+CmpN/PlG:ipma IPMAHA ; !
imašlaš:imašl DABALAS ;
immateri^álalaš:immateri^álal ETNOLOGALAS ;
individu^álalaš:individu^álal DABALAS ;
indiviidalaš:indiviidal ETNOLOGALAS ;
indu^striijalaš:indu^striijal ETNOLOGALAS ;
infernálalaš:infernálal ETNOLOGALAS ;
innovatii0va:innovatij'va AKTIIVA ;
intensii0va:intensij'va AKTIIVA ;
inter#aktiivalaš:inter#aktijval DABALAS ;
inter#našunála BOREALA ;
inter#našunálalaš+Use/Sub:inter#našunálal ETNOLOGALAS ; !
inter#našuvnnalaš:inter#našuvnnal ETNOLOGALAS ;
inter#naššuvnnalaš:inter#naššuvnnal ETNOLOGALAS ;
inter#psykologalaš:inter#psykologal ETNOLOGALAS ;
intra#kultuvrralaš:intra#kultuvrral ETNOLOGALAS ;
intra#psykologalaš:intra#psykologal ETNOLOGALAS ;
ipmilaš+Use/Sub:ipmil DABALAS ; !
ipmil#balolaš+CmpN/SgN+CmpN/SgG+CmpN/PlG:ipmil#balol ETNOLOGALAS ; !
ipmillaš:ipmill DABALAS ;
ipmilmeahttun+CmpN/SgN+CmpN/SgG+CmpN/PlG:ipmilmeahttu MEAHTTUS ; !
ipmirmeahttun:ipmirmeahttu MEAHTTUS ;
ironalaš:ironal DABALAS ;
ironiijalaš:ironiijal ETNOLOGALAS ;
ironálaš+Use/Sub:ironál DABALAS ; !
islamihtalaš:islamihtal ETNOLOGALAS ;
issoras:issor ISSORAS "terrible A" ;
jahkásaš+CmpN/SgN+CmpN/SgG+CmpN/PlG:jahkás AHKASAS ; !
jalahas:jalah ISSORAS ;
jalgat:jalg JALGAT ;
jal0la+CmpN/SgN+CmpN/SgG+CmpN/PlG:jal'la SEARRA ; !
jaskat:jask VIELG ;
jaskatlaš+CmpN/SgN+CmpN/SgG+CmpN/PlG:jaskatl DABALAS ; !
jearggalaš:jearggal DABALAS ;
jeavddalaš:jeavddal DABALAS ;
jegolaš+CmpN/SgN+CmpN/SgG+CmpN/PlG:jegol DABALAS ; !
jerggolaš+CmpN/SgN+CmpN/SgG+CmpN/PlG:jerggol DABALAS ; !
jierbmái+CmpN/SgN+CmpN/SgG+CmpN/PlG:jierbmá JIEDNAI ; !
jietnadat#lágalaš:jietnadat#lágal DABALAS ;
jievjjas+CmpN/SgN+CmpN/SgG+CmpN/PlG:jiev'ja GARAS ; !
jie0ŋas:jiekŋas BOAKKAS ;
joatkevaš:joatkev ETNOLOGALAS ;
joavdelas+CmpN/SgN+CmpN/SgG+CmpN/PlG:joavdel ISSORAS ; !
johtil+CmpN/SgN+CmpN/SgG+CmpN/PlG:johtil JOHTIL "fast A"; !
johtil+CmpN/SgN+CmpN/SgG+CmpN/PlG:johtil JOHTIL; !
jolggalaš+CmpN/SgN+CmpN/SgG+CmpN/PlG:jolggal DABALAS ; !
jorbat+CmpN/SgN+CmpN/SgG+CmpN/PlG:jorb VIELG ; !
jorbbas+CmpN/SgN+CmpN/SgG+CmpN/PlG:jor'ba GARAS ; !
jorgalmeahttun:jorgalmeahttu MEAHTTUS ;
jotkkolaš:jotkkol ETNOLOGALAS ;
journalistalaš+Use/Sub:journalistal ETNOLOGALAS ; !
journalisttalaš:journalisttal ETNOLOGALAS ;
jođán+CmpN/SgN+CmpN/SgG+CmpN/PlG:jođán JOHTIL; !
juhkki+CmpN/SgN+CmpN/SgG+CmpN/PlG:juh'ka¤ JUHKKIS ; !
julggalaš+CmpN/SgN+CmpN/SgG+CmpN/PlG:julggal DABALAS ; !
juohke#beaivválaš:juohke#beaivvál ETNOLOGALAS ;
juohkemeahttun:juohkemeahttu MEAHTTUS ;
juohkásmeahttun:juohkásmeahttu MEAHTTUS ;
juolggeheapme+CmpN/SgN+CmpN/SgG+CmpN/PlG:juolggeh JEAGOHEAPMI ; !
juonalaš:juonal DABALAS ;
jurbolas:jurbol DABALAS ;
jurddalaš:jurddal ETNOLOGALAS ;
jurddašmeahttun:jurddašmeahttu MEAHTTUS ;
juridihkalaš:juridihkal ETNOLOGALAS ;
jábálaš+CmpN/SgN+CmpN/SgG+CmpN/PlG:jábál DABALAS ; !
jáhkehahtti:jáhkehahtti¤ HAHTTI ;
jáhkkemeahttun:jáhkkemeahttu MEAHTTUS ;
jállu+CmpN/SgN+CmpN/SgG+CmpN/PlG:jállu LODJI; !
já0mas+CmpN/SgN+CmpN/SgG+CmpN/PlG:jápma GARAS ; !
jávkameahttun:jávkameahttu MEAHTTUS ;
jávoheapme+CmpN/SgN+CmpN/SgG+CmpN/PlG:jávoh JEAGOHEAPMI ; !
jáválaš+CmpN/SgN+CmpN/SgG+CmpN/PlG:jávál DABALAS ; !
kapitalisttalaš:kapitalisttal DABALAS ;
karismáhtalaš:karismáhtal DABALAS ;
kataforalaš:kataforal ETNOLOGALAS ;
katolihkalaš:katolihkal ETNOLOGALAS ;
kemihkalaš:kemihkal ETNOLOGALAS ;
kemiijalaš:kemiijal ETNOLOGALAS ;
kirurgalaš:kirurgal ETNOLOGALAS ;
klassihkalaš:klassihkal ETNOLOGALAS ;
klimáhtalaš:klimáhtal ETNOLOGALAS ;
klinalaš:klinal ETNOLOGALAS ;
ko^gnitii0va:ko^gnitij'va BOREALA ;
kollektii0va:kollektij'va BOREALA ;
kollektiivvalaš:kollektiivval DABALAS ;
koloni^alisttalaš:koloni^alisttal ETNOLOGALAS ;
komihkalaš:komihkal ETNOLOGALAS ;
kon^krehtalaš:kon^krehtal DABALAS ;
konservatii0va:konservatij'va AKTIIVA ;
kon^struktiivalaš:kon^struktijval DABALAS ;
kon^struktiivvalaš:kon^struktijvval DABALAS ;
kontrastiivvalaš:kontrastiivval DABALAS ;
kosmehtalaš:kosmehtal ETNOLOGALAS ;
kreatiivvalaš:kreatiivval DABALAS ;
kristalaš+Use/Sub:kristal DABALAS ; !
kristtalaš+CmpN/SgN+CmpN/SgG+CmpN/PlG:kristtal ETNOLOGALAS ; !
kritihkalaš+CmpN/SgN+CmpN/SgG+CmpN/PlG:kritihkal DABALAS ; !
kromáhtalaš:kromáhtal ETNOLOGALAS ;
kronologalaš:kronologal ETNOLOGALAS ;
kultur#politihkalaš:kultur#politihkal ETNOLOGALAS ;
kultuvrralaš:kultuvrral	 ETNOLOGALAS ;
kvalitatii0va:kvalitatij'va BOREALA ;
kvalitatiivalaš:kvalitatiival DABALAS ;
kvantitatiivalaš:kvantitatijval DABALAS ;
kvantitatiivalaš:kvantitatiival DABALAS ;
lagas At ;
lagaš LEXATTR ;
lassi At ;
leahkemeahttun:leahkemeahttu MEAHTTUS ;
leastadialaš+Use/Sub:leastadial ETNOLOGALAS ; !
leatmeahttun:leatmeahttu MEAHTTUS ;
leksiko^gráfalaš:leksiko^gráfal ETNOLOGALAS ;
leksikálalaš:leksikálal ETNOLOGALAS ;
liberálalaš:liberálal DABALAS ;
liegga#váimmolaš+CmpN/SgN+CmpN/SgG+CmpN/PlG:liegga#váimmol ETNOLOGALAS ; !
liekkas+CmpN/SgN+CmpN/SgG+CmpN/PlG:liegga GARAS ; !
liekkus+CmpN/SgN+CmpN/SgG+CmpN/PlG:lieggus LIEKKUS "warm A" ; !
lievllalaš:lievllal DABALAS ;
lihkoheapme+CmpN/SgN+CmpN/SgG+CmpN/PlG:lihkoh JEAGOHEAPMI ; !
lihkolaš+CmpN/SgN+CmpN/SgG+CmpN/PlG:lihkol DABALAS ; !
lingvistihkalaš:lingvistihkal ETNOLOGALAS ;
lingvisttalaš:lingvisttal ETNOLOGALAS ;
li0nis:litn LINIS ;
loahpalaš:loahpal AHKASAS ;
loahppameahttun:loahppameahttu MEAHTTUS ;
loažžat:loažž CAHKK ;
lobiheapme:lobih JEAGOHEAPMI ;
lobálaš:lobál DABALAS ;
lod0ji+CmpN/SgN+CmpN/SgG+CmpN/PlG:lod'ji LODJI "tame A" ; !
logalaš:logal DABALAS ;
logihkalaš:logihkal ETNOLOGALAS ;
lohkameahttun:lohkameahttu MEAHTTUS ;
lohkki+CmpN/SgN+CmpN/SgG+CmpN/PlG:loh'ka¤ JUHKKIS ; !
loikkas+CmpN/SgN+CmpN/SgG+CmpN/PlG:loj'ka GARAS ; !
lossa#mielalaš+CmpN/SgN+CmpN/SgG+CmpN/PlG:lossa#mielal ETNOLOGALAS ; !
lossat+CmpN/SgN+CmpN/SgG+CmpN/PlG:loss LOSSAT ; !
lossat:los'ses LEXATTR ; ! ad hoc exceptional form
lovttolaš:lovttol DABALAS ;
lunddolaš+CmpN/SgN+CmpN/SgG+CmpN/PlG:lunddol DABALAS ; !
luohtehahtti:luohtehahtti¤ HAHTTI ;
luohttevaš+CmpN/SgN+CmpN/SgG+CmpN/PlG:luohttevažž DEARVVASLAS ; !
luonddu#dieđalaš:luonddu#dieđal ETNOLOGALAS ;
luo0vus+CmpN/SgN+CmpN/SgG+CmpN/PlG:luovvu GARAS ; !
lusa#beassameahttun:lusa#beassameahttu MEAHTTUS ;
lyralaš:lyral ETNOLOGALAS ;
lyrihkalaš:lyrihkal ETNOLOGALAS ;
lága#fámolaš:lága#fámol ETNOLOGALAS ;
lága#jegolaš+CmpN/SgN+CmpN/SgG+CmpN/PlG:lága#jegol ETNOLOGALAS ; !
lágalaš:lágal DABALAS ;
lágán+Use/Sub:lágán LAGAN;  ! Should be aff, not word.
láhka#fámolaš+Use/Sub:láhka#fámol ETNOLOGALAS ; !
lái0ki+CmpN/SgN+CmpN/SgG+CmpN/PlG:láj'ki LAIKI ; !
láittas+CmpN/SgN+CmpN/SgG+CmpN/PlG:láj'tas DILDDAS ; !
lái0vi:láj'vi LAIKI ;
lá0mis+CmpN/SgN+CmpN/SgG+CmpN/PlG:lápmis VATTIS ; !
lá0mis:lámisis LEXATTR ; !alternating is-attr
láv0lu+CmpN/SgN+CmpN/SgG+CmpN/PlG:láv'lu¤ JUHKKIS ; !
lávttas:lák'ta GARAS ;
lávže#gulolaš+CmpN/SgN+CmpN/SgG+CmpN/PlG:lávže7#gulol ETNOLOGALAS ; !
lá0đas:láđđas GAPPUS ;
láđis+CmpN/SgN+CmpN/SgG+CmpN/PlG:láđđis GAPPUS ; !
lášmat+CmpN/SgN+CmpN/SgG+CmpN/PlG:lášm CAHKK ; !
læstadialaš+CmpN/SgN+CmpN/SgG+CmpN/PlG:læstadial AHKASAS ; !
læstadialaš+Use/Sub:læstadial ETNOLOGALAS ; !
læstadiolaš+CmpN/SgN+CmpN/SgG+CmpN/PlG:læstadiol ETNOLOGALAS ; !
læstadiolaš+Use/Sub:læstadiol ETNOLOGALAS ; !
magihkalaš:magihkal ETNOLOGALAS ;
magiijalaš:magiijal ETNOLOGALAS ;
magnehtalaš:magnehtal ETNOLOGALAS ;
majestehtalaš:majestehtal ETNOLOGALAS ;
maniijalaš+CmpN/SgN+CmpN/SgG+CmpN/PlG:maniijal ETNOLOGALAS ; !
manni+CmpN/SgN+CmpN/SgG+CmpN/PlG:manna¤ JUHKKIS ; !
matemáhtalaš:matemáhtal ETNOLOGALAS ;
materi^alisttalaš:materi^alisttal DABALAS ;
matri^arkálalaš:matri^arkálal ETNOLOGALAS ;
maŋŋelaš:maŋŋe7l DABALAS ;
maŋŋit:maŋŋid JOHTIL ;
mealgat:mealgad BEAKKAN ;
meariheapme+CmpN/SgN+CmpN/SgG+CmpN/PlG:meari7h JEAGOHEAPMI ; !
mearkkalaš:mearkkal DABALAS ;
mearkkašmeahttun:mearkkašmeahttu MEAHTTUS ;
mearre#diđolaš+CmpN/SgN+CmpN/SgG+CmpN/PlG:mearre7#diđol ETNOLOGALAS ; !
mearridan#fámolaš+CmpN/SgN+CmpN/SgG+CmpN/PlG:mearridan#fámol ETNOLOGALAS ; !
mearridan#válddálaš:mearridan#válddál ETNOLOGALAS ;
mearritmeahttun:mearritmeahttu MEAHTTUS ;
meašttárlaš+CmpN/SgN+CmpN/SgG+CmpN/PlG:meašttárl ETNOLOGALAS ; !
medisiinnalaš:medisiinnal ETNOLOGALAS ;
mekánalaš:mekánal ETNOLOGALAS ;
melo^dramáhtalaš:melo^dramáhtal DABALAS ;
mentálalaš:mentálal ETNOLOGALAS ;
mesolihtalaš:mesolihtal ETNOLOGALAS ;
metaforalaš:metaforal ETNOLOGALAS ;
mete^orologalaš:mete^orologal ETNOLOGALAS ;
metodologalaš:metodologal ETNOLOGALAS ;
mielaheapme+CmpN/SgN+CmpN/SgG+CmpN/PlG:mielah JEAGOHEAPMI ; !
miel#sivalaš+CmpN/SgN+CmpN/SgG+CmpN/PlG:miel#sival ETNOLOGALAS ; !
miel#čuovvu+CmpN/SgN+CmpN/SgG+CmpN/PlG:miel#čuovvu¤ HAHTTI ; !
mieskkas:mies'ka GARAS ;
miholaš+CmpN/SgN+CmpN/SgG+CmpN/PlG:mihol DABALAS ; !
mihtitmeahttun:mihtitmeahttu MEAHTTUS ;
mih0tus+CmpN/SgN+CmpN/SgG+CmpN/PlG:mihttus GAPPUS ; !
militearalaš:militearal ETNOLOGALAS ;
minerálalaš:minerálal ETNOLOGALAS ;
mirkkolaš:mirkkol DABALAS ;
moivvas+CmpN/SgN+CmpN/SgG+CmpN/PlG:moj'vas BOAKKAS ; !
molsa#eaktolaš+Use/Sub:molsa#eaktol ETNOLOGALAS ; !
molssa#evttolaš:molssa#evttol ETNOLOGALAS ;
molssolaš:molssol DABALAS ;
monogámalaš:monogámal ETNOLOGALAS ;
moralalaš:moralal DABALAS ;
morašlaš+CmpN/SgN+CmpN/SgG+CmpN/PlG:morašl DABALAS ; !
moraš#mielalaš+CmpN/SgN+CmpN/SgG+CmpN/PlG:moraš#mielal ETNOLOGALAS ; !
morfofonologalaš:morfofonologal ETNOLOGALAS ;
morfologalaš:morfologal ETNOLOGALAS ;
morfologálaš:morfologál ETNOLOGALAS ;
morálalaš:morálal DABALAS ;
motoralaš:motoral ETNOLOGALAS ;
movttet+CmpN/SgN+CmpN/SgG+CmpN/PlG:movtteg BEAKKAN ; !
muittoheapme+CmpN/SgN+CmpN/SgG+CmpN/PlG:muittoh JEAGOHEAPMI ; !
multi#medialaš:multi#medial ETNOLOGALAS ;
muoseheapme+CmpN/SgN+CmpN/SgG+CmpN/PlG:muoseh JEAGOHEAPMI ; !
musihkkalaš:musihkkal DABALAS ;
musikálalaš:musikálal DABALAS ;
muttát:muttág BEAKKAN ;
mystihkalaš:mystihkal DABALAS ;
mytologalaš:mytologal ETNOLOGALAS ;
mágihkalaš:mágihkal ETNOLOGALAS ;
mágiijalaš:mágiijal ETNOLOGALAS ;
mágnehtalaš:mágnehtal ETNOLOGALAS ;
máizzas:máj'za GARAS ;
máksin#návccalaš+CmpN/SgN+CmpN/SgG+CmpN/PlG:máksin#návccal DABALAS ; !
mánnálaš+CmpN/SgN+CmpN/SgG+CmpN/PlG:mánnál DABALAS ; !
mánálaš:mánál DABALAS ;
mávssolaš:mávssol DABALAS ;
máŋgga#bealálaš:máŋgga#bealál ETNOLOGALAS ;
máŋgga#dieđalaš:máŋgga#dieđal ETNOLOGALAS ;
máŋgga#dáiddalaš+CmpN/SgN+CmpN/SgG+CmpN/PlG:máŋgga#dáiddal DABALAS ; !
máŋgga#fágalaš:máŋgga#fágal ETNOLOGALAS ;
máŋgga#kultuvrralaš+CmpN/SgN+CmpN/SgG+CmpN/PlG:máŋgga#kultuvrral ETNOLOGALAS ; !
máŋgga#čearddalaš:máŋgga#čearddal ETNOLOGALAS ;
máškit+CmpN/SgN+CmpN/SgG+CmpN/PlG:máškid JOHTIL ; !
máđoheapme:máđoh JEAGOHEAPMI ;
mášoheapme+CmpN/SgN+CmpN/SgG+CmpN/PlG:mášoh JEAGOHEAPMI ; !
máŧolaš:máŧol DABALAS ;
nana#dáhtolaš+CmpN/SgN+CmpN/SgG+CmpN/PlG:nana#dáhtol DABALAS ; !
nannemeahttun:nannemeahttu MEAHTTUS ;
nanus+CmpN/SgN+CmpN/SgG+CmpN/PlG:nannu NANUS ; !
nanus:nana LEXATTR ; ! exceptional attr form
nautalaš:nautal ETNOLOGALAS ;
našunalisttalaš+CmpN/SgN+CmpN/SgG+CmpN/PlG:našunalisttal DABALAS ; !
našunála BOREALA ;
našunálalaš+Use/Sub:našunálal ETNOLOGALAS ; !
našuvnnalaš:našuvnnal ETNOLOGALAS ;
naššuvnnalaš:naššuvnnal ETNOLOGALAS ;
neahkameahttun+CmpN/SgN+CmpN/SgG+CmpN/PlG:neahkameahttu MEAHTTUS ; !
neav0ri+CmpN/SgN+CmpN/SgG+CmpN/PlG:neav'ri LAIKI ; !
negatiivalaš:negatijval DABALAS ;
negatiivvalaš:negatiivval DABALAS ;
neo^grammatihkalaš:neo^grammatihkal ETNOLOGALAS ;
neo#lihtalaš:neo#lihtal ETNOLOGALAS ;
neuro#fysiologalaš:neuro#fysiologal ETNOLOGALAS ;
neurologalaš:neurologal ETNOLOGALAS ;
njaláhas:njaláh ISSORAS ;
njie00zas+CmpN/SgN+CmpN/SgG+CmpN/PlG:njieh'ca GARAS ; !
njoah0ci+CmpN/SgN+CmpN/SgG+CmpN/PlG:njoah'ci LAIKI ; !
njuolgat:njuolg CAVGAT ;
njuolggaduslaš:njuolggadusl DABALAS ;
njuolggalaš+CmpN/SgN+CmpN/SgG+CmpN/PlG:njuolggal DABALAS ; !
njuolgguslaš:njuolggusl DABALAS ;
njuo0ras+CmpN/SgN+CmpN/SgG+CmpN/PlG:njuorra NJUORAS "tender A" ; !
njuoskkas:njuos'ka GARAS ;
njálggat:njál'g NJALGGAT "sweet A" ;
njálggis:njál'g CAPPIS ;
njálmmálaš:njálmmál DABALAS ;
njárbat:njárb VIELG ;
nohkameahttun:nohkameahttu MEAHTTUS ;
nominála AKTIIVA ;
nuorra+CmpN/SgN+CmpN/SgG+CmpN/PlG:nuorra NUORRA ; !
nuortalaš+CmpN/SgN+CmpN/SgG+CmpN/PlG:nuortal AHKASAS ; !
nuos0ki+CmpN/SgN+CmpN/SgG+CmpN/PlG:nuos'ki LAIKI ; !
nuppelágan LAGAN ;
nággár+CmpN/SgN+CmpN/SgG+CmpN/PlG:nággár JOHTIL ; !
návccaheapme+CmpN/SgN+CmpN/SgG+CmpN/PlG:návccah JEAGOHEAPMI ; !
návccalaš:návccal DABALAS ;
nášunálalaš+Use/Sub:nášunálal ETNOLOGALAS ; !
nášuvnnalaš:nášuvnnal ETNOLOGALAS ;
náššuvnnalaš:náššuvnnal ETNOLOGALAS ;
oadjebas+CmpN/SgN+CmpN/SgG+CmpN/PlG:oadjebass DEARVVASLAS ; !
oah0pis+CmpN/SgN+CmpN/SgG+CmpN/PlG:oahppi BOARIS ; !
oahppameahttun+CmpN/SgN+CmpN/SgG+CmpN/PlG:oahppameahttu MEAHTTUS ; !
oainnus:oajdnus GAPPUS ;
oaive#njuolggaduslaš:oaive7#njuolggadusl ETNOLOGALAS ;
oame#dovddolaš+CmpN/SgN+CmpN/SgG+CmpN/PlG:oame7#dovddol ETNOLOGALAS ; !
oanehaš+CmpN/SgN+CmpN/SgG+CmpN/PlG:oaneh ASEHAS ; !
oarbbis+CmpN/SgN+CmpN/SgG+CmpN/PlG:oar'bis VATTIS ; !
oasse#sivalaš+CmpN/SgN+CmpN/SgG+CmpN/PlG:oasse7#sival ETNOLOGALAS ; !
oassádalli+CmpN/SgN+CmpN/SgG+CmpN/PlG:oassádalla¤ HAHTTI ; !
oassálaš:oassál ETNOLOGALAS ;
obbalaš:obbal ETNOLOGALAS ;
objektiivvalaš:objektiivval DABALAS ;
offensii0va:offensij'va AKTIIVA ;
offensiivvalaš:offensijvval DABALAS ;
oiddolaš:oiddol DABALAS ;
oktagaslaš:oktagasl DABALAS ;
oktalaš:oktal ETNOLOGALAS ;
oktasaš+CmpN/SgN+CmpN/PlGenLeft:oktas AHKASAS ; !
oktii#heivvolaš:oktii#heivvol ETNOLOGALAS ;
oktilaš:oktil ETNOLOGALAS ;
okto#ráđálaš+CmpN/SgN+CmpN/SgG+CmpN/PlG:okto#ráđál DABALAS ; !
olatmeahttun:olatmeahttu MEAHTTUS ;
olgeš LEXATTR ;
olgguldas:olgguld SISKKALDAS ;
olgo#riikka#politihkalaš:olgo7#riikka#politihkal ETNOLOGALAS ;
ol0lis:ol'lis VATTIS ;
ollislaš:ollisl DABALAS ;
ol0lu:ol'lu BOREALA ;
olmmošlaš+CmpN/SgN+CmpN/SgG+CmpN/PlG:olmmošl DABALAS ; !
olu BOREALA ;
olympalaš+Use/Sub:olympal ETNOLOGALAS ; !
operatiivvalaš:operatiivval ETNOLOGALAS ;
oppa At ;
oppa#eurohpálaš:oppa#eurohpál ETNOLOGALAS ;
oppalaš:oppal ETNOLOGALAS ;
optimistalaš+Use/Sub:optimistal DABALAS ; !
organisatoralaš+Use/Sub:organisatoral ETNOLOGALAS ; !
organisatovrralaš+Use/Sub:organisatovrral ETNOLOGALAS ; !
organisatuvrralaš:organisatuvrral ETNOLOGALAS ;
ortodoksalaš:ortodoksal ETNOLOGALAS ;
orto^gráfalaš:orto^gráfal ETNOLOGALAS ;
ortopediijalaš:ortopediijal ETNOLOGALAS ;
oskkáldas+CmpN/SgN+CmpN/SgG+CmpN/PlG:oskkáld ISSORAS ; !
ovda#gáttolaš+CmpN/SgN+CmpN/SgG+CmpN/PlG:ovda#gáttol DABALAS ; !
ovda#historjjálaš:ovda#historjjál ETNOLOGALAS ;
ovdalaš:ovdal AHKASAS ;
ovda#romálaš:ovda#romál ETNOLOGALAS ;
ovddasteaddji+CmpN/SgN+CmpN/SgG+CmpN/PlG:ovddasteaddji¤ HAHTTI ; !
ovddas#vásttolaš+CmpN/SgN+CmpN/SgG+CmpN/PlG:ovddas#vásttol DABALAS ; !
ovddas#vástáduslaš:ovddas#vástádusl DABALAS ;
ovddeš:ovddež AGAdj ;
ovddit:ovddi OVDDIT ;
ovddolaš:ovddol DABALAS ;
ovdánan#mielalaš+CmpN/SgN+CmpN/SgG+CmpN/PlG:ovdánan#mielal ETNOLOGALAS ; !
ovtta#bealálaš:ovtta#bealál ETNOLOGALAS ;
ovttagaslaš:ovttagasl DABALAS ;
ovtta#háválaš:ovtta#hávál ETNOLOGALAS ;
ovtta#ivnnálaš:ovtta#ivnnál ETNOLOGALAS ;
ovtta#jienalaš+CmpN/SgN+CmpN/SgG+CmpN/PlG:ovtta#jienal ETNOLOGALAS ; !
ovttalaš:ovttal DABALAS ;
ovtta#mielalaš+CmpN/SgN+CmpN/SgG+CmpN/PlG:ovtta#mielal ETNOLOGALAS ; !
ovtta#náittuslaš:ovtta#náittusl ETNOLOGALAS ;
ovtta#ráđálaš+CmpN/SgN+CmpN/SgG+CmpN/PlG:ovtta#ráđál DABALAS ; !
ovttaskas+CmpN/SgN+CmpN/SgG+CmpN/PlG:ovttask ISSORAS ; !
ovtta#sparggálaš:ovtta#sparggál ETNOLOGALAS ;
ovtta#sárgálaš:ovtta#sárgál ETNOLOGALAS ;
ovtta#vásttolaš:ovtta#vásttol DABALAS ;
ovtta#čilggolaš:ovtta#čilggol ETNOLOGALAS ;
o0đas:ođđa GARAS ;
ođastan#hálolaš+CmpN/SgN+CmpN/SgG+CmpN/PlG:ođastan#hálol ETNOLOGALAS ; !
ođđa#ivnnálaš:ođđa#ivnnál ETNOLOGALAS ;
ođđa#áigásaš:ođđa#áigás ETNOLOGALAS ;
paradigmáhtalaš:paradigmáhtal ETNOLOGALAS ;
parlamentaralaš+Use/Sub:parlamentaral ETNOLOGALAS ; !
parlamentaralaš+Use/Sub:parlamentaral ETNOLOGALAS ; !
parlamenttalaš:parlamenttal ETNOLOGALAS ;
parlamentáralaš:parlamentáral ETNOLOGALAS ;
passiivvalaš:passiivval DABALAS ;
patri^arkálalaš:patri^arkálal ETNOLOGALAS ;
pedagogalaš:pedagogal ETNOLOGALAS ;
pedagogálaš+Use/Sub:pedagogál ETNOLOGALAS ; !
perfeak0ta:perfeak'ta AKTIIVA ;
persovnnalaš:persovnnal ETNOLOGALAS ;
persovnnálaš+Use/Sub:persovnnál DABALAS ; !
persuvnnalaš+Use/Sub:persuvnnal DABALAS ; !
peršuvnnalaš+Use/Sub:peršuvnnal DABALAS ; !
pneumáhtalaš:pneumáhtal ETNOLOGALAS ;
po^ehtalaš:po^ehtal DABALAS ;
politihkalaš:politihkal ETNOLOGALAS ;
politihkkalaš+Use/Sub:politihkkal ETNOLOGALAS ; !
politihkálaš+Use/Sub:politihkál ETNOLOGALAS ; !
polygamiijalaš:polygamiijal ETNOLOGALAS ;
polygámalaš:polygámal ETNOLOGALAS ;
populeara#dieđalaš:populeara#dieđal ETNOLOGALAS ;
positiivalaš:positijval DABALAS ;
positiivvalaš:positijvval DABALAS ;
pragmatihkalaš:pragmatihkal ETNOLOGALAS ;
pragmáhtalaš:pragmáhtal DABALAS ;
praktihkalaš:praktihkal DABALAS ;
primitiivvalaš:primitijvval DABALAS ;
prinsihpalaš:prinsihpal DABALAS ;
prinsihppalaš+Use/Sub:prinsihppal DABALAS ; !
priváhta AKTIIVA ;
priváhtalaš:priváhtal DABALAS ;
priváhta#rievttálaš:priváhta#rievttál ETNOLOGALAS ;
priváhta#vuoigatvuođalaš:priváhta#vuoigatvuođal ETNOLOGALAS ;
pro^blemáhtalaš:pro^blemáhtal DABALAS ;
produktiivvalaš:produktiivval DABALAS ;
profehtalaš:profehtal DABALAS ;
pro^grammáhtalaš:pro^grammáhtal ETNOLOGALAS ;
prosálaš:prosál ETNOLOGALAS ;
protestánttalaš:protestánttal ETNOLOGALAS ;
psyhkalaš+Use/Sub:psyhkal ETNOLOGALAS ; ! according to Risten.no
psyhkálaš+Use/Sub:psyhkál ETNOLOGALAS ; !
psykalaš:psykal DABALAS ;
psykihkalaš:psykihkal ETNOLOGALAS ;
psyki^átralaš:psyki^átral AHKASAS ;
psykogeri^atriijalaš:psykogeri^atriijal ETNOLOGALAS ;
psykohtalaš:psykohtal ETNOLOGALAS ;
psykologalaš:psykologal ETNOLOGALAS ;
psykosomáhtalaš:psykosomáhtal ETNOLOGALAS ;
puritánalaš+CmpN/SgN+CmpN/SgG+CmpN/PlG:puritánal ETNOLOGALAS ; !
pytagoralaš:pytagoral ETNOLOGALAS ;
pássiivvalaš+Use/Sub:pássiivval DABALAS ; !
ra00bas+CmpN/SgN+CmpN/SgG+CmpN/PlG:rah'pas GAPPUS ; !
rabas#mielalaš+CmpN/SgN+CmpN/SgG+CmpN/PlG:rabas#mielal ETNOLOGALAS ; !
radikála+CmpN/SgN+CmpN/SgG+CmpN/PlG:radikála NUORRA; !
radikála:radikál AKTIIVA ; 
rasisttalaš:rasisttal DABALAS ;
ravda#mearálaš:ravda#mearál ETNOLOGALAS ;
rašši LAIKI ;
reahalaš+Use/Sub:reahal DABALAS ; !
re^alistalaš+Use/Sub:re^alistal DABALAS ; !
re^alisttalaš+CmpN/SgN+CmpN/SgG+CmpN/PlG:re^alisttal DABALAS ; !
regi^onálalaš:regi^onálal DABALAS ;
regi^onálaš:regi^onál ETNOLOGALAS ;
regi^ovdna#politihkalaš:regi^ovdna#politihkal ETNOLOGALAS ;
rehelaš:rehel DABALAS ;
rehálaš+CmpN/SgN+CmpN/SgG+CmpN/PlG:rehál DABALAS ; !
relatiivalaš:relatijval ETNOLOGALAS ;
retoralaš:retoral ETNOLOGALAS ;
retorihkalaš:retorihkal ETNOLOGALAS ;
reumáhtalaš:reumáhtal ETNOLOGALAS ;
revmáhtalaš:revmáhtal ETNOLOGALAS ;
re^álistalaš+Use/Sub:re^álistal DABALAS ; !
re^álisttalaš+Use/Sub:re^álisttal DABALAS ; !
riekta:rivttes LEXATTR ;
riek0ta:riek't RIEKTA ; ! no sg obl
riekte#historjjálaš:riekte#historjjál ETNOLOGALAS ;
riektelaš:riektel DABALAS ;
riekte#oahppavaš+CmpN/SgN+CmpN/SgG+CmpN/PlG:riekte#oahppavažž DEARVVASLAS ; !
riekte#politihkalaš:riekte#politihkal ETNOLOGALAS ;
riekte#vuoimmalaš:riekte#vuoimmal ETNOLOGALAS ;
rievdameahttun:rievdameahttu MEAHTTUS ;
rievssat+Use/Sub:rievssag GAHPIR ; !
rievttalaš:rievttal DABALAS ;
rihkolaš:rihkol DABALAS ;
rih0ča:rihččag8 GUOHCA ;
rikkis+CmpN/SgN+CmpN/SgG+CmpN/PlG:rigg VIISSIS ; !
rimssas+CmpN/SgN+CmpN/SgG+CmpN/PlG:rim'sas BOAKKAS ; !
risttalaš:risttal DABALAS ;
rivttes#oahpalaš:rivtte7s#oahpal ETNOLOGALAS ;
rivttes#oskkolaš+CmpN/SgN+CmpN/SgG+CmpN/PlG:rivtte7s#oskkol DABALAS ; !
roahkkat+CmpN/SgN+CmpN/SgG+CmpN/PlG:roahkk CAHKK ; !
roastil+CmpN/SgN+CmpN/SgG+CmpN/PlG:roastil JOHTIL; !
roaškkas+CmpN/SgN+CmpN/SgG+CmpN/PlG:roaš'kas GAPPUS ; !
rojalisttalaš:rojalisttal DABALAS ;
romantalaš+Use/Sub:romantal DABALAS ; !
romantihkalaš:romatihkal ETNOLOGALAS ;
románttalaš:románttal DABALAS ;
ropmi+CmpN/SgN+CmpN/SgG+CmpN/PlG:ropmi LODJI; !
rumašlaš+CmpN/SgN+CmpN/SgG+CmpN/PlG:rumašl DABALAS ; !
ruoinnas+CmpN/SgN+CmpN/SgG+CmpN/PlG:ruojdna GARAS ; !
ruoksat+Use/Circ:ruoks VIELG ; ! red					   !
ruoksat:ruoks VIELG ;
ruo0nas:ruotnas GAPPUS ;
ruoná NUORRA ;
ruoná+A+Ess:ruoná%>jin K ;
ruostameahttun:ruostameahttu MEAHTTUS ;
ruosttas+CmpN/SgN+CmpN/SgG+CmpN/PlG:ruos'ta GARAS ; !
ruošša At ;
ruđaheapme+CmpN/SgN+CmpN/SgG+CmpN/PlG:ruđah JEAGOHEAPMI ; !
ruđalaš+CmpN/SgN+CmpN/SgG+CmpN/PlG:ruđal DABALAS ; !
ruškat:rušk VIELG ;
rytmálaš+Use/Sub:rytmál DABALAS ; !?
ráfálaš:ráfál DABALAS ;
ráhkaduslaš:ráhkadusl DABALAS ;
ráh0kis+CmpN/SgN+CmpN/SgG+CmpN/PlG:ráhkkis VATTIS ; !
ráhkis+CmpN/SgN+CmpN/SgG+CmpN/PlG:ráhkkis VATTIS ; !
ráhkislaš+CmpN/SgN+CmpN/SgG+CmpN/PlG:ráhkisl DABALAS ; !
ráhpat+CmpN/SgN+CmpN/SgG+CmpN/PlG:ráhpad JOHTIL ; !
ráhpat:ráhpa LEXATTR ;
ráinnas+CmpN/SgN+CmpN/SgG+CmpN/PlG:rájdnas DILDDAS ; !
rándolaš+CmpN/SgN+CmpN/SgG+CmpN/PlG:rándo7l DABALAS ; !
rá0nis:rátni BOARIS ;
ránska LEXATTR ;
rásisttalaš+Use/Sub:rásisttal DABALAS ; !
rá0vis+CmpN/SgN+CmpN/SgG+CmpN/PlG:rávvis VATTIS ; !
ráđ0đen#hálolaš+CmpN/SgN+CmpN/SgG+CmpN/PlG:ráđ'đen#hálol ETNOLOGALAS ; !
sadjásaš+CmpN/SgN+CmpN/SgG+CmpN/PlG+CmpN/SgGenLeft+CmpN/PlGenLeft:sadjás AHKASAS ; !
seaggi+CmpN/SgN+CmpN/SgG+CmpN/PlG:seagg UHCC ; !
seaggi:seakkes LEXATTR ;  !irregular attr. form
seahkalas LEXATTR ;
seamma#mielalaš+CmpN/SgN+CmpN/SgG+CmpN/PlG:seamma#mielal ETNOLOGALAS ; !
searalaš+CmpN/SgN+CmpN/SgG+CmpN/PlG:searal DABALAS ; !
seavdnjat:seavdnj CAHKK ;
segmentálalaš:segmentálal ETNOLOGALAS ;
seismalaš:seismal ETNOLOGALAS ; ! ^LOAN
seksu^alálaš+Use/Sub:seksu^alál DABALAS ; !
seksu^ála BOREALA ;
seksu^álalaš:seksu^álal DABALAS ;
seksu^álaš+Use/Sub:seksu^ál ETNOLOGALAS ; !
semantihkalaš:semantihkal ETNOLOGALAS ;
semanttalaš:semanttal ETNOLOGALAS ;
semánttalaš:semánttal ETNOLOGALAS ;
senso#motoralaš:senso#motoral ETNOLOGALAS ;
servodat#dieđalaš:servodat#dieđal ETNOLOGALAS ;
servodat#ekonomálaš:servodat#ekonomál ETNOLOGALAS ;
servodatlaš:servodatl ETNOLOGALAS ;
servvolaš:servvol DABALAS ;
sexu^alálaš+Use/Sub:sexu^alál DABALAS ; !
sieiva LEXATTR ;
sierra LEXATTR ;
sierra#mielalaš+CmpN/SgN+CmpN/SgG+CmpN/PlG:sierra#mielal ETNOLOGALAS ; !
siivui+CmpN/SgN+CmpN/SgG+CmpN/PlG:siivu JIEDNAI ; !
silli+CmpN/SgN+CmpN/SgG+CmpN/PlG+Use/Sub:silli LODJI; !
silli+CmpN/SgN+CmpN/SgG+CmpN/PlG:silli HOHPI; !
sipirjálaš+Use/Sub:sipirjál ETNOLOGALAS ; !
siskkáldas:siskkáld SISKKALDAS ;
sitkat+CmpN/SgN+CmpN/SgG+CmpN/PlG:sitk VIELG ; !
sitnálaš+CmpN/SgN+CmpN/SgG+CmpN/PlG:sitnál DABALAS ; !
sivaheapme+CmpN/SgN+CmpN/SgG+CmpN/PlG:sivah JEAGOHEAPMI ; !
sivalaš+CmpN/SgN+CmpN/SgG+CmpN/PlG:sival DABALAS ; !
siviila#vuoigatvuođalaš:siviila#vuoigatvuođal ETNOLOGALAS ;
sivvat+CmpN/SgN+CmpN/SgG+CmpN/PlG:sivvad JOHTIL ; !
skemáhtalaš:skemáhtal DABALAS ;
skeptihkalaš:skeptihkal DABALAS ;
ski00bas+CmpN/SgN+CmpN/SgG+CmpN/PlG:skih'pa GARAS ; !
skihkalaš+CmpN/SgN+CmpN/SgG+CmpN/PlG:skihkal DABALAS ; !
skjemáhtalaš+Use/Sub:skjemáhtal ETNOLOGALAS ; !
skoválaš:skovál ETNOLOGALAS ;
smá0vis+CmpN/SgN+CmpN/SgG+CmpN/PlG:smávv SMAVIS ; !
smáđáh0kis+CmpN/SgN+CmpN/SgG+CmpN/PlG:smáđáhkkis GAPPUS ; !
soabalaš+CmpN/SgN+CmpN/SgG+CmpN/PlG:soabal DABALAS ; !
soadje#orddálaš:soadje7#orddál ETNOLOGALAS ;
soddjil+CmpN/SgN+CmpN/SgG+CmpN/PlG:soddjil JOHTIL; !
solidáralaš:solidáral DABALAS ;
somá+CmpN/SgN+CmpN/SgG+CmpN/PlG:somá LAIKI; !
somáhtalaš:somáhtal ETNOLOGALAS ;
somáhtalaš:somáhtal ETNOLOGALAS ;
sorjavaš+CmpN/SgN+CmpN/SgG+CmpN/PlG:sorjavažž DEARVVASLAS ; !
sorjjasmeahttun:sorjjasmeahttu MEAHTTUS ;
sosi^alisttalaš:sosi^alisttal DABALAS ;
sosio-kultuvrralaš:sosio-kultuvrral ETNOLOGALAS ;
sosio#ekonomálaš:sosio#ekonomál ETNOLOGALAS ;
sosio#kultuvrralaš:sosio#kultuvrral  ETNOLOGALAS ;
sosiologalaš:sosiologal ETNOLOGALAS ;
sosi^ála#darwinistalaš:sosi^ála#darwinistal ETNOLOGALAS ;
sosi^ála#demo^kráhtalaš:sosi^ála#demo^kráhtal ETNOLOGALAS ;
sosi^álalaš:sosi^álal ETNOLOGALAS ;
sosi^ála#politihkalaš:sosi^ála#politihkal ETNOLOGALAS ;
sosi^ál#darwinistalaš+Use/Sub:sosi^ál#darwinistal ETNOLOGALAS ; !
spesi^ála#pedagogalaš:spesi^ála#pedagogal ETNOLOGALAS ;
spirelaš+CmpN/SgN+CmpN/SgG+CmpN/PlG:spirel DABALAS ; !
spásmmalaš:spásmmal ETNOLOGALAS ;
stabii0la:stabij'la AKTIIVA ; 
stahtalaš:stahtal DABALAS ;
starggas+CmpN/SgN+CmpN/SgG+CmpN/PlG:star'ga GARAS ; !
statihkalaš:statihkal ETNOLOGALAS ;
statistalaš:statistal ETNOLOGALAS ;
stereo#tiippalaš:stereo#tiippal ETNOLOGALAS ;
stilistalaš+Use/Sub:stilistal ETNOLOGALAS ; !
stilistihkalaš:stilistihkal DABALAS ;
stokásttalaš:stokásttal  ETNOLOGALAS ;
strategalaš:strategal DABALAS ;
streaŋga FINJU- ;
streaŋga LEXATTR ;
strukturalisttalaš:strukturalisttal DABALAS ;
struktuvrralaš:struktuvrral ETNOLOGALAS ;
stuo0ris+CmpN/SgN+CmpN/SgG+CmpN/PlG:stuorr STUORIS ; !
stuoris+Dial/%-GG:stuorra LEXATTR ; ! takes care of irregular attr form 
stáhta#eanádatlaš:stáhta#eanádatl ETNOLOGALAS ;
stáhtalaš:stáhtal DABALAS ;
stánddalaš:stánddal DABALAS ;
stáđis+CmpN/SgN+CmpN/SgG+CmpN/PlG:stáđđis GAPPUS ; !
subjektiivvalaš:subjektiivval DABALAS ;
subsidi^áralaš:subsidi^áral ETNOLOGALAS ;
sub^tropalaš:sub^tropal ETNOLOGALAS ;
sujalaš:sujal DABALAS ;
sulolaš:sulol DABALAS ;
suohkanlaš:suohkanl ETNOLOGALAS ;
suohkat:suohkad JOHTIL ;
suohkat:suhkkes LEXATTR ;
suoh0tas+CmpN/SgN+CmpN/SgG+CmpN/PlG:suohttas DILDDAS ; !
suokkis:suoggi BOARIS ;
suollemas:suollemass DEARVVASLAS ;
suoma At ;
super#risttalaš+CmpN/SgN+CmpN/SgG+CmpN/PlG:super#risttal ETNOLOGALAS ; !
surgat:surg CAHKK ;
surgatlaš:surgatl DABALAS ;
surolaš+CmpN/SgN+CmpN/SgG+CmpN/PlG:surol DABALAS ; !
surre^alisttalaš:surre^alisttal DABALAS ;  ! ^LOAN
suruheapme+CmpN/SgN+CmpN/SgG+CmpN/PlG:suruh JEAGOHEAPMI ; !
suvrris:suv'r SUVRRIS ;
syklihkalaš:syklihkal ETNOLOGALAS ;
symbolalaš:symbolal ETNOLOGALAS ;
symbolihkalaš:symbolihkal ETNOLOGALAS ;
symmehtralaš:symmehtral ETNOLOGALAS ;
symmetrihkalaš:symmetrihkal ETNOLOGALAS ;
symptomáhtalaš:symptomáhtal ETNOLOGALAS ;
syn^kronalaš:syn^kronal ETNOLOGALAS ;
syntehtalaš:syntehtal ETNOLOGALAS ;
syntávsslaš+Use/Sub:syntávssl ETNOLOGALAS ; !
syntávttalaš:syntávttal ETNOLOGALAS ;
systemahtalaš+Use/Sub:systemahtal DABALAS ; !
systemáhtalaš:systemáhtal DABALAS ;
sáhppat:sáhpp VIELG ;
sálttis:sál'tis GAPPUS ;
sáme#politihkalaš:sáme7#politihkal ETNOLOGALAS ;
sápmelaš+CmpN/SgN+CmpN/SgG+CmpN/PlG+Use/Sub:sápmel AHKASAS "Saami A" ; ! because of the speller !
sáv0ri+CmpN/SgN+CmpN/SgG+CmpN/PlG:sáv'ri LAIKI ; !
teatrálalaš:teatrálal DABALAS ;
teknalaš:teknal ETNOLOGALAS ;
teknihkalaš:teknihkal ETNOLOGALAS ;
teknihkkalaš:teknihkkal DABALAS ;
teknologalaš:teknologal ETNOLOGALAS ;
tematalaš+Use/Sub:tematal DABALAS ; ! What is this?
temáhtalaš:temáhtal ETNOLOGALAS ;
teologalaš:teologal ETNOLOGALAS ;
te^orehtalaš:te^orehtal DABALAS ;
topo^gráfalaš:topo^gráfal ETNOLOGALAS ;
tragihkalaš:tragihkal ETNOLOGALAS ;
transitiivvalaš:transitiivval ETNOLOGALAS ;
traumáhtalaš:traumáhtal DABALAS ;
tropalaš:tropal ETNOLOGALAS ;
tuvalaš:tuval ETNOLOGALAS ;
typihkalaš:typihkal ETNOLOGALAS ;
ud0ju+CmpN/SgN+CmpN/SgG+CmpN/PlG+Use/Sub:ud'ju LODJI ; !
ud0ju+CmpN/SgN+CmpN/SgG+CmpN/PlG+Use/Sub:ud'ju LAIKI ; !
ud0ju+CmpN/SgN+CmpN/SgG+CmpN/PlG:ud'ju HOHPI ; !
uhca#gielagaš+CmpN/SgN+CmpN/SgG+CmpN/PlG:uhca#gielag DABALAS ; !
uhcci+CmpN/SgN+CmpN/SgG+CmpN/PlG:uhcc UHCC ; !
ulbmilaš+CmpN/SgN+CmpN/SgG+CmpN/PlG:ulbmil DABALAS ; !
ulbmil#diđolaš+CmpN/SgN+CmpN/SgG+CmpN/PlG:ulbmil#diđol ETNOLOGALAS ; !
ulbmillaš:ulbmill DABALAS ;
ulbmilmeahttun:ulbmilmeahttu MEAHTTUS ;
ultra^mariidna:ultra^marijdna BOREALA ;
ultra^vi^oleahtta BOREALA ;
umáhttu+CmpN/SgN+CmpN/SgG+CmpN/PlG:umáhttu LAIKI ; !
un0ni:un'n UHCC ; ! attr unna
unni:una LEXATTR ; ! attr una
unohas:unoh ISSORAS ;
unohas:unoh UNOHAS ;
ustitlaš+CmpN/SgN+CmpN/SgG+CmpN/PlG:ustitl DABALAS ; !
utnolaš+CmpN/SgN+CmpN/SgG+CmpN/PlG:utnol DABALAS ; !
vahát#ilolaš+CmpN/SgN+CmpN/SgG+CmpN/PlG:vahát#ilol ETNOLOGALAS ; !
vahátlaš:vahátl DABALAS ;
valli+CmpN/SgN+CmpN/SgG+CmpN/PlG+Use/Sub:valli LODJI; !
valli+CmpN/SgN+CmpN/SgG+CmpN/PlG:valli LAIKI; !
va0ras:varras GAPPUS ;
vašálaš:vašál DABALAS ;
veadjemeahttun+CmpN/SgN+CmpN/SgG+CmpN/PlG:veadjemeahttu MEAHTTUS ; !
veagalaš:veagal DABALAS ;
veahka#válddálaš+CmpN/SgN+CmpN/SgG+CmpN/PlG:veahka#válddál ETNOLOGALAS ; !
veah0tas:veahtta GARAS ;
veai0ki+CmpN/SgN+CmpN/SgG+CmpN/PlG:veaj'ki LAIKI ; !
vealgugas+CmpN/SgN+CmpN/SgG+CmpN/PlG:vealgug ISSORAS ; !
vealtameahttun:vealtameahttu MEAHTTUS ;
veara At ;
veara+A+Ess:veara%>n K ;
veara+A+Sg+Gen:veara%> K ;
veara+A+Sg+Nom:veara%> K ;
vearditmeahttun:vearditmeahttu MEAHTTUS ;
vearre#oahpalaš:vearre7#oahpal ETNOLOGALAS ;
vearri+Use/Sub:vearri LEXATTR; !
vearri#oahpalaš+Use/Sub:vearri#oahpal ETNOLOGALAS ; !
vearrái+CmpN/SgN+CmpN/SgG+CmpN/PlG:vearrá JIEDNAI ; !
vejolaš:vejol DABALAS ;
velggolaš+CmpN/SgN+CmpN/SgG+CmpN/PlG:velggol ETNOLOGALAS ; !
verbála AKTIIVA ;
vertikálalaš:vertikálal ETNOLOGALAS ;
vielgat+CmpN/SgN+CmpN/SgG+CmpN/PlG:vielg VIELG ; !
vie0ris+CmpN/SgN+CmpN/SgG+CmpN/PlG:vierris VATTIS ; !
vierro#vulggolaš+CmpN/SgN+CmpN/SgG+CmpN/PlG:vierro7#vulggol ETNOLOGALAS ; !
vieruiduvvan#rievttálaš:vieruiduvvan#rievttál ETNOLOGALAS ;
vigiheapme+CmpN/SgN+CmpN/SgG+CmpN/PlG:vigih JEAGOHEAPMI ; !
viiddis:vij'd VIISSIS ;
viissis+CmpN/SgN+CmpN/SgG+CmpN/PlG:vij's VIISSIS ; !
vilddas+CmpN/SgN+CmpN/SgG+CmpN/PlG:vil'da GARAS ; !
vil0las+CmpN/SgN+CmpN/SgG+CmpN/PlG:vil'la GARAS ; !
virkui+CmpN/SgN+CmpN/SgG+CmpN/PlG:virku JIEDNAI ; !
virolaš:virol DABALAS ;
visot LEXATTR ;
vis0sis+CmpN/SgN+CmpN/SgG+CmpN/PlG:vis's VIISSIS ; !
vis0sis+CmpN/SgN+CmpN/SgG+CmpN/PlG:vis'sis GAPPUS ; !
visu^ála BOREALA ;
vitmat+CmpN/SgN+CmpN/SgG+CmpN/PlG:vitm VIELG ; !
viššal+CmpN/SgN+CmpN/SgG+CmpN/PlG:viššal JOHTIL; !
viššalaš+CmpN/SgN+CmpN/SgG+CmpN/PlG:viššal DABALAS ; !
vulkánalaš:vulkánal ETNOLOGALAS ;
vuo0gas+CmpN/SgN+CmpN/SgG+CmpN/PlG:vuoh'kas VUOGAS ; !
vuogádatlaš:vuogádatl ETNOLOGALAS ;
vuoigat:vuoig VIELG ;
vuoigatlaš+CmpN/SgN+CmpN/SgG+CmpN/PlG:vuoigatl DABALAS ; !
vuoiggalaš+CmpN/SgN+CmpN/SgG+CmpN/PlG:vuoiggal DABALAS ; !
vuoiggameahttun:vuoiggameahttu MEAHTTUS ;
vuoimmalaš:vuoimmal DABALAS ;
vuoiŋŋalaš:vuoŋŋal DABALAS ;
vuollegaš+CmpN/SgN+CmpN/SgG+CmpN/PlG:vuolleg ASEHAS ; !
vuo0ras+CmpN/SgN+CmpN/SgG+CmpN/PlG:vuorras GAPPUS ; !
vuordemeahttun:vuordemeahttu MEAHTTUS ;
vuoste#hágolaš+CmpN/SgN+CmpN/SgG+CmpN/PlG:vuoste7#hágol ETNOLOGALAS ; !
vuov0di+CmpN/SgN+CmpN/SgG+CmpN/PlG:vuov'di¤ JUHKKIS ; !
vuovdnái+CmpN/SgN+CmpN/SgG+CmpN/PlG:vuovdná JIEDNAI ; !
vuovdái+CmpN/SgN+CmpN/SgG+CmpN/PlG:vuovdá JIEDNAI ; !
vuođđo#jurddalaš:vuođđo7#jurddal ETNOLOGALAS ;
vuođđo#lágalaš:vuođđo#lágal DABALAS ;
vuođđo#njuolggaduslaš:vuođđo#njuolggadusl ETNOLOGALAS ;
vuđolaš+CmpN/SgN+CmpN/SgG+CmpN/PlG:vuđol DABALAS ; !
vádjit:vádjig DILDDAS ;
vádjit:vádjid DILDDAS ;
vádjit#válddálaš:vádjit#válddál ETNOLOGALAS ;
váfi+CmpN/SgN+CmpN/SgG+CmpN/PlG+Use/Sub:váfi LODJI; !
váfi+CmpN/SgN+CmpN/SgG+CmpN/PlG:váfi LAIKI; !
váibmui:váibmu JIEDNAI ;
váigat:váigad JOHTIL ;
váikkuhan#fámolaš+CmpN/SgN+CmpN/SgG+CmpN/PlG:váikkuhan#fámol ETNOLOGALAS ; !
váikkuhan#válddálaš:váikkuhan#válddál ETNOLOGALAS ;
váilevaš:váilev ETNOLOGALAS ;
váimmolaš:váimmol DABALAS ;
vái0vi:váj'vi LAIKI ;
váivi+A+Sg+Gen+veara+A+Sg+Nom:váivvi»#veara%> K ;
váivi+A+Sg+Gen+veara+A+Attr:váivvi»#veara%> K ;
váivi+A+Sg+Gen+veara+A+Sg+Ess:váivvi»#veara%>n K ;
válddálaš:válddál DABALAS ;
válde#gottálaš:válde7#gottál ETNOLOGALAS ;
válga#dohkálaš:válga#dohkál ETNOLOGALAS ;
válmmas:válbmas GAPPUS ;
ván0ta+CmpN/SgN+CmpN/SgG+CmpN/PlG:ván'ta SEARRA ; !
vánttalaš:vánttal DABALAS ;
váralaš:váral DABALAS ;
várrogas+CmpN/SgN+CmpN/SgG+CmpN/PlG:várrog ISSORAS ; !
várrugas+CmpN/SgN+CmpN/SgG+CmpN/PlG:várrug ISSORAS ; !
várálaš:várál DABALAS ;
vásedin At ;
vássevaš:vássev ETNOLOGALAS ;
vástitmeahttun:vástitmeahttu MEAHTTUS ;
vástto#diđolaš+CmpN/SgN+CmpN/SgG+CmpN/PlG:vástto#diđol ETNOLOGALAS ; !
vásttolaš+CmpN/SgN+CmpN/SgG+CmpN/PlG:vásttol DABALAS ; !
vátna#mielalaš+CmpN/SgN+CmpN/SgG+CmpN/PlG:vátna#mielal ETNOLOGALAS ; !
vátna#návccalaš+CmpN/SgN+CmpN/SgG+CmpN/PlG:vátna#návccal DABALAS ; !
váttis:váddis VATTIS ;
ábolaš:ábol DABALAS ;
ábuheapme+CmpN/SgN+CmpN/SgG+CmpN/PlG:ábuh JEAGOHEAPMI ; !
áddehahtti:áddehahtti¤ HAHTTI ;
áddemeahttun:áddemeahttu MEAHTTUS ;
áddetmeahttun:áddetmeahttu MEAHTTUS ;
áhpeheapme+CmpN/SgN+CmpN/SgG+CmpN/PlG:áhpeh JEAGOHEAPMI ; !
áidna At ;
áigodatlaš:áigodatl DABALAS ;
áigái#heivvolaš:áigái#heivvol ETNOLOGALAS ;
ákusttalaš+Use/Sub:ákusttal ETNOLOGALAS ; !
álbmotlaš:álbmotl DABALAS ;
álbmot#rievttalaš:álbmo7t#rievttal DABALAS ;
álbmot#válddálaš:álbmot#válddál ETNOLOGALAS ;
álbmái:álbmá JIEDNAI ;
álgo#vuolggalaš:álgo7#vuolggal ETNOLOGALAS ;
álki ALKI ;
álás At ;
ántihkalaš:ántihkal ETNOLOGALAS ;
árbe#virolaš:árbe7#virol ETNOLOGALAS ;
árbmugas+CmpN/SgN+CmpN/SgG+CmpN/PlG:árbmug ISSORAS ; !
ár0gi+CmpN/SgN+CmpN/SgG+CmpN/PlG:ár'gi LAIKI ; !
árjjalaš+CmpN/SgN+CmpN/SgG+CmpN/PlG:árjjal DABALAS ; !
árjjálaš+CmpN/SgN+CmpN/SgG+CmpN/PlG:árjjál DABALAS ; !
árrat+A:árrad ALLAGA ;
árrat:árra LEXATTR ;
árrat+A:ára%> BU/MUS ;
ártet+CmpN/SgN+CmpN/SgG+CmpN/PlG:árteg JOHTIL ; !
árvitmeahttun:árvitmeahttu MEAHTTUS ;
árvvoheapme+CmpN/SgN+CmpN/SgG+CmpN/PlG:árvvoh JEAGOHEAPMI ; !
ávddalaš+CmpN/SgN+CmpN/SgG+CmpN/PlG:ávddal DABALAS ; !
ávdin:ávdim BEAKKAN ;
ávdugas+CmpN/SgN+CmpN/SgG+CmpN/PlG:ávdug ISSORAS ; !
ávkkálaš:ávkkál DABALAS ;
ávnnaslaš:ávnnasl ETNOLOGALAS ;
ávnnas#rievttálaš:ávnnas#rievttál ETNOLOGALAS ;
áŧes#mielalaš+CmpN/SgN+CmpN/SgG+CmpN/PlG:áŧe7s#mielal ETNOLOGALAS ; !
áŋgir+CmpN/SgN+CmpN/SgG+CmpN/PlG:áŋgir JOHTIL; !
áššálaš+CmpN/SgN+CmpN/SgG+CmpN/PlG:áššál DABALAS ; !
økonomálaš+Use/Sub:økonomál DABALAS ; !
šaddo#dieđalaš:šaddo7#dieđal ETNOLOGALAS ;
čadnivaš+Use/Sub:čadniv ETNOLOGALAS ; !
čalgatmeahttun:čalgatmeahttu MEAHTTUS ;
čalmmeheapme+CmpN/SgN+CmpN/SgG+CmpN/PlG:čalmmeh JEAGOHEAPMI ; !
šamanisttalaš:šamanisttal ETNOLOGALAS ;
čatnasmeahttun:čatnasmeahttu MEAHTTUS ;
šattolaš:šattol DABALAS ; !! XXX TODO: CHECK
čavddis:čav'dis GAPPUS ;
čavgat:čavg CAVGAT ;
čađa#čuovgameahttun:čađa#čuovgameahttu MEAHTTUS ;
čeahppi+CmpN/SgN+CmpN/SgG+CmpN/PlG:čeahppi LAIKI; !
šealgat+CmpN/SgN+CmpN/SgG+CmpN/PlG:šealg VIELG ; !
čearddalaš:čearddal ETNOLOGALAS ;
šearrat:šearr CAHKK ;
čeaskat:čeask VIELG ;
čeavlái+CmpN/SgN+CmpN/SgG+CmpN/PlG:čeavlá JIEDNAI ; !
čemihkalaš:čemihkal ETNOLOGALAS ;
šiega+CmpN/SgN+CmpN/SgG+CmpN/PlG:šiega NUORRA; !
šiegalaš+CmpN/SgN+CmpN/SgG+CmpN/PlG:šiegal DABALAS ; !
čie00gus:čieh'kus BOAKKAS ;
šiehttan#válddálaš:šiehttan#válddál ETNOLOGALAS ;
čielggas+CmpN/SgN+CmpN/SgG+CmpN/PlG:čiel'ga GARAS ; !
čielggasmeahttun:čielggasmeahttu MEAHTTUS ;
čielggus+CmpN/SgN+CmpN/SgG+CmpN/PlG:čiel'gus GEARGGUS ; !
čie0ŋal:čiekŋal CIENAL ;
šiitemeahttun:šiitemeahttu MEAHTTUS ;
čilgemeahttun:čilgemeahttu MEAHTTUS ;
šliettas+CmpN/SgN+CmpN/SgG+CmpN/PlG:šliedda GARAS ; !
šlun0di+CmpN/SgN+CmpN/SgG+CmpN/PlG:šlun'di LAIKI ; !
čoaskkis:čoas'k DEAHTIS ;
čoaskkis:čoaskkes LEXATTR ; ! takes care of irregular attr form
čoa0sus:čoassus GAPPUS ;
čoavdemeahttun:čoavdemeahttu MEAHTTUS ;
šoavkat+CmpN/SgN+CmpN/SgG+CmpN/PlG:šoavk VIELG ; !
čorgat+CmpN/SgN+CmpN/SgG+CmpN/PlG:čorgad JOHTIL ; !
čorgat+Use/Sub:čorgis LEXATTR ; !
čorgat:čorges LEXATTR ;
čorgat+CmpN/SgN+CmpN/SgG+CmpN/PlG+Use/Sub:čorg JALGAT ; ! !
šođbat+CmpN/SgN+CmpN/SgG+CmpN/PlG:šođb VIELG ; !
čujolaš:čujol DABALAS ;
čuor0bi+CmpN/SgN+CmpN/SgG+CmpN/PlG:čuor'bi LAIKI ; !
čuovgat:čuovg VIELG ;
čuovvovaš:čuovvov ETNOLOGALAS ;
čuožžovaš:čuožžovažž DEARVVASLAS ;
čáhppat+CmpN/SgN+CmpN/SgG+CmpN/PlG:čáhpp VIELG ; !
čálalaš:čálal ETNOLOGALAS ;
čáppa#girjjálaš:čáppa#girjjál ETNOLOGALAS ;
čáppat+CmpN/SgN+CmpN/SgG+CmpN/PlG:čább NJALGGAT ; !
čáppis:čább CAPPIS "beautiful A" ;
čáppis:čába LEXATTR ;
čáskameahttun:čáskameahttu MEAHTTUS ;
! Divvun & Giellatekno - open source grammars for Sámi and other languages
! Copyright © 2000-2010 The University of Tromsø & the Norwegian Sámi Parliament
! http://giellatekno.uit.no & http://divvun.no
!
! This program is free software; you can redistribute and/or modify
! this file under the terms of the GNU General Public License as published by
! the Free Software Foundation, either version 3 of the License, or
! (at your option) any later version. The GNU General Public License
! is found at http://www.gnu.org/licenses/gpl.html. It is
! also available in the file $GTHOME/LICENSE.txt.
!
! Other licensing options are available upon request, please contact
! giellatekno@hum.uit.no or divvun@samediggi.no

! ============ !
! Proper nouns !
! ============ !

! Note: the final non-Sámi consonants:
!          b  d  g  h  m  n  p  t  z
! write as b9 d9 g9 h9 m9 n9 p9 t9 z9

! (t9 in consonant clusters)
! Note: the final vowel e9, used for e-stems that NEVER may have illatives
! in -ii (Mandrake:Mandrakei, iige *Mandrakii)

! j that shall always be j (also in V_C) is written j9, as eg. in Ajja (Aj9ja)

! Table of content
! ----------------
! Aspell lexica
! Continuation lexica
!  Firstpart tag
!  Case etc tags
! Personal names
!  First names
!  Surnames
! Place names
! ----------------

! Aspell lexica
! =============

! This is a lexicon to be used with aspell spell ^checker only.
! It is not in use for the moment. In order to put it into use,
! remove the string "!aSPell: "
! Target is to use as many sublexicons as possible with as many variables
! as possible to create aspell affix file.

!aSPell: LEXICON AspellProp
!aSPell: Aspell LONDON ;
!aSPell: Spelle ACCRA ;
!aSPell: ! MARJA-plc & MARJA use same affixes as GOAHTI
!aSPell: Cbern:Cbern9 BERN ;		! Same^ as BLIND
!aSPell: Duominen:Duomi C-FI-NEN ;
!aSPell: Blondon:Blondon9 LONDON-sur ;		! VUOLAB goes here
!aSPell: ENYSTØ NYSTØ ;
!aSPell: ! PLACE-DIM is same as DIMINC
!aSPell: Ejeakkit:Ejeaggi ALEUHTAT ;

! Continuation lexica
! ===================

! FirstTag

LEXICON FirstTag
@U.Cap.Obl@+N+Prop+Attr:%>@U.Cap.Obl@ # ;

! Names Proper

! Some of the entries point to continuation lexica in the sme-lex.txt
! file, su^ch as GOAHTI. This implies that names have the same inflection as
! ordinary nouns, whi^ch is probably not true. These lexica must thus be re-
! vised as soon as the lexica for names become more accurate.

! Continuation lexica for personal names
! --------------------------------------

! Vowel final names
! - - - - - - - - -

LEXICON ACCRA-ani
 +N+Prop+Ani:%> ACCRADECL ;
! @U.Cap.Obl@+N+Prop+Ani+Der/š+Der/Dimin:%>ž@U.Cap.Obl@ PLACE-DIMDECL ; !From PIERADECL
 @U.Cap.Obl@+N+Prop+Ani+Der/š+Der/Dimin:%>ž@U.Cap.Obl@ PLACE-DIMDECL ; !From PIERADECL

LEXICON ACCRA-obj
 +N+Prop+Obj:%> ACCRADECL ;
 
LEXICON ACCRA-LOAN-obj
 +N+Prop+Obj:%> ACCRADECL-LOAN ;

LEXICON ACCRA-objplc
 +N+Prop+Obj:%> ACCRADECL ;
 +N+Prop+Plc:%> ACCRADECL ;

LEXICON ACCRA-org
 +N+Prop+Org:%> ACCRADECL ;

LEXICON ACCRA-LOAN-org
 +N+Prop+Org:%> ACCRADECL-LOAN ;

LEXICON ACCRA-mal
 +N+Prop+Mal:%>  ACCRADECL ;
 @U.Cap.Obl@+N+Prop+Mal+Sg+Attr+Use/Sub:%>@U.Cap.Obl@ # ; ! ! it shall be used in cases like Konrad Nielsenii
 @U.Cap.Obl@+N+Prop+Mal+Der/š+Der/Dimin:%>ž@U.Cap.Obl@ PLACE-DIMDECL ; !From PIERADECL

LEXICON ACCRA-malsur
 +N+Prop+Mal:%>  ACCRADECL ;
 +N+Prop+Sur:%>  ACCRADECL ;
 @U.Cap.Obl@+N+Prop+Mal+Sg+Attr+Use/Sub:%>@U.Cap.Obl@ # ; ! ! it shall be used in cases like Konrad Nielsenii

LEXICON ACCRA-fem
 +N+Prop+Fem:%>  ACCRADECL ;
 @U.Cap.Obl@+N+Prop+Fem+Sg+Attr+Use/Sub:%>@U.Cap.Obl@ # ; ! ! it shall be used in cases like Konrad Nielsenii
! @U.Cap.Obl@+N+Prop+Fem+Der/š+Der/Dimin:%>ž@U.Cap.Obl@ PLACE-DIMDECL ; !From PIERADECL
 @U.Cap.Obl@+N+Prop+Fem+Der/š+Der/Dimin:%>ž@U.Cap.Obl@ PLACE-DIMDECL ; !From PIERADECL

LEXICON ACCRA-femsur
 +N+Prop+Fem:%>  ACCRADECL ;
 +N+Prop+Sur:%>  ACCRADECL ;
 @U.Cap.Obl@+N+Prop+Fem+Sg+Attr+Use/Sub:%>@U.Cap.Obl@ # ; ! ! it shall be used in cases like Konrad Nielsenii

LEXICON ACCRA-femplc !Names that are both female names and place names
 +N+Prop+Fem:%>  ACCRADECL ;
 +N+Prop+Plc:%> ACCRADECL ;
:%> PLACELASH ;
 @U.Cap.Obl@+N+Prop+Fem+Sg+Attr+Use/Sub:%>@U.Cap.Obl@ # ; ! ! it shall be used in cases like Konrad Nielsenii

LEXICON ACCRA-malfem
 +N+Prop+Fem:%>  ACCRADECL ;
 +N+Prop+Mal:%>  ACCRADECL ;
 @U.Cap.Obl@+N+Prop+Fem+Sg+Attr+Use/Sub:%>@U.Cap.Obl@ # ; ! ! it shall be used in cases like Konrad Nielsenii
 @U.Cap.Obl@+N+Prop+Mal+Sg+Attr+Use/Sub:%>@U.Cap.Obl@ # ; ! ! it shall be used in cases like Konrad Nielsenii
 @U.Cap.Obl@+N+Prop+Fem+Der/š+Der/Dimin:%>ž@U.Cap.Obl@ PLACE-DIMDECL ; !From PIERADECL
 @U.Cap.Obl@+N+Prop+Mal+Der/š+Der/Dimin:%>ž@U.Cap.Obl@ PLACE-DIMDECL ; !From PIERADECL

LEXICON ACCRA-sur
 +N+Prop+Sur:%> ACCRADECL ;
 @U.Cap.Obl@+N+Prop+Sur+Sg+Attr+Use/Sub:%>@U.Cap.Obl@ # ; ! ! it shall be used in cases like Konrad Nielsenii

LEXICON ACCRA-LOAN-plc ! Place names
 +N+Prop+Plc:%>  ACCRADECL-LOAN ;
 +Use/Sub:%> PLACELASH ; !

LEXICON ACCRA-plc ! Place names
 +N+Prop+Plc:%>  ACCRADECL ;
:%> PLACELASH ;

LEXICON ACCRA-LOAN-surplc ! Names that are both surnames and place names
 +N+Prop+Sur:%> ACCRADECL ;
 @U.Cap.Obl@+N+Prop+Sur+Sg+Attr+Use/Sub:%>@U.Cap.Obl@ # ; ! ! it shall be used in cases like Konrad Nielsenii
 +N+Prop+Plc:%> ACCRADECL-LOAN ;
 +Use/Sub:%> PLACELASH ; !

LEXICON ACCRA-surplc ! Names that are both surnames and place names
 +N+Prop+Sur:%> ACCRADECL ;
 @U.Cap.Obl@+N+Prop+Sur+Sg+Attr+Use/Sub:%>@U.Cap.Obl@ # ; ! ! it shall be used in cases like Konrad Nielsenii
 +N+Prop+Plc:%> ACCRADECL ;
:%> PLACELASH ;

LEXICON ACCRA ! Vowel-final names without Gradation and Ill ^change
 +N+Prop:%> ACCRADECL ;

LEXICON ACCRADECL
! These sublexica are irrelevant for ACCRA, but added
! for the sake of the lexicon MARJA
 ACCRA-DC ;
 @U.Cap.Obl@ ACCRA-I ;		! correct suffixes
 @U.Cap.Obl@ ACCRA-OBL ;
 @U.Cap.Obl@ ACCRA-IICASE ;
 
LEXICON ACCRADECL-LOAN
! These sublexica are irrelevant for ACCRA, but added
! for the sake of the lexicon MARJA
 ACCRA-DC-LOAN ;
 @U.Cap.Obl@+Use/Sub:@U.Cap.Obl@ ACCRA-I; !		! correct suffixes
 @U.Cap.Obl@+Use/Sub:@U.Cap.Obl@ ACCRA-OBL; !
 @U.Cap.Obl@+Use/Sub:@U.Cap.Obl@ ACCRA-IICASE; !


LEXICON HAWAII-plc
 +N+Prop+Plc:%> ACCRA-DC ;
 @U.Cap.Obl@+N+Prop+Plc:%>@U.Cap.Obl@ ACCRA-OBL ;
 @U.Cap.Obl@+N+Prop+Plc:%>@U.Cap.Obl@ ACCRA-IICASE ;
 @U.Cap.Opt@+N+Prop+Plc+Der/laš+A+Attr:%>@U.Cap.Opt@lažž ATTR ;
 @U.Cap.Opt@+N+Prop+Plc+Der/laš+A:@U.Cap.Opt@lažž JOHTOLAT0 ;
 @U.Cap.Opt@+N+Prop+Plc+Der/laš+A+Sg+Nom:@U.Cap.Opt@lažža PxV ; ! tentative.
 @U.Cap.Opt@+N+Prop+Plc+Der/laš+A+Ess:@U.Cap.Opt@lažžan K ;
 @U.Cap.Opt@+N+Prop+Plc+Der/laš+A+Ess:@U.Cap.Opt@lažžan PxC ;
 @U.Cap.Opt@+N+Prop+Plc+Der/laš+A:@U.Cap.Opt@lažža LASJOBL ; ! Under ISSORASSA-


 LEXICON HAWAII-sur
 +N+Prop+Sur:%> ACCRA-DC ;
 @U.Cap.Obl@+N+Prop+Sur:%>@U.Cap.Obl@ ACCRA-OBL ;
 @U.Cap.Obl@+N+Prop+Sur:%>@U.Cap.Obl@ ACCRA-IICASE ;

LEXICON SKOHTERMADII-plc
 +N+Prop+Plc:%> SKOHTERMADIIDECL ;
! @U.Cap.Opt@+N+Prop+Plc+Der/laš+A+Attr:%>@U.Cap.Opt@jlažž ATTR ;
! @U.Cap.Opt@+N+Prop+Plc+Der/laš+A:@U.Cap.Opt@jlažž JOHTOLAT0 ;
! @U.Cap.Opt@+N+Prop+Plc+Der/laš+A+Sg+Nom:@U.Cap.Opt@jlažža PxV ; ! tentative.
! @U.Cap.Opt@+N+Prop+Plc+Der/laš+A+Ess:@U.Cap.Opt@jlažžan K ;
! @U.Cap.Opt@+N+Prop+Plc+Der/laš+A+Ess:@U.Cap.Opt@jlažžan PxC ;
! @U.Cap.Opt@+N+Prop+Plc+Der/laš+A:@U.Cap.Opt@jlažža LASJOBL ;

LEXICON SKOHTERMADIIDECL !This lexicon now fixed according to Pekkas comments, TO
 +Sg+Nom+Use/Sub:i K ; !
 +Sg+Nom:ij K ;
 +Sg+Nom:id'ja K ;
 +Sg+Nom:ead'ji K ;
! +Ess:in K ; !SUB
! +Ess:ijn K ;
 +Sg+Gen+Use/Sub:i K ; !
 +Sg+Gen:ij K ;
  +Sg+Gen:ija K ;
 +Sg+Gen:eaji K ;
  +Sg+Acc:ija K ;
 +Sg+Acc:eaji K ;
 +CmpN/SgN+Use/Sub:i Rreal ; !
 +CmpN/SgG+Use/Sub:i Rreal ; !
! +CmpN/PlG:id9 Rreal ; !SUB
 +CmpN/SgN:ij Rreal ;
 +CmpN/SgG:ij Rreal ;
   +CmpN/SgG:ija Rreal ;
 +CmpN/SgG:eaji Rreal ;
! +CmpN/PlG:ijd9 Rreal ;
+CmpN/PlG:ijajd9 Rreal ;
+CmpN/PlG:ejijd9 Rreal ;
 +CmpN/SgN-+Use/Sub:i- Rreal ; !
 +CmpN/SgG-+Use/Sub:i- Rreal ; !
! +CmpN/PlG-:id9- Rreal ; !SUB
 +CmpN/SgN-+Use/Sub:ij- Rreal ; !
 +CmpN/SgG-+Use/Sub:ij- Rreal ; !
 +CmpN/SgG-+Use/Sub:ija- Rreal ; !
 +CmpN/SgG-+Use/Sub:eaji- Rreal ; !
! +CmpN/PlG-:ijd9- Rreal ; !SUB
 +CmpN/PlG-+Use/Sub:ijajd9- Rreal ; !
 +CmpN/PlG-+Use/Sub:ejijd9- Rreal ; !
! +Sg+Loc:is K ; !SUB
! +Sg+Loc:in K ; !SUB !SOUTH
! +Sg+Loc:ijs K ;
 +Sg+Ill:idjij K ;
 +Sg+Ill:eadjáj K ;
 +Sg+Loc:ijas K ;
 +Sg+Loc:eajis K ;
! +Sg+Loc:ijn K ; !SUB !SOUTH
! +Pl+Nom:it K ; !SUB
! +Pl+Nom:ijt K ;
! +Sg+Com:ijn K ;
! +Pl+Gen:ijd9 K ;
! +Pl+Acc:ijd9 K ;
! +Pl+Ill:ijde K ;
! +Pl+Loc:ijn K ;
! +Pl+Loc:ijs K ; !SUB !SOUTH
! +Pl+Com:ijgujn K ;
 +Pl+Nom:ijat K ;
  +Pl+Nom:eajit K ;
 +Sg+Com:ijajn K ;
  +Sg+Com:ejijn K ;
 +Pl+Gen:ijajd9 K ;
  +Pl+Gen:ejijd9 K ;
 +Pl+Acc:ijajd9 K ;
  +Pl+Acc:ejijd9 K ;
 +Pl+Ill:ijajde K ;
  +Pl+Ill:ejijde K ;
 +Pl+Loc:ijajn K ;
  +Pl+Loc:ejijn K ;
 +Pl+Com:ejijgujn K ;
 +Pl+Com:ijajgujn K ;

LEXICON NIKOSIIJA-obj
 +N+Prop+Plc:%> NIKOSIIJADECL ;

LEXICON NIKOSIIJA-plc
 +N+Prop+Plc:%> NIKOSIIJADECL ;
:%> PLACELASH ;

LEXICON NIKOSIIJADECL !Names with ending -iija, a-illative
ACCRA-DC ;
@U.Cap.Obl@ ACCRA-I ;
@U.Cap.Obl@ ACCRA-OBL ;
!@U.Cap.Obl@+Der/š+Der/Dimin:%>ž@U.Cap.Obl@ PLACE-DIMDECL ; !just to ani, mal, fem

!LEXICON GIEDDI-obj
!! +N+Prop+Obj:%> GIEDDIDECL ;

!LEXICON GIEDDI-org
! +N+Prop+Org:%> GIEDDIDECL ;

!LEXICON GIEDDI-mal
! +N+Prop+Mal:%>  GIEDDIDECL ;

!LEXICON GIEDDI-fem
! +N+Prop+Fem:%>  GIEDDIDECL ;

!LEXICON GIEDDI-sur
! +N+Prop+Sur:%> GIEDDIDECL ;

!LEXICON GIEDDI-plc ! Place names
! +N+Prop+Plc:%>  GIEDDIDECL ;
! @U.Cap.Opt@+N+Prop+Plc+Sg+Gen:X4@U.Cap.Opt@ VUONAT ;

!LEXICON GIEDDI
! +N+Prop:%> GIEDDIDECL ;

!LEXICON GIEDDIDECL ! Vowel final names with Gradation and Comp. forms
! @U.Cap.Obl@ GIEDDI-OBL ;
! @U.Cap.Opt@ GIEDDI-DC ;

!LEXICON GIEDDI-OBL
! +Sg+Nom: K ;
! +Ess:n K ;
! +Sg+Ill:X3j K ;
! +Sg+Gen:X4 K ;
! +Sg+Acc:X4 K ;
! +Sg+Loc:X4s K ;
! +Sg+Loc:X4n K ; !SUB !SOUTH
! +Pl+Nom:X4t K ;
! +Sg+Gen:X5 K ;
! +Pl+Gen:X5jd K ;
! +Pl+Acc:X5jd K ;
! +Pl+Ill:X5jde K ;
! +Pl+Loc:X5jn K ;
! +Pl+Com:X5jgujn K ;
! +Sg+Nom:X6 K ;
! +Sg+Nom:X8 K ;
! +Comp+Sg+Nom:X4b K ;
! +Comp+Sg+Gen:X4bu K ;
! +Comp+Sg+Gen:X4b K ;
! +Comp+Sg+Acc:X4bu K ;
! +Comp+Sg+Acc:X4b K ;
! +Comp+Sg+Ill:X4buj K ;
! +Comp+Sg+Loc:X4bus K ;
! +Comp+Sg+Com:X4bujn K ;
! +Comp+Pl+Nom:X4but K ;
! +Comp+Pl+Gen:X4bujd K ;
! +Comp+Pl+Acc:X4bujd K ;
! +Comp+Pl+Ill:X4bujdda K ;
! +Comp+Pl+Loc:X4bujn K ;
! +Comp+Pl+Com:X4bujgujn K ;
! +Comp+Ess:X4bun K ;
! +Superl+Attr:%>X4muss K ;
! +Superl+Sg+Nom:X4muss K ;
! +Superl+Sg+Nom:X4muss Rreal ;
! +Superl+Sg+Gen:X4musa K ;
! +Superl+Sg+Acc:X4musa K ;
! +Superl+Sg+Ill:X4mussij K ;
! +Superl+Sg+Loc:X4musas K ;
! +Superl+Sg+Com:X4musajn K ;
! +Superl+Pl+Nom:X4musat K ;
! +Superl+Pl+Gen:X4musajd K ;
! +Superl+Pl+Acc:X4musajd K ;
! +Superl+Pl+Ill:X4musaide K ;
! +Superl+Pl+Loc:X4musajn K ;
! +Superl+Pl+Com:X4musajgujn K ;
! +Superl+Ess:X4mussan K ;
! +Der/š+Der/Dimin:%>X8ž PLACE-DIMDECL ;
! DenominalNounsV ;

!LEXICON GIEDDI-DC
! DenominalAdjsV1 ;
! DenominalAdjsV2 ;


LEXICON DAVVISUOLU-plc
 +N+Prop+Plc:%> DAVVISUOLUDECL ;
! @U.Cap.Opt@+N+Prop+Plc:%>@U.Cap.Opt@ DenominalAdjsV1 ; !SUB
! @U.Cap.Opt@+N+Prop+Plc:%>@U.Cap.Opt@ DenominalAdjsV2 ; !SUB
 @U.Cap.Opt@+N+Prop+Plc:%>Y5@U.Cap.Opt@ DenominalAdjsV3 ;
 @U.Cap.Opt@+N+Prop+Plc+Use/Sub:%>Y5@U.Cap.Opt@ DenominalAdjsV4 ; !
 @U.Cap.Opt@+N+Prop+Plc+Sg+Gen:%>Y5@U.Cap.Opt@ VUONAT ;


LEXICON DAVVISUOLUDECL !Inanim. Contracted 0-Names - from DAVVISUOLU
 @U.Cap.Obl@ DAVVISUOLU-OBL ;
! @U.Cap.Opt@ DAVVISUOLU-DC ;

LEXICON DAVVISUOLU-OBL
 +Sg+Nom:X4 K ;
 +Ess:X4n K ;
 +CmpN/SgN+Use/Sub:X8 Rreal ; !
 +CmpN/SgN:X4 Rreal ;
 +CmpN/SgN-+Use/Sub:X8- Rreal ; !
 +CmpN/SgN-+Use/Sub:X4- Rreal ; !
 +Sg+Gen:Y5 K ;
 +Sg+Acc:Y5 K ;
 +Sg+Loc:Y5s K ;
 +Sg+Loc+Use/Sub:Y5n K ; ! !SOUTH
 +Pl+Nom:Y5 K ;
 +Sg+Ill:Y6j K ;
 +Sg+Com:Y6jn K ;
 +Pl+Gen:Y6jd K ;
 +Pl+Acc:Y6jd K ;
 +Pl+Ill:Y6jde K ;
 +Pl+Loc:Y6jn K ;
 +Pl+Com:Y6jgujn K ;
! :Y5 DenominalNounsV ;			!only to ani, fem, mal

!LEXICON DAVVISUOLU-DC !lifted up to -plc

LEXICON MARJA-ani
 +N+Prop+Ani:%> MARJADECL ;
 @U.Cap.Obl@+N+Prop+Ani+Der/š+Der/Dimin:%>X6ž@U.Cap.Obl@ PLACE-DIMDECL ; !From PIERADECL

LEXICON MARJA-fem
 +N+Prop+Fem:%> MARJADECL ;
 @U.Cap.Obl@+N+Prop+Fem+Sg+Attr+Use/Sub:%>@U.Cap.Obl@ # ; ! ! it shall be used in cases like Konrad Nielsenii
 @U.Cap.Obl@+N+Prop+Fem+Der/š+Der/Dimin:%>X6ž@U.Cap.Obl@ PLACE-DIMDECL ; !From PIERADECL

LEXICON MARJA-mal
 +N+Prop+Mal:%> MARJADECL ;
 @U.Cap.Obl@+N+Prop+Mal+Sg+Attr+Use/Sub:%>@U.Cap.Obl@ # ; ! ! it shall be used in cases like Konrad Nielsenii
 @U.Cap.Obl@+N+Prop+Mal+Der/š+Der/Dimin:%>X6ž@U.Cap.Obl@ PLACE-DIMDECL ; !From PIERADECL

LEXICON MARJA-obj
 +N+Prop+Obj:%> MARJADECL ;

LEXICON MARJA-org
 +N+Prop+Org:%> MARJADECL ;
 
LEXICON MARJA-LOAN-plc ! Vowel final names with Gradation and Ill ^change (place names)
 +N+Prop+Plc:%> MARJADECL-LOAN ;
 +Use/Sub:%> PLACELASH ; !
 @U.Cap.Opt@+N+Prop+Plc+Sg+Gen+Use/Sub:%>X4@U.Cap.Opt@ VUONAT ; !


LEXICON MARJA-plc ! Vowel final names with Gradation and Ill ^change (place names)
 +N+Prop+Plc:%> MARJADECL ;
 :%> PLACELASH ;
 @U.Cap.Opt@+N+Prop+Plc+Sg+Gen:%>X4@U.Cap.Opt@ VUONAT ;

LEXICON MARJA-sur
 +N+Prop+Sur:%> MARJADECL ;
 @U.Cap.Obl@+N+Prop+Sur+Sg+Attr+Use/Sub:%>@U.Cap.Obl@ # ; ! ! it shall be used in cases like Konrad Nielsenii

!LEXICON MARJA ! No longer in use, all members are tagged.
! +N+Prop:%> MARJADECL ;

LEXICON MARJADECL ! Vowel-final names with Gradation and Ill ^change (person names)
 ACCRA-DC ;
 @U.Cap.Obl@:@U.Cap.Obl@X3 ACCRA-I ;
 @U.Cap.Obl@:@U.Cap.Obl@X4 ACCRA-OBL ;
 @U.Cap.Obl@:@U.Cap.Obl@X8 MARJA-SHORTGEN ;
 @U.Cap.Obl@:@U.Cap.Obl@X5 ACCRA-IICASE ;

LEXICON MARJADECL-LOAN ! Vowel-final names with Gradation and Ill ^change (person names)
 ACCRA-DC-LOAN ;
 @U.Cap.Obl@+Use/Sub:@U.Cap.Obl@X3 ACCRA-I ; !
 @U.Cap.Obl@+Use/Sub:@U.Cap.Obl@X4 ACCRA-OBL ; !
 @U.Cap.Obl@+Use/Sub:@U.Cap.Obl@X8 MARJA-SHORTGEN ; !
 @U.Cap.Obl@+Use/Sub:@U.Cap.Obl@X5 ACCRA-IICASE ; !

LEXICON MARJA-SHORTGEN  ! Gásakjávrre
 +Sg+Gen+Use/NG: K ; ! 
 +Sg+Gen-:- Rreal ; !    for placenames
 +Sg+Gen+Use/Sub:   Rreal ; ! for placenames
! +Sg+Acc: K ;

LEXICON SUOPMA-plc !for Sápmi, Suopma, Ruoŧŧa, no laš, no VUONAK
 +N+Prop+Plc:%> MARJADECL ;


!LEXICON SIJTE-ani
! +N+Prop+Ani:%> SIJTEDECL ;

LEXICON SIJTE-obj
 +N+Prop+Obj:%> SIJTEDECL ;

!LEXICON SIJTE-objplc
! +N+Prop+Obj:%> SIJTEDECL ;
! +N+Prop+Plc:%> SIJTEDECL ;

LEXICON SIJTE-org
 +N+Prop+Org:%> SIJTEDECL ;

LEXICON SIJTE-mal
 +N+Prop+Mal:%>  SIJTEDECL ;
 @U.Cap.Obl@+N+Prop+Mal+Sg+Attr+Use/Sub:%>@U.Cap.Obl@ # ; ! ! it shall be used in cases like Konrad Nielsenii

LEXICON SIJTE-fem
 +N+Prop+Fem:%>  SIJTEDECL ;
 @U.Cap.Obl@+N+Prop+Fem+Sg+Attr+Use/Sub:%>@U.Cap.Obl@ # ; ! ! it shall be used in cases like Konrad Nielsenii

!LEXICON SIJTE-femsur
! +N+Prop+Fem:%>  SIJTEDECL ;
! +N+Prop+Sur:%>  SIJTEDECL ;
! @U.Cap.Obl@+N+Prop+Fem+Sg+Attr:%>@U.Cap.Obl@ # ; !SUB ! it shall be used in cases like Konrad Nielsenii

!LEXICON SIJTE-malfem
! +N+Prop+Fem:%>  SIJTEDECL ;
! +N+Prop+Mal:%>  SIJTEDECL ;
! @U.Cap.Obl@+N+Prop+Fem+Sg+Attr:%>@U.Cap.Obl@ # ; !SUB ! it shall be used in cases like Konrad Nielsenii
! @U.Cap.Obl@+N+Prop+Mal+Sg+Attr:%>@U.Cap.Obl@ # ; !SUB ! it shall be used in cases like Konrad Nielsenii

LEXICON SIJTE-sur
 +N+Prop+Sur:%> SIJTEDECL ;
 @U.Cap.Obl@+N+Prop+Sur+Sg+Attr+Use/Sub:%>@U.Cap.Obl@ # ; ! ! it shall be used in cases like Konrad Nielsenii

LEXICON SIJTE-plc ! Place names
 +N+Prop+Plc:%>  SIJTEDECL ;
:%> PLACELASH ;

LEXICON SIJTE-surplc ! Names that are both surnames and place names
 @U.Cap.Obl@+N+Prop+Sur+Sg+Attr+Use/Sub:%>@U.Cap.Obl@ # ; ! ! it shall be used in cases like Konrad Nielsenii
 +N+Prop+Sur:%> SIJTEDECL ;
 +N+Prop+Plc:%> SIJTEDECL ;
:%> PLACELASH ;



LEXICON SIJTEDECL
! These sublexica are irrelevant for SIJTE, but added
! for the sake of the lexicon MARJA ! Muhto gč. dat kommentára... Imaštallan dan gal veha...
 ACCRA-DC ;                          !Nom, Ess
 @U.Cap.Obl@+Use/Sub:@U.Cap.Obl@W9 ACCRA-I ; ! ! Here, we allow for Illative Sijtei
  !Dát ii oro doibmamin, go Sijtei lea dovdameahttun lookupis. W9hmm, sáhtá leat konv-feailla.
  !Does not work, W9 is commented out in twol.
  !NB! Sijtii is norm, Sijtei is SUB, the -ei-illative should just be used in cases like Marie (where it already works)
 @U.Cap.Obl@ ACCRA-I ;      !Here, we allow for Illative Sijtii
 @U.Cap.Obl@ ACCRA-OBL ;
 @U.Cap.Obl@ ACCRA-IICASE ;

!! ! \\\\\\\\\\\\\\\\\\\\\\\\\\\\\\\\\\\\\\\\\\\\\
!! ! Discussing e- and o-final wds:
!! ! e (appr 2100 of these in corpus)

!! ! e-fin __with_ Grad and __with__ Ill change ++  Ánde, Ándde, Ándii           sme names
!! ! e-fin inab to Grad and __with_  Ill change *+  Lene, Lene, Lenii            sme and foreign names
!! ! e-fin without Grad and __with__ Ill change -+  Brende, Brende, Brendii      foreign names
!! !
!! ! e-fin __with_ Grad and optional Ill change +%  *
!! ! e-fin inab to Grad and optional Ill change *%  Sijte, Sijte, Sijtei/Sijtii  foreign (sma?) names
!! ! e-fin without Grad and optional Ill change -%  ?                            Perhaps other sma names
!! !
!! ! e-fin __with_ Grad but without  Ill change +-  *
!! ! e-fin inab to Grad and without  Ill change *-  *
!! ! e-fin without Grad and without  Ill change --  Valle, Valle, Vallei.        Loans
!! !
!! ! o (appr. 90 of these in corpus)
!! ! o-fin __with_ Grad and __with_  Ill change ++
!! ! o-fin inab to Grad and __with_  Ill change *+
!! ! o-fin without Grad but __with_  Ill change -+  Áilo, Áilo, Áilui ?? *

!! ! o-fin without Grad and without  Ill change *+  Teppo9j:Teppoi

!! ! Solution
!! ! Lexicon structure according to Ill. Forms inable to Grad go with Grad, as for GOAHTI
!! ! Suggestion:
!! ! ACCRA  is -CG and -Illchange Valle
!! ! MARJA  is +CG and +Illchange Ánde
!! ! BRENDE is -CG and +Illchange Brende
!! ! SIJTE  is +CG and %Illchange Sijte
!! ! ?????  is -CG and %Illchange
!! ! Lene can be MARJA or BRENDE, but according to GOAHTI practice, we assign it to MARJA

!! ! Now:
!! ! ACCRA: only   Sijtei -CG
!! ! MARJA: only   Sijtii +CG
!! ! SIJTE: Sijtii Sijtei -CG
!! !
!! ! Previous suggestion for future fix: ideal lexicon structure:
!! ! a. forms common to all of the above 3
!! ! b. cg
!! !    b.i.  alternating
!! !    b.ii. insensitive to alternation
!! ! c. ill-change
!! !    c.i change in front of i
!! !    c.ii no change in front of i
!! !
!! ! ACCRA a, bii, cii
!! ! MARJA a, bi,  ci
!! ! SIJTE a, bii, ci, cii
!! ! ????? a, bii, ci
!! ! Sijte guoská dušše namaid, maid loahpus lea -e.
!! ! joa, muhto prinsiphas livččii vejolaš čállit ođđasit dákar ábc-systema. Ok
!!
!!
!! ! //////////////////////////////////////



!LEXICON PIERA-mal
! +N+Prop+Mal:%> PIERADECL ;
! @U.Cap.Obl@+N+Prop+Mal+Sg+Attr:%>@U.Cap.Obl@ # ; !SUB ! it shall be used in cases like Konrad Nielsenii

!LEXICON PIERA !Bisyll. a-Proper Names without Gradation ; a/i-Illative
! +N+Prop:%>PIERADECL ;
! This one has not been split yet.

!LEXICON PIERADECL
! @U.Cap.Obl@+Sg+Ill:j@U.Cap.Obl@ K ; ! <=== What is this
! ACCRA-DC ;
! @U.Cap.Obl@ ACCRA-OBL ;

!These ones still not in use.
!LEXICON GUOLBBA-obj
! GUOLBBADECL ;
!LEXICON GUOLBBA-org
! GUOLBBADECL ;
!LEXICON GUOLBBA-mal
! GUOLBBADECL ;
!LEXICON GUOLBBA-fem
! GUOLBBADECL ;
!LEXICON GUOLBBA-sur
! GUOLBBADECL ;
LEXICON GUOLBBA-plc ! Place names
 +N+Prop+Plc:%> GUOLBBADECL ;
! @U.Cap.Opt@+N+Prop+Plc:%>@U.Cap.Opt@ DenominalAdjsC ; !SUB
 @U.Cap.Opt@+N+Prop+Plc:%>X4@U.Cap.Opt@ DenominalAdjsC2 ;
 @U.Cap.Opt@+N+Prop+Plc+Use/Sub:%>X4@U.Cap.Opt@ DenominalAdjsC3 ;  !
 @U.Cap.Opt@+N+Prop+Plc+Sg+Nom:X4@U.Cap.Opt@ VUONAT ;



!LEXICON GUOLBBA ! Trisyll. Inanim. Gradating 0-Nouns
! +N+Prop:%>GUOLBBADECL ;

LEXICON GUOLBBADECL
 @U.Cap.Obl@ GUOLBBA-OBL ;
! @U.Cap.Opt@ GUOLBBA-DC ;

LEXICON GUOLBBA-OBL
 +Sg+Nom:X4 K ;
 +Ess:X4n K ;
 +CmpN/SgN+Use/Sub:X8 Rreal ; !
 +CmpN/SgN:X4 Rreal ;
 +CmpN/SgN-+Use/Sub:X8- Rreal ; !
 +CmpN/SgN-+Use/Sub:X4- Rreal ; !
 +Sg+Gen:X2a K ; ! MALLAS- but for Prop
 +Sg+Gen+Use/Sub:X2 K ; !
 +Sg+Gen:X2a Rreal ; !compound also for these
 +Sg+Gen:X2 Rreal ;  !compound also for these
 +Sg+Gen-+Use/Sub:X2a- Rreal ; ! !compound also for these
 +Sg+Gen-+Use/Sub:X2- Rreal ;  ! !compound also for these
 +Sg+Acc:X2a K ;
 +Sg+Acc+Use/Sub:X2 K ; !
 +Pl+Nom:X2at K ;
 +Sg+Ill:X2ij K ;
 +Sg+Loc:X2is K ;
 +Sg+Loc+Use/Sub:X2in K ; ! !SOUTH
 +Sg+Com:X2ijn K ;
 +Pl+Gen:X2ijd K ;
 +Pl+Gen:X2ijd Rreal ;
 +Pl+Acc:X2ijd K ;
 +Pl+Ill:X2ijdda K ;
 +Pl+Loc:X2ijn K ;
 +Pl+Com:X2ijgujn K ;

!LEXICON GUOLBBA-DC !moved up to -plc

LEXICON ACCRA-DC          ! a. Earlier solution   | b. Ideal solution
 @U.Cap.Obl@ ACCRA-NE ;   ! U.Cap.Obl Accra       | Accra
! @U.Cap.Opt@ ACCRA-ADJ ; ! U.Cap.Opt [Aa]ccralaš | U.Cap.Down accralaš  !moved to -plc

 ! Now, we have b., in principle, but with different-named tags:
 ! The .Obl@ diacritic tag is not used at all.
 ! The .Opt@ diacritic is now somewhat contraintuitively used for compulsatory downcasing.
 ! Then downcase.regex takes care of downcasing, and case.regex of optional upcasing.
 ! downcase.regex: A  ->  a || .#. %@U%.Cap%.Opt%@ _ ;
 ! case.regex:     A (->) a || .#. _ ;

LEXICON ACCRA-NE
 +Sg+Nom: K ;
 +Sg+Nom: Rreal ;
 +Sg+Nom-+Use/Sub:- Rreal ; !
 +Ess:n K ;
 
LEXICON ACCRA-DC-LOAN     ! a. Earlier solution   | b. Ideal solution
 @U.Cap.Obl@ ACCRA-NE-LOAN ;   ! U.Cap.Obl Accra       | Accra
! @U.Cap.Opt@ ACCRA-ADJ ; !SUB ! U.Cap.Opt [Aa]ccralaš | U.Cap.Down accralaš  !moved to -plc

 ! Now, we have b., in principle, but with different-named tags:
 ! The .Obl@ diacritic tag is not used at all.
 ! The .Opt@ diacritic is now somewhat contraintuitively used for compulsatory downcasing.
 ! Then downcase.regex takes care of downcasing, and case.regex of optional upcasing.
 ! downcase.regex: A  ->  a || .#. %@U%.Cap%.Opt%@ _ ;
 ! case.regex:     A (->) a || .#. _ ;

LEXICON ACCRA-NE-LOAN
 +Sg+Nom: K ;
 +Sg+Nom: Rreal ;
 +Sg+Nom-+Use/Sub:- Rreal ; !
 +Ess+Use/Sub:n K ; !


!LEXICON ACCRA-ADJ
! +Der/laš:lažž DEARVVASLAS ;

LEXICON ACCRA-I
 +Sg+Ill:j K ;

LEXICON ACCRA-OBL
 +Sg+Gen: K ;
 +Sg+Gen+Use/Sub: Rreal ;   ! ! for placenames
 +Sg+Gen-+Use/Sub:- Rreal ; ! ! for placenames
 +Sg+Acc: K ;
 +Sg+Loc:s K ;
 +Sg+Loc+Use/Sub:n K ; ! !SOUTH
 +Sg+Com:jn K ;
 +Pl+Nom:t K ;

LEXICON ACCRA-IICASE
 +Pl+Gen:jd9 K ;
 +Pl+Acc:jd9 K ;
 +Pl+Ill:jde K ;
 +Pl+Loc:jn K ;
 +Pl+Com:jgujn K ;

! Vowel-final names where the final vowel carries
! primary or secondary stress. Monosyllables and
! Scandinavian stressed compounds in -V belong here.

LEXICON NYSTØ-ani
 +N+Prop+Ani:%> NYSTØDECL ;
 @U.Cap.Obl@+N+Prop+Ani+Sg+Attr+Use/Sub:%>@U.Cap.Obl@ # ; ! ! it shall be used in cases like Konrad Nielsenii

LEXICON NYSTØ-fem
 +N+Prop+Fem:%> NYSTØDECL ;
 @U.Cap.Obl@+N+Prop+Fem+Sg+Attr+Use/Sub:%>@U.Cap.Obl@ # ;  ! ! it shall be used in cases like Konrad Nielsenii

LEXICON NYSTØ-mal
 +N+Prop+Mal:%>  NYSTØDECL ;
 @U.Cap.Obl@+N+Prop+Mal+Sg+Attr+Use/Sub:%>@U.Cap.Obl@ # ;  ! ! it shall be used in cases like Konrad Nielsenii

LEXICON NYSTØ-obj
 +N+Prop+Obj:%>  NYSTØDECL ;

LEXICON NYSTØ-org
 +N+Prop+Org:%>  NYSTØDECL ;

LEXICON NYSTØ-LOAN-org
 +N+Prop+Org:%>  NYSTØDECL-LOAN ;

LEXICON NYSTØ-sur
 +N+Prop+Sur:%>  NYSTØDECL ;
 @U.Cap.Obl@+N+Prop+Sur+Sg+Attr+Use/Sub:%>@U.Cap.Obl@ # ;  ! ! it shall be used in cases like Konrad Nielsenii

LEXICON NYSTØ-femsur
 +N+Prop+Sur:%>  NYSTØDECL ;
 @U.Cap.Obl@+N+Prop+Sur+Sg+Attr+Use/Sub:%>@U.Cap.Obl@ # ;  ! ! it shall be used in cases like Konrad Nielsenii
 +N+Prop+Fem:%> NYSTØDECL ;
 @U.Cap.Obl@+N+Prop+Fem+Sg+Attr+Use/Sub:%>@U.Cap.Obl@ # ;  ! ! it shall be used in cases like Konrad Nielsenii

LEXICON NYSTØ-surplc
 +N+Prop+Sur:%>  NYSTØDECL ;
 @U.Cap.Obl@+N+Prop+Sur+Sg+Attr+Use/Sub:%>@U.Cap.Obl@ # ;  ! ! it shall be used in cases like Konrad Nielsenii
 +N+Prop+Plc:%>  NYSTØDECL ;
:%> PLACELASH ;

LEXICON NYSTØ-LOAN-plc ! Place names
 +N+Prop+Plc:%>  NYSTØDECL-LOAN ;
 +Use/Sub:%> PLACELASH ; !

LEXICON NYSTØ-plc ! Place names
 +N+Prop+Plc:%>  NYSTØDECL ;
:%> PLACELASH ;

LEXICON NYSTØ ! Vowel-final, heavy syll
 +N+Prop:%> NYSTØDECL ;
 
LEXICON NYSTØ-LOAN ! Vowel-final, heavy syll
 +N+Prop:%> NYSTØDECL-LOAN ;


LEXICON NYSTØDECL
 @U.Cap.Obl@ NYSTØ-OBL ;
! @U.Cap.Opt@ NYSTØ-DC ; !moved up to -plc

LEXICON NYSTØDECL-LOAN
 @U.Cap.Obl@ NYSTØ-OBL-LOAN ;
! @U.Cap.Opt@ NYSTØ-DC ; !moved up to -plc

LEXICON NYSTØ-OBL
 +Sg+Nom: K ;
 +Sg+Nom: Rreal ;
 +Sg+Loc+Use/Sub:%:s K ; ! Ny^stø:s
 +Sg+Gen+Use/Sub+Use/Circ:a   Rreal ; ! ! for placenames !
 +Sg+Gen-+Use/Sub+Use/Circ:a- Rreal ; ! ! for placenames !
 +Sg+Gen-+Use/Sub+Use/Circ:-  Rreal ; ! ! for placenames !
 +Sg+Gen+Use/Sub+Use/Circ:    Rreal ; ! ! for placenames !
 NYOBL ;
 +Use/Sub:%: NYOBL ; ! to NYOBL, optional delimiter marks. sub?
 +Use/Sub:%- NYOBL ; !
 +Use/Sub:'7 NYOBL ; !

!LEXICON NYSTØ-DC						!moved up to -plc

LEXICON NYSTØ-OBL-LOAN
 +Sg+Nom: K ;
 +Sg+Nom: Rreal ;
 +Sg+Loc+Use/Sub:%:s K ; ! Ny^stø:s
 +Sg+Gen+Use/Sub+Use/Circ:a   Rreal ; ! ! for placenames !
 +Sg+Gen-+Use/Sub+Use/Circ:a- Rreal ; ! ! for placenames !
 +Sg+Gen-+Use/Sub+Use/Circ:-  Rreal ; ! ! for placenames !
 +Sg+Gen+Use/Sub+Use/Circ:    Rreal ; ! ! for placenames !
 +Use/Sub: NYOBL ; !
 +Use/Sub:%: NYOBL ; ! to NYOBL, optional delimiter marks. sub?
 +Use/Sub:%- NYOBL ; !
 +Use/Sub:'7 NYOBL ; !

LEXICON NYOBL
 +Sg+Gen: K ;
 +Sg+Acc: K ;
 +Sg+Ill:j K ;
 +Sg+Loc:s K ;
 +Sg+Loc+Use/Sub:n K ; ! !SOUTH
 +Sg+Com:jn K ;
 +Ess:n K ;
 +Pl+Nom:t K ;
 +Pl+Gen:jd K ;
 +Pl+Acc:jd K ;
 +Pl+Ill:jde K ;
 +Pl+Loc:jn K ;
 +Pl+Com:jgujn K ;
 +Sg+Gen+Use/Sub:a K ; !
 +Sg+Acc+Use/Sub:a K ; !
 +Sg+Ill+Use/Sub:aj K ; !
 +Sg+Ill+Use/Sub:ij K ; !
 +Sg+Loc+Use/Sub:as K ; !
 +Sg+Loc+Use/Sub:an K ; ! !SOUTH
 +Sg+Com+Use/Sub:ajn K ; !
 +Ess+Use/Sub:an K ; !
 +Pl+Nom+Use/Sub:at K ; !
 +Pl+Gen+Use/Sub:ajd K ; !
 +Pl+Acc+Use/Sub:ajd K ; !
 +Pl+Ill+Use/Sub:ajde K ; !
 +Pl+Loc+Use/Sub:ajn K ; !
 +Pl+Com+Use/Sub:ajgujn K ; !

! Consonant-final names
! - - - - - - - - - - -
! These CNAME lexica are not longer used, shall be removed
!LEXICON CNAME ! Cns final, not yet specified
! @U.Cap.Obl@ CNAME-UCASE ;
! @U.Cap.Opt@ CNAME-DC ;

!LEXICON CNAME-UCASE
! +N+Prop+Sg+Nom: K ;
! +N+Prop+Sg+Attr:%> K ; !SUB
! +N+Prop+Sg+Nom:# Rreal ; ! for place names
! +N+Prop+Sg+Loc:%:s K ; ! Ty^dal:s  !SUB
!     CNAME-OBL ;
! :%: CNAME-OBL ;	 !SUB
! :%- CNAME-OBL ;	 !SUB
! :%: CNAME-SUBSTANDARD ; !SUB
! :%- CNAME-SUBSTANDARD ; !SUB

!LEXICON CNAME-DC						!moved up to -plc
! +N+Prop+Der/laš:alažž DEARVVASLAS ;		!SUB

!LEXICON CNAME-OBL
! +N+Prop+Sg+Gen:a K ;
! +N+Prop+Sg+Gen:a Rreal ; ! for place names
! +N+Prop+Sg+Acc:a K ;
! +N+Prop+Sg+Ill:ij K ;
! +N+Prop+Sg+Loc+isuf:is K ;
! +N+Prop+Sg+Com+isuf:ijn K ;
! +N+Prop+Ess+isuf:in K ;
! +N+Prop+Sg+Loc+asuf:as K ;
! +N+Prop+Sg+Com+asuf:ajn K ;
! +N+Prop+Ess+asuf:an K ;
! +N+Prop+Pl+Nom:at K ;
! +N+Prop+Pl+Gen:ijd K ;
! +N+Prop+Pl+Acc:ijd K ;
! +N+Prop+Pl+Ill:ijdda K ;
! +N+Prop+Pl+Loc:ijn K ;
! +N+Prop+Pl+Com:ijgujn K ;

LEXICON LONDON-SUBSTANDARD !SUB
 +Sg+Ill+Use/Sub:i K ; !
 ! This is for "Statskog:i"

!These not yet in use.
!LEXICON PLACE-DIM-obj
! +N+Prop+Obj:%> PLACE-DIMDECL ;
!
!LEXICON PLACE-DIM-org
! +N+Prop+Org:%> PLACE-DIMDECL ;

!LEXICON PLACE-DIM-mal
! +N+Prop+Mal:%>  PLACE-DIMDECL ;

!LEXICON PLACE-DIM-fem
! +N+Prop+Fem:%>  PLACE-DIMDECL ;
!
LEXICON PLACE-DIM-sur
 +N+Prop+Sur:%> PLACE-DIMDECL ;
!
LEXICON PLACE-DIM-plc
 +N+Prop+Plc:%> PLACE-DIMDECL ;
:%> PLACELASH ;

LEXICON PLACE-DIM-ani
 +N+Prop+Ani:%> PLACE-DIMDECL ;


!LEXICON PLACE-DIM
! +Der/š+Der/Dimin:%> PLACE-DIMDECL ;
!
LEXICON PLACE-DIMDECL
 @U.Cap.Obl@ PLACE-DIM-OBL ;
! @U.Cap.Opt@ PLACE-DIM-DC ;

LEXICON PLACE-DIM-OBL
 +Sg+Nom: K ;
 +Sg+Nom+Use/Sub:X7 Rreal ; !
 +Sg+Nom: Rreal ;
 +Sg+Nom-+Use/Sub:X7- Rreal ; !
 +Sg+Nom-+Use/Sub:- Rreal ; !
 +Ess:in K ;
 +Sg+Gen:a K ;
 +Sg+Gen+Use/Sub: K ; !
 +Sg+Gen:a Rreal ; !compound also for these
 +Sg+Gen: Rreal ;  !compound also for these
 +Sg+Gen-+Use/Sub:a- Rreal ; ! !compound also for these
 +Sg+Gen-+Use/Sub:- Rreal ;  ! !compound also for these
 +Sg+Acc:a K ;
 +Sg+Acc+Use/Sub: K ; !
 +Pl+Nom:at K ;
 :i PLACE-DIM-i ;

LEXICON PLACE-DIM-i
 +Sg+Ill:j K ;
 +Sg+Loc:s K ;
 +Sg+Loc+Use/Sub:n K ; ! !SOUTH
 +Sg+Com:jn K ;
 +Pl+Gen:jd K ;
 +Pl+Gen:jd Rreal ;
 +Pl+Acc:jd K ;
 +Pl+Ill:jdda K ;
 +Pl+Loc:jn K ;
 +Pl+Com:jgujn K ;

LEXICON PLACE-DIMV !DIMINV for propernouns
 +Sg+Nom: K ;
 +Sg+Nom: Rreal ;                    !Test this
 +Sg+Nom-+Use/Sub:- Rreal ; !
 +Sg+Acc:aX4 K ;
 +Sg+Gen:aX4 K ;
 +Sg+Gen:aX4 Rreal ;
 +Sg+Gen-+Use/Sub:aX4- Rreal ; !
 +Sg+Ill:aX3j K ;
 +Sg+Loc:aX4s K ;
 +Sg+Loc+Use/Sub:aX4n K ; ! !SOUTH
 +Sg+Com:aX5jn K ;
 +Pl+Nom:aX4t K ;
 +Pl+Gen:aX5jd K ;
 +Pl+Acc:aX5jd K ;
 +Pl+Ill:aX5jde K ;
 +Pl+Loc:aX5jn K ;
 +Pl+Com:aX5jgujn K ;
 +Ess:an K ;

LEXICON C-FI-NEN-sur
! For Finnish surnames. Itkonen.
 +N+Prop+Sur:%> C-FI-NENDECL ;

LEXICON C-FI-NEN-plc
! For Finnish placenames with ending -nen. Kaustinen.
 +N+Prop+Plc:%> C-FI-NENDECL ;
 NENPLACELASH ;



LEXICON C-FI-NEN-surplc
! For Finnish names with ending -nen that are used both surnames and placenames. Huittinen.
 +N+Prop+Sur:%> C-FI-NENDECL ;
 NENPLACELASH ;






! Finnish Itkonen, lexicon for Finnish nen-names

LEXICON C-FI-NEN
 +N+Prop:%> C-FI-NENDECL ;

LEXICON C-FI-NENDECL  ! Finnish names
 :s FI-S ;            ! In Fin^land, they are declined with
                      ! Itkosa as the oblique stem.
 :nen9 LONDONDECL ;   ! In Norway, they are declined as CNAME
                      ! with ordinary genitive Itkonena

! Finnish Itkosa
LEXICON FI-S
 @U.Cap.Obl@ FI-S-OBL ;
! @U.Cap.Opt@ FI-S-DC ; !moved up to -plc

LEXICON FI-S-OBL
 +Sg+Gen+Use/Sub:   Rreal ; ! For names
 +Sg+Gen-:- Rreal ; !    For names
 +Sg+Gen:a K ;
 +Sg+Acc:a K ;
 +Sg+Ill:ij K ;
 +Sg+Loc:is K ;
 +Sg+Loc+Use/Sub:in K ; ! !SOUTH
 +Sg+Com:ijn K ;
 +Ess:in K ;
 +Pl+Nom:at K ;
 +Pl+Gen:ijd K ;
 +Pl+Acc:ijd K ;
 +Pl+Ill:ijdda K ;
 +Pl+Loc:ijn K ;
 +Pl+Com:ijgujn K ;

!LEXICON FI-S-DC						!moved up to -plc
! +Der/laš:lažž DEARVVASLAS ;

LEXICON LONDON-atr		!SUB
 @U.Cap.Obl@+N+Prop+Attr+Use/Sub:%>@U.Cap.Obl@ # ; !

LEXICON LONDON-sur ! Final foot structure (X.) and (X..) => Loc:is
! Different lexicon for personal surnames.
 +N+Prop+Sur:%> LONDONDECL ;
 @U.Cap.Obl@+N+Prop+Sur+Sg+Attr+Use/Sub:%>@U.Cap.Obl@ # ;  ! ! it shall be used in cases like Konrad Nielsenii

LEXICON LONDON-ani
 +N+Prop+Ani:%> LONDONDECL ;

LEXICON LONDON-org
 +N+Prop+Org:%> LONDONDECL ;

LEXICON LONDON-LOAN-org
 +N+Prop+Org:%> LONDONDECL-LOAN ;

LEXICON LONDON-orgsur
 +N+Prop+Org:%> LONDONDECL ;
 +N+Prop+Sur:%> LONDONDECL ;

LEXICON LONDON-mal
 +N+Prop+Mal:%> LONDONDECL ;
 @U.Cap.Obl@+N+Prop+Mal+Sg+Attr+Use/Sub:%>@U.Cap.Obl@ # ;  ! ! it shall be used in cases like Konrad Nielsenii

LEXICON LONDON-malplc
 +N+Prop+Plc:%> LONDONDECL ;
 +N+Prop+Mal:%> LONDONDECL ;
:%> PLACELASH ;

LEXICON LONDON-malsur
 +N+Prop+Mal:%> LONDONDECL ;
 @U.Cap.Obl@+N+Prop+Mal+Sg+Attr+Use/Sub:%>@U.Cap.Obl@ # ;  ! ! it shall be used in cases like Konrad Nielsenii
 +N+Prop+Sur:%> LONDONDECL ;

LEXICON LONDON-fem
 +N+Prop+Fem:%> LONDONDECL ;
 @U.Cap.Obl@+N+Prop+Fem+Sg+Attr+Use/Sub:%>@U.Cap.Obl@ # ;  ! ! it shall be used in cases like Konrad Nielsenii

LEXICON LONDON-malfem
 +N+Prop+Fem:%> LONDONDECL ;
 +N+Prop+Mal:%> LONDONDECL ;

LEXICON LONDON-LOAN-plc
 +N+Prop+Plc:%> LONDONDECL-LOAN ;
 +Use/Sub:%> PLACELASH ; !

LEXICON LONDON-plc
 +N+Prop+Plc:%> LONDONDECL ;
:%> PLACELASH ;


LEXICON LONDON-surplc
 +N+Prop+Plc:%> LONDONDECL ;
 +N+Prop+Sur:%> LONDONDECL ;
 @U.Cap.Obl@+N+Prop+Sur+Sg+Attr+Use/Sub:%>@U.Cap.Obl@ # ;  ! ! it shall be used in cases like Konrad Nielsenii
:%> PLACELASH ;


LEXICON LONDON-obj
 +N+Prop+Obj:%> LONDONDECL ;

LEXICON LONDON-LOAN-obj
 +N+Prop+Obj:%> LONDONDECL-LOAN ;

LEXICON LONDON
 +N+Prop:%> LONDONDECL ;

LEXICON LONDONDECL ! Final foot structure (X.) and (X..) => Loc:is
 @U.Cap.Obl@ LONDON-UCASE ;
! @U.Cap.Opt@ LONDON-DC ;

LEXICON LONDONDECL-LOAN ! Final foot structure (X.) and (X..) => Loc:is
 @U.Cap.Obl@ LONDON-UCASE-LOAN ;
! @U.Cap.Opt@ LONDON-DC ;


LEXICON LONDON-UCASE
 +Sg+Nom: K ;
 +Sg+Nom: Rreal ;
 +Sg+Nom-+Use/Sub:- Rreal ; !
 +Sg+Loc+Use/Sub:%:s K ; ! ! Ty^dal:s
     LONDON-OBL ;
 +Use/Sub:%: LONDON-OBL ; ! (If we understand SGL correctly)
 +Use/Sub:%- LONDON-OBL ; !
 +Use/Sub:%: LONDON-SUBSTANDARD ; ! (:i ill only)
 +Use/Sub:%- LONDON-SUBSTANDARD ; ! (-i ill only)
 
LEXICON LONDON-UCASE-LOAN
 +Sg+Nom: K ;
 +Sg+Nom: Rreal ;
 +Sg+Nom-+Use/Sub:- Rreal ; !
 +Sg+Loc+Use/Sub:%:s K ; ! ! Ty^dal:s
 +Use/Sub: LONDON-OBL ; !
 +Use/Sub:%: LONDON-OBL ; ! (If we understand SGL correctly)
 +Use/Sub:%- LONDON-OBL ; !
 +Use/Sub:%: LONDON-SUBSTANDARD ; ! (:i ill only)
 +Use/Sub:%- LONDON-SUBSTANDARD ; ! (-i ill only)


!LEXICON LONDON-DC
! +Der/laš:lažž DEARVVASLAS ;

LEXICON LONDON-OBL
 +Sg+Gen: K ;
 +Sg+Gen:a K ;
 +Sg+Acc:a K ;
 +Sg+Ill:ij K ;
 +Sg+Loc:is K ;
 +Sg+Loc+Use/Sub:in K ; ! !SOUTH
 +Sg+Com:ijn K ;
 +Ess:in K ;
 +Pl+Nom:at K ;
 +Pl+Gen:ijd K ;
 +Pl+Acc:ijd K ;
 +Pl+Ill:ijdda K ;
 +Pl+Loc:ijn K ;
 +Pl+Com:ijgujn K ;
 
LEXICON DUBAI-plc
!Like BERN for names ending Vowel-i
 +N+Prop+Plc:%> BERN-UCASE-LOAN ;
:%>a PLACELASH ;

LEXICON DUBAI-fem
!Like BERN for names ending Vowel-i
 +N+Prop+Fem:%> BERN-UCASE-LOAN ;
 @U.Cap.Obl@+N+Prop+Fem+Sg+Attr+Use/Sub:%>@U.Cap.Obl@ # ;

LEXICON DUBAI-mal
!Like BERN for names ending Vowel-i
 +N+Prop+Mal:%> BERN-UCASE-LOAN ;
 @U.Cap.Obl@+N+Prop+Mal+Sg+Attr+Use/Sub:%>@U.Cap.Obl@ # ;
 
LEXICON DUBAI-sur
!Like BERN for names ending Vowel-i
 +N+Prop+Sur:%> BERN-UCASE-LOAN ;
 @U.Cap.Obl@+N+Prop+Sur+Sg+Attr+Use/Sub:%>@U.Cap.Obl@ # ; !
 
LEXICON DUBAI-LOAN-surplc
!Like BERN for names ending Vowel-i
 +N+Prop+Sur:%> BERN-UCASE-LOAN ;
 +N+Prop+Plc:%> BERN-UCASE-LOAN ;
 +Use/Sub:%>a PLACELASH ; !


LEXICON DUBAI-org
!Like BERN for names ending Vowel-i
 +N+Prop+Org:%> BERN-UCASE-LOAN ;


LEXICON BERN-ani
!Different lexicon for animals. Eurokas.
 +N+Prop+Ani:%> BERNDECL ;

LEXICON BERN-mal
! Different lexicon for male persons. Finn. Torfinn.
 +N+Prop+Mal:%> BERNDECL ;
 @U.Cap.Obl@+N+Prop+Mal+Sg+Attr+Use/Sub:%>@U.Cap.Obl@ # ; !

LEXICON BERN-surmal
! Different lexicon for male persons & personal surnames.
 +N+Prop+Mal:%> BERNDECL ;
 +N+Prop+Sur:%> BERNDECL ;
 @U.Cap.Obl@+N+Prop+Mal+Sg+Attr+Use/Sub:%>@U.Cap.Obl@ # ; !

LEXICON BERN-fem
! Different lexicon for female persons. Aud^hild.
 +N+Prop+Fem:%> BERNDECL ;
 @U.Cap.Obl@+N+Prop+Fem+Sg+Attr+Use/Sub:%>@U.Cap.Obl@ # ; !

LEXICON BERN-femplc
! Different lexicon for female persons and place names.
 +N+Prop+Fem:%> BERNDECL ;
 +N+Prop+Plc:%> BERNDECL ;
 @U.Cap.Obl@+N+Prop+Fem+Sg+Attr+Use/Sub:%>@U.Cap.Obl@ # ; !

!LEXICON BERN-surfem ! Not in use.
! Different lexicon for female persons & personal surnames.
! +N+Prop+Fem:%> BERNDECL ;
! +N+Prop+Sur:%> BERNDECL ;
! @U.Cap.Obl@+N+Prop+Fem+Sg+Attr:%>@U.Cap.Obl@ # ; !SUB

LEXICON BERN-sur
! Different lexicon for personal surnames. Blind
 +N+Prop+Sur:%> BERNDECL ;
 @U.Cap.Obl@+N+Prop+Sur+Sg+Attr+Use/Sub:%>@U.Cap.Obl@ # ; !

LEXICON BERN-LOAN-plc
! Different lexicon for place names. Bern.
 +N+Prop+Plc:%> BERNDECL-LOAN ;
 +Use/Sub:%>a PLACELASH ; !

LEXICON BERN-plc
! Different lexicon for place names. Bern.
 +N+Prop+Plc:%> BERNDECL ;
:%>a PLACELASH ;

LEXICON BERN-LOAN-surplc
! Different lexicon for names that are both surnames and places.
 +N+Prop+Sur:%> BERNDECL ;
 +N+Prop+Plc:%> BERNDECL-LOAN ;
 +Use/Sub:%>a PLACELASH ; !

LEXICON BERN-surplc
! Different lexicon for names that are both surnames and places.
 +N+Prop+Sur:%> BERNDECL ;
 +N+Prop+Plc:%> BERNDECL ;
:%>a PLACELASH ;


LEXICON BERN-org
! Different lexicon for organisations. Microsoft.
 +N+Prop+Org:%> BERNDECL ;
 
LEXICON BERN-LOAN-org
! Different lexicon for organisations. Microsoft.
 +N+Prop+Org:%> BERNDECL-LOAN ;

LEXICON BERN-orgsur
 +N+Prop+Org:%> BERNDECL ;
 +N+Prop+Sur:%> BERNDECL ;

LEXICON BERN-obj
! Different lexicon for objects, concrete and abstract. Word.
 +N+Prop+Obj:%> BERNDECL ;
 
LEXICON BERN-LOAN-obj
! Different lexicon for objects, concrete and abstract. Word.
 +N+Prop+Obj:%> BERNDECL-LOAN ;


LEXICON BERN-objsur
! Different lexicon for names that are both objects and surnames.
 +N+Prop+Obj:%> BERNDECL ;
 +N+Prop+Sur:%> BERNDECL ;
 @U.Cap.Obl@+N+Prop+Sur+Sg+Attr+Use/Sub:%>@U.Cap.Obl@ # ; !

LEXICON BERN
 +N+Prop:%> BERNDECL ;

LEXICON BERNDECL ! Final foot structure (X) => Loc:as
 @U.Cap.Obl@ BERN-UCASE ;
! @U.Cap.Opt@ BERN-DC ; !moved up to -plc

LEXICON BERNDECL-LOAN ! Final foot structure (X) => Loc:as
 @U.Cap.Obl@ BERN-UCASE-LOAN ;
! @U.Cap.Opt@ BERN-DC ; !moved up to -plc

LEXICON BERN-UCASE
 +Sg+Nom: K ;
! +Sg+Attr:%> K ; !SUB
 +Sg+Nom: Rreal ;
 +Sg+Nom-+Use/Sub:- Rreal ; !
 +Sg+Loc+Use/Sub:%:s K ; ! ! Ty^dal:s
     BERN-OBL ;
 +Use/Sub:%: BERN-OBL ; !
 +Use/Sub:%- BERN-OBL ; !
 +Use/Sub:%: LONDON-SUBSTANDARD ; !
 +Use/Sub:%- LONDON-SUBSTANDARD ; !
 
LEXICON BERN-UCASE-LOAN
 +Sg+Nom: K ;
! +Sg+Attr:%> K ; !SUB
 +Sg+Nom: Rreal ;
 +Sg+Nom-+Use/Sub:- Rreal ; !
 +Sg+Loc+Use/Sub:%:s K ; ! ! Ty^dal:s
 +Use/Sub: BERN-OBL ; !
 +Use/Sub:%: BERN-OBL ; !
 +Use/Sub:%- BERN-OBL ; !
 +Use/Sub:%: LONDON-SUBSTANDARD ; !
 +Use/Sub:%- LONDON-SUBSTANDARD ; !
 +Sg+Gen: K ;
 +Sg+Gen:a K ;
 +Sg+Gen:a Rreal ;
 +Sg+Gen-+Use/Sub:a- Rreal ; !
 +Sg+Acc:a K ;
 +Sg+Acc: K ;
 +Sg+Ill:i K ;
 +Sg+Loc:as K ;
 +Sg+Loc+Use/Sub:an K ; ! !SOUTH
 +Sg+Com:ain K ;
 +Ess:an K ;
 +Pl+Nom:at K ;
 +Pl+Gen:ajd9 K ;
 +Pl+Acc:ajd9 K ;
 +Pl+Ill:ajde K ;
 +Pl+Loc:ain K ;
 +Pl+Com:aigujn K ;



!LEXICON BERN-DC						!moved up to -plc
! +Der/laš:alažž DEARVVASLAS ;

LEXICON BERN-OBL
 +Sg+Gen: K ;
 +Sg+Gen:a K ;
 +Sg+Gen:a Rreal ;
 +Sg+Gen-+Use/Sub:a- Rreal ; !
 +Sg+Acc:a K ;
 +Sg+Acc: K ;
 +Sg+Ill:ij K ;
 +Sg+Loc:as K ;
 +Sg+Loc+Use/Sub:an K ; ! !SOUTH
 +Sg+Com:ain K ;
 +Ess:an K ;
 +Pl+Nom:at K ;
 +Pl+Gen:ajd9 K ;
 +Pl+Acc:ajd9 K ;
 +Pl+Ill:ajde K ;
 +Pl+Loc:ain K ;
 +Pl+Com:aigujn K ;

!The BERN plural forms are different from CNAME because there is
!a form Peraid from Per in coprus.

LEXICON HEIM-sur   !only for -heim:-heimas/-heim:-heimmas
 +N+Prop+Sur:%> BERNDECL ;
 @U.Cap.Obl@+N+Prop+Sur+Sg+Attr+Use/Sub:%>@U.Cap.Obl@ # ; !
 +N+Prop+Sur:%> HEIMDECL ;
 @U.Cap.Obl@+N+Prop+Sur+Sg+Attr+Use/Sub:%>@U.Cap.Obl@ # ;  ! ! it shall be used in cases like Konrad Nielsenii

LEXICON HEIM-LOAN-plc !only for -heim:-heimas/-heim:-heimmas
 +N+Prop+Plc:%> BERNDECL-LOAN ;
 +N+Prop+Plc+Use/Sub:%> HEIMDECL ; !
 +Use/Sub:%>a PLACELASH ; ! ! @U.Cap.Opt@

LEXICON HEIM-plc !only for -heim:-heimas/-heim:-heimmas
 +N+Prop+Plc:%> BERNDECL ;
 +N+Prop+Plc+Use/Sub:%> HEIMDECL ; !
 :%>a PLACELASH ;! @U.Cap.Opt@


LEXICON HEIMDECL
 HEIM-DC ;
 @U.Cap.Obl@:@U.Cap.Obl@i ACCRA-I ;
 @U.Cap.Obl@:@U.Cap.Obl@ma ACCRA-OBL ;
 @U.Cap.Obl@:@U.Cap.Obl@ MARJA-SHORTGEN ;
 @U.Cap.Obl@:@U.Cap.Obl@ma ACCRA-IICASE ;
! @U.Cap.Obl@+Der/š+Der/Dimin:%>maž@U.Cap.Obl@ PLACE-DIMDECL ; !From PIERADECL !Just to mal, fem, ani

LEXICON HEIM-DC
 @U.Cap.Obl@ HEIM-NE ;
! @U.Cap.Opt@ ACCRA-ADJ ;

LEXICON HEIM-NE
 +Sg+Nom: K ;
 +Sg+Nom: Rreal ;
 +Sg+Nom-+Use/Sub:- Rreal ; !
 +Ess:an K ;

LEXICON SUND-sur !only for -sund:-sundas/-sund:-sunddas
 +N+Prop+Sur:%> BERNDECL ;
 @U.Cap.Obl@+N+Prop+Sur+Sg+Attr+Use/Sub:%>@U.Cap.Obl@ # ; !
 +N+Prop+Sur:%> SUNDDECL ;
 @U.Cap.Obl@+N+Prop+Sur+Sg+Attr+Use/Sub:%>@U.Cap.Obl@ # ;  ! ! it shall be used in cases like Konrad Nielsenii

LEXICON SUND-LOAN-plc !only for -sund:-sundas/-sund:-sunddas
 +N+Prop+Plc:%> BERNDECL-LOAN ;
 +N+Prop+Plc+Use/Sub:%> SUNDDECL ; !
! @U.Cap.Obl@+N+Prop+Plc:%>@U.Cap.Obl@ DenominalAdjsC ; !SUB
 @U.Cap.Obl@+N+Prop+Plc+Use/Sub:%>@U.Cap.Obl@ DenominalAdjsC2 ; !
! @U.Cap.Obl@+N+Prop+Plc:%>@U.Cap.Obl@a DenominalAdjsC2 ; !SUB
 @U.Cap.Obl@+N+Prop+Plc+Use/Sub:%>@U.Cap.Obl@ DenominalAdjsC3 ;    !

LEXICON SUND-plc !only for -sund:-sundas/-sund:-sunddas
 +N+Prop+Plc:%> BERNDECL ;
 +N+Prop+Plc+Use/Sub:%> SUNDDECL ; !
! @U.Cap.Obl@+N+Prop+Plc:%>@U.Cap.Obl@ DenominalAdjsC ; !SUB
 @U.Cap.Obl@+N+Prop+Plc:%>@U.Cap.Obl@ DenominalAdjsC2 ;
! @U.Cap.Obl@+N+Prop+Plc:%>@U.Cap.Obl@a DenominalAdjsC2 ;
 @U.Cap.Obl@+N+Prop+Plc+Use/Sub:%>@U.Cap.Obl@ DenominalAdjsC3 ;    !


LEXICON SUNDDECL
 HEIM-DC ;
 @U.Cap.Obl@:@U.Cap.Obl@i ACCRA-I ;
 @U.Cap.Obl@:@U.Cap.Obl@da ACCRA-OBL ;
 @U.Cap.Obl@:@U.Cap.Obl@ MARJA-SHORTGEN ;
 @U.Cap.Obl@:@U.Cap.Obl@da ACCRA-IICASE ;
! @U.Cap.Obl@+Der/š+Der/Dimin:%>daž@U.Cap.Obl@ PLACE-DIMDECL ; !From PIERADECL !just to mal, fem, ani



! From MALIS
!LEXICON DUORTNUS-fem
! +N+Prop+Fem:%> DUORTNUSDECL ;

LEXICON DUORTNUS-mal
 +N+Prop+Mal:%> DUORTNUSDECL ;

!LEXICON DUORTNUS-sur
! +N+Prop+Plc:%> DUORTNUSDECL ;

LEXICON DUORTNUS-obj
 +N+Prop+Obj:%> DUORTNUSDECL ;

LEXICON DUORTNUS-org
 +N+Prop+Org:%> DUORTNUSDECL ;

LEXICON DUORTNUS-plc
 +N+Prop+Plc:%> DUORTNUSDECL ;
! @U.Cap.Opt@+N+Prop+Plc:%>@U.Cap.Opt@ DenominalAdjsC ; !SUB
 @U.Cap.Opt@+N+Prop+Plc:%>X4@U.Cap.Opt@ DenominalAdjsC2 ;
 @U.Cap.Opt@+N+Prop+Plc+Use/Sub:%>X4@U.Cap.Opt@ DenominalAdjsC3 ; !


!LEXICON DUORTNUS
! +N+Prop:%>DUORTNUSDECL ;

LEXICON DUORTNUSDECL ! Cns-final, cons.grad.
 @U.Cap.Obl@ DUORTNUS-OBL ;
! @U.Cap.Opt@ DUORTNUS-DC ; !moved up to -plc

LEXICON DUORTNUS-OBL
 +Sg+Nom:X4 K ;
 +CmpN/SgN+Use/Sub:X7 Rreal ; !
 +CmpN/SgN+Use/Sub:X8 Rreal ; !
 +CmpN/SgN:X4 Rreal ;
 +CmpN/SgN-+Use/Sub:X7- Rreal ; !
 +CmpN/SgN-+Use/Sub:X8- Rreal ; !
 +CmpN/SgN-+Use/Sub:X4- Rreal ; !
 +Ess:X4in K ;
 +Sg+Gen:X2a K ;
 +Sg+Gen+Use/Sub:X2 K ; !
 +Sg+Gen:X2 Rreal ;
 +Sg+Gen:X2a Rreal ;
 +Sg+Gen-+Use/Sub:X2- Rreal ; !
 +Sg+Gen-+Use/Sub:X2a- Rreal ; !
 +Sg+Acc:X2a K ;
 +Sg+Acc+Use/Sub:X2 K ; !
 +Sg+Ill:X2ij K ;
 +Sg+Loc:X2is K ;
 +Sg+Loc+Use/Sub:X2in K ; ! !SOUTH
 +Sg+Com:X2ijn K ;
 +Pl+Nom:X2at K ;
 +Pl+Gen:X2ijd K ;
 +Pl+Acc:X2ijd K ;
 +Pl+Ill:X2ijdda K ;
 +Pl+Loc:X2ijn K ;
 +Pl+Com:X2ijguin K ;

!LEXICON DUORTNUS-DC	!moved up to -plc
! From GAHPIR

LEXICON RANES-plc !Ráneš:Rátnáhii
 @U.Cap.Obl@+N+Prop+Plc:%>@U.Cap.Obl@ RANES-OBL ;
 @U.Cap.Opt@+N+Prop+Plc:e%>X4š@U.Cap.Opt@ DenominalAdjsC2 ;


LEXICON RANES-OBL
 +Sg+Nom:eX4š K ;
 +CmpN/SgN+Use/Sub:eX7š Rreal ; !
 +CmpN/SgN+Use/Sub:eX8š Rreal ; !
 +CmpN/SgN:eX4š Rreal ;
 +Ess:eX4šin K ;
 +Sg+Gen:áX2ha K ;
 +Sg+Gen+Use/Sub:áX2t K ; !
 +Sg+Gen+Use/Sub:áX2t Rreal ; !
 +Sg+Gen:áX2ha Rreal ;
 +Sg+Acc:áX2ha K ;
 +Sg+Acc+Use/Sub:áX2t K ; !
 +Sg+Ill:áX2hij K ;
 +Sg+Loc:áX2his K ;
 +Sg+Loc+Use/Sub:áX2hin K ; ! !SOUTH
 +Sg+Com:áX2hijn K ;
 +Pl+Nom:áX2hat K ;
 +Pl+Gen:áX2hijd K ;
 +Pl+Acc:áX2hijd K ;
 +Pl+Ill:áX2hijdda K ;
 +Pl+Loc:áX2hijn K ;
 +Pl+Com:áX2hijguin K ;

LEXICON CAVKKUS-plc !Čávkkus:Čávkohii
 @U.Cap.Obl@+N+Prop+Plc:%>@U.Cap.Obl@ CAVKKUS-OBL ;
 @U.Cap.Opt@+N+Prop+Plc:%>@U.Cap.Opt@us DenominalAdjsC2 ;


LEXICON CAVKKUS-OBL
 +Sg+Nom:kus K ;
 +CmpN/SgN+Use/Sub:kos Rreal ; !
 +CmpN/SgN:kus Rreal ; 
 +Ess:kusin K ;
 +Sg+Gen:oha K ;
 +Sg+Gen+Use/Sub:ot K ; !
 +Sg+Gen+Use/Sub:ot Rreal ; !
 +Sg+Gen:oha Rreal ;
 +Sg+Acc:oha K ;
 +Sg+Acc+Use/Sub:ot K ; !
 +Sg+Ill:ohij K ;
 +Sg+Loc:ohis K ;
 +Sg+Loc+Use/Sub:ohin K ; ! !SOUTH
 +Sg+Com:ohijn K ;
 +Pl+Nom:ohat K ;
 +Pl+Gen:ohijd K ;
 +Pl+Acc:ohijd K ;
 +Pl+Ill:ohijdda K ;
 +Pl+Loc:ohijn K ;
 +Pl+Com:ohijguin K ;


LEXICON ANAR-ani
 +N+Prop+Ani:%> ANARDECL ;
 +N+Prop+Ani+Der/š+Der/Dimin:%>ažž PLACE-DIMV ;

LEXICON ANAR-obj
 +N+Prop+Obj:%> ANARDECL ;

LEXICON ANAR-org
 +N+Prop+Org:%> ANARDECL ;

LEXICON ANAR-mal
 +N+Prop+Mal:%> ANARDECL ;
 +N+Prop+Mal+Der/š+Der/Dimin:%>ažž PLACE-DIMV ;

LEXICON ANAR-fem
 +N+Prop+Fem:%>  ANARDECL ;
 +N+Prop+Fem+Der/š+Der/Dimin:%>ažž PLACE-DIMV ;

LEXICON ANAR-sur
 +N+Prop+Sur:%> ANARDECL ;

LEXICON ANAR-plc ! Place names
 +N+Prop+Plc:%> ANARDECL ;
! @U.Cap.Opt@+N+Prop+Plc:%>@U.Cap.Opt@ DenominalAdjsC ; !SUB
 @U.Cap.Opt@+N+Prop+Plc:%>@U.Cap.Opt@ DenominalAdjsC2 ;
 @U.Cap.Opt@+N+Prop+Plc+Use/Sub:%>@U.Cap.Opt@ DenominalAdjsC3 ; !

LEXICON ANAR
 +N+Prop:%> ANARDECL ;

LEXICON ANARDECL ! Cns-fin, no cons.grad.
 @U.Cap.Obl@ ANAR-OBL ;
! @U.Cap.Opt@ ANAR-DC ; !moved up to -plc

LEXICON ANAR-OBL
 +Attr+Use/Sub: K ;  !
 +Sg+Nom: K ;
 +Sg+Nom+Use/Sub:X7 Rreal ; !
 +Sg+Nom-+Use/Sub:X7- Rreal ; !
 +Sg+Nom: Rreal ;
 +Ess:in K ;
 +Sg+Gen:a K ;
 +Sg+Gen+Use/Sub: K ; !
 +Sg+Gen:X2 Rreal ;
 +Sg+Gen:X2a Rreal ;
 +Sg+Gen-+Use/Sub:X2- Rreal ; !
 +Sg+Gen-+Use/Sub:X2a- Rreal ; !
 +Sg+Acc:a K ;
 +Sg+Acc+Use/Sub: K ; !
 +Sg+Ill:ij K ;
 +Sg+Loc:is K ;
 +Sg+Loc+Use/Sub:in K ; ! !SOUTH
 +Sg+Com:ijn K ;
 +Pl+Nom:at K ;
 +Pl+Gen:ijd K ;
 +Pl+Acc:ijd K ;
 +Pl+Ill:ijdda K ;
 +Pl+Loc:ijn K ;
 +Pl+Com:ijguin K ;


!LEXICON ANAR-DC	!moved up to -plc

!LEXICON HEANDARAT-ani
! +N+Prop+Ani:%> HEANDARATDECL ;
! +N+Prop+Ani+Der/Dimin:%>aX6ž PLACE-DIMDECL ;


LEXICON HEANDARAT-obj
 +N+Prop+Obj:%> HEANDARATDECL ;

LEXICON HEANDARAT-org
 +N+Prop+Org:%> HEANDARATDECL ;

LEXICON HEANDARAT-mal
 +N+Prop+Mal:%>  HEANDARATDECL ;
 +N+Prop+Mal+Der/Dimin:%>aX6ž PLACE-DIMDECL ;

LEXICON HEANDARAT-fem
 +N+Prop+Fem:%>  HEANDARATDECL ;
 +N+Prop+Fem+Der/Dimin:%>aX6ž PLACE-DIMDECL ;

!LEXICON HEANDARAT-sur
! +N+Prop+Sur:%> HEANDARATDECL ;

LEXICON HEANDARAT-plc ! Place names
 +N+Prop+Plc:%>  HEANDARATDECL ;
! @U.Cap.Opt@+N+Prop+Plc:%>@U.Cap.Opt@ DenominalAdjsC ; !SUB
 @U.Cap.Opt@+N+Prop+Plc:%>@U.Cap.Opt@ DenominalAdjsC2 ;
 @U.Cap.Opt@+N+Prop+Plc+Use/Sub:%>@U.Cap.Opt@ DenominalAdjsC3 ; !
 @U.Cap.Opt@+N+Prop+Plc+Sg+Gen:aX4@U.Cap.Opt@ VUONAT ;


!LEXICON HEANDARAT ! No longer in use, all members are tagged.
! +N+Prop:%> HEANDARATDECL ;

LEXICON HEANDARATDECL ! Bisyll. Non-Gradating C-Proper Names
 @U.Cap.Obl@ HEANDARAT-OBL ;
! @U.Cap.Opt@ HEANDARAT-DC ; !moved up to -plc

LEXICON HEANDARAT-OBL
 +Attr+Use/Sub: K ;  !
 +Sg+Nom: K ;
 +Sg+Nom: Rreal ;
 +Sg+Nom-:- Rreal ;
 +Sg+Gen:aX4 K ;
 +Sg+Acc:aX4 K ;
 +Sg+Ill:aX3j K ;
 +Sg+Loc:aX4s K ;
 +Sg+Loc+Use/Sub:aX4n K ; ! !SOUTH
 +Sg+Com:aX5jn K ;
 +Pl+Nom:aX4t K ;
 +Pl+Gen:aX5jd K ;
 +Pl+Acc:aX5jd K ;
 +Pl+Ill:aX5jde K ;
 +Pl+Loc:aX5jn K ;
 +Pl+Com:aX5jgujn K ;
 +Ess:an K ;


!LEXICON HEANDARAT-DC	!moved up to -plc

!The following lexicon has been taken off because all words from it have been moved
!to lexicon ANAR or PLACE-DIM. IK

!LEXICON NIILLAS-obj
! +N+Prop+Obj:%> NIILLASDECL ;

!LEXICON NIILLAS-ani
! +N+Prop+Ani:%> NIILLASDECL ;
! +N+Prop+Ani+Der/š+Der/Dimin:%>ažž PLACE-DIMV ;

!LEXICON NIILLAS-org
! +N+Prop+Org:%> NIILLASDECL ;

!LEXICON NIILLAS-mal
! +N+Prop+Mal:%>  NIILLASDECL ;
! +N+Prop+Mal+Der/š+Der/Dimin:%>ažž PLACE-DIMV ;

!LEXICON NIILLAS-fem
! +N+Prop+Fem:%>  NIILLASDECL ;
! +N+Prop+Fem+Der/š+Der/Dimin:%>ažž PLACE-DIMV ;

!LEXICON NIILLAS-sur
! +N+Prop+Sur:%> NIILLASDECL ;

!LEXICON NIILLAS-plc ! Place names
! +N+Prop+Plc:%>  NIILLASDECL ;
! @U.Cap.Opt@+N+Prop+Plc:%>@U.Cap.Opt@ DenominalAdjsC ; !SUB
! @U.Cap.Opt@+N+Prop+Plc:%>@U.Cap.Opt@ DenominalAdjsC2 ;
! @U.Cap.Opt@+N+Prop+Plc:%>@U.Cap.Opt@ DenominalAdjsC3 ; !SUB

!LEXICON NIILLAS ! No longer in use, all members are tagged.
! +N+Prop:%> NIILLASDECL ;

!LEXICON NIILLASDECL ! Trisyll. Non-Gradating C-Proper Names
! @U.Cap.Obl@ NIILLAS-OBL ;
! @U.Cap.Opt@ BERN-DC ; !moved up to -plc

!LEXICON NIILLAS-OBL
! +Attr: K ; !SUB
! +Sg+Nom:X7 Rreal ; !SUB
! +Sg+Nom: Rreal ;
! +Sg+Nom: K ;
! +Ess:in K ;
! +Sg+Gen:a K ;
! +Sg+Gen: K ; !SUB
! +Sg+Gen:X2 Rreal ;
! +Sg+Gen:X2a Rreal ;
! +Sg+Acc:a K ;
! +Sg+Acc: K ; !SUB
! +Sg+Ill:ij K ;
! +Sg+Loc:is K ;
! +Sg+Loc:in K ; !SUB !SOUTH
! +Sg+Com:ijn K ;
! +Pl+Nom:at K ;
! +Pl+Gen:ijd K ;
! +Pl+Acc:ijd K ;
! +Pl+Ill:ijdda K ;
! +Pl+Loc:ijn K ;
! +Pl+Com:ijgujn K ;


!LEXICON GEAVNNIS-obj
! +N+Prop+Obj:%> GEAVNNISDECL ;

!LEXICON GEAVNNIS-org
! +N+Prop+Org:%> GEAVNNISDECL ;

LEXICON GEAVNNIS-mal
 +N+Prop+Mal:%>  GEAVNNISDECL ;

!LEXICON GEAVNNIS-fem
! +N+Prop+Fem:%>  GEAVNNISDECL ;

!LEXICON GEAVNNIS-sur
! +N+Prop+Sur:%> GEAVNNISDECL ;

LEXICON GEAVNNIS-plc ! Place names
 +N+Prop+Plc:%> GEAVNNISDECL ;
! @U.Cap.Opt@+N+Prop+Plc:%>@U.Cap.Opt@ DenominalAdjsC ; !SUB
 @U.Cap.Opt@+N+Prop+Plc:%>Y5@U.Cap.Opt@ DenominalAdjsC2 ;
 @U.Cap.Opt@+N+Prop+Plc+Use/Sub:%>Y5@U.Cap.Opt@ DenominalAdjsC3 ; !


!LEXICON GEAVNNIS
! +N+Prop:%> GEAVNNISDECL ;

LEXICON GEAVNNISDECL
 @U.Cap.Obl@ GEAVNNIS-OBL ;
! @U.Cap.Opt@ GEAVNNIS-DC ; !moved up to -plc

LEXICON GEAVNNIS-OBL
 +Sg+Nom:X4 K ;
 +Ess:X4in K ;
 +Use/Sub:X8 Rreal ; !
 :X4 Rreal ;
 +Use/Sub:X8- Rreal ; !
 +Use/Sub:X4- Rreal ; !
 +Sg+Gen:Y5 K ;
 +Sg+Gen:Y5 Rreal ;
 +Sg+Gen-+Use/Sub:Y5- Rreal ; !
 +Sg+Acc:Y5 K ;
 +Sg+Ill:Y5j K ;
 +Sg+Loc:Y5s K ;
 +Sg+Loc+Use/Sub:Y5n K ; ! !SOUTH
 +Sg+Com:Y5jn K ;
 +Pl+Nom:Y5t K ;
 +Pl+Gen:Y5jd K ;
 +Pl+Gen:jd Rreal ;
 +Pl+Acc:Y5jd K ;
 +Pl+Ill:Y5jde K ;
 +Pl+Loc:Y5jn K ;
 +Pl+Com:Y5jgujn K ;

!LEXICON GEAVNNIS-DC	!moved up to -plc

LEXICON BALAK-plc !singulars on -k
 @U.Cap.Obl@+N+Prop+Plc:%>@U.Cap.Obl@ BALAK-UCASE ;
 @U.Cap.Opt@+N+Prop+Plc:%>@U.Cap.Opt@k DenominalAdjsC2 ;

LEXICON BALAK-fem !singulars on -k
 @U.Cap.Obl@+N+Prop+Fem:%>@U.Cap.Obl@ BALAK-UCASE ;
 @U.Cap.Obl@+N+Prop+Fem+Sg+Attr+Use/Sub:@U.Cap.Obl@ # ; ! ! it shall be used in cases like Konrad Nielsenii

LEXICON BALAK-org !singulars on -k
 @U.Cap.Obl@+N+Prop+Org:%>@U.Cap.Obl@ BALAK-UCASE ;

LEXICON BALAK-sur !singulars on -k
 @U.Cap.Obl@+N+Prop+Sur:%>@U.Cap.Obl@ BALAK-UCASE ;

LEXICON BALAK-UCASE
 +Sg+Nom:k K ;
 +Sg+Nom:k Rreal ;
 +Sg+Nom-+Use/Sub:k- Rreal ; !
 +Attr+Use/Sub:k K ; !
 +Ess:gin K ;
 +Pl+Nom:gat K ;
 +Pl+Ill:gijdda K ; ! 2-syll stem
 +Sg+Gen:ga K ;
 +Sg+Gen+Use/Sub:k K ; !
 +Sg+Gen:k Rreal ;
 +Sg+Gen:ga Rreal ;
 +Sg+Gen-+Use/Sub:k- Rreal ; !
 +Sg+Gen-+Use/Sub:ga- Rreal ; !
 +Sg+Acc:ga K ;
 +Sg+Acc+Use/Sub:k K ; !
 +Sg+Ill:gij K ;
 +Sg+Loc:gis K ;
 +Sg+Loc+Use/Sub:gin K ; ! !SOUTH
 +Sg+Com:gijn K ;
 +Pl+Gen:gijd K ;
 +Pl+Acc:gijd K ;
 +Pl+Loc:gijn K ;
 +Pl+Com:gijguin K ;

LEXICON SARAK-fem !Sarak:Sarahis
 @U.Cap.Obl@+N+Prop+Fem:%>@U.Cap.Obl@ SARAK-UCASE ;
 @U.Cap.Obl@+N+Prop+Fem+Sg+Attr+Use/Sub:%>@U.Cap.Obl@ # ; ! ! it shall be used in cases like Konrad Nielsenii

LEXICON SARAK-plc !singulars on -k
 @U.Cap.Obl@+N+Prop+Plc:%>@U.Cap.Obl@ SARAK-UCASE ;
 @U.Cap.Opt@+N+Prop+Plc:%>@U.Cap.Opt@k DenominalAdjsC2 ;


LEXICON SARAK-UCASE
 +Sg+Nom:k K ;
 +Sg+Nom:k Rreal ;
 +Attr+Use/Sub:k K ; !
 +Ess:hin K ;
 +Pl+Nom:hat K ;
 +Pl+Ill:hijdda K ; ! 2-syll stem
 +Sg+Gen:ha K ;
 +Sg+Gen+Use/Sub:k K ; !
 +Sg+Gen:k Rreal ;
 +Sg+Gen:ha Rreal ;
 +Sg+Acc:ha K ;
 +Sg+Acc+Use/Sub:k K ; !
 +Sg+Ill:hij K ;
 +Sg+Loc:his K ;
 +Sg+Loc+Use/Sub:hin K ; ! !SOUTH
 +Sg+Com:hijn K ;
 +Pl+Gen:hijd K ;
 +Pl+Acc:hijd K ;
 +Pl+Loc:hijn K ;
 +Pl+Com:hijguin K ;


! Plural lexica
! -------------
LEXICON VARGGAT-plc
 +N+Prop+Plc:%> VARGGATDECL ;
 @U.Cap.Opt@+N+Prop+Plc+Sg+Gen:X4@U.Cap.Opt@ VUONAT ;
 @U.Cap.Opt@+N+Prop+Plc:%>X4t@U.Cap.Opt@ DenominalAdjsC2 ;

LEXICON VARGGAT-org
 +N+Prop+Org:%> VARGGATDECL ;

LEXICON VARGGAT-obj
 +N+Prop+Obj:%> VARGGATDECL ;

!LEXICON VARGGAT
! +N+Prop:%> VARGGATDECL ;

LEXICON VARGGATDECL
! As aleuhtat, but with a marginal leakage
! to sg forms in some cases. (substandard?)
 ALEUHTATDECL ; ! Default.
 @U.Cap.Obl@+Sg+Gen+Use/Sub:ha@U.Cap.Obl@ K ; ! Várggáha   !
 @U.Cap.Obl@+Sg+Loc+Use/Sub:his@U.Cap.Obl@ K ; ! Várggáhis !

LEXICON ALEUHTAT-plc
 +N+Prop+Plc:%> ALEUHTATDECL ;
! @U.Cap.Opt@+N+Prop+Plc:%>@U.Cap.Opt@ DenominalAdjsC ; !SUB
 @U.Cap.Opt@+N+Prop+Plc:%>X4t@U.Cap.Opt@ DenominalAdjsC2 ;
 @U.Cap.Opt@+N+Prop+Plc+Use/Sub:%>@U.Cap.Opt@ DenominalAdjsC3 ; !

LEXICON ALEUHTAT-org
 +N+Prop+Org:%> ALEUHTATDECL ;
 
LEXICON ALEUHTAT-obj
 +N+Prop+Obj:%> ALEUHTATDECL ;


LEXICON ALEUHTAT
 +N+Prop:%> ALEUHTATDECL ;

LEXICON ALEUHTATDECL
 @U.Cap.Obl@ ALEUHTAT-UCASE ;
! @U.Cap.Opt@ ALEUHTAT-DC ; !moved up to -plc

LEXICON ALEUHTAT-UCASE
 +Ess:n K ;
 +Pl+Nom:X4t K ;
! +Pl+Gen:X4t K ; ! The Muosát suohkanstivra fix (Gen in -t for Pl names)
 +Pl+Ill:X5jde K ; ! 2-syll stem
 +Pl:X5 ALEUHTAT-OBL ;

!LEXICON ALEUHTAT-DC	!moved up to -plc

LEXICON ALEUHTAT-OBL ! 2-syll stem
 +Gen:jd K ;
 +Acc:jd K ;
 +Loc:jn K ;
 +Com:jgujn K ;



LEXICON SULLOT-plc
 +N+Prop+Plc:%> SULLOTDECL ;
! @U.Cap.Opt@+N+Prop+Plc:%>@U.Cap.Opt@ DenominalAdjsC ; !SUB
 @U.Cap.Opt@+N+Prop+Plc:%>Y5@U.Cap.Opt@ DenominalAdjsC2 ;
 @U.Cap.Opt@+N+Prop+Plc+Use/Sub:%>Y5@U.Cap.Opt@ DenominalAdjsC3 ; !
 @U.Cap.Opt@+N+Prop+Plc+Sg+Gen:%>Y5@U.Cap.Opt@ VUONAT ;

LEXICON SULLOT-obj
 +N+Prop+Obj:%> SULLOTDECL ;

!LEXICON SULLOT
! +N+Prop:%> SULLOTDECL ;

LEXICON SULLOTDECL
 @U.Cap.Obl@ SULLOT-OBL ;
! @U.Cap.Opt@ SULLOT-DC ; !moved up to -plc

LEXICON SULLOT-OBL
 +Ess:X4n K ;
 +Pl+Nom:Y5t K ;
 +Pl+Ill:Y6jde K ; ! 2-syll stem
 +Pl:Y6 ALEUHTAT-OBL ;

!LEXICON SULLOT-DC	!moved up to -plc

LEXICON EATNAMAT-plc
 +N+Prop+Plc:%> EATNAMATDECL ;
! @U.Cap.Opt@+N+Prop+Plc:%>@U.Cap.Opt@ DenominalAdjsC ; !SUB
 @U.Cap.Opt@+N+Prop+Plc:%>X2@U.Cap.Opt@ DenominalAdjsC2 ;
 @U.Cap.Opt@+N+Prop+Plc+Use/Sub:%>@U.Cap.Opt@ DenominalAdjsC3 ; !


LEXICON EATNAMAT-org
 +N+Prop+Org:%> EATNAMATDECL ;

LEXICON EATNAMAT-obj
 +N+Prop+Obj:%> EATNAMATDECL ;

!LEXICON EATNAMAT
! +N+Prop:%> EATNAMATDECL ;

LEXICON EATNAMATDECL
 @U.Cap.Obl@ EATNAMAT-OBL ;
! @U.Cap.Opt@ EATNAMAT-DC ; !moved up to -plc

LEXICON EATNAMAT-OBL
 +Ess:X4in K ;
 +Ess:X7in K ;
 +Pl+Nom:X2at K ;
 +Pl+Ill:ijdda K ; ! 3-syll stem
 +Pl:X2i ALEUHTAT-OBL ;

!LEXICON EATNAMAT-DC	!moved up to -plc

LEXICON LASSAT-plc ! Place names
 +N+Prop+Plc:%> LASSATDECL ;
! @U.Cap.Opt@+N+Prop+Plc:%>@U.Cap.Opt@ DenominalAdjsC ; !SUB
 @U.Cap.Opt@+N+Prop+Plc:%>Y5@U.Cap.Opt@ DenominalAdjsC2 ;
 @U.Cap.Opt@+N+Prop+Plc+Use/Sub:%>Y5@U.Cap.Opt@ DenominalAdjsC3 ; !


LEXICON LASSATDECL
 @U.Cap.Obl@ LASSAT-OBL ;
! @U.Cap.Opt@ LASSAT-DC ; !moved up to -plc

LEXICON LASSAT-OBL
 +Ess:X4in K ;
 +Use/Sub:X8 Rreal ; !
 +Use/Sub:X4 Rreal ; !
 +Use/Sub:X8- Rreal ; !
 +Use/Sub:X4- Rreal ; !
 +Pl+Nom:Y5t K ;
 +Pl+Gen:Y5jd K ;
 +Pl+Gen:jd Rreal ;
 +Pl+Acc:Y5jd K ;
 +Pl+Ill:Y5jde K ;
 +Pl+Loc:Y5jn K ;
 +Pl+Com:Y5jgujn K ;
 
 
LEXICON ADJAGAT-plc ! Place names
 +N+Prop+Plc:%> ADJAGATDECL ;
! @U.Cap.Opt@+N+Prop+Plc:%>@U.Cap.Opt@ DenominalAdjsC ; !SUB
 @U.Cap.Opt@+N+Prop+Plc:%>X4@U.Cap.Opt@ DenominalAdjsC2 ;
 @U.Cap.Opt@+N+Prop+Plc+Use/Sub:%>X4@U.Cap.Opt@ DenominalAdjsC3 ;  !
 @U.Cap.Opt@+N+Prop+Plc+Sg+Nom:X4@U.Cap.Opt@ VUONAT ;


LEXICON ADJAGATDECL
 @U.Cap.Obl@ ADJAGAT-OBL ;
! @U.Cap.Opt@ ADJAGAT-DC ;

LEXICON ADJAGAT-OBL
 +Ess:X4n K ;
 +CmpN/SgN+Use/Sub:X8 Rreal ; !
 +CmpN/SgN+Use/Sub:X4 Rreal ; !
 +CmpN/SgN-+Use/Sub:X8- Rreal ; !
 +CmpN/SgN-+Use/Sub:X4- Rreal ; !
 +Pl+Nom:X2at K ;
 +Pl+Gen:X2ijd K ;
 +Pl+Gen:X2ijd Rreal ;
 +Pl+Acc:X2ijd K ;
 +Pl+Ill:X2ijdda K ;
 +Pl+Loc:X2ijn K ;
 +Pl+Com:X2ijgujn K ;



LEXICON SKANIK-plc !plurals on -k
 @U.Cap.Obl@+N+Prop+Plc:%>@U.Cap.Obl@ SKANIK-UCASE ;
 @U.Cap.Opt@+N+Prop+Plc+Sg+Gen:%>X4@U.Cap.Opt@ VUONAT ;
 @U.Cap.Opt@+N+Prop+Plc:%>k@U.Cap.Opt@ DenominalAdjsC2 ;

LEXICON SKANIK-org !plurals on -k
 +N+Prop+Org:%> SKANIK-UCASE ;



LEXICON SKANIK-UCASE
 +Ess:n K ;
 +Pl+Nom:X4k K ;
 +Pl+Gen:X4k K ; ! The Muosát suohkanstivra fix (Gen in -t for Pl names)
 +Pl+Ill:jde K ; ! 2-syll stem
 +Pl:X5 ALEUHTAT-OBL ;
 

LEXICON ALBMOTMUSEA-org !vow+a
 +N+Prop+Org:%>@U.Cap.Obl@ ALBMOTMUSEA-OBL ;


LEXICON ALBMOTMUSEA-OBL
 +Sg+Nom:a%> K ;
 +CmpN/SgN+Use/Sub:a%>X7 Rreal ; !
 +Sg+Gen:a%> K ;
 +CmpN/SgG+Use/Sub:a%>X7 Rreal ; !
 +Sg+Acc:a%> K ;
 +Sg+Ill:i%>j K ;
 +Sg+Loc:a%>s K ;
 +Sg+Com:a%>jn K ;
 +Ess:a%>n K ;
 +Pl+Nom:a%>t K ;
 +Pl+Gen:a%>jd K ;
 +CmpN/PlG+Use/Sub:a%>jd Rreal ; !
 +Pl+Acc:a%>jd K ;
 +Pl+Ill:a%>jde K ;
 +Pl+Loc:a%>jn K ;
 +Pl+Com:a%>jgujn K ;

! ========================== !
! Common continuation lexica !
! ========================== !


! Lexica making laš-adjectives out of names.

LEXICON PLACELASH
! @U.Cap.Opt@+N+Prop+Plc+Der1+Der/laš:@U.Cap.Opt@lažž DEARVVASLAS ;		!SUB
 @U.Cap.Opt@+N+Prop+Plc+Der1+Der/laš+A+Attr:@U.Cap.Opt@lažž ATTR ;
 @U.Cap.Opt@+N+Prop+Plc+Der1+Der/laš+A:@U.Cap.Opt@lažž JOHTOLAT0 ;
 @U.Cap.Opt@+N+Prop+Plc+Der1+Der/laš+A+Sg+Nom:@U.Cap.Opt@lažža PxV ; ! tentative.
 @U.Cap.Opt@+N+Prop+Plc+Der1+Der/laš+A+Ess:@U.Cap.Opt@lažžan K ;
 @U.Cap.Opt@+N+Prop+Plc+Der1+Der/laš+A+Ess:@U.Cap.Opt@lažžan PxC ;
 @U.Cap.Opt@+N+Prop+Plc+Der1+Der/laš+A:@U.Cap.Opt@lažža LASJOBL ; ! Under ISSORASSA-


LEXICON NENPLACELASH
! @U.Cap.Opt@+N+Prop+Plc+Der1+Der/laš:@U.Cap.Opt@nenlažž DEARVVASLAS ;		!SUB
 @U.Cap.Opt@+N+Prop+Plc+Der1+Der/laš+A+Attr:@U.Cap.Opt@nenlažž ATTR ;
 @U.Cap.Opt@+N+Prop+Plc+Der1+Der/laš+A:@U.Cap.Opt@nenlažž JOHTOLAT0 ;
 @U.Cap.Opt@+N+Prop+Plc+Der1+Der/laš+A+Sg+Nom:@U.Cap.Opt@lažža PxV ; ! tentative.
 @U.Cap.Opt@+N+Prop+Plc+Der1+Der/laš+A+Ess:@U.Cap.Opt@lažžan K ;
 @U.Cap.Opt@+N+Prop+Plc+Der1+Der/laš+A+Ess:@U.Cap.Opt@lažžan PxC ;
 @U.Cap.Opt@+N+Prop+Plc+Der1+Der/laš+A+Sg+Nom:@U.Cap.Opt@nenlažža PxV ; ! tentative.
 @U.Cap.Opt@+N+Prop+Plc+Der1+Der/laš+A+Ess:@U.Cap.Opt@nenlažžan K ;
 @U.Cap.Opt@+N+Prop+Plc+Der1+Der/laš+A+Ess:@U.Cap.Opt@nenlažžan PxC ; ! tentative, check.
 @U.Cap.Opt@+N+Prop+Plc+Der1+Der/laš+A:@U.Cap.Opt@nenlažža LASJOBL ;






! Divvun & Giellatekno - open source grammars for Sámi and other languages
! Copyright © 2000-2010 The University of Tromsø & the Norwegian Sámi Parliament
! http://giellatekno.uit.no & http://divvun.no
!
! This program is free software; you can redistribute and/or modify
! this file under the terms of the GNU General Public License as published by
! the Free Software Foundation, either version 3 of the License, or
! (at your option) any later version. The GNU General Public License
! is found at http://www.gnu.org/licenses/gpl.html. It is
! also available in the file $GTHOME/LICENSE.txt.
!
! Other licensing options are available upon request, please contact
! giellatekno@hum.uit.no or divvun@samediggi.no

! The lexica
! ==========


LEXICON ProperNoun
Aa^bakken:Aa^bakken9 LONDON-sur ;
Aabel LONDON-mal ;
Aabenraa NYSTØ-sur ;
Aa^berg:Aa^berg9 BERN-sur ;
Aa^berge:Aa^berge ACCRA-sur ;
Aa^berge+Use/Sub:Aa^berge9 ACCRA-sur ; !
Aa^bo:Aa^bo9 NYSTØ-sur ;
Aa^by NYSTØ-sur ;
Aa^by^bro:Aa^by^bro9 ACCRA-sur ;
Aa^dal BERN-sur ;
Aa^gaard:Aa^gaard9 BERN-sur ;
Aage ACCRA-mal ;
Aagesen:Aagesen9 LONDON-sur ;
Aagot LONDON-fem ;
Aa^gård:Aa^gård9 BERN-sur ;
Aa^iún:Aa^iún9 BERN-surplc ;
Aaker^vik BERN-sur ;
Aakrann:Aakrann9 BERN-sur ;
Aakre ACCRA-sur ;
Aakula ACCRA-sur ;
Aak^vik BERN-sur ;
Aal^berg:Aal^berg9 BERN-sur ;
Aalen:Aalen9 LONDON-sur ;
Aaler LONDON-sur ;
Aal^holm:Aal^holm9 BERN-sur ;
Aall BERN-sur ;
Aal^mo:Aal^mo9 NYSTØ-sur ;
Aals^meer LONDON-sur ;
Aalst:Aalst9 BERN-sur ;
Aaltio:Aaltio9 ACCRA-sur ;
Aalto:Aalto9 ACCRA-sur ;
Aaltola ACCRA-sur ;
Aaltonen:Aalto C-FI-NEN-sur ;
Aal^vik BERN-sur ;
Aamodt BERN-sur ;
Aamot LONDON-sur ;
Aan^dal BERN-sur ;
Aanensen:Aanensen9 LONDON-sur ;
Aanerud:Aanerud9 BERN-surplc ;
Aa^nes BERN-sur ;
Aanes^land:Aanes^land9 BERN-sur ;
Aane^stad:Aane^stad9 BERN-sur ;
Aanna ACCRA-fem ;
Aano:Aano9 ACCRA-sur ;
Aanonsen:Aanonsen9 LONDON-sur ;
Aan^stad:Aan^stad9 BERN-sur ;
Aapo:Aapo9 ACCRA-mal ;
Aar^bakke ACCRA-sur ;
Aar^dal BERN-sur ;
Aare ACCRA-mal ;
Aare^brot BERN-sur ;
Aarestrup:Aarestrup9 BERN-sur ;
Aare^thun:Aare^thun9 BERN-sur ;
Aar^flon:Aar^flon9 BERN-sur ;
Aar^flot LONDON-sur ;
Aarikka ACCRA-sur ;
Aarne ACCRA-mal ;
Aar^nes BERN-sur ;
Aarni ACCRA-mal ;
Aarnio:Aarnio9 ACCRA-sur ;
Aarni^puro:Aarni^puro9 ACCRA-sur ;
Aarre ACCRA-mal ;
Aarre^stad:Aarre^stad9 BERN-sur ;
Aars:Aars9 BERN-sur ;
Aarsehtta MARJA-sur ;
Aarset BERN-sur ;
Aarseth:Aarseth9 BERN-sur ;
Aar^skog:Aar^skog9 BERN-sur ;
Aar^stad:Aar^stad9 BERN-sur ;
Aart^hun:Aart^hun9 BERN-sur ;
Aarum:Aarum9 LONDON-sur ;
Aar^vik BERN-sur ;
Aarø NYSTØ-sur ;
Aas BERN-sur ;
Aas^berg:Aas^berg9 BERN-sur ;
Aas^bø NYSTØ-sur ;
Aase ACCRA-femsur ;
Aase^bø NYSTØ-sur ;
Aasen:Aasen9 LONDON-sur ;
Aaser LONDON-sur ;
Aaserud:Aaserud9 BERN-sur ;
Aase^rød:Aase^rød9 BERN-sur ;
Aaserød:Aaserød BERN-sur ;
Aaseth:Aaseth9 BERN-sur ;
Aas^gaard:Aas^gaard9 BERN-sur ;
Aas^hamar LONDON-sur ;
Aas^hild:Aas^hild9 BERN-fem ;
Aas^land:Aas^land9 BERN-sur ;
Aas^nes BERN-sur ;
Aasrud:Aasrud9 BERN-sur ;
Aass:Aass9 BERN-sur ;
Aasta ACCRA-fem ;
Aas^vangen:Aas^vangen9 LONDON-sur ;
Aatsinki ACCRA-sur ;
Aa^vikko:Aa^vikko9 ACCRA-sur ;
Abakan:Abakan9 LONDON-sur ;
Abba ACCRA-fem ;
Abbas LONDON-sur ;
Abbott LONDON-sur ;
Abdul LONDON-mal ;
Abdullah:Abdullah9 LONDON-mal ;
Abel LONDON-mal ;
Abela ACCRA-plc ;
Abelsen:Abelsen9 LONDON-sur ;
Aberfan:Aberfan9 BERN-surplc ;
Abia ACCRA-plc ;
Abia ACCRA-mal ;
Abihud:Abihud9 BERN-mal ;
Abild^gaard:Abild^gaard9 BERN-sur ;
Abima^el LONDON-mal ;
Abimelek LONDON-sur ;
Abiram:Abiram9 LONDON-mal ;
Abjatar LONDON-mal ;
Abraham:Abraham9 BERN-mal ;
Abrahamsen:Abrahamsen9 LONDON-sur ;
Abram:Abram9 LONDON-mal ;
Abrek LONDON-mal ;
Absalom:Absalom9 LONDON-mal ;
Absalon:Absalon9 LONDON-mal ;
Abu ACCRA-mal ;
Access:Access9 BERN-surplc ;
Ada ACCRA-fem ;
Adal LONDON-mal ;
Adam:Adam9 LONDON-mal ;
Adamsen:Adamsen9 LONDON-sur ;
Adbeel LONDON-mal ;
Addi ACCRA-mal ;
Adealer LONDON-sur ;
Adealer^doaibma^goddi MARJA-org ;
Adele ACCRA-fem ;
Adeler LONDON-sur ;
Adelhardt BERN-sur ;
Adelheid:Adelheid9 BERN-fem ;
Adjani ACCRA-sur ;
Adler LONDON-sur ;
Adolf LONDON-mal ;
Adolfsen:Adolfsen9 LONDON-sur ;
Adonis LONDON-mal ;
Afanasjeva ACCRA-sur ;
Afrihká+Use/Sub:Afrihká MARJA-plc ; !
Afrodite ACCRA-fem ;
Afseth:Afseth9 BERN-sur ;
Afzal LONDON-mal ;
Afzeli^us BERN-sur ;
Agabos BERN-surplc ;
Agalin:Agalin9 BERN-surplc ;
Agamemnon:Agamemnon9 LONDON-mal ;
Agate ACCRA-fem ;
Agatha ACCRA-fem ;
Agathe ACCRA-fem ;
Ager^gaard:Ager^gaard9 BERN-sur ;
Agnar LONDON-mal ;
Ag^nes LONDON-fem ;
Agnete ACCRA-fem ;
Agnethe ACCRA-fem ;
Agni ACCRA-fem ;
Agnor LONDON-mal ;
Agricola ACCRA-sur ;
Agrippa ACCRA-mal ;
Aguilar LONDON-sur ;
Ahas LONDON-mal ;
Ahava ACCRA-sur ;
Ahde ACCRA-sur ;
Ahkel:Ahkel LONDON-mal ;
Ahl^green:Ahl^green9 BERN-sur ;
Ahlsen:Ahlsen9 LONDON-sur ;
Ahl^strøm:Ahl^strøm9 BERN-sur ;
Ahmad:Ahmad9 LONDON-mal ;
Ahmasalo:Ahmasalo9 ACCRA-sur ;
Ahmed:Ahmed9 LONDON-mal ;
Ahmet LONDON-mal ;
Aho:Aho9 ACCRA-sur ;
Aho^kainen:Aho^kai C-FI-NEN-sur ;
Aho^kas BERN-sur ;
Aho^la ACCRA-sur ;
Aho^lainen:Aho^lai C-FI-NEN-sur ;
Aho^mäki ACCRA-sur ;
Ahonen:Aho C-FI-NEN-sur ;
Aho^niemi ACCRA-surplc ;
Aho^pelto:Aho^pelto9 ACCRA-sur ;
Ahponen:Ahpo C-FI-NEN-sur ;
Ahren^berg:Ahren^berg9 BERN-sur ;
Ahriman:Ahriman9 BERN-sur ;
Ahti ACCRA-mal ;
Ahti^ainen:Ahti^ai C-FI-NEN-sur ;
Ahtila ACCRA-sur ;
Ahtinen:Ahti C-FI-NEN-sur ;
Ahto:Ahto9 ACCRA-sur ;
Ahtonen:Ahto C-FI-NEN-sur ;
Ahvenainen:Ahvenai C-FI-NEN-sur ;
Ahven^järvi ACCRA-surplc ;
Ahven^lampi ACCRA-surplc ;
Ahven^niemi ACCRA-surplc ;
Ahvonen:Ahvo C-FI-NEN-sur ;
Ai+Use/Sub:Ai NYSTØ-surplc ; !
A^ias LONDON-sur ;
Aid:Aid9 BERN-sur ;
Aida ACCRA-fem ;
Aikio:Aikio9 ACCRA-sur ;
Aikio-Ari^anaick BERN-sur ;
Aikio^niemi ACCRA-sur ;
Aila ACCRA-fem ;
Aile ACCRA-fem ;
Aileen:Aileen9 LONDON-fem ;
Aili ACCRA-fem ;
Ailin:Ailin9 BERN-fem ;
Ailio:Ailio9 ACCRA-sur ;
Ailo:Ailo9 ACCRA-mal ;
Ailu ACCRA-mal ;
Aimar LONDON-mal ;
Aimo:Aimo9 ACCRA-mal ;
Ain:Ain9 BERN-sur ;
Aina ACCRA-fem ;
Ainasoja ACCRA-sur ;
Aineas LONDON-mal ;
Aino:Aino9 ACCRA-fem ;
Ainon:Ainon9 LONDON-sur ;
Aira ACCRA-fem ;
Airaksinen:Airaksi C-FI-NEN-sur ;
Airamo:Airamo9 ACCRA-sur ;
Airas LONDON-sur ;
Airikka ACCRA-sur ;
Airin:Airin9 LONDON-fem ;
Airio:Airio9 ACCRA-sur ;
Airisto:Airisto9 ACCRA-sur ;
Airo:Airo9 ACCRA-sur ;
Airola ACCRA-sur ;
Aiskylos LONDON-mal ;
Aisopos LONDON-mal ;
Aitola ACCRA-sur ;
Aitta ACCRA-sur ;
Aitta^mäki ACCRA-surplc ;
Aitto-oja ACCRA-sur ;
Aittola ACCRA-sur ;
Aitto^mäki ACCRA-sur ;
Aitto^niemi ACCRA-surplc ;
Ajaccio:Ajaccio9 ACCRA-mal ;
Ajja:Aj9ja ACCRA-fem ;
Ajman:Aj9man9 BERN-sur ;
Aka^ias LONDON-mal ;
Akan:Akan9 LONDON-sur ;
Akas LONDON-mal ;
Akbar LONDON-mal ;
Akbor LONDON-mal ;
Akeldamaki ACCRA-mal ;
Akeloos BERN-surplc ;
Aker^hus BERN-sur ;
Akh:Akh9 BERN-sur ;
Akhtar LONDON-mal ;
Akihito:Akihito9 ACCRA-sur ;
Akilles LONDON-mal ;
Akim:Akim9 LONDON-mal ;
Akkanen:Akka C-FI-NEN-sur ;
Akkila ACCRA-sur ;
Akram:Akram9 LONDON-mal ;
Akre ACCRA-sur ;
Akse ACCRA-sur ;
Aksel LONDON-mal ;
Aksel^berg:Aksel^berg9 BERN-sur ;
Akselsen:Akselsen9 LONDON-sur ;
Akset BERN-plc ;
Aksjonov BERN-sur ;
Aksum:Aksum9 LONDON-sur ;
Aku^järvi ACCRA-sur ;
Akvilas BERN-sur ;
Al-Furat BERN-mal ;
Ala-Aho:Ala-Aho9 ACCRA-sur ;
Ala-Heikkilä ACCRA-sur ;
Ala-Nikkola ACCRA-sur ;
Ala-Outinen:Ala-Outi C-FI-NEN-sur ;
Ala-Riesto:Ala-Riesto9 ACCRA-sur ;
Ala^joki ACCRA-surplc ;
Ala^järvi ACCRA-surplc ;
Ala^kopsa ACCRA-sur ;
Ala^koski ACCRA-sur ;
Ala^kotila ACCRA-sur ;
Ala^mattila ACCRA-sur ;
Alamos BERN-surplc ;
Ala^mäki ACCRA-sur ;
Alan:Alan9 LONDON-mal ;
Alanen:Ala C-FI-NEN-sur ;
Alanko:Alanko9 ACCRA-sur ;
Alanne ACCRA-fem ;
Alapiha ACCRA-sur ;
Ala^ranta ACCRA-sur ;
Ala^raudan^joki ACCRA-sur ;
Alarik LONDON-mal ;
Ala^rotu ACCRA-sur ;
Ala^saari ACCRA-sur ;
Ala^salmi ACCRA-sur ;
Alas^talo:Alas^talo9 ACCRA-sur ;
Ala^suutari ACCRA-sur ;
Ala^talo:Ala^talo9 ACCRA-sur ;
Alava ACCRA-sur ;
Ala^vuoma-Johanas:Ala^vuoma-Johanass HEANDARAT-mal ;
Albani ACCRA-sur ;
Albert LONDON-mal ;
Alberta ACCRA-plc ;
Albertine ACCRA-fem ;
Albert^njár0ga:Albert^njár'ga MARJA-plc ;
Alberts^lund:Alberts^lund9 BERN-sur ;
Albin:Albin9 LONDON-sur ;
Albinsson:Albinsson9 LONDON-sur ;
Al^brechtsen:Al^brechtsen9 LONDON-sur ;
Al^brectsen:Al^brectsen9 LONDON-sur ;
Al^brektsen:Al^brektsen9 LONDON-sur ;
Al^bright BERN-sur ;
Al^brigtsen:Al^brigtsen9 LONDON-sur ;
Alec LONDON-mal ;
Alehtta MARJA-fem ;
Alehttá MARJA-fem ;
Alejandra ACCRA-fem ;
Aleksandar LONDON-mal ;
Aleksander LONDON-mal ;
Aleksandera ACCRA-fem ;
Aleksandersen:Aleksandersen9 LONDON-sur ;
Aleksandr LONDON-mal ;
Aleksandra ACCRA-fem ;
Aleksandros LONDON-mal ;
Aleksej:Aleksej9 LONDON-mal ;
Ales^talo:Ales^talo9 ACCRA-sur ;
Aletta ACCRA-fem ;
Alette ACCRA-fem ;
Alex LONDON-mal ;
Alexander LONDON-mal ;
Alexandersen:Alexandersen9 LONDON-sur ;
Alexandra ACCRA-fem ;
Alexandrette ACCRA-fem ;
Alf BERN-mal ;
Alfa ACCRA-obj ;
Alf^hild:Alf^hild9 BERN-fem ;
Alfiva ACCRA-fem ;
Alfon:Alfon9 LONDON-mal ;
Alfons LONDON-mal ;
Al^fred:Al^fred9 LONDON-mal ;
Al^fred+Use/Sub:Al^fred9 BERN-mal ; !
Al^fredsen:Al^fredsen9 LONDON-sur ;
Al^fredsson:Al^fredsson9 LONDON-sur ;
Al^frida ACCRA-fem ;
Alfsen:Alfsen9 LONDON-sur ;
Alhainen:Alhai C-FI-NEN-surplc ;
Alho:Alho9 ACCRA-sur ;
Alhola ACCRA-sur ;
Alhonen:Alho C-FI-NEN-sur ;
Ali ACCRA-mal ;
Alice ACCRA-fem ;
Ali^koski ACCRA-sur ;
Alina ACCRA-fem ;
Aline ACCRA-fem ;
Alinen:Ali C-FI-NEN-sur ;
Alis LONDON-fem ;
Alise ACCRA-fem ;
Ali^talo:Ali^talo9 ACCRA-sur ;
Alkibi^ades LONDON-mal ;
Alkio:Alkio9 ACCRA-sur ;
Alkuin:Alkuin9 LONDON-mal ;
Alkula ACCRA-sur ;
Allah:Allah9 LONDON-mal ;
Allan:Allan9 LONDON-mal ;
Allas LONDON-sur ;
Allen LONDON-mal ;
Allern:Allern9 BERN-sur ;
Allerød:Allerød9 BERN-surplc ;
Allinen:Alli C-FI-NEN-sur ;
Alling:Alling9 LONDON-sur ;
Allonen:Allo C-FI-NEN-sur ;
Ally ACCRA-fem ;
Alma ACCRA-fem ;
Almaas BERN-sur ;
Almar LONDON-malsur ;
Alme ACCRA-sur ;
Alm^li ACCRA-sur ;
Almtoft BERN-sur ;
Al^nes BERN-sur ;
Al^næs BERN-sur ;
Alonen:Alo C-FI-NEN-sur ;
Alpo:Alpo9 ACCRA-mal ;
Alppi ACCRA-sur ;
Als^gaard:Als^gaard9 LONDON-sur ;
Alslev LONDON-sur ;
Al^stad:Al^stad9 BERN-sur ;
Al^sten:Al^sten9 LONDON-sur ;
Alster LONDON-sur ;
Alten:Alten9 LONDON-sur ;
Alv BERN-mal ;
Alvar LONDON-mal ;
Alver LONDON-sur ;
Alve^stad:Alve^stad9 BERN-sur ;
Alv^heim:Alv^heim9 HEIM-sur ;
Alv^hild:Alv^hild9 BERN-fem ;
Alv^hilde ACCRA-fem ;
Al^vilda ACCRA-fem ;
Al^vilde ACCRA-fem ;
Alvin:Alvin9 LONDON-mal ;
Alvum:Alvum9 LONDON-sur ;
Alv^øen:Alv^øen9 LONDON-sur ;
Alwin:Alwin9 LONDON-mal ;
Alymov BERN-sur ;
Alz^heimer LONDON-sur ;
Amalek BERN-surplc ;
Amalie ACCRA-fem ;
Amalli^en^borg:Amalli^en^borg9 BERN-surplc ;
Aman:Aman9 BERN-sur ;
Amandus LONDON-mal ;
Amaranta ACCRA-fem ;
Am^bjørg:Am^bjørg9 BERN-sur ;
Amble ACCRA-sur ;
Ambrosen:Ambrosen9 LONDON-sur ;
Amdrup:Amdrup9 BERN-surplc ;
Amerigo:Amerigo9 ACCRA-mal ;
Amerihká+Use/Sub:Amerihká ACCRA-plc ; !
Amin:Amin9 BERN-sur ;
Ammerud:Ammerud9 BERN-surplc ;
Amminadab:Amminadab9 BERN-mal ;
Ammul ANAR-mal ;
Amoc LONDON-mal ;
Amor LONDON-mal ;
Amos LONDON-mal ;
Amoy BERN-mal ;
Ampli^atus LONDON-sur ;
Ampuja ACCRA-sur ;
Amrafel LONDON-mal ;
Amt:Amt BERN-sur ;
Amt^mann:Amt^mann9 BERN-sur ;
Amulius BERN-mal ;
Amund:Amund9 LONDON-mal ;
Amundsen:Amundsen9 LONDON-sur ;
Amy ACCRA-fem ;
Anakreon:Anakreon9 LONDON-mal ;
Anaksimander LONDON-sur ;
Anani^as LONDON-mal ;
Anastasia ACCRA-fem ;
Anatolij:Anatolij9 LONDON-mal ;
Anatoly ACCRA-mal ;
An^bjørg:An^bjørg9 BERN-sur ;
Ande ACCRA-mal ;
Andelin:Andelin9 BERN-surplc ;
Anden:Anden9 LONDON-sur ;
Ande^næs BERN-sur ;
Andernach:Andernach9 BERN-sur ;
Anders LONDON-mal ;
Anders^datter LONDON-sur ;
Anders^dtr. ACCRA-sur ;
Andersen:Andersen9 LONDON-sur ;
Anderson:Anderson9 LONDON-sur ;
Anderssen:Anderssen9 LONDON-sur ;
Andersson:Andersson9 LONDON-sur ;
Ando:Ando9 ACCRA-mal ;
Andops^nes BERN-surplc ;
Andor LONDON-mal ;
Andora+Use/Sub:Andora ACCRA-plc ; !
Andorsen:Andorsen9 LONDON-sur ;
Andorsrud:Andorsrud9 BERN-sur ;
Andover LONDON-sur ;
Andre ACCRA-mal ;
Andrea ACCRA-fem ;
Andre^as LONDON-mal ;
Andre^asen:Andre^asen9 LONDON-sur ;
Andre^assen:Andre^assen9 LONDON-sur ;
Andreevič BERN-sur ;
Andrej:Andrej9 LONDON-mal ;
Andres LONDON-mal ;
Andresen:Andresen9 LONDON-sur ;
Andreson:Andreson9 LONDON-sur ;
Andrevitsj:Andrevitsj BERN-sur ;
Andrew LONDON-mal ;
Andrimne ACCRA-fem ;
Andrine ACCRA-fem ;
Androklus LONDON-malsur ;
Andropov LONDON-sur ;
András LONDON-mal ;
André NYSTØ-sur ;
Andrés LONDON-mal ;
Andvord:Andvord9 BERN-sur ;
Andy ACCRA-mal ;
Ane ACCRA-fem ;
Aner LONDON-mal ;
Anete ACCRA-fem ;
Anett BERN-fem ;
Anette ACCRA-fem ;
An^field:An^field9 BERN-sur ;
An^fin:An^fin9 LONDON-mal ;
An^finn:An^finn9 BERN-sur ;
An^finsen:An^finsen9 LONDON-sur ;
Angel LONDON-fem ;
Angela ACCRA-fem ;
Angelique ACCRA-fem ;
Angell LONDON-sur ;
Angeln:Angeln9 LONDON-sur ;
Angelsen:Angelsen9 LONDON-sur ;
Angel^tveit BERN-sur ;
Angus LONDON-mal ;
Angélique ACCRA-fem ;
Angéus LONDON-sur ;
Anholt BERN-sur ;
Anine ACCRA-fem ;
Anita ACCRA-fem ;
Anitta ACCRA-fem ;
Anja ACCRA-fem ;
Anker LONDON-sur ;
Anker:Anker LONDON-sur ;
Ankersen:Ankersen9 LONDON-sur ;
Anlaug:Anlaug9 LONDON-fem ;
Ann:Ann9 BERN-fem ;
Ann-Bjørg:Ann-Bjørg9 BERN-sur ;
Ann-Britt BERN-fem ;
Ann-Carin:Ann-Carin9 LONDON-fem ;
Ann-Christin:Ann-Christin9 LONDON-fem ;
Ann-Hege ACCRA-fem ;
Ann-Helen:Ann-Helen9 BERN-fem ;
Ann-Helén:Ann-Helén9 BERN-fem ;
Ann-Iren:Ann-Iren9 LONDON-fem ;
Ann-Irene ACCRA-fem ;
Ann-Jorid:Ann-Jorid9 LONDON-fem ;
Ann-Karin:Ann-Karin9 LONDON-fem ;
Ann-Katrin:Ann-Katrin9 LONDON-fem ;
Ann-Kristin:Ann-Kristin9 LONDON-fem ;
Ann-Kristine ACCRA-fem ;
Ann-Mari ACCRA-fem ;
Ann-Sissel LONDON-fem ;
Anna ACCRA-fem ;
Annaba ACCRA-plc ;
Anna^bel LONDON-fem ;
Annala ACCRA-sur ;
Annam:Annam9 LONDON-mal ;
Annar LONDON-mal ;
Ann^bjørg:Ann^bjørg9 BERN-sur ;
Anne ACCRA-fem ;
Anne-Britt BERN-fem ;
Anne-Grete ACCRA-fem ;
Anne-Grethe ACCRA-fem ;
Anne-Karin:Anne-Karin9 LONDON-fem ;
Anne-Lene ACCRA-fem ;
Anne-Lise ACCRA-fem ;
Anne-Mar^grethe ACCRA-fem ;
Anne-Mari ACCRA-fem ;
Anne-marie ACCRA-fem ;
Anneli ACCRA-fem ;
Anne^lise ACCRA-fem ;
Anne^marie ACCRA-fem ;
Annette ACCRA-fem ;
Ann^frid:Ann^frid9 BERN-fem ;
Ann^hild:Ann^hild9 BERN-fem ;
Anni ACCRA-fem ;
Annie SIJTE-fem ;
Annik LONDON-fem ;
Annika ACCRA-fem ;
Anniken:Anniken9 LONDON-fem ;
Annikken:Annikken9 LONDON-sur ;
Annikki ACCRA-fem ;
Annlaug:Annlaug9 LONDON-fem ;
Annola ACCRA-sur ;
Annukka ACCRA-fem ;
Annunen:Annu C-FI-NEN-sur ;
Ann^veig:Ann^veig9 BERN-fem ;
Anny ACCRA-fem ;
Ansager LONDON-sur ;
Ansa^maa ACCRA-sur ;
Anselm:Anselm9 LONDON-mal ;
Ansgar LONDON-mal ;
Ansio:Ansio9 ACCRA-sur ;
Anskar LONDON-mal ;
Ansku ACCRA-fem ;
An^stein:An^stein9 LONDON-mal ;
Anta ACCRA-mal ;
Antar LONDON-mal ;
Ante ACCRA-mal ;
Anteri ACCRA-mal ;
Anterin FirstTag ;
Antero:Antero9 ACCRA-mal ;
Anteroinen:Anteroi C-FI-NEN-sur ;
Anthi ACCRA-sur ;
Anthonsen:Anthonsen9 LONDON-sur ;
An^thony ACCRA-mal ;
Anti ACCRA-sur ;
Anti^atlas LONDON-plc ;
Anti^fon BERN-mal ;
Antikainen:Antikai C-FI-NEN-sur ;
Anti^kristus LONDON-mal ;
Antila ACCRA-sur ;
Anti^libanon:Anti^libanon9 BERN-surplc ;
Antin^aho:Antin^aho9 ACCRA-sur ;
Antinkaapo:Antinkaapo9 ACCRA-sur ;
Anti^noja ACCRA-sur ;
Antoine ACCRA-mal ;
Anton:Anton9 LONDON-mal ;
Antona ACCRA-plc ;
Antonette ACCRA-fem ;
Antoni ACCRA-mal ;
Antonie ACCRA-fem ;
Antonio:Antonio9 ACCRA-mal ;
Antoni^us BERN-sur ;
Antonova ACCRA-sur ;
Antonsen:Antonsen9 LONDON-sur ;
Antti ACCRA-mal ;
Anttila ACCRA-sur ;
Anttilainen:Anttilai C-FI-NEN-sur ;
Anttinen:Antti C-FI-NEN-sur ;
Anttolainen:Anttolai C-FI-NEN-sur ;
Anttonen:Antto C-FI-NEN-sur ;
Anubis LONDON-mal ;
Anund:Anund9 LONDON-mal ;
Anveig:Anveig9 BERN-sur ;
Anwar LONDON-mal ;
Anzio:Anzio9 ACCRA-mal ;
Anár ANAR-plc ;
Apelles LONDON-mal ;
Apfia ACCRA-fem ;
Apis LONDON-mal ;
Apmot:Apmoh ANAR-mal ;
Apollon:Apollon9 LONDON-mal ;
Apollos LONDON-mal ;
Apollosa ACCRA-plc ;
Appollon:Appollon9 LONDON-mal ;
Aqqaluk:Aqqaluk9 BERN-mal ; !or fem?
Aquinas LONDON-sur ;
Arafat BERN-sur ;
Aragón:Aragón9 BERN-sur ;
Ara^järvi ACCRA-sur ;
Arakne ACCRA-sur ;
Aralden:Aralden9 LONDON-sur ;
Aram:Aram9 LONDON-plc ;
Aram:Aram9 LONDON-mal ;
Archer LONDON-sur ;
Archie ACCRA-mal ;
Arctander LONDON-sur ;
Arcturus LONDON-malsur ;
Ard:Ard9 BERN-mal ;
Ardis LONDON-sur ;
Ardèche ACCRA-sur ;
Are ACCRA-mal ;
Areli ACCRA-sur ;
Arell LONDON-sur ;
Arent:Arent LONDON-sur ;
Arentz-Hansen:Arentz9-Hansen9 LONDON-sur ;
Are^thun:Are^thun9 BERN-sur ;
Arhipov BERN-sur ;
Ari ACCRA-mal ;
Ari^adne ACCRA-fem ;
Ari^anaick:Ari^anaick9 BERN-sur ;
Ari^ane ACCRA-fem ;
Aridjis BERN-sur ;
Aril LONDON-mal ;
Arild:Arild9 LONDON-mal ;
Arin^bjørn:Arin^bjørn9 LONDON-mal ;
Aristoboulos LONDON-mal ;
Aristoteles LONDON-mal ;
Arja ACCRA-fem ;
Arjok BERN-sur ;
Arkangela ACCRA-fem ;
Arkelaos LONDON-mal ;
Arkelaus BERN-surplc ;
Arkidamos LONDON-mal ;
Arkimedes LONDON-mal ;
Arkippos LONDON-mal ;
Arkko:Arkko9 ACCRA-sur ;
Arla ACCRA-fem ; !Also org
Arl^berg:Arl^berg9 BERN-sur ;
Armagh:Armagh9 BERN-sur ;
Armas LONDON-mal ;
Armi ACCRA-fem ;
Arminen:Armi C-FI-NEN-sur ;
Arm^strong:Arm^strong9 BERN-sur ;
Arna^tveit BERN-sur ;
Arne ACCRA-mal ;
Arne^berg:Arne^berg9 BERN-sur ;
Ar^nesen:Ar^nesen9 LONDON-sur ;
Arne^stad:Arne^stad9 BERN-sur ;
Arn^fin:Arn^fin9 LONDON-mal ;
Arn^finn:Arn^finn9 BERN-sur ;
Arn^grímur LONDON-mal ;
Arn^hild:Arn^hild9 BERN-fem ;
Arni ACCRA-mal ;
Arn^laug:Arn^laug9 LONDON-fem ;
Arn^ljot LONDON-mal ;
Arno:Arno9 ACCRA-mal ;
Arnold:Arnold9 LONDON-mal ;
Arnolda ACCRA-fem ;
Arnoldi ACCRA-sur ;
Arn^stein:Arn^stein9 LONDON-mal ;
Arnt BERN-mal ;
Arntsen:Arntsen9 LONDON-sur ;
Arntzen:Arntzen9 LONDON-sur ;
Arn^ulf LONDON-mal ;
Arn^ved:Arn^ved9 BERN-sur ;
Aro:Aro9 ACCRA-sur ;
Arole ACCRA-sur ;
Aro^maa ACCRA-sur ;
Aro^mäki ACCRA-sur ;
Aron:Aron9 LONDON-mal ;
Aronen:Aro C-FI-NEN-sur ;
Aronsen:Aronsen9 LONDON-sur ;
Arosa ACCRA-plc ;
Arostobulos BERN-surplc ;
Arpi^ainen:Arpi^ai C-FI-NEN-sur ;
Arponen:Arpo C-FI-NEN-sur ;
Arppe ACCRA-sur ;
Arredondo:Arredondo9 ACCRA-sur ;
Arrenden:Arrenden9 LONDON-sur ;
Arris^bye ACCRA-sur ;
Arris^bye+Use/Sub:Arris^bye NYSTØ-sur; !
Arsinoe NYSTØ-sur ;
Ar^stad:Ar^stad9 BERN-sur ;
Artemis LONDON-mal ;
Artemisa ACCRA-plc ;
Arthur LONDON-mal ;
Arto:Arto9 ACCRA-mal ;
Artur LONDON-mal ;
Arup:Arup9 BERN-surplc ;
Arvasli ACCRA-sur ;
Arve ACCRA-mal ;
Arve^dáv0gi:Arve^dáv'gi MARJA-obj ;
Arvela ACCRA-sur ;
Arve^njár0ga:Arve^njár'ga MARJA-plc ;
Arve^schoug:Arve^schoug9 BERN-sur ;
Arvesen:Arvesen9 LONDON-sur ;
Arvid:Arvid9 LONDON-mal ;
Arvidson:Arvidson9 LONDON-sur ;
Arvila ACCRA-sur ;
Arvinen:Arvi C-FI-NEN-sur ;
Arvio:Arvio9 ACCRA-sur ;
Arvo:Arvo9 ACCRA-mal ;
Arvola ACCRA-sur ;
Arvonen:Arvo C-FI-NEN-sur ;
Asa ACCRA-mal ;
Asaf LONDON-mal ;
Asa^jáv0ri+Use/Sub:Asa^jáv'ri MARJA-plc ; !
Asanovic LONDON-sur ;
As^bjørg:As^bjørg9 BERN-sur ;
As^bjørn:As^bjørn9 LONDON-mal ;
As^bjørnsen:As^bjørnsen9 LONDON-sur ;
As^borg:As^borg9 BERN-sur ;
As^bøll LONDON-sur ;
Asch^falk:Asch^falk9 LONDON-sur ;
Aschim:Aschim9 LONDON-mal ;
As^gard:As^gard9 BERN-sur ;
As^geir LONDON-mal ;
As^ger LONDON-mal ;
Ash^ford:Ash^ford9 BERN-sur ;
Ashraf LONDON-mal ;
Asikainen:Asikai C-FI-NEN-sur ;
Asilki ACCRA-sur ;
Ask:Ask9 BERN-sur ;
Aske ACCRA-sur ;
Aske^land:Aske^land9 BERN-sur ;
Ask^heim:Ask^heim9 BERN-sur ;
Ask^heimer LONDON-sur ;
Askildsen:Askildsen9 LONDON-sur ;
Asklepi^os BERN-surplc ;
Asko:Asko9 ACCRA-mal ;
Askrova ACCRA-sur ;
Aslak LONDON-mal ;
Aslaksen:Aslaksen9 LONDON-sur ;
Aslakson:Aslakson9 LONDON-sur ;
Aslam:Aslam9 LONDON-mal ;
Aslat:Aslah ANAR-mal ;
As^laug:As^laug9 LONDON-fem ;
Asle ACCRA-mal ;
Asllat:Asllah ANAR-mal ;
Asmussen:Asmussen9 LONDON-sur ;
Asp:Asp9 BERN-sur ;
Asp^aas BERN-sur ;
Aspelin:Aspelin9 BERN-sur ;
Aspe^lund:Aspe^lund9 BERN-sur ;
Aspen:Aspen9 LONDON-sur ;
Aspen^gren:Aspen^gren9 LONDON-sur ;
Assen:Assen9 LONDON-sur ;
Assens LONDON-sur ;
Assur LONDON-mal ;
Asta ACCRA-fem ;
Astala ACCRA-sur ;
Asteregiev0ra:Asteregiev'ra MARJA-mal ;
Asterix BERN-mal ;
Astikainen:Astikai C-FI-NEN-sur ;
Astor LONDON-mal ;
Astri ACCRA-fem ;
Astrid:Astrid9 LONDON-fem ;
Astrup:Astrup9 BERN-sur ;
Asukas BERN-sur ;
Asun^maa ACCRA-sur ;
Asur LONDON-mal ;
As^veig:As^veig9 BERN-sur ;
Asynkritos LONDON-mal ;
Atene ACCRA-fem ;
Athar LONDON-mal ;
Athene ACCRA-fem ;
Atla^tveit BERN-sur ;
Atle ACCRA-mal ;
Aua^stad:Aua^stad9 BERN-sur ;
Aube ACCRA-sur ;
Aubert:Aubert BERN-sur ;
Aud:Aud9 BERN-fem ;
Audesen:Audesen9 LONDON-sur ;
Aud^hild:Aud^hild9 BERN-fem ;
Audny ACCRA-fem ;
Audun:Audun9 LONDON-mal ;
Au^er LONDON-sur ;
Aue^stad:Aue^stad9 BERN-sur ;
Aufles LONDON-sur ;
Auge^ias LONDON-mal ;
Augen^thaler LONDON-sur ;
Auge^stad:Auge^stad9 BERN-sur ;
Augi^as LONDON-mal ;
August:August9 BERN-sur ;
Augusta ACCRA-fem ;
Augusten^borg:Augusten^borg9 BERN-surplc ;
Augustus LONDON-mal ;
Aukan:Aukan9 LONDON-sur ;
Auken:Auken9 LONDON-sur ;
Auk^lend:Auk^lend9 BERN-sur ;
Aukrust:Aukrust9 BERN-sur ;
Aule^stad:Aule^stad9 BERN-sur ;
Auli ACCRA-fem ;
Aulie ACCRA-sur ;
Aulum:Aulum9 LONDON-sur ;
Aun:Aun9 BERN-sur ;
Aunan:Aunan9 LONDON-sur ;
Aune ACCRA-sur ;
Aunio:Aunio9 ACCRA-sur ;
Aunola ACCRA-sur ;
Aurala ACCRA-sur ;
Auramo:Auramo9 ACCRA-sur ;
Auranen:Aura C-FI-NEN-sur ;
Aureli^anus LONDON-mal ;
Aureli^us BERN-sur ;
Aureosen:Aureosen9 LONDON-sur ;
Aurora ACCRA-fem ;
Aur^skog:Aur^skog9 BERN-sur ;
Aurs^nes BERN-sur ;
Aur^stad:Aur^stad9 BERN-sur ;
Aust-Agder LONDON-sur ;
Au^stad:Au^stad9 BERN-sur ;
Austen:Austen9 LONDON-sur ;
Aust^fjord^grend:Aust^fjord^grend9 BERN-sur ;
Aust^gulen:Aust^gulen9 LONDON-sur ;
Aust^nes BERN-sur ;
Austr^heim:Austr^heim9 HEIM-sur ;
Austrud:Austrud9 BERN-sur ;
Aust^vik BERN-sur ;
Autere ACCRA-sur ;
Autero:Autero9 ACCRA-sur ;
Autio:Autio9 ACCRA-sur ;
Autio^niemi ACCRA-surplc ;
Auvinen:Auvi C-FI-NEN-sur ;
Avas^kari ACCRA-sur ;
Avde^ev LONDON-sur ;
Avde^eva ACCRA-sur ;
Avdejeva ACCRA-sur ;
Avdotja ACCRA-sur ;
Averlakova ACCRA-sur ;
Averroes BERN-surplc ;
Avikainen:Avikai C-FI-NEN-sur ;
Avveel LONDON-mal ;
Avvil ANAR-plc ;
Avvil-Máhtte MARJA-mal ;
Axel LONDON-mal ;
Axelsen:Axelsen9 LONDON-sur ;
Axminster LONDON-sur ;
Ayr BERN-surplc ;
Ašbel LONDON-mal ;
Ašen-niei0da:Ašen-niej'da MARJA-fem ;
Ašen^eadni MARJA-fem ;
Ašer LONDON-sur ;
Ašterot BERN-mal ;
Baal BERN-sur ;
Baala ACCRA-plc ;
Baalbek LONDON-sur ;
Baalsrud:Baalsrud9 BERN-sur ;
Baard:Baard9 BERN-mal ;
Baardsen:Baardsen9 LONDON-sur ;
Baarn:Baarn9 BERN-sur ;
Bab:Bab9 BERN-mal ;
Babar LONDON-mal ;
Babel^thuap:Babel^thuap9 BERN-surplc ;
Baber LONDON-sur ;
Babs BERN-sur ;
Babur LONDON-mal ;
Bacc^hus BERN-sur ;
Bach:Bach9 BERN-sur ;
Bache ACCRA-sur ;
Backe SIJTE-sur ;
Backer LONDON-sur ;
Bad:Bad9 BERN-sur ;
Baddeley ACCRA-sur ;
Baddeley+Use/Sub:Baddeley NYSTØ-sur; !
Baden-Württem^berg:Baden-Württem^berg9 BERN-sur ;
Bader LONDON-sur ;
Bae ACCRA-sur ;
Baer BERN-sur ;
Bagenkop:Bagenkop9 BERN-surplc ;
Baggesen:Baggesen9 LONDON-sur ;
Bagi ACCRA-mal ;
Bagn:Bagn9 BERN-sur ;
Bagne ACCRA-sur ;
Bagner LONDON-sur ;
Bag^sværd:Bag^sværd9 BERN-sur ;
Bag^øyen:Bag^øyen9 LONDON-sur ;
Bahne ACCRA-sur ;
Bahus BERN-sur ;
Baird:Baird9 BERN-sur ;
Baker LONDON-sur ;
Bakers^field:Bakers^field9 BERN-sur ;
Baker^vik BERN-sur ;
Bak^holt BERN-sur ;
Bakk BERN-sur ;
Bakka ACCRA-plc ;
Bakkan:Bakkan9 LONDON-plc ;
Bakke ACCRA-sur ;
Bakke^li ACCRA-sur ;
Bakken:Bakken9 LONDON-plc ;
Bakker LONDON-sur ;
Bakkerud:Bakkerud9 BERN-surplc ;
Bak^stad:Bak^stad9 BERN-sur ;
Balak LONDON-mal ;
Balandin BERN-sur ;
Balbek LONDON-sur ;
Balder LONDON-sur ;
Baldur LONDON-mal ;
Baldvin:Baldvin9 LONDON-mal ;
Bal^gård:Bal^gård9 BERN-sur ;
Balk BERN-sur ;
Balkan:Balkan9 LONDON-plc ;
Balla ACCRA-sur ;
Ball^angen:Ball^angen9 LONDON-LOAN-plc ;
Ballard:Ballard9 LONDON-sur ;
Ballari ACCRA-sur ;
Ballerud:Ballerud9 BERN-surplc ;
Ballerup:Ballerup9 BERN-surplc ;
Balle^stad:Balle^stad9 BERN-sur ;
Ballmer LONDON-sur ;
Ballo:Ballo9 ACCRA-sur ;
Ballo^vaara ACCRA-sur ;
Ballo^vara ACCRA-plc ;
Ball^stad:Ball^stad9 BERN-sur ;
Balmer LONDON-sur ;
Bals BERN-sur ;
Balsa^jeagge^jogaš:Balsa^jeagge^jogaž PLACE-DIM-plc ;
Balsa^jeaggi MARJA-plc ;
Balsa^jáv0ri:Balsa^jáv'ri MARJA-plc ;
Balsa^láh0ku:Balsa^láh'ku MARJA-plc ;
Balsa^skái0di:Balsa^skáj'di MARJA-plc ;
Bals^nes BERN-sur ;
Bal^stad:Bal^stad9 BERN-sur ;
Bals^vik:Bals^vik BERN-sur ;
Balto:Balto9 ACCRA-sur ;
Baltzersen:Baltzersen9 LONDON-sur ;
Bam^berg:Bam^berg9 BERN-sur ;
Bamrud:Bamrud9 BERN-sur ;
Bandak BERN-sur ;
Bandolowski ACCRA-sur ;
Bang:Bang9 BERN-sur ;
Bangalore ACCRA-plc ;
Bange^mann:Bange^mann9 BERN-sur ;
Bang^stad:Bang^stad9 BERN-sur ;
Bank:Bank BERN-mal ;
Banne:Banne ACCRA-sur ;
Banne+Use/Sub:Banne9 ACCRA-sur ; !
Banzer LONDON-sur ;
Bao:Bao9 ACCRA-mal ;
Barabbas LONDON-mal ;
Barakja ACCRA-mal ;
Barbro:Barbro9 ACCRA-fem ;
Bardlind^haug:Bardlind^haug9 BERN-sur ;
Barek^stad:Barek^stad9 BERN-sur ;
Barfod:Barfod9 BERN-sur ;
Barfoed:Barfoed9 BERN-sur ;
Barhatov LONDON-sur ;
Barjesus LONDON-mal ;
Barkald:Barkald9 LONDON-sur ;
Barke^stad:Barke^stad9 BERN-sur ;
Barlind^haug:Barlind^haug9 BERN-sur ;
Barling^haug:Barling^haug9 BERN-sur ;
Barman:Barman9 LONDON-sur ;
Barmen:Barmen9 LONDON-sur ;
Barnabas BERN-mal ;
Barnabass:Barnabass9 BERN-mal ;
Bar^nes BERN-sur ;
Barnett LONDON-sur ;
Barri^er LONDON-sur ;
Barri^os BERN-surplc ;
Barrow BERN-sur ;
Barsabbas LONDON-sur ;
Barschel LONDON-sur ;
Bars^nes BERN-sur ;
Bar^stad:Bar^stad9 BERN-sur ;
Bartens LONDON-sur ;
Barth:Barth9 BERN-sur ;
Bartholdsen:Bartholdsen9 LONDON-sur ;
Bartime^us LONDON-mal ;
Bart^nes BERN-sur ;
Bartolome^us LONDON-mal ;
Bartram:Bartram9 LONDON-sur ;
Barwin:Barwin9 LONDON-sur ;
Bas-Prinssaš:Bas-Prinssaž ANAR-mal ;
Bas^berg:Bas^berg9 BERN-sur ;
Basedow BERN-sur ;
Basil LONDON-mal ;
Basti^ansen:Basti^ansen9 LONDON-sur ;
Bataan:Bataan9 BERN-surplc ;
Bathurst:Bathurst9 BERN-surplc ;
Batseba ACCRA-fem ;
Batta ACCRA-sur ;
Battiste ACCRA-sur ;
Bauck BERN-sur ;
Bau^er LONDON-sur ;
Bau^er^sachs LONDON-sur ;
Bauge ACCRA-sur ;
Bauker LONDON-sur ;
Baukop:Baukop9 BERN-sur ;
Bau^man:Bau^man9 BERN-sur ;
Bau^mann:Bau^mann9 BERN-sur ;
Bauns^bak BERN-sur ;
Bauns^gaard:Bauns^gaard9 BERN-sur ;
Bautz:Bautz9 BERN-sur ;
Bautzen:Bautzen9 LONDON-sur ;
Bawden:Bawden9 LONDON-sur ;
Ba^yer LONDON-sur ;
Bayreuth:Bayreuth9 BERN-sur ;
Beach:Beach9 BERN-sur ;
Beacons^field:Beacons^field9 BERN-sur ;
Beahcce MARJA-mal ;
Beahce^buol0ža:Beahce^buol'ža MARJA-plc ;
Beahce^dievvá MARJA-plc ;
Beahce^jáv0ri:Beahce^jáv'ri MARJA-plc ;
Beahce^leah0ki:Beahce^leah'ki MARJA-plc ;
Beahce^luohkká MARJA-plc ;
Beahce^njunni MARJA-plc ;
Beahce^njár0ga:Beahce^njár'ga MARJA-plc ;
Beahcet:Beahceh ANAR-plc ;
Beahce^várri MARJA-plc ;
Beahce^váráš:Beahce^váráž PLACE-DIM-plc ;
Beahce^čielgge^joh0ka:Beahce^čielgge^joh'ka MARJA-plc ;
Beahcán:Beahcám ANAR-plc ;
Beahkká MARJA-mal ;
Beahká^gurra MARJA-plc ;
Beahká^láttu:Beahká^láddu DAVVISUOLU-plc ;
Beahká^várri MARJA-plc ;
Bear BERN-sur ;
Beara^guoi0ka:Beara^guoj'ka MARJA-plc ;
Beara^jáv0ri:Beara^jáv'ri MARJA-plc ;
Beara^mohkke^ma00ras:Beara^mohkke^marras DUORTNUS-plc ;
Beara^mohkki MARJA-plc ;
Beara^nibba MARJA-plc ;
Beara^várri MARJA-plc ;
Beara^čielgge^jáv0ri:Beara^čielgge^jáv'ri MARJA-plc ;
Beara^čiel0gi:Beara^čiel'gi MARJA-plc ;
Beardna MARJA-mal ;
Be^ate ACCRA-fem ;
Be^athe ACCRA-fem ;
Be^atrice ACCRA-fem ;
Beatty ACCRA-sur ;
Bech:Bech9 BERN-sur ;
Becher LONDON-sur ;
Bech^steina ACCRA-sur ;
Bechterew LONDON-sur ;
Beck BERN-sur ;
Becker LONDON-sur ;
Beck^mann:Beck^mann9 LONDON-sur ;
Beda ACCRA-fem ;
Bedar LONDON-mal ;
Beddari ACCRA-sur ;
Bed^ford:Bed^ford9 BERN-sur ;
Bedworth:Bedworth9 BERN-sur ;
Beelsebub:Beelsebub9 BERN-mal ;
Beer BERN-sur ;
Beesley ACCRA-sur ;
Beesley+Use/Sub:Beesley NYSTØ-sur; !
Beethoven:Beethoven9 LONDON-sur ;
Befring:Befring9 LONDON-sur ;
Behkká MARJA-mal ;
Behncke ACCRA-sur ;
Behtter LONDON-sur ;
Beich^man:Beich^man9 BERN-sur ;
Beich^mann:Beich^mann9 BERN-sur ;
Beijer LONDON-sur ;
Beit^stad:Beit^stad9 BERN-sur ;
Beker LONDON-sur ;
Bekhterev BERN-sur ;
Bekke^lund:Bekke^lund9 BERN-sur ;
Bekke^mellem:Bekke^mellem9 LONDON-sur ;
Bekken:Bekken9 LONDON-sur ;
Bekker LONDON-sur ;
Bekkevar BERN-sur ;
Bekke^vold:Bekke^vold9 BERN-sur ;
Bekk^strand:Bekk^strand9 BERN-sur ;
Bela ACCRA-fem ;
Bel^bo:Bel^bo9 NYSTØ-sur ;
Beldo:Beldo9 ACCRA-sur ;
Beli^ar LONDON-mal ;
Belinda ACCRA-fem ;
Beljaeva ACCRA-sur ;
Bell BERN-sur ;
Bellami ACCRA-sur ;
Bellika ACCRA-sur ;
Belokurova ACCRA-sur ;
Belsebub:Belsebub9 BERN-mal ;
Bels^vik BERN-sur ;
Bel^vik BERN-sur ;
Ben:Ben9 BERN-mal ;
Ben-Ammi ACCRA-mal ;
Bend:Bend9 BERN-sur ;
Bendeke ACCRA-fem ;
Bender LONDON-sur ;
Bendik LONDON-mal ;
Bendiks LONDON-mal ;
Bendiksen:Bendiksen9 LONDON-sur ;
Bendixen:Bendixen9 LONDON-sur ;
Bendsen:Bendsen9 LONDON-sur ;
Bendtsen:Bendtsen9 LONDON-sur ;
Benedicte ACCRA-fem ;
Benedikte ACCRA-fem ;
Benfeldt BERN-sur ;
Bengt BERN-mal ;
Bengtsen:Bengtsen9 LONDON-sur ;
Bengtson:Bengtson9 LONDON-sur ;
Bengtsson:Bengtsson9 LONDON-sur ;
Benita ACCRA-fem ;
Benjamin:Benjamin9 LONDON-sur ;
Benjaminsen:Benjaminsen9 LONDON-sur ;
Benkhe ACCRA-sur ;
Benkow BERN-sur ;
Benn:Benn9 BERN-sur ;
Benna ACCRA-plc ;
Benneche ACCRA-sur ;
Benned:Benned9 LONDON-sur ;
Bennedsen:Bennedsen9 LONDON-sur ;
Bennetsen:Bennetsen9 LONDON-sur ;
Bennett LONDON-sur ;
Bennetter LONDON-sur ;
Benny ACCRA-mal ;
Benoni ACCRA-sur ;
Benonisen:Benonisen9 LONDON-sur ;
Bent BERN-mal ;
Bente ACCRA-fem ;
Bente-Lotte ACCRA-fem ;
Benthe ACCRA-fem ;
Bentsen:Bentsen9 LONDON-sur ;
Bentzen:Bentzen9 LONDON-sur ;
Benum:Benum9 LONDON-sur ;
Beor BERN-sur ;
Berbom:Berbom9 BERN-sur ;
Ber^dalseken:Ber^dalseken9 LONDON-sur ;
Berea ACCRA-fem ;
Bered:Bered9 LONDON-sur ;
Berekvam:Berekvam9 BERN-sur ;
Berenike ACCRA-fem ;
Berentsen:Berentsen9 LONDON-sur ;
Beret LONDON-fem ;
Berg:Berg9 BERN-sur ;
Bergan:Bergan9 LONDON-sur ;
Berg^dahl BERN-sur ;
Berge ACCRA-sur ;
Bergem:Bergem9 LONDON-sur ;
Bergen:Bergen9 LONDON-plc ;
Berger LONDON-sur ;
Bergersen:Bergersen9 LONDON-sur ;
Bergerud:Bergerud9 BERN-surplc ;
Bergesen:Bergesen9 LONDON-sur ;
Berget LONDON-plc ;
Bergeton:Bergeton9 BERN-surplc ;
Berg^graf BERN-sur ;
Berg^grav BERN-sur ;
Berg^green:Berg^green9 BERN-sur ;
Berg^gren:Berg^gren9 LONDON-sur ;
Bergh:Bergh9 BERN-sur ;
Berg^heim:Berg^heim9 HEIM-sur ;
Bergitte ACCRA-fem ;
Berg^li ACCRA-sur ;
Berg^li+Use/Sub:Berg^li NYSTØ-sur; !
Bergli^ot LONDON-fem ;
Bergljot LONDON-fem ;
Berg^lund BERN-sur ;
Berg^man:Berg^man9 BERN-sur ;
Berg^mann:Berg^mann9 BERN-sur ;
Berg^mo:Berg^mo9 ACCRA-sur ;
Berg^quist:Berg^quist9 BERN-sur ;
Berg^qvist:Berg^qvist9 BERN-sur ;
Bergs^eng:Bergs^eng9 BERN-sur ;
Bergset BERN-sur ;
Berg^seter LONDON-sur ;
Bergseth:Bergseth9 BERN-sur ;
Bergs^grav BERN-sur ;
Bergs^mark:Bergs^mark BERN-sur ;
Berg^strøm:Berg^strøm9 BERN-sur ;
Bergs^vik BERN-sur ;
Bergum:Bergum9 LONDON-sur ;
Berit LONDON-fem ;
Berith:Berith9 LONDON-fem ;
Berkham^sted:Berkham^sted9 BERN-sur ;
Berk^nes BERN-sur ;
Berle ACCRA-fem ;
Berly ACCRA-fem ;
Bernander LONDON-sur ;
Bernard:Bernard9 LONDON-mal ;
Berner LONDON-sur ;
Bernhard:Bernhard9 LONDON-mal ;
Bernhardsen:Bernhardsen9 LONDON-sur ;
Bernhoft BERN-sur ;
Bern^stein:Bern^stein9 BERN-sur ;
Bernt BERN-mal ;
Bernt-Erik LONDON-mal ;
Berntine ACCRA-fem ;
Berntsen:Berntsen9 LONDON-sur ;
Berntzen:Berntzen9 LONDON-sur ;
Berny ACCRA-mal ;
Beronka ACCRA-sur ;
Berre ACCRA-sur ;
Berry ACCRA-mal ;
Bersagel LONDON-sur ;
Ber^stad:Ber^stad9 BERN-sur ;
Bersvendsen:Bersvendsen9 LONDON-sur ;
Bert BERN-mal ;
Berta ACCRA-fem ;
Berte ACCRA-fem ;
Bertel LONDON-mal ;
Bertelsen:Bertelsen9 LONDON-sur ;
Berte^ussen:Berte^ussen9	LONDON-sur ;
Bertha ACCRA-fem ;
Berthe ACCRA-fem ;
Berthel LONDON-mal ;
Berthelsen:Berthelsen9 LONDON-sur ;
Berthe^ussen:Berthe^ussen9 LONDON-sur ;
Bertil LONDON-mal ;
Bertin:Bertin9 LONDON-sur ;
Bertine ACCRA-fem ;
Bertnem:Bertnem9 LONDON-sur ;
Bertolt BERN-mal ;
Berton:Berton9 LONDON-mal ;
Bertramsen:Bertramsen9 LONDON-sur ;
Bertta ACCRA-fem ;
Berven:Berven9 LONDON-sur ;
Besançon:Besançon9 BERN-surplc ;
Bess^heim:Bess^heim9 HEIM-sur ;
Best:Best9 BERN-sur ;
Bestemmelsen:Bestemmelsen9 LONDON-sur ;
Bestun:Bestun9 BERN-surplc ;
Betesda ACCRA-fem ;
Beth:Beth9 BERN-fem ;
Bethesda ACCRA-fem ;
Betina ACCRA-fem ;
Betsy ACCRA-fem ;
Betten:Betten9 LONDON-sur ;
Better LONDON-sur ;
Bettina ACCRA-fem ;
Betuel LONDON-sur ;
Betzy ACCRA-fem ;
Be^yer LONDON-sur ;
Bi^anco:Bi^anco9 ACCRA-sur ;
Bibi ACCRA-fem ;
Bie ACCRA-sur ;
Bieda ACCRA-mal ;
Biehttár ANAR-mal ;
Biehtár LONDON-mal ;
Biehtára^gielas:Biehtára^giellas DUORTNUS-plc ;
Biehtár^njár0ga:Biehtár^njár'ga MARJA-plc ;
Biehtár^skái0di:Biehtár^skáj'di MARJA-plc ;
Biejan LONDON-sur ;
Biejaš:Biejaž ANAR-mal ;
Biel BERN-sur ;
Biele^feld:Biele^feld9 BERN-sur ;
Biello^luoppal:Biello^luobbal DUORTNUS-plc ;
Bien:Bien9 LONDON-sur ;
Biennaš-Jon:Biennaš-Jon9 BERN-mal ;
Bienne ACCRA-mal ;
Bienne^jáv0ri:Bienne^jáv'ri MARJA-plc ;
Bienne^roavvi MARJA-plc ;
Bienne^ráš0ša:Bienne^ráš'ša MARJA-plc ;
Bienne^čohkka MARJA-plc ;
Biente ACCRA-sur ;
Bientie ACCRA-sur ;
Bier BERN-mal ;
Biera ACCRA-mal ;
Biera^joh0ka:Biera^joh'ka MARJA-plc ;
Biera^jáv0ri:Biera^jáv'ri MARJA-plc ;
Biera^ma00ras:Biera^marras DUORTNUS-plc ;
Biera^nibba MARJA-plc ;
Bieraš:Bieraž ANAR-mal ;
Bierfalan^oai0vi:Bierfalan^oaj'vi MARJA-plc ;
Bierna ACCRA-mal ;
Bierna^mos0ki:Bierna^mos'ki MARJA-plc ;
Bierra MARJA-mal ;
Bierrelaš:Bierrelažž HEANDARAT-mal ;
Bierril LONDON-mal ;
Bier0rán:Bier'rán LONDON-mal ;
Bier0žá:Bier'žá MARJA-mal ;
Bigga ACCRA-fem ;
Bigge MARJA-fem ;
Bigge^joh0ka:Bigge^joh'ka MARJA-plc ;
Bigge^jáv0ri:Bigge^jáv'ri MARJA-plc ;
Bigge^luoppal:Bigge^luobbal DUORTNUS-plc ;
Bigge^skái0di:Bigge^skáj'di MARJA-plc ;
Bigge^várri MARJA-plc ;
Biggá MARJA-fem ;
Bih0to:Bih'to MARJA-mal ;
Bihto^várri MARJA-plc ;
Bii0já:Bij'já MARJA-fem ;
Biil^green:Biil^green9 BERN-sur ;
Bijáš:Bijáž ANAR-mal ;
Bikke^joh0ka:Bikke^joh'ka MARJA-plc ;
Bikke^jáv0ri:Bikke^jáv'ri MARJA-plc ;
Bikke^luoppal:Bikke^luobbal DUORTNUS-plc ;
Bikká MARJA-fem ;
Bikká^gohppi MARJA-plc ;
Bilbao:Bilbao9 ACCRA-mal ;
Bilitt BERN-sur ;
Bill BERN-sur ;
Billabong:Billabong9 BERN-sur ;
Billings LONDON-sur ;
Billing^stad:Billing^stad9 BERN-sur ;
Billington:Billington9 BERN-sur ;
Bill^kvam:Bill^kvam9 LONDON-sur ;
Billund:Billund9 BERN-sur ;
Billá^vuotna MARJA-plc ;
Bil^stad:Bil^stad9 BERN-sur ;
Bilto:Bilto9 ACCRA-sur ;
Bilto^jávrrit:Bilto^jáv'ri VARGGAT-plc ;
Binder LONDON-sur ;
Binder^næs BERN-sur ;
Bindes^bøll LONDON-sur ;
Bing:Bing9 BERN-sur ;
Bingen:Bingen9 LONDON-sur ;
Biong:Biong9 BERN-sur ;
Birch:Birch9 BERN-sur ;
Birehaš:Birehažž HEANDARAT-fem ;
Biret:Bireh ANAR-fem ;
Biret-Elle MARJA-fem ;
Biret-Káre ACCRA-fem ;
Birger LONDON-sur ;
Birgget:Birg'eh ANAR-fem ;
Birgget:Birggeh ANAR-fem ;
Birgit LONDON-fem ;
Birgith:Birgith9 LONDON-fem ;
Birgitta ACCRA-fem ;
Birgitte ACCRA-fem ;
Birja ACCRA-fem ;
Birjjá^gáddi MARJA-plc ;
Birjjá^jáv0ri:Birjjá^jáv'ri MARJA-plc ;
Birjjá^luok0ta:Birjjá^luok'ta MARJA-plc ;
Bir0já:Bir'já MARJA-fem ;
Birk BERN-mal ;
Birka ACCRA-plc ;
Birke^gaard:Birke^gaard9 BERN-sur ;
Birke^land:Birke^land9 BERN-sur ;
Birkely ACCRA-sur ;
Birke^tveit BERN-sur ;
Birk^ås BERN-sur ;
Birres BERN-sur ;
Birrá MARJA-fem ;
Birte ACCRA-fem ;
Birthe ACCRA-fem ;
Bir0tá:Bir'tá MARJA-fem ;
Bis^gaard:Bis^gaard9 BERN-sur ;
Bisk:Bisk9 BERN-sur ;
Bis^marck LONDON-sur ;
Bisso^joh0ka:Bisso^joh'ka MARJA-plc ;
Biti ACCRA-sur ;
Bitter^stad:Bitter^stad9 BERN-sur ;
Bivkin:Bivkin9 BERN-sur ;
Bja^berg:Bja^berg9 BERN-sur ;
Bja^nes LONDON-sur ;
Bjarne ACCRA-mal ;
Bjarn^hild:Bjarn^hild9 BERN-fem ;
Bjarte ACCRA-mal ;
Bjerck BERN-sur ;
Bjerk BERN-sur ;
Bjerkan:Bjerkan9 LONDON-sur ;
Bjerke ACCRA-sur ;
Bjerke^li ACCRA-sur ;
Bjerke^li NYSTØ-sur ;
Bjerk^eng:Bjerk^eng9 BERN-sur ;
Bjerk^holt BERN-sur ;
Bjerk^li ACCRA-sur ;
Bjerk^li+Use/Sub:Bjerk^li NYSTØ-sur; !
Bjerre ACCRA-sur ;
Bjerre^gaard:Bjerre^gaard9 BERN-sur ;
Bjerten:Bjerten9 LONDON-sur ;
Bjoner LONDON-sur ;
Bjor^berg:Bjor^berg9 BERN-sur ;
Bjor^vand:Bjor^vand9 BERN-sur ;
Bjugan:Bjugan9 LONDON-sur ;
Bjune ACCRA-mal ;
Bjur^sted:Bjur^sted9 BERN-sur ;
Bjur^strøm:Bjur^strøm9 BERN-sur ;
Bjänn^berg:Bjänn^berg9 BERN-sur ;
Bjærum:Bjærum9 LONDON-sur ;
Björn:Björn9 BERN-mal ;
Björninen:Björni C-FI-NEN-sur ;
Bjøber LONDON-sur ;
Bjø^berg:Bjø^berg9 BERN-sur ;
Bjølsen:Bjølsen9 LONDON-sur ;
Bjøl^stad:Bjøl^stad9 BERN-sur ;
Bjøn^nes BERN-sur ;
Bjørg:Bjørg9 BERN-sur ;
Bjørgan:Bjørgan9 LONDON-sur ;
Bjørge ACCRA-mal ;
Bjørgen:Bjørgen9 LONDON-sur ;
Bjørge^seter LONDON-sur ;
Bjørg^hild:Bjørg^hild9 BERN-fem ;
Bjørgum:Bjørgum9 LONDON-sur ;
Bjørgunn:Bjørgunn9 BERN-fem ;
Bjørk LONDON-sur ;
Bjørk BERN-sur ;
Bjørke ACCRA-sur ;
Bjørk^li ACCRA-sur ;
Bjørk^li+Use/Sub:Bjørk^li NYSTØ-sur; !
Bjørk^lund:Bjørk^lund9 BERN-sur ;
Bjørkum:Bjørkum9 LONDON-sur ;
Bjørn:Bjørn9 BERN-mal ;
Bjørn BERN-mal ;
Bjørn-Erik LONDON-mal ;
Bjørn-Inge ACCRA-mal ;
Bjørn-Ivar LONDON-mal ;
Bjørn-Tore ACCRA-mal ;
Bjørnar LONDON-mal ;
Bjørn^back BERN-sur ;
Bjørnerud:Bjørnerud9 BERN-surplc ;
Bjørne^stad:Bjørne^stad9 BERN-sur ;
Bjørn^hild:Bjørn^hild9 BERN-fem ;
Bjørnsen:Bjørnsen9 LONDON-sur ;
Bjørn^skinn:Bjørn^skinn9 BERN-sur ;
Bjørn^slett BERN-sur ;
Bjørn^stad:Bjørn^stad9 BERN-sur ;
Bjørn^ulf LONDON-mal ;
Bjørnvig:Bjørnvig9 BERN-sur ;
Bjørn^ør BERN-surplc ;
Bjørseth:Bjørseth9 BERN-sur ;
Bjørs^mo:Bjørs^mo9 NYSTØ-sur ;
Bjørst:Bjørst9 BERN-sur ;
Bjøru ACCRA-sur ;
Blaauw BERN-sur ;
Black BERN-sur ;
Blackie ACCRA-mal ;
Blair:Blair BERN-sur ;
Blaker LONDON-surplc ;
Blakk^sæter LONDON-sur ;
Blak^stad:Blak^stad9 BERN-sur ;
Blak^sæter LONDON-sur ;
Blanca ACCRA-fem ;
Blanche ACCRA-sur ;
Blancornela ACCRA-sur ;
Blaser LONDON-sur ;
Bled:Bled9 BERN-sur ;
Blegen:Blegen9 LONDON-sur ;
Blehr BERN-sur ;
Bleik BERN-sur ;
Bleka^stad:Bleka^stad9 BERN-sur ;
Bleken:Bleken9 LONDON-sur ;
Blekk^ulf LONDON-mal ;
Blich:Blich9 BERN-sur ;
Blich^feldt BERN-sur ;
Bli^en:Bli^en9 LONDON-sur ;
Blili ACCRA-sur ;
Blind:Blind9 BERN-sur ;
Blind^heim:Blind^heim9 HEIM-sur ;
Blix BERN-sur ;
Blixen:Blixen9 LONDON-sur ;
Bloch:Bloch9 BERN-sur ;
Blodgett BERN-sur ;
Blokken:Blokken9 LONDON-sur ;
Bloks^berg:Bloks^berg9 BERN-sur ;
Blom:Blom9 BERN-sur ;
Blom^berg:Blom^berg9 BERN-sur ;
Blom^heller LONDON-sur ;
Blom^li ACCRA-sur ;
Blom^li+Use/Sub:Blom^li NYSTØ-sur; !
Bloom:Bloom9 BERN-sur ;
Bloom^field:Bloom^field9 BERN-sur ;
Bluff BERN-sur ;
Bluffs BERN-sur ;
Blunck BERN-sur ;
Bluth:Bluth9 BERN-sur ;
Bly^stad:Bly^stad9 BERN-sur ;
Blå^manns^isen:Blå^manns^isen9 LONDON-sur ;
Blædel LONDON-sur ;
Blæs^bjerg:Blæs^bjerg9 BERN-sur ;
Blönduós BERN-sur ;
Blütecher LONDON-sur ;
Boabdil BERN-surplc ;
Boalth:Boalth9 BERN-sur ;
Boanerges LONDON-sur ;
Boas LONDON-mal ;
Bob:Bob9 BERN-mal ;
Bobby ACCRA-mal ;
Bo^berg:Bo^berg9 BERN-sur ;
Bobrikov BERN-sur ;
Boccaccio:Boccaccio9 ACCRA-mal ;
Bocholt BERN-sur ;
Bock BERN-sur ;
Bocke^lie ACCRA-sur ;
Bodelsen:Bodelsen9 LONDON-sur ;
Bod^hild:Bod^hild9 BERN-fem ;
Bodil LONDON-fem ;
Bodin:Bodin9 LONDON-sur ;
Bodung:Bodung9 BERN-sur ;
Body ACCRA-mal ;
Body+Use/Sub:Body NYSTØ-mal; !
Boe ACCRA-mal ;
Boe+Use/Sub:Boe NYSTØ-mal; !
Boeck BERN-sur ;
Boehg:Boehg9 BERN-sur ;
Boel BERN-sur ;
Boelke ACCRA-sur ;
Boesen:Boesen9 LONDON-sur ;
Bogdanoff:Bogdanoff BERN-sur ;
Boge ACCRA-sur ;
Boge^joh0ka:Boge^joh'ka MARJA-plc ;
Boge^jáv0ri:Boge^jáv'ri MARJA-plc ;
Bogen:Bogen9 LONDON-plc ;
Bogi^slav BERN-mal ;
Bognerud:Bognerud9 BERN-sur ;
Bog^nes BERN-sur ;
Bohr BERN-sur ;
Bohus BERN-sur ;
Boine SIJTE-sur ;
Boise ACCRA-sur ;
Bojesen:Bojesen9 LONDON-sur ;
Bojsen:Boj9sen9 LONDON-sur ;
Bokerød:Bokerød9 BERN-surplc ;
Bokn:Bokn9 BERN-sur ;
Bokna^bák0ti:Bokna^bák'ti MARJA-plc ;
Bole^slav BERN-mal ;
Bolette ACCRA-fem ;
Bolin:Bolin9 LONDON-sur ;
Boll BERN-sur ;
Bolla ACCRA-plc ;
Bolme ACCRA-sur ;
Bol^stad:Bol^stad9 BERN-sur ;
Bol^vik BERN-sur ;
Boman:Boman9 LONDON-sur ;
Bo^mann:Bo^mann9 BERN-sur ;
Bombardier LONDON-sur ;
Bomhoff LONDON-sur ;
Bomholt BERN-sur ;
Bommer^lund:Bommer^lund9 BERN-sur ;
Bomme^stad:Bomme^stad9 BERN-sur ;
Bonakas BERN-LOAN-surplc ;
Bond:Bond9 BERN-sur ;
Bonde ACCRA-sur ;
Bondesen:Bondesen9 LONDON-sur ;
Bondlid:Bondlid9 BERN-sur ;
Bo^nes BERN-sur ;
Bon^gard:Bon^gard9 BERN-sur ;
Bongo:Bongo9 ACCRA-sur ;
Bongo-báddi MARJA-plc ;
Bonjákas:Bonjákass HEANDARAT-plc ;
Bonnerup:Bonnerup9 BERN-surplc ;
Bonnevie ACCRA-sur ;
Bonnevie+Use/Sub:Bonnevie NYSTØ-sur; !
Bonnez:Bonnez9 LONDON-sur ;
Bonsaksen:Bonsaksen9 LONDON-sur ;
Booth:Booth9 BERN-sur ;
Bor^berg:Bor^berg9 BERN-sur ;
Borch:Borch9 BERN-sur ;
Borch^grevink BERN-sur ;
Borchseni^us BERN-sur ;
Bordi ACCRA-sur ;
Bore ACCRA-sur ;
Boreas LONDON-mal ;
Borelli ACCRA-sur ;
Borg:Borg9 BERN-surplc ;
Borga-Ábo^ráš0ša:Borga-Ábo^ráš'ša MARJA-plc ;
Borga^gurra MARJA-plc ;
Borga^joh0ka:Borga^joh'ka MARJA-plc ;
Borga^jáv0ri:Borga^jáv'ri MARJA-plc ;
Borgan:Borgan9 LONDON-sur ;
Borgann:Borgann9 BERN-sur ;
Borgar LONDON-mal ;
Borge ACCRA-sur ;
Borge^beaska^áv0ži:Borge^beaska^áv'ži MARJA-plc ;
Borge^beaska^čopma MARJA-plc ;
Borgen:Borgen9 LONDON-sur ;
Borger LONDON-sur ;
Borgersen:Borgersen9 LONDON-sur ;
Borges LONDON-sur ;
Borge^stad:Borge^stad9 BERN-sur ;
Borg^hild:Borg^hild9 BERN-fem ;
Borg^lund:Borg^lund9 BERN-sur ;
Borgny ACCRA-fem ;
Borgs^ø NYSTØ-sur ;
Borgund:Borgund9 BERN-sur ;
Boris LONDON-mal ;
Bork BERN-surplc ;
Borlaug:Borlaug9 BERN-fem ;
Borrisen:Borrisen9 LONDON-sur ;
Bors^heim:Bors^heim9 HEIM-sur ;
Borten:Borten9 LONDON-sur ;
Borthen:Borthen9 LONDON-sur ;
Bortnen:Bortnen9 LONDON-sur ;
Bortne^skår BERN-surplc ;
Borud:Borud9 BERN-sur ;
Borveau NYSTØ-sur ;
Bor^ås BERN-sur ;
Bos^berg:Bos^berg9 BERN-sur ;
Bo^settings^råd:Bo^settings^råd9 BERN-sur ;
Bossen:Bossen9 LONDON-sur ;
Bossum:Bossum9 LONDON-sur ;
Boss^vik BERN-sur ;
Bo^stad:Bo^stad9 BERN-sur ;
Botnen:Botnen9 LONDON-sur ;
Botner LONDON-sur ;
Botten:Botten9 LONDON-sur ;
Bott^olf BERN-mal ;
Bottolfsen:Bottolfsen9 LONDON-sur ;
Boulder LONDON-sur ;
Bourdieu ACCRA-sur ;
Bouti^er LONDON-sur ;
Bow BERN-sur ;
Box BERN-sur ;
Box^berger LONDON-sur ;
Bo^yang:Bo^yang9 BERN-sur ;
Bo^ye ACCRA-mal ;
Boym:Boym9 BERN-sur ;
Boyne ACCRA-sur ;
Boysen:Boysen9 LONDON-sur ;
Boŋ0gu:Boŋ'gu MARJA-sur ;
Braa^stad:Braa^stad9 BERN-sur ;
Braaten:Braaten9 LONDON-sur ;
Brabant BERN-sur ;
Brac BERN-sur ;
Brack BERN-sur ;
Brad^ford:Brad^ford9 BERN-sur ;
Braek^hus BERN-sur ;
Brage ACCRA-mal ;
Brager LONDON-sur ;
Bragi ACCRA-sur ;
Brag^stad:Brag^stad9 BERN-sur ;
Brahe ACCRA-sur ;
Brahms BERN-sur ;
Brak^stad:Brak^stad9 BERN-sur ;
Braktoft BERN-sur ;
Brambani ACCRA-sur ;
Bramming:Bramming9 LONDON-sur ;
Bramsen:Bramsen9 LONDON-sur ;
Branda^sund:Branda^sund9 SUND-sur ;
Brande ACCRA-sur ;
Brando:Brando9 ACCRA-sur ;
Brandrud:Brandrud9 BERN-sur ;
Brandrup:Brandrup9 BERN-surplc ;
Brands^nes BERN-sur ;
Brandt BERN-sur ;
Brandtzæg:Brandtzæg9 BERN-sur ;
Brand^val BERN-surplc ;
Brand^vold:Brand^vold9 BERN-sur ;
Branner LONDON-sur ;
Brannsten:Brannsten9 LONDON-sur ;
Brans^fjell:Brans^fjell BERN-sur ;
Branten^berg:Branten^berg9 BERN-sur ;
Brant^fjeld:Brant^fjeld9 BERN-sur ;
Brantzeg:Brantzeg9 BERN-sur ;
Braseth:Braseth9 BERN-sur ;
Brasov LONDON-sur ;
Bra^stad:Bra^stad9 BERN-sur ;
Brat^aas BERN-sur ;
Brat^berg:Brat^berg9 BERN-sur ;
Brat^li ACCRA-sur ;
Brat^li+Use/Sub:Brat^li NYSTØ-sur; !
Brat^lie ACCRA-sur ;
Brat^rein LONDON-sur ;
Brats^berg:Brats^berg9 BERN-sur ;
Bratte ACCRA-sur ;
Bratte^li ACCRA-sur ;
Bratte^li+Use/Sub:Bratte^li NYSTØ-sur; !
Bratte^stå ACCRA-surplc ;
Bratt^li ACCRA-sur ;
Bratt^li+Use/Sub:Bratt^li NYSTØ-sur; !
Bratt^rein:Bratt^rein9 LONDON-sur ;
Brat^vold:Brat^vold9 BERN-sur ;
Braun^schweig:Braun^schweig9 BERN-sur ;
Braut BERN-sur ;
Brava ACCRA-sur ;
Brecker LONDON-sur ;
Bre^dahl BERN-sur ;
Brede ACCRA-mal ;
Bredesen:Bredesen9 LONDON-sur ;
Bredo:Bredo9 ACCRA-mal ;
Bred^tveit BERN-sur ;
Breide ACCRA-sur ;
Breie ACCRA-sur ;
Brei^stein:Brei^stein9 BERN-surplc ;
Brekke ACCRA-sur ;
Brekk^eidet LONDON-plc ;
Brekken:Brekken LONDON-plc ;
Brekkom:Brekkom9 LONDON-sur ;
Brek^stad:Brek^stad9 BERN-sur ;
Bremseth:Bremseth9 BERN-sur ;
Brende ACCRA-sur ;
Brenden:Brenden9 LONDON-sur ;
Brenne ACCRA-sur ;
Bresa^ola ACCRA-sur ;
Brevig:Brevig9 BERN-sur ;
Bri^an:Bri^an9 LONDON-mal ;
Bridg^water LONDON-sur ;
Brigitte ACCRA-fem ;
Brill BERN-sur ;
Brimi ACCRA-sur ;
Brimse ACCRA-sur ;
Brinch:Brinch9 BERN-sur ;
Brinck BERN-sur ;
Brink BERN-sur ;
Bris BERN-sur ;
Brisson:Brisson9 LONDON-sur ;
Brit BERN-fem ;
Brita ACCRA-fem ;
Britain:Britain9 LONDON-plc ;
Brith:Brith9 BERN-sur ;
Britney NYSTØ-fem ;
Britt BERN-fem ;
Britta ACCRA-fem ;
Brix BERN-sur ;
Broch:Broch9 BERN-sur ;
Broch^mann:Broch^mann9 BERN-sur ;
Brock BERN-sur ;
Brocken:Brocken9 LONDON-sur ;
Brock^me^yer LONDON-sur ;
Brodahl BERN-sur ;
Brodersen:Brodersen9 LONDON-sur ;
Broder^stad:Broder^stad9 BERN-sur ;
Brodin:Brodin9 LONDON-sur ;
Brodt^korb:Brodt^korb9 BERN-sur ;
Broe ACCRA-sur ;
Broen:Broen9 BERN-sur ;
Bro^man:Bro^man9 LONDON-sur ;
Brom^wich:Brom^wich9 BERN-sur ;
Bronken:Bronken9 LONDON-sur ;
Bronn:Bronn9 BERN-sur ;
Bronx BERN-sur ;
Brooks BERN-sur ;
Bror BERN-mal ;
Brosens LONDON-sur ;
Bro^vold:Bro^vold9 BERN-sur ;
Brovst:Brovst9 BERN-sur ;
Brox BERN-sur ;
Brošhin:Brošhin9 BERN-sur ;
Bru^aset BERN-sur ;
Bru^bak BERN-sur ;
Bruce ACCRA-mal ;
Bruch:Bruch9 BERN-sur ;
Bru^dal:Bru^dal BERN-sur ;
Brueghel LONDON-sur ;
Bruenech:Bruenech9 BERN-sur ;
Bru^hagen:Bru^hagen9 LONDON-sur ;
Bruk:Bruk BERN-sur ;
Bruken:Bruken9 LONDON-sur ;
Bru^land:Bru^land9 BERN-sur ;
Brun:Brun9 BERN-sur ;
Brun^borg:Brun^borg9 BERN-surplc ;
Brunch^horst:Brunch^horst9 BERN-surplc ;
Brundt^land:Brundt^land9 BERN-sur ;
Brundt^land^kommišuvdna MARJA-org ;
Brunila ACCRA-sur ;
Brunke^berg:Brunke^berg9 BERN-sur ;
Brunla^nes BERN-surplc ;
Bruno:Bruno9 ACCRA-mal ;
Brun^stad:Brun^stad9 BERN-sur ;
Brun^tveit BERN-sur ;
Bruse^myr BERN-surplc ;
Brusila ACCRA-sur ;
Bru^stad:Bru^stad9 BERN-sur ;
Bru^sveen:Bru^sveen9 BERN-sur ;
Bruun:Bruun9 BERN-sur ;
Bruus^gaard:Bruus^gaard9 BERN-sur ;
Bru^vold:Bru^vold9 BERN-sur ;
Bryan:Bryan9 LONDON-mal ;
Bryand:Bryand9 BERN-sur ;
Bryde^gaard:Bryde^gaard9 BERN-sur ;
Bryhn:Bryhn9 BERN-sur ;
Bryn^hild:Bryn^hild9 BERN-fem ;
Brynildsen:Brynildsen9 LONDON-sur ;
Brynilen:Brynilen9 LONDON-sur ;
Brynjar LONDON-mal ;
Brynj^ulf LONDON-mal ;
Brynj^ulfsen:Brynj^ulfsen9 LONDON-sur ;
Bryrup:Bryrup9 BERN-surplc ;
Brår BERN-sur ;
Brårud:Brårud9 BERN-sur ;
Brå^stad:Brå^stad9 BERN-sur ;
Bråten:Bråten9 LONDON-sur ;
Bråthen:Bråthen9 LONDON-sur ;
Brå^tveit BERN-sur ;
Brædstrup:Brædstrup9 BERN-sur ;
Bræk^hus-Hærem:Bræk^hus-Hærem9 LONDON-sur ;
Brække ACCRA-sur ;
Brænden:Brænden9 LONDON-sur ;
Brænne ACCRA-sur ;
Brøchner LONDON-sur ;
Brød^løs BERN-sur ;
Brøgger LONDON-sur ;
Brønd^byg:Brønd^byg9 BERN-sur ;
Brønder^slev BERN-sur ;
Brønd^sted:Brønd^sted9 BERN-sur ;
Brøndum:Brøndum9 LONDON-sur ;
Brønn^sletten:Brønn^sletten9 LONDON-sur ;
Brøn^stad:Brøn^stad9 BERN-sur ;
Brørs BERN-sur ;
Brørup:Brørup9 BERN-surplc ;
Brøttum:Brøttum9 LONDON-sur ;
Brüel BERN-sur ;
Brüssel LONDON-sur ;
Bu^an:Bu^an9 LONDON-sur ;
Bua^våg:Bua^våg9 BERN-sur ;
Buch:Buch9 BERN-sur ;
Buchard:Buchard9 BERN-sur ;
Buch^holtz:Buch^holtz9 BERN-sur ;
Buck BERN-sur ;
Buck^walter LONDON-sur ;
Bud:Bud9 BERN-sur ;
Buda ACCRA-fem ;
Bud^dha ACCRA-mal ; !Or just obj?
Budtz:Budtz9 BERN-sur ;
Bue ACCRA-mal ;
Buene ACCRA-sur ;
Bu^eng:Bu^eng9 BERN-sur ;
Buer LONDON-sur ;
Buffy ACCRA-fem ;
Bug:Bug9 BERN-sur ;
Bugge ACCRA-sur ;
Bugt:Bugt9 BERN-sur ;
Buhl BERN-sur ;
Bu^hølen:Bu^hølen9 LONDON-sur ;
Buick BERN-sur ;
Bukh:Bukh9 BERN-sur ;
Buki^er LONDON-sur ;
Bul^beck BERN-sur ;
Bul^bjerg:Bul^bjerg9 BERN-sur ;
Buljo:Buljo9 ACCRA-sur ;
Buljo^joh0ka:Buljo^joh'ka MARJA-plc ;
Buljo^jáv0ri:Buljo^jáv'ri MARJA-plc ;
Buljo^várri MARJA-plc ;
Bulken:Bulken9 LONDON-sur ;
Bull BERN-sur ;
Bundesen:Bundesen9 LONDON-sur ;
Bund^gaard:Bund^gaard9 BERN-sur ;
Bu^nes BERN-sur ;
Bunk^holt BERN-sur ;
Bu^næs BERN-sur ;
Buohttá MARJA-fem ;
Buolbmák+Use/Sub:Buolbmá BALAK-plc ; !
Buolbmát:Buolbmág ANAR-plc ;
Buollán FirstTag ;
Buollán:Buollám ANAR-plc ;
Burbank BERN-sur ;
Burchardt BERN-sur ;
Bure^us:Bure^us LONDON-sur ;
Burgen:Burgen9 LONDON-plc ;
Burgen LONDON-sur ;
Burgund:Burgund9 BERN-sur ;
Buri^slav BERN-mal ;
Burson-Marsteller:Burson-Marsteller LONDON-sur ;
Burton:Burton9 LONDON-sur ;
Burton-upon-Trent BERN-sur ;
Busch:Busch9 BERN-sur ;
Busch^mann:Busch^mann9 BERN-sur ;
Buseth:Buseth9 BERN-sur ;
Bush:Bush9 BERN-sur ;
Buskerud:Buskerud9 BERN-surplc ;
Bussum:Bussum9 LONDON-sur ;
Busten:Busten9 LONDON-mal ;
Busterud:Busterud9 BERN-surplc ;
Buten^schøn:Buten^schøn9 BERN-sur ;
Butt BERN-sur ;
Butte ACCRA-fem ;
Butten^schøn:Butten^schøn9 BERN-sur ;
Buttingsrud:Buttingsrud9 BERN-sur ;
Bu^varp:Bu^varp9 LONDON-sur ;
Bu^vik BERN-sur ;
Bu^våg:Bu^våg9 BERN-sur ;
Buxte^hude ACCRA-sur ;
By^berg:By^berg9 BERN-sur ;
Bye NYSTØ-sur ;
By^flaten:By^flaten9 LONDON-sur ;
Byg:Byg9 BERN-sur ;
Bygden:Bygden9 LONDON-sur ;
Byre ACCRA-sur ;
Báhca^vuotna MARJA-plc ;
Báhča^vead0ji:Báhča^vead'ji MARJA-plc ;
Báiddar^huksen:Báiddar^huksen9 LONDON-sur ; !XXX sur? seems more like org. translated into sámi
Báidár:Bájdár ANAR-plc ;
Bálat+Use/Sub:Bálag ANAR-plc ; !
Bálák:Bálá BALAK-plc ;
Báncco^joh0ka:Báncco^joh'ka MARJA-plc ;
Bánccu:Bán'cu MARJA-mal ;
Bánnos LONDON-mal ;
Bárnabas BERN-mal ;
Bárttán:Bárttán9 DUORTNUS-mal ;
Báv-In0gá:Báv-In'gá MARJA-fem ;
Bávllos LONDON-mal ;
Bávlos LONDON-mal ;
Báv0va:Báv'va MARJA-mal ;
Bávval LONDON-mal ;
Bávval^jáv0ri:Bávval^jáv'ri MARJA-plc ;
Bávval^luoppal:Bávval^luobbal DUORTNUS-plc ;
Bávvál LONDON-mal ;
Bávvál^jáv0ri:Bávvál^jáv'ri MARJA-plc ;
Bávvál^láttu:Bávvál^láddu DAVVISUOLU-plc ;
Bávvál^roavvi MARJA-plc ;
Bávvál^suo0lu:Bávvál^suollu DAVVISUOLU-plc ;
Bäck^man:Bäck^man9 BERN-sur ;
Bärn^hielm:Bärn^hielm9 BERN-sur ;
Bäärn^hielm:Bäärn^hielm9 BERN-sur ;
Båhus BERN-sur ;
Bård:Bård9 BERN-sur ;
Bårdsen:Bårdsen9 LONDON-sur ;
Bårjås LONDON-sur ;
Båsmo^en:Båsmo^en9 LONDON-sur ;
Bå^stad:Bå^stad9 BERN-sur ;
Båt^eng:Båt^eng9 BERN-sur ;
Bæhr BERN-sur ;
Bæivi ACCRA-sur ;
Bæk^gaard:Bæk^gaard9 BERN-sur ;
Bækken:Bækken9 LONDON-sur ;
Bælum:Bælum9 LONDON-sur ;
Bær:Bær BERN-sur ;
Béla ACCRA-fem ;
Börje ACCRA-mal ;
Bødtker LONDON-sur ;
Bøe ACCRA-sur ;
Bøen:Bøen9 LONDON-sur ;
Bøggild:Bøggild9 BERN-sur ;
Bøhle ACCRA-sur ;
Bøhler LONDON-sur ;
Bøhn:Bøhn9 BERN-sur ;
Bøhren:Bøhren9 LONDON-sur ;
Bølisåter LONDON-sur ;
Bølling^toft BERN-sur ;
Bøn:Bøn9 BERN-sur ;
Børde ACCRA-mal ;
Børge ACCRA-mal ;
Børgesen:Børgesen9 LONDON-sur ;
Børke ACCRA-sur ;
Børmer LONDON-sur ;
Børre ACCRA-mal ;
Børresen:Børresen9 LONDON-sur ;
Børresrud:Børresrud9 BERN-sur ;
Børseth:Børseth9 BERN-sur ;
Børs^heim:Børs^heim9 HEIM-sur ;
Bør^stad:Bør^stad9 BERN-sur ;
Børve ACCRA-sur ;
Bø^stad:Bø^stad9 BERN-sur ;
Bø^thun:Bø^thun9 BERN-sur ;
Bøver^tun:Bøver^tun9 BERN-surplc ;
Bøyle^stad:Bøyle^stad9 BERN-sur ;
Bø^yum:Bø^yum9 BERN-sur ;
Bülow BERN-sur ;
Cabello:Cabello9 ACCRA-sur ;
Cacho:Cacho9 ACCRA-sur ;
Cae ACCRA-sur ;
Caen:Caen9 BERN-sur ;
Cairns BERN-sur ;
Cali ACCRA-sur ;
Callas LONDON-sur ;
Callesen:Callesen9 LONDON-sur ;
Callisen:Callisen9 LONDON-sur ;
Calme^yer LONDON-sur ;
Calvin:Calvin9 LONDON-sur ;
Camelus LONDON-malsur ;
Camilla ACCRA-fem ;
Campbell BERN-sur ;
Campeche ACCRA-sur ;
Camre ACCRA-sur ;
Cannes BERN-sur ;
Cantona ACCRA-sur ;
Ca^oxi^an:Ca^oxi^an9 BERN-surplc ;
Capell:Capell LONDON-sur ;
Capella ACCRA-plc ;
Capjon:Capjon9 LONDON-sur ;
Capone ACCRA-sur ;
Caprino:Caprino9 ACCRA-sur ;
Cardigan:Cardigan9 BERN-surplc ;
Carina ACCRA-fem ;
Carita ACCRA-fem ;
Carl BERN-mal ;
Carling:Carling9 LONDON-sur ;
Carlo:Carlo9 ACCRA-mal ;
Carls^berg:Carls^berg9 BERN-sur ;
Carlsen:Carlsen9 LONDON-sur ;
Carlson:Carlson9 LONDON-sur ;
Carlsson:Carlsson9 LONDON-sur ;
Carlton:Carlton9 LONDON-sur ;
Carlzon:Carlzon9 LONDON-sur ;
Carn^feldt BERN-sur ;
Carol LONDON-fem ;
Caroline ACCRA-fem ;
Carpelan:Carpelan9 LONDON-sur ;
Carrie ACCRA-fem ;
Carson:Carson9 LONDON-sur ;
Car^stein:Car^stein9 LONDON-mal ;
Car^sten:Car^sten9 LONDON-mal ;
Car^stensen:Car^stensen9 LONDON-sur ;
Carter LONDON-sur ;
Cart^man:Cart^man9 BERN-sur ;
Cartsen:Cartsen9 LONDON-sur ;
Casiqui^are ACCRA-mal ;
Caspar LONDON-mal ;
Caspari ACCRA-sur ;
Caspary ACCRA-mal ;
Casper LONDON-mal ;
Caspersen:Caspersen9 LONDON-sur ;
Cassandra ACCRA-fem ;
Cassi^us BERN-sur ;
Cast^berg:Cast^berg9 BERN-sur ;
Castello:Castello9 ACCRA-sur ;
Castle^ford:Castle^ford9 BERN-sur ;
Castro:Castro9 ACCRA-sur ;
Castrén:Castrén9 LONDON-sur ;
Catalina ACCRA-fem ;
Catarina ACCRA-fem ;
Catharina ACCRA-fem ;
Catherine ACCRA-fem ;
Cathrin:Cathrin9 LONDON-fem ;
Cathrine ACCRA-fem ;
Cato:Cato9 ACCRA-mal ;
Catrine ACCRA-fem ;
Cauvin:Cauvin9 LONDON-sur ;
Cave ACCRA-sur ;
Cecilia ACCRA-fem ;
Cecilie ACCRA-fem ;
Celina ACCRA-fem ;
Celine ACCRA-fem ;
Celi^us BERN-sur ;
Celle ACCRA-sur ;
Center LONDON-sur ;
Ceram:Ceram9 LONDON-mal ;
Cern:Cern9 BERN-sur ;
Cesare ACCRA-sur ;
Cesilie ACCRA-fem ;
Chablis BERN-surplc ;
Chambers LONDON-sur ;
Chan:Chan9 BERN-sur ;
Chanette ACCRA-fem ;
Changchun:Changchun9 BERN-surplc ;
Chantas LONDON-sur ;
Charisi^us:Charisi^us BERN-sur ;
Charleroi DUBAI-mal ;
Charles LONDON-mal ;
Charlotte ACCRA-fem ;
Charlotten^berg:Charlotten^berg9 BERN-sur ;
Charlotten^borg:Charlotten^borg9 BERN-surplc ;
Charlotten^lund:Charlotten^lund9 BERN-sur ;
Chastine ACCRA-fem ;
Che NYSTØ-mal ;
Cheinesh BERN-fem ;
Chelms^ford:Chelms^ford9 BERN-sur ;
Chen:Chen9 BERN-sur ;
Chengchow BERN-sur ;
Cher BERN-sur ;
Cherry ACCRA-fem ;
Chester^field:Chester^field9 BERN-sur ;
Chi^ang:Chi^ang9 BERN-mal ;
Chief% Seattle ACCRA-mal ;
Chillán:Chillán9 BERN-surplc ;
Ching:Ching9 BERN-mal ;
Chingan:Chingan9 LONDON-plc ;
Chi^os BERN-sur ;
Chlodvig:Chlodvig9 BERN-sur ;
Chomutov BERN-sur ;
Chorzów BERN-sur ;
Chou ACCRA-mal ;
Chresten:Chresten9 LONDON-sur ;
Chris BERN-mal ;
Christ^church:Christ^church9 BERN-sur ;
Christel LONDON-fem ;
Christen:Christen9 LONDON-sur ;
Christensen:Christensen9 LONDON-sur ;
Christer LONDON-mal ;
Christi^an:Christi^an9 LONDON-mal ;
Christi^ane ACCRA-fem ;
Christi^ani ACCRA-sur ;
Christi^ansen:Christi^ansen9 LONDON-sur ;
Christi^ans^feld:Christi^ans^feld9 BERN-sur ;
Christi^anus LONDON-sur ;
Christie ACCRA-sur ;
Christin:Christin9 LONDON-fem ;
Christina ACCRA-fem ;
Christine ACCRA-fem ;
Christoffer LONDON-mal ;
Christoffersen:Christoffersen9 LONDON-sur ;
Christo^per LONDON-mal ;
Christopher LONDON-mal ;
Christophersen:Christophersen9 LONDON-sur ;
Christrup:Christrup9 BERN-sur ;
Chuck BERN-sur ;
Chung BERN-mal ;
Churchill LONDON-sur ;
Cicero:Cicero9 ACCRA-mal ;
Cicilie ACCRA-fem ;
Ci^evvesuel:Ci^evvesuel LONDON-sur ;
Cinda ACCRA-fem ;
Cindy ACCRA-fem ;
Claes BERN-mal ;
Clair BERN-fem ;
Claire ACCRA-fem ;
Clara ACCRA-fem ;
Clarissa ACCRA-fem ;
Clark BERN-surmal ;
Clarke ACCRA-sur ;
Claude ACCRA-mal ;
Claudi^us BERN-sur ;
Claus BERN-mal ;
Clausen:Clausen9 LONDON-sur ;
Claussen:Claussen9 LONDON-sur ;
Claussøn:Claussøn9 LONDON-sur ;
Clemens LONDON-sur ;
Clemmensen:Clemmensen9 LONDON-sur ;
Clemmesen:Clemmesen9 LONDON-sur ;
Cliff BERN-mal ;
Clint BERN-mal ;
Clinton:Clinton9 LONDON-sur ;
Clio:Clio9 ACCRA-mal ;
Clive ACCRA-mal ;
Clyde ACCRA-mal ;
Clyde^kanála MARJA-obj ;
Cobh:Cobh9 BERN-sur ;
Coch:Coch9 BERN-sur ;
Cochin:Cochin9 BERN-surplc ;
Cock BERN-sur ;
Cocos LONDON-sur ;
Co^eli^us BERN-sur ;
Co^en:Co^en9 BERN-sur ;
Colban:Colban9 LONDON-sur ;
Col^biørnsen:Col^biørnsen9 LONDON-sur ;
Cold:Cold9 BERN-sur ;
Coldevin:Coldevin9 BERN-sur ;
Colett:Colett LONDON-sur ;
Coll BERN-sur ;
Collett LONDON-sur ;
Collinder LONDON-sur ;
Col^man:Col^man9 BERN-sur ;
Columbanus LONDON-mal ;
Columbus LONDON-sur ;
Colón:Colón9 LONDON-sur ;
Concalves LONDON-sur ;
Confuci^us BERN-sur ;
Conni ACCRA-fem ;
Connie ACCRA-fem ;
Conny ACCRA-fem ;
Conrad:Conrad9 LONDON-sur ;
Conradi ACCRA-sur ;
Conradsen:Conradsen9 LONDON-sur ;
Constance ACCRA-fem ;
Constanse ACCRA-fem ;
Constantine ACCRA-fem ;
Cook BERN-sur ;
Cooper LONDON-sur ;
Copernicus BERN-sur ;
Corbett BERN-sur ;
Corell BERN-sur ;
Corneli^us BERN-sur ;
Corneli^ussen:Corneli^ussen9 LONDON-sur ;
Cortes LONDON-sur ;
Cortsen:Cortsen9 LONDON-sur ;
Cortés BERN-sur ;
Cotentin:Cotentin9 LONDON-sur ;
Coucheron:Coucheron9 BERN-sur ;
Coulthard:Coulthard9 BERN-sur ;
Couri^er LONDON-sur ;
Coward:Coward9 LONDON-mal ;
Cozby ACCRA-sur ;
Craig:Craig9 BERN-sur ;
Cra^iova ACCRA-sur ;
Cramer LONDON-sur ;
Crassus LONDON-mal ;
Craw^ford:Craw^ford9 BERN-sur ;
Creek BERN-sur ;
Creuse ACCRA-sur ;
Creusot BERN-sur ;
Crewe ACCRA-sur ;
Cristine ACCRA-fem ;
Cristóbal LONDON-mal ;
Crockett BERN-sur ;
Crohn:Crohn9 BERN-sur ;
Cromwell LONDON-sur ;
Crosby NYSTØ-sur ;
Crosse ACCRA-sur ;
Cross^land:Cross^land9 BERN-sur ;
Crowley ACCRA-sur ;
Croydon:Croydon9 LONDON-sur ;
Cruz:Cruz9 BERN-sur ;
Cu^ando:Cu^ando9 ACCRA-mal ;
Cuellar LONDON-sur ;
Cueto:Cueto9 ACCRA-sur ;
Culi^acán:Culi^acán9 BERN-surplc ;
Cumbernauld:Cumbernauld9 BERN-sur ;
Curt BERN-mal ;
Cuzco:Cuzco9 ACCRA-sur ;
Cypri^ansen:Cypri^ansen9 LONDON-sur ;
Cyrus LONDON-mal ;
Cæcili^us BERN-sur ;
Cæsar LONDON-sur ;
Cæsari^on:Cæsari^on9 LONDON-mal ;
Cøli^us BERN-sur ;
Daae ACCRA-sur ;
Dae ACCRA-sur ;
Dag:Dag9 BERN-mal ;
Dage^stad:Dage^stad9 BERN-sur ;
Dag^fin:Dag^fin9 LONDON-mal ;
Dag^finn:Dag^finn9 BERN-sur ;
Dag^frid:Dag^frid9 BERN-fem ;
Dagmar LONDON-fem ;
Dagny ACCRA-fem ;
Dagrun:Dagrun9 LONDON-fem ;
Dagrunn:Dagrunn9 BERN-fem ;
Dags^vik BERN-sur ;
Dahl BERN-sur ;
Dahl^berg:Dahl^berg9 BERN-sur ;
Dahle ACCRA-sur ;
Dahlen:Dahlen9 LONDON-sur ;
Dahl^gaard:Dahl^gaard9 BERN-sur ;
Dahl^mann:Dahl^mann9 BERN-sur ;
Dahls^eng:Dahls^eng9 BERN-sur ;
Dahl^strøm:Dahl^strøm9 BERN-sur ;
Dahm:Dahm9 BERN-sur ;
Daisy ACCRA-fem ;
Dalai DUBAI-mal ;
Dalan:Dalan9 LONDON-sur ;
Dal^bakk:Dal^bakk BERN-sur ;
Dal^by NYSTØ-sur ;
Dale^Gud^brand:Dale^Gud^brand9 BERN-mal ;
Dale^kvam:Dale^kvam9 BERN-sur ;
Dalen:Dalen9 LONDON-sur ;
Dal^eng:Dal^eng9 BERN-sur ;
Dal^haug:Dal^haug9 BERN-sur ;
Dal^heim:Dal^heim9 HEIM-sur ;
Dal^holt BERN-sur ;
Dali ACCRA-sur ;
Dals^eng:Dals^eng9 BERN-sur ;
Dal^seter LONDON-sur ;
Dalseth:Dalseth9 BERN-sur ;
Dals^gaard:Dals^gaard9 BERN-sur ;
Dam^gaard:Dam^gaard9 BERN-sur ;
Dami^ani ACCRA-sur ;
Damm:Damm9 BERN-sur ;
Dammann:Dammann9 BERN-sur ;
Dammen:Dammen9 LONDON-sur ;
Damokles LONDON-mal ;
Dams^gaard:Dams^gaard9 BERN-sur ;
Dan:Dan9 BERN-mal ;
Danae ACCRA-sur ;
Danbolt BERN-sur ;
Danche ACCRA-sur ;
Dane ACCRA-sur ;
Dang:Dang9 BERN-sur ;
Danida ACCRA-fem ;
Dani^el LONDON-mal ;
Dani^elle ACCRA-fem ;
Dani^elsen:Dani^elsen9 LONDON-sur ;
Dani^loff LONDON-sur ;
Danilova ACCRA-sur ;
Dan^már0ku:Dan^már'ku MARJA-plc ; ! XXX IS WRONG WITH A
Dannevang:Dannevang9 BERN-sur ;
Dannevig:Dannevig9 BERN-sur ;
Danny ACCRA-mal ;
Dansk:Dansk9 BERN-sur ;
Dansommer LONDON-sur ;
Danubi^us BERN-sur ;
Dančenko:Dančenko9 ACCRA-sur ;
Daoud:Daoud9 BERN-mal ;
Dari^us BERN-sur ;
Darling:Darling9 LONDON-sur ;
Darwin:Darwin9 LONDON-sur ;
Daug^stad:Daug^stad9 BERN-sur ;
David:David9 LONDON-mal ;
Davidsen:Davidsen9 LONDON-sur ;
Da^vik BERN-sur ;
Davvi-Nor0ga:Davvi-Nor'ga MARJA-plc ;
Dawson:Dawson9 LONDON-sur ;
Dayton:Dayton9 LONDON-sur ;
Daytona ACCRA-plc ;
De^Caspar LONDON-sur ;
Deahppán ANAR-mal ;
Deahppán^nuorri MARJA-plc ;
Deahppán^suo0lu:Deahppán^suollu DAVVISUOLU-plc ;
Dean:Dean9 BERN-sur ;
Deanodat:Deanodah'k HEANDARAT-plc ;
Death:Death9 BERN-sur ;
Deatnu MARJA-plc ;
Debora ACCRA-fem ;
Deci^us BERN-sur ;
Decker LONDON-sur ;
Dedekam:Dedekam9 BERN-sur ;
Dedichen:Dedichen9 LONDON-sur ;
Dee NYSTØ-sur ;
Deel:Deel BERN-sur ;
Deer BERN-sur ;
Deger^lund:Deger^lund9 BERN-sur ;
Dehli ACCRA-sur ;
Deich^mann:Deich^mann9 BERN-sur ;
Deinboll LONDON-sur ;
Del:Del BERN-sur ;
Dela^croix BERN-sur ;
Delmen^horst:Delmen^horst9 BERN-surplc ;
Delphin:Delphin9 BERN-surplc ;
Demant:Demant BERN-sur ;
Demas LONDON-sur ;
Demetri^ades LONDON-mal ;
Den:Den9 BERN-mal ;
Deng:Deng9 BERN-sur ;
Dennis LONDON-mal ;
Denver LONDON-sur ;
Dergačeva ACCRA-sur ;
Derluguian:Derluguian9 LONDON-sur ;
Dervo:Dervo9 ACCRA-sur ;
Dervola ACCRA-sur ;
Der^ås BERN-sur ;
Dessarud:Dessarud9 BERN-sur ;
Detmer LONDON-sur ;
Devi ACCRA-mal ;
De^vik BERN-sur ;
De^vold:De^vold9 BERN-sur ;
Devor LONDON-sur ;
Dezjnjov LONDON-sur ;
Dezjnov LONDON-sur ;
Deør BERN-sur ;
DiCaprio:DiCaprio9 NYSTØ-sur ;
Di^ana ACCRA-fem ;
Di^ana^lund:Di^ana^lund9 BERN-sur ;
Di^ane ACCRA-fem ;
Di^az:Di^az9 LONDON-sur ;
Dick BERN-mal ;
Dickens LONDON-sur ;
Diderichsen:Diderichsen9 LONDON-sur ;
Dideriksen:Dideriksen9 LONDON-sur ;
Didrichsen:Didrichsen9 LONDON-sur ;
Didrik LONDON-mal ;
Didriksen:Didriksen9 LONDON-sur ;
Dieldda^nuorri MARJA-plc ;
Di^em:Di^em9 LONDON-sur ;
Diesen:Diesen9 LONDON-sur ;
Dieter LONDON-mal ;
Dietrichson:Dietrichson9 LONDON-sur ;
Dig^nes BERN-sur ;
Digre ACCRA-sur ;
Dii0já:Dij'já MARJA-mal ;
Dikkanen:Dikkanen9 LONDON-sur ;
Dikkkanen+Use/Sub:Dikkkanen9 LONDON-sur ; !
Dikson:Dikson9 LONDON-sur ;
Dili ACCRA-sur ;
Dilling:Dilling9 LONDON-sur ;
Dimitri ACCRA-mal ;
Dimmen:Dimmen9 LONDON-sur ;
Dina ACCRA-fem ;
Di^nesen:Di^nesen9 LONDON-sur ;
Di^ofantos LONDON-mal ;
Di^on:Di^on9 LONDON-mal ;
Di^onysi^os LONDON-fem ;
Di^onysos LONDON-fem ;
Diotrefes LONDON-mal ;
Dirkje ACCRA-sur ;
Dissing:Dissing9 LONDON-sur ;
Ditlef LONDON-mal ;
Ditleff LONDON-mal ;
Ditlefsen:Ditlefsen9 LONDON-sur ;
Ditlev LONDON-mal ;
Ditlevsen:Ditlevsen9 LONDON-sur ;
Ditmar LONDON-mal ;
Ditte ACCRA-fem ;
Ditte^joh0ka+Use/Sub:Ditte^joh'ka MARJA-plc ; !
Ditte^jáv0ri+Use/Sub:Ditte^jáv'ri MARJA-plc ; !
Ditten:Ditten9 LONDON-sur ;
Ditte^njunni+Use/Sub:Ditte^njunni MARJA-plc ; !
Ditte^riehppi+Use/Sub:Ditte^riehppi MARJA-plc ; !
Divttas^vuotna MARJA-plc ;
Dišon:Dišon9 LONDON-sur ;
Djengis LONDON-sur ;
Djupen:Djupen9 LONDON-sur ;
Djønne ACCRA-sur ;
Dnepr-Bug-kanála MARJA-obj ;
Dobloug:Dobloug9 BERN-sur ;
Dodrynina ACCRA-sur ;
Doeg:Doeg9 BERN-sur ;
Dogger LONDON-sur ;
Dogge^ráhppát:Dogge^ráhppá SULLOT-plc ;
Dokken:Dokken9 LONDON-sur ;
Dolgorukov LONDON-sur ;
Dolly ACCRA-fem ;
Dolly+Use/Sub:Dolly NYSTØ-fem; !
Dolmen:Dolmen9 LONDON-sur ;
Dolpe^njunni MARJA-plc ;
Dol0pi:Dol'pi MARJA-plc ;
Dolpi MARJA-sur ;
Dolven:Dolven9 LONDON-sur ;
Dombe^stein:Dombe^stein9 BERN-surplc ;
Domb^ås BERN-sur ;
Domenico:Domenico9 ACCRA-sur ;
Dominikus LONDON-mal ;
Dom0má:Dom'má MARJA-mal ;
Donald:Donald9 LONDON-sur ;
Doneck BERN-surplc ;
Dong:Dong9 BERN-sur ;
Donna ACCRA-fem ;
Dons BERN-sur ;
Doorn:Doorn9 BERN-sur ;
Dopping LONDON-sur ;
Dora ACCRA-fem ;
Dordi ACCRA-fem ;
Doren^feldt BERN-sur ;
Doresi^us BERN-sur ;
Doris LONDON-fem ;
Dorkas LONDON-mal ;
Dorotea ACCRA-fem ;
Dorothea ACCRA-fem ;
Dorothy ACCRA-fem ;
Dortea ACCRA-fem ;
Dorthe ACCRA-fem ;
Dorthea ACCRA-fem ;
Doubs BERN-sur ;
Douglas LONDON-mal ;
Dover LONDON-sur ;
Drabløs BERN-sur ;
Drach^mann:Drach^mann9 BERN-sur ;
Dracula ACCRA-mal ;
Drage ACCRA-sur ;
Drag^nes BERN-sur ;
Drake ACCRA-mal ;
Drakens^berge ACCRA-sur ;
Drake^nuorri MARJA-plc ;
Dram^stad:Dram^stad9 BERN-sur ;
Drange ACCRA-sur ;
Drangs^hold:Drangs^hold9 BERN-sur ;
Drangs^holt BERN-sur ;
Draw BERN-sur ;
Drecker LONDON-sur ;
Drefvelin BERN-sur ;
Drenthe ACCRA-fem ;
Dreux BERN-sur ;
Drewsen:Drewsen9 LONDON-sur ;
Dre^yer LONDON-sur ;
Driller LONDON-sur ;
Drillo:Drillo9 ACCRA-mal ;
Drin:Drin9 BERN-sur ;
Drina ACCRA-plc ;
Driton:Driton9 LONDON-mal ;
Drive^klepp:Drive^klepp9 BERN-sur ;
Drolsum:Drolsum9 LONDON-sur ;
Dronning:Dronning9 LONDON-sur ;
Dronning^lund:Dronning^lund9 BERN-sur ;
Drønen:Drønen9 LONDON-sur ;
Dsjengiskhan:Dsjengiskhan9 BERN-mal ;
Dubard:Dubard9 BERN-sur ;
Dubovskaya ACCRA-sur ;
Duchen^nes BERN-sur ;
Dudajev BERN-sur ;
Dudein:Dudein9 BERN-sur ;
Dudinova ACCRA-sur ;
Due ACCRA-sur ;
Duken:Duken9 LONDON-sur ;
Duluth:Duluth9 BERN-sur ;
Dumas LONDON-sur ;
Dum^fries BERN-sur ;
Duncan:Duncan9 LONDON-mal ;
Dun^fjeld:Dun^fjeld9 BERN-sur ;
Dunker LONDON-sur ;
Duo0mis:Duommis GEAVNNIS-mal ;
Duom0má:Duom'má MARJA-mal ; ! Norwegian pattern
Duommá^gurra MARJA-plc ;
Duo0más:Duopmás DUORTNUS-mal ;
Duomás LONDON-mal ;
Duong:Duong9 BERN-sur ;
Duopmas^njár0ga:Duopmas^njár'ga MARJA-plc ;
Duopmas^suolu:Duopmas^suollu DAVVISUOLU-plc ;
Dupmas LONDON-mal ;
Dupont BERN-sur ;
Durrës BERN-sur ;
Dustin:Dustin9 LONDON-mal ;
Duun:Duun9 BERN-sur ;
Duv0re:Duv're MARJA-mal ;
Dver^berg:Dver^berg9 BERN-sur ;
Dyb:Dyb9 BERN-sur ;
Dybbøls LONDON-sur ;
Dyb^dahl BERN-sur ;
Dyb^dal LONDON-sur ;
Dyb^lie ACCRA-sur ;
Dyb^lie+Use/Sub:Dyb^lie NYSTØ-sur; !
Dylan:Dylan9 LONDON-sur ; !Also mal
Dyping:Dyping9 LONDON-sur ;
Dyre ACCRA-mal ;
Dyre^kretsen:Dyre^kretsen9 LONDON-sur ;
Dyrkorn:Dyrkorn9 BERN-surplc ;
Dyrløkke ACCRA-sur ;
Dyrseth:Dyrseth9 BERN-sur ;
Dyr^stad:Dyr^stad9 BERN-sur ;
Dyr^stad^grend:Dyr^stad^grend9 BERN-sur ;
Dysterud:Dysterud9 BERN-surplc ;
Dyveke ACCRA-fem ;
Dyvlin:Dyvlin9 LONDON-sur ;
Dánel LONDON-sur ;
Dánel^gohppi MARJA-plc ;
Dánel^luok0ta:Dánel^luok'ta MARJA-plc ;
Dánel^njár0ga:Dánel^njár'ga MARJA-plc ;
Dánel^várri MARJA-plc ;
Dávvet FirstTag ;
Dávvet:Dávved ANAR-mal ;
Dávvet:Dávveh ANAR-mal ;
Dávvet-Ásllat-jáv0ri+Use/Sub:Dávvet-Ásllat-jáv'ri MARJA-plc ; !
Dålpi+Use/Sub:Dålpi ACCRA-sur; !
Dås^nes BERN-sur ;
Dåv^øy:Dåv^øy BERN-sur ;
Dæhli ACCRA-sur ;
Dæhlie ACCRA-fem ;
Dæhlin:Dæhlin9 BERN-sur ;
Dør^stad:Dør^stad9 BERN-sur ;
Dørum:Dørum9 BERN-sur ;
Dørål^seter LONDON-sur ;
Eanodat:Eanodah'k HEANDARAT-plc ;
East^wood:East^wood9 BERN-sur ;
Ebba ACCRA-fem ;
Ebbell LONDON-sur ;
Ebbesen:Ebbesen9 LONDON-sur ;
Ebbe^stad:Ebbe^stad9 BERN-sur ;
Ebdrup:Ebdrup9 BERN-surplc ;
Ebel^toft BERN-sur ;
Eber LONDON-sur ;
Eberhard:Eberhard9 LONDON-mal ;
Ebsen:Ebsen9 LONDON-sur ;
Eckell LONDON-sur ;
Eckers^berg:Eckers^berg9 BERN-sur ;
Eck^hoff LONDON-sur ;
Ecktell LONDON-sur ;
Edda ACCRA-fem ;
Eddie ACCRA-mal ;
Eddy ACCRA-mal ;
Edel LONDON-fem ;
Edelveis BERN-fem ;
Eder LONDON-sur ;
Edgar LONDON-mal ;
Ed^geir:Ed^geir LONDON-mal ;
Edirne ACCRA-sur ;
Edit LONDON-fem ;
Edith:Edith9 LONDON-fem ;
Edle ACCRA-fem ;
Ed^lund:Ed^lund9 BERN-sur ;
Edmons^son BERN-sur ;
Edmund:Edmund9 LONDON-mal ;
Edna ACCRA-fem ;
Edny ACCRA-fem ;
Edom:Edom9 LONDON-sur ;
Edvard:Edvard9 LONDON-mal ;
Edvarda ACCRA-fem ;
Edvardsen:Edvardsen9 LONDON-sur ;
Edvart LONDON-mal ;
Edvartsen:Edvartsen9 LONDON-sur ;
Edvin:Edvin9 LONDON-mal ;
Edvind:Edvind9 LONDON-mal ;
Edward:Edward9 LONDON-mal ;
Edwin:Edwin9 LONDON-mal ;
Eefsen:Eefsen9 LONDON-sur ;
Eeg:Eeg9 BERN-sur ;
Eek BERN-sur ;
Eerik LONDON-mal ;
Eerikkilä ACCRA-surplc ;
Eerikäinen:Eerikäi C-FI-NEN-sur ;
Eero:Eero9 ACCRA-mal ;
Eerola ACCRA-sur ;
Eesa+Use/Sub:Eesa ACCRA-mal; !
Eestilä ACCRA-sur ;
Eetu ACCRA-mal ;
Eeva ACCRA-fem ;
Efer LONDON-sur ;
Efra^im:Efra^im9 LONDON-sur ;
Efra^in:Efra^in9 LONDON-mal ;
Efron LONDON-sur ;
Efskind:Efskind9 BERN-sur ;
Eftang:Eftang9 BERN-sur ;
Ege ACCRA-sur ;
Ege^berg:Ege^berg9 BERN-sur ;
Egede ACCRA-sur ;
Ege^land BERN-sur ;
Egeli ACCRA-sur ;
Egen^schiøn:Egen^schiøn9 BERN-sur ;
Egert LONDON-mal ;
Eggan:Eggan9 LONDON-sur ;
Eggen:Eggen9 LONDON-sur ;
Eggum:Eggum9 LONDON-sur ;
Egil LONDON-mal ;
Egill LONDON-mal ;
Egon:Egon9 LONDON-mal ;
Egán LONDON-sur ;
Ehrukainen:Ehrukai C-FI-NEN-sur ;
Eia ACCRA-sur ;
Ei^berg:Ei^berg9 BERN-sur ;
Eicher LONDON-sur ;
Eid:Eid9 BERN-sur ;
Eid^bukt BERN-sur ;
Eidem:Eidem9 LONDON-sur ;
Eider LONDON-sur ;
Eider^kanála MARJA-obj ;
Eid^heim:Eid^heim9 HEIM-sur ;
Eid^issen:Eid^issen9 LONDON-sur ;
Eid^kjosen:Eid^kjosen9 LONDON-sur ;
Eidnár LONDON-mal ;
Eids^berg:Eids^berg9 BERN-sur ;
Eids^haug:Eids^haug9 BERN-sur ;
Eids^heim:Eids^heim9 HEIM-sur ;
Eidsiva ACCRA-plc ;
Eid^skog:Eid^skog9 BERN-sur ;
Eid^spjeld:Eid^spjeld9 BERN-sur ;
Eids^vik BERN-sur ;
Eids^våg:Eids^våg9 BERN-sur ;
E^ie ACCRA-sur ;
Eifel LONDON-sur ;
Eigil LONDON-mal ;
Eig^tved:Eig^tved9 BERN-sur ;
Eik BERN-sur ;
Eika^berg:Eika^berg9 BERN-sur ;
Eike ACCRA-sur ;
Eikel^mann:Eikel^mann BERN-sur ;
Eike^lund:Eike^lund9 BERN-sur ;
Eiken:Eiken9 LONDON-sur ;
Eik^jok BERN-sur ;
Eikon^rød:Eikon^rød9 BERN-surplc ;
Eiksen:Eiksen9 LONDON-sur ;
Eik^ås BERN-sur ;
Eila ACCRA-fem ;
Eilat LONDON-plc ;
Eileen:Eileen9 LONDON-fem ;
Eilef LONDON-mal ;
Eiler LONDON-sur ;
Eilert LONDON-mal ;
Eilertsen:Eilertsen9 LONDON-sur ;
Eilif LONDON-mal ;
Eiliv LONDON-mal ;
Eilola ACCRA-sur ;
Ei^lund:Ei^lund9 BERN-sur ;
Eimsreiten:Eimsreiten9 LONDON-sur ;
Eim^stad:Eim^stad9 BERN-sur ;
Eina ACCRA-fem ;
Einan:Einan9 LONDON-sur ;
Einar LONDON-mal ;
Einarsen:Einarsen9 LONDON-sur ;
Einars^son:Einars^son9 LONDON-sur ;
Eine ACCRA-sur ;
Eine^jord:Eine^jord9 BERN-sur ;
Einhart:Einhart LONDON-mal ;
Ein^mo:Ein^mo9 NYSTØ-sur ;
Eino:Eino9 ACCRA-mal ;
Einola ACCRA-sur ;
Ein^stein:Ein^stein9 BERN-sur ;
Ein^vik BERN-sur ;
Einár LONDON-mal ;
Ei0ra:Ej'ra MARJA-sur ;
Eira ACCRA-femsur ;
Eire ACCRA-sur ;
Eirik LONDON-mal ;
Eirin:Eirin9 LONDON-fem ;
Eisenach:Eisenach9 BERN-sur ;
Eitorn:Eitorn9 BERN-surplc ;
Eitrem:Eitrem9 LONDON-sur ;
Eitr^heim:Eitr^heim9 HEIM-sur ;
Ei^vik BERN-sur ;
Eivind:Eivind9 LONDON-mal ;
Eivind^stad:Eivind^stad9 BERN-sur ;
Eivor LONDON-fem ;
Eivu ACCRA-mal ;
Ek+CmpN/None:Ek BERN-sur; !
Ek^berg:Ek^berg9 BERN-sur ;
Ek^dahl:Ek^dahl BERN-sur ;
Eke^berg:Eke^berg9 BERN-sur ;
Eke^li ACCRA-sur ;
Eken^dahl BERN-sur ;
Eker^hovd:Eker^hovd9 BERN-sur ;
Ek^löf BERN-sur ;
Ek^man:Ek^man9 BERN-sur ;
Ekne ACCRA-sur ;
Ek^nes BERN-plc ;
Ekola ACCRA-sur ;
Ekonen:Eko C-FI-NEN-sur ;
Ekre ACCRA-sur ;
Ekren:Ekren9 LONDON-sur ;
Ekr^heim:Ekr^heim9 HEIM-sur ;
Ekroll LONDON-sur ;
Ekseth:Ekseth9 BERN-sur ;
Ek^strøm:Ek^strøm9 BERN-sur ;
El-Haddad:El-Haddad9 LONDON-sur ;
Elaine ACCRA-fem ;
Elam:Elam9 LONDON-mal ;
Elasar BERN-mal ;
El^bjørg:El^bjørg9 BERN-sur ;
Elburs BERN-surplc ;
Eldar LONDON-mal ;
Eld^bjørg:Eld^bjørg9 BERN-sur ;
Elden:Elden9 LONDON-sur ;
Eldrid:Eldrid9 BERN-fem ;
Eldrimne ACCRA-mal ;
Elea ACCRA-fem ;
Eleasar LONDON-mal ;
Elea^skolen:Elea^skolen9 LONDON-org ;
Elektrisitets^vesen:Elektrisitets^vesen9 LONDON-sur ;
Elen:Elen9 LONDON-fem ;
Elene ACCRA-fem ;
Eleonore ACCRA-fem ;
Eles LONDON-sur ;
Eleusis BERN-surplc ;
Eleviina ACCRA-fem ;
El^frid:El^frid9 BERN-fem ;
El^frida ACCRA-fem ;
El^gaard:El^gaard9 BERN-sur ;
Elge^stad:Elge^stad9 BERN-sur ;
Elg^klev BERN-sur ;
Elg^støen:Elg^støen9 LONDON-sur ;
Elg^vin:Elg^vin9 BERN-sur ;
Eli ACCRA-fem ;
Elia ACCRA-mal ;
Eli^as LONDON-mal ;
Eli^asen:Eli^asen9 LONDON-sur ;
Eli^as^gárggu:Eli^as^gár'gu DAVVISUOLU-plc ;
Eli^as^joh0ka:Eli^as^joh'ka MARJA-plc ;
Eli^as^njár0ga:Eli^as^njár'ga MARJA-plc ;
Eli^as^nuorri MARJA-plc ;
Eli^assen:Eli^assen9 LONDON-sur ;
Elida ACCRA-fem ;
Eli^el:Eli^el LONDON-mal ;
Eli^eser LONDON-mal ;
Eli^eson:Eli^eson9 LONDON-sur ;
Elifas BERN-sur ;
Eligi^us BERN-sur ;
Elihud:Elihud9 BERN-mal ;
Elijssá:Elij9ssá ACCRA-fem ;
Elim:Elim9 LONDON-mal ;
Elin:Elin9 LONDON-fem ;
Elina ACCRA-fem ;
Eline ACCRA-fem ;
Elinor BERN-fem ;
Eli^ot LONDON-sur ;
Elisa ACCRA-fem ;
Elisabet BERN-fem ;
Elisabeth:Elisabeth9 BERN-fem ;
Elise ACCRA-fem ;
Elisá ACCRA-fem ;
Elizabeth:Elizabeth9 BERN-fem ;
Eliša ACCRA-fem ;
Eljakim:Eljakim9 BERN-mal ;
Ella ACCRA-fem ;
El0le:El'le MARJA-fem ;
Elle-Katri ACCRA-fem ;
Elle-Márjja^jáv0ri+Use/Sub:Elle-Márjja^jáv'ri MARJA-plc ; !
Elle-Márjjá-jáv0ri+Use/Sub:Elle-Márjjá-jáv'ri MARJA-plc ; !
Ellef LONDON-mal ;
Ellefsen:Ellefsen9 LONDON-sur ;
Elle^joh0ka:Elle^joh'ka MARJA-plc ;
Elle^mand-Jensen:Elle^mand-Jensen9 LONDON-sur ;
Elle^mann:Elle^mann9 BERN-sur ;
Elle^mann-Jensen:Elle^mann-Jensen9 LONDON-sur ;
Ellen:Ellen9 LONDON-fem ;
Elle^njár0ga:Elle^njár'ga MARJA-plc ;
Elle^skái0di:Elle^skáj'di MARJA-plc ;
Elle^suolu:Elle^suollu DAVVISUOLU-plc ;
Elli ACCRA-fem ;
Elligers BERN-surplc ;
Ellilä ACCRA-sur ;
Elling:Elling9 LONDON-mal ;
Ellingsen:Ellingsen9 LONDON-sur ;
Ellinor BERN-fem ;
Ellis LONDON-sur ;
Ellisiv BERN-fem ;
El0lo:El'lo MARJA-fem ;
El0lon:El'lon ANAR-mal ;
Ellonen:Ello C-FI-NEN-sur ;
Ellsworth:Ellsworth9 BERN-sur ;
Ellsworth^ea0na:Ellsworth^eatnam8 GUOLBBA-plc ;
Elly ACCRA-fem ;
Ellán LONDON-fem ;
Elmar LONDON-sur ;
Elmer LONDON-mal ;
Elm^gren:Elm^gren9 LONDON-sur ;
Elmina ACCRA-fem ;
Elmine ACCRA-fem ;
Elm^kvist:Elm^kvist9 BERN-sur ;
Elmo:Elmo9 ACCRA-fem ;
Elm^quist:Elm^quist9 BERN-sur ;
Elna ACCRA-fem ;
El^nes BERN-sur ;
Elo:Elo9 ACCRA-sur ;
Elo^maa ACCRA-sur ;
Elo^mäki ACCRA-sur ;
Elon:Elon9 LONDON-mal ;
Elonen:Elo C-FI-NEN-sur ;
Elo^ranta ACCRA-sur ;
Elo^virta ACCRA-sur ;
Elsa ACCRA-fem ;
Else ACCRA-fem ;
Elsie ACCRA-fem ;
Elsilä ACCRA-sur ;
Elsrud:Elsrud9 BERN-sur ;
Elssá ACCRA-fem ;
El^stad:El^stad9 BERN-sur ;
Elster LONDON-sur ;
El^toft BERN-sur ;
Elton:Elton9 LONDON-mal ;
Elvar LONDON-mal ;
Elve^gard:Elve^gard9 BERN-sur ;
Elven:Elven9 LONDON-sur ;
Elve^stad:Elve^stad9 BERN-sur ;
Elve^sæter LONDON-sur ;
Elve^vold:Elve^vold9 BERN-sur ;
Elvi ACCRA-fem ;
Elvida ACCRA-fem ;
Elvine ACCRA-fem ;
Elvira ACCRA-fem ;
Elvis LONDON-mal ;
Elvsrud:Elvsrud9 BERN-sur ;
Emanuel LONDON-mal ;
Emanuelsen:Emanuelsen9 LONDON-sur ;
Em^borg:Em^borg9 BERN-surplc ;
Embrå ACCRA-sur ;
Emelie ACCRA-fem ;
Emi ACCRA-mal ;
Emil LONDON-mal ;
Emili^a-Romagna ACCRA-fem ;
Emilie ACCRA-fem ;
Emilija ACCRA-fem ;
Emilsen:Emilsen9 LONDON-sur ;
Emily ACCRA-fem ;
Emly ACCRA-mal ;
Emma ACCRA-fem ;
Emmanuel LONDON-mal ;
Emme ACCRA-sur ;
Emmen:Emmen9 LONDON-plc ;
Emmi ACCRA-fem ;
Em0moš:Em'mož ANAR-fem ;
Emmy ACCRA-fem ;
Em0má:Em'má MARJA-fem ;
Enajim:Enaj9im9 BERN-sur ;
En^busk:En^busk9 BERN-sur ;
Enden:Enden9 LONDON-sur ;
Endre ACCRA-mal ;
Endresen:Endresen9 LONDON-sur ;
Enersen:Enersen9 LONDON-sur ;
Ene^voldsen:Ene^voldsen9 LONDON-sur ;
Eng:Eng9 BERN-sur ;
En^gaard:En^gaard9 BERN-sur ;
Engan:Engan9 LONDON-sur ;
Enge ACCRA-sur ;
Enge^bret BERN-mal ;
Enge^bretsen:Enge^bretsen9 LONDON-sur ;
Enge^bråten:Enge^bråten9 LONDON-sur ;
Enge^bu ACCRA-sur ;
Engel^brecht BERN-sur ;
Engelhardt BERN-sur ;
Engelsen:Engelsen9 LONDON-sur ;
Engelsrud:Engelsrud9 BERN-sur ;
Engel^stad:Engel^stad9 BERN-sur ;
Engel^vaad:Engel^vaad9 BERN-sur ;
Engen:Engen9 LONDON-sur ;
Enger LONDON-sur ;
Engeset BERN-sur ;
Engeseth:Engeseth9 BERN-sur ;
Eng^gaard:Eng^gaard9 BERN-sur ;
Engh:Engh9 BERN-sur ;
Eng^stad:Eng^stad9 BERN-sur ;
Eng^strøm:Eng^strøm9 BERN-sur ;
Engum:Engum9 LONDON-sur ;
Enid:Enid9 LONDON-fem ;
Enniskillen:Enniskillen9 LONDON-sur ;
Enns BERN-surplc ;
Enodat:Enodah'k HEANDARAT-plc ;
Eno^järvi ACCRA-sur ;
Enok LONDON-mal ;
Enoksen:Enoksen9 LONDON-sur ;
Enoš LONDON-malsur ;
Ensio:Ensio9 ACCRA-mal ;
Ensrud:Ensrud9 BERN-sur ;
Entner LONDON-sur ;
Eos LONDON-sur ;
Epafras BERN-sur ;
Epa^froditos BERN-mal ;
Epa^froditus BERN-mal ;
Epainetos LONDON-mal ;
Epaminondas LONDON-mal ;
Ephesus LONDON-malsur ;
Epikarmos LONDON-mal ;
Epikur BERN-mal ;
Epping:Epping9 LONDON-sur ;
Er+CmpN/None:Er BERN-mal ;
Erasmus LONDON-mal ;
Erastos LONDON-mal ;
Erato:Erato9 ACCRA-sur ;
Erboe NYSTØ-sur ;
Erdahl BERN-sur ;
Erebos BERN-surplc ;
Erebus BERN-surplc ;
Erek LONDON-mal ;
Erhard:Erhard9 LONDON-mal ;
Eric LONDON-mal ;
Erichsen:Erichsen9 LONDON-sur ;
Ericka ACCRA-fem ;
Erik LONDON-mal ;
Erika ACCRA-fem ;
Eriksen:Eriksen9 LONDON-sur ;
Eriksrud:Eriksrud9 BERN-sur ;
Eriksson:Eriksson9 LONDON-sur ;
Erik^stad:Erik^stad9 BERN-sur ;
Erik^stellet LONDON-plc ;
Er0ke:Er'ke ACCRA-mal ;
Erkin^aro:Erkin^aro9 ACCRA-sur ;
Erkke ACCRA-sur ;
Erkke^joh0ka:Erkke^joh'ka MARJA-plc ;
Erkke^njár0ga:Erkke^njár'ga MARJA-plc ;
Erkke^roavvi MARJA-plc ;
Erkke^sa00vu:Erkke^savvun8 GUOLBBA-plc ;
Erkke^várri MARJA-plc ;
Erkki ACCRA-mal ;
Erkkilä ACCRA-sur ;
Erkko:Erkko9 ACCRA-mal ;
Er^landsen:Er^landsen9 LONDON-sur ;
Erle ACCRA-fem ;
Erlend:Erlend9 BERN-mal ;
Erling:Erling9 LONDON-mal ;
Er^nest:Er^nest9 LONDON-mal ;
Erno:Erno9 ACCRA-mal ;
Ernst:Ernst9 LONDON-mal ;
Ernstsen:Ernstsen9 LONDON-sur ;
Ernt^sen:Ernt^sen9 LONDON-sur ;
Ernø NYSTØ-sur ;
Erola ACCRA-sur ;
Eronen:Ero C-FI-NEN-sur ;
Eros LONDON-mal ;
Erpecom:Erpecom9 BERN-sur ;
Erry ACCRA-mal ;
Ersson:Ersson9 LONDON-sur ;
Er^stad:Er^stad9 BERN-sur ;
Ervasti ACCRA-sur ;
Erve ACCRA-mal ;
Eryx BERN-surplc ;
Erzincan:Erzincan9 BERN-surplc ;
Eränen:Erä C-FI-NEN-sur ;
Esa ACCRA-mal ;
Esa^ias LONDON-mal ;
Esa^u LONDON-mal ;
Esa^u NYSTØ-mal ;
Esben:Esben9 LONDON-mal ;
Esbensen:Esbensen9 LONDON-sur ;
Esbon:Esbon9 LONDON-sur ;
Esekiel LONDON-mal ;
Esekin:Esekin9 BERN-sur ;
Esher LONDON-sur ;
Eske^land BERN-sur ;
Eskelinen:Eskeli C-FI-NEN-sur ;
Eskesen:Eskesen9 LONDON-sur ;
Eskil LONDON-mal ;
Eskild:Eskild9 LONDON-mal ;
Eskildsen:Eskildsen9 LONDON-sur ;
Esko:Esko9 ACCRA-mal ;
Eskola ACCRA-sur ;
Eskonen:Esko C-FI-NEN-sur ;
Eskon^sipo:Eskon^sipo9 ACCRA-sur ;
Esmail LONDON-mal ;
Esop:Esop9 LONDON-mal ;
Espe ACCRA-sur ;
Espen:Espen9 LONDON-sur ;
Espe^nakk BERN-sur ;
Espensen:Espensen9 LONDON-sur ;
Espersen:Espersen9 LONDON-sur ;
Espeseth:Espeseth9 BERN-sur ;
Espo:Espo9 ACCRA-sur ;
Esrah:Esrah9 LONDON-mal ;
Essen:Essen9 LONDON-sur ;
Essendrop:Essendrop9 BERN-surplc ;
Estelle ACCRA-fem ;
Estensen:Estensen9 LONDON-sur ;
Ester LONDON-fem ;
Esther LONDON-fem ;
Estola ACCRA-sur ;
Etelä^aho:Etelä^aho9 ACCRA-sur ;
Eteläinen:Eteläi C-FI-NEN-sur ;
Etelä^mäki ACCRA-surplc ;
Ethel LONDON-fem ;
Ettanen:Etta C-FI-NEN-sur ;
Ette^stad:Ette^stad9 BERN-sur ;
Euboulos BERN-mal ;
Eubulos BERN-surplc ;
Eugen:Eugen9 LONDON-mal ;
Eugene ACCRA-mal ;
Eugenie ACCRA-fem ;
Eugeni^us BERN-sur ;
Eugénie ACCRA-fem ;
Eunike ACCRA-fem ;
Euripides LONDON-mal ;
Euterpe ACCRA-sur ;
Eutin:Eutin9 LONDON-sur ;
Eva ACCRA-fem ;
Evald:Evald9 LONDON-mal ;
Evdoksos LONDON-mal ;
Eveliina ACCRA-fem ;
Evelyn:Evelyn9 LONDON-fem ;
Even:Even9 LONDON-mal ;
Evenrud:Evenrud9 BERN-sur ;
Evensen:Evensen9 LONDON-sur ;
Even^stad:Even^stad9 BERN-sur ;
Eve^náš0ši:Eve^náš'ši MARJA-plc ;
Everson:Everson9 BERN-sur ;
Evert LONDON-mal ;
Evertsen:Evertsen9 LONDON-sur ;
Evesti ACCRA-sur ;
Evgenia ACCRA-fem ;
Evgenij:Evgenij9 BERN-mal ;
Evita ACCRA-fem ;
Evjen:Evjen9 LONDON-sur ;
Evjenth:Evjenth9 BERN-sur ;
Evripides LONDON-mal ;
Evrydike ACCRA-fem ;
Evterpe ACCRA-sur ;
Evy ACCRA-fem ;
Evy-Ann:Evy-Ann9 BERN-fem ;
Evá ACCRA-fem ;
Ewald:Ewald9 LONDON-mal ;
Expressen:Expressen9 LONDON-sur ;
Eyling:Eyling9 LONDON-sur ;
E^yolf LONDON-mal ;
Ey^stein:Ey^stein9 LONDON-mal ;
Ešban:Ešban9 LONDON-mal ;
Eškol LONDON-sur ;
Faar^lund:Faar^lund9 BERN-sur ;
Faber LONDON-sur ;
Fabi^an:Fabi^an9 LONDON-mal ;
Fabi^us BERN-sur ;
Fabrici^us BERN-sur ;
Fabriti^us BERN-sur ;
Faccon:Faccon9 LONDON-sur ;
Fader LONDON-sur ;
Fadme ACCRA-sur ;
Fad^nes BERN-sur ;
Faedrus LONDON-mal ;
Fager^berg:Fager^berg9 BERN-sur ;
Fager^eng:Fager^eng9 BERN-sur ;
Fager^li ACCRA-sur ;
Fager^lund:Fager^lund9 BERN-sur ;
Fager^vold:Fager^vold9 BERN-sur ;
Fahl^strøm:Fahl^strøm9 BERN-sur ;
Fair^banks BERN-sur ;
Fakse ACCRA-mal ;
Falch:Falch9 BERN-sur ;
Falchen^berg:Falchen^berg9 BERN-sur ;
Falck BERN-sur ;
Falevitch BERN-sur ;
Falewitch BERN-sur ;
Falk BERN-sur ;
Falken^berg:Falken^berg9 BERN-sur ;
Falken^fleth:Falken^fleth9 BERN-sur ;
Falken^sten:Falken^sten9 LONDON-sur ;
Fall BERN-sur ;
Fallesen:Fallesen9 LONDON-sur ;
Falls BERN-sur ;
Fallås LONDON-sur ;
Fal^nes BERN-sur ;
Falsen:Falsen9 LONDON-sur ;
Falster LONDON-sur ;
Faltin:Faltin9 LONDON-sur ;
Fanas^gieddi MARJA-plc ;
Fanebust:Fanebust9 BERN-sur ;
Fangen:Fangen9 LONDON-sur ;
Fanny ACCRA-fem ;
Farakhan:Farakhan9 LONDON-sur ;
Fares^tveit BERN-sur ;
Farida ACCRA-fem ;
Farmand:Farmand9 BERN-sur ;
Farrell LONDON-sur ;
Farrow BERN-sur ;
Far^stad:Far^stad9 BERN-sur ;
Faruk LONDON-sur ;
Farum:Farum9 LONDON-sur ;
Farve^lund BERN-sur ;
Fasmer LONDON-sur ;
Fasting:Fasting9 LONDON-sur ;
Fatima ACCRA-fem ;
Fauchald:Fauchald9 LONDON-sur ;
Fauk^stad:Fauk^stad9 BERN-sur ;
Fause ACCRA-sur ;
Faust:Faust9 BERN-mal ;
Faxe ACCRA-sur ;
Fay BERN-fem ;
Fa^ye ACCRA-sur ;
Fayshkabur LONDON-mal ;
Feda ACCRA-fem ;
Feddersen:Feddersen9 LONDON-sur ;
Fedor LONDON-mal ;
Fedotov BERN-sur ;
Fefelov BERN-sur ;
Feght BERN-sur ;
Feidi^as LONDON-mal ;
Feil^berg:Feil^berg9 BERN-sur ;
Feiring:Feiring9 LONDON-sur ;
Feisal LONDON-mal ;
Fei^stein:Fei^stein9 BERN-surplc ;
Feld^borg:Feld^borg9 BERN-surplc ;
Feld^bæk:Feld^bæk BERN-surplc ;
Felde ACCRA-sur ;
Feliks LONDON-mal ;
Feliksa ACCRA-plc ;
Felipe ACCRA-mal ;
Felix LONDON-mal ;
Fellini ACCRA-sur ;
Fell^man:Fell^man9 BERN-sur ;
Fell^mann:Fell^mann9 BERN-sur ;
Fel^mann:Fel^mann9 BERN-sur ;
Femris LONDON-sur ;
Fe^nes BERN-sur ;
Fenger LONDON-sur ;
Fenre ACCRA-sur ;
Fen^stad:Fen^stad9 BERN-sur ;
Fenton:Fenton9 LONDON-sur ;
Feodotov:Feodotov LONDON-sur ;
Fer BERN-sur ;
Feragen:Feragen9 LONDON-plc ;
Ferdinand:Ferdinand9 BERN-mal ;
Fergana ACCRA-plc ;
Fergie ACCRA-fem ;
Ferking^stad:Ferking^stad9 BERN-sur ;
Fer^løv BERN-surplc ;
Fer^man:Fer^man9 LONDON-sur ;
Fermin:Fermin9 LONDON-mal ;
Fermina ACCRA-fem ;
Fernandes LONDON-mal ;
Fernando:Fernando9 ACCRA-mal ;
Ferner LONDON-sur ;
Ferslew BERN-sur ;
Fer^stad:Fer^stad9 BERN-sur ;
Festus LONDON-mal ;
Fest^våg:Fest^våg9 BERN-sur ;
Fevang:Fevang9 BERN-sur ;
Fe^vik BERN-sur ;
Fe^våg:Fe^våg9 BERN-sur ;
Feyling:Feyling9 LONDON-sur ;
Feyring:Feyring9 LONDON-sur ;
Fez:Fez9 BERN-sur ;
Fi^ane ACCRA-fem ;
Fi^at BERN-sur ;
Fibonacci ACCRA-sur ;
Fidel LONDON-mal ;
Fidi^as LONDON-mal ;
Fie ACCRA-sur ;
Field^stad:Field^stad9 BERN-sur ;
Field^sted:Field^sted9 ACCRA-sur ;
Fiel^sted:Fiel^sted9 BERN-sur ;
Fiel^stied:Fiel^stied9 BERN-sur ;
Figen^baum:Figen^baum9 BERN-sur ;
Figen^schau ACCRA-sur ;
Figen^schou ACCRA-sur ;
Figi^el LONDON-sur ;
Filcher LONDON-sur ;
File^mon:File^mon9 LONDON-mal ;
Filip:Filip9 LONDON-mal ;
Filipp:Filipp9 LONDON-mal ;
Filippi ACCRA-mal ;
Filippus LONDON-mal ;
Filip^stad:Filip^stad9 BERN-sur ;
Filling:Filling9 LONDON-sur ;
Filologos LONDON-sur ;
Filon:Filon9 LONDON-mal ;
Filppa ACCRA-fem ;
Filppu ACCRA-sur ;
Filppula ACCRA-sur ;
Filpus LONDON-mal ;
Fil^tvet BERN-sur ;
Fin^jord:Fin^jord9 BERN-sur ;
Finn:Finn9 BERN-sur ;
Finn-Erik LONDON-mal ;
Finne ACCRA-sur ;
Finn^eid:Finn^eid9 BERN-sur ;
Finnerud:Finnerud9 BERN-surplc ;
Fin^nesen:Fin^nesen9 LONDON-sur ;
Finne^strand:Finne^strand9 BERN-sur ;
Finni ACCRA-mal ;
Finnilä ACCRA-sur ;
Finn^márkko^lága+Use/Sub:Finn^márkko^lága MARJA-obj; !
Finn^márkko^lávde^goddi+Use/Sub:Finn^márkko^lávde^goddi MARJA-org; !
Finn^márkko^vuotna+Use/Sub:Finn^márkko^vuotna MARJA-plc ; !
Finn^márkku^hál0la:Finn^márkku^hál'la MARJA-plc ;
Finn^márkku^kommišuvdna MARJA-org ;
Finn^márkku^lága+Use/Sub:Finn^márkku^lága MARJA-obj; !
Finn^márkku^láh0ka:Finn^márkku^láh'ka MARJA-obj ;
Finn^márkku^lávde^goddi MARJA-org ;
Finn^márkku#opmodat:Finn^márkku#opmodah'k HEANDARAT-obj ;
Finn^márkku^vuotna MARJA-plc ;
Finn^márko^láh0ka:Finn^márko^láh'ka MARJA-obj ;
Finn^már0ku:Finn^már'ku MARJA-plc ;
Finns^nes BERN-sur ;
Finn^vik BERN-sur ;
Finn^ås BERN-sur ;
Finsen:Finsen9 LONDON-sur ;
Finseth:Finseth9 BERN-sur ;
Finsk:Finsk BERN-sur ;
Finska FirstTag ;
Finsrud:Finsrud9 BERN-sur ;
Fin^stad:Fin^stad9 BERN-sur ;
Fin^toft BERN-sur ;
Fire-Joavnna MARJA-mal ;
Fire-Máhtte MARJA-mal ;
Fischer LONDON-sur ;
Fisher LONDON-sur ;
Fiske ACCRA-sur ;
Fisker LONDON-sur ;
Fiskum:Fiskum9 LONDON-sur ;
Fisk^vik BERN-sur ;
Fister LONDON-sur ;
Fitz^water LONDON-sur ;
Fi^ume ACCRA-sur ;
Fiva ACCRA-sur ;
Five ACCRA-sur ;
Fix^dal:Fix^dal BERN-sur ;
Fjaell^ström:Fjaell^ström9 BERN-sur ;
Fjel^berg:Fjel^berg9 BERN-sur ;
Fjeld:Fjeld9 BERN-sur ;
Fjeld^berg:Fjeld^berg9 BERN-sur ;
Fjelde ACCRA-sur ;
Fjeld^gren:Fjeld^gren9 LONDON-sur ;
Fjeld^stad:Fjeld^stad9 BERN-sur ;
Fjeld^sted:Fjeld^sted9 BERN-sur ;
Fjell^dahl BERN-sur ;
Fjelle^stad:Fjelle^stad9 BERN-sur ;
Fjell^gren:Fjell^gren9 LONDON-sur ;
Fjellner LONDON-sur ;
Fjellsrud:Fjellsrud9 BERN-sur ;
Fjell^stad:Fjell^stad9 BERN-sur ;
Fjell^ström:Fjell^ström9 BERN-sur ;
Fjell^vang:Fjell^vang9 BERN-sur ;
Fjerme^stad:Fjerme^stad9 BERN-sur ;
Fjerritslev BERN-sur ;
Fjodor LONDON-mal ;
Fjog^stad:Fjog^stad9 BERN-sur ;
Fjose ACCRA-sur ;
Fjuk^stad:Fjuk^stad9 BERN-sur ;
Fjälloch:Fjälloch9 BERN-sur ;
Fjäll^ström:Fjäll^ström9 BERN-sur ;
Fjær BERN-sur ;
Fjære ACCRA-sur ;
Fjær^li ACCRA-sur ;
Fjør^stad:Fjør^stad9 BERN-sur ;
Fjør^toft BERN-sur ;
Flad^berg:Flad^berg9 BERN-sur ;
Flad^mark BERN-sur ;
Fladsrud:Fladsrud9 BERN-sur ;
Flaen:Flaen9 BERN-sur ;
Flag^stad:Flag^stad9 BERN-sur ;
Flak^stad:Flak^stad9 BERN-sur ;
Flash BERN-mal ;
Flaten:Flaten9 LONDON-sur ;
Flatval BERN-surplc ;
Flegon:Flegon9 LONDON-mal ;
Fleischer LONDON-sur ;
Fleisher LONDON-sur ;
Flekke ACCRA-sur ;
Flem:Flem9 BERN-sur ;
Flemming:Flemming9 LONDON-sur ;
Fles^berg:Fles^berg9 BERN-sur ;
Fletcher LONDON-sur ;
Flett BERN-sur ;
Flick BERN-sur ;
Flikka ACCRA-sur ;
Flindt BERN-sur ;
Flint BERN-sur ;
Flintoe NYSTØ-sur ;
Flod:Flod9 BERN-sur ;
Floda ACCRA-plc ;
Flod^gaard:Flod^gaard9 BERN-sur ;
Floed:Floed9 BERN-sur ;
Floen:Floen9 BERN-sur ;
Floer BERN-sur ;
Floke ACCRA-sur ;
Flom:Flom9 BERN-sur ;
Flood:Flood9 BERN-sur ;
Floor BERN-sur ;
Flor BERN-sur ;
Flora ACCRA-fem ;
Floreli^us BERN-sur ;
Florence ACCRA-fem ;
Florentino:Florentino9 ACCRA-mal ;
Florida ACCRA-fem ;
Floyd:Floyd9 BERN-mal ;
Flu^berg:Flu^berg9 BERN-sur ;
Flugsrud:Flugsrud9 BERN-sur ;
Fly NYSTØ-sur ;
Flåm:Flåm9 BERN-sur ;
Flåten:Flåten9 LONDON-sur ;
Flæene ACCRA-sur ;
Fløtre ACCRA-sur ;
Fløtten:Fløtten9 LONDON-sur ;
Fløy^stad:Fløy^stad9 BERN-sur ;
Fod^nes BERN-sur ;
Fodorovitsj:Fodorovitsj BERN-sur ;
Fod^stad:Fod^stad9 BERN-sur ;
Fofanoff:Fofanoff BERN-sur ;
Fofonof:Fofonof BERN-sur ;
Fofonoff:Fofonoff BERN-sur ;
Foged:Foged9 LONDON-sur ;
Fogel^berg:Fogel^berg9 BERN-sur ;
Fogel^strøm:Fogel^strøm9 BERN-sur ;
Fogg:Fogg9 BERN-sur ;
Fogh:Fogh9 BERN-sur ;
Fog^stad:Fog^stad9 BERN-sur ;
Fogt LONDON-sur ;
Foibe ACCRA-sur ;
Foibos LONDON-mal ;
Foighel LONDON-sur ;
Fokker LONDON-sur ;
Fok^stad:Fok^stad9 BERN-sur ;
Fold:Fold9 BERN-sur ;
Folda ACCRA-fem ;
Fold^nes BERN-sur ;
Folke ACCRA-sur ;
Folke^muse^um:Folke^muse^um9 LONDON-org ;
Folke^stad:Folke^stad9 BERN-sur ;
Folk^mann:Folk^mann9 BERN-sur ;
Folkvord:Folkvord9 BERN-sur ;
Folle^stad:Folle^stad9 BERN-sur ;
Follum:Follum9 LONDON-sur ;
Follvar LONDON-sur ;
Folmer LONDON-sur ;
Folven:Folven9 LONDON-sur ;
Fon:Fon9 BERN-sur ;
Fongen:Fongen9 LONDON-plc ;
Fonn:Fonn9 BERN-sur ;
Fonnebost:Fonnebost9 BERN-surplc ;
Fon^nes BERN-sur ;
Fonvig:Fonvig9 BERN-sur ;
Foochow BERN-sur ;
Foos^naes BERN-sur ;
Foos^næs:Foos^næs BERN-sur ;
Forbech:Forbech9 BERN-sur ;
For^berg:For^berg9 BERN-sur ;
Forbes BERN-sur ;
Forbord:Forbord9 BERN-sur ;
Forch^hammer LONDON-sur ;
Forda ACCRA-fem ;
Foren:Foren9 LONDON-sur ;
Foreningen:Foreningen9 LONDON-obj ;
For^man:For^man9 LONDON-sur ;
For^mann:For^mann9 BERN-sur ;
For^mo:For^mo9 NYSTØ-sur ;
For^nes BERN-sur ;
Forovitsj:Forovitsj BERN-sur ;
Fors BERN-sur ;
Fors^berg:Fors^berg9 BERN-sur ;
Fors^dahl:Fors^dahl BERN-sur ;
Forsell LONDON-sur ;
Forseth:Forseth9 BERN-sur ;
Fors^gren:Fors^gren9 LONDON-sur ;
Fors^nes BERN-sur ;
Forst:Forst9 BERN-sur ;
Forster LONDON-sur ;
Fortanatus LONDON-mal ;
Forth-Clyde-kanála MARJA-obj ;
Fortun:Fortun9 BERN-surplc ;
Fortuna ACCRA-fem ;
Fortunatus LONDON-mal ;
For^vik BERN-sur ;
Fosen:Fosen9 LONDON-sur ;
Fos^haug:Fos^haug9 BERN-sur ;
Fos^lands^osen:Fos^lands^osen9 LONDON-sur ;
Fos^nes BERN-sur ;
Fos^næs BERN-sur ;
Fossan:Fossan9 LONDON-sur ;
Fosse ACCRA-sur ;
Fossem:Fossem9 LONDON-sur ;
Fossen:Fossen9 LONDON-sur ;
Fosser LONDON-sur ;
Foss^haug:Foss^haug9 BERN-sur ;
Foss^heim:Foss^heim9 HEIM-sur ;
Fossing:Fossing9 LONDON-sur ;
Foss^lands^osen:Foss^lands^osen9 LONDON-sur ;
Foss^li ACCRA-sur ;
Foss^nes BERN-sur ;
Foss^tveit BERN-sur ;
Fossum:Fossum9 LONDON-sur ;
Fos^tvedt BERN-sur ;
Foswinckel LONDON-sur ;
Fougli ACCRA-sur ;
Fougner LONDON-sur ;
Foug^stad:Foug^stad9 BERN-sur ;
Fox:Fox BERN-sur ;
Foyn:Foyn9 BERN-sur ;
Fraas BERN-sur ;
Fraenkel LONDON-sur ;
Framer LONDON-sur ;
Francesco:Francesco9 ACCRA-mal ;
Francis LONDON-fem ;
Francisco:Francisco9 ACCRA-mal ;
Franciscus LONDON-mal ;
Francke ACCRA-sur ;
Franco:Franco9 ACCRA-sur ;
Franco^is BERN-mal ;
Frands BERN-mal ;
Frandsen:Frandsen9 LONDON-sur ;
Frank BERN-mal ;
Franken:Franken9 LONDON-sur ;
Franklin:Franklin9 LONDON-sur ;
Frank^rii0ka:Frank^rij'ka MARJA-plc ;
Franni ACCRA-fem ;
Frans BERN-mal ;
Fransen:Fransen9 LONDON-sur ;
Fransk:Fransk9 BERN-sur ;
Frans^plass:Frans^plass9 BERN-surplc ;
Franssila ACCRA-sur ;
Frantsen:Frantsen9 LONDON-sur ;
Frantsi ACCRA-sur ;
Frantti ACCRA-sur ;
Frantz:Frantz9 BERN-mal ;
Frantzen:Frantzen9 LONDON-sur ;
Franz:Franz9 BERN-sur ;
Franzen:Franzen9 LONDON-sur ;
Franço^is BERN-mal ;
Fraser LONDON-sur ;
Frazer LONDON-sur ;
Fre^berg:Fre^berg9 BERN-sur ;
Fred:Fred9 BERN-mal ;
Fred^berg:Fred^berg9 BERN-sur ;
Freddie ACCRA-mal ;
Freddy ACCRA-mal ;
Fred^eng:Fred^eng9 BERN-sur ;
Frederich LONDON-mal ;
Fredericia ACCRA-fem ;
Frederick:Frederick9 BERN-mal ;
Frederik LONDON-mal ;
Frederiks^berg:Frederiks^berg9 BERN-sur ;
Frederiksen:Frederiksen9 LONDON-sur ;
Frederiks^sted:Frederiks^sted9 BERN-sur ;
Fredie ACCRA-mal ;
Fredrick LONDON-mal ;
Fredrik LONDON-mal ;
Fredrika ACCRA-fem ;
Fredrikke ACCRA-fem ;
Fredriksen:Fredriksen9 LONDON-sur ;
Fredrik^stad:Fredrik^stad BERN-plc ;
Fredrik^stad:Fredrik^stad9 BERN-sur ;
Fred^vang:Fred^vang9 BERN-sur ;
Frei^berg:Frei^berg9 BERN-sur ;
Freihow BERN-sur ;
Freilem:Freilem9 LONDON-sur ;
Fremantle ACCRA-sur ;
Frem^stad:Frem^stad9 BERN-sur ;
Frette ACCRA-sur ;
Freuchen:Freuchen9 LONDON-sur ;
Freud:Freud9 BERN-sur ;
Frey BERN-fem ;
Fri^berg:Fri^berg9 BERN-sur ;
Frich:Frich9 BERN-sur ;
Frid:Frid9 BERN-fem ;
Frida ACCRA-fem ;
Fride ACCRA-fem ;
Fridfelt LONDON-sur ;
Fridtjof LONDON-mal ;
Fridtjov LONDON-mal ;
Friedrich:Friedrich9 BERN-sur ;
Friedrichsen:Friedrichsen9 LONDON-sur ;
Friele ACCRA-sur ;
Fries BERN-sur ;
Frie^stad:Frie^stad9 BERN-sur ;
Frigg:Frigg9 BERN-mal ;
Frig^stad:Frig^stad9 BERN-sur ;
Friis BERN-sur ;
Frik^stad:Frik^stad9 BERN-sur ;
Frilseth:Frilseth9 BERN-sur ;
Fri^man:Fri^man9 BERN-sur ;
Fri^mann:Fri^mann9 BERN-sur ;
Frisach:Frisach9 BERN-sur ;
Frisch:Frisch9 BERN-sur ;
Frisco:Frisco9 ACCRA-mal ;
Frisell LONDON-sur ;
Frithjof LONDON-mal ;
Fritjof LONDON-mal ;
Fritz:Fritz9 BERN-mal ;
Fritzner:Fritzner LONDON-sur ;
Fro^an:Fro^an9 BERN-sur ;
Frode ACCRA-mal ;
Frogner LONDON-sur ;
From:From9 BERN-sur ;
Frost:Frost9 BERN-sur ;
Fro^sta ACCRA-plc ;
Fro^stad:Fro^stad9 BERN-sur ;
Frosta^digge^láh0ka:Frosta^digge^láh'ka MARJA-obj ;
Frost^isen:Frost^isen9 LONDON-sur ;
Fruhler LONDON-sur ;
Fryden^berg:Fryden^berg9 BERN-sur ;
Fryden^lund:Fryden^lund9 BERN-sur ;
Frygi^as LONDON-mal ;
Fránas LONDON-mal ;
Frängs^torp:Frängs^torp9 BERN-sur ;
Fränti ACCRA-sur ;
Frøen:Frøen9 LONDON-sur ;
Frølich:Frølich9 BERN-sur ;
Frøseth:Frøseth9 BERN-sur ;
Frøy BERN-plc ;
Frøydis BERN-fem ;
Frøy^stad:Frøy^stad9 BERN-sur ;
Fu^ad:Fu^ad9 BERN-mal ;
Fugelli ACCRA-sur ;
Fugle^berg:Fugle^berg9 BERN-sur ;
Fuglerud:Fuglerud9 BERN-surplc ;
Fugle^sang:Fugle^sang9 BERN-sur ;
Fugle^stad:Fugle^stad9 BERN-sur ;
Fugl^sang:Fugl^sang9 BERN-sur ;
Fugl^stad:Fugl^stad9 BERN-sur ;
Fuglum:Fuglum9 LONDON-sur ;
Fuhr BERN-sur ;
Fulda ACCRA-fem ;
Fulehuk BERN-surplc ;
Funderud:Funderud9 BERN-sur ;
Fur BERN-sur ;
Fure ACCRA-sur ;
Fur^nes BERN-sur ;
Furre ACCRA-sur ;
Furseth:Furseth9 BERN-sur ;
Furu^li ACCRA-sur ;
Furu^ly NYSTØ-sur ;
Furu^ly+Use/Sub:Furu^ly ACCRA-sur; !
Furuset BERN-sur ;
Furuseth:Furuseth9 BERN-sur ;
Fygle ACCRA-sur ;
Fyhn:Fyhn9 BERN-sur ;
Fylling:Fylling9 LONDON-sur ;
Fáfnir LONDON-mal ;
Fáles^nuorri MARJA-plc ;
Fálle^joh0ka:Fálle^joh'ka MARJA-plc ;
Fátima ACCRA-fem ;
Fátmie SIJTE-sur ;
Få^berg:Få^berg9 BERN-sur ;
Få^borg:Få^borg9 BERN-surplc ;
F^åset BERN-sur ;
Fåvang:Fåvang9 BERN-sur ;
Færder LONDON-sur ;
Færen:Færen9 LONDON-sur ;
Fære^vaag:Fære^vaag9 BERN-sur ;
Fær^vik BERN-sur ;
Föhr BERN-sur ;
För^sti ACCRA-sur ;
Føhr BERN-sur ;
Følle ACCRA-sur ;
Følling:Følling9 LONDON-sur ;
Føl^stad:Føl^stad9 BERN-sur ;
Føl^vik BERN-sur ;
Førre ACCRA-sur ;
Førster LONDON-sur ;
Fürth:Fürth9 BERN-sur ;
Gaarder LONDON-sur ;
Gaards^vold:Gaards^vold9 BERN-sur ;
Gaare ACCRA-sur ;
Gabri^el LONDON-mal ;
Gabri^ela ACCRA-fem ;
Gabri^elle ACCRA-fem ;
Gabri^elsen:Gabri^elsen9 LONDON-sur ;
Gabès LONDON-sur ;
Gad:Gad9 BERN-sur ;
Gadarena ACCRA-plc ;
Gaddafi ACCRA-sur ;
Gade^gaard:Gade^gaard9 BERN-sur ;
Gahr BERN-sur ;
Ga^ia ACCRA-fem ;
Gaino:Gaino9 ACCRA-sur ;
Gaisa ACCRA-fem ;
Ga^ius BERN-sur ;
Galenos LONDON-mal ;
Galkina ACCRA-fem ;
Gallager LONDON-sur ;
Gallagher LONDON-sur ;
Galle ACCRA-sur ;
Galle^berg:Galle^berg9 BERN-sur ;
Gallegos BERN-surplc ;
Gallio:Gallio9 ACCRA-sur ;
Gallo^way BERN-sur ;
Galmaja ACCRA-sur ;
Galterud:Galterud9 BERN-surplc ;
Galtung:Galtung9 BERN-sur ;
Gamali^el LONDON-mal ;
Gamali^ela ACCRA-plc ;
Gambukt BERN-sur ;
Gamlems^haug:Gamlems^haug9 BERN-sur ;
Gamme ACCRA-sur ;
Gampbell LONDON-sur ;
Gamst:Gamst9 BERN-sur ;
Gam^vik BERN-sur ;
Gan:Gan9 BERN-sur ;
Ganander:Ganander LONDON-sur ;
Gand:Gand9 BERN-sur ;
Gand^dal BERN-surplc ;
Gander LONDON-sur ;
Gandhi ACCRA-sur ;
Gandrup:Gandrup9 BERN-surplc ;
Gand^vik BERN-LOAN-surplc ;
Gang:Gang9 BERN-sur ;
Ganges LONDON-plc ;
Gang^stad:Gang^stad9 BERN-sur ;
Gang^ås^sæther LONDON-sur ;
Gant BERN-sur ;
Gapon:Gapon9 LONDON-sur ;
Garanti^kassen:Garanti^kassen9 LONDON-sur ;
Gar^berg:Gar^berg9 BERN-sur ;
Garbo:Garbo9 ACCRA-sur ;
Gar^borg:Gar^borg9 BERN-surplc ;
Garcia ACCRA-sur ;
Gard:Gard9 BERN-mal ;
Gardar LONDON-sur ;
Gardell LONDON-sur ;
Garlatti ACCRA-sur ;
Garm:Garm9 BERN-sur ;
Garman:Garman9 LONDON-sur ;
Gar^nes BERN-sur ;
Garnison:Garnison9 LONDON-sur ;
Garry ACCRA-mal ;
Gars^hol LONDON-sur ;
Gar^stad:Gar^stad9 BERN-sur ;
Garten:Garten9 LONDON-sur ;
Gart^hus BERN-sur ;
Gar^vik BERN-sur ;
Gary ACCRA-mal ;
Gasai DUBAI-mal ;
Gasai+Use/Sub:Gasai LONDON-mal; !
Gaski ACCRA-sur ;
Gasmann:Gasmann9 BERN-sur ;
Gaspar LONDON-mal ;
Gat LONDON-sur ;
Gata ACCRA-plc ;
Gate ACCRA-sur ;
Gaugu^in:Gaugu^in9 BERN-sur ;
Gaulard:Gaulard9 LONDON-sur ;
Gaulis LONDON-sur ;
Gaup:Gaup9 BERN-sur ;
Gaupen:Gaupen9 LONDON-sur ;
Gauriloff BERN-sur ;
Gau^stad:Gau^stad9 BERN-sur ;
Gaus^vik BERN-sur ;
Gaut BERN-sur ;
Gaute ACCRA-mal ;
Gaute^stad:Gaute^stad9 BERN-sur ;
Gavppi ACCRA-sur ;
Gavriloff BERN-sur ;
Gavrilov BERN-sur ;
Geboe ACCRA-sur ;
Gedionsen:Gedionsen9 LONDON-sur ;
Gednje ACCRA-sur ;
Gedser LONDON-sur ;
Geelmuyden:Geelmuyden9 LONDON-sur ;
Geertsen:Geertsen9 LONDON-sur ;
Geggen:Geggen9 LONDON-sur ;
Geia+Use/Sub:Geia ACCRA-mal; !
Geija ACCRA-mal ; !sub? !mal or sur?
Geijer LONDON-sur ;
Geir BERN-sur ;
Geir-Arne ACCRA-mal ;
Geir-Ove ACCRA-mal ;
Geis^nes BERN-sur ;
Geist:Geist9 BERN-sur ;
Geit^hus BERN-sur ;
Gelencser LONDON-sur ;
Geliidna:Gelijdna MARJA-fem ;
Gellein:Gellein9 BERN-sur ;
Gellerup:Gellerup9 BERN-surplc ;
Gemini ACCRA-mal ;
Genova ACCRA-sur ;
Gent BERN-sur ;
Georg:Georg9 BERN-mal ;
George ACCRA-mal ;
Georgij:Georgij9 BERN-mal ;
Georgi^us BERN-mal ;
Georgsen:Georgsen9 LONDON-sur ;
Gerais BERN-surplc ;
Gerasim:Gerasim9 LONDON-mal ;
Gerasimov LONDON-sur ;
Gerasimova ACCRA-sur ;
Gerd:Gerd9 BERN-fem ;
Gerda ACCRA-fem ;
Gerhard:Gerhard9 LONDON-mal ;
Gerhardsen:Gerhardsen9 LONDON-sur ;
Gerherd:Gerherd9 LONDON-sur ;
Germanicus LONDON-malsur ;
Gerner LONDON-sur ;
Geronimo:Geronimo9 ACCRA-sur ;
Gerrie ACCRA-fem ;
Gers BERN-sur ;
Gert BERN-mal ;
Gertrud:Gertrud9 BERN-sur ;
Gertsen:Gertsen9 LONDON-sur ;
Geter LONDON-sur ;
Gether LONDON-sur ;
Getz:Getz9 BERN-sur ;
Geving:Geving9 LONDON-sur ;
Gezeli^us:Gezeli^us BERN-sur ;
Ghats BERN-sur ;
Gi^anni ACCRA-mal ;
Gibo^stad:Gibo^stad9 BERN-sur ;
Gibsen:Gibsen9 LONDON-sur ;
Gibson:Gibson9 LONDON-sur ;
Gideon:Gideon9 LONDON-mal ;
Gieril LONDON-mal ;
Gierløff LONDON-sur ;
Giessen:Giessen9 LONDON-sur ;
Gihte^jáv0ri:Gihte^jáv'ri MARJA-plc ;
Gihte^luoppal:Gihte^luobbal DUORTNUS-plc ;
Gihtte MARJA-mal ; !Kitti
Gil^berg:Gil^berg9 BERN-sur ;
Gilbert BERN-sur ;
Gilboe NYSTØ-sur ;
Gilead:Gilead9 LONDON-mal ;
Gilette ACCRA-fem ;
Gilje ACCRA-sur ;
Gill BERN-sur ;
Gillan:Gillam ANAR-plc ;
Gillar^áv0ži:Gillar^áv'ži MARJA-plc ;
Gill^berg:Gill^berg9 BERN-sur ;
Gille^berg:Gille^berg9 BERN-sur ;
Gillesen:Gillesen9 LONDON-sur ;
Gilli^an:Gilli^an9 LONDON-mal ;
Gim^nes BERN-sur ;
Gina ACCRA-fem ;
Gi^ovanni ACCRA-mal ;
Girko^njár0ga:Girko^njár'ga MARJA-plc ;
Giron:Giron9 ANAR-plc ;
Girs0te:Girs'te MARJA-fem ;
Girstte^luhpo^jáv0ri:Girstte^luhpo^jáv'ri MARJA-plc ;
Girud:Girud9 BERN-sur ;
Giscard:Giscard9 BERN-sur ;
Giske:Giske ACCRA-sur ;
Giske+Use/Sub:Giske9 ACCRA-sur ; !
Giske^jeaggi MARJA-plc ;
Giske^jáv0ri:Giske^jáv'ri MARJA-plc ;
Gisle ACCRA-mal ;
Gisli ACCRA-mal ;
Gissur LONDON-mal ;
Gitte ACCRA-fem ;
Gittit:Gittit9 LONDON-sur ;
Giuseppe ACCRA-mal ;
Giæver LONDON-sur ;
Gjaerevoll+Use/Sub:Gjaerevoll BERN-sur; !
Gjeble ACCRA-sur ;
Gjek^stad:Gjek^stad9 BERN-sur ;
Gjel^stad:Gjel^stad9 BERN-sur ;
Gjel^sten:Gjel^sten9 LONDON-sur ;
Gjemle^stad:Gjemle^stad9 BERN-sur ;
Gjems BERN-mal ;
Gjende ACCRA-sur ;
Gjendem:Gjendem9 LONDON-sur ;
Gjengseth:Gjengseth9 BERN-sur ;
Gjerald:Gjerald9 LONDON-mal ;
Gjerde ACCRA-surplc ;
Gjerde:Gjerde ACCRA-surplc ;
Gjerdrum:Gjerdrum9 LONDON-sur ;
Gjer^løw BERN-sur ;
Gjer^mund:Gjer^mund9 LONDON-mal ;
Gjer^mundsen:Gjer^mundsen9 LONDON-sur ;
Gjern:Gjern9 BERN-sur ;
Gjerpe ACCRA-sur ;
Gjer^stad:Gjer^stad9 BERN-sur ;
Gjersøe ACCRA-sur ;
Gjert BERN-mal ;
Gjertine ACCRA-fem ;
Gjertrud:Gjertrud9 BERN-sur ;
Gjertsen:Gjertsen9 LONDON-sur ;
Gjeruldsen:Gjeruldsen9 LONDON-sur ;
Gjessing:Gjessing9 LONDON-sur ;
Gje^stad:Gje^stad9 BERN-sur ;
Gjest^land:Gjest^land9 BERN-sur ;
Gjest^vang:Gjest^vang9 BERN-sur ;
Gjet^mundsen:Gjet^mundsen9 LONDON-sur ;
Gjeving:Gjeving9 LONDON-sur ;
Gjoll BERN-sur ;
Gjone ACCRA-sur ;
Gjuke ACCRA-sur ;
Gjul BERN-sur ;
Gjærevoll BERN-sur ;
Gjøen:Gjøen9 LONDON-sur ;
Gjølme ACCRA-sur ;
Gjøn^nes BERN-sur ;
Gjøran:Gjøran9 LONDON-mal ;
Gjørdis BERN-fem ;
Gjøs BERN-sur ;
Glad^beck BERN-sur ;
Gladsakse ACCRA-sur ;
Glad^stad:Glad^stad9 BERN-sur ;
Gladys LONDON-fem ;
Glam:Glam9 BERN-sur ;
Glamorgan:Glamorgan9 BERN-surplc ;
Gla^tved:Gla^tved9 BERN-sur ;
Gleditsch:Gleditsch9 BERN-sur ;
Glenn:Glenn9 BERN-mal ;
Glistrup:Glistrup9 BERN-sur ;
Gloslie ACCRA-sur ;
Glostrup:Glostrup9 BERN-sur ;
Glåmos BERN-surplc ;
Glæsel LONDON-sur ;
Glør^stad:Glør^stad9 BERN-sur ;
Gnags BERN-sur ;
Gnučeva ACCRA-sur ;
Godager LONDON-sur ;
Godard:Godard9 BERN-sur ;
Goddard:Goddard9 BERN-sur ;
Godeset BERN-sur ;
God^fred:God^fred9 LONDON-mal ;
God^heim:God^heim9 HEIM-sur ;
Godt^fred:Godt^fred9 LONDON-mal ;
Godt^fredsen:Godt^fredsen9 LONDON-sur ;
God^vik BERN-sur ;
Goethe ACCRA-fem ;
Goffeng:Goffeng9 BERN-sur ;
Gogh:Gogh9 BERN-sur ;
Gohppi MARJA-plc ;
Gojim:Gojim9 BERN-sur ;
Gold^bæk LONDON-sur ;
Golden:Golden9 LONDON-sur ;
Golden^jáv0ri:Golden^jáv'ri MARJA-plc ;
Golden^vuohppi MARJA-plc ;
Golden^várri MARJA-plc ;
Gold^mann:Gold^mann9 BERN-sur ;
Gold^schmidt BERN-sur ;
Goli^at BERN-mal ;
Gol^nes BERN-sur ;
Gomer LONDON-mal ;
Gomera ACCRA-plc ;
Gonzales LONDON-sur ;
Gonzalez:Gonzalez9 LONDON-sur ;
Goole ACCRA-sur ;
Gopher LONDON-sur ;
Goplen:Goplen9 LONDON-sur ;
Gorbatsjov BERN-sur ;
Gording:Gording9 LONDON-sur ;
Gordon:Gordon9 LONDON-mal ;
Gorgi^as LONDON-mal ;
Gorm:Gorm9 BERN-mal ;
Gormsen:Gormsen9 LONDON-sur ;
Gorter LONDON-sur ;
Gosen:Gosen9 LONDON-sur ;
Gosnell BERN-sur ;
Got^aas BERN-sur ;
Got^fred:Got^fred9 LONDON-mal ;
Gott^fredsen:Gott^fredsen9 LONDON-sur ;
Got^thard:Got^thard9 LONDON-mal ;
Graae ACCRA-sur ;
Graaff BERN-sur ;
Graah:Graah9 BERN-sur ;
Graan:Graan9 BERN-sur ;
Graana ACCRA-plc ;
Gracchus LONDON-mal ;
Grace ACCRA-fem ;
Graff BERN-sur ;
Graff:Graff BERN-sur ;
Graham:Graham9 LONDON-mal ;
Graham^ea0na:Graham^eatnam8 GUOLBBA-plc ;
Grahm:Grahm9 BERN-sur ;
Gram:Gram9 BERN-sur ;
Gramm:Gramm9 BERN-sur ;
Gram^stad:Gram^stad9 BERN-sur ;
Gran:Gran9 BERN-sur ;
Gran^berg:Gran^berg9 BERN-sur ;
Grande ACCRA-sur ;
Grane^fjeld+Use/Sub:Grane^fjeld9 BERN-sur ; !
Granerud:Granerud9 BERN-surplc ;
Grange ACCRA-plc ;
Gran^li ACCRA-sur ;
Gran^li^en:Gran^li^en9 LONDON-sur ;
Gran^ly NYSTØ-surplc ;
Gran^nes LONDON-sur ;
Granum:Granum9 LONDON-sur ;
Grape ACCRA-sur ;
Graph:Graph9 BERN-sur ;
Grasse ACCRA-sur ;
Grath:Grath9 BERN-sur ;
Grav BERN-sur ;
Gravem:Gravem9 LONDON-sur ;
Graven:Graven9 LONDON-sur ;
Graver LONDON-sur ;
Graversen:Graversen9 LONDON-sur ;
Gravesen:Gravesen9 LONDON-sur ;
Gravesend:Gravesend9 BERN-sur ;
Greaves LONDON-sur ;
Grebbe^stad:Grebbe^stad9 BERN-sur ;
Greb^stad:Greb^stad9 BERN-sur ;
Greco:Greco9 ACCRA-sur ;
Green:Green9 BERN-sur ;
Grefsen:Grefsen9 LONDON-sur ;
Greger LONDON-mal ;
Gregersen:Gregersen9 LONDON-sur ;
Gregor LONDON-mal ;
Gregori^us BERN-sur ;
Gregussen:Gregussen9 LONDON-sur ;
Greiner LONDON-sur ;
Grenaa NYSTØ-sur ;
Grenen:Grenen9 LONDON-sur ;
Grenmar LONDON-sur ;
Grense^mo:Grense^mo9 ACCRA-sur ;
Grense^mo+Use/Sub:Grense^mo9 NYSTØ-sur ;  !
Gress:Gress9 BERN-sur ;
Greta ACCRA-fem ;
Grete ACCRA-fem ;
Gretha ACCRA-fem ;
Grethe ACCRA-fem ;
Greve ACCRA-sur ;
Greverud:Greverud9 BERN-surplc ;
Grevle ACCRA-sur ;
Grev^stad:Grev^stad9 BERN-sur ;
Grieg:Grieg9 BERN-sur ;
Griffen^feld:Griffen^feld9 BERN-sur ;
Grigorij:Grigorij9 BERN-mal ;
Grime^stad:Grime^stad9 BERN-sur ;
Grim^kjell LONDON-mal ;
Grims^mo:Grims^mo9 NYSTØ-sur ;
Grimsrud:Grimsrud9 BERN-sur ;
Grim^stad:Grim^stad9 BERN-sur ;
Grims^ø NYSTØ-sur ;
Grinde ACCRA-sur ;
Grinden:Grinden9 LONDON-sur ;
Grinder LONDON-sur ;
Grind^sted:Grind^sted9 BERN-sur ;
Grini ACCRA-sur ;
Grip:Grip9 BERN-sur ;
Grisa ACCRA-mal ;
Gro:Gro9 ACCRA-fem ;
Grof BERN-sur ;
Grong^stad:Grong^stad9 BERN-sur ;
Groos BERN-sur ;
Grorud:Grorud9 BERN-sur ;
Grosch:Grosch9 BERN-sur ;
Groseth:Groseth9 BERN-sur ;
Gros^jean:Gros^jean9 BERN-sur ;
Gross:Gross9 BERN-sur ;
Gross^glockner LONDON-sur ;
Grostøl BERN-sur ;
Groth:Groth9 BERN-sur ;
Groth-Lassinantti:Groth9-Lassinantti ACCRA-sur ;
Groti^us:Groti^us BERN-sur ;
Grotle ACCRA-sur ;
Grotmol LONDON-sur ;
Grove ACCRA-fem ;
Groven:Groven9 LONDON-sur ;
Growen LONDON-sur ;
Grude ACCRA-mal ;
Grums BERN-sur ;
Grund:Grund9 BERN-sur ;
Grundell:Grundell BERN-sur ;
Grund^fos BERN-surplc ;
Grundset BERN-sur ;
Grund^ström:Grund^ström9 BERN-sur ;
Grundtvig:Grundtvig9 BERN-sur ;
Grung:Grung9 BERN-sur ;
Grut BERN-sur ;
Grutle ACCRA-sur ;
Gruyter LONDON-sur ;
Gry NYSTØ-fem ;
Gry^myr BERN-surplc ;
Grytten:Grytten9 LONDON-sur ;
Grytting:Grytting9 LONDON-sur ;
Gränges^berg:Gränges^berg9 BERN-sur ;
Gräs^myr:Gräs^myr LONDON-sur ;
Grødem:Grødem9 LONDON-sur ;
Grødset LONDON-sur ;
Grø^gaard:Grø^gaard9 BERN-sur ;
Grøn^bech:Grøn^bech9 BERN-sur ;
Grøn^dahl BERN-sur ;
Grøn^eng:Grøn^eng9 BERN-sur ;
Grøn^hovd:Grøn^hovd9 BERN-sur ;
Grøn^li ACCRA-sur ;
Grøn^lie ACCRA-sur ;
Grøn^lie+Use/Sub:Grøn^lie NYSTØ-sur; !
Grøn^li^en:Grøn^li^en9 LONDON-sur ;
Grønn:Grønn9 BERN-sur ;
Grønn^bakk BERN-sur ;
Grønne^gaard:Grønne^gaard9 BERN-sur ;
Grønne^stad:Grønne^stad9 BERN-sur ;
Grønning:Grønning9 LONDON-sur ;
Grønningen:Grønningen9 LONDON-sur ;
Grønning^sæter LONDON-sur ;
Grønnli ACCRA-sur ;
Grønn^vold:Grønn^vold9 BERN-sur ;
Grønn^voll BERN-sur ;
Grønseth:Grønseth9 BERN-sur ;
Grøn^stad:Grøn^stad9 BERN-sur ;
Grøn^vold:Grøn^vold9 BERN-sur ;
Grøn^voll BERN-sur ;
Grøset BERN-sur ;
Grø^stad:Grø^stad9 BERN-sur ;
Grøtan:Grøtan9 LONDON-sur ;
Grøterud:Grøterud9 BERN-surplc ;
Grøtta ACCRA-sur ;
Grøtte ACCRA-surplc ;
Grøtterud:Grøtterud9 BERN-surplc ;
Grøtting:Grøtting9 LONDON-sur ;
Grün^thal LONDON-sur ;
Gstaad:Gstaad9 BERN-sur ;
Gud^bjørg:Gud^bjørg9 BERN-sur ;
Gud^brand:Gud^brand9 BERN-mal ;
Gud^brandsen:Gud^brandsen9 LONDON-sur ;
Gud^dal BERN-surplc ;
Gud^hjem:Gud^hjem9 BERN-sur ;
Gudiksen:Gudiksen9 LONDON-sur ;
Gudjšn^son:Gudjšn^son9 LONDON-sur ;
Gudlaug:Gudlaug9 BERN-fem ;
Gud^leif BERN-mal ;
Gudme^stad:Gudme^stad9 BERN-sur ;
Gud^mund:Gud^mund9 LONDON-mal ;
Gud^mundsen:Gud^mundsen9 LONDON-sur ;
Gud^mundur LONDON-mal ;
Gudny ACCRA-fem ;
Gudrun:Gudrun9 LONDON-fem ;
Gudveig:Gudveig9 BERN-sur ;
Gugge ACCRA-mal ;
Gugán:Gugán9 ANAR-mal ;
Guhtor ANAR-sur ;
Guhttor ANAR-sur ;
Guhttor^várri MARJA-plc ;
Guhtur ANAR-mal ;
Guhtur^gura^jáv0ri:Guhtur^gura^jáv'ri MARJA-plc ;
Guhtur^gurra MARJA-plc ;
Guhtur^vággi:Guhtur^vággi MARJA-plc ;
Guifen:Guifen9 LONDON-sur ;
Guild^ford:Guild^ford9 BERN-sur ;
Guilini ACCRA-sur ;
Guise ACCRA-sur ;
Gui0vi:Guj'vi MARJA-mal ;
Guivve^njoas0ki:Guivve^njoas'ki MARJA-plc ;
Guivve^roavvi MARJA-plc ;
Guivve^ráš0ša:Guivve^ráš'ša MARJA-plc ;
Guivve^várri MARJA-plc ;
Gui^yang:Gui^yang9 BERN-sur ;
Gul^borg:Gul^borg9 BERN-surplc ;
Gul^brandsen:Gul^brandsen9 LONDON-sur ;
Gul^dahl BERN-sur ;
Guld^berg:Guld^berg9 BERN-sur ;
Guld^bjørnsen:Guld^bjørnsen9 LONDON-sur ;
Guld^brandsen:Guld^brandsen9 LONDON-sur ;
Guld^vik BERN-sur ;
Gulen:Gulen9 LONDON-sur ;
Gullaksen:Gullaksen9 LONDON-sur ;
Gull^berg:Gull^berg9 BERN-sur ;
Gull^borg:Gull^borg9 BERN-surplc ;
Gullev LONDON-sur ;
Gull^haug:Gull^haug9 BERN-sur ;
Gulli ACCRA-sur ;
Gullichsen:Gullichsen9 LONDON-sur ;
Gullik LONDON-mal ;
Gulliksen:Gulliksen9 LONDON-sur ;
Gull^stein:Gull^stein9 BERN-surplc ;
Gulowsen:Gulowsen9 LONDON-sur ;
Guls^rud:Guls^rud9 BERN-sur ;
Guls^vik BERN-sur ;
Gun:Gun9 BERN-fem ;
Gun^bjørg:Gun^bjørg9 BERN-sur ;
Gun^borg:Gun^borg9 BERN-fem ;
Gunda ACCRA-fem ;
Gunde ACCRA-mal ;
Gundelach:Gundelach9 BERN-sur ;
Gunder LONDON-sur ;
Gundersen:Gundersen9 LONDON-sur ;
Gunderup:Gunderup9 BERN-surplc ;
Guneri^us BERN-sur ;
Gun^hild:Gun^hild9 BERN-fem ;
Gun^hilde ACCRA-fem ;
Guni ACCRA-fem ;
Gunilla ACCRA-fem ;
Gunlaug:Gunlaug9 BERN-fem ;
Gunleik LONDON-mal ;
Gunn:Gunn9 BERN-fem ;
Gunn-Inger LONDON-sur ;
Gunnar LONDON-mal ;
Gunnarsen:Gunnarsen9 LONDON-sur ;
Gunnarson:Gunnarson9 LONDON-sur ;
Gunnarsson:Gunnarsson9 LONDON-sur ;
Gunn^bjørg:Gunn^bjørg9 BERN-fem ;
Gunne ACCRA-fem ;
Gunn^eng:Gunn^eng9 BERN-sur ;
Gunner LONDON-sur ;
Gunnerud:Gunnerud9 BERN-surplc ;
Gunnerød:Gunnerød9 BERN-surplc ;
Gun^nes BERN-sur ;
Gunne^stad:Gunne^stad9 BERN-sur ;
Gunn^hild:Gunn^hild9 BERN-fem ;
Gunnlaug:Gunnlaug9 BERN-fem ;
Gunn^stein:Gunn^stein9 LONDON-mal ;
Gunnvald:Gunnvald9 LONDON-mal ;
Gunnvor LONDON-fem ;
Gun0ná:Gun'ná MARJA-fem ;
Gun^stad^seter LONDON-sur ;
Gun^stein:Gun^stein9 LONDON-mal ;
Gunther LONDON-sur ;
Gunvald:Gunvald9 LONDON-mal ;
Gunvor LONDON-fem ;
Guoládat^njár0ga:Guoládat^njár'ga MARJA-plc ;
Guovda^geaidnu:Guovda^geajdnu MARJA-plc ;
Guri ACCRA-fem ;
Guriidna:Gurijdna MARJA-fem ;
Gurina ACCRA-sur ;
Gurine ACCRA-fem ;
Gurjev LONDON-sur ;
Guro:Guro9 ACCRA-fem ;
Gus^dal BERN-sur ;
Gus^fors BERN-sur ;
Gu^stad:Gu^stad9 BERN-sur ;
Gustaf LONDON-mal ;
Gustafsen:Gustafsen9 LONDON-sur ;
Gustafsson:Gustafsson9 LONDON-sur ;
Gustav LONDON-mal ;
Gustava ACCRA-fem ;
Gustavsen:Gustavsen9 LONDON-sur ;
Gustavson:Gustavson9 LONDON-sur ;
Gustavs^son BERN-sur ;
Gustaw LONDON-mal ;
Gus0to:Gus'to MARJA-mal ;
Gustto^jeaggi MARJA-plc ;
Gus0tu:Gus'tu MARJA-mal ;
Gutenberg:Gutenberg9 BERN-sur ;
Gutnel ANAR-fem ;
Gutnil LONDON-sur ;
Gutt BERN-sur ;
Guttersrud:Guttersrud9 BERN-sur ;
Guttorm:Guttorm9 BERN-sur ;
Guttormsen:Guttormsen9 LONDON-sur ;
Gut^vik BERN-sur ;
Guvsám:Guvsám9 LONDON-sur ;
Guv0vá:Guv'vá MARJA-mal ;
Gu^våg:Gu^våg9 BERN-sur ;
Gwali^or BERN-surplc ;
Gwich:Gwich9 BERN-sur ;
Gyda ACCRA-fem ;
Gydesen:Gydesen9 LONDON-sur ;
Gyl BERN-sur ;
Gylling:Gylling9 LONDON-sur ;
Gylseth:Gylseth9 BERN-sur ;
Gynt BERN-sur ;
Gy^or BERN-sur ;
Gy^orgy ACCRA-mal ;
Gyrd:Gyrd9 BERN-mal ;
Gysler LONDON-sur ;
Gy^stad:Gy^stad9 BERN-sur ;
Györ BERN-sur ;
Gábe ACCRA-sur ;
Gáddjá MARJA-fem ;
Gáddjá^gielas:Gáddjá^giellas DUORTNUS-plc ;
Gáddjá^jáv0ri:Gáddjá^jáv'ri MARJA-plc ;
Gádjá^joh0ka:Gádjá^joh'ka MARJA-plc ;
Gádjá^riegádan^jáv0ri:Gádjá^riegádan^jáv'ri MARJA-plc ;
Gádjá^riegádan^oai0vi:Gádjá^riegádan^oaj'vi MARJA-plc ;
Gáhppá MARJA-mal ;
Gáh0te:Gáh'te MARJA-fem ;
Gáhteriinná MARJA-fem ;
Gái^vuotna MARJA-plc ;
Gájáš:Gájáž PLACE-DIM-sur ;
Gál0lá:Gál'lá MARJA-mal ;
Gállá^gáibbe^joh0ka:Gállá^gáibbe^joh'ka MARJA-plc ;
Gállá^joh0ka:Gállá^joh'ka MARJA-plc ; !FIN
Gállá^jáv0ri:Gállá^jáv'ri MARJA-plc ;
Gállá^jávrrit:Gállá^jáv'ri ALEUHTAT-plc ; !FIN
Gállá^skái0di:Gállá^skáj'di MARJA-plc ; !FIN
Gállá^várri MARJA-plc ; !FIN
Gállá^čorru MARJA-plc ; !FIN
Gáppe MARJA-mal ;
Gára^savvon ANAR-plc ; !FIN
Gárdin:Gárdim LONDON-plc ;
Gárdin:Gárdim ANAR-obj ;
Gáren:Gáren9 LONDON-sur ;
Gárjil LONDON-plc ;
Gárral LONDON-sur ;
Gáráš^joh0ka:Gáráš^joh'ka MARJA-plc ;
Gávvir ANAR-plc ;
Gáŋga^vii0ka:Gáŋga^vij'ka MARJA-plc ;
Gáŋga^vii0ka:Gáŋga^vij'ka MARJA-plc ;
Gåre ACCRA-sur ;
Gælok LONDON-sur ;
Górzów BERN-sur ;
Göran:Göran9 LONDON-mal ;
Görlitz:Görlitz9 LONDON-sur ;
Gösta ACCRA-mal ;
Götene ACCRA-sur ;
Gøran:Gøran9 LONDON-mal ;
Gørbitz:Gørbitz9 LONDON-sur ;
Gøril LONDON-fem ;
Gørild:Gørild9 BERN-fem ;
Gørill LONDON-fem ;
Gørrisen:Gørrisen9 LONDON-sur ;
Gøsta ACCRA-mal ;
Gøstaff:Gøstaff LONDON-mal ;
Gü^berg:Gü^berg9 BERN-sur ;
Günter LONDON-sur ;
Günther LONDON-sur ;
Gütersloh:Gütersloh9 BERN-sur ;
Haag:Haag9 BERN-sur ;
Haaga ACCRA-plc ;
Haagensen:Haagensen9 LONDON-sur ;
Haagerup:Haagerup9 BERN-sur ;
Haahr BERN-sur ;
Haahti ACCRA-sur ;
Haaja ACCRA-sur ;
Haajanen:Haaja C-FI-NEN-sur ;
Haakana ACCRA-sur ;
Haakon:Haakon9 LONDON-mal ;
Haakonsen:Haakonsen9 LONDON-sur ;
Haa^nes BERN-sur ;
Haans^hus BERN-sur ;
Haa^næs BERN-sur ;
Haapa ACCRA-sur ;
Haapa-aho:Haapa-aho9 ACCRA-sur ;
Haapa^koski ACCRA-surplc ;
Haapala ACCRA-sur ;
Haapa^lahti ACCRA-surplc ;
Haapalainen:Haapalai C-FI-NEN-sur ;
Haapa^lehto:Haapalehto9 ACCRA-sur ;
Haapa^mäki ACCRA-surplc ;
Haapanen:Haapa C-FI-NEN-sur ;
Haapa^niemi ACCRA-surplc ;
Haapa^saari ACCRA-surplc ;
Haapa^salmi ACCRA-surplc ;
Haapa^salo:Haapasalo9 ACCRA-sur ;
Haapi^ainen:Haapi^ai C-FI-NEN-sur ;
Haapio:Haapio9 ACCRA-sur ;
Haapoja ACCRA-sur ;
Haap^saari ACCRA-surplc ;
Haara ACCRA-sur ;
Haarahiltunen:Haarahiltu C-FI-NEN-sur ;
Haarala ACCRA-sur ;
Haaranen:Haara C-FI-NEN-sur ;
Haar^berg:Haar^berg9 BERN-sur ;
Haarder LONDON-sur ;
Haar^fagre ACCRA-sur ;
Haarr BERN-sur ;
Haar^stad:Haar^stad9 BERN-sur ;
Haase ACCRA-sur ;
Haatainen:Haatai C-FI-NEN-sur ;
Haataja ACCRA-sur ;
Haatanen:Haata C-FI-NEN-sur ;
Haavard:Haavard9 LONDON-mal ;
Haavard^tun:Haavard^tun9 BERN-surplc ;
Haave ACCRA-sur ;
Haa^vik BERN-sur ;
Haa^vikko:Haa^vikko9 ACCRA-sur ;
Haavisto:Haavisto9 ACCRA-sur ;
Habakkuk LONDON-mal ;
Habber^stad:Habber^stad9 BERN-sur ;
Habbe^stad:Habbe^stad9 BERN-sur ;
Ha^beck BERN-sur ;
Hack^man:Hack^man9 BERN-sur ;
Hadar LONDON-fem ;
Had^dal BERN-surplc ;
Haderslev LONDON-sur ;
Hades LONDON-mal ;
Hadoram:Hadoram9 LONDON-mal ;
Hadri^an:Hadri^an9 LONDON-mal ;
Hadsund:Hadsund9 SUND-sur ;
Haeger LONDON-sur ;
Haerem:Haerem9 LONDON-sur ;
Haff BERN-sur ;
Haffner LONDON-sur ;
Hafr BERN-sur ;
Hafs^eng:Hafs^eng9 BERN-sur ;
Haf^stad:Haf^stad9 BERN-sur ;
Haf^strøm:Haf^strøm9 BERN-sur ;
Hag:Hag9 BERN-sur ;
Haga ACCRA-sur ;
Haga^lid:Haga^lid9 BERN-sur ;
Hagar LONDON-fem ;
Hagbart LONDON-mal ;
Hag^berg:Hag^berg9 BERN-sur ;
Hage ACCRA-sur ;
Hage^berg:Hage^berg9 BERN-sur ;
Hagelin:Hagelin9 BERN-sur ;
Hagel^steen:Hagel^steen9 LONDON-sur ;
Hage^man:Hage^man9 BERN-sur ;
Hage^mann:Hage^mann9 BERN-sur ;
Hagen:Hagen9 LONDON-sur ;
Hagensen:Hagensen9 LONDON-sur ;
Hagerup:Hagerup9 BERN-sur ;
Hage^stad:Hage^stad9 BERN-sur ;
Hag^lund:Hag^lund9 BERN-sur ;
Hags^gård:Hags^gård9 BERN-sur ;
Hag^tvet BERN-sur ;
Hahr BERN-sur ;
Hahto:Hahto9 ACCRA-sur ;
Haider LONDON-sur ;
Haikara ACCRA-sur ;
Haikarainen:Haikarai C-FI-NEN-sur ;
Haikka ACCRA-surplc ;
Haiko:Haiko9 ACCRA-sur ;
Haikonen:Haiko C-FI-NEN-sur ;
Haile ACCRA-mal ;
Haili ACCRA-sur ;
Haimakainen:Haimakai C-FI-NEN-sur ;
Haimi ACCRA-sur ;
Haimila ACCRA-sur ;
Haimi^lahti ACCRA-sur ;
Haipus LONDON-sur ;
Hakala ACCRA-sur ;
Haka^lahti ACCRA-sur ;
Haka^lehto:Haka^lehto9 ACCRA-sur ;
Haka^maa ACCRA-sur ;
Haka^mäki ACCRA-surplc ;
Hakanen:Haka C-FI-NEN-sur ;
Hakans^son BERN-sur ;
Haka^salo:Haka^salo9 ACCRA-surplc ;
Hakeldaman:Hakeldaman9 BERN-sur ;
Hakkarainen:Hakkarai C-FI-NEN-sur ;
Hakkola ACCRA-sur ;
Hakola ACCRA-sur ;
Hako^mäki ACCRA-sur ;
Hakonen:Hako C-FI-NEN-sur ;
Hako^niemi ACCRA-surplc ;
Hakula ACCRA-sur ;
Hakuli ACCRA-sur ;
Hakulinen:Hakuli C-FI-NEN-sur ;
Halbertsma ACCRA-sur ;
Haldis BERN-fem ;
Haldor LONDON-mal ;
Haldorsen:Haldorsen9 LONDON-sur ;
Half^dan:Half^dan9 LONDON-mal ;
Hal^frid:Hal^frid9 BERN-fem ;
Halgeir LONDON-mal ;
Hal^grim:Hal^grim9 LONDON-mal ;
Hal^hjem:Hal^hjem9 BERN-sur ;
Halinen:Hali C-FI-NEN-sur ;
Halko:Halko9 ACCRA-sur ;
Halkola ACCRA-sur ;
Halko^saari ACCRA-surplc ;
Hall BERN-sur ;
Halla ACCRA-sur ;
Halla-aho:Halla-aho9 ACCRA-sur ;
Hallager LONDON-sur ;
Hallamaa ACCRA-sur ;
Hallan:Hallan9 LONDON-sur ;
Halldis BERN-fem ;
Halldor LONDON-mal ;
Halldors^dottir LONDON-sur ;
Halle ACCRA-sur ;
Hall^fred:Hall^fred9 LONDON-mal ;
Hall^frid:Hall^frid9 BERN-fem ;
Hallgeir LONDON-mal ;
Hallgren BERN-sur ;
Halliday BERN-sur ;
Hallikainen:Hallikai C-FI-NEN-sur ;
Hallikas BERN-sur ;
Hallila ACCRA-surplc ;
Halling:Halling9 LONDON-sur ;
Halls^berg:Halls^berg9 BERN-sur ;
Hall^stein:Hall^stein9 LONDON-mal ;
Hall^ström:Hall^ström9 BERN-sur ;
Hall^stätter LONDON-sur ;
Hall^var LONDON-mal ; !or sur?
Hallvard:Hallvard9 LONDON-mal ;
Halme ACCRA-sur ;
Halmela ACCRA-sur ;
Halmes^mäki ACCRA-sur ;
Halmetoja ACCRA-sur ;
Halminen:Halmi C-FI-NEN-sur ;
Halm^stad:Halm^stad9 BERN-sur ;
Halonen:Halo C-FI-NEN-sur ;
Hals BERN-sur ;
Halsaa NYSTØ-sur ;
Halse ACCRA-sur ;
Halsen:Halsen9 LONDON-sur ;
Halseth:Halseth9 BERN-sur ;
Halson:Halson9 LONDON-sur ;
Halsos LONDON-sur ;
Hal^sted:Hal^sted9 BERN-sur ;
Hal^stein:Hal^stein9 LONDON-mal ;
Hal^stensen:Hal^stensen9 LONDON-sur ;
Halt^brekken:Halt^brekken9 LONDON-sur ;
Haltia ACCRA-sur ;
Haltsonen:Haltso C-FI-NEN-sur ;
Haltta ACCRA-sur ;
Halttu ACCRA-sur ;
Halttunen:Halttu C-FI-NEN-sur ;
Halvar LONDON-mal ;
Halvard:Halvard9 LONDON-mal ;
Halvari ACCRA-sur ;
Halvdan:Halvdan9 LONDON-mal ;
Halvor LONDON-mal ;
Halvorsen:Halvorsen9 LONDON-sur ;
Halvorsrud:Halvorsrud9 BERN-sur ;
Halys LONDON-sur ;
Hamara ACCRA-fem ;
Hamari ACCRA-sur ;
Hambira ACCRA-sur ;
Ham^borg:Ham^borg9 BERN-surplc ;
Ham^lander LONDON-sur ;
Hamlet LONDON-mal ;
Hammare ACCRA-sur ;
Hammaren:Hammaren9 LONDON-plc ;
Hammari ACCRA-sur ;
Hammel LONDON-sur ;
Hammer LONDON-sur ;
Hammeren:Hammeren9 LONDON-sur ;
Hammer^feas0ta+Use/Sub:Hammer^feas'ta MARJA-plc ; !
Hammerich:Hammerich9 BERN-sur ;
Hammer^stad:Hammer^stad9 BERN-sur ;
Hammerum:Hammerum9 LONDON-sur ;
Hammer^vold:Hammer^vold9 BERN-sur ;
Hammond:Hammond9 LONDON-mal ;
Hammurapi ACCRA-sur ;
Ham^nes BERN-sur ;
Hamnings^berg:Hamnings^berg9 BERN-sur ;
Hamn^nes BERN-sur ;
Hamn^vik:Hamn^vik9 BERN-sur ;
Hamn^våg:Hamn^våg9 BERN-sur ;
Hamre ACCRA-sur ;
Hamsun LONDON-sur ;
Hamul LONDON-mal ;
Hamunen:Hamu C-FI-NEN-sur ;
Ham^vik BERN-sur ;
Hana^borg:Hana^borg9 BERN-surplc ;
Hancke ACCRA-sur ;
Hane^stad:Hane^stad9 BERN-sur ;
Han^gaard:Han^gaard9 BERN-sur ;
Hangas^maa ACCRA-sur ;
Hanhela ACCRA-sur ;
Hanhi^koski ACCRA-surplc ;
Hanhi^mäki ACCRA-sur ;
Hanhinen:Hanhi C-FI-NEN-sur ;
Hanhi^neva ACCRA-sur ;
Hanhi^salo:Hanhi^salo9 ACCRA-sur ;
Hanhi^su^anto:Hanhi^su^anto9 ACCRA-sur ;
Hanhi^vaara ACCRA-sur ;
Hanisch:Hanisch9 BERN-sur ;
Hanka ACCRA-sur ;
Hankala ACCRA-sur ;
Hanka^niemi ACCRA-surplc ;
Hankonen:Hanko C-FI-NEN-sur ;
Hanna ACCRA-fem ;
Hannah:Hannah9 LONDON-fem ;
Hannas LONDON-mal ;
Hanne ACCRA-fem ;
Hannele ACCRA-fem ;
Hanne^stad:Hanne^stad9 BERN-sur ;
Hannevig:Hannevig9 BERN-sur ;
Hanni ACCRA-fem ;
Hannibal BERN-mal ;
Hannibalsson:Hannibalsson9 LONDON-sur ;
Hannikainen:Hannikai C-FI-NEN-sur ;
Hannila ACCRA-sur ;
Hanninen:Hanni C-FI-NEN-sur ;
Hanno:Hanno9 ACCRA-mal ;
Hannola ACCRA-sur ;
Hannonen:Hanno C-FI-NEN-sur ;
Hannu ACCRA-mal ;
Hannukainen:Hannukai C-FI-NEN-sur ;
Hannula ACCRA-sur ;
Hannunen:Hannu C-FI-NEN-sur ;
Hannu^niemi ACCRA-sur ;
Hannus LONDON-sur ;
Hanny ACCRA-fem ;
Hanok LONDON-sur ;
Hans BERN-mal ;
Hanse^gård:Hanse^gård9 BERN-sur ;
Hansen:Hansen9 LONDON-sur ;
Hansine ACCRA-fem ;
Hanska ACCRA-sur ;
Hanski ACCRA-sur ;
Hans^nes BERN-sur ;
Hanssen:Hanssen9 LONDON-sur ;
Hansson:Hansson9 LONDON-sur ;
Hanssøn:Hanssøn9 LONDON-sur ;
Han^stad:Han^stad9 BERN-sur ;
Han^steen:Han^steen9 LONDON-sur ;
Hanttu ACCRA-sur ;
Hantula ACCRA-sur ;
Hanum:Hanum9 LONDON-sur ;
Hanuman:Hanuman9 BERN-sur ;
Han^yang:Han^yang9 BERN-sur ;
Happo:Happo9 ACCRA-sur ;
Happonen:Happo C-FI-NEN-sur ;
Harakka ACCRA-sur ;
Harala ACCRA-sur ;
Harald:Harald9 LONDON-mal ;
Haraldsen:Haraldsen9 LONDON-sur ;
Haraldsson:Haraldsson9 LONDON-sur ;
Harald^stad:Harald^stad9 BERN-sur ;
Haraway BERN-sur ;
Haraway+Use/Sub:Haraway NYSTØ; !
Harbin:Harbin9 LONDON-sur ;
Harbitz:Harbitz9 LONDON-sur ;
Harbo:Harbo9 ACCRA-sur ;
Harboe NYSTØ-sur ;
Har^borg:Har^borg9 BERN-surplc ;
Hard^bakke ACCRA-sur ;
Harder LONDON-sur ;
Hardersen:Hardersen9 LONDON-sur ;
Hardis BERN-fem ;
Hardy ACCRA-mal ;
Hare ACCRA-sur ;
Har^eid:Har^eid9 BERN-sur ;
Hare^stad:Hare^stad9 BERN-sur ;
Har^greaves LONDON-sur ;
Harhoff LONDON-sur ;
Harila ACCRA-org ;
Harila ACCRA-sur ;
Harinen:Hari C-FI-NEN-sur ;
Harja ACCRA-sur ;
Harjo:Harjo9 ACCRA-sur ;
Harju ACCRA-sur ;
Harjula ACCRA-surplc ;
Harjunen:Harju C-FI-NEN-sur ;
Harjun^harja ACCRA-sur ;
Harju^niemi ACCRA-sur ;
Harkerud:Harkerud9 BERN-surplc ;
Harkki ACCRA-sur ;
Harlem:Harlem9 LONDON-sur ;
Harlev LONDON-sur ;
Harlin:Harlin9 BERN-sur ;
Harlow BERN-sur ;
Harmaala ACCRA-sur ;
Harmainen:Harmai C-FI-NEN-sur ;
Harmanen:Harma C-FI-NEN-sur ;
Harmoinen:Harmoi C-FI-NEN-surplc ;
Harmsen:Harmsen9 LONDON-sur ;
Har^nes BERN-sur ;
Harold:Harold9 LONDON-mal ;
Harpenden:Harpenden9 LONDON-sur ;
Harri ACCRA-mal ;
Harri^et BERN-fem ;
Harry ACCRA-mal ;
Harry% Potter LONDON-mal ;
Harslev LONDON-sur ;
Har^stad:Har^stad9 BERN-surplc ;
Hars^vik:Hars^vik BERN-sur ;
Hart BERN-sur ;
Hart^ford:Hart^ford9 BERN-sur ;
Hartikainen:Hartikai C-FI-NEN-sur ;
Hartikka ACCRA-sur ;
Hart^mann:Hart^mann9 BERN-sur ;
Hartonen:Harto C-FI-NEN-sur ;
Har^tveit BERN-sur ;
Hartvig:Hartvig9 BERN-sur ;
Hartvigsen:Hartvigsen9 LONDON-sur ;
Hart^vik BERN-sur ;
Hart^viksen:Hart^viksen9 LONDON-sur ;
Hartz:Hartz9 BERN-sur ;
Harusin LONDON-sur ;
Harusina ACCRA-sur ;
Harva ACCRA-sur ;
Harvard:Harvard9 LONDON-mal ;
Harvey ACCRA-mal ;
Har^vik BERN-sur ;
Harzen:Harzen9 LONDON-sur ;
Hasanen:Hasa C-FI-NEN-sur ;
Hasdrubal LONDON-mal ;
Haseson:Haseson9 BERN-surplc ;
Haslev LONDON-sur ;
Haslum:Haslum9 LONDON-sur ;
Has^lund:Has^lund9 BERN-sur ;
Haso:Haso9 ACCRA-sur ;
Hassan:Hassan9 LONDON-mal ;
Hasse ACCRA-mal ;
Hassel LONDON-sur ;
Hassel^berg:Hassel^berg9 BERN-sur ;
Hassel^brink BERN-sur ;
Hassi ACCRA-sur ;
Hassinen:Hassi C-FI-NEN-sur ;
Hasu ACCRA-sur ;
Ha^sund:Ha^sund9 BERN-sur ;
Hasunen:Hasu C-FI-NEN-sur ;
Has^vik BERN-sur ;
Has^vold:Has^vold9 BERN-sur ;
Has^vold^seter LONDON-sur ;
Has^våg:Has^våg9 BERN-sur ;
Hatakka ACCRA-sur ;
Hatara ACCRA-sur ;
Hat^field:Hat^field9 BERN-sur ;
Hatle ACCRA-sur ;
Hatlem:Hatlem9 LONDON-sur ;
Hatlen:Hatlen9 LONDON-sur ;
Hatle^stad:Hatle^stad9 BERN-sur ;
Hatt^eng:Hatt^eng9 BERN-LOAN-surplc ;
Hatter:Hatter LONDON-sur ;
Hattunen:Hattu C-FI-NEN-sur ;
Hatunen:Hatu C-FI-NEN-sur ;
Hau^an:Hau^an9 LONDON-sur ;
Hau^broe NYSTØ-sur ;
Hauch:Hauch9 BERN-sur ;
Hau^er^seter LONDON-sur ;
Hauff BERN-sur ;
Haug:Haug9 BERN-sur ;
Haugan:Haugan9 LONDON-sur ;
Hauge ACCRA-sur ;
Haugen:Haugen9 LONDON-sur ;
Hauger LONDON-sur ;
Haugerud:Haugerud9 BERN-surplc ;
Haugerud^bråten:Haugerud^bråten9 LONDON-sur ;
Haughom:Haughom9 LONDON-mal ;
Haug^land:Haug^land9 BERN-org ;
Haug^land:Haug^land9 BERN-sur ;
Haug^li ACCRA-sur ;
Haug^lin:Haug^lin9 BERN-sur ;
Haug^lund:Haug^lund9 BERN-sur ;
Haug^nes BERN-sur ;
Haugom:Haugom9 LONDON-mal ;
Haugseth:Haugseth9 BERN-sur ;
Haugs^nes BERN-sur ;
Haug^stad:Haug^stad9 BERN-sur ;
Haugum:Haugum9 LONDON-sur ;
Haugvald^stad:Haugvald^stad9 BERN-sur ;
Haug^vik BERN-sur ;
Hauhia ACCRA-sur ;
Hauk BERN-sur ;
Hauk^aas BERN-sur ;
Hauk^a^nes BERN-surplc ;
Hauki^järvi ACCRA-surplc ;
Hauki^lahti ACCRA-surplc ;
Hauki^puro:Hauki^puro9 ACCRA-sur ;
Haukka ACCRA-sur ;
Haukkala ACCRA-sur ;
Haukur LONDON-mal ;
Hauk^ås BERN-sur ;
Haunstrup:Haunstrup9 BERN-sur ;
Haupt BERN-sur ;
Hauru ACCRA-sur ;
Haus BERN-sur ;
Haus^berg:Haus^berg9 BERN-sur ;
Haus^gaard:Haus^gaard9 BERN-sur ;
Hausken:Hausken9 LONDON-sur ;
Haus^mann:Haus^mann9 BERN-sur ;
Hauta ACCRA-sur ;
Hauta-aho:Hauta-aho9 ACCRA-sur ;
Hauta^järvi ACCRA-surplc ;
Hauta^korpi ACCRA-sur ;
Hauta^koski ACCRA-surplc ;
Hautala ACCRA-sur ;
Hauta^lahti ACCRA-sur ;
Hauta^luoma ACCRA-sur ;
Hauta^maa ACCRA-surplc ;
Hauta^mäki ACCRA-sur ;
Hautanen:Hauta C-FI-NEN-sur ;
Hauta^niemi ACCRA-surplc ;
Hauta^viita ACCRA-sur ;
Hauth:Hauth9 BERN-sur ;
Haut^salo:Haut^salo9 ACCRA-sur ;
Havel LONDON-sur ;
Have^mann:Have^mann9 BERN-sur ;
Haver LONDON-sur ;
Haveri ACCRA-sur ;
Haverinen:Haveri C-FI-NEN-sur ;
Ha^vik BERN-sur ;
Havila ACCRA-sur ;
Havran:Havran9 LONDON-sur ;
Havu ACCRA-sur ;
Havukainen:Havukai C-FI-NEN-sur ;
Havunen:Havu C-FI-NEN-sur ;
Haxt^hausen:Haxt^hausen9 LONDON-sur ;
Haxthow BERN-sur ;
Hay BERN-sur ;
Hayk^ås BERN-sur ;
Hazel LONDON-sur ;
Hazzelrot BERN-sur ;
Head:Head9 BERN-sur ;
Heai0ka:Heaj'ka MARJA-mal ;
Heaika^joh0ka:Heaika^joh'ka MARJA-plc ;
Heaikka-Bier-várri+Use/Sub:Heaikka-Bier-várri MARJA-plc ; !
Heaikka^joh0ka:Heaikka^joh'ka MARJA-plc ;
Heaikka^jáv0ri:Heaikka^jáv'ri MARJA-plc ;
Heaikka^suo0lu:Heaikka^suollu DAVVISUOLU-plc ; !FIN
Heam0mu:Heam0mu MARJA-mal ;
Heandarat:Heandarah'k HEANDARAT-mal ;
Hearjjak:Hearjja BALAK-plc ; !Herjangen
Hear0rá:Hear'rá MARJA-mal ;
Hearrá^goahte^njár0ga:Hearrá^goahte^njár'ga MARJA-plc ;
Heath:Heath9 BERN-sur ;
Heathrow BERN-sur ;
Heatta ACCRA-sur ;
Heavdne-Mán0ni:Heavdne-Mán'ni MARJA-mal ;
Hebbelstrup:Hebbelstrup9 BERN-sur ;
Hebe ACCRA-sur ;
Heber LONDON-sur ;
Heb^nes BERN-sur ;
Hector LONDON-mal ;
Hedda ACCRA-fem ;
Hed^dal BERN-surplc ;
Hede^gaard:Hede^gaard9 BERN-sur ;
Hed^lund:Hed^lund9 BERN-sur ;
Hed^ly ACCRA-fem ;
Hed^man:Hed^man9 BERN-sur ;
Hed^mark BERN-plc ;
Hedrum:Hedrum9 LONDON-sur ;
Hed^strøm:Hed^strøm9 BERN-sur ;
Hedvig:Hedvig9 BERN-fem ;
Hed^vik BERN-sur ;
Heen:Heen9 BERN-sur ;
Heer BERN-sur ;
Heesch:Heesch9 BERN-sur ;
Hefaistos LONDON-mal ;
Heffermehl BERN-sur ;
Heftye ACCRA-sur ;
Heg^dal BERN-surplc ;
Hege ACCRA-fem ;
Heger^mann:Heger^mann9 BERN-sur ;
Hegers^lund:Hegers^lund9 BERN-sur ;
Hegg:Hegg9 BERN-sur ;
Hegg^dal BERN-surplc ;
Hegge ACCRA-sur ;
Heggem:Heggem9 LONDON-sur ;
Heggen:Heggen9 LONDON-sur ;
Hegg^heim:Hegg^heim9 HEIM-sur ;
Hegg^stad:Hegg^stad9 BERN-sur ;
Hegon:Hegon9 ANAR-mal ;
Heg^stad:Heg^stad9 BERN-sur ;
Hegtun:Hegtun9 BERN-surplc ;
Hei^berg:Hei^berg9 BERN-sur ;
Hei^bergs BERN-surplc ;
Heid:Heid9 BERN-sur ;
Heide ACCRA-sur ;
Heidegger LONDON-sur ;
Heidel^berg:Heidel^berg9 BERN-sur ;
Heiden^reich:Heiden^reich9 BERN-sur ;
Heidi ACCRA-fem ;
Heidrun:Heidrun9 LONDON-fem ;
He^ien:He^ien9 LONDON-sur ;
He^ier LONDON-sur ;
Hei0ge:Hej'ge MARJA-mal ;
Heigen:Heigen9 ANAR-plc ;
Heijari:Heij9ari ACCRA-sur ;
Heijjá:Heij9j9á ACCRA-sur ;
Hei0já:Hej'já MARJA-mal ;
Hei0ka:Hej'ka MARJA-mal ;
Hei0ke:Hej'ke MARJA-mal ;
Heikin^heimo:Heikin^heimo9 ACCRA-sur ;
Heikka ACCRA-sur ;
Heikkala ACCRA-sur ;
Heikki ACCRA-mal ;
Heikki^armas LONDON-mal ;
Heikkilä ACCRA-sur ;
Heikkinen:Heikki C-FI-NEN-sur ;
Heikko:Heikko9 MARJA-mal ;
Heikkola ACCRA-sur ;
Heikkonen:Heikko C-FI-NEN-sur ;
Heikko^čahca:Heikko^čah'ca MARJA-plc ; !FIN
Heikko^čaza^joh0ka:Heikko^čaza^joh'ka MARJA-plc ; !FIN
Heikko^čaza^jáv0ri:Heikko^čaza^jáv'ri MARJA-plc ; !FIN
Heikkuri ACCRA-sur ;
Heikkurinen:Heikkuri C-FI-NEN-sur ;
Heikola ACCRA-sur ;
Heikura ACCRA-sur ;
Heikurainen:Heikurai C-FI-NEN-sur ;
Heilag^Olav LONDON-mal ;
Heilala ACCRA-sur ;
Heilbuth:Heilbuth9 BERN-sur ;
Heile^vang:Heile^vang9 BERN-sur ;
Heilmann:Heilmann9 BERN-sur ;
Heim:Heim9 BERN-sur ;
Heimala ACCRA-sur ;
Heim^beck BERN-sur ;
Heim^lund:Heim^lund9 BERN-sur ;
Heim^ly NYSTØ-sur ;
Heimo:Heimo9 ACCRA-mal ; ! Finnish name
Heimola ACCRA-sur ;
Heimonen:Heimo C-FI-NEN-sur ;
Heim^stad:Heim^stad9 BERN-sur ;
Heimvard:Heimvard9 LONDON-mal ;
Hein:Hein9 BERN-sur ;
Heinason:Heinason9 LONDON-sur ;
Heine ACCRA-sur ;
Hei^nesen:Hei^nesen9 LONDON-sur ;
Hei^nessøn:Hei^nessøn9 LONDON-sur ;
Heini ACCRA-fem ;
Heinikainen:Heinikai C-FI-NEN-sur ;
Heini^koski ACCRA-sur ;
Heini^luoma ACCRA-sur ;
Heinilä ACCRA-sur ;
Heini^mäki ACCRA-sur ;
Heininen:Heini C-FI-NEN-sur ;
Heini^suo:Heini^suo9 ACCRA-sur ;
Heino:Heino9 ACCRA-mal ;
Heinonen:Heino C-FI-NEN-sur ;
Heinrich:Heinrich9 LONDON-mal ;
Heinz:Heinz9 BERN-sur ;
Heinä^aho:Heinä^aho9 ACCRA-sur ;
Heinä^mäki ACCRA-surplc ;
Heinänen:Heinä C-FI-NEN-sur ;
Heisel^berg:Heisel^berg9 BERN-sur ;
Heisen^berg:Heisen^berg9 BERN-sur ;
Heiska ACCRA-sur ;
Heiskala ACCRA-sur ;
Heiskanen:Heiska C-FI-NEN-sur ;
Heiskari ACCRA-sur ;
Heis^mann:Heis^mann9 LONDON-sur ;
Hei^stad:Hei^stad9 BERN-sur ;
Heit^man:Heit^man9 BERN-sur ;
Heit^mann:Heit^mann9 BERN-sur ;
Heitos LONDON-mal ;
Heittola ACCRA-sur ;
Hejjá:Hej9j9á ACCRA-mal ;
Hejlesen:Hej9lesen9 LONDON-sur ;
Hekate ACCRA-sur ;
Hekkala ACCRA-sur ;
Hekne ACCRA-sur ;
Hel BERN-sur ;
He^lander LONDON-sur ;
Helanen:Hela C-FI-NEN-sur ;
Hel^berg:Hel^berg9 BERN-sur ;
Helen:Helen9 BERN-sur ;
Helena ACCRA-fem ;
Helene ACCRA-fem ;
Hel^frid:Hel^frid9 BERN-fem ;
Helga ACCRA-fem ;
Helgason BERN-sur ;
Helge ACCRA-mal ;
Helge^buollán:Helge^buollám ANAR-plc ; !FIN
Helge^guoi0ka:Helge^guoj'ka MARJA-plc ; !FIN
Helge^jáv0ri:Helge^jáv'ri MARJA-plc ; !FIN
Helgerud:Helgerud9 BERN-surplc ;
Helgerød:Helgerød9 BERN-surplc ;
Helge^savvona^buollán:Helge^savvona^buollám ANAR-plc ; !FIN
Helgesen:Helgesen9 LONDON-sur ;
Helge^stad:Helge^stad9 BERN-sur ;
Helge^várri MARJA-plc ; !FIN
Helge^áh0pi:Helge^áh'pi MARJA-plc ; !FIN
Helge^á00ja:Helge^ád'jag8 GUOLBBA-plc ; !FIN
Helg^heim:Helg^heim9 HEIM-sur ;
Helgi ACCRA-mal ;
Hel^heim:Hel^heim9 HEIM-sur ;
Heli^er LONDON-sur ;
Helimski ACCRA-sur ;
Heli^os LONDON-mal ;
Heljar LONDON-mal ;
Helkala ACCRA-sur ;
Hell BERN-sur ;
Hella ACCRA-plc ;
Hellan LONDON-sur ;
Hel^lands^berg:Hel^lands^berg9 BERN-sur ;
Hellas LONDON-plc ;
Helle ACCRA-fem ;
Helle^borg:Helle^borg9 BERN-surplc ;
Hellebust:Hellebust9 BERN-sur ;
Hellehus:Hellehus BERN-surplc ;
Helle^land BERN-surplc ;
Hellem:Hellem9 LONDON-sur ;
Hellen:Hellen9 LONDON-sur ;
Helleren:Helleren9 LONDON-sur ;
Hellerud:Hellerud9 BERN-surplc ;
Hellerup:Hellerup9 BERN-surplc ;
Hellesylt BERN-sur ;
Helle^vaara ACCRA-sur ;
Hell^gren:Hellg^ren9 LONDON-sur ;
Helli^esen:Helli^esen9 LONDON-sur ;
Hellig:Hellig9 BERN-sur ;
Hell^mann:Hell^mann9 BERN-sur ;
Hell^nes BERN-sur ;
Hell^stad:Hell^stad9 BERN-sur ;
Hell^strøm:Hell^strøm9 BERN-sur ;
Hellum:Hellum9 LONDON-sur ;
Hell^vik BERN-sur ;
Helmen:Helmen9 LONDON-sur ;
Helmer LONDON-malsur ;
Helmersen:Helmersen9 LONDON-sur ;
Helmi ACCRA-fem ;
Helmine ACCRA-fem ;
Helminen:Helmi C-FI-NEN-sur ;
Helmond:Helmond9 LONDON-mal ;
Helmut LONDON-mal ;
Helmuth:Helmuth9 BERN-sur ;
Hel^nes BERN-sur ;
Helo:Helo9 ACCRA-sur ;
Helppi ACCRA-sur ;
Helppolainen:Helppolai C-FI-NEN-sur ;
Helseth:Helseth9 BERN-sur ;
Helsethvingen:Helsethvingen9 LONDON-sur ;
Hels^fyr BERN-surplc ;
Helsing:Helsing9 LONDON-sur ;
Hel^skog:Hel^skog9 BERN-sur ;
Helsset:Helsseg ANAR-plc ;
Hel^stad:Hel^stad9 BERN-sur ;
Heltne ACCRA-mal ;
Helttunen:Helttu C-FI-NEN-sur ;
Helveg:Helveg9 BERN-sur ;
Helver^schou ACCRA-sur ;
Helvi ACCRA-fem ;
Hel^vik BERN-sur ;
Helvind:Helvind9 LONDON-mal ;
Helweg:Helweg9 BERN-sur ;
Hem:Hem9 BERN-sur ;
Hem^fjell BERN-sur ;
Heming:Heming9 LONDON-mal ;
Heming^way BERN-sur ;
Hemmer LONDON-sur ;
Hemmilä ACCRA-sur ;
Hemming:Hemming9 LONDON-sur ;
Hemmingsen:Hemmingsen9 LONDON-sur ;
Hemminki ACCRA-mal ;
Hemmo:Hemmo9 ACCRA-mal ;
Hemmo^giette^njár0ga:Hemmo^giette^njár'ga MARJA-plc ;
Hemmo^jáv0ri:Hemmo^jáv'ri MARJA-plc ;
Hemmo^njavve^suolu:Hemmo^njavve^suollu DAVVISUOLU-plc ;
Hemmo^njavvi MARJA-plc ;
Hem^nes BERN-sur ;
Hempel LONDON-sur ;
Hemsil LONDON-sur ;
Hen:Hen9 BERN-mal ;
Henan:Henan9 LONDON-plc ;
Henddo:Hen'do MARJA-mal ;
Henddo^vággi:Henddo^vággi MARJA-plc ;
Henden:Henden9 LONDON-sur ;
Henderson:Henderson9 LONDON-sur ;
Hendriksen:Hendriksen9 LONDON-sur ;
Hen0dá:Hen'dá MARJA-mal ;
Heng:Heng9 BERN-sur ;
Hengsrød:Hengsrød9 BERN-surplc ;
Heng^yang:Heng^yang9 BERN-sur ;
Henie ACCRA-sur ;
Henne^berg:Henne^berg9 BERN-sur ;
Henne^stad:Henne^stad9 BERN-sur ;
Hennie ACCRA-fem ;
Hennig:Hennig9 BERN-sur ;
Henninen:Henni C-FI-NEN-sur ;
Henning:Henning9 LONDON-mal ;
Henningsen:Henningsen9 LONDON-sur ;
Henns^eid:Henns^eid9 BERN-sur ;
Hennum:Hennum9 LONDON-sur ;
Hennung:Hennung9 LONDON-mal ;
Henny ACCRA-fem ;
Henok LONDON-mal ;
Henri ACCRA-mal ;
Henrich:Henrich9 LONDON-mal ;
Henrichsen:Henrichsen9 LONDON-sur ;
Henri^ette ACCRA-fem ;
Henrik LONDON-mal ;
Henrikke ACCRA-fem ;
Henriksen:Henriksen9 LONDON-sur ;
Henry ACCRA-mal ;
Henschien:Henschien9 LONDON-sur ;
Hentilä ACCRA-sur ;
Henttinen:Hentti C-FI-NEN-sur ;
Hentto:Hentto9 ACCRA-sur ;
Henttonen:Hentto C-FI-NEN-sur ;
Henttu ACCRA-sur ;
Henttunen:Henttu C-FI-NEN-sur ;
Hentula ACCRA-sur ;
Hentunen:Hentu C-FI-NEN-sur ;
Hepo-oja ACCRA-sur ;
Hera ACCRA-fem ;
Herads^tveit BERN-sur ;
Herakles LONDON-mal ;
Herala ACCRA-sur ;
Herald:Herald9 LONDON-mal ;
Herat LONDON-plc ;
Herbert LONDON-mal ;
Her^bjørg:Her^bjørg9 BERN-sur ;
Her^bjørn:Her^bjørn9 LONDON-mal ;
Her^borg:Her^borg9 BERN-fem ;
Hercules LONDON-mal ;
Her^dal:Her^dal BERN-sur ;
Herdis BERN-fem ;
Here^ford:Here^ford9 BERN-sur ;
Hereid:Hereid9 BERN-sur ;
Hergel LONDON-sur ;
Her^heim:Her^heim9 HEIM-sur ;
Herig^stad:Herig^stad9 BERN-sur ;
Herkko:Herkko9 ACCRA-mal ;
Herkules LONDON-mal ;
Herlaug:Herlaug9 BERN-fem ;
Herlev LONDON-sur ;
Herlof LONDON-mal ;
Herlofsen:Herlofsen9 LONDON-sur ;
Herluf LONDON-mal ;
Her^man:Her^man9 LONDON-mal ;
Her^mann:Her^mann9 BERN-sur ;
Her^mansen:Her^mansen9 LONDON-sur ;
Hermes LONDON-mal ;
Hermod:Hermod9 LONDON-mal ;
Hermon:Hermon9 LONDON-mal ;
Herm^stad:Herm^stad9 BERN-sur ;
Hermunen:Hermu C-FI-NEN-sur ;
Hernandez:Hernandez9 BERN-sur ;
Hernando:Hernando9 ACCRA-mal ;
Her^nes BERN-sur ;
Her^nes^niemi ACCRA-sur ;
Hernet^koski ACCRA-sur ;
Herning:Herning9 LONDON-sur ;
Her^næs BERN-sur ;
Hero:Hero9 ACCRA-mal ;
Herodes LONDON-mal ;
Herodi^as BERN-mal ;
Herodi^on:Herodi^on9 LONDON-mal ;
Herold:Herold9 LONDON-mal ;
Herrala ACCRA-sur ;
Herranen:Herra C-FI-NEN-sur ;
Herritslev BERN-sur ;
Herronen:Herro C-FI-NEN-sur ;
Herseth:Herseth9 BERN-sur ;
Hersoug:Hersoug9 BERN-sur ;
Her^stad:Her^stad9 BERN-sur ;
Hers^vik BERN-sur ;
Hert^ford:Hert^ford9 BERN-sur ;
Hertogenbosch:Hertogenbosch9 BERN-sur ;
Herttua ACCRA-sur ;
Herttu^ainen:Herttu^ai C-FI-NEN-sur ;
Hertz^berg:Hertz^berg9 BERN-sur ;
Hertzen:Hertzen9 LONDON-sur ;
Her^ulf LONDON-mal ;
Herva ACCRA-sur ;
Her^vik BERN-sur ;
Herzog:Herzog9 BERN-sur ;
Herðu^breið ACCRA-sur ;
Hesi^od:Hesi^od9 BERN-mal ;
Hesje^berg:Hesje^berg9 BERN-sur ;
Heske^stad:Heske^stad9 BERN-sur ;
Hesron:Hesron9 LONDON-mal ;
Hess:Hess9 BERN-sur ;
Hessel^berg:Hessel^berg9 BERN-sur ;
Hessen:Hessen9 LONDON-sur ;
Hess^eng:Hess^eng9 BERN-sur ;
Hessulainen:Hessulai C-FI-NEN-sur ;
Hest:Hest9 BERN-sur ;
He^stad:He^stad9 BERN-sur ;
Heste^tun:Heste^tun9 BERN-surplc ;
Hest^nes BERN-sur ;
Hest^vik BERN-sur ;
Het BERN-sur ;
Hetta ACCRA-sur ;
Hettula ACCRA-sur ;
Heuch:Heuch9 BERN-sur ;
Heusala ACCRA-sur ;
Hevon^koski ACCRA-surplc ;
Hexe^berg:Hexe^berg9 BERN-sur ;
He^yer^dahl BERN-sur ;
Hidalgo:Hidalgo9 ACCRA-mal ;
Hiekka ACCRA-sur ;
Hiekkala ACCRA-sur ;
Hiekkanen:Hiekka C-FI-NEN-sur ;
Hielm:Hielm9 BERN-sur ;
Hienonen:Hieno C-FI-NEN-sur ;
Hier^mann:Hier^mann9 BERN-sur ;
Hieta ACCRA-sur ;
Hieta^harju ACCRA-sur ;
Hietala ACCRA-sur ;
Hieta^lahti ACCRA-surplc ;
Hieta^mies BERN-sur ;
Hieta^mäki ACCRA-surplc ;
Hietanen:Hieta C-FI-NEN-sur ;
Hieta^niemi ACCRA-surplc ;
Hieta^oja ACCRA-sur ;
Hieta^ranta ACCRA-surplc ;
Hieta^rinta ACCRA-sur ;
Hietikko:Hietikko9 ACCRA-sur ;
Hihnala ACCRA-sur ;
Hiim:Hiim9 BERN-sur ;
Hiipakka ACCRA-sur ;
Hiiri ACCRA-sur ;
Hiironen:Hiiro C-FI-NEN-sur ;
Hiivala ACCRA-sur ;
Hilary ACCRA-fem ;
Hilbert BERN-sur ;
Hil^bjørg:Hil^bjørg9 BERN-sur ;
Hilda ACCRA-fem ;
Hilde ACCRA-fem ;
Hilde^brand:Hilde^brand9 BERN-mal ;
Hilde^gard:Hilde^gard9 BERN-sur ;
Hildegun:Hildegun9 BERN-fem ;
Hildegunn:Hildegunn9 BERN-fem ;
Hilding:Hilding9 LONDON-mal ;
Hilditsch:Hilditsch9 BERN-sur ;
Hildonen:Hildonen9 LONDON-sur ;
Hildrum:Hildrum9 LONDON-sur ;
Hildur LONDON-fem ;
Hil0dá:Hil'dá MARJA-fem ;
Hilfling-Rasmussen:Hilfling9-Rasmussen9 LONDON-sur ;
Hil^fred:Hil^fred9 LONDON-mal ;
Hilja ACCRA-fem ;
Hiljanen:Hilja C-FI-NEN-sur ;
Hilkka ACCRA-fem ;
Hill BERN-sur ;
Hillary ACCRA-fem ;
Hille ACCRA-sur ;
Hilleren:Hilleren9 LONDON-sur ;
Hillerød:Hillerød9 BERN-surplc ;
Hille^stad:Hille^stad9 BERN-sur ;
Hille^sted:Hille^sted9 BERN-sur ;
Hilli ACCRA-sur ;
Hillilä ACCRA-surplc ;
Hillo:Hillo9 ACCRA-sur ;
Hills BERN-sur ;
Hilly ACCRA-fem ;
Hilma ACCRA-fem ;
Hilmar LONDON-mal ;
Hilmen:Hilmen9 LONDON-sur ;
Hilo:Hilo9 ACCRA-sur ;
Hilonen:Hilo C-FI-NEN-sur ;
Hilpinen:Hilpi C-FI-NEN-sur ;
Hilsen:Hilsen9 LONDON-sur ;
Hilska ACCRA-fem ;
Hil^stad:Hil^stad9 BERN-sur ;
Hiltula ACCRA-sur ;
Hiltunen:Hiltu C-FI-NEN-sur ;
Himanen:Hima C-FI-NEN-sur ;
Himmanen:Himma C-FI-NEN-sur ;
Himmel^freds^plassen:Himmel^freds^plassen9 LONDON-sur ;
Hims BERN-sur ;
Hin^dahl BERN-sur ;
Hindar LONDON-sur ;
Hinderson:Hinderson9 LONDON-sur ;
Hind^seter LONDON-sur ;
Hind^ås BERN-sur ;
Hinge ACCRA-sur ;
Hinkka ACCRA-sur ;
Hinkkanen:Hinkka C-FI-NEN-sur ;
Hinkula ACCRA-sur ;
Hinnerup:Hinnerup9 BERN-surplc ;
Hinrich:Hinrich9 LONDON-mal ;
Hinrichsen:Hinrichsen9 LONDON-sur ;
Hintikka ACCRA-sur ;
Hintsa ACCRA-sur ;
Hintsala ACCRA-surplc ;
Hintsanen:Hintsa C-FI-NEN-sur ;
Hiort BERN-sur ;
Hippe ACCRA-sur ;
Hippeläinen:Hippeläi C-FI-NEN-sur ;
Hippi ACCRA-sur ;
Hipponaks BERN-mal ;
Hiroshi ACCRA-mal ;
Hirsch:Hirsch9 BERN-sur ;
Hirsi^mäki ACCRA-surplc ;
Hirsti ACCRA-sur ;
Hirvas^niemi ACCRA-surplc ;
Hirvas^vuopio:Hirvas^vuopio9 ACCRA-surplc ;
Hirvelä ACCRA-sur ;
Hirven^salo:Hirven^salo9 ACCRA-sur ;
Hirvi ACCRA-sur ;
Hirvi^järvi ACCRA-surplc ;
Hirvi^kallio:Hirvi^kallio9 ACCRA-sur ;
Hirvi^koski ACCRA-surplc ;
Hirvi^lammi ACCRA-surplc ;
Hirvi^mäki ACCRA-sur ;
Hirvinen:Hirvi C-FI-NEN-sur ;
Hirvi^niemi ACCRA-surplc ;
Hirvonen:Hirvo C-FI-NEN-sur ;
Hiskia ACCRA-mal ;
Hitlar LONDON-sur ;
Hitler LONDON-sur ;
Hitz BERN-sur ;
Hi^ukka ACCRA-sur ;
Hivand:Hivand9 BERN-sur ;
Hjallerup:Hjallerup9 BERN-surplc ;
Hjallis LONDON-mal ;
Hjalmar LONDON-mal ;
Hjedding:Hjedding9 LONDON-sur ;
Hjelde ACCRA-sur ;
Hjelholt BERN-sur ;
Hjelle ACCRA-sur ;
Hjelle^stad:Hjelle^stad9 BERN-sur ;
Hjelm:Hjelm9 BERN-sur ;
Hjelm^brekke ACCRA-sur ;
Hjelseth:Hjelseth9 BERN-sur ;
Hjerkinn:Hjerkinn9 BERN-sur ;
Hjer^mann:Hjer^mann9 BERN-sur ;
Hjerrild:Hjerrild9 BERN-sur ;
Hjersing:Hjersing9 LONDON-sur ;
Hjet^land:Hjet^land9 BERN-sur ;
Hjo:Hjo9 ACCRA-sur ;
Hjort BERN-sur ;
Hjorth:Hjorth9 BERN-sur ;
Hjorting:Hjorting9 LONDON-sur ;
Hjort^næs BERN-sur ;
Hjort^spring:Hjort^spring9 LONDON-sur ;
Hjul^stad:Hjul^stad9 BERN-sur ;
Hjørdis BERN-fem ;
Hjørring:Hjørring9 LONDON-sur ;
Hlbye ACCRA-sur ;
Hlbye+Use/Sub:Hlbye NYSTØ-sur; !
Ho+Use/Sub:Ho9 ACCRA-mal ; !
Ho^ang:Ho^ang9 BERN-sur ;
Hoba ACCRA-plc ;
Hoch^heim:Hoch^heim9 HEIM-sur ;
Hod:Hod9 BERN-sur ;
Hodne ACCRA-sur ;
Hodt BERN-sur ;
Hoech:Hoech9 BERN-sur ;
Hoek BERN-sur ;
Hoel BERN-sur ;
Hoell BERN-sur ;
Hoem:Hoem9 LONDON-sur ;
Hoen:Hoen9 LONDON-sur ;
Hof BERN-sur ;
Hofer LONDON-sur ;
Hoff BERN-sur ;
Hoff^lund:Hoff^lund9 BERN-sur ;
Hoff^man:Hoff^man9 BERN-sur ;
Hoff^mann:Hoff^mann9 BERN-sur ;
Hoffme^yer LONDON-sur ;
Hof^gaard:Hof^gaard9 BERN-sur ;
Hofnagel LONDON-sur ;
Hofseth:Hofseth9 BERN-sur ;
Hof^stad:Hof^stad9 BERN-sur ;
Hof^stein:Hof^stein9 BERN-sur ;
Hof^tun:Hof^tun9 BERN-surplc ;
Hogne ACCRA-mal ;
Hogne^stad:Hogne^stad9 BERN-sur ;
Hog^stad:Hog^stad9 BERN-sur ;
Hohenlinden:Hohenlinden9 LONDON-sur ;
Hohtari ACCRA-sur ;
Hohti ACCRA-sur ;
Hoikka ACCRA-surplc ;
Hoikkala ACCRA-sur ;
Hojem:Hojem9 BERN-sur ;
Hokka ACCRA-sur ;
Hokkanen:Hokka C-FI-NEN-sur ;
Hokkinen:Hokki C-FI-NEN-sur ;
Hok^stad:Hok^stad9 BERN-sur ;
Hol BERN-sur ;
Holager LONDON-sur ;
Ho^land:Ho^land9 BERN-sur ;
Holappa ACCRA-sur ;
Hol^berg:Hol^berg9 BERN-sur ;
Hol^bæk LONDON-sur ;
Holch:Holch9 BERN-sur ;
Holck BERN-sur ;
Holden:Holden9 LONDON-sur ;
Holders^strömmen:Holders^strömmen9 LONDON-sur ;
Hold^hus BERN-sur ;
Hole ACCRA-sur ;
Holen:Holen9 LONDON-sur ;
Holfendt BERN-sur ;
Holger LONDON-sur ;
Holgersen:Holgersen9 LONDON-sur ;
Holke^stad:Holke^stad9 BERN-sur ;
Holkko:Holkko9 ACCRA-sur ;
Hollan:Hollan9 LONDON-sur ;
Hol^lander LONDON-sur ;
Holler LONDON-sur ;
Holli ACCRA-sur ;
Hollo:Hollo9 ACCRA-sur ;
Holly ACCRA-fem ;
Hol^lán0da:Hol^lán'da MARJA-plc ;
Holma ACCRA-surplc ;
Holm^berg:Holm^berg9 BERN-sur ;
Holm^berg^jáv0ri:Holm^berg^jáv'ri MARJA-plc ; !FIN
Holm^blad:Holm^blad9 BERN-sur ;
Holmboe NYSTØ-sur ;
Holm^bäck BERN-sur ;
Holme ACCRA-sur ;
Holmen:Holmen9 LONDON-plc ;
Holm^gaard:Holm^gaard9 BERN-sur ;
Holm^gard:Holm^gard9 BERN-sur ;
Holm^gren:Holm^gren9 LONDON-sur ;
Holmi ACCRA-fem ;
Holming:Holming9 BERN-sur ;
Holm^lie ACCRA-sur ;
Holmsen:Holmsen9 LONDON-sur ;
Holms^gaard:Holms^gaard9 BERN-sur ;
Holms^nes BERN-sur ;
Holm^stad:Holm^stad9 BERN-sur ;
Holm^strøm:Holm^strøm9 BERN-sur ;
Holm^vik BERN-sur ;
Holm^våg:Holm^våg9 BERN-sur ;
Holopainen:Holopai C-FI-NEN-sur ;
Holsen:Holsen9 LONDON-sur ;
Holsen^gáddi MARJA-plc ; !FIN
Holsen^nuorri MARJA-plc ; !FIN
Holst:Holst9 BERN-sur ;
Hol^stad:Hol^stad9 BERN-sur ;
Hol^sti ACCRA-sur ;
Holsøe ACCRA-sur ;
Holt BERN-sur ;
Holta ACCRA-plc ;
Holtan:Holtan9 LONDON-sur ;
Holtari ACCRA-sur ;
Holte ACCRA-sur ;
Holten:Holten9 LONDON-sur ;
Holter LONDON-mal ;
Holter^mann:Holter^mann9 BERN-sur ;
Holtet LONDON-plc ;
Holtfodt BERN-sur ;
Holth:Holth9 BERN-sur ;
Holthe ACCRA-sur ;
Holther LONDON-sur ;
Holts^mark BERN-sur ;
Holts^ås BERN-sur ;
Holttinen:Holtti C-FI-NEN-sur ;
Holum:Holum9 LONDON-sur ;
Hol^vik BERN-sur ;
Holwech:Holwech9 BERN-sur ;
Hol^øyen:Hol^øyen9 LONDON-sur ;
Homan:Homan9 BERN-sur ;
Homanen:Homa C-FI-NEN-sur ;
Homb:Homb9 BERN-sur ;
Homer LONDON-sur ;
Homme ACCRA-sur ;
Hommersåk BERN-surplc ;
Honerud:Honerud9 BERN-surplc ;
Honerød:Honerød9 BERN-surplc ;
Hong:Hong9 BERN-surplc ;
Hongisto:Hongisto9 ACCRA-sur ;
Honka ACCRA-sur ;
Honkala ACCRA-sur ;
Honka^mäki ACCRA-surplc ;
Honkanen:Honka C-FI-NEN-sur ;
Honka^niemi ACCRA-surplc ;
Honka^ranta ACCRA-surplc ;
Honka^salo:Honka^salo9 ACCRA-sur ;
Honka^vaara ACCRA-surplc ;
Honko:Honko9 ACCRA-sur ;
Honkola ACCRA-sur ;
Honkonen:Honko C-FI-NEN-sur ;
Honna ACCRA-fem ;
Honne ACCRA-sur ;
Honori^us BERN-sur ;
Hood:Hood9 BERN-sur ;
Hooker LONDON-sur ;
Hooli ACCRA-sur ;
Hoop:Hoop9 BERN-sur ;
Hope ACCRA-sur ;
Hopen:Hopen9 LONDON-plc ;
Hopia^vuori ACCRA-surplc ;
Hopkins LONDON-sur ;
Hopp:Hopp9 BERN-sur ;
Hoppe^stad:Hoppe^stad9 BERN-sur ;
Hopponen:Hoppo C-FI-NEN-sur ;
Hoppula ACCRA-sur ;
Hopstock LONDON-sur ;
Hords BERN-sur ;
Hord^vik BERN-sur ;
Horn:Horn9 BERN-sur ;
Horn^dal BERN-sur ;
Horne ACCRA-sur ;
Horne^mann:Horne^mann9 BERN-sur ;
Horn^nes BERN-sur ;
Horn^tvedt BERN-sur ;
Horn^ås BERN-sur ;
Hor^næs BERN-sur ;
Horowitz:Horowitz9 BERN-sur ;
Horpe^stad:Horpe^stad9 BERN-sur ;
Horppu ACCRA-sur ;
Horsens LONDON-sur ;
Hors^gard:Hors^gard9 BERN-sur ;
Hor^stad:Hor^stad9 BERN-sur ;
Horta ACCRA-fem ;
Horten:Horten9 LONDON-sur ;
Horttanainen:Horttanai C-FI-NEN-sur ;
Horus LONDON-mal ;
Hoseth:Hoseth9 BERN-sur ;
Hosio:Hosio9 ACCRA-sur ;
Hoskonen:Hosko C-FI-NEN-sur ;
Hostikka ACCRA-sur ;
Hotakainen:Hotakai C-FI-NEN-sur ;
Hotokka ACCRA-sur ;
Hotti ACCRA-sur ;
Hottinen:Hotti C-FI-NEN-sur ;
Ho^tvedt BERN-sur ;
Houg:Houg9 BERN-sur ;
Houge ACCRA-sur ;
Hougen:Hougen9 LONDON-sur ;
Ho^um:Ho^um9 LONDON-sur ;
Houni ACCRA-sur ;
Hount BERN-sur ;
Hourula ACCRA-sur ;
House^man:House^man BERN-sur ;
Housken:Housken9 LONDON-sur ;
Hov BERN-sur ;
Hovard:Hovard9 LONDON-mal ;
Hovde ACCRA-sur ;
Hovden:Hovden9 LONDON-plc ;
Hovdenak BERN-surplc ;
Hovde^nakken:Hovde^nakken9 LONDON-sur ;
Hove ACCRA-sur ;
Hovi ACCRA-sur ;
Hovig:Hovig9 BERN-sur ;
Hovila ACCRA-sur ;
Hovilainen:Hovilai C-FI-NEN-sur ;
Hovinen:Hovi C-FI-NEN-sur ;
Hov^mand:Hov^mand9 BERN-sur ;
Hovs^våg:Hovs^våg9 BERN-sur ;
Howard:Howard9 LONDON-mal ;
Hoxmark BERN-sur ;
Ho^ås:Ho^ås BERN-sur ;
Hoëm:Hoëm9 LONDON-sur ;
Hoëm LONDON-sur ;
Hro^ar LONDON-mal ;
Hu^berg:Hu^berg9 BERN-sur ;
Hubertus LONDON-mal ;
Hudders^field:Hudders^field9 BERN-sur ;
Hue ACCRA-sur ;
Huff BERN-sur ;
Huft^hamar LONDON-sur ;
Hugo:Hugo9 ACCRA-mal ;
Huhdan^mäki ACCRA-surplc ;
Huhmar^niemi ACCRA-sur ;
Huhta ACCRA-sur ;
Huhta^kallio:Huhta^kallio9 ACCRA-sur ;
Huhtala ACCRA-sur ;
Huhta^maa ACCRA-sur ;
Huhta^mella ACCRA-sur ;
Huhta^mäki ACCRA-surplc ;
Huhtanen:Huhta C-FI-NEN-sur ;
Huhta^niemi ACCRA-surplc ;
Huhta^salo:Huhta^salo9 ACCRA-sur ;
Huhtilainen:Huhtilai C-FI-NEN-sur ;
Huhtinen:Huhti C-FI-NEN-sur ;
Huhti^niemi ACCRA-surplc ;
Huikari ACCRA-sur ;
Huikko:Huikko9 ACCRA-sur ;
Huikuri ACCRA-sur ;
Huiskonen:Huisko C-FI-NEN-sur ;
Huit^feldt BERN-sur ;
Huittinen:Huitti C-FI-NEN-surplc ;
Hujala ACCRA-sur ;
Hujanen:Huja C-FI-NEN-sur ;
Huk BERN-sur ;
Hukari ACCRA-sur ;
Hukka ACCRA-sur ;
Hukkanen:Hukka C-FI-NEN-sur ;
Hul BERN-sur ;
Hulda ACCRA-fem ;
Hulkko:Hulkko9 ACCRA-sur ;
Hulkkonen:Hulkko C-FI-NEN-sur ;
Hull BERN-sur ;
Hullth:Hullth9 BERN-sur ;
Hult BERN-sur ;
Hult^blad:Hult^blad9 BERN-sur ;
Hult^green:Hult^green9 BERN-sur ;
Hult^gren:Hult^gren9 LONDON-sur ;
Hults^fred:Hults^fred9 LONDON-sur ;
Humala^joki ACCRA-surplc ;
Humala^mäki ACCRA-surplc ;
Humal^oja ACCRA-sur ;
Humber LONDON-sur ;
Humle^bæk BERN-surplc ;
Humpen:Humpen9 LONDON-sur ;
Hunder LONDON-sur ;
Hunde^sted:Hunde^sted9 BERN-sur ;
Hund^vin:Hund^vin9 BERN-sur ;
Hung:Hung9 BERN-sur ;
Hungnam:Hungnam9 LONDON-mal ;
Hunnakko:Hunnakko9 ACCRA-sur ;
Hunsager LONDON-sur ;
Hun^stad:Hun^stad9 BERN-sur ;
Hunter LONDON-sur ;
Huomo:Huomo9 ACCRA-sur ;
Huopainen:Huopai C-FI-NEN-sur ;
Huopalainen:Huopalai C-FI-NEN-sur ;
Huoponen:Huopo C-FI-NEN-sur ;
Huotari ACCRA-sur ;
Huotarinen:Huotari C-FI-NEN-sur ;
Huotilainen:Huotilai C-FI-NEN-sur ;
Huovila ACCRA-sur ;
Huovilainen:Huovilai C-FI-NEN-sur ;
Huovinen:Huovi C-FI-NEN-sur ;
Hupli ACCRA-sur ;
Huppunen:Huppu C-FI-NEN-sur ;
Hurlen:Hurlen9 LONDON-sur ;
Hurmalainen:Hurmalai C-FI-NEN-sur ;
Hurme ACCRA-sur ;
Hurme^rinta ACCRA-sur ;
Hurri ACCRA-sur ;
Hurrød:Hurrød9 BERN-surplc ;
Hurskainen:Hurskai C-FI-NEN-sur ;
Hursti ACCRA-sur ;
Hurtta ACCRA-sur ;
Huru ACCRA-sur ;
Hus^by NYSTØ-sur ;
Huse ACCRA-sur ;
Huse^by NYSTØ-sur ;
Hus^flo^en:Hus^flo^en9 LONDON-sur ;
Hus^nes BERN-sur ;
Hus^sai^n:Hus^sai^n9 BERN-sur ;
Hussein:Hussein9 BERN-sur ;
Hussi ACCRA-sur ;
Husso:Husso9 ACCRA-sur ;
Hu^stad:Hu^stad9 BERN-sur ;
Hu^stad^strand:Hu^stad^strand9 BERN-sur ;
Hus^toft BERN-sur ;
Hus^tveit BERN-sur ;
Husu ACCRA-sur ;
Husum:Husum9 LONDON-sur ;
Hutri ACCRA-sur ;
Hutters LONDON-sur ;
Huttu ACCRA-sur ;
Huttunen:Huttu C-FI-NEN-sur ;
Huuhka ACCRA-sur ;
Huuhtanen:Huuhta C-FI-NEN-sur ;
Huuki ACCRA-sur ;
Huumo:Huumo9 ACCRA-sur ;
Huumonen:Huumo C-FI-NEN-sur ;
Huunonen:Huuno C-FI-NEN-sur ;
Huupponen:Huuppo C-FI-NEN-sur ;
Huurinainen:Huurinai C-FI-NEN-sur ;
Huurre ACCRA-sur ;
Huus BERN-sur ;
Huu^sari ACCRA-sur ;
Huuska ACCRA-sur ;
Huusko:Huusko9 ACCRA-sur ;
Huuskonen:Huusko C-FI-NEN-sur ;
Huuva ACCRA-sur ;
Huvinen:Huvi C-FI-NEN-sur ;
Huy BERN-mal ;
Huygens LONDON-sur ;
Huynh:Huynh9 BERN-sur ;
Hušam:Hušam9 LONDON-sur ;
Hval BERN-sur ;
Hvalen:Hvalen9 LONDON-sur ;
Hval^stad:Hval^stad9 BERN-sur ;
Hvar BERN-sur ;
Hvattum:Hvattum9 LONDON-sur ;
Hveding:Hveding9 LONDON-sur ;
Hveem:Hveem9 BERN-sur ;
Hven:Hven9 BERN-sur ;
Hver^fjall BERN-surplc ;
Hverven:Hverven9 LONDON-sur ;
Hvinden:Hvinden9 LONDON-sur ;
Hvisten^dahl BERN-sur ;
Hvit^stein:Hvit^stein9 BERN-surplc ;
Hvoslef LONDON-sur ;
Hwang:Hwang9 BERN-sur ;
Hye-Knudsen:Hye-Knudsen9 LONDON-sur ;
Hyen:Hyen9 BERN-sur ;
Hygen:Hygen9 LONDON-sur ;
Hyggen:Hyggen9 LONDON-sur ;
Hyhnen-Hahn:Hyhnen-Hahn9 BERN-sur ;
Hyldstrup:Hyldstrup9 BERN-sur ;
Hyle ACCRA-sur ;
Hylkje ACCRA-sur ;
Hyl^land:Hyl^land9 BERN-sur ;
Hylle^stad:Hylle^stad9 BERN-sur ;
Hyme ACCRA-sur ;
Hymen:Hymen9 LONDON-sur ;
Hymenos LONDON-mal ;
Hynne ACCRA-sur ;
Hynne^kleiv BERN-sur ;
Hynninen:Hynni C-FI-NEN-sur ;
Hynynen:Hyny C-FI-NEN-sur ;
Hynönen:Hynö C-FI-NEN-sur ;
Hypatia ACCRA-fem ;
Hyper-Án0de:Hyper-Án'de MARJA-mal ;
Hyppänen:Hyppä C-FI-NEN-sur ;
Hyppönen:Hyppö C-FI-NEN-sur ;
Hyrkäs LONDON-sur ;
Hyry ACCRA-sur ;
Hy^stad:Hy^stad9 BERN-sur ;
Hytti ACCRA-sur ;
Hyttinen:Hytti C-FI-NEN-sur ;
Hytting:Hytting9 LONDON-sur ;
Hytönen:Hytö C-FI-NEN-sur ;
Hyväkkä ACCRA-sur ;
Hyväri ACCRA-sur ;
Hyvärinen:Hyväri C-FI-NEN-sur ;
Hyvättinen:Hyvätti C-FI-NEN-sur ;
Hyvönen:Hyvö C-FI-NEN-sur ;
Hyypiä ACCRA-sur ;
Hyyryläinen:Hyyryläi C-FI-NEN-sur ;
Hyyrynen:Hyyry C-FI-NEN-sur ;
Hyytinen:Hyyti C-FI-NEN-sur ;
Hyytiä ACCRA-sur ;
Hyytiäinen:Hyytiäi C-FI-NEN-sur ;
Hyökki ACCRA-sur ;
Hyötylä ACCRA-sur ;
Hyötyläinen:Hyötyläi C-FI-NEN-sur ;
Hábmer+Use/Sub:Hábmer ANAR-plc ; !
Hákon:Hákon9 LONDON-mal ;
Hámmár^feas0ta:Hámmár^feas'ta MARJA-plc ;
Hánas ANAR-mal ;
Hánas^suo0lu:Hánas^suollu DAVVISUOLU-plc ; !FIN
Hánas^á00ja:Hánas^ád'jag8 GUOLBBA-plc ; !FIN
Hán0no:Hán'no MARJA-mal ;
Hánno^fáv0li:Hánno^fáv'li MARJA-plc ; !FIN
Hánno^gurra MARJA-plc ;
Hánno^joh0ka:Hánno^joh'ka MARJA-plc ; !FIN
Hánno^jáv0ri:Hánno^jáv'ri MARJA-plc ; !FIN
Hánno^luohkká MARJA-plc ;
Hánno^ma00ras:Hánno^marras DUORTNUS-plc ; !FIN
Hán0ná:Hán'ná MARJA-fem ;
Hán0sa:Hán'sa MARJA-mal ;
Hánsa^jáv0ri:Hánsa^jáv'ri MARJA-plc ; !FIN
Hánsa^ma00ras:Hánsa^marras DUORTNUS-plc ; !FIN
Hánssa-Jovn:Hánssa-Jovn9 BERN-mal ;
Hánssa^gieddi MARJA-plc ;
Hánssa^jeaggi MARJA-plc ;
Hánssa^jáv0ri:Hánssa^jáv'ri MARJA-plc ;
Hánssa^riehppi MARJA-plc ;
Hánssa^várri MARJA-plc ;
Hánssá^njavvi MARJA-plc ;
Hán0su:Hán'su MARJA-mal ;
Hán0sá:Hán'sá MARJA-mal ;
Häkkilä ACCRA-surplc ;
Häkkinen:Häkki C-FI-NEN-sur ;
Häkkänen:Häkkä C-FI-NEN-sur ;
Häkli ACCRA-sur ;
Häkälä ACCRA-sur ;
Häkä^mies BERN-sur ;
Hälikkä ACCRA-sur ;
Hälinen:Häli C-FI-NEN-sur ;
Hämeen^aho:Hämeen^aho9 ACCRA-sur ;
Hämeen^niemi ACCRA-surplc ;
Hämynen:Hämy C-FI-NEN-sur ;
Hämäläinen:Hämäläi C-FI-NEN-sur ;
Hännikäinen:Hännikäi C-FI-NEN-sur ;
Hänninen:Hänni C-FI-NEN-sur ;
Härkin:Härkin9 LONDON-sur ;
Härkälä ACCRA-sur ;
Härkänen:Härkä C-FI-NEN-sur ;
Härkönen:Härkö C-FI-NEN-sur ;
Härmälä ACCRA-surplc ;
Hässel^berg:Hässel^berg9 BERN-sur ;
Hätinen:Häti C-FI-NEN-sur ;
Hätönen:Hätö C-FI-NEN-sur ;
Häyhä ACCRA-sur ;
Häyrinen:Häyri C-FI-NEN-sur ;
Häyry ACCRA-sur ;
Häyrynen:Häyry C-FI-NEN-sur ;
Hå^bjørg:Hå^bjørg9 BERN-sur ;
Hågen:Hågen9 LONDON-sur ;
Hågensen:Hågensen9 LONDON-sur ;
Hå^heim:Hå^heim9 HEIM-sur ;
Håkan:Håkan9 LONDON-mal ;
Håkansson:Håkansson9 LONDON-sur ;
Håker LONDON-sur ;
Håkon:Håkon9 LONDON-mal ;
Håkonsen:Håkonsen9 LONDON-sur ;
Håkonson:Håkonson9 LONDON-sur ;
Håkonsson:Håkonsson9 LONDON-sur ;
Håp^nes BERN-sur ;
Hår BERN-sur ;
Hårek LONDON-mal ;
Hår^fagre ACCRA-sur ;
Hår^nes BERN-sur ;
Hår^stad:Hår^stad9 BERN-sur ;
Håvar LONDON-mal ;
Håvard:Håvard9 LONDON-mal ;
Håver^stad:Håver^stad9 BERN-sur ;
Hå^vik BERN-sur ;
Hæge^bo^stad:Hæge^bo^stad9 BERN-sur ;
Hægelan BERN-sur ;
Hæg^stad:Hæg^stad9 BERN-sur ;
Hæg^sæt BERN-sur ;
Hækkerup:Hækkerup9 BERN-surplc ;
Hærem:Hærem9 LONDON-sur ;
Hæ^stad:Hæ^stad9 BERN-sur ;
Hætta ACCRA-sur ;
Hérault BERN-sur ;
Hökkä ACCRA-sur ;
Hömppi ACCRA-sur ;
Höven^mark BERN-sur ;
Höykin^puro:Höykin^puro9 ACCRA-sur ;
Höylä ACCRA-sur ;
Hö^yük BERN-sur ;
Höör BERN-sur ;
Høe ACCRA-sur ;
Høeg:Høeg9 BERN-sur ;
Høegh:Høegh9 BERN-sur ;
Høeg^mann:Høeg^mann9 BERN-sur ;
Høg:Høg9 BERN-sur ;
Høg^berg:Høg^berg9 BERN-sur ;
Høgden:Høgden9 LONDON-sur ;
Høget^veit BERN-sur ;
Høgh:Høgh9 BERN-sur ;
Høgli ACCRA-sur ;
Høgset BERN-sur ;
Høgseth:Høgseth9 BERN-sur ;
Høg^ås BERN-sur ;
Høi^berg:Høi^berg9 BERN-sur ;
Høi^by NYSTØ-sur ;
Hø^ie ACCRA-sur ;
Hø^ie+Use/Sub:Hø^ie NYSTØ; !
Høi^gaard:Høi^gaard9 BERN-sur ;
Høi^gård:Høi^gård9 BERN-sur ;
Høi^lund:Høi^lund9 BERN-sur ;
Høi^nes BERN-sur ;
Høiseth:Høiseth9 BERN-sur ;
Høi^vik BERN-sur ;
Høj^bjerg:Høj9^bjerg9 BERN-sur ;
Højen:Høj9en9 LONDON-sur ;
Højer LONDON-sur ;
Høj^lund:Høj9^lund9 BERN-sur ;
Høj^riis:Høj9riis BERN-surplc ;
Højs^gaard:Høj9s^gaard9 BERN-sur ;
Høj^vang:Høj9^vang9 BERN-sur ;
Høl^aas BERN-sur ;
Hølen:Hølen9 LONDON-sur ;
Høn:Høn9 BERN-sur ;
Hønen:Hønen9 LONDON-sur ;
Høst-Madsen:Høst-Madsen9 LONDON-sur ;
Høs^ø^ien:Høs^ø^ien9 LONDON-sur ;
Høver LONDON-sur ;
Hø^vik BERN-sur ;
Hø^våg:Hø^våg9 BERN-sur ;
Høy BERN-sur ;
Høy^bakken:Høy^bakken9 LONDON-sur ;
Høy^bråten:H^øy^bråten9 LONDON-sur ;
Høy^dahl BERN-sur ;
Hø^ye ACCRA-sur ;
Hø^yem:Hø^yem9 LONDON-sur ;
Hø^yer LONDON-sur ;
Høy^gaard:Høy^gaard9 BERN-sur ;
Høy^lo:Høy^lo9 NYSTØ-sur ;
Høy^nes BERN-sur ;
Høy^nes^myr BERN-surplc ;
Hø^yum:Hø^yum9 BERN-sur ;
Høy^vik BERN-sur ;
Ian:Ian9 BERN-mal ;
Ianke ACCRA-sur ;
Iason:Iason9 LONDON-sur ;
Ibbá MARJA-fem ;
Ibe^stad:Ibe^stad9 BERN-sur ; 
Ibn:Ibn9 LONDON-mal ;
Ibrahim:Ibrahim9 LONDON-mal ;
Ibsen:Ibsen9 LONDON-sur ;
Icheng:Icheng9 BERN-sur ;
Ida ACCRA-fem ;
Ida-marie ACCRA-fem ;
Idar LONDON-mal ;
Idomenevs LONDON-mal ;
Idris LONDON-mal ;
Ids^øe ACCRA-sur ;
Idumeas LONDON-fem ;
Idun:Idun9 LONDON-fem ;
Idunn:Idunn9 BERN-fem ;
Idá ACCRA-fem ;
Ife ACCRA-fem ; !http://www.behind^the^name.com/php/view.php?name=ife
Ifversen:Ifversen9 LONDON-sur ;
Ige^land:Ige^land9 BERN-sur ;
Igor LONDON-mal ;
Ihalainen:Ihalai C-FI-NEN-sur ;
Iha^mäki ACCRA-sur ;
Ihanainen:Ihanai C-FI-NEN-sur ;
Ihana^mäki ACCRA-sur ;
Ihanus BERN-sur ;
Ihlen:Ihlen9 LONDON-sur ;
Ihonen:Iho C-FI-NEN-sur ;
Iidda ACCRA-fem ;
Iiddá ACCRA-fem ;
Iidá ACCRA-fem ;
Iinatti ACCRA-sur ;
Iisak LONDON-mal ;
Iisakka ACCRA-sur ;
Iisakki ACCRA-mal ;
Iisko:Iisko9 ACCRA-sur ;
Iisko-Hemminki ACCRA-mal ;
Iisko-Matti ACCRA-mal ;
Iiskola ACCRA-sur ;
Iiskon-Máhtte MARJA-mal ;
Iis0ku:Iis'ku MARJA-mal ;
Iivanainen:Iivanai C-FI-NEN-sur ;
Iivar LONDON-mal ;
Iivari ACCRA-sur ;
Iivarinen:Iivari C-FI-NEN-sur ;
Iivonen:Iivo C-FI-NEN-sur ;
Ijäs LONDON-sur ;
Ikaros BERN-mal ;
Ikkala ACCRA-sur ;
Ikkaldas:Ikkaldass HEANDARAT-plc ;
Ikola ACCRA-sur ;
Ikonen:Iko C-FI-NEN-sur ;
Ikä^heimo:Ikä^heimo9 ACCRA-sur ;
Ikä^heimonen:Ikä^heimo C-FI-NEN-sur ;
Ikäläinen:Ikäläi C-FI-NEN-sur ;
Ikä^valko:Ikä^valko9 ACCRA-sur ;
Ilhéus LONDON-sur ;
Ili ACCRA-fem ;
Ilia ACCRA-mal ;
Ilios LONDON-surplc ;
Ilis LONDON-plc ;
Iljin:Iljin9 BERN-surplc ;
Ilkka ACCRA-malsur ;
Iller LONDON-sur ;
Illi ACCRA-sur ;
Illikainen:Illikai C-FI-NEN-sur ;
Illimani ACCRA-plc ;
Illukka ACCRA-sur ;
Il^løkken:Il^løkken9 LONDON-sur ;
Ilmanen:Ilma C-FI-NEN-sur ;
Ilmar LONDON-mal ;
Ilmari ACCRA-mal ;
Ilmarinen:Ilmari C-FI-NEN-sur ;
Ilmasti ACCRA-sur ;
Ilmola ACCRA-sur ;
Ilmonen:Ilmo C-FI-NEN-sur ;
Ilo^mäki ACCRA-sur ;
Ilona ACCRA-fem ;
Ilonen:Ilo C-FI-NEN-sur ;
Ilpo:Ilpo9 ACCRA-mal ;
Ilse ACCRA-fem ;
Ils^eng:Ils^eng9 BERN-sur ;
Iltanen:Ilta C-FI-NEN-sur ;
Ilves LONDON-sur ;
Ilvonen:Ilvo C-FI-NEN-sur ;
Ima ACCRA-fem ;
Ima^gái0si:Ima^gáj'si MARJA-plc ;
Ima^jáv0ri:Ima^jáv'ri MARJA-plc ;
Imandra ACCRA-fem ;
Imers^lund:Imers^lund9 BERN-sur ;
Immanuel LONDON-mal ;
Immonen:Immo C-FI-NEN-sur ;
Impola ACCRA-sur ;
Imponen:Impo C-FI-NEN-sur ;
Imsen:Imsen9 LONDON-sur ;
Ina ACCRA-fem ;
In^dahl BERN-sur ;
Indseth:Indseth9 BERN-sur ;
Ine ACCRA-fem ;
Inez:Inez9 BERN-fem ;
Ing-Lill:Ing9-Lill LONDON-fem ;
Inga ACCRA-fem ;
Ingar LONDON-mal ;
In^gard:In^gard9 BERN-sur ;
Inge ACCRA-malfem ;
Inge^berg:Inge^berg9 BERN-sur ;
Inge^bjørg:Inge^bjørg9 BERN-sur ;
Inge^borg:Inge^borg9 BERN-sur ;
Inge^borgrud:Inge^borgrud9 BERN-sur ;
Inge^bret BERN-mal ;
Inge^bretsen:Inge^bretsen9 LONDON-sur ;
Inge^brigt BERN-sur ;
Inge^brigtsen:Inge^brigtsen9 LONDON-sur ;
Ingegerd:Ingegerd9 BERN-fem ;
Inge^gjerd:Inge^gjerd9 BERN-fem ;
Ingelin:Ingelin9 BERN-fem ;
Inge^mann:Inge^mann9 BERN-sur ;
Ingemar LONDON-mal ;
Inger LONDON-fem ;
Inger-Johanne ACCRA-fem ;
Inger-Lise ACCRA-fem ;
Inger-marie+Use/Sub:Inger-marie ACCRA-fem; !
Inger^borg:Inger^borg9 BERN-fem ;
Ingerd:Ingerd9 LONDON-fem ;
Ingerid:Ingerid9 BERN-fem ;
Ing^frid:Ing^frid9 BERN-fem ;
Ing^hild:Ing^hild9 BERN-fem ;
Ingi^er LONDON-sur ;
Ingila ACCRA-sur ;
Ingilæ ACCRA-sur ;
Ingjald:Ingjald9 LONDON-mal ;
In^gjerd:In^gjerd9 BERN-fem ;
Ing^man:Ing^man9 LONDON-sur ;
Ingmar LONDON-mal ;
Ingmund:Ingmund9 LONDON-mal ;
Ingo:Ingo9 ACCRA-mal ;
Ingold:Ingold9 BERN-sur ;
Ingolf LONDON-mal ;
Ingor LONDON-mal ;
Ingri ACCRA-fem ;
Ingrid:Ingrid9 BERN-fem ;
Ing^stad:Ing^stad9 BERN-sur ;
Ing^ulf LONDON-mal ;
Ingun:Ingun9 LONDON-sur ;
Ingunn:Ingunn9 BERN-fem ;
Ingvald:Ingvald9 LONDON-mal ;
Ingvalda ACCRA-fem ;
Ingvaldsen:Ingvaldsen9 LONDON-sur ;
Ingvar LONDON-mal ;
Ingvard:Ingvard9 LONDON-mal ;
Ingvarda ACCRA-fem ;
Ingvart LONDON-mal ;
Ingve ACCRA-mal ;
Ingvild:Ingvild9 BERN-fem ;
Ingvill LONDON-fem ;
Ingwar LONDON-mal ;
Ingwersen:Ingwersen9 LONDON-sur ;
In0gá:In'gá MARJA-fem ;
Inha ACCRA-surplc ;
Inka ACCRA-fem ;
Inkala ACCRA-sur ;
Inker-Anne ACCRA-fem ;
Inkeri ACCRA-fem ;
Inker^man:Inker^man9 BERN-sur ;
Inker^marja ACCRA-fem ;
Inkeroinen:Inkeroi C-FI-NEN-surplc ;
Inkeröinen:Inkeröi C-FI-NEN-sur ;
Inki ACCRA-sur ;
Inkilä ACCRA-surplc ;
Inkiläinen:Inkiläi C-FI-NEN-sur ;
Inkinen:Inki C-FI-NEN-sur ;
Inkonen:Inko C-FI-NEN-sur ;
Inn:Inn9 BERN-sur ;
Innala ACCRA-sur ;
Innanen:Inna C-FI-NEN-sur ;
Inn^dyr BERN-surplc ;
Innguaq BERN-mal ;
Innocens BERN-mal ;
Into:Into9 ACCRA-mal ;
Intonen:Into C-FI-NEN-sur ;
Inuaraq BERN-mal ;
Ipin:Ipin9 LONDON-sur ;
Ipmel^áhčči MARJA-mal ;
Ipmil LONDON-mal ;
Ipmila% Bárdni MARJA-mal ;
Ipsen:Ipsen9 LONDON-sur ;
Iqbal LONDON-mal ;
Iralu ACCRA-sur ;
Irbil LONDON-sur ;
Iren:Iren9 LONDON-fem ;
Irene ACCRA-fem ;
Irgens LONDON-sur ;
Irina ACCRA-fem ;
Iris LONDON-fem ;
Irja ACCRA-fem ;
Irjá MARJA-fem ;
Irján ANAR-mal ;
Irján^ma00ras:Irján^marras DUORTNUS-plc ; !FIN
Ir^lán0da:Ir^lán'da MARJA-plc ;
Irma ACCRA-fem ;
Irmelin:Irmelin9 BERN-fem ;
Irminger LONDON-sur ;
Iroquois BERN-surplc ;
Irvine ACCRA-fem ;
Irún:Irún9 BERN-surplc ;
Isabel LONDON-fem ;
Isabell BERN-fem ;
Isabelle ACCRA-fem ;
Isachsen:Isachsen9 LONDON-sur ;
I^sai DUBAI-mal ;
Isaj:Isaj9 BERN-mal ;
Isak LONDON-mal ;
Isaksen:Isaksen9 LONDON-sur ;
Isaks^son:Isaks^son9 LONDON-sur ;
Isane ACCRA-sur ;
Is^dahl BERN-sur ;
Ise ACCRA-sur ;
Ise^bakke ACCRA-sur ;
Isebel BERN-fem ;
Iselin:Iselin9 BERN-fem ;
Iserlohn:Iserlohn9 BERN-surplc ;
Ishtar LONDON-fem ;
Isidor BERN-mal ;
Iskari^ot BERN-sur ;
Iskko:Is'ko MARJA-mal ;
Iskko^jáv0ri:Iskko^jáv'ri MARJA-plc ;
Iskkon:Iskkon9 ANAR-mal ;
Iskkon-Máhte ACCRA-mal ;
Iskkon-Máhtte MARJA-mal ;
Iskon-Máhte ACCRA-mal ;
Is0ku:Is'ku MARJA-mal ;
Is^land:Is^land9 BERN-LOAN-plc ;
Isleiv BERN-sur ;
Is^lán0da:Is^lán'da MARJA-plc ;
Isma^el LONDON-mal ;
Isma^il LONDON-mal ;
Iso-oja ACCRA-sur ;
Iso^aho:Iso^aho9 ACCRA-surplc ;
Iso^hanni ACCRA-sur ;
Iso^herranen:Iso^herra C-FI-NEN-sur ;
Iso^järvi ACCRA-surplc ;
Iso^kallio:Iso^kallio9 ACCRA-sur ;
Iso^korpi ACCRA-sur ;
Iso^koski ACCRA-surplc ;
Isola ACCRA-surplc ;
Iso^maa ACCRA-sur ;
Iso^mäki ACCRA-sur ;
Iso^niemi ACCRA-surplc ;
Iso^pahkala ACCRA-sur ;
Iso^poussu ACCRA-sur ;
Iso^saari ACCRA-surplc ;
Iso^salo:Isosalo9 ACCRA-sur ;
Iso^somppi ACCRA-sur ;
Iso^talo:Iso^talo9 ACCRA-sur ;
Iso^talus LONDON-sur ;
Iso^tupa ACCRA-sur ;
Iso^viita ACCRA-sur ;
Isra^els^son:Isra^els^son9 LONDON-sur ;
Issakainen:Issakai C-FI-NEN-sur ;
Issat:Issag ANAR-mal ;
Issat:Issah ANAR-mal ;
Issáha^guolle^jáv0ri:Issáha^guolle^jáv'ri MARJA-plc ;
Issán:Issán9 LONDON-mal ;
Issát:Issáh ANAR-mal ;
I^stad:I^stad9 BERN-sur ;
Itkonen:Itko C-FI-NEN-sur ;
Itzehoe NYSTØ-sur ;
Itália ACCRA-plc ;
Iuell LONDON-sur ;
Ivan:Ivan9 LONDON-mal ;
Ivanovitsh BERN-sur ;
Ivanovitsj BERN-sur ;
Ivanovitsj:Ivanovitsj BERN-sur ;
Ivanowitz:Ivanowitz9 BERN-sur ;
Ivar LONDON-mal ;
Ivara ACCRA-plc ;
Ive ACCRA-fem ;
Iver LONDON-mal ;
Ivers^datter LONDON-sur ;
Iversen:Iversen9 LONDON-sur ;
Ivvár ANAR-mal ;
Ivvára^sággi MARJA-plc ;
Ivvár^goahte^jáv0ri:Ivvár^goahte^jáv'ri MARJA-plc ; !FIN
Ivvár^goahte^vuov0di:Ivvár^goahte^vuov'di MARJA-plc ; !FIN
Ivvár^goađe^jáv0ri:Ivvár^goađe^jáv'ri MARJA-plc ;
Ivvár^joh0ka:Ivvár^joh'ka MARJA-plc ;
Ivvár^luok0ta:Ivvár^luok'ta MARJA-plc ;
Ivvár^stáda+Use/Sub:Ivvár^stáda MARJA-plc ; !
Ivvár^várri MARJA-plc ; !FIN
Iwate ACCRA-sur ;
I^yang:I^yang9 BERN-sur ;
Izanami ACCRA-fem ;
Iŋger ANAR-fem ;
Iŋggá FirstTag ;
Iŋggá^joh0ka:Iŋggá^joh'ka MARJA-plc ;
Iŋggá^jáv0ri:Iŋggá^jáv'ri MARJA-plc ; !FIN
Iŋggá^riegádan^jáv0ri:Iŋggá^riegádan^jáv'ri MARJA-plc ; !FIN
Iŋggá^roggi MARJA-plc ;
Iŋggá^skái0di:Iŋggá^skáj'di MARJA-plc ;
Iŋggá^vággi:Iŋggá^vággi MARJA-plc ;
Iŋggá^várri MARJA-plc ; !FIN
Iŋgor ANAR-mal ;
Iŋgor LONDON-mal ;
Iŋgor^jáv0ri:Iŋgor^jáv'ri MARJA-plc ;
Iŋgun:Iŋgun9 ANAR-mal ;
Iŋgun^joh0ka:Iŋgun^joh'ka MARJA-plc ;
Iŋ0gá:Iŋ'gá MARJA-fem ;
Jaakko:Jaakko9 ACCRA-mal ;
Jaakkola ACCRA-sur ;
Jaakkonen:Jaakko C-FI-NEN-sur ;
Jaako:Jaako9 ACCRA-mal ;
Jaakola ACCRA-sur ;
Jaakon^aho:Jaakon^aho9 ACCRA-sur ;
Jaakon^saari ACCRA-sur ;
Jaara ACCRA-sur ;
Jaaranen:Jaara C-FI-NEN-sur ;
Jaatinen:Jaati C-FI-NEN-sur ;
Jabin:Jabin9 BERN-surmal ;
Jachwitz:Jachwitz9 LONDON-sur ;
Jachymov BERN-sur ;
Jack BERN-mal ;
Jacke ACCRA-mal ;
Jackson:Jackson9 LONDON-sur ;
Jackwitz:Jackwitz9 LONDON-sur ;
Jacob:Jacob9 LONDON-mal ;
Jacobsen:Jacobsen9 LONDON-sur ;
Jacoby BERN-sur ;
Jacqueline ACCRA-fem ;
Jacques LONDON-mal ;
Jaeger LONDON-sur ;
Jafet LONDON-mal ;
Jagello:Jagello9 ACCRA-sur ;
Jagi^ello:Jagi^ello9 ACCRA-sur ;
Jahleel LONDON-mal ;
Jahn:Jahn9 BERN-sur ;
Jahnsen:Jahnsen9 LONDON-sur ;
Jahontova ACCRA-sur ;
Jahr BERN-sur ;
Jahre ACCRA-sur ;
Jahren:Jahren9 LONDON-sur ;
Jahr^mann:Jahr^mann9 BERN-sur ;
Jahseel LONDON-mal ;
Jahve ACCRA-mal ;
Jaime ACCRA-mal ;
Jairos LONDON-mal ;
Jakhelln:Jakhelln9 LONDON-sur ;
Jakin:Jakin9 BERN-surplc ;
Jakku ACCRA-sur ;
Jakob:Jakob9 LONDON-mal ;
Jakobine ACCRA-fem ;
Jakobovitsj:Jakobovitsj BERN-sur ;
Jakobs^berg:Jakobs^berg9 BERN-sur ;
Jakobsen:Jakobsen9 LONDON-sur ;
Jakob^stad:Jakob^stad9 BERN-sur ;
Jakola ACCRA-sur ;
Jakonen:Jako C-FI-NEN-sur ;
Jakov LONDON-surplc ;
Jakovlev BERN-sur ;
Jalam:Jalam9 LONDON-mal ;
Jalava ACCRA-sur ;
Jalgon:Jalgon9 LONDON-sur ;
Jalisco:Jalisco9 ACCRA-mal ;
Jalkanen:Jalka C-FI-NEN-sur ;
Jalli ACCRA-sur ;
Jalo:Jalo9 ACCRA-mal ;
Jalonen:Jalo C-FI-NEN-sur ;
Jalo^vaara ACCRA-sur ;
Jamal LONDON-mal ;
Jamal^njár0ga:Jamal^njár'ga MARJA-plc ;
James LONDON-mal ;
Jameson:Jameson9 LONDON-sur ;
Jamin:Jamin9 LONDON-sur ;
Jan:Jan9 BERN-mal ;
Jan-Arne ACCRA-mal ;
Jan-Einar LONDON-mal ;
Jan-Eirik LONDON-mal ;
Jan-Erik LONDON-mal ;
Jan-Inge ACCRA-mal ;
Jan-Ivar LONDON-mal ;
Jan-Olav LONDON-mal ;
Jan-Ove ACCRA-mal ;
Jan-Roger LONDON-mal ;
Jan-Steve ACCRA-mal ;
Jan-Tore ACCRA-mal ;
Janatuinen:Janatui C-FI-NEN-sur ;
Jane ACCRA-fem ;
Janet LONDON-fem ;
Janette ACCRA-fem ;
Janhonen:Janho C-FI-NEN-sur ;
Janhunen:Janhu C-FI-NEN-sur ;
Janice LONDON-fem ;
Janicke ACCRA-fem ;
Janita ACCRA-fem ;
Jankkila ACCRA-sur ;
Jann:Jann9 BERN-sur ;
Janna ACCRA-fem ;
Jannai DUBAI-mal ;
Jannai+Use/Sub:Jannai LONDON-mal; !
Janne ACCRA-malfem ;
Jan^nes BERN-sur ;
Janni ACCRA-fem ;
Jannick LONDON-sur ;
Jannicke ACCRA-fem ;
Jannik LONDON-fem ;
Jannike ACCRA-fem ;
Jannok LONDON-sur ;
Janny ACCRA-fem ;
Janoš LONDON-mal ;
Janoš:Janož ANAR-mal ;
Jansen:Jansen9 LONDON-sur ;
Jansson:Jansson9 LONDON-sur ;
Jantunen:Jantu C-FI-NEN-sur ;
Jantzen:Jantzen9 LONDON-sur ;
Janus LONDON-mal ;
Jaqueline ACCRA-fem ;
Jaquet LONDON-sur ;
Jar BERN-sur ;
Jarand:Jarand9 BERN-sur ;
Jardar LONDON-mal ;
Jared:Jared9 LONDON-mal ;
Jaren:Jaren9 LONDON-sur ;
Jari ACCRA-mal ;
Jarkko:Jarkko9 ACCRA-mal ;
Jarl BERN-mal ;
Jarle ACCRA-mal ;
Jarls^berg:Jarls^berg9 BERN-sur ;
Jarmo:Jarmo9 ACCRA-mal ;
Jaro^slav BERN-mal ;
Jaro^slavl LONDON-mal ;
Jarva ACCRA-sur ;
Jarveläinen+Use/Sub:Jarveläi C-FI-NEN-sur ; !
Jaskari ACCRA-sur ;
Jason:Jason9 LONDON-mal ;
Jatkola ACCRA-sur ;
Jauhi^ainen:Jauhi^ai C-FI-NEN-sur ;
Jauho:Jauho9 ACCRA-sur ;
Jauhola ACCRA-sur ;
Javanainen:Javanai C-FI-NEN-sur ;
Javo:Javo9 ACCRA-sur ;
Jayne ACCRA-fem ;
Jaén:Jaén9 BERN-sur ;
Jašženko:Jašženko9 ACCRA-sur ;
Jean:Jean9 BERN-mal ;
Jean-Hansen:Jean-Hansen9 LONDON-sur ;
Jean-marie SIJTE-fem ;
Jeanett BERN-fem ;
Jeanette ACCRA-fem ;
Jeanne ACCRA-fem ;
Jeanoe NYSTØ-sur ;
Jean0sa:Jeans'a MARJA-mal ;
Jebe ACCRA-sur ;
Jebens LONDON-sur ;
Jebens:Jebens LONDON-sur ;
Jebsen:Jebsen9 LONDON-sur ;
Jedu^tun:Jedu^tun9 BERN-surplc ;
Jeff BERN-mal ;
Jefferson:Jefferson9 LONDON-sur ;
Jefsen:Jefsen9 LONDON-sur ;
Jegsen:Jegsen9 LONDON-sur ;
Jehkonen:Jehko C-FI-NEN-sur ;
Jehova ACCRA-mal ;
Jekonja ACCRA-mal ;
Jekt^vik BERN-sur ;
Jelena ACCRA-fem ;
Jelling:Jelling9 LONDON-sur ;
Jelstrup:Jelstrup9 BERN-sur ;
Jelti ACCRA-sur ;
Jeltsin:Jeltsin9 LONDON-sur ;
Jelved:Jelved9 BERN-sur ;
Jemt:Jemt BERN-sur ;
Jemuel LONDON-mal ;
Jenna ACCRA-fem ;
Jenne^stad:Jenne^stad9 BERN-sur ;
Jennifer LONDON-fem ;
Jenny ACCRA-fem ;
Jens BERN-mal ;
Jens-Jørgen:Jens-Jørgen9 LONDON-mal ;
Jensen:Jensen9 LONDON-sur ;
Jensine ACCRA-fem ;
Jensrud:Jensrud9 BERN-sur ;
Jenssen:Jenssen9 LONDON-sur ;
Jen^toft BERN-sur ;
Jeppe ACCRA-mal ;
Jeppesen:Jeppesen9 LONDON-sur ;
Jeppänen:Jeppä C-FI-NEN-sur ;
Jepsen:Jepsen9 LONDON-sur ;
Jerah:Jerah9 LONDON-mal ;
Jered:Jered9 LONDON-sur ;
Jeremia ACCRA-mal ;
Jeremy ACCRA-mal ;
Jergol LONDON-malplc ;
Jergol^joh0ka:Jergol^joh'ka MARJA-plc ;
Jergol^njavvi MARJA-plc ;
Jergol^várri MARJA-plc ;
Jergul LONDON-sur ;
Jerkku ACCRA-sur ;
Jern^sletten:Jern^sletten9 LONDON-sur ;
Jerpseth:Jerpseth9 BERN-sur ;
Jerp^stad:Jerp^stad9 BERN-sur ;
Jerry ACCRA-mal ;
Jervell LONDON-sur ;
Jerving:Jerving9 LONDON-sur ;
Jesaja ACCRA-mal ;
Jeser LONDON-sur ;
Jeskanen:Jeska C-FI-NEN-sur ;
Jesper LONDON-mal ;
Jespersen:Jespersen9 LONDON-sur ;
Jesse ACCRA-mal ;
Jessen:Jessen9 LONDON-sur ;
Jessen-Scharde^bøl:Jessen-Scharde^bøl BERN-sur ;
Jess^heim:Jess^heim9 HEIM-sur ;
Jessica ACCRA-fem ;
Jessie ACCRA-fem ;
Jess^nes BERN-sur ;
Jesson:Jesson9 LONDON-sur ;
Jesus LONDON-mal ;
Jetsonen:Jetso C-FI-NEN-sur ;
Jette ACCRA-sur ;
Je^uš BERN-sur ;
Je^uša+Use/Sub:Je^uša ACCRA-plc ; ! !XXX Just Gen of Je^uš ???
Jevne ACCRA-sur ;
Jezd:Jezd9 BERN-sur ;
Ji^ang:Ji^ang9 BERN-mal ;
Jidlaf LONDON-mal ;
Jill BERN-fem ;
Jim:Jim9 BERN-sur ;
Jimmi ACCRA-mal ;
Jimmie SIJTE-mal ; !hmm
Jimmy ACCRA-mal ;
Jin:Jin9 BERN-sur ;
Jinan:Jinan9 LONDON-plc ;
Jirij:Jirij9 BERN-mal ;
Jitran:Jitran9 LONDON-mal ;
Jiu ACCRA-mal ;
Jiš^bak BERN-sur ;
Jo^ab:Jo^ab9 BERN-sur ;
Jo^achim:Jo^achim9 BERN-mal ;
Jo^acim:Jo^acim9 LONDON-mal ;
Jo^ackim:Jo^ackim9 LONDON-mal ;
Jo^akim:Jo^akim9 LONDON-mal ;
Jo^akimsen:Jo^akimsen9 LONDON-sur ;
Jo^an:Jo^an9 LONDON-mal ;
Jo^anna ACCRA-fem ;
Jo^aquin:Jo^aquin9 BERN-mal ;
Jo^ar LONDON-mal ;
Jo^asj BERN-sur ;
Joavnna ACCRA-mal ;
Joavnna^joh0ka:Joavnna^joh'ka MARJA-plc ;
Joavnna^jáv0ri:Joavnna^jáv'ri MARJA-plc ;
Job:Job9 BERN-mal ;
Joba ACCRA-plc ;
Jobab:Jobab9 LONDON-mal ;
Jochumsen:Jochumsen9 LONDON-sur ;
Joe NYSTØ-mal ;
Joel BERN-sur ;
Joen^polvi ACCRA-sur ;
Joensen:Joensen9 LONDON-sur ;
Joen^suu ACCRA-surplc ;
Jo^frid:Jo^frid9 BERN-fem ;
Johan:Johan9 LONDON-mal ;
Johana ACCRA-fem ;
Johanan BERN-mal ;
Johanas:Johanass HEANDARAT-mal ;
Johanas BERN-mal ;
Johann:Johann9 BERN-sur ;
Johanna ACCRA-fem ;
Johanne ACCRA-fem ;
Johan^nes LONDON-mal ;
Johan^nesen:Johan^nesen9 LONDON-sur ;
Johan^nessen:Johan^nessen9 LONDON-sur ;
Johanni ACCRA-mal ;
Johan^nis LONDON-mal ;
Johannsen:Johannsen9 LONDON-sur ;
Johans^datter LONDON-sur ;
Johansen:Johansen9 LONDON-sur ;
Johanson:Johanson9 LONDON-sur ;
Johanssen:Johanssen9 LONDON-sur ;
Johansson:Johansson9 LONDON-sur ;
Johka^mohkki MARJA-plc ;
John:John9 BERN-mal ;
Johnesen:Johnesen9 LONDON-sur ;
Johnny ACCRA-mal ;
Johns^datter LONDON-sur ;
Johnsen:Johnsen9 LONDON-sur ;
Johnsen-Butto:Johnsen-Butto9 ACCRA-sur ;
John^skar^eng:John^skar^eng9 BERN-sur ;
Johnson:Johnson9 LONDON-sur ;
Johnsrud:Johnsrud9 BERN-sur ;
Johnsson:Johnsson9 LONDON-sur ;
John^stad:John^stad9 BERN-sur ;
John^sten:John^sten9 LONDON-sur ;
Johny ACCRA-mal ;
Johs BERN-mal ;
Johá ACCRA-mal ;
Johán:Johán9 LONDON-mal ;
Johánas BERN-mal ;
Johán0ná:Johán'ná MARJA-fem ;
Johán^suo0lu:Johán^suollu DAVVISUOLU-plc ; !FIN
Jojakin:Jojakin9 BERN-mal ;
Jokela ACCRA-surplc ;
Jokelainen:Jokelai C-FI-NEN-sur ;
Joki ACCRA-sur ;
Joki^aho:Joki^aho9 ACCRA-sur ;
Joki^haara ACCRA-sur ;
Joki^kokko:Joki^kokko9 ACCRA-sur ;
Jokila ACCRA-sur ;
Joki^lehto:Joki^lehto9 ACCRA-sur ;
Joki^mies BERN-sur ;
Joki^mäki ACCRA-surplc ;
Jokinen:Joki C-FI-NEN-sur ;
Joki^niemi ACCRA-surplc ;
Jokio:Jokio9 ACCRA-sur ;
Joki^pii HAWAII-sur ;
Joki^pii+Use/Sub:Joki^pii ACCRA-sur; !
Joki^ranta ACCRA-sur ;
Joki^saari ACCRA-sur ;
Joki^salo:Joki^salo9 ACCRA-sur ;
Joki^talo:Joki^talo9 ACCRA-sur ;
Joki^virta ACCRA-sur ;
Jokke ACCRA-mal ;
Joks:Joks BERN-sur ;
Joktan:Joktan9 LONDON-mal ;
Jokumsen:Jokumsen9 LONDON-sur ;
Jolkkonen:Jolkko C-FI-NEN-sur ;
Joma ACCRA-sur ;
Jomar LONDON-mal ;
Jomna ACCRA-mal ;
Jomppanen:Jomppa C-FI-NEN-sur ;
Jom^ås BERN-sur ;
Jon:Jon9 BERN-mal ;
Jon-Arne ACCRA-mal ;
Jona ACCRA-plc ;
Jona ACCRA-mal ;
Jonam:Jonam9 LONDON-mal ;
Jonas LONDON-mal ;
Jonasen:Jonasen9 LONDON-sur ;
Jonassen:Jonassen9 LONDON-sur ;
Jonatan:Jonatan9 LONDON-mal ;
Jone ACCRA-fem ;
Jo^nes BERN-sur ;
Jonetta ACCRA-fem ;
Jonette ACCRA-fem ;
Jon^hild:Jon^hild9 BERN-fem ;
Joni ACCRA-mal ;
Jonn:Jonn9 BERN-sur ;
Jon0ne:Jonne MARJA-mal ;
Jonninen:Jonni C-FI-NEN-sur ;
Jonny ACCRA-mal ;
Jons-Earke ACCRA-mal ;
Jonsen:Jonsen9 LONDON-sur ;
Jonskar^eng:Jonskar^eng9 LONDON-sur ;
Jonsrud:Jonsrud9 BERN-sur ;
Jonsson:Jonsson9 LONDON-sur ;
Jon0sá:Jon'sá MARJA-sur ;
Joná ACCRA-mal ;
Jonás LONDON-mal ;
Joona ACCRA-mal ;
Jope ACCRA-mal ;
Joplin:Joplin9 LONDON-sur ;
Jopp:Jopp9 BERN-sur ;
Joppe ACCRA-plc ;
Joppe ACCRA-sur ;
Joppe^jáv0ri:Joppe^jáv'ri MARJA-plc ;
Joppe^várri MARJA-plc ;
Joram:Joram9 LONDON-mal ;
Jord:Jord9 BERN-sur ;
Jorda ACCRA-plc ;
Jordan:Jordan9 LONDON-plc ;
Jordaneanus LONDON-mal ;
Jordel LONDON-mal ;
Jord^nes BERN-surplc ;
Joret:Joreg  ANAR-mal ;
Jorge ACCRA-mal ;
Jorgen:Jorgen9 LONDON-mal ;
Jorid:Jorid9 BERN-fem ;
Jorim:Jorim9 LONDON-mal ;
Jormakka ACCRA-sur ;
Jormalainen:Jormalai C-FI-NEN-sur ;
Jormanainen:Jormanai C-FI-NEN-sur ;
Jorn:Jorn9 BERN-sur ;
Joro:Joro9 ACCRA-sur ;
Joronen:Joro C-FI-NEN-sur ;
Jorsal LONDON-sur ;
Jorsalfar:Jorsalfar BERN-sur ;
Jorsett BERN-sur ;
Jor^stad:Jor^stad9 BERN-sur ;
Jortikka ACCRA-sur ;
Jor^ulf LONDON-mal ;
Jorun:Jorun9 LONDON-fem ;
Jorunn:Jorunn9 LONDON-fem ;
Jor^vik BERN-sur ;
Jose ACCRA-mal ;
Josef LONDON-mal ;
Josefa ACCRA-fem ;
Josefine ACCRA-fem ;
Josefsen:Josefsen9 LONDON-sur ;
Josefson:Josefson9 LONDON-sur ;
Josek LONDON-mal ;
Joseph:Joseph9 LONDON-mal ;
Josephsen:Josephsen9 LONDON-sur ;
Josi^as LONDON-mal ;
Josip:Josip9 LONDON-mal ;
Josjua ACCRA-mal ;
Jo^stein:Jo^stein9 LONDON-mal ;
Josva ACCRA-mal ;
Josát:Josáb BERN-mal ;
Josát-Per-várri+Use/Sub:Josát-Per-várri MARJA-plc ; !
José NYSTØ-mal ;
Jotam:Jotam9 LONDON-mal ;
Jouhki ACCRA-sur ;
Joukainen:Joukai C-FI-NEN-sur ;
Jouko:Jouko9 ACCRA-mal ;
Jouni ACCRA-mal ;
Jouppi ACCRA-sur ;
Jouppila ACCRA-sur ;
Jousi ACCRA-sur ;
Jous^mäki ACCRA-sur ;
Jout^järvi ACCRA-surplc ;
Joutsen:Joutsen9 LONDON-sur ;
Joutsi ACCRA-sur ;
Jovdna MARJA-mal ;
Jov^eng:Jov^eng9 BERN-sur ;
Jovi^an:Jovi^an9 LONDON-mal ;
Jovis LONDON-sur ;
Jov0na:Jov'na MARJA-mal ;
Jovni MARJA-mal ;
Jovnna MARJA-mal ;
Jovnna^jeaggi MARJA-plc ;
Jovnna^joh0ka:Jovnna^joh'ka MARJA-plc ;
Jovnna^jáv0ri:Jovnna^jáv'ri MARJA-plc ;
Jovnna^njár0ga:Jovnna^njár'ga MARJA-plc ;
Jovnna^várri MARJA-plc ;
Jovnnaš:Jovnnaž  ANAR-mal ;
Jovná ACCRA-mal ;
Jovsseba^joh0ka:Jovsseba^joh'ka MARJA-plc ;
Jovsseba^jáv0ri:Jovsseba^jáv'ri MARJA-plc ;
Jovsses LONDON-mal ;
Jovsset:Jovsseh ANAR-mal ;
Jovsset:Jovssep ANAR-mal ;
Jovsset:Jovsseb ANAR-mal ; ! XXX 3?
Jovssut:Jovssub  ANAR-mal ;
Jov0vá:Jov'vá MARJA-mal ;
Joys BERN-sur ;
Jošafat BERN-mal ;
Jošia ACCRA-mal ;
Ju^ah:Ju^ah9 ACCRA-mal ;
Ju^an:Ju^an9 LONDON-mal ;
Jubail BERN-surplc ;
Ju^berg:Ju^berg9 BERN-sur ;
Juda ACCRA-plc ;
Juda ACCRA-mal ;
Juda^berg:Juda^berg9 BERN-sur ;
Judas LONDON-mal ;
Judit LONDON-fem ;
Judith:Judith9 LONDON-fem ;
Jud^son:Jud^son9 LONDON-sur ;
Judy ACCRA-fem ;
Juell BERN-sur ;
Juf0fe:Juf'fe MARJA-mal ;
Juf0fá:Juf'fá MARJA-mal ;
Juha ACCRA-mal ;
Juhala ACCRA-sur ;
Juhan:Juhan9 LONDON-plc ;
Juhani ACCRA-mal ;
Juhl BERN-sur ;
Juhler LONDON-sur ;
Juhlin:Juhlin9 BERN-sur ;
Juhls BERN-sur ;
Juhn:Juhn9 BERN-sur ;
Juho:Juho9 ACCRA-mal ;
Juhola ACCRA-sur ;
Juhá ACCRA-mal ;
Juhán:Juhán9 LONDON-mal ;
Juhán^jáv0ri:Juhán^jáv'ri MARJA-plc ;
Jukarainen:Jukarai C-FI-NEN-sur ;
Jukka ACCRA-mal ;
Jukkala ACCRA-sur ;
Jukkara ACCRA-sur ;
Jukkola ACCRA-sur ;
Jul BERN-sur ;
Julia ACCRA-fem ;
Juli^an:Juli^an9 BERN-fem ;
Juli^ane ACCRA-fem ;
Juli^anne ACCRA-fem ;
Juli^as LONDON-mal ;
Julie ACCRA-fem ;
Juli^en:Juli^en9 LONDON-sur ;
Julio:Julio9 ACCRA-mal ;
Juli^us BERN-sur ;
Juli^ussen:Juli^ussen9 LONDON-sur ;
Julku ACCRA-sur ;
Julkunen:Julku C-FI-NEN-sur ;
Jullum:Jullum9 LONDON-sur ;
Juls^vik:Juls^vik BERN-sur ;
Jumppanen:Jumppa C-FI-NEN-sur ;
Jumpponen:Jumppo C-FI-NEN-sur ;
June ACCRA-fem ;
Ju^nes BERN-sur ;
Jungersen:Jungersen9 LONDON-sur ;
Junger^stam:Junger^stam9 BERN-sur ;
Juni ACCRA-fem ;
Junikka ACCRA-sur ;
Junke^dal:Junke^dal BERN-sur ;
Junker LONDON-sur ;
Junkeren:Junkeren9 LONDON-sur ;
Junkersen:Junkersen9 LONDON-sur ;
Junkkari ACCRA-sur ;
Junkkarinen:Junkkari C-FI-NEN-sur ;
Jun0ne:Jun'ne MARJA-mal ;
Junni ACCRA-sur ;
Junnikkala ACCRA-sur ;
Junnila ACCRA-sur ;
Junnilainen:Junnilai C-FI-NEN-sur ;
Junninen:Junni C-FI-NEN-sur ;
Junno:Junno9 ACCRA-sur ;
Junnon^aho:Junnon^aho9 ACCRA-sur ;
Junnonen:Junno C-FI-NEN-sur ;
Junná MARJA-mal ;
Juno:Juno9 ACCRA-fem ;
Jun0te:Jun'te MARJA-mal ;
Junte^jeaggi MARJA-plc ;
Junte^joh0ka:Junte^joh'ka MARJA-plc ;
Junte^vađđa MARJA-plc ;
Juntte^joh0ka:Juntte^joh'ka MARJA-plc ; !FIN
Juntte^jáv0ri:Juntte^jáv'ri MARJA-plc ;
Juntte^njár0ga:Juntte^njár'ga MARJA-plc ;
Juntte^nuorri MARJA-plc ; !FIN
Juntte^vággi:Juntte^vággi MARJA-plc ;
Juntti ACCRA-sur ;
Juntto:Juntto9 ACCRA-sur ;
Juntunen:Juntu C-FI-NEN-sur ;
Juntura ACCRA-sur ;
Juola ACCRA-sur ;
Juoperi ACCRA-sur ;
Juopperi ACCRA-sur ;
Juotas^niemi ACCRA-surplc ;
Juottonen:Juotto C-FI-NEN-sur ;
Juovla^nigá MARJA-mal ;
Juovla^vuotna MARJA-plc ;
Juppi ACCRA-sur ;
Jurbmu ACCRA-sur ;
Jurij:Jurij9 BERN-mal ;
Jurmu ACCRA-sur ;
Jurri ACCRA-mal ;
Jurva ACCRA-sur ;
Jurvakainen:Jurvakai C-FI-NEN-sur ;
Jurvanen:Jurva C-FI-NEN-sur ;
Jurvelin:Jurvelin9 LONDON-sur ;
Jus0se:Jus'se MARJA-mal ;
Jussenaš:Jussenažž HEANDARAT-mal ; ! MARJA 
Jussi ACCRA-mal ;
Jussila ACCRA-sur ;
Jussilainen:Jussilai C-FI-NEN-sur ;
Jussin^niemi ACCRA-sur ;
Jus0sá:Jus'sá MARJA-mal ;
Jussá^vađđa MARJA-plc ;
Just:Just9 BERN-sur ;
Ju^stad:Ju^stad9 BERN-sur ;
Justesen:Justesen9 LONDON-sur ;
Justiisa^ministtar:Justiisa^minis'tar DUORTNUS-mal ;
Justus LONDON-mal ; !HL
Jusát:Jusáb  ANAR-mal ;
Jutila ACCRA-sur ;
Juu^järvi ACCRA-sur ;
Juul BERN-sur ;
Juupa^luoma ACCRA-sur ;
Juurakko:Juurakko9 ACCRA-sur ;
Juurikka ACCRA-sur ;
Juurinen:Juuri C-FI-NEN-sur ;
Juusela ACCRA-sur ;
Juuso:Juuso9 ACCRA-sur ;
Juusola ACCRA-sur ;
Juusti ACCRA-sur ;
Juuti ACCRA-sur ;
Juutila ACCRA-sur ;
Juutilainen:Juutilai C-FI-NEN-sur ;
Juutinen:Juuti C-FI-NEN-sur ;
Juvakka ACCRA-sur ;
Ju^vik BERN-sur ;
Juvkam:Juvkam9 LONDON-sur ;
Juvonen:Juvo C-FI-NEN-sur ;
Juvven:Juvven9 LONDON-sur ;
Juvvin:Juvvin9 LONDON-mal ;
Juv0vá:Juv'vá MARJA-mal ;
Juvvá^joh0ka:Juvvá^joh'ka MARJA-plc ; !FIN
Juššan-Lemet:Juššan-Lemeh ANAR-mal ;
Jyderup:Jyderup9 BERN-surplc ;
Jylhä ACCRA-sur ;
Jylhä-Ollila ACCRA-sur ;
Jylkkä ACCRA-sur ;
Jylli ACCRA-sur ;
Jylling:Jylling9 LONDON-sur ;
Jyllinge ACCRA-plc ;
Jylänki ACCRA-sur ;
Jyri ACCRA-mal ;
Jyrinki ACCRA-surplc ;
Jyrki ACCRA-mal ;
Jyrkinen:Jyrki C-FI-NEN-sur ;
Jyrkiäinen:Jyrkiäi C-FI-NEN-sur ;
Jyrkkä ACCRA-sur ;
Jy^stad:Jy^stad9 BERN-sur ;
Jytte ACCRA-fem ;
Jágo:Jágo9 ACCRA-sur ;
Jágát:Jágáb ANAR-mal ;
Jáh0ko:Jáh'ko MARJA-mal ;
Jáhkob:Jáhkob BERN-mal ; !profane
Jáhkob:Jáhkob9 LONDON-mal ; !biblical
Jáhkoba^čohkat:Jáhkoba^čohkka ALEUHTAT-plc ;
Jáhko^gohppi MARJA-plc ;
Jáhko^vuotna MARJA-plc ;
János LONDON-mal ;
Jánoš:Jánož ANAR-mal ;
Jár0re:Jár're MARJA-mal ;
Jávo:Jávo9 ACCRA-sur ;
Jäkälä ACCRA-sur ;
Jänis LONDON-sur ;
Jänkälä ACCRA-sur ;
Jäntti ACCRA-sur ;
Jäppinen:Jäppi C-FI-NEN-sur ;
Järvelä ACCRA-sur ;
Järven^mäki ACCRA-sur ;
Järven^sivu ACCRA-surplc ;
Järven^taus BERN-sur ;
Järven^tausta ACCRA-sur ;
Järvi ACCRA-sur ;
Järvi^lehto:Järvi^lehto9 ACCRA-sur ;
Järvi^luoma ACCRA-sur ;
Järvi^mäki ACCRA-sur ;
Järvinen:Järvi C-FI-NEN-sur ;
Järvi^salo:Järvi^salo9 ACCRA-sur ;
Järvi^talo:Järvi^talo9 ACCRA-sur ;
Jäske ACCRA-sur ;
Jääskeläinen:Jääskeläi C-FI-NEN-sur ;
Jääskä ACCRA-sur ;
Jå^berg:Jå^berg9 BERN-sur ;
Jåks:Jåks BERN-sur ;
Jåma ACCRA-sur ;
Jåtten:Jåtten9 LONDON-sur ;
Jåvvå ACCRA-mal ; !Also a name of a book
Jæger LONDON-sur ;
Jæger^vann:Jæger^vann9 BERN-sur ;
Jón:Jón9 BERN-mal ;
Jöns^son LONDON-sur ;
Jörgen:Jörgen9 LONDON-mal ;
Jörn:Jörn9 BERN-mal ;
Jølsen:Jølsen9 LONDON-sur ;
Jøl^stad:Jøl^stad9 BERN-sur ;
Jølster LONDON-sur ;
Jønnevald:Jønnevald9 BERN-mal ;
Jønsrud:Jønsrud9 BERN-sur ;
Jønsson:Jønsson9 LONDON-sur ;
Jøran:Jøran9 LONDON-mal ;
Jørg:Jørg9 BERN-sur ;
Jørgen:Jørgen9 LONDON-mal ;
Jørgensen:Jørgensen9 LONDON-sur ;
Jørgine ACCRA-fem ;
Jørn:Jørn9 BERN-mal ;
Jørn-Are ACCRA-mal ;
Jør^stad:Jør^stad9 BERN-sur ;
Jørund:Jørund9 LONDON-mal ;
Jøsok LONDON-sur ;
Jøssang:Jøssang9 BERN-sur ;
Jø^vik BERN-sur ;
Jürgen:Jürgen9 LONDON-mal ;
Jürgensen:Jürgensen9 LONDON-sur ;
Kaa^by NYSTØ-sur ;
Kaae ACCRA-sur ;
Kaaja ACCRA-sur ;
Kaakinen:Kaaki C-FI-NEN-sur ;
Kaakko:Kaakko9 ACCRA-sur ;
Kaald:Kaald9 BERN-sur ;
Kaali ACCRA-mal ;
Kaa^lund:Kaa^lund9 BERN-sur ;
Kaappola ACCRA-sur ;
Kaarakainen:Kaarakai C-FI-NEN-sur ;
Kaare ACCRA-mal ;
Kaarela ACCRA-sur ;
Kaari ACCRA-fem ;
Kaarina ACCRA-fem ;
Kaario:Kaario9 ACCRA-sur ;
Kaarlela ACCRA-surplc ;
Kaarlo:Kaarlo9 ACCRA-mal ;
Kaarre ACCRA-sur ;
Kaar^stad:Kaar^stad9 BERN-sur ;
Kaartinen:Kaarti C-FI-NEN-sur ;
Kaar^tvedt:Kaar^tvedt BERN-sur ;
Kaas BERN-sur ;
Kaasa ACCRA-sur ;
Kaasalainen:Kaasalai C-FI-NEN-sur ;
Kaasinen:Kaasi C-FI-NEN-sur ;
Kaaten:Kaaten9 LONDON-sur ;
Kaattari ACCRA-sur ;
Kaaven:Kaaven9 LONDON-sur ;
Ka^berg:Ka^berg9 BERN-sur ;
Kabria ACCRA-fem ;
Kaci ACCRA-fem ;
Kadhafi ACCRA-sur ;
Kafka ACCRA-sur ;
Kahila ACCRA-sur ;
Kahilainen:Kahilai C-FI-NEN-sur ;
Kahn:Kahn9 BERN-sur ;
Kahoolawe ACCRA-sur ;
Kahri ACCRA-sur ;
Kahrs BERN-sur ;
Kai DUBAI-mal ;
Kai+Use/Sub:Kai NYSTØ-mal; !
Kai-Rune ACCRA-mal ;
Ka^ia ACCRA-fem ;
Kaifas LONDON-mal ;
Kaifeng:Kaifeng9 BERN-sur ;
Kaihua ACCRA-sur ;
Kaija ACCRA-fem ;
Kaijala ACCRA-sur ;
Kaijalainen:Kaijalai C-FI-NEN-sur ;
Kaijanen:Kaija C-FI-NEN-sur ;
Kaijansinkko:Kaijansinkko9 ACCRA-sur ;
Kaikko:Kaikko9 ACCRA-mal ;
Kaikkonen:Kaikko C-FI-NEN-sur ;
Kaila ACCRA-sur ;
Kain:Kain9 LONDON-mal ;
Kainlauri ACCRA-sur ;
Kainu ACCRA-surplc ;
Kainulainen:Kainulai C-FI-NEN-sur ;
Kaipainen:Kaipai C-FI-NEN-sur ;
Kaipanen:Kaipa C-FI-NEN-sur ;
Kaipi^ainen:Kaipi^ai C-FI-NEN-surplc ;
Kaipio:Kaipio9 ACCRA-sur ;
Kaiponen:Kaipo C-FI-NEN-sur ;
Kaisa ACCRA-fem ;
Kaisan^lahti ACCRA-sur ;
Kaisla ACCRA-sur ;
Kaistinen:Kaisti C-FI-NEN-sur ;
Kaisto:Kaisto9 ACCRA-mal ;
Kaitainen:Kaitai C-FI-NEN-sur ;
Kaita^järvi ACCRA-surplc ;
Kaitala ACCRA-sur ;
Kaitanen:Kaita C-FI-NEN-sur ;
Kaitila ACCRA-sur ;
Kaivola ACCRA-sur ;
Kaivonen:Kaivo C-FI-NEN-sur ;
Kaivos^jáv0ri:Kaivos^jáv'ri MARJA-plc ; !FIN
Kaivos^oja ACCRA-sur ;
Kaj:Kaj9 BERN-mal ;
Kaja ACCRA-fem ;
Kajala ACCRA-sur ;
Kajanne:Kajanne ACCRA-fem ;
Kajava ACCRA-sur ;
Kajsa:Kaj9sa ACCRA-fem ;
Kakkinen:Kakki C-FI-NEN-sur ;
Kakko:Kakko9 ACCRA-sur ;
Kakkonen:Kakko C-FI-NEN-sur ;
Kakkuri ACCRA-sur ;
Kakri^ainen:Kakri^ai C-FI-NEN-sur ;
Kaksonen:Kakso C-FI-NEN-sur ;
Kalager LONDON-sur ;
Kala^oja ACCRA-sur ;
Kalder^stam:Kalder^stam9 BERN-sur ;
Kalde^stad:Kalde^stad9 BERN-sur ;
Kald^hol LONDON-sur ;
Kalervo:Kalervo9 ACCRA-mal ;
Kalevi ACCRA-mal ;
Kalgan:Kalgan9 LONDON-sur ;
Kalgoorlie-Boulder LONDON-sur ;
Kali ACCRA-sur ;
Kali^järvi ACCRA-sur ;
Kalinin:Kalinin9 LONDON-sur ;
Kaljunen:Kalju C-FI-NEN-sur ;
Kalkas LONDON-sur ;
Kalkinn:Kalkinn9 BERN-sur ;
Kalla ACCRA-sur ;
Kallak LONDON-sur ;
Kallatsa ACCRA-sur ;
Kalle ACCRA-sur ;
Kalle^berg:Kalle^berg9 BERN-sur ;
Kallela ACCRA-sur ;
Kalleli ACCRA-sur ;
Kalle^stad:Kalle^stad9 BERN-sur ;
Kalle^vig:Kalle^vig9 BERN-sur ;
Kalli ACCRA-sur ;
Kalli^ainen:Kalli^ai C-FI-NEN-sur ;
Kallinen:Kalli C-FI-NEN-sur ;
Kallio:Kallio9 ACCRA-surplc ;
Kalli^oinen:Kalli^oi C-FI-NEN-sur ;
Kallio^järvi ACCRA-surplc ;
Kallio^koski ACCRA-surplc ;
Kalli^ola ACCRA-sur ;
Kallio^maa ACCRA-surplc ;
Kallio^mäki ACCRA-surplc ;
Kallio^niemi ACCRA-surplc ;
Kalli^ope ACCRA-mal ;
Kallio^saari ACCRA-surplc ;
Kallio^salo:Kallio^salo9 ACCRA-sur ;
Kallo^järvi ACCRA-surplc ;
Kallonen:Kallo C-FI-NEN-sur ;
Kallunki ACCRA-sur ;
Kalmari ACCRA-sur ;
Kalmi ACCRA-sur ;
Kalpio:Kalpio9 ACCRA-sur ;
Kal^stad:Kal^stad9 BERN-sur ;
Kalten^born:Kalten^born9 BERN-sur ;
Kalti^ainen:Kalti^ai C-FI-NEN-sur ;
Kaltio:Kaltio9 ACCRA-sur ;
Kalv BERN-mal ;
Kalve^mo:Kalve^mo9 NYSTØ-sur ;
Kal^vik BERN-sur ;
Kal^våg:Kal^våg9 BERN-sur ;
Kamil LONDON-mal ;
Kamila ACCRA-fem ;
Kamilla ACCRA-fem ;
Kammers:Kammers LONDON-sur ;
Kammonen:Kammo C-FI-NEN-sur ;
Kamppi ACCRA-surplc ;
Kamppila ACCRA-sur ;
Kamppinen:Kamppi C-FI-NEN-sur ;
Kamppuri ACCRA-sur ;
Kamula ACCRA-sur ;
Kamunen:Kamu C-FI-NEN-sur ;
Kanai DUBAI-mal ;
Kanai+Use/Sub:Kanai LONDON-mal; !
Kanako:Kanako9 ACCRA-fem ;
Kanala ACCRA-sur ;
Kananen:Kana C-FI-NEN-sur ;
Kanane^us LONDON-sur ;
Kananoja ACCRA-sur ;
Kandahl BERN-sur ;
Kandake ACCRA-fem ;
Kane^borg:Kane^borg9 BERN-sur ;
Kanerva ACCRA-sur ; !Also fem
Kanervisto:Kanervisto9 ACCRA-sur ;
Kanervo:Kanervo9 ACCRA-mal ;
Kangas LONDON-sur ;
Kangas^aho:Kangas^aho9 ACCRA-surplc ;
Kangas^harju ACCRA-sur ;
Kangas^kolkka ACCRA-sur ;
Kangas^luoma ACCRA-sur ;
Kangas^maa ACCRA-sur ;
Kangas^mäki ACCRA-sur ;
Kangas^niemi ACCRA-surplc ;
Kangas^punta ACCRA-sur ;
Kangas^salo:Kangas^salo9 ACCRA-sur ;
Kangas^vieri ACCRA-sur ;
Kankaala ACCRA-surplc ;
Kankaan^ranta ACCRA-sur ;
Kankainen:Kankai C-FI-NEN-sur ;
Kankare ACCRA-sur ;
Kankkonen:Kankko C-FI-NEN-sur ;
Kankkunen:Kankku C-FI-NEN-sur ;
Kannako+Use/Sub:Kannako9 ACCRA-fem ; !
Kannas LONDON-sur ;
Kanni^ainen:Kanni^ai C-FI-NEN-sur ;
Kanninen:Kanni C-FI-NEN-sur ;
Kannosto:Kannosto9 ACCRA-sur ;
Kannus LONDON-sur ;
Kano:Kano9 ACCRA-sur ;
Kansa ACCRA-sur ;
Kansan^aho:Kansan^aho9 ACCRA-sur ;
Kansanen:Kansa C-FI-NEN-sur ;
Kansan^oja ACCRA-sur ;
Kansas LONDON-plc ;
Kansikas BERN-sur ;
Kansonen:Kanso C-FI-NEN-sur ;
Kan^stad:Kan^stad9 BERN-sur ;
Kant:Kant BERN-sur ;
Kantala ACCRA-sur ;
Kantanen:Kanta C-FI-NEN-sur ;
Kantelinen:Kanteli C-FI-NEN-sur ;
Kanto:Kanto9 ACCRA-sur ;
Kanto^järvi ACCRA-surplc ;
Kantola ACCRA-sur ;
Kanto^luoto:Kanto^luoto9 ACCRA-sur ;
Kanton:Kanton9 LONDON-plc ;
Kantonen:Kanto C-FI-NEN-sur ;
Kanto^niemi ACCRA-sur ;
Kaos LONDON-sur ;
Kap+CmpN/None:Kap FirstTag; !
Kap:Kap9 BERN-sur ;
Kapanen:Kapa C-FI-NEN-sur ;
Kapelrud:Kapelrud9 BERN-sur ;
Kapi^ainen:Kapi^ai C-FI-NEN-sur ;
Kaplan LONDON-sur ;
Kaplas LONDON-sur ;
Kapp:Kapp9 BERN-sur ;
Kappadoki^as LONDON-mal ;
Kap^stad:Kap^stad9 BERN-sur ;
Kap^stø ACCRA-sur ;
Kaptein BERN-sur ;
Karasti ACCRA-sur ;
Kare ACCRA-sur ;
Kareinen:Karei C-FI-NEN-sur ;
Karen:Karen9 LONDON-sur ;
Karhinen:Karhi C-FI-NEN-sur ;
Karhu ACCRA-sur ;
Karhula ACCRA-surplc ;
Karhu^lahti ACCRA-surplc ;
Karhu^maa ACCRA-sur ;
Karhu^mäki ACCRA-surplc ;
Karhunen:Karhu C-FI-NEN-sur ;
Kari ACCRA-malfem ;
Kari-Ann:Kari-Ann9 BERN-sur ;
Kari-Anne ACCRA-fem ;
Kari^ann:Kari^ann9 BERN-sur ;
Kari^anne ACCRA-fem ;
Kariba ACCRA-plc ;
Kari^koski ACCRA-sur ;
Karila ACCRA-sur ;
Karilainen:Karilai C-FI-NEN-sur ;
Kari^luoto:Kari^luoto9 ACCRA-sur ;
Kari^mäki ACCRA-sur ;
Karin:Karin9 LONDON-fem ;
Karina ACCRA-fem ;
Karine ACCRA-fem ;
Karinen:Kari C-FI-NEN-sur ;
Kari^niemi ACCRA-surplc ;
Karin^kanta ACCRA-sur ;
Karita ACCRA-fem ;
Karjalainen:Karjalai C-FI-NEN-sur ;
Karja^luoto:Karja^luoto9 ACCRA-sur ;
Karjan^lahti ACCRA-surplc ;
Karjan^maa ACCRA-sur ;
Karjula ACCRA-sur ;
Karjunen:Karju C-FI-NEN-sur ;
Karki^ainen:Karki^ai C-FI-NEN-sur ;
Karkkola ACCRA-sur ;
Karku^lahti ACCRA-sur ;
Karl BERN-mal ;
Karla ACCRA-plc ;
Karlik:Karlik9 BERN-sur ;
Karlo:Karlo9 ACCRA-mal ;
Karlotte ACCRA-fem ;
Karlsen:Karlsen9 LONDON-sur ;
Karlson:Karlson9 LONDON-sur ;
Karlsrud:Karlsrud9 BERN-sur ;
Karlsson:Karlsson9 LONDON-sur ;
Karl^stad:Karl^stad9 BERN-sur ;
Karl^ström:Karl^ström9 BERN-sur ;
Karl^strøm:Karl^strøm9 BERN-sur ;
Karly ACCRA-mal ;
Karo:Karo9 ACCRA-sur ;
Karola ACCRA-fem ;
Karoliinnat:Karolijdna ALEUHTAT-plc ;
Karoliinnat+Use/Sub:Karolij'na ALEUHTAT-plc ; !
Karoliinnat+Use/Sub:Karoliinna ALEUHTAT-plc ; !
Karoliinnat+Use/Sub:Karoliinnat ALEUHTAT-plc ; !
Karolina ACCRA-fem ;
Karoline ACCRA-fem ;
Karoli^us BERN-sur ;
Karoli^ussen:Karoli^ussen9 LONDON-sur ;
Karon:Karon9 LONDON-sur ;
Karonen:Karo C-FI-NEN-sur ;
Karpov LONDON-sur ;
Karppanen:Karppa C-FI-NEN-sur ;
Karppi ACCRA-sur ;
Karppinen:Karppi C-FI-NEN-sur ;
Kars BERN-sur ;
Karsikas BERN-sur ;
Karslen:Karslen9 LONDON-sur ;
Karst:Karst9 BERN-sur ;
Kar^stein:Kar^stein9 LONDON-mal ;
Kar^sten:Kar^sten9 LONDON-mal ;
Kar^stensen:Kar^stensen9 LONDON-sur ;
Kart:Kart BERN-sur ;
Kartago:Kartago9 ACCRA-plc ;
Karttunen:Karttu C-FI-NEN-sur ;
Karup:Karup9 BERN-surplc ;
Karvanen:Karva C-FI-NEN-sur ;
Karvonen:Karvo C-FI-NEN-sur ;
Kasai DUBAI-sur ;
Kasai+Use/Sub:Kasai LONDON-sur; !
Kasaluk:Kasaluk9 BERN-mal ;
Kasanen:Kasa C-FI-NEN-sur ;
Kasari ACCRA-sur ;
Kasbek LONDON-sur ;
Kaseva ACCRA-sur ;
Kasimir LONDON-mal ;
Kasin:Kasin9 LONDON-sur ;
Kaskela ACCRA-surplc ;
Kaski ACCRA-sur ;
Kaskinen:Kaski C-FI-NEN-surplc ;
Kas^lund:Kas^lund9 BERN-sur ;
Kaspar LONDON-mal ;
Kaspara ACCRA-plc ;
Kasparov BERN-sur ;
Kasper LONDON-mal ;
Kaspersen:Kaspersen9 LONDON-sur ;
Kassandra ACCRA-fem ;
Kassel LONDON-sur ;
Kassinen:Kassi C-FI-NEN-sur ;
Kastari ACCRA-sur ;
Kastarinen:Kastari C-FI-NEN-sur ;
Kaste ACCRA-sur ;
Kastelli ACCRA-sur ;
Kastinen:Kasti C-FI-NEN-sur ;
Kasurinen:Kasuri C-FI-NEN-sur ;
Katainen:Katai C-FI-NEN-sur ;
Kataja ACCRA-sur ;
Katajainen:Katajai C-FI-NEN-sur ;
Katajala ACCRA-sur ;
Kataja^mäki ACCRA-surplc ;
Katajisto:Katajisto9 ACCRA-sur ;
Katarina ACCRA-fem ;
Katavisto:Katavisto9 ACCRA-sur ;
Kate ACCRA-fem ;
Katekeetta ACCRA-sur ;
Katharina ACCRA-fem ;
Kathe ACCRA-fem ;
Kathinka ACCRA-fem ;
Kathleen:Kathleen9 LONDON-fem ;
Kathrin:Kathrin9 LONDON-fem ;
Kathrine ACCRA-fem ;
Kati ACCRA-fem ;
Kati-Claudia ACCRA-fem ;
Katie NYSTØ-fem ;
Katila ACCRA-sur ;
Katinka ACCRA-fem ;
Katiska ACCRA-sur ;
Katja ACCRA-fem ;
Katmai DUBAI-mal ;
Katmai+Use/Sub:Katmai LONDON-mal; !
Kato:Kato9 ACCRA-mal ;
Katri ACCRA-fem ;
Katrin:Katrin9 LONDON-fem ;
Katrine ACCRA-fem ;
Kattelus BERN-sur ;
Kattila^koski ACCRA-surplc ;
Kauf^man:Kauf^man9 BERN-sur ;
Kauf^mann:Kauf^mann9 BERN-sur ;
Kauhanen:Kauha C-FI-NEN-sur ;
Kaukanen:Kauka C-FI-NEN-sur ;
Kauki^ainen:Kauki^ai C-FI-NEN-sur ;
Kaukinen:Kauki C-FI-NEN-sur ;
Kauko:Kauko9 ACCRA-mal ;
Kauko^ranta ACCRA-sur ;
Kaulio:Kaulio9 ACCRA-sur ;
Kaunis^mäki ACCRA-surplc ;
Kaunonen:Kauno C-FI-NEN-sur ;
Kauppala ACCRA-sur ;
Kauppi ACCRA-sur ;
Kauppila ACCRA-sur ;
Kauppinen:Kauppi C-FI-NEN-sur ;
Kaur BERN-sur ;
Kaura ACCRA-plc ;
Kaurala ACCRA-sur ;
Kaura^mäki ACCRA-sur ;
Kauranen:Kaura C-FI-NEN-sur ;
Kausar LONDON-sur ;
Kauti^ainen:Kauti^ai C-FI-NEN-sur ;
Kautonen:Kauto C-FI-NEN-sur ;
Kautto:Kautto9 ACCRA-sur ;
Kavli ACCRA-sur ;
Kay BERN-sur ;
Kayseri ACCRA-sur ;
Kedar LONDON-mal ;
Kedorlaomer LONDON-sur ;
Kefas LONDON-mal ;
Kefevs LONDON-mal ;
Kehus^maa ACCRA-sur ;
Keihäs LONDON-sur ;
Keijonen:Keijo C-FI-NEN-sur ;
Keiko:Keiko9 ACCRA-fem ;
Keilhau ACCRA-sur ;
Keim:Keim9 BERN-sur ;
Keimiö^järvi ACCRA-plc ;
Keimiö^järvi ACCRA-surplc ;
Keinonen:Keino C-FI-NEN-sur ;
Keinänen:Keinä C-FI-NEN-sur ;
Keiprød:Keiprød9 BERN-surplc ;
Keisala ACCRA-sur ;
Keisanen:Keisa C-FI-NEN-sur ;
Keiserud:Keiserud9 BERN-surplc ;
Keiski ACCRA-sur ;
Keith:Keith9 BERN-mal ;
Keituri ACCRA-sur ;
Kejonen:Kejo C-FI-NEN-sur ;
Kekarainen:Kekarai C-FI-NEN-sur ;
Kekki ACCRA-sur ;
Kekkonen:Kekko C-FI-NEN-sur ;
Kekola ACCRA-sur ;
Kekäle ACCRA-sur ;
Kekäläinen:Kekäläi C-FI-NEN-sur ;
Kela ACCRA-sur ; !Also org
Kelahaara ACCRA-sur ;
Keldsen:Keldsen9 LONDON-sur ;
Kelishume ACCRA-sur ;
Kelkka ACCRA-sur ;
Keller LONDON-sur ;
Kello^koski ACCRA-surplc ;
Kello^kumpu ACCRA-sur ;
Kelly ACCRA-fem ;
Kelo:Kelo9 ACCRA-sur ;
Kelo^järvi ACCRA-surplc ;
Kelta^mäki ACCRA-sur ;
Keltanen:Kelta C-FI-NEN-sur ;
Kem:Kem9 BERN-sur ;
Kemi ACCRA-LOAN-surplc ;
Kemilä ACCRA-surplc ;
Kemiläinen:Kemiläi C-FI-NEN-sur ;
Kemppainen:Kemppai C-FI-NEN-sur ;
Kemppi ACCRA-sur ;
Kemppinen:Kemppi C-FI-NEN-sur ;
Kemuel LONDON-mal ;
Ken:Ken9 BERN-mal ;
Kenan:Kenan9 LONDON-plc ;
Kendzior BERN-sur ;
Kenkrea ACCRA-fem ;
Kenkreai:Kenkreai DUBAI-plc ;
Kennedy ACCRA-sur ;
Kennet LONDON-mal ;
Kenneth:Kenneth9 LONDON-mal ;
Kennth:Kennth9 BERN-mal ;
Kenny ACCRA-mal ;
Kent BERN-mal ;
Kentala ACCRA-sur ;
Kentta ACCRA-sur ;
Kephe^us LONDON-mal ;
Keppo:Keppo9 ACCRA-sur ;
Kerkelä ACCRA-sur ;
Kerkkänen:Kerkkä C-FI-NEN-sur ;
Kerman:Kerman9 LONDON-sur ;
Kerminen:Kermi C-FI-NEN-sur ;
Kernja ACCRA-sur ;
Kero:Kero9 ACCRA-sur ;
Kerola ACCRA-sur ;
Keronen:Kero C-FI-NEN-sur ;
Kerry ACCRA-mal ;
Kerstin:Kerstin9 LONDON-fem ;
Kert BERN-sur ;
Kertsj BERN-sur ;
Kerttu ACCRA-fem ;
Kerttula ACCRA-sur ;
Kervinen:Kervi C-FI-NEN-sur ;
Keränen:Kerä C-FI-NEN-sur ;
Keräs^jáv0ri:Keräs^jáv'ri MARJA-plc ; !FIN
Kesare^as LONDON-mal ;
Kesed:Kesed9 LONDON-sur ;
Keski^mäki ACCRA-surplc ;
Keskinen:Keski C-FI-NEN-surplc ;
Keski^sarja ACCRA-sur ;
Keski^taipale ACCRA-sur ;
Keski^talo:Keski^talo9 ACCRA-sur ;
Keso:Keso9 ACCRA-sur ;
Kesonen:Keso C-FI-NEN-sur ;
Kesseli ACCRA-sur ;
Kesti ACCRA-sur ;
Kestilä ACCRA-surplc ;
Kesä^lahti ACCRA-surplc ;
Kesäläinen:Kesäläi C-FI-NEN-sur ;
Kesänen:Kesä C-FI-NEN-sur ;
Kesä^niemi ACCRA-sur ;
Keth:Keth9 BERN-sur ;
Ketil LONDON-mal ;
Keto:Keto9 ACCRA-sur ;
Ketola ACCRA-sur ;
Ketolainen:Ketolai C-FI-NEN-sur ;
Keto^mäki ACCRA-sur ;
Ketonen:Keto C-FI-NEN-sur ;
Kettinen:Ketti C-FI-NEN-sur ;
Kettis BERN-sur ;
Kettu ACCRA-sur ;
Kettula ACCRA-sur ;
Kettunen:Kettu C-FI-NEN-sur ;
Keurulainen:Keurulai C-FI-NEN-sur ;
Kevin:Kevin9 LONDON-mal ;
Keviselie ACCRA-mal ;
Key BERN-sur ;
Keyser LONDON-sur ;
Khaled:Khaled9 LONDON-sur ;
Khan:Khan9 BERN-sur ;
Khatami ACCRA-sur ;
Kherson:Kherson9 LONDON-sur ;
Khomeini ACCRA-sur ;
Khorog:Khorog9 BERN-sur ;
Khorramshahr LONDON-sur ;
Khost:Khost9 BERN-sur ;
Ki^ang:Ki^ang9 BERN-mal ;
Ki^berg:Ki^berg9 BERN-sur ;
Kidderminster LONDON-sur ;
Kidjo:Kidjo9 ACCRA-sur ;
Kielatis LONDON-sur ;
Kieldsen:Kieldsen9 LONDON-sur ;
Kielinen:Kieli C-FI-NEN-sur ;
Kiel^land:Kiel^land9 BERN-sur ;
Kier BERN-sur ;
Kierke^gaard:Kierke^gaard9 BERN-sur ;
Kier^schow:Kier^schow BERN-sur ;
Kier^ulf LONDON-mal ;
Kiesilä ACCRA-sur ;
Kietäväinen:Kietäväi C-FI-NEN-sur ;
Kiev BERN-sur ;
Kihl BERN-sur ;
Kihle ACCRA-sur ;
Kiikeri ACCRA-sur ;
Kiikka ACCRA-sur ;
Kiil BERN-sur ;
Kiili ACCRA-sur ;
Kiilunen:Kiilu C-FI-NEN-sur ;
Kiimalainen:Kiimalai C-FI-NEN-sur ;
Kiiski ACCRA-sur ;
Kiiskilä ACCRA-surplc ;
Kiiskinen:Kiiski C-FI-NEN-sur ;
Kiiveri ACCRA-sur ;
Kikki ACCRA-fem ;
Kil^aas BERN-sur ;
Kild:Kild9 BERN-sur ;
Kil^dahl BERN-sur ;
Kilde ACCRA-sur ;
Kilde^dam:Kilde^dam9 LONDON-sur ;
Kilde^gaard:Kilde^gaard9 BERN-sur ;
Kile ACCRA-sur ;
Kilen:Kilen9 LONDON-sur ;
Kiliki^as LONDON-mal ;
Kiljunen:Kilju C-FI-NEN-sur ;
Kilkki ACCRA-sur ;
Killi ACCRA-sur ;
Killing^land:Killing^land9 BERN-sur ;
Kilmarnock BERN-surplc ;
Kilpelä ACCRA-sur ;
Kilpeläinen:Kilpeläi C-FI-NEN-sur ;
Kilpi ACCRA-sur ;
Kilpi^järvi ACCRA-surplc ;
Kilpi^maa ACCRA-sur ;
Kilpinen:Kilpi C-FI-NEN-sur ;
Kilpiä ACCRA-sur ;
Kilpiäinen:Kilpiäi C-FI-NEN-sur ;
Kilponen:Kilpo C-FI-NEN-sur ;
Kil^vik BERN-sur ;
Kim:Kim9 BERN-sur ;
Kim-Andre:Kim9-Andre ACCRA-mal ;
Kim-Ove:Kim9-Ove ACCRA-mal ;
Kim-Rune:Kim9-Rune ACCRA-mal ;
Kimari ACCRA-sur ;
Kimberley ACCRA-fem ;
Kimme^stad:Kimme^stad9 BERN-sur ;
Kimmo:Kimmo9 ACCRA-mal ;
Kimpi^mäki ACCRA-sur ;
Kina ACCRA-fem ;
Kinanen:Kina C-FI-NEN-sur ;
Kinck BERN-sur ;
Kindem:Kindem9 LONDON-sur ;
Kindli^hagen:Kindli^hagen9 LONDON-sur ;
Kindt BERN-sur ;
Kine ACCRA-fem ;
Ki^nes BERN-sur ;
King BERN-sur ;
Kingell LONDON-sur ;
Kingo:Kingo9 ACCRA-sur ;
Kinn:Kinn9 BERN-sur ;
Kinna ACCRA-plc ;
Kinnari ACCRA-sur ;
Kinnarinen:Kinnari C-FI-NEN-sur ;
Kinni ACCRA-sur ;
Kinnunen:Kinnu C-FI-NEN-sur ;
Kinos LONDON-surplc ;
Kintel:Kintel LONDON-sur ;
Kipinoinen:Kipinoi C-FI-NEN-sur ;
Kippe ACCRA-sur ;
Kippo:Kippo9 ACCRA-sur ;
Kippola ACCRA-sur ;
Kirillov BERN-sur ;
Kirin:Kirin9 LONDON-fem ;
Kirjalainen:Kirjalai C-FI-NEN-sur ;
Kirjavainen:Kirjavai C-FI-NEN-sur ;
Kirjonen:Kirjo C-FI-NEN-sur ;
Kirk BERN-mal ;
Kirke^by NYSTØ-sur ;
Kirkeli ACCRA-sur ;
Kirkerud:Kirkerud9 BERN-surplc ;
Kirke^sæther LONDON-sur ;
Kirke^vann:Kirke^vann9 BERN-sur ;
Kirke^vold:Kirke^vold9 BERN-sur ;
Kirk^hus BERN-sur ;
Kirkinen:Kirki C-FI-NEN-sur ;
Kirk^nes BERN-sur ;
Kirk^wall BERN-surplc ;
Kirmanen:Kirma C-FI-NEN-sur ;
Kirov LONDON-sur ;
Kirsi ACCRA-fem ;
Kirsilä ACCRA-sur ;
Kirs0te:Kirs'te MARJA-fem ;
Kirstebom:Kirstebom9 BERN-sur ;
Kir^sten:Kir^sten9 LONDON-fem ;
Kirs0ti:Kirs'ti MARJA-fem ;
Kirsti ACCRA-fem ;
Kirstin:Kirstin9 LONDON-fem ;
Kirstine ACCRA-fem ;
Kirves LONDON-sur ;
Kirves^mäki ACCRA-sur ;
Kirves^niemi ACCRA-sur ;
Kirves^oja ACCRA-sur ;
Kiseljov:Kiseljov BERN-sur ;
Kiseljova ACCRA-sur ;
Kisjinjov BERN-sur ;
Kiskonen:Kisko C-FI-NEN-sur ;
Kisser LONDON-sur ;
Kisten:Kisten9 LONDON-sur ;
Kitin^oja ACCRA-sur ;
Kitok LONDON-sur ;
Kittang:Kittang9 BERN-sur ;
Kittelsen:Kittelsen9 LONDON-sur ;
Kitti ACCRA-sur ;
Kittil LONDON-sur ;
Kittilsen:Kittilsen9 LONDON-sur ;
Kitts BERN-sur ;
Kitty ACCRA-fem ;
Kitunen:Kitu C-FI-NEN-sur ;
Kitzbühl BERN-sur ;
Kiukas LONDON-sur ;
Kiukkonen:Kiukko C-FI-NEN-sur ;
Kiuru ACCRA-sur ;
Kiuttu ACCRA-sur ;
Kiva ACCRA-sur ;
Kivekäs BERN-sur ;
Kivelä ACCRA-surplc ;
Kivi ACCRA-sur ;
Kivi^aho:Kivi^aho9 ACCRA-sur ;
Kivi^harju ACCRA-sur ;
Kivi^joga^njár0ga:Kivi^joga^njár'ga MARJA-plc ; !FIN
Kivi^järvi ACCRA-surplc ;
Kivikko:Kivikko9 ACCRA-surplc ;
Kivi^koski ACCRA-surplc ;
Kivi^lahti ACCRA-surplc ;
Kivi^luoma ACCRA-sur ;
Kivi^luoto:Kivi^luoto9 ACCRA-sur ;
Kivilä ACCRA-sur ;
Kivi^maa ACCRA-sur ;
Kivi^mäki ACCRA-surplc ;
Kivinen:Kivi C-FI-NEN-sur ;
Kivi^niemi ACCRA-surplc ;
Kivi^niitty ACCRA-sur ;
Kivi^oja ACCRA-sur ;
Kivi^pelto:Kivi^pelto9 ACCRA-sur ;
Kivi^ranta ACCRA-sur ;
Kivi^rinta ACCRA-sur ;
Kivi^salo:Kivi^salo9 ACCRA-sur ;
Kivi^vuori ACCRA-sur ;
Kiær BERN-sur ;
Kiønig:Kiønig9 BERN-sur ;
Kiøsterud:Kiøsterud9 BERN-surplc ;
Kišinjov BERN-sur ;
Kjartan:Kjartan9 LONDON-mal ;
Kjeholt BERN-sur ;
Kjeilen:Kjeilen9 LONDON-sur ;
Kjeld:Kjeld9 BERN-sur ;
Kjeld^gaard:Kjeld^gaard9 BERN-sur ;
Kjelds^berg:Kjelds^berg9 BERN-sur ;
Kjeldsen:Kjeldsen9 LONDON-sur ;
Kjeldssen:Kjeldssen9 LONDON-sur ;
Kjell BERN-mal ;
Kjell-Arne ACCRA-mal ;
Kjell-Ivar LONDON-mal ;
Kjellaug:Kjellaug9 LONDON-fem ;
Kjell^berg:Kjell^berg9 BERN-sur ;
Kjelle ACCRA-org ;
Kjelle ACCRA-mal ;
Kjell^eidet LONDON-plc ;
Kjellerup:Kjellerup9 BERN-surplc ;
Kjelle^vold:Kjelle^vold9 BERN-sur ;
Kjell^frid:Kjell^frid9 BERN-fem ;
Kjelling:Kjelling9 LONDON-sur ;
Kjell^mann:Kjell^mann9 BERN-sur ;
Kjellrun:Kjellrun9 LONDON-fem ;
Kjels^berg:Kjels^berg9 BERN-sur ;
Kjelsrud:Kjelsrud9 BERN-sur ;
Kjel^stad:Kjel^stad9 BERN-sur ;
Kjelstrup:Kjelstrup9 BERN-sur ;
Kjemprud:Kjemprud9 BERN-sur ;
Kjenn:Kjenn9 BERN-sur ;
Kjer^schow BERN-sur ;
Kjer^schow:Kjer^schow BERN-sur ;
Kjersem:Kjersem9 LONDON-sur ;
Kjer^stad:Kjer^stad9 BERN-sur ;
Kjersti ACCRA-fem ;
Kjerstin:Kjerstin9 LONDON-fem ;
Kjer^ulf LONDON-mal ;
Kjer^ulff LONDON-sur ;
Kjetil LONDON-mal ;
Kjos BERN-sur ;
Kjose ACCRA-sur ;
Kjus BERN-sur ;
Kjær BERN-sur ;
Kjær^gaard:Kjær^gaard9 BERN-sur ;
Kjærs^gaard:Kjærs^gaard9 BERN-sur ;
Kjær^stad:Kjær^stad9 BERN-sur ;
Kjær^sund:Kjær^sund9 SUND-sur ;
Kjær^ulf LONDON-mal ;
Kjær^ulff LONDON-sur ;
Kjæs BERN-sur ;
Kjøl^aas BERN-sur ;
Kjøl^berg:Kjøl^berg9 BERN-sur ;
Kjøl^brønn:Kjøl^brønn9 BERN-sur ;
Kjøl^holt BERN-sur ;
Kjølseth:Kjølseth9 BERN-sur ;
Kjøl^stad:Kjøl^stad9 BERN-sur ;
Kjøl^ås BERN-sur ;
Kjønn^øy NYSTØ-sur ;
Kjøn^stad:Kjøn^stad9 BERN-sur ;
Kjøp^stad:Kjøp^stad9 BERN-sur ;
Kjør^boe NYSTØ-sur ;
Kjør^stad:Kjør^stad9 BERN-sur ;
Kjørven:Kjørven9 LONDON-sur ;
Kjøs BERN-sur ;
Klaa^stad:Klaa^stad9 BERN-sur ;
Klaesson:Klaesson9 LONDON-sur ;
Klakegg:Klakegg9 BERN-sur ;
Klaks^vig:Klaks^vig9 BERN-sur ;
Klami ACCRA-sur ;
Klampen^borg:Klampen^borg9 BERN-surplc ;
Klara ACCRA-fem ;
Klar^lund:Klar^lund9 BERN-sur ;
Klasila ACCRA-sur ;
Klaudi^us BERN-sur ;
Klaus BERN-mal ;
Klausen:Klausen9 LONDON-sur ;
Klaussen:Klaussen9 LONDON-sur ;
Klave^ness:Klave^ness9 BERN-sur ;
Klavs BERN-sur ;
Kleemola ACCRA-sur ;
Kleimola ACCRA-sur ;
Klein:Klein9 BERN-sur ;
Kleinsorg:Kleinsorg9 BERN-sur ;
Kleist:Kleist9 BERN-sur ;
Kleiv BERN-mal ;
Kleive ACCRA-sur ;
Kleiven:Kleiven9 LONDON-sur ;
Kleiv^grend:Kleiv^grend9 BERN-sur ;
Klekken:Klekken9 LONDON-sur ;
Klem:Klem9 BERN-sur ;
Klemelä ACCRA-sur ;
Klemens LONDON-sur ;
Klemens^son BERN-sur ;
Klemet LONDON-sur ;
Klemetsen:Klemetsen9 LONDON-sur ;
Klemetsrud:Klemetsrud9 BERN-sur ;
Klemetti ACCRA-sur ;
Klemettilä ACCRA-surplc ;
Klemettinen:Klemetti C-FI-NEN-sur ;
Klemmensen:Klemmensen9 LONDON-sur ;
Klemmet LONDON-mal ;
Klem0má:Klem'má MARJA-mal ;
Klemola ACCRA-sur ;
Klepp:Klepp9 BERN-sur ;
Kleppa ACCRA-plc ;
Klepp^stad:Klepp^stad9 BERN-sur ;
Klep^stad:Klep^stad9 BERN-sur ;
Kleps^vik:Kleps^vik9 BERN-sur ;
Klestrup:Klestrup9 BERN-sur ;
Klett BERN-sur ;
Klette ACCRA-sur ;
Klev BERN-mal ;
Kleven:Kleven9 LONDON-sur ;
Klevjer^hagen:Klevjer^hagen9 LONDON-sur ;
Klim:Klim9 BERN-sur ;
Klingan:Klingan9 LONDON-sur ; !I don't know where this belongs
Klingen^berg:Klingen^berg9 BERN-sur ;
Klins^mann:Klins^mann9 BERN-sur ;
Klint BERN-sur ;
Klio:Klio9 ACCRA-mal ;
Kliving:Kliving9 LONDON-sur ;
Kllokoqi ACCRA-sur ;
Klod^vig:Klod^vig9 BERN-sur ;
Kloe ACCRA-fem ;
Kloed:Kloed9 BERN-sur ;
Kloegázzi ACCRA-plc ;
Kloester LONDON-sur ;
Klokk BERN-sur ;
Klopas LONDON-mal ;
Klopasa ACCRA-plc ;
Kloster LONDON-sur ;
Klosters LONDON-sur ;
Klotshkova ACCRA-sur ;
Klou^man:Klou^man9 BERN-sur ;
Klou^mann:Klou^mann9 BERN-sur ;
Klub^bukt BERN-sur ;
Kluge ACCRA-sur ;
Klund:Klund9 BERN-sur ;
Klung^tveit BERN-sur ;
Klykken:Klykken9 LONDON-sur ;
Klype ACCRA-mal ;
Klåpen:Klåpen9 LONDON-sur ;
Klå^stad:Klå^stad9 BERN-sur ;
Klæboe NYSTØ-sur ;
Klæ^stad:Klæ^stad9 BERN-sur ;
Kløv^stad:Kløv^stad9 BERN-sur ;
Knaapi ACCRA-sur ;
Knaappila ACCRA-sur ;
Knag:Knag9 BERN-sur ;
Knagen^hjelm:Knagen^hjelm9 BERN-sur ;
Knagen^hjem:Knagen^hjem9 BERN-sur ;
Knap:Knap9 BERN-surplc ;
Knapper LONDON-sur ;
Knap^stad:Knap^stad9 BERN-sur ;
Knihtilä ACCRA-sur ;
Kniivilä ACCRA-sur ;
Knin:Knin9 BERN-sur ;
Knive ACCRA-sur ;
Knoff BERN-sur ;
Knoop:Knoop9 BERN-sur ;
Knoph:Knoph9 BERN-sur ;
Knud:Knud9 BERN-mal ;
Knudsen:Knudsen9 LONDON-sur ;
Knut BERN-mal ;
Knut-Erik LONDON-mal ;
Knutsen:Knutsen9 LONDON-sur ;
Knut^stad:Knut^stad9 BERN-sur ;
Knuuti ACCRA-sur ;
Knuutila ACCRA-sur ;
Knuutinen:Knuuti C-FI-NEN-sur ;
Knuuttila ACCRA-sur ;
Knærød:Knærød9 BERN-surplc ;
Kobelev BERN-sur ;
Koch:Koch9 BERN-sur ;
Kock BERN-sur ;
Kodzjent BERN-sur ;
Koefod:Koefod9 BERN-sur ;
Koefoed:Koefoed9 BERN-sur ;
Koestler LONDON-sur ;
Kofi ACCRA-mal ;
Kofod:Kofod9 BERN-sur ;
Kofoed:Kofoed9 BERN-sur ;
Kohl BERN-sur ;
Kohler LONDON-sur ;
Koho:Koho9 ACCRA-mal ;
Kohonen:Koho C-FI-NEN-sur ;
Koht:Koht BERN-sur ;
Kohtala ACCRA-sur ;
Kohta^mäki ACCRA-sur ;
Kohvakka ACCRA-sur ;
Koikkalainen:Koikkalai C-FI-NEN-sur ;
Koiranen:Koira C-FI-NEN-sur ;
Koistinen:Koisti C-FI-NEN-sur ;
Koivikko:Koivikko9 ACCRA-sur ;
Koivisto:Koivisto9 ACCRA-sur ;
Koivistoinen:Koivistoi C-FI-NEN-sur ;
Koivu ACCRA-sur ;
Koivu^koski ACCRA-sur ;
Koivula ACCRA-sur ;
Koivu^lahti ACCRA-surplc ;
Koivu^lehto:Koivu^lehto9 ACCRA-sur ;
Koivu^luoma ACCRA-sur ;
Koivu^maa ACCRA-sur ;
Koivu^mäki ACCRA-surplc ;
Koivunen:Koivu C-FI-NEN-sur ;
Koivu^niemi ACCRA-surplc ;
Koivu^perä ACCRA-sur ;
Koivu^ranta ACCRA-sur ;
Koivu^saari ACCRA-surplc ;
Koivu^salo:Koivu^salo9 ACCRA-sur ;
Koivu^silta ACCRA-sur ;
Kojak LONDON-mal ;
Kojo:Kojo9 ACCRA-mal ;
Kojola ACCRA-sur ;
Kojonen:Kojo C-FI-NEN-sur ;
Kokand:Kokand9 BERN-sur ;
Kokkala ACCRA-sur ;
Kokkarinen:Kokkari C-FI-NEN-sur ;
Kokkers^vold:Kokkers^vold9 BERN-sur ;
Kokki ACCRA-sur ;
Kokkila ACCRA-surplc ;
Kokkinen:Kokki C-FI-NEN-sur ;
Kokko:Kokko9 ACCRA-sur ;
Kokkonen:Kokko C-FI-NEN-sur ;
Kokko^niemi ACCRA-sur ;
Kok^stad:Kok^stad9 BERN-sur ;
Kol^bein:Kol^bein9 BERN-sur ;
Kol^berg:Kol^berg9 BERN-sur ;
Kol^bjørn:Kol^bjørn9 LONDON-mal ;
Kol^bjørnsen:Kol^bjørnsen9 LONDON-sur ;
Kol^by:Kol^by NYSTØ-sur ;
Kolderup:Kolderup9 BERN-surplc ;
Kolding:Kolding9 LONDON-sur ;
Kolehmainen:Kolehmai C-FI-NEN-sur ;
Kol^grov LONDON-sur ;
Kolgujev BERN-sur ;
Kolhonen:Kolho C-FI-NEN-sur ;
Koliseva ACCRA-sur ;
Koljonen:Koljo C-FI-NEN-sur ;
Kolkka ACCRA-sur ;
Kol^landsrud:Kol^landsrud9 BERN-sur ;
Kolle ACCRA-sur ;
Kolloen:Kolloen9 LONDON-sur ;
Koll^strøm:Koll^strøm9 BERN-sur ;
Koll^tveit BERN-sur ;
Kol^mann^skog:Kol^mann^skog9 BERN-sur ;
Kolmonen:Kolmo C-FI-NEN-sur ;
Kol^nes BERN-sur ;
Kolokoff:Kolokoff BERN-sur ;
Kolppanen:Kolppa C-FI-NEN-sur ;
Kol^pus BERN-sur ;
Kolseth:Kolseth9 BERN-sur ;
Kolsi ACCRA-sur ;
Kolsrud:Kolsrud9 BERN-sur ;
Kol^stad:Kol^stad9 BERN-sur ;
Kols^ås BERN-sur ;
Kolu ACCRA-sur ;
Kol^ås BERN-sur ;
Komaretckaja ACCRA-sur ;
Komonen:Komo C-FI-NEN-sur ;
Komorowski ACCRA-sur ;
Komppa ACCRA-sur ;
Komsi ACCRA-sur ;
Komssi ACCRA-sur ;
Komu ACCRA-sur ;
Komulainen:Komulai C-FI-NEN-sur ;
Komšilov BERN-sur ;
Konfuci^us BERN-sur ;
Kongen:Kongen9 LONDON-mal ;
Kongon:Kongon9 LONDON-sur ;
Kongs^berg:Kongs^berg9 BERN-sur ;
Kongs^haug:Kongs^haug9 BERN-sur ;
Kongs^hus BERN-sur ;
Kongslew:Kongslew BERN-sur ;
Kongs^nes BERN-sur ;
Kong^stad:Kong^stad9 BERN-sur ;
Kongs^vik BERN-sur ;
Kongs^vik^osen:Kongs^vik^osen9 LONDON-sur ;
Konola ACCRA-sur ;
Kononen:Kono C-FI-NEN-sur ;
Konow BERN-sur ;
Konrad:Konrad9 LONDON-mal ;
Konradsen:Konradsen9 LONDON-sur ;
Konsta ACCRA-mal ;
Konstance ACCRA-fem ;
Konstanse ACCRA-fem ;
Konstantin:Konstantin9 LONDON-mal ;
Konsti ACCRA-sur ;
Konti^ainen:Konti^ai C-FI-NEN-sur ;
Kontinen:Konti C-FI-NEN-sur ;
Kontio:Kontio9 ACCRA-sur ;
Kontkanen:Kontka C-FI-NEN-sur ;
Kontola ACCRA-sur ;
Kontro:Kontro9 ACCRA-sur ;
Kontta^niemi ACCRA-sur ;
Konttila ACCRA-sur ;
Konttinen:Kontti C-FI-NEN-sur ;
Kontto:Kontto9 ACCRA-sur ;
Kontturi ACCRA-sur ;
Kontu ACCRA-surplc ;
Kontulainen:Kontulai C-FI-NEN-sur ;
Kontunen:Kontu C-FI-NEN-sur ;
Koorn^hof BERN-sur ;
Kopaas BERN-sur ;
Kopakkala ACCRA-sur ;
Koper LONDON-sur ;
Kopola ACCRA-sur ;
Koponen:Kopo C-FI-NEN-sur ;
Koppanen:Koppa C-FI-NEN-sur ;
Koppar^berg:Koppar^berg9 BERN-sur ;
Koppel LONDON-sur ;
Kopper^stad:Kopper^stad9 BERN-sur ;
Kopperud:Kopperud9 BERN-surplc ;
Koppinen:Koppi C-FI-NEN-sur ;
Kopponen:Koppo C-FI-NEN-sur ;
Kopsa ACCRA-sur ;
Kop^stad:Kop^stad9 BERN-sur ;
Korah:Korah9 LONDON-mal ;
Korasin:Korasin9 BERN-surplc ;
Korch:Korch9 BERN-sur ;
Koren:Koren9 LONDON-sur ;
Korhonen:Korho C-FI-NEN-sur ;
Korja ACCRA-sur ;
Korjonen:Korjo C-FI-NEN-sur ;
Korjula ACCRA-sur ;
Korjus LONDON-sur ;
Korkala ACCRA-sur ;
Korkalainen:Korkalai C-FI-NEN-sur ;
Korkalo:Korkalo9 ACCRA-sur ;
Korkea-aho:Korkea-aho9 ACCRA-sur ;
Korkea^koski ACCRA-surplc ;
Korkea^mäki ACCRA-surplc ;
Korkea^niemi ACCRA-sur ;
Korkea^oja ACCRA-sur ;
Korkee ACCRA-sur ;
Korkeila ACCRA-sur ;
Korkia-aho:Korkia-aho9 ACCRA-sur ;
Korkia^koski ACCRA-surplc ;
Korkina ACCRA-sur ;
Korkka ACCRA-sur ;
Kormak LONDON-mal ;
Kormu ACCRA-surplc ;
Korneli^us LONDON-mal ;
Korneli^ussen:Korneli^ussen9 LONDON-sur ;
Korn^stad:Korn^stad9 BERN-sur ;
Koro:Koro9 ACCRA-sur ;
Korolainen:Korolai C-FI-NEN-sur ;
Koror BERN-surplc ;
Korpela ACCRA-sur ;
Korpelainen:Korpelai C-FI-NEN-sur ;
Korpi ACCRA-sur ;
Korpi^aho:Korpi^aho9 ACCRA-sur ;
Korpi^jaakko:Korpi^jaakko9 ACCRA-sur ;
Korpi^järvi ACCRA-surplc ;
Korpi^koski ACCRA-surplc ;
Korpi^lahti ACCRA-surplc ;
Korpi^lähde ACCRA-sur ;
Korpi^mäki ACCRA-surplc ;
Korpinen:Korpi C-FI-NEN-sur ;
Korpi^saari ACCRA-sur ;
Korpi^salo:Korpi^salo9 ACCRA-sur ;
Korpi^vaara ACCRA-sur ;
Korpo:Korpo9 ACCRA-sur ;
Korppi ACCRA-sur ;
Korppi^järvi+Use/Sub:Korppi^järvi ACCRA-surplc ; !
Korri ACCRA-sur ;
Kors^berg:Kors^berg9 BERN-sur ;
Kors^bæk LONDON-sur ;
Kors^lund:Kors^lund9 BERN-sur ;
Kors^nes BERN-sur ;
Kors^vik BERN-sur ;
Kors^vold:Kors^vold9 BERN-sur ;
Korte ACCRA-sur ;
Korte^järvi ACCRA-surplc ;
Korte^lahti ACCRA-surplc ;
Kortelainen:Kortelai C-FI-NEN-sur ;
Korte^niemi ACCRA-surplc ;
Korte^salmi ACCRA-surplc ;
Kortes^luoma ACCRA-sur ;
Kortes^maa ACCRA-sur ;
Kortes^mäki ACCRA-sur ;
Kortes^niemi ACCRA-sur ;
Kortes^oja ACCRA-sur ;
Kortet^järvi ACCRA-sur ;
Kortner LONDON-sur ;
Korva ACCRA-surplc ;
Korvald:Korvald9 LONDON-mal ;
Korvela ACCRA-sur ;
Korven^oja ACCRA-sur ;
Korven^ranta ACCRA-sur ;
Kos BERN-sur ;
Kosamo:Kosamo9 ACCRA-sur ;
Koskamo:Koskamo9 ACCRA-sur ;
Koskela ACCRA-surplc ;
Koskelainen:Koskelai C-FI-NEN-sur ;
Koskelo:Koskelo9 ACCRA-sur ;
Kosken^mäki ACCRA-surplc ;
Kosken^niemi ACCRA-surplc ;
Kosken^oja ACCRA-sur ;
Kosken^ranta ACCRA-sur ;
Kosken^salo:Kosken^salo9 ACCRA-sur ;
Koski ACCRA-sur ;
Koski^maa ACCRA-sur ;
Koski^mies BERN-sur ;
Koski^mäki ACCRA-surplc ;
Koskinen:Koski C-FI-NEN-sur ;
Koski^niemi ACCRA-sur ;
Koski^ranta ACCRA-sur ;
Koski^vaara ACCRA-sur ;
Koski^virta ACCRA-sur ;
Koski^vuori ACCRA-sur ;
Kos^mo:Kos^mo9 NYSTØ-sur ;
Kosola ACCRA-sur ;
Kosonen:Koso C-FI-NEN-sur ;
Kosova ACCRA-sur ;
Koss:Koss9 BERN-sur ;
Kossila ACCRA-sur ;
Koster LONDON-sur ;
Kosti^ainen:Kosti^ai C-FI-NEN-sur ;
Kosti^an:Kosti^an9 BERN-surplc ;
Kosunen:Kosu C-FI-NEN-sur ;
Kota^järvi ACCRA-surplc ;
Kota^mäki ACCRA-surplc ;
Kotanen:Kota C-FI-NEN-sur ;
Koti^aho:Koti^aho9 ACCRA-sur ;
Kotila ACCRA-sur ;
Kotilainen:Kotilai C-FI-NEN-sur ;
Koti^mäki ACCRA-surplc ;
Koti^niemi ACCRA-surplc ;
Koti^ranta ACCRA-sur ;
Kotlin:Kotlin9 LONDON-sur ;
Kotola ACCRA-sur ;
Kotonen:Koto C-FI-NEN-sur ;
Kotro:Kotro9 ACCRA-sur ;
Kotte ACCRA-sur ;
Kotti ACCRA-sur ;
Kottila ACCRA-sur ;
Kottonen:Kotto C-FI-NEN-sur ;
Kouhia ACCRA-sur ;
Kouki ACCRA-sur ;
Koukka ACCRA-sur ;
Koukkari ACCRA-sur ;
Koukku ACCRA-sur ;
Koukkula ACCRA-sur ;
Koukkunen:Koukku C-FI-NEN-sur ;
Koukonen:Kouko C-FI-NEN-sur ;
Kourak LONDON-sur ;
Kouri ACCRA-sur ;
Kourunen:Kouru C-FI-NEN-sur ;
Kousa ACCRA-sur ;
Koutken:Koutken9 LONDON-sur ;
Koutonen:Kouto C-FI-NEN-sur ;
Kouvalainen:Kouvalai C-FI-NEN-sur ;
Kouvo:Kouvo9 ACCRA-sur ;
Kouvonen:Kouvo C-FI-NEN-sur ;
Kovala ACCRA-sur ;
Kovalainen:Kovalai C-FI-NEN-sur ;
Kovalevskaja ACCRA-sur ;
Kovanen:Kova C-FI-NEN-sur ;
Kovdor LONDON-sur ;
Koven:Koven9 LONDON-sur ;
Koven^leah0ki:Koven^leah'ki MARJA-plc ;
Koven^suolu:Koven^suollu DAVVISUOLU-plc ;
Kovero:Kovero9 ACCRA-sur ;
Kowloon:Kowloon9 BERN-surplc ;
Kox^vold:Kox^vold9 BERN-sur ;
Kozmin:Kozmin9 LONDON-sur ;
Krabowsky ACCRA-sur ;
Kraft BERN-sur ;
Kraft:Kraft BERN-sur ;
Kragem:Kragem9 LONDON-sur ;
Kragh:Kragh9 BERN-sur ;
Krain:Krain9 BERN-sur ;
Krakow BERN-sur ;
Kraków BERN-sur ;
Kramer LONDON-sur ;
Kram^vig:Kram^vig9 BERN-sur ;
Krane ACCRA-sur ;
Krarup:Krarup9 BERN-surplc ;
Kraus BERN-sur ;
Krauss:Krauss9 BERN-sur ;
Krautken:Krautken9 LONDON-sur ;
Krebs BERN-sur ;
Kre^feld:Kre^feld9 BERN-sur ;
Kreivi ACCRA-sur ;
Krekling:Krekling9 LONDON-sur ;
Krepsen:Krepsen9 LONDON-sur ;
Kreskens LONDON-sur ;
Kreutz:Kreutz9 BERN-sur ;
Kreuz^berg:Kreuz^berg9 BERN-sur ;
Krey^berg:Krey^berg9 BERN-sur ;
Kriegel LONDON-sur ;
Kringen:Kringen9 LONDON-sur ;
Kring^stad:Kring^stad9 BERN-sur ;
Krispus LONDON-mal ;
Krist:Krist9 BERN-sur ;
Kristel LONDON-fem ;
Kristen:Kristen9 LONDON-sur ;
Kristensen:Kristensen9 LONDON-sur ;
Krister LONDON-mal ;
Kristi ACCRA-fem ;
Kristi^an:Kristi^an9 LONDON-mal ;
Kristi^ane ACCRA-fem ;
Kristi^anne ACCRA-fem ;
Kristi^ansen:Kristi^ansen9 LONDON-sur ;
Kristi^ans^lund:Kristi^ans^lund9 BERN-sur ;
Kristi^an^stad:Kristi^an^stad9 BERN-sur ;
Kristiinná:Kristijnná MARJA-fem ;
Kristin:Kristin9 LONDON-fem ;
Kristina ACCRA-fem ;
Kristine ACCRA-fem ;
Kristofer LONDON-mal ;
Kristoffer LONDON-mal ;
Kristoffersen:Kristoffersen9 LONDON-sur ;
Kristola ACCRA-sur ;
Kristus LONDON-mal ;
Kroepeli^en:Kroepeli^en9 LONDON-sur ;
Kroer BERN-sur ;
Krog:Krog9 BERN-sur ;
Krogager LONDON-sur ;
Krogerus BERN-sur ;
Krogh:Krogh9 BERN-sur ;
Krogs^gaard:Krogs^gaard9 BERN-sur ;
Krogsrud:Krogsrud9 BERN-sur ;
Krog^stad:Krog^stad9 BERN-sur ;
Krog^sæter LONDON-sur ;
Krog^vig:Krog^vig9 BERN-sur ;
Krohg:Krohg9 BERN-sur ;
Krohn:Krohn9 BERN-sur ;
Kroik:Kroik BERN-sur ;
Kroisos LONDON-mal ;
Krok^mo:Krok^mo9 NYSTØ-sur ;
Krokom:Krokom9 LONDON-sur ;
Krok^stad:Krok^stad9 BERN-sur ;
Krok^vann:Krok^vann9 BERN-sur ;
Kro^mann:Kro^mann9 BERN-sur ;
Kron^borg:Kron^borg9 BERN-surplc ;
Krono^lens^mann:Krono^lens^mann9 BERN-sur ;
Kron^stad:Kron^stad9 BERN-sur ;
Krook:Krook9 BERN-sur ;
Krooka-Rii0ka:Krooka-Rij'ka MARJA-fem ;
Krooka-Verneri ACCRA-mal ;
Kroon^stad:Kroon^stad9 BERN-sur ;
Kropsu ACCRA-sur ;
Kros^by NYSTØ-sur ;
Kros^nes BERN-surplc ;
Krouvi ACCRA-sur ;
Kruk BERN-sur ;
Krum:Krum9 BERN-sur ;
Krums^vik BERN-sur ;
Kruse ACCRA-sur ;
Krustsjov LONDON-sur ;
Kryger LONDON-sur ;
Kryseis BERN-fem ;
Krysippos LONDON-mal ;
Kry^stad:Kry^stad9 BERN-sur ;
Kråik:Kråik BERN-sur ;
Kråk^stad:Kråk^stad9 BERN-sur ;
Krøpeli^en:Krøpeli^en9 LONDON-sur ;
Krøsus LONDON-mal ;
Kublai DUBAI-mal ;
Kublai+Use/Sub:Kublai LONDON-mal; !
Kuha ACCRA-sur ;
Kuhanen:Kuha C-FI-NEN-sur ;
Kuhl^man:Kuhl^man9 BERN-sur ;
Kuhmonen:Kuhmo C-FI-NEN-sur ;
Kuhmunen:Kuhmu C-FI-NEN-sur ;
Kuibyšev BERN-sur ;
Kuikka ACCRA-sur ;
Kuiri ACCRA-sur ;
Kuisma ACCRA-mal ;
Kuismanen:Kuisma C-FI-NEN-sur ;
Kuismin:Kuismin9 LONDON-sur ;
Kuittinen:Kuitti C-FI-NEN-sur ;
Kuitunen:Kuitu C-FI-NEN-sur ;
Kuivala ACCRA-sur ;
Kuivalainen:Kuivalai C-FI-NEN-sur ;
Kuiva^mäki ACCRA-sur ;
Kuivanen:Kuiva C-FI-NEN-sur ;
Kuiva^niemi ACCRA-surplc ;
Kuiva^salmi ACCRA-surplc ;
Kuivila ACCRA-sur ;
Kuivinen:Kuivi C-FI-NEN-sur ;
Kujala ACCRA-sur ;
Kuja^mäki ACCRA-sur ;
Kujanen:Kuja C-FI-NEN-sur ;
Kujan^sivu ACCRA-sur ;
Kujan^suu ACCRA-sur ;
Kujbysjev:Kuj9bysjev BERN-sur ;
Kukka ACCRA-sur ;
Kukka^mäki ACCRA-sur ;
Kukkanen:Kukka C-FI-NEN-sur ;
Kukko:Kukko9 ACCRA-sur ;
Kukkohovi ACCRA-sur ;
Kukkonen:Kukko C-FI-NEN-sur ;
Kukkula ACCRA-surplc ;
Kukkurainen:Kukkurai C-FI-NEN-sur ;
Kukon^lehto:Kukon^lehto9 ACCRA-sur ;
Kul^hoff LONDON-sur ;
Kulju ACCRA-surplc ;
Kullander LONDON-sur ;
Kullas LONDON-sur ;
Kullerud:Kullerud9 BERN-sur ;
Kulmala ACCRA-sur ;
Kulmanen:Kulma C-FI-NEN-sur ;
Kulo:Kulo9 ACCRA-mal ;
Kulonen:Kulo C-FI-NEN-sur ;
Kulppi ACCRA-sur ;
Kulseth:Kulseth9 BERN-sur ;
Kultala ACCRA-surplc ;
Kulta^lahti ACCRA-sur ;
Kultanen:Kulta C-FI-NEN-sur ;
Kultti ACCRA-sur ;
Kulttor-Ásllat:Kulttor-Ásllah ANAR-mal ;
Kumar LONDON-sur ;
Kumari ACCRA-sur ;
Kumle ACCRA-sur ;
Kummala ACCRA-sur ;
Kummen:Kummen9 LONDON-sur ;
Kumpu ACCRA-sur ;
Kumpulainen:Kumpulai C-FI-NEN-sur ;
Kumpu^mäki ACCRA-surplc ;
Kumpu^niemi ACCRA-sur ;
Kunduz:Kunduz9 BERN-surplc ;
Ku^nes BERN-sur ;
Kungs^ör LONDON-sur ;
Kuningas BERN-sur ;
Kuningatar BERN-fem ;
Kunming:Kunming9 LONDON-sur ;
Kunnari ACCRA-sur ;
Kunnas LONDON-sur ;
Kunnle ACCRA-sur ;
Kunnut BERN-mal ;
Kunoy ACCRA-sur ;
Kuntonen:Kunto C-FI-NEN-sur ;
Kuntsi ACCRA-sur ;
Kunttu ACCRA-sur ;
Kuokka ACCRA-sur ;
Kuokkanen:Kuokka C-FI-NEN-sur ;
Kuoljok BERN-sur ;
Kuoljok-Angéus LONDON-sur ;
Kuoppa ACCRA-sur ;
Kuoppala ACCRA-sur ;
Kuoppa^mäki ACCRA-sur ;
Kuorak LONDON-sur ;
Kuore^lahti ACCRA-sur ;
Kuori^koski ACCRA-sur ;
Kuortti ACCRA-sur ;
Kuosa ACCRA-sur ;
Kuosma ACCRA-sur ;
Kuosmanen:Kuosma C-FI-NEN-sur ;
Kupari ACCRA-sur ;
Kuparinen:Kupari C-FI-NEN-sur ;
Kupi^ainen:Kupi^ai C-FI-NEN-sur ;
Kupila ACCRA-sur ;
Kur^Sachsen:Kur^Sachsen9 LONDON-sur ;
Kur^aas:Kur^aas BERN-sur ;
Kurikkala ACCRA-sur ;
Kurittu ACCRA-sur ;
Kurkela ACCRA-sur ;
Kurki ACCRA-sur ;
Kurkinen:Kurki C-FI-NEN-sur ;
Kurko:Kurko9 ACCRA-sur ; !And obj
Kurola ACCRA-sur ;
Kuronen:Kuro C-FI-NEN-sur ;
Kurppa ACCRA-sur ;
Kurri ACCRA-sur ;
Kurronen:Kurro C-FI-NEN-sur ;
Kurt BERN-mal ;
Kurthi ACCRA-sur ;
Kurtti ACCRA-sur ;
Kurttila ACCRA-sur ;
Kurttio:Kurttio9 ACCRA-sur ;
Kuru ACCRA-sur ;
Kurula ACCRA-sur ;
Kurun^saari ACCRA-sur ;
Kurvi ACCRA-sur ;
Kusj BERN-sur ;
Kusjal LONDON-mal ;
Kustaa NYSTØ-mal ;
Kutila ACCRA-sur ;
Kuttab:Kuttab9 LONDON-sur ;
Kutvonen:Kutvo C-FI-NEN-sur ;
Kuukas^järvi ACCRA-surplc ;
Kuukka ACCRA-sur ;
Kuukkanen:Kuukka C-FI-NEN-sur ;
Kuula ACCRA-sur ;
Kuuluvainen:Kuuluvai C-FI-NEN-sur ;
Kuuppo:Kuuppo9 ACCRA-sur ;
Kuure ACCRA-mal ;
Kuurne ACCRA-sur ;
Kuusela ACCRA-sur ;
Kuusi ACCRA-sur ;
Kuusi^järvi ACCRA-surplc ;
Kuusikko:Kuusikko9 ACCRA-sur ;
Kuusi^koski ACCRA-sur ;
Kuusi^luoma ACCRA-sur ;
Kuusi^mäki ACCRA-surplc ;
Kuusinen:Kuusi C-FI-NEN-sur ;
Kuusi^niemi ACCRA-surplc ;
Kuusio:Kuusio9 ACCRA-sur ;
Kuusi^saari ACCRA-surplc ;
Kuusisto:Kuusisto9 ACCRA-sur ;
Kuus^järvi ACCRA-surplc ;
Kuus^koski ACCRA-surplc ;
Kuus^niemi ACCRA-sur ;
Kuutti ACCRA-sur ;
Kuuva ACCRA-sur ;
Kuvaja ACCRA-sur ;
Kuš BERN-sur ;
Kušnir LONDON-sur ;
Kvaal BERN-sur ;
Kvale ACCRA-sur ;
Kval^heim:Kval^heim9 HEIM-sur ;
Kvam:Kvam9 BERN-sur ;
Kvamme ACCRA-sur ;
Kvammen:Kvammen9 LONDON-sur ;
Kvams^eng:Kvams^eng9 BERN-sur ;
Kvan^dahl BERN-sur ;
Kvande ACCRA-sur ;
Kvanne ACCRA-fem ;
Kvann^kjosen:Kvann^kjosen9 LONDON-sur ;
Kvarme ACCRA-sur ;
Kvartus LONDON-mal ;
Kvass^haug:Kvass^haug9 BERN-sur ;
Kvelde ACCRA-sur ;
Kvello:Kvello9 ACCRA-sur ;
Kvergjelme ACCRA-sur ;
Kver^mo:Kver^mo9 NYSTØ-sur ;
Kvern^berg:Kvern^berg9 BERN-sur ;
Kverne^land:Kverne^land9 BERN-sur ;
Kvernroren:Kvernroren9 LONDON-sur ;
Kveseth:Kveseth LONDON-sur ;
Kvig:Kvig9 BERN-sur ;
Kvinge ACCRA-sur ;
Kvirini^us BERN-sur ;
Kvisler LONDON-sur ;
Kvist:Kvist9 BERN-sur ;
Kviting:Kviting9 LONDON-sur ;
Kvivesen:Kvivesen9 LONDON-sur ;
Kvål BERN-sur ;
Kvåle ACCRA-sur ;
Kvæn:Kvæn9 BERN-sur ;
Kvæn^angen:Kvæn^angen9 LONDON-LOAN-plc ;
Kvænsk:Kvænsk9 BERN-sur ;
Kværner LONDON-sur ;
Kvæven:Kvæven9 LONDON-surplc ;
Kweichow BERN-sur ;
Kweilin:Kweilin9 BERN-surplc ;
Kwei^yang:Kwei^yang9 BERN-sur ;
Kyff^häuser LONDON-sur ;
Kyiv BERN-mal ;
Kykkänen:Kykkä C-FI-NEN-sur ;
Ky^lander LONDON-sur ;
Kyllest:Kyllest9 BERN-surplc ;
Kylli ACCRA-sur ;
Kylling^stad:Kylling^stad9 BERN-sur ;
Kylliåinen:Kylliåi C-FI-NEN-sur ;
Kyllästinen:Kyllästi C-FI-NEN-sur ;
Kyllönen:Kyllö C-FI-NEN-sur ;
Kylmä^luoma ACCRA-sur ;
Kylmälä ACCRA-sur ;
Kylmä^maa ACCRA-sur ;
Kylmänen:Kylmä C-FI-NEN-sur ;
Kylmä^niemi ACCRA-sur ;
Kyl^stad:Kyl^stad9 BERN-sur ;
Kymäläinen:Kymäläi C-FI-NEN-sur ;
Kyngäs LONDON-sur ;
Kynsi^järvi ACCRA-surplc ;
Kynsi^lehto:Kynsi^lehto9 ACCRA-sur ;
Kyntäjä ACCRA-sur ;
Kypris LONDON-fem ;
Kyrillos LONDON-mal ;
Kyrkje^bø NYSTØ-sur ;
Kyros LONDON-sur ;
Kyrre ACCRA-mal ;
Kyröläinen:Kyröläi C-FI-NEN-sur ;
Kyrön^lahti ACCRA-surplc ;
Kytö^mäki ACCRA-surplc ;
Kytönen:Kytö C-FI-NEN-sur ;
Kyyhkynen:Kyyhky C-FI-NEN-sur ;
Kyynäräinen:Kyynäräi C-FI-NEN-sur ;
Kyyriåinen:Kyyriåi C-FI-NEN-sur ;
Kyyrönen:Kyyrö C-FI-NEN-sur ;
Kyytsönen:Kyytsö C-FI-NEN-sur ;
Kyösti ACCRA-mal ;
Kyöstilä ACCRA-sur ;
Kyötikki ACCRA-sur ;
Káhtariidna:Káhtarijdna MARJA-fem ;
Káhtarin:Káhtarin9 BERN-fem ;
Kái0sá:Káj'sá MARJA-fem ;
Kál0le:Kál'le MARJA-mal ;
Kál0lá:Kál'lá MARJA-mal ;
Kálmán:Kálmán9 BERN-sur ;
Káre ACCRA-fem ;
Káre^luok0ta:Káre^luok'ta MARJA-plc ;
Károliinná:Károlijnná MARJA-fem ;
Károly NYSTØ-mal ;
Kárral LONDON-sur ;
Káráš^joh0ka:Káráš^joh'ka MARJA-plc ;
Kátjá ACCRA-fem ;
Kähkönen:Kähkö C-FI-NEN-sur ;
Kähäri ACCRA-sur ;
Kähönen:Kähö C-FI-NEN-sur ;
Käiväräinen:Käiväräi C-FI-NEN-sur ;
Käkelä ACCRA-sur ;
Käki ACCRA-sur ;
Käkönen:Käkö C-FI-NEN-sur ;
Kälkäjä ACCRA-sur ;
Källi ACCRA-sur ;
Kälviäinen:Kälviäi C-FI-NEN-sur ;
Kämppi ACCRA-sur ;
Kämäri ACCRA-sur ;
Kämäräinen:Kämäräi C-FI-NEN-sur ;
Känkänen:Känkä C-FI-NEN-sur ;
Känsä^koski ACCRA-sur ;
Käppi ACCRA-sur ;
Käpy^aho:Käpy^aho9 ACCRA-sur ;
Käpylä ACCRA-surplc ;
Käpynen:Käpy C-FI-NEN-sur ;
Kären^lampi ACCRA-sur ;
Kärhä ACCRA-sur ;
Kärki ACCRA-sur ;
Kärkinen:Kärki C-FI-NEN-sur ;
Kärkkäinen:Kärkkäi C-FI-NEN-sur ;
Kärkkänen:Kärkkä C-FI-NEN-sur ;
Kärkäs LONDON-sur ;
Kärme^niemi ACCRA-surplc ;
Kärpänen:Kärpä C-FI-NEN-sur ;
Kärr^stedt BERN-sur ;
Käräjä^oja ACCRA-surplc ;
Käsnänen:Käsnä C-FI-NEN-sur ;
Käyhty ACCRA-sur ;
Kääriä ACCRA-sur ;
Kääriäinen:Kääriäi C-FI-NEN-sur ;
Kåre ACCRA-mal ;
Kår^hus BERN-sur ;
Kår^stad:Kår^stad9 BERN-surplc ;
Kår^vik BERN-sur ;
Kår^våg:Kår^våg9 BERN-sur ;
Kåven:Kåven9 LONDON-sur ;
Kåven^joh0ka:Kåven^joh'ka MARJA-plc ;
Köhn:Köhn9 BERN-sur ;
Kölhi ACCRA-sur ;
Kömi ACCRA-sur ;
Königs^berg:Königs^berg9 BERN-sur ;
Könönen:Könö C-FI-NEN-sur ;
Kössi ACCRA-sur ;
Köykkä ACCRA-sur ;
Køber LONDON-sur ;
Køhn:Køhn9 BERN-sur ;
Køl^bæk LONDON-sur ;
Kørner LONDON-sur ;
L'Orange:L'7Orange ACCRA-sur ;
La% Cour+Use/Sub:La% Cour BERN-sur; !
Laache ACCRA-sur ;
Laaja ACCRA-sur ;
Laajala ACCRA-sur ;
Laakko:Laakko9 ACCRA-sur ;
Laakkonen:Laakko C-FI-NEN-sur ;
Laakso:Laakso9 ACCRA-sur ;
Laaksonen:Laakso C-FI-NEN-sur ;
Laakso^virta ACCRA-sur ;
Laalo:Laalo9 ACCRA-sur ;
Laamanen:Laama C-FI-NEN-sur ;
Laa^nest:Laa^nest9 LONDON-sur ;
Laaninen:Laani C-FI-NEN-sur ;
Laanti ACCRA-sur ;
Laapio:Laapio9 ACCRA-sur ;
Laapotti ACCRA-sur ;
Laara ACCRA-fem ;
Laari ACCRA-sur ;
Laasanen:Laasa C-FI-NEN-sur ;
Laasonen:Laaso C-FI-NEN-sur ;
Laatikainen:Laatikai C-FI-NEN-sur ;
Laatu ACCRA-sur ;
Laatunen:Laatu C-FI-NEN-sur ;
Labahå ACCRA-sur ;
Laban LONDON-sur ;
Labba ACCRA-sur ;
Labe ACCRA-sur ;
La^berg:La^berg9 BERN-sur ;
La^bov LONDON-sur ;
Lac BERN-sur ;
Lach^mann:Lach^mann9 BERN-sur ;
Lade^gaard:Lade^gaard9 BERN-sur ;
Laden:Laden9 LONDON-sur ;
Ladislaus BERN-surplc ;
Lad^stein:Lad^stein9 BERN-surplc ;
La^eli^us BERN-sur ;
Laestadi^us BERN-sur ;
Lafa^yette ACCRA-sur ;
Laga^bøter:Laga^bøter LONDON-sur ;
Lager^crantz:Lager^crantz9 BERN-sur ;
Lager^feld:Lager^feld9 BERN-sur ;
Lager^feldt BERN-sur ;
Laguë ACCRA-sur ;
Lahdelma ACCRA-sur ;
Lahden^mäki ACCRA-sur ;
Lahden^ranta ACCRA-sur ;
Lahden^sivu ACCRA-surplc ;
Lahden^suo:Lahden^suo9 ACCRA-sur ;
Lahikainen:Lahikai C-FI-NEN-sur ;
Lahna^lampi ACCRA-surplc ;
Lahtela ACCRA-sur ;
Lahtinen:Lahti C-FI-NEN-sur ;
Lahtonen:Lahto C-FI-NEN-sur ;
Lai DUBAI-mal ;
Laiha^maa ACCRA-sur ;
Laihanen:Laiha C-FI-NEN-sur ;
Laihinen:Laihi C-FI-NEN-sur ;
Laiho:Laiho9 ACCRA-sur ;
Laihonen:Laiho C-FI-NEN-sur ;
Laihon^laakso:Laihon^laakso9 ACCRA-sur ;
Laila ACCRA-fem ;
Laina ACCRA-fem ;
Laine ACCRA-sur ;
Lainio:Lainio9 ACCRA-sur ;
Laita^kari ACCRA-sur ;
Laitala ACCRA-sur ;
Laita^maa ACCRA-sur ;
Laita^mäki ACCRA-sur ;
Laitanen:Laita C-FI-NEN-sur ;
Laiti ACCRA-sur ;
Laiti^ainen:Laiti^ai C-FI-NEN-sur ;
Laitila ACCRA-surplc ;
Laitinen:Laiti C-FI-NEN-sur ;
Laitio:Laitio9 ACCRA-sur ;
Laitonen:Laito C-FI-NEN-sur ;
Laivo:Laivo9 ACCRA-sur ;
Lajla:Laj9la ACCRA-fem ;
Lajunen:Laju C-FI-NEN-sur ;
Lakanen:Laka C-FI-NEN-sur ;
Laka^niemi ACCRA-surplc ;
Lakedaimon:Lakedaimon9 BERN-surplc ;
Lakesis BERN-surplc ;
Lakka ACCRA-sur ;
Lakkala ACCRA-sur ;
Laks^elv^bukt BERN-sur ;
Laksen:Laksen9 LONDON-sur ;
Lakse^våg:Lakse^våg9 BERN-sur ;
Lakshmi ACCRA-fem ;
Lal LONDON-sur ;
Lalli ACCRA-mal ;
Lallo:Lallo9 ACCRA-sur ;
Lallukka ACCRA-sur ;
Lam:Lam9 BERN-sur ;
Lambert BERN-sur ;
Lambert^jiehkki MARJA-plc ;
Lambertsen:Lambertsen9 LONDON-sur ;
Lamb^haug:Lamb^haug9 BERN-sur ;
Lamek LONDON-sur ;
Lamer LONDON-sur ;
Lammas^saari ACCRA-surplc ;
Lammela ACCRA-surplc ;
Lamme^tun:Lamme^tun9 BERN-surplc ;
Lammi ACCRA-surplc ;
Lammila ACCRA-sur ;
Lammin^aho:Lammin^aho9 ACCRA-surplc ;
Lamminen:Lammi C-FI-NEN-sur ;
Lammin^mäki ACCRA-sur ;
Lammin^sivu ACCRA-sur ;
Lampela ACCRA-sur ;
Lampi ACCRA-sur ;
Lampila ACCRA-sur ;
Lampi^mäki ACCRA-sur ;
Lampinen:Lampi C-FI-NEN-sur ;
Lampio:Lampio9 ACCRA-sur ;
Lampola ACCRA-sur ;
Lamponen:Lampo C-FI-NEN-sur ;
Lamppu ACCRA-sur ;
Lamp^recht BERN-sur ;
Lana^bukt BERN-sur ;
Lanchow BERN-sur ;
Land:Land9 BERN-sur ;
Landa ACCRA-plc ;
Lande ACCRA-sur ;
Lander LONDON-sur ;
Land^heim:Land^heim9 HEIM-sur ;
Landow LONDON-sur ;
Landsem:Landsem9 LONDON-sur ;
Lands^lova ACCRA-sur ;
Land^ås BERN-sur ;
Lan^gaard:Lan^gaard9 BERN-sur ;
Lang^aas BERN-sur ;
Langang:Langang9 BERN-sur ;
Lang^balle ACCRA-sur ;
Lang^bråten:Lang^bråten9 LONDON-sur ;
Lange ACCRA-sur ;
Langen:Langen9 LONDON-sur ;
Langen^feld:Langen^feld9 BERN-sur ;
Langerud:Langerud9 BERN-surplc ;
Lang^feldt BERN-sur ;
Lang^gaard:Lang^gaard9 BERN-sur ;
Lang^gård:Lang^gård9 BERN-surplc ;
Lang^haug:Lang^haug9 BERN-sur ;
Lang^helle ACCRA-sur ;
Lang^holt BERN-sur ;
Lang^hus BERN-sur ;
Lang^li ACCRA-sur ;
Lang^li^en:Lang^li^en LONDON-sur ;
Lang^nes BERN-sur ;
Lango:Lango9 ACCRA-sur ;
Langseth:Langseth9 BERN-sur ;
Lang^sted:Lang^sted9 BERN-sur ;
Lang^stein:Lang^stein9 BERN-surplc ;
Langt BERN-sur ;
Langum:Langum9 LONDON-sur ;
Lang^vass^bukt BERN-sur ;
Lang^vik BERN-sur ;
Lang^ås BERN-sur ;
Lanka ACCRA-sur ;
Lanki ACCRA-sur ;
Lankila ACCRA-surplc ;
Lankinen:Lanki C-FI-NEN-sur ;
Lanne ACCRA-fem ;
Lans^man:Lans^man9 BERN-sur ;
Lantela ACCRA-sur ;
Lantta ACCRA-sur ;
Lantto:Lantto9 ACCRA-sur ;
Laodikea ACCRA-fem ;
Laodike^as BERN-plc ;
Laokoon:Laokoon9 BERN-surplc ;
Laon:Laon9 BERN-mal ;
Lapin:Lapin9 LONDON-sur ;
Lapin^lampi ACCRA-surplc ;
Lapin^oja ACCRA-sur ;
Lapio^lahti ACCRA-sur ;
Lappalainen:Lappalai C-FI-NEN-sur ;
Lappen:Lappen9 LONDON-sur ;
Lappeteläinen:Lappeteläi C-FI-NEN-sur ;
Lappi ACCRA-surplc ;
Lapveteläinen:Lapveteläi C-FI-NEN-sur ;
Laramie SIJTE-sur ;
Larikka ACCRA-sur ;
Larinen:Lari C-FI-NEN-sur ;
Larionova ACCRA-sur ;
Larissa ACCRA-fem ;
Lars BERN-mal ;
Lars-Erik LONDON-mal ;
Lars-Nila ACCRA-mal ;
Lars^datter LONDON-sur ;
Larsen:Larsen9 LONDON-sur ;
Lars^eng:Lars^eng9 BERN-sur ;
Lars^nes BERN-sur ;
Larson:Larson9 LONDON-sur ;
Larssen:Larssen9 LONDON-sur ;
Larsson:Larsson9 LONDON-sur ;
Lars^vik BERN-sur ;
Lar^vik BERN-sur ;
Las BERN-sur ;
Lasa ACCRA-plc ;
Lasanen:Lasa C-FI-NEN-sur ;
Lasarus LONDON-mal ;
Laslett BERN-sur ;
Lasonen:Laso C-FI-NEN-sur ;
Lasse ACCRA-mal ;
Lassen:Lassen9 LONDON-sur ;
Lassi ACCRA-mal ;
Lassila ACCRA-surplc ;
Lastikka ACCRA-sur ;
Lathi^on:Lathi^on9 BERN-sur ;
Latikka ACCRA-sur ;
Lato^mäki ACCRA-surplc ;
Lattu ACCRA-sur ;
Lattunen:Lattu C-FI-NEN-sur ;
Latva ACCRA-sur ;
Latva^koski ACCRA-sur ;
Latvala ACCRA-sur ;
Latva^lehto:Latva^lehto9 ACCRA-sur ;
Latvanen:Latva C-FI-NEN-sur ;
Laudrup:Laudrup9 BERN-sur ;
Lauer LONDON-sur ;
Lauersen:Lauersen9 LONDON-sur ;
Lauesen:Lauesen9 LONDON-sur ;
Laufer LONDON-sur ;
Laugen:Laugen9 LONDON-sur ;
Laugesen:Laugesen9 LONDON-sur ;
Laukas LONDON-sur ;
Laukka ACCRA-sur ;
Laukkanen:Laukka C-FI-NEN-sur ;
Laukkarinen:Laukkari C-FI-NEN-sur ;
Laukkonen:Laukko C-FI-NEN-sur ;
Lauk^vik BERN-sur ;
Laula ACCRA-fem ;
Laulainen:Laulai C-FI-NEN-sur ;
Laulaja ACCRA-sur ;
Laulajainen:Laulajai C-FI-NEN-sur ;
Laulu^maa ACCRA-sur ;
Lau^nes BERN-sur ;
Launi^ainen:Launi^ai C-FI-NEN-sur ;
Launonen:Launo C-FI-NEN-sur ;
Laup^stad:Laup^stad9 BERN-sur ;
Laura ACCRA-fem ;
Laurantzon:Laurantzon9 LONDON-sur ;
Laur^berg:Laur^berg9 BERN-sur ;
Laurendz:Laurendz9 LONDON-sur ;
Lauri ACCRA-mal ;
Lauridsen:Lauridsen9 LONDON-sur ;
Laurikainen:Laurikai C-FI-NEN-sur ;
Laurila ACCRA-sur ;
Laurinen:Lauri C-FI-NEN-sur ;
Lauring:Lauring9 LONDON-sur ;
Laurits LONDON-mal ;
Lauritsen:Lauritsen9 LONDON-sur ;
Lauritz:Lauritz9 LONDON-sur ;
Lauritzen:Lauritzen9 LONDON-sur ;
Lauronen:Lauro C-FI-NEN-sur ;
Laursen:Laursen9 LONDON-sur ;
Lausanne ACCRA-fem ;
Lausen:Lausen9 LONDON-sur ;
Lausitz:Lausitz9 LONDON-sur ;
Lausten:Lausten9 LONDON-sur ;
Laustsen:Laustsen9 LONDON-sur ;
Lautala ACCRA-sur ;
Lauta^mäki ACCRA-sur ;
Lautanen:Lauta C-FI-NEN-sur ;
Lauten:Lauten9 LONDON-sur ;
Lauti^ainen:Lauti^ai C-FI-NEN-sur ;
Lauttamus BERN-sur ;
Lautz LONDON-sur ;
Lauve ACCRA-sur ;
Lauv^eng:Lauv^eng9 BERN-sur ;
Lauvs^nes BERN-sur ;
Lauv^stad:Lauv^stad9 BERN-sur ;
Lauv^vik BERN-sur ;
Lauv^ås BERN-sur ;
Lavi ACCRA-sur ;
La^vik BERN-sur ;
La^vikainen:La^vikai C-FI-NEN-sur ;
La^vikka ACCRA-sur ;
Lavonen:Lavo C-FI-NEN-sur ;
Lavris LONDON-mal ;
Lawa^etz:Lawa^etz9 BERN-sur ;
Lawra ACCRA-fem ;
Lawrence ACCRA-mal ;
Lazarus LONDON-mal ;
Lazio:Lazio9 ACCRA-mal ;
Lea ACCRA-fem ;
Leammo^joh0ka:Leammo^joh'ka MARJA-plc ;
Leammo^nur0ki:Leammo^nur'ki MARJA-plc ;
Leam0mu:Leam'mu MARJA-mal ;
Leam0má:Leam'má MARJA-mal ;
Le^ander LONDON-sur ;
Le^angen:Le^angen9 LONDON-plc ;
Leastadi^us BERN-sur ;
Leastádi^us+Use/Sub:Leastádi^us BERN-sur; !
Leavdnja MARJA-plc ;
Leavva^joh0ka:Leavva^joh'ka MARJA-plc ;
Leda ACCRA-fem ;
Ledang:Ledang9 BERN-sur ;
Lee NYSTØ-sur ;
Lee^gaard:Lee^gaard9 BERN-sur ;
Leem:Leem9 BERN-sur ;
Leena ACCRA-fem ;
Leer BERN-sur ;
Leerstang:Leerstang9 BERN-sur ;
Legr^eid:Legr^eid9 BERN-sur ;
Lehikoinen:Lehikoi C-FI-NEN-sur ;
Lehkonen:Lehko C-FI-NEN-sur ;
Leh^mann:Leh^mann9 BERN-sur ;
Lehmkuhl BERN-sur ;
Lehmonen:Lehmo C-FI-NEN-sur ;
Lehmus LONDON-sur ;
Lehmus^kallio:Lehmus^kallio9 ACCRA-sur ;
Lehmus^koski ACCRA-sur ;
Lehmus^saari ACCRA-surplc ;
Lehmusto:Lehmusto9 ACCRA-sur ;
Lehmus^vaara ACCRA-sur ;
Lehmus^virta ACCRA-sur ;
Lehmus^vuori ACCRA-sur ;
Lehn:Lehn9 BERN-sur ;
Lehne ACCRA-sur ;
Lehtelä ACCRA-sur ;
Lehti ACCRA-sur ;
Lehtilä ACCRA-sur ;
Lehti^maa ACCRA-sur ;
Lehti^mäki ACCRA-surplc ;
Lehtinen:Lehti C-FI-NEN-sur ;
Lehti^niemi ACCRA-surplc ;
Lehti^ranta ACCRA-sur ;
Lehti^saari ACCRA-surplc ;
Lehti^salo:Lehti^salo9 ACCRA-sur ;
Lehto:Lehto9 ACCRA-sur ;
Lehtola ACCRA-sur ;
Lehtolainen:Lehtolai C-FI-NEN-sur ;
Lehto^maa ACCRA-sur ;
Lehto^mäki ACCRA-sur ;
Lehtonen:Lehto C-FI-NEN-sur ;
Lehto^niemi ACCRA-surplc ;
Lehto^ranta ACCRA-sur ;
Lehto^saari ACCRA-sur ;
Lehto^salo:Lehto^salo9 ACCRA-sur ;
Lehto^vaara ACCRA-sur ;
Lehto^virta ACCRA-sur ;
Lehto^vuori ACCRA-sur ;
Lehvonen:Lehvo C-FI-NEN-sur ;
Leid^ulf LONDON-mal ;
Leid^ulv:Leid^ulv BERN-sur ;
Le^ier LONDON-sur ;
Leif BERN-mal ;
Leijon LONDON-sur ;
Leikas LONDON-sur ;
Leik^nes BERN-sur ;
Leikny ACCRA-fem ;
Leila ACCRA-fem ;
Leimu ACCRA-sur ;
Lein:Lein9 BERN-sur ;
Leine ACCRA-sur ;
Leinikka ACCRA-sur ;
Leinná:Lejnná MARJA-fem ;
Leino:Leino9 ACCRA-sur ;
Leinster LONDON-sur ;
Leiponen:Leipo C-FI-NEN-sur ;
Leir:Leir BERN-sur ;
Leira ACCRA-plc ;
Leir^bakken:Leir^bakken9 LONDON-sur ;
Leir^botn^vann:Leir^botn^vann9 BERN-sur ;
Leirgulen:Leirgulen9 LONDON-sur ;
Leir^pollen:Leir^pollen9 LONDON-plc ;
Leir^vik BERN-sur ;
Leir^våg:Leir^våg9 BERN-sur ;
Lei^stad:Lei^stad9 BERN-sur ;
Leisti ACCRA-sur ;
Leithe ACCRA-sur ;
Leiv BERN-sur ;
Leive^stad:Leive^stad9 BERN-sur ;
Leiviskä ACCRA-sur ;
Leivo:Leivo9 ACCRA-sur ;
Leivonen:Leivo C-FI-NEN-sur ;
Lek^nes BERN-sur ;
Leks^vik BERN-sur ;
Lekven:Lekven9 LONDON-sur ;
Lem^berg:Lem^berg9 BERN-sur ;
Lemek LONDON-sur ;
Lemesós LONDON-malsur ;
Lemet:Lemeh  ANAR-mal ;
Lemetaš-Piera ACCRA-mal ;
Lemettinen:Lemetti C-FI-NEN-sur ;
Lemetyinen:Lemetyi C-FI-NEN-sur ;
Leminen:Lemi C-FI-NEN-sur ;
Lemme ACCRA-sur ;
Lemmetti ACCRA-sur ;
Lemmetty ACCRA-sur ;
Lemmetyinen:Lemmetyi C-FI-NEN-sur ;
Lemmich:Lemmich9 BERN-sur ;
Lemmick LONDON-sur ;
Lemmo:Lemmo9 ACCRA-sur ;
Lemmo^roavvi MARJA-plc ; !FIN
Lem0má:Lem'má MARJA-mal ;
Lemmá^jeaggi MARJA-plc ;
Lemola ACCRA-sur ;
Lempinen:Lempi C-FI-NEN-sur ;
Lempiäinen:Lempiäi C-FI-NEN-sur ;
Lemponen:Lempo C-FI-NEN-sur ;
Lem^vig:Lem^vig9 BERN-sur ;
Lena ACCRA-fem ;
Lena^eatnu MARJA-plc ;
Lende ACCRA-sur ;
Lene ACCRA-fem ;
Le^nes BERN-sur ;
Lenin:Lenin9 LONDON-sur ;
Lenkkeri ACCRA-sur ;
Lennart LONDON-mal ;
Lenningen:Lenningen9 LONDON-sur ;
Len^schow BERN-sur ;
Lensu ACCRA-sur ;
Lens^vik BERN-sur ;
Len^vik BERN-sur ;
Lená ACCRA-fem ;
Leo:Leo9 ACCRA-mal ;
Leon:Leon9 LONDON-sur ;
Leonard:Leonard9 LONDON-mal ;
Leonardo:Leonardo9 ACCRA-mal ;
Leonhard:Leonhard9 BERN-mal ;
Leonhardsen:Leonhardsen9 LONDON-sur ;
Leonidas LONDON-mal ;
Leonora ACCRA-fem ;
Leonore ACCRA-fem ;
Leonthin:Leonthin9 BERN-surplc ;
Leontin:Leontin9 LONDON-sur ;
Leopold:Leopold9 BERN-mal ;
Lepidus LONDON-malsur ;
Lepo:Lepo9 ACCRA-mal ;
Lepo^mäki ACCRA-sur ;
Lepo^niemi ACCRA-surplc ;
Leppi^halme ACCRA-sur ;
Leppinen:Leppi C-FI-NEN-sur ;
Leppi^niemi ACCRA-surplc ;
Leppä^aho:Leppä^aho9 ACCRA-sur ;
Leppä^järvi ACCRA-surplc ;
Leppä^korpi ACCRA-surplc ;
Leppä^koski ACCRA-surplc ;
Leppä^lahti ACCRA-surplc ;
Leppä^mäki ACCRA-surplc ;
Leppänen:Leppä C-FI-NEN-sur ;
Leppä^niemi ACCRA-surplc ;
Leppä^vuori ACCRA-sur ;
Ler BERN-sur ;
Lerche ACCRA-sur ;
Lercher LONDON-sur ;
Leren:Leren9 LONDON-sur ;
Ler^gård:Ler^gård9 BERN-sur ;
Ler^heim:Ler^heim9 HEIM-sur ;
Lerskallen:Lerskallen9 LONDON-plc ;
Ler^vik BERN-sur ;
Ler^voll BERN-sur ;
Ler^våg:Ler^våg9 BERN-sur ;
Leskelä ACCRA-sur ;
Leskinen:Leski C-FI-NEN-sur ;
Lesonen:Leso C-FI-NEN-sur ;
Lestadi^us BERN-sur ;
Lete ACCRA-sur ;
Leth:Leth9 BERN-sur ;
Lethe ACCRA-sur ;
Letov LONDON-sur ;
Leuch:Leuch9 BERN-sur ;
Leukippos LONDON-mal ;
Leuven:Leuven9 LONDON-sur ;
Levang:Levang9 BERN-sur ;
Lev^eng:Lev^eng9 BERN-sur ;
Leverkusen:Leverkusen9 LONDON-sur ;
Levi^atan:Levi^atan9 LONDON-mal ;
Levinsen:Levinsen9 LONDON-sur ;
Levinson:Levinson9 LONDON-sur ;
Leviticus LONDON-malsur ;
Levkippos LONDON-mal ;
Levo:Levo9 ACCRA-sur ;
Levola ACCRA-sur ;
Levo^mäki ACCRA-sur ;
Levonen:Levo C-FI-NEN-sur ;
Leväinen:Leväi C-FI-NEN-sur ;
Levänen:Levä C-FI-NEN-sur ;
Levä^niemi ACCRA-sur ;
Lewinsky ACCRA-sur ;
Lewis LONDON-sur ;
Lexow BERN-sur ;
León:León9 LONDON-sur ;
Leš BERN-sur ;
Li+CmpN/None:Li ACCRA-sur; !
Li^aa^en:Li^aa^en9 LONDON-sur ;
Li^an:Li^an9 LONDON-sur ;
Li^ane ACCRA-fem ;
Li^ang:Li^ang9 BERN-mal ;
Li^ao:Li^ao9 ACCRA-mal ;
Li^ao^yang:Li^ao^yang9 BERN-sur ;
Li^bak:Li^bak BERN-sur ;
Li^berg:Li^berg9 BERN-sur ;
Liberty ACCRA-fem ;
Lid:Lid9 BERN-sur ;
Lidington:Lidington9 LONDON-sur ;
Lie NYSTØ-sur ;
Lieblein:Lieblein9 BERN-sur ;
Lied:Lied9 BERN-sur ;
Liehu ACCRA-sur ;
Liehuri ACCRA-sur ;
Li^en:Li^en9 LONDON-sur ;
Li^eng:Li^eng9 BERN-sur ;
Lieppi ACCRA-sur ;
Li^er LONDON-sur ;
Liet LONDON-obj ;
Lie^ungh:Lie^ungh9 BERN-sur ;
Lievonen:Lievo C-FI-NEN-sur ;
Lif^ling:Lif^ling9 LONDON-sur ;
Lihavainen:Lihavai C-FI-NEN-sur ;
Lihtonen:Lihto C-FI-NEN-sur ;
Li^ias LONDON-sur ;
Liikala ACCRA-sur ;
Liikanen:Liika C-FI-NEN-sur ;
Liikka ACCRA-sur ;
Liikkanen:Liikka C-FI-NEN-sur ;
Liimatainen:Liimatai C-FI-NEN-sur ;
Liimatta ACCRA-sur ;
Liina^maa ACCRA-sur ;
Liiri ACCRA-sur ;
Liisa ACCRA-fem ;
Lii0sá:Lij'sá MARJA-fem ;
Lik^nes BERN-sur ;
Lil^holt BERN-sur ;
Lili^an:Lili^an9 LONDON-fem ;
Lilien^schiold:Lilien^schiold9 BERN-sur ;
Lilien^skiold:Lilien^skiold9 BERN-sur ;
Lilja ACCRA-fem ;
Lill BERN-fem ;
Lill-Anita ACCRA-fem ;
Lill-Ann:Lill-Ann9 BERN-sur ;
Lill-Hege ACCRA-fem ;
Lill-Tove ACCRA-fem ;
Lill-Uman:Lill-Uman9 LONDON-plc ;
Lilla ACCRA-plc ;
Lille SIJTE-surplc ;
Lille^berg:Lille^berg9 BERN-sur ;
Lille^bo:Lille^bo9 ACCRA-sur ;
Lille^by NYSTØ-sur ;
Lille^bælt BERN-sur ;
Lille^eng:Lille^eng9 BERN-sur ;
Lille^hagen:Lille^hagen9 LONDON-sur ;
Lill^eng:Lill^eng9 BERN-sur ;
Lille^tun:Lille^tun9 BERN-surplc ;
Lille^tvedt BERN-sur ;
Lille^vang:Lille^vang9 BERN-sur ;
Lille^ås BERN-sur ;
Lilli ACCRA-sur ;
Lilli^an:Lilli^an9 BERN-fem ;
Lillien^schiold:Lillien^schiold9 BERN-sur ;
Lillien^skjold:Lillien^skjold9 BERN-sur ;
Lilloe NYSTØ-sur ;
Lilly ACCRA-fem ;
Lilongwe ACCRA-sur ;
Lil^tved:Lil^tved9 BERN-sur ;
Lil^tvedt BERN-sur ;
Lily ACCRA-fem ;
Limousine ACCRA-fem ;
Limón:Limón9 LONDON-sur ;
Lin:Lin9 BERN-sur ;
Lina ACCRA-fem ;
Linaae ACCRA-sur ;
Linaker LONDON-sur ;
Linchausen:Linchausen9 LONDON-sur ;
Lincoln:Lincoln9 LONDON-sur ;
Lind:Lind9 BERN-sur ;
Linda ACCRA-fem ;
Lin^dahl BERN-sur ;
Lind^bach:Lind^bach9 BERN-sur ;
Lind^back BERN-sur ;
Lind^bak BERN-sur ;
Lind^beck BERN-sur ;
Lind^berg:Lind^berg9 BERN-sur ;
Lind^blad:Lind^blad9 BERN-sur ;
Lind^boe NYSTØ-sur ;
Lind^bæck BERN-sur ;
Linde ACCRA-sur ;
Linde^berg:Linde^berg9 BERN-sur ;
Linde^brække ACCRA-sur ;
Lindenov:Lindenov BERN-sur ;
Lindenow:Lindenow BERN-sur ;
Linder LONDON-sur ;
Linder^son:Linder^son9 LONDON-sur ;
Linderud:Linderud9 BERN-surplc ;
Lindes^berg:Lindes^berg9 BERN-sur ;
Lindfors BERN-sur ;
Lind^gren:Lind^gren9 LONDON-sur ;
Lindh:Lindh9 BERN-sur ;
Lind^hjem:Lind^hjem9 BERN-sur ;
Lind^holt BERN-sur ;
Lindi ACCRA-sur ;
Lindis BERN-fem ;
Lind^kjølen:Lind^kjølen9 LONDON-sur ;
Lind^kvist:Lind^kvist9 BERN-sur ;
Lind^mann:Lind^mann9 BERN-sur ;
Lind^quist:Lind^quist9 BERN-sur ;
Lindseth:Lindseth9 BERN-sur ;
Lind^stad:Lind^stad9 BERN-sur ;
Lind^sted:Lind^sted9 BERN-sur ;
Lind^strøm:Lind^strøm9 BERN-sur ;
Lindtner LONDON-sur ;
Lind^vall LONDON-sur ;
Lind^vig:Lind^vig9 BERN-sur ;
Lind^vik BERN-sur ;
Lind^ås BERN-sur ;
Line ACCRA-fem ;
Linea ACCRA-fem ;
Linekogel LONDON-sur ;
Linell LONDON-sur ;
Lingan:Lingan9 LONDON-sur ;
Linge ACCRA-sur ;
Lingen:Lingen9 LONDON-sur ;
Lin^gjærde ACCRA-sur ;
Linja^mäki ACCRA-surplc ;
Linko:Linko9 ACCRA-sur ;
Linn:Linn9 BERN-sur ;
Linn-Hege ACCRA-fem ;
Linn-Kristin:Linn-Kristin9 LONDON-fem ;
Linn-Mari ACCRA-fem ;
Linna ACCRA-sur ;
Linnala ACCRA-sur ;
Linnanen:Linna C-FI-NEN-sur ;
Linnan^mäki ACCRA-surplc ;
Linnea ACCRA-fem ;
Linnerud:Linnerud9 BERN-surplc ;
Linne^stad:Linne^stad9 BERN-sur ;
Linné NYSTØ-sur ;
Linstow BERN-sur ;
Lintala ACCRA-sur ;
Lintonen:Linto C-FI-NEN-sur ;
Lintu ACCRA-sur ;
Lintula ACCRA-sur ;
Lintu^lahti ACCRA-surplc ;
Lintu^mäki ACCRA-sur ;
Lintunen:Lintu C-FI-NEN-sur ;
Liná ACCRA-fem ;
Liná^jáv0ri:Liná^jáv'ri MARJA-plc ;
Lio^næs BERN-sur ;
Lipasti ACCRA-sur ;
Lipiäinen:Lipiäi C-FI-NEN-sur ;
Lippe ACCRA-sur ;
Lippo:Lippo9 ACCRA-sur ;
Lipponen:Lippo C-FI-NEN-sur ;
Lipsanen:Lipsa C-FI-NEN-sur ;
Lipsonen:Lipso C-FI-NEN-sur ;
Lis BERN-fem ;
Lisa ACCRA-fem ;
Lisa-Mari ACCRA-fem ;
Lisa^čomat:Lisa^čopma ALEUHTAT-plc ; !FIN
Lisbet BERN-fem ;
Lisbeth:Lisbeth9 BERN-fem ;
Lise ACCRA-fem ;
Lise-Lotte ACCRA-fem ;
Lise^lotte ACCRA-fem ;
Liseth:Liseth9 BERN-sur ;
Lisette ACCRA-fem ;
Lis^hagen:Lis^hagen9 LONDON-sur ;
Liski ACCRA-sur ;
Lisle^rud:Lisle^rud9 BERN-sur ;
Liss:Liss9 BERN-sur ;
Litmanen:Litma C-FI-NEN-sur ;
Littunen:Littu C-FI-NEN-sur ;
Liu ACCRA-mal ;
Liuha ACCRA-sur ;
Liukka ACCRA-sur ;
Liukko:Liukko9 ACCRA-sur ;
Liukkonen:Liukko C-FI-NEN-sur ;
Liukku ACCRA-sur ;
Li^um:Li^um9 LONDON-sur ;
Li^us BERN-sur ;
Liuska ACCRA-sur ;
Liuski ACCRA-sur ;
Liutu ACCRA-sur ;
Liv BERN-sur ;
Liv-Inger LONDON-sur ;
Live ACCRA-sur ;
Liverød:Liverød9 BERN-surplc ;
Living^stone ACCRA-sur ;
Livi^us BERN-sur ;
Livs^datter LONDON-sur ;
Liz:Liz9 BERN-sur ;
Lizzie SIJTE-fem ;
Ljan:Ljan9 BERN-sur ;
Ljub^ljana ACCRA-fem ;
Ljung:Ljung9 BERN-sur ;
Ljung^berg:Ljung^berg9 BERN-sur ;
Lloyd:Lloyd9 BERN-sur ;
Loabat+Use/Sub:Loabag ANAR-plc ; !
Loabák:Loabá BALAK-plc ;
Loabát:Loabág ANAR-plc ;
Loch:Loch9 BERN-sur ;
Loch^man:Loch^man9 BERN-sur ;
Locke ACCRA-fem ;
Lode ACCRA-sur ;
Loe NYSTØ-sur ;
Lo^eng:Lo^eng9 BERN-sur ;
Loennechen:Loennechen9 LONDON-sur ;
Loft^hus BERN-sur ;
Loginen:Logi C-FI-NEN-sur ;
Logje ACCRA-sur ;
Lohela ACCRA-surplc ;
Lohela^jeaggi MARJA-plc ; !FIN
Lohela^á00ja:Lohela^ád'jag8 GUOLBBA-plc ; !FIN
Lohi ACCRA-sur ;
Lohi^koski ACCRA-surplc ;
Lohi^lahti ACCRA-surplc ;
Lohne ACCRA-sur ;
Lohr^bauer LONDON-sur ;
Lohvan^suu ACCRA-sur ;
Loijas LONDON-sur ;
Loikala ACCRA-sur ;
Loikas LONDON-sur ;
Loikkanen:Loikka C-FI-NEN-sur ;
Loisi ACCRA-fem ;
Loke ACCRA-mal ;
Lokkila ACCRA-sur ;
Lokvam:Lokvam9 LONDON-sur ;
Lola ACCRA-fem ;
Lol^land-Falster LONDON-LOAN-plc ;
Lom:Lom9 BERN-sur ;
Lomond:Lomond9 LONDON-mal ;
Lompolo:Lompolo9 ACCRA-surplc ;
Lompolo-Viina ACCRA-fem ;
Lom^øy:Lom^øy BERN-sur ;
London:London9 LONDON-plc ;
Londrina ACCRA-fem ;
Lone ACCRA-fem ;
Long:Long9 BERN-sur ;
Longerak BERN-surplc ;
Long^ford:Long^ford9 BERN-sur ;
Loose ACCRA-surplc ;
Lop:Lop9 BERN-sur ;
Lopez:Lopez9 BERN-sur ;
Loponen:Lopo C-FI-NEN-sur ;
Loppen:Loppen9 LONDON-sur ;
Lopperi ACCRA-sur ;
Loppi ACCRA-surplc ;
Loppukaarre ACCRA-sur ;
Lorang:Lorang9 BERN-sur ;
Lorange ACCRA-sur ;
Lord:Lord9 BERN-sur ;
Lorensen:Lorensen9 LONDON-sur ;
Lorents LONDON-mal ;
Lorentsen:Lorentsen9 LONDON-sur ;
Lorentz:Lorentz9 LONDON-sur ;
Lorentzen:Lorentzen9 LONDON-sur ;
Lorenz:Lorenz9 LONDON-sur ;
Lorient BERN-sur ;
Los BERN-sur ;
Losec BERN-surplc ;
Losoa ACCRA-sur ;
Loss:Loss9 BERN-sur ;
Lossa^várri MARJA-plc ;
Lossi^us BERN-sur ;
Losvar LONDON-sur ;
Los^vik BERN-sur ;
Lot BERN-sur ;
Lotan:Lotan9 LONDON-mal ;
Lote ACCRA-sur ;
Lothar LONDON-mal ;
Lothe ACCRA-fem ;
Lott:Lott BERN-sur ;
Lottanen:Lotta C-FI-NEN-sur ;
Lotte ACCRA-fem ;
Lotvonen:Lotvo C-FI-NEN-sur ;
Lough:Lough9 BERN-sur ;
Louhela ACCRA-sur ;
Louhelainen:Louhelai C-FI-NEN-sur ;
Louhi ACCRA-fem ;
Louhi^vaara ACCRA-sur ;
Louhi^vuori ACCRA-sur ;
Lou^is LONDON-sur ;
Lou^ise ACCRA-fem ;
Loukas^mäki ACCRA-surplc ;
Louki^ainen:Louki^ai C-FI-NEN-sur ;
Loukola ACCRA-sur ;
Loukonen:Louko C-FI-NEN-sur ;
Loukusa ACCRA-sur ;
Lou^mann:Lou^mann9 BERN-sur ;
Lounela ACCRA-sur ;
Lounonen:Louno C-FI-NEN-sur ;
Lous BERN-sur ;
Louth:Louth9 BERN-sur ;
Louvain:Louvain9 BERN-surplc ;
Loven:Loven9 LONDON-sur ;
Lovisa ACCRA-fem ;
Lovise ACCRA-fem ;
Lovra^eid:Lovra^eid9 BERN-sur ;
Lowestoft BERN-sur ;
Lowzow BERN-sur ;
Lo^yang:Lo^yang9 BERN-sur ;
Loyd:Loyd9 BERN-sur ;
Loččá ACCRA-fem ;
Lu^ang:Lu^ang9 BERN-sur ;
Lucanus LONDON-sur ;
Luchow BERN-sur ;
Lucia ACCRA-fem ;
Lucie SIJTE-fem ;
Lucifer LONDON-mal ;
Luci^us BERN-sur ;
Luck BERN-sur ;
Lucknow BERN-sur ;
Luckow BERN-sur ;
Lucullus LONDON-mal ;
Lucy ACCRA-fem ;
Lud:Lud9 BERN-sur ;
Ludmila ACCRA-fem ;
Ludolf LONDON-mal ;
Lud^vig:Lud^vig9 LONDON-mal ;
Ludvig:Ludvig9 BERN-sur ;
Ludvigsen:Ludvigsen9 LONDON-sur ;
Lud^vik BERN-sur ;
Lud^vika ACCRA-plc ;
Lud^viksen:Lud^viksen9 LONDON-sur ;
Ludwig:Ludwig9 LONDON-mal ;
Luhanko:Luhanko9 ACCRA-surplc ;
Luhkkar ANAR-sur ;
Luhta ACCRA-sur ;
Luhtala ACCRA-sur ;
Luhtanen:Luhta C-FI-NEN-sur ;
Luik BERN-sur ;
Luikku ACCRA-sur ;
Luis LONDON-sur ;
Lu^jáv0ri:Lu^jáv'ri MARJA-plc ;
Lukas LONDON-mal ;
Luki^anos LONDON-mal ;
Lukin:Lukin9 BERN-sur ;
Luki^os LONDON-mal ;
Luki^us BERN-sur ;
Lukka ACCRA-sur ;
Lukkala ACCRA-sur ;
Lukkari ACCRA-sur ;
Lukkarila ACCRA-sur ;
Lukkarinen:Lukkari C-FI-NEN-sur ;
Lukkaroinen:Lukkaroi C-FI-NEN-sur ;
Lule^å ACCRA-LOAN-plc ;
Lumholtz:Lumholtz9 BERN-sur ;
Lumi^aho:Lumi^aho9 ACCRA-sur ;
Lumi^järvi ACCRA-sur ;
Lumio:Lumio9 ACCRA-sur ;
Lumi^salmi ACCRA-sur ;
Lumme ACCRA-sur ;
Lunard:Lunard9 LONDON-sur ;
Lund:Lund9 BERN-surplc ;
Lund^berg:Lund^berg9 BERN-sur ;
Lundbohm:Lundbohm9 BERN-sur ;
Lund^bye ACCRA-sur ;
Lund^bye+Use/Sub:Lund^bye NYSTØ-sur; !
Lunde^by:Lunde^by NYSTØ-sur ;
Lunde^gaard:Lunde^gaard9 BERN-sur ;
Lunde^grend:Lunde^grend9 BERN-sur ;
Lunden:Lunden9 LONDON-sur ;
Lunder LONDON-sur ;
Lund^gaard:Lund^gaard9 BERN-sur ;
Lund^green:Lund^green9 BERN-sur ;
Lund^gren:Lund^gren9 LONDON-sur ;
Lundh:Lundh9 BERN-sur ;
Lund^hagen:Lund^hagen9 LONDON-sur ;
Lund^haug:Lund^haug9 BERN-sur ;
Lund^kvist:Lund^kvist9 BERN-sur ;
Lund^mo^en:Lund^mo^en9 LONDON-sur ;
Lund^quist:Lund^quist9 BERN-sur ;
Lund^qvist:Lund^qvist9 BERN-sur ;
Lunds^gaard:Lunds^gaard9 BERN-sur ;
Lunki ACCRA-sur ;
Lunkka ACCRA-sur ;
Lunner LONDON-sur ;
Luode ACCRA-sur ;
Luojus BERN-sur ;
Luokkala ACCRA-sur ;
Luokkanen:Luokka C-FI-NEN-sur ;
Luoma ACCRA-sur ;
Luoma-aho:Luoma-aho9 ACCRA-sur ;
Luoma^joki ACCRA-sur ;
Luomala ACCRA-sur ;
Luomanen:Luoma C-FI-NEN-sur ;
Luomi ACCRA-sur ;
Luostari ACCRA-sur ;
Luostarinen:Luostari C-FI-NEN-sur ;
Luosu^järvi ACCRA-sur ;
Luoti ACCRA-sur ;
Luoto:Luoto9 ACCRA-surplc ;
Luoto^korpi ACCRA-sur ;
Luotola ACCRA-sur ;
Luotonen:Luoto C-FI-NEN-sur ;
Luo^yang:Luo^yang9 BERN-sur ;
Lus LONDON-sur ;
Lusa ACCRA-plc ;
Luse ACCRA-sur ;
Luster LONDON-sur ;
Lustig:Lustig9 LONDON-sur ;
Luther LONDON-sur ;
Lut^nes BERN-sur ;
Luttinen:Lutti C-FI-NEN-sur ;
Luukas LONDON-mal ;
Luukinen:Luuki C-FI-NEN-sur ;
Luukka ACCRA-sur ;
Luukkainen:Luukkai C-FI-NEN-sur ;
Luukkala ACCRA-sur ;
Luukko:Luukko9 ACCRA-sur ;
Luukkonen:Luukko C-FI-NEN-sur ;
Luumi ACCRA-sur ;
Luuri ACCRA-sur ;
Luxor LONDON-mal ;
Luytkis LONDON-sur ;
Luís LONDON-sur ;
Lybert BERN-sur ;
Lyche ACCRA-fem ;
Lyder LONDON-sur ;
Lydersen:Lydersen9 LONDON-sur ;
Lydia ACCRA-fem ;
Lydie ACCRA-fem ;
Ly^dolf BERN-sur ;
Lye NYSTØ-sur ;
Lygna^sæter LONDON-sur ;
Lygre ACCRA-sur ;
Lyhykäinen:Lyhykäi C-FI-NEN-sur ;
Lyijynen:Lyijy C-FI-NEN-sur ;
Lykke ACCRA-sur ;
Lykke^toft BERN-sur ;
Lykling:Lykling9 LONDON-sur ;
Lyly ACCRA-fem ;
Lyng:Lyng9 BERN-sur ;
Lynge ACCRA-sur ;
Lyng^mann:Lyng^mann9 BERN-sur ;
Lyng^stad:Lyng^stad9 BERN-sur ;
Lynkevs LONDON-mal ;
Lynn:Lynn9 BERN-sur ;
Lynum:Lynum9 LONDON-sur ;
Lysander LONDON-sur ;
Lysani^as LONDON-mal ;
Lyse ACCRA-sur ;
Lys^eng:Lys^eng9 BERN-sur ;
Lys^gaard:Lys^gaard9 BERN-sur ;
Lysi^as LONDON-mal ;
Lys^klætt:Lys^klætt9 BERN-sur ;
Lyssand:Lyssand9 BERN-sur ;
Ly^stad:Ly^stad9 BERN-sur ;
Lystrup:Lystrup9 BERN-sur ;
Lytcherath:Lytcherath9 BERN-sur ;
Lyttinen:Lytti C-FI-NEN-sur ;
Lyyra ACCRA-fem ;
Lyytikkä ACCRA-sur ;
Lyytikäinen:Lyytikäi C-FI-NEN-sur ;
Lyytinen:Lyyti C-FI-NEN-sur ;
Lábán:Lábán9 LONDON-mal ; !A stallu
Lái0la:Láj'la MARJA-fem ;
Láillá^gor0ži:Láillá^gor'ži MARJA-plc ;
Lái0lá:Láj'lá MARJA-fem ;
Láj0lá:Láj9'lá MARJA-fem ;
Lájár BERN-surplc ;
Láras LONDON-mal ;
Láras^jáv0ri:Láras^jáv'ri MARJA-plc ;
Lárin:Lárin9 ANAR-mal ;
Lár0sa:Lár'sa MARJA-mal ;
Lás0se:Lás'se MARJA-mal ;
Lásse^jáv0ri:Lásse^jáv'ri MARJA-plc ; !FIN
Lásse^luok0ta:Lásse^luok'ta MARJA-plc ;
Lásse^roave^jeaggi MARJA-plc ; !FIN
Lásse^roavve^á00ja:Lásse^roavve^ád'jag8 GUOLBBA-plc ; !FIN
Lásse^roavvi MARJA-plc ; !FIN
Lásse^ráš0ša:Lásse^ráš'ša MARJA-plc ;
Lásse^vággi:Lásse^vággi MARJA-plc ;
Lásse^várri MARJA-plc ;
László ACCRA-mal ;
Láv0re:Láv're MARJA-fem ;
Lávrrahaš:Lávrrahažž HEANDARAT-mal ;
Lávrre^joh0ka:Lávrre^joh'ka MARJA-plc ; !FIN
Lávrrohaš:Lávrrohažž HEANDARAT-mal ;
Lähde ACCRA-sur ;
Lähde^aho:Lähde^aho9 ACCRA-sur ;
Lähde^korpi ACCRA-surplc ;
Lähde^mäki ACCRA-sur ;
Lähde^niemi ACCRA-sur ;
Lähdes^mäki ACCRA-sur ;
Lähte^elä ACCRA-sur ;
Lähteen^korva ACCRA-sur ;
Lähteen^maa ACCRA-sur ;
Lähteen^mäki ACCRA-sur ;
Lähteen^oja ACCRA-sur ;
Lähteinen:Lähtei C-FI-NEN-sur ;
Länkinen:Länki C-FI-NEN-sur ;
Länsi^mäki ACCRA-surplc ;
Läns^man:Läns^man9 LONDON-sur ;
Läns^man:Läns^man9 BERN-sur ;
Läns^mann:Läns^mann9 LONDON-sur ;
Läns^mann:Läns^mann9 BERN-sur ;
Länta ACCRA-sur ;
Läntinen:Länti C-FI-NEN-sur ;
Lätti ACCRA-sur ;
Lääperi ACCRA-sur ;
Lääti ACCRA-sur ;
Lääveri ACCRA-sur ;
Lå^stad:Lå^stad9 BERN-sur ;
Lægr^eid:Lægr^eid9 BERN-sur ;
Læli^us BERN-sur ;
Læstadi^us:Læstadi^us BERN-sur ;
Léman:Léman9 BERN-sur ;
Lérida ACCRA-fem ;
Löhönen:Löhö C-FI-NEN-sur ;
Löppönen:Löppö C-FI-NEN-sur ;
Lörrach:Lörrach9 BERN-sur ;
Lör^strand:Lör^strand9 BERN-sur ;
Lötjönen:Lötjö C-FI-NEN-sur ;
Löv^gren:Löv^gren9 BERN-sur ;
Löytty ACCRA-sur ;
Löytynoja ACCRA-sur ;
Löytönen:Löytö C-FI-NEN-sur ;
Lø^bak BERN-sur ;
Lø^berg:Lø^berg9 BERN-sur ;
Løch^stø^er LONDON-sur ;
Lødemel LONDON-sur ;
Løding:Løding9 LONDON-sur ;
Løfs^gaard:Løfs^gaard9 BERN-sur ;
Løge ACCRA-sur ;
Løg^stør BERN-sur ;
Løken:Løken9 LONDON-sur ;
Løkens^gard:Løkens^gard9 BERN-sur ;
Løkke ACCRA-sur ;
Løkke^berg:Løkke^berg9 BERN-sur ;
Løkken:Løkken9 LONDON-plc ;
Løkker LONDON-sur ;
Løk^ås BERN-sur ;
Løn^dal:Løn^dal BERN-sur ;
Lønne ACCRA-sur ;
Lønne^gaard:Lønne^gaard9 BERN-sur ;
Lønnerup:Lønnerup9 BERN-surplc ;
Lønning:Lønning9 LONDON-mal ;
Lønstrup:Lønstrup9 BERN-sur ;
Løseth:Løseth9 BERN-sur ;
Lø^tveit BERN-sur ;
Løv^aas BERN-sur ;
Løv^berg:Løv^berg9 BERN-sur ;
Løv^eid:Løv^eid9 BERN-sur ;
Løvel LONDON-sur ;
Løven:Løven9 LONDON-sur ;
Løven^skiold:Løven^skiold9 BERN-sur ;
Løver LONDON-sur ;
Løvig:Løvig9 BERN-sur ;
Lø^vik BERN-sur ;
Løv^land:Løv^land9 BERN-sur ;
Løv^li ACCRA-sur ;
Løv^lie ACCRA-sur ;
Løv^lie+Use/Sub:Løv^lie NYSTØ-sur; !
Løv^li^en:Løv^li^en9 LONDON-sur ;
Lø^vold:Lø^vold9 BERN-sur ;
Løvseth:Løvseth9 BERN-sur ;
Løv^stad:Løv^stad9 BERN-sur ;
Løv^ås BERN-sur ;
Lø^ye ACCRA-sur ;
Løyning:L^øyning9 LONDON-sur ;
Løyte ACCRA-sur ;
Lüne^burger LONDON-sur ;
Lüthcke ACCRA-sur ;
Lützow BERN-sur ;
MS^Mail BERN-sur ;
Maa^ike ACCRA-fem ;
Maaki ACCRA-fem ;
Maaranen:Maara C-FI-NEN-sur ;
Maaren:Maaren9 LONDON-sur ;
Maarthai DUBAI-sur ; !Ill. seems to be Maarthaijii.
Maas BERN-sur ;
Maaskola ACCRA-sur ;
Mabel LONDON-fem ;
Mac^Beth BERN-sur ; !or obj?
Mac^Donnell LONDON-sur ;
Mac^Post:Mac^Post9 BERN-sur ;
Mac^beth BERN-mal ;
Maccles^field:Maccles^field9 BERN-sur ;
Machi^avelli ACCRA-sur ;
Mack BERN-sur ;
Madam% Bongo ACCRA-fem ;
Madame% Tussaud:Madame% Tussaud9 BERN-fem ;
Maddison:Maddison9 LONDON-sur ;
Madelein:Madelein9 BERN-fem ;
Madeleine ACCRA-fem ;
Madelen:Madelen9 BERN-sur ;
Madetoja ACCRA-sur ;
Madison:Madison9 LONDON-sur ;
Madonna ACCRA-fem ;
Mads BERN-mal ;
Madsen:Madsen9 LONDON-sur ;
Maecenas BERN-sur ;
Maeda ACCRA-sur ;
Magalhães LONDON-sur ;
Magda ACCRA-fem ;
Mag^dalena ACCRA-fem ;
Mag^dalene ACCRA-fem ;
Magdi^el LONDON-mal ;
Magellan:Magellan9 LONDON-sur ;
Magellan^nuorri MARJA-plc ;
Magga ACCRA-sur ;
Maggi ACCRA-fem ;
Maggiore ACCRA-plc ;
Magi^stad:Magi^stad9 BERN-sur ;
Magle ACCRA-sur ;
Magnar LONDON-mal ;
Magne ACCRA-mal ;
Magn^hild:Magn^hild9 BERN-fem ;
Magni ACCRA-fem ;
Magnor LONDON-mal ;
Magnus LONDON-mal ;
Magnussen:Magnussen9 LONDON-sur ;
Magnusson:Magnusson9 LONDON-sur ;
Magny ACCRA-fem ;
Magoga ACCRA-mal ; !Magog or Magoga?
Magreta ACCRA-fem ;
Magt:Magt BERN-sur ;
Magyar LONDON-mal ;
Mahalalel LONDON-mal ;
Mahalat LONDON-mal ;
Mahanajim:Mahanaj9im9 LONDON-sur ;
Mahat LONDON-mal ;
Mahaweli ACCRA-sur ;
Mahkonen:Mahko C-FI-NEN-sur ;
Mahlakaarto:Mahlakaarto9 ACCRA-sur ;
Mahla^mäki ACCRA-sur ;
Mahlanen:Mahla C-FI-NEN-sur ;
Mahmood:Mahmood9 LONDON-mal ;
Mahmud:Mahmud9 LONDON-mal ;
Mahón:Mahón9 LONDON-sur ;
Mai DUBAI-fem ;
Ma^ia ACCRA-fem ;
Maija ACCRA-fem ;
Maijala ACCRA-sur ;
Maijanen:Maija C-FI-NEN-sur ;
Maijen:Maijen9 LONDON-fem ;
Maiken:Maiken9 LONDON-fem ;
Maikola ACCRA-sur ;
Mailer LONDON-sur ;
Mailinn:Mailinn9 BERN-sur ;
Main:Main9 BERN-sur ;
Maire ACCRA-fem ;
Maisa ACCRA-fem ;
Maisala ACCRA-sur ;
Maiti ACCRA-mal ;
Maj:Maj9 BERN-sur ;
Maj-Lis:Maj9-Lis BERN-fem ;
Maja ACCRA-fem ;
Maja^britt BERN-fem ;
Majala ACCRA-sur ;
Maja^lahti ACCRA-surplc ;
Maja^maa ACCRA-sur ;
Maja^mäki ACCRA-surplc ;
Majanen:Maja C-FI-NEN-sur ;
Maja^niemi ACCRA-surplc ;
Majava ACCRA-sur ;
Majava^joh0ka:Majava^joh'ka MARJA-plc ; !FIN
Majava^skái0di:Majava^skáj'di MARJA-plc ; !FIN
Majjen:Maj9j9en9 LONDON-fem ;
Majken:Maj9ken9 LONDON-fem ;
Majkop:Maj9kop9 BERN-surplc ;
Majoinen:Majoi C-FI-NEN-sur ;
Major LONDON-sur ;
Majuri:Majuri ACCRA-sur ;
Makar LONDON-mal ;
Makkabe^us LONDON-mal ;
Makkula ACCRA-sur ;
Maksimainen:Maksimai C-FI-NEN-sur ;
Maksimova ACCRA-sur ;
Malaki^as LONDON-mal ;
Malcolm:Malcolm9 LONDON-mal ;
Malena ACCRA-fem ;
Malene ACCRA-fem ;
Mal^frid:Mal^frid9 BERN-fem ;
Malik LONDON-mal ;
Malinen:Mali C-FI-NEN-sur ;
Mali^niemi ACCRA-sur ;
Maljanen:Malja C-FI-NEN-sur ;
Malka^mäki ACCRA-sur ;
Malki^el LONDON-mal ;
Malkki ACCRA-sur ;
Malkus LONDON-sur ;
Mal0la:Mal'la MARJA-plc ; !FIN
Malla ACCRA-fem ;
Malla^joh0ka:Malla^joh'ka MARJA-plc ; !FIN
Mallat LONDON-plc ;
Mally ACCRA-fem ;
Malm^frid:Malm^frid9 BERN-fem ;
Malm^heim:Malm^heim9 HEIM-sur ;
Malmi ACCRA-surplc ;
Malmin:Malmin9 LONDON-sur ;
Malmi^vaara ACCRA-sur ;
Maltrup:Maltrup9 BERN-sur ;
Malu ACCRA-fem ;
Malungen:Malungen9 LONDON-plc ;
Mal^vik BERN-sur ;
Malvin:Malvin9 LONDON-mal ;
Mamen:Mamen9 LONDON-sur ;
Mamontova ACCRA-sur ;
Man:Man9 BERN-surplc ;
Manaka ACCRA-fem ;
Manasse SIJTE-mal ; !Also sur, but not in our corpus, yet
Mandela ACCRA-sur ;
Man^drake:Man^drake ACCRA-sur ;
Man^drake+Use/Sub:Man^drake9 ACCRA-sur ; !
Mandrup:Mandrup9 BERN-surplc ;
Mandy ACCRA-fem ;
Man^fred:Man^fred9 LONDON-mal ;
Mangelsen:Mangelsen9 LONDON-sur ;
Mangen:Mangen9 LONDON-sur ;
Manger LONDON-sur ;
Mangi ACCRA-sur ;
Manglerud:Manglerud9 BERN-surplc ;
Manker:Manker LONDON-sur ;
Mankinen:Manki C-FI-NEN-sur ;
Mankki ACCRA-sur ;
Mankonen:Manko C-FI-NEN-sur ;
Mann^dal LONDON-sur ;
Manne^brekke ACCRA-sur ;
Mannela ACCRA-fem ;
Manner LONDON-sur ;
Manner^maa ACCRA-sur ;
Manners LONDON-sur ;
Man^nes BERN-sur ;
Mann^heim:Mann^heim9 HEIM-sur ;
Manni ACCRA-sur ;
Manniche ACCRA-sur ;
Manninen:Manni C-FI-NEN-sur ;
Mannonen:Manno C-FI-NEN-sur ;
Manns^verk BERN-sur ;
Mans BERN-mal ;
Mans^field:Mans^field9 BERN-sur ;
Mansikka ACCRA-sur ;
Mansikka-aho:Mansikka-aho9 ACCRA-sur ;
Mansikkala ACCRA-sur ;
Mansikka^mäki ACCRA-sur ;
Mansikka^viita ACCRA-sur ;
Man^stad:Man^stad9 BERN-sur ;
Mantela ACCRA-sur ;
Mantere ACCRA-sur ;
Mantila ACCRA-sur ;
Mantova ACCRA-sur ;
Mantsinen:Mantsi C-FI-NEN-sur ;
Manuel LONDON-mal ;
Manueles LONDON-sur ;
Manum:Manum9 LONDON-sur ;
Mao:Mao9 ACCRA-mal ;
Mar BERN-sur ;
Mara ACCRA-plc ;
Marainen:Marai C-FI-NEN-sur ;
Marakatt BERN-sur ;
Maranz:Maranz9 BERN-surplc ;
Marbella ACCRA-fem ;
Marc BERN-mal ;
Marcel LONDON-mal ;
Marcelino:Marcelino9 ACCRA-mal ;
Marcello:Marcello9 ACCRA-sur ;
Marche ACCRA-sur ;
Marcia ACCRA-sur ;
Marco:Marco9 ACCRA-mal ;
Marcos LONDON-sur ;
Marcus LONDON-mal ;
Marcussen:Marcussen9 LONDON-sur ;
Mareli^us BERN-sur ;
Maren:Maren9 LONDON-sur ;
Mareno:Mareno9 ACCRA-plc ;
Marensi^us BERN-sur ;
Margaret BERN-fem ;
Margareta ACCRA-fem ;
Margarete ACCRA-fem ;
Margareth:Margareth9 LONDON-fem ;
Margaretha ACCRA-fem ;
Margarethe ACCRA-fem ;
Margido:Margido9 ACCRA-mal ;
Margit LONDON-fem ;
Margith:Margith9 LONDON-fem ;
Margot LONDON-fem ;
Margoth:Margoth9 LONDON-fem ;
Mar^gret LONDON-fem ;
Mar^greta ACCRA-fem ;
Mar^grete ACCRA-fem ;
Marg^reth:Marg^reth9 LONDON-fem ;
Mar^grethe ACCRA-fem ;
Margun:Margun9 LONDON-sur ;
Margunn:Margunn9 BERN-fem ;
Mari ACCRA-fem ;
Mari-Ann:Mari-Ann9 BERN-sur ;
Maria ACCRA-fem ;
Mari^ager LONDON-sur ;
Mari^am:Mari^am9 LONDON-fem ;
Mari^an:Mari^an9 BERN-fem ;
Mari^ann:Mari^ann9 BERN-sur ;
Mari^anne ACCRA-fem ;
Mari^bukt BERN-LOAN-surplc ;
Mari^dal BERN-sur ;
Marie ACCRA-fem ;
Marie^anne ACCRA-fem ;
Marie^fred:Marie^fred9 LONDON-sur ;
Mari^el LONDON-fem ;
Mari^ell LONDON-fem ;
Mari^elle ACCRA-fem ;
Mari^ero:Mari^ero9 ACCRA-sur ;
Marie^stad:Marie^stad9 BERN-sur ;
Marike ACCRA-fem ;
Marila ACCRA-sur ;
Marina ACCRA-fem ;
Marini^us BERN-sur ;
Marinus LONDON-malsur ;
Mari^on:Mari^on9 LONDON-fem ;
Marit:Marit9 LONDON-fem ;
Marita ACCRA-fem ;
Marith:Marith9 LONDON-fem ;
Maritha ACCRA-fem ;
Maritta ACCRA-fem ;
Mari^us BERN-sur ;
Marja ACCRA-fem ;
Marja-Riitta ACCRA-fem ;
Marjala ACCRA-sur ;
Marja^maa ACCRA-sur ;
Marja^mäki ACCRA-surplc ;
Marjanen:Marja C-FI-NEN-sur ;
Marja^niemi ACCRA-surplc ;
Marjatta ACCRA-fem ;
Marjeta ACCRA-sur ;
Marjo^maa ACCRA-sur ;
Marjo^mäki ACCRA-sur ;
Marjo^niemi ACCRA-surplc ;
Mark BERN-sur ;
Markaryd:Markaryd9 BERN-sur ;
Marker LONDON-sur ;
Marketta ACCRA-fem ;
Markhus BERN-sur ;
Markkanen:Markka C-FI-NEN-sur ;
Markkinen:Markki C-FI-NEN-sur ;
Markkola ACCRA-sur ;
Markku ACCRA-mal ;
Markkula ACCRA-sur ;
Mark^lund:Mark^lund9 BERN-sur ;
Marko:Marko9 ACCRA-mal ;
Markov BERN-sur ;
Markuksela ACCRA-sur ;
Markula ACCRA-sur ;
Markus LONDON-mal ;
Markussen:Markussen9 LONDON-sur ;
Marlen:Marlen9 LONDON-sur ;
Marlene ACCRA-fem ;
Marley ACCRA-sur ;
Marlin:Marlin9 LONDON-sur ;
Maroni ACCRA-sur ;
Marques LONDON-sur ;
Marrakech:Marrakech9 BERN-sur ;
Marry ACCRA-fem ;
Marsala ACCRA-plc ;
Marseillaisen:Marseillaisen9 LONDON-sur ;
Marseli^us BERN-sur ;
Mar^stein:Mar^stein9 BERN-surplc ;
Mar^strander LONDON-sur ;
Marta ACCRA-fem ;
Marte ACCRA-fem ;
Martela ACCRA-sur ;
Martens LONDON-sur ;
Martensen:Martensen9 LONDON-sur ;
Martha ACCRA-fem ;
Marthe ACCRA-fem ;
Marthin:Marthin9 LONDON-mal ;
Marthine ACCRA-fem ;
Marthinsen:Marthinsen9 LONDON-sur ;
Marthinussen:Marthinussen9 LONDON-sur ;
Marthon:Marthon9 BERN-surplc ;
Martikainen:Martikai C-FI-NEN-sur ;
Martikka ACCRA-sur ;
Martikkala ACCRA-sur ;
Martimo:Martimo9 ACCRA-sur ;
Martin:Martin9 LONDON-mal ;
Martina ACCRA-fem ;
Martine ACCRA-fem ;
Martini^us BERN-sur ;
Martin^kauppi ACCRA-sur ;
Martin^mäki ACCRA-surplc ;
Martinsen:Martinsen9 LONDON-sur ;
Martinuessen:Martinuessen9 LONDON-sur ;
Martinus LONDON-malsur ;
Martinussen:Martinussen9 LONDON-sur ;
Martiskainen:Martiskai C-FI-NEN-sur ;
Marttala ACCRA-sur ;
Martti ACCRA-mal ;
Marttila ACCRA-sur ;
Marttinen:Martti C-FI-NEN-sur ;
Marttunen:Marttu C-FI-NEN-sur ;
Mar^ulf LONDON-fem ;
Mar^ulf BERN-mal ;
Marum:Marum9 LONDON-sur ;
Marve ACCRA-mal ;
Marvel LONDON-sur ;
Marviala ACCRA-sur ;
Mar^vik BERN-sur ;
Marvin:Marvin9 LONDON-mal ;
Mar^vold:Mar^vold9 BERN-sur ;
Marx BERN-sur ;
Mary ACCRA-fem ;
Mary-Ann:Mary-Ann9 BERN-sur ;
Mary^on:Mary^on9 LONDON-fem ;
Maråk:Maråk LONDON-sur ;
Masi ACCRA-mal ;
Maskhadov BERN-sur ;
Massinen:Massi C-FI-NEN-sur ;
Master LONDON-sur ;
Master^nes BERN-sur ;
Masterud:Masterud9 BERN-surplc ;
Masto^mäki ACCRA-sur ;
Masudi ACCRA-sur ;
Matadi ACCRA-sur ;
Matala^mäki ACCRA-sur ;
Mater^nes BERN-sur ;
Matero:Matero9 ACCRA-sur ;
Mathea ACCRA-fem ;
Matheson:Matheson9 LONDON-sur ;
Matheson-Wox^holt:Matheson-Wox^holt BERN-sur ;
Mathi^as LONDON-mal ;
Mathi^asen:Mathi^asen9 LONDON-sur ;
Mathi^assen:Mathi^assen9 LONDON-sur ;
Mathiesen:Mathiesen9 LONDON-sur ;
Mat^hilde ACCRA-fem ;
Mathis LONDON-mal ;
Mathis^datter LONDON-sur ;
Mathis^dtr. ACCRA-sur ;
Mathisen:Mathisen9 LONDON-sur ;
Maths BERN-mal ;
Mati ACCRA-mal ;
Mati^as LONDON-mal ;
Matikainen:Matikai C-FI-NEN-sur ;
Matikka ACCRA-sur ;
Matila ACCRA-sur ;
Matilainen:Matilai C-FI-NEN-sur ;
Matild:Matild9 BERN-sur ;
Matilde ACCRA-fem ;
Matin^lassi ACCRA-sur ;
Matiskainen:Matiskai C-FI-NEN-sur ;
Matisse ACCRA-sur ;
Matka^selkä ACCRA-surplc ;
Matleena ACCRA-fem ;
Mato^mäki ACCRA-surplc ;
Matred:Matred9 LONDON-sur ;
Matriculen:Matriculen9 LONDON-sur ;
Matrjohin BERN-sur ;
Mats BERN-mal ;
Matson:Matson9 LONDON-sur ;
Matt BERN-mal ;
Mattan:Mattan9 LONDON-mal ;
Mattanen:Matta C-FI-NEN-sur ;
Matte^us LONDON-mal ;
Mat^thew LONDON-mal ;
Matt^hews LONDON-sur ;
Matthi^as LONDON-mal ;
Matthiesen:Matthiesen9 LONDON-sur ;
Matthiessen:Matthiessen9 LONDON-sur ;
Matthisen:Matthisen9 LONDON-sur ;
Matti ACCRA-mal ;
Matti^as LONDON-mal ;
Mattila ACCRA-sur ;
Mattinen:Matti C-FI-NEN-sur ;
Mattis LONDON-mal ;
Mattit+Use/Sub:Mattit FirstTag; !?
Matto:Matto9 ACCRA-mal ;
Matts LONDON-mal ;
Mattsson:Mattsson9 LONDON-sur ;
Mattus LONDON-mal ;
Mattus^njunni+Use/Sub:Mattus^njunni MARJA-plc ; !
Matveinen:Matvei C-FI-NEN-sur ;
Matz LONDON-mal ;
Matzon:Matzon9 LONDON-sur ;
Maud:Maud9 BERN-fem ;
Maukonen:Mauko C-FI-NEN-sur ;
Mauno:Mauno9 ACCRA-mal ;
Maunu ACCRA-sur ;
Maunuksela ACCRA-sur ;
Maunu^mäki ACCRA-surplc ;
Mauri ACCRA-mal ;
Maurice NYSTØ-mal ;
Maurid:Maurid9 BERN-femplc ;
Mauriti^us BERN-sur ;
Maurits LONDON-mal ;
Mauritz:Mauritz9 LONDON-sur ;
Maur^nes BERN-sur ;
Maur^stad:Maur^stad9 BERN-sur ;
Mauseth:Mauseth9 BERN-sur ;
Mausolos BERN-surplc ;
Mawson:Mawson9 LONDON-sur ;
Max BERN-sur ;
Maximili^an:Maximili^an9 LONDON-mal ;
Maximos LONDON-mal ;
Maximus LONDON-mal ;
May BERN-sur ;
May-Bente ACCRA-fem ;
May-Brith:May-Brith9 LONDON-fem ;
May-Britt BERN-fem ;
May-Lene ACCRA-fem ;
May-Liss:May-Liss9 BERN-fem ;
May-Tove ACCRA-fem ;
Ma^ya ACCRA-org ;
May^field:May^field9 BERN-sur ;
Maylen:Maylen9 LONDON-sur ;
Ma^yotte ACCRA-fem ;
Mayt:Mayt BERN-sur ;
Maytt:Maytt BERN-sur ;
Mazzullo ACCRA-sur ;
Maš BERN-sur ;
Mbing:Mbing9 BERN-sur ;
McCartney ACCRA-sur ;
McDonald:McDonald9 LONDON-mal ;
McElroy NYSTØ-sur ;
McElroy+Use/Sub:McElroy ACCRA-sur; !
McKinley ACCRA-sur ;
Me^ander LONDON-sur ;
Meath:Meath9 BERN-sur ;
Meavke-Arve^njár0ga+Use/Sub:Meavke-Arve^njár'ga MARJA-plc ; !
Meavki-Arve^njár0ga:Meavki-Arve^njár'ga MARJA-plc ;
Mebi^us BERN-sur ;
Mechelen:Mechelen9 LONDON-sur ;
Med^bye ACCRA-sur ;
Med^bye+Use/Sub:Med^bye NYSTØ; !
Medea ACCRA-fem ;
Med^hus BERN-sur ;
Medici ACCRA-sur ;
Meedby NYSTØ-sur ;
Meedbye ACCRA-sur ;
Meedbye+Use/Sub:Meedbye NYSTØ-sur; !
Meek BERN-sur ;
Meel BERN-sur ;
Mefisto:Mefisto9 ACCRA-mal ;
Mefistofeles LONDON-mal ;
Me^gard:Me^gard9 BERN-sur ;
Mehetabel LONDON-fem ;
Mehl BERN-sur ;
Mehlen:Mehlen9 LONDON-sur ;
Mehlsen:Mehlsen9 LONDON-sur ;
Mehlum:Mehlum9 LONDON-sur ;
Mehren:Mehren9 LONDON-sur ;
Mehto:Mehto9 ACCRA-sur ;
Mehtonen:Mehto C-FI-NEN-sur ;
Mehuja^el LONDON-mal ;
Mehus BERN-sur ;
Meidell BERN-sur ;
Me^ier LONDON-sur ;
Mei^fiord:Mei^fiord9 BERN-sur ;
Meinert LONDON-mal ;
Meinertz:Meinertz9 LONDON-sur ;
Meinich:Meinich9 BERN-sur ;
Meinich-Olsen:Meinich9-Olsen9 LONDON-sur ;
Meisingset BERN-sur ;
Meissen:Meissen9 LONDON-sur ;
Mejdell:Mej9dell LONDON-sur ;
Mejländer:Mej9länder LONDON-sur ;
Mejlænder:Mej9lænder LONDON-sur ;
Mejnertsen:Mej9nertsen9 LONDON-sur ;
Mekjan:Mekjan9 LONDON-sur ;
Meknès BERN-sur ;
Me^lander LONDON-sur ;
Melanen:Mela C-FI-NEN-sur ;
Melang:Melang9 LONDON-sur ;
Mel^berg:Mel^berg9 BERN-sur ;
Mel^by NYSTØ-sur ;
Mel^by^bråten:Mel^by^bråten9 LONDON-sur ;
Mel^bye ACCRA-sur ;
Mel^bye+Use/Sub:Mel^bye NYSTØ-sur; !
Melchior BERN-sur ;
Melchiorsen:Melchiorsen9 LONDON-sur ;
Mel^dahl BERN-sur ;
Meld^gaard:Meld^gaard9 BERN-sur ;
Melea ACCRA-fem ;
Melek LONDON-mal ;
Mel^fjords^hagen:Mel^fjords^hagen9 LONDON-sur ;
Mel^gaard:Mel^gaard9 BERN-sur ;
Mel^heim:Mel^heim9 HEIM-sur ;
Mel^hus BERN-sur ;
Meli ACCRA-sur ;
Meling:Meling9 LONDON-sur ;
Mel^jords^hagen:Mel^jords^hagen9 LONDON-sur ;
Melki ACCRA-sur ;
Melkild:Melkild9 BERN-sur ;
Melkisedek LONDON-mal ;
Melkisedeka ACCRA-plc ;
Melkko:Melkko9 ACCRA-sur ;
Mellanen:Mella C-FI-NEN-sur ;
Melle^by NYSTØ-sur ;
Mellem:Mellem9 LONDON-sur ;
Melleris BERN-sur ;
Mellerud:Mellerud9 BERN-surplc ;
Mel^let:Mel^leh ANAR-mal ;
Mellum:Mellum9 LONDON-sur ;
Mellums^plass:Mellums^plass9 BERN-surplc ;
Melpomene ACCRA-fem ;
Melsom:Melsom9 LONDON-mal ;
Melum:Melum9 LONDON-sur ;
Melvin:Melvin9 LONDON-mal ;
Mel^vold:Mel^vold9 BERN-sur ;
Mel^øe ACCRA-sur ;
Mel^øy BERN-surplc ;
Mel^øy+Use/Sub:Mel^øy NYSTØ-plc ; !
Memel LONDON-mal ;
Menaikmos LONDON-mal ;
Menam:Menam9 LONDON-mal ;
Menander LONDON-sur ;
Mench BERN-sur ;
Menchu ACCRA-surplc ;
Menchú NYSTØ-sur ;
Menci^us BERN-sur ;
Mendel LONDON-sur ;
Menelaos LONDON-mal ;
Mengs^hol LONDON-sur ;
Mensonen:Menso C-FI-NEN-sur ;
Mentula ACCRA-sur ;
Menty^järvi ACCRA-sur ;
Mentzoni ACCRA-sur ;
Meppen:Meppen9 LONDON-sur ;
Merari ACCRA-sur ;
Merck BERN-sur ;
Merckx BERN-sur ;
Mercuri^us BERN-sur ;
Merete ACCRA-fem ;
Merethe ACCRA-fem ;
Meri ACCRA-sur ; ! also fem
Meriba ACCRA-plc ;
Merika ACCRA-fem ;
Meri^kallio:Meri^kallio9 ACCRA-sur ;
Meri^kanto:Meri^kanto9 ACCRA-sur ;
Meri^koski ACCRA-surplc ;
Meri^luoto:Meri^luoto9 ACCRA-sur ;
Merilä ACCRA-surplc ;
Meriläinen:Meriläi C-FI-NEN-sur ;
Meri^maa ACCRA-sur ;
Merinen:Meri C-FI-NEN-sur ;
Meri^saari ACCRA-sur ;
Meri^salo:Merisalo9 ACCRA-sur ;
Meri^virta ACCRA-sur ;
Merja ACCRA-fem ;
Merkki^niemi ACCRA-sur ;
Merleau-Ponty NYSTØ-sur ;
Mero:Mero9 ACCRA-sur ;
Meroe NYSTØ-sur ;
Meronen:Mero C-FI-NEN-sur ;
Merta ACCRA-fem ;
Mertala ACCRA-sur ;
Mertanen:Merta C-FI-NEN-sur ;
Merta^niemi ACCRA-sur ;
Mesch BERN-sur ;
Mesiäinen:Mesiäi C-FI-NEN-sur ;
Meskanen:Meska C-FI-NEN-sur ;
Meskus LONDON-sur ;
Messel LONDON-sur ;
Messi^as LONDON-mal ;
Messina ACCRA-fem ;
Me^stad:Me^stad9 BERN-sur ;
Mesters LONDON-sur ;
Metso:Metso9 ACCRA-sur ;
Metsola ACCRA-sur ;
Metsä^mäki ACCRA-surplc ;
Metsänen:Metsä C-FI-NEN-sur ;
Metsä^pelto:Metsä^pelto9 ACCRA-sur ;
Metsä^ranta ACCRA-sur ;
Metsä^vainio:Metsä^vainio9 ACCRA-sur ;
Mette ACCRA-fem ;
Mettinen:Metti C-FI-NEN-sur ;
Metto^vaara ACCRA-sur ;
Mettänen:Mettä C-FI-NEN-sur ;
Metuša^el LONDON-mal ;
Metušela ACCRA-mal ; 
Metz:Metz9 BERN-mal ;
Meydell LONDON-sur ;
Me^yer LONDON-sur ;
Me^yer^hold:Me^yer^hold9 BERN-sur ;
Mia ACCRA-fem ;
Mi^aš:Mi^až PLACE-DIM-ani ;
Mibsar LONDON-mal ;
Micael LONDON-mal ;
Micha^el LONDON-mal ;
Micha^elsen:Micha^elsen9 LONDON-sur ;
Michail BERN-mal ;
Michal LONDON-mal ;
Michalkova ACCRA-sur ;
Michalsen:Michalsen9 LONDON-sur ;
Michel LONDON-fem ;
Michelangelo:Michelangelo9 ACCRA-mal ;
Michelet BERN-sur ;
Michelle ACCRA-fem ;
Michelsen:Michelsen9 LONDON-sur ;
Micho^acán:Micho^acán9 BERN-surplc ;
Mickel:Mickel LONDON-mal ;
Mickey ACCRA-mal ;
Midas LONDON-mal ;
Middags^bukt BERN-sur ;
Midi^an:Midi^an9 BERN-surplc ;
Mid^sund:Mid^sund9 SUND-sur ;
Midt:Midt9 BERN-sur ;
Mid^thun:Mid^thun9 BERN-sur ;
Midt^tun:Midt^tun9 BERN-surplc ;
Mid^tun:Mid^tun9 BERN-surplc ;
Mielikäinen:Mielikäi C-FI-NEN-sur ;
Miel0li:Miel'li MARJA-plc ;
Mielonen:Mielo C-FI-NEN-sur ;
Mienna ACCRA-sur ;
Mienna^gohppi MARJA-plc ;
Mienna^joh0ka:Mienna^joh'ka MARJA-plc ;
Mienna^jáv0ri:Mienna^jáv'ri MARJA-plc ;
Mienna^luoppal:Mienna^luobbal DUORTNUS-plc ;
Mienna^vuotna MARJA-plc ;
Mienna^várri MARJA-plc ;
Mienna^čohkka MARJA-plc ;
Mieron:Mieron9 LONDON-mal ;
Mieskolainen:Mieskolai C-FI-NEN-sur ;
Mieskonen:Miesko C-FI-NEN-sur ;
Mietinen:Mieti C-FI-NEN-sur ;
Miettinen:Mietti C-FI-NEN-sur ;
Miettunen:Miettu C-FI-NEN-sur ;
Migon:Migon9 BERN-sur ;
Migoš:Migož ANAR-mal ;
Miguel LONDON-mal ;
Migáš:Migáž  ANAR-mal ;
Mihail BERN-mal ;
Mihal^kova ACCRA-sur ;
Mihesuah:Mihesuah9 LONDON-sur ;
Mihkil LONDON-mal ;
Mihkil^joh0ka:Mihkil^joh'ka MARJA-plc ;
Mihkil^jáv0ri:Mihkil^jáv'ri MARJA-plc ;
Mihkkal LONDON-mal ;
Mihkkalaš:Mihkkalažž HEANDARAT-mal ;
Mihkkal^gohppi MARJA-plc ;
Mihkkal^jáv0ri:Mihkkal^jáv'ri MARJA-plc ;
Mihkkal^njár0ga:Mihkkal^njár'ga MARJA-plc ;
Mihkkal^oai0vi:Mihkkal^oaj'vi MARJA-plc ; !FIN
Mihkkal^ráš0ša:Mihkkal^ráš'ša MARJA-plc ;
Mihkkal^várri MARJA-plc ;
Mihkkel LONDON-mal ;
Mihkkelaš:Mihkkelažž HEANDARAT-mal ;
Mihkkel^jáv0ri:Mihkkel^jáv'ri MARJA-plc ;
Mihkkel^roavvi MARJA-plc ;
Mihkkil LONDON-mal ;
Mihkku MARJA-mal ;
Mihko^jáv0ri:Mihko^jáv'ri MARJA-plc ;
Mihku^joh0ka:Mihku^joh'ka MARJA-plc ; !FIN
Mihku^jáv0ri:Mihku^jáv'ri MARJA-plc ; !FIN
Miikki ACCRA-sur ;
Miikkulainen:Miikkulai C-FI-NEN-sur ;
Miilu^mäki ACCRA-surplc ;
Miinalainen:Miinalai C-FI-NEN-sur ;
Mijia ACCRA-fem ;
Mik BERN-sur ;
Mika^el LONDON-mal ;
Mika^elsen:Mika^elsen9 LONDON-sur ;
Mikaels^son BERN-sur ;
Mikal LONDON-mal ;
Mikalsen:Mikalsen9 LONDON-sur ;
Mike ACCRA-mal ;
Mikhail BERN-mal ;
Mikhal^kova ACCRA-sur ;
Mikit BERN-mal ;
Mikkal LONDON-mal ;
Mikkalaš:Mikkalažž HEANDARAT-mal ;
Mikkanen:Mikka C-FI-NEN-sur ;
Mikkel LONDON-mal ;
Mikkel^borg:Mikkel^borg9 BERN-surplc ;
Mikkel^bo^stad:Mikkel^bo^stad9 BERN-sur ;
Mikkels^datter LONDON-sur ;
Mikkelsen:Mikkelsen9 LONDON-sur ;
Mikkelä ACCRA-sur ;
Mikkilä ACCRA-sur ;
Mikko:Mikko9 ACCRA-mal ;
Mikkol LONDON-mal ;
Mikkolainen:Mikkolai C-FI-NEN-sur ;
Mikkonen:Mikko C-FI-NEN-sur ;
Mikku MARJA-mal ;
Mikká MARJA-mal ;
Mikkál ANAR-mal ;
Mikola ACCRA-sur ;
Mildred:Mildred9 BERN-sur ;
Mildri ACCRA-fem ;
Mildrid:Mildrid9 BERN-fem ;
Milje^teig:Milje^teig9 BERN-sur ;
Milka MARJA-mal ;
Mill BERN-sur ;
Milla^guoi0ka:Milla^guoi'ka MARJA-plc ;
Milla^joh0ka:Milla^joh'ka MARJA-plc ;
Milly ACCRA-fem ;
Milosevic LONDON-sur ;
Milton:Milton9 LONDON-sur ;
Milvi^us BERN-sur ;
Mime ACCRA-mal ;
Mimi ACCRA-fem ;
Mimmi ACCRA-fem ;
Mina ACCRA-fem ;
Minais BERN-surplc ;
Minda ACCRA-fem ;
Mindanao:Mindanao9 ACCRA-mal ;
Minden:Minden9 LONDON-sur ;
Mind^nes BERN-sur ;
Mindor LONDON-mal ;
Minelli ACCRA-sur ;
Minerva ACCRA-fem ;
Ming:Ming9 BERN-sur ;
Minge ACCRA-sur ;
Minh:Minh9 BERN-sur ;
Minkkinen:Minkki C-FI-NEN-sur ;
Minna ACCRA-fem ;
Minos LONDON-mal ;
Minx BERN-sur ;
Mir BERN-sur ;
Mira ACCRA-fem ;
Miri^am:Miri^am9 LONDON-fem ;
Mirja ACCRA-fem ;
Mirjam:Mirjam9 LONDON-fem ;
Mir0já:Mir'já MARJA-fem ;
Mironova ACCRA-sur ;
Misje ACCRA-sur ;
Miskolc LONDON-sur ;
Misrajim:Misraj9im9 BERN-sur ;
Missing^myr BERN-surplc ;
Misten:Misten9 LONDON-sur ;
Mitikka ACCRA-sur ;
Mitrofan:Mitrofan9 BERN-surplc ;
Mitrunen:Mitru C-FI-NEN-sur ;
Mittet LONDON-sur ;
Mitylen:Mitylen9 LONDON-sur ;
Mjaa^vatn:Mjaa^vatn9 BERN-sur ;
Mjell BERN-sur ;
Mjol^fjell:Mjol^fjell BERN-sur ;
Mjær:Mjær BERN-sur ;
Mjøen:Mjøen9 LONDON-sur ;
Mjør BERN-sur ;
Mjør^lund:Mjør^lund9 BERN-sur ;
Mjøs BERN-sur ;
Mjøsa^jáv0ri:Mjøsa^jáv'ri MARJA-plc ;
Mjøs^lávde^goddi MARJA-org ;
Mo^ab:Mo^ab9 BERN-sur ;
Mo^an:Mo^an9 LONDON-sur ;
Mo^berg:Mo^berg9 BERN-sur ;
Moclair LONDON-sur ;
Moddi ACCRA-mal ;
Modenia ACCRA-sur ;
Modoroo:Modoroo9 NYSTØ-mal ;
Moe NYSTØ-sur ;
Moen:Moen9 LONDON-sur ;
Mo^eng:Mo^eng9 BERN-sur ;
Moe^stue ACCRA-sur ;
Mogen:Mogen9 LONDON-sur ;
Mogens LONDON-mal ;
Mogensen:Mogensen9 LONDON-sur ;
Mogenstrup:Mogenstrup9 BERN-sur ;
Mogiljov BERN-sur ;
Mog^stad:Mog^stad9 BERN-sur ;
Mo^gård:Mo^gård9 BERN-mal ;
Mohamed:Mohamed9 LONDON-mal ;
Mohammad:Mohammad9 LONDON-mal ;
Mohammed:Mohammed9 LONDON-mal ;
Mohn:Mohn9 BERN-sur ;
Mo^holt BERN-sur ;
Mohr BERN-sur ;
Moi DUBAI-sur ;
Moilanen:Moila C-FI-NEN-sur ;
Moi^nes BERN-sur ;
Moisala ACCRA-sur ;
Moisanen:Moisa C-FI-NEN-sur ;
Moisio:Moisio9 ACCRA-surplc ;
Mokko:Mokko9 ACCRA-sur ;
Moks^nes BERN-sur ;
Moks^ness:Moks^ness9 BERN-sur ;
Mo^lander LONDON-sur ;
Molde^nes BERN-sur ;
Molden^hauer LONDON-sur ;
Molde^stad:Molde^stad9 BERN-sur ;
Mold^jord:Mold^jord9 BERN-sur ;
Mold^skred:Mold^skred9 BERN-sur ;
Mold^tun:Mold^tun9 BERN-surplc ;
Moline ACCRA-fem ;
Molise ACCRA-sur ;
Mollerup:Mollerup9 BERN-surplc ;
Molle^stad:Molle^stad9 BERN-sur ;
Molly ACCRA-fem ;
Mol^nes BERN-sur ;
Molotov BERN-sur ;
Mols BERN-sur ;
Mol^stad:Mol^stad9 BERN-sur ;
Molte^berg:Molte^berg9 BERN-sur ;
Moltzau ACCRA-sur ;
Mol^vik BERN-sur ;
Mo^løkken:Mo^løkken LONDON-sur ;
Mo^myr BERN-surplc ;
Mona ACCRA-fem ;
Mone ACCRA-fem ;
Mong:Mong9 BERN-sur ;
Monge ACCRA-sur ;
Mong^stad:Mong^stad9 BERN-sur ;
Monica ACCRA-fem ;
Monika ACCRA-fem ;
Monola ACCRA-sur ;
Mononen:Mono C-FI-NEN-sur ;
Monrad:Monrad9 LONDON-mal ;
Mons BERN-mal ;
Monsen:Monsen9 LONDON-sur ;
Monsrud:Monsrud9 BERN-sur ;
Mon^stad:Mon^stad9 BERN-sur ;
Mont BERN-sur ;
Mont-Saint-Michel LONDON-plc ;
Montada ACCRA-sur ;
Montaigne ACCRA-sur ;
Montesorri ACCRA-sur ;
Montgomery ACCRA-sur ;
Montonen:Monto C-FI-NEN-sur ;
Montserrat BERN-plc ;
Moore ACCRA-sur ;
Morales LONDON-surplc ;
Morceli ACCRA-sur ;
Mordt BERN-sur ;
More ACCRA-sur ;
Morell LONDON-sur ;
Morfe^us LONDON-mal ;
Morfevs LONDON-mal ;
Morgan:Morgan9 LONDON-mal ;
Morgan^jáv0ri:Morgan^jáv'ri MARJA-plc ; !FIN
Moritz:Moritz9 LONDON-mal ;
Moritz^bakk BERN-sur ;
Mork BERN-mal ;
Moroku^li^en:Moroku^li^en9 LONDON-sur ;
Moroni ACCRA-sur ;
Morottaja ACCRA-sur ;
Morphe^us LONDON-mal ;
Morrell LONDON-sur ;
Mor0te:Mor'te MARJA-mal ;
Morten:Morten9 LONDON-mal ;
Morten^geađgge^njár0ga:Morten^geađgge^njár'ga MARJA-plc ;
Mortens^datter LONDON-sur ;
Mortensen:Mortensen9 LONDON-sur ;
Mortens^son BERN-sur ;
Mor0tu:Mor'tu MARJA-mal ;
Mor^vik BERN-sur ;
Mos^by NYSTØ-sur ;
Mos^bye ACCRA-sur ;
Mos^bye+Use/Sub:Mos^bye NYSTØ-sur; !
Mos^eid:Mos^eid9 BERN-sur ;
Moselle ACCRA-fem ;
Mos^eng:Mos^eng9 BERN-sur ;
Moses LONDON-mal ;
Mos^hagen:Mos^hagen9 LONDON-sur ;
Moshnikoff LONDON-sur ;
Mo^skog:Mo^skog9 BERN-sur ;
Mo^slet BERN-sur ;
Mosnikoff BERN-sur ;
Moss:Moss9 BERN-sur ;
Mossadegh:Mossadegh9 BERN-sur ;
Mossadek LONDON-sur ;
Mossik LONDON-mal ;
Mo^stad:Mo^stad9 BERN-sur ;
Mostue ACCRA-sur ;
Mos^vik BERN-sur ;
Motz^feldt BERN-sur ;
Mo^um:Mo^um9 LONDON-sur ;
Mount BERN-sur ;
Mouridsen:Mouridsen9 LONDON-sur ;
Mouritsen:Mouritsen9 LONDON-sur ;
Mouru^järvi ACCRA-sur ;
Mo^vik BERN-sur ;
Mo^vinkel LONDON-sur ;
Movsses LONDON-mal ;
Movsses^njár0ga:Movsses^njár'ga MARJA-plc ;
Mowinckel:Mowinckel BERN-sur ;
Mowinkel:Mowinkel BERN-sur ;
Mox^nes BERN-sur ;
Mozart LONDON-sur ;
Muci^us BERN-sur ;
Mudenia ACCRA-sur ;
Muggerud:Muggerud9 BERN-surplc ;
Muhamet LONDON-mal ;
Muhammed:Muhammed9 LONDON-mal ;
Muhli ACCRA-sur ;
Muhonen:Muho C-FI-NEN-sur ;
Muikku ACCRA-sur ;
Muilu ACCRA-sur ;
Muinonen:Muino C-FI-NEN-sur ;
Muittari ACCRA-sur ;
Muje ACCRA-sur ;
Mujjá:Muj9j9á ACCRA-fem ;
Mujunen:Muju C-FI-NEN-sur ;
Mukka ACCRA-sur ;
Mukkala ACCRA-sur ;
Mukká-Jává ACCRA-mal ; !not sure
Mula^dal BERN-sur ;
Mulari ACCRA-sur ;
Mul^house ACCRA-sur ;
Muller LONDON-sur ;
Mulli ACCRA-sur ;
Mullonen:Mullo C-FI-NEN-sur ;
Multala ACCRA-sur ;
Multa^mäki ACCRA-surplc ;
Multanen:Multa C-FI-NEN-sur ;
Multi^silta ACCRA-sur ;
Munch:Munch9 BERN-sur ;
Munck BERN-sur ;
Mund^heim:Mund^heim9 HEIM-sur ;
Mundy ACCRA-sur ;
Muni ACCRA-fem ;
Munk BERN-sur ;
Munke^bye ACCRA-sur ;
Munke^bye+Use/Sub:Munke^bye NYSTØ-sur; !
Munke^jord:Munke^jord9 BERN-sur ;
Munkki ACCRA-sur ;
Munks^gaard:Munks^gaard9 BERN-sur ;
Munk^vold:Munk^vold9 BERN-sur ;
Munne ACCRA-sur ;
Munnukka ACCRA-sur ;
Munster LONDON-sur ;
Munukka ACCRA-sur ;
Muranen:Mura C-FI-NEN-sur ;
Mur^berg:Mur^berg9 BERN-sur ;
Muren:Muren9 LONDON-sur ;
Muri ACCRA-sur ;
Murkes LONDON-sur ;
Murphy ACCRA-sur ;
Murray LONDON-sur ;
Murtola ACCRA-sur ;
Murto^mäki ACCRA-surplc ;
Murtonen:Murto C-FI-NEN-sur ;
Murto^niemi ACCRA-sur ;
Murto^vaara ACCRA-sur ;
Murud:Murud9 BERN-surplc ;
Musakka ACCRA-sur ;
Mussir LONDON-sur ;
Musta ACCRA-sur ;
Mu^stad:Mu^stad9 BERN-sur ;
Mustafa ACCRA-mal ;
Musta^joki ACCRA-surplc ;
Musta^järvi ACCRA-surplc ;
Musta^kallio:Musta^kallio9 ACCRA-sur ;
Musta^lahti ACCRA-surplc ;
Musta^mäki ACCRA-surplc ;
Musta^niemi ACCRA-sur ;
Mustan^oja ACCRA-sur ;
Mustola ACCRA-sur ;
Mustonen:Musto C-FI-NEN-sur ;
Musæ^us LONDON-sur ;
Mutanen:Muta C-FI-NEN-sur ;
Mutikainen:Mutikai C-FI-NEN-sur ;
Mutka ACCRA-sur ;
Muttilainen:Muttilai C-FI-NEN-sur ;
Muttonen:Mutto C-FI-NEN-sur ;
Muukka ACCRA-sur ;
Muukkonen:Muukko C-FI-NEN-sur ;
Muuri ACCRA-sur ;
Muuri^ais^niemi ACCRA-sur ;
Muuri^mäki ACCRA-sur ;
Muurinen:Muuri C-FI-NEN-sur ;
Muuronen:Muuro C-FI-NEN-sur ;
Myd^land:Myd^land9 BERN-sur ;
Myers BERN-sur ;
Myhr BERN-sur ;
Myhra ACCRA-plc ;
Myhre ACCRA-sur ;
Myhren:Myhren9 LONDON-sur ;
Myhrer LONDON-sur ;
Myhr^vold:Myhr^vold9 BERN-sur ;
Myken:Myken9 LONDON-sur ;
Myking:Myking9 LONDON-sur ;
Mykkänen:Mykkä C-FI-NEN-sur ;
Myklebost:Myklebost9 BERN-surplc ;
Myklebo^stad:Myklebo^stad9 BERN-sur ;
Myklebust:Myklebust9 BERN-sur ;
Mykle^vold:Mykle^vold9 BERN-sur ;
Mykle^voll BERN-surplc ;
Myller LONDON-sur ;
Mylly ACCRA-fem ;
Mylly^aho:Mylly^aho9 ACCRA-sur ;
Mylly^harju ACCRA-surplc ;
Mylly^koski ACCRA-surplc ;
Mylly^lahti ACCRA-sur ;
Myllylä ACCRA-sur ;
Mylly^maa ACCRA-sur ;
Mylly^mäki ACCRA-surplc ;
Myllynen:Mylly C-FI-NEN-sur ;
Mylly^niemi ACCRA-surplc ;
Myllys LONDON-sur ;
Mylläri ACCRA-sur ;
Myllärinen:Mylläri C-FI-NEN-sur ;
Myntti ACCRA-sur ;
Mynttinen:Myntti C-FI-NEN-sur ;
Myr^berg:Myr^berg9 BERN-sur ;
Myren:Myren9 LONDON-sur ;
Myr^heim:Myr^heim9 HEIM-sur ;
Myrmel LONDON-sur ;
Myrmæl LONDON-sur ;
Myrseth:Myrseth9 BERN-sur ;
Myr^skog:Myr^skog9 BERN-surplc ;
Myr^stad:Myr^stad9 BERN-sur ;
Myr^vang:Myr^vang9 BERN-sur ;
Myr^vold:Myr^vold9 BERN-sur ;
Mysen:Mysen9 LONDON-sur ;
Myyry ACCRA-fem ;
Myyryläinen:Myyryläi C-FI-NEN-sur ;
Myöhänen:Myöhä C-FI-NEN-sur ;
Máddji MARJA-fem ;
Máddjá MARJA-fem ;
Mágge MARJA-fem ;
Mággá MARJA-sur ;
Mággá^dievvá MARJA-plc ; !FIN
Mággá^joh0ka:Mággá^joh'ka MARJA-plc ;
Má^gredá ACCRA-fem ;
Máhkaráv0ju:Máhkaráv'ju MARJA-plc ;
Máhte^dievvá MARJA-plc ; !FIN
Máhte^geavŋŋis:Máhte^geavgŋis GEAVNNIS-plc ; !FIN
Máhte^jeaggi MARJA-plc ;
Máhte^joh0ka:Máhte^joh'ka MARJA-plc ;
Máhte^jáv0ri:Máhte^jáv'ri MARJA-plc ; !FIN
Máhte^leah0ki:Máhte^leah'ki MARJA-plc ; !FIN
Máhte^oaivvit:Máhte^oaj'vi ALEUHTAT-plc ; !FIN
Máhtte MARJA-mal ;
Máhtte^geavŋŋis:Máhtte^geavgŋis GEAVNNIS-plc ;
Máhttei DUBAI-mal ;
Máhtto MARJA-mal ;
Máijan:Máijan9 LONDON-fem ; ! is this correct, or is it Essive?
Mái0já:Máj'já MARJA-fem ;
Májjá:Máj9já MARJA-fem ;
Mákke MARJA-fem ;
Mákká^gálgo^jáv0ri:Mákká^gálgo^jáv'ri MARJA-plc ;
Mákká^gálgo^oai0vi:Mákká^gálgo^oaj'vi MARJA-plc ;
Mákká^jáv0ri:Mákká^jáv'ri MARJA-plc ;
Mákká^luok0ta:Mákká^luok'ta MARJA-plc ;
Mákká^sa00vu:Mákká^savvun8 GUOLBBA-plc ; !FIN
Mákká^várri MARJA-plc ;
Mákká^á00ja:Mákká^ád'jag8 GUOLBBA-plc ; !FIN
Mákredáža ACCRA-fem ;
Mál0já:Mál'já MARJA-mal ; !Is this truly male?
Márainen:Márainen LONDON-sur ;
Máre ACCRA-fem ;
Máre^gohppi MARJA-plc ;
Máren:Máren9 LONDON-fem ;
Máret:Máreh ANAR-fem ;
Máret-Án0ne:Máret-Án'ne MARJA-fem ;
Már0ge:Már'ge MARJA-mal ;
Márget:Márgeh ANAR-fem ;
Márgget:Márggeh ANAR-fem ;
Márgget-Elle^jáv0ri+Use/Sub:Márgget-Elle^jáv'ri MARJA-plc ; !
Már^greh0tá:Már^greh'tá MARJA-fem ;
Már0gu:Már'gu MARJA-fem ;
Máriá MARJA-fem ;
Már0ja:Már'ja MARJA-fem ;
Márjjá^jeaggi MARJA-plc ; !FIN
Márjon:Márjon9 LONDON-fem ;
Már0já:Már'já MARJA-fem ;
Márko^mánák:Márko^máná SKANIK-org ;
Már0te:Már'te MARJA-fem ;
Márte^joh0ka:Márte^joh'ka MARJA-plc ;
Márte^várri MARJA-plc ;
Mártte^jáv0ri:Mártte^jáv'ri MARJA-plc ;
Mártte^njunni MARJA-plc ;
Mártte^njár0ga:Mártte^njár'ga MARJA-plc ; !FIN
Már0tá:Már'tá MARJA-fem ;
Mávdnos LONDON-mal ;
Mávdnu MARJA-mal ;
Mávnnos LONDON-mal ;
Mávnnos^joh0ka:Mávnnos^joh'ka MARJA-plc ;
Mávnnos^oai0vi:Mávnnos^oaj'vi MARJA-plc ;
Mávnnos^čah0ca:Mávnnos^čah'ca MARJA-plc ;
Mávnos LONDON-mal ;
Máze MARJA-plc ; !In this the ill. is Mázii as it should be
Mäen^sivu ACCRA-sur ;
Mägiste ACCRA-sur ;
Mähönen:Mähö C-FI-NEN-sur ;
Mäkelä ACCRA-sur ;
Mäkeläinen:Mäkeläi C-FI-NEN-sur ;
Mäki ACCRA-sur ;
Mäki^aho:Mäki^aho9 ACCRA-sur ;
Mäkilä ACCRA-sur ;
Mäki^maa ACCRA-sur ;
Mäki^martti ACCRA-sur ;
Mäkinen:Mäki C-FI-NEN-sur ;
Mäki^niemi ACCRA-sur ;
Mäki^niska ACCRA-sur ;
Mäki^pelto:Mäki^pelto9 ACCRA-sur ;
Mäki^ranta ACCRA-sur ;
Mäki^rinne ACCRA-sur ;
Mäki^rinta ACCRA-sur ;
Mäki^salo:Mäki^salo9 ACCRA-sur ;
Mäki^talo:Mäki^talo9 ACCRA-sur ;
Mäki^virta ACCRA-sur ;
Mäkynen:Mäky C-FI-NEN-sur ;
Mäkäläinen:Mäkäläi C-FI-NEN-sur ;
Mäkäräinen:Mäkäräi C-FI-NEN-sur ;
Mälkiä ACCRA-sur ;
Mälkki ACCRA-sur ;
Mälkönen:Mälkö C-FI-NEN-sur ;
Mällinen:Mälli C-FI-NEN-sur ;
Mäläskä ACCRA-sur ;
Mämmelä ACCRA-sur ;
Mämmi ACCRA-sur ;
Mänttäri ACCRA-sur ;
Mänty ACCRA-sur ;
Mänty+Use/Sub:Mänty NYSTØ-sur; !
Mänty^harju ACCRA-surplc ;
Mänty^koski ACCRA-surplc ;
Mäntylä ACCRA-sur ;
Mänty^maa ACCRA-sur ;
Mänty^mäki ACCRA-surplc ;
Mäntynen:Mänty C-FI-NEN-sur ;
Mänty^niemi ACCRA-surplc ;
Mänty^ranta ACCRA-sur ;
Mänty^saari ACCRA-surplc ;
Mänty^salo:Mänty^salo9 ACCRA-sur ;
Mänty^vaara ACCRA-surplc ;
Märak:Mära BALAK-sur ;
Märkälä ACCRA-sur ;
Märsylä ACCRA-surplc ;
Märta ACCRA-fem ;
Märtha ACCRA-fem ;
Mässeli ACCRA-sur ;
Määttänen:Määttä C-FI-NEN-sur ;
Mål^frid:Mål^frid9 BERN-fem ;
Måren:Måren9 LONDON-sur ;
Mår^nes BERN-sur ;
Mæcenas BERN-sur ;
Mæhle ACCRA-sur ;
Mæhlum:Mæhlum9 LONDON-sur ;
Mæhre ACCRA-sur ;
Mæl BERN-sur ;
Mælan:Mælan9 LONDON-sur ;
Mæland:Mæland9 BERN-sur ;
Mæle ACCRA-sur ;
Mælen:Mælen9 LONDON-sur ;
Mære ACCRA-sur ;
Mérida ACCRA-fem ;
Mökkönen:Mökkö C-FI-NEN-sur ;
Mölkänen:Mölkä C-FI-NEN-sur ;
Mölläri ACCRA-sur ;
Mönchen^glad^bach:Mönchen^glad^bach9 BERN-sur ;
Mönkkönen:Mönkkö C-FI-NEN-sur ;
Mönkäre ACCRA-sur ;
Mönttinen:Möntti C-FI-NEN-sur ;
Mörsky ACCRA-sur ;
Mörsky+Use/Sub:Mörsky NYSTØ-sur; !
Möttönen:Möttö C-FI-NEN-sur ;
Möykkynen:Möykky C-FI-NEN-sur ;
Møgster LONDON-sur ;
Møhlen:Møhlen9 LONDON-sur ;
Møinichen:Møinichen9 LONDON-sur ;
Møkster LONDON-sur ;
Møl^gaard:Møl^gaard9 BERN-sur ;
Mølle^bakken:Mølle^bakken9 LONDON-sur ;
Mølle^mann:Mølle^mann9 BERN-sur ;
Møller LONDON-sur ;
Møller-rasmussen:Møller-rasmussen9 LONDON-sur ;
Møller^hagen:Møller^hagen9 LONDON-sur ;
Møll^hausen:Møll^hausen9 LONDON-sur ;
Møl^mann BERN-sur ;
Møln^bukt BERN-sur ;
Møn:Møn9 BERN-sur ;
Mønnich:Mønnich9 BERN-sur ;
Møns BERN-mal ;
Mørch:Mørch9 BERN-sur ;
Mørck BERN-sur ;
Mørk BERN-sur ;
Mørkved:Mørkved9 BERN-sur ;
Mørs^vik BERN-sur ;
Møy^frid:Møy^frid9 BERN-fem ;
Mül^heim:Mül^heim9 HEIM-sur ;
Müller LONDON-sur ;
Münster LONDON-sur ;
Mürer LONDON-sur ;
NBL^Norsk:NBL^Norsk BERN-sur ;
Naakka ACCRA-sur ;
Naaman:Naaman9 BERN-sur ;
Naas BERN-sur ;
Nadd^vik BERN-sur ;
Nadia ACCRA-fem ;
Na^evi^us BERN-sur ;
Naf^stad:Naf^stad9 BERN-sur ;
Naftal LONDON-sur ;
Naftali ACCRA-plc ;
Naftali ACCRA-mal;
Nagel LONDON-sur ;
Nagell LONDON-sur ;
Naharajim:Naharaj9im9 BERN-sur ;
Naharijim:Naharijim9 BERN-sur ;
Nahkala ACCRA-sur ;
Nahki^ais^oja ACCRA-sur ;
Nahkuri ACCRA-sur ;
Nain:Nain9 BERN-sur ;
Naina ACCRA-plc ;
Nakajima ACCRA-sur ;
Nakari ACCRA-sur ;
Nakkela^jervi+Use/Sub:Nakkela^jervi ACCRA-sur; !
Nakken:Nakken9 LONDON-sur ;
Nakkerud:Nakkerud9 BERN-surplc ;
Nakling:Nakling9 LONDON-sur ;
Nakšon:Nakšon9 LONDON-mal ;
Nalli ACCRA-sur ;
Namibe ACCRA-sur ;
Namsen:Namsen9 LONDON-sur ;
Namur BERN-surplc ;
Nan:Nan9 BERN-sur ;
Nana^beal^joh0ka:Nana^beal^joh'ka MARJA-plc ; !FIN
Nana^beal^jáv0ri:Nana^beal^jáv'ri MARJA-plc ; !FIN
Nancy ACCRA-fem ;
Nang:Nang9 BERN-sur ;
Nanga ACCRA-plc ;
Nanit:Nanih ANAR-mal ;
Nann:Nann9 BERN-sur ;
Nanna ACCRA-fem ;
Nanne^stad:Nanne^stad9 BERN-sur ;
Nanny ACCRA-fem ;
Nansen:Nansen9 LONDON-sur ;
Napari ACCRA-sur ;
Napoleon:Napoleon9 LONDON-mal ;
Napp:Napp9 BERN-sur ;
Narcissus LONDON-mal ;
Narinen:Nari C-FI-NEN-sur ;
Narita ACCRA-fem ;
Narkissos LONDON-mal ;
Narogin:Narogin9 LONDON-sur ;
Narum:Narum9 LONDON-sur ;
Narve ACCRA-mal ;
Narve^stad:Narve^stad9 BERN-sur ;
Nar^vik BERN-LOAN-surplc ;
Nash:Nash9 BERN-sur ;
Naskali ACCRA-sur ;
Naski ACCRA-sur ;
Nasser LONDON-sur ;
Nasser^jáv0ri:Nasser^jáv'ri MARJA-plc ;
Natalie ACCRA-fem ;
Natan:Natan9 LONDON-mal ;
Natana^el LONDON-mal ;
Natana^ela ACCRA-fem ;
Nataša ACCRA-fem ;
Nathalie ACCRA-fem ;
Natri ACCRA-sur ;
Natunen:Natu C-FI-NEN-sur ;
Nat^vig:Nat^vig9 BERN-sur ;
Nat^vik BERN-sur ;
Nat^ås BERN-sur ;
Nauclér LONDON-sur ;
Nau^en:Nau^en9 LONDON-sur ;
Nauff BERN-sur ;
Nauha ACCRA-sur ;
Naukkarinen:Naukkari C-FI-NEN-sur ;
Nault BERN-sur ;
Naumanen:Nauma C-FI-NEN-sur ;
Nauska ACCRA-surplc ;
Nava^ya ACCRA-mal ;
Ndaskoi DUBAI-sur ;
Nea ACCRA-fem ;
Ne^agh:Ne^agh9 BERN-sur ;
Nea^njunni MARJA-plc ;
Nebajot BERN-mal ;
Nebell LONDON-sur ;
Nebukadnesar LONDON-sur ;
Ned^kvitne ACCRA-mal ;
Ned^strand:Ned^strand9 BERN-sur ;
Neer^gaard:Neer^gaard9 BERN-sur ;
Nefelin:Nefelin9 BERN-surplc ;
Nehemi^as LONDON-mal ;
Neil BERN-sur ;
Neill BERN-sur ;
Nejne:Nej9ne ACCRA-sur ;
Nek^stad:Nek^stad9 BERN-sur ;
Ne^laug:Ne^laug9 BERN-fem ;
Neli^markka ACCRA-sur ;
Nellejet:Nellejet BERN-fem ;
Nelle^man:Nelle^man9 BERN-sur ;
Nelle^mann:Nelle^mann9 BERN-sur ;
Nellie ACCRA-fem ;
Nelly ACCRA-fem ;
Nelson LONDON-mal ;
Nemesis BERN-mal ;
Nemi ACCRA-fem ;
Nemirovič LONDON-sur ;
Nemtsov BERN-sur ;
Nenonen:Neno C-FI-NEN-sur ;
Nepal LONDON-surplc ;
Ner^eng:Ner^eng9 BERN-sur ;
Nere^us LONDON-malsur ;
Nerevs LONDON-mal ;
Ner^gaard:Ner^gaard9 BERN-sur ;
Ner^gåd:Ner^gåd9 BERN-sur ;
Ner^heim:Ner^heim9 HEIM-sur ;
Ner^hus BERN-sur ;
Neri ACCRA-mal ;
Ner^li ACCRA-sur ;
Ner^li^en:Ner^li^en9 LONDON-sur ;
Nero:Nero9 ACCRA-mal ;
Ner^stad:Ner^stad9 BERN-sur ;
Ner^vei DUBAI-LOAN-surplc ;
Ner^vik BERN-sur ;
Ner^ås BERN-sur ;
Nes BERN-sur ;
Nes:Nes BERN-sur ;
Nes^flaten:Nes^flaten9 LONDON-sur ;
Nes^heim:Nes^heim9 HEIM-sur ;
Nesje ACCRA-sur ;
Neslein:Neslein9 LONDON-sur ;
Ness:Ness9 BERN-sur ;
Nesse ACCRA-sur ;
Nesset LONDON-sur ;
Ness^vold:Ness^vold9 BERN-sur ;
Nestori ACCRA-mal ;
Nest^tun:Nest^tun9 BERN-surplc ;
Nes^vik BERN-sur ;
Nes^vold:Nes^vold9 BERN-sur ;
Neu^felt BERN-sur ;
Neu^man:Neu^man9 BERN-sur ;
Neu^mann:Neu^mann9 BERN-sur ;
Neu^münster LONDON-sur ;
Neuss:Neuss9 BERN-sur ;
Neuvonen:Neuvo C-FI-NEN-sur ;
Neu^wied:Neu^wied9 BERN-sur ;
Nevala ACCRA-sur ;
Nevalainen:Nevalai C-FI-NEN-sur ;
Never^skruk^bukt:Never^skruk^bukt BERN-sur ;
Nevis LONDON-sur ;
Nevo:Nevo9 ACCRA-sur ;
New BERN-sur ;
Newark-on-Trent BERN-sur ;
New^man:New^man9 BERN-sur ;
New^market LONDON-mal ;
Newmeyer LONDON-sur ;
Nibe ACCRA-sur ;
Nicholaisen:Nicholaisen9 LONDON-sur ;
Nicholas BERN-mal ;
Nicholson BERN-sur ;
Nick BERN-mal ;
Nickel LONDON-sur ;
Nicklas LONDON-mal ;
Nicko:Nicko9 ACCRA-mal ;
Nickul LONDON-sur ;
Nickul:Nickul LONDON-sur ;
Niclas LONDON-mal ;
Nicodemus LONDON-mal ;
Nicodemussen:Nicodemussen9 LONDON-sur ;
Nicolai DUBAI-mal ;
Nicolai+Use/Sub:Nicolai LONDON-mal; !
Nicolaisen:Nicolaisen9 LONDON-sur ;
Nicolajsen:Nicolaj9sen9 LONDON-sur ;
Nicolas BERN-mal ;
Nicolaus LONDON-mal ;
Nicolay BERN-mal ;
Nicolaysen:Nicolaysen9 LONDON-sur ;
Nicole ACCRA-fem ;
Nicoline ACCRA-fem ;
Nielikäinen:Nielikäi C-FI-NEN-sur ;
Niels BERN-mal ;
Nielsen:Nielsen9 LONDON-sur ;
Nielssen:Nielssen9 LONDON-sur ;
Nie^mann:Nie^mann9 BERN-sur ;
Niemelä ACCRA-sur ;
Niemen^maa ACCRA-sur ;
Niemi ACCRA-sur ;
Niemi^aho:Niemi^aho9 ACCRA-sur ;
Niemi^maa ACCRA-sur ;
Niemi^mäki ACCRA-sur ;
Nieminen:Niemi C-FI-NEN-sur ;
Niemi^talo:Niemi^talo9 ACCRA-sur ;
Niemonen:Niemo C-FI-NEN-sur ;
Nietula ACCRA-sur ;
Nietzsche ACCRA-sur ;
Nieuwe^jaar BERN-sur ;
Niga ACCRA-mal ; !Not sure of the sex
Nigel LONDON-mal ;
Niger LONDON-sur ;
Nihkul LONDON-sur ;
Nih0ká:Nih'ká MARJA-mal ;
Nihká^vađđa MARJA-plc ; !FIN
Nihtilä ACCRA-sur ;
Niikke ACCRA-sur ;
Niila ACCRA-mal ;
Niila^deano^luoppal:Niila^deano^luobbal DUORTNUS-plc ;
Niila^eatno^gáddi MARJA-plc ;
Niila^eatnu MARJA-plc ;
Niila^gáddi MARJA-plc ;
Niilas:Nijlas ANAR-mal ;
Niilas^jáv0ri+Use/Sub:Niilas^jáv'ri MARJA-plc ; !
Niiles LONDON-mal ;
Niiles-Máhte-njár0ga+Use/Sub:Niiles-Máhte-njár'ga MARJA-plc ; !
Niillas:Nijllas ANAR-mal ;
Niillas^jáv0ri:Niillas^jáv'ri MARJA-plc ;
Niillá:Nijllá MARJA-mal ;
Niillán+Use/Sub:Nijllán9 ACCRA ; ! !WHAT IS THIS?
Niilo:Niilo9 ACCRA-mal ;
Niilola ACCRA-sur ;
Niilut+Use/Sub:Niiluh ANAR-sur ; !
Nii0lá:Nij'lá MARJA-mal ;
Niilá^čohkka MARJA-plc ;
Niini^koski ACCRA-surplc ;
Niini^maa ACCRA-sur ;
Niini^mäki ACCRA-sur ;
Niininen:Niini C-FI-NEN-sur ;
Niini^salo:Niini^salo9 ACCRA-surplc ;
Niini^vaara ACCRA-sur ;
Niini^virta ACCRA-sur ;
Niiranen:Niira C-FI-NEN-sur ;
Niito^vuopio:Niito^vuopio9 ACCRA-sur ;
Niittylä ACCRA-sur ;
Niitty^maa ACCRA-sur ;
Niitty^mäki ACCRA-sur ;
Niittynen:Niitty C-FI-NEN-sur ;
Niitty^vuopio:Niitty^vuopio9 ACCRA-sur ;
Nika^ia ACCRA-fem ;
Nikita ACCRA-fem ;
Nikkala ACCRA-mal ;
Nikkanen:Nikka C-FI-NEN-sur ;
Nikkari ACCRA-sur ;
Nikkarinen:Nikkari C-FI-NEN-sur ;
Nikken LONDON-mal ;
Nikkilä ACCRA-surplc ;
Nikkinen:Nikki C-FI-NEN-sur ;
Nikko:Nikko9 ACCRA-mal ;
Nikkola ACCRA-sur ;
Nikkonen:Nikko C-FI-NEN-sur ;
Nikku ACCRA-sur ;
Niklas LONDON-mal ;
Niko:Niko9 ACCRA-mal ;
Nikodemus LONDON-mal ;
Nikola ACCRA-sur ;
Nikolai DUBAI-mal ;
Nikolai+Use/Sub:Nikolai LONDON-mal; !
Nikolaisen:Nikolaisen9 LONDON-sur ;
Nikolaj:Nikolaj9 BERN-mal ;
Nikolajsen:Nikolaj9sen9 LONDON-sur ;
Nikolaus LONDON-mal ;
Nikoline ACCRA-fem ;
Nikomedes LONDON-mal ;
Nikula ACCRA-sur ;
Nikulainen:Nikulai C-FI-NEN-sur ;
Nikunen:Niku C-FI-NEN-sur ;
Nikupeteri ACCRA-sur ;
Nila ACCRA-mal ;
Nilas LONDON-mal ;
Nilda ACCRA-fem ;
Nilima ACCRA-sur ;
Niljas LONDON-mal ;
Nil0ke:Nil'ke MARJA-mal ;
Nilla ACCRA-mal ;
Nillukka ACCRA-sur ;
Nil0lá:Nil'lá MARJA-mal ;
Nillá^jáv0ri:Nillá^jáv'ri MARJA-plc ;
Nillá^várri MARJA-plc ; !FIN
Nilo:Nilo9 ACCRA-mal ;
Nilppi ACCRA-mal ;
Nils BERN-mal ;
Nils-Biehtár FirstTag ;
Nils-Biehtár-jáv0ri+Use/Sub:Nils-Biehtár-jáv'ri MARJA-plc ; !
Nil0sa:Nil'sa MARJA-mal ;
Nils^datter LONDON-sur ;
Nil0se:Nil'se MARJA-mal ;
Nilsen:Nilsen9 LONDON-sur ;
Nilsine ACCRA-fem ;
Nilssen:Nilssen9 LONDON-sur ;
Nilsson:Nilsson9 LONDON-sur ;
Nilut:Niluh ANAR-sur ;
Nilz BERN-mal ;
Nilá ACCRA-mal ;
Nilán:Nilán9 BERN-surplc ;
Ninja ACCRA-fem ;
Ninn:Ninn9 BERN-sur ;
Nin0na:Nin'na MARJA-fem ;
Ninni ACCRA-fem ;
Nino:Nino9 ACCRA-mal ;
Nirkko:Nirkko9 ACCRA-sur ;
Nirkkonen:Nirkko C-FI-NEN-sur ;
Nironen:Niro C-FI-NEN-sur ;
Niska ACCRA-sur ;
Niska^koski ACCRA-sur ;
Niskala ACCRA-sur ;
Niskanen:Niska C-FI-NEN-sur ;
Niska^saari ACCRA-sur ;
Nisonen:Niso C-FI-NEN-sur ;
Nissen:Nissen9 LONDON-sur ;
Nisser LONDON-sur ;
Nissi ACCRA-sur ;
Nissilä ACCRA-sur ;
Nissinen:Nissi C-FI-NEN-sur ;
Ni^stad:Ni^stad9 BERN-sur ;
Nisterud:Nisterud9 BERN-surplc ;
Nisula ACCRA-sur ;
Nitter LONDON-sur ;
Niukkanen:Niukka C-FI-NEN-sur ;
Niutanen:Niuta C-FI-NEN-sur ;
Niva ACCRA-sur ;
Nivalainen:Nivalai C-FI-NEN-sur ;
Nivl^heim:Nivl^heim9 HEIM-sur ;
Nixon:Nixon9 LONDON-sur ;
Njarg:Njarg9 BERN-sur ;
Njord:Njord9 BERN-mal ;
Njárga-Buljo^jáv0ri:Njárga-Buljo^jáv'ri MARJA-plc ;
Njávdán:Njávdám ANAR-plc ;
Njål BERN-mal ;
Njård:Njård9 BERN-mal ;
Njå^stad:Njå^stad9 BERN-sur ;
Noa ACCRA-mal ;
No^ah:No^ah9 BERN-sur ;
Noai0di:Noaj'di MARJA-plc ;
Nobel LONDON-sur ;
Nobile ACCRA-sur ;
Nod:Nod9 BERN-sur ;
Noer BERN-sur ;
Nojonen:Nojo C-FI-NEN-sur ;
Nokela ACCRA-sur ;
Nokelainen:Nokelai C-FI-NEN-sur ;
Nokka ACCRA-sur ;
Nokkala ACCRA-sur ;
Nokkanen:Nokka C-FI-NEN-sur ;
Nokkonen:Nokko C-FI-NEN-sur ;
Nolde ACCRA-sur ;
Nols^øe ACCRA-sur ;
Nolvi ACCRA-sur ;
Nome ACCRA-sur ;
Nonni ACCRA-sur ;
Noora ACCRA-fem ;
Noord-Brabant BERN-sur ;
Nopanen:Nopa C-FI-NEN-sur ;
Noponen:Nopo C-FI-NEN-sur ;
Nora ACCRA-fem ;
Nor^alf BERN-mal ;
Nor^berg:Nor^berg9 BERN-sur ;
Norbert LONDON-mal ;
Norbom:Norbom9 BERN-sur ;
Nor^bye ACCRA-sur ;
Nor^bye+Use/Sub:Nor^bye NYSTØ-sur; !
Nord:Nord9 BERN-orgsur ;
Nord-Lenangen:Nord-Lenangen9 LONDON-plc ;
Nor^dahl BERN-sur ;
Nord^ang:Nord^ang9 BERN-sur ;
Nord^avis BERN-org ;
Nord^berg:Nord^berg9 BERN-sur ;
Nord^borg:Nord^borg9 BERN-sur ;
Nord^bo^stad:Nord^bo^stad9 BERN-sur ;
Nord^by NYSTØ-sur ;
Nord^bye ACCRA-sur ;
Nord^bye+Use/Sub:Nord^bye NYSTØ-sur; !
Nord^by^hagen:Nord^by^hagen9 LONDON-sur ;
Nord^dal BERN-surplc ;
Nord^eng:Nord^eng9 BERN-sur ;
Nord^fjell:Nord^fjell BERN-sur ;
Nord^gaard:Nord^gaard9 BERN-sur ;
Nord^gulen:Nord^gulen9 LONDON-sur ;
Nord^hagen:Nord^hagen9 LONDON-sur ;
Nord^haug:Nord^haug9 BERN-sur ;
Nord^heim:Nord^heim9 HEIM-sur ;
Nord^hus BERN-sur ;
Nord^kil BERN-sur ;
Nord^kild:Nord^kild9 BERN-sur ;
Nord^land:Nord^land9 BERN-LOAN-plc ;
Nord^li ACCRA-sur ;
Nord^lie ACCRA-sur ;
Nord^lie+Use/Sub:Nord^lie NYSTØ-sur; !
Nord^lien:Nord^lien9 LONDON-sur ;
Nord^lit BERN-obj ;
Nord^lund:Nord^lund9 BERN-sur ;
Nord^lán0da:Nord^lán'da MARJA-plc ;
Nord^mand:Nord^mand9 BERN-sur ;
Nord^nes BERN-sur ;
Nord^raa NYSTØ-sur ;
Nordrum:Nordrum9 LONDON-sur ;
Nord^seter LONDON-sur ;
Nord^seth:Nord^seth9 BERN-sur ;
Nord^skag:Nord^skag9 BERN-sur ;
Nord^skog:Nord^skog9 BERN-sur ;
Nord^sletta ACCRA-plc ;
Nord^sletta ACCRA-sur ;
Nord^strøm:Nord^strøm9 BERN-sur ;
Nord^sveen:Nord^sveen9 BERN-sur ;
Nord^tveit BERN-sur ;
Nord^tømme ACCRA-sur ;
Nord^vang:Nord^vang9 BERN-sur ;
Nord^vik BERN-sur ;
Nord^ås BERN-sur ;
Nore ACCRA-sur ;
Nor^eng:Nor^eng9 BERN-sur ;
Norfu ACCRA-mal ;
Nor0ga:Nor'ga MARJA-plc ;
Nor^green:Nor^green9 BERN-sur ;
Nor^gren:Nor^gren9 LONDON-sur ;
Nor^heim:Nor^heim9 HEIM-sur ;
Norle^mann:Norle^mann9 BERN-sur ;
Nor^li ACCRA-sur ;
Norlund:Norlund9 BERN-sur ;
Norma ACCRA-fem ;
Nor^man:Nor^man9 LONDON-sur ;
Nor^mann:Nor^mann9 BERN-sur ;
Nor^nes BERN-sur ;
Noro:Noro9 ACCRA-sur ;
Noronen:Noro C-FI-NEN-sur ;
Norppa ACCRA-sur ;
Norrena ACCRA-sur ;
Norsk BERN-sur ;
Norske% Me^ierier LONDON-sur ;
Nort^heim:Nort^heim9 HEIM-sur ;
Nortunen:Nortu C-FI-NEN-sur ;
Norum:Norum9 LONDON-sur ;
Norun:Norun9 LONDON-fem ;
Norunn:Norunn9 LONDON-fem ;
Nor^vald:Nor^vald9 LONDON-mal ;
Nor^vang:Nor^vang9 BERN-sur ;
Nosova ACCRA-sur ;
Nossen:Nossen9 LONDON-sur ;
Nossum:Nossum9 BERN-sur ;
Noureddine ACCRA-mal ;
Nousi^ainen:Nousi^ai C-FI-NEN-surplc ;
Nousu^niemi ACCRA-sur ;
Novokusneck BERN-surplc ;
Novotny ACCRA-sur ;
Novus LONDON-sur ;
Novvale ACCRA-sur ;
Nová ACCRA-mal ;
Nox^nes BERN-sur ;
Nubiske ACCRA-sur ;
Nuccio:Nuccio9 ACCRA-mal ;
Nuhtte MARJA-mal ;
Nuikka ACCRA-sur ;
Nuka ACCRA-mal ;
Nukari ACCRA-sur ;
Nukarinen:Nukari C-FI-NEN-sur ;
Numitor LONDON-mal ;
Numme^dal BERN-sur ;
Nummela ACCRA-surplc ;
Nummi ACCRA-sur ;
Nummila ACCRA-sur ;
Numminen:Nummi C-FI-NEN-sur ;
Nuojua ACCRA-sur ;
Nuopponen:Nuoppo C-FI-NEN-sur ;
Nuorala ACCRA-sur ;
Nuorta-Finnmár0ku:Nuorta-Finnmár'ku MARJA-plc ;
Nuorta^rii0ka:Nuorta^rij'ka MARJA-plc ;
Nuotio:Nuotio9 ACCRA-sur ;
Nuppola ACCRA-sur ;
Nupponen:Nuppo C-FI-NEN-sur ;
Nurhonen:Nurho C-FI-NEN-sur ;
Nurkka ACCRA-sur ;
Nurkkala ACCRA-sur ;
Nurmela ACCRA-sur ;
Nurmen^niemi ACCRA-sur ;
Nurmes^niemi ACCRA-surplc ;
Nurmi ACCRA-sur ;
Nurmi^laukas LONDON-sur ;
Nurminen:Nurmi C-FI-NEN-sur ;
Nurmio:Nurmio9 ACCRA-sur ;
Nurmi^ranta ACCRA-sur ;
Nurmisto:Nurmisto9 ACCRA-sur ;
Nurro:Nurro9 ACCRA-sur ;
Nussir ANAR-plc ;
Nussir ANAR-org ;
Nutti ACCRA-sur ;
Nuutila ACCRA-sur ;
Nuutilainen:Nuutilai C-FI-NEN-sur ;
Nuutinen:Nuuti C-FI-NEN-sur ;
Nuuttila ACCRA-sur ;
Nuvs^våg:Nuvs^våg9 BERN-sur ;
Nuvtte ACCRA-fem ;
Nuvtte^jávrrit:Nuvtte^jáv'ri VARGGAT-plc ;
Nuvtte^njár0ga:Nuvtte^njár'ga MARJA-plc ; !FIN
Ny^berg:Ny^berg9 BERN-sur ;
Nyboe NYSTØ-sur ;
Ny^bråten:Ny^bråten9 LONDON-sur ;
Ny^gaard:Ny^gaard9 BERN-sur ;
Ny^gren:Ny^gren9 LONDON-sur ;
Ny^hagen:Ny^hagen9 LONDON-sur ;
Ny^hamar LONDON-sur ;
Ny^heim:Ny^heim9 HEIM-sur ;
Ny^huus BERN-sur ;
Nyks BERN-sur ;
Ny^kvist:Ny^kvist9 BERN-sur ;
Nykänen:Nykä C-FI-NEN-sur ;
Ny^land:Ny^land9 BERN-sur ;
Ny^lander LONDON-sur ;
Ny^lund:Ny^lund9 BERN-sur ;
Nymfas LONDON-mal ;
Ny^quist:Ny^quist9 BERN-sur ;
Ny^qvist:Ny^qvist9 BERN-sur ;
Nyrhilä ACCRA-sur ;
Nyrhinen:Nyrhi C-FI-NEN-sur ;
Nyrud:Nyrud9 BERN-sur ;
Nyrup:Nyrup9 BERN-surplc ;
Nyrönen:Nyrö C-FI-NEN-sur ;
Nyseth:Nyseth9 BERN-sur ;
Ny^sleppen:Ny^sleppen9 LONDON-sur ;
Ny^stad:Ny^stad9 BERN-sur ;
Ny^sted:Ny^sted9 BERN-sur ;
Ny^ström:Ny^ström9 LONDON-sur ;
Ny^strøm:Ny^strøm9 BERN-sur ;
Ny^stuen:Ny^stuen9 LONDON-sur ;
Ny^stø ACCRA-sur ;
Ny^sveen:Ny^sveen9 BERN-sur ;
Ny^sæter LONDON-sur ;
Ny^sæther LONDON-sur ;
Ny^vold:Ny^vold9 BERN-sur ;
Nyyssönen:Nyyssö C-FI-NEN-sur ;
Náhkol LONDON-mal ;
Näkki ACCRA-sur ;
Näkkälä^järvi ACCRA-sur ;
Näppi ACCRA-sur ;
Närhi ACCRA-sur ;
Närvänen:Närvä C-FI-NEN-sur ;
Näränen:Närä C-FI-NEN-sur ;
Näsi ACCRA-sur ;
Näsänen:Näsä C-FI-NEN-sur ;
Nättinen:Nätti C-FI-NEN-sur ;
Nätynki ACCRA-sur ;
Näveri ACCRA-sur ;
Näykki ACCRA-sur ;
Näätänen:Näätä C-FI-NEN-sur ;
Nål^sund:Nål^sund9 SUND-sur ;
Nære^stad:Nære^stad9 BERN-sur ;
Næristrød:Næristrød9 BERN-surplc ;
Nærs^nes BERN-sur ;
Næs BERN-sur ;
Næs^gård:Næs^gård9 BERN-sur ;
Næs^heim:Næs^heim9 HEIM-sur ;
Næsje ACCRA-sur ;
Næss:Næss9 BERN-sur ;
Næss-Staten:Næss-Staten9 LONDON-sur ;
Næs^tved:Næs^tved9 BERN-sur ;
Nævi^us BERN-sur ;
Nîmes BERN-sur ;
Nøkle^by NYSTØ-sur ;
Nøkle^bye ACCRA-sur ;
Nør^gaard:Nør^gaard9 BERN-sur ;
Nørre ACCRA-mal ;
Nørre^gaard:Nørre^gaard9 BERN-sur ;
Nøss:Nøss9 BERN-sur ;
Nøste ACCRA-fem ;
Nøt^tveit BERN-sur ;
Nürn^berg:Nürn^berg9 BERN-sur ;
Nürn^berg^prosessen:Nürn^berg^prosessen9 LONDON-sur ;
O'Hare:O'7Hare ACCRA-sur ;
O'Shelley:O'7Shelley ACCRA-fem ;
Oak BERN-sur ;
Oalge^várri MARJA-plc ;
Oa^nes BERN-sur ;
Oarje-Finnmár0ku:Oarje-Finnmár'ku MARJA-plc ;
Obadi^as LONDON-mal ;
Obal LONDON-sur ;
Obed:Obed9 LONDON-mal ;
Ober^hausen:Ober^hausen9 LONDON-sur ;
Obre^stad:Obre^stad9 BERN-sur ;
Obstfelder LONDON-sur ;
Oce^anus LONDON-mal ;
Octavani^us BERN-sur ;
Octavi^us BERN-mal ;
Oda ACCRA-fem ;
Od^bjørg:Od^bjørg9 BERN-sur ;
Odd:Odd9 BERN-mal ;
Odd-Arne ACCRA-mal ;
Odda ACCRA-plc ;
Odd^bjørg:Odd^bjørg9 BERN-sur ;
Odd^bjørn:Odd^bjørn9 LONDON-mal ;
Oddekalv BERN-sur ;
Odde^sund:Odde^sund9 SUND-sur ;
Odd^frid:Odd^frid9 BERN-fem ;
Odd^geir LONDON-mal ;
Odd^hild:Odd^hild9 BERN-fem ;
Odd^laug:Odd^laug9 LONDON-fem ;
Odd^leif BERN-mal ;
Odd^leiv BERN-mal ;
Odd^mar LONDON-mal ;
Odd^mund:Odd^mund9 LONDON-mal ;
Odd^ny ACCRA-fem ;
Odd^run:Oddrun9 LONDON-fem ;
Odd^var LONDON-mal ;
Odd^veig:Odd^veig9 BERN-sur ;
Odd^vin:Odd^vin9 LONDON-mal ;
Odin:Odin9 LONDON-mal ;
Odins^dotter LONDON-sur ;
Od^laug:Od^laug9 LONDON-fem ;
Odner LONDON-sur ;
Odny ACCRA-fem ;
Od^var LONDON-mal ;
Od^veig:Od^veig9 BERN-sur ;
Odysse NYSTØ-mal ;
Odysse^us LONDON-mal ;
Odyssevs LONDON-mal ;
Oeding:Oeding9 LONDON-sur ;
Oen:Oen9 BERN-mal ;
Oeyn^hausen:Oeyn^hausen9 LONDON-sur ;
Offen^berg:Offen^berg9 BERN-sur ;
Offersen:Offersen9 LONDON-sur ;
Of^stad:Of^stad9 BERN-sur ;
Ofte^dahl BERN-sur ;
Oftung:Oftung9 LONDON-sur ;
Ogden:Ogden9 LONDON-sur ;
Ogne ACCRA-sur ;
Ohcan LONDON-sur ;
Ohce^joh0ka:Ohce^joh'ka MARJA-plc ; !FIN
Ohen^oja ACCRA-sur ;
Ohlsen:Ohlsen9 LONDON-sur ;
Ohn^stad:Ohn^stad9 BERN-sur ;
Ohock LONDON-sur ;
Ohra-aho:Ohra-aho9 ACCRA-sur ;
Ohta^maa ACCRA-sur ;
Ohtonen:Ohto C-FI-NEN-sur ;
Oidipus BERN-mal ;
Oikarainen:Oikarai C-FI-NEN-surplc ;
Oikari ACCRA-sur ;
Oikarinen:Oikari C-FI-NEN-sur ;
Oikkonen:Oikko C-FI-NEN-sur ;
Oinas LONDON-sur ;
Oinonen:Oino C-FI-NEN-sur ;
Oise ACCRA-sur ;
Oiva ACCRA-mal ;
Oivanen:Oiva C-FI-NEN-sur ;
Oivo:Oivo9 ACCRA-sur ;
Oja ACCRA-sur ;
Oja^järvi ACCRA-surplc ;
Oja^koski ACCRA-sur ;
Ojala ACCRA-sur ;
Ojalainen:Ojalai C-FI-NEN-sur ;
Oja^lehto:Ojalehto9 ACCRA-sur ;
Oja^maa ACCRA-sur ;
Ojamo:Ojamo9 ACCRA-sur ;
Oja^mäki ACCRA-sur ;
Ojan^aho:Ojan^aho9 ACCRA-sur ;
Ojanen:Oja C-FI-NEN-sur ;
Oja^niemi ACCRA-sur ;
Ojan^sivu ACCRA-sur ;
Ojan^suu ACCRA-sur ;
Oke^anos LONDON-surplc ;
Okkola ACCRA-sur ;
Okkonen:Okko C-FI-NEN-sur ;
Oksa ACCRA-fem ;
Oksala ACCRA-sur ;
Oksanen:Oksa C-FI-NEN-sur ;
Okse ACCRA-mal ;
Ola ACCRA-mal ;
Olaf LONDON-mal ;
Olafsen:Olafsen9 LONDON-sur ;
Olai DUBAI-mal ;
Olaisen:Olaisen9 LONDON-sur ;
Olaug:Olaug9 LONDON-fem ;
Olaus LONDON-mal ;
Olaussen:Olaussen9 LONDON-sur ;
Olav LONDON-mal ;
Olava ACCRA-fem ;
Olavesen:Olavesen9 LONDON-sur ;
Olavi ACCRA-mal ;
Olavs^datter LONDON-sur ;
Olavsen:Olavsen9 LONDON-sur ;
Olavs^gaard:Olavs^gaard9 BERN-sur ;
Ol^berg:Ol^berg9 BERN-sur ;
Olden:Olden9 LONDON-sur ;
Oldorf LONDON-mal ;
Ole ACCRA-mal ;
Ole-Christi^an:Ole-Christi^an9 LONDON-mal ;
Ole-Johan:Ole-Johan9 LONDON-mal ;
Ole-Kristi^an:Ole-Kristi^an9 LONDON-mal ;
Ole-Martin:Ole-Martin9 LONDON-mal ;
Olea ACCRA-fem ;
Ole^anna ACCRA-fem ;
Ole^anne ACCRA-fem ;
Oleeraq BERN-mal ;
Oleg:Oleg9 LONDON-mal ;
Oleif BERN-mal ;
Olen:Olen9 LONDON-plc ;
Olene ACCRA-sur ;
Olesen:Olesen9 LONDON-sur ;
Olet:Oleh ANAR-mal ;
Olette ACCRA-fem ;
Olga ACCRA-fem ;
Ol^gierd:Ol^gierd9 LONDON-fem ;
Olgá MARJA-fem ;
Olina ACCRA-fem ;
Oline ACCRA-fem ;
Olise ACCRA-fem ;
Oliva ACCRA-fem ;
Olive ACCRA-fem ;
Oliver LONDON-mal ;
Oliversen:Oliversen9 LONDON-sur ;
Olivia ACCRA-fem ;
Olki^nuora ACCRA-sur ;
Olkkonen:Olkko C-FI-NEN-sur ;
Ollakka ACCRA-sur ;
Ollanketo:Ollanketo9 ACCRA-sur ;
Ol0le:Ol'le MARJA-mal ;
Ollen^dorff BERN-sur ;
Olle^stad:Olle^stad9 BERN-sur ;
Olle^várri MARJA-plc ;
Olli ACCRA-sur ;
Ollikainen:Ollikai C-FI-NEN-sur ;
Ollikka ACCRA-sur ;
Ollila ACCRA-sur ;
Ollilainen:Ollilai C-FI-NEN-sur ;
Ollinen:Olli C-FI-NEN-sur ;
Ollitervo:Ollitervo9 ACCRA-sur ;
Ollonen:Ollo C-FI-NEN-sur ;
Olof LONDON-mal ;
Olov LONDON-mal ;
Olrik LONDON-mal ;
Olsen:Olsen9 LONDON-sur ;
Ols^lubbo MARJA-mal ;
Olsrud:Olsrud9 BERN-sur ;
Olsson:Olsson9 LONDON-sur ;
Ol^stad:Ol^stad9 BERN-sur ;
Olt^huis BERN-sur ;
Oluf LONDON-mal ;
Oluff:Oluff LONDON-mal ;
Olufine ACCRA-fem ;
Olufsen:Olufsen9 LONDON-sur ;
Olve ACCRA-mal ;
Olympas LONDON-mal ;
Olá ACCRA-mal ;
Omar LONDON-mal ;
Om^berg:Om^berg9 BERN-sur ;
Ombo:Ombo9 ACCRA-sur ;
Om^dahl BERN-sur ;
Omdurman:Omdurman9 BERN-sur ;
Omejer LONDON-sur ;
Omholt BERN-sur ;
Omma ACCRA-sur ;
Omma^luok0ta:Omma^luok'ta MARJA-plc ;
Ommot:Ommod ANAR-mal ;
Ommundsen:Ommundsen9 LONDON-sur ;
On+CmpN/None:On9 BERN-surplc ;
Onam:Onam9 LONDON-mal ;
Onan LONDON-mal ;
Onar^heim:Onar^heim9 HEIM-sur ;
Onesimos LONDON-malsur ;
Onesimus LONDON-malsur ;
Onkalo:Onkalo9 ACCRA-sur ;
Onnela ACCRA-sur ;
Onni ACCRA-fem ;
Ono:Ono9 ACCRA-sur ;
On^stad:On^stad9 BERN-sur ;
Op^dahl BERN-sur ;
Op^gård:Op^gård9 BERN-sur ;
Op^heim:Op^heim9 HEIM-sur ;
Oppe^gaard:Oppe^gaard9 BERN-sur ;
Oppen:Oppen9 LONDON-sur ;
Opper^stad:Opper^stad9 BERN-sur ;
Opp^stad:Opp^stad9 BERN-sur ;
Opsahl BERN-sur ;
Opsal LONDON-sur ;
Opseth:Opseth9 BERN-sur ;
Op^stad:Op^stad9 BERN-sur ;
Ora^järvi ACCRA-surplc ;
Oranen:Ora C-FI-NEN-sur ;
Orange ACCRA-sur ;
Oranje ACCRA-sur ;
Oras LONDON-sur ;
Orava ACCRA-sur ;
Oravainen:Oravai C-FI-NEN-surplc ;
Ording:Ording9 LONDON-sur ;
Ordrup:Ordrup9 BERN-surplc ;
Ordsjonikidze ACCRA-sur ;
O^reskov BERN-sur ;
Orfe^us LONDON-mal ;
Orfevs LONDON-mal ;
Ori^on:Ori^on9 LONDON-mal ;
Orjala ACCRA-sur ;
Orlaug:Orlaug9 LONDON-fem ;
Orlov LONDON-sur ;
Orme^myr BERN-surplc ;
Orme^stad:Orme^stad9 BERN-sur ;
Orning:Orning9 LONDON-sur ;
Orpana ACCRA-sur ;
Orphe^us LONDON-mal ;
Orren^maa ACCRA-sur ;
Or^stad:Or^stad9 BERN-sur ;
Orten:Orten9 LONDON-sur ;
Ortho^grafix LONDON-mal ;
Orti ACCRA-sur ;
Orvin:Orvin9 LONDON-sur ;
Osama ACCRA-mal ;
Os^berg:Os^berg9 BERN-sur ;
Oscar LONDON-mal ;
Ose ACCRA-sur ;
Ose^berg:Ose^berg9 BERN-sur ;
Osen:Osen9 LONDON-plc ;
Osiris LONDON-mal ;
Oskal LONDON-sur ;
Oskar LONDON-mal ;
Oskarsen:Oskarsen9 LONDON-sur ;
Oskars^son:Oskars^son9 LONDON-sur ;
Oskár LONDON-mal ;
Os^land:Os^land9 BERN-sur ;
Oslo:Oslo9 ACCRA-plc ;
Osmala ACCRA-sur ;
Osman:Osman9 BERN-sur ;
Osmo:Osmo9 ACCRA-mal ;
Osmundsen:Osmundsen9 LONDON-sur ;
Os^nes BERN-surplc ;
Ossi ACCRA-mal ;
Oster^berg:Oster^berg9 BERN-sur ;
Oster^haus BERN-surplc ;
Ostrov:Ostrov LONDON-sur ;
Os^vald:Os^vald9 LONDON-mal ;
Os^vold:Os^vold9 BERN-sur ;
Otelie ACCRA-fem ;
Othelie ACCRA-fem ;
Othilie ACCRA-fem ;
Otilie ACCRA-fem ;
Otranen:Otra C-FI-NEN-sur ;
Ottar LONDON-mal ;
Ottavainen:Ottavai C-FI-NEN-sur ;
Ottelin:Ottelin9 BERN-surplc ;
Ottem:Ottem9 LONDON-sur ;
Otter^bech:Otter^bech9 BERN-sur ;
Otter^beck BERN-sur ;
Ottersen:Ottersen9 LONDON-sur ;
Otter^skred:Otter^skred9 BERN-sur ;
Otter^stad:Otter^stad9 BERN-sur ;
Otterup:Otterup9 BERN-surplc ;
Ottesen:Ottesen9 LONDON-sur ;
Otte^stad:Otte^stad9 BERN-sur ;
Otto:Otto9 ACCRA-mal ;
Otto-Ville ACCRA-mal ;
Otto-automahta+Use/Sub:Otto-automahta ACCRA-org; !
Otto-automáhta ACCRA-obj ;
Ottosen:Ottosen9 LONDON-sur ;
Oujda:Ouj9da ACCRA-fem ;
Oula MARJA-mal ;
Oulie ACCRA-sur ;
Ous BERN-sur ;
Ouse ACCRA-sur ;
Oust:Oust9 BERN-sur ;
Outa^koski ACCRA-sur ;
Outi ACCRA-fem ;
Outila ACCRA-sur ;
Outinen:Outi C-FI-NEN-sur ;
Ovaska ACCRA-sur ;
Ov^dal LONDON-sur ;
Ove ACCRA-mal ;
Ovedie ACCRA-sur ;
Overvaag:Overvaag9 BERN-sur ;
Over^vold:Over^vold9 BERN-sur ;
Overvåg:Overvåg9 BERN-sur ;
Ovesen:Ovesen9 LONDON-sur ;
Ovidie ACCRA-sur ;
Ovis LONDON-sur ;
Ov0la+Use/Sub:Ov'la MARJA-mal ; !
Ovlin LONDON-sur ;
Ovlin^jáv0ri:Ovlin^jáv'ri MARJA-plc ;
Ovlin^várri MARJA-plc ;
Ovlla+Use/Sub:Ovlla MARJA-mal; !
Ovllá:Ov'lá MARJA-mal ;
Ovllá MARJA-mal ;
Ovllá^goahte^guolbba:Ovllá^goahte^guol'ban8 GUOLBBA-plc ; !FIN
Ovllá^riehppi MARJA-plc ;
Ovllá^sa00vu:Ovllá^savvun8 GUOLBBA-plc ; !FIN
Ovlláš:Ovlláž ANAR-mal ;
Owe ACCRA-mal ;
Owesen:Owesen9 LONDON-sur ;
Owren:Owren9 LONDON-sur ;
Oxe ACCRA-sur ;
Paadar LONDON-sur ;
Paajanen:Paaja C-FI-NEN-sur ;
Paakkanen:Paakka C-FI-NEN-sur ;
Paakkari ACCRA-sur ;
Paakki ACCRA-sur ;
Paakkinen:Paakki C-FI-NEN-sur ;
Paakkola ACCRA-sur ;
Paakkonen:Paakko C-FI-NEN-sur ;
Paakkunainen:Paakkunai C-FI-NEN-sur ;
Paakulainen:Paakulai C-FI-NEN-sur ;
Paal BERN-mal ;
Paalanen:Paala C-FI-NEN-sur ;
Paananen:Paana C-FI-NEN-sur ;
Paappanen:Paappa C-FI-NEN-sur ;
Paars BERN-sur ;
Paasche ACCRA-sur ;
Paasi ACCRA-sur ;
Paasikivi ACCRA-sur ;
Paasila ACCRA-sur ;
Paasilinna ACCRA-sur ;
Paasimaa ACCRA-sur ;
Paasio:Paasio9 ACCRA-sur ;
Paasi^virta ACCRA-sur ;
Paaske ACCRA-sur ;
Paaskesen:Paaskesen9 LONDON-sur ;
Paaso:Paaso9 ACCRA-sur ;
Paasonen:Paaso C-FI-NEN-sur ;
Paaso^vaara ACCRA-sur ;
Paatelainen:Paatelai C-FI-NEN-sur ;
Paatero:Paatero9 ACCRA-sur ;
Paave ACCRA-sur ;
Paavilainen:Paavilai C-FI-NEN-sur ;
Paavo:Paavo9 ACCRA-mal ;
Paavola ACCRA-sur ;
Paavolainen:Paavolai C-FI-NEN-sur ;
Paco:Paco9 ACCRA-mal ;
Padus LONDON-sur ;
Pag:Pag9 BERN-sur ;
Paha^oja ACCRA-sur ;
Pahkala ACCRA-sur ;
Paine ACCRA-sur ;
Paint BERN-sur ;
Paint^brush:Paint^brush9 BERN-sur ;
Paja^mäki ACCRA-surplc ;
Pajari:Pajari ACCRA-sur ;
Pajarinen:Pajari C-FI-NEN-sur ;
Paju ACCRA-sur ;
Paju^koski ACCRA-sur ;
Paju^lahti ACCRA-surplc ;
Paju^luoma ACCRA-sur ;
Paju^mäki ACCRA-surplc ;
Pajunen:Paju C-FI-NEN-sur ;
Paju^niemi ACCRA-surplc ;
Paju^ranta ACCRA-sur ;
Pakanen:Paka C-FI-NEN-sur ;
Pakarinen:Pakari C-FI-NEN-sur ;
Pakka ACCRA-sur ;
Pakkala ACCRA-surplc ;
Pakkanen:Pakka C-FI-NEN-sur ;
Pakola ACCRA-sur ;
Pakonen:Pako C-FI-NEN-sur ;
Paksu^niemi ACCRA-sur ;
Palis^maa ACCRA-sur ;
Palkeinen:Palkei C-FI-NEN-sur ;
Pallari ACCRA-sur ;
Pallesen:Pallesen9 LONDON-sur ;
Pallonen:Pallo C-FI-NEN-sur ;
Palmar LONDON-sur ;
Palme ACCRA-sur ;
Palmer LONDON-sur ;
Palmer^ea0na:Palmer^eatnam8 GUOLBBA-plc ;
Palmu ACCRA-sur ;
Palmunen:Palmu C-FI-NEN-sur ;
Palo:Palo9 ACCRA-sur ;
Palo^heimo:Palo^heimo9 ACCRA-sur ;
Palo^järvi ACCRA-sur ;
Palola ACCRA-sur ;
Palo^maa ACCRA-sur ;
Palo^mäki ACCRA-sur ;
Palonen:Palo C-FI-NEN-sur ;
Palo^niemi ACCRA-surplc ;
Palon^oja ACCRA-sur ;
Palo^poski ACCRA-sur ;
Palo^ranta ACCRA-sur ;
Palo^saari ACCRA-surplc ;
Palo^vaara ACCRA-surplc ;
Palo^viita ACCRA-sur ;
Pals^vik:Pals^vik BERN-sur ;
Palttala ACCRA-sur ;
Paltto:Paltto9 ACCRA-sur ;
Palvi^ainen:Palvi^ai C-FI-NEN-sur ;
Palvio:Palvio9 ACCRA-sur ;
Pamfyli^as LONDON-mal ;
Pan:Pan9 BERN-sur ;
Panaggi ACCRA-sur ;
Panchen LONDON-mal ;
Pandora ACCRA-fem ;
Pango:Pango9 ACCRA-plc ;
Pankka ACCRA-sur ;
Pannula ACCRA-sur ;
Pantsar LONDON-sur ;
Pantsu ACCRA-sur ;
Panttila ACCRA-sur ;
Panula ACCRA-sur ;
Paotow BERN-sur ;
Papazi^an:Papazi^an9 BERN-sur ;
Papin^aho:Papin^aho9 ACCRA-sur ;
Papin^niemi ACCRA-surplc ;
Papper LONDON-sur ;
Pappila ACCRA-sur ;
Pappinen:Pappi C-FI-NEN-surplc ;
Papunen:Papu C-FI-NEN-sur ;
Paracelsus LONDON-mal ;
Parades BERN-sur ;
Para^mount BERN-sur ;
Parantainen:Parantai C-FI-NEN-sur ;
Pareli ACCRA-sur ;
Pareli^us BERN-sur ;
Parhi^ala ACCRA-sur ;
Parikka ACCRA-sur ;
Parjanen:Parja C-FI-NEN-sur ;
Parker LONDON-sur ;
Parkkali ACCRA-sur ;
Parkkari ACCRA-sur ;
Parkkila ACCRA-surplc ;
Parkkinen:Parkki C-FI-NEN-sur ;
Parkkisen^niemi ACCRA-sur ;
Parkko:Parkko9 ACCRA-sur ;
Parkkonen:Parkko C-FI-NEN-sur ;
Parma ACCRA-sur ;
Parne^vik BERN-sur ;
Paronen:Paro C-FI-NEN-sur ;
Parpala ACCRA-sur ;
Parsifal BERN-mal ;
Part:Part BERN-sur ;
Parta ACCRA-sur ;
Partala ACCRA-surplc ;
Partanen:Parta C-FI-NEN-sur ;
Parta^puoli ACCRA-sur ;
Partenon:Partenon9 LONDON-plc ;
Partio:Partio9 ACCRA-sur ;
Partonen:Parto C-FI-NEN-sur ;
Partti ACCRA-sur ;
Partti^maa ACCRA-sur ;
Parvi^ainen:Parvi^ai C-FI-NEN-sur ;
Parvinen:Parvi C-FI-NEN-sur ;
Pasanen:Pasa C-FI-NEN-sur ;
Pascal BERN-mal ;
Pasi ACCRA-mal ;
Paski ACCRA-sur ;
Pasma ACCRA-sur ;
Pasonen:Paso C-FI-NEN-sur ;
Passi ACCRA-sur ;
Passila ACCRA-sur ;
Pasuri ACCRA-sur ;
Pas^vik BERN-LOAN-surplc ;
Patala ACCRA-sur ;
Patama ACCRA-sur ;
Patanen:Pata C-FI-NEN-sur ;
Patjas LONDON-sur ;
Pato^koski ACCRA-surplc ;
Pato^salmi ACCRA-sur ;
Patrakka ACCRA-sur ;
Patricia ACCRA-fem ;
Patrick LONDON-mal ;
Patrik LONDON-mal ;
Patrikainen:Patrikai C-FI-NEN-sur ;
Patronen:Patro C-FI-NEN-sur ;
Patteri ACCRA-sur ;
Patterson:Patterson9 LONDON-sur ;
Paukkeri ACCRA-sur ;
Paukkonen:Paukko C-FI-NEN-sur ;
Paukku ACCRA-sur ;
Paukkunen:Paukku C-FI-NEN-sur ;
Paul BERN-mal ;
Paula ACCRA-fem ;
Paula^harju ACCRA-sur ;
Paula^mäki ACCRA-sur ;
Paula^saari ACCRA-sur ;
Pauli ACCRA-mal ;
Pauline ACCRA-fem ;
Paulsen:Paulsen9 LONDON-sur ;
Paulsrud:Paulsrud9 BERN-sur ;
Paulus LONDON-mal ;
Paunonen:Pauno C-FI-NEN-sur ;
Paunu ACCRA-sur ;
Paur BERN-sur ;
Paus BERN-sur ;
Paussu ACCRA-sur ;
Paval:Paval LONDON-sur ;
Pavall LONDON-sur ;
Pavarotti ACCRA-sur ;
Pavel LONDON-mal ;
Pavel^sen:Pavel^sen9 LONDON-sur ;
Pavlovna ACCRA-sur ;
Pavval:Pavval LONDON-sur ;
Pax BERN-sur ;
Paz:Paz9 BERN-sur ;
País BERN-sur ;
Pearl BERN-sur ;
Peary ACCRA-mal ;
Peary^ea0na:Peary^eatnam8 GUOLBBA-plc ;
Pec BERN-sur ;
Pedar LONDON-mal ;
Peder LONDON-sur ;
Pederen:Pederen9 LONDON-sur ;
Pedersen:Pedersen9 LONDON-sur ;
Pedersen:Pedersen9 BERN-sur ;
Pedersker LONDON-sur ;
Pedersson:Pedersson9 LONDON-sur ;
Pedro:Pedro9 ACCRA-mal ;
Peer BERN-mal ;
Peggy ACCRA-fem ;
Pehkonen:Pehko C-FI-NEN-sur ;
Peiho:Peiho9 ACCRA-sur ;
Peine ACCRA-sur ;
Peiponen:Peipo C-FI-NEN-sur ;
Peippo:Peippo9 ACCRA-sur ;
Peisen:Peisen9 LONDON-sur ;
Peitersen:Peitersen9 LONDON-sur ;
Pekka ACCRA-mal ;
Pekkala ACCRA-sur ;
Pekkanen:Pekka C-FI-NEN-sur ;
Pekkarinen:Pekkari C-FI-NEN-sur ;
Pekki ACCRA-sur ;
Pekkinen:Pekki C-FI-NEN-sur ;
Pekkola ACCRA-sur ;
Pekkonen:Pekko C-FI-NEN-sur ;
Pekola ACCRA-sur ;
Pekonen:Peko C-FI-NEN-sur ;
Pekuri ACCRA-sur ;
Pekurinen:Pekuri C-FI-NEN-sur ;
Pele ACCRA-sur ;
Pelkonen:Pelko C-FI-NEN-sur ;
Pelle ACCRA-mal ;
Pelli ACCRA-sur ;
Pellikainen:Pellikai C-FI-NEN-sur ;
Pellikka ACCRA-sur ;
Pellinen:Pelli C-FI-NEN-sur ;
Pelto:Pelto9 ACCRA-sur ;
Pelto^korpi ACCRA-sur ;
Pelto^koski ACCRA-surplc ;
Peltola ACCRA-sur ;
Pelto^maa ACCRA-surplc ;
Pelto^mäki ACCRA-surplc ;
Peltonen:Pelto C-FI-NEN-sur ;
Pelto^niemi ACCRA-sur ;
Peltopära ACCRA-sur ;
Pelttari ACCRA-sur ;
Penge ACCRA-sur ;
Penh:Penh9 BERN-sur ;
Peni ACCRA-mal ;
Penicillamin:Penicillamin9 BERN-obj ;
Penki ACCRA-sur ;
Pennala ACCRA-sur ;
Pennanen:Penna C-FI-NEN-sur ;
Pentha ACCRA-sur ;
Pentikäinen:Pentikäi C-FI-NEN-sur ;
Pentin^mäki ACCRA-surplc ;
Pentte ACCRA-mal ;
Pentti ACCRA-mal ;
Penttilä ACCRA-sur ;
Penttinen:Pentti C-FI-NEN-sur ;
Penttonen:Pentto C-FI-NEN-sur ;
Penuel LONDON-sur ;
Pepper^stad:Pepper^stad9 BERN-sur ;
Per BERN-mal ;
Per-Arne ACCRA-mal ;
Per-Einar LONDON-mal ;
Per-Erik LONDON-mal ;
Per-Inge ACCRA-mal ;
Perea ACCRA-fem ;
Peres LONDON-sur ;
Peres LONDON-mal ;
Perg:Perg9 BERN-sur ;
Perg:Perg9 LONDON-plc ;
Perge ACCRA-plc ;
Perges LONDON-sur ;
Perho:Perho9 ACCRA-mal ;
Peri ACCRA-sur ;
Perikles LONDON-mal ;
Perkiö^mäki ACCRA-surplc ;
Perko:Perko9 ACCRA-sur ;
Perkola ACCRA-sur ;
Perly ACCRA-fem ;
Permanto:Permanto9 ACCRA-sur ;
Perminov:Perminov BERN-sur ;
Pernambuco:Pernambuco9 ACCRA-mal ;
Pernilde ACCRA-fem ;
Pernilla ACCRA-fem ;
Pernille ACCRA-fem ;
Perry ACCRA-mal ;
Pers^brandt:Pers^brandt BERN-sur ;
Pers^datter LONDON-sur ;
Persefone ACCRA-fem ;
Persen:Persen9 LONDON-sur ;
Perse^us LONDON-malsur ;
Persevs LONDON-mal ;
Person:Person9 LONDON-sur ;
Persson:Persson9 LONDON-sur ;
Perttala ACCRA-sur ;
Pertti ACCRA-mal ;
Perttilä ACCRA-sur ;
Perttola ACCRA-sur ;
Perttu ACCRA-mal ;
Perttula ACCRA-sur ;
Perttunen:Perttu C-FI-NEN-sur ;
Perunka ACCRA-sur ;
Perä^aho:Perä^aho9 ACCRA-sur ;
Perä^korpi ACCRA-sur ;
Perä^kylä ACCRA-surplc ;
Perä^maa ACCRA-sur ;
Perä^mäki ACCRA-surplc ;
Peränen:Perä C-FI-NEN-sur ;
Perä^salo:Perä^salo9 ACCRA-sur ;
Perä^talo:Perä^talo9 ACCRA-sur ;
Pesola ACCRA-sur ;
Pesonen:Peso C-FI-NEN-sur ;
Pessala ACCRA-sur ;
Pessi ACCRA-sur ;
Pessinen:Pessi C-FI-NEN-sur ;
Pesu ACCRA-sur ;
Peter LONDON-mal ;
Peteri ACCRA-sur ;
Peters LONDON-sur ;
Petersen:Petersen9 LONDON-sur ;
Petr BERN-mal ;
Petra ACCRA-fem ;
Petre ACCRA-mal ;
Petrei^us BERN-sur ;
Petreli^us:Petreli^us BERN-sur ;
Petri ACCRA-mal ;
Petrine ACCRA-fem ;
Petrof LONDON-sur ;
Petronella ACCRA-fem ;
Petrovitch BERN-sur ;
Petrovna ACCRA-sur ;
Petrus LONDON-mal ;
Petter LONDON-sur ;
Petteri ACCRA-mal ;
Pettersen:Pettersen9 LONDON-sur ;
Pettersen+Use/Sub:Pettersen9 BERN-sur ; !
Pettersen^gái0sá:Pettersen^gáj'sá MARJA-plc ;
Petterson:Petterson9 LONDON-sur ;
Pettersson:Pettersson9 LONDON-sur ;
Petter^øe ACCRA-sur ;
Pettinen:Petti C-FI-NEN-sur ;
Petäjä ACCRA-sur ;
Petäjä^järvi ACCRA-sur ;
Petäjä^mäki ACCRA-surplc ;
Petäjä^niemi ACCRA-sur ;
Peuhkuri ACCRA-sur ;
Peuhkurinen:Peuhkuri C-FI-NEN-sur ;
Peura ACCRA-sur ;
Peurala ACCRA-surplc ;
Peuranen:Peura C-FI-NEN-sur ;
Peura^niemi ACCRA-sur ;
Peđar-Hán0sa:Peđar-Hán'sa MARJA-mal ;
Pfaff BERN-sur ;
Pfeiff BERN-sur ;
Pfeiffer LONDON-sur ;
Pham:Pham9 BERN-sur ;
Phan:Phan9 BERN-sur ;
Pheiff BERN-sur ;
Phil BERN-sur ;
Philip:Philip9 LONDON-mal ;
Philipp:Philipp9 LONDON-mal ;
Philippe ACCRA-mal ;
Philipsen:Philipsen9 LONDON-sur ;
Phillip:Phillip9 LONDON-mal ;
Phom:Phom9 BERN-sur ;
Phung BERN-sur ;
Pia ACCRA-fem ;
Pias^kainen:Pias^kai C-FI-NEN-sur ;
Picasso:Picasso9 ACCRA-sur ;
Piekkari ACCRA-sur ;
Piekkola ACCRA-sur ;
Piene ACCRA-sur ;
Pieni^mäki ACCRA-sur ;
Pieni^niemi ACCRA-sur ;
Piepponen:Pieppo C-FI-NEN-sur ;
Piera ACCRA-mal ;
Piera^joh0ka:Piera^joh'ka MARJA-plc ;
Piera^jáv0ri:Piera^jáv'ri MARJA-plc ;
Piera^skái0di:Piera^skáj'di MARJA-plc ;
Pierra MARJA-mal ;
Pi^erre ACCRA-mal ;
Piesanen:Piesa C-FI-NEN-sur ;
Pieski ACCRA-sur ;
Pieskä ACCRA-sur ;
Pietarila ACCRA-sur ;
Pietarinen:Pietari C-FI-NEN-sur ;
Pietikäinen:Pietikäi C-FI-NEN-sur ;
Pietilä ACCRA-sur ;
Pietiläinen:Pietiläi C-FI-NEN-sur ;
Pietinen:Pieti C-FI-NEN-sur ;
Pietiäinen:Pietiäi C-FI-NEN-sur ;
Pietola ACCRA-sur ;
Piettar LONDON-mal ;
Piettar-Án0de:Piettar-Án'de MARJA-mal ;
Pieviläinen:Pieviläi C-FI-NEN-sur ;
Pigga ACCRA-fem ;
Pihala ACCRA-sur ;
Pihkala ACCRA-sur ;
Pihkanen:Pihka C-FI-NEN-sur ;
Pihlainen:Pihlai C-FI-NEN-sur ;
Pihlaja ACCRA-sur ;
Pihlaja^maa ACCRA-sur ;
Pihlaja^mäki ACCRA-surplc ;
Pihlaja^niemi ACCRA-surplc ;
Pihlava ACCRA-sur ;
Piikki ACCRA-sur ;
Piikkilä ACCRA-surplc ;
Piili ACCRA-sur ;
Piilola ACCRA-sur ;
Piilonen:Piilo C-FI-NEN-sur ;
Piipari ACCRA-sur ;
Piiparinen:Piipari C-FI-NEN-sur ;
Piippo:Piippo9 ACCRA-sur ;
Piipponen:Piippo C-FI-NEN-sur ;
Piira ACCRA-sur ;
Piirainen:Piirai C-FI-NEN-sur ;
Piirala ACCRA-sur ;
Piiroinen:Piiroi C-FI-NEN-surplc ;
Piironen:Piiro C-FI-NEN-sur ;
Piirto:Piirto9 ACCRA-sur ;
Piispa ACCRA-sur ;
Piispanen:Piispa C-FI-NEN-sur ;
Piitulainen:Piitulai C-FI-NEN-sur ;
Pike ACCRA-sur ;
Pikkarainen:Pikkarai C-FI-NEN-sur ;
Pikko:Pikko9 ACCRA-sur ;
Pikku^aho:Pikku^aho9 ACCRA-sur ;
Pikku^hookana ACCRA-sur ;
Pikol LONDON-sur ;
Pilatus LONDON-sur ;
Pildaš LONDON-mal ;
Pilli ACCRA-sur ;
Pilsen:Pilsen9 LONDON-sur ;
Pil^skog:Pil^skog9 BERN-sur ;
Piltonen:Pilto C-FI-NEN-sur ;
Pilvi ACCRA-fem ;
Pimiä ACCRA-sur ;
Pina ACCRA-fem ;
Pinar LONDON-fem ;
Pindar LONDON-sur ;
Pindstrup:Pindstrup9 BERN-sur ;
Pine ACCRA-sur ;
Pingel LONDON-sur ;
Pingi ACCRA-sur ;
Pinhas LONDON-sur ;
Pinke ACCRA-sur ;
Pinky ACCRA-fem ;
Pinola ACCRA-sur ;
Pino^mäki ACCRA-surplc ;
Pi^ontek LONDON-sur ;
Pi^ot LONDON-sur ;
Pipin:Pipin9 BERN-surmal ;
Pipinen:Pipi C-FI-NEN-sur ;
Pippi ACCRA-fem ;
Pippola ACCRA-sur ;
Pippuri ACCRA-sur ;
Pirak:Pirak LONDON-sur ;
Pirhonen:Pirho C-FI-NEN-sur ;
Piri ACCRA-sur ;
Pirilä ACCRA-sur ;
Pirinen:Piri C-FI-NEN-sur ;
Pirjo:Pirjo9 ACCRA-fem ;
Pirkkalainen:Pirkkalai C-FI-NEN-sur ;
Pirkkanen:Pirkka C-FI-NEN-sur ;
Pirkola ACCRA-sur ;
Pir^nes BERN-sur ;
Pirskanen:Pirska C-FI-NEN-sur ;
Pirti^järvi+Use/Sub:Pirti^järvi ACCRA-sur; !
Pirtti^aho:Pirtti^aho9 ACCRA-sur ;
Pirtti^järvi ACCRA-surplc ;
Pirtti^koski ACCRA-surplc ;
Pirtti^lahti ACCRA-surplc ;
Pirttilä ACCRA-sur ;
Pirtti^maa ACCRA-sur ;
Pirtti^mäki ACCRA-surplc ;
Pirttinen:Pirtti C-FI-NEN-sur ;
Pirtti^niemi ACCRA-surplc ;
Pirtti^salo:Pirtti^salo9 ACCRA-sur ;
Piser LONDON-sur ;
Pisidi^as LONDON-mal ;
Pisilä ACCRA-sur ;
Piskonen:Pisko C-FI-NEN-sur ;
Pispa ACCRA-sur ;
Pisto:Pisto9 ACCRA-sur ;
Pitko:Pitko9 ACCRA-sur ;
Pitkonen:Pitko C-FI-NEN-sur ;
Pitkä ACCRA-sur ;
Pitkä^aho:Pitkä^aho9 ACCRA-sur ;
Pitkä^järvi ACCRA-surplc ;
Pitkä^koski ACCRA-surplc ;
Pitkälä ACCRA-sur ;
Pitkä^mäki ACCRA-surplc ;
Pitkänen:Pitkä C-FI-NEN-sur ;
Pitkä^niemi ACCRA-surplc ;
Pitkä^ranta ACCRA-sur ;
Pittja ACCRA-sur ;
Pi^us BERN-sur ;
Pi^uva ACCRA-sur ;
Pivkin:Pivkin9 LONDON-sur ;
Pladsen:Pladsen9 LONDON-sur ;
Plant BERN-sur ;
Plassen:Plassen9 LONDON-sur ;
Platon:Platon9 LONDON-mal ;
Platvoet BERN-sur ;
Pleven:Pleven9 LONDON-sur ;
Pleym:Pleym9 BERN-sur ;
Plini^us BERN-sur ;
Plovdiv LONDON-sur ;
Plum:Plum9 BERN-sur ;
Plym:Plym9 BERN-sur ;
Plzen:Plzen9 BERN-sur ;
Pløen:Pløen9 LONDON-sur ;
Po+CmpN/None:Po9 ACCRA-mal ; !
Poasta^jeaggi MARJA-plc ;
Poasta^joh0ka:Poasta^joh'ka MARJA-plc ;
Poggats LONDON-sur ;
Pogradec BERN-surplc ;
Pohjala ACCRA-sur ;
Pohjalainen:Pohjalai C-FI-NEN-sur ;
Pohjanen:Pohja C-FI-NEN-sur ;
Pohjan^heimo:Pohjan^heimo9 ACCRA-sur ;
Pohjan^palo:Pohjan^palo9 ACCRA-sur ;
Pohjan^raito:Pohjan^raito9 ACCRA-sur ;
Pohjan^rinne:Pohjan^rinne ACCRA-sur ;
Pohjan^rinne+Use/Sub:Pohjan^rinne9 ACCRA-sur ; !
Pohjas^jeaggi MARJA-plc ; !FIN
Pohjas^jeakke^jogaš:Pohjas^jeakke^jogaž PLACE-DIM-plc ; !FIN
Pohjas^jeakke^jáv0ri:Pohjas^jeakke^jáv'ri MARJA-plc ; !FIN
Pohja^virta ACCRA-sur ;
Pohjois^aho:Pohjois^aho9 ACCRA-surplc ;
Pohjolainen:Pohjolai C-FI-NEN-sur ;
Pohjonen:Pohjo C-FI-NEN-sur ;
Pohto:Pohto9 ACCRA-sur ;
Poika^järvi ACCRA-sur ;
Poikela ACCRA-sur ;
Poikke^us BERN-sur ;
Poikki^mäki ACCRA-sur ;
Poikola ACCRA-sur ;
Poikolainen:Poikolai C-FI-NEN-sur ;
Poikonen:Poiko C-FI-NEN-sur ;
Poik^selkä ACCRA-sur ;
Poikulainen:Poikulai C-FI-NEN-sur ;
Poiti^ers BERN-surplc ;
Pojan^rinne ACCRA-sur ;
Pokela ACCRA-sur ;
Pokka ACCRA-sur ;
Pokki ACCRA-sur ;
Pokkinen:Pokki C-FI-NEN-sur ;
Polak LONDON-sur ;
Polden:Polden9 LONDON-sur ;
Pollachi^us BERN-sur ;
Pollan:Pollan9 LONDON-sur ;
Pollard:Pollard9 LONDON-sur ;
Pollari ACCRA-sur ;
Pollen:Pollen9 LONDON-sur ;
Polle^stad:Polle^stad9 BERN-sur ;
Pollux LONDON-mal ;
Pollyanna ACCRA-fem ;
Polo:Polo9 ACCRA-sur ;
Polock LONDON-sur ;
Polo^järvi ACCRA-sur ;
Polvi ACCRA-sur ;
Polvinen:Polvi C-FI-NEN-sur ;
Pommer LONDON-sur ;
Pompe^ius BERN-sur ;
Pondus LONDON-mal ;
Ponkala ACCRA-sur ;
Pons BERN-sur ;
Pontare ACCRA-sur ;
Ponti^us BERN-sur ;
Pontoppidan:Pontoppidan9 BERN-sur ;
Pontoppidan BERN-sur ;
Poole ACCRA-sur ;
Pope ACCRA-sur ;
Popov BERN-sur ;
Popp BERN-sur ;
Poppe ACCRA-sur ;
Poranen:Pora C-FI-NEN-sur ;
Porki^us BERN-sur ;
Porkka ACCRA-sur ;
Porkola ACCRA-sur ;
Porokwa ACCRA-sur ;
Porola ACCRA-sur ;
Porras^salmi ACCRA-surplc ;
Porri ACCRA-sur ;
Porsum:Porsum9 LONDON-sur ;
Porsáŋ0gu:Porsáŋ'gu MARJA-plc ;
Portaan^korva ACCRA-sur ;
Portti ACCRA-sur ;
Portti^pantti ACCRA-sur ;
Porvali ACCRA-sur ;
Poseidon:Poseidon9 LONDON-mal ;
Poskiparta ACCRA-sur ;
Post:Post9 BERN-sur ;
Posti ACCRA-sur ;
Postila ACCRA-sur ;
Poti ACCRA-sur ;
Potifar BERN-sur ;
Potila ACCRA-sur ;
Potinkara ACCRA-sur ;
Potter LONDON-sur ;
Pottinger LONDON-sur ;
Poukka ACCRA-sur ;
Poul BERN-mal ;
Poulsen:Poulsen9 LONDON-sur ;
Pouru ACCRA-sur ;
Pousi ACCRA-sur ;
Poussa ACCRA-sur ;
Poussu ACCRA-sur ;
Pouta ACCRA-sur ;
Poutala ACCRA-sur ;
Poutanen:Pouta C-FI-NEN-sur ;
Pouta^suo ACCRA-sur ;
Pouti^ainen:Pouti^ai C-FI-NEN-sur ;
Pouttu ACCRA-sur ;
Povel:Povel LONDON-mal ;
Povl LONDON-sur ;
Povlsen:Povlsen9 LONDON-sur ;
Powell LONDON-sur ;
Po^yang:Po^yang9 BERN-sur ;
Pošman:Pošman9 BERN-sur ;
Prabang:Prabang9 BERN-sur ;
Prakova ACCRA-sur ;
Pratt BERN-sur ;
Praye ACCRA-sur ;
Preben:Preben9 LONDON-mal ;
Prebensen:Prebensen9 LONDON-sur ;
Press:Press9 BERN-sur ;
Press:Press9 BERN-org;
Preste^gard:Preste^gard9 BERN-sur ;
Presterud:Presterud9 BERN-surplc ;
Prest^tun:Prest^tun9 BERN-surplc ;
Preus BERN-sur ;
Preuss:Preuss9 BERN-sur ;
Preussen:Preussen9 LONDON-sur ;
Prewitt:Prewitt BERN-sur ;
Pri^amos LONDON-mal ;
Priha ACCRA-sur ;
Prillar^Guri ACCRA-fem ;
Prinkkilä ACCRA-sur ;
Prittinen:Pritti C-FI-NEN-sur ;
Proffen:Proffen9 LONDON-mal ;
Proksi ACCRA-sur ;
Prusi ACCRA-sur ;
Prusila ACCRA-sur ;
Prusti ACCRA-sur ;
Prut BERN-sur ;
Prydz:Prydz9 BERN-sur ;
Prytz:Prytz9 BERN-sur ;
Prøysen:Prøysen9 LONDON-sur ;
Pskov BERN-sur ;
Psyke ACCRA-fem ;
Ptolemais BERN-mal ;
Publi^us BERN-sur ;
Pudas LONDON-sur ;
Pudde ACCRA-mal ; !Is this male?
Pudens LONDON-sur ;
Pueblo:Pueblo9 ACCRA-mal ;
Pufen^dorf BERN-surplc ;
Puha ACCRA-sur ;
Puhakainen:Puhakai C-FI-NEN-sur ;
Puhakka ACCRA-sur ;
Puhto:Puhto9 ACCRA-sur ;
Puikkonen:Puikko C-FI-NEN-sur ;
Puittinen:Puitti C-FI-NEN-sur ;
Pukari ACCRA-sur ;
Pukarinen:Pukari C-FI-NEN-sur ;
Pukki ACCRA-sur ;
Pukkinen:Pukki C-FI-NEN-sur ;
Pulakka ACCRA-sur ;
Pulk BERN-sur ;
Pulkka ACCRA-sur ;
Pulkkanen:Pulkka C-FI-NEN-sur ;
Pulkki ACCRA-sur ;
Pulkkinen:Pulkki C-FI-NEN-sur ;
Pulli ACCRA-sur ;
Pulli^ainen:Pulli^ai C-FI-NEN-sur ;
Pullinen:Pulli C-FI-NEN-sur ;
Pulsa ACCRA-sur ;
Pulska ACCRA-sur ;
Pundslett BERN-sur ;
Punkari ACCRA-sur ;
Punkkinen:Punkki C-FI-NEN-sur ;
Punna ACCRA-sur ;
Punnonen:Punno C-FI-NEN-sur ;
Puntanen:Punta C-FI-NEN-sur ;
Puntila ACCRA-sur ;
Puntti ACCRA-sur ;
Puoghkeepsie ACCRA-sur ;
Puolakan^aho:Puolakan^aho9 ACCRA-sur ;
Puolakka ACCRA-sur ;
Puola^mäki ACCRA-sur ;
Puoli^matka ACCRA-sur ;
Puoli^taival LONDON-sur ;
Puoli^väli ACCRA-surplc ;
Puonti ACCRA-sur ;
Puoskari ACCRA-sur ;
Puoti^niemi ACCRA-surplc ;
Puputti ACCRA-sur ;
Puranen:Pura C-FI-NEN-sur ;
Purho:Purho9 ACCRA-sur ;
Purhonen:Purho C-FI-NEN-sur ;
Purmonen:Purmo C-FI-NEN-sur ;
Puro:Puro9 ACCRA-sur ;
Pursi^ainen:Pursi^ai C-FI-NEN-sur ;
Purtilo:Purtilo9 ACCRA-sur ;
Puruskainen:Puruskai C-FI-NEN-sur ;
Puska ACCRA-sur ;
Puskala ACCRA-sur ;
Pussinen:Pussi C-FI-NEN-sur ;
Put BERN-sur ;
Putaala ACCRA-surplc ;
Putaan^suu ACCRA-sur ;
Putin:Putin9 LONDON-sur ;
Putkinen:Putki C-FI-NEN-sur ;
Putkonen:Putko C-FI-NEN-sur ;
Putkuri ACCRA-sur ;
Putten:Putten9 LONDON-sur ;
Putto:Putto9 ACCRA-sur ;
Puttonen:Putto C-FI-NEN-sur ;
Putulik:Putulik9 BERN-sur ;
Putus LONDON-sur ;
Puukka ACCRA-sur ;
Puukko:Puukko9 ACCRA-sur ;
Puukko^joh0ka:Puukko^joh'ka MARJA-plc ; !FIN
Puukko^jáv0ri:Puukko^jáv'ri MARJA-plc ; !FIN
Puukko^várri MARJA-plc ; !FIN
Puumala ACCRA-surplc ;
Puumalainen:Puumalai C-FI-NEN-sur ;
Puupponen:Puuppo C-FI-NEN-sur ;
Puura ACCRA-sur ;
Puuronen:Puuro C-FI-NEN-sur ;
Puurtinen:Puurti C-FI-NEN-sur ;
Puurula ACCRA-sur ;
Puurunen:Puuru C-FI-NEN-sur ;
Puusa ACCRA-sur ;
Puu^saari ACCRA-sur ;
Puuska ACCRA-sur ;
Puustelli ACCRA-sur ;
Puustinen:Puusti C-FI-NEN-sur ;
Puutio:Puutio9 ACCRA-sur ;
Puy BERN-mal ;
Pyhtilä ACCRA-sur ;
Pyhä^järvi ACCRA-plc ;
Pyhä^järvi ACCRA-surplc ;
Pyhä^luoto:Pyhä^luoto9 ACCRA-sur ;
Pyhälä ACCRA-sur ;
Pykälä ACCRA-sur ;
Pykäläinen:Pykäläi C-FI-NEN-sur ;
Pylkkönen:Pylkkö C-FI-NEN-sur ;
Pylkäs LONDON-sur ;
Pylväinen:Pylväi C-FI-NEN-sur ;
Pylväläinen:Pylväläi C-FI-NEN-sur ;
Pylvänen:Pylvä C-FI-NEN-sur ;
Pylvänäinen:Pylvänäi C-FI-NEN-sur ;
Pylväs LONDON-sur ;
Pyndt BERN-sur ;
Pynnönen:Pynnö C-FI-NEN-sur ;
Pynttäri ACCRA-sur ;
Py^ong^yang:Py^ong^yang9 BERN-sur ;
Pyrhönen:Pyrhö C-FI-NEN-sur ;
Pyrrhos LONDON-mal ;
Pystynen:Pysty C-FI-NEN-sur ;
Pytagoras LONDON-mal ;
Pyyhtiä ACCRA-sur ;
Pyykkönen:Pyykkö C-FI-NEN-sur ;
Pyykönen:Pyykö C-FI-NEN-sur ;
Pyy^mäki ACCRA-sur ;
Pyy^salo:Pyy^salo9 ACCRA-sur ;
Pyökäri ACCRA-sur ;
Pyöriä ACCRA-sur ;
Pyötsiä ACCRA-sur ;
Páls^son LONDON-sur ;
Pávvel LONDON-mal ;
Päivi ACCRA-fem ;
Päivinen:Päivi C-FI-NEN-sur ;
Päiviö ACCRA-sur ;
Päivä^niemi ACCRA-surplc ;
Päivä^rinne ACCRA-sur ;
Päivä^rinta ACCRA-sur ;
Päkki ACCRA-sur ;
Päkkilä ACCRA-sur ;
Pälli ACCRA-sur ;
Pälvi ACCRA-fem ;
Pänkäläinen:Pänkäläi C-FI-NEN-sur ;
Pär:Pär BERN-sur ;
Pärkkä ACCRA-sur ;
Pärnänen:Pärnä C-FI-NEN-sur ;
Pärson:Pärson9 LONDON-sur ;
Pärssinen:Pärssi C-FI-NEN-sur ;
Pätilä ACCRA-sur ;
Pätsi ACCRA-sur ;
Pätynen:Päty C-FI-NEN-sur ;
Pätäri ACCRA-sur ;
Pää^järvi ACCRA-surplc ;
Pääkkönen:Pääkkö C-FI-NEN-sur ;
Päärni ACCRA-sur ;
Pää^talo:Pää^talo9 ACCRA-sur ;
Pål BERN-sur ;
Pål^stig:Pål^stig9 BERN-sur ;
Pål^stuen:Pål^stuen9 LONDON-sur ;
Påve ACCRA-sur ;
Périgord:Périgord9 BERN-sur ;
Périgueux BERN-surplc ; !XXXPé-ri-gu-eux
Pölkki ACCRA-sur ;
Pöllä ACCRA-sur ;
Pöllänen:Pöllä C-FI-NEN-sur ;
Pöllönen:Pöllö C-FI-NEN-sur ;
Pölönen:Pölö C-FI-NEN-sur ;
Pönkkä ACCRA-sur ;
Pönkä ACCRA-sur ;
Pönkänen:Pönkä C-FI-NEN-sur ;
Pönni ACCRA-sur ;
Pöntinen:Pönti C-FI-NEN-sur ;
Pöntynen:Pönty C-FI-NEN-sur ;
Pöppönen:Pöppö C-FI-NEN-sur ;
Pöri ACCRA-sur ;
Pörsti ACCRA-sur ;
Pöyhtäri ACCRA-sur ;
Pöyhönen:Pöyhö C-FI-NEN-sur ;
Pöyry ACCRA-sur ;
Pöysti ACCRA-sur ;
Pöytä^laakso:Pöytä^laakso9 ACCRA-sur ;
Pøsa ACCRA-mal ;
Qadhafi ACCRA-sur ;
Qavigaq BERN-sur ;
Qazvin:Qazvin9 LONDON-sur ;
Qin:Qin9 BERN-sur ;
Qing:Qing9 BERN-sur ;
Qom:Qom9 BERN-sur ;
Quale ACCRA-sur ;
Qu^am:Qu^am9 LONDON-mal ;
Queen:Queen9 BERN-sur ;
Quenild:Quenild9 BERN-sur ;
Querini ACCRA-sur ;
Queseth:Queseth9 BERN-sur ;
Quest:Quest9 BERN-sur ;
Quimper LONDON-sur ;
Quincy ACCRA-mal ;
Quirinus BERN-sur ;
Quisling:Quisling9 LONDON-sur ;
Quist:Quist9 BERN-sur ;
Qum:Qum9 BERN-sur ;
Qurtzalcoatl LONDON-sur ;
Qvale ACCRA-sur ;
Qvig^stad:Qvig^stad9 BERN-sur ;
Qvist:Qvist9 BERN-sur ;
Qvive ACCRA-mal ;
Qvæn:Qvæn9 BERN-sur ;
Qvænsk:Qvænsk BERN-sur ;
Raanaas BERN-sur ;
Raappana ACCRA-sur ;
Raasakka ACCRA-sur ;
Raaska ACCRA-sur ;
Raassina ACCRA-fem ;
Raa^stad:Raa^stad9 BERN-sur ;
Raatikainen:Raatikai C-FI-NEN-sur ;
Raaum:Raaum9 LONDON-sur ;
Rab:Rab9 BERN-mal ;
Rabbi ACCRA-sur ;
Rabbuni ACCRA-sur ;
Rachel LONDON-fem ;
Rae ACCRA-sur ;
Rae^stad:Rae^stad9 BERN-sur ;
Rafa^el LONDON-mal ;
Raften:Raften9 LONDON-sur ;
Rafto:Rafto9 ACCRA-sur ;
Ragazzi ACCRA-sur ;
Ragde ACCRA-sur ;
Rag^hild:Rag^hild9 BERN-fem ;
Ragna ACCRA-fem ;
Ragnar LONDON-mal ;
Ragn^frid:Ragn^frid9 BERN-fem ;
Ragn^hild:Ragn^hild9 BERN-fem ;
Ragni ACCRA-fem ;
Ragnild:Ragnild9 BERN-fem ;
Ragn^vald:Ragn^vald9 LONDON-mal ;
Ragn^veig:Ragn^veig9 BERN-sur ;
Ragny ACCRA-fem ;
Rahab:Rahab9 LONDON-plc ;
Rahab:Rahab9 LONDON-fem ;
Rah^bæk LONDON-sur ;
Rahikainen:Rahikai C-FI-NEN-sur ;
Rahikka ACCRA-sur ;
Rahikkala ACCRA-sur ;
Rahkala ACCRA-sur ;
Rahko:Rahko9 ACCRA-mal ;
Rahkola ACCRA-sur ;
Rahkonen:Rahko C-FI-NEN-sur ;
Rahnasto:Rahnasto9 ACCRA-sur ;
Rahunen:Rahu C-FI-NEN-sur ;
Raijas LONDON-sur ;
Raikunen:Raiku C-FI-NEN-sur ;
Raila ACCRA-fem ;
Railo:Railo9 ACCRA-sur ;
Raimo:Raimo9 ACCRA-mal ;
Raimond:Raimond9 LONDON-mal ;
Rainer LONDON-sur ;
Rainio:Rainio9 ACCRA-sur ;
Raiski ACCRA-sur ;
Raiskio:Raiskio9 ACCRA-sur ;
Raita ACCRA-sur ;
Raitala ACCRA-sur ;
Raitanen:Raita C-FI-NEN-sur ;
Raitio:Raitio9 ACCRA-sur ;
Raittila ACCRA-sur ;
Raittinen:Raitti C-FI-NEN-sur ;
Raivio:Raivio9 ACCRA-sur ;
Raivonen:Raivo C-FI-NEN-sur ;
Raja-aho:Raja-aho9 ACCRA-sur ;
Raja^halme:Raja^halme ACCRA-sur ;
Raja^kallio:Raja^kallio9 ACCRA-sur ;
Rajala ACCRA-sur ;
Raja^lahti ACCRA-surplc ;
Raja^mäki ACCRA-surplc ;
Rajanen:Raja C-FI-NEN-sur ;
Raja^niemi ACCRA-surplc ;
Raja^salo:Raja^salo9 ACCRA-sur ;
Rakel LONDON-fem ;
Rak^fjord:Rak^fjord9 BERN-sur ;
Rakke^stad:Rakke^stad9 BERN-sur ;
Rakkola ACCRA-sur ;
Rakkolainen:Rakkolai C-FI-NEN-sur ;
Rak^nes BERN-sur ;
Rak^våg:Rak^våg9 BERN-sur ;
Ralph:Ralph9 BERN-sur ;
Rama^krishna ACCRA-mal ;
Ramas LONDON-sur ;
Ram^berg:Ram^berg9 BERN-sur ;
Ram^bo:Ram^bo9 ACCRA-mal ;
Ram^bøll LONDON-sur ;
Ramin-Osmundsen:Ramin-Osmundsen9 LONDON-sur ;
Ramn:Ramn9 BERN-sur ;
Ramos LONDON-sur ;
Ramses LONDON-mal ;
Ram^stad:Ram^stad9 BERN-sur ;
Rams^vik BERN-sur ;
Rams^øe ACCRA-sur ;
Randa ACCRA-sur ;
Randa^berg:Randa^berg9 BERN-sur ;
Ran^dal BERN-sur ;
Randem:Randem9 LONDON-sur ;
Randi ACCRA-fem ;
Rand^olf LONDON-mal ;
Rand^ulf LONDON-mal ;
Ran^heim:Ran^heim9 HEIM-sur ;
Raninen:Rani C-FI-NEN-sur ;
Rankama ACCRA-sur ;
Ranki ACCRA-sur ;
Rankinen:Ranki C-FI-NEN-sur ;
Ranne ACCRA-fem ;
Rannikko:Rannikko9 ACCRA-sur ;
Rannila ACCRA-sur ;
Rannisto:Rannisto9 ACCRA-sur ;
Rann^veig:Rann^veig9 BERN-sur ;
Ranta ACCRA-sur ;
Ranta-Rönn^lund:Ranta-Rönn^lund9 BERN-sur ;
Ranta-aho:Ranta-aho9 ACCRA-sur ;
Ranta^kallio:Ranta^kallio9 ACCRA-sur ;
Ranta^kari ACCRA-sur ;
Ranta^kaulio:Ranta^kaulio9 ACCRA-sur ;
Ranta^kokko:Ranta^kokko9 ACCRA-sur ;
Rantala ACCRA-sur ;
Rantalainen:Rantalai C-FI-NEN-sur ;
Ranta^maa ACCRA-sur ;
Ranta^mäki ACCRA-sur ;
Rantanen:Ranta C-FI-NEN-sur ;
Ranta^niemi ACCRA-sur ;
Ranta^pelkonen:Ranta^pelko C-FI-NEN-sur ;
Ranta^salo:Ranta^salo9 ACCRA-sur ;
Ranta^talo:Ranta^talo9 ACCRA-sur ;
Ranta^čiel0gi:Ranta^čiel'gi MARJA-plc ; !FIN
Rantio:Rantio9 ACCRA-sur ;
Ranto:Ranto9 ACCRA-sur ;
Rantonen:Ranto C-FI-NEN-sur ;
Rantsi ACCRA-sur ;
Ranttila ACCRA-sur ;
Ranum:Ranum9 LONDON-sur ;
Ranveid:Ranveid9 BERN-sur ;
Ranveig:Ranveig9 BERN-sur ;
Ran^vik BERN-sur ;
Rapakko:Rapakko9 ACCRA-sur ;
Rapatti ACCRA-sur ;
Rapeli ACCRA-sur ;
Rapo:Rapo9 ACCRA-sur ;
Rapp:Rapp BERN-sur ;
Ras BERN-sur ;
Rasa ACCRA-plc ;
Rasanen:Rasa C-FI-NEN-sur ;
Rasch:Rasch9 BERN-sur ;
Ras^dal BERN-sur ;
Rasht BERN-sur ;
Rasi ACCRA-sur ;
Rasila ACCRA-sur ;
Rasilainen:Rasilai C-FI-NEN-sur ;
Rasimus BERN-sur ;
Rasin^mäki ACCRA-surplc ;
Rask:Rask9 BERN-sur ;
Raski ACCRA-sur ;
Rasku ACCRA-sur ;
Rasmine ACCRA-fem ;
Rasmus LONDON-mal ;
Rasmusen:Rasmusen9 LONDON-sur ;
Rasmussen:Rasmussen9 LONDON-sur ;
Rasputin:Rasputin9 LONDON-mal ; !vai sur?
Rassa ACCRA-mal ;
Rastas LONDON-sur ;
Rasten^berger LONDON-sur ;
Ras^våg:Ras^våg9 BERN-sur ;
Ratama ACCRA-sur ;
Ratia ACCRA-sur ;
Ratilainen:Ratilai C-FI-NEN-sur ;
Ratinen:Rati C-FI-NEN-sur ;
Raudas^koski ACCRA-sur ;
Raudas^oja ACCRA-sur ;
Raude^berg:Raude^berg9 BERN-sur ;
Rauha ACCRA-fem ;
Rauhala ACCRA-sur ;
Rauha^mäki ACCRA-sur ;
Rauhanen:Rauha C-FI-NEN-sur ;
Rauha^niemi ACCRA-surplc ;
Raukko:Raukko9 ACCRA-sur ;
Raukola ACCRA-sur ;
Rauna ACCRA-fem ;
Rau^nes BERN-plc ;
Rau^nes BERN-sur ;
Rauni ACCRA-fem ;
Raunio:Raunio9 ACCRA-sur ;
Rauno:Rauno9 ACCRA-mal ;
Rauset BERN-sur ;
Raussi ACCRA-sur ;
Rauta ACCRA-sur ;
Rauta^joki ACCRA-sur ;
Rauta^korpi ACCRA-surplc ;
Rauta^koski ACCRA-sur ;
Rautala ACCRA-sur ;
Rauta^mäki ACCRA-sur ;
Rautanen:Rauta C-FI-NEN-sur ;
Rauta^oja ACCRA-sur ;
Rauta^salo:Rauta^salo9 ACCRA-sur ;
Rautava ACCRA-sur ;
Rauta^vaara ACCRA-sur ;
Rauta^virta ACCRA-sur ;
Rauta^vuori ACCRA-sur ;
Rauti^ainen:Rauti^ai C-FI-NEN-sur ;
Rauti^ala ACCRA-sur ;
Rautio:Rautio9 ACCRA-sur ;
Rauti^ola ACCRA-sur ;
Raut^järvi ACCRA-surplc ;
Rauum:Rauum9 LONDON-sur ;
Rauvala ACCRA-sur ;
Rauvola ACCRA-sur ;
Ravantti ACCRA-sur ;
Ravaska ACCRA-sur ;
Ravattinen:Ravatti C-FI-NEN-sur ;
Ravila ACCRA-sur ;
Ravlo:Ravlo9 ACCRA-sur ;
Ravna MARJA-fem ;
Ravna^jáv0ri+Use/Sub:Ravna^jáv'ri MARJA-plc ; !
Ravne^stad:Ravne^stad9 BERN-sur ;
Ravn^ås BERN-sur ;
Rawdna MARJA-fem ;
Raymond:Raymond9 LONDON-mal ;
Rayner LONDON-sur ;
Rea ACCRA-fem ;
Reagan:Reagan9 LONDON-sur ;
Re^al BERN-sur ;
Rebbe^stad:Rebbe^stad9 BERN-sur ;
Rebecca ACCRA-fem ;
Rebeke ACCRA-sur ;
Rebekka ACCRA-fem ;
Reckling^hausen:Reckling^hausen9 LONDON-sur ;
Red-Horse:Red9-Horse ACCRA-sur ;
Ree NYSTØ-sur ;
Reed:Reed9 BERN-sur ;
Reen^berg:Reen^berg9 BERN-sur ;
Reetta ACCRA-fem ;
Refling:Refling9 BERN-sur ;
Refne ACCRA-sur ;
Refseth:Refseth9 BERN-sur ;
Refs^nes BERN-sur ;
Ref^vik BERN-sur ;
Regina ACCRA-fem ;
Regine ACCRA-fem ;
Regnor LONDON-mal ;
Regulus BERN-mal ;
Rehabeam:Rehabeam9 BERN-plc ;
Rehabeam:Rehabeam9 LONDON-mal ;
Rehling:Rehling9 LONDON-sur ;
Rehman:Rehman9 BERN-sur ;
Rehobot LONDON-sur ;
Reich^born:Reich^born9 BERN-sur ;
Reichelt BERN-sur ;
Reidar LONDON-mal ;
Reiding:Reiding9 LONDON-sur ;
Reid^ulf LONDON-mal ;
Reidun:Reidun9 LONDON-sur ;
Reidunn:Reidunn9 BERN-fem ;
Re^iel LONDON-mal ;
Re^iersen:Re^iersen9 LONDON-sur ;
Reig^stad:Reig^stad9 BERN-sur ;
Reijo:Reijo9 ACCRA-mal ;
Reijonen:Reijo C-FI-NEN-sur ;
Reima ACCRA-mal ;
Reime ACCRA-sur ;
Reimers LONDON-sur ;
Reims BERN-sur ;
Rein:Rein9 BERN-mal ;
Reine ACCRA-sur ;
Reinert LONDON-mal ;
Reinertsen:Reinertsen9 LONDON-sur ;
Rein^feld:Rein^feld9 BERN-sur ;
Rein^gard:Rein^gard9 BERN-fem ;
Rein^hardt BERN-sur ;
Rein^holdt BERN-sur ;
Rein^holdtsen:Rein^holdtsen9 LONDON-sur ;
Rein^holt:Rein^holt BERN-sur ;
Reini ACCRA-fem ;
Reinikainen:Reinikai C-FI-NEN-sur ;
Reinikka ACCRA-sur ;
Reinilä ACCRA-sur ;
Reino:Reino9 ACCRA-mal ;
Reinoso:Reinoso9 ACCRA-sur ;
Rein^skar BERN-sur ;
Rein^stad:Rein^stad9 BERN-sur ;
Rein^toft BERN-sur ;
Rein^ton:Rein^ton9 LONDON-sur ;
Rein^ås BERN-sur ;
Reisseg:Reisseg9 BERN-sur ;
Reissiger LONDON-sur ;
Rei^stad:Rei^stad9 BERN-sur ;
Reitan:Reitan9 LONDON-sur ;
Reiten:Reiten9 LONDON-sur ;
Reit^haug:Reit^haug9 BERN-sur ;
Reittu ACCRA-sur ;
Rei^ulf LONDON-mal ;
Rekilä ACCRA-sur ;
Reko:Reko9 ACCRA-mal ;
Rekonen:Reko C-FI-NEN-sur ;
Rek^stad:Rek^stad9 BERN-sur ;
Rek^sten:Rek^sten9 LONDON-sur ;
Reku^stad:Reku^stad9 BERN-sur ;
Rek^vik BERN-sur ;
Relling:Relling9 BERN-sur ;
Rem^brant BERN-mal ;
Remes LONDON-sur ;
Remi ACCRA-mal ;
Remington:Remington9 LONDON-mal ;
Remman LONDON-sur ;
Remme ACCRA-sur ;
Remmen:Remmen9 LONDON-sur ;
Remscheid:Remscheid9 BERN-sur ;
Remus LONDON-mal ;
Remy ACCRA-mal ;
Renander LONDON-sur ;
Renate ACCRA-fem ;
Renathe ACCRA-fem ;
Ren^berg:Ren^berg9 BERN-sur ;
Rene ACCRA-fem ;
Renee ACCRA-fem ;
Renmælmo:Renmælmo9 ACCRA-sur ;
Ren^nes BERN-sur ;
Rens^berg:Rens^berg9 BERN-sur ;
Rens^vik BERN-sur ;
René NYSTØ-fem ;
Repo:Repo9 ACCRA-mal ;
Reponen:Repo C-FI-NEN-sur ;
Reppen:Reppen9 LONDON-sur ;
Repp^kleiv BERN-sur ;
Rep^stad:Rep^stad9 BERN-sur ;
Rep^våg:Rep^våg9 BERN-LOAN-surplc ;
Resch:Resch9 BERN-sur ;
Resen:Resen9 LONDON-sur ;
Reseni^anus:Reseni^anus LONDON-sur ;
Resita ACCRA-fem ;
Re^stad:Re^stad9 BERN-sur ;
Rett:Rett BERN-sur ;
Retta^oai0vi:Retta^oaj'vi MARJA-plc ;
Rettedal BERN-sur ;
Retter LONDON-sur ;
Reu^el LONDON-sur ;
Reunanen:Reuna C-FI-NEN-sur ;
Reusch:Reusch9 BERN-sur ;
Reuter LONDON-sur ;
Reuter^skiöld:Reuter^skiöld9 BERN-sur ;
Reutz:Reutz9 BERN-sur ;
Rev BERN-sur ;
Reval BERN-surplc ;
Rev^heim:Rev^heim9 HEIM-sur ;
Revs^nes BERN-sur ;
Reymert:Reymert LONDON-mal ;
Reynell BERN-sur ;
Rhamses LONDON-mal ;
Rheen:Rheen9 LONDON-sur ;
Rheman:Rheman9 LONDON-sur ;
Ri^an:Ri^an9 LONDON-sur ;
Ri^ast-Hylling:Ri^ast-Hylling9 LONDON-sur ;
Ri^ast/Hylling+Use/Sub:Ri^ast/Hylling9 LONDON-sur ; !?
Riber-Mohn:Riber-Mohn9 BERN-sur ;
Ricardo:Ricardo9 ACCRA-mal ;
Richard:Richard9 LONDON-mal ;
Richardsen:Richardsen9 LONDON-sur ;
Richer-Hanssen:Richer-Hanssen9 LONDON-sur ;
Richmond:Richmond9 LONDON-mal ;
Richter LONDON-mal ;
Rico:Rico9 ACCRA-mal ;
Riddarevva ACCRA-mal ;
Ridder^vold:Ridder^vold9 BERN-sur ;
Riddu-Lene ACCRA-fem ;
Ridge ACCRA-mal ;
Rieber LONDON-sur ;
Ri^eck BERN-sur ;
Riefling:Riefling9 LONDON-sur ;
Riekeles BERN-sur ;
Riekki ACCRA-sur ;
Riekkinen:Riekki C-FI-NEN-sur ;
Riekko:Riekko9 ACCRA-sur ;
Riekkola ACCRA-sur ;
Riemmbe ACCRA-mal ;
Riepponen:Rieppo C-FI-NEN-sur ;
Riepula ACCRA-sur ;
Rieser LONDON-orgsur ;
Riesto:Riesto9 ACCRA-sur ;
Riesto^várri MARJA-plc ;
Riffan:Riffan9 ANAR-mal ;
Riffan^vággi MARJA-plc ;
Rigels LONDON-sur ;
Rigmor LONDON-fem ;
Rigney ACCRA-sur ;
Rigney+Use/Sub:Rigney NYSTØ; !
Rigoberta+Use/Sub:Rigoberta ACCRA-fem; !
Rigobertha ACCRA-fem ;
Rigon:Rigon9 LONDON-mal ; !Not sure if mal
Rigve ACCRA-mal ;
Riho:Riho9 ACCRA-mal ;
Rihter LONDON-mal ;
Rihttá MARJA-fem ;
Rihtá^luoppal:Rihtá^luobbal DUORTNUS-plc ; !FIN
Rihtá^njár0ga:Rihtá^njár'ga MARJA-plc ; !FIN
Rihtá^oai0vi:Rihtá^oaj'vi MARJA-plc ; !FIN
Rihtá^várri MARJA-plc ;
Rihtá^čiel0gi:Rihtá^čiel'gi MARJA-plc ; !FIN
Rihtá^čohkka MARJA-plc ; !FIN
Rihtá^čopma MARJA-plc ; !FIN
Rihu ACCRA-mal ;
Riiber LONDON-sur ;
Rii0dá:Rij'dá MARJA-fem ;
Riihelä ACCRA-sur ;
Riiheläinen:Riiheläi C-FI-NEN-sur ;
Riihi^aho:Riihi^aho9 ACCRA-sur ;
Riihi^järvi ACCRA-surplc ;
Riihi^luoma ACCRA-sur ;
Riihi^maa ACCRA-sur ;
Riihi^mäki ACCRA-surplc ;
Riihinen:Riihi C-FI-NEN-sur ;
Riihi^oja ACCRA-sur ;
Riihonen:Riiho C-FI-NEN-sur ;
Riika ACCRA-fem ;
Riika^gárde^jáv0ri:Riika^gárde^jáv'ri MARJA-plc ; !FIN
Riika^gárde^várri MARJA-plc ; !FIN
Riikola ACCRA-sur ;
Riikonen:Riiko C-FI-NEN-sur ;
Riina ACCRA-sur ;
Riipi ACCRA-sur ;
Riipinen:Riipi C-FI-NEN-sur ;
Riippa ACCRA-sur ;
Riippi ACCRA-sur ;
Riis BERN-sur ;
Riis-Johansen:Riis-Johansen9 LONDON-sur ;
Riise ACCRA-sur ;
Riiser LONDON-sur ;
Riissanen:Riissa C-FI-NEN-sur ;
Riittinen:Riitti C-FI-NEN-sur ;
Riittá:Rijttá MARJA-fem ;
Rikard:Rikard9 LONDON-mal ;
Rikardsen:Rikardsen9 LONDON-sur ;
Rikke ACCRA-fem ;
Rikkilä ACCRA-sur ;
Rikkinen:Rikki C-FI-NEN-sur ;
Rikkola ACCRA-sur ;
Rikkonen:Rikko C-FI-NEN-sur ;
Riks^grensen:Riks^grensen9 LONDON-sur ;
Rik^stad:Rik^stad9 BERN-sur ;
Rilka MARJA-fem ;
Riller:Riller LONDON-sur ;
Rimbaud:Rimbaud9 BERN-sur ;
Rim^berg:Rim^berg9 BERN-sur ;
Rime^stad:Rime^stad9 BERN-sur ;
Rimfakse ACCRA-mal ;
Rimmi ACCRA-sur ;
Rimpeläinen:Rimpeläi C-FI-NEN-sur ;
Rimpi ACCRA-sur ;
Rimpilä ACCRA-sur ;
Rimpiläinen:Rimpiläi C-FI-NEN-sur ;
Rimpinen:Rimpi C-FI-NEN-sur ;
Rim^stad:Rim^stad9 BERN-sur ;
Rinde ACCRA-sur ;
Rindestu ACCRA-sur ;
Ring:Ring9 BERN-sur ;
Ring^bakken:Ring^bakken9 LONDON-sur ;
Ringen:Ringen9 LONDON-sur ;
Ring^heim:Ring^heim9 HEIM-sur ;
Ring^nes BERN-sur ;
Ringo:Ringo9 ACCRA-mal ;
Rings^ager:Rings^ager LONDON-sur ;
Ring^stad:Ring^stad9 BERN-sur ;
Ring^sted:Ring^sted9 BERN-sur ;
Ring^vold:Ring^vold9 BERN-sur ;
Rinkinen:Rinki C-FI-NEN-sur ;
Rinnan:Rinnan9 LONDON-sur ;
Rinne ACCRA-sur ;
Rinne^mäki ACCRA-surplc ;
Rinn^vold:Rinn^vold9 BERN-sur ;
Rino:Rino9 ACCRA-mal ;
Rin^poche:Rin^poche ACCRA-sur ;
Rinta ACCRA-sur ;
Rinta-^aho:Rinta-^aho9 ACCRA-sur ;
Rinta^koski ACCRA-sur ;
Rintala ACCRA-sur ;
Rinta^luoma ACCRA-sur ;
Rinta^maa ACCRA-sur ;
Rinta^mäki ACCRA-sur ;
Rintanen:Rinta C-FI-NEN-sur ;
Rinta^niemi ACCRA-sur ;
Ri^os LONDON-mal ;
Ripatti ACCRA-sur ;
Ripattila ACCRA-sur ;
Risan:Risan9 LONDON-sur ;
Ris^berg:Ris^berg9 BERN-sur ;
Rise ACCRA-sur ;
Riser LONDON-sur ;
Ris^haug:Ris^haug9 BERN-sur ;
Riska ACCRA-sur ;
Riski ACCRA-sur ;
Riskilä ACCRA-sur ;
Risku ACCRA-sur ;
Ris^nes BERN-sur ;
Rissanen:Rissa C-FI-NEN-sur ;
Rist:Rist9 BERN-sur ;
Rista^duottar:Rista^duoddar DUORTNUS-plc ;
Risten:Risten9 LONDON-sur ;
Risten^joh0ka:Risten^joh'ka MARJA-plc ;
Risten^jáv0ri:Risten^jáv'ri MARJA-plc ;
Ristenrauna MARJA-fem ;
Risten^várri MARJA-plc ;
Ristiinna:Ristijnna MARJA-fem ;
Ristiinná:Ristijnná MARJA-fem ;
Risti^luoma ACCRA-sur ;
Ristilä ACCRA-sur ;
Risti^mäki ACCRA-sur ;
Ristin:Ristin9 LONDON-fem ;
Risti^niemi ACCRA-surplc ;
Risto:Risto9 ACCRA-mal ;
Ristola ACCRA-sur ;
Ristolainen:Ristolai C-FI-NEN-sur ;
Ris^vik BERN-sur ;
Rita ACCRA-fem ;
Ritala ACCRA-sur ;
Rita^mäki ACCRA-surplc ;
Ritari ACCRA-sur ;
Ritchie ACCRA-mal ;
Ritola ACCRA-sur ;
Ritt BERN-sur ;
Ritva ACCRA-fem ;
Ritvanen:Ritva C-FI-NEN-sur ;
Riuhtala ACCRA-sur ;
Riutta ACCRA-sur ;
Riuttanen:Riutta C-FI-NEN-sur ;
Rivaldo:Rivaldo9 ACCRA-sur ;
Rivar^bukt BERN-sur ;
River LONDON-sur ;
Rivertz:Rivertz9 LONDON-sur ;
Rivin^oja ACCRA-sur ;
Rivojen:Rivojen9 LONDON-mal ;
Ri^yadh:Ri^yadh9 BERN-sur ;
Road:Road9 BERN-sur ;
Ro^ald:Ro^ald9 LONDON-mal ;
Ro^an:Ro^an9 LONDON-sur ;
Roanne ACCRA-fem ;
Ro^ar LONDON-mal ;
Roavve^njár0ga:Roavve^njár'ga MARJA-plc ; !FIN
Robber^stad:Robber^stad9 BERN-sur ;
Robbe^stad:Robbe^stad9 BERN-sur ;
Robert LONDON-mal ;
Roberto:Roberto9 ACCRA-mal ;
Robertsen:Robertsen9 LONDON-sur ;
Robes^pi^erre ACCRA-sur ;
Robin:Robin9 LONDON-malfem ;
Robin^son:Robin^son BERN-obj ; !a helicopter
Rob^stad:Rob^stad9 BERN-sur ;
Rocha ACCRA-sur ;
Rochefort BERN-sur ;
Rochelle ACCRA-fem ;
Rocheteau ACCRA-sur ;
Rochev LONDON-sur ;
Rochez:Rochez9 BERN-sur ;
Rochon:Rochon9 LONDON-sur ;
Rock BERN-sur ;
Rock^ford:Rock^ford9 BERN-sur ;
Rocky ACCRA-mal ;
Rode ACCRA-sur ;
Rodin:Rodin9 BERN-sur ;
Rodolfo:Rodolfo9 ACCRA-mal ;
Rodrigues LONDON-mal ;
Rodtwitt BERN-sur ;
Roe NYSTØ-sur ;
Roede ACCRA-sur ;
Roen:Roen9 LONDON-sur ;
Rof^stad:Rof^stad9 BERN-sur ;
Rog:Rog9 BERN-sur ;
Roger LONDON-sur ;
Rogne ACCRA-sur ;
Rognerud:Rognerud9 BERN-surplc ;
Rog^nes BERN-sur ;
Rogn^li ACCRA-sur ;
Rogn^li^en:Rogn^li^en9 LONDON-sur ;
Rogn^stad:Rogn^stad9 BERN-sur ;
Rog^stad:Rog^stad9 BERN-sur ;
Rohde ACCRA-sur ;
Roi DUBAI-mal ;
Roi^gái0vo:Roi^gái'vo MARJA-plc ;
Roikanen:Roika C-FI-NEN-sur ;
Roikonen:Roiko C-FI-NEN-sur ;
Roine ACCRA-sur ;
Roininen:Roini C-FI-NEN-sur ;
Roisko:Roisko9 ACCRA-sur ;
Roitto:Roitto9 ACCRA-sur ;
Roivainen:Roivai C-FI-NEN-sur ;
Roivas LONDON-sur ;
Rokala ACCRA-sur ;
Rokka ACCRA-sur ;
Rokkanen:Rokka C-FI-NEN-sur ;
Rok^stad:Rok^stad9 BERN-sur ;
Roks^våg:Roks^våg9 BERN-sur ;
Ro^land:Ro^land9 BERN-sur ;
Ro^landsen:Ro^landsen9 LONDON-sur ;
Rolf BERN-mal ;
Rolfsen:Rolfsen9 LONDON-sur ;
Roll BERN-sur ;
Roll^stad:Roll^stad9 BERN-sur ;
Rols^dorph:Rols^dorph9 LONDON-sur ;
Rol^stad:Rol^stad9 BERN-sur ;
Rol^sted:Rol^sted9 BERN-sur ;
Rolvs^nes BERN-sur ;
Romakka^niemi ACCRA-sur ;
Romanov BERN-sur ;
Romeo:Romeo9 ACCRA-mal ;
Rom^hus BERN-sur ;
Romme ACCRA-sur ;
Romme^tveit BERN-sur ;
Romppainen:Romppai C-FI-NEN-sur ;
Romppanen:Romppa C-FI-NEN-sur ;
Rom0sa:Rom'sa MARJA-plc ;
Romu ACCRA-sur ;
Romulus BERN-mal ;
Ro^mund^stad:Ro^mund^stad9 BERN-sur ;
Romunen:Romu C-FI-NEN-sur ;
Ron:Ron9 BERN-mal ;
Ronald:Ronald9 LONDON-mal ;
Roncen-Nih0ká:Roncen-Nih'ká MARJA-mal ;
Rondane ACCRA-plc ;
Ro^nes BERN-sur ;
Rong:Rong9 BERN-sur ;
Rongved:Rongved9 BERN-sur ;
Ronimus BERN-sur ;
Ronja ACCRA-fem ;
Ronkainen:Ronkai C-FI-NEN-sur ;
Ronkanen:Ronka C-FI-NEN-sur ;
Ronni ACCRA-mal ;
Ronny ACCRA-mal ;
Ronte ACCRA-mal ;
Rontti ACCRA-sur ;
Rontu ACCRA-sur ;
Roos BERN-sur ;
Roosen:Roosen9 LONDON-sur ;
Roosen^daal BERN-sur ;
Rop^eid:Rop^eid9 BERN-sur ;
Ropo:Ropo9 ACCRA-sur ;
Roponen:Ropo C-FI-NEN-sur ;
Roppola ACCRA-sur ;
Ropponen:Roppo C-FI-NEN-sur ;
Rosa ACCRA-fem ;
Rosalina ACCRA-fem ;
Rosario:Rosario9 ACCRA-mal ;
Ros^berg:Ros^berg9 BERN-sur ;
Roscher LONDON-sur ;
Rose ACCRA-fem ;
Rose^marie ACCRA-fem ;
Rosen^berg:Rosen^berg9 BERN-sur ;
Rosen^bom:Rosen^bom9 BERN-sur ;
Rosen^gren:Rosen^gren9 LONDON-sur ;
Rosen^kilde ACCRA-sur ;
Rosen^lund:Rosen^lund9 BERN-sur ;
Rosen^vinge ACCRA-sur ;
Roshauw BERN-sur ;
Rosie ACCRA-fem ;
Rosita ACCRA-fem ;
Roska ACCRA-sur ;
Ros^nes BERN-sur ;
Ross:Ross9 BERN-sur ;
Rossella ACCRA-mal ;
Rossi ACCRA-sur ;
Rossinen:Rossi C-FI-NEN-sur ;
Ross^mearra MARJA-plc ;
Ross^nes BERN-sur ;
Ro^stad:Ro^stad9 BERN-sur ;
Rosti ACCRA-sur ;
Ros^vold:Ros^vold9 BERN-sur ;
Roterud:Roterud9 BERN-surplc ;
Roth:Roth9 BERN-sur ;
Rothovi^us:Rothovi^us BERN-sur ;
Rot^nes BERN-sur ;
Rottini ACCRA-sur ;
Roubaix BERN-surplc ;
Rou^en:Rou^en9 LONDON-sur ;
Rouhi^ainen:Rouhi^ai C-FI-NEN-sur ;
Roukala ACCRA-sur ;
Rounala ACCRA-sur ;
Rousku ACCRA-sur ;
Rousseau ACCRA-sur ;
Roussillon:Roussillon9 BERN-surplc ;
Rousu ACCRA-sur ;
Rouvali ACCRA-sur ;
Rouvari ACCRA-sur ;
Rouvinen:Rouvi C-FI-NEN-sur ;
Rover LONDON-sur ;
Roverud:Roverud9 BERN-surplc ;
Ro^vik BERN-sur ;
Rovio:Rovio9 ACCRA-sur ;
Rowley ACCRA-surplc ;
Roxette ACCRA-fem ;
Roy BERN-mal ;
Roy-Tore ACCRA-mal ;
Ro^yal:Ro^yal BERN-sur ;
Roš BERN-sur ;
Roškov LONDON-sur ;
Ru^bach:Ru^bach9 BERN-sur ;
Ruben:Ruben9 LONDON-mal ;
Rubena ACCRA-plc ;
Ru^berg:Ru^berg9 BERN-sur ;
Rud:Rud9 BERN-sur ;
Rud^bjerg:Rud^bjerg9 BERN-sur ;
Rud^bjerg^gaard:Rud^bjerg^gaard9 BERN-sur ;
Rudi ACCRA-sur ;
Rudolf LONDON-mal ;
Rudolfo:Rudolfo9 ACCRA-mal ;
Rudolfsen:Rudolfsen9 LONDON-sur ;
Rudrud:Rudrud9 BERN-sur ;
Ruds^mo^en:Ruds^mo^en9 LONDON-sur ;
Rue^slåtten:Rue^slåtten9 LONDON-sur ;
Rufus LONDON-mal ;
Rugaš ANAR-sur ;
Rug^gaard:Rug^gaard9 BERN-sur ;
Rug^tvedt BERN-sur ;
Ruha ACCRA-surplc ;
Ruhala ACCRA-sur ;
Ruhanen:Ruha C-FI-NEN-sur ;
Ruhr BERN-sur ;
Ruikka ACCRA-sur ;
Ruikka^jáv0ri:Ruikka^jáv'ri MARJA-plc ; !FIN
Ruikka^oai0vi:Ruikka^oaj'vi MARJA-plc ; !FIN
Ruikka^á00ja:Ruikka^ád'jag8 GUOLBBA-plc ; !FIN
Ruinard:Ruinard9 LONDON-sur ;
Ruippo:Ruippo9 ACCRA-sur ;
Ruis^mäki ACCRA-sur ;
Rukke ACCRA-sur ;
Ruko^järvi ACCRA-surplc ;
Rumbin:Rumbin9 LONDON-sur ;
Rummel^hoff BERN-sur ;
Rummukainen:Rummukai C-FI-NEN-sur ;
Rumohr LONDON-sur ;
Rumpunen:Rumpu C-FI-NEN-sur ;
Runar LONDON-mal ;
Rund^berg:Rund^berg9 BERN-sur ;
Rund^haug:Rund^haug9 BERN-sur ;
Rune ACCRA-mal ;
Rung^sted:Rung^sted9 BERN-sur ;
Runne ACCRA-sur ;
Runtti ACCRA-sur ;
Ruoho:Ruoho9 ACCRA-sur ;
Ruohola ACCRA-sur ;
Ruoho^mäki ACCRA-sur ;
Ruohonen:Ruoho C-FI-NEN-sur ;
Ruoho^niemi ACCRA-sur ;
Ruokamo:Ruokamo9 ACCRA-sur ;
Ruokanen:Ruoka C-FI-NEN-sur ;
Ruokola ACCRA-sur ;
Ruokolainen:Ruokolai C-FI-NEN-sur ;
Ruokonen:Ruoko C-FI-NEN-sur ;
Ruoko^niemi ACCRA-surplc ;
Ruona^koski ACCRA-sur ;
Ruonala ACCRA-sur ;
Ruona^niemi ACCRA-sur ;
Ruong:Ruong9 BERN-sur ;
Ruoppa ACCRA-sur ;
Ruoppa^joh0ka:Ruoppa^joh'ka MARJA-plc ;
Ruoppat:Ruoppah ANAR-plc ;
Ruoppa^várri MARJA-plc ; !FIN
Ruotanen:Ruota C-FI-NEN-sur ;
Ruotsala ACCRA-sur ;
Ruotsalainen:Ruotsalai C-FI-NEN-sur ;
Ruotsi ACCRA-sur ;
Ruottinen:Ruotti C-FI-NEN-sur ;
Ruottu ACCRA-sur ;
Ruoš0ša:Ruoš'ša MARJA-plc ;
Ruoŧŧa SUOPMA-plc ;
Ruoŧ0ŧa+Use/Sub:Ruoŧ'ŧa SUOPMA-plc ; !
Ruošša^njár0ga:Ruošša^njár'ga MARJA-plc ;
Rupert LONDON-mal ;
Ruponen:Rupo C-FI-NEN-sur ;
Ruppa ACCRA-sur ;
Rupponen:Ruppo C-FI-NEN-sur ;
Rurik LONDON-mal ;
Rus BERN-sur ;
Rusanen:Rusa C-FI-NEN-sur ;
Ruse ACCRA-sur ;
Rusi ACCRA-sur ;
Rusila ACCRA-sur ;
Russell LONDON-sur ;
Russ^vik BERN-sur ;
Rust:Rust9 BERN-sur ;
Ru^stad:Ru^stad9 BERN-sur ;
Rusten:Rusten9 LONDON-sur ;
Rut BERN-fem ;
Rutanen:Ruta C-FI-NEN-sur ;
Ruth:Ruth9 BERN-fem ;
Ruud:Ruud9 BERN-sur ;
Ruuhonen:Ruuho C-FI-NEN-sur ;
Ruusila ACCRA-sur ;
Ruuska ACCRA-sur ;
Ruuskanen:Ruuska C-FI-NEN-sur ;
Ruusu ACCRA-fem ; !Also sur
Ruusu^maa ACCRA-sur ;
Ruusu^maa-Altti ACCRA-sur ;
Ruusunen:Ruusu C-FI-NEN-sur ;
Ruusu^vuori ACCRA-sur ;
Ruuti^ainen:Ruuti^ai C-FI-NEN-sur ;
Ruutikainen:Ruutikai C-FI-NEN-sur ;
Ruutu ACCRA-sur ;
Ryd:Ryd9 BERN-sur ;
Rydland:Rydland9 BERN-sur ;
Rydske ACCRA-sur ;
Rydving:Rydving9 LONDON-sur ;
Rye NYSTØ-sur ;
Ryen:Ryen9 LONDON-sur ;
Ry^eng:Ry^eng9 BERN-sur ;
Rygg:Rygg9 BERN-sur ;
Rygh:Rygh9 BERN-sur ;
Ryhänen:Ryhä C-FI-NEN-sur ;
Ryk BERN-sur ;
Ryk^kje ACCRA-sur ;
Rynning:Rynning9 LONDON-mal ;
Rys^stad:Rys^stad9 BERN-sur ;
Ry^stad:Ry^stad9 BERN-sur ;
Ryti^lahti ACCRA-surplc ;
Rytinki ACCRA-sur ;
Rytky ACCRA-sur ;
Rytkönen:Rytkö C-FI-NEN-sur ;
Ryymin:Ryymin9 LONDON-sur ;
Ryynänen:Ryynä C-FI-NEN-sur ;
Ryytty ACCRA-sur ;
Ryöppy ACCRA-sur ;
Rzeszów BERN-sur ;
Ráipis ANAR-mal ;
Ráipás ANAR-mal ;
Ráipásaš:Ráipásažž HEANDARAT-plc ;
Ráipás^jávrrit:Ráipás^jáv'ri VARGGAT-plc ;
Rái0sa:Ráj'sa MARJA-plc ;
Rásmos LONDON-mal ;
Ráste ACCRA-mal ;
Ráste^gái0sá:Ráste^gáj'sá MARJA-plc ;
Ráste^jeaggi MARJA-plc ;
Ráste^luoppal:Ráste^luobbal DUORTNUS-plc ;
Rástoš:Rástož ANAR-mal ;
Rásttoš:Rásttož ANAR-mal ;
Rávdna MARJA-fem ;
Rávdná MARJA-fem ;
Rávna ACCRA-fem ;
Rávnna^joh0ka:Rávnna^joh'ka MARJA-plc ;
Rávnna^jáv0ri:Rávnna^jáv'ri MARJA-plc ;
Rávnná^njár0ga:Rávnná^njár'ga MARJA-plc ; !FIN
Ráv0ná:Ráv'ná MARJA-fem ;
Räihä ACCRA-sur ;
Räikkä ACCRA-sur ;
Räikkönen:Räikkö C-FI-NEN-sur ;
Räisänen:Räisä C-FI-NEN-sur ;
Räkköläinen:Räkköläi C-FI-NEN-sur ;
Rämänen:Rämä C-FI-NEN-sur ;
Rännäli ACCRA-sur ;
Räntilä ACCRA-sur ;
Räsänen:Räsä C-FI-NEN-sur ;
Rätt^vik BERN-sur ;
Räty ACCRA-sur ;
Rå^dahl:Rå^dahl BERN-sur ;
Råde ACCRA-mal ;
Råd^stad:Råd^stad9 BERN-sur ;
Råk^stad:Råk^stad9 BERN-sur ;
Råk^våg:Råk^våg9 BERN-sur ;
Rå^nes BERN-sur ;
Rånn^aug:Rånn^aug9 BERN-fem ;
Rå^stad:Rå^stad9 BERN-sur ;
Ræder LONDON-sur ;
Ræ^stad:Ræ^stad9 BERN-sur ;
Römpötti ACCRA-sur ;
Rönkkönen:Rönkkö C-FI-NEN-sur ;
Rönkä ACCRA-sur ;
Rönni ACCRA-sur ;
Rönty ACCRA-sur ;
Röntynen:Rönty C-FI-NEN-sur ;
Röpelinen:Röpeli C-FI-NEN-sur ;
Röppänen:Röppä C-FI-NEN-sur ;
Rör^osen:Rör^osen9 LONDON-sur ;
Rø^berg:Rø^berg9 BERN-sur ;
Rød:Rød9 BERN-sur ;
Rød^berg:Rød^berg9 BERN-sur ;
Rødding:Rødding9 LONDON-sur ;
Røde^kleiv+Use/Sub:Røde^kleiv BERN-sur; !
Rød^gaard:Rød^gaard9 BERN-sur ;
Rødseth:Rødseth9 BERN-sur ;
Rødven:Rødven9 LONDON-sur ;
Røe ACCRA-sur ;
Røed:Røed9 BERN-sur ;
Røen:Røen9 LONDON-sur ;
Røge^berg:Røge^berg9 BERN-sur ;
Røgler LONDON-sur ;
Røhne ACCRA-sur ;
Røine ACCRA-fem ;
Røise ACCRA-sur ;
Røkke ACCRA-sur ;
Røkkum:Røkkum9 LONDON-sur ;
Rølp:Rølp9 BERN-sur ;
Rømer LONDON-sur ;
Røm^skog:Røm^skog9 BERN-sur ;
Røn:Røn9 BERN-sur ;
Røn^beck BERN-sur ;
Røn^hovde ACCRA-sur ;
Rønn^aug:Rønn^aug9 BERN-fem ;
Rønne^berg:Rønne^berg9 BERN-sur ;
Rønne^stad:Rønne^stad9 BERN-sur ;
Rønning:Rønning9 LONDON-mal ;
Rønningen:Rønningen9 LONDON-sur ;
Røren:Røren9 LONDON-sur ;
Rør^holt BERN-sur ;
Rør^os^gård:Rør^os^gård9 BERN-sur ;
Rør^stad:Rør^stad9 BERN-sur ;
Rør^tveit BERN-sur ;
Rør^vig:Rør^vig9 BERN-sur ;
Rør^vik BERN-sur ;
Røs^land:Røs^land9 BERN-sur ;
Røsok LONDON-sur ;
Røss^vass^bukt BERN-sur ;
Røst:Røst9 BERN-sur ;
Rø^stad:Rø^stad9 BERN-sur ;
Røste ACCRA-sur ;
Røs^vik BERN-sur ;
Røv BERN-sur ;
Rø^vik BERN-sur ;
Røyne^berg:Røyne^berg9 BERN-sur ;
Røyr^vik BERN-sur ;
Røyset BERN-sur ;
Røys^heim:Røys^heim9 HEIM-sur ;
Røysing:Røysing9 LONDON-sur ;
Røys^lund:Røys^lund9 BERN-sur ;
Saab:Saab9 BERN-sur ;
Saadi ACCRA-sur ;
Saalasti ACCRA-sur ;
Saale ACCRA-sur ;
Saal^feld:Saal^feld9 BERN-sur ;
Saapunki ACCRA-sur ;
Saar BERN-sur ;
Saara ACCRA-fem ;
Saarainen:Saarai C-FI-NEN-sur ;
Saaranen:Saara C-FI-NEN-sur ;
Saarela ACCRA-sur ;
Saarelainen:Saarelai C-FI-NEN-sur ;
Saarelma ACCRA-sur ;
Saaren^keto:Saaren^keto9 ACCRA-sur ;
Saares LONDON-sur ;
Saari ACCRA-sur ;
Saari^aho:Saari^aho9 ACCRA-sur ;
Saari^järvi ACCRA-surplc ;
Saari^kettu ACCRA-sur ;
Saari^kivi ACCRA-sur ;
Saarikko:Saarikko9 ACCRA-sur ;
Saari^koski ACCRA-sur ;
Saari^lahti ACCRA-sur ;
Saari^maa ACCRA-sur ;
Saari^mäki ACCRA-sur ;
Saarinen:Saari C-FI-NEN-sur ;
Saari^niemi ACCRA-sur ;
Saario:Saario9 ACCRA-sur ;
Saaristo:Saaristo9 ACCRA-sur ;
Saari^virta ACCRA-sur ;
Saarni ACCRA-sur ;
Saarnio:Saarnio9 ACCRA-sur ;
Saarto:Saarto9 ACCRA-sur ;
Saa^stad:Saa^stad9 BERN-sur ;
Saastamoinen:Saastamoi C-FI-NEN-sur ;
Saavalainen:Saavalai C-FI-NEN-sur ;
Sabathil LONDON-sur ;
Sabbasen:Sabbasen9 LONDON-sur ;
Sabena ACCRA-fem ;
Sabler LONDON-sur ;
Sabrina ACCRA-fem ;
Sachsen:Sachsen9 LONDON-sur ;
Sad:Sad9 BERN-sur ;
Sade^harju ACCRA-sur ;
Sadelin:Sadelin9 BERN-surplc ;
Sadiq BERN-mal ;
Sadok LONDON-mal ;
Sagal^stad:Sagal^stad9 BERN-sur ;
Sagarmatha MARJA-fem ;
Sagasig:Sagasig9 BERN-sur ;
Sag^elv BERN-sur ;
Sag^elvmo:Sag^elvmo9 NYSTØ-sur ;
Sagen:Sagen9 LONDON-sur ;
Sag^stad:Sag^stad9 BERN-sur ;
Sag^stuen:Sag^stuen9 LONDON-sur ;
Sag^våg:Sag^våg9 BERN-sur ;
Sahala ACCRA-sur ;
Sahanen:Saha C-FI-NEN-sur ;
Sahari ACCRA-sur ;
Saharinen:Sahari C-FI-NEN-sur ;
Saia ACCRA-fem ;
Said:Said9 BERN-sur ;
Saida ACCRA-fem ;
Saiha ACCRA-sur ;
Saija ACCRA-fem ;
Saijets LONDON-sur ;
Saikko:Saikko9 ACCRA-mal ;
Saikkonen:Saikko C-FI-NEN-sur ;
Sainio:Sainio9 ACCRA-sur ;
Saint FirstTag ;
Saint BERN-sur ;
Saint-Exupéry ACCRA-sur ;
Saint-Martin:Saint-Martin9 LONDON-mal ;
Sainte-Marie ACCRA-fem ;
Sairanen:Saira C-FI-NEN-sur ;
Sairio:Sairio9 ACCRA-sur ;
Saito:Saito9 ACCRA-sur ;
Saitton:Saitton9 LONDON-sur ;
Sakari ACCRA-mal ;
Sakari^as LONDON-mal ;
Sakari^assen:Sakari^assen9 LONDON-sur ;
Sakarja ACCRA-mal ;
Sakka ACCRA-fem ;
Sakke ACCRA-mal ;
Sakke^us LONDON-mal ;
Sakki ACCRA-sur ;
Sakko:Sakko9 ACCRA-sur ;
Saksala ACCRA-sur ;
Saksanen:Saksa C-FI-NEN-sur ;
Saks^gård:Saks^gård9 BERN-sur ;
Saks^haug:Saks^haug9 BERN-sur ;
Saksi ACCRA-sur ;
Saku ACCRA-mal ;
Saku^dievvá MARJA-plc ; !FIN
Saladin:Saladin9 LONDON-mal ;
Salakari ACCRA-sur ;
Salakka ACCRA-sur ;
Salama ACCRA-sur ;
Salamon:Salamon9 LONDON-mal ;
Salamonsen:Salamonsen9 LONDON-sur ;
Sal^berg:Sal^berg9 BERN-sur ;
Salgótarján:Salgótarján9 BERN-surplc ;
Salhus BERN-sur ;
Salim:Salim9 LONDON-mal ;
Salima ACCRA-plc ;
Sali^mäki ACCRA-surplc ;
Salina ACCRA-fem ;
Salkunen:Salku C-FI-NEN-sur ;
Salla ACCRA-femplc ;
Sallamaa ACCRA-sur ;
Salli ACCRA-sur ;
Sallila ACCRA-sur ;
Sallinen:Salli C-FI-NEN-sur ;
Salling:Salling9 LONDON-sur ;
Sally ACCRA-fem ;
Salma ACCRA-fem ;
Salme ACCRA-fem ;
Salmela ACCRA-sur ;
Salmelainen:Salmelai C-FI-NEN-sur ;
Salmen^oja ACCRA-sur ;
Salmi ACCRA-sur ;
Salmi^järvi ACCRA-surplc ;
Salmi^kivi ACCRA-sur ;
Salminen:Salmi C-FI-NEN-sur ;
Salmio:Salmio9 ACCRA-sur ;
Salmi^vaara ACCRA-sur ;
Salmi^vuori ACCRA-sur ;
Salmone ACCRA-fem ;
Salmonsen:Salmonsen9 LONDON-sur ;
Salo:Salo9 ACCRA-surplc ;
Salo^järvi ACCRA-sur ;
Salo^kannel LONDON-sur ;
Salo^koski ACCRA-sur ;
Salo^maa ACCRA-sur ;
Salome ACCRA-fem ;
Salomo:Salomo9 ACCRA-mal ;
Salomonsen:Salomonsen9 LONDON-sur ;
Salo^mäki ACCRA-sur ;
Salonen:Salo C-FI-NEN-sur ;
Salo^niemi ACCRA-sur ;
Salon^oja ACCRA-sur ;
Salon^saari ACCRA-surplc ;
Salo^ranta ACCRA-sur ;
Salo^vaara ACCRA-sur ;
Sals^nes BERN-sur ;
Salte ACCRA-sur ;
Salt^nes BERN-sur ;
Salt^rød:Salt^rød9 BERN-surplc ;
Salt^skår BERN-surplc ;
Salve ACCRA-mal ;
Salvesen:Salvesen9 LONDON-sur ;
Salween:Salween9 LONDON-sur ;
Sam:Sam9 BERN-sur ;
Samaria ACCRA-plc ;
Samdhong:Samdhong9 BERN-mal ;
Sam^fund:Sam^fund9 BERN-sur ;
Sammal^lahti ACCRA-sur ;
Sammu ACCRA-mal ;
Sammul LONDON-mal ;
Sampo:Sampo9 ACCRA-mal ;
Samppala ACCRA-sur ;
Samson:Samson9 LONDON-sur ;
Samsona ACCRA-plc ;
Samuel LONDON-mal ;
Samuels^berg:Samuels^berg9 BERN-sur ;
Samuels^datter LONDON-sur ;
Samuelsen:Samuelsen9 LONDON-sur ;
Samuli ACCRA-mal ;
San:San9 BERN-sur ;
Sana ACCRA-plc ;
Sanaksen^aho:Sanaksen^aho9 ACCRA-sur ;
Sand BERN-sur ;
Sandane ACCRA-plc ;
Sand^berg:Sand^berg9 BERN-sur ;
Sand^bæk LONDON-sur ;
Sande ACCRA-sur ;
Sand^eid:Sand^eid9 BERN-sur ;
Sande^mose ACCRA-sur ;
Sanden:Sanden9 LONDON-sur ;
Sander LONDON-sur ;
Sander^mosen:Sander^mosen9 LONDON-sur ;
Sanders LONDON-sur ;
Sandersen:Sandersen9 LONDON-sur ;
Sand^li ACCRA-sur ;
Sand^nes BERN-sur ;
Sand^ness:Sand^ness9 BERN-sur ;
Sandoz:Sandoz9 NYSTØ-sur ;
Sandra ACCRA-fem ;
Sand^seter LONDON-sur ;
Sand^skje ACCRA-sur ;
Sand^slett BERN-sur ;
Sand^stad:Sand^stad9 BERN-sur ;
Sand^ström:Sand^ström9 BERN-sur ;
Sand^strøm:Sand^strøm9 BERN-sur ;
Sand^stø ACCRA-sur ;
Sand^torg:Sand^torg9 BERN-sur ;
Sand^torv BERN-surplc ;
Sandum:Sandum9 LONDON-sur ;
Sand^ved:Sand^ved9 BERN-sur ;
Sandven:Sandven9 LONDON-sur ;
Sand^vig:Sand^vig9 BERN-sur ;
Sand^vik BERN-sur ;
Sand^vold:Sand^vold9 BERN-sur ;
Sandy ACCRA-fem ;
Sangolt BERN-sur ;
Sanila ACCRA-sur ;
Sankala ACCRA-sur ;
Sankari ACCRA-sur ;
Sanki^lampi ACCRA-sur ;
Sankt BERN-sur ;
Sanna ACCRA-fem ;
Sanne ACCRA-fem ;
Sanner LONDON-sur ;
Sannerud:Sannerud9 BERN-surplc ;
San^nes BERN-sur ;
Sanni ACCRA-fem ;
Santa ACCRA-sur ;
Santa^harju ACCRA-sur ;
Santala ACCRA-sur ;
Santa^lahti ACCRA-surplc ;
Santali^stan:Santali^stan9 BERN-plc ;
Santander LONDON-sur ;
Santanen:Santa C-FI-NEN-sur ;
Santa^vuori ACCRA-sur ;
Santikko:Santikko9 ACCRA-sur ;
Santonen:Santo C-FI-NEN-sur ;
Santtu ACCRA-mal ;
Sappinen:Sappi C-FI-NEN-sur ;
Sara ACCRA-femsur ;
Sara-aho:Sara-aho9 ACCRA-sur ;
Sarah:Sarah9 LONDON-fem ;
Sarai NYSTØ-femsur ;
Sara^jáv0ri:Sara^jáv'ri MARJA-plc ;
Sara^järvi ACCRA-surplc ;
Sarak:Sara SARAK-fem ;
Sarak:Sara BALAK-fem ;
Sarak-Án0ne:Sarak-Án'ne MARJA-fem ;
Saraksen:Saraksen9 LONDON-sur ;
Sara^mäki ACCRA-sur ;
Saranen:Sara C-FI-NEN-sur ;
Sara^pää ACCRA-sur ;
Saras^pää ACCRA-sur ;
Saraste ACCRA-sur ;
Saratoga ACCRA-plc ;
Saratov BERN-sur ;
Sarepta ACCRA-fem ;
Sari ACCRA-fem ;
Sarilla ACCRA-fem ;
Sario:Sario9 ACCRA-sur ;
Sari^ola ACCRA-sur ;
Sarja ACCRA-sur ;
Sarjanen:Sarja C-FI-NEN-sur ;
Sark BERN-sur ;
Sarkanen:Sarka C-FI-NEN-sur ;
Sarkki ACCRA-sur ;
Sarkkinen:Sarkki C-FI-NEN-sur ;
Sarkola ACCRA-sur ;
Sarmela ACCRA-sur ;
Sarpola ACCRA-sur ;
Sarre ACCRA-surplc ;
Sarve ACCRA-mal ;
Sarvela ACCRA-surplc ;
Sarvi ACCRA-sur ;
Sassari ACCRA-sur ;
Sassi ACCRA-sur ;
Satan:Satan9 LONDON-mal ;
Satola ACCRA-sur ;
Sato^maa ACCRA-sur ;
Satta^järvi ACCRA-surplc ;
Satu ACCRA-fem ;
Saua ACCRA-sur ;
Saue ACCRA-sur ;
Saukko:Saukko9 ACCRA-sur ;
Saukkola ACCRA-sur ;
Saukkonen:Saukko C-FI-NEN-sur ;
Saukko^riipi ACCRA-sur ;
Saukon^oja ACCRA-sur ;
Saul BERN-mal ;
Sauli ACCRA-mal ;
Saulus LONDON-mal ;
Sauna-aho:Sauna-aho9 ACCRA-sur ;
Sauna^mäki ACCRA-sur ;
Saunders LONDON-sur ;
Saup^stad:Saup^stad9 BERN-sur ;
Saur BERN-sur ;
Sauren:Sauren9 LONDON-sur ;
Sauvala ACCRA-sur ;
Sauvignon:Sauvignon9 BERN-surplc ;
Sauvola ACCRA-sur ;
Sava ACCRA-surplc ;
Savela ACCRA-sur ;
Saverne ACCRA-sur ;
Savikko:Savikko9 ACCRA-sur ;
Savi^kurki ACCRA-sur ;
Savi^laakso:Savi^laakso9 ACCRA-sur ;
Savi^lahti ACCRA-surplc ;
Savi^lampi ACCRA-surplc ;
Savi^luoto:Savi^luoto9 ACCRA-sur ;
Savi^mäki ACCRA-sur ;
Savinainen:Savinai C-FI-NEN-sur ;
Savinen:Savi C-FI-NEN-sur ;
Savi^niemi ACCRA-surplc ;
Savio:Savio9 ACCRA-surplc ;
Savi^oja ACCRA-sur ;
Savi^ranta ACCRA-sur ;
Savola ACCRA-sur ;
Savolainen:Savolai C-FI-NEN-sur ;
Savonen:Savo C-FI-NEN-sur ;
Savunen:Savu C-FI-NEN-sur ;
Savvinov LONDON-sur ;
Saxe^gaard:Saxe^gaard9 BERN-sur ;
Saxerud:Saxerud9 BERN-surplc ;
Saxi ACCRA-sur ;
Sax^lund:Sax^lund9 BERN-sur ;
Sax^lund:Sax^lund BERN-sur ;
Saxo:Saxo9 ACCRA-mal ;
Sayda ACCRA-fem ;
Sašenkova ACCRA-sur ;
Sašša ACCRA-fem ;
Scanche ACCRA-sur ;
Scaveni^us BERN-sur ;
Schaaning:Schaaning9 LONDON-sur ;
Schach:Schach9 BERN-sur ;
Schackt BERN-sur ;
Schacktavl BERN-surplc ;
Schaefer LONDON-sur ;
Schaff^hausen:Schaff^hausen9 LONDON-sur ;
Schaft BERN-sur ;
Schall BERN-sur ;
Schamaun:Schamaun9 LONDON-sur ;
Schambug:Schambug9 BERN-sur ;
Schanche ACCRA-sur ;
Schancke ACCRA-sur ;
Schanke ACCRA-sur ;
Scharffen^berg:Scharffen^berg9 BERN-sur ;
Schartum:Schartum9 LONDON-sur ;
Schau ACCRA-sur ;
Schau^man:Schau^man9 BERN-sur ;
Scheel BERN-sur ;
Scheen:Scheen9 BERN-sur ;
Schefferus:Schefferus BERN-sur ;
Schei DUBAI-sur ;
Schei+Use/Sub:Schei BERN-sur; !
Scheibler LONDON-sur ;
Scheich:Scheich9 BERN-sur ;
Sche^ie ACCRA-sur ;
Schei^lávde^goddi MARJA-org ;
Scheinin:Scheinin9 LONDON-sur ;
Scheitlie ACCRA-sur ;
Schelderup:Schelderup9 BERN-sur ;
Scherfig:Scherfig9 BERN-sur ;
Scherpf BERN-sur ;
Schetelig:Schetelig9 BERN-sur ;
Scheu^er^mann:Scheu^er^mann9 BERN-sur ;
Schie ACCRA-sur ;
Schie^floe NYSTØ-sur ;
Schielderup:Schielderup9 BERN-sur ;
Schieldrop:Schieldrop9 BERN-sur ;
Schierven:Schierven9 LONDON-sur ;
Schil^bred:Schil^bred9 BERN-sur ;
Schive ACCRA-sur ;
Schiødt BERN-sur ;
Schiøler LONDON-sur ;
Schiørn:Schiørn9 BERN-sur ;
Schiøtz:Schiøtz9 BERN-sur ;
Schjander LONDON-sur ;
Schjelde ACCRA-sur ;
Schjelderup:Schjelderup9 BERN-sur ;
Schjelvan:Schjelvan9 LONDON-sur ;
Schjerven:Schjerven9 LONDON-sur ;
Schjetlein:Schjetlein9 LONDON-sur ;
Schjetne ACCRA-sur ;
Schjødt:Schjødt BERN-sur ;
Schjødtz:Schjødtz9 BERN-sur ;
Schjøl^berg:Schjøl^berg9 BERN-sur ;
Schjøtt BERN-sur ;
Schjøtt-Pedersen:Schjøtt-Pedersen9 LONDON-sur ;
Schjøtz:Schjøtz9 BERN-sur ;
Schlachter LONDON-sur ;
Schlan^busch:Schlan^busch9 BERN-sur ;
Schlei^mann:Schlei^mann9 BERN-sur ;
Schlyter LONDON-sur ;
Schlytter LONDON-sur ;
Schlüter LONDON-sur ;
Schmalkalden:Schmalkalden9 LONDON-sur ;
Schmeichel LONDON-sur ;
Schmidt BERN-sur ;
Schneider LONDON-sur ;
Schnitler LONDON-sur ;
Scho^lander LONDON-sur ;
Scholdager:Scholdager LONDON-sur ;
Scholten:Scholten9 LONDON-sur ;
Schou ACCRA-sur ;
Schouboe NYSTØ-sur ;
Schouw BERN-sur ;
Schreiner LONDON-sur ;
Schreuder LONDON-sur ;
Schroeder LONDON-sur ;
Schroeter LONDON-sur ;
Schrumpf BERN-sur ;
Schröder LONDON-sur ;
Schrøder LONDON-sur ;
Schubert BERN-sur ;
Schulerud:Schulerud9 BERN-sur ;
Schul^stad:Schul^stad9 BERN-sur ;
Schult:Schult BERN-sur ;
Schultz:Schultz9 BERN-sur ;
Schulz:Schulz9 BERN-sur ;
Schu^macher LONDON-sur ;
Schur BERN-sur ;
Schwarck BERN-sur ;
Schwartz:Schwartz9 BERN-sur ;
Schwei^gaard:Schwei^gaard9 BERN-sur ;
Schwerin:Schwerin9 LONDON-sur ;
Schwi^gaards BERN-sur ;
Schwyz:Schwyz9 BERN-sur ;
Schwäbisch:Schwäbisch9 BERN-sur ;
Schy^berg:Schy^berg9 BERN-sur ;
Schye ACCRA-sur ;
Schön^berg:Schön^berg9 BERN-sur ;
Schøl^berg:Schøl^berg9 BERN-sur ;
Schøn^berg:Schøn^berg9 BERN-sur ;
Schøning:Schøning9 LONDON-sur ;
Schønning:Schønning9 LONDON-sur ;
Schøtt BERN-sur ;
Schütt BERN-sur ;
Scipio:Scipio9 ACCRA-mal ;
Sclei^mann:Sclei^mann9 BERN-sur ;
Scnitler LONDON-sur ;
Scorcese ACCRA-sur ;
Scott BERN-sur ;
Scott^suo0lu:Scott^suollu DAVVISUOLU-plc ;
Scun^thorpe ACCRA-sur ;
Scutari ACCRA-sur ;
Scutting^berg:Scutting^berg9 BERN-sur ;
Sean:Sean9 BERN-mal ;
Sebaot BERN-mal ;
Sebasti^an:Sebasti^an9 LONDON-mal ;
Sebastián:Sebastián9 LONDON-mal ;
Sebede^us LONDON-mal ;
Sebojim:Sebojim9 BERN-sur ;
Sebulon LONDON-sur ;
Sebulona ACCRA-plc ;
Secher LONDON-sur ;
Sedeki^as LONDON-mal ;
Seder^holm:Seder^holm9 BERN-sur ;
Sedneva ACCRA-sur ;
Sedolf LONDON-mal ;
See^berg:See^berg9 BERN-sur ;
See^bold:See^bold9 BERN-sur ;
Sefani^as LONDON-mal ;
Sefar LONDON-mal ;
Segal^stad:Segal^stad9 BERN-sur ;
Seglem:Seglem9 LONDON-sur ;
Segl^vik BERN-sur ;
Segn:Segn9 BERN-sur ;
Sehe^sted:Sehe^sted9 BERN-sur ;
Se^ier^stad:Se^ier^stad9 BERN-sur ;
Seija ACCRA-fem ;
Seikkula ACCRA-sur ;
Seilonen:Seilo C-FI-NEN-sur ;
Seim:Seim9 BERN-sur ;
Seip:Seip9 BERN-sur ;
Seippel LONDON-sur ;
Seir BERN-sur ;
Seitsonen:Seitso C-FI-NEN-sur ;
Sejersen:Sejersen9 LONDON-sur ;
Sejer^sted:Sejer^sted9 BERN-sur ;
Sekkel^sten:Sekkel^sten9 LONDON-surplc ;
Sekken:Sekken9 LONDON-sur ;
Sekondi-Takoradi ACCRA-sur ;
Sekse ACCRA-sur ;
Sekundus LONDON-mal ;
Sel BERN-sur ;
Sel^berg:Sel^berg9 BERN-sur ;
Sel^bo:Sel^bo9 ACCRA-sur ;
Selene ACCRA-fem ;
Seljeseth:Seljeseth9 BERN-sur ;
Selje^stad:Selje^stad9 BERN-sur ;
Selkee ACCRA-sur ;
Selkäin^aho:Selkäin^aho9 ACCRA-sur ;
Selkälä ACCRA-surplc ;
Selle ACCRA-sur ;
Selle^vold:Selle^vold9 BERN-sur ;
Sellæg:Sellæg9 BERN-sur ;
Selma ACCRA-fem ;
Selmer LONDON-sur ;
Sel^nes BERN-sur ;
Selonen:Selo C-FI-NEN-sur ;
Sels^eng:Sels^eng9 BERN-sur ;
Sel^stad:Sel^stad9 BERN-sur ;
Sel^strøm:Sel^strøm9 BERN-sur ;
Sel^vaag:Sel^vaag9 BERN-sur ;
Sel^vig:Sel^vig9 BERN-sur ;
Sel^vik BERN-sur ;
Sel^våg:Sel^våg9 BERN-sur ;
Sel^ås BERN-sur ;
Sem:Sem9 BERN-sur ;
Semarang:Semarang9 BERN-sur ;
Semb BERN-sur ;
Sendmailer LONDON-sur ;
Seneca ACCRA-mal ;
Senger LONDON-sur ;
Senja ACCRA-fem ;
Senna^bukt BERN-sur ;
Seoul LONDON-sur ;
Sepp:Sepp9 BERN-sur ;
Seppi ACCRA-sur ;
Seppinen:Seppi C-FI-NEN-sur ;
Seppo:Seppo9 ACCRA-mal ;
Seppola ACCRA-sur ;
Sepponen:Seppo C-FI-NEN-sur ;
Seppäläinen:Seppäläi C-FI-NEN-sur ;
Seppänen:Seppä C-FI-NEN-sur ;
Sera ACCRA-mal ;
Serah:Serah9 LONDON-mal ;
Seram:Seram9 LONDON-mal ;
Sered:Sered9 LONDON-sur ;
Serge-Lück BERN-surplc ;
Sergei DUBAI-mal ;
Sergei+Use/Sub:Sergei LONDON-mal; !
Sergejeva ACCRA-sur ;
Sergijev LONDON-sur ;
Sergi^us BERN-sur ;
Serig^stad:Serig^stad9 BERN-sur ;
Serina ACCRA-fem ;
Serine ACCRA-fem ;
Serlachi^us:Serlachi^us BERN-sur ;
Serritslev BERN-sur ;
Serubbabel LONDON-mal ;
Server LONDON-sur ;
Set BERN-sur ;
Seth BERN-mal ;
Sethil LONDON-mal ;
Set^skog:Set^skog9 BERN-sur ;
Setúbal BERN-surplc ;
Seura^järvi ACCRA-sur ;
Seuranen:Seura C-FI-NEN-sur ;
Seuru^järvi ACCRA-sur ;
Sevaldsen:Sevaldsen9 LONDON-sur ;
Severin:Severin9 LONDON-sur ;
Severine ACCRA-fem ;
Severinsen:Severinsen9 LONDON-sur ;
Se^vik BERN-sur ;
Sevrin:Sevrin9 LONDON-sur ;
Sevä ACCRA-sur ;
Se^yer^sted:Se^yer^sted9 BERN-sur ;
Seyffarth:Seyffarth9 BERN-sur ;
Seymour BERN-sur ;
Shabana ACCRA-fem ;
Shah:Shah9 BERN-sur ;
Shakespeare ACCRA-sur ;
Shan:Shan9 BERN-sur ;
Shannon:Shannon9 LONDON-fem ;
Shanti ACCRA-mal ;
Sharon:Sharon9 LONDON-fem ;
Shavnil LONDON-mal ;
Shaw BERN-sur ;
Shef^field:Shef^field9 BERN-sur ;
Shefong BERN-sur ;
Shef^qet BERN-mal ;
Sheila ACCRA-fem ;
Shell BERN-sur ;
Shemsije ACCRA-fem ;
Shen^yang:Shen^yang9 BERN-sur ;
Shepherd:Shepherd9 BERN-sur ;
Shetelig:Shetelig9 BERN-sur ;
Shields BERN-sur ;
Shift:Shift BERN-sur ;
Shiva ACCRA-fem ;
Shkodër LONDON-sur ;
Short BERN-sur ;
Shultz:Shultz9 BERN-sur ;
Shumkin:Shumkin9 BERN-sur ;
Si^ao:Si^ao9 ACCRA-mal ;
Sibon:Sibon9 LONDON-sur ;
Sibon LONDON-sur ;
Sibylla ACCRA-fem ;
Sidanko:Sidanko9 ACCRA-sur ;
Sidsel LONDON-fem ;
Sieck:Sieck9 BERN-sur ;
Siekkeli ACCRA-sur ;
Siekkinen:Siekki C-FI-NEN-sur ;
Sieppi ACCRA-sur ;
Sierge ACCRA-mal ;
Siermala ACCRA-sur ;
Sievinen:Sievi C-FI-NEN-sur ;
Sievänen:Sievä C-FI-NEN-sur ;
Siewers LONDON-sur ;
Sifjon:Sifjon9 LONDON-mal ;
Sig^bjørn:Sig^bjørn9 LONDON-mal ;
Sig^dal BERN-surplc ;
Sigdis BERN-fem ;
Sigers^vold:Sigers^vold9 BERN-sur ;
Sig^fred:Sig^fred9 LONDON-mal ;
Sig^fred^čiev0ra:Sig^fred^čiev'ra MARJA-plc ;
Sig^frid:Sig^frid9 BERN-fem ;
Sig^frida ACCRA-fem ;
Sigga ACCRA-fem ;
Siggerud:Siggerud9 BERN-sur ;
Sigis^mund:Sigis^mund9 BERN-mal ;
Sig^leif BERN-mal ;
Sigmund:Sigmund9 LONDON-mal ;
Signe ACCRA-fem ;
Sign^hild:Sign^hild9 BERN-fem ;
Signora ACCRA-fem ;
Signy ACCRA-fem ;
Signy^sullot:Signy^suollu SULLOT-plc ;
Sigrid:Sigrid9 BERN-fem ;
Sigrun:Sigrun9 LONDON-fem ;
Sigrunn:Sigrunn9 BERN-fem ;
Sigurd:Sigurd9 LONDON-mal ;
Sigurdsen:Sigurdsen9 LONDON-sur ;
Sigvald:Sigvald9 LONDON-mal ;
Sigvalde ACCRA-mal ;
Sigvard:Sigvard9 LONDON-mal ;
Sigvart LONDON-mal ;
Sigvartsen:Sigvartsen9 LONDON-sur ;
Sigve ACCRA-mal ;
Sihto:Sihto9 ACCRA-sur ;
Sihvo:Sihvo9 ACCRA-mal ;
Sihvola ACCRA-sur ;
Sihvonen:Sihvo C-FI-NEN-sur ;
Siikala ACCRA-sur ;
Siikanen:Siika C-FI-NEN-sur ;
Siika^virta ACCRA-sur ;
Siili ACCRA-sur ;
Siilin:Siilin9 LONDON-sur ;
Siim:Siim9 BERN-sur ;
Siimes LONDON-sur ;
Siipo:Siipo9 ACCRA-sur ;
Siipola ACCRA-sur ;
Siippainen:Siippai C-FI-NEN-sur ;
Siira ACCRA-sur ;
Siiri ACCRA-fem ;
Siirilä ACCRA-sur ;
Siiriäinen:Siiriäi C-FI-NEN-sur ;
Siironen:Siiro C-FI-NEN-sur ;
Siirtola ACCRA-sur ;
Siiskonen:Siisko C-FI-NEN-sur ;
Siitari ACCRA-sur ;
Siitonen:Siito C-FI-NEN-sur ;
Sii^vikko:Sii^vikko9 ACCRA-sur ;
Siivola ACCRA-sur ;
Siivonen:Siivo C-FI-NEN-sur ;
Siivár:Sijvár LONDON-mal ;
Sikala ACCRA-sur ;
Sikanen:Sika C-FI-NEN-sur ;
Sikem:Sikem9 LONDON-sur ;
Sikkilä ACCRA-sur ;
Sikku ACCRA-sur ;
Sikká MARJA-fem ;
Sikká^joh0ka:Sikká^joh'ka MARJA-plc ;
Sikká^jáv0ri:Sikká^jáv'ri MARJA-plc ;
Silas LONDON-sur ;
Sild:Sild9 BERN-sur ;
Sil0da:Sil'da MARJA-plc ;
Silden:Silden9 LONDON-sur ;
Silja ACCRA-fem ;
Silja^mäki ACCRA-sur ;
Siljan:Siljan9 LONDON-plc ;
Silje ACCRA-fem ;
Siljá ACCRA-fem ;
Sillan^korva ACCRA-sur ;
Sillan^mäki ACCRA-sur ;
Silo:Silo9 ACCRA-sur ;
Silseth:Silseth9 BERN-sur ;
Siltala ACCRA-sur ;
Siltanen:Silta C-FI-NEN-sur ;
Silva ACCRA-sur ;
Silvaner LONDON-sur ;
Silvanus LONDON-sur ;
Silvasti ACCRA-sur ;
Silvennoinen:Silvennoi C-FI-NEN-sur ;
Silventoinen:Silventoi C-FI-NEN-sur ;
Silver LONDON-sur ;
Silvino:Silvino9 ACCRA-sur ;
Silvo:Silvo9 ACCRA-sur ;
Silvola ACCRA-sur ;
Silvonen:Silvo C-FI-NEN-sur ;
Sim:Sim9 BERN-sur ;
Simanainen:Simanai C-FI-NEN-sur ;
Simen:Simen9 LONDON-sur ;
Simensen:Simensen9 LONDON-sur ;
Simeon:Simeon9 LONDON-mal ;
Simers LONDON-sur ;
Sime^sted:Sime^sted9 BERN-sur ;
Similä ACCRA-sur ;
Simit:Simih ANAR-mal ;
Simit-Risten:Simit-Risten9 ANAR-fem ;
Simma ACCRA-sur ;
Simmon:Simmon9 LONDON-mal ;
Sim0má:Sim'má MARJA-sur ;
Simo:Simo9 ACCRA-plc ;
Simo:Simo9 ACCRA-mal ;
Simo^joki ACCRA-surplc ;
Simola ACCRA-sur ;
Simon:Simon9 LONDON-mal ;
Simon^aho:Simon^aho9 ACCRA-sur ;
Simone ACCRA-fem ;
Simonen:Simo C-FI-NEN-sur ;
Simo^niva ACCRA-fem ;
Simon^njunni MARJA-plc ;
Simon^næs BERN-sur ;
Simonova ACCRA-sur ;
Simonsen:Simonsen9 LONDON-sur ;
Simonsson:Simonsson9 LONDON-sur ;
Simon^stad:Simon^stad9 BERN-sur ;
Simo^næs BERN-sur ;
Simpanen:Simpa C-FI-NEN-sur ;
Simpura ACCRA-sur ;
Simsen:Simsen9 LONDON-sur ;
Simson LONDON-mal ;
Simula ACCRA-sur ;
Sina ACCRA-fem ;
Sinai ACCRA-plc ;
Sind:Sind9 BERN-sur ;
Sinding:Sinding9 LONDON-sur ;
Sindre ACCRA-mal ;
Sinervo:Sinervo9 ACCRA-mal ;
Singh:Singh9 BERN-sur ;
Sings^aas:Sings^aas BERN-sur ;
Sing^stad:Sing^stad9 BERN-sur ;
Sings^ås BERN-sur ;
Sini^luoto:Sini^luoto9 ACCRA-sur ;
Sini^salo:Sini^salo9 ACCRA-sur ;
Sini^vaara ACCRA-sur ;
Sini^vuori ACCRA-surplc ;
Sinkko:Sinkko9 ACCRA-sur ;
Sinkkonen:Sinkko C-FI-NEN-sur ;
Sin^nes BERN-sur ;
Sinope ACCRA-mal ;
Sinor LONDON-sur ;
Sinovjev LONDON-sur ;
Sinsen:Sinsen9 LONDON-sur ;
Sintonen:Sinto C-FI-NEN-sur ;
Si^on:Sion9 LONDON-sur ;
Sioux BERN-sur ;
Sipari ACCRA-sur ;
Sipi ACCRA-sur ;
Sipilä ACCRA-sur ;
Sipiläinen:Sipiläi C-FI-NEN-sur ;
Sipinen:Sipi C-FI-NEN-sur ;
Sipirjá-Lii0sá:Sipirjá-Lij'sá MARJA-fem ;
Sipola ACCRA-sur ;
Siponen:Sipo C-FI-NEN-sur ;
Sippala ACCRA-sur ;
Sippel LONDON-sur ;
Sippo:Sippo9 ACCRA-sur ;
Sippola ACCRA-sur ;
Sipponen:Sippo C-FI-NEN-sur ;
Sippu ACCRA-sur ;
Sirainen:Sirai C-FI-NEN-sur ;
Sirbmá MARJA-plc ;
Sire FirstTag ;
Sire ACCRA-fem ;
Sireeni ACCRA-sur ;
Siren:Siren9 LONDON-fem ;
Sirgurđur LONDON-mal ;
Siri ACCRA-fem ;
Siril LONDON-fem ;
Sirill BERN-fem ;
Siri^us BERN-sur ;
Sirjon:Sirjon9 LONDON-sur ;
Sirkiä ACCRA-sur ;
Sirkka ACCRA-fem ;
Sirma ACCRA-sur ;
Sir^nes BERN-sur ;
Siro:Siro9 ACCRA-sur ;
Sirola ACCRA-sur ;
Sironen:Siro C-FI-NEN-sur ;
Sirvio:Sirvio9 ACCRA-sur ;
Sissala ACCRA-sur ;
Sissel LONDON-fem ;
Sisselløna ACCRA-fem ;
Sissener LONDON-sur ;
Sissonen:Sisso C-FI-NEN-sur ;
Sistonen:Sisto C-FI-NEN-sur ;
Sisyfos LONDON-mal ;
Sitka ACCRA-sur ;
Sitten:Sitten9 LONDON-sur ;
Siukola ACCRA-sur ;
Siukonen:Siuko C-FI-NEN-sur ;
Siuru^ainen:Siuru^ai C-FI-NEN-sur ;
Siv BERN-sur ;
Siva ACCRA-mal ; !Not sure
Sivert LONDON-mal ;
Sivertsen:Sivertsen9 LONDON-sur ;
Sivi ACCRA-fem ;
Sivonen:Sivo C-FI-NEN-sur ;
Sivula ACCRA-sur ;
Sivunen:Sivu C-FI-NEN-sur ;
Sivvar LONDON-mal ;
Siw BERN-sur ;
Sixten:Sixten9 LONDON-mal ;
Sjdanov LONDON-sur ;
Sjevardnadze ACCRA-sur ;
Sjivkov LONDON-sur ;
Sjo:Sjo9 ACCRA-sur ;
Sjukov LONDON-sur ;
Sjur BERN-mal ;
Sjursen:Sjursen9 LONDON-sur ;
Sjå^stad:Sjå^stad9 BERN-sur ;
Sjö^ström:Sjö^ström9 LONDON-sur ;
Sjö^vall BERN-sur ;
Sjø^berg:Sjø^berg9 BERN-sur ;
Sjø^gren:Sjø^gren9 LONDON-sur ;
Sjø^lander LONDON-sur ;
Sjø^li ACCRA-sur ;
Sjø^lie ACCRA-sur ;
Sjø^lie+Use/Sub:Sjø^lie NYSTØ-sur; !
Sjøls^hagen:Sjøls^hagen9 LONDON-sur ;
Sjø^seth:Sjø^seth9 BERN-sur ;
Sjø^thun:Sjø^thun9 BERN-sur ;
Sjø^tun:Sjø^tun9 BERN-surplc ;
Sjø^veian:Sjø^veian9 LONDON-sur ;
Sjø^vold:Sjø^vold9 BERN-sur ;
Sjø^wall BERN-sur ;
Skaar BERN-sur ;
Skaare ACCRA-sur ;
Skacktavl LONDON-sur ;
Skad^berg:Skad^berg9 BERN-sur ;
Skaffari ACCRA-sur ;
Skage ACCRA-sur ;
Skagen:Skagen9 LONDON-plc ;
Skage^stad:Skage^stad9 BERN-sur ;
Skalla^grimsson:Skalla^grimsson9 LONDON-sur ;
Skalle^berg:Skalle^berg9 BERN-sur ;
Skalltje ACCRA-sur ;
Skals BERN-sur ;
Skaltje ACCRA-sur ;
Skamandros LONDON-mal ;
Skamme^stein:Skamme^stein9 BERN-surplc ;
Skanche ACCRA-sur ;
Skancke ACCRA-sur ;
Skanderbeg:Skanderbeg9 BERN-sur ;
Skappel:Skappel LONDON-sur ;
Skar BERN-sur ;
Skara ACCRA-plc ;
Skard:Skard9 BERN-sur ;
Skard^stein:Skard^stein9 BERN-surplc ;
Skare ACCRA-sur ;
Skaret LONDON-plc ;
Skari ACCRA-sur ;
Skar^munken:Skar^munken9 LONDON-sur ;
Skarpe ACCRA-sur ;
Skar^stad:Skar^stad9 BERN-sur ;
Skar^stein:Skar^stein9 BERN-surplc ;
Skar^vik BERN-sur ;
Skasenden:Skasenden9 LONDON-sur ;
Skatt^vik BERN-sur ;
Skatval BERN-surplc ;
Skau ACCRA-sur ;
Skaug:Skaug9 BERN-sur ;
Skauge ACCRA-sur ;
Skaugen:Skaugen9 LONDON-sur ;
Skavlan:Skavlan9 LONDON-sur ;
Skei DUBAI-sur ;
Skeide ACCRA-sur ;
Ske^ie ACCRA-sur ;
Skeuas BERN-mal ;
Skikda ACCRA-fem ;
Skille ACCRA-sur ;
Skimten:Skimten9 LONDON-sur ;
Skinfakse ACCRA-mal ;
Skinnari ACCRA-sur ;
Skin^nes BERN-sur ;
Skinn^skatte^berg:Skinn^skatte^berg9 BERN-sur ;
Skin^stad:Skin^stad9 BERN-sur ;
Skippari ACCRA-sur ;
Skipperud:Skipperud9 BERN-surplc ;
Skip^tvet BERN-sur ;
Skirne ACCRA-mal ;
Skir^stad:Skir^stad9 BERN-sur ;
Ski^stad:Ski^stad9 BERN-sur ;
Skiv^holme ACCRA-sur ;
Skjalg:Skjalg9 BERN-mal ;
Skje^berg:Skje^berg9 BERN-sur ;
Skjel^bred:Skjel^bred9 BERN-sur ;
Skjelderup:Skjelderup9 BERN-sur ;
Skjell^bred:Skjell^bred9 BERN-sur ;
Skjell^bukt:Skjell^bukt BERN-sur ;
Skjel^nes BERN-sur ;
Skjel^stad:Skjel^stad9 BERN-sur ;
Skjelten:Skjelten9 LONDON-sur ;
Skjenne^berg:Skjenne^berg9 BERN-sur ;
Skjern:Skjern9 BERN-sur ;
Skjerping:Skjerping9 LONDON-sur ;
Skjer^stad:Skjer^stad BERN-plc ;
Skjer^stad:Skjer^stad9 BERN-sur ;
Skjerve ACCRA-sur ;
Skjerven:Skjerven9 LONDON-sur ;
Skjerv^heim:Skjerv^heim9 HEIM-sur ;
Skjer^vold:Skjer^vold9 BERN-sur ;
Skjold:Skjold9 BERN-sur ;
Skjold^borg:Skjold^borg9 BERN-surplc ;
Skjolden:Skjolden9 LONDON-sur ;
Skjold^tun:Skjold^tun9 BERN-surplc ;
Skjong:Skjong9 BERN-sur ;
Skjåk BERN-sur ;
Skjær^hallen:Skjær^hallen9 LONDON-sur ;
Skjær^stad:Skjær^stad9 BERN-sur ;
Skjøl^berg:Skjøl^berg9 BERN-sur ;
Skjøn^berg:Skjøn^berg9 BERN-sur ;
Skjøre^stad:Skjøre^stad9 BERN-sur ;
Skjøtnings^berg:Skjøtnings^berg9 BERN-sur ;
Skod^borg:Skod^borg9 BERN-sur ;
Skoe NYSTØ-sur ;
Skog:Skog9 BERN-sur ;
Skoge ACCRA-sur ;
Skogen:Skogen9 LONDON-sur ;
Skoger LONDON-sur ;
Skog^forsøks^vesen:Skog^forsøks^vesen9 LONDON-sur ;
Skog^heim:Skog^heim9 HEIM-plc ;
Skog^heim:Skog^heim9 HEIM-sur ;
Skog^holdt BERN-sur ;
Skog^li ACCRA-sur ;
Skog^lund:Skog^lund9 BERN-sur ;
Skogrand:Skogrand9 BERN-sur ;
Skogseth:Skogseth9 BERN-sur ;
Skogs^holm:Skogs^holm9 BERN-sur ;
Skogsrud:Skogsrud9 BERN-sur ;
Skogs^styrelsen:Skogs^styrelsen9 LONDON-sur ;
Skog^stad:Skog^stad9 BERN-sur ;
Skog^vang:Skog^vang9 BERN-sur ;
Skog^vold:Skog^vold9 BERN-sur ;
Skolle^berg:Skolle^berg9 BERN-sur ;
Skollen^borg:Skollen^borg9 BERN-surplc ;
Skollerud:Skollerud9 BERN-surplc ;
Skolmen:Skolmen9 LONDON-sur ;
Skolte^vann:Skolte^vann9 BERN-sur ;
Skoppum:Skoppum9 LONDON-sur ;
Skor BERN-sur ;
Skors^berg:Skors^berg9 BERN-sur ;
Skor^stad:Skor^stad9 BERN-sur ;
Skott:Skott BERN-sur ;
Skotte ACCRA-sur ;
Skotterud:Skotterud9 BERN-surplc ;
Sko^tvet BERN-sur ;
Skou^gaard:Skou^gaard9 BERN-sur ;
Skov^ly NYSTØ-surplc ;
Skov^ly+Use/Sub:Skov^ly BERN-surplc ; !
Skov^næs BERN-sur ;
Skovsen:Skovsen9 LONDON-sur ;
Skram:Skram9 BERN-sur ;
Skram^stad:Skram^stad9 BERN-sur ;
Skram^stad^seter LONDON-sur ;
Skrape^klev BERN-sur ;
Skrautvår BERN-sur ;
Skrave^stad:Skrave^stad9 BERN-sur ;
Skre ACCRA-sur ;
Skrede ACCRA-sur ;
Skreppen:Skreppen9 LONDON-sur ;
Skreppe^stad:Skreppe^stad9 BERN-sur ;
Skrette^berg:Skrette^berg9 BERN-sur ;
Skretting:Skretting9 LONDON-sur ;
Skrova ACCRA-sur ;
Skulerud:Skulerud9 BERN-surplc ;
Skullerud:Skullerud9 BERN-surplc ;
Skul^stad:Skul^stad9 BERN-sur ;
Skum:Skum9 BERN-sur ;
Skut^nabb-Kangas:Skut^nabb9-Kangas LONDON-sur ;
Skyer LONDON-sur ;
Skáiggán-In0gá:Skáiggán-In'gá MARJA-fem ;
Skánik:Skáni SKANIK-plc ;
Skåden:Skåden9 LONDON-sur ;
Skål^nes BERN-sur ;
Skånings^bukt BERN-sur ;
Skår BERN-sur ;
Skåra ACCRA-plc ;
Skåre ACCRA-sur ;
Skårer LONDON-sur ;
Skår^vik BERN-sur ;
Skæl^skør BERN-surplc ;
Skær^bæk LONDON-sur ;
Skørping:Skørping9 LONDON-sur ;
Slaatten:Slaatten9 LONDON-sur ;
Slaatto:Slaatto9 ACCRA-sur ;
Slangerup:Slangerup9 BERN-surplc ;
Slask:Slask9 BERN-sur ;
Slattum:Slattum9 LONDON-sur ;
Slava ACCRA-mal ;
Sleipne ACCRA-mal ;
Sleip^nes BERN-sur ;
Slemme^stad:Slemme^stad9 BERN-sur ;
Sles^vig:Sles^vig9 BERN-sur ;
Slet^bak BERN-sur ;
Sletner LONDON-sur ;
Slette^bakke ACCRA-sur ;
Sletten:Sletten9 LONDON-sur ;
Sletting:Sletting9 LONDON-sur ;
Slett^li ACCRA-sur ;
Slettum:Slettum9 LONDON-sur ;
Slet^vold:Slet^vold9 BERN-sur ;
Sli^en:Sli^en9 BERN-sur ;
SlinCraze ACCRA-mal ;
Slin^craze+Use/Sub:Slin^craze ACCRA-org; !
Slin^craze+Use/Sub:Slin^craze ACCRA-mal; !
Slinning:Slinning9 LONDON-mal ;
Slobodan:Slobodan9 LONDON-mal ;
Sloth:Sloth9 BERN-sur ;
Slotten:Slotten9 LONDON-sur ;
Slough:Slough9 BERN-sur ;
Sluck BERN-sur ;
Slumstrup:Slumstrup9 BERN-sur ;
Sluč BERN-sur ;
Slyng^stad:Slyng^stad9 BERN-sur ;
Slå^en:Slå^en9 LONDON-sur ;
Slå^stad:Slå^stad9 BERN-sur ;
Slåt^sveen:Slåt^sveen9 BERN-sur ;
Slåtten:Slåtten9 LONDON-sur ;
Sme^by NYSTØ-sur ;
Smedsrud:Smedsrud9 BERN-sur ;
Smed^stad:Smed^stad9 BERN-sur ;
Sme^land:Sme^land9 BERN-sur ;
Sme^stad:Sme^stad9 BERN-sur ;
Smidstrup:Smidstrup9 BERN-sur ;
Smidt BERN-sur ;
Smi^nes LONDON-sur ;
Smir0re:Smir're MARJA-mal ;
Smi^stad:Smi^stad9 BERN-sur ;
Smith:Smith9 BERN-sur ;
Smitt:Smitt BERN-sur ;
Smuk:Smuk BERN-sur ;
Smögen:Smögen9 BERN-sur ;
Smør^stad:Smør^stad9 BERN-sur ;
Snaith:Snaith9 BERN-sur ;
Snar^by NYSTØ-sur ;
Snarum:Snarum9 LONDON-sur ;
Sne^frid:Sne^frid9 BERN-fem ;
Sne^fryd:Sne^fryd9 BERN-sur ;
Sneisen:Sneisen9 LONDON-sur ;
Snekker^hagen:Snekker^hagen9 LONDON-sur ;
Snell^man:Snell^man9 LONDON-sur ;
Snel^tvedt BERN-sur ;
Snils^berg:Snils^berg9 BERN-sur ;
Snippen:Snippen9 LONDON-sur ;
Snod^gras LONDON-sur ;
Snorre ACCRA-mal ;
Snowdon:Snowdon9 LONDON-sur ;
Snø^hvit-huksen:Snø^hvit-huksen9 LONDON-sur ;
Snøsen:Snøsen9 LONDON-sur ;
So^an:So^an9 BERN-sur ;
Soel^berg:Soel^berg9 BERN-sur ;
Sofe ACCRA-fem ;
Sofia ACCRA-fem ;
Sofie ACCRA-fem ;
Sofie^myr BERN-surplc ;
Sofi^ya ACCRA-fem ;
Sofokles LONDON-mal ;
Sofus LONDON-mal ;
Sofya ACCRA-fem ;
Sogas LONDON-sur ;
Sogn^nes BERN-sur ;
Sog^stad:Sog^stad9 BERN-sur ;
Sohkanen:Sohka C-FI-NEN-sur ;
Sohl^berg:Sohl^berg9 BERN-sur ;
Sohn:Sohn9 BERN-sur ;
Sohppar LONDON-sur ;
Sohppar^gobba MARJA-plc ;
Sohppar^joh0ka:Sohppar^joh'ka MARJA-plc ;
Sohppar^sáttu:Sohppar^sáddu DAVVISUOLU-plc ; !FIN
Sohppar^vađđa MARJA-plc ;
Sohppar^ávžže^njálbmi MARJA-plc ;
Soikkeli ACCRA-sur ;
Soila ACCRA-fem ;
Soini ACCRA-mal ;
Soinila ACCRA-sur ;
Soininen:Soini C-FI-NEN-sur ;
Soinio:Soinio9 ACCRA-sur ;
Sointu ACCRA-fem ;
Soi^salo:Soi^salo9 ACCRA-sur ;
Soivio:Soivio9 ACCRA-sur ;
Sojakka ACCRA-sur ;
Sokka ACCRA-sur ;
Sokki ACCRA-sur ;
Sokn:Sokn9 BERN-sur ;
Sokna ACCRA-plc ;
Sokrates LONDON-mal ;
Sokrates BERN-mal ;
Sol^bakk BERN-plc ;
Sol^bakke ACCRA-sur ;
Sol^bakken:Sol^bakken9 LONDON-plc ;
Sol^bakken-Härkönen:Sol^bakken-Härkö C-FI-NEN-sur ;
Sol^berg:Sol^berg9 BERN-sur ;
Sol^bjørg:Sol^bjørg9 BERN-sur ;
Sol^britt:Sol^britt9 BERN-fem ;
Sol^bråtan:Sol^bråtan9 LONDON-sur ;
Soldatkin:Soldatkin9 LONDON-mal ;
Solehmainen:Solehmai C-FI-NEN-sur ;
Solem:Solem9 LONDON-plc ;
Solem:Solem9 LONDON-sur ;
Sol^eng:Sol^eng9 BERN-sur ;
Sol^fjells^øen:Sol^fjells^øen9 LONDON-sur ;
Sol^frid:Sol^frid9 BERN-fem ;
Sol^gunn:Sol^gunn9 BERN-fem ;
Sol^haug:Sol^haug9 BERN-sur ;
Sol^heim:Sol^heim9 HEIM-sur ;
Soliman:Soliman9 BERN-sur ;
Solja ACCRA-sur ;
Sollaug:Sollaug9 BERN-fem ;
Sol^li ACCRA-sur ;
Sol^lie ACCRA-sur ;
Sol^lie+Use/Sub:Sol^lie NYSTØ-sur; !
Sol^li^en:Sol^li^en9 LONDON-sur ;
Sollo:Sollo9 ACCRA-sur ;
Soln^ør BERN-surplc ;
Solonen:Solo C-FI-NEN-sur ;
Solo^thurn:Solo^thurn9 BERN-surplc ;
Solrun:Solrun9 LONDON-fem ;
Solrunn:Solrunn9 BERN-fem ;
Solsem:Solsem9 LONDON-sur ;
Sol^skjær LONDON-sur ;
Sol^stad:Sol^stad9 BERN-sur ;
Sol^strøm:Sol^strøm9 BERN-sur ;
Sols^vik BERN-sur ;
Solti ACCRA-sur ;
Sol^tun:Sol^tun9 BERN-surplc ;
Sol^tvedt BERN-sur ;
Sol^tveit BERN-sur ;
Solum:Solum9 LONDON-sur ;
Solund:Solund BERN-surplc ;
Solund:Solund9 BERN-sur ;
Sol^vang:Sol^vang9 BERN-sur ;
Sol^veig:Sol^veig9 BERN-sur ;
Sol^vi ACCRA-sur ;
Sol^vik BERN-sur ;
Solvor LONDON-fem ;
Solvord:Solvord9 BERN-sur ;
Sol^vår BERN-fem ;
Sol^ås BERN-sur ;
Somby ACCRA-sur ;
Som0by+Use/Sub:Som'by MARJA-sur ; !
Sommer LONDON-sur ;
Sommer^child:Sommer^child9 BERN-sur ;
Sommer^feldt BERN-sur ;
Sommer^felt BERN-sur ;
Sommer^nes BERN-sur ;
Sommer^schieldt BERN-sur ;
Sommerseth:Sommerseth9 BERN-sur ;
Sommershild:Sommershild9 BERN-sur ;
Sommer^stad:Sommer^stad9 BERN-sur ;
Sommer^vold:Sommer^vold9 BERN-sur ;
Somppi ACCRA-sur ;
Sondre ACCRA-mal ;
Sondresen:Sondresen9 LONDON-sur ;
Song:Song9 BERN-sur ;
Sonia ACCRA-fem ;
Sonja ACCRA-fem ;
Sonjá MARJA-fem ;
Sonni ACCRA-mal ;
Sonnichsen:Sonnichsen9 LONDON-sur ;
Sonninen:Sonni C-FI-NEN-sur ;
Sonning:Sonning9 LONDON-mal ;
Sonny ACCRA-mal ;
Soochow BERN-sur ;
Sopanen:Sopa C-FI-NEN-sur ;
Sopatros LONDON-mal ;
Sophia ACCRA-fem ;
Sophie ACCRA-fem ;
Sophus BERN-sur ;
Soppero:Soppero9 ACCRA-sur ;
Sorjonen:Sorjo C-FI-NEN-sur ;
Sormunen:Sormu C-FI-NEN-sur ;
Sorola ACCRA-sur ;
Soronen:Soro C-FI-NEN-sur ;
Sorong:Sorong9 BERN-sur ;
Sorri ACCRA-sur ;
Sorsa ACCRA-sur ;
Sorte^berg:Sorte^berg9 BERN-sur ;
Sorvali ACCRA-sur ;
Sorvanov BERN-sur ;
Sorvanova ACCRA-sur ;
Sorvari ACCRA-sur ;
Sorvisto:Sorvisto9 ACCRA-sur ;
Sorvoja ACCRA-sur ;
Sosipatros LONDON-mal ;
Sota^niemi ACCRA-sur ;
Sotka^järvi ACCRA-sur ;
Sotka^siira ACCRA-sur ;
Sottinen:Sotti C-FI-NEN-sur ;
Soudun^saari ACCRA-sur ;
Soukka ACCRA-surplc ;
Sousse ACCRA-sur ;
Sovkina ACCRA-sur ;
Spa ACCRA-sur ;
Spanne ACCRA-fem ;
Spansk BERN-sur ;
Spar^by NYSTØ-sur ;
Sparre ACCRA-sur ;
Sparrock LONDON-sur ;
Sparrow LONDON-sur ;
Spa^un:Spa^un9 LONDON-sur ;
Spears BERN-sur ;
Speedy ACCRA-mal ;
Spein:Spein9 BERN-sur ;
Spelle^mann:Spelle^mann9 BERN-sur ;
Spener LONDON-sur ;
Sperre ACCRA-sur ;
Spider-Man BERN-mal ;
Spids^berg^seter LONDON-sur ;
Spiel^berg:Spiel^berg9 BERN-sur ;
Spies BERN-sur ;
Spiik BERN-sur ;
Spiika^loapmi MARJA-plc ;
Spik BERN-sur ;
Spikke^stad:Spikke^stad9 BERN-sur ;
Spilleth:Spilleth9 BERN-sur ;
Spilling:Spilling9 LONDON-sur ;
Spind:Spind9 BERN-sur ;
Spinne^Jenny+Use/Sub:Spinne^Jenny ACCRA-fem; !
Spitz:Spitz9 BERN-sur ;
Split BERN-sur ;
Spon^heim:Spon^heim9 HEIM-sur ;
Sporring:Sporring9 LONDON-sur ;
Sprauten:Sprauten9 LONDON-sur ;
Spring^field:Spring^field9 BERN-sur ;
Spring^steen:Spring^steen9 LONDON-sur ;
Spyde^berg:Spyde^berg9 BERN-sur ;
Staahl^toft BERN-sur ;
Stabburs^vik:Stabburs^vik9 BERN-sur ;
Stabel:Stabel LONDON-sur ;
Stabell LONDON-sur ;
Staburs^vik:Staburs^vik9 BERN-sur ;
Staff BERN-sur ;
Staf^feldt BERN-sur ;
Staf^ford:Staf^ford9 BERN-sur ;
Stafs^berg:Stafs^berg9 BERN-sur ;
Stafs^nes BERN-sur ;
Stagnes BERN-sur ;
Stai DUBAI-sur ;
Stai+Use/Sub:Stai LONDON-sur; !
Staib:Staib9 BERN-sur ;
Stakke^stad:Stakke^stad9 BERN-sur ;
Stakys LONDON-sur ;
Stal BERN-sur ;
Stalin:Stalin9 LONDON-sur ;
Stallone ACCRA-sur ;
Stamnan:Stamnan9 LONDON-sur ;
Stan:Stan9 BERN-mal ;
Stang:Stang9 BERN-sur ;
Stange ACCRA-plc ;
Stangerup:Stangerup9 BERN-surplc ;
Stang^helle ACCRA-sur ;
Stang^nes BERN-surplc ;
Stanley ACCRA-mal ;
Stanley^goržžit:Stanley^gor'ži ALEUHTAT-plc ;
Stark:Stark9 BERN-sur ;
Starum:Starum9 LONDON-sur ;
Stat^kraft:Stat^kraft BERN-org ;
Staulen:Staulen9 LONDON-sur ;
Stauning:Stauning9 LONDON-sur ;
Stavang:Stavang9 BERN-sur ;
Stavem:Stavem9 LONDON-sur ;
Staven:Staven9 LONDON-sur ;
Staven^hagen:Staven^hagen9 LONDON-sur ;
Stavs^eng:Stavs^eng9 BERN-sur ;
Stavset BERN-sur ;
Steckmest:Steckmest9 BERN-surplc ;
Steel BERN-sur ;
Steen:Steen9 BERN-sur ;
Steen^buch:Steen^buch9 BERN-sur ;
Steensen:Steensen9 LONDON-sur ;
Steens^næs BERN-sur ;
Stefan:Stefan9 LONDON-mal ;
Stefanas BERN-mal ;
Stefansen:Stefansen9 LONDON-sur ;
Stefanus LONDON-mal ;
Stefen:Stefen9 LONDON-mal ;
Steffan:Steffan9 LONDON-mal ;
Steffen:Steffen9 LONDON-mal ;
Steffensen:Steffensen9 LONDON-sur ;
Stegar^os BERN-surplc ;
Steig:Steig9 BERN-sur ;
Stein:Stein9 BERN-mal ;
Stein-Erik LONDON-mal ;
Stein-Inge ACCRA-mal ;
Steinar LONDON-mal ;
Stein^berg:Stein^berg9 BERN-sur ;
Steine ACCRA-sur ;
Steiner LONDON-sur ;
Stein^holdt BERN-sur ;
Stein^holt BERN-sur ;
Stein^li ACCRA-sur ;
Stein^li^en:Stein^li^en9 LONDON-sur ;
Stein^løs BERN-sur ;
Steins^holt BERN-sur ;
Stein^ulf LONDON-mal ;
Steiro:Steiro9 ACCRA-sur ;
Sten:Sten9 BERN-mal ;
Stenager LONDON-sur ;
Sten^berg:Sten^berg9 BERN-sur ;
Sten^bukk:Sten^bukk9 BERN-objsur ;
Sten^bäck:Sten^bäck BERN-sur ;
Sten^bæk LONDON-sur ;
Stend:Stend9 BERN-sur ;
Stene ACCRA-sur ;
Stene-Larsen:Stene-Larsen9 LONDON-sur ;
Stener LONDON-sur ;
Stenersen:Stenersen9 LONDON-sur ;
Stenerud:Stenerud9 BERN-surplc ;
Stengselsrud:Stengselsrud9 BERN-sur ;
Sten^hammer:Sten^hammer LONDON-sur ;
Steni^us BERN-sur ;
Stenrød:Stenrød9 BERN-surplc ;
Stens^aas BERN-sur ;
Stens^aasen:Stens^aasen9 LONDON-sur ;
Stens^by NYSTØ-sur ;
Stensen:Stensen9 LONDON-sur ;
Stenseth:Stenseth9 BERN-sur ;
Stens^gaard:Stens^gaard9 BERN-sur ;
Stensrud:Stensrud9 BERN-sur ;
Sten^stad:Sten^stad9 BERN-sur ;
Stens^vold:Stens^vold9 BERN-sur ;
Sten^vold:Sten^vold9 BERN-sur ;
Stepanakert LONDON-sur ;
Stephan:Stephan9 LONDON-mal ;
Stephanie ACCRA-fem ;
Stephani^us:Stephani^us BERN-sur ;
Stephansen:Stephansen9 LONDON-sur ;
Stephanus:Stephanus LONDON-mal ;
Stephen:Stephen9 LONDON-mal ;
Stette ACCRA-sur ;
Steve ACCRA-mal ;
Steven:Steven9 LONDON-mal ;
Stevns BERN-sur ;
Sti^an:Sti^an9 LONDON-mal ;
Sti^ansen:Sti^ansen9 LONDON-sur ;
Stig:Stig9 BERN-mal ;
Stig-Arne:Stig9-Arne ACCRA-mal ;
Stig-Rune:Stig9-Rune ACCRA-mal ;
Stigen:Stigen9 LONDON-sur ;
Stikle^stad:Stikle^stad9 BERN-sur ;
Stina ACCRA-fem ;
Stine ACCRA-fem ;
Stinnerbom:Stinnerbom9 BERN-sur ;
Stirling:Stirling9 LONDON-sur ;
Stjern:Stjern9 BERN-sur ;
Stock^fleth:Stock^fleth9 BERN-sur ;
Stock^holm:Stock^holm9 BERN-plc ;
Stofeleahtta MARJA-sur ;
Stoke-on-Trent BERN-sur ;
Stokka ACCRA-sur ;
Stokkan:Stokkan9 LONDON-sur ;
Stokken:Stokken9 LONDON-sur ;
Stok^land:Stok^land9 BERN-plc ;
Stok^land:Stok^land9 BERN-sur ;
Stok^stad:Stok^stad9 BERN-sur ;
Stol BERN-sur ;
Stoll BERN-sur ;
Stolten^berg:Stolten^berg9 BERN-sur ;
Stoltz:Stoltz9 BERN-sur ;
Stone^gard:Stone^gard9 BERN-sur ;
Stonga^sund:Stonga^sund9 SUND-sur ;
Stoor BERN-sur ;
Stoppel LONDON-sur ;
Stor^bakk BERN-sur ;
Stor^bukt BERN-sur ;
Stor^dahl BERN-sur ;
Store^bælt BERN-sur ;
Store^skard:Store^skard9 BERN-sur ;
Store^vik BERN-sur ;
Stor^forsen:Stor^forsen9 LONDON-sur ;
Stor^heier LONDON-sur ;
Stor^li ACCRA-sur ;
Storm:Storm9 BERN-sur ;
Stor^mark:Stor^mark BERN-sur ;
Storriten:Storriten9 LONDON-sur ;
Stor^stein:Stor^stein9 BERN-surplc ;
Stor^sveen:Stor^sveen9 BERN-sur ;
Stoud:Stoud9 BERN-sur ;
Strand:Strand9 BERN-sur ;
Stranda^gohppi+Use/Sub:Stranda^gohppi MARJA-plc ; !
Stranda^joh0ka+Use/Sub:Stranda^joh'ka MARJA-plc ; !
Stranda^vuotna+Use/Sub:Stranda^vuotna MARJA-plc ; !
Stranda^vággi+Use/Sub:Stranda^vággi MARJA-plc ; !
Strand^berg:Strand^berg9 BERN-sur ;
Strande ACCRA-sur ;
Stranden:Stranden9 LONDON-sur ;
Strand^os LONDON-sur ;
Strand^rønningen:Strand^rønningen9 LONDON-sur ;
Strand^skog:Strand^skog9 BERN-surplc ;
Strange ACCRA-sur ;
Strat^hern:Strat^hern9 BERN-sur ;
Straume ACCRA-sur ;
Strauss:Strauss9 BERN-sur ;
Stray BERN-sur ;
Streep:Streep9 BERN-sur ;
Strich:Strich9 BERN-sur ;
Strind^berg:Strind^berg9 BERN-sur ;
Strong:Strong9 BERN-sur ;
Struer LONDON-sur ;
Struthers LONDON-sur ;
Stryken:Stryken9 LONDON-sur ;
Ström^berg:Ström^berg9 BERN-sur ;
Ström^stad:Ström^stad9 BERN-sur ;
Strøm^berg:Strøm^berg9 BERN-sur ;
Strøm^eng:Strøm^eng9 BERN-sur ;
Strømme ACCRA-sur ;
Strømmen:Strømmen9 LONDON-sur ;
Strøm^stad:Strøm^stad9 BERN-sur ;
Strø^tvet BERN-sur ;
Stu^art BERN-sur ;
Stubager LONDON-sur ;
Stubberud:Stubberud9 BERN-surplc ;
Stub^holt:Stub^holt BERN-sur ;
Stu^eng BERN-sur ;
Stue^vold:Stue^vold9 BERN-sur ;
Stugu^flåten:Stugu^flåten9 LONDON-sur ;
Stumpf BERN-sur ;
Stuorra^diggi MARJA-org ;
Stuorra^vuotna MARJA-plc ;
Sture ACCRA-mal ;
Sturluson:Sturluson9 LONDON-sur ;
Sturtevant BERN-sur ;
Styks BERN-sur ;
Stål BERN-sur ;
Ståle ACCRA-mal ;
Stålesen:Stålesen9 LONDON-sur ;
Stål^nacke ACCRA-sur ;
Stålseth:Stålseth9 BERN-sur ;
Stålsett:Stålsett9 BERN-sur ;
Stång^berg:Stång^berg9 BERN-sur ;
Stærk BERN-sur ;
Stødle ACCRA-sur ;
Støen:Støen9 LONDON-sur ;
Støfring:Støfring9 BERN-sur ;
Stølan:Stølan9 LONDON-sur ;
Støle ACCRA-sur ;
Stølen:Stølen9 LONDON-plc ;
Stølås LONDON-sur ;
Støre ACCRA-sur ;
Støren:Støren9 LONDON-plc ;
Stør^eng:Stør^eng9 BERN-sur ;
Størkersen:Størkersen9 LONDON-sur ;
Størksen:Størksen9 LONDON-sur ;
Størmer LONDON-sur ;
Størseth:Størseth9 BERN-sur ;
Stør^vold:Stør^vold9 BERN-sur ;
Stø^stad:Stø^stad9 BERN-sur ;
Støtt BERN-sur ;
Støvring:Støvring9 LONDON-sur ;
Støylen:Støylen9 LONDON-sur ;
Su^arez:Su^arez9 LONDON-sur ;
Suchow BERN-sur ;
Sud^mann:Sud^mann9 BERN-sur ;
Suez:Suez9 LONDON-sur ;
Suez^kanála MARJA-obj ;
Suhayl BERN-fem ; !Not sure, fem or mal?
Suhonen:Suho C-FI-NEN-sur ;
Suhr BERN-sur ;
Suhrke ACCRA-sur ;
Suihko:Suihko9 ACCRA-sur ;
Suihkonen:Suihko C-FI-NEN-sur ;
Suikka ACCRA-sur ;
Suikkari ACCRA-sur ;
Suikki ACCRA-sur ;
Sujala ACCRA-sur ;
Sujujujjá:Sujujuj9j9á 	ACCRA-fem ;
Sukanen:Suka C-FI-NEN-sur ;
Suku^vaara ACCRA-sur ;
Sul BERN-sur ;
Sula^salmi ACCRA-sur ;
Sul^dals^osen:Sul^dals^osen9 LONDON-sur ;
Suleiman:Suleiman9 BERN-sur ;
Sulka^koski ACCRA-sur ;
Sulkanen:Sulka C-FI-NEN-sur ;
Sulkava ACCRA-surplc ;
Sulo:Sulo9 ACCRA-mal ;
Sulonen:Sulo C-FI-NEN-sur ;
Sumer LONDON-sur ;
Summanen:Summa C-FI-NEN-sur ;
Sum^stad:Sum^stad9 BERN-sur ;
Sun:Sun9 BERN-sur ;
Sund:Sund9 BERN-sur ;
Sunda^sullot:Sunda^suollu SULLOT-plc ;
Sund^berg:Sund^berg9 BERN-sur ;
Sund^by NYSTØ-sur ;
Sund^by^berg:Sund^by^berg9 BERN-sur ;
Sunde ACCRA-sur ;
Sunde^bák0ti:Sunde^bák'ti MARJA-plc ; !FIN
Sunde^joh0ka:Sunde^joh'ka MARJA-plc ;
Sundelin:Sundelin9 BERN-sur ;
Sundet LONDON-plc ;
Sundeved:Sundeved9 BERN-sur ;
Sunde^várri MARJA-plc ;
Sund^fær LONDON-sur ;
Sund^før LONDON-sur ;
Sundgot BERN-sur ;
Sund^gren BERN-sur ;
Sund^holm:Sund^holm9 BERN-sur ;
Sund^li ACCRA-sur ;
Sund^mo^en:Sund^mo^en9 LONDON-sur ;
Sund^nes BERN-sur ;
Sund^oai0vi:Sund^oaj'vi MARJA-plc ;
Sund^quist:Sund^quist9 BERN-sur ;
Sundset BERN-sur ;
Sundseth:Sundseth9 BERN-sur ;
Sundstrup:Sundstrup9 BERN-sur ;
Sund^ström:Sund^ström9 BERN-sur ;
Sund^strøm:Sund^strøm9 BERN-sur ;
Sundt BERN-sur ;
Sund^vall BERN-sur ;
Sundvord:Sundvord9 BERN-sur ;
Sunesen:Sunesen9 LONDON-sur ;
Suni ACCRA-sur ;
Sunikka ACCRA-sur ;
Sunila ACCRA-sur ;
Sunn^aas BERN-sur ;
Sunnan:Sunnan9 LONDON-sur ;
Sunnari ACCRA-sur ;
Sunne ACCRA-fem ;
Sunniva ACCRA-fem ;
Sunn^set BERN-sur ;
Sunn^seth:Sunn^seth9 BERN-sur ;
Sun0ná:Sun'ná MARJA-fem ;
Suntio:Suntio9 ACCRA-sur ;
Suojala ACCRA-sur ;
Suojanen:Suoja C-FI-NEN-sur ;
Suo^joki ACCRA-surplc ;
Suo^järvi ACCRA-surplc ;
Suokas BERN-sur ;
Suokko:Suokko9 ACCRA-sur ;
Suoknuuti ACCRA-sur ;
Suomala ACCRA-sur ;
Suomalainen:Suomalai C-FI-NEN-sur ;
Suomela ACCRA-sur ;
Suomen^rinne ACCRA-sur ;
Suomi ACCRA-sur ;
Suominen:Suomi C-FI-NEN-sur ;
Suo^mäki ACCRA-sur ;
Suo^niemi ACCRA-surplc ;
Suoninen:Suoni C-FI-NEN-sur ;
Suonio:Suonio9 ACCRA-sur ;
Suontakanen:Suontaka C-FI-NEN-sur ;
Suontausta ACCRA-sur ;
Suonvieri ACCRA-sur ;
Suopa^järvi ACCRA-sur ;
Suopma+CmpN/SgG:Suopma SUOPMA-plc ; !
Suora^niemi ACCRA-surplc ;
Suo^ranta ACCRA-sur ;
Suorra ACCRA-sur ;
Suorra^várri MARJA-plc ;
Suorsa ACCRA-sur ;
Suortti ACCRA-sur ;
Suovanen:Suova C-FI-NEN-sur ;
Suovas^gielas:Suovas^giellas DUORTNUS-plc ; !FIN
Suovas^jáv0ri:Suovas^jáv'ri MARJA-plc ; !FIN
Suovas^várri MARJA-plc ; !FIN
Supatra ACCRA-fem ;
Superfos BERN-surplc ;
Supperi ACCRA-sur ;
Surakka ACCRA-sur ;
Surin:Surin9 LONDON-sur ;
Surte^bogen:Surte^bogen9 LONDON-sur ;
Sur^vik BERN-sur ;
Survonen:Survo C-FI-NEN-sur ;
Susan:Susan9 LONDON-fem ;
Susann:Susann9 BERN-sur ;
Susanna ACCRA-fem ;
Susanne ACCRA-fem ;
Susen:Susen LONDON-fem ;
Susi ACCRA-sur ;
Sus0su:Sus'su MARJA-fem ;
Susán0ná:Susán'ná MARJA-fem ;
Sutela ACCRA-sur ;
Sutelainen:Sutelai C-FI-NEN-sur ;
Sutinen:Suti C-FI-NEN-sur ;
Suttung:Suttung9 BERN-sur ;
Suurhasko:Suurhasko9 ACCRA-sur ;
Suuri^niemi ACCRA-sur ;
Suurnäkki ACCRA-sur ;
Suuronen:Suuro C-FI-NEN-sur ;
Suur^salmi ACCRA-surplc ;
Suutala ACCRA-sur ;
Suutari ACCRA-sur ;
Suutarinen:Suutari C-FI-NEN-sur ;
Suvela ACCRA-surplc ;
Suvi ACCRA-fem ;
Suvinen:Suvi C-FI-NEN-sur ;
Suvitie ACCRA-sur ;
Suvitie+Use/Sub:Suvitie NYSTØ-sur; !
Suzanne ACCRA-fem ;
Suzdal BERN-sur ;
Svae ACCRA-sur ;
Svakko:Svakko9 ACCRA-sur ;
Svala^stog:Svala^stog9 BERN-sur ;
Svan LONDON-sur ;
Svana ACCRA-plc ;
Svan^berg:Svan^berg9 BERN-sur ;
Svane ACCRA-sur ;
Svanem:Svanem9 LONDON-sur ;
Svanen:Svanen9 LONDON-org ;
Sva^nes BERN-plc ;
Svan^hild:Svan^hild9 BERN-fem ;
Svan^øy^bukt BERN-sur ;
Svar^stad:Svar^stad9 BERN-sur ;
Svart^bekken LONDON-sur ;
Svarte^myr BERN-surplc ;
Svart^hol BERN-sur ;
Svart^isen LONDON-sur ;
Svart^skard:Svart^skard9 BERN-sur ;
Svatsum:Svatsum9 LONDON-sur ;
Svea ACCRA-fem ;
Svebæk BERN-sur ;
Sveen:Sveen9 BERN-sur ;
Svein:Svein9 BERN-mal ;
Svein-Erik LONDON-mal ;
Sveinung:Sveinung9 LONDON-mal ;
Svejk:Svej9k BERN-sur ;
Sven:Sven9 BERN-mal ;
Svend:Svend9 BERN-mal ;
Svendsen:Svendsen9 LONDON-sur ;
Svendsrud:Svendsrud9 BERN-sur ;
Svene ACCRA-sur ;
Sve^nes BERN-plc ;
Svenkerud:Svenkerud9 BERN-surplc ;
Svenn:Svenn9 BERN-mal ;
Svenning:Svenning9 LONDON-mal ;
Svenningsen:Svenningsen9 LONDON-sur ;
Svensen:Svensen9 LONDON-sur ;
Svensk:Svensk BERN-sur ;
Svensli ACCRA-sur ;
Svensson:Svensson9 LONDON-sur ;
Sverd:Sverd9 BERN-sur ;
Sverd^lovsk BERN-sur ;
Sverdrup:Sverdrup9 BERN-sur ;
Sverker LONDON-mal ;
Sverloff BERN-sur ;
Sverre ACCRA-mal ;
Sverrig:Sverrig9 BERN-sur ;
Sve^stad:Sve^stad9 BERN-surplc ;
Svetlana ACCRA-fem ;
Sve^um:Sve^um9 BERN-sur ;
Sviggum:Sviggum9 LONDON-sur ;
Svindset BERN-sur ;
Svin^eng:Svin^eng9 BERN-sur ;
Svingen:Svingen9 LONDON-sur ;
Sving^eng:Sving^eng9 BERN-sur ;
Sving^stad:Sving^stad9 BERN-sur ;
Svins^aas BERN-sur ;
Svins^eng:Svins^eng9 BERN-sur ;
Svonni ACCRA-sur ;
Sværen:Sværen9 LONDON-sur ;
Svær^holt:Svær^holt BERN-sur ;
Swadesh LONDON-sur ;
Swanas LONDON-sur ;
Swann BERN-sur ;
Swatow BERN-sur ;
Swepston LONDON-sur ;
Sydow LONDON-sur ;
Sydän^maa ACCRA-sur ;
Sydän^maan^lakka ACCRA-sur ;
Sylling:Sylling9 LONDON-sur ;
Syl^stad:Syl^stad9 BERN-sur ;
Sylte ACCRA-sur ;
Sylvester LONDON-mal ;
Sylvi ACCRA-fem ;
Sylvia ACCRA-fem ;
Synder^gield:Synder^gield9 BERN-sur ;
Synne ACCRA-fem ;
Syn^nes BERN-sur ;
Synneva ACCRA-fem ;
Synnøve ACCRA-fem ;
Synzygos BERN-mal ;
Synøve ACCRA-fem ;
Syrjä ACCRA-sur ;
Syrjälä ACCRA-sur ;
Syrjäläinen:Syrjäläi C-FI-NEN-sur ;
Syrjä^mäki ACCRA-sur ;
Syrjänen:Syrjä C-FI-NEN-sur ;
Syrrist:Syrrist9 BERN-sur ;
Syr^stad:Syr^stad9 BERN-sur ;
Syslak LONDON-sur ;
Sysmäläinen:Sysmäläi C-FI-NEN-sur ;
Sy^stad:Sy^stad9 BERN-sur ;
Syver LONDON-sur ;
Syversen:Syversen9 LONDON-sur ;
Syvert LONDON-mal ;
Syvertsen:Syvertsen9 LONDON-sur ;
Syverud:Syverud9 BERN-surplc ;
Syvä^järvi ACCRA-surplc ;
Syvä^lahti ACCRA-surplc ;
Syvänen:Syvä C-FI-NEN-sur ;   ! Speller ok up to this
Syvä^niemi ACCRA-surplc ;
Syvä^oja ACCRA-sur ;
Szabó ACCRA-sur ;
Sábin:Sábin9 LONDON-sur ;
Sállan:Sállan9 ANAR-plc ;
Sállir ANAR-plc ;
Sálmmo:Sálmmo9 ACCRA-sur ;
Sálmmo^njárga^jáv0ri:Sálmmo^njárga^jáv'ri MARJA-plc ; !FIN
Sálmo:Sálmo9 ACCRA-sur ;
Sáme^diggi MARJA-org ;
Sámmol LONDON-mal ;
Sámmol^joh0ka:Sámmol^joh'ka MARJA-plc ;
Sámmol^njár0ga:Sámmol^njár'ga MARJA-plc ;
Sámmol^várri MARJA-plc ;
Sámmol^čohka^jáv0ri:Sámmol^čohka^jáv'ri MARJA-plc ;
Sámmul ANAR-mal ;
Sánchez:Sánchez9 LONDON-sur ;
Sán0ná:Sán'ná MARJA-fem ;
Sápmi+CmpN/SgG:Sápmi SUOPMA-plc ; !
Sáppat^báddi MARJA-mal ;
Sárgon:Sárgon9 ANAR-sur ;
Sárá ACCRA-fem ;
Sárá^buolžžat:Sárá^buol'ža ALEUHTAT-plc ;
Sár^áhkká MARJA-fem ;
Sárá^suolu:Sárá^suollu DAVVISUOLU-plc ;
Sárá^vuopmi MARJA-plc ; !FIN
Sávlos LONDON-mal ;
Säde ACCRA-fem ;
Säilä ACCRA-sur ;
Säkkinen:Säkki C-FI-NEN-sur ;
Sällinen:Sälli C-FI-NEN-sur ;
Sämpi ACCRA-sur ;
Säntti ACCRA-sur ;
Särkelä ACCRA-sur ;
Särki^järvi ACCRA-surplc ;
Särki^lahti ACCRA-surplc ;
Särkinen:Särki C-FI-NEN-surplc ;
Särki^niemi ACCRA-surplc ;
Särki^oja ACCRA-sur ;
Särkkä ACCRA-surplc ;
Säter LONDON-sur ;
Säteri ACCRA-surplc ;
Säynä^joki ACCRA-sur ;
Säämänen:Säämä C-FI-NEN-sur ;
Säärelä ACCRA-sur ;
Sääski ACCRA-sur ;
Sääski^lahti ACCRA-sur ;
Såner LONDON-sur ;
Sås BERN-sur ;
Sæ^bø^nes BERN-sur ;
Sægrov BERN-sur ;
Sæhter LONDON-sur ;
Sæle ACCRA-sur ;
Sælen:Sælen9 LONDON-sur ;
Sælleg:Sælleg9 LONDON-sur ;
Sæl^thun:Sæl^thun9 BERN-sur ;
Sæmund:Sæmund9 LONDON-mal ;
Særher LONDON-sur ;
Særimne ACCRA-fem ;
Sæter LONDON-sur ;
Sæter^mo:Sæter^mo9 ACCRA-sur ;
Sæther LONDON-sur ;
Sæthra ACCRA-sur ;
Sæthre ACCRA-sur ;
Sætran:Sætran9 LONDON-sur ;
Sætrang:Sætrang9 BERN-sur ;
Sætre ACCRA-sur ;
Sætren:Sætren9 LONDON-sur ;
Sæverud:Sæverud9 BERN-surplc ;
Sæ^vik BERN-sur ;
Sèvres BERN-sur ;
Söder LONDON-sur ;
Söder^malm:Söder^malm9 BERN-surplc ;
Sölv^bekke ACCRA-sur ;
Sø^berg:Sø^berg9 BERN-sur ;
Søb^stad:Søb^stad9 BERN-sur ;
Søe^gaard:Søe^gaard9 BERN-sur ;
Sø^gaard:Sø^gaard9 BERN-sur ;
Sø^gård:Sø^gård9 BERN-sur ;
Sølle^sted:Sølle^sted9 BERN-sur ;
Søls^nes BERN-sur ;
Sølv^berg:Sølv^berg9 BERN-sur ;
Sølve ACCRA-mal ;
Sølvi ACCRA-fem ;
Sømme ACCRA-sur ;
Sønder^gaard:Sønder^gaard9 BERN-sur ;
Sønder^gield:Sønder^gield9 BERN-sur ;
Sønder^land:Sønder^land9 BERN-sur ;
Sønnichsen:Sønnichsen9 LONDON-sur ;
Sønste^by NYSTØ-sur ;
Sønsterud:Sønsterud9 BERN-surplc ;
Sønvinsen LONDON-sur ;
Sør:Sør BERN-sur ;
Sør-Bokn:Sør-Bokn9 BERN-plc ;
Sør-Vera ACCRA-plc ;
Sør^by NYSTØ-sur ;
Sør^bye ACCRA-sur ;
Sør^bye+Use/Sub:Sør^bye NYSTØ-sur; !
Sør^eid^grend:Sør^eid^grend9 BERN-sur ;
Søren:Søren9 LONDON-mal ;
Sør^eng:Sør^eng9 BERN-sur ;
Sørensen:Sørensen9 LONDON-sur ;
Sør^gård:Sør^gård9 BERN-sur ;
Sør^haug:Sør^haug9 BERN-sur ;
Sør^heim:Sør^heim9 HEIM-sur ;
Sør^hus BERN-sur ;
Søriidna:Sørijdna MARJA-fem ;
Søril BERN-sur ;
Sør^kjosen:Sør^kjosen9 LONDON-sur ;
Sør^li ACCRA-sur ;
Sør^lie ACCRA-sur ;
Sør^lie+Use/Sub:Sør^lie NYSTØ-sur; !
Sør^løkken:Sør^løkken LONDON-sur ;
Sør^nes BERN-sur ;
Sør^roll^nes BERN-LOAN-surplc ;
Sør^skår BERN-surplc ;
Sør^vik BERN-sur ;
Sør^vår BERN-sur ;
Sø^vik BERN-sur ;
Søvn^dahl BERN-sur ;
Süchow BERN-sur ;
Sül^berg:Sül^berg9 BERN-sur ;
Süleyman:Süleyman9 BERN-sur ;
Taalikka ACCRA-sur ;
Taanila ACCRA-sur ;
Taarens^vik BERN-sur ;
Taari ACCRA-sur ;
Taar^nes^vik BERN-sur ;
Taattola ACCRA-sur ;
Taavila ACCRA-sur ;
Taavitsainen:Taavitsai C-FI-NEN-sur ;
Tabernae ACCRA-sur ;
Tabita ACCRA-fem ;
Tadde^us LONDON-mal ;
Taedong:Taedong9 BERN-sur ;
Taganrok BERN-surplc ;
Tage ACCRA-mal ;
Tahvanainen:Tahvanai C-FI-NEN-sur ;
Tahvonen:Tahvo C-FI-NEN-sur ;
Tai DUBAI-sur ;
Taimela ACCRA-sur ;
Taimi ACCRA-fem ;
Taiminen:Taimi C-FI-NEN-sur ;
Taimisto:Taimisto9 ACCRA-sur ;
Tainio:Tainio9 ACCRA-sur ;
Taipaleen^mäki ACCRA-sur ;
Taipalus LONDON-malsur ;
Taisto:Taisto9 ACCRA-mal ;
Taivainen:Taivai C-FI-NEN-sur ;
Taiva^lantti ACCRA-sur ;
Taival^oja ACCRA-sur ;
Tajakka ACCRA-sur ;
Takahara ACCRA-sur ;
Takala ACCRA-sur ;
Takalo:Takalo9 ACCRA-sur ;
Taka^luoma ACCRA-sur ;
Taka^maa ACCRA-sur ;
Taka^mäki ACCRA-sur ;
Takanen:Taka C-FI-NEN-sur ;
Takkinen:Takki C-FI-NEN-sur ;
Takkula ACCRA-sur ;
Takkunen:Takku C-FI-NEN-sur ;
Takle ACCRA-sur ;
Takoradi ACCRA-sur ;
Takvam:Takvam9 LONDON-sur ;
Tala ACCRA-sur ;
Tale ACCRA-fem ;
Tales LONDON-mal ;
Talgje ACCRA-sur ;
Talikka ACCRA-sur ;
Talita ACCRA-fem ;
Tallaksen:Tallaksen9 LONDON-sur ;
Tall^berg:Tall^berg9 BERN-sur ;
Tallinn:Tallinn9 BERN-sur ;
Talola ACCRA-sur ;
Talonen:Talo C-FI-NEN-sur ;
Talon^poika ACCRA-sur ;
Talsi ACCRA-sur ;
Talus LONDON-sur ;
Talven^saari ACCRA-sur ;
Tal^vik BERN-LOAN-surplc ;
Talvinen:Talvi C-FI-NEN-sur ;
Talvio:Talvio9 ACCRA-sur ;
Talvi^tie ACCRA-sur ;
Talvi^tie+Use/Sub:Talvi^tie NYSTØ-sur; !
Talén:Talén9 LONDON-sur ;
Tamar LONDON-fem ;
Tambartun:Tambartun9 BERN-surplc ;
Tambs BERN-sur ;
Tamerlan:Tamerlan9 LONDON-mal ;
Tammela ACCRA-surplc ;
Tammi ACCRA-sur ;
Tammi^lehto:Tammi^lehto9 ACCRA-sur ;
Tamminen:Tammi C-FI-NEN-sur ;
Tammi^salo:Tammi^salo9 ACCRA-surplc ;
Tammi^vuori ACCRA-sur ;
Tampico:Tampico9 ACCRA-mal ;
Tampio:Tampio9 ACCRA-sur ;
Tamsi ACCRA-sur ;
Tam^worth:Tam^worth9 BERN-sur ;
Tand^berg:Tand^berg9 BERN-sur ;
Tande ACCRA-sur ;
Tanderil LONDON-sur ;
Tand^seter LONDON-sur ;
Taneli ACCRA-mal ;
Taneli-Iisakki ACCRA-mal ;
Tang:Tang9 BERN-sur ;
Tanga ACCRA-plc ;
Tangen:Tangen9 LONDON-sur ;
Tanger LONDON-sur ;
Tangerud:Tangerud9 BERN-surplc ;
Tang^nes BERN-sur ;
Tang^stad:Tang^stad9 BERN-sur ;
Tanhua ACCRA-sur ;
Tani ACCRA-sur ;
Tanila ACCRA-sur ;
Tanja ACCRA-fem ;
Tankka ACCRA-sur ;
Tanna ACCRA-fem ;
Tanner LONDON-sur ;
Tanni ACCRA-sur ;
Tanninen:Tanni C-FI-NEN-sur ;
Tann^vik BERN-sur ;
Tanska ACCRA-surplc ;
Tanskanen:Tanska C-FI-NEN-sur ;
Tanttari ACCRA-sur ;
Tanttu ACCRA-sur ;
Tan^ya ACCRA-fem ;
Tapajós LONDON-malsur ;
Tapanainen:Tapanai C-FI-NEN-sur ;
Tapani ACCRA-mal ;
Tapanila ACCRA-surplc ;
Tapanin^aho:Tapanin^aho9 ACCRA-sur ;
Tapaninen:Tapani C-FI-NEN-sur ;
Tapio:Tapio9 ACCRA-mal ;
Tapi^ola ACCRA-surplc ;
Tapola ACCRA-sur ;
Taponen:Tapo C-FI-NEN-sur ;
Tarald:Tarald9 LONDON-mal ;
Taraldsen:Taraldsen9 LONDON-sur ;
Tar^berg:Tar^berg9 BERN-sur ;
Tarhanen:Tarha C-FI-NEN-sur ;
Tarik LONDON-mal ;
Tarja ACCRA-fem ;
Tarjei DUBAI-mal ;
Tarjei+Use/Sub:Tarjei LONDON-mal; !
Tarkka ACCRA-sur ;
Tarkka^maa ACCRA-sur ;
Tarkkanen:Tarkka C-FI-NEN-sur ;
Tarkkonen:Tarkko C-FI-NEN-sur ;
Tarmo:Tarmo9 ACCRA-mal ;
Tarn:Tarn9 BERN-sur ;
Tarnanen:Tarna C-FI-NEN-sur ;
Tarquini^us BERN-sur ;
Tarunov BERN-sur ;
Tarva ACCRA-sur ;
Tarvainen:Tarvai C-FI-NEN-sur ;
Tarvonen:Tarvo C-FI-NEN-sur ;
Tarzan LONDON-mal ;
Tasala ACCRA-sur ;
Tasanen:Tasa C-FI-NEN-sur ;
Tasanko:Tasanko9 ACCRA-sur ;
Tasjkent BERN-sur ;
Taskerud:Taskerud9 BERN-surplc ;
Taskila ACCRA-surplc ;
Taskinen:Taski C-FI-NEN-sur ;
Taskula ACCRA-sur ;
Tastesen:Tastesen9 LONDON-sur ;
Tastula ACCRA-sur ;
Tatiana ACCRA-fem ;
Tatjana ACCRA-fem ;
Tattari ACCRA-sur ;
Taule ACCRA-sur ;
Tauli ACCRA-sur ;
Tauli-Corpuz:Tauli-Corpuz9 BERN-sur ;
Tauno:Tauno9 ACCRA-mal ;
Tauri^ainen:Tauri^ai C-FI-NEN-sur ;
Tausen:Tausen9 LONDON-sur ;
Tavasti ACCRA-sur ;
Tavi ACCRA-sur ;
Tavola ACCRA-sur ;
Taylor LONDON-sur ;
Taškent BERN-sur ;
Tebe ACCRA-sur ;
Teben:Teben9 LONDON-plc ;
Tecuci ACCRA-sur ;
Ted:Ted9 BERN-mal ;
Teeri^mäki ACCRA-sur ;
Tees BERN-sur ;
Tegen^gren:Tegen^gren9 LONDON-sur ;
Te^ien:Te^ien9 LONDON-sur ;
Teig:Teig9 BERN-sur ;
Teige ACCRA-sur ;
Teigen:Teigen9 LONDON-sur ;
Teig^mo:Teig^mo9 NYSTØ-surplc ;
Teija ACCRA-fem ;
Teikari ACCRA-sur ;
Teil^man:Teil^man9 BERN-sur ;
Teil^mann:Teil^mann9 BERN-sur ;
Teilus LONDON-sur ;
Teinilä ACCRA-sur ;
Teisen:Teisen9 LONDON-sur ;
Teittinen:Teitti C-FI-NEN-sur ;
Teitto:Teitto9 ACCRA-sur ;
Teivainen:Teivai C-FI-NEN-sur ;
Teivonen:Teivo C-FI-NEN-sur ;
Teko^niemi ACCRA-sur ;
Tekrø NYSTØ-sur ;
Tektronix LONDON-mal ;
Tel BERN-sur ;
Tele^már0ku:Tele^már'ku MARJA-plc ;
Tell BERN-sur ;
Tella ACCRA-plc ;
Telle ACCRA-sur ;
Tellef LONDON-mal ;
Tellefsen:Tellefsen9 LONDON-sur ;
Tellervo:Tellervo9 ACCRA-fem ;
Tel^nes BERN-sur ;
Teman:Teman9 BERN-sur ;
Temilotzin:Temilotzin9 BERN-sur ;
Temmerud:Temmerud9 BERN-surplc ;
Temonen:Temo C-FI-NEN-sur ;
Tempel LONDON-sur ;
Tempte ACCRA-sur ;
Temte ACCRA-sur ;
Teng:Teng9 BERN-sur ;
Tenho:Tenho9 ACCRA-mal ;
Tenhonen:Tenho C-FI-NEN-sur ;
Tenhunen:Tenhu C-FI-NEN-sur ;
Tenkanen:Tenka C-FI-NEN-sur ;
Tenkula ACCRA-sur ;
Tennant BERN-sur ;
Tenne^foss:Tenne^foss9 BERN-sur ;
Tennes BERN-sur ;
Tennilä ACCRA-sur ;
Teno^puro:Teno^puro9 ACCRA-sur ;
Ten^vik BERN-sur ;
Teo:Teo9 ACCRA-mal ;
Teoderik LONDON-mal ;
Teodor LONDON-mal ;
Teodora ACCRA-fem ;
Teodosi^us BERN-sur ;
Teofilos LONDON-mal ;
Teopompos LONDON-mal ;
Teperi ACCRA-sur ;
Teppo:Teppo9 ACCRA-mal ;
Teppola ACCRA-sur ;
Tepponen:Teppo C-FI-NEN-sur ;
Terah:Terah9 LONDON-mal ;
Terek LONDON-sur ;
Teresa ACCRA-fem ;
Terese ACCRA-fem ;
Teresina ACCRA-fem ;
Terho:Terho9 ACCRA-mal ;
Terje ACCRA-mal ;
Terjesen:Terjesen9 LONDON-sur ;
Terkel LONDON-sur ;
Terkelsen:Terkelsen9 LONDON-sur ;
Terkildsen:Terkildsen9 LONDON-sur ;
Termonen:Termo C-FI-NEN-sur ;
Tero:Tero9 ACCRA-mal ;
Teronen:Tero C-FI-NEN-sur ;
Terry ACCRA-mal ;
Terti^us LONDON-sur ;
Tertsunen:Tertsu C-FI-NEN-sur ;
Tertti ACCRA-sur ;
Terttu ACCRA-fem ;
Tertullus LONDON-mal ;
Terva^hauta ACCRA-sur ;
Terva^koski ACCRA-surplc ;
Tervala ACCRA-sur ;
Terva^mäki ACCRA-sur ;
Tervanen:Terva C-FI-NEN-sur ;
Terva^niemi ACCRA-surplc ;
Tervas^mäki ACCRA-surplc ;
Tervo:Tervo9 ACCRA-mal ;
Tervola ACCRA-sur ;
Tervonen:Tervo C-FI-NEN-sur ;
Teräs LONDON-sur ;
Teräväinen:Teräväi C-FI-NEN-sur ;
Tese^us LONDON-mal ;
Tespis LONDON-mal ;
Tessem:Tessem9 LONDON-sur ;
Tetlie ACCRA-sur ;
Tetlie+Use/Sub:Tetlie NYSTØ-sur; !
Tetri ACCRA-sur ;
Tetzchner LONDON-sur ;
Teudas LONDON-mal ;
Teusina ACCRA-fem ;
Teuvo:Teuvo9 ACCRA-mal ;
Tevolln:Tevolln9 LONDON-sur ;
Thal^berg:Thal^berg9 BERN-sur ;
Tharaldsen:Tharaldsen9 LONDON-sur ;
Thatcher LONDON-sur ;
Thea ACCRA-fem ;
Theil BERN-sur ;
Theisen:Theisen9 LONDON-sur ;
Thelma ACCRA-fem ;
Themsen:Themsen9 LONDON-sur ;
Theo:Theo9 ACCRA-mal ;
Theoderik LONDON-mal ;
Theodor BERN-mal ;
Theodora ACCRA-fem ;
Theodorsen:Theodorsen9 LONDON-sur ;
Theresa ACCRA-fem ;
Therese ACCRA-fem ;
Therkelsen:Therkelsen9 LONDON-sur ;
Therkildsen:Therkildsen9 LONDON-sur ;
Thess^lund:Thess^lund9 BERN-sur ;
Thing^stad:Thing^stad9 BERN-sur ;
Thi^ong:Thi^ong9 BERN-sur ;
Thisen:Thisen9 LONDON-sur ;
Thi^sted:Thi^sted9 BERN-sur ;
Thoen:Thoen9 BERN-sur ;
Thokle ACCRA-sur ;
Thomas LONDON-mal ;
Thomas:Thomas LONDON-mal ;
Thomasen:Thomasen9 LONDON-sur ;
Thomason BERN-sur ;
Thomassen:Thomassen9 LONDON-sur ;
Thomasson:Thomasson9 LONDON-sur ;
Thomle ACCRA-sur ;
Thommasen:Thommasen9 LONDON-sur ;
Thommesen:Thommesen9 LONDON-sur ;
Thompson:Thompson9 LONDON-sur ;
Thomsen:Thomsen9 LONDON-sur ;
Thon:Thon9 BERN-sur ;
Thor BERN-mal ;
Thor-Inge ACCRA-mal ;
Thora ACCRA-fem ;
Thor^alf BERN-mal ;
Thor^bjørg:Thor^bjørg9 BERN-sur ;
Thor^bjørn:Thor^bjørn9 LONDON-mal ;
Thor^bjørnsen:Thor^bjørnsen9 LONDON-sur ;
Thordis BERN-fem ;
Thore ACCRA-mal ;
Thoresen:Thoresen9 LONDON-sur ;
Thor^finn:Thor^finn9 BERN-sur ;
Thorgersen:Thorgersen9 LONDON-sur ;
Thor^grimson:Thor^grimson9 LONDON-sur ;
Thor^hild:Thor^hild9 BERN-fem ;
Thorkil LONDON-mal ;
Thorkild:Thorkild9 LONDON-mal ;
Thorkildsen:Thorkildsen9 LONDON-sur ;
Thor^leif BERN-mal ;
Thormod:Thormod9 LONDON-mal ;
Thorne ACCRA-sur ;
Thor^olf LONDON-mal ;
Thorsen:Thorsen9 LONDON-sur ;
Thorsrud:Thorsrud9 BERN-sur ;
Thor^stein:Thor^stein9 LONDON-mal ;
Thor^stensen:Thor^stensen9 LONDON-sur ;
Thors^tvedt BERN-sur ;
Thorud:Thorud9 BERN-sur ;
Thorup:Thorup9 BERN-surplc ;
Thor^vald:Thor^vald9 LONDON-mal ;
Thor^valdsen:Thor^valdsen9 LONDON-sur ;
Thowsen:Thowsen9 LONDON-sur ;
Thrane ACCRA-sur ;
Throndsen:Throndsen9 LONDON-sur ;
Thue ACCRA-sur ;
Thuen:Thuen9 LONDON-sur ;
Thuesen:Thuesen9 LONDON-sur ;
Thunder LONDON-sur ;
Thune ACCRA-mal ;
Thunem:Thunem9 LONDON-sur ;
Thu^nes BERN-surplc ;
Thunes BERN-sur ;
Thu^nes^tvedt BERN-sur ;
Thure ACCRA-mal ;
Thur^mann:Thu^rmann9 BERN-sur ;
Thy NYSTØ-sur ;
Thygesen:Thygesen9 LONDON-sur ;
Thy^ness:Thy^ness9 BERN-sur ;
Thyra ACCRA-fem ;
Thyrring:Thyrring9 LONDON-sur ;
Thyssen:Thyssen9 LONDON-sur ;
Thøgersen:Thøgersen9 LONDON-sur ;
Ti^ainen:Ti^ai C-FI-NEN-sur ;
Ti^ala ACCRA-sur ;
Ti^anjin:Ti^anjin9 BERN-surplc ;
Tiber LONDON-sur ;
Tiberi^us BERN-sur ;
Tid:Tid9 BERN-sur ;
Tide^mann:Tide^mann9 BERN-sur ;
Tielinen:Tieli C-FI-NEN-sur ;
Tienari ACCRA-sur ;
Tien^haara ACCRA-sur ;
Tien^suu ACCRA-sur ;
Ti^erp:Ti^erp9 BERN-sur ;
Tietäväinen:Tietäväi C-FI-NEN-sur ;
Tihinen:Tihi C-FI-NEN-sur ;
Tihveräinen:Tihveräi C-FI-NEN-sur ;
Ti^ia ACCRA-fem ;
Tiihonen:Tiiho C-FI-NEN-sur ;
Tiikkainen:Tiikkai C-FI-NEN-sur ;
Tiikkaja ACCRA-sur ;
Tiili ACCRA-sur ;
Tiilikainen:Tiilikai C-FI-NEN-sur ;
Tiina ACCRA-fem ;
Tiippana ACCRA-sur ;
Tiira ACCRA-sur ;
Tiirikainen:Tiirikai C-FI-NEN-sur ;
Tiirola ACCRA-sur ;
Tiitinen:Tiiti C-FI-NEN-sur ;
Tiitola ACCRA-sur ;
Tiitta ACCRA-sur ;
Tiittanen:Tiitta C-FI-NEN-sur ;
Tiitto:Tiitto9 ACCRA-sur ;
Tikan^oja ACCRA-sur ;
Tikka ACCRA-sur ;
Tikkala ACCRA-sur ;
Tikka^mäki ACCRA-surplc ;
Tikkanen:Tikka C-FI-NEN-sur ;
Tikkinen:Tikki C-FI-NEN-sur ;
Tillanen:Tilla C-FI-NEN-sur ;
Tiller LONDON-sur ;
Tilli ACCRA-sur ;
Tillonen:Tillo C-FI-NEN-sur ;
Tilt^nes BERN-sur ;
Tilus LONDON-sur ;
Tilvis LONDON-sur ;
Tim:Tim9 BERN-sur ;
Timbuktu ACCRA-plc ;
Time^us LONDON-malsur ;
Timo:Timo9 ACCRA-mal ;
Timon:Timon9 LONDON-mal ;
Timonen:Timo C-FI-NEN-sur ;
Timoskainen:Timoskai C-FI-NEN-sur ;
Timote^us LONDON-mal ;
Timperi ACCRA-sur ;
Timur LONDON-mal ;
Tina ACCRA-fem ;
Tine ACCRA-fem ;
Tingel^stad:Tingel^stad9 BERN-sur ;
Tinglev BERN-sur ;
Ting^nes BERN-sur ;
Ting^vang:Ting^vang9 BERN-sur ;
Tinn:Tinn9 BERN-sur ;
Tipping:Tipping9 BERN-sur ;
Tiren LONDON-sur ;
Tiri ACCRA-sur ;
Tirich:Tirich9 BERN-sur ;
Tiril LONDON-fem ;
Tirkkonen:Tirkko C-FI-NEN-sur ;
Tirri ACCRA-sur ;
Tirronen:Tirro C-FI-NEN-sur ;
Tirro^niemi ACCRA-surplc ;
Tissari ACCRA-sur ;
Ti^sted:Ti^sted9 BERN-sur ;
Titi^us BERN-sur ;
Titta ACCRA-fem ;
Titus LONDON-mal ;
Tiukkanen:Tiukka C-FI-NEN-sur ;
Tiura ACCRA-sur ;
Tiura^niemi ACCRA-sur ;
Tiusanen:Tiusa C-FI-NEN-sur ;
Tja^berg:Tja^berg9 BERN-sur ;
Tjeld^vold:Tjeld^vold9 BERN-sur ;
Tjelle ACCRA-sur ;
Tjerns^li^en:Tjerns^li^en LONDON-sur ;
Tjessem:Tjessem9 LONDON-sur ;
Tjickom:Tjickom9 LONDON-sur ;
Tjoda^lyng:Tjoda^lyng9 BERN-sur ;
Tjong:Tjong9 BERN-sur ;
Tjæder LONDON-sur ;
Tjølling:Tjølling9 LONDON-sur ;
Tjørhom:Tjørhom9 LONDON-mal ;
Tjørme ACCRA-sur ;
Tkachev BERN-sur ;
Tkačev BERN-sur ;
To^amasina ACCRA-fem ;
Tobi^as LONDON-mal ;
Tobi^asen:Tobi^asen9 LONDON-sur ;
Tobi^assen:Tobi^assen9 LONDON-sur ;
Tobi^esen:Tobi^esen9 LONDON-sur ;
Toby ACCRA-mal ;
Toddsuel:Toddsuel LONDON-sur ;
Todnem:Todnem9 LONDON-sur ;
Tofferi ACCRA-sur ;
Toft BERN-sur ;
Toft^lund:Toft^lund9 BERN-sur ;
Tohmo:Tohmo9 ACCRA-surplc ;
Toijonen:Toijo C-FI-NEN-sur ;
Toikka ACCRA-sur ;
Toikkanen:Toikka C-FI-NEN-sur ;
Toimela ACCRA-sur ;
Toiminen:Toimi C-FI-NEN-sur ;
Toini ACCRA-fem ;
Toivainen:Toivai C-FI-NEN-sur ;
Toivakka ACCRA-surplc ;
Toivanen:Toiva C-FI-NEN-sur ;
Toivari ACCRA-sur ;
Toivi^ainen:Toivi^ai C-FI-NEN-sur ;
Toivio:Toivio9 ACCRA-sur ;
Toivo:Toivo9 ACCRA-mal ;
Toivonen:Toivo C-FI-NEN-sur ;
Toivo^niemi ACCRA-sur ;
Tokerud:Tokerud9 BERN-surplc ;
Tok^heim:Tok^heim9 HEIM-sur ;
Tokle ACCRA-sur ;
Tokola ACCRA-sur ;
Tolbukhin:Tolbukhin9 BERN-surplc ;
Tolerud:Tolerud9 BERN-surplc ;
Toljamo:Toljamo9 ACCRA-sur ;
Tolkien:Tolkien9 LONDON-sur ;
Tolkki ACCRA-sur ;
Tolkkinen:Tolkki C-FI-NEN-sur ;
Tollef LONDON-mal ;
Tollefsen:Tollefsen9 LONDON-sur ;
Toll^nes BERN-sur ;
Tolonen:Tolo C-FI-NEN-sur ;
Tolppa ACCRA-sur ;
Tolppanen:Tolppa C-FI-NEN-sur ;
Tolppi ACCRA-sur ;
Tolvanen:Tolva C-FI-NEN-sur ;
Tom:Tom9 BERN-sur ;
Tom-Arne:Tom9-Arne ACCRA-mal ;
Tom-Eirik:Tom9-Eirik LONDON-mal ;
Tom-Erik:Tom9-Erik LONDON-mal ;
Tom-Rune:Tom9-Rune ACCRA-mal ;
Tomas LONDON-mal ;
Tomassen:Tomassen9 LONDON-sur ;
Tomas^son BERN-sur ;
Tomb:Tomb9 BERN-sur ;
Tomblin:Tomblin9 LONDON-sur ;
Tomi ACCRA-mal ;
Tomine ACCRA-fem ;
Tomm:Tomm9 BERN-mal ;
Tomma ACCRA-sur ;
Tommeliten:Tommeliten9 LONDON-mal ;
Tommi ACCRA-mal ;
Tommila ACCRA-sur ;
Tomminen:Tommi C-FI-NEN-sur ;
Tommiska ACCRA-sur ;
Tommola ACCRA-sur ;
Tommy ACCRA-mal ;
Tomperi ACCRA-sur ;
Tompuri ACCRA-sur ;
Tomren:Tomren9 LONDON-sur ;
Toms^vik BERN-sur ;
Tomter LONDON-sur ;
Tomuschat BERN-sur ;
Tone ACCRA-fem ;
Tonetta ACCRA-fem ;
Tonette ACCRA-fem ;
Ton^heim:Ton^heim9 HEIM-sur ;
Toni ACCRA-mal ;
Tonje ACCRA-fem ;
Ton^nes BERN-sur ;
Tonning:Tonning9 LONDON-mal ;
Tonny ACCRA-mal ;
Ton^stad:Ton^stad9 BERN-sur ;
Tonteri ACCRA-sur ;
Tontti ACCRA-sur ;
Tonttila ACCRA-sur ;
Tony ACCRA-mal ;
Top:Top9 BERN-sur ;
Topeli^us:Topeli^us BERN-sur ;
Toppari ACCRA-sur ;
Toppila ACCRA-sur ;
Toppinen:Toppi C-FI-NEN-sur ;
Tops^øe ACCRA-sur ;
Tor BERN-sur ;
Tor-Arne ACCRA-mal ;
Tor-Egil LONDON-mal ;
Tor-Einar LONDON-mal ;
Tor-Erik LONDON-mal ;
Tor-Erling:Tor-Erling9 LONDON-mal ;
Tor-Even:Tor-Even9 LONDON-mal ;
Tor-Gunnar LONDON-mal ;
Tor-Inge ACCRA-mal ;
Tora ACCRA-fem ;
Tor^alf BERN-mal ;
Tor^alv LONDON-mal ;
Torarin:Torarin9 LONDON-sur ;
Torben:Torben9 LONDON-mal ;
Torben^njár0ga:Torben^njár'ga MARJA-plc ;
Tor^bergsen:Tor^bergsen9 LONDON-sur ;
Tor^bjørg:Tor^bjørg9 BERN-sur ;
Tor^bjørn:Tor^bjørn9 LONDON-mal ;
Tor^bjørnsen:Tor^bjørnsen9 LONDON-sur ;
Tor^borg:Tor^borg9 BERN-sur ;
Tord:Tord9 BERN-sur ;
Torden^skjold:Torden^skjold9 BERN-sur ;
Tordis BERN-fem ;
Tore ACCRA-mal ;
Torell LONDON-sur ;
Toresen:Toresen9 LONDON-sur ;
Tor^finn:Tor^finn9 BERN-sur ;
Torfæ^us LONDON-sur ;
Tor^geir LONDON-mal ;
Torgens^rud:Torgens^rud9 BERN-sur ;
Tor^ger LONDON-sur ;
Torgny ACCRA-fem ;
Tor^grim:Tor^grim9 LONDON-mal ;
Tor^gun:Tor^gun9 LONDON-sur ;
Tor^gundrud:Tor^gundrud9 BERN-sur ;
Tor^gunn:Tor^gunn9 BERN-fem ;
Tor^heim:Tor^heim9 HEIM-sur ;
Tor^hild:Tor^hild9 BERN-fem ;
Tori ACCRA-fem ;
Torikka ACCRA-sur ;
Torikka-Gelencser LONDON-sur ;
Toril LONDON-fem ;
Torild:Torild9 BERN-fem ;
Torill LONDON-fem ;
Torine ACCRA-fem ;
Toriseva ACCRA-sur ;
Torje ACCRA-fem ;
Torjus LONDON-mal ;
Torjussen:Torjussen9 LONDON-sur ;
Torkel LONDON-mal ;
Torkelsen:Torkelsen9 LONDON-sur ;
Torkil LONDON-mal ;
Torkild:Torkild9 LONDON-mal ;
Torkildsen:Torkildsen9 LONDON-sur ;
Tor^kjell LONDON-mal ;
Torkkeli ACCRA-sur ;
Torkko:Torkko9 ACCRA-sur ;
Torkkola ACCRA-sur ;
Torlak LONDON-mal ;
Tor^laug:Tor^laug9 BERN-fem ;
Tor^leif BERN-mal ;
Tor^leiv BERN-mal ;
Tormod:Tormod9 LONDON-mal ;
Tornae^us:Tornae^us LONDON-sur ;
Tornensis LONDON-sur ;
Tor^nes BERN-sur ;
Torni ACCRA-sur ;
Torni^ainen:Torni^ai C-FI-NEN-sur ;
Torni^koski ACCRA-surplc ;
Torny ACCRA-mal ;
Tor^odd:Tor^odd9 BERN-mal ;
Toroi DUBAI-sur ;
Tor^olf LONDON-mal ;
Toropainen:Toropai C-FI-NEN-sur ;
Toroskainen:Toroskai C-FI-NEN-sur ;
Torp:Torp9 BERN-sur ;
Torpen:Torpen9 LONDON-sur ;
Torppa ACCRA-sur ;
Torreón:Torreón9 BERN-surplc ;
Torri ACCRA-sur ;
Torr^isen:Torr^isen9 LONDON-sur ;
Torr^öjen:Torr^öjen9 LONDON-sur ;
Tors^nes BERN-sur ;
Torssonen:Torsso C-FI-NEN-sur ;
Tor^stein:Tor^stein9 LONDON-mal ;
Tor^sten:Tor^sten9 LONDON-mal ;
Tor^stensen:Tor^stensen9 LONDON-sur ;
Torsti ACCRA-mal ;
Torstrup:Torstrup9 BERN-sur ;
Tors^vik BERN-sur ;
Tors^våg:Tors^våg9 BERN-sur ;
Tortenli ACCRA-sur ;
Tor^ulf LONDON-mal ;
Tor^un:Tor^un9 LONDON-fem ;
Tor^unn:Tor^unn9 LONDON-fem ;
Tor^vald:Tor^vald9 LONDON-mal ;
Tor^valds LONDON-sur ;
Torvela ACCRA-sur ;
Torvi ACCRA-sur ;
Tor^vik BERN-sur ;
Tor^vi^koski ACCRA-sur ;
Torvinen:Torvi C-FI-NEN-sur ;
Torød:Torød9 BERN-surplc ;
Toska ACCRA-sur ;
Tossavainen:Tossavai C-FI-NEN-sur ;
Tostrup:Tostrup9 BERN-sur ;
Toukonen:Touko C-FI-NEN-sur ;
Toura ACCRA-sur ;
Touru ACCRA-sur ;
Tourunen:Touru C-FI-NEN-sur ;
Tove ACCRA-fem ;
Toverød:Toverød9 BERN-surplc ;
To^vik BERN-sur ;
Traa^vik BERN-sur ;
Tracey ACCRA-fem ;
Trajans LONDON-mal ;
Tran:Tran9 BERN-sur ;
Trana ACCRA-plc ;
Tran^berg:Tran^berg BERN-surplc ;
Tran^berg:Tran^berg9 BERN-sur ;
Tran^bjerg:Tran^bjerg9 BERN-sur ;
Trane SIJTE-sur ;
Trane^bjerg:Trane^bjerg9 BERN-sur ;
Trasti ACCRA-sur ;
Tre-Ole ACCRA-mal ;
Treffan:Treffan9 LONDON-mal ;
Tre^holt BERN-sur ;
Trent BERN-sur ;
Trenum:Trenum9 LONDON-sur ;
Tres BERN-sur ;
Treschow BERN-sur ;
Tretjakova ACCRA-sur ;
Tretten:Tretten9 LONDON-sur ;
Tri^er LONDON-sur ;
Trifan:Trifan9 LONDON-sur ;
Trine ACCRA-fem ;
Trine-Lise ACCRA-fem ;
Tri^umf BERN-sur ;
Tro:Tro9 ACCRA-sur ;
Troandin:Troandim ANAR-plc ;
Tro^as BERN-sur ;
Troels BERN-sur ;
Troelsen:Troelsen9 LONDON-sur ;
Trofimos BERN-surplc ;
Tro^fås BERN-sur ;
Trolle ACCRA-sur ;
Trom^holt:Trom^holt9 BERN-sur ;
Tron:Tron9 BERN-mal ;
Trond:Trond9 BERN-mal ;
Trondsen:Trondsen9 LONDON-sur ;
Tro^nes BERN-sur ;
Tronrud:Tronrud9 BERN-sur ;
Tron^stad:Tron^stad9 BERN-sur ;
Tron^voll BERN-sur ;
Trosten:Trosten9 LONDON-sur ;
Trosterud:Trosterud9 BERN-surplc ;
Tro^ye ACCRA-sur ;
Trude ACCRA-fem ;
Trudgill BERN-sur ;
Trud^vang:Trud^vang9 BERN-sur ;
Truelsen:Truelsen9 LONDON-sur ;
Truhponen:Truhpo C-FI-NEN-sur ;
Trujillo:Trujillo9 ACCRA-sur ;
Truls BERN-mal ;
Trulsen:Trulsen9 LONDON-sur ;
Tru^man:Tru^man9 BERN-sur ;
Trumpy ACCRA-sur ;
Truong:Truong9 BERN-sur ;
Tryfos LONDON-mal ;
Tryfosa ACCRA-plc ;
Trygg:Trygg9 BERN-mal ;
Trygve ACCRA-mal ;
Trykkerud:Trykkerud9 BERN-surplc ;
Trym:Trym9 BERN-mal ;
Tryti ACCRA-sur ;
Træet BERN-sur ;
Trætte^berg:Trætte^berg9 BERN-sur ;
Trøen:Trøen9 LONDON-sur ;
Trøg^stad:Trøg^stad9 BERN-sur ;
Trøndel:Trøndel LONDON-sur ;
Trøn^nes BERN-sur ;
Tsakimp:Tsakimp9 BERN-sur ;
Tsar:Tsar BERN-mal ;
Tsaritsyn:Tsaritsyn9 LONDON-sur ;
Tschudi ACCRA-sur ;
Tsingling:Tsingling9 LONDON-sur ;
Tsjekhov LONDON-sur ;
Tsjeljuskin:Tsjeljuskin9 BERN-sur ;
Tsjernigov BERN-sur ;
Tsjimkent BERN-sur ;
Tsutsunen:Tsutsu C-FI-NEN-sur ;
Tsybulsky ACCRA-sur ;
Tu^apse ACCRA-sur ;
Tubal:Tubal LONDON-mal ;
Tubal-Kain:Tubal-Kain9 BERN-sur ;
Tucson:Tucson9 LONDON-sur ;
Tuddi ACCRA-mal ;
Tudor LONDON-mal ;
Tuen:Tuen9 LONDON-sur ;
Tuft BERN-sur ;
Tuhkanen:Tuhka C-FI-NEN-sur ;
Tuhkunen:Tuhku C-FI-NEN-sur ;
Tuikka ACCRA-sur ;
Tuikkala ACCRA-sur ;
Tuikkanen:Tuikka C-FI-NEN-sur ;
Tuimala ACCRA-sur ;
Tuisku ACCRA-sur ;
Tuittu ACCRA-sur ;
Tujula ACCRA-sur ;
Tujunen:Tuju C-FI-NEN-sur ;
Tukia ACCRA-sur ;
Tuki^ainen:Tuki^ai C-FI-NEN-sur ;
Tuli^niemi ACCRA-surplc ;
Tulkki ACCRA-sur ;
Tulla ACCRA-fem ;
Tull^eng:Tull^eng9 BERN-sur ;
Tulonen:Tulo C-FI-NEN-sur ;
Tulppo:Tulppo9 ACCRA-surplc ;
Tum:Tum9 BERN-sur ;
Tumba ACCRA-plc ;
Tune ACCRA-mal ;
Tun^gard:Tun^gard9 BERN-sur ;
Tungt^vann:Tungt^vann9 BERN-sur ;
Tun^heim:Tun^heim9 HEIM-sur ;
Tun^hovd:Tun^hovd9 BERN-sur ;
Tunkkari ACCRA-sur ;
Tuns^berg:Tuns^berg9 BERN-sur ;
Tun^stad:Tun^stad9 BERN-sur ;
Tuohi^maa ACCRA-sur ;
Tuohi^mäki ACCRA-sur ;
Tuohino:Tuohino9 ACCRA-sur ;
Tuokko:Tuokko9 ACCRA-sur ;
Tuokkola ACCRA-sur ;
Tuolja ACCRA-mal ;
Tuomaala ACCRA-sur ;
Tuomainen:Tuomai C-FI-NEN-sur ;
Tuomala ACCRA-sur ;
Tuomen^oja ACCRA-surplc ;
Tuomi ACCRA-sur ;
Tuomi^koski ACCRA-sur ;
Tuominen:Tuomi C-FI-NEN-sur ;
Tuomi^niemi ACCRA-sur ;
Tuomi^oja ACCRA-sur ;
Tuomi^ranta ACCRA-sur ;
Tuomi^salo:Tuomi^salo9 ACCRA-sur ;
Tuomisto:Tuomisto9 ACCRA-sur ;
Tuomi^vaara ACCRA-surplc ;
Tuomo:Tuomo9 ACCRA-mal ;
Tuomola ACCRA-sur ;
Tuononen:Tuono C-FI-NEN-sur ;
Tuoremaa ACCRA-sur ;
Tuori ACCRA-sur ;
Tuorila ACCRA-surplc ;
Tuori^niemi ACCRA-sur ;
Tuovila ACCRA-sur ;
Tuovinen:Tuovi C-FI-NEN-sur ;
Tupala ACCRA-sur ;
Tupa^mäki ACCRA-sur ;
Tuppurainen:Tuppurai C-FI-NEN-sur ;
Ture ACCRA-mal ;
Turi ACCRA-femsur ;
Turid:Turid9 BERN-fem ;
Turk BERN-sur ;
Turkka ACCRA-sur ;
Turkki ACCRA-sur ;
Turkkila ACCRA-surplc ;
Turkova ACCRA-sur ;
Turkulainen:Turkulai C-FI-NEN-sur ;
Turner LONDON-malsur ;
Turpeinen:Turpei C-FI-NEN-sur ;
Turpela ACCRA-sur ;
Turtia ACCRA-sur ;
Turti^ainen:Turti^ai C-FI-NEN-sur ;
Turtinen:Turti C-FI-NEN-sur ;
Turunen:Turu C-FI-NEN-sur ;
Tus^berg:Tus^berg9 BERN-sur ;
Tusen:Tusen9 LONDON-sur ;
Tussaud:Tussaud9 BERN-sur ;
Tus^vik BERN-sur ;
Tuukkanen:Tuukka C-FI-NEN-sur ;
Tuula ACCRA-fem ;
Tuula-Maija ACCRA-fem ;
Tuula^niemi ACCRA-sur ;
Tuulen^suu ACCRA-sur ;
Tuuli ACCRA-fem ;
Tuuli^ainen:Tuuli^ai C-FI-NEN-sur ;
Tuunainen:Tuunai C-FI-NEN-sur ;
Tuunanen:Tuuna C-FI-NEN-sur ;
Tuupainen:Tuupai C-FI-NEN-sur ;
Tuupanen:Tuupa C-FI-NEN-sur ;
Tuura ACCRA-sur ;
Tuure ACCRA-mal ;
Tuuri ACCRA-surplc ;
Tuusa ACCRA-sur ;
Tuutti ACCRA-sur ;
Tuuva ACCRA-sur ;
Tuv BERN-sur ;
Tuva ACCRA-fem ;
Tuvalu ACCRA-plc ;
Tuverud:Tuverud9 BERN-surplc ;
Tu^yuc BERN-sur ;
Tvare ACCRA-sur ;
Tveide ACCRA-sur ;
Tveit BERN-sur ;
Tveita ACCRA-plc ;
Tveitan:Tveitan9 LONDON-sur ;
Tveiten:Tveiten9 LONDON-sur ;
Tveit^nes BERN-sur ;
Tvenge ACCRA-sur ;
Tver BERN-sur ;
Tver^berg:Tver^berg9 BERN-sur ;
Tveten:Tveten9 LONDON-sur ;
Tveter LONDON-sur ;
Tve^øy BERN-sur ;
Tvinne ACCRA-sur ;
Twain:Twain9 LONDON-sur ;
Tweed:Tweed9 BERN-sur ;
Tycho:Tycho9 ACCRA-mal ;
Tychsen:Tychsen9 LONDON-sur ;
Tyge ACCRA-mal ;
Ty^in:Ty^in9 BERN-sur ;
Tyke ACCRA-mal ;
Tykikos BERN-surplc ;
Tykkyläinen:Tykkyläi C-FI-NEN-sur ;
Tykkä ACCRA-sur ;
Tyl^dum:Tyl^dum9 BERN-sur ;
Tylli ACCRA-sur ;
Tyllinen:Tylli C-FI-NEN-sur ;
Tynjälä ACCRA-sur ;
Tynkkynen:Tynkky C-FI-NEN-sur ;
Tynnilä ACCRA-sur ;
Tynninen:Tynni C-FI-NEN-sur ;
Tynys LONDON-sur ;
Tyr BERN-mal ;
Tyrannos LONDON-mal ;
Tyrmi ACCRA-sur ;
Tyrväinen:Tyrväi C-FI-NEN-sur ;
Tytti ACCRA-fem ;
Tytti-Liisu ACCRA-fem ;
Tyynelä ACCRA-sur ;
Tyynis^maa ACCRA-sur ;
Tyyskä ACCRA-sur ;
Tzay ACCRA-sur ;
Tähkä ACCRA-sur ;
Tähkänen:Tähkä C-FI-NEN-sur ;
Tähti ACCRA-sur ;
Tähtinen:Tähti C-FI-NEN-sur ;
Tårn^vik BERN-sur ;
Töhönen:Töhö C-FI-NEN-sur ;
Tölli ACCRA-sur ;
Törhönen:Törhö C-FI-NEN-sur ;
Törmi ACCRA-sur ;
Törmi^koski ACCRA-sur ;
Törmä^lehto:Törmä^lehto9 ACCRA-sur ;
Törmälä ACCRA-surplc ;
Törmänen:Törmä C-FI-NEN-sur ;
Törrö ACCRA-sur ;
Törrönen:Törrö C-FI-NEN-sur ;
Törönen:Törö C-FI-NEN-sur ;
Töykkälä ACCRA-sur ;
Töyry ACCRA-sur ;
Töyrylä ACCRA-surplc ;
Töyräs LONDON-sur ;
Tøllefsen:Tøllefsen9 LONDON-sur ;
Tømmer^bråten:Tømmer^bråten9 LONDON-sur ;
Tømte ACCRA-sur ;
Tøndel LONDON-sur ;
Tønder LONDON-sur ;
Tønne:Tønne ACCRA-sur ;
Tønnensen:Tønnensen9 LONDON-sur ;
Tøn^nes BERN-sur ;
Tøn^nesen:Tøn^nesen9 LONDON-sur ;
Tøn^nessen:Tøn^nessen9 LONDON-sur ;
Tøns^berg:Tøns^berg9 BERN-sur ;
Tøre ACCRA-sur ;
Tør^kopp:Tør^kopp9 LONDON-sur ;
Tørres^dal BERN-sur ;
Tøsse ACCRA-sur ;
Tøsti ACCRA-mal ;
Tüchsen:Tüchsen9 LONDON-sur ;
Ua^land:Ua^land9 BERN-sur ;
Ucher^man+Use/Sub:Ucher^man9 BERN-sur ; !
Ucher^mann:Ucher^mann9 BERN-sur ;
Ud^næs BERN-sur ;
Udsen:Udsen9 LONDON-sur ;
Uelzen:Uelzen9 LONDON-sur ;
Uffe ACCRA-mal ;
Ugel^stad:Ugel^stad9 BERN-sur ;
Ugel^vik BERN-sur ;
Uggen:Uggen9 LONDON-sur ;
Uggerud:Uggerud9 BERN-surplc ;
Ugur LONDON-mal ;
UiB+Use/Sub:UiB9 BERN-mal ; !
Uimonen:Uimo C-FI-NEN-sur ;
Uitto:Uitto9 ACCRA-sur ;
Ukkonen:Ukko C-FI-NEN-sur ;
Ukon^aho:Ukon^aho9 ACCRA-sur ;
Uks^áhkká MARJA-fem ;
Ulcerøs BERN-sur ;
Ulf BERN-mal ;
Ul^feldt BERN-sur ;
Ulf^sparre ACCRA-sur ;
Ulf^stein:Ulf^stein9 BERN-sur ;
Uljas LONDON-sur ;
Ulku^niemi ACCRA-surplc ;
Ulla ACCRA-fem ;
Ull^bæk:Ull^bæk BERN-sur ;
Ulle^berg:Ulle^berg9 BERN-sur ;
Ullebust:Ullebust9 BERN-sur ;
Ullens^vang:Ullens^vang9 BERN-sur ;
Ulle^stad:Ulle^stad9 BERN-sur ;
Ullmanen:Ullma C-FI-NEN-sur ;
Ull^tang:Ull^tang9 BERN-sur ;
Ull^vang:Ull^vang9 BERN-sur ;
Ul^nes BERN-surplc ;
Ulpi^anus LONDON-sur ;
Ulrichsen:Ulrichsen9 LONDON-sur ;
Ulrik LONDON-mal ;
Ulrikke ACCRA-fem ;
Ulriksen:Ulriksen9 LONDON-sur ;
Uls^berg:Uls^berg9 BERN-sur ;
Ulseth:Ulseth9 BERN-sur ;
Ul^stein:Ul^stein9 BERN-surplc ;
Ulsåk BERN-surplc ;
Ulvang:Ulvang9 BERN-sur ;
Ulven:Ulven9 LONDON-sur ;
Ulve^nes:Ulve^nes9 BERN-sur ;
Ulve^stad:Ulve^stad9 BERN-sur ;
Ulvin:Ulvin9 LONDON-sur ;
Ulvinen:Ulvi C-FI-NEN-sur ;
Ulv^skog:Ulv^skog9 BERN-sur ;
Ulv^stein:Ulv^stein9 BERN-sur ;
Ulvund:Ulvund9 BERN-sur ;
Uma ACCRA-fem ;
Undis BERN-fem ;
Und^li^en:Und^li^en9 LONDON-sur ;
Undrum:Undrum9 LONDON-sur ;
Unga ACCRA-sur ;
Unger LONDON-sur ;
Un^hjem:Un^hjem9 BERN-sur ;
U^njár0ga:U^njár'ga MARJA-plc ;
Unkuri ACCRA-sur ;
Unn:Unn9 LONDON-sur ;
Unna FirstTag ;
Unni ACCRA-fem ;
Unnit FirstTag ;
Un0ná:Un'ná MARJA-fem ;
Uno:Uno9 ACCRA-mal ;
Untak:Untak9 BERN-sur ;
Untinen:Unti C-FI-NEN-sur ;
Uosukainen:Uosukai C-FI-NEN-sur ;
Uoti ACCRA-sur ;
Uotila ACCRA-surplc ;
Uotinen:Uoti C-FI-NEN-sur ;
Urban:Urban9 LONDON-mal ;
Urbanus LONDON-malsur ;
Ur^bye ACCRA-sur ;
Ur^bye+Use/Sub:Ur^bye NYSTØ-sur; !
Urbán:Urbán9 LONDON-mal ;
Urd:Urd9 BERN-fem ;
Ure ACCRA-sur ;
Ur^fjell:Ur^fjell BERN-sur ;
Ur^heim:Ur^heim9 HEIM-sur ;
Urho:Urho9 ACCRA-mal ;
Urhonen:Urho C-FI-NEN-sur ;
Uri ACCRA-sur ;
Uria ACCRA-mal ;
Uri^as LONDON-mal ;
Uronen:Uro C-FI-NEN-sur ;
Urpalainen:Urpalai C-FI-NEN-sur ;
Urpilainen:Urpilai C-FI-NEN-sur ;
Ursin:Ursin9 LONDON-sur ;
Ursula ACCRA-fem ;
Urte^gård:Urte^gård9 BERN-sur ;
Us+CmpN/None:Us BERN-surplc ; !
Usedom:Usedom9 LONDON-sur ;
Uskali ACCRA-surplc ;
Uski ACCRA-sur ;
Usko:Usko9 ACCRA-mal ;
Ussia ACCRA-mal ;
U^stad:U^stad9 BERN-sur ;
Uste^vann:Uste^vann9 BERN-sur ;
Ustinov BERN-sur ;
Us^tvedt BERN-sur ;
Ut^bredelsen:Ut^bredelsen9 LONDON-sur ;
Utri^ainen:Utri^ai C-FI-NEN-sur ;
Uts LONDON-sur ;
Utset BERN-sur ;
Utsi ACCRA-sur ;
Ut^stein:Ut^stein9 BERN-surplc ;
Utti^an:Utti^an9 LONDON-mal ;
Uttrup:Uttrup9 BERN-surplc ;
Utunen:Utu C-FI-NEN-sur ;
Utzon:Utzon9 LONDON-sur ;
Utæker LONDON-sur ;
Uuksulainen:Uuksulai C-FI-NEN-sur ;
Uula MARJA-mal ;
Uunila ACCRA-sur ;
Uusi-Illikainen:Uusi^-Illikai C-FI-NEN-sur ;
Uusi^kartano:Uusi^kartano9 ACCRA-surplc ;
Uusi^mäki ACCRA-sur ;
Uusi^tupa ACCRA-sur ;
Uusi^virta ACCRA-sur ;
Uutela ACCRA-sur ;
Uutinen:Uuti C-FI-NEN-sur ;
Uuttu ACCRA-sur ;
Uvllá MARJA-mal ;
Uwe ACCRA-mal ;
Uzawa ACCRA-sur ;
Ušakova ACCRA-sur ;
Vaage ACCRA-sur ;
Vaahtera ACCRA-sur ;
Vaakanainen:Vaakanai C-FI-NEN-sur ;
Vaal BERN-sur ;
Vaara ACCRA-sur ;
Vaarala ACCRA-surplc ;
Vaarama ACCRA-sur ;
Vaara^niemi ACCRA-sur ;
Vaaran^maa ACCRA-sur ;
Vaari ACCRA-sur ;
Vaarna ACCRA-sur ;
Vaatto^vaara ACCRA-sur ;
Vad^heim:Vad^heim9 HEIM-sur ;
Vaduz:Vaduz9 BERN-surplc ;
Vaggeryd:Vaggeryd9 BERN-sur ;
Vagle ACCRA-sur ;
Vagn:Vagn9 BERN-mal ;
Vahala ACCRA-sur ;
Vahl^berg:Vahl^berg9 BERN-sur ;
Vahrushev LONDON-sur ;
Vahter LONDON-mal ;
Vahtera ACCRA-sur ;
Vahteristo:Vahteristo9 ACCRA-sur ;
Vahtola ACCRA-sur ;
Vahvanen:Vahva C-FI-NEN-sur ;
Vahva^selkä ACCRA-sur ;
Vahvelainen:Vahvelai C-FI-NEN-sur ;
Vaija ACCRA-sur ;
Vainikainen:Vainikai C-FI-NEN-sur ;
Vainio:Vainio9 ACCRA-sur ;
Vaini^ola ACCRA-sur ;
Vainio^mäki ACCRA-sur ;
Vainonen:Vaino C-FI-NEN-sur ;
Vaittinen:Vaitti C-FI-NEN-sur ;
Vakhrushev LONDON-sur ;
Vakkari ACCRA-sur ;
Vakkila ACCRA-sur ;
Vakkilainen:Vakkilai C-FI-NEN-sur ;
Vakkuri ACCRA-sur ;
Vaks^vik BERN-sur ;
Vak^ås BERN-sur ;
Val BERN-sur ;
Valais BERN-surplc ;
Va^land:Va^land9 BERN-sur ;
Val^berg:Val^berg9 BERN-sur ;
Val^borg:Val^borg9 BERN-fem ;
Valde ACCRA-mal ;
Valdemar LONDON-mal ;
Valdis BERN-fem ;
Valen:Valen9 LONDON-sur ;
Valen-Sen^stad:Valen-Sen^stad9 BERN-sur ;
Valenci^ennes BERN-surplc ;
Valente:Valente ACCRA-sur ;
Valentina ACCRA-fem ;
Valeri ACCRA-mal ;
Valerij:Valerij9 BERN-mal ;
Val^gerd:Val^gerd9 BERN-sur ;
Val^gjerd:Val^gjerd9 BERN-sur ;
Valio:Valio9 ACCRA-malsur ;
Valjakka ACCRA-sur ;
Valjus BERN-sur ;
Valkama ACCRA-surplc ;
Valkea^lahti ACCRA-surplc ;
Valkea^pää ACCRA-sur ;
Valkea^pää+Use/Sub:Valkea^pæ7æ7 ACCRA-sur ; !
Valkee^järvi ACCRA-surplc ;
Valkeinen:Valkei C-FI-NEN-surplc ;
Valken^dorf BERN-surplc ;
Valkia^pää+Use/Sub:Valkia^pää ACCRA-sur; !
Valkia^pää+Use/Sub:Valkia^pæ7æ7 ACCRA-sur ; !
Valkila ACCRA-sur ;
Valk^järvi ACCRA-surplc ;
Valkonen:Valko C-FI-NEN-sur ;
Valle ACCRA-sur ;
Valle^stad:Valle^stad9 BERN-sur ;
Vallesverf BERN-sur ;
Valli ACCRA-sur ;
Vallittu ACCRA-sur ;
Vallo:Vallo9 ACCRA-sur ;
Vally ACCRA-fem ;
Val^nes BERN-sur ;
Valo:Valo9 ACCRA-mal ; !Also sur
Valonen:Valo C-FI-NEN-sur ;
Valpas LONDON-sur ;
Valppu ACCRA-sur ;
Valseth:Valseth9 BERN-sur ;
Val^stad:Val^stad9 BERN-sur ;
Valtanen:Valta C-FI-NEN-sur ;
Valtari ACCRA-sur ;
Valter LONDON-mal ;
Valtola ACCRA-sur ;
Valtonen:Valto C-FI-NEN-sur ;
Valve ACCRA-mal ;
Val^vik BERN-sur ;
Vamdrup:Vamdrup9 BERN-surplc ;
Van:Van9 BERN-sur ;
Vana^mo:Vana^mo9 ACCRA-surplc ;
Vand^bakk BERN-surplc ;
Vanessa ACCRA-fem ;
Vang:Vang9 BERN-sur ;
Vang^berg:Vang^berg9 BERN-sur ;
Vangen:Vangen9 LONDON-sur ;
Vangsik LONDON-sur ;
Vangs^nes BERN-sur ;
Vangs^vik BERN-sur ;
Vanhala ACCRA-sur ;
Vanhalakka ACCRA-sur ;
Vanha^mäki ACCRA-surplc ;
Vanhanen:Vanha C-FI-NEN-sur ;
Vanha^piha ACCRA-sur ;
Vanha^talo:Vanha^talo9 ACCRA-sur ;
Vanja ACCRA-fem ;
Vankka ACCRA-sur ;
Vanna^hamre ACCRA-sur ;
Vannar LONDON-sur ;
Vann^bakk:Vann^bakk9 BERN-sur ;
Vanne ACCRA-fem ;
Vanninen:Vanni C-FI-NEN-sur ;
Vann^våg:Vann^våg9 BERN-sur ;
Vanonen:Vano C-FI-NEN-sur ;
Vanse ACCRA-sur ;
Vansina ACCRA-sur ;
Van^vik BERN-sur ;
Vapaa^vuori ACCRA-sur ;
Vapa^lahti ACCRA-sur ;
Vapola ACCRA-sur ;
Var BERN-sur ;
Vara ACCRA-plc ;
Vara^tun:Vara^tun9 BERN-surplc ;
Var^berg:Var^berg9 BERN-sur ;
Varg:Varg9 BERN-mal ;
Var^haug:Var^haug9 BERN-sur ;
Varho:Varho9 ACCRA-sur ;
Varila ACCRA-surplc ;
Varis LONDON-sur ;
Varis^joh0ka:Varis^joh'ka MARJA-plc ;
Varis^jáv0ri:Varis^jáv'ri MARJA-plc ;
Varjo:Varjo9 ACCRA-mal ;
Varjola ACCRA-sur ;
Varjonen:Varjo C-FI-NEN-sur ;
Varjo^ranta ACCRA-sur ;
Varjus BERN-sur ;
Var^njár0ga+Use/Sub:Var^njár'ga MARJA-plc ; !
Varonen:Varo C-FI-NEN-sur ;
Varpula ACCRA-sur ;
Vars BERN-sur ;
Varsi ACCRA-sur ;
Varti^ainen:Varti^ai C-FI-NEN-sur ;
Varti^ala ACCRA-sur ;
Vartio:Vartio9 ACCRA-sur ;
Varud:Varud9 LONDON-sur ;
Varvas LONDON-sur ;
Varvikko:Varvikko9 ACCRA-sur ;
Vary ACCRA-sur ;
Vasama ACCRA-sur ;
Vasankari ACCRA-sur ;
Vasara ACCRA-sur ;
Vasara-Hammare ACCRA-sur ;
Vasarainen:Vasarai C-FI-NEN-surplc ;
Vasco:Vasco9 ACCRA-mal ;
Vasilij:Vasilij9 LONDON-mal ;
Vasiljev LONDON-sur ;
Vasiljeva ACCRA-sur ;
Vasiljevič BERN-sur ;
Vaskelainen:Vaskelai C-FI-NEN-sur ;
Vass^enden:Vass^enden9 LONDON-sur ;
Vass^vik BERN-sur ;
Vasta^mäki ACCRA-sur ;
Vataja ACCRA-sur ;
Vatanen:Vata C-FI-NEN-sur ;
Vatjus LONDON-sur ;
Vatle ACCRA-sur ;
Vatna^halsen:Vatna^halsen9 LONDON-sur ;
Vatne^lid:Vatne^lid9 BERN-sur ;
Vatne^strøm:Vatne^strøm9 BERN-surplc ;
Vats^vik BERN-sur ;
Vattekar BERN-sur ;
Vattulainen:Vattulai C-FI-NEN-sur ;
Vaucluse ACCRA-sur ;
Vaud:Vaud9 BERN-sur ;
Vauhkala ACCRA-sur ;
Vauhkonen:Vauhko C-FI-NEN-sur ;
Vau^mund:Vau^mund9 LONDON-mal ;
Vauvert BERN-sur ;
Vaux BERN-sur ;
Vavuli ACCRA-sur ;
Veaidnu:Veajdnu MARJA-mal ;
Ve^bjørn:Ve^bjørn9 LONDON-mal ;
Ve^dal BERN-surplc ;
Vedel LONDON-sur ;
Vedeler LONDON-sur ;
Veden^oja ACCRA-sur ;
Ved^hug^nes BERN-surplc ;
Vedum:Vedum9 LONDON-sur ;
Ved^vik BERN-sur ;
Veel BERN-sur ;
Vefsen:Vefsen9 LONDON-sur ;
Vega ACCRA-sur ;
Vegar LONDON-mal ;
Vegard:Vegard9 LONDON-mal ;
Vegas LONDON-plc ;
Veggen LONDON-sur ;
Veg^tun:Veg^tun9 BERN-surplc ;
Vehanen:Veha C-FI-NEN-sur ;
Vehka^koski ACCRA-surplc ;
Vehkala ACCRA-sur ;
Vehka^lahti ACCRA-surplc ;
Vehka^mäki ACCRA-sur ;
Vehka^oja ACCRA-sur ;
Vehmanen:Vehma C-FI-NEN-sur ;
Vehmas LONDON-sur ;
Vehniäinen:Vehniäi C-FI-NEN-sur ;
Vehviläinen:Vehviläi C-FI-NEN-sur ;
Vei^berg:Vei^berg9 BERN-sur ;
Veide^mann:Veide^mann9 BERN-sur ;
Veid^nes BERN-sur ;
Ve^ien^mo^en:Ve^ien^mo^en9 LONDON-sur ;
Veiglum:Veiglum9 LONDON-sur ;
Veijalainen:Veijalai C-FI-NEN-sur ;
Veijanen:Veija C-FI-NEN-sur ;
Veijo:Veijo9 ACCRA-mal ;
Veijola ACCRA-sur ;
Veijonen:Veijo C-FI-NEN-sur ;
Veikkanen:Veikka C-FI-NEN-sur ;
Veikko:Veikko9 ACCRA-mal ;
Vei^nes BERN-sur ;
Veini ACCRA-fem ;
Vei^sten:Vei^sten9 LONDON-sur ;
Veitsi^luoto:Veitsi^luoto9 ACCRA-surplc ;
Vejen:Vejen9 LONDON-sur ;
Vekkeli ACCRA-sur ;
Vekki ACCRA-sur ;
Vel^bert LONDON-mal ;
Velde ACCRA-sur ;
Veli ACCRA-mal ;
Veli-Pekka ACCRA-mal ;
Velle ACCRA-sur ;
Vellonen:Vello C-FI-NEN-sur ;
Velt^son:Velt^son9 BERN-sur ;
Veme ACCRA-sur ;
Vemund:Vemund9 LONDON-mal ;
Ven:Ven9 BERN-sur ;
Venche ACCRA-fem ;
Vendel^boe NYSTØ-sur ;
Vene^mies BERN-sur ;
Venho:Venho9 ACCRA-mal ;
Venke ACCRA-fem ;
Venn:Venn9 BERN-sur ;
Venne ACCRA-sur ;
Vennes^land:Vennes^land9 BERN-sur ;
Ventelä ACCRA-sur ;
Venus LONDON-fem ;
Venäläinen:Venäläi C-FI-NEN-sur ;
Ven^ås BERN-sur ;
Vepsäläinen:Vepsäläi C-FI-NEN-sur ;
Vera ACCRA-fem ;
Veracruz:Veracruz9 BERN-surplc ;
Verdande ACCRA-sur ;
Vergil LONDON-mal ;
Verho:Verho9 ACCRA-mal ;
Verkerk BERN-sur ;
Verner LONDON-sur ;
Verneri ACCRA-mal ;
Verningen:Verningen9 LONDON-sur ;
Vernon:Vernon9 LONDON-mal ;
Veronica ACCRA-fem ;
Verpe ACCRA-sur ;
Verpet LONDON-plc ;
Verronen:Verro C-FI-NEN-sur ;
Ver^skeid:Ver^skeid9 BERN-sur ;
Vertainen:Vertai C-FI-NEN-sur ;
Vertanen:Verta C-FI-NEN-sur ;
Vervi^ers BERN-surplc ;
Vesa ACCRA-mal ;
Vesaas BERN-sur ;
Vesainen:Vesai C-FI-NEN-sur ;
Vesala ACCRA-surplc ;
Vesalainen:Vesalai C-FI-NEN-sur ;
Vesa^mäki ACCRA-surplc ;
Vesanen:Vesa C-FI-NEN-sur ;
Vesikko:Vesikko9 ACCRA-sur ;
Vesla ACCRA-org ;
Vesla ACCRA-fem ;
Vesle ACCRA-fem ;
Veslem^øy  BERN-fem ;
Vespasi^an:Vespasi^an9 LONDON-mal ;
Vest:Vest9 BERN-sur ;
Vest-Agder:Vest-Agder LONDON-sur ;
Vest-Kasai+Use/Sub:Vest-Kasai DUBAI-plc ; !
Vesta ACCRA-plc ;
Ve^stad:Ve^stad9 BERN-sur ;
Vest^birk BERN-surplc ;
Vest^by NYSTØ-sur ;
Vester^fjeld:Vester^fjeld9 BERN-sur ;
Vester^gaard:Vester^gaard9 BERN-sur ;
Vester^heim:Vester^heim9 BERN-sur ;
Vesterinen:Vesteri C-FI-NEN-sur ;
Vester^isen:Vester^isen9 LONDON-sur ;
Vest^isen:Vest^isen9 LONDON-sur ;
Vest^li ACCRA-sur ;
Vest^ly NYSTØ-surplc ;
Vest^nes BERN-sur ;
Vest^pollen:Vest^pollen9 LONDON-plc ;
Vestr^heim:Vestr^heim9 HEIM-sur ;
Vestrum:Vestrum9 LONDON-sur ;
Vest^vik BERN-sur ;
Veteli ACCRA-sur ;
Veteläinen:Veteläi C-FI-NEN-sur ;
Vetle ACCRA-mal ;
Vetr^hus BERN-sur ;
Vetten^ranta ACCRA-sur ;
Ve^um:Ve^um9 LONDON-sur ;
Vevang:Vevang9 BERN-sur ;
Vevel^stad:Vevel^stad9 BERN-sur ;
Vevle ACCRA-sur ;
Vevring:Vevring9 LONDON-sur ;
Vibecke ACCRA-fem ;
Vibeke ACCRA-fem ;
Vi^berg:Vi^berg9 BERN-sur ;
Vib^stad:Vib^stad9 BERN-sur ;
Vicente ACCRA-sur ;
Vicky ACCRA-fem ;
Victor LONDON-mal ;
Victoria ACCRA-fem ;
Victoria^ea0na:Victoria^eatnam8 GUOLBBA-plc ;
Victoria^goržžit:Victoria^gor'ži ALEUHTAT-plc ;
Victoria^jáv0ri:Victoria^jáv'ri MARJA-plc ;
Victoria^suo0lu:Victoria^suollu DAVVISUOLU-plc ;
Vidar LONDON-mal ;
Vidaro:Vidaro9 ACCRA-sur ;
Vid^dal BERN-surplc ;
Viddas LONDON-mal ;
Vid^nes BERN-sur ;
Vidrek LONDON-mal ;
Vie ACCRA-sur ;
Vielto^järvi ACCRA-sur ;
Vieno:Vieno9 ACCRA-fem ; !Also sur
Vienonen:Vieno C-FI-NEN-sur ;
Vi^enti^ane ACCRA-fem ;
Vi^er LONDON-sur ;
Vierelä ACCRA-sur ;
Vieri ACCRA-sur ;
Vierikko:Vierikko9 ACCRA-sur ;
Vieri^maa ACCRA-sur ;
Vi^ersen:Vi^ersen9 LONDON-sur ;
Vierula ACCRA-sur ;
Vig:Vig9 BERN-sur ;
Vigander LONDON-sur ;
Vig^dal BERN-surplc ;
Vigdis BERN-fem ;
Vigerust:Vigerust9 BERN-sur ;
Viggo:Viggo9 ACCRA-mal ;
Vigmo^stad:Vigmo^stad9 BERN-sur ;
Vigo:Vigo9 ACCRA-mal ;
Vigre ACCRA-sur ;
Vigre^stad:Vigre^stad9 BERN-sur ;
Vihanta ACCRA-sur ;
Vihanto:Vihanto9 ACCRA-sur ;
Vihavainen:Vihavai C-FI-NEN-sur ;
Viher^koski ACCRA-sur ;
Viher^saari ACCRA-surplc ;
Viher^salo:Viher^salo9 ACCRA-sur ;
Viher^vaara ACCRA-sur ;
Viher^vuori ACCRA-sur ;
Vihinen:Vihi C-FI-NEN-sur ;
Vihko:Vihko9 ACCRA-sur ;
Vihma ACCRA-sur ;
Viholainen:Viholai C-FI-NEN-sur ;
Vihonen:Viho C-FI-NEN-sur ;
Vihriälä ACCRA-sur ;
Vihtonen:Vihto C-FI-NEN-sur ;
Viik BERN-sur ;
Viika^njár0ga:Viika^njár'ga MARJA-plc ;
Viikari ACCRA-sur ;
Viikilä ACCRA-sur ;
Viikki ACCRA-surplc ; !Can be both plc and sur
Viina ACCRA-fem ;
Viina^mäki ACCRA-surplc ;
Viinanen:Viina C-FI-NEN-sur ;
Viinikainen:Viinikai C-FI-NEN-sur ;
Viio:Viio9 ACCRA-sur ;
Viiperi ACCRA-sur ;
Viippola ACCRA-sur ;
Viiri ACCRA-sur ;
Viirret LONDON-sur ;
Viisanen:Viisa C-FI-NEN-sur ;
Viita ACCRA-sur ;
Viita-aho:Viita-aho9 ACCRA-sur ;
Viita^harju ACCRA-sur ;
Viitala ACCRA-sur ;
Viita^mäki ACCRA-sur ;
Viitanen:Viita C-FI-NEN-sur ;
Viita^niemi ACCRA-sur ;
Viita^salo:Viita^salo9 ACCRA-sur ;
Viitikko:Viitikko9 ACCRA-sur ;
Vik BERN-sur ;
Vika ACCRA-plc ;
Vikan:Vikan9 LONDON-sur ;
Vika^nes BERN-surplc ;
Vike ACCRA-sur ;
Vike^bukt BERN-sur ;
Viken:Viken9 LONDON-sur ;
Viker^nes BERN-sur ;
Vikki ACCRA-sur ;
Vikse ACCRA-sur ;
Vik^strøm:Vik^strøm9 BERN-sur ;
Viktil LONDON-sur ;
Viktor LONDON-mal ;
Viktoria ACCRA-fem ;
Vik^ør BERN-sur ;
Vik^øren:Vik^øren9 LONDON-sur ;
Vil^berg:Vil^berg9 BERN-sur ;
Vild-Hasse ACCRA-sur ;
Vilddo-Máhtte MARJA-mal ;
Vilfan:Vilfan9 LONDON-sur ;
Vil^fred:Vil^fred9 LONDON-mal ;
Vilges^várri MARJA-plc ;
Vil^gunn:Vil^gunn9 BERN-fem ;
Vil^helm:Vil^helm9 LONDON-mal ;
Vil^helmina ACCRA-fem ;
Vil^helmine ACCRA-fem ;
Vil^helmsen:Vil^helmsen9 LONDON-sur ;
Vilhunen:Vilhu C-FI-NEN-sur ;
Vilja ACCRA-sur ;
Viljakainen:Viljakai C-FI-NEN-sur ;
Vilja^maa ACCRA-sur ;
Viljan^maa ACCRA-sur ;
Viljar LONDON-mal ;
Viljo:Viljo9 ACCRA-mal ;
Vilkki ACCRA-sur ;
Vilkko:Vilkko9 ACCRA-sur ;
Vilkula ACCRA-sur ;
Vilkuna ACCRA-sur ;
Villadsen:Villadsen9 LONDON-sur ;
Villa^garcia ACCRA-sur ;
Villa^gráb:Villa^gráb9 BERN-sur ;
Villanen:Villa C-FI-NEN-sur ;
Villani ACCRA-sur ;
Villars-Dahl BERN-sur ;
Ville ACCRA-mal ;
Ville-Ásllat:Ville-Ásllah ANAR-mal ;
Ville^bái0ki:Ville^báj'ki MARJA-plc ; !FIN
Ville^joh0ka:Ville^joh'ka MARJA-plc ; !FIN
Ville^jáv0ri:Ville^jáv'ri MARJA-plc ; !FIN
Villiam:Villiam9 LONDON-mal ;
Villumsen:Villumsen9 LONDON-sur ;
Villy ACCRA-mal ;
Vilmi ACCRA-sur ;
Vilmunen:Vilmu C-FI-NEN-sur ;
Vil^nes BERN-sur ;
Vilni^us BERN-sur ;
Vilo:Vilo9 ACCRA-sur ;
Vilokkinen:Vilokki C-FI-NEN-sur ;
Vilonen:Vilo C-FI-NEN-sur ;
Vilpas LONDON-sur ;
Vilponen:Vilpo C-FI-NEN-sur ;
Vilppola ACCRA-sur ;
Vilpponen:Vilppo C-FI-NEN-sur ;
Viltok LONDON-sur ;
Vimpari ACCRA-sur ;
Vincens:Vincens LONDON-mal ;
Vinci ACCRA-sur ;
Vind^stad:Vind^stad9 BERN-sur ;
Vi^nes BERN-sur ;
Vinnari ACCRA-sur ;
Vin^nes BERN-sur ;
Vinni ACCRA-sur ;
Vinogradova ACCRA-sur ;
Vinter LONDON-sur ;
Vinterbo-Hohr LONDON-sur ;
Vi^ola ACCRA-fem ;
Virka^järvi ACCRA-sur ;
Virkkala ACCRA-surplc ;
Virkki ACCRA-sur ;
Virkkula ACCRA-sur ;
Virkkunen:Virkku C-FI-NEN-sur ;
Virlatov LONDON-sur ;
Vir^nes BERN-sur ;
Virola ACCRA-sur ;
Virolainen:Virolai C-FI-NEN-sur ;
Vironen:Viro C-FI-NEN-sur ;
Virpi ACCRA-fem ;
Virran^koski ACCRA-sur ;
Virring:Virring9 LONDON-sur ;
Virsu ACCRA-sur ;
Vir0ta:Vir'ta MARJA-plc ; !Does this have C-grad?
Virta ACCRA-sur ;
Virtala ACCRA-sur ;
Virta^mo:Virta^mo9 ACCRA-sur ;
Virtanen:Virta C-FI-NEN-sur ;
Visa ACCRA-mal ;
Visala ACCRA-sur ;
Vis^borg:Vis^borg9 BERN-sur ;
Vi^seth:Vi^seth9 BERN-sur ;
Viskari ACCRA-sur ;
Vis^nes BERN-sur ;
Vist:Vist9 BERN-sur ;
Visti ACCRA-sur ;
Vist^isen:Vist^isen9 LONDON-sur ;
Vist^nes BERN-sur ;
Visuri ACCRA-sur ;
Vitikainen:Vitikai C-FI-NEN-sur ;
Vitikka ACCRA-sur ;
Vitoria ACCRA-fem ;
Vitta^niemi ACCRA-sur ;
Vitus LONDON-mal ;
Viuhko:Viuhko9 ACCRA-sur ;
Viuhkonen:Viuhko C-FI-NEN-sur ;
Vi^ul BERN-sur ;
Vivi ACCRA-fem ;
Vivi-Ann:Vivi-Ann9 BERN-fem ;
Vivi^an:Vivi^an9 BERN-fem ;
Vivi^ann:Vivi^ann9 BERN-fem ;
Vivvi ACCRA-fem ;
Vjačeslav BERN-sur ;
Vladimir LONDON-mal ;
Vladi^slav BERN-mal ;
Vo+CmpN/None:Vo9 ACCRA-mal ; !
Voel BERN-sur ;
Vogel LONDON-sur ;
Vogel^sang:Vogel^sang9 BERN-sur ;
Vognil LONDON-sur ;
Vogt BERN-sur ;
Vo^ion^maa ACCRA-sur ;
Voipio:Voipio9 ACCRA-sur ;
Voito:Voito9 ACCRA-mal ;
Vojens LONDON-sur ;
Volanen:Vola C-FI-NEN-sur ;
Volckmar LONDON-mal ;
Vold:Vold9 BERN-sur ;
Volden:Volden9 LONDON-sur ;
Volhov LONDON-sur ;
Volkhov LONDON-sur ;
Volkov LONDON-sur ;
Volkova ACCRA-sur ;
Voll BERN-sur ;
Vollan:Vollan9 LONDON-plc ;
Volle ACCRA-sur ;
Vollen:Vollen9 LONDON-plc ;
Vollertsen:Vollertsen9 LONDON-sur ;
Voll^man:Voll^man9 BERN-sur ;
Vollom:Vollom9 LONDON-sur ;
Volmer LONDON-sur ;
Volotinen:Voloti C-FI-NEN-sur ;
Von^heim:Von^heim9 HEIM-sur ;
Vorarl^berg:Vorarl^berg9 BERN-sur ;
Vorland:Vorland9 BERN-sur ;
Vormisto:Vormisto9 ACCRA-sur ;
Vorm^stad:Vorm^stad9 BERN-sur ;
Vornanen:Vorna C-FI-NEN-sur ;
Vorren:Vorren9 LONDON-sur ;
Vorter^øy^skagen:Vorter^øy^skagen9 LONDON-sur ;
Vosges LONDON-plc ;
Vottonen:Votto C-FI-NEN-sur ;
Voutilainen:Voutilai C-FI-NEN-sur ;
Vråli^osen:Vråli^osen9 LONDON-sur ;
Vulcanus LONDON-mal ;
Vul0le:Vul'le MARJA-mal ;
Vulle^geasse^bái0ki:Vulle^geasse^báj'ki MARJA-plc ; !FIN
Vulle^jeaggi MARJA-plc ; !FIN
Vulle^jáv0ri:Vulle^jáv'ri MARJA-plc ; !FIN
Vulle^várri MARJA-plc ; !FIN
Vulležiid^gir0ku:Vulležiid^gir'ku MARJA-plc ; !FIN
Vulležiid^oai0vi:Vulležiid^oaj'vi MARJA-plc ;
Vulli ACCRA-sur ;
Vuohelainen:Vuohelai C-FI-NEN-sur ;
Vuohto^niemi ACCRA-surplc ;
Vuojaš:Vuojaž ANAR-sur ;
Vuojolainen:Vuojolai C-FI-NEN-sur ;
Vuo^järvi ACCRA-surplc ;
Vuokila ACCRA-sur ;
Vuokko:Vuokko9 ACCRA-fem ;
Vuola ACCRA-sur ;
Vuolab:Vuolab9 LONDON-sur ;
Vuola^joh0ka:Vuola^joh'ka MARJA-plc ;
Vuola^njunnás^gái0sá:Vuola^njunnás^gáj'sá MARJA-plc ;
Vuolle ACCRA-sur ;
Vuolle^dállu MARJA-plc ; !FIN
Vuolle^eatnamat:Vuolle^eat'nam8 EATNAMAT-plc ;
Vuolle^geavŋŋis:Vuolle^geavgŋis GEAVNNIS-plc ; !FIN
Vuolle^jal0vi:Vuolle^jal'vi MARJA-plc ; !FIN
Vuolle^joh0ka:Vuolle^joh'ka MARJA-plc ;
Vuollet LONDON-plc ;
Vuolle^vuohpe^njár0ga:Vuolle^vuohpe^njár'ga MARJA-plc ;
Vuolle^vuohpe^várri MARJA-plc ;
Vuolle^vuotna MARJA-plc ;
Vuolli ACCRA-sur ;
Vuollo:Vuollo9 ACCRA-sur ;
Vuol0lá:Vuol'lá MARJA-mal ;
Vuolteen^aho:Vuolteen^aho9 ACCRA-sur ;
Vuolukka ACCRA-sur ;
Vuolát:Vuoláb ANAR-sur ;
Vuoma^joki ACCRA-surplc ;
Vuonna^bah0ta:Vuonna^bah'ta MARJA-plc ;
Vuorela ACCRA-sur ;
Vuorelainen:Vuorelai C-FI-NEN-sur ;
Vuoren^maa ACCRA-sur ;
Vuoren^oja ACCRA-sur ;
Vuoren^sola ACCRA-sur ;
Vuori ACCRA-sur ;
Vuori^järvi ACCRA-surplc ;
Vuori^koski ACCRA-sur ;
Vuori^maa ACCRA-sur ;
Vuori^mies BERN-sur ;
Vuorinen:Vuori C-FI-NEN-sur ;
Vuorio:Vuorio9 ACCRA-sur ;
Vuori^salo:Vuori^salo9 ACCRA-sur ;
Vuoristo:Vuoristo9 ACCRA-sur ;
Vuori^virta ACCRA-sur ;
Vuorma ACCRA-sur ;
Vuoti ACCRA-sur ;
Vuotila ACCRA-sur ;
Vygotsky ACCRA-sur ;
Vylka ACCRA-sur ;
Vyyryläinen:Vyyryläi C-FI-NEN-sur ;
Vábu MARJA-mal ; !or just FirstTag?
Vábu^čohkka MARJA-plc ;
Vác BERN-sur ;
Vádel-Er0ke:Vádel-Er'ke MARJA-mal ;
Váhčir ANAR-plc ; !FIN
Válbor LONDON-fem ;
Várjjat:Várjjag ANAR-plc ;
Vähä ACCRA-sur ;
Vähä^aho:Vähä^aho9 ACCRA-sur ;
Vähä^kainu ACCRA-sur ;
Vähä^koski ACCRA-sur ;
Vähä^kuopus LONDON-sur ;
Vähälä ACCRA-sur ;
Vähä^maa ACCRA-sur ;
Vähä^mäki ACCRA-sur ;
Vähänen:Vähä C-FI-NEN-sur ;
Vähä^salo:Vähä^salo9 ACCRA-sur ;
Vähä^sarja ACCRA-sur ;
Vähä^talo:Vähä^talo9 ACCRA-sur ;
Vähä^tiitto:Vähä^tiitto9 ACCRA-sur ;
Väisänen:Väisä C-FI-NEN-sur ;
Väkeväinen:Väkeväi C-FI-NEN-sur ;
Väkiparta ACCRA-sur ;
Väkkäraš:Väkkäražž HEANDARAT-mal ;
Väkkäraš-Heai0ka:Väkkäraš-Heaj'ka MARJA-mal ;
Väkkäräinen:Väkkäräi C-FI-NEN-sur ;
Väli^aho:Väli^aho9 ACCRA-sur ;
Väli^heikki ACCRA-sur ;
Välilä ACCRA-sur ;
Väli^maa ACCRA-surplc ;
Väli^mäki ACCRA-sur ;
Välinen:Väli C-FI-NEN-sur ;
Väli^saari ACCRA-sur ;
Väli^salo:Väli^salo9 ACCRA-sur ;
Väli^talo:Väli^talo9 ACCRA-sur ;
Väljä ACCRA-sur ;
Välkkilä ACCRA-sur ;
Välkky ACCRA-sur ;
Vänni ACCRA-sur ;
Vänskä ACCRA-sur ;
Väntsi ACCRA-sur ;
Vänttilä ACCRA-sur ;
Vänttinen:Väntti C-FI-NEN-sur ;
Väre ACCRA-sur ;
Värri ACCRA-sur ;
Värtinen:Värti C-FI-NEN-sur ;
Västilä ACCRA-sur ;
Väyrynen:Väyry C-FI-NEN-sur ;
Väystäjä ACCRA-sur ;
Väänänen:Väänä C-FI-NEN-sur ;
Vääränen:Väärä C-FI-NEN-sur ;
Väärä^niemi ACCRA-sur ;
Väätäinen:Väätäi C-FI-NEN-sur ;
Väätäjä ACCRA-sur ;
Väätämöinen:Väätämöi C-FI-NEN-sur ;
Väätänen:Väätä C-FI-NEN-sur ;
Våer BERN-sur ;
Våg:Våg9 BERN-sur ;
Våga ACCRA-plc ;
Vågan:Vågan9 LONDON-plc ;
Våge ACCRA-sur ;
Vågen:Vågen9 LONDON-plc ;
Vågs^våg:Vågs^våg9 BERN-sur ;
Våje ACCRA-sur ;
Våle ACCRA-sur ;
Våler LONDON-sur ;
Vår BERN-sur ;
Væli^dalo:Væli^dalo9 ACCRA-sur ;
Vær^dal BERN-surplc ;
Væring:Væring9 BERN-sur ;
Vær^nes BERN-sur ;
Waadt BERN-sur ;
Waag:Waag9 BERN-sur ;
Waage ACCRA-sur ;
Waal BERN-sur ;
Waaler LONDON-sur ;
Waarum:Waarum9 LONDON-sur ;
Wads^oen:Wads^oen9 LONDON-sur ;
Wager LONDON-sur ;
Wahl BERN-sur ;
Wahlberg:Wahlberg9 BERN-sur ;
Wahl^strøm:Wahl^strøm9 BERN-sur ;
Wai:Waj BERN-mal ;
Wake^field:Wake^field9 BERN-sur ;
Wal^berg:Wal^berg9 BERN-sur ;
Wal^bom:Wal^bom9 BERN-sur ;
Wal^borg:Wal^borg9 BERN-fem ;
Walcheren:Walcheren9 LONDON-sur ;
Waldemar LONDON-mal ;
Wald^heim:Wald^heim9 HEIM-sur ;
Waldrop:Waldrop9 BERN-surplc ;
Walin:Walin9 BERN-sur ;
Walkea^pää ACCRA-sur ; !Nils Walkeapää
Walken^dorf BERN-surplc ;
Walker LONDON-sur ;
Wall BERN-sur ;
Wallbom:Wallbom9 BERN-sur ;
Walle:Walle SIJTE-sur ;
Wallin:Wallin9 LONDON-sur ;
Wallis LONDON-mal ;
Wallraff LONDON-sur ;
Wallsend:Wallsend9 BERN-sur ;
Wally ACCRA-fem ;
Walsall BERN-surplc ;
Walseth:Walseth9 BERN-sur ;
Wal^stad:Wal^stad9 BERN-sur ;
Walten^berg:Walten^berg9 BERN-sur ;
Walter LONDON-mal ;
Walther LONDON-sur ;
Wam:Wam9 BERN-sur ;
Wandsbek LONDON-sur ;
Wang:Wang9 BERN-sur ;
Wangari ACCRA-fem ;
Wang^berg:Wang^berg9 BERN-sur ;
Wangen:Wangen9 LONDON-sur ;
Wanja ACCRA-fem ;
Wan^vik BERN-sur ;
Wara ACCRA-sur ;
War^huus BERN-sur ;
Warloe NYSTØ-sur ;
Warp:Warp9 BERN-sur ;
Warren:Warren9 LONDON-sur ;
Warten^berg:Warten^berg9 BERN-sur ;
Wasara ACCRA-sur ;
Wasara-Hammare ACCRA-sur ;
Wash:Wash9 BERN-sur ;
Watchman LONDON-sur ;
Water^ford:Water^ford9 BERN-sur ;
Wat^ford:Wat^ford9 BERN-sur ;
Wathne ACCRA-sur ;
Watson:Watson9 LONDON-sur ;
Watt-Cloutier LONDON-sur ;
Watt^nes BERN-sur ;
Wear BERN-sur ;
Weber LONDON-sur ;
We^berg:We^berg9 BERN-sur ;
Webster LONDON-sur ;
Wedel LONDON-sur ;
Wedel-Jarlsberg:Wedel-Jarlsberg9 BERN-sur ;
Wedervang:Wedervang9 BERN-sur ;
Wedset LONDON-sur ;
Weedon:Weedon9 LONDON-sur ;
Weel BERN-sur ;
Ween:Ween9 BERN-sur ;
Weenker LONDON-sur ;
We^gard:We^gard9 BERN-sur ;
Wegeli^us BERN-sur ;
Wegge ACCRA-sur ;
Wegger LONDON-sur ;
Wegner LONDON-sur ;
Wehder LONDON-sur ;
Wei DUBAI-sur ;
Wei^by:Wei^by NYSTØ-sur ;
Weide^kamp:Weide^kamp9 BERN-sur ;
Weide^mann:Weide^mann9 BERN-sur ;
Weider LONDON-sur ;
Wein^berger LONDON-sur ;
Wein^stock:Wein^stock9 BERN-sur ;
Weiseth:Weiseth9 BERN-sur ;
Weiss:Weiss9 BERN-sur ;
Weisser LONDON-sur ;
Welde ACCRA-sur ;
Welle ACCRA-sur ;
Wells BERN-sur ;
Weltzin:Weltzin9 BERN-sur ;
Wem^berg:Wem^berg9 BERN-sur ;
Wenche ACCRA-fem ;
Wencke ACCRA-fem ;
Wendy ACCRA-fem ;
Wenke ACCRA-fem ;
Wenker LONDON-sur ;
Wenn^berg:Wenn^berg9 BERN-sur ;
Wenne^vold:Wenne^vold9 BERN-sur ;
Wensel LONDON-sur ;
Wensel:Wensel BERN-sur ;
Wentzel LONDON-sur ;
Wenzin:Wenzin9 BERN-sur ;
Werder LONDON-sur ;
Weren^skiold:Weren^skiold9 BERN-sur ;
Werge^land:Werge^land9 BERN-sur ;
Wern^berg:Wern^berg9 BERN-sur ;
Werner LONDON-sur ;
Weronica ACCRA-fem ;
Werring:Werring9 LONDON-sur ;
Weser LONDON-sur ;
Wes^mann:Wes^mann9 BERN-sur ;
Wessel LONDON-sur ;
West:West9 BERN-sur ;
We^stad:We^stad9 BERN-sur ;
Westamarin:Westamarin9 LONDON-sur ;
West^berg:West^berg9 BERN-sur ;
West^by NYSTØ-sur ;
West^bye ACCRA-sur ;
West^bye+Use/Sub:West^bye NYSTØ-sur; !
Westen:Westen9 LONDON-sur ;
Wester^berg:Wester^berg9 BERN-sur ;
West^gaard:West^gaard9 BERN-sur ;
Westh:Westh9 BERN-sur ;
Westlie ACCRA-sur ;
Westlie+Use/Sub:Westlie NYSTØ-sur; !
West^lund:West^lund9 BERN-sur ;
Westr^heim:Westr^heim9 HEIM-sur ;
Westrum:Westrum9 LONDON-sur ;
Wetzlar LONDON-sur ;
We^um:We^um9 LONDON-sur ;
Wexelsen:Wexelsen9 LONDON-sur ;
Wey^dahl BERN-sur ;
Wey^dal BERN-sur ;
Weyer-Larsen:Weyer-Larsen9 LONDON-sur ;
Wheel BERN-sur ;
Whist:Whist9 BERN-sur ;
White ACCRA-sur ;
White^horse NYSTØ-sur ; !XXX
Wibe ACCRA-sur ;
Wibeke ACCRA-fem ;
Wi^berg:Wi^berg9 BERN-sur ;
Wick BERN-mal ;
Wicklow BERN-sur ;
Wick^lund:Wick^lund9 BERN-sur ;
Wickman LONDON-sur ;
Wick^mann:Wick^mann9 BERN-sur ;
Wick^strøm:Wick^strøm9 BERN-sur ;
Widar LONDON-mal ;
Widding:Widding9 LONDON-sur ;
Width:Width9 BERN-sur ;
Wid^vey ACCRA-sur ;
Widén:Widén9 LONDON-sur ;
Wie ACCRA-sur ;
Wiebke ACCRA-sur ;
Wiechetek BERN-sur ;
Wiedswang:Wiedswang9 BERN-sur ;
Wiel BERN-sur ;
Wien:Wien9 BERN-sur ;
Wiencke ACCRA-sur ;
Wiener LONDON-sur ;
Wien^kon^gressen:Wien^kon^gressen9 LONDON-sur ;
Wi^ers BERN-sur ;
Wiesener LONDON-sur ;
Wieser LONDON-sur ;
Wig:Wig9 BERN-sur ;
Wi^gaard:Wi^gaard9 BERN-sur ;
Wigan:Wigan9 LONDON-sur ;
Wigand:Wigand9 BERN-sur ;
Wigdis BERN-fem ;
Wigelius BERN-sur ;
Wiger LONDON-sur ;
Wiggen:Wiggen9 LONDON-sur ;
Wiggo:Wiggo9 ACCRA-mal ;
Wight BERN-sur ;
Wiig:Wiig9 BERN-sur ;
Wiik BERN-sur ;
Wik BERN-sur ;
Wike^by:Wike^by NYSTØ-sur ;
Wiken:Wiken9 LONDON-sur ;
Wikipedia ACCRA-org ;
Wik^lund:Wik^lund9 BERN-sur ;
Wik^ström:Wik^ström9 BERN-sur ;
Wik^strøm:Wik^strøm9 BERN-sur ;
Wiktor LONDON-mal ;
Wi^lander LONDON-sur ;
Wil^berg:Wil^berg9 BERN-sur ;
Wild^hagen:Wild^hagen9 LONDON-sur ;
Wilen:Wilen9 LONDON-sur ;
Wilf^gård:Wilf^gård9 BERN-sur ;
Wil^fred:Wil^fred9 LONDON-mal ;
Wil^helm:Wil^helm9 LONDON-mal ;
Wil^helmina ACCRA-fem ;
Wil^helmine ACCRA-fem ;
Wil^helmsen:Wil^helmsen9 LONDON-sur ;
Wil^hjelm:Wil^hjelm9 LONDON-mal ;
Wilkens LONDON-sur ;
Wilkes LONDON-sur ;
Wilkes^ea0na:Wilkes^eatnam8 GUOLBBA-plc ;
Wilks BERN-sur ;
Will BERN-mal ;
Willadsen:Willadsen9 LONDON-sur ;
Willassen:Willassen9 LONDON-sur ;
Wille ACCRA-sur ;
Willem:Willem9 LONDON-mal ;
Willem^stad:Willem^stad9 BERN-sur ;
Willen^feldt BERN-sur ;
Willett LONDON-sur ;
Will^helm:Will^helm9 LONDON-mal ;
William:William9 LONDON-mal ;
Williams LONDON-sur ;
Willis BERN-sur ;
Willoch:Willoch9 BERN-sur ;
Willumsen:Willumsen9 LONDON-sur ;
Willy ACCRA-mal ;
Wils^gaard:Wils^gaard9 BERN-sur ;
Wils^gård:Wils^gård9 BERN-sur ;
Wilskow BERN-sur ;
Wilson:Wilson9 LONDON-sur ;
Wimme ACCRA-mal ;
Wind^feldt BERN-sur ;
Wind^field:Wind^field9 BERN-sur ;
Winge ACCRA-sur ;
Winger LONDON-sur ;
Winiata ACCRA-sur ;
Winje ACCRA-sur ;
Winsa ACCRA-sur ;
Wins^nes BERN-sur ;
Winston LONDON-mal ;
Winter LONDON-sur ;
Winter^feldt:Winter^feldt9 BERN-sur ;
Winter^thur LONDON-sur ;
Winther LONDON-sur ;
Wirkola ACCRA-sur ;
Wirtanen:Wirta C-FI-NEN-sur ;
Wisbech:Wisbech9 BERN-sur ;
Wis^borg:Wis^borg9 BERN-sur ;
Wisløff LONDON-sur ;
Wist:Wist9 BERN-sur ;
Wisth:Wisth9 BERN-sur ;
With:With9 BERN-sur ;
Witt BERN-sur ;
Witten^berg:Witten^berg9 BERN-sur ;
Wittusen:Wittusen9 LONDON-sur ;
Witzøe ACCRA-sur ;
Wivel LONDON-sur ;
Wladyslaw BERN-mal ;
Wleugel LONDON-sur ;
Woche ACCRA-sur ;
Wohti ACCRA-sur ;
Wolcott LONDON-sur ;
Wold:Wold9 BERN-sur ;
Wolden:Wolden9 LONDON-sur ;
Woldseth:Woldseth9 BERN-sur ;
Wolf BERN-mal ;
Wolf^berg:Wolf^berg9 BERN-sur ;
Wolgast:Wolgast9 LONDON-sur ;
Wolin:Wolin9 LONDON-sur ;
Woll BERN-sur ;
Wollan:Wollan9 LONDON-sur ;
Wollert:Wollert LONDON-mal ;
Woll^mann:Woll^mann9 BERN-sur ;
Wollnick LONDON-sur ;
Wolmer LONDON-sur ;
Wolter LONDON-sur ;
Woods BERN-sur ;
Wood^worth:Wood^worth9 BERN-sur ;
Woody ACCRA-mal ;
Works BERN-sur ;
Worm:Worm9 BERN-sur ;
Worre ACCRA-sur ;
Worren:Worren9 LONDON-sur ;
Worth:Worth9 BERN-sur ;
Woxholt:Woxholt BERN-sur ;
Woxholth:Woxholth9 BERN-sur ;
Wri^edt BERN-sur ;
Wright BERN-sur ;
Wroldsen:Wroldsen9 LONDON-sur ;
Wulff BERN-sur ;
Wulfs^berg:Wulfs^berg9 BERN-sur ;
Wuolab:Wuolab9 LONDON-sur ;
Wuoli^joki ACCRA-sur ;
Wur^schmidt BERN-sur ;
Wurzel LONDON-sur ;
Wyclif BERN-mal ;
Wæren^skiold:Wæren^skiold9 BERN-sur ;
Wæring:Wæring9 LONDON-sur ;
Wærner LONDON-sur ;
Wær^nes BERN-sur ;
Wø^ien:Wø^ien9 LONDON-sur ;
Württem^berg:Württem^berg9 BERN-sur ;
Xavier LONDON-mal ;
Xenofon:Xenofon9 LONDON-mal ;
Xerxes LONDON-mal ;
Xi^ao:Xi^ao9 ACCRA-mal ;
Xin:Xin9 BERN-sur ;
Yamomoto:Yamomoto9 ACCRA-sur ;
Yana ACCRA-fem ;
Yana^eatno^gáddi MARJA-plc ;
Yana^eatnu MARJA-plc ;
Yanan:Yanan9 LONDON-plc ;
Yare ACCRA-sur ;
Yaren:Yaren9 LONDON-sur ;
Yassir LONDON-mal ;
Yazd:Yazd9 BERN-sur ;
Yggeseth:Yggeseth9 BERN-sur ;
Yibin:Yibin9 LONDON-sur ;
Yi^yang:Yi^yang9 BERN-sur ;
Yletyinen:Yletyi C-FI-NEN-sur ;
Ylhäinen:Ylhäi C-FI-NEN-surplc ;
Yli-Riesto:Yli-Riesto9 ACCRA-sur ;
Yli^aho:Yli^aho9 ACCRA-sur ;
Yli^antila ACCRA-sur ;
Yli^härsilä ACCRA-sur ;
Yli^joki ACCRA-sur ;
Yli^karjula ACCRA-sur ;
Yli^kojola ACCRA-sur ;
Yli^korpi ACCRA-sur ;
Yli^koski ACCRA-sur ;
Yli^kotila ACCRA-sur ;
Yli^kulju ACCRA-sur ;
Yli^lammi ACCRA-sur ;
Yli^lehto:Yli^lehto9 ACCRA-sur ;
Yli^luoma ACCRA-sur ;
Yli^mäki ACCRA-sur ;
Yli^nampa ACCRA-surplc ;
Ylinen:Yli C-FI-NEN-sur ;
Yli^niemi ACCRA-sur ;
Yli^oja ACCRA-sur ;
Yli^pelkonen:Yli^pelko C-FI-NEN-sur ;
Yli^saari ACCRA-sur ;
Yli^suvanto:Yli^suvanto9 ACCRA-sur ;
Yli^talo:Yli^talo9 ACCRA-sur ;
Ylva ACCRA-fem ;
Ylä^mäki ACCRA-surplc ;
Ylänen:Ylä C-FI-NEN-sur ;
Ylänne ACCRA-sur ;
Ylä^outinen:Ylä^outi C-FI-NEN-sur ;
Ylä^rakkola ACCRA-sur ;
Ylä^talo:Ylä^talo9 ACCRA-sur ;
Ylönen:Ylö C-FI-NEN-sur ;
Ylös^mäki ACCRA-sur ;
Ylös^talo:Ylös^talo9 ACCRA-sur ;
Yme ACCRA-mal ;
Ynde^stad:Ynde^stad9 BERN-sur ;
Yngvar LONDON-mal ;
Yngve ACCRA-mal ;
Yngvild:Yngvild9 BERN-fem ;
Yonkers LONDON-sur ;
Yonne ACCRA-sur ;
Young:Young9 BERN-sur ;
Yrjälä ACCRA-sur ;
Yrjän^heikki ACCRA-sur ;
Yrjänäinen:Yrjänäi C-FI-NEN-sur ;
Yrjö ACCRA-mal ;
Yrjönen:Yrjö C-FI-NEN-sur ;
Yrtti^aho:Yrtti^aho9 ACCRA-sur ;
Yrtti^maa ACCRA-sur ;
Yrvin LONDON-sur ;
Y^stad:Y^stad9 BERN-sur ;
Ytre^berg:Ytre^berg9 BERN-sur ;
Ytre^haug:Ytre^haug9 BERN-sur ; !or mal?
Ytre^hauge ACCRA-sur ; !or mal?
Ytter^stad:Ytter^stad9 BERN-sur ;
Yu^an:Yu^an9 LONDON-mal ;
Yussuf LONDON-mal ;
Yvonne ACCRA-fem ;
Zachari^asen:Zachari^asen9 LONDON-sur ;
Zachari^assen:Zachari^assen9 LONDON-sur ;
Zahl BERN-sur ;
Zaikov LONDON-sur ;
Zaj^ceva:Zaj9^ceva ACCRA-sur ;
Zakari^assen:Zakari^assen9 LONDON-sur ;
Zakhari^as LONDON-mal ;
Zamosc LONDON-sur ;
Zander LONDON-sur ;
Zapffe ACCRA-sur ;
Zappa ACCRA-sur ;
Zarbell LONDON-sur ;
Zarina ACCRA-fem ;
Zeiner LONDON-sur ;
Zell BERN-sur ;
Zemin:Zemin9 LONDON-sur ;
Zenon:Zenon9 LONDON-mal ;
Zernichow BERN-sur ;
Zetlitz:Zetlitz9 LONDON-sur ;
Zetter^quist:Zetter^quist9 BERN-sur ;
Zeus LONDON-mal ;
Zevksis LONDON-mal ;
Zevs BERN-mal ;
Zhou ACCRA-mal ;
Ziedler LONDON-sur ;
Ziegler LONDON-sur ;
Ziener LONDON-sur ;
Ziesler LONDON-sur ;
Ziller LONDON-sur ;
Zimmer LONDON-sur ;
Zimmer^mann:Zimmer^mann9 BERN-sur ;
Zinaida ACCRA-fem ;
Zinovjev LONDON-sur ;
Zita ACCRA-fem ;
Zi^uganov LONDON-sur ;
Zjdanov LONDON-sur ;
Zjivkov LONDON-sur ;
Zjukov LONDON-sur ;
Zoia ACCRA-fem ;
Zoja ACCRA-fem ;
Zolzaya ACCRA-fem ;
Zorg^drager:Zorg^drager LONDON-sur ;
Zotora ACCRA-mal ;
Zoubari ACCRA-sur ;
Zo^ya ACCRA-fem ;
Zug:Zug9 BERN-sur ;
Zwilg^me^yer LONDON-sur ;
Zwingli ACCRA-sur ;
Ábo:Ábo9 ACCRA-mal ;
Ábo^joh0ka:Ábo^joh'ka MARJA-plc ;
Ábo^jáv0ri:Ábo^jáv'ri MARJA-plc ;
Ábo^ráš0ša:Ábo^ráš'ša MARJA-plc ;
Ábo^á00ja:Ábo^ád'jag8 GUOLBBA-plc ; !FIN
Ábo^čiel0gi:Ábo^čiel'gi MARJA-plc ; !FIN
Ábrrán:Ábrrám ANAR-mal ;
Ádo:Ádo9 ACCRA-sur ;
Ágá  ACCRA-sur ;
Ái0ke:Áj'ke MARJA-mal ;
Áila MARJA-mal ;
Ái0la:Áj'la MARJA-fem ;
Áile MARJA-fem ;
Áile^joh0ka:Áile^joh'ka MARJA-plc ; !FIN
Áili MARJA-fem ;
Áillohaš:Áillohažž HEANDARAT-mal ;
Áillo^niei0da:Áillo^niej0da MARJA-fem ;
Áilloš LONDON-mal ;
Áilluhaš+Use/Sub:Áilluhažž HEANDARAT-mal ; !
Áillun LONDON-mal ;
Áilo MARJA-mal ;
Ái0lu:Áj'lu MARJA-plc ;
Áilu MARJA-mal ;
Álahead0ju:Álahead'ju MARJA-plc ;
Álehttá MARJA-fem ;
Álet:Áleh ANAR-fem ;
Ál0lan:Ál'lan LONDON-mal ;
Állet:Álleh ANAR-fem ;
Ál0tá:Ál'tá MARJA-plc ;
Áltá+Use/Sub:Áltá MARJA-plc ; !
Ámmol LONDON-mal ;
Ámmon LONDON-mal ;
Ámmon^gárggu:Ámmon^gár'gu DAVVISUOLU-plc ; !FIN
Ámmon^jáv0ri:Ámmon^jáv'ri MARJA-plc ;
Ámmun:Ámmun9 LONDON-mal ;
Ám0má:Ám'má ACCRA-mal ;
Ándaras ANAR-mal ;
Ándaras+Use/Sub:Ándaras BERN-mal; !?
Ándaras-Máhte-jáv0ri+Use/Sub:Ándaras-Máhte-jáv'ri MARJA-plc ; !
Ándaras^uvllá^jeaggi+Use/Sub:Ándaras^uvllá^jeaggi MARJA-plc ; !
Ándaras^várri MARJA-plc ; !FIN
Ándar^guolban:Ándar^guolban9 LONDON-plc ;
Ándar^joh0ka:Ándar^joh'ka MARJA-plc ;
Ándar^jáv0ri:Ándar^jáv'ri MARJA-plc ;
Ánddar:Án'dar DUORTNUS-mal ;
Ándde^láttu:Ándde^láddu DAVVISUOLU-plc ; !FIN
Ándde^várri MARJA-plc ;
Ánddeš FirstTag ;
Ánddeš-Bier FirstTag ;
Ánddeš-Bier-joh0ka+Use/Sub:Ánddeš-Bier-joh'ka MARJA-plc ; !
Ánddeš-Bier-jáv0ri+Use/Sub:Ánddeš-Bier-jáv'ri MARJA-plc ; !
Ánddeš-Bier^joh0ka+Use/Sub:Ánddeš-Bier^joh'ka MARJA-plc ; !
Ánddir ANAR-mal ;
Ánddi^savo^jáv0ri:Ánddi^savo^jáv'ri MARJA-plc ;
Án0de:Án'de MARJA-mal ;
Ánde ACCRA-mal ;
Ánderijá ACCRA-mal ;
Án0di:Án'di MARJA-mal ;
Án0dá:Án'dá MARJA-mal ;
Án0na:Án'na MARJA-fem ;
Án0ne:Án'ne MARJA-fem ;
Ánne^joh0ka:Ánne^joh'ka MARJA-plc ;
Ánne^jáv0ri:Ánne^jáv'ri MARJA-plc ;
Ánne^várri MARJA-plc ; !FIN
Án0njá:Án'njá MARJA-fem ;
Án0ná:Án'ná MARJA-fem ;
Ánná-Hil0dá:Ánná-Hil'dá MARJA-fem ;
Ánná^bearttoš^jeaggi MARJA-plc ; !FIN
Ánná^bearttoš^áv0ži:Ánná^bearttoš^áv'ži MARJA-plc ; !FIN
Ánná^bearttoš^čiel0gi:Ánná^bearttoš^čiel'gi MARJA-plc ; !FIN
Ánná^gurra MARJA-plc ; !FIN
Ánná^jeaggi MARJA-plc ;
Ánná^joh0ka:Ánná^joh'ka MARJA-plc ;
Ánná^jáv0ri:Ánná^jáv'ri MARJA-plc ;
Ánná^luok0ta:Ánná^luok'ta MARJA-plc ; !FIN
Án0nán:Án'nán LONDON-fem ;
Ánot:Ánoh ANAR-mal ;
Án0te:Án'te MARJA-mal ;
Ánte ACCRA-mal ;
Ántte ACCRA-mal ;
Ánttá-Máhtte MARJA-mal ;
Ápmot:Ápmoh ANAR-mal ;
Ápparan:Ápparam BERN-surplc ;
Áppo MARJA-mal ;
Áppá MARJA-mal ;
Árni ACCRA-mal ;
Áron LONDON-mal ;
Áslat:Áslah ANAR-mal ;
Áslat:Áslak ANAR-mal ;
Ásllaga^jáv0ri:Ásllaga^jáv'ri MARJA-plc ;
Ásllat:Ásllah ANAR-mal ;
Ásllat:Ásllag ANAR-mal ;
Ásllat:Ásllak ANAR-mal ;
Ás0sá:Ás'sá MARJA-fem ;
Áttáma^jáv0ri:Áttáma^jáv'ri MARJA-plc ; !FIN
Áttán:Áttám ANAR-mal ;
Ávdnos LONDON-fem ;
Ávvir ANAR-org ;
Áŋŋaras% Án0te:Áŋŋaras% Án'te MARJA-mal ;
Áššur LONDON-mal ;
Äijälä ACCRA-sur ;
Äijänen:Äijä C-FI-NEN-sur ;
Äikäs LONDON-sur ;
Älm^hult BERN-sur ;
Ämmälä ACCRA-surplc ;
Äpar LONDON-sur ;
Äyräs LONDON-sur ;
Äyräväinen:Äyräväi C-FI-NEN-sur ;
Äärelä ACCRA-sur ;
Ääri ACCRA-sur ;
Å^berg:Å^berg9 BERN-sur ;
Ådne ACCRA-fem ;
Åge ACCRA-mal ;
Ågot LONDON-fem ;
Ågoth:Ågoth9 LONDON-fem ;
Å^gren:Å^gren9 LONDON-sur ;
Å^heim:Å^heim9 HEIM-sur ;
Åhl BERN-sur ;
Åh^lander LONDON-sur ;
Åh^man:Åh^man9 LONDON-sur ;
Åhn^berg:Åhn^berg9 BERN-sur ;
Åhren BERN-sur ;
Åhren:Åhren BERN-sur ;
Åhrén BERN-sur ;
Åke ACCRA-mal ;
Åker^lund:Åker^lund9 BERN-sur ;
Åk^nes BERN-sur ;
Åkre ACCRA-sur ;
Åle ACCRA-sur ;
Ålen:Ålen9 LONDON-plc ;
Ål^hus BERN-sur ;
Åm^nes BERN-sur ;
Åmo:Åmo9 ACCRA-sur ;
Åmodt BERN-sur ;
Åmot LONDON-sur ;
Åms^osen:Åms^osen9 LONDON-sur ;
Ånensen:Ånensen9 LONDON-sur ;
Å^nes BERN-sur ;
Åne^stad:Åne^stad9 BERN-sur ;
Ån^stad:Ån^stad9 BERN-sur ;
Å^qvist:Å^qvist9 BERN-sur ;
Åram:Åram9 LONDON-sur ;
År^bo^stad:År^bo^stad9 BERN-sur ;
År^hus BERN-sur ;
År^nes BERN-sur ;
År^nes^myr BERN-surplc ;
Års BERN-surplc ;
Årseth:Årseth9 BERN-sur ;
Års^nes BERN-sur ;
År^stein:År^stein9 BERN-surplc ;
Årum:Årum9 LONDON-sur ;
År^vik BERN-sur ;
År^våg:År^våg9 BERN-sur ;
År^øya ACCRA-fem ;
År^øy^bukt BERN-sur ;
Åsa ACCRA-fem ;
Åsa-Tor BERN-mal ;
Åse ACCRA-fem ;
Åsegg:Åsegg9 BERN-sur ;
Åsen:Åsen9 LONDON-plc ;
Åserud:Åserud9 BERN-surplc ;
Ås^gård:Ås^gård9 BERN-surplc ;
Ås^går0da+Use/Sub:Ås^går'da MARJA-plc ; !
Ås^heim:Ås^heim9 HEIM-sur ;
Ås^hild:Ås^hild9 BERN-fem ;
Ås^laug:Ås^laug9 BERN-fem ;
Ås^li ACCRA-fem ;
Ås^mund:Ås^mund9 LONDON-mal ;
Åsne ACCRA-fem ;
Ås^skard:Ås^skard9 BERN-sur ;
Åsta ACCRA-fem ;
Åstot:Åstoh ANAR-sur ;
Ås^vang:Ås^vang9 BERN-sur ;
Åtvida^berg:Åtvida^berg9 BERN-sur ;
Å^vall LONDON-sur ;
Å^vik BERN-sur ;
Æge ACCRA-mal ;
Æmili^us BERN-sur ;
Æne^as LONDON-mal ;
Æ^nes BERN-sur ;
Æsop:Æsop9 LONDON-mal ;
Émile ACCRA-fem ;
Ödes^hög:Ödes^hög9 BERN-sur ;
Ör^by^hus BERN-sur ;
Örn BERN-sur ;
Ösel LONDON-sur ;
Öst^berg:Öst^berg9 BERN-sur ;
Öst^by NYSTØ-surplc ;
Över^sti ACCRA-sur ;
Özerk BERN-sur ;
Ø^berg:Ø^berg9 BERN-sur ;
Øde^gaard:Øde^gaard9 BERN-sur ;
Øde^gård:Øde^gård9 BERN-sur ;
Ødipus BERN-mal ;
Øf^sti ACCRA-sur ;
Ø^grim:Ø^grim9 BERN-sur ;
Øhlchers LONDON-sur ;
Ø^ie ACCRA-sur ;
Ø^ie+Use/Sub:Ø^ie NYSTØ-sur; !
Øien:Øien9 LONDON-sur ;
Øie^stad:Øie^stad9 BERN-sur ;
Øi^nes BERN-surplc ;
Øiseth:Øiseth9 BERN-sur ;
Øi^stein:Øi^stein9 LONDON-mal ;
Øi^sten:Øi^sten9 LONDON-mal ;
Øivind:Øivind9 LONDON-mal ;
Øks^nes BERN-sur ;
Øl^berg:Øl^berg9 BERN-sur ;
Øle^sund:Øle^sund9 SUND-sur ;
Ølgod:Ølgod9 BERN-sur ;
Øl^nes BERN-sur ;
Øl^stykke ACCRA-sur ;
Ølve ACCRA-mal ;
Ønn^hall BERN-sur ;
Ønslev LONDON-sur ;
Ør^bech:Ør^bech9 BERN-sur ;
Ør^beck BERN-sur ;
Øre^bech:Øre^bech9 BERN-sur ;
Øre^beck:Øre^beck BERN-sur ;
Øren:Øren9 LONDON-sur ;
Ørjan:Ørjan9 LONDON-mal ;
Ørmen:Ørmen9 LONDON-sur ;
Ørn BERN-sur ;
Ørn^bakk BERN-sur ;
Ør^nes BERN-sur ;
Ørn^høi DUBAI-sur ;
Ørns^berg:Ørns^berg9 BERN-sur ;
Ørn^ulf LONDON-mal ;
Ørpe^tvedt BERN-sur ;
Ørsal:Ørsal BERN-sur ;
Ør^sjø^myr BERN-surplc ;
Ørs^nes BERN-sur ;
Ør^sted:Ør^sted9 BERN-sur ;
Ør^vig:Ør^vig9 BERN-sur ;
Ør^vik BERN-sur ;
Øst-Ka^sai+Use/Sub:Øst-Ka^sai DUBAI-plc ; !
Øst-Veme ACCRA-plc ;
Øst^ang:Øst^ang9 BERN-sur ;
Øst^berg:Øst^berg9 BERN-sur ;
Øst^by NYSTØ-sur ;
Øst^bye ACCRA-sur ;
Øst^bye+Use/Sub:Øst^bye NYSTØ-sur; !
Østen:Østen9 LONDON-mal ;
Østensen:Østensen9 LONDON-sur ;
Østen^stad:Østen^stad9 BERN-sur ;
Øster^berg:Øster^berg9 BERN-sur ;
Øster^bøl LONDON-sur ;
Øster^eng:Øster^eng9 BERN-sur ;
Øster^gaard:Øster^gaard9 BERN-sur ;
Østerud:Østerud9 BERN-surplc ;
Øst^gaard:Øst^gaard9 BERN-sur ;
Øst^hus BERN-sur ;
Øst^li ACCRA-sur ;
Øst^lie ACCRA-sur ;
Øst^lie+Use/Sub:Øst^lie NYSTØ-sur; !
Øst^lyngen:Øst^lyngen9 LONDON-sur ;
Østrem:Østrem9 LONDON-sur ;
Østr^eng:Østr^eng9 BERN-sur ;
Østvang:Østvang9 BERN-sur ;
Øst^vik BERN-sur ;
Øst^vold:Øst^vold9 BERN-sur ;
Øst^ås BERN-sur ;
Øtken:Øtken9 LONDON-sur ;
Øver^by NYSTØ-sur ;
Øver^eng:Øver^eng9 BERN-sur ;
Øver^gaard:Øver^gaard9 BERN-sur ;
Øver^gård:Øver^gård9 BERN-sur ;
Øver^land:Øver^land9 BERN-sur ;
Øver^li ACCRA-sur ;
Øver^nes BERN-sur ;
Øvre ACCRA-sur ;
Øvre^jord:Øvre^jord9 BERN-sur ;
Øvre^tveit BERN-sur ;
Øvrum:Øvrum9 LONDON-sur ;
Øvst^hus BERN-sur ;
Øyan:Øyan9 LONDON-mal ;
Øyde^gard:Øyde^gard9 BERN-sur ;
Øyd^rin:Øyd^rin9 LONDON-sur ;
Øyd^vin:Øyd^vin9 LONDON-sur ;
Øye ACCRA-sur ;
Øyen:Øyen9 LONDON-sur ;
Øye^stad:Øye^stad9 BERN-sur ;
Øy^frid:Øy^frid9 BERN-fem ;
Øy^gard^seter LONDON-sur ;
Øy^gård:Øy^gård9 BERN-surplc ;
Øy^heim:Øy^heim9 HEIM-sur ;
Øy^myr:Øy^myr BERN-surplc ;
Øy^nes BERN-sur ;
Øys^ang:Øys^ang9 BERN-sur ;
Øy^stein:Øy^stein9 LONDON-mal ;
Øy^sten:Øy^sten9 LONDON-mal ;
Øy^vin:Øy^vin9 LONDON-sur ;
Øy^vind:Øy^vind9 LONDON-mal ;
Øzerk BERN-sur ;
Þórláks^höfn:Þórláks^höfn9 BERN-sur ;
áhčči-Matti ACCRA-mal ;
Šealtiel LONDON-mal ;
Šelef LONDON-mal ;
Čeljuskin:Čeljuskin9 BERN-sur ;
Šem:Šem9 BERN-sur ;
Šemeber BERN-sur ;
Ši^auli^ai DUBAI-sur ;
Ši^auli^ai+Use/Sub:Ši^auli^ai LONDON-sur; !
Šillem:Šillem9 LONDON-sur ;
Šilo:Šilo9 ACCRA-sur ;
Šimi ACCRA-mal ;
Šinab:Šinab9 LONDON-mal ;
Čirri-Áne MARJA-fem ;
Čirri-Án0ne:Čirri-Án'ne MARJA-fem ;
Šlum0pi:Šlum'pi MARJA-mal ;
Čohk BERN-sur ;
Čohka^dogge^jáv0ri:Čohka^dogge^jáv'ri MARJA-plc ;
Čohka^ráš0ša:Čohka^ráš'ša MARJA-plc ;
Čohka^vuole^láttu:Čohka^vuole^láddu DAVVISUOLU-plc ; !FIN
Čohka^várri MARJA-plc ; !FIN
Čohkkiras:Čohkkirass HEANDARAT-plc ;
Čohk^oaivve^jáv0ri:Čohk^oaivve^jáv'ri MARJA-plc ;
Čohk^ájo^joh0ka:Čohk^ájo^joh'ka MARJA-plc ;
Čorgaš ANAR-plc ;
Šu^ah:Šu^ah9 BERN-sur ;
Šuni ACCRA-sur ;
Šur BERN-mal ;
Šveica ACCRA-plc ;
Čáhce^suo0lu:Čáhce^suollu DAVVISUOLU-plc ; !FIN
! Divvun & Giellatekno - open source grammars for Sámi and other languages
! Copyright © 2000-2010 The University of Tromsø & the Norwegian Sámi Parliament
! http://giellatekno.uit.no & http://divvun.no
!
! This program is free software; you can redistribute and/or modify
! this file under the terms of the GNU General Public License as published by
! the Free Software Foundation, either version 3 of the License, or
! (at your option) any later version. The GNU General Public License
! is found at http://www.gnu.org/licenses/gpl.html. It is
! also available in the file $GTHOME/LICENSE.txt.
!
! Other licensing options are available upon request, please contact
! giellatekno@hum.uit.no or divvun@samediggi.no

! ################################## !
!This file contains the Conjunctions !
! ################################## !



! Conjunction
! ===========


LEXICON Conjunction

ahte Cc ; ! In expressions like "heajut ahte heajut"
ja  Cc ;
ja/dahje Cc ;
dahe Cc ;
dahje Cc ;
dahjege Cc ;
dahege Cc ;
de Cc ;
dehe Cc ;
dehege Cc ;
ele Cc ;
elege Cc ;
ele% ge Cc ;
muhto Cc ;
sihke Cc ;
vai Cc ;

LEXICON Cc

+CC:%>0 # ;



LEXICON gadv ! adv that can form compounds
+Adv:%> R ;
adv ;

LEXICON adv
+Adv:%>0 K ;

LEXICON CSadv
+Adv:%>0 # ;


LEXICON adv-comp
+Adv+Comp:%>0 K ;

LEXICON adv-sup
+Adv+Superl:%>0 K ;

LEXICON IHTTAS
+Adv:ž JOHTOLAT0 ; ! Sg Nom -> K, R
+Adv+Ess:ž%>an K ;
+Adv+Sg+Gen:ž%>a K ;
+Adv+Sg+Ill:ž%>ij K ;
+Adv+Sg+Loc:ž%>is K ;
+Adv+Sg+Com:ž%>ijn K ;
+Adv+Pl+Gen:ž%>ijd9 K ;
+Adv+Pl+Ill:ž%>ijdda K ;
+Adv+Pl+Loc:ž%>ijn K ;
+Adv+Pl+Com:ž%>ijgujn K ;





LEXICON COMPADV
:%>t adv ;

LEXICON SUPADVmus
:%>mus adv-sup ;

LEXICON SUPADVmusj
:%>muš adv ;


! Divvun & Giellatekno - open source grammars for Sámi and other languages
! Copyright © 2000-2010 The University of Tromsø & the Norwegian Sámi Parliament
! http://giellatekno.uit.no & http://divvun.no
!
! This program is free software; you can redistribute and/or modify
! this file under the terms of the GNU General Public License as published by
! the Free Software Foundation, either version 3 of the License, or
! (at your option) any later version. The GNU General Public License
! is found at http://www.gnu.org/licenses/gpl.html. It is
! also available in the file $GTHOME/LICENSE.txt.
!
! Other licensing options are available upon request, please contact
! giellatekno@hum.uit.no or divvun@samediggi.no

LEXICON Adverb
ain adv ;
aktan adv ;
aktanaga adv ;
aktiivvalaččat adv ;
albmosii adv ;
almmatge CSadv ;
anne adv ;
aŋkke adv ;
badjin adv ;
badjálaga adv ;
bagga adv ;
bajás adv ;
beaivet adv ;
bearrái adv ;
belohahkii adv ;
boastut adv ;
bures adv ;
báikkohagaid:báikkohagajd9 adv ;
báljo adv ;
ceaggut adv ;
dakko adv ;
dal adv ;
dalle adv ;
dan% oktavuođas adv ; ! This is a more general pattern!
danin adv ;
danne adv ;
dasa% lassin adv ;
dasa#lassin+Use/Sub:dasa#lassin adv; !
dassá adv ;
dassái adv ;
dasto adv ;
datte adv ;
davás adv ;
dađe adv ;
dađistaga adv ;
de adv ;
dearvan adv ;
deike adv ;
diehko adv ;
dieppe gadv ;
dieppe adv ;
dievva adv ;
diibmá adv ;
divdna adv ;
do adv ;
doarrás adv ;
dobbelaš:dobbela DABBELAS ;
dohko adv ;
dohko adv ;
dolin adv ;
doppe gadv ;
doppe adv ;
duo adv ;
duohta adv ;
duosttáš adv ;
duvle adv ;
dušše adv ;
dá adv ;
dádjat adv ;
dákko adv ;
dál adv ;
dálvet adv ;
dáppe adv ;
dáppe gadv ;
dás adv ;
dávjá adv ;
eahkes adv ;
eambbo adv ;
eambo adv ; 
eanet adv-comp ;
easkka adv ;
eatnat adv ;
eisege CSadv ;
erenoamáš adv ;
erenoamážit adv ;
erenomážit adv ;
eret adv ;
eske adv ;
farga adv ;
fargga adv ;
fargga adv ;
fas adv ;
feara adv ;
friddja adv ;
fáhkka adv ;
fáhkkestaga adv ;
fárrui adv ;
fárus adv ;
gal adv ;
galle adv ;
gallás adv ;
gaskal adv ;
gaskan adv ;
gaskka adv ;
gaskkas adv ;
gaskkohagaid:gaskkohagajd9 adv ;
gasku adv ;
geahčen adv ;
geaidno#ráigge adv ;
geasset adv ;
gieskat adv ;
gitta adv ;
giđđat adv ;
goas adv ;
goasii adv ;
goavkkil adv ;
goitge CSadv ;
gokko adv ;
gopmut adv ;
gos adv ;
gosa adv ;
guhká adv ;
guhkás adv ;
guktii adv ;
gurrii adv ;
gusto adv ;
gárremiin adv ;
gárren#oaivvis adv ;
gávvut adv ;
heahkkat adv ;
hui adv ;
hárve adv ;
iehčanassii adv ;
ihkku adv ;
ihttin adv ;
ijat#beaivái adv ;
ikte adv ;
illá adv ;
ilá adv ;
iđđes adv ;
jaska adv ;
jeavda adv ;
jitnosii adv ;
jitnosit adv ;
jorgut adv ;
jođánit adv ;
juo adv ;
kánske adv ;
lahka adv ;
lahkalagaid:lahkalagajd9 adv ;
leabbut adv-comp ;
liiggás adv ;
liikká adv ;
loahpas adv ;
loanas adv ;
luoikkas adv ;
lávga adv ;
maid:majd9 adv ;
maiddái adv ;
maiddái:maiddai adv ;
maiddái+Use/Sub:máiddái adv ; !
manin adv ;
manne adv ;
mađe adv ;
maŋos adv ;
maŋá#bealde adv ;
maŋá#geahčen adv ;
maŋás adv ;
maŋŋel adv ;
maŋŋil adv ;  ! reintroduced as adv
maŋŋit adv ;
mealgat adv ;
measta adv ;
meattá adv ;
miehte#beaivái adv ;
miehte#rávdnjái adv ;
miehtá adv ;
mielde adv ;
mihá adv ;
minddar adv ;
muđui adv ;
muđuid:muđujd9 adv ;
máddin adv ;
máŋgii adv ;
naba CSadv ;
namalassii adv ;
nappo adv ;
nie adv ;
nu adv ;
ná adv ;
oalle adv ;
oanehassii adv ;
odne adv ;
ok:ok9 adv ;
oktan adv ;
oktanaga adv ;
oktii#buot adv ;
okto adv ;
okto adv ;
olggo#bealde adv ;
olggo#bealde adv ;
olggos adv ;
olggul adv ;
olgun adv ;
ollu adv ;
ollásii adv ;
olu adv ;
olus adv ;
oppa adv ;
oppa#lohkái adv ;
oppanassii adv ;
ovdal adv ;
ovdalaš adv ;
ovdalaš:ovdala DABBELAS ;
ovdan adv ;
ovddal#gihtii adv ;
ovddas adv ;
ovttas adv ;
ovtto adv ;
ruoktot adv ;
ruossalassii adv ;
rádjai adv ;
sakka adv ;
seamma adv ;
seammá adv ;
sierra gadv ;
sisa adv ;
siskkil adv ;
siste adv ;
sulaid:sulajd9 adv ;
sullii adv ;
summal adv ;
suolggaid:suolggajd9 adv ;
suoli adv ;
uhcán adv ;
unnán+Use/Sub:unnan adv ; !
unnán adv ;
vare adv ;
veagal adv ; 
veahá adv ;
vealggás adv ;
veallut adv ;
vearrut adv ;
vehá adv ;
veháš adv ;
vel adv ;
viidát adv ;
visot adv ;
vissa adv ;
vitnjut adv ;
vuhtii adv ;
vuollin adv ;
vuos adv ;
vuot adv ;
várra adv ;
várás adv ;
vásedin adv ;
áibbas adv ;
áiggil adv ;
áigá adv ;
áinnas adv ;
álfárot adv ;
álggos adv ;
állut adv ;
álo adv ;
ándagassii adv ;
čakčat adv ;
šat adv ;
čavga adv ;
čađa adv ;
čađat adv ;
šlumpa adv ;
čuoččat adv ;
! Divvun & Giellatekno - open source grammars for Sámi and other languages
! Copyright © 2000-2010 The University of Tromsø & the Norwegian Sámi Parliament
! http://giellatekno.uit.no & http://divvun.no
!
! This program is free software; you can redistribute and/or modify
! this file under the terms of the GNU General Public License as published by
! the Free Software Foundation, either version 3 of the License, or
! (at your option) any later version. The GNU General Public License
! is found at http://www.gnu.org/licenses/gpl.html. It is
! also available in the file $GTHOME/LICENSE.txt.
!
! Other licensing options are available upon request, please contact
! giellatekno@hum.uit.no or divvun@samediggi.no

! ################################## !
!This file contains the Subjunctions !
! ################################## !





! Subjunction
! ===========


LEXICON Subjunction

ahte Cs ;
aht+Use/Sub:aht Cs; !
amas Cs ;
dađe Cs ;
dađi Cs ;
!dahje Cs ; ! CC only (?)
dan% botta% go Cs ;
danin% go Cs ;
daningo Cs ;
danne% go Cs ;
das% go Cs ;
dasgo Cs ;
dasságo Cs ;
!de Cs ; Moved to CC
dego Cs ;
dugo Cs ;
dušše% go Cs ;
duššego Cs ;
!eará% go Cs ; ! Cs takes a clause, "eará go" can take a NP.
earágo Cs ; ! The Cs tag is not ideal, CS is a barrier in many rules.
earetgo Cs ;
!earret% go Cs ;
earretgo Cs ;
ehte Cs ;
!ele% ge Cs ; ! CC only (?)
geardde Cs ;
gearddi Cs ;
go Cs ;
nu% guhkásgo Cs ; ! Deviant, "guhkás go" expected
jes Cs ;
jis Cs ;
joas  Cs ;
!jogo Cs ; ! Moved to adv
jos Cs ;
josba Cs ;
!juogo Cs ; Moved to adv
juos Cs ;
juos% go Cs ;
juosgo Cs ;
jus Cs ;
mađe Cs ;
mađi Cs ;
maŋŋágo+Use/Sub:maŋ'ŋágo Cs ; !
maŋŋágo Cs ;
!maŋŋel% go Cs ;
maŋŋelgo Cs ;
!maŋŋil% go Cs ;
maŋŋilgo Cs ;
!maŋŋá% go Cs ;
mo Cs ; !XXX
mov Cs ; !XXX
movt  Cs ; !XXX
muhte Cs ;
!muhto Cs ; ! CC instead?
nu% ahte Cs ;
nuvt% ahte Cs ;
nugo Cs ;
!ovdal Cs ; ! Pp only without go (?)
ovdal% go Cs ;
ovdalgo Cs ;
plus Cs ;
seammaládjego+Use/Sub:seammaládjego Cs; !
seammáládjego+Use/Sub:seammáládjego Cs; !
seammaláhkaigo+Use/Sub:seammaláhkaigo Cs; !
seammáláhkaigo+Use/Sub:seammáláhkaigo Cs; !
seammaláhkáigo+Use/Sub:seammaláhkáigo Cs; !
seammáláhkáigo+Use/Sub:seammáláhkáigo Cs; !
seammás% go Cs ;
sehke Cs ; !Not in corpus.
!sihke Cs ; ! moved to conj
vái Cs ;
váikko Cs ;
vai Cs ;
vaikke Cs ;
vaikkeba Cs ;
vaikko Cs ;
vaikkoba Cs ;
vuoikke+Use/Sub:vuoikke Cs; !
váikke Cs ;

LEXICON Cs

+CS:%>0 # ;




! Divvun & Giellatekno - open source grammars for Sámi and other languages
! Copyright © 2000-2010 The University of Tromsø & the Norwegian Sámi Parliament
! http://giellatekno.uit.no & http://divvun.no
!
! This program is free software; you can redistribute and/or modify
! this file under the terms of the GNU General Public License as published by
! the Free Software Foundation, either version 3 of the License, or
! (at your option) any later version. The GNU General Public License
! is found at http://www.gnu.org/licenses/gpl.html. It is
! also available in the file $GTHOME/LICENSE.txt.
!
! Other licensing options are available upon request, please contact
! giellatekno@hum.uit.no or divvun@samediggi.no

! ############################## !
!This file contains the Pronouns !
! ############################## !



! Pronoun
! =======

!Pointing to all the subgrops, presented in this order below.
LEXICON Pronoun
Personal ;
Interrogative ;
Relative ;
Demonstrative ;
Reflexive ;
Reciprocal ;
Indefinite ;


! Personal pronouns
! -----------------

!Personal pronouns, splitting in 1st, 2nd, 3rd
LEXICON Personal
mun+Pron+Pers+Sg1:m firstperspronsg ;
mun+Pron+Pers+Du1:m firstpersprondu ;
mun+Pron+Pers+Pl1:m perspronpl ;
don+Pron+Pers+Sg2:d nonfirstperspronsg ;
don+Pron+Pers+Du2:d nonfirstpersprondu ;
don+Pron+Pers+Pl2:d perspronpl ;
son+Pron+Pers+Sg3:s nonfirstperspronsg ;
son+Pron+Pers+Du3:s nonfirstpersprondu ;
son+Pron+Pers+Pl3:s perspronpl ;
dat+Pron+Pers:da%> datpers ;                ! Dat lea ruovttus.

!Case suffixes for 1st Sg, pointing to K lexicon
LEXICON firstperspronsg
+Nom:u%>n K ;
+Nom+Use/NG:o%>n K ; ! 
+Acc:u%> K ;
+Gen:u%> K ;
+Gen:u»# NAMAT ;
+Ill:u%>nnje K ;
+Loc:u%>s K ;
+Com:u%>jnna K ;
+Ess:u%>nin K ;

!Case suffixes for noŋst Sg, pointing to K lexicon
LEXICON nonfirstperspronsg
+Nom:o%>n K ;
+Acc:u%> K ;
+Gen:u%> K ;
+Gen:u»# NAMAT ;
+Ill:u%>tnje K ;
+Loc:u%>s K ;
+Com:u%>jnna K ;
+Ess:u%>nin K ;

!Case suffixes for 1st Du, pointing to K lexicon
LEXICON firstpersprondu
+Nom:oaj%> K ;
+Acc:unno%> K ;
+Gen:unno%> K ;
+Gen:unno»# NAMAT ;
+Ill:unnu%>jde K ;
+Loc:unno%>s K ;
+Com:unnu%>jn K ;
+Ess:unno%>n K ;

!Case suffixes for noŋst Du, pointing to K lexicon
LEXICON nonfirstpersprondu
+Nom:oaj%> K ;
+Acc:udno%> K ;
+Gen:udno%> K ;
+Acc+Use/Sub:utno%> K ; !
+Gen+Use/Sub:utno%> K ; !
+Gen:udno»# NAMAT ;
+Ill:udnu%>jde K ;
+Ill+Use/Sub:utnu%>jde K ; !
+Loc:udno%>s K ;
+Loc+Use/Sub:utno%>s K ; !
+Com:udnu%>jn K ;
+Com+Use/Sub:utnu%>jn K ; !
+Ess:udno%>n K ;
+Ess+Use/Sub:utno%>n K ; !

!Case suffixes for all Pl forms, pointing to K lexicon
LEXICON perspronpl
+Nom:i%>j K ;
+Acc:i%>n K ;
+Gen:i%>n K ;
+Gen:i%>n»# NAMAT ;
+Ill+Use/Sub:i%>nsij K ; !
+Ill:i%>djijde K ;
+Ill+Use/Sub:i%>nsiidda K ; 
+Loc:i%>s K ;
+Loc+Use/Sub:i%>js K ; ! !SOUTH
+Com:i%>ngujn K ;
+Ess:i%>nin K ;

LEXICON datpers
+Sg3:0 demcassg ;
+Pl3:0 demcaspl ;
+Ess:nin K ;


! Interrogative pronouns
! ----------------------

!Giving ideosyncratic Sg Nom of gii, mii lexically
!Sending the oblique forms of gii, mii to an oblique sublexicon
!Giving the stem of guhte, guhtemuš, goabbá
LEXICON Interrogative
mii+Pron+Interr+Sg+Nom:mij%> K-son ;
mii+Pron+Interr+Sg+Acc+Use/Sub:májd9 K-son ; !
gii+Pron+Interr+Sg+Nom:gij%> K-son ;
gii+Pron+Interr+Sg+Ill+Foc:gea%>sagii # ;
mii+Pron+Interr:ma%> oblintercas ;
gii+Pron+Interr:gea%>X5 oblintercas ;
guh0te+Pron+Interr:guh'te GUHTECASE ;
guhte+Pron+Interr+Sg+Nom:guhte%>s K ;
guhtemuš+Pron+Interr:guđemužž GUHTEMUŠCASE ;
guhtemuš+Pron+Interr:guhtemuš%> K-son ; !deviating Nom alternant.
goabbá+Pron+Interr:goabbá GUHTECASE ;
makkár+Pron+Interr:makkár DAKKARInterr ;
man% láhkái+Pron+Interr+Sg+Com+Use/Sub:mainna#lágiin K-son ; !


! Relative pronouns
! -----------------

LEXICON Relative
mii+Pron+Rel+Sg+Nom:mij%> K-son ;
mii+Pron+Rel+Sg+Acc+Use/Sub:májd9 K-son ; !
gii+Pron+Rel+Sg+Nom:gij%> K-son ;
mii+Pron+Rel:ma%> oblintercas ;
gii+Pron+Rel:gea%>X5 oblintercas ;
guh0te+Pron+Rel:guh'te GUHTECASE ;
guhte+Pron+Rel+Sg+Nom:guhte%>s K ;
guhtemuš+Pron+Rel:guđemužž GUHTEMUŠCASE ;
guhtemuš+Pron+Rel:guhtemuš%> K-son ; !deviating Nom alternant.
goabbá+Pron+Rel:goabbá GUHTECASE ;
man% láhkái+Pron+Rel+Sg+Com:mainna#lági%>in K-son ;

LEXICON oblintercas
+Sg+Acc:jd9 K-son ;
+Pl+Nom:t K ;
+Ess:nin K ;
+Sg:0 obldemcassg ;
+Pl:0 obldemcaspl ;
!Then going directly to the case paradigm of the demonstratives

! guhte
LEXICON GUHTECASE
GUHTE-NE ;
GU-GU-OBL ;

! Nom and Ess of guhte
LEXICON GUHTE-NE
+Sg+Nom:%> K-son ;
+Ess:%>n K-son ;

! guhtemuš
LEXICON GUHTEMUŠCASE
GUHTEMUŠ-NE ;
:a GU-GU-OBL ;

! Nom and Ess of guhtemuš
LEXICON GUHTEMUŠ-NE
+Sg+Nom:%> K-son ;
+Ess:a%>n K-son ;

! Oblique paradigm for guhte and guhtemuš
LEXICON GU-GU-OBL
+Sg+Gen:%>X8 K-son ;
+Sg+Gen:%>X8»# NAMAT ;
+Sg+Acc:%>X8 K-son ;
+Sg+Ill:%>X3j K-son ;
!+Sg+Gen:%> K-son ; ! this should go out
+Sg+Loc:%>X4s K-son ;
+Sg+Loc+Use/Sub:%>X4n K-son ; ! !SOUTH
+Sg+Com:%>X5jn K-son ;
+Pl+Nom:%>X4t K-son ;
+Pl+Gen:%>X5jd9 K-son ;
+Pl+Gen:%>X5jd9»# NAMAT ;
+Pl+Acc:%>X5jd9 K-son ;
+Pl+Ill:%>X5jde K-son ;
+Pl+Com:%>X5jgujn K-son ;


! Demonstrative pronouns
! ----------------------

!Giving baseform + all demonstrative stems
!Pointing to case paradigms

LEXICON Demonstrative
dat+Pron+Dem:da%> datdemcas ;
die-dat+Pron+Dem:die-da%> demcas ;
diet+Pron+Dem:die%> demcas ;
die-diet+Pron+Dem:die-die%> demcas ;
dát+Pron+Dem:dá%> demcas ;
dá-dát+Pron+Dem:dá-dá%> demcas ;
duot+Pron+Dem:duo%> demcas ;
duo-duot+Pron+Dem:duo-duo%> demcas ;
dot+Pron+Dem:do%> demcas ;
do-dot+Pron+Dem:do-do%> demcas ;
doot+Pron+Dem+Use/Sub:doo demcas ; !

dahtanaga+Pron+Dem:da%> Dahtanaga-par ;
dakkár+Pron+Dem:dakkár DAKKAR ;
dákkar+Pron+Dem+Use/Sub:dákkar DAKKAR ; ! XXX
dakkar+Pron+Dem+Use/Sub:dakkar DAKKAR ; ! XXX
dákkár+Pron+Dem:dákkár DAKKAR ;
diekkár+Pron+Dem:diekkár DAKKAR ;
duokkár+Pron+Dem:duokkár DAKKAR ;
dokkár+Pron+Dem:dokkár DAKKAR ;
!makkár+Pron+Dem:makkár DAKKAR ; ! Give this one Interr

dakkáraš+Pron+Dem:dakkáražž DAKKARAS ;
dákkáraš+Pron+Dem:dákkáražž DAKKARAS ;
diekkáraš+Pron+Dem:diekkáražž DAKKARAS ;
duokkáraš+Pron+Dem:duokkáražž DAKKARAS ;
dokkáraš+Pron+Dem:dokkáražž DAKKARAS ;
makkáraš+Pron+Dem:makkáražž DAKKARAS ;


!Splitting into Sg, Pl and Ess, different paradigms
LEXICON demcas
+Sg:0 demcassg ;
+Pl:0 demcaspl ;
+Ess:%>nin K ;

!Splitting into Sg, Pl and Ess, different paradigms
LEXICON datdemcas
+Sg:0 datdemcassg ;
+Pl:0 demcaspl ;
+Ess:%>nin K ;

LEXICON datdemcassg
nomdemcassg ;
obldatdemcassg ;


!Splitting into oblique and nonoblique
!This is because of the interrogatives
LEXICON demcassg
nomdemcassg ;
obldemcassg ;
LEXICON demcaspl
nomdemcaspl ;
obldemcaspl ;

LEXICON nomdemcassg
!The nominative, then pointing to clitics
!This could be conflated, but look out for interr
+Nom:t K ;
LEXICON nomdemcaspl
+Nom:t K ;


LEXICON obldemcassg
!The other cases, then pointing to clitics
+Gen:n K ;
+Gen:n»# NAMAT ;
+Acc:n K ;
+Ill:sa K ;
+Loc:s K ;
+Com:jnna K ; !dáinna Sg Com

LEXICON obldatdemcassg
!The other cases, then pointing to clitics
+Gen:n K ;
+Gen:n»# NAMAT ;
+Acc:n K ;
+Com:jnna K ; !dainna Sg Com


LEXICON obldemcaspl
+Gen:jd9 K ;
+Gen:jd9»# NAMAT ;
+Acc:jd9 K ;
+Ill:jdda K ;
+Loc:jn K ;   !dain   Pl Loc
!+Loc:jnna K ; !dainna Pl Loc is deemed out in contemporary language.
+Com:jguin K ;

!This case paradigm is exceptional and partial.
LEXICON Dahtanaga-par
+Sg+Nom:%>htanaga # ;
+Sg+Gen:%>mmanaga # ;
+Sg+Gen:%>mmanaga»# NAMAT ;
+Sg+Acc:%>mmanaga # ;
+Sg+Ill:%>sanaga # ;
+Sg+Loc:%>sttánaga # ;
+Sg+Com:%>jnnanaga # ;
+Pl+Ill:%>jddanaga # ;
+Pl+Loc:%>jnnanaga # ;

LEXICON DAKKAR
+Sg+Nom:%> K ;
+Attr:%> K ;
+Attr:»# NAMAT ;
+Ess:%>in K ;
+Sg+Gen:%>a K ;
+Sg+Acc:%>a K ;
+Pl+Nom:%>at K ;
00:%>i DAKKARI- ;

LEXICON DAKKARI-
+Sg+Ill:j K ;
+Sg+Loc:s K ;
+Sg+Loc+Use/Sub:n K ; ! !SOUTH
+Sg+Com:jn K ;
+Pl+Gen:jd9 K ;
+Pl+Gen:jd9»# NAMAT ;
+Pl+Acc:jd9 K ;
+Pl+Ill:jdda K ;
+Pl+Loc:jn K ;
+Pl+Com:jgujn K ;

LEXICON DAKKARInterr
+Sg+Nom:%> K-son ;
+Attr:%> K-son ;
+Attr:»# NAMAT ;
+Ess:%>in K-son ;
+Sg+Gen:%>a K-son ;
+Sg+Acc:%>a K-son ;
+Pl+Nom:%>at K-son ;
00:%>i DAKKARI-Interr ;

LEXICON DAKKARI-Interr
+Sg+Ill:j K-son ;
+Sg+Loc:s K-son ;
+Sg+Loc+Use/Sub:n K-son ; ! !SOUTH
+Sg+Com:jn K-son ;
+Pl+Gen:jd9 K-son ;
+Pl+Gen:jd9»# NAMAT ;
+Pl+Acc:jd9 K-son ;
+Pl+Ill:jdda K-son ;
+Pl+Loc:jn K-son ;
+Pl+Com:jgujn K-son ;


LEXICON DAKKARAS
+Sg+Nom:%> K ;
+Sg+Nom:%>X7 R ;
+Ess:%>an K ;
:a%> DAKKARASSA- ;

LEXICON DAKKARASSA-
 +Sg+Gen:X4 K ;
 +Sg+Gen:X8 K ;
 +Sg+Gen:X4»# NAMAT ;
 +Sg+Gen:X8»# NAMAT ;
 +Sg+Acc:X4 K ;
 +Sg+Acc:X8 K ;
 +Sg+Ill:X3j K ;
 +Sg+Loc:X4s K ;
 +Sg+Loc:X8s K ;
+Sg+Loc+Use/Sub:X4n K ; ! !SOUTH
+Sg+Loc+Use/Sub:X8n K ; ! !SOUTH
 +Sg+Com:X5jn K ;
 +Pl+Nom:X4t K ;
 +Pl+Gen:X5jd9 K ;
 +Pl+Gen:X5jd9»# NAMAT ;
 +Pl+Acc:X5jd9 K ;
 +Pl+Ill:X5jde K ;
 +Pl+Loc:X5jn K ;
 +Pl+Com:X5jgujn K ;



! Reflexive pronouns
! ------------------

LEXICON Reflexive
!Two nominative reflexives, and pointer to the rest
!The Pl one is used for Du as well, here given two entries.
!Should one of them be removed?
ieš+Pron+Refl+Sg+Nom:ieš%> K ;
ieš+Pron+Refl+Sg+Nom:ieš»# NAMAT ;  ! <======= ok
ieš+Pron+Refl+Du+Nom:ieža%> K ;
ieš+Pron+Refl+Du+Nom+Use/Sub:ieža»# NAMAT ; !
ieš+Pron+Refl+Pl+Nom:ieža%> K ;
ieš+Pron+Refl+Pl+Nom+Use/Sub:ieža»# NAMAT ; !
ieš+Pron+Refl+Gen+PxSg3+Use/Sub:ald9 # ;   ! !SOUTH
ieš+Pron+Refl+Ess:iehča%>nassij K ;
ieš+Pron+Refl:0 reflobl ;
jieš+Pron+Refl+Sg+Nom:jieš%> K ;
jieš+Pron+Refl+Sg+Nom:jieš»# NAMAT ;  ! <======= ok
jieš+Pron+Refl+Du+Nom:jieža%> K ;
jieš+Pron+Refl+Du+Nom+Use/Sub:jieža»# NAMAT ; !
jieš+Pron+Refl+Pl+Nom:jieža%> K ;
jieš+Pron+Refl+Pl+Nom+Use/Sub:jieža»# NAMAT ; !
jieš+Pron+Refl+Ess:jiehča%>nassij K ;
jieš+Pron+Refl:j refloblalt ;

LEXICON reflobl
!The V/V2 alternation due to 3rd person vocalism
!Pointing directly to 1st and 3rd person sublexica for AG & Loc.
!Pointing to exceptional Pl sublexicon for AG and Loc.
+Acc:ieža%> PxV2 ;
+Gen:ieža%> PxV2 ;
+Gen+PxSg1:ieža%>n»# NAMAT ;
+Gen+PxSg1+Use/Sub:ieža%>m9»# NAMAT ;  ! !SOUTH
+Gen+PxSg2:ieža%>t»# NAMAT ;
+Gen+PxSg3:ieža%>s»# NAMAT ;     ! <========= ??
+Gen+PxDu1:ieža%>me»# NAMAT ;
+Gen+PxDu2:ieža%>de»# NAMAT ;
+Gen+PxDu3:ieža%>ska»# NAMAT ;
+Gen+PxPl1:ieža%>met»# NAMAT ;
+Gen+PxPl2:ieža%>det»# NAMAT ;
+Gen+PxPl3:ieža%>set»# NAMAT ;
+Acc:iehča%> Px1V ;
+Gen:iehča%> Px1V ;
+Gen+PxSg1:iehča%>n»# NAMAT ;
+Gen+PxDu1:iehča%>me»# NAMAT ;
+Gen+PxPl1:iehča%>met»# NAMAT ;
+Acc:ieža%>jd PxCPlstem ;
+Gen:ieža%>jd PxCPlstem ;
+Gen+PxDu1+Use/Sub:ieža%>jdeame»# NAMAT ;     !
+Gen+PxDu2+Use/Sub:ieža%>jdeatte»# NAMAT ;     !
+Gen+PxDu3+Use/Sub:ieža%>jdeaskka»# NAMAT ; !
+Gen+PxPl1+Use/Sub:ieža%>jdeamet»# NAMAT ;     !
+Gen+PxPl2+Use/Sub:ieža%>jdeattet»# NAMAT ; !
+Gen+PxPl3+Use/Sub:ieža%>jdeaset»# NAMAT ;     !
+Ill:alcce%>s PxC ;
+Ill:alcca%> Px1V ;
+Ill:alcca%> Px2V ;
+Ill:alcci%> Px3V ;
+Ill:alcce%> PxV2 ;
+Ill:alla%>s PxC ;
+Ill+PxSg1+Use/Sub:allasim9# K ; ! !SOUTH
+Loc:alddi%> PxV ;
+Loc:aldde%> Px3V ;
+Loc:aldde%>st PxC ;
+Loc+Use/Sub:alddi%>n PxCPlstem ; !
+Loc:alddi%>jn PxCPlstem ;
+Loc:alddá%>n PxCPlstem ;
+Com:ieža%>jn PxC ;
+Com:ieža%>jd PxCPlCom ;
+Ess:iehča%>n PxC ;

LEXICON refloblalt
!The V/V2 alternation due to 3rd person vocalism
!Pointing directly to 1st and 3rd person sublexica for AG & Loc.
!Pointing to exceptional Pl sublexicon for AG and Loc.
+Acc:ieža%> PxV2 ;
+Gen:ieža%> PxV2 ;
+Gen+PxSg1:ieža%>n»# NAMAT ;
+Gen+PxSg1+Use/Sub:ieža%>m9»# NAMAT ;  ! !SOUTH
+Gen+PxSg2:ieža%>t»# NAMAT ;
+Gen+PxSg3:ieža%>s»# NAMAT ;     ! <========= ??
+Gen+PxDu1:ieža%>me»# NAMAT ;
+Gen+PxDu2:ieža%>de»# NAMAT ;
+Gen+PxDu3:ieža%>ska»# NAMAT ;
+Gen+PxPl1:ieža%>met»# NAMAT ;
+Gen+PxPl2:ieža%>det»# NAMAT ;
+Gen+PxPl3:ieža%>set»# NAMAT ;
+Acc:iehča%> Px1V ;
+Gen:iehča%> Px1V ;
+Gen+PxSg1:iehča%>n»# NAMAT ;
+Gen+PxDu1:iehča%>me»# NAMAT ;
+Gen+PxPl1:iehča%>met»# NAMAT ;
+Acc:ieža%>jd PxCPlstem ;
+Gen:ieža%>jd PxCPlstem ;
+Gen+PxDu1+Use/Sub:ieža%>jdeame»# NAMAT ;     !
+Gen+PxDu2+Use/Sub:ieža%>jdeatte»# NAMAT ;     !
+Gen+PxDu3+Use/Sub:ieža%>jdeaskka»# NAMAT ; !
+Gen+PxPl1+Use/Sub:ieža%>jdeamet»# NAMAT ;     !
+Gen+PxPl2+Use/Sub:ieža%>jdeattet»# NAMAT ; !
+Gen+PxPl3+Use/Sub:ieža%>jdeaset»# NAMAT ;     !
+Com:ieža%>jn PxC ;
+Com:ieža%>jd PxCPlCom ;
+Ess:iehča%>n PxC ;


LEXICON PxCPlstem
!This lexicon is here since it only applies to Reflexives.
!It handles the exeptional AG and Loc DuPl plural stem forms of ieš.
+PxDu1:eame K ;
+PxDu2:eatte K ;
+PxDu3:easkka K ;
+PxPl1:eamet K ;
+PxPl2:eattet K ;
+PxPl3:easet K ;


LEXICON PxCPlCom
! This lexicon for archaic biblical forms like iežaideasetguin.
+PxDu1:eameguin K ;
+PxDu2:eatteguin K ;
+PxDu3:easkkaguin K ;
+PxPl1:eametguin K ;
+PxPl2:eattetguin K ;
+PxPl3:easetguin K ;


! Reciprocal pronouns
! -------------------

! The first 6 entries handle the first element of the recipr.
! The next 12 handle the 2nd part of the non-Px recipr.
! The members of the third section  point to Px lexica.

LEXICON Reciprocal
!nubbi+Pron+Recipr+Du:nubbi # ;     
!nubbi+Pron+Recipr+Pl:nuppit # ;    
goabbat+Pron+Recipr+Du:goabbat # ; 
goabbat+Pron+Recipr+Pl:guhtet # ;  
goabbat+Pron+Recipr+Du+Use/Sub:goappat # ; ! ! Dialectal forms. Norm?
goabbat+Pron+Recipr+Pl+Use/Sub:guđet # ;   ! ! Dialectal forms. Norm?

!nuppi+Pron+Recipr+Du+Acc:nuppi K ;   ! it follows now the same path as Indef
!nuppi+Pron+Recipr+Du+Gen:nuppi K ;   
!nuppi+Pron+Recipr+Du+Ill:nubbái K ;  
!nuppi+Pron+Recipr+Du+Loc:nuppis K ;  
!nuppi+Pron+Recipr+Du+Com:nuppiin K ; 
!nuppi+Pron+Recipr+Du+Ess:nubbin K ;  
!nuppi+Pron+Recipr+Pl+Acc:nuppiid K ; 
!nuppi+Pron+Recipr+Pl+Gen:nuppiid K ; 
!nuppi+Pron+Recipr+Pl+Ill:nuppiide K ;
!nuppi+Pron+Recipr+Pl+Loc:nuppiin K ; 
!nuppi+Pron+Recipr+Pl+Com:nuppiiguin K ; 
!nuppi+Pron+Recipr+Pl+Ess:nubbin K ;     


guoibmi+Pron+Recipr+Sg+Acc:guoibmá Px1VRecipr ;   
guoibmi+Pron+Recipr+Sg+Gen:guoibmá Px1VRecipr ;   
!guoibmi+Pron+Recipr+Sg+Acc:guoimmá Px2VRecipr ;  
!guoibmi+Pron+Recipr+Sg+Gen:guoimmá Px2VRecipr ;  
guoibmi+Pron+Recipr+Sg+Acc:guoimmi Px23VRecipr ;  
guoibmi+Pron+Recipr+Sg+Gen:guoimmi Px23VRecipr ;  
guoibmi+Pron+Recipr+Sg+Acc:guoimmi Px3VPlStem ;  
guoibmi+Pron+Recipr+Sg+Gen:guoimmi Px3VPlStem ;  
guoibmi+Pron+Recipr+Sg+Ill:guoibmás PxCPlstem ;   
guoibmi+Pron+Recipr+Sg+Loc:guoimmist PxCPlstem ;  
guoibmi+Pron+Recipr+Sg+Com:guimmiin PxCPlstem ;  

guoibmi+Pron+Recipr+Pl+Acc:guimmiid PxCPlstem ;   
guoibmi+Pron+Recipr+Pl+Gen:guimmiid PxCPlstem ;   
guoibmi+Pron+Recipr+Pl+Ill:guimmiidasa PxVPlStemRecipr ; 
guoibmi+Pron+Recipr+Pl+Loc:guimmiin PxCPlstem ;    
guoibmi+Pron+Recipr+Pl+Com:guimmiid PxCPlComRecipr ; 

nubbi+Pron+Recipr+Pl+Gen:nuppi%>id nubbiPxDu ;
nubbi+Pron+Recipr+Pl+Acc:nuppi%>id nubbiPxDu ;
nubbi+Pron+Recipr+Pl+Ill:nuppi%>idasa Px1VRecipr ;
nubbi+Pron+Recipr+Pl+Loc:nuppi%>in nubbiPxDu ;
nubbi+Pron+Recipr+Pl+Com:nuppi%>id nubbiPxDuCom ;

nubbi+Pron+Recipr+Pl+Gen:nuppi%>id nubbiPxPl ;
nubbi+Pron+Recipr+Pl+Acc:nuppi%>id nubbiPxPl ;
nubbi+Pron+Recipr+Pl+Ill:nuppi%>idasa Px23VRecipr ;
nubbi+Pron+Recipr+Pl+Ill:nuppi%>idasa Px3VPlStem ;
nubbi+Pron+Recipr+Pl+Loc:nuppi%>in nubbiPxPl ;
nubbi+Pron+Recipr+Pl+Com:nuppi%>id nubbiPxPlCom ;

LEXICON Px1VRecipr      
+PxDu1:me K ;          
+PxPl1:met K ;         

LEXICON Px23VRecipr 
!LEXICON Px2VPlStem     !SUB
+PxDu2:X2de K ;
+PxPl2:X2det K ;

LEXICON Px3VPlStem     
+PxDu3:ska K ;         
+PxPl3:set K ;         

LEXICON PxVPlStemRecipr 
+PxPl1:met K ;         
+PxPl2:det K ;         
+PxPl3:set K ;         

LEXICON PxCPlComRecipr  
+PxPl1:eametguin K ;   
+PxPl2:eadetguin K ;   
+PxPl3:easetguin K ;   

LEXICON nubbiPxDu
+PxDu1:eame K ;
+PxDu2:eatte K ;
+PxDu3:easkka K ;

LEXICON nubbiPxPl
+PxPl1:eamet K ;
+PxPl2:eattet K ;
+PxPl3:easet K ;

LEXICON nubbiPxDuCom
+PxDu1:eameguin K ;
+PxDu2:eatteguin K ;
+PxDu3:easkkaguin K ;

LEXICON nubbiPxPlCom
+PxPl1:eametguin K ;
+PxPl2:eattetguin K ;
+PxPl3:easetguin K ;


! Indefinite pronouns
! -------------------

! Dividing the indefinites in three groups
LEXICON Indefinite
declindef-cl ;
declindef ;
declindef-idiosync ;
indeclindef ;
+Use/Sub: indefmulti ; ! feara mii

! Declineable indefinite pronouns with case + clitic
! - - - - - - - - - - - - - - - - - - - - - - - - -

LEXICON declindef-cl

! Exceptional nominatives
mihkkege+Pron+Indef+Sg+Nom:mihkke%>ge # ;
mihkkege+Pron+Indef+Pl+Nom:mahkke%>ge # ;
mihkkege+Pron+Indef+Pl+Gen:maide%>ge # ;
mihkke+Pron+Indef+Sg+Nom:mihkke%> # ;
mihkket+Pron+Indef+Sg+Nom+Use/Sub:mihkke%>t # ; !
mihkkige+Pron+Indef+Sg+Nom:mihkki%>ge # ;
mihkkige+Pron+Indef+Pl+Nom:mahkki%>ge # ;
mihkkige+Pron+Indef+Pl+Gen:maidi%>ge # ;
giige+Pron+Indef+Sg+Nom:gii%>ge # ;
giinai+Pron+Indef+Sg+Nom:gii%>nai # ;
giijai+Pron+Indef+Sg+Nom:gii%>jai # ;
giiat+Pron+Indef+Sg+Nom:gii%>at # ;
dahtai+Pron+Indef+Sg+Nom:daht%>ai # ;
miinai+Pron+Indef+Sg+Nom:mii%>nai # ;
miijai+Pron+Indef+Sg+Nom:mii%>jai # ;
ieš#giige+Pron+Indef+Sg+Nom:ieš#gii%>ge # ;
ieš#giinai+Pron+Indef+Sg+Nom:ieš#gii%>nai # ;
ieš#giijai+Pron+Indef+Sg+Nom:ieš#gii%>jai # ;

! Pointers to obl sublexicon
mihkkege+Pron+Indef:ma%> oblindefcas ;
giige+Pron+Indef:gea%> oblindefcas ;
giinai+Pron+Indef:gea%> oblindefcas-giinai ;
miinai+Pron+Indef:ma%> oblindefcas-miinai ;
ieš#giige+Pron+Indef:ieš#gea%> oblindefcas ;
ieš#giinai+Pron+Indef:ieš#gea%> oblindefcas-giinai ;
guhtege+Pron+Indef:guh'te GUHTEGECASE ;
guhtenai+Pron+Indef:guh'te GUHTENAI ;
!ieš#guh0te+Pron+Indef:ieš#guh'te GUHTECASE ;
ieš#guhtege+Pron+Indef:ieš#guh'te GUHTEGECASE ;
ieš#guhtenai+Pron+Indef:ieš#guh'te GUHTENAI ;
guhtemušge+Pron+Indef:guđemužž GUHTEMUSGECASE ;
guhtemušge+Pron+Indef:guhtemuš%>ge # ; !deviating Nom altarnant.
goabbáge+Pron+Indef:goabbá GUHTEGECASE ;
goabbánai+Pron+Indef:goabbá GUHTENAI ;
!makkárge+Pron+Indef (have a look at this one)
!oktage+Pron+Indef (wait with this one until numerals are treated)

!The difference between mihkkege and mihkkige
!continues through declination (maidege-maidige etc.).
!Should they be separated in different lexicons to make it logical? IK

LEXICON oblindefcas
+Sg:0 oblindemcassg ;
+Pl:0 oblindemcaspl ;


LEXICON oblindemcassg
!The other cases, then pointing to clitics
+Gen:nge # ;
+Gen:nge»# NAMAT ;
+Acc:nge # ;
+Ill:sage # ;
+Loc:sge # ;
+Loc:stege # ;
+Com:jnnage # ;

LEXICON oblindemcaspl
+Gen:jde # ;
+Gen:jde»# NAMAT ;
+Acc:jde # ;
+Gen:jdege # ;
+Gen:jdege»# NAMAT ;
+Acc:jdege # ;
+Gen:jdige # ;
+Gen:jdige»# NAMAT ;
+Acc:jdige # ;
+Ill:jddage # ;
+Loc:jnge # ;
!Here we do not go to the case paradigm of the demonstratives,
!since the clitic path is different. ComPl lacks (intentionally) from paradigm.

LEXICON oblindefcas-giinai
+Gen:nnai # ;
+Gen:nnai»# NAMAT ;
+Acc:nnai # ;
+Gen:nai # ;
+Gen:nai»# NAMAT ;
+Acc:nai # ;
+Ill:sanai # ;
+Ill:sai # ;
+Loc:snai # ;
+Loc:sai # ;
+Loc:stenai # ;
+Loc:stai # ;
+Com:jnnanai # ;
+Com:jnnai # ;
+Gen:jdnai # ;
+Gen:jdnai»# NAMAT ;
+Acc:jdnai # ;
+Gen:jdai # ;
+Gen:jdai»# NAMAT ;
+Acc:jdai # ;
+Ill:jddanai # ;
+Ill:jddai # ;
+Loc:jnnai # ;
+Loc:jnai # ;

LEXICON oblindefcas-miinai
+Gen:nnai # ;
+Gen:nnai»# NAMAT ;
+Acc:nnai # ;
! +Gen:nai # ; !commented out disamb reasons
+Gen:nai»# NAMAT ;
! +Acc:nai # ; !commented out disamb reasons
+Ill:sanai # ;
+Ill:sai # ;
+Loc:snai # ;
+Loc:sai # ;
+Loc:stenai # ;
+Loc:stai # ;
+Com:jnnanai # ;
+Com:jnnai # ;
+Gen:jdnai # ;
+Gen:jdnai»# NAMAT ;
+Acc:jdnai # ; !commented out disamb reasons
! +Gen:jdai # ; !commented out disamb reasons
+Gen:jdai»# NAMAT ;
! +Acc:jdai # ; !commented out disamb reasons
+Ill:jddanai # ;
! +Ill:jddai # ; !commented out disamb reasons
+Loc:jnnai # ;
+Loc:jnai # ;




! guhtege
LEXICON GUHTEGECASE
GUHTEGE-NE ;
GUGE-GUGE-OBL ;


! Nom and Ess of guhtege
LEXICON GUHTEGE-NE
+Sg+Nom:%>ge # ;
+Ess:%>nge # ;

! guhtemušge
LEXICON GUHTEMUSGECASE
GUHTEMUSGE-NE ;
:a%> GUGE-GUGE-OBL ;

! Nom and Ess of guhtemušge
LEXICON GUHTEMUSGE-NE
+Sg+Nom:%>ge # ;
+Ess:a%>nge # ;

! Oblique paradigm for guhtege and guhtemušGE
LEXICON GUGE-GUGE-OBL
+Sg+Gen:X8ge # ;
+Sg+Gen:X8ge»# NAMAT ;
+Sg+Acc:X8ge # ;
+Sg+Ill:X3jge # ;
!+Sg+Gen:ge # ; ! this should go out
+Sg+Loc:X4sge # ;
+Sg+Loc+Use/Sub:X4nge K ; ! !SOUTH
+Sg+Com:X5jnge # ;
+Pl+Nom:X4tge # ;
+Pl+Gen:X5jdge # ;
+Pl+Gen:X5jdge»# NAMAT ;
+Pl+Acc:X5jdge # ;
+Pl+Ill:X5jdege # ;
+Pl+Loc+Use/Sub:X5jnge # ; ! because of speller
!+Pl+Com:X5jgujnge # ; !ComPl is out.

LEXICON GUHTENAI
+Sg+Nom:%>nai # ;
+Sg+Gen:%>X8nai # ;
+Sg+Gen:%>X8nai»# NAMAT ;
+Sg+Acc:%>X8nai # ;
+Sg+Ill:%>X3jnai # ;
+Sg+Loc:%>X4snai # ;
+Sg+Com:%>X5jnnai # ;
+Ess:%>nnai # ;
+Pl+Nom:X4tnai # ;
+Pl+Gen:%>X5jdnai # ;
+Pl+Gen:%>X5jdnai»# NAMAT ;
+Pl+Acc:%>X5jdnai # ;
+Pl+Ill:%>X5jdenai # ;
+Pl+Loc+Use/Sub:%>X5jnnai # ; ! because of speller



! Declineable indefinites with normal case paradigms
! - - - - - - - - - - - - - - - - - - - - - - - - - -

LEXICON declindef

eará+Pron+Indef:eará%>               indef-a-even-v ;
iežá+Pron+Indef:iežá%>                   indef-a-even-v ;
uhccánaš+Pron+Indef:uhccánažž       indef-a-even-c ;
unnánaš+Pron+Indef:unnánažž           indef-a-even-c ;

ea0nas+Pron+Indef:eatnas%>           indef-a-uneven ;
ea0naš+Pron+Indef:eatnaš%>               indef-a-uneven ;

muhtin+Pron+Indef:muhtim%>           indef-a-uneven-gahpir ;
muhtun+Pron+Indef:muhtum%>           indef-a-uneven-gahpir ;
muhtun+Pron+Indef+Use/Sub:muhtom%>           indef-a-uneven-gahpir ; !

muhtin+Pron+Indef+Sg+Gen:muhtin»#       NAMAT ;
muhtun+Pron+Indef+Sg+Gen:muhtun»#       NAMAT ;
muhtin+Pron+Indef+Pl+Gen:muhtim%>ijd9»#       NAMAT ;
muhtun+Pron+Indef+Pl+Gen:muhtum%>ijd9»#       NAMAT ;
muhtin+Pron+Indef+Pl+Loc+Use/Sub:muhttuin K ; !


uhccán+Pron+Indef:uhccán%>       indef-a-uneven-gahpir ;

unnán+Pron+Indef:unnán%>           indef-a-uneven-gahpir ;
veháš+Pron+Indef:veháž%>           indef-a-uneven-gahpir ;
váháš+Pron+Indef:váháž%>           indef-a-uneven-gahpir ;
veaháš+Pron+Indef:veaháž%>           indef-a-uneven-gahpir ;

soa0mes+Pron+Indef+Sg+Nom:soames%>   K ;
soa0mes+Pron+Indef+Ess:soapmás%>in   K ;
soa0mes+Pron+Indef:soapmás%>          indefattr ;
soa0mes+Pron+Indef:soapmás%>X2      indefdeclsguneven-ag ;
soa0mes+Pron+Indef:soapmás%>          indefdeclsguneven-ilc ;
soa0mes+Pron+Indef:soapmás%>X2      indefdeclpluneven-n ;
soa0mes+Pron+Indef:soapmás%>i          indefdeclpluneven-obl ;

nuppát+Pron+Indef:nuppád%>              indefsg-a-uneven ;

duobbá+Pron+Indef:duobbá%>              indef-a-even-v ;
dábbá+Pron+Indef:dábbá%>              indef-a-even-v ;
juobbá+Pron+Indef:juobbá%>              indef-a-even-v ;
juobbá#goabbá+Pron+Indef: JUOBBAGOABBA ;

nubbi+Pron+Indef:nubbi%>             nubbicase ;
nubbi+Pron+Recipr:nubbi%>             nubbicase ;

juohkehaš+Pron+Indef:juohkehažž         indef-a-even-c ;

ollut+Pron+Indef:ollu%>           indefdeclpleven ;
olut+Pron+Indef:olu%>           indefdeclpleven ;
moanat+Pron+Indef:moana%>           indefdeclpleven ;
gallát+Pron+Indef+Attr:gallát%>       K ;
buohkat+Pron+Indef:buohka%>       indefdeclpleven ;
gait#divnnat+Pron+Indef:gait#divnna%> indefdeclpleven ;
gait#diinnat+Pron+Indef:gait#dijnna%> indefdeclpleven ;
gait#tiinnat+Pron+Indef:gait#tijnna%> indefdeclpleven ;
gaikkat+Pron+Indef:gajkka%>       indefdeclpleven ;
goappašagat+Pron+Indef:goappašaga%>  indefdeclpleven ;

ollugat+Pron+Indef:ollug%>       indu-pl-gahpir ;
oallugat+Pron+Indef:oallug%>       indu-pl-gahpir ;
olugat+Pron+Indef:olug%>           indu-pl-gahpir ;
gal0lis+Pron+Indef:gal'lis%>       indefdecluneven ;
olus+Pron+Indef:olus%>           indefdecluneven ;
ol0lus+Pron+Indef+Use/Sub:ol'lus%>           indefdecluneven ; ! substandard
soamis+Pron+Indef:soamis%>       indefdecluneven ;

eambbosat+Pron+Indef:eambbos%>       indu-pl-gahpir ;
eambbogat+Pron+Indef:eambbog%>       indu-pl-gahpir ;
guoktásat+Pron+Indef:guoktás%>       indu-pl-gahpir ;
goappašat+Pron+Indef:goappaš%>       indu-pl-gahpir ;
goappašat+Pron+Indef+Pl+Gen:goappaš%>ijd9»# NAMAT ;
goappešat+Pron+Indef:goappeš%>        indu-pl-gahpir ;

eanebut+Pron+Indef+Nom:eaneb%>ut       K ;
eanebut+Pron+Indef:eaneb%>u       indefdeclpluneven-obl ;
eanemusat+Pron+Indef:eanemus%>X2       indefdeclpluneven-n ;
eanemusat+Pron+Indef:eanemus%>iX2       indefdeclpluneven-obl ;

eanebat+Pron+Indef+Nom:eaneb%>at       K ;
eanebat+Pron+Indef:eaneb%>i       indefdeclpluneven-obl ;

eatnagat+Pron+Indef:eatnag%>       indu-pl-gahpir ;
galládat+Pron+Indef:gallád%>       indu-pl-gahpir ;


! Declension lexica for the declineable indefinites
! - - - - - - - - - - - - - - - - - - - - - - - - -

!splitting v- and c-final evensyll in two for NomEss, as usual.
LEXICON indef-a-even-v
indefattr ;
indefdecleven-v-ne ;
indefdecleven-obl ;

LEXICON indef-a-even-c
:%> indefattr ;
:%> indefdecleven-c-ne ;
:a%> indefdecleven-obl ;

LEXICON indefdecleven-obl
indefdeclsgeven ;
indefdeclpleven ;

LEXICON indefdecleven-v-ne
+Sg+Nom: K ;
+Ess:n K ;

LEXICON indefdecleven-c-ne
+Sg+Nom: K ;
+Ess:an K ;

LEXICON indefdeclsgeven
+Sg+Gen:X4 K ;
+Sg+Gen:X4»# NAMAT ;
+Sg+Acc:X4 K ;
+Sg+Ill:X3j K ;
+Sg+Loc:X4s K ;
+Sg+Loc+Use/Sub:X4n K ; ! !SOUTH
+Sg+Com:X5jn K ;

LEXICON indefdeclpleven
+Pl+Nom:X4t K ;
+Pl+Gen:X5jd9 K ;
+Pl+Gen:X5jd9»# NAMAT ;
+Pl+Acc:X5jd9 K ;
+Pl+Ill:X5jde K ;
+Pl+Loc:X5jn K ;
+Pl+Com:X5jgujn K ;

LEXICON nubbicase
+Attr:0 K ;
+Sg+Nom: K ;
+Ess:n K ;
+Sg+Gen:X4 K ;
+Sg+Gen:X4X7 K ;
+Sg+Gen:X4X7»# NAMAT ;
+Sg+Acc:X4 K ;
+Sg+Acc:X4X7 K ;
+Sg+Ill:X3j K ;
+Sg+Loc:X4s K ;
+Sg+Loc+Use/Sub:X4n K ; ! !SOUTH
+Sg+Com:X5jn K ;
+Pl+Nom:X4t K ;
+Pl+Gen:X5jd9 K ;
+Pl+Gen:X5jd9»# NAMAT ;
+Pl+Acc:X5jd9 K ;
+Pl+Ill:X5jde K ;
+Pl+Loc:X5jn K ;
+Pl+Com:X5jgujn K ;


LEXICON JUOBBAGOABBA
+Sg+Nom:juobbá%>#goabbá%> K ;
+Sg+Gen:juoppá%>#goappá%> K ;
+Sg+Gen:juoppá%>#goappá»# NAMAT ;
+Sg+Acc:juoppá%>#goappá%> K ;
+Sg+Ill:juobbá%>i#goabbá%>i K ;
+Sg+Loc:juoppá%>s#goappá%>s K ;
+Sg+Com:juoppá%>in#goappá%>in K ;
+Ess:juobbá%>n#goabbá%>n K ;
+Pl+Nom:juobbá%>t#goabbá%>t K ;
+Pl+Gen:juoppá%>jd9#goappá%>jd9 K ;
+Pl+Gen:juoppá%>jd9#goappá%>jd9»# NAMAT ;
+Pl+Acc:juoppá%>jd9#goappá%>jd9 K ;
+Pl+Ill:juobbá%>jde#goabbá%>jde K ;
+Pl+Loc:juoppá%>jn#goappá%>jn K ;
+Pl+Com:juoppá%>jgujn#goappá%>jgujn K ;

! Intermediate lexica for uneven indefinite pronouns
! - - - - - - - - - - - - - - - - - - - - - - - - - -

LEXICON indef-a-uneven
indefattr ;
indefdecluneven ;

LEXICON indef-a-uneven-gahpir
indefattr ;
indefdecluneven-gahpir ;

LEXICON indefsg-a-uneven
indefattr ;
indu-sg ;

LEXICON indefdecluneven
indu-sg ;
indu-pl-gahpir ;

LEXICON indu-sg
:X4 indef-sg-u-n ;
indef-sg-u-e ;
:X2 indefdeclsguneven-ag ;
indefdeclsguneven-ilc ;

LEXICON indefdecluneven-gahpir
indu-sg-gahpir ;
indu-pl-gahpir ;

LEXICON indu-sg-gahpir
indefdeclsguneven-ne ;
indefdeclsguneven-ag ;
indefdeclsguneven-ilc ;

LEXICON indu-pl-gahpir
indefdeclpluneven-n ;
:i indefdeclpluneven-obl ;
indef-sg-u-e ; !For eatnagin

! Suffix lexica for uneven indefinite pronouns
! - - - - - - - - - - - - - - - - - - - - - - -

LEXICON indefdeclsguneven-ne
indef-sg-u-n ;
indef-sg-u-e ;

LEXICON indef-sg-u-n
+Sg+Nom: K ;

LEXICON indef-sg-u-e
+Ess:in K ;

LEXICON indefdeclsguneven-ag
+Sg+Gen:a K ;
+Sg+Acc:a K ;

LEXICON indefdeclsguneven-ilc
+Sg+Ill:ij K ;
+Sg+Loc:is K ;
+Sg+Loc+Use/Sub:in K ; ! !SOUTH
+Sg+Com:ijn K ;

LEXICON indefdeclpluneven-n
+Pl+Nom:at K ;

LEXICON indefdeclpluneven-obl
+Pl+Gen:jd9 K ;
+Pl+Acc:jd9 K ;
+Pl+Ill:jdda K ;
+Pl+Loc:jn K ;
+Pl+Com:jgujn K ;

LEXICON indefattr
+Attr:0 K ;


! Multiword indefinites
! - - - - - - - - - - -

LEXICON indefmulti !SUB added this lexicon, because otherwise these would be in indefattr
feara% mii+Pron+Indef+Sg+Nom+Use/Sub:feara% mij K-son ; ! spellera dihte
feara% mii+Pron+Indef+Sg+Acc+Use/Sub:feara% májd9 K-son ; ! spellera dihte
feara% gii+Pron+Indef+Sg+Nom+Use/Sub:feara% gij K-son ; ! spellera dihte
feara% mii+Pron+Indef+Use/Sub:feara% ma oblintercas ; ! spellera dihte
feara% gii+Pron+Indef+Use/Sub:feara% gea oblintercas ; ! spellera dihte

vaikko% mii+Pron+Indef+Sg+Nom+Use/Sub:vaikko% mij K-son ; ! spellera dihte
vaikko% mii+Pron+Indef+Sg+Acc+Use/Sub:vaikko% májd9 K-son ; ! spellera dihte
vaikko% gii+Pron+Indef+Sg+Nom+Use/Sub:vaikko% gij K-son ; ! spellera dihte
vaikko% mii+Pron+Indef+Use/Sub:vaikko% ma oblintercas ; ! spellera dihte
vaikko% gii+Pron+Indef+Use/Sub:vaikko% gea oblintercas ; ! spellera dihte
vaikko% makkár+Pron+Indef+Use/Sub:vaikko% makkár DAKKAR ;  ! spellera dihte
vaikko% guh0te+Pron+Interr+Use/Sub:vaikko% guh'te GUHTECASE ;  ! spellera dihte
vaikko% guhtemuš+Pron+Interr+Use/Sub:vaikko% guđemužž GUHTEMUŠCASE ; ! spellera dihte
vaikko% goabbá+Pron+Interr+Use/Sub:vaikko% goabbá GUHTECASE ; ! spellera dihte

! some multiword prons, according to Nickel
!feara% mii iind ;
!feara% gii iind ;
mii% nu+Use/Sub:mii% nu iind;  ! spellera
gii% nu+Use/Sub:gii% nu iind;  ! spellera
makkár% nu+Use/Sub:makkár% nu iind;  ! spellera
makkáraš% nu+Use/Sub:makkáraš% nu iind;  ! spellera


! The indeclineable indefinites
! - - - - - - - - - - - - - - -

LEXICON indeclindef
ald+Use/Sub:ald9 iind ; !
buot iind ;
buot:buot»# NAMAT ;
gait:gajt iind ;
gait:gajt»# NAMAT ;
eatnat iind ;
eatnat:eatnat»# NAMAT ;
!fal iind ; ! cf. Nickel s. 126.
gallát iind ;
goabbat iind ;
goabbat:goabbat»# NAMAT ;
goappaš iind ;
goappaš:goappaš»# NAMAT ;
!goappašat iind ; ! thus both Nom and non-Nom. XXX.
guhtet iind ;
ieš#guhtet iind ;
ieš#guđet iind ;
ieš#guđet:ieš#guđet»# NAMAT ;
ieš#guhtet:ieš#guhtet»# NAMAT ;
ihkinassii iind ;
juohke iind ;
juohke:juohke»# NAMAT ;
ollu iind ;
olu iind ;
!vaikko iind ; !This is CS, not pron


LEXICON iind
+Pron+Indef:%>0 K ;



! Separate lexica for exceptional entries
! - - - - - - - - - - - - - - - - - - - -

LEXICON declindef-idiosync
! separate lexica for these entries:
! oktat
oktahat:ovttaha OVTTAHAT ;
seammahat+Use/Sub:seammaha OVTTAHAT ; !
seammahat+Pron+Indef+Attr+Use/Sub:seammahat # ; !
seammahat+Pron+Indef+Nom+Sg+Use/Sub:seammahat # ; !
oktahat+Pron+Indef+Attr:oktahat%> K ;
aktahat+Pron+Indef+Attr:aktahat%> K ;
oktahat+Pron+Indef+Nom+Sg:oktahat%> K ;
aktahat+Pron+Indef+Nom+Sg:aktahat%> K ;

earrás+Pron+Indef:earrás EARRAS ;
ieš#guhtet+Pron+Indef+Nom:ieš#guhtet%> K ;
ieš#guhtet+Pron+Indef+Gen+Use/Sub:ieš#guđet%> K ; !
ieš#guhtet+Pron+Indef+Gen+Use/Sub:ieš#guđet»# NAMAT ; !
ieš#guhtet+Pron+Indef+Acc+Use/Sub:ieš#guđet%> K ; !
simme+Pron+Indef+Use/Sub:simme SIMME ; !
seamma+Pron+Indef+Use/Sub:seamma SEAMMA ; !
seammá+Pron+Indef:seammá SEAMMA ;
seamma+Pron+Indef+Attr:seamma»# NAMAT ;
seamma+Pron+Indef+Attr:seamma%> K ;
seammá+Pron+Indef+Attr+Use/Sub:seammá # ; !, dict says seamma ~ seammá (#seamma)
juoga+Pron+Indef:juo JUOGA ;
gal0le+Pron+Indef+Use/CircN:gal'l GUOKTE ; !
guktot+Pron+Indef:gukto indefdeclplcontr ;
juogamii+Pron+Indef+Sg+Nom:juogamij%> K-son ;
juogamii+Pron+Indef+Sg+Acc+Use/Sub:juogamájd9 K-son ; !
juogamii+Pron+Indef:juogama%> oblintercas ;

! okta
! juoga mii
!oktahat         +       no      OKTAHAT => indefeven / Nom=aktahat / OKTAttr
!        OKTattr:n=oktahat, aktahat, oktat, aktat
!                o=ovttahat, ovttat
!hárvvis        +       a       indef-a-      uneven  hárve, hárvves
!hárvvis        +       a       indef-a-      contr   hárve, hárvves
!Some problematic ones, one form for nsg, one for the rest
!oktat+Pron+Indef+Sg+Nom:oktat%> K ;
!oktat+Pron+Indef:ovttat%> K ;
!oktahat+Pron+Indef+Sg+Nom:oktahat%> K ;
!oktahat+Pron+Indef+:ovttahat%> K ;

LEXICON indefdeclplcontr ! so far guktot
+Pl+Nom:%>t K ;
+Pl+Gen:%>jd9 K ;
+Pl+Gen:%>jd9»# NAMAT ;
+Pl+Acc:%>jd9 K ;
+Pl+Ill:%>jde K ;
+Pl+Loc:%>jn K ;
+Pl+Com:%>jn K ;

LEXICON EARRAS
+Sg+Acc:%>a K ;
+Sg+Gen:%>a K ;
+Sg+Ill:%>ij K ;
+Sg+Loc:%>is K ;
+Sg+Loc+Use/Sub:%>in K ; ! !SOUTH
+Sg+Com:%>iin K ;
+Ess:%>in K ;
+Pl+Nom:%>at K ;
+Pl+Gen:%>ijd9 K ;
+Pl+Acc:%>ijd9 K ;
+Pl+Ill:%>ijdda K ;
+Pl+Loc:%>ijn K ;
+Pl+Com:%>ijgujn K ;


LEXICON SEAMMA
+Sg+Nom:%> K ;
+Sg+Acc:%> K ;
+Sg+Gen:%> K ;
+Sg+Gen+Use/Sub:»# NAMAT ; !
+Sg+Ill:%>j K ;  ! Let's await the verdict of the jury..
! +Sg+Loc:%>s K ; ! Let's settle for the Adv reading
+Sg+Loc+Use/Sub:%>n K ;  ! !SOUTH, well..., probably this one should Adv as well
+Sg+Com:%>jn K ; ! Let's await the verdict of the jury..
+Pl+Nom:%>t K ;
+Pl+Acc:%>jd9 K ;
+Pl+Gen:%>jd9 K ;
+Pl+Gen+Use/Sub:%>jd9»# NAMAT ; !

LEXICON SIMME !SUB
+Sg+Nom:%> K ;
+Sg+Acc:%> K ;
+Sg+Gen:%> K ;
+Sg+Ill:%>j K ;
+Sg+Loc:%>n K ;
+Sg+Com:%>jn K ;
+Pl+Nom:%>t K ;
+Pl+Acc:%>jd9 K ;
+Pl+Gen:%>jd9 K ;
+Pl+Gen:%>jd9»# NAMAT ;



LEXICON JUOGA
+Sg+Nom:ga%> K ;
+Sg+Acc:ga%> K ;
+Sg+Acc:jdá%> K ;
+Pl+Acc:jdá%>jd9 K ;
+Sg+Acc+Use/Sub:jddá K ; !
+Sg+Acc+Use/Sub:jaaájd9 K ; !
+Sg+Gen:ga%> K ;
+Sg+Gen:ga»# NAMAT ;
+Sg+Ill:sa%>t K ;
+Sg+Loc:stá%> K ;
+Sg+Com:jdá%>jn K ;
+Ess:jdá%>n K ;
+Ess:ni%>n K ;
+Attr+Use/Sub:da K ; !

LEXICON OVTTAHAT
+Sg+Acc:g%>a K ;
+Sg+Gen:g%>a K ;
+Sg+Gen:t»# NAMAT ;
+Sg+Ill:hk%>ii K ;
+Sg+Loc:g%>as K ;
+Sg+Com:g%>ajn K ;
+Ess:hk%>an K ;
+Pl+Nom:g%>at K ;
+Pl+Acc:g%>ajd9 K ;
+Pl+Gen:g%>ajd9 K ;
+Pl+Ill:g%>ajde K ;
+Pl+Loc:g%>ajn K ;
+Pl+Com:g%>ajgujn K ;
! Divvun & Giellatekno - open source grammars for Sámi and other languages
! Copyright © 2000-2010 The University of Tromsø & the Norwegian Sámi Parliament
! http://giellatekno.uit.no & http://divvun.no
!
! This program is free software; you can redistribute and/or modify
! this file under the terms of the GNU General Public License as published by
! the Free Software Foundation, either version 3 of the License, or
! (at your option) any later version. The GNU General Public License
! is found at http://www.gnu.org/licenses/gpl.html. It is
! also available in the file $GTHOME/LICENSE.txt.
!
! Other licensing options are available upon request, please contact
! giellatekno@hum.uit.no or divvun@samediggi.no

! ############################### !
!This file contains the Particles !
! ############################### !


! Particles
! =========


LEXICON Particles
abai pcle ;
ahteson pcle ;
aitto pcle ;
almma pcle ;
ama pcle ;
amal pcle ;
amat pcle ;
amma pcle ;
ammahal pcle ;
ammahan:ammahan9 pcle ;
ammal pcle ;
ammat pcle ;
ammes pcle ;
appason pcle ;
ba pcle ;
ban:ban9 pcle ;
bat pcle ;
!be pcle ; only in Finland as clitic?
dat pcle ;
eaigga pcle ;
eiddo pcle ;
eigga pcle ;
eitto pcle ;
galahal pcle ;
galahan pcle ;
galhal pcle ;
ge pcle ;
ges pcle ;
gis pcle ;
go qpcle ;
goit:gojt pcle ;
goittot:gojttot pcle ;
goittotge:gojttotge pcle ;
got pcle ;
hás pcle ;
hal pcle ;
han pcle ;
na pcle ;
nai:naj pcle ;
no pcle ;
noa pcle ;
son pcle ;

LEXICON pcle
+Pcle:%>0 # ;

LEXICON qpcle
+Qst+Pcle:%>0 # ;
! Perhaps this should be opened to  a direction to K
! and all the ge versions should be removed.
! (i.e. only goit, not goitge). This errouneously
! permits gege, goge, etc., though, and we thus leave
! things as they are.

! Divvun & Giellatekno - open source grammars for Sámi and other languages
! Copyright © 2000-2010 The University of Tromsø & the Norwegian Sámi Parliament
! http://giellatekno.uit.no & http://divvun.no
!
! This program is free software; you can redistribute and/or modify
! this file under the terms of the GNU General Public License as published by
! the Free Software Foundation, either version 3 of the License, or
! (at your option) any later version. The GNU General Public License
! is found at http://www.gnu.org/licenses/gpl.html. It is
! also available in the file $GTHOME/LICENSE.txt.
!
! Other licensing options are available upon request, please contact
! giellatekno@hum.uit.no or divvun@samediggi.no

! Adposition lexicon
! ===================

! First come the 3 continuation lexica, the division is based on Nickel
! and should probably be revised. Then comes the adpositions themselves.
! The uninflecting ones are pointed to the 3 tag lexica, the Px ones to the
! Px lexica in sme-lex.txt and closed-sme-lex.txt.


LEXICON Pp
+Po:%>0 K ;
+Pr:%>0 K ;
! +Adp:%>0 K ; !Let's try this instead.

LEXICON Postp
+Po:%>0 K ;

LEXICON Prep
+Pr:%>0 K ;


LEXICON Adposition

áigi Postp ;
aisttan Prep ;
aistton Prep ;
ala Postp ;
alde+Po:alddi%> PxV ;
alde Postp ;
asu Postp ;
báldal Postp ;
bálddas+Po:bálda%>s PxC ;
báldda Postp ;
bálddas Postp ;
bálddas+Po:báldda%>st PxC ;
báldii Postp ;
bále Postp ;
báli Postp ;
báras Pp ;
bárrii Pp ;
badjebealde Pp ;
badjel Pp ;
badjelii+Po:badjel%>asa PxV ;
badjelaš Pp ;
badjelii Pp ; ! Ill
badjelis Pp ; ! Loc
badjelis+Po:badjel%>istti PxV ; 
bajá#bealde Pp ;
bajá#beal+Use/Sub:bajá#beal Pp; !
bajá#beale Pp ;
bajá#beali Pp ;
bajá#beallai Pp ;
bajá#beallái Pp ;
bajil Pp ;
beald:beald9 Pp ;
bealde Pp ;
bealde+Po:bealddi%> PxV ;
beal Postp ;
beale Pp ;
beales Postp ;
beali Postp ; 
bealis Postp ;
bealis+Po:beali%>st PxC ;
beallái+Po:beallá%>s PxC ;
beallai Pp ;
beallái Pp ;
buorrin Postp ;
sealgge#bealde Pp ;
siskko#beal+Use/Sub:siskko#beal Pp; !
siskko#bealde Pp ;
siskko#beale Pp ;
siskko#beali Pp ;
siskko#beallai Pp ;
siskko#beallái Pp ;
siskka#beal+Use/Sub:siskka#beal Pp; !
siskka#bealde Pp ;
siskka#beale Pp ;
siskka#beali Pp ; 
siskka#beallai Pp ;
siskka#beallái Pp ;
olgeš#beal+Use/Sub:olgeš#beal Pp; !
olgeš#bealde Pp ;
olgeš#beale Pp ;
olgeš#beali Pp ;
olgeš#beallai Pp ;
olgeš#beallái Pp ;
olgo#bealde+Use/Sub:olgo#bealde Pp; !
olggo#beal+Use/Sub:olggo#beal Prep; !
olggo#bealde Pp ;
olggo#beale Pp ;
olggo#beali Pp ;
olggo#beallai Pp ;
olggo#beallái Pp ;
davá#bealde Pp ;
davá#beale Pp ;
davá#beali Pp ;
davá#beallai Pp ;
davá#beallái Pp ;
oarjja#bealde Pp ;
oarjja#beale Pp ;
oarjja#beali Pp ;
oarjja#beallai Pp ;
oarjja#beallái Pp ;
lulá#bealde Pp ;
lulá#beale Pp ;
lulá#beali Pp ;
lulá#beallai Pp ;
lulá#beallái Pp ;
máttá#bealde Pp ;
máttá#beale Pp ;
máttá#beali Pp ;
máttá#beallai Pp ;
máttá#beallái Pp ;
nuortta#bealde Pp ;
nuortta#beale Pp ;
nuortta#beali Pp ;
nuortta#beallai Pp ;
nuortta#beallái Pp ;
duogá#beal+Use/Sub:duogá#beal Pp; !
duogá#bealde Pp ;
duogá#beale Pp ;
duogá#beali Pp ;
duogá#beallai Pp ;
duogá#beallái Pp ;
birra+Po:bira%> PxV2 ;
birra Pp ;
bokte Postp ;
bakte Postp ;
bakto+Use/Sub:bakto Postp; !
bokti Postp ;
buohta Postp ;
čađa Pp ;
dáfos Postp ;
dáfun+Use/Sub:dáfun Postp; ! !SOUTH
dáfus Postp ;
dáfus+Po:dáfu%>st PxC ;
dihte Postp ;
dihtii Postp ;
duoge Postp ;
duogi Postp ;
duohkai+Po:duohká%>s PxC ;
duohkai Postp ;
duohken Postp ;
duohkin Postp ;
duohkin+Po:duohki%>n PxC ;
earet Prep ;
earret Prep ;
ektui Postp ;
eret Postp ; !Oslos eret
heret+Use/Sub:heret Postp; ! !Kárášjohka dialect
fárrui Postp ;
fárus Postp ;
gaskal Pp ;
gaskan Pp ;
gaskan+Po:gaska%>n PxCPlstem ; !DuPl only, found in closed-sme-lex.txt
gaskii Postp ;
gaskka Postp ;
gaskkal Prep ;
gaskkas Postp ;
gaskkas+Po:gaskka%>st PxCPlstem ; !as for gaskan
gasku Pp ;
geahčai Pp ;
geahčen Postp ;
geahčil Pp ;
geažes Pp ;
geažis Pp ;
geažil Pp ;
guhkkot Pp ;
guhkkut Pp ;
!guhku Pp ;
gullut Pp ;
guora Postp ;
guoras Postp ;
guovdalas Pp ;
guovddáš Pp ;
guovdelas Pp ;
guovdelaš Pp ;
guovdu Pp ;
gurrii Postp ;
gurut#beal+Use/Sub:gurut#beal Pp; !
gurut#beale Pp ;
gurut#beali Pp ;
gurut#bealde Pp ;
gurut#beallai Pp ;
gurut#beallái Pp ;
hárrai+Use/Sub:hárraj Postp ; !
hárrái:hárráj Pp ;
hárráj+Use/Sub:hárráj9 Pp ; !
hárrái+Po:hárrá%>s PxC ;
haga Postp ;
hahttá Pp ;
labi Pp ;
labis Pp ;
lahka Pp ;
ládje Postp ;
loahpageahčai Pp ;
loahpageahčen Pp ;
luhtte+Po:luhti%> PxV ;
luhtte Postp ;
lusa Postp ;
lusa+Po:lusa%> PxV2 ;
mađe Postp ;
mađi Postp ;
mađo Postp ;
mađu Postp ;
maŋil Postp "from behind" ;
maŋis Postp "behind" ;
maŋis+Po:maŋi%>st PxC ;
maŋŋá Pp ;
maŋŋái Postp ;
maŋŋái+Po:maŋŋá%>s PxC ;
maŋŋil Pp "after" ;
maŋŋegeahčai Pp ;
maŋŋegeahčen Pp ;
maŋŋel Pp ;
mannjel Pp ; !dialectal form
mano Postp ;
manu Postp ;
meaddel Pp ;
meaddil Pp ;
meattil Pp ; !Southern dialect
meattá Pp ;
miehtá Pp ;
miel Postp ;
mielde+Po:mielddi%> PxV ;
mielde+Po+Use/Sub:mielddá%> PxV2 ; ! !SOUTH
mielde Postp ;
mieldi+Use/Sub:mieldi Postp; !
muttos Postp ;
nala Postp ;
nalde Postp ;
njeaiga Postp ;
njeaigga Postp ;
nuortta#bealde Pp ;
!oaidnut Postp ; !Pp includes this.
oaidnut Pp ;
oasil Pp ;
oarjjá#beal+Use/Sub:oarjjá#beal Pp; !
olggil Postp ;
olis Pp ;
ollái Pp ;
ovda#beal+Use/Sub:ovda#beal Pp; !
ovdal Pp ;
ovdii+Po:ovda%>s PxC ;
ovdasii Postp ;
ovdda#beale Postp ;
ovdda#beal+Use/Sub:ovdda#beal Postp; !
ovdda#bealde Postp ;
ovdda#beallai Postp ;
ovdda#beallái Postp ;
ovdda#beali Postp ;
ovddal Postp ;
ovddan+Use/Sub:ovddan Postp; ! !SOUTH
ovddas Postp ;
ovddas+Po:ovdda%>st PxC ;
ovdii Postp ;
rádjai Postp ;
rádjái Postp ;
ráje Postp ;
rájes Postp ;
ráji Postp ;
rájis Postp ;
rastá Pp ;
sadjái Postp ;
sajes Postp ; 
sajis Postp ;
seahká Postp ;
sisa Postp ;
sisa+Po:sisa%> PxV2 ;
sisa:siskkil Postp ;
siste Postp ;
siste+Po:sistti%> PxV ;
sivas Pp ;
skivhlái Pp ;
suktii Pp ;
várás Postp ;
várte Pp ;
váste Postp ;
vehkii Pp ;
!veagal Postp ; ! Adv
veagas Postp ;
!veara Postp ; ! Only A?
veardde Pp ;
vehkii Postp ;
vehkiin Postp ;
viđá Postp ;
viđe Postp ;
!viiddu Pp ;
vuđđosin+Use/Sub:vuđđosin Postp; !
vuođul Postp ;
vuolde+Po:vuolddi%> PxV ;
vuolde Postp ;
vuole Postp ;
vuoli Postp ;
vuolil Pp ;
vuolin+Use/Sub:vuolin Postp; ! !SOUTH
vuolis Postp ;
vuollai+Po:vuollá%>s PxC ;
vuollai Postp ;
vuollái Postp ;
vuollel Pp ;
vuollil Pp;
vulo#beal+Use/Sub:vulo#beal Pp; !
vulo#beale Pp ;
vulo#beali Pp ;
vulo#bealde Pp ;
vulo#beallai Pp ;
vulo#beallái Pp ;
vuolá#beal+Use/Sub:vuolá#beal Pp; !
vuolá#beale Pp ;
vuolá#beali Pp ;
vuolá#bealde Pp ;
vuolá#beallai Pp ;
vuolá#beallái Pp ;
vuostá Pp ;
vuostái Pp ;
! Divvun & Giellatekno - open source grammars for Sámi and other languages
! Copyright © 2000-2010 The University of Tromsø & the Norwegian Sámi Parliament
! http://giellatekno.uit.no & http://divvun.no
!
! This program is free software; you can redistribute and/or modify
! this file under the terms of the GNU General Public License as published by
! the Free Software Foundation, either version 3 of the License, or
! (at your option) any later version. The GNU General Public License
! is found at http://www.gnu.org/licenses/gpl.html. It is
! also available in the file $GTHOME/LICENSE.txt.
!
! Other licensing options are available upon request, please contact
! giellatekno@hum.uit.no or divvun@samediggi.no

! ############################## !
!This file contains the numerals !
! ############################## !




! Numerals
! ========

! The initial lexica
! ------------------

LEXICON Numeral
 MILJON ;           ! a noun of its own
 UNDERDUHAT ;       ! for generator under 1000
 JUSTDUHAT ;        ! going via 1000
 OVERDUHAT ;     ! for generator over 1000
 OLD ;           ! for "thirteen hundred, etc.
num-imprecise ;
num-collective ;
 +Use/Circ: ARABIC ;          ! for the arabic numerals        !
 +Use/Circ: ROMAN ;           ! for the roman numerals         !
 +Use/Circ: NUM-PREFIXES ;    ! for §34 etc.                   !
 +Use/Circ: ISOLATED-NUMEXP ; ! for ½ etc.                     !
11TO99F ;
21TO99 ;
DUHAT ;
1TO9DUHAT ;
O-NUPPELOHKAI ;
NUPPELOHKAICUODI ;


! We now run through the alphabetic numerals, ending up with the case
! inflection of the final number.

! Million, a noun of its own
! --------------------------

LEXICON MILJON
 miljon+Num+Sg+Nom:miljon%> K ;                !Num or N?
 miljon+Num+Sg+Nom+Use/Sub:miljun%> K ;                         !
miljon:miljovdna OKTA ;
miljon:millijovdna OKTA ;
 miljovnnat+A+Ord:miljovnnag VUOSTTAS ;    ! This should NOT be N, since it is the starting point of the Ordinal
miljovnnat+A+Ord:millijovnnag VUOSTTAS ;
miljovnnat+A+Ord:miljonag VUOSTTAS ;
 miljárda:miljár'da OKTA ;         !Num or N?
miljárddat+A+Ord:miljárddag VUOSTTAS ;



! Overduhat, for the numerals over 1000
! --------------------------------------

LEXICON OVERDUHAT
O-OKTAF ;
O-2TO9F ;
 O-JUSTLOGIF ; ! 10000
 O-2TO9LOG ;   ! 20000, 30000, ...
 O-NUPPELOT ;  ! 11000, 12000, ...
 O-CUODI ;     ! 100000
 O-2TO9CUO ;   ! 200000, 300000, ...

! All the child lexica of OVERDUHAT have the prefix O-.
! They are directed via their respective numerals to the lexicon JUSTDUHAT.


! Thousands

LEXICON O-OKTAF
okta# JUSTDUHAT ;
akta# JUSTDUHAT ;
JUSTDUHAT ;
DUHAT ;


LEXICON O-2TO9F
guokte#   JUSTDUHAT ;
golbma#   JUSTDUHAT ;
njeallje# JUSTDUHAT ;
njeallja# JUSTDUHAT ;
vihtta#   JUSTDUHAT ;
guhtta#   JUSTDUHAT ;
čieža#    JUSTDUHAT ;
gieža#    JUSTDUHAT ;
gávcci#   JUSTDUHAT ;
ovcci#    JUSTDUHAT ;

LEXICON 1TO9DUHAT
ok0ta#duhát:ok'ta OKTADUHAT ;
guokte#duhát:guok't GUOKTEDUHAT ;
nubbe#duhát:nubb NUBBEDUHAT ;
golbma#duhát:golbma GOLBMADUHAT ;
njeallje#duhát:njeallj GUOKTEDUHAT ;
njeallja#duhát+Num+Sg+Nom:njeallja#duhát%> K ;
njeallja#duhát+Num+Sg+Acc:njeallja#duhát%> K ;
njeallja#duhát+Num+Sg+Gen:njealja#duhát%> K ;
njeallja#duhát+Num+Sg+Acc:njeallja#duháh%>a K ;
njeallja#duhát+Num+Sg+Gen:njealja#duháh%>a K ;                                                                                                                                                                                                                                                                                                                                                                                                                     vihtta#duhát:vi VIHTTADUHAT ;
guhtta#duhát:gu VIHTTADUHAT ;
čieža#duhát:či CIEZADUHAT ;
gieža#duhát:gi CIEZADUHAT ;
gávcci#duhát:gák'ci GAVCCIDUHAT ;
ovcci#duhát:ok'ci GAVCCIDUHAT ;



! Tens of thousands

LEXICON O-JUSTLOGIF
logi# JUSTDUHAT ;
logi# DUHAT ;
! This lexicon is for the number 10000 only. it is separated from the
! rest to avoid forms like *logivihttaduhát, etc.


LEXICON O-LOGIF
logi# JUSTDUHAT ;
logi# DUHAT ;
logi#okta# JUSTDUHAT ;
logi#akta# JUSTDUHAT ;
logi#guokte# JUSTDUHAT ;
logi#golbma# JUSTDUHAT ;
logi#njeallje# JUSTDUHAT ;
logi#njeallja# JUSTDUHAT ;
logi#vihtta# JUSTDUHAT ;
logi#guhtta# JUSTDUHAT ;
logi#čieža# JUSTDUHAT ;
logi#gieža# JUSTDUHAT ;
logi#gávcci# JUSTDUHAT ;
logi#ovcci# JUSTDUHAT ;
logi#okta# DUHAT ;
logi#akta# DUHAT ;
logi#guokte# DUHAT ;
logi#golbma# DUHAT ;
logi#njeallje# DUHAT ;
logi#njeallja# DUHAT ;
logi#vihtta# DUHAT ;
logi#guhtta# DUHAT ;
logi#čieža# DUHAT ;
logi#gieža# DUHAT ;
logi#gávcci# DUHAT ;
logi#ovcci# DUHAT ;


! this lexicon is accessed only via other O-lexica, and not directly
! from OVERDUHAT. Thus, *logivihttaduhát, etc. is avoided.

LEXICON O-2TO9LOG
guokte# O-LOGIF ;
golbma# O-LOGIF ;
njeallje# O-LOGIF ;
njeallja# O-LOGIF ;
vihtta# O-LOGIF ;
guhtta# O-LOGIF ;
čieža# O-LOGIF ;
gieža# O-LOGIF ;
gávcci# O-LOGIF ;
ovcci# O-LOGIF ;


! Teens of thousands

LEXICON O-NUPPELOT
okta# O-NL ;
akta# O-NL ;
guokte# O-NL ;
golbma# O-NL ;
njeallje# O-NL ;
njeallja# O-NL ;
vihtta# O-NL ;
guhtta# O-NL ;
čieža# O-NL ;
gieža# O-NL ;
gávcci# O-NL ;
ovcci# O-NL ;

LEXICON O-NL
nuppe#lohkái# JUSTDUHAT ;
nuppe#lohkái# DUHAT ;
nuppe#lot# JUSTDUHAT ;
nuppe#lot# DUHAT ;
goalmmát#lohkái# JUSTDUHAT ;
goalmmát#lohkái# DUHAT ;
goalmmát#lot# JUSTDUHAT ;
goalmmát#lot# DUHAT ;
njealját#lohkái# JUSTDUHAT ;
njealját#lohkái# DUHAT ;
njealját#lot# JUSTDUHAT ;
njealját#lot# DUHAT ;
viđát#lohkái# JUSTDUHAT ;
viđát#lohkái# DUHAT ;
viđát#lot# JUSTDUHAT ;
viđát#lot# DUHAT ;
guđát#lohkái# JUSTDUHAT ;
guđát#lohkái# DUHAT ;
guđát#lot# JUSTDUHAT ;
guđát#lot# DUHAT ;
čihččet#lohkái# JUSTDUHAT ;
čihččet#lohkái# DUHAT ;
čihččet#lot# JUSTDUHAT ;
čihččet#lot# DUHAT ;
gávccát#lohkái# JUSTDUHAT ;
gávccát#lohkái# DUHAT ;
gávccát#lot# JUSTDUHAT ;
gávccát#lot# DUHAT ;
ovccát#lohkái# JUSTDUHAT ;
ovccát#lohkái# DUHAT ;
ovccát#lot# JUSTDUHAT ;
ovccát#lot# DUHAT ;
logát#lohkái# JUSTDUHAT ;
logát#lohkái# DUHAT ;
logát#lot# JUSTDUHAT ;
logát#lot# DUHAT ;

LEXICON O-NUPPELOHKAI
nuppe#lohkái# DUHAT ;
nuppe#lot# DUHAT ;
goalmmát#lohkái# DUHAT ;
goalmmát#lot# DUHAT ;
njealját#lohkái# DUHAT ;
njealját#lot# DUHAT ;
viđát#lohkái# DUHAT ;
viđát#lot# DUHAT ;
guđát#lohkái# DUHAT ;
guđát#lot# DUHAT ;
čihččet#lohkái# DUHAT ;
čihččet#lot# DUHAT ;
gávccát#lohkái# DUHAT ;
gávccát#lot# DUHAT ;
ovccát#lohkái# DUHAT ;
ovccát#lot# DUHAT ;
logát#lohkái# DUHAT ;
logát#lot# DUHAT ;


! Hundreds of thousands

LEXICON O-CUODI
 čuođi# JUSTDUHAT ;  ! 100000
 čuođi# DUHAT ;  ! 100000
 čuođi# O-OKTAF ;  ! 101000
čuođi#okta# JUSTDUHAT ;
čuođi#akta# JUSTDUHAT ;
čuođi#guokte# JUSTDUHAT ;
čuođi#golbma# JUSTDUHAT ;
čuođi#njeallje# JUSTDUHAT ;
čuođi#njeallja# JUSTDUHAT ;
čuođi#vihtta# JUSTDUHAT ;
čuođi#guhtta# JUSTDUHAT ;
čuođi#čieža# JUSTDUHAT ;
čuođi#gieža# JUSTDUHAT ;
čuođi#gávcci# JUSTDUHAT ;
čuođi#ovcci# JUSTDUHAT ;
čuođi#okta# DUHAT ;
čuođi#akta# DUHAT ;
čuođi#guokte# DUHAT ;
čuođi#golbma# DUHAT ;
čuođi#njeallje# DUHAT ;
čuođi#njeallja# DUHAT ;
čuođi#vihtta# DUHAT ;
čuođi#guhtta# DUHAT ;
čuođi#čieža# DUHAT ;
čuođi#gieža# DUHAT ;
čuođi#gávcci# DUHAT ;
čuođi#ovcci# DUHAT ;
 čuođi# O-LOGIF ; ! 110000, 113000, ...
 čuođi# O-2TO9LOG ;  ! 120000, 123000, ...
 čuođi# O-NUPPELOT ; ! 115000, ...
 okta#čuohti# JUSTDUHAT ;  ! 100000
 okta#čuohti# DUHAT ;  ! 100000
 okta#čuohti# O-OKTAF ;  ! 101000
okta#čuohti#okta# JUSTDUHAT ;
okta#čuohti#akta# JUSTDUHAT ;
okta#čuohti#guokte# JUSTDUHAT ;
okta#čuohti#golbma# JUSTDUHAT ;
okta#čuohti#njeallje# JUSTDUHAT ;
okta#čuohti#njeallja# JUSTDUHAT ;
okta#čuohti#vihtta# JUSTDUHAT ;
okta#čuohti#guhtta# JUSTDUHAT ;
okta#čuohti#čieža# JUSTDUHAT ;
okta#čuohti#gieža# JUSTDUHAT ;
okta#čuohti#gávcci# JUSTDUHAT ;
okta#čuohti#ovcci# JUSTDUHAT ;
okta#čuohti#okta# DUHAT ;
okta#čuohti#akta# DUHAT ;
okta#čuohti#guokte# DUHAT ;
okta#čuohti#golbma# DUHAT ;
okta#čuohti#njeallje# DUHAT ;
okta#čuohti#njeallja# DUHAT ;
okta#čuohti#vihtta# DUHAT ;
okta#čuohti#guhtta# DUHAT ;
okta#čuohti#čieža# DUHAT ;
okta#čuohti#gieža# DUHAT ;
okta#čuohti#gávcci# DUHAT ;
okta#čuohti#ovcci# DUHAT ;
 okta#čuohti# O-LOGIF ; ! 110000, 113000, ...
 okta#čuohti# O-2TO9LOG ;  ! 120000, 123000, ...
 okta#čuohti# O-NUPPELOT ; ! 115000, ...
!Troms:
čuohte# JUSTDUHAT ;
čuohte# DUHAT ;
čuohte# O-OKTAF ;
 čuohti# JUSTDUHAT ;  ! 100000
 čuohti# DUHAT ;  ! 100000
 čuohti# O-OKTAF ;  ! 101000
čuohti#okta# JUSTDUHAT ;
čuohti#akta# JUSTDUHAT ;
čuohti#guokte# JUSTDUHAT ;
čuohti#golbma# JUSTDUHAT ;
čuohti#njeallje# JUSTDUHAT ;
čuohti#njeallja# JUSTDUHAT ;
čuohti#vihtta# JUSTDUHAT ;
čuohti#guhtta# JUSTDUHAT ;
čuohti#čieža# JUSTDUHAT ;
čuohti#gieža# JUSTDUHAT ;
čuohti#gávcci# JUSTDUHAT ;
čuohti#ovcci# JUSTDUHAT ;
čuohti#okta# DUHAT ;
čuohti#akta# DUHAT ;
čuohti#guokte# DUHAT ;
čuohti#golbma# DUHAT ;
čuohti#njeallje# DUHAT ;
čuohti#njeallja# DUHAT ;
čuohti#vihtta# DUHAT ;
čuohti#guhtta# DUHAT ;
čuohti#čieža# DUHAT ;
čuohti#gieža# DUHAT ;
čuohti#gávcci# DUHAT ;
čuohti#ovcci# DUHAT ;
 čuohti# O-LOGIF ; ! 110000, 113000, ...
 čuohti# O-2TO9LOG ;  ! 120000, 123000, ...
 čuohti# O-NUPPELOT ; ! 115000, ...

LEXICON O-2TO9CUO
guokte# O-GCUO ;
golbma# O-GCUO ;
njeallje# O-GCUO ;
njeallja# O-GCUO ;
vihtta# O-GCUO ;
guhtta# O-GCUO ;
čieža# O-GCUO ;
gieža# O-GCUO ;
gávcci# O-GCUO ;
ovcci# O-GCUO ;

LEXICON O-GCUO
 čuođi# JUSTDUHAT ;  ! 100000
 čuođi# DUHAT ;  ! 100000
 čuođi# O-OKTAF ;  ! 101000
čuođi#okta# JUSTDUHAT ;
čuođi#akta# JUSTDUHAT ;
čuođi#guokte# JUSTDUHAT ;
čuođi#golbma# JUSTDUHAT ;
čuođi#njeallje# JUSTDUHAT ;
čuođi#njeallja# JUSTDUHAT ;
čuođi#vihtta# JUSTDUHAT ;
čuođi#guhtta# JUSTDUHAT ;
čuođi#čieža# JUSTDUHAT ;
čuođi#gieža# JUSTDUHAT ;
čuođi#gávcci# JUSTDUHAT ;
čuođi#ovcci# JUSTDUHAT ;
čuođi#okta# DUHAT ;
čuođi#akta# DUHAT ;
čuođi#guokte# DUHAT ;
čuođi#golbma# DUHAT ;
čuođi#njeallje# DUHAT ;
čuođi#njeallja# DUHAT ;
čuođi#vihtta# DUHAT ;
čuođi#guhtta# DUHAT ;
čuođi#čieža# DUHAT ;
čuođi#gieža# DUHAT ;
čuođi#gávcci# DUHAT ;
čuođi#ovcci# DUHAT ;
 čuođi# O-LOGIF ; ! 110000, 113000, ...
 čuođi# O-2TO9LOG ;  ! 120000, 123000, ...
 čuođi# O-NUPPELOT ; ! 115000, ...


LEXICON DUHAT
duhát:duháh DUHATCASE ;

! Justduhat, for numrals going via 1000
! -------------------------------------

LEXICON JUSTDUHAT
 duhát# UNDERDUHAT ;  ! Thousand-and-something
duháhat+A+Ord:duháha DUHAHAT ;
duhát# 111TO119 ;
duhát# 21TO99 ;
duhát# LOGIF ;


! Old, for the old counting thirteen hundred etc.
! -----------------------------------------------

LEXICON OLD
okta# NLX ;
akta# NLX ;
guokte# NLX ;
golbma# NLX ;
njeallje# NLX ;
njeallja# NLX ;
vihtta# NLX ;
guhtta# NLX ;
čieža# NLX ;
gieža# NLX ;
gávcci# NLX ;
ovcci# NLX ;

LEXICON NLX
nuppe#lohkái# CUODI ;
nuppe#lohkái# 2TO9CUO ;
nuppe#lot# CUODI ;
nuppe#lot# 2TO9CUO ;
goalmmát#lohkái# CUODI ;
goalmmát#lohkái# 2TO9CUO ;
goalmmát#lot# CUODI ;
goalmmát#lot# 2TO9CUO ;
njealját#lohkái# CUODI ;
njealját#lohkái# 2TO9CUO ;
njealját#lot# CUODI ;
njealját#lot# 2TO9CUO ;
viđát#lohkái# CUODI ;
viđát#lohkái# 2TO9CUO ;
viđát#lot# CUODI ;
viđát#lot# 2TO9CUO ;
guđát#lohkái# CUODI ;
guđát#lohkái# 2TO9CUO ;
guđát#lot# CUODI ;
guđát#lot# 2TO9CUO ;
čihččet#lohkái# CUODI ;
čihččet#lohkái# 2TO9CUO ;
čihččet#lot# CUODI ;
čihččet#lot# 2TO9CUO ;
gávccát#lohkái# CUODI ;
gávccát#lohkái# 2TO9CUO ;
gávccát#lot# CUODI ;
gávccát#lot# 2TO9CUO ;
ovccát#lohkái# CUODI ;
ovccát#lohkái# 2TO9CUO ;
ovccát#lot# CUODI ;
ovccát#lot# 2TO9CUO ;
logát#lohkái# CUODI ;
logát#lohkái# 2TO9CUO ;
logát#lot# CUODI ;
logát#lot# 2TO9CUO ;


LEXICON NUPPELOHKAICUODI
nuppe#lohkái# CUODICASE ;
nuppe#lot# CUODICASE ;
goalmmát#lohkái# CUODICASE ;
goalmmát#lot# CUODICASE ;
njealját#lohkái# CUODICASE ;
njealját#lot# CUODICASE ;
viđát#lohkái# CUODICASE ;
viđát#lot# CUODICASE ;
guđát#lohkái# CUODICASE ;
guđát#lot# CUODICASE ;
čihččet#lohkái# CUODICASE ;
čihččet#lot# CUODICASE ;
gávccát#lohkái# CUODICASE ;
gávccát#lot# CUODICASE ;
ovccát#lohkái# CUODICASE ;
ovccát#lot# CUODICASE ;
logát#lohkái# CUODICASE ;
logát#lot# CUODICASE ;


! Underduhat, the numerals under 1000
! -----------------------------------


LEXICON UNDERDUHAT
 OKTAF ;     ! 1, 11
 2TO9F ;     ! 2-9
 BARELOGIF ;     ! 10
NUPPELOHKAI ;
 2TO9LOG ; ! 20-90
 CUODI ;     ! 100
 2TO9CUO ; ! 200-999
1TO9CUODI ;
LOHKI ;


LEXICON OKTAF
ok0ta:ok'ta OKTA ;
ok0ta#lohki:ok'ta OKTALOHKI ;
akta+Num+Sg+Nom:akta%> K ;
akta#lohki+Num+Sg+Nom:akta#lohki%> K ;
vuosttas+A+Ord:vuosttas VUOSTTAS ;
vuosttaš+A+Ord:vuosttaž VUOSTTAS ;
! K ; this lead to "go +Clt" as an analysis, and was removed.
! Thus, direction to K should be made at an earlier point


LEXICON 2TO9F
guok0te:guok't GUOKTE ;
nubbi+A+Ord:nubbi%> nubbicase ;
guovttis+N+Coll+Sg+Nom:guovttes%> K ;
guovttis:guok'tis GUOVTTIS ;
golbma GOLBMA ;
goalmmát+A+Ord:goalmmád VUOSTTAS ;
golmmas:golbmas OVCCIS ;
njeallje:njeallj GUOKTE ;
njeallja+Num+Sg+Nom:njeallja%> K ;
njeallja+Num+Sg+Gen:njealja%> K ;
njeallja+Num+Sg+Acc:njealja%> K ;
njealját+A+Ord:njealjád VUOSTTAS ;
njealjis:njealljis OVCCIS ;
vihtta:vi VIHTTA ;
viđát+A+Ord:viđád VUOSTTAS ;
viđas:vi VIDAS ;
guhtta:gu VIHTTA ;
guđát+A+Ord:guđád VUOSTTAS ;
guđas:gu VIDAS ;
čieža:či CIEZA ;
gieža:gi CIEZA ;
čihččet+A+Ord:čihččed VUOSTTAS ;
gihččet+A+Ord:gihččed VUOSTTAS ;
čie00žas:čieh'čas OVCCIS ;
gie00žas:gieh'čas OVCCIS ;
gávcci:gák'ci GAVCCI ;
gávccát+A+Ord:gávccád VUOSTTAS ;
gávccis:gák'cis OVCCIS ;
ovcci:ok'ci GAVCCI ;
ovccát+A+Ord:ovccád VUOSTTAS ;
ovccis:ok'cis OVCCIS ;


LEXICON 11TO99F
ok0ta#nuppe#lohkái:ok'ta OKTANUPPELOHKAI ;
 ok0ta#nuppe#lohkái+Num+Sg+Loc:okta%>#nuppe#logi%>s K ; !time
 ok0ta#nuppe#lohkái+Num+Sg+Ill:okta%>#nuppe#lohká%>j K ; !time
 ok0ta#nuppe#lohkái+Num+Sg+Attr:okta%>#nuppe#logi%> K ; !time
ok0ta#goalmmát#lohkái:ok'ta OKTAGOALMMATLOHKAI ;
ok0ta#njealját#lohkái:ok'ta OKTANJEALJATLOHKAI ;
ok0ta#viđát#lohkái:ok'ta OKTAVIDATLOHKAI ;
ok0ta#guđát#lohkái:ok'ta OKTAGUDATLOHKAI ;
ok0ta#čihččet#lohkái:ok'ta OKTACIHCCETLOHKAI ;
ok0ta#gávccát#lohkái:ok'ta OKTAGAVCCATLOHKAI ;
ok0ta#ovccát#lohkái:ok'ta OKTAOVCCATLOHKAI ;
ok0ta#logát#lohkái:ok'ta OKTALOGATLOHKAI ;
guok0te#nuppe#lohkái:guok't GUOKTENUPPELOHKAI ;
 guok0te#nuppe#lohkái+Num+Sg+Loc:guokte%>#nuppe#logi%>s K ; !time
 guok0te#nuppe#lohkái+Num+Sg+Ill:guokte%>#nuppe#lohká%>j K ; !time
 guok0te#nuppe#lohkái+Num+Sg+Attr:guokte%>#nuppe#logi%> K ; !time
guok0te#goalmmát#lohkái:guok't GUOKTEGOALMMATLOHKAI ;
guok0te#njealját#lohkái:guok't GUOKTENJEALJATLOHKAI ;
guok0te#viđát#lohkái:guok't GUOKTEVIDATLOHKAI ;
guok0te#guđát#lohkái:guok't GUOKTEGUDATLOHKAI ;
guok0te#čihččet#lohkái:guok't GUOKTECIHCCETLOHKAI ;
guok0te#gávccát#lohkái:guok't GUOKTEGAVCCATLOHKAI ;
guok0te#ovccát#lohkái:guok't GUOKTEOVCCATLOHKAI ;
guok0te#logát#lohkái:guok't GUOKTELOGATLOHKAI ;
nubbe#nuppe#lohkái:nubb NUBBENUPPELOHKAI ;
 nubbe#nuppe#lohkái+Num+Sg+Loc:nubbe%>#nuppe#logi%>s K ; !time
 nubbe#nuppe#lohkái+Num+Sg+Ill:nubbe%>#nuppe#lohká%>j K ; !time
 nubbe#nuppe#lohkái+Num+Sg+Attr:nubbe%>#nuppe#logi%> K ; !time
nubbe#goalmmát#lohkái:nubb NUBBEGOALMMATLOHKAI ;
nubbe#njealját#lohkái:nubb NUBBENJEALJATLOHKAI ;
nubbe#viđát#lohkái:nubb NUBBEVIDATLOHKAI ;
nubbe#guđát#lohkái:nubb NUBBEGUDATLOHKAI ;
nubbe#čihččet#lohkái:nubb NUBBECIHCCETLOHKAI ;
nubbe#gávccát#lohkái:nubb NUBBEGAVCCATLOHKAI ;
nubbe#ovccát#lohkái:nubb NUBBEOVCCATLOHKAI ;
nubbe#logát#lohkái:nubb NUBBELOGATLOHKAI ;
golbma#nuppe#lohkái:golbma GOLBMANUPPELOHKAI ;
golbma#goalmmát#lohkái:golbma GOLBMAGOALMMATLOHKAI ;
golbma#njealját#lohkái:golbma GOLBMANJEALJATLOHKAI ;
golbma#viđát#lohkái:golbma GOLBMAVIDATLOHKAI ;
golbma#guđát#lohkái:golbma GOLBMAGUDATLOHKAI ;
golbma#čihččet#lohkái:golbma GOLBMACIHCCETLOHKAI ;
golbma#gávccát#lohkái:golbma GOLBMAGAVCCATLOHKAI ;
golbma#ovccát#lohkái:golbma GOLBMAOVCCATLOHKAI ;
golbma#logát#lohkái:golbma GOLBMALOGATLOHKAI ;
njeallje#nuppe#lohkái:njeallj GUOKTENUPPELOHKAI ;
njeallje#goalmmát#lohkái:njeallj GUOKTEGOALMMATLOHKAI ;
njeallje#njealját#lohkái:njeallj GUOKTENJEALJATLOHKAI ;
njeallje#viđát#lohkái:njeallj GUOKTEVIDATLOHKAI ;
njeallje#guđát#lohkái:njeallj GUOKTEGUDATLOHKAI ;
njeallje#čihččet#lohkái:njeallj GUOKTECIHCCETLOHKAI ;
njeallje#gávccát#lohkái:njeallj GUOKTEGAVCCATLOHKAI ;
njeallje#ovccát#lohkái:njeallj GUOKTEOVCCATLOHKAI ;
njeallje#logát#lohkái:njeallj GUOKTELOGATLOHKAI ;
vihtta#nuppe#lohkái:vi VIHTTANUPPELOHKAI ;
vihtta#goalmmát#lohkái:vi VIHTTAGOALMMATLOHKAI ;
vihtta#njealját#lohkái:vi VIHTTANJEALJATLOHKAI ;
vihtta#viđát#lohkái:vi VIHTTAVIDATLOHKAI ;
vihtta#guđát#lohkái:vi VIHTTAGUDATLOHKAI ;
vihtta#čihččet#lohkái:vi VIHTTACIHCCETLOHKAI ;
vihtta#gávccát#lohkái:vi VIHTTAGAVCCATLOHKAI ;
vihtta#ovccát#lohkái:vi VIHTTAOVCCATLOHKAI ;
vihtta#logát#lohkái:vi VIHTTALOGATLOHKAI ;
guhtta#nuppe#lohkái:gu VIHTTANUPPELOHKAI ;
guhtta#goalmmát#lohkái:gu VIHTTAGOALMMATLOHKAI ;
guhtta#njealját#lohkái:gu VIHTTANJEALJATLOHKAI ;
guhtta#viđát#lohkái:gu VIHTTAVIDATLOHKAI ;
guhtta#guđát#lohkái:gu VIHTTAGUDATLOHKAI ;
guhtta#čihččet#lohkái:gu VIHTTACIHCCETLOHKAI ;
guhtta#gávccát#lohkái:gu VIHTTAGAVCCATLOHKAI ;
guhtta#ovccát#lohkái:gu VIHTTAOVCCATLOHKAI ;
guhtta#logát#lohkái:gu VIHTTALOGATLOHKAI ;
čieža#nuppe#lohkái:či CIEZANUPPELOHKAI ;
čieža#goalmmát#lohkái:či CIEZAGOALMMATLOHKAI ;
čieža#njealját#lohkái:či CIEZANJEALJATLOHKAI ;
čieža#viđát#lohkái:či CIEZAVIDATLOHKAI ;
čieža#guđát#lohkái:či CIEZAGUDATLOHKAI ;
čieža#čihččet#lohkái:či CIEZACIHCCETLOHKAI ;
čieža#gávccát#lohkái:či CIEZAGAVCCATLOHKAI ;
čieža#ovccát#lohkái:či CIEZAOVCCATLOHKAI ;
čieža#logát#lohkái:či CIEZALOGATLOHKAI ;
gieža#nuppe#lohkái:gi CIEZANUPPELOHKAI ;
gieža#goalmmát#lohkái:gi CIEZAGOALMMATLOHKAI ;
gieža#njealját#lohkái:gi CIEZANJEALJATLOHKAI ;
gieža#viđát#lohkái:gi CIEZAVIDATLOHKAI ;
gieža#guđát#lohkái:gi CIEZAGUDATLOHKAI ;
gieža#gihččet#lohkái:gi CIEZACIHCCETLOHKAI ;
gieža#gávccát#lohkái:gi CIEZAGAVCCATLOHKAI ;
gieža#ovccát#lohkái:gi CIEZAOVCCATLOHKAI ;
gieža#logát#lohkái:gi CIEZALOGATLOHKAI ;
gávcci#nuppe#lohkái:gák'ci GAVCCINUPPELOHKAI ;
gávcci#goalmmát#lohkái:gák'ci GAVCCIGOALMMATLOHKAI ;
gávcci#njealját#lohkái:gák'ci GAVCCINJEALJATLOHKAI ;
gávcci#viđát#lohkái:gák'ci GAVCCIVIDATLOHKAI ;
gávcci#guđát#lohkái:gák'ci GAVCCIGUDATLOHKAI ;
gávcci#čihččet#lohkái:gák'ci GAVCCICIHCCETLOHKAI ;
gávcci#gávccát#lohkái:gák'ci GAVCCIGAVCCATLOHKAI ;
gávcci#ovccát#lohkái:gák'ci GAVCCIOVCCATLOHKAI ;
gávcci#logát#lohkái:gák'ci GAVCCILOGATLOHKAI ;
ovcci#nuppe#lohkái:ok'ci GAVCCINUPPELOHKAI ;
ovcci#goalmmát#lohkái:ok'ci GAVCCIGOALMMATLOHKAI ;
ovcci#njealját#lohkái:ok'ci GAVCCINJEALJATLOHKAI ;
ovcci#viđát#lohkái:ok'ci GAVCCIVIDATLOHKAI ;
ovcci#guđát#lohkái:ok'ci GAVCCIGUDATLOHKAI ;
ovcci#čihččet#lohkái:ok'ci GAVCCICIHCCETLOHKAI ;
ovcci#gávccát#lohkái:ok'ci GAVCCIGAVCCATLOHKAI ;
ovcci#ovccát#lohkái:ok'ci GAVCCIOVCCATLOHKAI ;
ovcci#logát#lohkái:ok'ci GAVCCILOGATLOHKAI ;
okta# NUPPELOHKAI ;
guokte# NUPPELOHKAI ;
golbma# NUPPELOHKAI ;
njeallje# NUPPELOHKAI ;
njeallja# NUPPELOHKAI ;
vihtta# NUPPELOHKAI ;
guhtta# NUPPELOHKAI ;
čieža# NUPPELOHKAI ;
gieža# NUPPELOHKAI ;
gávcci# NUPPELOHKAI ;
ovcci# NUPPELOHKAI ;

LEXICON LOGIF
logi: LOGI ;
logi+Num+Sg+Nom:lot%> K ;
logi+Num+Sg+Acc+Attr:lot%> K ;
logi#+Num+Sg+Acc+Attr:lot»# NUMERALCOMPOUNDS ;
logát+A+Ord:logád VUOSTTAS ;
logis:loh'kis OVCCIS ;


LEXICON BARELOGIF
logi: LOGI ;
logát+A+Ord:logád VUOSTTAS ;
logis:loh'kis OVCCIS ;
máŋga#logis:máŋga#loh'kis OVCCIS ;

LEXICON LOHKI
lohki+Num+Sg+Nom:lohki%> K ;

!LEXICON NL
!NUPPELOHKAI ;

LEXICON 2TO9LOG
guok0te#logi:guok't GUOKTELOGI ;
golbma#logi:golbma GOLBMALOGI ;
njeallje#logi:njeallj GUOKTELOGI ;
njeallja#logi+Num+Sg+Nom:njeallja#logi%> K ;
njeallja#logi+Num+Sg+Acc:njeallja#logi%> K ;
njeallja#logi+Num+Sg+Gen:njealja#logi%> K ;
vihtta#logi:vi VIHTTALOGI ;
guhtta#logi:gu VIHTTALOGI ;
čieža#logi:či CIEZALOGI ;
gieža#logi:gi CIEZALOGI ;
gávcci#logi:gák'ci GAVCCILOGI ;
ovcci#logi:ok'ci GAVCCILOGI ;
nubbe#logi:nubb NUBBELOGI ;
nubbe# LOHKAI-END ;
guok0te# LOHKAI-END ;
golbma# LOHKAI-END ;
njeallje# LOHKAI-END ;
njeallja# LOHKAI-END ;
vihtta# LOHKAI-END ;
guhtta# LOHKAI-END ;
čieža# LOHKAI-END ;
gieža# LOHKAI-END ;
gávcci# LOHKAI-END ;
ovcci# LOHKAI-END ;


LEXICON 21TO99
guok0te#logi#:guok't GUOKTELOGIOKTA ;
guok0te#logi#:guok't GUOKTELOGIGUOKTE ;
guok0te#logi#:guok't GUOKTELOGIGOLBMA ;
guok0te#logi#:guok't GUOKTELOGINJEALLJE ;
guok0te#logi#:guok't GUOKTELOGIVIHTTA ;
guok0te#logi#:guok't GUOKTELOGIGUHTTA ;
guok0te#logi#:guok't GUOKTELOGICIEZA ;
guok0te#logi#:guok't GUOKTELOGIGAVCCI ;
guok0te#logi#:guok't GUOKTELOGIOVCCI ;
golbma#logi#:golbma GOLBMALOGIOKTA ;
golbma#logi#:golbma GOLBMALOGIGUOKTE ;
golbma#logi#:golbma GOLBMALOGIGOLBMA ;
golbma#logi#:golbma GOLBMALOGINJEALLJE ;
golbma#logi#:golbma GOLBMALOGIVIHTTA ;
golbma#logi#:golbma GOLBMALOGIGUHTTA ;
golbma#logi#:golbma GOLBMALOGICIEZA ;
golbma#logi#:golbma GOLBMALOGIGAVCCI ;
golbma#logi#:golbma GOLBMALOGIOVCCI ;
njeallje#logi#:njeallj GUOKTELOGIOKTA ;
njeallje#logi#:njeallj GUOKTELOGIGUOKTE ;
njeallje#logi#:njeallj GUOKTELOGIGOLBMA ;
njeallje#logi#:njeallj GUOKTELOGINJEALLJE ;
njeallje#logi#:njeallj GUOKTELOGIVIHTTA ;
njeallje#logi#:njeallj GUOKTELOGIGUHTTA ;
njeallje#logi#:njeallj GUOKTELOGICIEZA ;
njeallje#logi#:njeallj GUOKTELOGIGAVCCI ;
njeallje#logi#:njeallj GUOKTELOGIOVCCI ;
vihtta#logi#:vi VIHTTALOGIOKTA ;
vihtta#logi#:vi VIHTTALOGIGUOKTE ;
vihtta#logi#:vi VIHTTALOGIGOLBMA ;
vihtta#logi#:vi VIHTTALOGINJEALLJE ;
vihtta#logi#:vi VIHTTALOGIVIHTTA ;
vihtta#logi#:vi VIHTTALOGIGUHTTA ;
vihtta#logi#:vi VIHTTALOGICIEZA ;
vihtta#logi#:vi VIHTTALOGIGAVCCI ;
vihtta#logi#:vi VIHTTALOGIOVCCI ;
guhtta#logi#:gu VIHTTALOGIOKTA ;
guhtta#logi#:gu VIHTTALOGIGUOKTE ;
guhtta#logi#:gu VIHTTALOGIGOLBMA ;
guhtta#logi#:gu VIHTTALOGINJEALLJE ;
guhtta#logi#:gu VIHTTALOGIVIHTTA ;
guhtta#logi#:gu VIHTTALOGIGUHTTA ;
guhtta#logi#:gu VIHTTALOGICIEZA ;
guhtta#logi#:gu VIHTTALOGIGAVCCI ;
guhtta#logi#:gu VIHTTALOGIOVCCI ;
čieža#logi#:čieža GOLBMALOGIOKTA ;
gieža#logi#:gieža GOLBMALOGIOKTA ;
čieža#logi#:čieža GOLBMALOGIGUOKTE ;
gieža#logi#:gieža GOLBMALOGIGUOKTE ;
čieža#logi#:čieža GOLBMALOGIGOLBMA ;
gieža#logi#:gieža GOLBMALOGIGOLBMA ;
čieža#logi#:čieža GOLBMALOGINJEALLJE ;
gieža#logi#:gieža GOLBMALOGINJEALLJE ;
čieža#logi#:čieža GOLBMALOGIVIHTTA ;
gieža#logi#:gieža GOLBMALOGIVIHTTA ;
čieža#logi#:čieža GOLBMALOGIGUHTTA ;
gieža#logi#:gieža GOLBMALOGIGUHTTA ;
čieža#logi#:čieža GOLBMALOGICIEZA ;
gieža#logi#:gieža GOLBMALOGICIEZA ;
čieža#logi#:čieža GOLBMALOGIGAVCCI ;
gieža#logi#:gieža GOLBMALOGIGAVCCI ;
čieža#logi#:čieža GOLBMALOGIOVCCI ;
gieža#logi#:gieža GOLBMALOGIOVCCI ;
gávcci#logi#:gák'ci GAVCCILOGIOKTA ;
gávcci#logi#:gák'ci GAVCCILOGIGUOKTE ;
gávcci#logi#:gák'ci GAVCCILOGIGOLBMA ;
gávcci#logi#:gák'ci GAVCCILOGINJEALLJE ;
gávcci#logi#:gák'ci GAVCCILOGIVIHTTA ;
gávcci#logi#:gák'ci GAVCCILOGIGUHTTA ;
gávcci#logi#:gák'ci GAVCCILOGICIEZA ;
gávcci#logi#:gák'ci GAVCCILOGIGAVCCI ;
gávcci#logi#:gák'ci GAVCCILOGIOVCCI ;
ovcci#logi#:ok'ci GAVCCILOGIOKTA ;
ovcci#logi#:ok'ci GAVCCILOGIGUOKTE ;
ovcci#logi#:ok'ci GAVCCILOGIGOLBMA ;
ovcci#logi#:ok'ci GAVCCILOGINJEALLJE ;
ovcci#logi#:ok'ci GAVCCILOGIVIHTTA ;
ovcci#logi#:ok'ci GAVCCILOGIGUHTTA ;
ovcci#logi#:ok'ci GAVCCILOGICIEZA ;
ovcci#logi#:ok'ci GAVCCILOGIGAVCCI ;
ovcci#logi#:ok'ci GAVCCILOGIOVCCI ;
guokte#logi#:guokte#logi num-ordinal ;
golbma#logi#:golbma#logi# num-ordinal ;
njeallje#logi#:njeallje#logi# num-ordinal ;
njeallja#logi#:njeallja#logi# num-ordinal ;
vihtta#logi#:vihtta#logi# num-ordinal ;
guhtta#logi#:guhtta#logi# num-ordinal ;
čieža#logi#:čieža#logi# num-ordinal ;
gieža#logi#:gieža#logi# num-ordinal ;
gávcci#logi#:gávcci#logi# num-ordinal ;
ovcci#logi#:ovcci#logi# num-ordinal ;
guokte#logi# num-collective ;
golbma#logi# num-collective ;
njeallje#logi# num-collective ;
njeallja#logi# num-collective ;
vihtta#logi# num-collective ;
guhtta#logi# num-collective ;
čieža#logi# num-collective ;
gieža#logi# num-collective ;
gávcci#logi# num-collective ;
ovcci#logi# num-collective ;


LEXICON 111TO119
ok0ta#nuppe#lohkái:ok'ta OKTANUPPELOHKAI ;
ok0ta#goalmmát#lohkái:ok'ta OKTAGOALMMATLOHKAI ;
ok0ta#njealját#lohkái:ok'ta OKTANJEALJATLOHKAI ;
ok0ta#viđát#lohkái:ok'ta OKTAVIDATLOHKAI ;
ok0ta#guđát#lohkái:ok'ta OKTAGUDATLOHKAI ;
ok0ta#čihččet#lohkái:ok'ta OKTACIHCCETLOHKAI ;
ok0ta#gávccát#lohkái:ok'ta OKTAGAVCCATLOHKAI ;
ok0ta#ovccát#lohkái:ok'ta OKTAOVCCATLOHKAI ;
ok0ta#logát#lohkái:ok'ta OKTALOGATLOHKAI ;
guok0te#nuppe#lohkái:guok't GUOKTENUPPELOHKAI ;
guok0te#goalmmát#lohkái:guok't GUOKTEGOALMMATLOHKAI ;
guok0te#njealját#lohkái:guok't GUOKTENJEALJATLOHKAI ;
guok0te#viđát#lohkái:guok't GUOKTEVIDATLOHKAI ;
guok0te#guđát#lohkái:guok't GUOKTEGUDATLOHKAI ;
guok0te#čihččet#lohkái:guok't GUOKTECIHCCETLOHKAI ;
guok0te#gávccát#lohkái:guok't GUOKTEGAVCCATLOHKAI ;
guok0te#ovccát#lohkái:guok't GUOKTEOVCCATLOHKAI ;
guok0te#logát#lohkái:guok't GUOKTELOGATLOHKAI ;
nubbe#nuppe#lohkái:nubb NUBBENUPPELOHKAI ;
nubbe#goalmmát#lohkái:nubb NUBBEGOALMMATLOHKAI ;
nubbe#njealját#lohkái:nubb NUBBENJEALJATLOHKAI ;
nubbe#viđát#lohkái:nubb NUBBEVIDATLOHKAI ;
nubbe#guđát#lohkái:nubb NUBBEGUDATLOHKAI ;
nubbe#čihččet#lohkái:nubb NUBBECIHCCETLOHKAI ;
nubbe#gávccát#lohkái:nubb NUBBEGAVCCATLOHKAI ;
nubbe#ovccát#lohkái:nubb NUBBEOVCCATLOHKAI ;
nubbe#logát#lohkái:nubb NUBBELOGATLOHKAI ;
golbma#nuppe#lohkái:golbma GOLBMANUPPELOHKAI ;
golbma#goalmmát#lohkái:golbma GOLBMAGOALMMATLOHKAI ;
golbma#njealját#lohkái:golbma GOLBMANJEALJATLOHKAI ;
golbma#viđát#lohkái:golbma GOLBMAVIDATLOHKAI ;
golbma#guđát#lohkái:golbma GOLBMAGUDATLOHKAI ;
golbma#čihččet#lohkái:golbma GOLBMACIHCCETLOHKAI ;
golbma#gávccát#lohkái:golbma GOLBMAGAVCCATLOHKAI ;
golbma#ovccát#lohkái:golbma GOLBMAOVCCATLOHKAI ;
golbma#logát#lohkái:golbma GOLBMALOGATLOHKAI ;
njeallje#nuppe#lohkái:njeallj GUOKTENUPPELOHKAI ;
njeallje#goalmmát#lohkái:njeallj GUOKTEGOALMMATLOHKAI ;
njeallje#njealját#lohkái:njeallj GUOKTENJEALJATLOHKAI ;
njeallje#viđát#lohkái:njeallj GUOKTEVIDATLOHKAI ;
njeallje#guđát#lohkái:njeallj GUOKTEGUDATLOHKAI ;
njeallje#čihččet#lohkái:njeallj GUOKTECIHCCETLOHKAI ;
njeallje#gávccát#lohkái:njeallj GUOKTEGAVCCATLOHKAI ;
njeallje#ovccát#lohkái:njeallj GUOKTEOVCCATLOHKAI ;
njeallje#logát#lohkái:njeallj GUOKTELOGATLOHKAI ;
vihtta#nuppe#lohkái:vi VIHTTANUPPELOHKAI ;
vihtta#goalmmát#lohkái:vi VIHTTAGOALMMATLOHKAI ;
vihtta#njealját#lohkái:vi VIHTTANJEALJATLOHKAI ;
vihtta#viđát#lohkái:vi VIHTTAVIDATLOHKAI ;
vihtta#guđát#lohkái:vi VIHTTAGUDATLOHKAI ;
vihtta#čihččet#lohkái:vi VIHTTACIHCCETLOHKAI ;
vihtta#gávccát#lohkái:vi VIHTTAGAVCCATLOHKAI ;
vihtta#ovccát#lohkái:vi VIHTTAOVCCATLOHKAI ;
vihtta#logát#lohkái:vi VIHTTALOGATLOHKAI ;
guhtta#nuppe#lohkái:gu VIHTTANUPPELOHKAI ;
guhtta#goalmmát#lohkái:gu VIHTTAGOALMMATLOHKAI ;
guhtta#njealját#lohkái:gu VIHTTANJEALJATLOHKAI ;
guhtta#viđát#lohkái:gu VIHTTAVIDATLOHKAI ;
guhtta#guđát#lohkái:gu VIHTTAGUDATLOHKAI ;
guhtta#čihččet#lohkái:gu VIHTTACIHCCETLOHKAI ;
guhtta#gávccát#lohkái:gu VIHTTAGAVCCATLOHKAI ;
guhtta#ovccát#lohkái:gu VIHTTAOVCCATLOHKAI ;
guhtta#logát#lohkái:gu VIHTTALOGATLOHKAI ;
čieža#nuppe#lohkái:či CIEZANUPPELOHKAI ;
čieža#goalmmát#lohkái:či CIEZAGOALMMATLOHKAI ;
čieža#njealját#lohkái:či CIEZANJEALJATLOHKAI ;
čieža#viđát#lohkái:či CIEZAVIDATLOHKAI ;
čieža#guđát#lohkái:či CIEZAGUDATLOHKAI ;
čieža#čihččet#lohkái:či CIEZACIHCCETLOHKAI ;
čieža#gávccát#lohkái:či CIEZAGAVCCATLOHKAI ;
čieža#ovccát#lohkái:či CIEZAOVCCATLOHKAI ;
čieža#logát#lohkái:či CIEZALOGATLOHKAI ;
gieža#nuppe#lohkái:gi CIEZANUPPELOHKAI ;
gieža#goalmmát#lohkái:gi CIEZAGOALMMATLOHKAI ;
gieža#njealját#lohkái:gi CIEZANJEALJATLOHKAI ;
gieža#viđát#lohkái:gi CIEZAVIDATLOHKAI ;
gieža#guđát#lohkái:gi CIEZAGUDATLOHKAI ;
gieža#gihččet#lohkái:gi CIEZACIHCCETLOHKAI ;
gieža#gávccát#lohkái:gi CIEZAGAVCCATLOHKAI ;
gieža#ovccát#lohkái:gi CIEZAOVCCATLOHKAI ;
gieža#logát#lohkái:gi CIEZALOGATLOHKAI ;
gávcci#nuppe#lohkái:gák'ci GAVCCINUPPELOHKAI ;
gávcci#goalmmát#lohkái:gák'ci GAVCCIGOALMMATLOHKAI ;
gávcci#njealját#lohkái:gák'ci GAVCCINJEALJATLOHKAI ;
gávcci#viđát#lohkái:gák'ci GAVCCIVIDATLOHKAI ;
gávcci#guđát#lohkái:gák'ci GAVCCIGUDATLOHKAI ;
gávcci#čihččet#lohkái:gák'ci GAVCCICIHCCETLOHKAI ;
gávcci#gávccát#lohkái:gák'ci GAVCCIGAVCCATLOHKAI ;
gávcci#ovccát#lohkái:gák'ci GAVCCIOVCCATLOHKAI ;
gávcci#logát#lohkái:gák'ci GAVCCILOGATLOHKAI ;
ovcci#nuppe#lohkái:ok'ci GAVCCINUPPELOHKAI ;
ovcci#goalmmát#lohkái:ok'ci GAVCCIGOALMMATLOHKAI ;
ovcci#njealját#lohkái:ok'ci GAVCCINJEALJATLOHKAI ;
ovcci#viđát#lohkái:ok'ci GAVCCIVIDATLOHKAI ;
ovcci#guđát#lohkái:ok'ci GAVCCIGUDATLOHKAI ;
ovcci#čihččet#lohkái:ok'ci GAVCCICIHCCETLOHKAI ;
ovcci#gávccát#lohkái:ok'ci GAVCCIGAVCCATLOHKAI ;
ovcci#ovccát#lohkái:ok'ci GAVCCIOVCCATLOHKAI ;
ovcci#logát#lohkái:ok'ci GAVCCILOGATLOHKAI ;
okta# NUPPELOHKAI ;
guokte# NUPPELOHKAI ;
golbma# NUPPELOHKAI ;
njeallje# NUPPELOHKAI ;
njeallja# NUPPELOHKAI ;
vihtta# NUPPELOHKAI ;
guhtta# NUPPELOHKAI ;
čieža# NUPPELOHKAI ;
gieža# NUPPELOHKAI ;
gávcci# NUPPELOHKAI ;
ovcci# NUPPELOHKAI ;
!okta#:okta# 111TO119NUPPELOHKAI ;
!guokte#:guokte# 111TO119NUPPELOHKAI ;
!golbma#:golbma# 111TO119NUPPELOHKAI ;
!njeallje#:njeallje# 111TO119NUPPELOHKAI ;
!njeallja#:njeallja# 111TO119NUPPELOHKAI ;
!vihtta#:vihtta# 111TO119NUPPELOHKAI ;
!guhtta#:guhtta# 111TO119NUPPELOHKAI ;
!čieža#:čieža# 111TO119NUPPELOHKAI ;
!gieža#:gieža# 111TO119NUPPELOHKAI ;
!gávcci#:gávcci# 111TO119NUPPELOHKAI ;
!ovcci#:ovcci# 111TO119NUPPELOHKAI ;

!LEXICON 121TO199
!guokte#logi#:guokte#logi# OKTAF ;
!golbma#logi#:golbma#logi# OKTAF ;
!njeallje#logi#:njeallje#logi# OKTAF ;
!vihtta#logi#:vihtta#logi# OKTAF ;
!guhtta#logi#:guhtta#logi# OKTAF ;
!čieža#logi#:čieža#logi# OKTAF ;
!gieža#logi#:gieža#logi# OKTAF ;
!gávcci#logi#:gávcci#logi# OKTAF ;
!ovcci#logi#:ovcci#logi# OKTAF ;
!guokte#logi#:guokte#logi# 2TO9F ;
!golbma#logi#:golbma#logi# 2TO9F ;
!njeallje#logi#:njeallje#logi# 2TO9F ;
!njeallja#logi#:njeallja#logi# 2TO9F ;
!vihtta#logi#:vihtta#logi# 2TO9F ;
!guhtta#logi#:guhtta#logi# 2TO9F ;
!čieža#logi#:čieža#logi# 2TO9F ;
!gieža#logi#:gieža#logi# 2TO9F ;
!gávcci#logi#:gávcci#logi# 2TO9F ;
!ovcci#logi#:ovcci#logi# 2TO9F ;
!guokte#logi#:guokte#logi# num-ordinal ;
!golbma#logi#:golbma#logi# num-ordinal ;
!njeallje#logi#:njeallje#logi# num-ordinal ;
!vihtta#logi#:vihtta#logi# num-ordinal ;
!guhtta#logi#:guhtta#logi# num-ordinal ;
!čieža#logi#:čieža#logi# num-ordinal ;
!gieža#logi#:gieža#logi# num-ordinal ;
!gávcci#logi#:gávcci#logi# num-ordinal ;
!ovcci#logi#:ovcci#logi# num-ordinal ;
!guokte#logi#:guokte#logi# num-collective ;
!golbma#logi#:golbma#logi# num-collective ;
!njeallje#logi#:njeallje#logi# num-collective ;
!vihtta#logi#:vihtta#logi# num-collective ;
!guhtta#logi#:guhtta#logi# num-collective ;
!čieža#logi#:čieža#logi# num-collective ;
!gieža#logi#:gieža#logi# num-collective ;
!gávcci#logi#:gávcci#logi# num-collective ;
!ovcci#logi#:ovcci#logi# num-collective ;


LEXICON CUODI
čuođi#:čuođi# LOGIF ;
čuođi#+Num+Sg+Gen:čuođi»# NUMERALCOMPOUNDS ;
čuođi#guokte#logi:čuođi#guok't GUOKTELOGI  ;
čuođi#golbma#logi:čuođi#golbma GOLBMALOGI ;
čuođi#njeallje#logi:čuođi#njeallj GUOKTELOGI ;
čuođi#vihtta#logi:čuođi#vi VIHTTALOGI ;
čuođi#guhtta#logi:čuođi#gu VIHTTALOGI ;
čuođi#čieža#logi:čuođi#či CIEZALOGI ;
čuođi#gieža#logi:čuođi#gi CIEZALOGI ;
čuođi#gávcci#logi:čuođi#gák'ci GAVCCILOGI ;
čuođi#ovcci#logi:čuođi#ok'ci GAVCCILOGI ;
čuođi#ovttas:čuođi#ok'tas OVCCIS ;
čuođi#guokte# LOHKAI-END  ;
čuođi#golbma# LOHKAI-END ;
čuođi#njeallje# LOHKAI-END ;
čuođi#vihtta# LOHKAI-END ;
čuođi#guhtta# LOHKAI-END ;
čuođi#čieža# LOHKAI-END ;
čuođi#gieža# LOHKAI-END ;
čuođi#gávcci# LOHKAI-END ;
čuođi#ovcci# LOHKAI-END ;
čuođi#:čuođi# OKTAF ;
čuođi#:čuođi# 2TO9F ;
čuođát+A+Ord:čuođád VUOSTTAS ;
čuođi#:čuođi# LOHKI ;
čuođi# 21TO99 ;
čuođi# 111TO119 ;
okta#čuohti#:okta#čuohti# LOGIF ;
okta#čuohti#guokte#logi:okta#čuohti#guok't GUOKTELOGI ;
okta#čuohti#golbma#logi:okta#čuohti#golbma GOLBMALOGI ;
okta#čuohti#njeallje#logi:okta#čuohti#njeallj GUOKTELOGI ;
okta#čuohti#vihtta#logi:okta#čuohti#vi VIHTTALOGI ;
okta#čuohti#guhtta#logi:okta#čuohti#gu VIHTTALOGI ;
okta#čuohti#čieža#logi:okta#čuohti#či CIEZALOGI ;
okta#čuohti#gieža#logi:okta#čuohti#gi CIEZALOGI ;
okta#čuohti#gávcci#logi:okta#čuohti#gák'ci GAVCCILOGI ;
okta#čuohti#ovcci#logi:okta#čuohti#ok'ci GAVCCILOGI ;
okta#čuohti#ovttas:okta#čuohti#ok'tas OVCCIS ;
okta#čuohti#guokte# LOHKAI-END  ;
okta#čuohti#golbma# LOHKAI-END ;
okta#čuohti#njeallje# LOHKAI-END ;
okta#čuohti#vihtta# LOHKAI-END ;
okta#čuohti#guhtta# LOHKAI-END ;
okta#čuohti#čieža# LOHKAI-END ;
okta#čuohti#gieža# LOHKAI-END ;
okta#čuohti#gávcci# LOHKAI-END ;
okta#čuohti#ovcci# LOHKAI-END ;
okta#čuohti#:okta#čuohti# OKTAF ;
okta#čuohti#:okta#čuohti# 2TO9F ;
okta#čuohti#:okta#čuohti# LOHKI ;
okta#čuohti# 21TO99 ;
okta#čuohti# 111TO119 ;
čuođi+Num+Sg+Nom:čuođi%> K ;
!Troms:
čuoh0ti+Num+Attr:čuohti%> K ;
čuoh0ti#+Num+Attr:čuohti»# NUMERALCOMPOUNDS ;
čuohti+Num+Sg+Nom:čuohti%> K ;
čuohti+Num+Sg+Acc:čuođi%> K ;
čuohti+Num+Sg+Gen:čuođi%> K ;
čuohti+Num+Sg+Loc:čuođi%>s K ;
 čuohti+Num+Sg+Loc+Use/Sub:čuođi%>n K ; ! !SOUTH
čuohti+Num+Pl+Nom:čuođi%>t K ;
čuohti+Num+Sg+Ill:čuohtá%>j K ;
čuohti+Num+Sg+Com:čuđi%>jn K ;
čuohti+Num+Pl+Acc:čuđi%>X5jd K ;
čuohti+Num+Pl+Gen:čuđi%>X5jd K ;
čuohti+Num+Pl+Ill:čuđi%>jde K ;
čuohti+Num+Pl+Loc:čuđi%>jn K ;
čuohti+Num+Pl+Com:čuđi%>jgujn K ;
čuohti+Num+Ess:čuohti%>n K ;
čuohti#:čuohti# LOGIF ;
čuohti#guokte#logi:čuohti#guok't GUOKTELOGI ;
čuohti#golbma#logi:čuohti#golbma GOLBMALOGI ;
čuohti#njeallje#logi:čuohti#njeallj GUOKTELOGI ;
čuohti#vihtta#logi:čuohti#vi VIHTTALOGI ;
čuohti#guhtta#logi:čuohti#gu VIHTTALOGI ;
čuohti#čieža#logi:čuohti#či CIEZALOGI ;
čuohti#gieža#logi:čuohti#gi CIEZALOGI ;
čuohti#gávcci#logi:čuohti#gák'ci GAVCCILOGI ;
čuohti#ovcci#logi:čuohti#ok'ci GAVCCILOGI ;
čuohti#guokte# LOHKAI-END  ;
čuohti#golbma# LOHKAI-END ;
čuohti#njeallje# LOHKAI-END ;
čuohti#vihtta# LOHKAI-END ;
čuohti#guhtta# LOHKAI-END ;
čuohti#čieža# LOHKAI-END ;
čuohti#gieža# LOHKAI-END ;
čuohti#gávcci# LOHKAI-END ;
čuohti#ovcci# LOHKAI-END ;
čuohti#:čuohti# OKTAF ;
čuohti#:čuohti# 2TO9F ;
čuohti#:čuohti# LOHKI ;
čuohti# 21TO99 ;
čuohti# 111TO119 ;
akta#čuohti+Num+Sg+Nom:akta#čuohti%> K ;



LEXICON 2TO9CUO
guokte# GCUODI ;
golbma# GCUODI ;
njeallje# GCUODI ;
njeallja# GCUODI ;
vihtta# GCUODI ;
guhtta# GCUODI ;
čieža# GCUODI ;
gieža# GCUODI ;
gávcci# GCUODI ;
ovcci# GCUODI ;

LEXICON GCUODI
čuođi#:čuođi# LOGIF ;
čuođi#guokte#logi:čuođi#guok't GUOKTELOGI  ;
čuođi#golbma#logi:čuođi#golbma GOLBMALOGI ;
čuođi#njeallje#logi:čuođi#njeallj GUOKTELOGI ;
čuođi#vihtta#logi:čuođi#vi VIHTTALOGI ;
čuođi#guhtta#logi:čuođi#gu VIHTTALOGI ;
čuođi#čieža#logi:čuođi#či CIEZALOGI ;
čuođi#gieža#logi:čuođi#gi CIEZALOGI ;
čuođi#gávcci#logi:čuođi#gák'ci GAVCCILOGI ;
čuođi#ovcci#logi:čuođi#ok'ci GAVCCILOGI ;
čuođi#guokte# LOHKAI-END  ;
čuođi#golbma# LOHKAI-END ;
čuođi#njeallje# LOHKAI-END ;
čuođi#vihtta# LOHKAI-END ;
čuođi#guhtta# LOHKAI-END ;
čuođi#čieža# LOHKAI-END ;
čuođi#gieža# LOHKAI-END ;
čuođi#gávcci# LOHKAI-END ;
čuođi#ovcci# LOHKAI-END ;
čuođi#:čuođi# OKTAF ;
čuođi#:čuođi# 2TO9F ;
čuođát+A+Ord:čuođád VUOSTTAS ;
čuođi# 21TO99 ;
čuođi# 111TO119 ;
čuođi#:čuođi# LOHKI ;


LEXICON 1TO9CUODI
akta#čuohti+Num+Sg+Nom:akta#čuohti%> K ;
ok0ta#čuohti:ok'ta OKTACUOHTI ;
guokte#čuođi:guok't GUOKTECUODI ;
nubbe#čuohti:nubb NUBBECUOHTI ;
golbma#čuođi:golbma GOLBMACUODI ;
njeallje#čuođi:njeallj GUOKTECUODI ;
njeallja#čuođi+Num+Sg+Nom:njeallja#čuođi%> K ;
njeallja#čuođi+Num+Sg+Acc:njeallja#čuođi%> K ;
njeallja#čuođi+Num+Sg+Gen:njealja#čuođi%> K ;
vihtta#čuođi:vi VIHTTACUODI ;
guhtta#čuođi:gu VIHTTACUODI ;
čieža#čuođi:či CIEZACUODI ;
gieža#čuođi:gi CIEZACUODI ;
gávcci#čuođi:gák'ci GAVCCICUODI ;
ovcci#čuođi:ok'ci GAVCCICUODI ;


! Case forms of the basic digits
! ------------------------------

LEXICON OKTA
 +Num+Sg+Nom:%> K ;
 +Num+Ess:%>n K ;
 +Num+Sg+Acc:%>X4 K ;
 +Num+Sg+Gen:%>X4 K ;
 +Num+Sg+Gen:»X4# NUMERALCOMPOUNDS ;            ! golmmagielat
 +Num+Sg+Loc:%>X4s K ;
 +Num+Sg+Loc+Use/Sub:%>X4n K ; ! !SOUTH
 +Num+Pl+Nom:%>X4t K ;
 +Num+Sg+Ill:%>X3j K ;
 +Num+Sg+Com:%>X5jn K ;
 +Num+Pl+Acc:%>X5jd K ;
 +Num+Pl+Gen:%>X5jd K ;
 +Num+Pl+Ill:%>X5jde K ;
 +Num+Pl+Loc:%>X5jn K ;
 +Num+Pl+Com:%>X5jgujn K ;

LEXICON OKTANUPPELOHKAI
 +Num+Sg+Nom:%>#nuppe#lohká%>j K ;
 +Num+Ess:%>#nuppe#lohki%>n K ;
 +Num+Ess:%>#nuppe#logi%>n K ;
 +Num+Sg+Acc:%>#nuppe#lohká%>j K ;
 +Num+Sg+Gen:%>X4#nuppe#logi%> K ;
 +Num+Sg+Gen:%>X4#nuppe#logi»# NUMERALCOMPOUNDS ;            ! golmmagielat
 +Num+Sg+Nom+Attr:%>X4#nuppe#lot»# NUMERALCOMPOUNDS ;            ! golmmagielat
 +Num+Sg+Nom+Attr:%>#nuppe#lot%> K ;
 +Num+Sg+Nom+Attr:%>n#nuppe#lot%> K ;
 +Num+Sg+Nom+Attr:%>X4#nuppe#lot%> K ;
 +Num+Sg+Nom+Attr:%>X5jn#nuppe#lot%> K ;
 +Num+Sg+Acc+Attr:%>#nuppe#lot%> K ;
 +Num+Sg+Acc+Attr:%>n#nuppe#lot%> K ;
 +Num+Sg+Acc+Attr:%>X4#nuppe#lot%> K ;
 +Num+Sg+Acc+Attr:%>X5jn#nuppe#lot%> K ;
 +Num+Sg+Loc:%>X4#nuppe#logi%>s K ;
 +Num+Sg+Loc+Use/Sub:%>X4#nuppe#logi%>n K ; ! !SOUTH
 +Num+Pl+Nom:%>#nuppe#logi%>t K ;
 +Num+Sg+Ill:%>X4#nuppe#lohká%>j K ;
 +Num+Sg+Com:%>X5jn#nuppe#logi%>jn K ;
 +Num+Pl+Acc:%>#nuppe#logi%>X5jd K ;
 +Num+Pl+Gen:%>#nuppe#logi%>X5jd K ;
 +Num+Pl+Ill:%>#nuppe#logi%>jde K ;
 +Num+Pl+Loc:%>X5jn#nuppe#logi%>jn K ;
 +Num+Pl+Com:%>#nuppe#logi%>jgujn K ;
 +Num+Pl+Loc:%>#nuppe#logi%>jn K ; !Nickel 91 from here downwards
 +Num+Pl+Attr:%>X4t#nuppe#lot%> K ;
 +Num+Pl+Attr:%>X5jd#nuppe#lot%> K ;
 +Num+Pl+Attr:%>X5jn#nuppe#lot%> K ;
 +Num+Pl+Nom:%>X4t#nuppe#logi%>t K ;
 +Num+Pl+Acc:%>X5jd#nuppe#logi%>X5jd K ;
 +Num+Pl+Gen+Use/Sub:%>X5jd#nuppe#logi%>X5jd K ; ! because of speller
 +Num+Pl+Ill+Use/Sub:%>X5jd#nuppe#logi%>X5jd K ; ! because of speller
 +Num+Pl+Com+Use/Sub:%>X5jd#nuppe#logi%>X5jd K ; ! because of speller
 +Num+Pl+Ess:%>X4t#nuppe#logi%>n K ;


LEXICON OKTAGOALMMATLOHKAI
 +Num+Sg+Nom:%>#goalmmát#lohká%>j K ;
 +Num+Ess:%>#goalmmát#lohki%>n K ;
 +Num+Ess:%>#goalmmát#logi%>n K ;
 +Num+Sg+Acc:%>#goalmmát#lohká%>j K ;
 +Num+Sg+Gen:%>X4#goalmmát#logi%> K ;
 +Num+Sg+Gen:%>X4#goalmmát#logi»# NUMERALCOMPOUNDS ;            ! golmmagielat
 +Num+Sg+Nom+Attr:%>X4#goalmmát#lot»# NUMERALCOMPOUNDS ;            ! golmmagielat
 +Num+Sg+Nom+Attr:%>X4#goalmmát#lot%> K ;
 +Num+Sg+Nom+Attr:%>#goalmmát#lot%> K ;
 +Num+Sg+Nom+Attr:%>X5jn#goalmmát#lot%> K ;
 +Num+Sg+Nom+Attr:%>n#goalmmát#lot%> K ;
 +Num+Sg+Acc+Attr:%>X4#goalmmát#lot%> K ;
 +Num+Sg+Acc+Attr:%>#goalmmát#lot%> K ;
 +Num+Sg+Acc+Attr:%>X5jn#goalmmát#lot%> K ;
 +Num+Sg+Acc+Attr:%>n#goalmmát#lot%> K ;
 +Num+Sg+Loc:%>X4#goalmmát#logi%>s K ;
 +Num+Sg+Loc+Use/Sub:%>X4#goalmmát#logi%>n K ; ! !SOUTH
 +Num+Pl+Nom:%>#goalmmát#logi%>t K ;
 +Num+Sg+Ill:%>X4#goalmmát#lohká%>j K ;
 +Num+Sg+Com:%>X5jn#goalmmát#logi%>jn K ;
 +Num+Pl+Acc:%>#goalmmát#logi%>X5jd K ;
 +Num+Pl+Gen:%>#goalmmát#logi%>X5jd K ;
 +Num+Pl+Ill:%>#goalmmát#logi%>jde K ;
 +Num+Pl+Loc:%>X5jn#goalmmát#logi%>jn K ;
 +Num+Pl+Com:%>#goalmmát#logi%>jgujn K ;
 +Num+Pl+Loc:%>#goalmmát#logi%>jn K ; !Nickel 91 from here downwards
 +Num+Pl+Attr:%>X4t#goalmmát#lot%> K ;
 +Num+Pl+Attr:%>X5jd#goalmmát#lot%> K ;
 +Num+Pl+Attr:%>X5jn#goalmmát#lot%> K ;
 +Num+Pl+Nom:%>X4t#goalmmát#logi%>t K ;
 +Num+Pl+Acc:%>X5jd#goalmmát#logi%>X5jd K ;
 +Num+Pl+Gen+Use/Sub:%>X5jd#goalmmát#logi%>X5jd K ; ! because of speller
 +Num+Pl+Ill+Use/Sub:%>X5jd#goalmmát#logi%>X5jd K ; ! because of speller
 +Num+Pl+Com+Use/Sub:%>X5jd#goalmmát#logi%>X5jd K ; ! because of speller
 +Num+Pl+Ess:%>X4t#goalmmát#logi%>n K ;


LEXICON OKTANJEALJATLOHKAI
 +Num+Sg+Nom:%>#njealját#lohká%>j K ;
 +Num+Ess:%>#njealját#lohki%>n K ;
 +Num+Ess:%>#njealját#logi%>n K ;
 +Num+Sg+Acc:%>#njealját#lohká%>j K ;
 +Num+Sg+Gen:%>X4#njealját#logi%> K ;
 +Num+Sg+Gen:%>X4#njealját#logi»# NUMERALCOMPOUNDS ;            ! golmmagielat
 +Num+Sg+Nom+Attr:%>X4#njealját#lot»# NUMERALCOMPOUNDS ;            ! golmmagielat
 +Num+Sg+Nom+Attr:%>X4#njealját#lot%> K ;
 +Num+Sg+Nom+Attr:%>#njealját#lot%> K ;
 +Num+Sg+Nom+Attr:%>X5jn#njealját#lot%> K ;
 +Num+Sg+Nom+Attr:%>n#njealját#lot%> K ;
 +Num+Sg+Acc+Attr:%>X4#njealját#lot%> K ;
 +Num+Sg+Acc+Attr:%>#njealját#lot%> K ;
 +Num+Sg+Acc+Attr:%>X5jn#njealját#lot%> K ;
 +Num+Sg+Acc+Attr:%>n#njealját#lot%> K ;
 +Num+Sg+Loc:%>X4#njealját#logi%>s K ;
 +Num+Sg+Loc+Use/Sub:%>X4#njealját#logi%>n K ; ! !SOUTH
 +Num+Pl+Nom:%>#njealját#logi%>t K ;
 +Num+Sg+Ill:%>X4#njealját#lohká%>j K ;
 +Num+Sg+Com:%>X5jn#njealját#logi%>jn K ;
 +Num+Pl+Acc:%>#njealját#logi%>X5jd K ;
 +Num+Pl+Gen:%>#njealját#logi%>X5jd K ;
 +Num+Pl+Ill:%>#njealját#logi%>jde K ;
 +Num+Pl+Loc:%>X5jn#njealját#logi%>jn K ;
 +Num+Pl+Com:%>#njealját#logi%>jgujn K ;
 +Num+Pl+Loc:%>#njealját#logi%>jn K ; !Nickel 91 from here downwards
 +Num+Pl+Attr:%>X4t#njealját#lot%> K ;
 +Num+Pl+Attr:%>X5jd#njealját#lot%> K ;
 +Num+Pl+Attr:%>X5jn#njealját#lot%> K ;
 +Num+Pl+Nom:%>X4t#njealját#logi%>t K ;
 +Num+Pl+Acc:%>X5jd#njealját#logi%>X5jd K ;
 +Num+Pl+Gen+Use/Sub:%>X5jd#njealját#logi%>X5jd K ; ! because of speller
 +Num+Pl+Ill+Use/Sub:%>X5jd#njealját#logi%>X5jd K ; ! because of speller
 +Num+Pl+Com+Use/Sub:%>X5jd#njealját#logi%>X5jd K ; ! because of speller
 +Num+Pl+Ess:%>X4t#njealját#logi%>n K ;


LEXICON OKTAVIDATLOHKAI
 +Num+Sg+Nom:%>#viđát#lohká%>j K ;
 +Num+Ess:%>#viđát#lohki%>n K ;
 +Num+Ess:%>#viđát#logi%>n K ;
 +Num+Sg+Acc:%>#viđát#lohká%>j K ;
 +Num+Sg+Gen:%>X4#viđát#logi%> K ;
 +Num+Sg+Gen:%>X4#viđát#logi»# NUMERALCOMPOUNDS ;            ! golmmagielat
 +Num+Sg+Nom+Attr:%>X4#viđát#lot»# NUMERALCOMPOUNDS ;            ! golmmagielat
 +Num+Sg+Nom+Attr:%>X4#viđát#lot%> K ;
 +Num+Sg+Nom+Attr:%>X5jn#viđát#lot%> K ;
 +Num+Sg+Nom+Attr:%>#viđát#lot%> K ;
 +Num+Sg+Nom+Attr:%>n#viđát#lot%> K ;
 +Num+Sg+Acc+Attr:%>X4#viđát#lot%> K ;
 +Num+Sg+Acc+Attr:%>X5jn#viđát#lot%> K ;
 +Num+Sg+Acc+Attr:%>#viđát#lot%> K ;
 +Num+Sg+Acc+Attr:%>n#viđát#lot%> K ;
 +Num+Sg+Loc:%>X4#viđát#logi%>s K ;
 +Num+Sg+Loc+Use/Sub:%>X4#viđát#logi%>n K ; ! !SOUTH
 +Num+Pl+Nom:%>#viđát#logi%>t K ;
 +Num+Sg+Ill:%>X4#viđát#lohká%>j K ;
 +Num+Sg+Com:%>X5jn#viđát#logi%>jn K ;
 +Num+Pl+Acc:%>#viđát#logi%>X5jd K ;
 +Num+Pl+Gen:%>#viđát#logi%>X5jd K ;
 +Num+Pl+Ill:%>#viđát#logi%>jde K ;
 +Num+Pl+Loc:%>X5jn#viđát#logi%>jn K ;
 +Num+Pl+Com:%>#viđát#logi%>jgujn K ;
 +Num+Pl+Loc:%>#viđát#logi%>jn K ; !Nickel 91 from here downwards
 +Num+Pl+Attr:%>X4t#viđát#lot%> K ;
 +Num+Pl+Attr:%>X5jd#viđát#lot%> K ;
 +Num+Pl+Attr:%>X5jn#viđát#lot%> K ;
 +Num+Pl+Nom:%>X4t#viđát#logi%>t K ;
 +Num+Pl+Acc:%>X5jd#viđát#logi%>X5jd K ;
 +Num+Pl+Gen+Use/Sub:%>X5jd#viđát#logi%>X5jd K ; ! because of speller
 +Num+Pl+Ill+Use/Sub:%>X5jd#viđát#logi%>X5jd K ; ! because of speller
 +Num+Pl+Com+Use/Sub:%>X5jd#viđát#logi%>X5jd K ; ! because of speller
 +Num+Pl+Ess:%>X4t#viđát#logi%>n K ;


LEXICON OKTAGUDATLOHKAI
 +Num+Sg+Nom:%>#guđát#lohká%>j K ;
 +Num+Ess:%>#guđát#lohki%>n K ;
 +Num+Ess:%>#guđát#logi%>n K ;
 +Num+Sg+Acc:%>#guđát#lohká%>j K ;
 +Num+Sg+Gen:%>X4#guđát#logi%> K ;
 +Num+Sg+Gen:%>X4#guđát#logi»# NUMERALCOMPOUNDS ;            ! golmmagielat
 +Num+Sg+Nom+Attr:%>X4#guđát#lot»# NUMERALCOMPOUNDS ;            ! golmmagielat
 +Num+Sg+Nom+Attr:%>X4#guđát#lot%> K ;
 +Num+Sg+Nom+Attr:%>X5jn#guđát#lot%> K ;
 +Num+Sg+Nom+Attr:%>#guđát#lot%> K ;
 +Num+Sg+Nom+Attr:%>n#guđát#lot%> K ;
 +Num+Sg+Acc+Attr:%>X4#guđát#lot%> K ;
 +Num+Sg+Acc+Attr:%>X5jn#guđát#lot%> K ;
 +Num+Sg+Acc+Attr:%>#guđát#lot%> K ;
 +Num+Sg+Acc+Attr:%>n#guđát#lot%> K ;
 +Num+Sg+Loc:%>X4#guđát#logi%>s K ;
 +Num+Sg+Loc+Use/Sub:%>X4#guđát#logi%>n K ; ! !SOUTH
 +Num+Pl+Nom:%>#guđát#logi%>t K ;
 +Num+Sg+Ill:%>X4#guđát#lohká%>j K ;
 +Num+Sg+Com:%>X5jn#guđát#logi%>jn K ;
 +Num+Pl+Acc:%>#guđát#logi%>X5jd K ;
 +Num+Pl+Gen:%>#guđát#logi%>X5jd K ;
 +Num+Pl+Ill:%>#guđát#logi%>jde K ;
 +Num+Pl+Loc:%>X5jn#guđát#logi%>jn K ;
 +Num+Pl+Com:%>#guđát#logi%>jgujn K ;
 +Num+Pl+Loc:%>#guđát#logi%>jn K ; !Nickel 91 from here downwards
 +Num+Pl+Attr:%>X4t#guđát#lot%> K ;
 +Num+Pl+Attr:%>X5jd#guđát#lot%> K ;
 +Num+Pl+Attr:%>X5jn#guđát#lot%> K ;
 +Num+Pl+Nom:%>X4t#guđát#logi%>t K ;
 +Num+Pl+Acc:%>X5jd#guđát#logi%>X5jd K ;
 +Num+Pl+Gen+Use/Sub:%>X5jd#guđát#logi%>X5jd K ; ! because of speller
 +Num+Pl+Ill+Use/Sub:%>X5jd#guđát#logi%>X5jd K ; ! because of speller
 +Num+Pl+Com+Use/Sub:%>X5jd#guđát#logi%>X5jd K ; ! because of speller
 +Num+Pl+Ess:%>X4t#guđát#logi%>n K ;


LEXICON OKTACIHCCETLOHKAI
 +Num+Sg+Nom:%>#čihččet#lohká%>j K ;
 +Num+Ess:%>#čihččet#lohki%>n K ;
 +Num+Ess:%>#čihččet#logi%>n K ;
 +Num+Sg+Acc:%>#čihččet#lohká%>j K ;
 +Num+Sg+Gen:%>X4#čihččet#logi%> K ;
 +Num+Sg+Gen:%>X4#čihččet#logi»# NUMERALCOMPOUNDS ;            ! golmmagielat
 +Num+Sg+Nom+Attr:%>X4#čihččet#lot»# NUMERALCOMPOUNDS ;            ! golmmagielat
 +Num+Sg+Loc:%>X4#čihččet#logi%>s K ;
 +Num+Sg+Nom+Attr:%>X4#čihččet#lot%> K ;
 +Num+Sg+Nom+Attr:%>X5jn#čihččet#lot%> K ;
 +Num+Sg+Nom+Attr:%>n#čihččet#lot%> K ;
 +Num+Sg+Nom+Attr:%>#čihččet#lot%> K ;
 +Num+Sg+Acc+Attr:%>X4#čihččet#lot%> K ;
 +Num+Sg+Acc+Attr:%>X5jn#čihččet#lot%> K ;
 +Num+Sg+Acc+Attr:%>n#čihččet#lot%> K ;
 +Num+Sg+Acc+Attr:%>#čihččet#lot%> K ;
 +Num+Sg+Loc+Use/Sub:%>X4#čihččet#logi%>n K ; ! !SOUTH
 +Num+Pl+Nom:%>#čihččet#logi%>t K ;
 +Num+Sg+Ill:%>X4#čihččet#lohká%>j K ;
 +Num+Sg+Com:%>X5jn#čihččet#logi%>jn K ;
 +Num+Pl+Acc:%>#čihččet#logi%>X5jd K ;
 +Num+Pl+Gen:%>#čihččet#logi%>X5jd K ;
 +Num+Pl+Ill:%>#čihččet#logi%>jde K ;
 +Num+Pl+Loc:%>X5jn#čihččet#logi%>jn K ;
 +Num+Pl+Com:%>#čihččet#logi%>jgujn K ;
 +Num+Pl+Loc:%>#čihččet#logi%>jn K ; !Nickel 91 from here downwards
 +Num+Pl+Attr:%>X4t#čihččet#lot%> K ;
 +Num+Pl+Attr:%>X5jd#čihččet#lot%> K ;
 +Num+Pl+Attr:%>X5jn#čihččet#lot%> K ;
 +Num+Pl+Nom:%>X4t#čihččet#logi%>t K ;
 +Num+Pl+Acc:%>X5jd#čihččet#logi%>X5jd K ;
 +Num+Pl+Gen+Use/Sub:%>X5jd#čihččet#logi%>X5jd K ; ! because of speller
 +Num+Pl+Ill+Use/Sub:%>X5jd#čihččet#logi%>X5jd K ; ! because of speller
 +Num+Pl+Com+Use/Sub:%>X5jd#čihččet#logi%>X5jd K ; ! because of speller
 +Num+Pl+Ess:%>X4t#čihččet#logi%>n K ;



LEXICON OKTAGAVCCATLOHKAI
 +Num+Sg+Nom:%>#gávccát#lohká%>j K ;
 +Num+Ess:%>#gávccát#lohki%>n K ;
 +Num+Ess:%>#gávccát#logi%>n K ;
 +Num+Sg+Acc:%>#gávccát#lohká%>j K ;
 +Num+Sg+Gen:%>X4#gávccát#logi%> K ;
 +Num+Sg+Gen:%>X4#gávccát#logi»# NUMERALCOMPOUNDS ;            ! golmmagielat
 +Num+Sg+Nom+Attr:%>X4#gávccát#lot»# NUMERALCOMPOUNDS ;            ! golmmagielat
 +Num+Sg+Nom+Attr:%>X4#gávccát#lot%> K ;
 +Num+Sg+Nom+Attr:%>X5jn#gávccát#lot%> K ;
 +Num+Sg+Nom+Attr:%>X4#gávccát#lot%> K ;
 +Num+Sg+Nom+Attr:%>n#gávccát#lot%> K ;
 +Num+Sg+Acc+Attr:%>X4#gávccát#lot%> K ;
 +Num+Sg+Acc+Attr:%>X5jn#gávccát#lot%> K ;
 +Num+Sg+Acc+Attr:%>X4#gávccát#lot%> K ;
 +Num+Sg+Acc+Attr:%>n#gávccát#lot%> K ;
 +Num+Sg+Loc:%>X4#gávccát#logi%>s K ;
 +Num+Sg+Loc+Use/Sub:%>X4#gávccát#logi%>n K ; ! !SOUTH
 +Num+Pl+Nom:%>#gávccát#logi%>t K ;
 +Num+Sg+Ill:%>X4#gávccát#lohká%>j K ;
 +Num+Sg+Com:%>X5jn#gávccát#logi%>jn K ;
 +Num+Pl+Acc:%>#gávccát#logi%>X5jd K ;
 +Num+Pl+Gen:%>#gávccát#logi%>X5jd K ;
 +Num+Pl+Ill:%>#gávccát#logi%>jde K ;
 +Num+Pl+Loc:%>X5jn#gávccát#logi%>jn K ;
 +Num+Pl+Com:%>#gávccát#logi%>jgujn K ;
 +Num+Pl+Loc:%>#gávccát#logi%>jn K ; !Nickel 91 from here downwards
 +Num+Pl+Attr:%>X4t#gávccát#lot%> K ;
 +Num+Pl+Attr:%>X5jd#gávccát#lot%> K ;
 +Num+Pl+Attr:%>X5jn#gávccát#lot%> K ;
 +Num+Pl+Nom:%>X4t#gávccát#logi%>t K ;
 +Num+Pl+Acc:%>X5jd#gávccát#logi%>X5jd K ;
 +Num+Pl+Gen+Use/Sub:%>X5jd#gávccát#logi%>X5jd K ; ! because of speller
 +Num+Pl+Ill+Use/Sub:%>X5jd#gávccát#logi%>X5jd K ; ! because of speller
 +Num+Pl+Com+Use/Sub:%>X5jd#gávccát#logi%>X5jd K ; ! because of speller
 +Num+Pl+Ess:%>X4t#gávccát#logi%>n K ;

LEXICON OKTAOVCCATLOHKAI
 +Num+Sg+Nom:%>#ovccát#lohká%>j K ;
 +Num+Ess:%>#ovccát#lohki%>n K ;
 +Num+Ess:%>#ovccát#logi%>n K ;
 +Num+Sg+Acc:%>#ovccát#lohká%>j K ;
 +Num+Sg+Gen:%>X4#ovccát#logi%> K ;
 +Num+Sg+Gen:%>X4#ovccát#logi»# NUMERALCOMPOUNDS ;            ! golmmagielat
 +Num+Sg+Nom+Attr:%>X4#ovccát#lot»# NUMERALCOMPOUNDS ;            ! golmmagielat
 +Num+Sg+Nom+Attr:%>X4#ovccát#lot%> K ;
 +Num+Sg+Nom+Attr:%>X5jn#ovccát#lot%> K ;
 +Num+Sg+Nom+Attr:%>#ovccát#lot%> K ;
 +Num+Sg+Nom+Attr:%>n#ovccát#lot%> K ;
 +Num+Sg+Acc+Attr:%>X4#ovccát#lot%> K ;
 +Num+Sg+Acc+Attr:%>X5jn#ovccát#lot%> K ;
 +Num+Sg+Acc+Attr:%>#ovccát#lot%> K ;
 +Num+Sg+Acc+Attr:%>n#ovccát#lot%> K ;
 +Num+Sg+Loc:%>X4#ovccát#logi%>s K ;
 +Num+Sg+Loc+Use/Sub:%>X4#ovccát#logi%>n K ; ! !SOUTH
 +Num+Pl+Nom:%>#ovccát#logi%>t K ;
 +Num+Sg+Ill:%>X4#ovccát#lohká%>j K ;
 +Num+Sg+Com:%>X5jn#ovccát#logi%>jn K ;
 +Num+Pl+Acc:%>#ovccát#logi%>X5jd K ;
 +Num+Pl+Gen:%>#ovccát#logi%>X5jd K ;
 +Num+Pl+Ill:%>#ovccát#logi%>jde K ;
 +Num+Pl+Loc:%>X5jn#ovccát#logi%>jn K ;
 +Num+Pl+Com:%>#ovccát#logi%>jgujn K ;
 +Num+Pl+Loc:%>#ovccát#logi%>jn K ; !Nickel 91 from here downwards
 +Num+Pl+Attr:%>X4t#ovccát#lot%> K ;
 +Num+Pl+Attr:%>X5jd#ovccát#lot%> K ;
 +Num+Pl+Attr:%>X5jn#ovccát#lot%> K ;
 +Num+Pl+Nom:%>X4t#ovccát#logi%>t K ;
 +Num+Pl+Acc:%>X5jd#ovccát#logi%>X5jd K ;
 +Num+Pl+Gen+Use/Sub:%>X5jd#ovccát#logi%>X5jd K ; ! because of speller
 +Num+Pl+Ill+Use/Sub:%>X5jd#ovccát#logi%>X5jd K ; ! because of speller
 +Num+Pl+Com+Use/Sub:%>X5jd#ovccát#logi%>X5jd K ; ! because of speller
 +Num+Pl+Ess:%>X4t#ovccát#logi%>n K ;


LEXICON OKTALOGATLOHKAI
 +Num+Sg+Nom:%>#logát#lohká%>j K ;
 +Num+Ess:%>#logát#lohki%>n K ;
 +Num+Ess:%>#logát#logi%>n K ;
 +Num+Sg+Acc:%>#logát#lohká%>j K ;
 +Num+Sg+Gen:%>X4#logát#logi%> K ;
 +Num+Sg+Gen:%>X4#logát#logi»# NUMERALCOMPOUNDS ;            ! golmmagielat
 +Num+Sg+Nom+Attr:%>X4#logát#lot»# NUMERALCOMPOUNDS ;            ! golmmagielat
 +Num+Sg+Nom+Attr:%>X4#logát#lot%> K ;
 +Num+Sg+Nom+Attr:%>X5jn#logát#lot%> K ;
 +Num+Sg+Nom+Attr:%>#logát#lot%> K ;
 +Num+Sg+Nom+Attr:%>n#logát#lot%> K ;
 +Num+Sg+Acc+Attr:%>X4#logát#lot%> K ;
 +Num+Sg+Acc+Attr:%>X5jn#logát#lot%> K ;
 +Num+Sg+Acc+Attr:%>#logát#lot%> K ;
 +Num+Sg+Acc+Attr:%>n#logát#lot%> K ;
 +Num+Sg+Loc:%>X4#logát#logi%>s K ;
 +Num+Sg+Loc+Use/Sub:%>X4#logát#logi%>n K ; ! !SOUTH
 +Num+Pl+Nom:%>#logát#logi%>t K ;
 +Num+Sg+Ill:%>X4#logát#lohká%>j K ;
 +Num+Sg+Com:%>X5jn#logát#logi%>jn K ;
 +Num+Pl+Acc:%>#logát#logi%>X5jd K ;
 +Num+Pl+Gen:%>#logát#logi%>X5jd K ;
 +Num+Pl+Ill:%>#logát#logi%>jde K ;
 +Num+Pl+Loc:%>X5jn#logát#logi%>jn K ;
 +Num+Pl+Com:%>#logát#logi%>jgujn K ;
 +Num+Pl+Loc:%>#logát#logi%>jn K ; !Nickel 91 from here downwards
 +Num+Pl+Attr:%>X4t#logát#lot%> K ;
 +Num+Pl+Attr:%>X5jd#logát#lot%> K ;
 +Num+Pl+Attr:%>X5jn#logát#lot%> K ;
 +Num+Pl+Nom:%>X4t#logát#logi%>t K ;
 +Num+Pl+Acc:%>X5jd#logát#logi%>X5jd K ;
 +Num+Pl+Gen+Use/Sub:%>X5jd#logát#logi%>X5jd K ; ! because of speller
 +Num+Pl+Ill+Use/Sub:%>X5jd#logát#logi%>X5jd K ; ! because of speller
 +Num+Pl+Com+Use/Sub:%>X5jd#logát#logi%>X5jd K ; ! because of speller
 +Num+Pl+Ess:%>X4t#logát#logi%>n K ;


LEXICON OKTALOHKI
 +Num+Sg+Nom:%>#lohki%> K ;
 +Num+Ess:%>n#lohki%>n K ;
 +Num+Ess:%>n#logi%>n K ;
 +Num+Sg+Acc:%>X4#logi%> K ;
 +Num+Sg+Gen:%>X4#logi%> K ;
 +Num+Sg+Gen:%>X4#logi»# NUMERALCOMPOUNDS ;            ! golmmagielat
 +Num+Sg+Nom+Attr:%>X4#lot»# NUMERALCOMPOUNDS ;            ! golmmagielat
 +Num+Sg+Nom+Attr:%>X4#lot%> K ;
 +Num+Sg+Nom+Attr:%>X5jn#lot%> K ;
 +Num+Sg+Nom+Attr:%>#lot%> K ;
 +Num+Sg+Nom+Attr:%>n#lot%> K ;
 +Num+Sg+Acc+Attr:%>X4#lot%> K ;
 +Num+Sg+Acc+Attr:%>X5jn#lot%> K ;
 +Num+Sg+Acc+Attr:%>#lot%> K ;
 +Num+Sg+Acc+Attr:%>n#lot%> K ;
 +Num+Sg+Loc:%>X4#logi%>s K ;
 +Num+Sg+Loc+Use/Sub:%>X4#logi%>n K ; ! !SOUTH
 +Num+Pl+Nom:%>X4t#logi%>t K ;
 +Num+Sg+Ill:%>X4#lohká%>j K ;
 +Num+Sg+Com:%>X5jn#logi%>jn K ;
 +Num+Pl+Acc:%>X5jd9#logi%>X5jd K ;
 +Num+Pl+Gen:%>X5jd9#logi%>X5jd K ;
 +Num+Pl+Ill:%>X5jde#logi%>jde K ;
 +Num+Pl+Loc:%>X5jn#logi%>jn K ;
 +Num+Pl+Com:%>X5jd9#logi%>jgujn K ;
 +Num+Pl+Com:%>X5jgujn#logi%>jgujn K ;
 +Num+Sg+Nom+Attr:%>X4t#lot%> K ; !Nickel 91 from here downwards
 +Num+Sg+Nom+Attr:%>X5jd#lot%> K ;
 +Num+Sg+Acc+Attr:%>X4t#lot%> K ; !Nickel 91 from here downwards
 +Num+Sg+Acc+Attr:%>X5jd#lot%> K ;
 +Num+Pl+Nom:%>#logi%>t K ;
 +Num+Pl+Acc:%>#logi%>X5jd K ;
 +Num+Pl+Gen+Use/Sub:%>#logi%>X5jd K ; ! because of speller
 +Num+Pl+Ill+Use/Sub:%>#logi%>X5jd K ; ! because of speller
 +Num+Pl+Com+Use/Sub:%>#logi%>X5jd K ; ! because of speller
 +Num+Pl+Loc:%>#logi%>jn K ;
 +Num+Pl+Ess:%>#lohki%>n K ;
 +Num+Pl+Nom:%>X4t#logi%>t K ;
 +Num+Pl+Acc:%>X5jd#logi%>X5jd K ;
 +Num+Pl+Gen+Use/Sub:%>X5jd#logi%>X5jd K ; ! because of speller
 +Num+Pl+Ill+Use/Sub:%>X5jd#logi%>X5jd K ; ! because of speller
 +Num+Pl+Com+Use/Sub:%>X5jd#logi%>X5jd K ; ! because of speller
 +Num+Pl+Loc:%>X5jn#logi%>jn K ;
 +Num+Pl+Ess:%>X4t#logi%>n K ;

LEXICON GUOKTE
 +Num+Sg+Nom:e%> K ;
 +Num+Ess:i%>n K ;
 +Num+Sg+Acc:e%> K ;
 +Num+Sg+Gen:i%>X4 K ;
 +Num+Sg+Gen+Use/Sub:e%>X4 K ;
 +Num+Sg+Gen:e»X4%- # ; !guovtte- ja njealje- ja guđajagat
 +Num+Sg+Gen:e»X4# NUMERALCOMPOUNDS ;            ! guovttegielat 
 +Num+Sg+Loc:i%>X4s K ;
 +Num+Sg+Loc+Use/Sub:i%>X4n K ; ! !SOUTH
 +Num+Pl+Nom:i%>X4t K ;
 +Num+Sg+Ill:á%>j K ;
 +Num+Sg+Com:i%>X5jn K ;
 +Num+Pl+Acc:i%>X5jd K ;
 +Num+Pl+Gen:i%>X5jd K ;
 +Num+Pl+Ill:i%>X5jde K ;
 +Num+Pl+Loc:i%>X5jn K ;
 +Num+Pl+Com:i%>X5jgujn K ;

LEXICON GUOKTENUPPELOHKAI
 +Num+Sg+Nom:e%>#nuppe#lohká%>j K ;
 +Num+Ess:e%>#nuppe#lohki%>n K ;
 +Num+Ess:e%>#nuppe#logi%>n K ;
 +Num+Sg+Acc:e%>#nuppe#lohká%>j K ;
 +Num+Sg+Gen:e%>X4#nuppe#logi%> K ;
 +Num+Sg+Gen:e%>X4#nuppe#logi»# NUMERALCOMPOUNDS ;            ! golmmagielat
 +Num+Sg+Nom+Attr:e%>X4#nuppe#lot»# NUMERALCOMPOUNDS ;            ! golmmagielat
 +Num+Sg+Nom+Attr:e%>X4#nuppe#lot%> K ;
 +Num+Sg+Nom+Attr:i%>X5jn#nuppe#lot%> K ;
 +Num+Sg+Nom+Attr:e%>#nuppe#lot%> K ;
 +Num+Sg+Nom+Attr:i%>n#nuppe#lot%> K ;
 +Num+Sg+Acc+Attr:e%>X4#nuppe#lot%> K ;
 +Num+Sg+Acc+Attr:i%>X5jn#nuppe#lot%> K ;
 +Num+Sg+Acc+Attr:e%>#nuppe#lot%> K ;
 +Num+Sg+Acc+Attr:i%>n#nuppe#lot%> K ;
 +Num+Sg+Loc:e%>X4#nuppe#logi%>s K ;
 +Num+Sg+Loc+Use/Sub:e%>X4#nuppe#logi%>n K ; ! !SOUTH
 +Num+Pl+Nom:e%>#nuppe#logi%>t K ;
 +Num+Sg+Ill:e%>X4#nuppe#lohká%>j K ;
 +Num+Sg+Com:i%>X5jn#nuppe#logi%>jn K ;
 +Num+Pl+Acc:e%>#nuppe#logi%>X5jd K ;
 +Num+Pl+Gen:e%>#nuppe#logi%>X5jd K ;
 +Num+Pl+Ill:e%>#nuppe#logi%>jde K ;
 +Num+Pl+Loc:i%>X5jn#nuppe#logi%>jn K ;
 +Num+Pl+Com:e%>#nuppe#logi%>jgujn K ;
 +Num+Pl+Loc:e%>#nuppe#logi%>jn K ; !Nickel 91 from here downwards
 +Num+Pl+Attr:i%>X4t#nuppe#lot%> K ;
 +Num+Pl+Attr:i%>X5jd#nuppe#lot%> K ;
 +Num+Pl+Attr:i%>X5jn#nuppe#lot%> K ;
 +Num+Pl+Nom:i%>X4t#nuppe#logi%>t K ;
 +Num+Pl+Acc:i%>X5jd#nuppe#logi%>X5jd K ;
 +Num+Pl+Gen+Use/Sub:i%>X5jd#nuppe#logi%>X5jd K ; ! because of speller
 +Num+Pl+Ill+Use/Sub:i%>X5jd#nuppe#logi%>X5jd K ; ! because of speller
 +Num+Pl+Com+Use/Sub:i%>X5jd#nuppe#logi%>X5jd K ; ! because of speller
 +Num+Pl+Ess:i%>X4t#nuppe#logi%>n K ;

LEXICON GUOKTEGOALMMATLOHKAI
 +Num+Sg+Nom:e%>#goalmmát#lohká%>j K ;
 +Num+Ess:e%>#goalmmát#lohki%>n K ;
 +Num+Ess:e%>#goalmmát#logi%>n K ;
 +Num+Sg+Acc:e%>#goalmmát#lohká%>j K ;
 +Num+Sg+Gen:e%>X4#goalmmát#logi%> K ;
 +Num+Sg+Gen:e%>X4#goalmmát#logi»# NUMERALCOMPOUNDS ;            ! golmmagielat
 +Num+Sg+Nom+Attr:e%>X4#goalmmát#lot»# NUMERALCOMPOUNDS ;            ! golmmagielat
 +Num+Sg+Nom+Attr:e%>X4#goalmmát#lot%> K ;
 +Num+Sg+Nom+Attr:e%>#goalmmát#lot%> K ;
 +Num+Sg+Nom+Attr:i%>X5jn#goalmmát#lot%> K ;
 +Num+Sg+Nom+Attr:i%>n#goalmmát#lot%> K ;
 +Num+Sg+Acc+Attr:e%>X4#goalmmát#lot%> K ;
 +Num+Sg+Acc+Attr:e%>#goalmmát#lot%> K ;
 +Num+Sg+Acc+Attr:i%>X5jn#goalmmát#lot%> K ;
 +Num+Sg+Acc+Attr:i%>n#goalmmát#lot%> K ;
 +Num+Sg+Loc:e%>X4#goalmmát#logi%>s K ;
 +Num+Sg+Loc+Use/Sub:e%>X4#goalmmát#logi%>n K ; ! !SOUTH
 +Num+Pl+Nom:e%>#goalmmát#logi%>t K ;
 +Num+Sg+Ill:e%>X4#goalmmát#lohká%>j K ;
 +Num+Sg+Com:i%>X5jn#goalmmát#logi%>jn K ;
 +Num+Pl+Acc:e%>#goalmmát#logi%>X5jd K ;
 +Num+Pl+Gen:e%>#goalmmát#logi%>X5jd K ;
 +Num+Pl+Ill:e%>#goalmmát#logi%>jde K ;
 +Num+Pl+Loc:i%>X5jn#goalmmát#logi%>jn K ;
 +Num+Pl+Com:e%>#goalmmát#logi%>jgujn K ;
 +Num+Pl+Loc:e%>#goalmmát#logi%>jn K ; !Nickel 91 from here downwards
 +Num+Pl+Attr:i%>X4t#goalmmát#lot%> K ;
 +Num+Pl+Attr:i%>X5jd#goalmmát#lot%> K ;
 +Num+Pl+Attr:i%>X5jn#goalmmát#lot%> K ;
 +Num+Pl+Nom:i%>X4t#goalmmát#logi%>t K ;
 +Num+Pl+Acc:i%>X5jd#goalmmát#logi%>X5jd K ;
 +Num+Pl+Gen+Use/Sub:i%>X5jd#goalmmát#logi%>X5jd K ; ! because of speller
 +Num+Pl+Ill+Use/Sub:i%>X5jd#goalmmát#logi%>X5jd K ; ! because of speller
 +Num+Pl+Com+Use/Sub:i%>X5jd#goalmmát#logi%>X5jd K ; ! because of speller
 +Num+Pl+Ess:i%>X4t#goalmmát#logi%>n K ;


LEXICON GUOKTENJEALJATLOHKAI
 +Num+Sg+Nom:e%>#njealját#lohká%>j K ;
 +Num+Ess:e%>#njealját#lohki%>n K ;
 +Num+Ess:e%>#njealját#logi%>n K ;
 +Num+Sg+Acc:e%>#njealját#lohká%>j K ;
 +Num+Sg+Gen:e%>X4#njealját#logi%> K ;
 +Num+Sg+Gen:e%>X4#njealját#logi»# NUMERALCOMPOUNDS ;            ! golmmagielat
 +Num+Sg+Nom+Attr:e%>X4#njealját#lot»# NUMERALCOMPOUNDS ;            ! golmmagielat
 +Num+Sg+Nom+Attr:e%>X4#njealját#lot%> K ;
 +Num+Sg+Nom+Attr:e%>#njealját#lot%> K ;
 +Num+Sg+Nom+Attr:i%>X5jn#njealját#lot%> K ;
 +Num+Sg+Nom+Attr:i%>n#njealját#lot%> K ;
 +Num+Sg+Acc+Attr:e%>X4#njealját#lot%> K ;
 +Num+Sg+Acc+Attr:e%>#njealját#lot%> K ;
 +Num+Sg+Acc+Attr:i%>X5jn#njealját#lot%> K ;
 +Num+Sg+Acc+Attr:i%>n#njealját#lot%> K ;
 +Num+Sg+Loc:e%>X4#njealját#logi%>s K ;
 +Num+Sg+Loc+Use/Sub:e%>X4#njealját#logi%>n K ; ! !SOUTH
 +Num+Pl+Nom:e%>#njealját#logi%>t K ;
 +Num+Sg+Ill:e%>X4#njealját#lohká%>j K ;
 +Num+Sg+Com:i%>X5jn#njealját#logi%>jn K ;
 +Num+Pl+Acc:e%>#njealját#logi%>X5jd K ;
 +Num+Pl+Gen:e%>#njealját#logi%>X5jd K ;
 +Num+Pl+Ill:e%>#njealját#logi%>jde K ;
 +Num+Pl+Loc:i%>X5jn#njealját#logi%>jn K ;
 +Num+Pl+Com:e%>#njealját#logi%>jgujn K ;
 +Num+Pl+Loc:e%>#njealját#logi%>jn K ; !Nickel 91 from here downwards
 +Num+Pl+Attr:i%>X4t#njealját#lot%> K ;
 +Num+Pl+Attr:i%>X5jd#njealját#lot%> K ;
 +Num+Pl+Attr:i%>X5jn#njealját#lot%> K ;
 +Num+Pl+Nom:i%>X4t#njealját#logi%>t K ;
 +Num+Pl+Acc:i%>X5jd#njealját#logi%>X5jd K ;
 +Num+Pl+Gen+Use/Sub:i%>X5jd#njealját#logi%>X5jd K ; ! because of speller
 +Num+Pl+Ill+Use/Sub:i%>X5jd#njealját#logi%>X5jd K ; ! because of speller
 +Num+Pl+Com+Use/Sub:i%>X5jd#njealját#logi%>X5jd K ; ! because of speller
 +Num+Pl+Ess:i%>X4t#njealját#logi%>n K ;

LEXICON GUOKTEVIDATLOHKAI
 +Num+Sg+Nom:e%>#viđát#lohká%>j K ;
 +Num+Ess:e%>#viđát#lohki%>n K ;
 +Num+Ess:e%>#viđát#logi%>n K ;
 +Num+Sg+Acc:e%>#viđát#lohká%>j K ;
 +Num+Sg+Gen:e%>X4#viđát#logi%> K ;
 +Num+Sg+Gen:e%>X4#viđát#logi»# NUMERALCOMPOUNDS ;            ! golmmagielat
 +Num+Sg+Nom+Attr:e%>X4#viđát#lot»# NUMERALCOMPOUNDS ;            ! golmmagielat
 +Num+Sg+Nom+Attr:e%>X4#viđát#lot%> K ;
 +Num+Sg+Nom+Attr:e%>#viđát#lot%> K ;
 +Num+Sg+Nom+Attr:i%>Xjn#viđát#lot%> K ;
 +Num+Sg+Nom+Attr:i%>n#viđát#lot%> K ;
 +Num+Sg+Acc+Attr:e%>X4#viđát#lot%> K ;
 +Num+Sg+Acc+Attr:e%>#viđát#lot%> K ;
 +Num+Sg+Acc+Attr:i%>Xjn#viđát#lot%> K ;
 +Num+Sg+Acc+Attr:i%>n#viđát#lot%> K ;
 +Num+Sg+Loc:e%>X4#viđát#logi%>s K ;
 +Num+Sg+Loc+Use/Sub:e%>X4#viđát#logi%>n K ; ! !SOUTH
 +Num+Pl+Nom:e%>#viđát#logi%>t K ;
 +Num+Sg+Ill:e%>X4#viđát#lohká%>j K ;
 +Num+Sg+Com:i%>X5jn#viđát#logi%>jn K ;
 +Num+Pl+Acc:e%>#viđát#logi%>X5jd K ;
 +Num+Pl+Gen:e%>#viđát#logi%>X5jd K ;
 +Num+Pl+Ill:e%>#viđát#logi%>jde K ;
 +Num+Pl+Loc:i%>X5jn#viđát#logi%>jn K ;
 +Num+Pl+Com:e%>#viđát#logi%>jgujn K ;
 +Num+Pl+Loc:e%>#viđát#logi%>jn K ; !Nickel 91 from here downwards
 +Num+Pl+Attr:i%>X4t#viđát#lot%> K ;
 +Num+Pl+Attr:i%>X5jd#viđát#lot%> K ;
 +Num+Pl+Attr:i%>X5jn#viđát#lot%> K ;
 +Num+Pl+Nom:i%>X4t#viđát#logi%>t K ;
 +Num+Pl+Acc:i%>X5jd#viđát#logi%>X5jd K ;
 +Num+Pl+Gen+Use/Sub:i%>X5jd#viđát#logi%>X5jd K ; ! because of speller
 +Num+Pl+Ill+Use/Sub:i%>X5jd#viđát#logi%>X5jd K ; ! because of speller
 +Num+Pl+Com+Use/Sub:i%>X5jd#viđát#logi%>X5jd K ; ! because of speller
 +Num+Pl+Ess:i%>X4t#viđát#logi%>n K ;


LEXICON GUOKTEGUDATLOHKAI
 +Num+Sg+Nom:e%>#guđát#lohká%>j K ;
 +Num+Ess:e%>#guđát#lohki%>n K ;
 +Num+Ess:e%>#guđát#logi%>n K ;
 +Num+Sg+Acc:e%>#guđát#lohká%>j K ;
 +Num+Sg+Gen:e%>X4#guđát#logi%> K ;
 +Num+Sg+Gen:e%>X4#guđát#logi»# NUMERALCOMPOUNDS ;            ! golmmagielat
 +Num+Sg+Nom+Attr:e%>X4#guđát#lot»# NUMERALCOMPOUNDS ;            ! golmmagielat
 +Num+Sg+Nom+Attr:e%>X4#guđát#lot%> K ;
 +Num+Sg+Nom+Attr:e%>#guđát#lot%> K ;
 +Num+Sg+Nom+Attr:i%>X5jn#guđát#lot%> K ;
 +Num+Sg+Nom+Attr:i%>n#guđát#lot%> K ;
 +Num+Sg+Acc+Attr:e%>X4#guđát#lot%> K ;
 +Num+Sg+Acc+Attr:e%>#guđát#lot%> K ;
 +Num+Sg+Acc+Attr:i%>X5jn#guđát#lot%> K ;
 +Num+Sg+Acc+Attr:i%>n#guđát#lot%> K ;
 +Num+Sg+Loc:e%>X4#guđát#logi%>s K ;
 +Num+Sg+Loc+Use/Sub:e%>X4#guđát#logi%>n K ; ! !SOUTH
 +Num+Pl+Nom:e%>#guđát#logi%>t K ;
 +Num+Sg+Ill:e%>X4#guđát#lohká%>j K ;
 +Num+Sg+Com:i%>X5jn#guđát#logi%>jn K ;
 +Num+Pl+Acc:e%>#guđát#logi%>X5jd K ;
 +Num+Pl+Gen:e%>#guđát#logi%>X5jd K ;
 +Num+Pl+Ill:e%>#guđát#logi%>jde K ;
 +Num+Pl+Loc:i%>X5jn#guđát#logi%>jn K ;
 +Num+Pl+Com:e%>#guđát#logi%>jgujn K ;
 +Num+Pl+Loc:e%>#guđát#logi%>jn K ; !Nickel 91 from here downwards
 +Num+Pl+Attr:i%>X4t#guđát#lot%> K ;
 +Num+Pl+Attr:i%>X5jd#guđát#lot%> K ;
 +Num+Pl+Attr:i%>X5jn#guđát#lot%> K ;
 +Num+Pl+Nom:i%>X4t#guđát#logi%>t K ;
 +Num+Pl+Acc:i%>X5jd#guđát#logi%>X5jd K ;
 +Num+Pl+Gen+Use/Sub:i%>X5jd#guđát#logi%>X5jd K ; ! because of speller
 +Num+Pl+Ill+Use/Sub:i%>X5jd#guđát#logi%>X5jd K ; ! because of speller
 +Num+Pl+Com+Use/Sub:i%>X5jd#guđát#logi%>X5jd K ; ! because of speller
 +Num+Pl+Ess:i%>X4t#guđát#logi%>n K ;

LEXICON GUOKTECIHCCETLOHKAI
 +Num+Sg+Nom:e%>#čihččet#lohká%>j K ;
 +Num+Ess:e%>#čihččet#lohki%>n K ;
 +Num+Ess:e%>#čihččet#logi%>n K ;
 +Num+Sg+Acc:e%>#čihččet#lohká%>j K ;
 +Num+Sg+Gen:e%>X4#čihččet#logi%> K ;
 +Num+Sg+Gen:e%>X4#čihččet#logi»# NUMERALCOMPOUNDS ;            ! golmmagielat
 +Num+Sg+Nom+Attr:e%>X4#čihččet#lot»# NUMERALCOMPOUNDS ;            ! golmmagielat
 +Num+Sg+Nom+Attr:e%>X4#čihččet#lot%> K ;
 +Num+Sg+Nom+Attr:e%>#čihččet#lot%> K ;
 +Num+Sg+Nom+Attr:i%>X5jn#čihččet#lot%> K ;
 +Num+Sg+Nom+Attr:i%>n#čihččet#lot%> K ;
 +Num+Sg+Acc+Attr:e%>X4#čihččet#lot%> K ;
 +Num+Sg+Acc+Attr:e%>#čihččet#lot%> K ;
 +Num+Sg+Acc+Attr:i%>X5jn#čihččet#lot%> K ;
 +Num+Sg+Acc+Attr:i%>n#čihččet#lot%> K ;
 +Num+Sg+Loc:e%>X4#čihččet#logi%>s K ;
 +Num+Sg+Loc+Use/Sub:e%>X4#čihččet#logi%>n K ; ! !SOUTH
 +Num+Pl+Nom:e%>#čihččet#logi%>t K ;
 +Num+Sg+Ill:e%>X4#čihččet#lohká%>j K ;
 +Num+Sg+Com:i%>X5jn#čihččet#logi%>jn K ;
 +Num+Pl+Acc:e%>#čihččet#logi%>X5jd K ;
 +Num+Pl+Gen:e%>#čihččet#logi%>X5jd K ;
 +Num+Pl+Ill:e%>#čihččet#logi%>jde K ;
 +Num+Pl+Loc:i%>X5jn#čihččet#logi%>jn K ;
 +Num+Pl+Com:e%>#čihččet#logi%>jgujn K ;
 +Num+Pl+Loc:e%>#čihččet#logi%>jn K ; !Nickel 91 from here downwards
 +Num+Pl+Attr:i%>X4t#čihččet#lot%> K ;
 +Num+Pl+Attr:i%>X5jd#čihččet#lot%> K ;
 +Num+Pl+Attr:i%>X5jn#čihččet#lot%> K ;
 +Num+Pl+Nom:i%>X4t#čihččet#logi%>t K ;
 +Num+Pl+Acc:i%>X5jd#čihččet#logi%>X5jd K ;
 +Num+Pl+Gen+Use/Sub:i%>X5jd#čihččet#logi%>X5jd K ; ! because of speller
 +Num+Pl+Ill+Use/Sub:i%>X5jd#čihččet#logi%>X5jd K ; ! because of speller
 +Num+Pl+Com+Use/Sub:i%>X5jd#čihččet#logi%>X5jd K ; ! because of speller
 +Num+Pl+Ess:i%>X4t#čihččet#logi%>n K ;
 

LEXICON GUOKTEGAVCCATLOHKAI
 +Num+Sg+Nom:e%>#gávccát#lohká%>j K ;
 +Num+Ess:e%>#gávccát#lohki%>n K ;
 +Num+Ess:e%>#gávccát#logi%>n K ;
 +Num+Sg+Acc:e%>#gávccát#lohká%>j K ;
 +Num+Sg+Gen:e%>X4#gávccát#logi%> K ;
 +Num+Sg+Gen:e%>X4#gávccát#logi»# NUMERALCOMPOUNDS ;            ! golmmagielat
 +Num+Sg+Nom+Attr:e%>X4#gávccát#lot»# NUMERALCOMPOUNDS ;            ! golmmagielat
 +Num+Sg+Nom+Attr:e%>X4#gávccát#lot%> K ;
 +Num+Sg+Nom+Attr:e%>X4#gávccát#lot%> K ;
 +Num+Sg+Nom+Attr:i%>n#gávccát#lot%> K ;
 +Num+Sg+Nom+Attr:i%>X5jn#gávccát#lot%> K ;
 +Num+Sg+Acc+Attr:e%>X4#gávccát#lot%> K ;
 +Num+Sg+Acc+Attr:e%>X4#gávccát#lot%> K ;
 +Num+Sg+Acc+Attr:i%>n#gávccát#lot%> K ;
 +Num+Sg+Acc+Attr:i%>X5jn#gávccát#lot%> K ;
 +Num+Sg+Loc:e%>X4#gávccát#logi%>s K ;
 +Num+Sg+Loc+Use/Sub:e%>X4#gávccát#logi%>n K ; ! !SOUTH
 +Num+Pl+Nom:e%>#gávccát#logi%>t K ;
 +Num+Sg+Ill:e%>X4#gávccát#lohká%>j K ;
 +Num+Sg+Com:i%>X5jn#gávccát#logi%>jn K ;
 +Num+Pl+Acc:e%>#gávccát#logi%>X5jd K ;
 +Num+Pl+Gen:e%>#gávccát#logi%>X5jd K ;
 +Num+Pl+Ill:e%>#gávccát#logi%>jde K ;
 +Num+Pl+Loc:i%>X5jn#gávccát#logi%>jn K ;
 +Num+Pl+Com:e%>#gávccát#logi%>jgujn K ;
 +Num+Pl+Loc:e%>#gávccát#logi%>jn K ; !Nickel 91 from here downwards
 +Num+Pl+Attr:i%>X4t#gávccát#lot%> K ;
 +Num+Pl+Attr:i%>X5jd#gávccát#lot%> K ;
 +Num+Pl+Attr:i%>X5jn#gávccát#lot%> K ;
 +Num+Pl+Nom:i%>X4t#gávccát#logi%>t K ;
 +Num+Pl+Acc:i%>X5jd#gávccát#logi%>X5jd K ;
 +Num+Pl+Gen+Use/Sub:i%>X5jd#gávccát#logi%>X5jd K ; ! because of speller
 +Num+Pl+Ill+Use/Sub:i%>X5jd#gávccát#logi%>X5jd K ; ! because of speller
 +Num+Pl+Com+Use/Sub:i%>X5jd#gávccát#logi%>X5jd K ; ! because of speller
 +Num+Pl+Ess:i%>X4t#gávccát#logi%>n K ;
 

LEXICON GUOKTEOVCCATLOHKAI
 +Num+Sg+Nom:e%>#ovccát#lohká%>j K ;
 +Num+Ess:e%>#ovccát#lohki%>n K ;
 +Num+Ess:e%>#ovccát#logi%>n K ;
 +Num+Sg+Acc:e%>#ovccát#lohká%>j K ;
 +Num+Sg+Gen:e%>X4#ovccát#logi%> K ;
 +Num+Sg+Gen:e%>X4#ovccát#logi»# NUMERALCOMPOUNDS ;            ! golmmagielat
 +Num+Sg+Nom+Attr:e%>X4#ovccát#lot»# NUMERALCOMPOUNDS ;            ! golmmagielat
 +Num+Sg+Nom+Attr:e%>X4#ovccát#lot%> K ;
 +Num+Sg+Nom+Attr:e%>#ovccát#lot%> K ;
 +Num+Sg+Nom+Attr:i%>X5jn#ovccát#lot%> K ;
 +Num+Sg+Nom+Attr:i%>n#ovccát#lot%> K ;
 +Num+Sg+Acc+Attr:e%>X4#ovccát#lot%> K ;
 +Num+Sg+Acc+Attr:e%>#ovccát#lot%> K ;
 +Num+Sg+Acc+Attr:i%>X5jn#ovccát#lot%> K ;
 +Num+Sg+Acc+Attr:i%>n#ovccát#lot%> K ;
 +Num+Sg+Loc:e%>X4#ovccát#logi%>s K ;
 +Num+Sg+Loc+Use/Sub:e%>X4#ovccát#logi%>n K ; ! !SOUTH
 +Num+Pl+Nom:e%>#ovccát#logi%>t K ;
 +Num+Sg+Ill:e%>X4#ovccát#lohká%>j K ;
 +Num+Sg+Com:i%>X5jn#ovccát#logi%>jn K ;
 +Num+Pl+Acc:e%>#ovccát#logi%>X5jd K ;
 +Num+Pl+Gen:e%>#ovccát#logi%>X5jd K ;
 +Num+Pl+Ill:e%>#ovccát#logi%>jde K ;
 +Num+Pl+Loc:i%>X5jn#ovccát#logi%>jn K ;
 +Num+Pl+Com:e%>#ovccát#logi%>jgujn K ;
 +Num+Pl+Loc:e%>#ovccát#logi%>jn K ; !Nickel 91 from here downwards
 +Num+Pl+Attr:i%>X4t#ovccát#lot%> K ;
 +Num+Pl+Attr:i%>X5jd#ovccát#lot%> K ;
 +Num+Pl+Attr:i%>X5jn#ovccát#lot%> K ;
 +Num+Pl+Nom:i%>X4t#ovccát#logi%>t K ;
 +Num+Pl+Acc:i%>X5jd#ovccát#logi%>X5jd K ;
 +Num+Pl+Gen+Use/Sub:i%>X5jd#ovccát#logi%>X5jd K ; ! because of speller
 +Num+Pl+Ill+Use/Sub:i%>X5jd#ovccát#logi%>X5jd K ; ! because of speller
 +Num+Pl+Com+Use/Sub:i%>X5jd#ovccát#logi%>X5jd K ; ! because of speller
 +Num+Pl+Ess:i%>X4t#ovccát#logi%>n K ;

LEXICON GUOKTELOGATLOHKAI
 +Num+Sg+Nom:e%>#logát#lohká%>j K ;
 +Num+Ess:e%>#logát#lohki%>n K ;
 +Num+Ess:e%>#logát#logi%>n K ;
 +Num+Sg+Acc:e%>#logát#lohká%>j K ;
 +Num+Sg+Gen:e%>X4#logát#logi%> K ;
 +Num+Sg+Gen:e%>X4#logát#logi»# NUMERALCOMPOUNDS ;            ! golmmagielat
 +Num+Sg+Nom+Attr:e%>X4#logát#lot»# NUMERALCOMPOUNDS ;            ! golmmagielat
 +Num+Sg+Nom+Attr:e%>X4#logát#lot%> K ;
 +Num+Sg+Nom+Attr:e%>#logát#lot%> K ;
 +Num+Sg+Nom+Attr:i%>X5jn#logát#lot%> K ;
 +Num+Sg+Nom+Attr:i%>n#logát#lot%> K ;
 +Num+Sg+Acc+Attr:e%>X4#logát#lot%> K ;
 +Num+Sg+Acc+Attr:e%>#logát#lot%> K ;
 +Num+Sg+Acc+Attr:i%>X5jn#logát#lot%> K ;
 +Num+Sg+Acc+Attr:i%>n#logát#lot%> K ;
 +Num+Sg+Loc:e%>X4#logát#logi%>s K ;
 +Num+Sg+Loc+Use/Sub:e%>X4#logát#logi%>n K ; ! !SOUTH
 +Num+Pl+Nom:e%>#logát#logi%>t K ;
 +Num+Sg+Ill:e%>X4#logát#lohká%>j K ;
 +Num+Sg+Com:i%>X5jn#logát#logi%>jn K ;
 +Num+Pl+Acc:e%>#logát#logi%>X5jd K ;
 +Num+Pl+Gen:e%>#logát#logi%>X5jd K ;
 +Num+Pl+Ill:e%>#logát#logi%>jde K ;
 +Num+Pl+Loc:i%>X5jn#logát#logi%>jn K ;
 +Num+Pl+Com:e%>#logát#logi%>jgujn K ;
 +Num+Pl+Loc:e%>#logát#logi%>jn K ; !Nickel 91 from here downwards
 +Num+Pl+Attr:i%>X4t#logát#lot%> K ;
 +Num+Pl+Attr:i%>X5jd#logát#lot%> K ;
 +Num+Pl+Attr:i%>X5jn#logát#lot%> K ;
 +Num+Pl+Nom:i%>X4t#logát#logi%>t K ;
 +Num+Pl+Acc:i%>X5jd#logát#logi%>X5jd K ;
 +Num+Pl+Gen+Use/Sub:i%>X5jd#logát#logi%>X5jd K ; ! because of speller
 +Num+Pl+Ill+Use/Sub:i%>X5jd#logát#logi%>X5jd K ; ! because of speller
 +Num+Pl+Com+Use/Sub:i%>X5jd#logát#logi%>X5jd K ; ! because of speller
 +Num+Pl+Ess:i%>X4t#logát#logi%>n K ;


LEXICON GUOKTELOGI
 +Num+Sg+Nom:e%>#lohki%> K ;
 +Num+Sg+Nom:e%>#logi%> K ;
 +Num+Ess:i%>n#lohki%>n K ;
 +Num+Ess:i%>n#logi%>n K ;
 +Num+Sg+Acc:e%>#logi%> K ;
 +Num+Sg+Gen:e%>X4#logi%> K ;
 +Num+Sg+Gen:e%>X4#logi»# NUMERALCOMPOUNDS ;            ! golmmagielat
 +Num+Sg+Nom+Attr:e%>X4#lot»# NUMERALCOMPOUNDS ;            ! golmmagielat
 +Num+Sg+Nom+Attr:e%>#lot%> K ;
 +Num+Sg+Nom+Attr:e%>X4#lot%> K ;
 +Num+Sg+Nom+Attr:i%>X5jn#lot%> K ;
 +Num+Sg+Nom+Attr:i%>n#lot%> K ;
 +Num+Sg+Acc+Attr:e%>#lot%> K ;
 +Num+Sg+Acc+Attr:e%>X4#lot%> K ;
 +Num+Sg+Acc+Attr:i%>X5jn#lot%> K ;
 +Num+Sg+Acc+Attr:i%>n#lot%> K ;
 +Num+Sg+Loc:e%>X4#logi%>s K ;
 +Num+Sg+Loc+Use/Sub:e%>X4#logi%>n K ; ! !SOUTH
 +Num+Pl+Nom:i%>X4t#logi%>t K ;
 +Num+Sg+Ill:e%>X4#lohká%>j K ;
 +Num+Sg+Com:i%>X5jn#logi%>jn K ;
 +Num+Pl+Acc:i%>X5jd9#logi%>X5jd K ;
 +Num+Pl+Gen:i%>X5jd9#logi%>X5jd K ;
 +Num+Pl+Ill:i%>X5jde#logi%>jde K ;
 +Num+Pl+Loc:i%>X5jn#logi%>jn K ;
 +Num+Pl+Com:i%>X5jd9#logi%>jgujn K ;
 +Num+Pl+Com:i%>X5jgujn#logi%>jgujn K ;
 +Num+Sg+Nom+Attr:i%>X4t#lot%> K ; !Nickel 91 from here downwards
 +Num+Sg+Nom+Attr:i%>X5jd#lot%> K ;
 +Num+Sg+Acc+Attr:i%>X4t#lot%> K ; !Nickel 91 from here downwards
 +Num+Sg+Acc+Attr:i%>X5jd#lot%> K ;
 +Num+Pl+Nom:e%>#logi%>t K ;
 +Num+Pl+Acc:e%>#logi%>X5jd K ;
 +Num+Pl+Gen+Use/Sub:e%>#logi%>X5jd K ; ! because of speller
 +Num+Pl+Ill+Use/Sub:e%>#logi%>X5jd K ; ! because of speller
 +Num+Pl+Com+Use/Sub:e%>#logi%>X5jd K ; ! because of speller
 +Num+Pl+Loc:e%>#logi%>jn K ;
 +Num+Pl+Ess:e%>#lohki%>n K ;
 +Num+Pl+Nom:i%>X4t#logi%>t K ;
 +Num+Pl+Acc:i%>X5jd#logi%>X5jd K ;
 +Num+Pl+Gen+Use/Sub:i%>X5jd#logi%>X5jd K ; ! because of speller
 +Num+Pl+Ill+Use/Sub:i%>X5jd#logi%>X5jd K ; ! because of speller
 +Num+Pl+Com+Use/Sub:i%>X5jd#logi%>X5jd K ; ! because of speller
 +Num+Pl+Loc:i%>X5jn#logi%>jn K ;
 +Num+Pl+Ess:i%>X4t#logi%>n K ;


LEXICON GOLBMALOGIOKTA
okta+Num+Sg+Nom:%>#logi#okta%> K ;
okta+Num+Ess:%>#logi#okta%>n K ;
okta+Num+Sg+Acc:%>#logi#ovtta%> K ;
okta+Num+Sg+Gen:%>#logi#ovtta%> K ;
okta+Num+Sg+Gen:%>#logi#ovtta»# NUMERALCOMPOUNDS ;
okta+Num+Sg+Loc:%>#logi#ovtta%>s K ;
 okta+Num+Sg+Loc+Use/Sub:%>#logi#ovtta%>n K ;     ! !SOUTH
okta+Num+Sg+Ill:%>#logi#okti%>j K ;
okta+Num+Sg+Com:%>X5jn#logijn#ovtta%>jn K ;
okta+Num+Pl+Nom:%>#logi#ovtta%>t K ;
okta+Num+Pl+Acc:%>#logi#ok'ta%>X5jd K ;
okta+Num+Pl+Gen:%>#logi#ok'ta%>X5jd K ;
okta+Num+Pl+Ill:%>#logi#ovtta%>ide K ;
okta+Num+Pl+Loc:%>X5jn#logijn#ovtta%>jn K ;
okta+Num+Pl+Com:%>#logi#ovtta%>jguin K ;

LEXICON GAVCCILOGIOKTA
okta+Num+Sg+Nom:%>X4#logi#okta%> K ;
okta+Num+Ess:%>#logi#okta%>n K ;
okta+Num+Sg+Acc:%>#logi#ovtta%> K ;
okta+Num+Sg+Gen:%>#logi#ovtta%> K ;
okta+Num+Sg+Gen:%>#logi#ovtta»# NUMERALCOMPOUNDS ;
okta+Num+Sg+Loc:%>#logi#ovtta%>s K ;
 okta+Num+Sg+Loc+Use/Sub:%>#logi#ovtta%>n K ;     ! !SOUTH
okta+Num+Sg+Ill:%>#logi#okti%>j K ;
okta+Num+Sg+Com:%>X5jn#logijn#ovtta%>jn K ;
okta+Num+Pl+Nom:%>#logi#ovtta%>t K ;
okta+Num+Pl+Acc:%>#logi#ok'ta%>X5jd K ;
okta+Num+Pl+Gen:%>#logi#ok'ta%>X5jd K ;
okta+Num+Pl+Ill:%>#logi#ovtta%>ide K ;
okta+Num+Pl+Loc:%>X5jn#logijn#ovtta%>jn K ;
okta+Num+Pl+Com:%>#logi#ovtta%>jguin K ;


LEXICON GUOKTELOGIOKTA
okta+Num+Sg+Nom:e%>#logi#okta%> K ;
okta+Num+Ess:e%>#logi#okta%>n K ;
okta+Num+Sg+Acc:e%>#logi#ovtta%> K ;
okta+Num+Sg+Gen:e%>#logi#ovtta%> K ;
okta+Num+Sg+Gen:e%>#logi#ovtta»# NUMERALCOMPOUNDS ;
okta+Num+Sg+Loc:e%>#logi#ovtta%>s K ;
 okta+Num+Sg+Loc+Use/Sub:e%>#logi#ovtta%>n K ;     ! !SOUTH
okta+Num+Sg+Ill:e%>#logi#okti%>j K ;
okta+Num+Sg+Com:i%>X5jn#logijn#ovtta%>jn K ;
okta+Num+Pl+Nom:e%>#logi#ovtta%>t K ;
okta+Num+Pl+Acc:e%>#logi#ok'ta%>X5jd K ;
okta+Num+Pl+Gen:e%>#logi#ok'ta%>X5jd K ;
okta+Num+Pl+Ill:e%>#logi#ovtta%>ide K ;
okta+Num+Pl+Loc:i%>X5jn#logijn#ovtta%>jn K ;
okta+Num+Pl+Com:e%>#logi#ovtta%>jguin K ;

LEXICON VIHTTALOGIOKTA
okta+Num+Sg+Nom:ihtta%>#logi#okta%> K ;
okta+Num+Ess:htta%>#logi#okta%>n K ;
okta+Num+Sg+Acc:htta%>#logi#ovtta%> K ;
okta+Num+Sg+Gen:htta%>#logi#ovtta%> K ;
okta+Num+Sg+Gen:htta%>#logi#ovtta»# NUMERALCOMPOUNDS ;
okta+Num+Sg+Loc:htta%>#logi#ovtta%>s K ;
 okta+Num+Sg+Loc+Use/Sub:htta%>#logi#ovtta%>n K ;     ! !SOUTH
okta+Num+Sg+Ill:htta%>#logi#okti%>j K ;
okta+Num+Sg+Com:đa%>jn#logijn#ovtta%>jn K ;
okta+Num+Pl+Nom:htta%>#logi#ovtta%>t K ;
okta+Num+Pl+Acc:htta%>#logi#ok'ta%>X5jd K ;
okta+Num+Pl+Gen:htta%>#logi#ok'ta%>X5jd K ;
okta+Num+Pl+Ill:htta%>#logi#ovtta%>ide K ;
okta+Num+Pl+Loc:đa%>jn#logijn#ovtta%>jn K ;
okta+Num+Pl+Com:htta%>#logi#ovtta%>jguin K ;

LEXICON GOLBMALOGIGUOKTE
guokte+Num+Sg+Nom:%>#logi#guokte%> K ;
guokte+Num+Ess:%>#logi#guokti%>n K ;
guokte+Num+Sg+Acc:%>#logi#guokte%> K ;
guokte+Num+Sg+Gen:%>#logi#guovtti%> K ;
guokte+Num+Sg+Gen:%>#logi#guovtte»# NUMERALCOMPOUNDS ;
guokte+Num+Sg+Loc:%>#logi#guovtti%>s K ;
 guokte+Num+Sg+Loc+Use/Sub:%>#logi#guovtti%>n K ;     ! !SOUTH
guokte+Num+Sg+Ill:%>#logi#guoktá%>j K ;
guokte+Num+Sg+Com:%>X5jn#logijn#guvtti%>jn K ;
guokte+Num+Pl+Nom:%>#logi#guovtti%>t K ;
guokte+Num+Pl+Acc:%>#logi#guok'te%>X5jd K ;
guokte+Num+Pl+Gen:%>#logi#guok'te%>X5jd K ;
guokte+Num+Pl+Ill:%>#logi#guvtti%>jde K ;
guokte+Num+Pl+Loc:%>X5jn#logijn#guvtti%>jn K ;
guokte+Num+Pl+Com:%>#logi#guvtti%>jguin K ;

LEXICON GAVCCILOGIGUOKTE
guokte+Num+Sg+Nom:%>X4#logi#guokte%> K ;
guokte+Num+Ess:%>#logi#guokti%>n K ;
guokte+Num+Sg+Acc:%>#logi#guokte%> K ;
guokte+Num+Sg+Gen:%>#logi#guovtti%> K ;
guokte+Num+Sg+Gen:%>#logi#guovtte»# NUMERALCOMPOUNDS ;
guokte+Num+Sg+Loc:%>#logi#guovtti%>s K ;
 guokte+Num+Sg+Loc+Use/Sub:%>#logi#guovtti%>n K ;     ! !SOUTH
guokte+Num+Sg+Ill:%>#logi#guoktá%>j K ;
guokte+Num+Sg+Com:%>X5jn#logijn#guvtti%>jn K ;
guokte+Num+Pl+Nom:%>#logi#guovtti%>t K ;
guokte+Num+Pl+Acc:%>#logi#guok'te%>X5jd K ;
guokte+Num+Pl+Gen:%>#logi#guok'te%>X5jd K ;
guokte+Num+Pl+Ill:%>#logi#guvtti%>jde K ;
guokte+Num+Pl+Loc:%>X5jn#logijn#guvtti%>jn K ;
guokte+Num+Pl+Com:%>#logi#guvtti%>jguin K ;


LEXICON GUOKTELOGIGUOKTE
guokte+Num+Sg+Nom:e%>#logi#guokte%> K ;
guokte+Num+Ess:e%>#logi#guokti%>n K ;
guokte+Num+Sg+Acc:e%>#logi#guokte%> K ;
guokte+Num+Sg+Gen:e%>#logi#guovtti%> K ;
guokte+Num+Sg+Gen:e%>#logi#guovtte»# NUMERALCOMPOUNDS ;
guokte+Num+Sg+Loc:e%>#logi#guovtti%>s K ;
 guokte+Num+Sg+Loc+Use/Sub:e%>#logi#guovtti%>n K ;     ! !SOUTH
guokte+Num+Sg+Ill:e%>#logi#guoktá%>j K ;
guokte+Num+Sg+Com:i%>X5jn#logijn#guvtti%>jn K ;
guokte+Num+Pl+Nom:e%>#logi#guovtti%>t K ;
guokte+Num+Pl+Acc:e%>#logi#guok'te%>X5jd K ;
guokte+Num+Pl+Gen:e%>#logi#guok'te%>X5jd K ;
guokte+Num+Pl+Ill:e%>#logi#guvtti%>jde K ;
guokte+Num+Pl+Loc:i%>X5jn#logijn#guvtti%>jn K ;
guokte+Num+Pl+Com:e%>#logi#guvtti%>jguin K ;

LEXICON VIHTTALOGIGUOKTE
guokte+Num+Sg+Nom:ihtta%>#logi#guokte%> K ;
guokte+Num+Ess:htta%>#logi#guokti%>n K ;
guokte+Num+Sg+Acc:htta%>#logi#guokte%> K ;
guokte+Num+Sg+Gen:htta%>#logi#guovtti%> K ;
guokte+Num+Sg+Gen:htta%>#logi#guovtte»# NUMERALCOMPOUNDS ;
guokte+Num+Sg+Loc:htta%>#logi#guovtti%>s K ;
 guokte+Num+Sg+Loc+Use/Sub:htta%>#logi#guovtti%>n K ;     ! !SOUTH
guokte+Num+Sg+Ill:htta%>#logi#guoktá%>j K ;
guokte+Num+Sg+Com:đa%>jn#logijn#guvtti%>jn K ;
guokte+Num+Pl+Nom:htta%>#logi#guovtti%>t K ;
guokte+Num+Pl+Acc:htta%>#logi#guok'te%>X5jd K ;
guokte+Num+Pl+Gen:htta%>#logi#guok'te%>X5jd K ;
guokte+Num+Pl+Ill:htta%>#logi#guvtti%>jde K ;
guokte+Num+Pl+Loc:đa%>jn#logijn#guvtti%>jn K ;
guokte+Num+Pl+Com:htta%>#logi#guvtti%>jguin K ;

LEXICON GOLBMALOGIGOLBMA
golbma+Num+Sg+Nom:%>#logi#golbma%> K ;
golbma+Num+Ess:%>#logi#golbma%>n K ;
golbma+Num+Sg+Acc:%>#logi#golbma%> K ;
golbma+Num+Sg+Gen:%>#logi#golmma%> K ;
golbma+Num+Sg+Gen:%>#logi#golmma»# NUMERALCOMPOUNDS ;
golbma+Num+Sg+Loc:%>#logi#golmma%>s K ;
 golbma+Num+Sg+Loc+Use/Sub:%>#logi#golmma%>n K ;     ! !SOUTH
golbma+Num+Sg+Ill:%>#logi#golbmi%>j K ;
golbma+Num+Sg+Com:%>X5jn#logijn#golmma%>jn K ;
golbma+Num+Pl+Nom:%>#logi#golmma%>t K ;
golbma+Num+Pl+Acc:%>#logi#golbma%>X5jd K ;
golbma+Num+Pl+Gen:%>#logi#golbma%>X5jd K ;
golbma+Num+Pl+Ill:%>#logi#golmma%>jde K ;
golbma+Num+Pl+Loc:%>X5jn#logijn#golmma%>jn K ;
golbma+Num+Pl+Com:%>#logi#golmma%>jguin K ;

LEXICON GAVCCILOGIGOLBMA
golbma+Num+Sg+Nom:%>X4#logi#golbma%> K ;
golbma+Num+Ess:%>#logi#golbma%>n K ;
golbma+Num+Sg+Acc:%>#logi#golbma%> K ;
golbma+Num+Sg+Gen:%>#logi#golmma%> K ;
golbma+Num+Sg+Gen:%>#logi#golmma»# NUMERALCOMPOUNDS ;
golbma+Num+Sg+Loc:%>#logi#golmma%>s K ;
 golbma+Num+Sg+Loc+Use/Sub:%>#logi#golmma%>n K ;     ! !SOUTH
golbma+Num+Sg+Ill:%>#logi#golbmi%>j K ;
golbma+Num+Sg+Com:%>X5jn#logijn#golmma%>jn K ;
golbma+Num+Pl+Nom:%>#logi#golmma%>t K ;
golbma+Num+Pl+Acc:%>#logi#golbma%>X5jd K ;
golbma+Num+Pl+Gen:%>#logi#golbma%>X5jd K ;
golbma+Num+Pl+Ill:%>#logi#golmma%>jde K ;
golbma+Num+Pl+Loc:%>X5jn#logijn#golmma%>jn K ;
golbma+Num+Pl+Com:%>#logi#golmma%>jguin K ;


LEXICON GUOKTELOGIGOLBMA
golbma+Num+Sg+Nom:e%>#logi#golbma%> K ;
golbma+Num+Ess:e%>#logi#golbma%>n K ;
golbma+Num+Sg+Acc:e%>#logi#golbma%> K ;
golbma+Num+Sg+Gen:e%>#logi#golmma%> K ;
golbma+Num+Sg+Gen:e%>#logi#golmma»# NUMERALCOMPOUNDS ;
golbma+Num+Sg+Loc:e%>#logi#golmma%>s K ;
 golbma+Num+Sg+Loc+Use/Sub:e%>#logi#golmma%>n K ;     ! !SOUTH
golbma+Num+Sg+Ill:e%>#logi#golbmi%>j K ;
golbma+Num+Sg+Com:i%>X5jn#logijn#golmma%>jn K ;
golbma+Num+Pl+Nom:e%>#logi#golmma%>t K ;
golbma+Num+Pl+Acc:e%>#logi#golbma%>X5jd K ;
golbma+Num+Pl+Gen:e%>#logi#golbma%>X5jd K ;
golbma+Num+Pl+Ill:e%>#logi#golmma%>jde K ;
golbma+Num+Pl+Loc:i%>X5jn#logijn#golmma%>jn K ;
golbma+Num+Pl+Com:e%>#logi#guvtti%>jguin K ;

LEXICON VIHTTALOGIGOLBMA
golbma+Num+Sg+Nom:ihtta%>#logi#golbma%> K ;
golbma+Num+Ess:htta%>#logi#golbma%>n K ;
golbma+Num+Sg+Acc:htta%>#logi#golbma%> K ;
golbma+Num+Sg+Gen:htta%>#logi#golmma%> K ;
golbma+Num+Sg+Gen:htta%>#logi#golmma»# NUMERALCOMPOUNDS ;
golbma+Num+Sg+Loc:htta%>#logi#golmma%>s K ;
 golbma+Num+Sg+Loc+Use/Sub:htta%>#logi#golmma%>n K ;     ! !SOUTH
golbma+Num+Sg+Ill:htta%>#logi#golbmi%>j K ;
golbma+Num+Sg+Com:đa%>jn#logijn#golmma%>jn K ;
golbma+Num+Pl+Nom:htta%>#logi#golmma%>t K ;
golbma+Num+Pl+Acc:htta%>#logi#golbma%>X5jd K ;
golbma+Num+Pl+Gen:htta%>#logi#golbma%>X5jd K ;
golbma+Num+Pl+Ill:htta%>#logi#golmma%>jde K ;
golbma+Num+Pl+Loc:đa%>jn#logijn#golmma%>jn K ;
golbma+Num+Pl+Com:htta%>#logi#golmma%>jguin K ;

LEXICON GOLBMALOGINJEALLJE
njeallje+Num+Sg+Nom:%>#logi#njeallje%> K ;
njeallje+Num+Ess:%>#logi#njeallji%>n K ;
njeallje+Num+Sg+Acc:%>#logi#njeallje%> K ;
njeallje+Num+Sg+Gen:%>#logi#njealji%> K ;
njeallje+Num+Sg+Gen:%>#logi#njealje»# NUMERALCOMPOUNDS ;
njeallje+Num+Sg+Loc:%>#logi#njealji%>s K ;
 njeallje+Num+Sg+Loc+Use/Sub:%>#logi#njealji%>n K ;     ! !SOUTH
njeallje+Num+Sg+Ill:%>#logi#njealljá%>j K ;
njeallje+Num+Sg+Com:%>X5jn#logijn#njelji%>jn K ;
njeallje+Num+Pl+Nom:%>#logi#njealji%>t K ;
njeallje+Num+Pl+Acc:%>#logi#njelji%>X5jd K ;
njeallje+Num+Pl+Gen:%>#logi#njelji%>X5jd K ;
njeallje+Num+Pl+Ill:%>#logi#njelji%>jde K ;
njeallje+Num+Pl+Loc:%>X5jn#logijn#njelji%>jn K ;
njeallje+Num+Pl+Com:%>#logi#njelji%>jguin K ;

LEXICON GAVCCILOGINJEALLJE
njeallje+Num+Sg+Nom:%>X4#logi#njeallje%> K ;
njeallje+Num+Ess:%>#logi#njeallji%>n K ;
njeallje+Num+Sg+Acc:%>#logi#njeallje%> K ;
njeallje+Num+Sg+Gen:%>#logi#njealji%> K ;
njeallje+Num+Sg+Gen:%>#logi#njealje»# NUMERALCOMPOUNDS ;
njeallje+Num+Sg+Loc:%>#logi#njealji%>s K ;
 njeallje+Num+Sg+Loc+Use/Sub:%>#logi#njealji%>n K ;     ! !SOUTH
njeallje+Num+Sg+Ill:%>#logi#njealljá%>j K ;
njeallje+Num+Sg+Com:%>X5jn#logijn#njelji%>jn K ;
njeallje+Num+Pl+Nom:%>#logi#njealji%>t K ;
njeallje+Num+Pl+Acc:%>#logi#njelji%>X5jd K ;
njeallje+Num+Pl+Gen:%>#logi#njelji%>X5jd K ;
njeallje+Num+Pl+Ill:%>#logi#njelji%>jde K ;
njeallje+Num+Pl+Loc:%>X5jn#logijn#njelji%>jn K ;
njeallje+Num+Pl+Com:%>#logi#njelji%>jguin K ;


LEXICON GUOKTELOGINJEALLJE
njeallje+Num+Sg+Nom:e%>#logi#njeallje%> K ;
njeallje+Num+Ess:e%>#logi#njeallji%>n K ;
njeallje+Num+Sg+Acc:e%>#logi#njeallje%> K ;
njeallje+Num+Sg+Gen:e%>#logi#njealji%> K ;
njeallje+Num+Sg+Gen:e%>#logi#njealje»# NUMERALCOMPOUNDS ;
njeallje+Num+Sg+Loc:e%>#logi#njealji%>s K ;
 njeallje+Num+Sg+Loc+Use/Sub:e%>#logi#njealji%>n K ;     ! !SOUTH
njeallje+Num+Sg+Ill:e%>#logi#njealljá%>j K ;
njeallje+Num+Sg+Com:i%>X5jn#logijn#njelji%>jn K ;
njeallje+Num+Pl+Nom:e%>#logi#njealji%>t K ;
njeallje+Num+Pl+Acc:e%>#logi#njelji%>X5jd K ;
njeallje+Num+Pl+Gen:e%>#logi#njelji%>X5jd K ;
njeallje+Num+Pl+Ill:e%>#logi#njelji%>jde K ;
njeallje+Num+Pl+Loc:i%>X5jn#logijn#njelji%>jn K ;
njeallje+Num+Pl+Com:e%>#logi#njelji%>guin K ;

LEXICON VIHTTALOGINJEALLJE
njeallje+Num+Sg+Nom:ihtta%>#logi#njeallje%> K ;
njeallje+Num+Ess:htta%>#logi#njeallji%>n K ;
njeallje+Num+Sg+Acc:htta%>#logi#njeallje%> K ;
njeallje+Num+Sg+Gen:htta%>#logi#njealji%> K ;
njeallje+Num+Sg+Gen:htta%>#logi#njealje»# NUMERALCOMPOUNDS ;
njeallje+Num+Sg+Loc:htta%>#logi#njealji%>s K ;
 njeallje+Num+Sg+Loc+Use/Sub:htta%>#logi#njealji%>n K ;     ! !SOUTH
njeallje+Num+Sg+Ill:htta%>#logi#njealljá%>j K ;
njeallje+Num+Sg+Com:đa%>jn#logijn#njelji%>jn K ;
njeallje+Num+Pl+Nom:htta%>#logi#njealji%>t K ;
njeallje+Num+Pl+Acc:htta%>#logi#njelji%>X5jd K ;
njeallje+Num+Pl+Gen:htta%>#logi#njelji%>X5jd K ;
njeallje+Num+Pl+Ill:htta%>#logi#njelji%>jde K ;
njeallje+Num+Pl+Loc:đa%>jn#logijn#njelji%>jn K ;
njeallje+Num+Pl+Com:htta%>#logi#njelji%>jguin K ;

LEXICON GOLBMALOGIVIHTTA
vihtta+Num+Sg+Nom:%>#logi#vihtta%> K ;
vihtta+Num+Ess:%>#logi#vihtta%>n K ;
vihtta+Num+Sg+Acc:%>#logi#vihtta%> K ;
vihtta+Num+Sg+Gen:%>#logi#viđa%>  K ;
vihtta+Num+Sg+Gen:%>#logi#viđa»# NUMERALCOMPOUNDS ;
vihtta+Num+Sg+Loc:%>#logi#viđa%>s K ;
 vihtta+Num+Sg+Loc+Use/Sub:%>#logi#viđa%>n K ;     ! !SOUTH
vihtta+Num+Sg+Ill:%>#logi#vihtti%>j K ;
vihtta+Num+Sg+Com:%>X5jn#logijn#viđa%>jn K ;
vihtta+Num+Pl+Nom:%>#logi#viđa%>t K ;
vihtta+Num+Pl+Acc:%>#logi#viđa%>X5jd K ;
vihtta+Num+Pl+Gen:%>#logi#viđa%>X5jd K ;
vihtta+Num+Pl+Ill:%>#logi#viđa%>jde K ;
vihtta+Num+Pl+Loc:%>X5jn#logijn#viđa%>jn K ;
vihtta+Num+Pl+Com:%>#logi#viđa%>jguin K ;

LEXICON GAVCCILOGIVIHTTA
vihtta+Num+Sg+Nom:%>X4#logi#vihtta%> K ;
vihtta+Num+Ess:%>#logi#vihttan%> K ;
vihtta+Num+Sg+Acc:%>#logi#vihtta%> K ;
vihtta+Num+Sg+Gen:%>#logi#viđa%>  K ;
vihtta+Num+Sg+Gen:%>#logi#viđa»# NUMERALCOMPOUNDS ;
vihtta+Num+Sg+Loc:%>#logi#viđa%>s K ;
 vihtta+Num+Sg+Loc+Use/Sub:%>#logi#viđa%>n K ;     ! !SOUTH
vihtta+Num+Sg+Ill:%>#logi#vihtti%>j K ;
vihtta+Num+Sg+Com:%>X5jn#logijn#viđa%>jn K ;
vihtta+Num+Pl+Nom:%>#logi#viđa%>t K ;
vihtta+Num+Pl+Acc:%>#logi#viđa%>X5jd K ;
vihtta+Num+Pl+Gen:%>#logi#viđa%>X5jd K ;
vihtta+Num+Pl+Ill:%>#logi#viđa%>jde K ;
vihtta+Num+Pl+Loc:%>X5jn#logijn#viđa%>jn K ;
vihtta+Num+Pl+Com:%>#logi#viđa%>jguin K ;


LEXICON GUOKTELOGIVIHTTA
vihtta+Num+Sg+Nom:e%>#logi#vihtta%> K ;
vihtta+Num+Ess:e%>#logi#vihtta%>n K ;
vihtta+Num+Sg+Acc:e%>#logi#vihtta%> K ;
vihtta+Num+Sg+Gen:e%>#logi#viđa%> K ;
vihtta+Num+Sg+Gen:e%>#logi#viđa»# NUMERALCOMPOUNDS ;
vihtta+Num+Sg+Loc:e%>#logi#viđa%>s K ;
 vihtta+Num+Sg+Loc+Use/Sub:e%>#logi#viđa%>n K ;     ! !SOUTH
vihtta+Num+Sg+Ill:e%>#logi#vihtti%>j K ;
vihtta+Num+Sg+Com:i%>X5jn#logijn#viđa%>jn K ;
vihtta+Num+Pl+Nom:e%>#logi#viđa%>t K ;
vihtta+Num+Pl+Acc:e%>#logi#viđa%>X5jd K ;
vihtta+Num+Pl+Gen:e%>#logi#viđa%>X5jd K ;
vihtta+Num+Pl+Ill:e%>#logi#viđa%>jde K ;
vihtta+Num+Pl+Loc:i%>X5jn#logijn#viđa%>jn K ;
vihtta+Num+Pl+Com:e%>#logi#viđa%>guin K ;

LEXICON VIHTTALOGIVIHTTA
vihtta+Num+Sg+Nom:ihtta%>#logi#vihtta%> K ;
vihtta+Num+Ess:htta%>#logi#vihtta%>n K ;
vihtta+Num+Sg+Acc:htta%>#logi#vihtta%> K ;
vihtta+Num+Sg+Gen:htta%>#logi#viđa%> K ;
vihtta+Num+Sg+Gen:htta%>#logi#viđa»# NUMERALCOMPOUNDS ;
vihtta+Num+Sg+Loc:htta%>#logi#viđa%>s K ;
 vihtta+Num+Sg+Loc+Use/Sub:htta%>#logi#viđa%>n K ;     ! !SOUTH
vihtta+Num+Sg+Ill:htta%>#logi#vihtti%>j K ;
vihtta+Num+Sg+Com:đa%>jn#logijn#viđa%>jn K ;
vihtta+Num+Pl+Nom:htta%>#logi#viđa%>t K ;
vihtta+Num+Pl+Acc:htta%>#logi#viđa%>X5jd K ;
vihtta+Num+Pl+Gen:htta%>#logi#viđa%>X5jd K ;
vihtta+Num+Pl+Ill:htta%>#logi#viđa%>jde K ;
vihtta+Num+Pl+Loc:đa%>jn#logijn#viđa%>jn K ;
vihtta+Num+Pl+Com:htta%>#logi#viđa%>jguin K ;

LEXICON GOLBMALOGIGUHTTA
guhtta+Num+Sg+Nom:%>#logi#guhtta%> K ;
guhtta+Num+Ess:%>#logi#guhtta%>n K ;
guhtta+Num+Sg+Acc:%>#logi#guhtta%> K ;
guhtta+Num+Sg+Gen:%>#logi#guđa%>  K ;
guhtta+Num+Sg+Gen:%>#logi#guđa»# NUMERALCOMPOUNDS ;
guhtta+Num+Sg+Loc:%>#logi#guđa%>s K ;
 guhtta+Num+Sg+Loc+Use/Sub:%>#logi#guđa%>n K ;     ! !SOUTH
guhtta+Num+Sg+Ill:%>#logi#guhtti%>j K ;
guhtta+Num+Sg+Com:%>X5jn#logijn#guđa%>jn K ;
guhtta+Num+Pl+Nom:%>#logi#guđa%>t K ;
guhtta+Num+Pl+Acc:%>#logi#guđa%>X5jd K ;
guhtta+Num+Pl+Gen:%>#logi#guđa%>X5jd K ;
guhtta+Num+Pl+Ill:%>#logi#guđa%>jde K ;
guhtta+Num+Pl+Loc:%>X5jn#logijn#guđa%>jn K ;
guhtta+Num+Pl+Com:%>#logi#guđa%>jguin K ;

LEXICON GAVCCILOGIGUHTTA
guhtta+Num+Sg+Nom:%>X4#logi#guhtta%> K ;
guhtta+Num+Ess:%>#logi#guhtta%>n K ;
guhtta+Num+Sg+Acc:%>#logi#guhtta%> K ;
guhtta+Num+Sg+Gen:%>#logi#guđa%>  K ;
guhtta+Num+Sg+Gen:%>#logi#guđa»# NUMERALCOMPOUNDS ;
guhtta+Num+Sg+Loc:%>#logi#guđa%>s K ;
 guhtta+Num+Sg+Loc+Use/Sub:%>#logi#guđa%>n K ;     ! !SOUTH
guhtta+Num+Sg+Ill:%>#logi#guhtti%>j K ;
guhtta+Num+Sg+Com:%>X5jn#logijn#guđa%>jn K ;
guhtta+Num+Pl+Nom:%>#logi#guđa%>t K ;
guhtta+Num+Pl+Acc:%>#logi#guđa%>X5jd K ;
guhtta+Num+Pl+Gen:%>#logi#guđa%>X5jd K ;
guhtta+Num+Pl+Ill:%>#logi#guđa%>jde K ;
guhtta+Num+Pl+Loc:%>X5jn#logijn#guđa%>jn K ;
guhtta+Num+Pl+Com:%>#logi#guđa%>jguin K ;


LEXICON GUOKTELOGIGUHTTA
guhtta+Num+Sg+Nom:e%>#logi#guhtta%> K ;
guhtta+Num+Ess:e%>#logi#guhtta%>n K ;
guhtta+Num+Sg+Acc:e%>#logi#guhtta%> K ;
guhtta+Num+Sg+Gen:e%>#logi#guđa%> K ;
guhtta+Num+Sg+Gen:e%>#logi#guđa»# NUMERALCOMPOUNDS ;
guhtta+Num+Sg+Loc:e%>#logi#guđa%>s K ;
 guhtta+Num+Sg+Loc+Use/Sub:e%>#logi#guđa%>n K ;     ! !SOUTH
guhtta+Num+Sg+Ill:e%>#logi#guhtti%>j K ;
guhtta+Num+Sg+Com:i%>X5jn#logijn#guđa%>jn K ;
guhtta+Num+Pl+Nom:e%>#logi#guđa%>t K ;
guhtta+Num+Pl+Acc:e%>#logi#guđa%>X5jd K ;
guhtta+Num+Pl+Gen:e%>#logi#guđa%>X5jd K ;
guhtta+Num+Pl+Ill:e%>#logi#guđa%>jde K ;
guhtta+Num+Pl+Loc:i%>X5jn#logijn#guđa%>jn K ;
guhtta+Num+Pl+Com:e%>#logi#guđa%>guin K ;

LEXICON VIHTTALOGIGUHTTA
guhtta+Num+Sg+Nom:ihtta%>#logi#guhtta%> K ;
guhtta+Num+Ess:htta%>#logi#guhtta%>n K ;
guhtta+Num+Sg+Acc:htta%>#logi#guhtta%> K ;
guhtta+Num+Sg+Gen:htta%>#logi#guđa%> K ;
guhtta+Num+Sg+Gen:htta%>#logi#guđa»# NUMERALCOMPOUNDS ;
guhtta+Num+Sg+Loc:htta%>#logi#guđa%>s K ;
 guhtta+Num+Sg+Loc+Use/Sub:htta%>#logi#guđa%>n K ;     ! !SOUTH
guhtta+Num+Sg+Ill:htta%>#logi#guhtti%>j K ;
guhtta+Num+Sg+Com:đa%>jn#logijn#guđa%>jn K ;
guhtta+Num+Pl+Nom:htta%>#logi#guđa%>t K ;
guhtta+Num+Pl+Acc:htta%>#logi#guđa%>X5jd K ;
guhtta+Num+Pl+Gen:htta%>#logi#guđa%>X5jd K ;
guhtta+Num+Pl+Ill:htta%>#logi#guđa%>jde K ;
guhtta+Num+Pl+Loc:đa%>jn#logijn#guđa%>jn K ;
guhtta+Num+Pl+Com:htta%>#logi#guđa%>jguin K ;

LEXICON GOLBMALOGICIEZA
čieža+Num+Sg+Nom:%>#logi#čieža%> K ;
čieža+Num+Ess:%>#logi#čieža%>n K ;
čieža+Num+Sg+Acc:%>#logi#čieža%> K ;
čieža+Num+Sg+Gen:%>#logi#čieža%>  K ;
čieža+Num+Sg+Gen:%>#logi#čieža»# NUMERALCOMPOUNDS ;
čieža+Num+Sg+Loc:%>#logi#čieža%>s K ;
 čieža+Num+Sg+Loc+Use/Sub:%>#logi#čieža%>n K ;     ! !SOUTH
čieža+Num+Sg+Ill:%>#logi#čihčči%>j K ;
čieža+Num+Sg+Ill:%>#logi#čihči%>j K ;
čieža+Num+Sg+Ill:%>#logi#čiži%>j K ;
čieža+Num+Sg+Com:%>X5jn#logijn#čieža%>jn K ;
čieža+Num+Pl+Nom:%>#logi#čieža%>t K ;
čieža+Num+Pl+Acc:%>#logi#čieža%>X5jd K ;
čieža+Num+Pl+Gen:%>#logi#čieža%>X5jd K ;
čieža+Num+Pl+Ill:%>#logi#čieža%>jde K ;
čieža+Num+Pl+Loc:%>X5jn#logijn#čieža%>jn K ;
čieža+Num+Pl+Com:%>#logi#čieža%>jguin K ;

LEXICON GAVCCILOGICIEZA
čieža+Num+Sg+Nom:%>X4#logi#čieža%> K ;
čieža+Num+Ess:%>#logi#čieža%>n K ;
čieža+Num+Sg+Acc:%>#logi#čieža%> K ;
čieža+Num+Sg+Gen:%>#logi#čieža%>  K ;
čieža+Num+Sg+Gen:%>#logi#čieža»# NUMERALCOMPOUNDS ;
čieža+Num+Sg+Loc:%>#logi#čieža%>s K ;
 čieža+Num+Sg+Loc+Use/Sub:%>#logi#čieža%>n K ;     ! !SOUTH
čieža+Num+Sg+Ill:%>#logi#čihčči%>j K ;
čieža+Num+Sg+Ill:%>#logi#čihči%>j K ;
čieža+Num+Sg+Ill:%>#logi#čiži%>j K ;
čieža+Num+Sg+Com:%>X5jn#logijn#čieža%>jn K ;
čieža+Num+Pl+Nom:%>#logi#čieža%>t K ;
čieža+Num+Pl+Acc:%>#logi#čieža%>X5jd K ;
čieža+Num+Pl+Gen:%>#logi#čieža%>X5jd K ;
čieža+Num+Pl+Ill:%>#logi#čieža%>jde K ;
čieža+Num+Pl+Loc:%>X5jn#logijn#čieža%>jn K ;
čieža+Num+Pl+Com:%>#logi#čieža%>jguin K ;


LEXICON GUOKTELOGICIEZA
čieža+Num+Sg+Nom:e%>#logi#čieža%> K ;
čieža+Num+Ess:e%>#logi#čieža%>n K ;
čieža+Num+Sg+Acc:e%>#logi#čieža%> K ;
čieža+Num+Sg+Gen:e%>#logi#čieža%> K ;
čieža+Num+Sg+Gen:e%>#logi#čieža»# NUMERALCOMPOUNDS ;
čieža+Num+Sg+Loc:e%>#logi#čieža%>s K ;
 čieža+Num+Sg+Loc+Use/Sub:e%>#logi#čieža%>n K ;     ! !SOUTH
čieža+Num+Sg+Ill:e%>#logi#čihčči%>j K ;
čieža+Num+Sg+Ill:e%>#logi#čihči%>j K ;
čieža+Num+Sg+Ill:e%>#logi#čiži%>j K ;
čieža+Num+Sg+Com:i%>X5jn#logijn#čieža%>jn K ;
čieža+Num+Pl+Nom:e%>#logi#čieža%>t K ;
čieža+Num+Pl+Acc:e%>#logi#čieža%>X5jd K ;
čieža+Num+Pl+Gen:e%>#logi#čieža%>X5jd K ;
čieža+Num+Pl+Ill:e%>#logi#čieža%>jde K ;
čieža+Num+Pl+Loc:i%>X5jn#logijn#čieža%>jn K ;
čieža+Num+Pl+Com:e%>#logi#čieža%>jguin K ;

LEXICON VIHTTALOGICIEZA
čieža+Num+Sg+Nom:ihtta%>#logi#čieža%> K ;
čieža+Num+Ess:htta%>#logi#čieža%>n K ;
čieža+Num+Sg+Acc:htta%>#logi#čieža%> K ;
čieža+Num+Sg+Gen:htta%>#logi#čieža%> K ;
čieža+Num+Sg+Gen:htta%>#logi#čieža»# NUMERALCOMPOUNDS ;
čieža+Num+Sg+Loc:htta%>#logi#čieža%>s K ;
 čieža+Num+Sg+Loc+Use/Sub:htta%>#logi#čieža%>n K ;     ! !SOUTH
čieža+Num+Sg+Ill:htta%>#logi#čihčči%>j K ;
čieža+Num+Sg+Ill:htta%>#logi#čihči%>j K ;
čieža+Num+Sg+Ill:htta%>#logi#čiži%>j K ;
čieža+Num+Sg+Com:đa%>jn#logijn#čieža%>jn K ;
čieža+Num+Pl+Nom:htta%>#logi#čieža%>t K ;
čieža+Num+Pl+Acc:htta%>#logi#čieža%>X5jd K ;
čieža+Num+Pl+Gen:htta%>#logi#čieža%>X5jd K ;
čieža+Num+Pl+Ill:htta%>#logi#čieža%>jde K ;
čieža+Num+Pl+Loc:đa%>jn#logijn#čieža%>jn K ;
čieža+Num+Pl+Com:htta%>#logi#čieža%>jguin K ;

LEXICON GOLBMALOGIGAVCCI
gávcci+Num+Sg+Nom:%>#logi#gávcci%> K ;
gávcci+Num+Ess:%>#logi#gávcci%>n K ;
gávcci+Num+Sg+Acc:%>#logi#gávcci%> K ;
gávcci+Num+Sg+Gen:%>#logi#gávcci%>  K ;
gávcci+Num+Sg+Gen:%>#logi#gávcci»# NUMERALCOMPOUNDS ;
gávcci+Num+Sg+Loc:%>#logi#gávcci%>s K ;
 gávcci+Num+Sg+Loc+Use/Sub:%>#logi#gávcci%>n K ;     ! !SOUTH
gávcci+Num+Sg+Ill:%>#logi#gákcá%>j K ;
gávcci+Num+Sg+Com:%>X5jn#logijn#gávcci%>jn K ;
gávcci+Num+Pl+Nom:%>#logi#gávcci%>t K ;
gávcci+Num+Pl+Acc:%>#logi#gávcci%>X5jd K ;
gávcci+Num+Pl+Gen:%>#logi#gávcci%>X5jd K ;
gávcci+Num+Pl+Ill:%>#logi#gávcci%>jde K ;
gávcci+Num+Pl+Loc:%>X5jn#logijn#gávcci%>jn K ;
gávcci+Num+Pl+Com:%>#logi#gávcci%>jguin K ;

LEXICON GAVCCILOGIGAVCCI
gávcci+Num+Sg+Nom:%>X4#logi#gávcci%> K ;
gávcci+Num+Ess:%>#logi#gávcci%>n K ;
gávcci+Num+Sg+Acc:%>#logi#gávcci%> K ;
gávcci+Num+Sg+Gen:%>#logi#gávcci%>  K ;
gávcci+Num+Sg+Gen:%>#logi#gávcci»# NUMERALCOMPOUNDS ;
gávcci+Num+Sg+Loc:%>#logi#gávcci%>s K ;
 gávcci+Num+Sg+Loc+Use/Sub:%>#logi#gávcci%>n K ;     ! !SOUTH
gávcci+Num+Sg+Ill:%>#logi#gákcá%>j K ;
gávcci+Num+Sg+Com:%>X5jn#logijn#gávcci%>jn K ;
gávcci+Num+Pl+Nom:%>#logi#gávcci%>t K ;
gávcci+Num+Pl+Acc:%>#logi#gávcci%>X5jd K ;
gávcci+Num+Pl+Gen:%>#logi#gávcci%>X5jd K ;
gávcci+Num+Pl+Ill:%>#logi#gávcci%>jde K ;
gávcci+Num+Pl+Loc:%>X5jn#logijn#gávcci%>jn K ;
gávcci+Num+Pl+Com:%>#logi#gávcci%>jguin K ;


LEXICON GUOKTELOGIGAVCCI
gávcci+Num+Sg+Nom:e%>#logi#gávcci%> K ;
gávcci+Num+Ess:e%>#logi#gávcci%>n K ;
gávcci+Num+Sg+Acc:e%>#logi#gávcci%> K ;
gávcci+Num+Sg+Gen:e%>#logi#gávcci%> K ;
gávcci+Num+Sg+Gen:e%>#logi#gávcci»# NUMERALCOMPOUNDS ;
gávcci+Num+Sg+Loc:e%>#logi#gávcci%>s K ;
 gávcci+Num+Sg+Loc+Use/Sub:e%>#logi#gávcci%>n K ;     ! !SOUTH
gávcci+Num+Sg+Ill:e%>#logi#gákcá%>j K ;
gávcci+Num+Sg+Com:i%>X5jn#logijn#gávcci%>jn K ;
gávcci+Num+Pl+Nom:e%>#logi#gávcci%>t K ;
gávcci+Num+Pl+Acc:e%>#logi#gávcci%>X5jd K ;
gávcci+Num+Pl+Gen:e%>#logi#gávcci%>X5jd K ;
gávcci+Num+Pl+Ill:e%>#logi#gávcci%>jde K ;
gávcci+Num+Pl+Loc:i%>X5jn#logijn#gávcci%>jn K ;
gávcci+Num+Pl+Com:e%>#logi#gávcci%>jguin K ;

LEXICON VIHTTALOGIGAVCCI
gávcci+Num+Sg+Nom:ihtta%>#logi#gávcci%> K ;
gávcci+Num+Ess:htta%>#logi#gávcci%>n K ;
gávcci+Num+Sg+Acc:htta%>#logi#gávcci%> K ;
gávcci+Num+Sg+Gen:htta%>#logi#gávcci%> K ;
gávcci+Num+Sg+Gen:htta%>#logi#gávcci»# NUMERALCOMPOUNDS ;
gávcci+Num+Sg+Loc:htta%>#logi#gávcci%>s K ;
 gávcci+Num+Sg+Loc+Use/Sub:htta%>#logi#gávcci%>n K ;     ! !SOUTH
gávcci+Num+Sg+Ill:htta%>#logi#gákcá%>j K ;
gávcci+Num+Sg+Com:đa%>jn#logijn#gávcci%>jn K ;
gávcci+Num+Pl+Nom:htta%>#logi#gávcci%>t K ;
gávcci+Num+Pl+Acc:htta%>#logi#gávcci%>X5jd K ;
gávcci+Num+Pl+Gen:htta%>#logi#gávcci%>X5jd K ;
gávcci+Num+Pl+Ill:htta%>#logi#gávcci%>jde K ;
gávcci+Num+Pl+Loc:đa%>jn#logijn#gávcci%>jn K ;
gávcci+Num+Pl+Com:htta%>#logi#gávcci%>jguin K ;

LEXICON GOLBMALOGIOVCCI
ovcci+Num+Sg+Nom:%>#logi#ovcci%> K ;
ovcci+Num+Ess:%>#logi#ovcci%>n K ;
ovcci+Num+Sg+Acc:%>#logi#ovcci%> K ;
ovcci+Num+Sg+Gen:%>#logi#ovcci%>  K ;
ovcci+Num+Sg+Gen:%>#logi#ovcci»# NUMERALCOMPOUNDS ;
ovcci+Num+Sg+Loc:%>#logi#ovcci%>s K ;
 ovcci+Num+Sg+Loc+Use/Sub:%>#logi#ovcci%>n K ;     ! !SOUTH
ovcci+Num+Sg+Ill:%>#logi#okcá%>j K ;
ovcci+Num+Sg+Com:%>X5jn#logijn#ovcci%>jn K ;
ovcci+Num+Pl+Nom:%>#logi#ovcci%>t K ;
ovcci+Num+Pl+Acc:%>#logi#ovcci%>X5jd K ;
ovcci+Num+Pl+Gen:%>#logi#ovcci%>X5jd K ;
ovcci+Num+Pl+Ill:%>#logi#ovcci%>jde K ;
ovcci+Num+Pl+Loc:%>X5jn#logijn#ovcci%>jn K ;
ovcci+Num+Pl+Com:%>#logi#ovcci%>jguin K ;

LEXICON GAVCCILOGIOVCCI
ovcci+Num+Sg+Nom:%>X4#logi#ovcci%> K ;
ovcci+Num+Ess:%>#logi#ovcci%>n K ;
ovcci+Num+Sg+Acc:%>#logi#ovcci%> K ;
ovcci+Num+Sg+Gen:%>#logi#ovcci%>  K ;
ovcci+Num+Sg+Gen:%>#logi#ovcci»# NUMERALCOMPOUNDS ;
ovcci+Num+Sg+Loc:%>#logi#ovcci%>s K ;
 ovcci+Num+Sg+Loc+Use/Sub:%>#logi#ovcci%>n K ;     ! !SOUTH
ovcci+Num+Sg+Ill:%>#logi#okcá%>j K ;
ovcci+Num+Sg+Com:%>X5jn#logijn#ovcci%>jn K ;
ovcci+Num+Pl+Nom:%>#logi#ovcci%>t K ;
ovcci+Num+Pl+Acc:%>#logi#ovcci%>X5jd K ;
ovcci+Num+Pl+Gen:%>#logi#ovcci%>X5jd K ;
ovcci+Num+Pl+Ill:%>#logi#ovcci%>jde K ;
ovcci+Num+Pl+Loc:%>X5jn#logijn#ovcci%>jn K ;
ovcci+Num+Pl+Com:%>#logi#ovcci%>jguin K ;


LEXICON GUOKTELOGIOVCCI
ovcci+Num+Sg+Nom:e%>#logi#ovcci%> K ;
ovcci+Num+Ess:e%>#logi#ovcci%>n K ;
ovcci+Num+Sg+Acc:e%>#logi#ovcci%> K ;
ovcci+Num+Sg+Gen:e%>#logi#ovcci%> K ;
ovcci+Num+Sg+Gen:e%>#logi#ovcci»# NUMERALCOMPOUNDS ;
ovcci+Num+Sg+Loc:e%>#logi#ovcci%>s K ;
 ovcci+Num+Sg+Loc+Use/Sub:e%>#logi#ovcci%>n K ;     ! !SOUTH
ovcci+Num+Sg+Ill:e%>#logi#okcá%>j K ;
ovcci+Num+Sg+Com:i%>X5jn#logijn#ovcci%>jn K ;
ovcci+Num+Pl+Nom:e%>#logi#ovcci%>t K ;
ovcci+Num+Pl+Acc:e%>#logi#ovcci%>X5jd K ;
ovcci+Num+Pl+Gen:e%>#logi#ovcci%>X5jd K ;
ovcci+Num+Pl+Ill:e%>#logi#ovcci%>jde K ;
ovcci+Num+Pl+Loc:i%>X5jn#logijn#ovcci%>jn K ;
ovcci+Num+Pl+Com:e%>#logi#ovcci%>jguin K ;

LEXICON VIHTTALOGIOVCCI
ovcci+Num+Sg+Nom:ihtta%>#logi#ovcci%> K ;
ovcci+Num+Ess:htta%>#logi#ovcci%>n K ;
ovcci+Num+Sg+Acc:htta%>#logi#ovcci%> K ;
ovcci+Num+Sg+Gen:htta%>#logi#ovcci%> K ;
ovcci+Num+Sg+Gen:htta%>#logi#ovcci»# NUMERALCOMPOUNDS ;
ovcci+Num+Sg+Loc:htta%>#logi#ovcci%>s K ;
 ovcci+Num+Sg+Loc+Use/Sub:htta%>#logi#ovcci%>n K ;     ! !SOUTH
ovcci+Num+Sg+Ill:htta%>#logi#okcá%>j K ;
ovcci+Num+Sg+Com:đa%>jn#logijn#ovcci%>jn K ;
ovcci+Num+Pl+Nom:htta%>#logi#ovcci%>t K ;
ovcci+Num+Pl+Acc:htta%>#logi#ovcci%>X5jd K ;
ovcci+Num+Pl+Gen:htta%>#logi#ovcci%>X5jd K ;
ovcci+Num+Pl+Ill:htta%>#logi#ovcci%>jde K ;
ovcci+Num+Pl+Loc:đa%>jn#logijn#ovcci%>jn K ;
ovcci+Num+Pl+Com:htta%>#logi#ovcci%>jguin K ;


LEXICON NUBBENUPPELOHKAI
 +Num+Sg+Nom:e%>#nuppe#lohká%>j K ;
 +Num+Ess:e%>#nuppe#lohki%>n K ;
 +Num+Ess:e%>#nuppe#logi%>n K ;
 +Num+Sg+Acc:e%>X4#nuppe#lohká%>j K ;
 +Num+Sg+Gen:e%>X4#nuppe#logi%> K ;
 +Num+Sg+Gen:e%>X4#nuppe#logi»# NUMERALCOMPOUNDS ;            ! golmmagielat
 +Num+Sg+Nom+Attr:e%>X4#nuppe#lot»# NUMERALCOMPOUNDS ;            ! golmmagielat
 +Num+Sg+Nom+Attr:e%>X4#nuppe#lot%> K ;
 +Num+Sg+Nom+Attr:e%>#nuppe#lot%> K ;
 +Num+Sg+Nom+Attr:i%>X5jn#nuppe#lot%> K ;
 +Num+Sg+Nom+Attr:i%>n#nuppe#lot%> K ;
 +Num+Sg+Acc+Attr:e%>X4#nuppe#lot%> K ;
 +Num+Sg+Acc+Attr:e%>#nuppe#lot%> K ;
 +Num+Sg+Acc+Attr:i%>X5jn#nuppe#lot%> K ;
 +Num+Sg+Acc+Attr:i%>n#nuppe#lot%> K ;
 +Num+Sg+Loc:e%>X4#nuppe#logi%>s K ;
 +Num+Sg+Loc+Use/Sub:e%>X4#nuppe#logi%>n K ; ! !SOUTH
 +Num+Pl+Nom:e%>#nuppe#logi%>t K ;
 +Num+Sg+Ill:e%>X4#nuppe#lohká%>j K ;
 +Num+Sg+Com:i%>X5jn#nuppe#logi%>jn K ;
 +Num+Pl+Acc:e%>#nuppe#logi%>X5jd K ;
 +Num+Pl+Gen:e%>#nuppe#logi%>X5jd K ;
 +Num+Pl+Ill:e%>#nuppe#logi%>jde K ;
 +Num+Pl+Loc:i%>X5jn#nuppe#logi%>jn K ;
 +Num+Pl+Com:e%>#nuppe#logi%>jgujn K ;
 +Num+Pl+Loc:e%>#nuppe#logi%>jn K ; !Nickel 91 from here downwards
 +Num+Pl+Attr:i%>X4t#nuppe#lot%> K ;
 +Num+Pl+Attr:i%>X5jd#nuppe#lot%> K ;
 +Num+Pl+Attr:i%>X5jn#nuppe#lot%> K ;
 +Num+Pl+Nom:i%>X4t#nuppe#logi%>t K ;
 +Num+Pl+Acc:i%>X5jd#nuppe#logi%>X5jd K ;
 +Num+Pl+Gen+Use/Sub:i%>X5jd#nuppe#logi%>X5jd K ; ! because of speller
 +Num+Pl+Ill+Use/Sub:i%>X5jd#nuppe#logi%>X5jd K ; ! because of speller
 +Num+Pl+Com+Use/Sub:i%>X5jd#nuppe#logi%>X5jd K ; ! because of speller
 +Num+Pl+Ess:i%>X4t#nuppe#logi%>n K ;


LEXICON NUBBEGOALMMATLOHKAI
 +Num+Sg+Nom:e%>#goalmmát#lohká%>j K ;
 +Num+Ess:e%>#goalmmát#lohki%>n K ;
 +Num+Ess:e%>#goalmmát#logi%>n K ;
 +Num+Sg+Acc:e%>X4#goalmmát#lohká%>j K ;
 +Num+Sg+Gen:e%>X4#goalmmát#logi%> K ;
 +Num+Sg+Gen:e%>X4#goalmmát#logi»# NUMERALCOMPOUNDS ;            ! golmmagielat
 +Num+Sg+Nom+Attr:e%>X4#goalmmát#lot»# NUMERALCOMPOUNDS ;            ! golmmagielat
 +Num+Sg+Nom+Attr:e%>X4#goalmmát#lot%> K ;
 +Num+Sg+Nom+Attr:e%>#goalmmát#lot%> K ;
 +Num+Sg+Nom+Attr:i%>X5jn#goalmmát#lot%> K ;
 +Num+Sg+Nom+Attr:i%>n#goalmmát#lot%> K ;
 +Num+Sg+Acc+Attr:e%>X4#goalmmát#lot%> K ;
 +Num+Sg+Acc+Attr:e%>#goalmmát#lot%> K ;
 +Num+Sg+Acc+Attr:i%>X5jn#goalmmát#lot%> K ;
 +Num+Sg+Acc+Attr:i%>n#goalmmát#lot%> K ;
 +Num+Sg+Loc:e%>X4#goalmmát#logi%>s K ;
 +Num+Sg+Loc+Use/Sub:e%>X4#goalmmát#logi%>n K ; ! !SOUTH
 +Num+Pl+Nom:e%>#goalmmát#logi%>t K ;
 +Num+Sg+Ill:e%>X4#goalmmát#lohká%>j K ;
 +Num+Sg+Com:i%>X5jn#goalmmát#logi%>jn K ;
 +Num+Pl+Acc:e%>#goalmmát#logi%>X5jd K ;
 +Num+Pl+Gen:e%>#goalmmát#logi%>X5jd K ;
 +Num+Pl+Ill:e%>#goalmmát#logi%>jde K ;
 +Num+Pl+Loc:i%>X5jn#goalmmát#logi%>jn K ;
 +Num+Pl+Com:e%>#goalmmát#logi%>jgujn K ;
 +Num+Pl+Loc:e%>#goalmmát#logi%>jn K ; !Nickel 91 from here downwards
 +Num+Pl+Attr:i%>X4t#goalmmát#lot%> K ;
 +Num+Pl+Attr:i%>X5jd#goalmmát#lot%> K ;
 +Num+Pl+Attr:i%>X5jn#goalmmát#lot%> K ;
 +Num+Pl+Nom:i%>X4t#goalmmát#logi%>t K ;
 +Num+Pl+Acc:i%>X5jd#goalmmát#logi%>X5jd K ;
 +Num+Pl+Gen+Use/Sub:i%>X5jd#goalmmát#logi%>X5jd K ; ! because of speller
 +Num+Pl+Ill+Use/Sub:i%>X5jd#goalmmát#logi%>X5jd K ; ! because of speller
 +Num+Pl+Com+Use/Sub:i%>X5jd#goalmmát#logi%>X5jd K ; ! because of speller
 +Num+Pl+Ess:i%>X4t#goalmmát#logi%>n K ;


LEXICON NUBBENJEALJATLOHKAI
 +Num+Sg+Nom:e%>#njealját#lohká%>j K ;
 +Num+Ess:e%>#njealját#lohki%>n K ;
 +Num+Ess:e%>#njealját#logi%>n K ;
 +Num+Sg+Acc:e%>X4#njealját#lohká%>j K ;
 +Num+Sg+Gen:e%>X4#njealját#logi%> K ;
 +Num+Sg+Gen:e%>X4#njealját#logi»# NUMERALCOMPOUNDS ;            ! golmmagielat
 +Num+Sg+Nom+Attr:e%>X4#njealját#lot»# NUMERALCOMPOUNDS ;            ! golmmagielat
 +Num+Sg+Nom+Attr:e%>X4#njealját#lot%> K ;
 +Num+Sg+Nom+Attr:e%>#njealját#lot%> K ;
 +Num+Sg+Nom+Attr:i%>X5jn#njealját#lot%> K ;
 +Num+Sg+Nom+Attr:i%>n#njealját#lot%> K ;
 +Num+Sg+Acc+Attr:e%>X4#njealját#lot%> K ;
 +Num+Sg+Acc+Attr:e%>#njealját#lot%> K ;
 +Num+Sg+Acc+Attr:i%>X5jn#njealját#lot%> K ;
 +Num+Sg+Acc+Attr:i%>n#njealját#lot%> K ;
 +Num+Sg+Loc:e%>X4#njealját#logi%>s K ;
 +Num+Sg+Loc+Use/Sub:e%>X4#njealját#logi%>n K ; ! !SOUTH
 +Num+Pl+Nom:e%>#njealját#logi%>t K ;
 +Num+Sg+Ill:e%>X4#njealját#lohká%>j K ;
 +Num+Sg+Com:i%>X5jn#njealját#logi%>jn K ;
 +Num+Pl+Acc:e%>#njealját#logi%>X5jd K ;
 +Num+Pl+Gen:e%>#njealját#logi%>X5jd K ;
 +Num+Pl+Ill:e%>#njealját#logi%>jde K ;
 +Num+Pl+Loc:i%>X5jn#njealját#logi%>jn K ;
 +Num+Pl+Com:e%>#njealját#logi%>jgujn K ;
 +Num+Pl+Loc:e%>#njealját#logi%>jn K ; !Nickel 91 from here downwards
 +Num+Pl+Attr:i%>X4t#njealját#lot%> K ;
 +Num+Pl+Attr:i%>X5jd#njealját#lot%> K ;
 +Num+Pl+Attr:i%>X5jn#njealját#lot%> K ;
 +Num+Pl+Nom:i%>X4t#njealját#logi%>t K ;
 +Num+Pl+Acc:i%>X5jd#njealját#logi%>X5jd K ;
 +Num+Pl+Gen+Use/Sub:i%>X5jd#njealját#logi%>X5jd K ; ! because of speller
 +Num+Pl+Ill+Use/Sub:i%>X5jd#njealját#logi%>X5jd K ; ! because of speller
 +Num+Pl+Com+Use/Sub:i%>X5jd#njealját#logi%>X5jd K ; ! because of speller
 +Num+Pl+Ess:i%>X4t#njealját#logi%>n K ;


LEXICON NUBBEVIDATLOHKAI
 +Num+Sg+Nom:e%>#viđát#lohká%>j K ;
 +Num+Ess:e%>#viđát#lohki%>n K ;
 +Num+Ess:e%>#viđát#logi%>n K ;
 +Num+Sg+Acc:e%>X4#viđát#lohká%>j K ;
 +Num+Sg+Gen:e%>X4#viđát#logi%> K ;
 +Num+Sg+Gen:e%>X4#viđát#logi»# NUMERALCOMPOUNDS ;            ! golmmagielat
 +Num+Sg+Nom+Attr:e%>X4#viđát#lot»# NUMERALCOMPOUNDS ;            ! golmmagielat
 +Num+Sg+Nom+Attr:e%>X4#viđát#lot%> K ;
 +Num+Sg+Nom+Attr:e%>#viđát#lot%> K ;
 +Num+Sg+Nom+Attr:i%>X5jn#viđát#lot%> K ;
 +Num+Sg+Nom+Attr:i%>n#viđát#lot%> K ;
 +Num+Sg+Acc+Attr:e%>X4#viđát#lot%> K ;
 +Num+Sg+Acc+Attr:e%>#viđát#lot%> K ;
 +Num+Sg+Acc+Attr:i%>X5jn#viđát#lot%> K ;
 +Num+Sg+Acc+Attr:i%>n#viđát#lot%> K ;
 +Num+Sg+Loc:e%>X4#viđát#logi%>s K ;
 +Num+Sg+Loc+Use/Sub:e%>X4#viđát#logi%>n K ; ! !SOUTH
 +Num+Pl+Nom:e%>#viđát#logi%>t K ;
 +Num+Sg+Ill:e%>X4#viđát#lohká%>j K ;
 +Num+Sg+Com:i%>X5jn#viđát#logi%>jn K ;
 +Num+Pl+Acc:e%>#viđát#logi%>X5jd K ;
 +Num+Pl+Gen:e%>#viđát#logi%>X5jd K ;
 +Num+Pl+Ill:e%>#viđát#logi%>jde K ;
 +Num+Pl+Loc:i%>X5jn#viđát#logi%>jn K ;
 +Num+Pl+Com:e%>#viđát#logi%>jgujn K ;
 +Num+Pl+Loc:e%>#viđát#logi%>jn K ; !Nickel 91 from here downwards
 +Num+Pl+Attr:i%>X4t#viđát#lot%> K ;
 +Num+Pl+Attr:i%>X5jd#viđát#lot%> K ;
 +Num+Pl+Attr:i%>X5jn#viđát#lot%> K ;
 +Num+Pl+Nom:i%>X4t#viđát#logi%>t K ;
 +Num+Pl+Acc:i%>X5jd#viđát#logi%>X5jd K ;
 +Num+Pl+Gen+Use/Sub:i%>X5jd#viđát#logi%>X5jd K ; ! because of speller
 +Num+Pl+Ill+Use/Sub:i%>X5jd#viđát#logi%>X5jd K ; ! because of speller
 +Num+Pl+Com+Use/Sub:i%>X5jd#viđát#logi%>X5jd K ; ! because of speller
 +Num+Pl+Ess:i%>X4t#viđát#logi%>n K ;


LEXICON NUBBEGUDATLOHKAI
 +Num+Sg+Nom:e%>#guđát#lohká%>j K ;
 +Num+Ess:e%>#guđát#lohki%>n K ;
 +Num+Ess:e%>#guđát#logi%>n K ;
 +Num+Sg+Acc:e%>X4#guđát#lohká%>j K ;
 +Num+Sg+Gen:e%>X4#guđát#logi%> K ;
 +Num+Sg+Gen:e%>X4#guđát#logi»# NUMERALCOMPOUNDS ;            ! golmmagielat
 +Num+Sg+Nom+Attr:e%>X4#guđát#lot»# NUMERALCOMPOUNDS ;            ! golmmagielat
 +Num+Sg+Nom+Attr:e%>X4#guđát#lot%> K ;
 +Num+Sg+Nom+Attr:e%>#guđát#lot%> K ;
 +Num+Sg+Nom+Attr:i%>X5jn#guđát#lot%> K ;
 +Num+Sg+Nom+Attr:i%>n#guđát#lot%> K ;
 +Num+Sg+Acc+Attr:e%>X4#guđát#lot%> K ;
 +Num+Sg+Acc+Attr:e%>#guđát#lot%> K ;
 +Num+Sg+Acc+Attr:i%>X5jn#guđát#lot%> K ;
 +Num+Sg+Acc+Attr:i%>n#guđát#lot%> K ;
 +Num+Sg+Loc:e%>X4#guđát#logi%>s K ;
 +Num+Sg+Loc+Use/Sub:e%>X4#guđát#logi%>n K ; ! !SOUTH
 +Num+Pl+Nom:e%>#guđát#logi%>t K ;
 +Num+Sg+Ill:e%>X4#guđát#lohká%>j K ;
 +Num+Sg+Com:i%>X5jn#guđát#logi%>jn K ;
 +Num+Pl+Acc:e%>#guđát#logi%>X5jd K ;
 +Num+Pl+Gen:e%>#guđát#logi%>X5jd K ;
 +Num+Pl+Ill:e%>#guđát#logi%>jde K ;
 +Num+Pl+Loc:i%>X5jn#guđát#logi%>jn K ;
 +Num+Pl+Com:e%>#guđát#logi%>jgujn K ;
 +Num+Pl+Loc:e%>#guđát#logi%>jn K ; !Nickel 91 from here downwards
 +Num+Pl+Attr:i%>X4t#guđát#lot%> K ;
 +Num+Pl+Attr:i%>X5jd#guđát#lot%> K ;
 +Num+Pl+Attr:i%>X5jn#guđát#lot%> K ;
 +Num+Pl+Nom:i%>X4t#guđát#logi%>t K ;
 +Num+Pl+Acc:i%>X5jd#guđát#logi%>X5jd K ;
 +Num+Pl+Gen+Use/Sub:i%>X5jd#guđát#logi%>X5jd K ; ! because of speller
 +Num+Pl+Ill+Use/Sub:i%>X5jd#guđát#logi%>X5jd K ; ! because of speller
 +Num+Pl+Com+Use/Sub:i%>X5jd#guđát#logi%>X5jd K ; ! because of speller
 +Num+Pl+Ess:i%>X4t#guđát#logi%>n K ;


LEXICON NUBBECIHCCETLOHKAI
 +Num+Sg+Nom:e%>#čihččet#lohká%>j K ;
 +Num+Ess:e%>#čihččet#lohki%>n K ;
 +Num+Ess:e%>#čihččet#logi%>n K ;
 +Num+Sg+Acc:e%>X4#čihččet#lohká%>j K ;
 +Num+Sg+Gen:e%>X4#čihččet#logi%> K ;
 +Num+Sg+Gen:e%>X4#čihččet#logi»# NUMERALCOMPOUNDS ;            ! golmmagielat
 +Num+Sg+Nom+Attr:e%>X4#čihččet#lot»# NUMERALCOMPOUNDS ;            ! golmmagielat
 +Num+Sg+Nom+Attr:e%>X4#čihččet#lot%> K ;
 +Num+Sg+Nom+Attr:e%>#čihččet#lot%> K ;
 +Num+Sg+Nom+Attr:i%>X5jn#čihččet#lot%> K ;
 +Num+Sg+Nom+Attr:i%>n#čihččet#lot%> K ;
 +Num+Sg+Acc+Attr:e%>X4#čihččet#lot%> K ;
 +Num+Sg+Acc+Attr:e%>#čihččet#lot%> K ;
 +Num+Sg+Acc+Attr:i%>X5jn#čihččet#lot%> K ;
 +Num+Sg+Acc+Attr:i%>n#čihččet#lot%> K ;
 +Num+Sg+Loc:e%>X4#čihččet#logi%>s K ;
 +Num+Sg+Loc+Use/Sub:e%>X4#čihččet#logi%>n K ; ! !SOUTH
 +Num+Pl+Nom:e%>#čihččet#logi%>t K ;
 +Num+Sg+Ill:e%>X4#čihččet#lohká%>j K ;
 +Num+Sg+Com:i%>X5jn#čihččet#logi%>jn K ;
 +Num+Pl+Acc:e%>#čihččet#logi%>X5jd K ;
 +Num+Pl+Gen:e%>#čihččet#logi%>X5jd K ;
 +Num+Pl+Ill:e%>#čihččet#logi%>jde K ;
 +Num+Pl+Loc:i%>X5jn#čihččet#logi%>jn K ;
 +Num+Pl+Com:e%>#čihččet#logi%>jgujn K ;
 +Num+Pl+Loc:e%>#čihččet#logi%>jn K ; !Nickel 91 from here downwards
 +Num+Pl+Attr:i%>X4t#čihččet#lot%> K ;
 +Num+Pl+Attr:i%>X5jd#čihččet#lot%> K ;
 +Num+Pl+Attr:i%>X5jn#čihččet#lot%> K ;
 +Num+Pl+Nom:i%>X4t#čihččet#logi%>t K ;
 +Num+Pl+Acc:i%>X5jd#čihččet#logi%>X5jd K ;
 +Num+Pl+Gen+Use/Sub:i%>X5jd#čihččet#logi%>X5jd K ; ! because of speller
 +Num+Pl+Ill+Use/Sub:i%>X5jd#čihččet#logi%>X5jd K ; ! because of speller
 +Num+Pl+Com+Use/Sub:i%>X5jd#čihččet#logi%>X5jd K ; ! because of speller
 +Num+Pl+Ess:i%>X4t#čihččet#logi%>n K ;


LEXICON NUBBEGAVCCATLOHKAI
 +Num+Sg+Nom:e%>#gávccát#lohká%>j K ;
 +Num+Ess:e%>#gávccát#lohki%>n K ;
 +Num+Ess:e%>#gávccát#logi%>n K ;
 +Num+Sg+Acc:e%>X4#gávccát#lohká%>j K ;
 +Num+Sg+Gen:e%>X4#gávccát#logi%> K ;
 +Num+Sg+Gen:e%>X4#gávccát#logi»# NUMERALCOMPOUNDS ;            ! golmmagielat
 +Num+Sg+Nom+Attr:e%>X4#gávccát#lot»# NUMERALCOMPOUNDS ;            ! golmmagielat
 +Num+Sg+Nom+Attr:e%>X4#gávccát#lot%> K ;
 +Num+Sg+Nom+Attr:e%>#gávccát#lot%> K ;
 +Num+Sg+Nom+Attr:i%>X5jn#gávccát#lot%> K ;
 +Num+Sg+Nom+Attr:i%>n#gávccát#lot%> K ;
 +Num+Sg+Acc+Attr:e%>X4#gávccát#lot%> K ;
 +Num+Sg+Acc+Attr:e%>#gávccát#lot%> K ;
 +Num+Sg+Acc+Attr:i%>X5jn#gávccát#lot%> K ;
 +Num+Sg+Acc+Attr:i%>n#gávccát#lot%> K ;
 +Num+Sg+Loc:e%>X4#gávccát#logi%>s K ;
 +Num+Sg+Loc+Use/Sub:e%>X4#gávccát#logi%>n K ; ! !SOUTH
 +Num+Pl+Nom:e%>#gávccát#logi%>t K ;
 +Num+Sg+Ill:e%>X4#gávccát#lohká%>j K ;
 +Num+Sg+Com:i%>X5jn#gávccát#logi%>jn K ;
 +Num+Pl+Acc:e%>#gávccát#logi%>X5jd K ;
 +Num+Pl+Gen:e%>#gávccát#logi%>X5jd K ;
 +Num+Pl+Ill:e%>#gávccát#logi%>jde K ;
 +Num+Pl+Loc:i%>X5jn#gávccát#logi%>jn K ;
 +Num+Pl+Com:e%>#gávccát#logi%>jgujn K ;
 +Num+Pl+Loc:e%>#gávccát#logi%>jn K ; !Nickel 91 from here downwards
 +Num+Pl+Attr:i%>X4t#gávccát#lot%> K ;
 +Num+Pl+Attr:i%>X5jd#gávccát#lot%> K ;
 +Num+Pl+Attr:i%>X5jn#gávccát#lot%> K ;
 +Num+Pl+Nom:i%>X4t#gávccát#logi%>t K ;
 +Num+Pl+Acc:i%>X5jd#gávccát#logi%>X5jd K ;
 +Num+Pl+Gen+Use/Sub:i%>X5jd#gávccát#logi%>X5jd K ; ! because of speller
 +Num+Pl+Ill+Use/Sub:i%>X5jd#gávccát#logi%>X5jd K ; ! because of speller
 +Num+Pl+Com+Use/Sub:i%>X5jd#gávccát#logi%>X5jd K ; ! because of speller
 +Num+Pl+Ess:i%>X4t#gávccát#logi%>n K ;

LEXICON NUBBEOVCCATLOHKAI
 +Num+Sg+Nom:e%>#ovccát#lohká%>j K ;
 +Num+Ess:e%>#ovccát#lohki%>n K ;
 +Num+Ess:e%>#ovccát#logi%>n K ;
 +Num+Sg+Acc:e%>X4#ovccát#lohká%>j K ;
 +Num+Sg+Gen:e%>X4#ovccát#logi%> K ;
 +Num+Sg+Gen:e%>X4#ovccát#logi»# NUMERALCOMPOUNDS ;            ! golmmagielat
 +Num+Sg+Nom+Attr:e%>X4#ovccát#lot»# NUMERALCOMPOUNDS ;            ! golmmagielat
 +Num+Sg+Nom+Attr:e%>X4#ovccát#lot%> K ;
 +Num+Sg+Nom+Attr:e%>#ovccát#lot%> K ;
 +Num+Sg+Nom+Attr:i%>X5jn#ovccát#lot%> K ;
 +Num+Sg+Nom+Attr:i%>n#ovccát#lot%> K ;
 +Num+Sg+Acc+Attr:e%>X4#ovccát#lot%> K ;
 +Num+Sg+Acc+Attr:e%>#ovccát#lot%> K ;
 +Num+Sg+Acc+Attr:i%>X5jn#ovccát#lot%> K ;
 +Num+Sg+Acc+Attr:i%>n#ovccát#lot%> K ;
 +Num+Sg+Loc:e%>X4#ovccát#logi%>s K ;
 +Num+Sg+Loc+Use/Sub:e%>X4#ovccát#logi%>n K ; ! !SOUTH
 +Num+Pl+Nom:e%>#ovccát#logi%>t K ;
 +Num+Sg+Ill:e%>X4#ovccát#lohká%>j K ;
 +Num+Sg+Com:i%>X5jn#ovccát#logi%>jn K ;
 +Num+Pl+Acc:e%>#ovccát#logi%>X5jd K ;
 +Num+Pl+Gen:e%>#ovccát#logi%>X5jd K ;
 +Num+Pl+Ill:e%>#ovccát#logi%>jde K ;
 +Num+Pl+Loc:i%>X5jn#ovccát#logi%>jn K ;
 +Num+Pl+Com:e%>#ovccát#logi%>jgujn K ;
 +Num+Pl+Loc:e%>#ovccát#logi%>jn K ; !Nickel 91 from here downwards
 +Num+Pl+Attr:i%>X4t#ovccát#lot%> K ;
 +Num+Pl+Attr:i%>X5jd#ovccát#lot%> K ;
 +Num+Pl+Attr:i%>X5jn#ovccát#lot%> K ;
 +Num+Pl+Nom:i%>X4t#ovccát#logi%>t K ;
 +Num+Pl+Acc:i%>X5jd#ovccát#logi%>X5jd K ;
 +Num+Pl+Gen+Use/Sub:i%>X5jd#ovccát#logi%>X5jd K ; ! because of speller
 +Num+Pl+Ill+Use/Sub:i%>X5jd#ovccát#logi%>X5jd K ; ! because of speller
 +Num+Pl+Com+Use/Sub:i%>X5jd#ovccát#logi%>X5jd K ; ! because of speller
 +Num+Pl+Ess:i%>X4t#ovccát#logi%>n K ;


LEXICON NUBBELOGATLOHKAI
 +Num+Sg+Nom:e%>#logát#lohká%>j K ;
 +Num+Ess:e%>#logát#lohki%>n K ;
 +Num+Ess:e%>#logát#logi%>n K ;
 +Num+Sg+Acc:e%>X4#logát#lohká%>j K ;
 +Num+Sg+Gen:e%>X4#logát#logi%> K ;
 +Num+Sg+Gen:e%>X4#logát#logi»# NUMERALCOMPOUNDS ;            ! golmmagielat
 +Num+Sg+Nom+Attr:e%>X4#logát#lot»# NUMERALCOMPOUNDS ;            ! golmmagielat
 +Num+Sg+Nom+Attr:e%>X4#logát#lot%> K ;
 +Num+Sg+Nom+Attr:e%>#logát#lot%> K ;
 +Num+Sg+Nom+Attr:i%>X5jn#logát#lot%> K ;
 +Num+Sg+Nom+Attr:%>in#logát#lot%> K ;
 +Num+Sg+Acc+Attr:e%>X4#logát#lot%> K ;
 +Num+Sg+Acc+Attr:e%>#logát#lot%> K ;
 +Num+Sg+Acc+Attr:i%>X5jn#logát#lot%> K ;
 +Num+Sg+Acc+Attr:%>in#logát#lot%> K ;
 +Num+Sg+Loc:e%>X4#logát#logi%>s K ;
 +Num+Sg+Loc+Use/Sub:e%>X4#logát#logi%>n K ; ! !SOUTH
 +Num+Pl+Nom:e%>#logát#logi%>t K ;
 +Num+Sg+Ill:e%>X4#logát#lohká%>j K ;
 +Num+Sg+Com:i%>X5jn#logát#logi%>jn K ;
 +Num+Pl+Acc:e%>#logát#logi%>X5jd K ;
 +Num+Pl+Gen:e%>#logát#logi%>X5jd K ;
 +Num+Pl+Ill:e%>#logát#logi%>jde K ;
 +Num+Pl+Loc:i%>X5jn#logát#logi%>jn K ;
 +Num+Pl+Com:e%>#logát#logi%>jgujn K ;
 +Num+Pl+Loc:e%>#logát#logi%>jn K ; !Nickel 91 from here downwards
 +Num+Pl+Attr:i%>X4t#logát#lot%> K ;
 +Num+Pl+Attr:i%>X5jd#logát#lot%> K ;
 +Num+Pl+Attr:i%>X5jn#logát#lot%> K ;
 +Num+Pl+Nom:i%>X4t#logát#logi%>t K ;
 +Num+Pl+Acc:i%>X5jd#logát#logi%>X5jd K ;
 +Num+Pl+Gen+Use/Sub:i%>X5jd#logát#logi%>X5jd K ; ! because of speller
 +Num+Pl+Ill+Use/Sub:i%>X5jd#logát#logi%>X5jd K ; ! because of speller
 +Num+Pl+Com+Use/Sub:i%>X5jd#logát#logi%>X5jd K ; ! because of speller
 +Num+Pl+Ess:i%>X4t#logát#logi%>n K ;

LEXICON NUBBELOGI
 +Num+Sg+Nom:e%>#lohki%> K ;
 +Num+Ess:i%>n#lohki%>n K ;
 +Num+Ess:i%>n#logi%>n K ;
 +Num+Sg+Acc:e%>X4#logi%> K ;
 +Num+Sg+Gen:e%>X4#logi%> K ;
 +Num+Sg+Gen:e%>X4#logi»# NUMERALCOMPOUNDS ;            ! golmmagielat
 +Num+Sg+Nom+Attr:e%>X4#lot»# NUMERALCOMPOUNDS ;            ! golmmagielat
 +Num+Sg+Nom+Attr:e%>X4#lot%> K ;
 +Num+Sg+Nom+Attr:e%>#lot%> K ;
 +Num+Sg+Nom+Attr:i%>X5jn#lot%> K ;
 +Num+Sg+Nom+Attr:i%>n#lot%> K ;
 +Num+Sg+Acc+Attr:e%>X4#lot%> K ;
 +Num+Sg+Acc+Attr:e%>#lot%> K ;
 +Num+Sg+Acc+Attr:i%>X5jn#lot%> K ;
 +Num+Sg+Acc+Attr:i%>n#lot%> K ;
 +Num+Sg+Loc:e%>X4#logi%>s K ;
 +Num+Sg+Loc+Use/Sub:e%>X4#logi%>n K ; ! !SOUTH
 +Num+Pl+Nom:i%>X4t#logi%>t K ;
 +Num+Sg+Ill:e%>X4#lohká%>j K ;
 +Num+Sg+Com:i%>X5jn#logi%>jn K ;
 +Num+Pl+Acc:i%>X5jd9#logi%>X5jd K ;
 +Num+Pl+Gen:i%>X5jd9#logi%>X5jd K ;
 +Num+Pl+Ill:i%>X5jde#logi%>jde K ;
 +Num+Pl+Loc:i%>X5jn#logi%>jn K ;
 +Num+Pl+Com:i%>X5jd9#logi%>jgujn K ;
 +Num+Pl+Com:i%>X5jgujn#logi%>jgujn K ;


LEXICON GOLBMA
 +Num+Sg+Nom:%> K ;
 +Num+Ess:%>n K ;
 +Num+Sg+Acc:%> K ;
 +Num+Sg+Gen:%>X4 K ;
 +Num+Sg+Gen:%>X4»# NUMERALCOMPOUNDS ;            ! golmmagielat
 +Num+Sg+Loc:%>X4s K ;
 +Num+Sg+Loc+Use/Sub:%>X4n K ; ! !SOUTH
 +Num+Pl+Nom:%>X4t K ;
 +Num+Sg+Ill:%>X3j K ;
 +Num+Sg+Com:%>X5jn K ;
 +Num+Pl+Acc:%>X5jd K ;
 +Num+Pl+Gen:%>X5jd K ;
 +Num+Pl+Ill:%>X5jde K ;
 +Num+Pl+Loc:%>X5jn K ;
 +Num+Pl+Com:%>X5jgujn K ;

LEXICON GOLBMANUPPELOHKAI
 +Num+Sg+Nom:%>#nuppe#lohká%>j K ;
 +Num+Ess:%>#nuppe#lohki%>n K ;
 +Num+Ess:%>#nuppe#logi%>n K ;
 +Num+Sg+Acc:%>#nuppe#lohká%>j K ;
 +Num+Sg+Gen:%>X4#nuppe#logi%> K ;
 +Num+Sg+Gen:%>X4#nuppe#logi»# NUMERALCOMPOUNDS ;            ! golmmagielat
 +Num+Sg+Nom+Attr:%>X4#nuppe#lot»# NUMERALCOMPOUNDS ;            ! golmmagielat
 +Num+Sg+Nom+Attr:%>X4#nuppe#lot%> K ;
 +Num+Sg+Nom+Attr:%>X4#nuppe#lot%> K ;
 +Num+Sg+Nom+Attr:%>n#nuppe#lot%> K ;
 +Num+Sg+Nom+Attr:%>X5jn#nuppe#lot%> K ;
 +Num+Sg+Acc+Attr:%>X4#nuppe#lot%> K ;
 +Num+Sg+Acc+Attr:%>X4#nuppe#lot%> K ;
 +Num+Sg+Acc+Attr:%>n#nuppe#lot%> K ;
 +Num+Sg+Acc+Attr:%>X5jn#nuppe#lot%> K ;
 +Num+Sg+Loc:%>X4#nuppe#logi%>s K ;
 +Num+Sg+Loc+Use/Sub:%>X4#nuppe#logi%>n K ; ! !SOUTH
 +Num+Pl+Nom:%>#nuppe#logi%>t K ;
 +Num+Sg+Ill:%>X4#nuppe#lohká%>j K ;
 +Num+Sg+Com:%>X5jn#nuppe#logi%>jn K ;
 +Num+Pl+Acc:%>#nuppe#logi%>X5jd K ;
 +Num+Pl+Gen:%>#nuppe#logi%>X5jd K ;
 +Num+Pl+Ill:%>#nuppe#logi%>jde K ;
 +Num+Pl+Loc:%>X5jn#nuppe#logi%>jn K ;
 +Num+Pl+Com:%>#nuppe#logi%>jgujn K ;
 +Num+Pl+Loc:%>#nuppe#logi%>jn K ; !Nickel 91 from here downwards
 +Num+Pl+Attr:%>X4t#nuppe#lot%> K ;
 +Num+Pl+Attr:%>X5jd#nuppe#lot%> K ;
 +Num+Pl+Attr:%>X5jn#nuppe#lot%> K ;
 +Num+Pl+Nom:%>X4t#nuppe#logi%>t K ;
 +Num+Pl+Acc:%>X5jd#nuppe#logi%>X5jd K ;
 +Num+Pl+Gen+Use/Sub:%>X5jd#nuppe#logi%>X5jd K ; ! because of speller
 +Num+Pl+Ill+Use/Sub:%>X5jd#nuppe#logi%>X5jd K ; ! because of speller
 +Num+Pl+Com+Use/Sub:%>X5jd#nuppe#logi%>X5jd K ; ! because of speller
 +Num+Pl+Ess:%>X4t#nuppe#logi%>n K ;


LEXICON GOLBMAGOALMMATLOHKAI
 +Num+Sg+Nom:%>#goalmmát#lohká%>j K ;
 +Num+Ess:%>#goalmmát#lohki%>n K ;
 +Num+Ess:%>#goalmmát#logi%>n K ;
 +Num+Sg+Acc:%>#goalmmát#lohká%>j K ;
 +Num+Sg+Gen:%>X4#goalmmát#logi%> K ;
 +Num+Sg+Gen:%>X4#goalmmát#logi»# NUMERALCOMPOUNDS ;            ! golmmagielat
 +Num+Sg+Nom+Attr:%>X4#goalmmát#lot»# NUMERALCOMPOUNDS ;            ! golmmagielat
 +Num+Sg+Nom+Attr:%>X4#goalmmát#lot%> K ;
 +Num+Sg+Nom+Attr:%>#goalmmát#lot%> K ;
 +Num+Sg+Nom+Attr:%>X5jn#goalmmát#lot%> K ;
 +Num+Sg+Nom+Attr:%>n#goalmmát#lot%> K ;
 +Num+Sg+Acc+Attr:%>X4#goalmmát#lot%> K ;
 +Num+Sg+Acc+Attr:%>#goalmmát#lot%> K ;
 +Num+Sg+Acc+Attr:%>X5jn#goalmmát#lot%> K ;
 +Num+Sg+Acc+Attr:%>n#goalmmát#lot%> K ;
 +Num+Sg+Loc:%>X4#goalmmát#logi%>s K ;
 +Num+Sg+Loc+Use/Sub:%>X4#goalmmát#logi%>n K ; ! !SOUTH
 +Num+Pl+Nom:%>#goalmmát#logi%>t K ;
 +Num+Sg+Ill:%>X4#goalmmát#lohká%>j K ;
 +Num+Sg+Com:%>X5jn#goalmmát#logi%>jn K ;
 +Num+Pl+Acc:%>#goalmmát#logi%>X5jd K ;
 +Num+Pl+Gen:%>#goalmmát#logi%>X5jd K ;
 +Num+Pl+Ill:%>#goalmmát#logi%>jde K ;
 +Num+Pl+Loc:%>X5jn#goalmmát#logi%>jn K ;
 +Num+Pl+Com:%>#goalmmát#logi%>jgujn K ;
 +Num+Pl+Loc:%>#goalmmát#logi%>jn K ; !Nickel 91 from here downwards
 +Num+Pl+Attr:%>X4t#goalmmát#lot%> K ;
 +Num+Pl+Attr:%>X5jd#goalmmát#lot%> K ;
 +Num+Pl+Attr:%>X5jn#goalmmát#lot%> K ;
 +Num+Pl+Nom:%>X4t#goalmmát#logi%>t K ;
 +Num+Pl+Acc:%>X5jd#goalmmát#logi%>X5jd K ;
 +Num+Pl+Gen+Use/Sub:%>X5jd#goalmmát#logi%>X5jd K ; ! because of speller
 +Num+Pl+Ill+Use/Sub:%>X5jd#goalmmát#logi%>X5jd K ; ! because of speller
 +Num+Pl+Com+Use/Sub:%>X5jd#goalmmát#logi%>X5jd K ; ! because of speller
 +Num+Pl+Ess:%>X4t#goalmmát#logi%>n K ;

LEXICON GOLBMANJEALJATLOHKAI
 +Num+Sg+Nom:%>#njealját#lohká%>j K ;
 +Num+Ess:%>#njealját#lohki%>n K ;
 +Num+Ess:%>#njealját#logi%>n K ;
 +Num+Sg+Acc:%>#njealját#lohká%>j K ;
 +Num+Sg+Gen:%>X4#njealját#logi%> K ;
 +Num+Sg+Gen:%>X4#njealját#logi»# NUMERALCOMPOUNDS ;            ! golmmagielat
 +Num+Sg+Nom+Attr:%>X4#njealját#lot»# NUMERALCOMPOUNDS ;            ! golmmagielat
 +Num+Sg+Nom+Attr:%>X4#njealját#lot%> K ;
 +Num+Sg+Nom+Attr:%>#njealját#lot%> K ;
 +Num+Sg+Nom+Attr:%>X5jn#njealját#lot%> K ;
 +Num+Sg+Nom+Attr:%>n#njealját#lot%> K ;
 +Num+Sg+Acc+Attr:%>X4#njealját#lot%> K ;
 +Num+Sg+Acc+Attr:%>#njealját#lot%> K ;
 +Num+Sg+Acc+Attr:%>X5jn#njealját#lot%> K ;
 +Num+Sg+Acc+Attr:%>n#njealját#lot%> K ;
 +Num+Sg+Loc:%>X4#njealját#logi%>s K ;
 +Num+Sg+Loc+Use/Sub:%>X4#njealját#logi%>n K ; ! !SOUTH
 +Num+Pl+Nom:%>#njealját#logi%>t K ;
 +Num+Sg+Ill:%>X4#njealját#lohká%>j K ;
 +Num+Sg+Com:%>X5jn#njealját#logi%>jn K ;
 +Num+Pl+Acc:%>#njealját#logi%>X5jd K ;
 +Num+Pl+Gen:%>#njealját#logi%>X5jd K ;
 +Num+Pl+Ill:%>#njealját#logi%>jde K ;
 +Num+Pl+Loc:%>X5jn#njealját#logi%>jn K ;
 +Num+Pl+Com:%>#njealját#logi%>jgujn K ;
 +Num+Pl+Loc:%>#njealját#logi%>jn K ; !Nickel 91 from here downwards
 +Num+Pl+Attr:%>X4t#njealját#lot%> K ;
 +Num+Pl+Attr:%>X5jd#njealját#lot%> K ;
 +Num+Pl+Attr:%>X5jn#njealját#lot%> K ;
 +Num+Pl+Nom:%>X4t#njealját#logi%>t K ;
 +Num+Pl+Acc:%>X5jd#njealját#logi%>X5jd K ;
 +Num+Pl+Gen+Use/Sub:%>X5jd#njealját#logi%>X5jd K ; ! because of speller
 +Num+Pl+Ill+Use/Sub:%>X5jd#njealját#logi%>X5jd K ; ! because of speller
 +Num+Pl+Com+Use/Sub:%>X5jd#njealját#logi%>X5jd K ; ! because of speller
 +Num+Pl+Ess:%>X4t#njealját#logi%>n K ;

LEXICON GOLBMAVIDATLOHKAI
 +Num+Sg+Nom:%>#viđát#lohká%>j K ;
 +Num+Ess:%>#viđát#lohki%>n K ;
 +Num+Ess:%>#viđát#logi%>n K ;
 +Num+Sg+Acc:%>#viđát#lohká%>j K ;
 +Num+Sg+Gen:%>X4#viđát#logi%> K ;
 +Num+Sg+Gen:%>X4#viđát#logi»# NUMERALCOMPOUNDS ;            ! golmmagielat
 +Num+Sg+Nom+Attr:%>X4#viđát#lot»# NUMERALCOMPOUNDS ;            ! golmmagielat
 +Num+Sg+Nom+Attr:%>X4#viđát#lot%> K ;
 +Num+Sg+Nom+Attr:%>#viđát#lot%> K ;
 +Num+Sg+Nom+Attr:%>X5jn#viđát#lot%> K ;
 +Num+Sg+Nom+Attr:%>n#viđát#lot%> K ;
 +Num+Sg+Acc+Attr:%>X4#viđát#lot%> K ;
 +Num+Sg+Acc+Attr:%>#viđát#lot%> K ;
 +Num+Sg+Acc+Attr:%>X5jn#viđát#lot%> K ;
 +Num+Sg+Acc+Attr:%>n#viđát#lot%> K ;
 +Num+Sg+Loc:%>X4#viđát#logi%>s K ;
 +Num+Sg+Loc+Use/Sub:%>X4#viđát#logi%>n K ; ! !SOUTH
 +Num+Pl+Nom:%>#viđát#logi%>t K ;
 +Num+Sg+Ill:%>X4#viđát#lohká%>j K ;
 +Num+Sg+Com:%>X5jn#viđát#logi%>jn K ;
 +Num+Pl+Acc:%>#viđát#logi%>X5jd K ;
 +Num+Pl+Gen:%>#viđát#logi%>X5jd K ;
 +Num+Pl+Ill:%>#viđát#logi%>jde K ;
 +Num+Pl+Loc:%>X5jn#viđát#logi%>jn K ;
 +Num+Pl+Com:%>#viđát#logi%>jgujn K ;
 +Num+Pl+Loc:%>#viđát#logi%>jn K ; !Nickel 91 from here downwards
 +Num+Pl+Attr:%>X4t#viđát#lot%> K ;
 +Num+Pl+Attr:%>X5jd#viđát#lot%> K ;
 +Num+Pl+Attr:%>X5jn#viđát#lot%> K ;
 +Num+Pl+Nom:%>X4t#viđát#logi%>t K ;
 +Num+Pl+Acc:%>X5jd#viđát#logi%>X5jd K ;
 +Num+Pl+Gen+Use/Sub:%>X5jd#viđát#logi%>X5jd K ; ! because of speller
 +Num+Pl+Ill+Use/Sub:%>X5jd#viđát#logi%>X5jd K ; ! because of speller
 +Num+Pl+Com+Use/Sub:%>X5jd#viđát#logi%>X5jd K ; ! because of speller
 +Num+Pl+Ess:%>X4t#viđát#logi%>n K ;

LEXICON GOLBMAGUDATLOHKAI
 +Num+Sg+Nom:%>#guđát#lohká%>j K ;
 +Num+Ess:%>#guđát#lohki%>n K ;
 +Num+Ess:%>#guđát#logi%>n K ;
 +Num+Sg+Acc:%>#guđát#lohká%>j K ;
 +Num+Sg+Gen:%>X4#guđát#logi%> K ;
 +Num+Sg+Gen:%>X4#guđát#logi»# NUMERALCOMPOUNDS ;            ! golmmagielat
 +Num+Sg+Nom+Attr:%>X4#guđát#lot»# NUMERALCOMPOUNDS ;            ! golmmagielat
 +Num+Sg+Nom+Attr:%>X4#guđát#lot%> K ;
 +Num+Sg+Nom+Attr:%>#guđát#lot%> K ;
 +Num+Sg+Nom+Attr:%>X5jn#guđát#lot%> K ;
 +Num+Sg+Nom+Attr:%>n#guđát#lot%> K ;
 +Num+Sg+Acc+Attr:%>X4#guđát#lot%> K ;
 +Num+Sg+Acc+Attr:%>#guđát#lot%> K ;
 +Num+Sg+Acc+Attr:%>X5jn#guđát#lot%> K ;
 +Num+Sg+Acc+Attr:%>n#guđát#lot%> K ;
 +Num+Sg+Loc:%>X4#guđát#logi%>s K ;
 +Num+Sg+Loc+Use/Sub:%>X4#guđát#logi%>n K ; ! !SOUTH
 +Num+Pl+Nom:%>#guđát#logi%>t K ;
 +Num+Sg+Ill:%>X4#guđát#lohká%>j K ;
 +Num+Sg+Com:%>X5jn#guđát#logi%>jn K ;
 +Num+Pl+Acc:%>#guđát#logi%>X5jd K ;
 +Num+Pl+Gen:%>#guđát#logi%>X5jd K ;
 +Num+Pl+Ill:%>#guđát#logi%>jde K ;
 +Num+Pl+Loc:%>X5jn#guđát#logi%>jn K ;
 +Num+Pl+Com:%>#guđát#logi%>jgujn K ;
 +Num+Pl+Loc:%>#guđát#logi%>jn K ; !Nickel 91 from here downwards
 +Num+Pl+Attr:%>X4t#guđát#lot%> K ;
 +Num+Pl+Attr:%>X5jd#guđát#lot%> K ;
 +Num+Pl+Attr:%>X5jn#guđát#lot%> K ;
 +Num+Pl+Nom:%>X4t#guđát#logi%>t K ;
 +Num+Pl+Acc:%>X5jd#guđát#logi%>X5jd K ;
 +Num+Pl+Gen+Use/Sub:%>X5jd#guđát#logi%>X5jd K ; ! because of speller
 +Num+Pl+Ill+Use/Sub:%>X5jd#guđát#logi%>X5jd K ; ! because of speller
 +Num+Pl+Com+Use/Sub:%>X5jd#guđát#logi%>X5jd K ; ! because of speller
 +Num+Pl+Ess:%>X4t#guđát#logi%>n K ;


LEXICON GOLBMACIHCCETLOHKAI
 +Num+Sg+Nom:%>#čihččet#lohká%>j K ;
 +Num+Ess:%>#čihččet#lohki%>n K ;
 +Num+Ess:%>#čihččet#logi%>n K ;
 +Num+Sg+Acc:%>#čihččet#lohká%>j K ;
 +Num+Sg+Gen:%>X4#čihččet#logi%> K ;
 +Num+Sg+Gen:%>X4#čihččet#logi»# NUMERALCOMPOUNDS ;            ! golmmagielat
 +Num+Sg+Nom+Attr:%>X4#čihččet#lot»# NUMERALCOMPOUNDS ;            ! golmmagielat
 +Num+Sg+Nom+Attr:%>X4#čihččet#lot%> K ;
 +Num+Sg+Nom+Attr:%>#čihččet#lot%> K ;
 +Num+Sg+Nom+Attr:%>X5jn#čihččet#lot%> K ;
 +Num+Sg+Nom+Attr:%>n#čihččet#lot%> K ;
 +Num+Sg+Acc+Attr:%>X4#čihččet#lot%> K ;
 +Num+Sg+Acc+Attr:%>#čihččet#lot%> K ;
 +Num+Sg+Acc+Attr:%>X5jn#čihččet#lot%> K ;
 +Num+Sg+Acc+Attr:%>n#čihččet#lot%> K ;
 +Num+Sg+Loc:%>X4#čihččet#logi%>s K ;
 +Num+Sg+Loc+Use/Sub:%>X4#čihččet#logi%>n K ; ! !SOUTH
 +Num+Pl+Nom:%>#čihččet#logi%>t K ;
 +Num+Sg+Ill:%>X4#čihččet#lohká%>j K ;
 +Num+Sg+Com:%>X5jn#čihččet#logi%>jn K ;
 +Num+Pl+Acc:%>#čihččet#logi%>X5jd K ;
 +Num+Pl+Gen:%>#čihččet#logi%>X5jd K ;
 +Num+Pl+Ill:%>#čihččet#logi%>jde K ;
 +Num+Pl+Loc:%>X5jn#čihččet#logi%>jn K ;
 +Num+Pl+Com:%>#čihččet#logi%>jgujn K ;
 +Num+Pl+Loc:%>#čihččet#logi%>jn K ; !Nickel 91 from here downwards
 +Num+Pl+Attr:%>X4t#čihččet#lot%> K ;
 +Num+Pl+Attr:%>X5jd#čihččet#lot%> K ;
 +Num+Pl+Attr:%>X5jn#čihččet#lot%> K ;
 +Num+Pl+Nom:%>X4t#čihččet#logi%>t K ;
 +Num+Pl+Acc:%>X5jd#čihččet#logi%>X5jd K ;
 +Num+Pl+Gen+Use/Sub:%>X5jd#čihččet#logi%>X5jd K ; ! because of speller
 +Num+Pl+Ill+Use/Sub:%>X5jd#čihččet#logi%>X5jd K ; ! because of speller
 +Num+Pl+Com+Use/Sub:%>X5jd#čihččet#logi%>X5jd K ; ! because of speller
 +Num+Pl+Ess:%>X4t#čihččet#logi%>n K ;


LEXICON GOLBMAGAVCCATLOHKAI
 +Num+Sg+Nom:%>#gávccát#lohká%>j K ;
 +Num+Ess:%>#gávccát#lohki%>n K ;
 +Num+Ess:%>#gávccát#logi%>n K ;
 +Num+Sg+Acc:%>#gávccát#lohká%>j K ;
 +Num+Sg+Gen:%>X4#gávccát#logi%> K ;
 +Num+Sg+Gen:%>X4#gávccát#logi»# NUMERALCOMPOUNDS ;            ! golmmagielat
 +Num+Sg+Nom+Attr:%>X4#gávccát#lot»# NUMERALCOMPOUNDS ;            ! golmmagielat
 +Num+Sg+Nom+Attr:%>X4#gávccát#lot%> K ;
 +Num+Sg+Nom+Attr:%>#gávccát#lot%> K ;
 +Num+Sg+Nom+Attr:%>X5jn#gávccát#lot%> K ;
 +Num+Sg+Nom+Attr:%>n#gávccát#lot%> K ;
 +Num+Sg+Acc+Attr:%>X4#gávccát#lot%> K ;
 +Num+Sg+Acc+Attr:%>#gávccát#lot%> K ;
 +Num+Sg+Acc+Attr:%>X5jn#gávccát#lot%> K ;
 +Num+Sg+Acc+Attr:%>n#gávccát#lot%> K ;
 +Num+Sg+Loc:%>X4#gávccát#logi%>s K ;
 +Num+Sg+Loc+Use/Sub:%>X4#gávccát#logi%>n K ; ! !SOUTH
 +Num+Pl+Nom:%>#gávccát#logi%>t K ;
 +Num+Sg+Ill:%>X4#gávccát#lohká%>j K ;
 +Num+Sg+Com:%>X5jn#gávccát#logi%>jn K ;
 +Num+Pl+Acc:%>#gávccát#logi%>X5jd K ;
 +Num+Pl+Gen:%>#gávccát#logi%>X5jd K ;
 +Num+Pl+Ill:%>#gávccát#logi%>jde K ;
 +Num+Pl+Loc:%>X5jn#gávccát#logi%>jn K ;
 +Num+Pl+Com:%>#gávccát#logi%>jgujn K ;
 +Num+Pl+Loc:%>#gávccát#logi%>jn K ; !Nickel 91 from here downwards
 +Num+Pl+Attr:%>X4t#gávccát#lot%> K ;
 +Num+Pl+Attr:%>X5jd#gávccát#lot%> K ;
 +Num+Pl+Attr:%>X5jn#gávccát#lot%> K ;
 +Num+Pl+Nom:%>X4t#gávccát#logi%>t K ;
 +Num+Pl+Acc:%>X5jd#gávccát#logi%>X5jd K ;
 +Num+Pl+Gen+Use/Sub:%>X5jd#gávccát#logi%>X5jd K ; ! because of speller
 +Num+Pl+Ill+Use/Sub:%>X5jd#gávccát#logi%>X5jd K ; ! because of speller
 +Num+Pl+Com+Use/Sub:%>X5jd#gávccát#logi%>X5jd K ; ! because of speller
 +Num+Pl+Ess:%>X4t#gávccát#logi%>n K ;


LEXICON GOLBMAOVCCATLOHKAI
 +Num+Sg+Nom:%>#ovccát#lohká%>j K ;
 +Num+Ess:%>#ovccát#lohki%>n K ;
 +Num+Ess:%>#ovccát#logi%>n K ;
 +Num+Sg+Acc:%>#ovccát#lohká%>j K ;
 +Num+Sg+Gen:%>X4#ovccát#logi%> K ;
 +Num+Sg+Gen:%>X4#ovccát#logi»# NUMERALCOMPOUNDS ;            ! golmmagielat
 +Num+Sg+Nom+Attr:%>X4#ovccát#lot»# NUMERALCOMPOUNDS ;            ! golmmagielat
 +Num+Sg+Nom+Attr:%>X4#ovccát#lot%> K ;
 +Num+Sg+Nom+Attr:%>#ovccát#lot%> K ;
 +Num+Sg+Nom+Attr:%>X5jn#ovccát#lot%> K ;
 +Num+Sg+Nom+Attr:%>n#ovccát#lot%> K ;
 +Num+Sg+Acc+Attr:%>X4#ovccát#lot%> K ;
 +Num+Sg+Acc+Attr:%>#ovccát#lot%> K ;
 +Num+Sg+Acc+Attr:%>X5jn#ovccát#lot%> K ;
 +Num+Sg+Acc+Attr:%>n#ovccát#lot%> K ;
 +Num+Sg+Loc:%>X4#ovccát#logi%>s K ;
 +Num+Sg+Loc+Use/Sub:%>X4#ovccát#logi%>n K ; ! !SOUTH
 +Num+Pl+Nom:%>#ovccát#logi%>t K ;
 +Num+Sg+Ill:%>X4#ovccát#lohká%>j K ;
 +Num+Sg+Com:%>X5jn#ovccát#logi%>jn K ;
 +Num+Pl+Acc:%>#ovccát#logi%>X5jd K ;
 +Num+Pl+Gen:%>#ovccát#logi%>X5jd K ;
 +Num+Pl+Ill:%>#ovccát#logi%>jde K ;
 +Num+Pl+Loc:%>X5jn#ovccát#logi%>jn K ;
 +Num+Pl+Com:%>#ovccát#logi%>jgujn K ;
 +Num+Pl+Loc:%>#ovccát#logi%>jn K ; !Nickel 91 from here downwards
 +Num+Pl+Attr:%>X4t#ovccát#lot%> K ;
 +Num+Pl+Attr:%>X5jd#ovccát#lot%> K ;
 +Num+Pl+Attr:%>X5jn#ovccát#lot%> K ;
 +Num+Pl+Nom:%>X4t#ovccát#logi%>t K ;
 +Num+Pl+Acc:%>X5jd#ovccát#logi%>X5jd K ;
 +Num+Pl+Gen+Use/Sub:%>X5jd#ovccát#logi%>X5jd K ; ! because of speller
 +Num+Pl+Ill+Use/Sub:%>X5jd#ovccát#logi%>X5jd K ; ! because of speller
 +Num+Pl+Com+Use/Sub:%>X5jd#ovccát#logi%>X5jd K ; ! because of speller
 +Num+Pl+Ess:%>X4t#ovccát#logi%>n K ;

LEXICON GOLBMALOGATLOHKAI
 +Num+Sg+Nom:%>#logát#lohká%>j K ;
 +Num+Ess:%>#logát#lohki%>n K ;
 +Num+Ess:%>#logát#logi%>n K ;
 +Num+Sg+Acc:%>#logát#lohká%>j K ;
 +Num+Sg+Gen:%>X4#logát#logi%> K ;
 +Num+Sg+Gen:%>X4#logát#logi»# NUMERALCOMPOUNDS ;            ! golmmagielat
 +Num+Sg+Nom+Attr:%>X4#logát#lot»# NUMERALCOMPOUNDS ;            ! golmmagielat
 +Num+Sg+Nom+Attr:%>X4#logát#lot%> K ;
 +Num+Sg+Nom+Attr:%>#logát#lot%> K ;
 +Num+Sg+Nom+Attr:%>X5jn#logát#lot%> K ;
 +Num+Sg+Nom+Attr:%>n#logát#lot%> K ;
 +Num+Sg+Acc+Attr:%>X4#logát#lot%> K ;
 +Num+Sg+Acc+Attr:%>#logát#lot%> K ;
 +Num+Sg+Acc+Attr:%>X5jn#logát#lot%> K ;
 +Num+Sg+Acc+Attr:%>n#logát#lot%> K ;
 +Num+Sg+Loc:%>X4#logát#logi%>s K ;
 +Num+Sg+Loc+Use/Sub:%>X4#logát#logi%>n K ; ! !SOUTH
 +Num+Pl+Nom:%>#logát#logi%>t K ;
 +Num+Sg+Ill:%>X4#logát#lohká%>j K ;
 +Num+Sg+Com:%>X5jn#logát#logi%>jn K ;
 +Num+Pl+Acc:%>#logát#logi%>X5jd K ;
 +Num+Pl+Gen:%>#logát#logi%>X5jd K ;
 +Num+Pl+Ill:%>#logát#logi%>jde K ;
 +Num+Pl+Loc:%>X5jn#logát#logi%>jn K ;
 +Num+Pl+Com:%>#logát#logi%>jgujn K ;
 +Num+Pl+Loc:%>#logát#logi%>jn K ; !Nickel 91 from here downwards
 +Num+Pl+Attr:%>X4t#logát#lot%> K ;
 +Num+Pl+Attr:%>X5jd#logát#lot%> K ;
 +Num+Pl+Attr:%>X5jn#logát#lot%> K ;
 +Num+Pl+Nom:%>X4t#logát#logi%>t K ;
 +Num+Pl+Acc:%>X5jd#logát#logi%>X5jd K ;
 +Num+Pl+Gen+Use/Sub:%>X5jd#logát#logi%>X5jd K ; ! because of speller
 +Num+Pl+Ill+Use/Sub:%>X5jd#logát#logi%>X5jd K ; ! because of speller
 +Num+Pl+Com+Use/Sub:%>X5jd#logát#logi%>X5jd K ; ! because of speller
 +Num+Pl+Ess:%>X4t#logát#logi%>n K ;


LEXICON GOLBMALOGI
 +Num+Sg+Nom:%>#lohki%> K ;
 +Num+Sg+Nom:%>#logi%> K ;
 +Num+Ess:%>n#lohki%>n K ;
 +Num+Ess:%>n#logi%>n K ;
 +Num+Sg+Acc:%>#logi%> K ;
 +Num+Sg+Gen:%>X4#logi%> K ;
 +Num+Sg+Gen:%>X4#logi»# NUMERALCOMPOUNDS ;            ! golmmagielat
 +Num+Sg+Nom+Attr:%>X4#lot»# NUMERALCOMPOUNDS ;            ! golmmagielat
 +Num+Sg+Nom+Attr:%>X4#lot%> K ;
 +Num+Sg+Nom+Attr:%>#lot%> K ;
 +Num+Sg+Nom+Attr:%>X5jn#lot%> K ;
 +Num+Sg+Nom+Attr:%>n#lot%> K ;
 +Num+Sg+Acc+Attr:%>X4#lot%> K ;
 +Num+Sg+Acc+Attr:%>#lot%> K ;
 +Num+Sg+Acc+Attr:%>X5jn#lot%> K ;
 +Num+Sg+Acc+Attr:%>n#lot%> K ;
 +Num+Sg+Loc+Use/Sub:%>X4#logi%>n K ; ! !SOUTH
 +Num+Pl+Nom:%>X4t#logi%>t K ;
 +Num+Sg+Ill:%>X4#lohká%>j K ;
 +Num+Sg+Com:%>X5jn#logi%>jn K ;
 +Num+Pl+Acc:%>X5jd9#logi%>X5jd K ;
 +Num+Pl+Gen:%>X5jd9#logi%>X5jd K ;
 +Num+Pl+Ill:%>X5jde#logi%>jde K ;
 +Num+Pl+Loc:%>X5jn#logi%>jn K ;
 +Num+Pl+Com:%>X5jd9#logi%>jgujn K ;
 +Num+Pl+Com:%>X5jgujn#logi%>jgujn K ;
 +Num+Sg+Nom+Attr:%>X4t#lot%> K ; !Nickel 91 from here downwards
 +Num+Sg+Nom+Attr:%>X5jd#lot%> K ;
 +Num+Sg+Acc+Attr:%>X4t#lot%> K ; !Nickel 91 from here downwards
 +Num+Sg+Acc+Attr:%>X5jd#lot%> K ;
 +Num+Pl+Nom:%>#logi%>t K ;
 +Num+Pl+Acc:%>#logi%>X5jd K ;
 +Num+Pl+Gen+Use/Sub:%>#logi%>X5jd K ; ! because of speller
 +Num+Pl+Ill+Use/Sub:%>#logi%>X5jd K ; ! because of speller
 +Num+Pl+Com+Use/Sub:%>#logi%>X5jd K ; ! because of speller
 +Num+Pl+Loc:%>#logi%>jn K ;
 +Num+Pl+Ess:%>#lohki%>n K ;
 +Num+Pl+Nom:%>X4t#logi%>t K ;
 +Num+Pl+Acc:%>X5jd#logi%>X5jd K ;
 +Num+Pl+Gen+Use/Sub:%>X5jd#logi%>X5jd K ; ! because of speller
 +Num+Pl+Ill+Use/Sub:%>X5jd#logi%>X5jd K ; ! because of speller
 +Num+Pl+Com+Use/Sub:%>X5jd#logi%>X5jd K ; ! because of speller
 +Num+Pl+Loc:%>X5jn#logi%>jn K ;
 +Num+Pl+Ess:%>X4t#logi%>n K ;


LEXICON VIHTTA
 +Num+Sg+Nom:htta%> K ;
 +Num+Ess:htta%>n K ;
 +Num+Sg+Acc:htta%> K ;
 +Num+Sg+Gen:đa%> K ;
 +Num+Sg+Gen:đa»# NUMERALCOMPOUNDS ;            ! golmmagielat
 +Num+Sg+Loc:đa%>s K ;
 +Num+Sg+Loc+Use/Sub:đa%>n K ; ! !SOUTH
 +Num+Pl+Nom:đa%>t K ;
 +Num+Sg+Ill:htti%>j K ;
 +Num+Sg+Com:đa%>jn K ;
 +Num+Pl+Acc:đa%>X5jd K ;
 +Num+Pl+Gen:đa%>X5jd K ;
 +Num+Pl+Ill:đa%>jde K ;
 +Num+Pl+Loc:đa%>jn K ;
 +Num+Pl+Com:đa%>jgujn K ;

LEXICON VIHTTANUPPELOHKAI
 +Num+Sg+Nom:htta%>#nuppe#lohká%>j K ;
 +Num+Ess:htta%>#nuppe#lohki%>n K ;
 +Num+Ess:htta%>#nuppe#logi%>n K ;
 +Num+Sg+Acc:htta%>#nuppe#lohká%>j K ;
 +Num+Sg+Gen:đa%>#nuppe#logi%> K ;
 +Num+Sg+Gen:đa%>#nuppe#logi»# NUMERALCOMPOUNDS ;            ! golmmagielat
 +Num+Sg+Nom+Attr:đa%>#nuppe#lot»# NUMERALCOMPOUNDS ;            ! golmmagielat
 +Num+Sg+Nom+Attr:đa%>#nuppe#lot%> K ;
 +Num+Sg+Nom+Attr:htta%>#nuppe#lot%> K ;
 +Num+Sg+Nom+Attr:đa%>jn#nuppe#lot%> K ;
 +Num+Sg+Nom+Attr:htta%>n#nuppe#lot%> K ;
 +Num+Sg+Acc+Attr:đa%>#nuppe#lot»# NUMERALCOMPOUNDS ;            ! golmmagielat
 +Num+Sg+Acc+Attr:đa%>#nuppe#lot%> K ;
 +Num+Sg+Acc+Attr:htta%>#nuppe#lot%> K ;
 +Num+Sg+Acc+Attr:đa%>jn#nuppe#lot%> K ;
 +Num+Sg+Acc+Attr:htta%>n#nuppe#lot%> K ;
 +Num+Sg+Loc:đa%>#nuppe#logi%>s K ;
 +Num+Sg+Loc+Use/Sub:đa%>#nuppe#logi%>n K ; ! !SOUTH
 +Num+Pl+Nom:htta%>#nuppe#logi%>t K ;
 +Num+Sg+Ill:đa%>#nuppe#lohká%>j K ;
 +Num+Sg+Com:đa%>jn#nuppe#logi%>jn K ;
 +Num+Pl+Acc:htta%>#nuppe#logi%>X5jd K ;
 +Num+Pl+Gen:htta%>#nuppe#logi%>X5jd K ;
 +Num+Pl+Ill:htta%>#nuppe#logi%>jde K ;
 +Num+Pl+Loc:đa%>jn#nuppe#logi%>jn K ;
 +Num+Pl+Com:htta%>#nuppe#logi%>jgujn K ;
 +Num+Pl+Loc:htta%>#nuppe#logi%>jn K ; !Nickel 91 from here downwards
 +Num+Pl+Attr:đa%>t#nuppe#lot%> K ;
 +Num+Pl+Attr:đa%>jd#nuppe#lot%> K ;
 +Num+Pl+Attr:đa%>jn#nuppe#lot%> K ;
 +Num+Pl+Nom:đa%>t#nuppe#logi%>t K ;
 +Num+Pl+Acc:đa%>jd#nuppe#logi%>X5jd K ;
 +Num+Pl+Gen+Use/Sub:đa%>jd#nuppe#logi%>X5jd K ; ! because of speller
 +Num+Pl+Ill+Use/Sub:đa%>jd#nuppe#logi%>X5jd K ; ! because of speller
 +Num+Pl+Com+Use/Sub:đa%>jd#nuppe#logi%>X5jd K ; ! because of speller
 +Num+Pl+Ess:đa%>t#nuppe#logi%>n K ;


LEXICON VIHTTAGOALMMATLOHKAI
 +Num+Sg+Nom:htta%>#goalmmát#lohká%>j K ;
 +Num+Ess:htta%>#goalmmát#lohki%>n K ;
 +Num+Ess:htta%>#goalmmát#logi%>n K ;
 +Num+Sg+Acc:htta%>#goalmmát#lohká%>j K ;
 +Num+Sg+Gen:đa%>#goalmmát#logi%> K ;
 +Num+Sg+Gen:đa%>#goalmmát#logi»# NUMERALCOMPOUNDS ;            ! golmmagielat
 +Num+Sg+Nom+Attr:đa%>#goalmmát#lot»# NUMERALCOMPOUNDS ;            ! golmmagielat
 +Num+Sg+Nom+Attr:đa%>#goalmmát#lot%> K ;
 +Num+Sg+Nom+Attr:htta%>#goalmmát#lot%> K ;
 +Num+Sg+Nom+Attr:đa%>jn#goalmmát#lot%> K ;
 +Num+Sg+Nom+Attr:htta%>n#goalmmát#lot%> K ;
 +Num+Sg+Acc+Attr:đa%>#goalmmát#lot%> K ;
 +Num+Sg+Acc+Attr:htta%>#goalmmát#lot%> K ;
 +Num+Sg+Acc+Attr:đa%>jn#goalmmát#lot%> K ;
 +Num+Sg+Acc+Attr:htta%>n#goalmmát#lot%> K ;
 +Num+Sg+Loc:đa%>#goalmmát#logi%>s K ;
 +Num+Sg+Loc+Use/Sub:đa%>#goalmmát#logi%>n K ; ! !SOUTH
 +Num+Pl+Nom:htta%>#goalmmát#logi%>t K ;
 +Num+Sg+Ill:đa%>#goalmmát#lohká%>j K ;
 +Num+Sg+Com:đa%>jn#goalmmát#logi%>jn K ;
 +Num+Pl+Acc:htta%>#goalmmát#logi%>X5jd K ;
 +Num+Pl+Gen:htta%>#goalmmát#logi%>X5jd K ;
 +Num+Pl+Ill:htta%>#goalmmát#logi%>jde K ;
 +Num+Pl+Loc:đa%>jn#goalmmát#logi%>jn K ;
 +Num+Pl+Com:htta%>#goalmmát#logi%>jgujn K ;
 +Num+Pl+Loc:htta%>#goalmmát#logi%>jn K ; !Nickel 91 from here downwards
 +Num+Pl+Attr:đa%>t#goalmmát#lot%> K ;
 +Num+Pl+Attr:đa%>jd#goalmmát#lot%> K ;
 +Num+Pl+Attr:đa%>jn#goalmmát#lot%> K ;
 +Num+Pl+Nom:đa%>t#goalmmát#logi%>t K ;
 +Num+Pl+Acc:đa%>jd#goalmmát#logi%>X5jd K ;
 +Num+Pl+Gen+Use/Sub:đa%>jd#goalmmát#logi%>X5jd K ; ! because of speller
 +Num+Pl+Ill+Use/Sub:đa%>jd#goalmmát#logi%>X5jd K ; ! because of speller
 +Num+Pl+Com+Use/Sub:đa%>jd#goalmmát#logi%>X5jd K ; ! because of speller
 +Num+Pl+Ess:đa%>t#goalmmát#logi%>n K ;


 LEXICON VIHTTANJEALJATLOHKAI
 +Num+Sg+Nom:htta%>#njealját#lohká%>j K ;
 +Num+Ess:htta%>#njealját#lohki%>n K ;
 +Num+Ess:htta%>#njealját#logi%>n K ;
 +Num+Sg+Acc:htta%>#njealját#lohká%>j K ;
 +Num+Sg+Gen:đa%>#njealját#logi%> K ;
 +Num+Sg+Gen:đa%>#njealját#logi»# NUMERALCOMPOUNDS ;            ! golmmagielat
 +Num+Sg+Nom+Attr:đa%>#njealját#lot»# NUMERALCOMPOUNDS ;            ! golmmagielat
 +Num+Sg+Nom+Attr:đa%>#njealját#lot%> K ;
 +Num+Sg+Nom+Attr:đa%>jn#njealját#lot%> K ;
 +Num+Sg+Nom+Attr:htta%>#njealját#lot%> K ;
 +Num+Sg+Nom+Attr:htta%>n#njealját#lot%> K ;
 +Num+Sg+Acc+Attr:đa%>#njealját#lot%> K ;
 +Num+Sg+Acc+Attr:đa%>jn#njealját#lot%> K ;
 +Num+Sg+Acc+Attr:htta%>#njealját#lot%> K ;
 +Num+Sg+Acc+Attr:htta%>n#njealját#lot%> K ;
 +Num+Sg+Loc:đa%>#njealját#logi%>s K ;
 +Num+Sg+Loc+Use/Sub:đa%>#njealját#logi%>n K ; ! !SOUTH
 +Num+Pl+Nom:htta%>#njealját#logi%>t K ;
 +Num+Sg+Ill:đa%>#njealját#lohká%>j K ;
 +Num+Sg+Com:đa%>jn#njealját#logi%>jn K ;
 +Num+Pl+Acc:htta%>#njealját#logi%>X5jd K ;
 +Num+Pl+Gen:htta%>#njealját#logi%>X5jd K ;
 +Num+Pl+Ill:htta%>#njealját#logi%>jde K ;
 +Num+Pl+Loc:đa%>jn#njealját#logi%>jn K ;
 +Num+Pl+Com:htta%>#njealját#logi%>jgujn K ;
 +Num+Pl+Loc:htta%>#njealját#logi%>jn K ; !Nickel 91 from here downwards
 +Num+Pl+Attr:đa%>t#njealját#lot%> K ;
 +Num+Pl+Attr:đa%>jd#njealját#lot%> K ;
 +Num+Pl+Attr:đa%>jn#njealját#lot%> K ;
 +Num+Pl+Nom:đa%>t#njealját#logi%>t K ;
 +Num+Pl+Acc:đa%>jd#njealját#logi%>X5jd K ;
 +Num+Pl+Gen+Use/Sub:đa%>jd#njealját#logi%>X5jd K ; ! because of speller
 +Num+Pl+Ill+Use/Sub:đa%>jd#njealját#logi%>X5jd K ; ! because of speller
 +Num+Pl+Com+Use/Sub:đa%>jd#njealját#logi%>X5jd K ; ! because of speller
 +Num+Pl+Ess:đa%>t#njealját#logi%>n K ;

LEXICON VIHTTAVIDATLOHKAI
 +Num+Sg+Nom:htta%>#viđát#lohká%>j K ;
 +Num+Ess:htta%>#viđát#lohki%>n K ;
 +Num+Ess:htta%>#viđát#logi%>n K ;
 +Num+Sg+Acc:htta%>#viđát#lohká%>j K ;
 +Num+Sg+Gen:đa%>#viđát#logi%> K ;
 +Num+Sg+Gen:đa%>#viđát#logi»# NUMERALCOMPOUNDS ;            ! golmmagielat
 +Num+Sg+Nom+Attr:đa%>#viđát#lot»# NUMERALCOMPOUNDS ;            ! golmmagielat
 +Num+Sg+Nom+Attr:đa%>#viđát#lot%> K ;
 +Num+Sg+Nom+Attr:đa%>jn#viđát#lot%> K ;
 +Num+Sg+Nom+Attr:htta%>#viđát#lot%> K ;
 +Num+Sg+Nom+Attr:htta%>n#viđát#lot%> K ;
 +Num+Sg+Acc+Attr:đa%>#viđát#lot%> K ;
 +Num+Sg+Acc+Attr:đa%>jn#viđát#lot%> K ;
 +Num+Sg+Acc+Attr:htta%>#viđát#lot%> K ;
 +Num+Sg+Acc+Attr:htta%>n#viđát#lot%> K ;
 +Num+Sg+Loc:đa%>#viđát#logi%>s K ;
 +Num+Sg+Loc+Use/Sub:đa%>#viđát#logi%>n K ; ! !SOUTH
 +Num+Pl+Nom:htta%>#viđát#logi%>t K ;
 +Num+Sg+Ill:đa%>#viđát#lohká%>j K ;
 +Num+Sg+Com:đa%>jn#viđát#logi%>jn K ;
 +Num+Pl+Acc:htta%>#viđát#logi%>X5jd K ;
 +Num+Pl+Gen:htta%>#viđát#logi%>X5jd K ;
 +Num+Pl+Ill:htta%>#viđát#logi%>jde K ;
 +Num+Pl+Loc:đa%>jn#viđát#logi%>jn K ;
 +Num+Pl+Com:htta%>#viđát#logi%>jgujn K ;
 +Num+Pl+Loc:htta%>#viđát#logi%>jn K ; !Nickel 91 from here downwards
 +Num+Pl+Attr:đa%>t#viđát#lot%> K ;
 +Num+Pl+Attr:đa%>jd#viđát#lot%> K ;
 +Num+Pl+Attr:đa%>jn#viđát#lot%> K ;
 +Num+Pl+Nom:đa%>t#viđát#logi%>t K ;
 +Num+Pl+Acc:đa%>jd#viđát#logi%>X5jd K ;
 +Num+Pl+Gen+Use/Sub:đa%>jd#viđát#logi%>X5jd K ; ! because of speller
 +Num+Pl+Ill+Use/Sub:đa%>jd#viđát#logi%>X5jd K ; ! because of speller
 +Num+Pl+Com+Use/Sub:đa%>jd#viđát#logi%>X5jd K ; ! because of speller
 +Num+Pl+Ess:đa%>t#viđát#logi%>n K ;

 LEXICON VIHTTAGUDATLOHKAI
 +Num+Sg+Nom:htta%>#guđát#lohká%>j K ;
 +Num+Ess:htta%>#guđát#lohki%>n K ;
 +Num+Ess:htta%>#guđát#logi%>n K ;
 +Num+Sg+Acc:htta%>#guđát#lohká%>j K ;
 +Num+Sg+Gen:đa%>#guđát#logi%> K ;
 +Num+Sg+Gen:đa%>#guđát#logi»# NUMERALCOMPOUNDS ;            ! golmmagielat
 +Num+Sg+Nom+Attr:đa%>#guđát#lot»# NUMERALCOMPOUNDS ;            ! golmmagielat
 +Num+Sg+Nom+Attr:đa%>#guđát#lot%> K ;
 +Num+Sg+Nom+Attr:đa%>jn#guđát#lot%> K ;
 +Num+Sg+Nom+Attr:htta%>#guđát#lot%> K ;
 +Num+Sg+Nom+Attr:htta%>n#guđát#lot%> K ;
 +Num+Sg+Acc+Attr:đa%>#guđát#lot%> K ;
 +Num+Sg+Acc+Attr:đa%>jn#guđát#lot%> K ;
 +Num+Sg+Acc+Attr:htta%>#guđát#lot%> K ;
 +Num+Sg+Acc+Attr:htta%>n#guđát#lot%> K ;
 +Num+Sg+Loc:đa%>#guđát#logi%>s K ;
 +Num+Sg+Loc+Use/Sub:đa%>#guđát#logi%>n K ; ! !SOUTH
 +Num+Pl+Nom:htta%>#guđát#logi%>t K ;
 +Num+Sg+Ill:đa%>#guđát#lohká%>j K ;
 +Num+Sg+Com:đa%>jn#guđát#logi%>jn K ;
 +Num+Pl+Acc:htta%>#guđát#logi%>X5jd K ;
 +Num+Pl+Gen:htta%>#guđát#logi%>X5jd K ;
 +Num+Pl+Ill:htta%>#guđát#logi%>jde K ;
 +Num+Pl+Loc:đa%>jn#guđát#logi%>jn K ;
 +Num+Pl+Com:htta%>#guđát#logi%>jgujn K ;
 +Num+Pl+Loc:htta%>#guđát#logi%>jn K ; !Nickel 91 from here downwards
 +Num+Pl+Attr:đa%>t#guđát#lot%> K ;
 +Num+Pl+Attr:đa%>jd#guđát#lot%> K ;
 +Num+Pl+Attr:đa%>jn#guđát#lot%> K ;
 +Num+Pl+Nom:đa%>t#guđát#logi%>t K ;
 +Num+Pl+Acc:đa%>jd#guđát#logi%>X5jd K ;
 +Num+Pl+Gen+Use/Sub:đa%>jd#guđát#logi%>X5jd K ; ! because of speller
 +Num+Pl+Ill+Use/Sub:đa%>jd#guđát#logi%>X5jd K ; ! because of speller
 +Num+Pl+Com+Use/Sub:đa%>jd#guđát#logi%>X5jd K ; ! because of speller
 +Num+Pl+Ess:đa%>t#guđát#logi%>n K ;

LEXICON VIHTTACIHCCETLOHKAI
 +Num+Sg+Nom:htta%>#čihččet#lohká%>j K ;
 +Num+Ess:htta%>#čihččet#lohki%>n K ;
 +Num+Ess:htta%>#čihččet#logi%>n K ;
 +Num+Sg+Acc:htta%>#čihččet#lohká%>j K ;
 +Num+Sg+Gen:đa%>#čihččet#logi%> K ;
 +Num+Sg+Gen:đa%>#čihččet#logi»# NUMERALCOMPOUNDS ;            ! golmmagielat
 +Num+Sg+Nom+Attr:đa%>#čihččet#lot»# NUMERALCOMPOUNDS ;            ! golmmagielat
 +Num+Sg+Nom+Attr:đa%>#čihččet#lot%> K ;
 +Num+Sg+Nom+Attr:đa%>jn#čihččet#lot%> K ;
 +Num+Sg+Nom+Attr:htta%>n#čihččet#lot%> K ;
 +Num+Sg+Nom+Attr:htta%>#čihččet#lot%> K ;
 +Num+Sg+Acc+Attr:đa%>#čihččet#lot%> K ;
 +Num+Sg+Acc+Attr:đa%>jn#čihččet#lot%> K ;
 +Num+Sg+Acc+Attr:htta%>n#čihččet#lot%> K ;
 +Num+Sg+Acc+Attr:htta%>#čihččet#lot%> K ;
 +Num+Sg+Loc:đa%>#čihččet#logi%>s K ;
 +Num+Sg+Loc+Use/Sub:đa%>#čihččet#logi%>n K ; ! !SOUTH
 +Num+Pl+Nom:htta%>#čihččet#logi%>t K ;
 +Num+Sg+Ill:đa%>#čihččet#lohká%>j K ;
 +Num+Sg+Com:đa%>jn#čihččet#logi%>jn K ;
 +Num+Pl+Acc:htta%>#čihččet#logi%>X5jd K ;
 +Num+Pl+Gen:htta%>#čihččet#logi%>X5jd K ;
 +Num+Pl+Ill:htta%>#čihččet#logi%>jde K ;
 +Num+Pl+Loc:đa%>jn#čihččet#logi%>jn K ;
 +Num+Pl+Com:htta%>#čihččet#logi%>jgujn K ;
 +Num+Pl+Loc:htta%>#čihččet#logi%>jn K ; !Nickel 91 from here downwards
 +Num+Pl+Attr:đa%>t#čihččet#lot%> K ;
 +Num+Pl+Attr:đa%>jd#čihččet#lot%> K ;
 +Num+Pl+Attr:đa%>jn#čihččet#lot%> K ;
 +Num+Pl+Nom:đa%>t#čihččet#logi%>t K ;
 +Num+Pl+Acc:đa%>jd#čihččet#logi%>X5jd K ;
 +Num+Pl+Gen+Use/Sub:đa%>jd#čihččet#logi%>X5jd K ; ! because of speller
 +Num+Pl+Ill+Use/Sub:đa%>jd#čihččet#logi%>X5jd K ; ! because of speller
 +Num+Pl+Com+Use/Sub:đa%>jd#čihččet#logi%>X5jd K ; ! because of speller
 +Num+Pl+Ess:đa%>t#čihččet#logi%>n K ;

LEXICON VIHTTAGAVCCATLOHKAI
 +Num+Sg+Nom:htta%>#gávccát#lohká%>j K ;
 +Num+Ess:htta%>#gávccát#lohki%>n K ;
 +Num+Ess:htta%>#gávccát#logi%>n K ;
 +Num+Sg+Acc:htta%>#gávccát#lohká%>j K ;
 +Num+Sg+Gen:đa%>#gávccát#logi%> K ;
 +Num+Sg+Gen:đa%>#gávccát#logi»# NUMERALCOMPOUNDS ;            ! golmmagielat
 +Num+Sg+Nom+Attr:đa%>#gávccát#lot»# NUMERALCOMPOUNDS ;            ! golmmagielat
 +Num+Sg+Nom+Attr:đa%>#gávccát#lot%> K ;
 +Num+Sg+Nom+Attr:đa%>jn#gávccát#lot%> K ;
 +Num+Sg+Nom+Attr:htta%>#gávccát#lot%> K ;
 +Num+Sg+Nom+Attr:htta%>n#gávccát#lot%> K ;
 +Num+Sg+Acc+Attr:đa%>#gávccát#lot%> K ;
 +Num+Sg+Acc+Attr:đa%>jn#gávccát#lot%> K ;
 +Num+Sg+Acc+Attr:htta%>#gávccát#lot%> K ;
 +Num+Sg+Acc+Attr:htta%>n#gávccát#lot%> K ;
 +Num+Sg+Loc:đa%>#gávccát#logi%>s K ;
 +Num+Sg+Loc+Use/Sub:đa%>#gávccát#logi%>n K ; ! !SOUTH
 +Num+Pl+Nom:htta%>#gávccát#logi%>t K ;
 +Num+Sg+Ill:đa%>#gávccát#lohká%>j K ;
 +Num+Sg+Com:đa%>jn#gávccát#logi%>jn K ;
 +Num+Pl+Acc:htta%>#gávccát#logi%>X5jd K ;
 +Num+Pl+Gen:htta%>#gávccát#logi%>X5jd K ;
 +Num+Pl+Ill:htta%>#gávccát#logi%>jde K ;
 +Num+Pl+Loc:đa%>jn#gávccát#logi%>jn K ;
 +Num+Pl+Com:htta%>#gávccát#logi%>jgujn K ;
 +Num+Pl+Loc:htta%>#gávccát#logi%>jn K ; !Nickel 91 from here downwards
 +Num+Pl+Attr:đa%>t#gávccát#lot%> K ;
 +Num+Pl+Attr:đa%>jd#gávccát#lot%> K ;
 +Num+Pl+Attr:đa%>jn#gávccát#lot%> K ;
 +Num+Pl+Nom:đa%>t#gávccát#logi%>t K ;
 +Num+Pl+Acc:đa%>jd#gávccát#logi%>X5jd K ;
 +Num+Pl+Gen+Use/Sub:đa%>jd#gávccát#logi%>X5jd K ; ! because of speller
 +Num+Pl+Ill+Use/Sub:đa%>jd#gávccát#logi%>X5jd K ; ! because of speller
 +Num+Pl+Com+Use/Sub:đa%>jd#gávccát#logi%>X5jd K ; ! because of speller
 +Num+Pl+Ess:đa%>t#gávccát#logi%>n K ;

LEXICON VIHTTAOVCCATLOHKAI
 +Num+Sg+Nom:htta%>#ovccát#lohká%>j K ;
 +Num+Ess:htta%>#ovccát#lohki%>n K ;
 +Num+Ess:htta%>#ovccát#logi%>n K ;
 +Num+Sg+Acc:htta%>#ovccát#lohká%>j K ;
 +Num+Sg+Gen:đa%>#ovccát#logi%> K ;
 +Num+Sg+Gen:đa%>#ovccát#logi»# NUMERALCOMPOUNDS ;            ! golmmagielat
 +Num+Sg+Nom+Attr:đa%>#ovccát#lot»# NUMERALCOMPOUNDS ;            ! golmmagielat
 +Num+Sg+Nom+Attr:đa%>#ovccát#lot%> K ;
 +Num+Sg+Nom+Attr:đa%>jn#ovccát#lot%> K ;
 +Num+Sg+Nom+Attr:htta%>#ovccát#lot%> K ;
 +Num+Sg+Nom+Attr:htta%>n#ovccát#lot%> K ;
 +Num+Sg+Acc+Attr:đa%>#ovccát#lot%> K ;
 +Num+Sg+Acc+Attr:đa%>jn#ovccát#lot%> K ;
 +Num+Sg+Acc+Attr:htta%>#ovccát#lot%> K ;
 +Num+Sg+Acc+Attr:htta%>n#ovccát#lot%> K ;
 +Num+Sg+Loc:đa%>#ovccát#logi%>s K ;
 +Num+Sg+Loc+Use/Sub:đa%>#ovccát#logi%>n K ; ! !SOUTH
 +Num+Pl+Nom:htta%>#ovccát#logi%>t K ;
 +Num+Sg+Ill:đa%>#ovccát#lohká%>j K ;
 +Num+Sg+Com:đa%>jn#ovccát#logi%>jn K ;
 +Num+Pl+Acc:htta%>#ovccát#logi%>X5jd K ;
 +Num+Pl+Gen:htta%>#ovccát#logi%>X5jd K ;
 +Num+Pl+Ill:htta%>#ovccát#logi%>jde K ;
 +Num+Pl+Loc:đa%>jn#ovccát#logi%>jn K ;
 +Num+Pl+Com:htta%>#ovccát#logi%>jgujn K ;
 +Num+Pl+Loc:htta%>#ovccát#logi%>jn K ; !Nickel 91 from here downwards
 +Num+Pl+Attr:đa%>t#ovccát#lot%> K ;
 +Num+Pl+Attr:đa%>jd#ovccát#lot%> K ;
 +Num+Pl+Attr:đa%>jn#ovccát#lot%> K ;
 +Num+Pl+Nom:đa%>t#ovccát#logi%>t K ;
 +Num+Pl+Acc:đa%>jd#ovccát#logi%>X5jd K ;
 +Num+Pl+Gen+Use/Sub:đa%>jd#ovccát#logi%>X5jd K ; ! because of speller
 +Num+Pl+Ill+Use/Sub:đa%>jd#ovccát#logi%>X5jd K ; ! because of speller
 +Num+Pl+Com+Use/Sub:đa%>jd#ovccát#logi%>X5jd K ; ! because of speller
 +Num+Pl+Ess:đa%>t#ovccát#logi%>n K ;

LEXICON VIHTTALOGATLOHKAI
 +Num+Sg+Nom:htta%>#logát#lohká%>j K ;
 +Num+Ess:htta%>#logát#lohki%>n K ;
 +Num+Ess:htta%>#logát#logi%>n K ;
 +Num+Sg+Acc:htta%>#logát#lohká%>j K ;
 +Num+Sg+Gen:đa%>#logát#logi%> K ;
 +Num+Sg+Gen:đa%>#logát#logi»# NUMERALCOMPOUNDS ;            ! golmmagielat
 +Num+Sg+Nom+Attr:đa%>#logát#lot»# NUMERALCOMPOUNDS ;            ! golmmagielat
 +Num+Sg+Nom+Attr:đa%>#logát#lot%> K ;
 +Num+Sg+Nom+Attr:đa%>jn#logát#lot%> K ;
 +Num+Sg+Nom+Attr:htta%>n#logát#lot%> K ;
 +Num+Sg+Nom+Attr:htta%>#logát#lot%> K ;
 +Num+Sg+Acc+Attr:đa%>#logát#lot%> K ;
 +Num+Sg+Acc+Attr:đa%>jn#logát#lot%> K ;
 +Num+Sg+Acc+Attr:htta%>n#logát#lot%> K ;
 +Num+Sg+Acc+Attr:htta%>#logát#lot%> K ;
 +Num+Sg+Loc:đa%>#logát#logi%>s K ;
 +Num+Sg+Loc+Use/Sub:đa%>#logát#logi%>n K ; ! !SOUTH
 +Num+Pl+Nom:htta%>#logát#logi%>t K ;
 +Num+Sg+Ill:đa%>#logát#lohká%>j K ;
 +Num+Sg+Com:đa%>jn#logát#logi%>jn K ;
 +Num+Pl+Acc:htta%>#logát#logi%>X5jd K ;
 +Num+Pl+Gen:htta%>#logát#logi%>X5jd K ;
 +Num+Pl+Ill:htta%>#logát#logi%>jde K ;
 +Num+Pl+Loc:đa%>jn#logát#logi%>jn K ;
 +Num+Pl+Com:htta%>#logát#logi%>jgujn K ;
 +Num+Pl+Loc:htta%>#logát#logi%>jn K ; !Nickel 91 from here downwards
 +Num+Pl+Attr:đa%>t#logát#lot%> K ;
 +Num+Pl+Attr:đa%>jd#logát#lot%> K ;
 +Num+Pl+Attr:đa%>jn#logát#lot%> K ;
 +Num+Pl+Nom:đa%>t#logát#logi%>t K ;
 +Num+Pl+Acc:đa%>jd#logát#logi%>X5jd K ;
 +Num+Pl+Gen+Use/Sub:đa%>jd#logát#logi%>X5jd K ; ! because of speller
 +Num+Pl+Ill+Use/Sub:đa%>jd#logát#logi%>X5jd K ; ! because of speller
 +Num+Pl+Com+Use/Sub:đa%>jd#logát#logi%>X5jd K ; ! because of speller
 +Num+Pl+Ess:đa%>t#logát#logi%>n K ;

LEXICON VIHTTALOGI
 +Num+Sg+Nom:htta%>#lohki%> K ;
 +Num+Sg+Nom:htta%>#logi%> K ;
 +Num+Ess:htta%>n#lohki%>n K ;
 +Num+Ess:htta%>n#logi%>n K ;
 +Num+Sg+Acc:htta%>#logi%> K ;
 +Num+Sg+Gen:đa%>#logi%> K ;
 +Num+Sg+Gen:đa%>#logi»# NUMERALCOMPOUNDS ;            ! golmmagielat
 +Num+Sg+Nom+Attr:đa%>#lot»# NUMERALCOMPOUNDS ;            ! golmmagielat
 +Num+Sg+Nom+Attr:đa%>#lot%> K ;
 +Num+Sg+Nom+Attr:đa%>jn#lot%> K ;
 +Num+Sg+Nom+Attr:htta%>#lot%> K ;
 +Num+Sg+Nom+Attr:htta%>n#lot%> K ;
 +Num+Sg+Acc+Attr:đa%>#lot%> K ;
 +Num+Sg+Acc+Attr:đa%>jn#lot%> K ;
 +Num+Sg+Acc+Attr:htta%>#lot%> K ;
 +Num+Sg+Acc+Attr:htta%>n#lot%> K ;
 +Num+Sg+Loc:đa%>#logi%>s K ;
 +Num+Sg+Loc+Use/Sub:đa%>#logi%>n K ; ! !SOUTH
 +Num+Pl+Nom:đa%>t#logi%>t K ;
 +Num+Sg+Ill:đa%>#lohká%>j K ;
 +Num+Sg+Com:đa%>jn#logi%>jn K ;
 +Num+Pl+Acc:đa%>jd9#logi%>X5jd K ;
 +Num+Pl+Gen:đa%>jd9#logi%>X5jd K ;
 +Num+Pl+Ill:đa%>jde#logi%>jde K ;
 +Num+Pl+Loc:đa%>jn#logi%>jn K ;
 +Num+Pl+Com:đa%>jd9#logi%>jgujn K ;
 +Num+Pl+Com:đa%>jgujn#logi%>jgujn K ;
 +Num+Sg+Nom+Attr:đa%>t#lot%> K ; !Nickel 91 from here downwards
 +Num+Sg+Nom+Attr:đa%>jd#lot%> K ;
 +Num+Sg+Acc+Attr:đa%>t#lot%> K ; !Nickel 91 from here downwards
 +Num+Sg+Acc+Attr:đa%>jd#lot%> K ;
 +Num+Pl+Nom:htta%>#logi%>t K ;
 +Num+Pl+Acc:htta%>#logi%>X5jd K ;
 +Num+Pl+Gen+Use/Sub:htta%>#logi%>X5jd K ; ! because of speller
 +Num+Pl+Ill+Use/Sub:htta%>#logi%>X5jd K ; ! because of speller
 +Num+Pl+Com+Use/Sub:htta%>#logi%>X5jd K ; ! because of speller
 +Num+Pl+Loc:htta%>#logi%>jn K ;
 +Num+Pl+Ess:htta%>#lohki%>n K ;
 +Num+Pl+Nom:đa%>t#logi%>t K ;
 +Num+Pl+Acc:đa%>jd#logi%>X5jd K ;
 +Num+Pl+Gen+Use/Sub:đa%>jd#logi%>X5jd K ; ! because of speller
 +Num+Pl+Ill+Use/Sub:đa%>jd#logi%>X5jd K ; ! because of speller
 +Num+Pl+Com+Use/Sub:đa%>jd#logi%>X5jd K ; ! because of speller
 +Num+Pl+Loc:đa%>jn#logi%>jn K ;
 +Num+Pl+Ess:đa%>t#logi%>n K ;



LEXICON CIEZA
 +Num+Sg+Nom:eža%> K ;
 +Num+Sg+Nom+Use/NG:ehča%> K ; ! 
 +Num+Ess:ehča%>n K ;
 +Num+Sg+Acc:eža%> K ;
 +Num+Sg+Gen:eža%> K ;
 +Num+Sg+Gen:eža»# NUMERALCOMPOUNDS ;            ! golmmagielat
 +Num+Sg+Loc:eža%>s K ;
 +Num+Sg+Loc+Use/Sub:eža%>n K ; ! !SOUTH
 +Num+Pl+Nom:eža%>t K ;
 +Num+Sg+Ill:hčči%>j K ;
 +Num+Sg+Ill:hči%>j K ;
 +Num+Sg+Ill:ži%>j K ;
 +Num+Sg+Com:eža%>jn K ;
 +Num+Pl+Acc:eža%>X5jd K ;
 +Num+Pl+Gen:eža%>X5jd K ;
 +Num+Pl+Ill:eža%>jde K ;
 +Num+Pl+Loc:eža%>jn K ;
 +Num+Pl+Com:eža%>jgujn K ;

LEXICON CIEZANUPPELOHKAI
 +Num+Sg+Nom:eža%>#nuppe#lohká%>j K ;
 +Num+Ess:eža%>#nuppe#lohki%>n K ;
 +Num+Ess:eža%>#nuppe#logi%>n K ;
 +Num+Sg+Acc:eža%>#nuppe#lohká%>j K ;
 +Num+Sg+Gen:eža%>#nuppe#logi%> K ;
 +Num+Sg+Gen:eža%>#nuppe#logi»# NUMERALCOMPOUNDS ;            ! golmmagielat
 +Num+Sg+Nom+Attr:eža%>#nuppe#lot»# NUMERALCOMPOUNDS ;            ! golmmagielat
 +Num+Sg+Nom+Attr:eža%>#nuppe#lot%> K ;
 +Num+Sg+Nom+Attr:eža%>jn#nuppe#lot%> K ;
 +Num+Sg+Nom+Attr:eža%>n#nuppe#lot%> K ;
 +Num+Sg+Acc+Attr:eža%>#nuppe#lot%> K ;
 +Num+Sg+Acc+Attr:eža%>jn#nuppe#lot%> K ;
 +Num+Sg+Acc+Attr:eža%>n#nuppe#lot%> K ;
 +Num+Sg+Loc:eža%>#nuppe#logi%>s K ;
 +Num+Sg+Loc+Use/Sub:eža%>#nuppe#logi%>n K ; ! !SOUTH
 +Num+Pl+Nom:eža%>#nuppe#logi%>t K ;
 +Num+Sg+Ill:eža%>#nuppe#lohká%>j K ;
 +Num+Sg+Com:eža%>jn#nuppe#logi%>jn K ;
 +Num+Pl+Acc:eža%>#nuppe#logi%>X5jd K ;
 +Num+Pl+Gen:eža%>#nuppe#logi%>X5jd K ;
 +Num+Pl+Ill:eža%>#nuppe#logi%>jde K ;
 +Num+Pl+Loc:eža%>jn#nuppe#logi%>jn K ;
 +Num+Pl+Com:eža%>#nuppe#logi%>jgujn K ;
 +Num+Pl+Loc:eža%>#nuppe#logi%>jn K ; !Nickel 91 from here downwards
 +Num+Pl+Attr:eža%>t#nuppe#lot%> K ;
 +Num+Pl+Attr:eža%>jd#nuppe#lot%> K ;
 +Num+Pl+Attr:eža%>jn#nuppe#lot%> K ;
 +Num+Pl+Nom:eža%>t#nuppe#logi%>t K ;
 +Num+Pl+Acc:eža%>jd#nuppe#logi%>X5jd K ;
 +Num+Pl+Gen+Use/Sub:eža%>jd#nuppe#logi%>X5jd K ; ! because of speller
 +Num+Pl+Ill+Use/Sub:eža%>jd#nuppe#logi%>X5jd K ; ! because of speller
 +Num+Pl+Com+Use/Sub:eža%>jd#nuppe#logi%>X5jd K ; ! because of speller
 +Num+Pl+Ess:eža%>t#nuppe#logi%>n K ;

LEXICON CIEZAGOALMMATLOHKAI
 +Num+Sg+Nom:eža%>#goalmmát#lohká%>j K ;
 +Num+Ess:eža%>#goalmmát#lohki%>n K ;
 +Num+Ess:eža%>#goalmmát#logi%>n K ;
 +Num+Sg+Acc:eža%>#goalmmát#lohká%>j K ;
 +Num+Sg+Gen:eža%>#goalmmát#logi%> K ;
 +Num+Sg+Gen:eža%>#goalmmát#logi»# NUMERALCOMPOUNDS ;            ! golmmagielat
 +Num+Sg+Nom+Attr:eža%>#goalmmát#lot»# NUMERALCOMPOUNDS ;            ! golmmagielat
 +Num+Sg+Nom+Attr:eža%>#goalmmát#lot%> K ;
 +Num+Sg+Nom+Attr:eža%>jn#goalmmát#lot%> K ;
 +Num+Sg+Nom+Attr:eža%>n#goalmmát#lot%> K ;
 +Num+Sg+Acc+Attr:eža%>#goalmmát#lot%> K ;
 +Num+Sg+Acc+Attr:eža%>jn#goalmmát#lot%> K ;
 +Num+Sg+Acc+Attr:eža%>n#goalmmát#lot%> K ;
 +Num+Sg+Loc:eža%>#goalmmát#logi%>s K ;
 +Num+Sg+Loc+Use/Sub:eža%>#goalmmát#logi%>n K ; ! !SOUTH
 +Num+Pl+Nom:eža%>#goalmmát#logi%>t K ;
 +Num+Sg+Ill:eža%>#goalmmát#lohká%>j K ;
 +Num+Sg+Com:eža%>jn#goalmmát#logi%>jn K ;
 +Num+Pl+Acc:eža%>#goalmmát#logi%>X5jd K ;
 +Num+Pl+Gen:eža%>#goalmmát#logi%>X5jd K ;
 +Num+Pl+Ill:eža%>#goalmmát#logi%>jde K ;
 +Num+Pl+Loc:eža%>jn#goalmmát#logi%>jn K ;
 +Num+Pl+Com:eža%>#goalmmát#logi%>jgujn K ;
 +Num+Pl+Loc:eža%>#goalmmát#logi%>jn K ; !Nickel 91 from here downwards
 +Num+Pl+Attr:eža%>t#goalmmát#lot%> K ;
 +Num+Pl+Attr:eža%>jd#goalmmát#lot%> K ;
 +Num+Pl+Attr:eža%>jn#goalmmát#lot%> K ;
 +Num+Pl+Nom:eža%>t#goalmmát#logi%>t K ;
 +Num+Pl+Acc:eža%>jd#goalmmát#logi%>X5jd K ;
 +Num+Pl+Gen+Use/Sub:eža%>jd#goalmmát#logi%>X5jd K ; ! because of speller
 +Num+Pl+Ill+Use/Sub:eža%>jd#goalmmát#logi%>X5jd K ; ! because of speller
 +Num+Pl+Com+Use/Sub:eža%>jd#goalmmát#logi%>X5jd K ; ! because of speller
 +Num+Pl+Ess:eža%>t#goalmmát#logi%>n K ;

LEXICON CIEZANJEALJATLOHKAI
 +Num+Sg+Nom:eža%>#njealját#lohká%>j K ;
 +Num+Ess:eža%>#njealját#lohki%>n K ;
 +Num+Ess:eža%>#njealját#logi%>n K ;
 +Num+Sg+Acc:eža%>#njealját#lohká%>j K ;
 +Num+Sg+Gen:eža%>#njealját#logi%> K ;
 +Num+Sg+Gen:eža%>#njealját#logi»# NUMERALCOMPOUNDS ;            ! golmmagielat
 +Num+Sg+Nom+Attr:eža%>#njealját#lot»# NUMERALCOMPOUNDS ;            ! golmmagielat
 +Num+Sg+Nom+Attr:eža%>#njealját#lot%> K ;
 +Num+Sg+Nom+Attr:eža%>jn#njealját#lot%> K ;
 +Num+Sg+Nom+Attr:eža%>n#njealját#lot%> K ;
 +Num+Sg+Acc+Attr:eža%>#njealját#lot%> K ;
 +Num+Sg+Acc+Attr:eža%>jn#njealját#lot%> K ;
 +Num+Sg+Acc+Attr:eža%>n#njealját#lot%> K ;
 +Num+Sg+Loc:eža%>#njealját#logi%>s K ;
 +Num+Sg+Loc+Use/Sub:eža%>#njealját#logi%>n K ; ! !SOUTH
 +Num+Pl+Nom:eža%>#njealját#logi%>t K ;
 +Num+Sg+Ill:eža%>#njealját#lohká%>j K ;
 +Num+Sg+Com:eža%>jn#njealját#logi%>jn K ;
 +Num+Pl+Acc:eža%>#njealját#logi%>X5jd K ;
 +Num+Pl+Gen:eža%>#njealját#logi%>X5jd K ;
 +Num+Pl+Ill:eža%>#njealját#logi%>jde K ;
 +Num+Pl+Loc:eža%>jn#njealját#logi%>jn K ;
 +Num+Pl+Com:eža%>#njealját#logi%>jgujn K ;
 +Num+Pl+Loc:eža%>#njealját#logi%>jn K ; !Nickel 91 from here downwards
 +Num+Pl+Attr:eža%>t#njealját#lot%> K ;
 +Num+Pl+Attr:eža%>jd#njealját#lot%> K ;
 +Num+Pl+Attr:eža%>jn#njealját#lot%> K ;
 +Num+Pl+Nom:eža%>t#njealját#logi%>t K ;
 +Num+Pl+Acc:eža%>jd#njealját#logi%>X5jd K ;
 +Num+Pl+Gen+Use/Sub:eža%>jd#njealját#logi%>X5jd K ; ! because of speller
 +Num+Pl+Ill+Use/Sub:eža%>jd#njealját#logi%>X5jd K ; ! because of speller
 +Num+Pl+Com+Use/Sub:eža%>jd#njealját#logi%>X5jd K ; ! because of speller
 +Num+Pl+Ess:eža%>t#njealját#logi%>n K ;

LEXICON CIEZAVIDATLOHKAI
 +Num+Sg+Nom:eža%>#viđát#lohká%>j K ;
 +Num+Ess:eža%>#viđát#lohki%>n K ;
 +Num+Ess:eža%>#viđát#logi%>n K ;
 +Num+Sg+Acc:eža%>#viđát#lohká%>j K ;
 +Num+Sg+Gen:eža%>#viđát#logi%> K ;
 +Num+Sg+Gen:eža%>#viđát#logi»# NUMERALCOMPOUNDS ;            ! golmmagielat
 +Num+Sg+Nom+Attr:eža%>#viđát#lot»# NUMERALCOMPOUNDS ;            ! golmmagielat
 +Num+Sg+Nom+Attr:eža%>jn#viđát#lot%> K ;
 +Num+Sg+Nom+Attr:eža%>#viđát#lot%> K ;
 +Num+Sg+Nom+Attr:eža%>n#viđát#lot%> K ;
 +Num+Sg+Acc+Attr:eža%>jn#viđát#lot%> K ;
 +Num+Sg+Acc+Attr:eža%>#viđát#lot%> K ;
 +Num+Sg+Acc+Attr:eža%>n#viđát#lot%> K ;
 +Num+Sg+Loc:eža%>#viđát#logi%>s K ;
 +Num+Sg+Loc+Use/Sub:eža%>#viđát#logi%>n K ; ! !SOUTH
 +Num+Pl+Nom:eža%>#viđát#logi%>t K ;
 +Num+Sg+Ill:eža%>#viđát#lohká%>j K ;
 +Num+Sg+Com:eža%>jn#viđát#logi%>jn K ;
 +Num+Pl+Acc:eža%>#viđát#logi%>X5jd K ;
 +Num+Pl+Gen:eža%>#viđát#logi%>X5jd K ;
 +Num+Pl+Ill:eža%>#viđát#logi%>jde K ;
 +Num+Pl+Loc:eža%>jn#viđát#logi%>jn K ;
 +Num+Pl+Com:eža%>#viđát#logi%>jgujn K ;
 +Num+Pl+Loc:eža%>#viđát#logi%>jn K ; !Nickel 91 from here downwards
 +Num+Pl+Attr:eža%>t#viđát#lot%> K ;
 +Num+Pl+Attr:eža%>jd#viđát#lot%> K ;
 +Num+Pl+Attr:eža%>jn#viđát#lot%> K ;
 +Num+Pl+Nom:eža%>t#viđát#logi%>t K ;
 +Num+Pl+Acc:eža%>jd#viđát#logi%>X5jd K ;
 +Num+Pl+Gen+Use/Sub:eža%>jd#viđát#logi%>X5jd K ; ! because of speller
 +Num+Pl+Ill+Use/Sub:eža%>jd#viđát#logi%>X5jd K ; ! because of speller
 +Num+Pl+Com+Use/Sub:eža%>jd#viđát#logi%>X5jd K ; ! because of speller
 +Num+Pl+Ess:eža%>t#viđát#logi%>n K ;

LEXICON CIEZAGUDATLOHKAI
 +Num+Sg+Nom:eža%>#guđát#lohká%>j K ;
 +Num+Ess:eža%>#guđát#lohki%>n K ;
 +Num+Ess:eža%>#guđát#logi%>n K ;
 +Num+Sg+Acc:eža%>#guđát#lohká%>j K ;
 +Num+Sg+Gen:eža%>#guđát#logi%> K ;
 +Num+Sg+Gen:eža%>#guđát#logi»# NUMERALCOMPOUNDS ;            ! golmmagielat
 +Num+Sg+Nom+Attr:eža%>#guđát#lot»# NUMERALCOMPOUNDS ;            ! golmmagielat
 +Num+Sg+Nom+Attr:eža%>jn#guđát#lot%> K ;
 +Num+Sg+Nom+Attr:eža%>n#guđát#lot%> K ;
 +Num+Sg+Nom+Attr:eža%>#guđát#lot%> K ;
 +Num+Sg+Acc+Attr:eža%>jn#guđát#lot%> K ;
 +Num+Sg+Acc+Attr:eža%>n#guđát#lot%> K ;
 +Num+Sg+Acc+Attr:eža%>#guđát#lot%> K ;
 +Num+Sg+Loc:eža%>#guđát#logi%>s K ;
 +Num+Sg+Loc+Use/Sub:eža%>#guđát#logi%>n K ; ! !SOUTH
 +Num+Pl+Nom:eža%>#guđát#logi%>t K ;
 +Num+Sg+Ill:eža%>#guđát#lohká%>j K ;
 +Num+Sg+Com:eža%>jn#guđát#logi%>jn K ;
 +Num+Pl+Acc:eža%>#guđát#logi%>X5jd K ;
 +Num+Pl+Gen:eža%>#guđát#logi%>X5jd K ;
 +Num+Pl+Ill:eža%>#guđát#logi%>jde K ;
 +Num+Pl+Loc:eža%>jn#guđát#logi%>jn K ;
 +Num+Pl+Com:eža%>#guđát#logi%>jgujn K ;
 +Num+Pl+Loc:eža%>#guđát#logi%>jn K ; !Nickel 91 from here downwards
 +Num+Pl+Attr:eža%>t#guđát#lot%> K ;
 +Num+Pl+Attr:eža%>jd#guđát#lot%> K ;
 +Num+Pl+Attr:eža%>jn#guđát#lot%> K ;
 +Num+Pl+Nom:eža%>t#guđát#logi%>t K ;
 +Num+Pl+Acc:eža%>jd#guđát#logi%>X5jd K ;
 +Num+Pl+Gen+Use/Sub:eža%>jd#guđát#logi%>X5jd K ; ! because of speller
 +Num+Pl+Ill+Use/Sub:eža%>jd#guđát#logi%>X5jd K ; ! because of speller
 +Num+Pl+Com+Use/Sub:eža%>jd#guđát#logi%>X5jd K ; ! because of speller
 +Num+Pl+Ess:eža%>t#guđát#logi%>n K ;

LEXICON CIEZACIHCCETLOHKAI
 +Num+Sg+Nom:eža%>#čihččet#lohká%>j K ;
 +Num+Ess:eža%>#čihččet#lohki%>n K ;
 +Num+Ess:eža%>#čihččet#logi%>n K ;
 +Num+Sg+Acc:eža%>#čihččet#lohká%>j K ;
 +Num+Sg+Gen:eža%>#čihččet#logi%> K ;
 +Num+Sg+Gen:eža%>#čihččet#logi»# NUMERALCOMPOUNDS ;            ! golmmagielat
 +Num+Sg+Nom+Attr:eža%>#čihččet#lot»# NUMERALCOMPOUNDS ;            ! golmmagielat
 +Num+Sg+Nom+Attr:eža%>#čihččet#lot%> K ;
 +Num+Sg+Nom+Attr:eža%>jn#čihččet#lot%> K ;
 +Num+Sg+Nom+Attr:eža%>n#čihččet#lot%> K ;
 +Num+Sg+Acc+Attr:eža%>#čihččet#lot%> K ;
 +Num+Sg+Acc+Attr:eža%>jn#čihččet#lot%> K ;
 +Num+Sg+Acc+Attr:eža%>n#čihččet#lot%> K ;
 +Num+Sg+Loc:eža%>#čihččet#logi%>s K ;
 +Num+Sg+Loc+Use/Sub:eža%>#čihččet#logi%>n K ; ! !SOUTH
 +Num+Pl+Nom:eža%>#čihččet#logi%>t K ;
 +Num+Sg+Ill:eža%>#čihččet#lohká%>j K ;
 +Num+Sg+Com:eža%>jn#čihččet#logi%>jn K ;
 +Num+Pl+Acc:eža%>#čihččet#logi%>X5jd K ;
 +Num+Pl+Gen:eža%>#čihččet#logi%>X5jd K ;
 +Num+Pl+Ill:eža%>#čihččet#logi%>jde K ;
 +Num+Pl+Loc:eža%>jn#čihččet#logi%>jn K ;
 +Num+Pl+Com:eža%>#čihččet#logi%>jgujn K ;
 +Num+Pl+Loc:eža%>#čihččet#logi%>jn K ; !Nickel 91 from here downwards
 +Num+Pl+Attr:eža%>t#čihččet#lot%> K ;
 +Num+Pl+Attr:eža%>jd#čihččet#lot%> K ;
 +Num+Pl+Attr:eža%>jn#čihččet#lot%> K ;
 +Num+Pl+Nom:eža%>t#čihččet#logi%>t K ;
 +Num+Pl+Acc:eža%>jd#čihččet#logi%>X5jd K ;
 +Num+Pl+Gen+Use/Sub:eža%>jd#čihččet#logi%>X5jd K ; ! because of speller
 +Num+Pl+Ill+Use/Sub:eža%>jd#čihččet#logi%>X5jd K ; ! because of speller
 +Num+Pl+Com+Use/Sub:eža%>jd#čihččet#logi%>X5jd K ; ! because of speller
 +Num+Pl+Ess:eža%>t#čihččet#logi%>n K ;

LEXICON CIEZAGAVCCATLOHKAI
 +Num+Sg+Nom:eža%>#gávccát#lohká%>j K ;
 +Num+Ess:eža%>#gávccát#lohki%>n K ;
 +Num+Ess:eža%>#gávccát#logi%>n K ;
 +Num+Sg+Acc:eža%>#gávccát#lohká%>j K ;
 +Num+Sg+Gen:eža%>#gávccát#logi%> K ;
 +Num+Sg+Gen:eža%>#gávccát#logi»# NUMERALCOMPOUNDS ;            ! golmmagielat
 +Num+Sg+Nom+Attr:eža%>#gávccát#lot»# NUMERALCOMPOUNDS ;            ! golmmagielat
 +Num+Sg+Nom+Attr:eža%>#gávccát#lot%> K ;
 +Num+Sg+Nom+Attr:eža%>jn#gávccát#lot%> K ;
 +Num+Sg+Nom+Attr:eža%>n#gávccát#lot%> K ;
 +Num+Sg+Acc+Attr:eža%>#gávccát#lot%> K ;
 +Num+Sg+Acc+Attr:eža%>jn#gávccát#lot%> K ;
 +Num+Sg+Acc+Attr:eža%>n#gávccát#lot%> K ;
 +Num+Sg+Loc:eža%>#gávccát#logi%>s K ;
 +Num+Sg+Loc+Use/Sub:eža%>#gávccát#logi%>n K ; ! !SOUTH
 +Num+Pl+Nom:eža%>#gávccát#logi%>t K ;
 +Num+Sg+Ill:eža%>#gávccát#lohká%>j K ;
 +Num+Sg+Com:eža%>jn#gávccát#logi%>jn K ;
 +Num+Pl+Acc:eža%>#gávccát#logi%>X5jd K ;
 +Num+Pl+Gen:eža%>#gávccát#logi%>X5jd K ;
 +Num+Pl+Ill:eža%>#gávccát#logi%>jde K ;
 +Num+Pl+Loc:eža%>jn#gávccát#logi%>jn K ;
 +Num+Pl+Com:eža%>#gávccát#logi%>jgujn K ;
 +Num+Pl+Loc:eža%>#gávccát#logi%>jn K ; !Nickel 91 from here downwards
 +Num+Pl+Attr:eža%>t#gávccát#lot%> K ;
 +Num+Pl+Attr:eža%>jd#gávccát#lot%> K ;
 +Num+Pl+Attr:eža%>jn#gávccát#lot%> K ;
 +Num+Pl+Nom:eža%>t#gávccát#logi%>t K ;
 +Num+Pl+Acc:eža%>jd#gávccát#logi%>X5jd K ;
 +Num+Pl+Gen+Use/Sub:eža%>jd#gávccát#logi%>X5jd K ; ! because of speller
 +Num+Pl+Ill+Use/Sub:eža%>jd#gávccát#logi%>X5jd K ; ! because of speller
 +Num+Pl+Com+Use/Sub:eža%>jd#gávccát#logi%>X5jd K ; ! because of speller
 +Num+Pl+Ess:eža%>t#gávccát#logi%>n K ;

LEXICON CIEZAOVCCATLOHKAI
 +Num+Sg+Nom:eža%>#ovccát#lohká%>j K ;
 +Num+Ess:eža%>#ovccát#lohki%>n K ;
 +Num+Ess:eža%>#ovccát#logi%>n K ;
 +Num+Sg+Acc:eža%>#ovccát#lohká%>j K ;
 +Num+Sg+Gen:eža%>#ovccát#logi%> K ;
 +Num+Sg+Gen:eža%>#ovccát#logi»# NUMERALCOMPOUNDS ;            ! golmmagielat
 +Num+Sg+Nom+Attr:eža%>#ovccát#lot»# NUMERALCOMPOUNDS ;            ! golmmagielat
 +Num+Sg+Nom+Attr:eža%>#ovccát#lot%> K ;
 +Num+Sg+Nom+Attr:eža%>jn#ovccát#lot%> K ;
 +Num+Sg+Nom+Attr:eža%>n#ovccát#lot%> K ;
 +Num+Sg+Acc+Attr:eža%>#ovccát#lot%> K ;
 +Num+Sg+Acc+Attr:eža%>jn#ovccát#lot%> K ;
 +Num+Sg+Acc+Attr:eža%>n#ovccát#lot%> K ;
 +Num+Sg+Loc:eža%>#ovccát#logi%>s K ;
 +Num+Sg+Loc+Use/Sub:eža%>#ovccát#logi%>n K ; ! !SOUTH
 +Num+Pl+Nom:eža%>#ovccát#logi%>t K ;
 +Num+Sg+Ill:eža%>#ovccát#lohká%>j K ;
 +Num+Sg+Com:eža%>jn#ovccát#logi%>jn K ;
 +Num+Pl+Acc:eža%>#ovccát#logi%>X5jd K ;
 +Num+Pl+Gen:eža%>#ovccát#logi%>X5jd K ;
 +Num+Pl+Ill:eža%>#ovccát#logi%>jde K ;
 +Num+Pl+Loc:eža%>jn#ovccát#logi%>jn K ;
 +Num+Pl+Com:eža%>#ovccát#logi%>jgujn K ;
 +Num+Pl+Loc:eža%>#ovccát#logi%>jn K ; !Nickel 91 from here downwards
 +Num+Pl+Attr:eža%>t#ovccát#lot%> K ;
 +Num+Pl+Attr:eža%>jd#ovccát#lot%> K ;
 +Num+Pl+Attr:eža%>jn#ovccát#lot%> K ;
 +Num+Pl+Nom:eža%>t#ovccát#logi%>t K ;
 +Num+Pl+Acc:eža%>jd#ovccát#logi%>X5jd K ;
 +Num+Pl+Gen+Use/Sub:eža%>jd#ovccát#logi%>X5jd K ; ! because of speller
 +Num+Pl+Ill+Use/Sub:eža%>jd#ovccát#logi%>X5jd K ; ! because of speller
 +Num+Pl+Com+Use/Sub:eža%>jd#ovccát#logi%>X5jd K ; ! because of speller
 +Num+Pl+Ess:eža%>t#ovccát#logi%>n K ;

LEXICON CIEZALOGATLOHKAI
 +Num+Sg+Nom:eža%>#logát#lohká%>j K ;
 +Num+Ess:eža%>#logát#lohki%>n K ;
 +Num+Ess:eža%>#logát#logi%>n K ;
 +Num+Sg+Acc:eža%>#logát#lohká%>j K ;
 +Num+Sg+Gen:eža%>#logát#logi%> K ;
 +Num+Sg+Gen:eža%>#logát#logi»# NUMERALCOMPOUNDS ;            ! golmmagielat
 +Num+Sg+Nom+Attr:eža%>#logát#lot»# NUMERALCOMPOUNDS ;            ! golmmagielat
 +Num+Sg+Nom+Attr:eža%>#logát#lot%> K ;
 +Num+Sg+Nom+Attr:eža%>jn#logát#lot%> K ;
 +Num+Sg+Nom+Attr:eža%>n#logát#lot%> K ;
 +Num+Sg+Acc+Attr:eža%>#logát#lot%> K ;
 +Num+Sg+Acc+Attr:eža%>jn#logát#lot%> K ;
 +Num+Sg+Acc+Attr:eža%>n#logát#lot%> K ;
 +Num+Sg+Loc:eža%>#logát#logi%>s K ;
 +Num+Sg+Loc+Use/Sub:eža%>#logát#logi%>n K ; ! !SOUTH
 +Num+Pl+Nom:eža%>#logát#logi%>t K ;
 +Num+Sg+Ill:eža%>#logát#lohká%>j K ;
 +Num+Sg+Com:eža%>jn#logát#logi%>jn K ;
 +Num+Pl+Acc:eža%>#logát#logi%>X5jd K ;
 +Num+Pl+Gen:eža%>#logát#logi%>X5jd K ;
 +Num+Pl+Ill:eža%>#logát#logi%>jde K ;
 +Num+Pl+Loc:eža%>jn#logát#logi%>jn K ;
 +Num+Pl+Com:eža%>#logát#logi%>jgujn K ;
 +Num+Pl+Loc:eža%>#logát#logi%>jn K ; !Nickel 91 from here downwards
 +Num+Pl+Attr:eža%>t#logát#lot%> K ;
 +Num+Pl+Attr:eža%>jd#logát#lot%> K ;
 +Num+Pl+Attr:eža%>jn#logát#lot%> K ;
 +Num+Pl+Nom:eža%>t#logát#logi%>t K ;
 +Num+Pl+Acc:eža%>jd#logát#logi%>X5jd K ;
 +Num+Pl+Gen+Use/Sub:eža%>jd#logát#logi%>X5jd K ; ! because of speller
 +Num+Pl+Ill+Use/Sub:eža%>jd#logát#logi%>X5jd K ; ! because of speller
 +Num+Pl+Com+Use/Sub:eža%>jd#logát#logi%>X5jd K ; ! because of speller
 +Num+Pl+Ess:eža%>t#logát#logi%>n K ;

LEXICON CIEZALOGI
 +Num+Sg+Nom:ehča%>#lohki%> K ;
 +Num+Sg+Nom:eža%>#logi%> K ;
 +Num+Sg+Nom:ehča%>#logi%> K ;
 +Num+Ess:ehča%>n#lohki%>n K ;
 +Num+Ess:ehča%>n#logi%>n K ;
 +Num+Sg+Acc:eža%>#logi%> K ;
 +Num+Sg+Gen:eža%>#logi%> K ;
 +Num+Sg+Gen:eža%>#logi»# NUMERALCOMPOUNDS ;            ! golmmagielat
 +Num+Sg+Nom+Attr:eža%>#lot»# NUMERALCOMPOUNDS ;            ! golmmagielat
 +Num+Sg+Nom+Attr:eža%>#lot%> K ;
 +Num+Sg+Nom+Attr:eža%>jn#lot%> K ;
 +Num+Sg+Nom+Attr:eža%>n#lot%> K ;
 +Num+Sg+Acc+Attr:eža%>#lot%> K ;
 +Num+Sg+Acc+Attr:eža%>jn#lot%> K ;
 +Num+Sg+Acc+Attr:eža%>n#lot%> K ;
 +Num+Sg+Loc:eža%>#logi%>s K ;
 +Num+Sg+Loc+Use/Sub:eža%>#logi%>n K ; ! !SOUTH
 +Num+Pl+Nom:eža%>t#logi%>t K ;
 +Num+Sg+Ill:eža%>#lohká%>j K ;
 +Num+Sg+Com:eža%>jn#logi%>jn K ;
 +Num+Pl+Acc:eža%>jd9#logi%>X5jd K ;
 +Num+Pl+Gen:eža%>jd9#logi%>X5jd K ;
 +Num+Pl+Ill:eža%>jde#logi%>jde K ;
 +Num+Pl+Loc:eža%>jn#logi%>jn K ;
 +Num+Pl+Com:eža%>jd9#logi%>jgujn K ;
 +Num+Pl+Com:eža%>jgujn#logi%>jgujn K ;
 +Num+Sg+Nom+Attr:eža%>t#lot%> K ; !Nickel 91 from here downwards
 +Num+Sg+Nom+Attr:eža%>jd#lot%> K ;
 +Num+Sg+Acc+Attr:eža%>t#lot%> K ; !Nickel 91 from here downwards
 +Num+Sg+Acc+Attr:eža%>jd#lot%> K ;
 +Num+Pl+Nom:eža%>#logi%>t K ;
 +Num+Pl+Acc:eža%>#logi%>X5jd K ;
 +Num+Pl+Gen+Use/Sub:eža%>#logi%>X5jd K ; ! because of speller
 +Num+Pl+Ill+Use/Sub:eža%>#logi%>X5jd K ; ! because of speller
 +Num+Pl+Com+Use/Sub:eža%>#logi%>X5jd K ; ! because of speller
 +Num+Pl+Loc:eža%>#logi%>jn K ;
 +Num+Pl+Ess:eža%>#lohki%>n K ;
 +Num+Pl+Nom:eža%>t#logi%>t K ;
 +Num+Pl+Acc:eža%>jd#logi%>X5jd K ;
 +Num+Pl+Gen+Use/Sub:eža%>jd#logi%>X5jd K ; ! because of speller
 +Num+Pl+Ill+Use/Sub:eža%>jd#logi%>X5jd K ; ! because of speller
 +Num+Pl+Com+Use/Sub:eža%>jd#logi%>X5jd K ; ! because of speller
 +Num+Pl+Loc:eža%>jn#logi%>jn K ;
 +Num+Pl+Ess:eža%>t#logi%>n K ;


LEXICON GAVCCI
 +Num+Sg+Nom+Use/NG:%> K ; ! 
 +Num+Sg+Nom:%>X4 K ;
 +Num+Ess:%>n K ;
 +Num+Sg+Acc:%>X4 K ;
 +Num+Sg+Gen:%>X4 K ;
 +Num+Sg+Gen:»X4# NUMERALCOMPOUNDS ;            ! golmmagielat
 +Num+Sg+Loc:%>X4s K ;
 +Num+Sg+Loc+Use/Sub:%>X4n K ; ! !SOUTH
 +Num+Pl+Nom:%>X4t K ;
 +Num+Sg+Ill:%>X3j K ;
 +Num+Sg+Com:%>X5jn K ;
 +Num+Pl+Acc:%>X5jd K ;
 +Num+Pl+Gen:%>X5jd K ;
 +Num+Pl+Ill:%>X5jde K ;
 +Num+Pl+Loc:%>X5jn K ;
 +Num+Pl+Com:%>X5jgujn K ;

LEXICON GAVCCINUPPELOHKAI
 +Num+Sg+Nom:%>X4#nuppe#lohká%>j K ;
 +Num+Ess:%>X4#nuppe#lohki%>n K ;
 +Num+Ess:%>X4#nuppe#logi%>n K ;
 +Num+Sg+Acc:%>X4#nuppe#lohká%>j K ;
 +Num+Sg+Gen:%>X4#nuppe#logi%> K ;
 +Num+Sg+Gen:%>X4#nuppe#logi»# NUMERALCOMPOUNDS ;            ! golmmagielat
 +Num+Sg+Nom+Attr:%>X4#nuppe#lot»# NUMERALCOMPOUNDS ;            ! golmmagielat
 +Num+Sg+Nom+Attr:%>X4#nuppe#lot%> K ;
 +Num+Sg+Nom+Attr:%>X5jn#nuppe#lot%> K ;
 +Num+Sg+Nom+Attr:%>n#nuppe#lot%> K ;
 +Num+Sg+Acc+Attr:%>X4#nuppe#lot%> K ;
 +Num+Sg+Acc+Attr:%>X5jn#nuppe#lot%> K ;
 +Num+Sg+Acc+Attr:%>n#nuppe#lot%> K ;
 +Num+Sg+Loc:%>X4#nuppe#logivs K ;
 +Num+Sg+Loc+Use/Sub:%>X4#nuppe#logi%>n K ; ! !SOUTH
 +Num+Pl+Nom:%>X4#nuppe#logi%>t K ;
 +Num+Sg+Ill:%>X4#nuppe#lohká%>j K ;
 +Num+Sg+Com:%>X5jn#nuppe#logi%>jn K ;
 +Num+Pl+Acc:%>X4#nuppe#logi%>X5jd K ;
 +Num+Pl+Gen:%>X4#nuppe#logi%>X5jd K ;
 +Num+Pl+Ill:%>X4#nuppe#logi%>jde K ;
 +Num+Pl+Loc:%>X5jn#nuppe#logi%>jn K ;
 +Num+Pl+Com:%>X4#nuppe#logi%>jgujn K ;
 +Num+Pl+Loc:%>X4#nuppe#logi%>jn K ; !Nickel 91 from here downwards
 +Num+Pl+Attr:%>X4t#nuppe#lot%> K ;
 +Num+Pl+Attr:%>X5jd#nuppe#lot%> K ;
 +Num+Pl+Attr:%>X5jn#nuppe#lot%> K ;
 +Num+Pl+Nom:%>X4t#nuppe#logi%>t K ;
 +Num+Pl+Acc:%>X5jd#nuppe#logi%>X5jd K ;
 +Num+Pl+Gen+Use/Sub:%>X5jd#nuppe#logi%>X5jd K ; ! because of speller
 +Num+Pl+Ill+Use/Sub:%>X5jd#nuppe#logi%>X5jd K ; ! because of speller
 +Num+Pl+Com+Use/Sub:%>X5jd#nuppe#logi%>X5jd K ; ! because of speller
 +Num+Pl+Ess:%>X4t#nuppe#logi%>n K ;

LEXICON GAVCCIGOALMMATLOHKAI
 +Num+Sg+Nom:%>X4#goalmmát#lohká%>j K ;
 +Num+Ess:%>X4#goalmmát#lohki%>n K ;
 +Num+Ess:%>X4#goalmmát#logi%>n K ;
 +Num+Sg+Acc:%>X4#goalmmát#lohká%>j K ;
 +Num+Sg+Gen:%>X4#goalmmát#logi%> K ;
 +Num+Sg+Gen:%>X4#goalmmát#logi»# NUMERALCOMPOUNDS ;            ! golmmagielat
 +Num+Sg+Nom+Attr:%>X4#goalmmát#lot»# NUMERALCOMPOUNDS ;            ! golmmagielat
 +Num+Sg+Nom+Attr:%>X4#goalmmát#lot%> K ;
 +Num+Sg+Nom+Attr:%>X5jn#goalmmát#lot%> K ;
 +Num+Sg+Nom+Attr:%>n#goalmmát#lot%> K ;
 +Num+Sg+Acc+Attr:%>X4#goalmmát#lot%> K ;
 +Num+Sg+Acc+Attr:%>X5jn#goalmmát#lot%> K ;
 +Num+Sg+Acc+Attr:%>n#goalmmát#lot%> K ;
 +Num+Sg+Loc:%>X4#goalmmát#logi%>s K ;
 +Num+Sg+Loc+Use/Sub:%>X4#goalmmát#logi%>n K ; ! !SOUTH
 +Num+Pl+Nom:%>X4#goalmmát#logi%>t K ;
 +Num+Sg+Ill:%>X4#goalmmát#lohká%>j K ;
 +Num+Sg+Com:%>X5jn#goalmmát#logi%>jn K ;
 +Num+Pl+Acc:%>X4#goalmmát#logi%>X5jd K ;
 +Num+Pl+Gen:%>X4#goalmmát#logi%>X5jd K ;
 +Num+Pl+Ill:%>X4#goalmmát#logi%>jde K ;
 +Num+Pl+Loc:%>X5jn#goalmmát#logi%>jn K ;
 +Num+Pl+Com:%>X4#goalmmát#logi%>jgujn K ;
 +Num+Pl+Loc:%>X4#goalmmát#logi%>jn K ; !Nickel 91 from here downwards
 +Num+Pl+Attr:%>X4t#goalmmát#lot%> K ;
 +Num+Pl+Attr:%>X5jd#goalmmát#lot%> K ;
 +Num+Pl+Attr:%>X5jn#goalmmát#lot%> K ;
 +Num+Pl+Nom:%>X4t#goalmmát#logi%>t K ;
 +Num+Pl+Acc:%>X5jd#goalmmát#logi%>X5jd K ;
 +Num+Pl+Gen+Use/Sub:%>X5jd#goalmmát#logi%>X5jd K ; ! because of speller
 +Num+Pl+Ill+Use/Sub:%>X5jd#goalmmát#logi%>X5jd K ; ! because of speller
 +Num+Pl+Com+Use/Sub:%>X5jd#goalmmát#logi%>X5jd K ; ! because of speller
 +Num+Pl+Ess:%>X4t#goalmmát#logi%>n K ;

LEXICON GAVCCINJEALJATLOHKAI
 +Num+Sg+Nom:%>X4#njealját#lohká%>j K ;
 +Num+Ess:%>X4#njealját#lohki%>n K ;
 +Num+Ess:%>X4#njealját#logi%>n K ;
 +Num+Sg+Acc:%>X4#njealját#lohká%>j K ;
 +Num+Sg+Gen:%>X4#njealját#logi%> K ;
 +Num+Sg+Gen:%>X4#njealját#logi»# NUMERALCOMPOUNDS ;            ! golmmagielat
 +Num+Sg+Nom+Attr:%>X4#njealját#lot»# NUMERALCOMPOUNDS ;            ! golmmagielat
 +Num+Sg+Nom+Attr:%>X4#njealját#lot%> K ;
 +Num+Sg+Nom+Attr:%>X5jn#njealját#lot%> K ;
 +Num+Sg+Nom+Attr:%>n#njealját#lot%> K ;
 +Num+Sg+Acc+Attr:%>X4#njealját#lot%> K ;
 +Num+Sg+Acc+Attr:%>X5jn#njealját#lot%> K ;
 +Num+Sg+Acc+Attr:%>n#njealját#lot%> K ;
 +Num+Sg+Loc:%>X4#njealját#logi%>s K ;
 +Num+Sg+Loc+Use/Sub:%>X4#njealját#logi%>n K ; ! !SOUTH
 +Num+Pl+Nom:%>X4#njealját#logi%>t K ;
 +Num+Sg+Ill:%>X4#njealját#lohká%>j K ;
 +Num+Sg+Com:%>X5jn#njealját#logi%>jn K ;
 +Num+Pl+Acc:%>X4#njealját#logi%>X5jd K ;
 +Num+Pl+Gen:%>X4#njealját#logi%>X5jd K ;
 +Num+Pl+Ill:%>X4#njealját#logi%>jde K ;
 +Num+Pl+Loc:%>X5jn#njealját#logi%>jn K ;
 +Num+Pl+Com:%>X4#njealját#logi%>jgujn K ;
 +Num+Pl+Loc:%>X4#njealját#logi%>jn K ; !Nickel 91 from here downwards
 +Num+Pl+Attr:%>X4t#njealját#lot%> K ;
 +Num+Pl+Attr:%>X5jd#njealját#lot%> K ;
 +Num+Pl+Attr:%>X5jn#njealját#lot%> K ;
 +Num+Pl+Nom:%>X4t#njealját#logi%>t K ;
 +Num+Pl+Acc:%>X5jd#njealját#logi%>X5jd K ;
 +Num+Pl+Gen+Use/Sub:%>X5jd#njealját#logi%>X5jd K ; ! because of speller
 +Num+Pl+Ill+Use/Sub:%>X5jd#njealját#logi%>X5jd K ; ! because of speller
 +Num+Pl+Com+Use/Sub:%>X5jd#njealját#logi%>X5jd K ; ! because of speller
 +Num+Pl+Ess:%>X4t#njealját#logi%>n K ;

LEXICON GAVCCIVIDATLOHKAI
 +Num+Sg+Nom:%>X4#viđát#lohká%>j K ;
 +Num+Ess:%>X4#viđát#lohki%>n K ;
 +Num+Ess:%>X4#viđát#logi%>n K ;
 +Num+Sg+Acc:%>X4#viđát#lohká%>j K ;
 +Num+Sg+Gen:%>X4#viđát#logi%> K ;
 +Num+Sg+Gen:%>X4#viđát#logi»# NUMERALCOMPOUNDS ;            ! golmmagielat
 +Num+Sg+Nom+Attr:%>X4#viđát#lot»# NUMERALCOMPOUNDS ;            ! golmmagielat
 +Num+Sg+Nom+Attr:%>X4#viđát#lot%> K ;
 +Num+Sg+Nom+Attr:%>X5jn#viđát#lot%> K ;
 +Num+Sg+Nom+Attr:%>n#viđát#lot%> K ;
 +Num+Sg+Acc+Attr:%>X4#viđát#lot%> K ;
 +Num+Sg+Acc+Attr:%>X5jn#viđát#lot%> K ;
 +Num+Sg+Acc+Attr:%>n#viđát#lot%> K ;
 +Num+Sg+Loc:%>X4#viđát#logi%>s K ;
 +Num+Sg+Loc+Use/Sub:%>X4#viđát#logi%>n K ; ! !SOUTH
 +Num+Pl+Nom:%>X4#viđát#logi%>t K ;
 +Num+Sg+Ill:%>X4#viđát#lohká%>j K ;
 +Num+Sg+Com:%>X5jn#viđát#logi%>jn K ;
 +Num+Pl+Acc:%>X4#viđát#logi%>X5jd K ;
 +Num+Pl+Gen:%>X4#viđát#logi%>X5jd K ;
 +Num+Pl+Ill:%>X4#viđát#logi%>jde K ;
 +Num+Pl+Loc:%>X5jn#viđát#logi%>jn K ;
 +Num+Pl+Com:%>X4#viđát#logi%>jgujn K ;
 +Num+Pl+Loc:%>X4#viđát#logi%>jn K ; !Nickel 91 from here downwards
 +Num+Pl+Attr:%>X4t#viđát#lot%> K ;
 +Num+Pl+Attr:%>X5jd#viđát#lot%> K ;
 +Num+Pl+Attr:%>X5jn#viđát#lot%> K ;
 +Num+Pl+Nom:%>X4t#viđát#logi%>t K ;
 +Num+Pl+Acc:%>X5jd#viđát#logi%>X5jd K ;
 +Num+Pl+Gen+Use/Sub:%>X5jd#viđát#logi%>X5jd K ; ! because of speller
 +Num+Pl+Ill+Use/Sub:%>X5jd#viđát#logi%>X5jd K ; ! because of speller
 +Num+Pl+Com+Use/Sub:%>X5jd#viđát#logi%>X5jd K ; ! because of speller
 +Num+Pl+Ess:%>X4t#viđát#logi%>n K ;

LEXICON GAVCCIGUDATLOHKAI
 +Num+Sg+Nom:%>X4#guđát#lohká%>j K ;
 +Num+Ess:%>X4#guđát#lohki%>n K ;
 +Num+Ess:%>X4#guđát#logi%>n K ;
 +Num+Sg+Acc:%>X4#guđát#lohká%>j K ;
 +Num+Sg+Gen:%>X4#guđát#logi%> K ;
 +Num+Sg+Gen:%>X4#guđát#logi»# NUMERALCOMPOUNDS ;            ! golmmagielat
 +Num+Sg+Nom+Attr:%>X4#guđát#lot»# NUMERALCOMPOUNDS ;            ! golmmagielat
 +Num+Sg+Nom+Attr:%>X4#guđát#lot%> K ;
 +Num+Sg+Nom+Attr:%>X5jn#guđát#lot%> K ;
 +Num+Sg+Nom+Attr:%>n#guđát#lot%> K ;
 +Num+Sg+Acc+Attr:%>X4#guđát#lot%> K ;
 +Num+Sg+Acc+Attr:%>X5jn#guđát#lot%> K ;
 +Num+Sg+Acc+Attr:%>n#guđát#lot%> K ;
 +Num+Sg+Loc:%>X4#guđát#logi%>s K ;
 +Num+Sg+Loc+Use/Sub:%>X4#guđát#logi%>n K ; ! !SOUTH
 +Num+Pl+Nom:%>X4#guđát#logi%>t K ;
 +Num+Sg+Ill:%>X4#guđát#lohká%>j K ;
 +Num+Sg+Com:%>X5jn#guđát#logi%>jn K ;
 +Num+Pl+Acc:%>X4#guđát#logi%>X5jd K ;
 +Num+Pl+Gen:%>X4#guđát#logi%>X5jd K ;
 +Num+Pl+Ill:%>X4#guđát#logi%>jde K ;
 +Num+Pl+Loc:%>X5jn#guđát#logi%>jn K ;
 +Num+Pl+Com:%>X4#guđát#logi%>jgujn K ;
 +Num+Pl+Loc:%>X4#guđát#logi%>jn K ; !Nickel 91 from here downwards
 +Num+Pl+Attr:%>X4t#guđát#lot%> K ;
 +Num+Pl+Attr:%>X5jd#guđát#lot%> K ;
 +Num+Pl+Attr:%>X5jn#guđát#lot%> K ;
 +Num+Pl+Nom:%>X4t#guđát#logi%>t K ;
 +Num+Pl+Acc:%>X5jd#guđát#logi%>X5jd K ;
 +Num+Pl+Gen+Use/Sub:%>X5jd#guđát#logi%>X5jd K ; ! because of speller
 +Num+Pl+Ill+Use/Sub:%>X5jd#guđát#logi%>X5jd K ; ! because of speller
 +Num+Pl+Com+Use/Sub:%>X5jd#guđát#logi%>X5jd K ; ! because of speller
 +Num+Pl+Ess:%>X4t#guđát#logi%>n K ;

LEXICON GAVCCICIHCCETLOHKAI
 +Num+Sg+Nom:%>X4#čihččet#lohká%>j K ;
 +Num+Ess:%>X4#čihččet#lohki%>n K ;
 +Num+Ess:%>X4#čihččet#logi%>n K ;
 +Num+Sg+Acc:%>X4#čihččet#lohká%>j K ;
 +Num+Sg+Gen:%>X4#čihččet#logi%> K ;
 +Num+Sg+Gen:%>X4#čihččet#logi»# NUMERALCOMPOUNDS ;            ! golmmagielat
 +Num+Sg+Nom+Attr:%>X4#čihččet#lot»# NUMERALCOMPOUNDS ;            ! golmmagielat
 +Num+Sg+Nom+Attr:%>X4#čihččet#lot%> K ;
 +Num+Sg+Nom+Attr:%>X5jn#čihččet#lot%> K ;
 +Num+Sg+Nom+Attr:%>n#čihččet#lot%> K ;
 +Num+Sg+Acc+Attr:%>X4#čihččet#lot%> K ;
 +Num+Sg+Acc+Attr:%>X5jn#čihččet#lot%> K ;
 +Num+Sg+Acc+Attr:%>n#čihččet#lot%> K ;
 +Num+Sg+Loc:%>X4#čihččet#logi%>s K ;
 +Num+Sg+Loc+Use/Sub:%>X4#čihččet#logi%>n K ; ! !SOUTH
 +Num+Pl+Nom:%>X4#čihččet#logi%>t K ;
 +Num+Sg+Ill:%>X4#čihččet#lohká%>j K ;
 +Num+Sg+Com:%>X5jn#čihččet#logi%>jn K ;
 +Num+Pl+Acc:%>X4#čihččet#logi%>X5jd K ;
 +Num+Pl+Gen:%>X4#čihččet#logi%>X5jd K ;
 +Num+Pl+Ill:%>X4#čihččet#logi%>jde K ;
 +Num+Pl+Loc:%>X5jn#čihččet#logi%>jn K ;
 +Num+Pl+Com:%>X4#čihččet#logi%>jgujn K ;
 +Num+Sg+Nom:%>X4#čihččet#lohká%>j K ;
 +Num+Pl+Loc:%>X4#čihččet#logi%>jn K ; !Nickel 91 from here downwards
 +Num+Pl+Attr:%>X4t#čihččet#lot%> K ;
 +Num+Pl+Attr:%>X5jd#čihččet#lot%> K ;
 +Num+Pl+Attr:%>X5jn#čihččet#lot%> K ;
 +Num+Pl+Nom:%>X4t#čihččet#logi%>t K ;
 +Num+Pl+Acc:%>X5jd#čihččet#logi%>X5jd K ;
 +Num+Pl+Gen+Use/Sub:%>X5jd#čihččet#logi%>X5jd K ; ! because of speller
 +Num+Pl+Ill+Use/Sub:%>X5jd#čihččet#logi%>X5jd K ; ! because of speller
 +Num+Pl+Com+Use/Sub:%>X5jd#čihččet#logi%>X5jd K ; ! because of speller
 +Num+Pl+Ess:%>X4t#čihččet#logi%>n K ;

LEXICON GAVCCIGAVCCATLOHKAI
 +Num+Sg+Nom:%>#gávccát#lohká%>j K ;
 +Num+Ess:%>X4#gávccát#lohki%>n K ;
 +Num+Ess:%>X4#gávccát#logi%>n K ;
 +Num+Sg+Acc:%>X4#gávccát#lohká%>j K ;
 +Num+Sg+Gen:%>X4#gávccát#logi%> K ;
 +Num+Sg+Gen:%>X4#gávccát#logi»# NUMERALCOMPOUNDS ;            ! golmmagielat
 +Num+Sg+Nom+Attr:%>X4#gávccát#lot»# NUMERALCOMPOUNDS ;            ! golmmagielat
 +Num+Sg+Nom+Attr:%>X4#gávccát#lot%> K ;
 +Num+Sg+Nom+Attr:%>X5jn#gávccát#lot%> K ;
 +Num+Sg+Nom+Attr:%>n#gávccát#lot%> K ;
 +Num+Sg+Acc+Attr:%>X4#gávccát#lot%> K ;
 +Num+Sg+Acc+Attr:%>X5jn#gávccát#lot%> K ;
 +Num+Sg+Acc+Attr:%>n#gávccát#lot%> K ;
 +Num+Sg+Loc:%>X4#gávccát#logi%>s K ;
 +Num+Sg+Loc+Use/Sub:%>X4#gávccát#logi%>n K ; ! !SOUTH
 +Num+Pl+Nom:%>X4#gávccát#logi%>t K ;
 +Num+Sg+Ill:%>X4#gávccát#lohká%>j K ;
 +Num+Sg+Com:%>X5jn#gávccát#logi%>jn K ;
 +Num+Pl+Acc:%>X4#gávccát#logi%>X5jd K ;
 +Num+Pl+Gen:%>X4#gávccát#logi%>X5jd K ;
 +Num+Pl+Ill:%>X4#gávccát#logi%>jde K ;
 +Num+Pl+Loc:%>X5jn#gávccát#logi%>jn K ;
 +Num+Pl+Com:%>X4#gávccát#logi%>jgujn K ;
 +Num+Pl+Loc:%>X4#gávccát#logi%>jn K ; !Nickel 91 from here downwards
 +Num+Pl+Attr:%>X4t#gávccát#lot%> K ;
 +Num+Pl+Attr:%>X5jd#gávccát#lot%> K ;
 +Num+Pl+Attr:%>X5jn#gávccát#lot%> K ;
 +Num+Pl+Nom:%>X4t#gávccát#logi%>t K ;
 +Num+Pl+Acc:%>X5jd#gávccát#logi%>X5jd K ;
 +Num+Pl+Gen+Use/Sub:%>X5jd#gávccát#logi%>X5jd K ; ! because of speller
 +Num+Pl+Ill+Use/Sub:%>X5jd#gávccát#logi%>X5jd K ; ! because of speller
 +Num+Pl+Com+Use/Sub:%>X5jd#gávccát#logi%>X5jd K ; ! because of speller
 +Num+Pl+Ess:%>X4t#gávccát#logi%>n K ;

LEXICON GAVCCIOVCCATLOHKAI
 +Num+Sg+Nom:%>X4#ovccát#lohká%>j K ;
 +Num+Ess:%>X4#ovccát#lohki%>n K ;
 +Num+Ess:%>X4#ovccát#logi%>n K ;
 +Num+Sg+Acc:%>X4#ovccát#lohká%>j K ;
 +Num+Sg+Gen:%>X4#ovccát#logi%> K ;
 +Num+Sg+Gen:%>X4#ovccát#logi»# NUMERALCOMPOUNDS ;            ! golmmagielat
 +Num+Sg+Nom+Attr:%>X4#ovccát#lot»# NUMERALCOMPOUNDS ;            ! golmmagielat
 +Num+Sg+Nom+Attr:%>X4#ovccát#lot%> K ;
 +Num+Sg+Nom+Attr:%>X5jn#ovccát#lot%> K ;
 +Num+Sg+Nom+Attr:%>n#ovccát#lot%> K ;
 +Num+Sg+Acc+Attr:%>X4#ovccát#lot%> K ;
 +Num+Sg+Acc+Attr:%>X5jn#ovccát#lot%> K ;
 +Num+Sg+Acc+Attr:%>n#ovccát#lot%> K ;
 +Num+Sg+Loc:%>X4#ovccát#logi%>s K ;
 +Num+Sg+Loc+Use/Sub:%>X4#ovccát#logi%>n K ; ! !SOUTH
 +Num+Pl+Nom:%>X4#ovccát#logi%>t K ;
 +Num+Sg+Ill:%>X4#ovccát#lohká%>j K ;
 +Num+Sg+Com:%>X5jn#ovccát#logi%>jn K ;
 +Num+Pl+Acc:%>X4#ovccát#logi%>X5jd K ;
 +Num+Pl+Gen:%>X4#ovccát#logi%>X5jd K ;
 +Num+Pl+Ill:%>X4#ovccát#logi%>jde K ;
 +Num+Pl+Loc:%>X5jn#ovccát#logi%>jn K ;
 +Num+Pl+Com:%>X4#ovccát#logi%>jgujn K ;
 +Num+Sg+Nom:%>X4#ovccát#lohká%>j K ;
 +Num+Pl+Loc:%>X4#ovccát#logi%>jn K ; !Nickel 91 from here downwards
 +Num+Pl+Attr:%>X4t#ovccát#lot%> K ;
 +Num+Pl+Attr:%>X5jd#ovccát#lot%> K ;
 +Num+Pl+Attr:%>X5jn#ovccát#lot%> K ;
 +Num+Pl+Nom:%>X4t#ovccát#logi%>t K ;
 +Num+Pl+Acc:%>X5jd#ovccát#logi%>X5jd K ;
 +Num+Pl+Gen+Use/Sub:%>X5jd#ovccát#logi%>X5jd K ; ! because of speller
 +Num+Pl+Ill+Use/Sub:%>X5jd#ovccát#logi%>X5jd K ; ! because of speller
 +Num+Pl+Com+Use/Sub:%>X5jd#ovccát#logi%>X5jd K ; ! because of speller
 +Num+Pl+Ess:%>X4t#ovccát#logi%>n K ;

LEXICON GAVCCILOGATLOHKAI
 +Num+Sg+Nom:%>#logát#lohká%>j K ;
 +Num+Ess:%>X4#logát#lohki%>n K ;
 +Num+Ess:%>X4#logát#logi%>n K ;
 +Num+Sg+Acc:%>X4#logát#lohká%>j K ;
 +Num+Sg+Gen:%>X4#logát#logi%> K ;
 +Num+Sg+Gen:%>X4#logát#logi»# NUMERALCOMPOUNDS ;            ! golmmagielat
 +Num+Sg+Nom+Attr:%>X4#logát#lot»# NUMERALCOMPOUNDS ;            ! golmmagielat
 +Num+Sg+Nom+Attr:%>X4#logát#lot%> K ;
 +Num+Sg+Nom+Attr:%>X5jn#logát#lot%> K ;
 +Num+Sg+Nom+Attr:%>n#logát#lot%> K ;
 +Num+Sg+Acc+Attr:%>X4#logát#lot%> K ;
 +Num+Sg+Acc+Attr:%>X5jn#logát#lot%> K ;
 +Num+Sg+Acc+Attr:%>n#logát#lot%> K ;
 +Num+Sg+Loc:%>X4#logát#logi%>s K ;
 +Num+Sg+Loc+Use/Sub:%>X4#logát#logi%>n K ; ! !SOUTH
 +Num+Pl+Nom:%>X4#logát#logi%>t K ;
 +Num+Sg+Ill:%>X4#logát#lohká%>j K ;
 +Num+Sg+Com:%>X5jn#logát#logi%>jn K ;
 +Num+Pl+Acc:%>X4#logát#logi%>X5jd K ;
 +Num+Pl+Gen:%>X4#logát#logi%>X5jd K ;
 +Num+Pl+Ill:%>X4#logát#logi%>jde K ;
 +Num+Pl+Loc:%>X5jn#logát#logi%>jn K ;
 +Num+Pl+Com:%>X4#logát#logi%>jgujn K ;
 +Num+Pl+Loc:%>X4#logát#logi%>jn K ; !Nickel 91 from here downwards
 +Num+Pl+Attr:%>X4t#logát#lot%> K ;
 +Num+Pl+Attr:%>X5jd#logát#lot%> K ;
 +Num+Pl+Attr:%>X5jn#logát#lot%> K ;
 +Num+Pl+Nom:%>X4t#logát#logi%>t K ;
 +Num+Pl+Acc:%>X5jd#logát#logi%>X5jd K ;
 +Num+Pl+Gen+Use/Sub:%>X5jd#logát#logi%>X5jd K ; ! because of speller
 +Num+Pl+Ill+Use/Sub:%>X5jd#logát#logi%>X5jd K ; ! because of speller
 +Num+Pl+Com+Use/Sub:%>X5jd#logát#logi%>X5jd K ; ! because of speller
 +Num+Pl+Ess:%>X4t#logát#logi%>n K ;

LEXICON GAVCCILOGI
 +Num+Sg+Nom:%>#lohki%> K ;
 +Num+Sg+Nom:%>#logi%> K ;
 +Num+Sg+Nom:%>X4#logi%> K ;
 +Num+Ess:%>n#lohki%>n K ;
 +Num+Ess:%>n#logi%>n K ;
 +Num+Sg+Acc:%>X4#logi%> K ;
 +Num+Sg+Gen:%>X4#logi%> K ;
 +Num+Sg+Gen:%>X4#logi»# NUMERALCOMPOUNDS ;            ! golmmagielat
 +Num+Sg+Nom+Attr:%>X4#lot»# NUMERALCOMPOUNDS ;            ! golmmagielat
 +Num+Sg+Nom+Attr:%>X4#lot%> K ;
 +Num+Sg+Nom+Attr:%>X5jn#lot%> K ;
 +Num+Sg+Nom+Attr:%>n#lot%> K ;
 +Num+Sg+Acc+Attr:%>X4#lot%> K ;
 +Num+Sg+Acc+Attr:%>X5jn#lot%> K ;
 +Num+Sg+Acc+Attr:%>n#lot%> K ;
 +Num+Sg+Loc:%>X4#logi%>s K ;
 +Num+Sg+Loc+Use/Sub:%>X4#logi%>n K ; ! !SOUTH
 +Num+Pl+Nom:%>X4t#logi%>t K ;
 +Num+Sg+Ill:%>X4#lohká%>j K ;
 +Num+Sg+Com:%>X5jn#logi%>jn K ;
 +Num+Pl+Acc:%>X5jd9#logi%>X5jd K ;
 +Num+Pl+Gen:%>X5jd9#logi%>X5jd K ;
 +Num+Pl+Ill:%>X5jde#logi%>jde K ;
 +Num+Pl+Loc:%>X5jn#logi%>jn K ;
 +Num+Pl+Com:%>X5jd9#logi%>jgujn K ;
 +Num+Pl+Com:%>X5jgujn#logi%>jgujn K ;
 +Num+Sg+Nom+Attr:%>X4t#lot%> K ; !Nickel 91 from here downwards
 +Num+Sg+Nom+Attr:%>X5jd#lot%> K ;
 +Num+Sg+Acc+Attr:%>X4t#lot%> K ; !Nickel 91 from here downwards
 +Num+Sg+Acc+Attr:%>X5jd#lot%> K ;
 +Num+Pl+Nom:%>X4#logi%>t K ;
 +Num+Pl+Acc:%>X4#logi%>X5jd K ;
 +Num+Pl+Gen+Use/Sub:%>X4#logi%>X5jd K ; ! because of speller
 +Num+Pl+Ill+Use/Sub:%>X4#logi%>X5jd K ; ! because of speller
 +Num+Pl+Com+Use/Sub:%>X4#logi%>X5jd K ; ! because of speller
 +Num+Pl+Loc:%>X4#logi%>jn K ;
 +Num+Pl+Ess:%>X4#lohki%>n K ;
 +Num+Pl+Nom:%>X4t#logi%>t K ;
 +Num+Pl+Acc:%>X5jd#logi%>X5jd K ;
 +Num+Pl+Gen+Use/Sub:%>X5jd#logi%>X5jd K ; ! because of speller
 +Num+Pl+Ill+Use/Sub:%>X5jd#logi%>X5jd K ; ! because of speller
 +Num+Pl+Com+Use/Sub:%>X5jd#logi%>X5jd K ; ! because of speller
 +Num+Pl+Loc:%>X5jn#logi%>jn K ;
 +Num+Pl+Ess:%>X4t#logi%>n K ;



LEXICON LOGI
 +Num+Sg+Nom:logi%> K ;
 +Num+Ess:lohki%>n K ;
 +Num+Ess:logi%>n K ;
 +Num+Sg+Acc:logi%> K ;
 +Num+Sg+Gen:logi%> K ;
 +Num+Sg+Gen:logi»# NUMERALCOMPOUNDS ;            ! golmmagielat
 +Num+Sg+Loc:logi%>s K ;
 +Num+Sg+Loc+Use/Sub:logi%>n K ; ! !SOUTH
 +Num+Pl+Nom:logi%>t K ;
 +Num+Sg+Ill:lohká%>j K ;
 +Num+Sg+Com:logi%>jn K ;
 +Num+Pl+Acc:logi%>X5jd K ;
 +Num+Pl+Gen:logi%>X5jd K ;
 +Num+Pl+Ill:logi%>jde K ;
 +Num+Pl+Loc:logi%>jn K ;
 +Num+Pl+Com:logi%>jgujn K ;
 +Num+Pl+Com:logi%>jgujn K ;

LEXICON CUODICASE
čuođi+Num+Sg+Nom:čuođi%> K ;
čuođi+Num+Sg+Acc:čuođi%> K ;
čuođi+Num+Sg+Gen:čuođi%> K ;
čuođi+Num+Sg+Loc:čuođi%>s K ;
 čuođi+Num+Sg+Loc+Use/Sub:čuođi%>n K ; ! !SOUTH
čuođi+Num+Pl+Nom:čuođi%>t K ;
čuođi+Num+Sg+Ill:čuohtá%>j K ;
čuođi+Num+Sg+Com:čuđi%>jn K ;
čuođi+Num+Pl+Acc:čuđi%>X5jd K ;
čuođi+Num+Pl+Gen:čuđi%>X5jd K ;
čuođi+Num+Pl+Ill:čuđi%>jde K ;
čuođi+Num+Pl+Loc:čuđi%>jn K ;
čuođi+Num+Pl+Com:čuđi%>jgujn K ;
čuohti+Num+Ess:čuohti%>n K ;


LEXICON OKTACUOHTI
 +Num+Sg+Nom:%>#čuohti%> K ;
 +Num+Ess:%>n#čuohti%>n K ;
 +Num+Ess:%>n#čuođi%>n K ;
 +Num+Sg+Acc:%>X4#čuođi%> K ;
 +Num+Sg+Gen:%>X4#čuođi%> K ;
 +Num+Sg+Gen:%>X4#čuođi»# NUMERALCOMPOUNDS ;            ! golmmagielat
 +Num+Sg+Loc:%>X4#čuođi%>s K ;
 +Num+Sg+Loc+Use/Sub:%>X4#čuođi%>n K ; ! !SOUTH
 +Num+Pl+Nom:%>X4t#čuođi%>t K ;
 +Num+Sg+Ill:%>X4#čuohtá%>j K ;
 +Num+Sg+Com:%>X5jn#čuđi%>jn K ;
 +Num+Pl+Acc:%>X5jd9#čuđi%>X5jd K ;
 +Num+Pl+Gen:%>X5jd9#čuđi%>X5jd K ;
 +Num+Pl+Ill:%>X5jde#čuđi%>jde K ;
 +Num+Pl+Loc:%>X5jn#čuđi%>jn K ;
 +Num+Pl+Com:%>X5jd9#čuđi%>jgujn K ;
 +Num+Pl+Com:%>X5jgujn#čuđi%>jgujn K ;


LEXICON GUOKTECUODI
 +Num+Sg+Nom:e%>#čuohti%> K ;
 +Num+Sg+Nom:e%>#čuođi%> K ;
 +Num+Ess:i%>n#čuohti%>n K ;
 +Num+Ess:i%>n#čuođi%>n K ;
 +Num+Sg+Acc:e%>#čuođi%> K ;
 +Num+Sg+Gen:e%>X4#čuođi%> K ;
 +Num+Sg+Gen:e%>X4#čuođi»# NUMERALCOMPOUNDS ;            ! golmmagielat
 +Num+Sg+Loc:e%>X4#čuođi%>s K ;
 +Num+Sg+Loc+Use/Sub:e%>X4#čuođi%>n K ; ! !SOUTH
 +Num+Pl+Nom:i%>X4t#čuođi%>t K ;
 +Num+Sg+Ill:e%>X4#čuohtá%>j K ;
 +Num+Sg+Com:i%>X5jn#čuđi%>jn K ;
 +Num+Pl+Acc:i%>X5jd9#čuđi%>X5jd K ;
 +Num+Pl+Gen:i%>X5jd9#čuđi%>X5jd K ;
 +Num+Pl+Ill:i%>X5jde#čuđi%>jde K ;
 +Num+Pl+Loc:i%>X5jn#čuđi%>jn K ;
 +Num+Pl+Com:i%>X5jd9#čuđi%>jgujn K ;
 +Num+Pl+Com:i%>X5jgujn#čuđi%>jgujn K ;

LEXICON NUBBECUOHTI
 +Num+Sg+Nom:%>e#čuohti%> K ;
 +Num+Ess:i%>n#čuohti%>n K ;
 +Num+Sg+Acc:e%>X4#čuođi%> K ;
 +Num+Sg+Gen:e%>X4#čuođi%> K ;
 +Num+Sg+Gen:e%>X4#čuođi»# NUMERALCOMPOUNDS ;            ! golmmagielat
 +Num+Sg+Loc:e%>X4#čuođi%>s K ;
 +Num+Sg+Loc+Use/Sub:e%>X4#čuođi%>n K ; ! !SOUTH
 +Num+Pl+Nom:i%>X4t#čuođi%>t K ;
 +Num+Sg+Ill:e%>X4#čuohtá%>j K ;
 +Num+Sg+Com:i%>X5jn#čuđi%>jn K ;
 +Num+Pl+Acc:i%>X5jd9#čuđi%>X5jd K ;
 +Num+Pl+Gen:i%>X5jd9#čuđi%>X5jd K ;
 +Num+Pl+Ill:i%>X5jde#čuđi%>jde K ;
 +Num+Pl+Loc:i%>X5jn#čuđi%>jn K ;
 +Num+Pl+Com:i%>X5jd9#čuđi%>jgujn K ;
 +Num+Pl+Com:i%>X5jgujn#čuđi%>jgujn K ;


LEXICON GOLBMACUODI
 +Num+Sg+Nom:%>#čuohti%> K ;
 +Num+Sg+Nom:%>#čuođi%> K ;
 +Num+Ess:%>n#čuohti%>n K ;
 +Num+Ess:%>n#čuođi%>n K ;
 +Num+Sg+Acc:%>#čuođi%> K ;
 +Num+Sg+Gen:%>X4#čuođi%> K ;
 +Num+Sg+Gen:%>X4#čuođi»# NUMERALCOMPOUNDS ;            ! golmmagielat
 +Num+Sg+Loc:%>X4#čuođi%>s K ;
 +Num+Sg+Loc+Use/Sub:%>X4#čuođi%>n K ; ! !SOUTH
 +Num+Pl+Nom:%>X4t#čuođi%>t K ;
 +Num+Sg+Ill:%>X4#čuohtá%>j K ;
 +Num+Sg+Com:%>X5jn#čuđi%>jn K ;
 +Num+Pl+Acc:%>X5jd9#čuđi%>X5jd K ;
 +Num+Pl+Gen:%>X5jd9#čuđi%>X5jd K ;
 +Num+Pl+Ill:%>X5jde#čuđi%>jde K ;
 +Num+Pl+Loc:%>X5jn#čuđi%>jn K ;
 +Num+Pl+Com:%>X5jd9#čuđi%>jgujn K ;
 +Num+Pl+Com:%>X5jgujn#čuđi%>jgujn K ;

LEXICON VIHTTACUODI
 +Num+Sg+Nom:htta%>#čuohti%> K ;
 +Num+Sg+Nom:htta%>#čuođi%> K ;
 +Num+Ess:htta%>n#čuohti%>n K ;
 +Num+Ess:htta%>n#čuođi%>n K ;
 +Num+Sg+Acc:htta%>#čuođi%> K ;
 +Num+Sg+Gen:đa%>#čuođi%> K ;
 +Num+Sg+Gen:đa%>#čuođi»# NUMERALCOMPOUNDS ;            ! golmmagielat
 +Num+Sg+Loc:đa%>#čuođi%>s K ;
 +Num+Sg+Loc+Use/Sub:đa%>#čuođi%>n K ; ! !SOUTH
 +Num+Pl+Nom:đa%>t#čuođi%>t K ;
 +Num+Sg+Ill:đa%>#čuohtá%>j K ;
 +Num+Sg+Com:đa%>jn#čuđi%>jn K ;
 +Num+Pl+Acc:đa%>jd9#čuđi%>X5jd K ;
 +Num+Pl+Gen:đa%>jd9#čuđi%>X5jd K ;
 +Num+Pl+Ill:đa%>jde#čuđi%>jde K ;
 +Num+Pl+Loc:đa%>jn#čuđi%>jn K ;
 +Num+Pl+Com:đa%>jd9#čuđi%>jgujn K ;
 +Num+Pl+Com:đa%>jgujn#čuđi%>jgujn K ;

LEXICON CIEZACUODI
 +Num+Sg+Nom:eža%>#čuohti%> K ;
 +Num+Sg+Nom:eža%>#čuođi%> K ;
 +Num+Sg+Nom:ehča%>#čuođi%> K ;
 +Num+Ess:ehča%>n#čuohti%>n K ;
 +Num+Ess:ehča%>n#čuođi%>n K ;
 +Num+Sg+Acc:eža%>#čuođi%> K ;
 +Num+Sg+Gen:eža%>#čuođi%> K ;
 +Num+Sg+Gen:eža%>#čuođi»# NUMERALCOMPOUNDS ;            ! golmmagielat
 +Num+Sg+Loc:eža%>#čuođi%>s K ;
 +Num+Sg+Loc+Use/Sub:eža%>#čuođi%>n K ; ! !SOUTH
 +Num+Pl+Nom:eža%>t#čuođi%>t K ;
 +Num+Sg+Ill:eža%>#čuohtá%>j K ;
 +Num+Sg+Com:eža%>jn#čuđi%>jn K ;
 +Num+Pl+Acc:eža%>jd9#čuđi%>X5jd K ;
 +Num+Pl+Gen:eža%>jd9#čuđi%>X5jd K ;
 +Num+Pl+Ill:eža%>jde#čuđi%>jde K ;
 +Num+Pl+Loc:eža%>jn#čuđi%>jn K ;
 +Num+Pl+Com:eža%>jd9#čuđi%>jgujn K ;
 +Num+Pl+Com:eža%>jgujn#čuđi%>jgujn K ;

LEXICON GAVCCICUODI
 +Num+Sg+Nom:%>#čuohti%> K ;
 +Num+Sg+Nom:%>#čuođi%> K ;
 +Num+Sg+Nom:%>X4#čuođi%> K ;
 +Num+Ess:%>n#čuohti%>n K ;
 +Num+Ess:%>n#čuođi%>n K ;
 +Num+Sg+Acc:%>X4#čuođi%> K ;
 +Num+Sg+Gen:%>X4#čuođi%> K ;
 +Num+Sg+Gen:%>X4#čuođi»# NUMERALCOMPOUNDS ;            ! golmmagielat
 +Num+Sg+Loc:%>X4#čuođi%>s K ;
 +Num+Sg+Loc+Use/Sub:%>X4#čuođi%>n K ; ! !SOUTH
 +Num+Pl+Nom:%>X4t#čuođi%>t K ;
 +Num+Sg+Ill:%>X4#čuohtá%>j K ;
 +Num+Sg+Com:%>X5jn#čuđi%>jn K ;
 +Num+Pl+Acc:%>X5jd9#čuđi%>X5jd K ;
 +Num+Pl+Gen:%>X5jd9#čuđi%>X5jd K ;
 +Num+Pl+Ill:%>X5jde#čuđi%>jde K ;
 +Num+Pl+Loc:%>X5jn#čuđi%>jn K ;
 +Num+Pl+Com:%>X5jd9#čuđi%>jgujn K ;
 +Num+Pl+Com:%>X5jgujn#čuđi%>jgujn K ;



LEXICON DUHAHAT
 +Sg+Nom:t%> K ;
 +Sg+Gen:tta%> K ;
 +Sg+Acc:tta%> K ;
 +Sg+Ill:ddi%>j K ;
 +Sg+Loc:tta%>s K ;
 +Sg+Com:tta%>jn K ;
 +Ess:dda%>n K ;
 +Pl+Nom:tta%>t K ;
 +Pl+Gen:tta%>id K ;
 +Pl+Acc:tta%>id K ;
 +Pl+Ill:tta%>ide K ;
 +Pl+Loc:tta%>in K ;
 +Pl+Com:tta%>iguin K ;
 +Attr:t%> K ;



LEXICON DUHATCASE
 +Num+Sg+Nom:%> K ;
 +Num+Sg+Acc:%> K ; ! Acc = Nom for duhát
 +Num+Sg+Gen+Use/Sub:%> K ; ! Short genitive.       !
 +Num+Sg+Gen:%>a K ;
 +Num+Sg+Gen:»# NUMERALCOMPOUNDS ;        !duhatjienat
 +Num+Sg+Ill:%>ij K ;
 +Num+Sg+Loc:%>is K ;
 +Num+Sg+Loc+Use/Sub:%>in K ; ! !SOUTH
 +Num+Sg+Com:%>ijn K ;
 +Num+Ess:%>in K ;
 +Num+Pl+Nom:%>at K ;
 +Num+Pl+Gen:%>iX5jd K ;
 +Num+Pl+Acc:%>iX5jd K ;
 +Num+Pl+Ill:%>ijdda K ;
 +Num+Pl+Loc:%>ijn K ;
 +Num+Pl+Com:%>ijgujn K ;


LEXICON OKTADUHAT
 +Num+Sg+Nom:%>#duhát%> K ;
 +Num+Ess:%>n#duháh%>in K ;
 +Num+Sg+Acc:%>X4#duháh%>a K ;
 +Num+Sg+Gen:%>X4#duháh%>a K ;
 +Num+Sg+Acc:%>X4#duhát%> K ;
 +Num+Sg+Gen:%>X4#duhát%> K ;
 +Num+Sg+Gen:%>X4#duhát»# NUMERALCOMPOUNDS ;            ! golmmagielat
 +Num+Sg+Loc:%>X4#duháh%>is K ;
 +Num+Sg+Loc+Use/Sub:%>X4#duháh%>in K ; ! !SOUTH
 +Num+Pl+Nom:%>X4t#duháh%>at K ;
 +Num+Sg+Ill:%>X4#duháh%>ij K ;
 +Num+Sg+Com:%>X5jn#duháh%>ijn K ;
 +Num+Pl+Acc:%>X5jd9#duháh%>iX5jd K ;
 +Num+Pl+Gen:%>X5jd9#duháh%>iX5jd K ;
 +Num+Pl+Ill:%>X5jde#duháh%>ijdda K ;
 +Num+Pl+Loc:%>X5jn#duháh%>ijn K ;
 +Num+Pl+Com:%>X5jd9#duháh%>ijgujn K ;
 +Num+Pl+Com:%>X5jgujn#duháh%>ijgujn K ;


LEXICON GUOKTEDUHAT
 +Num+Sg+Nom:e%>#duhát%> K ;
 +Num+Ess:i%>n#duháh%>in K ;
 +Num+Sg+Acc:e%>#duhát%> K ;
 +Num+Sg+Gen:e%>X4#duhát%> K ;
 +Num+Sg+Acc:e%>#duháh%>a K ;
 +Num+Sg+Gen:e%>X4#duháh%>a K ;
 +Num+Sg+Gen:e%>X4#duhát»# NUMERALCOMPOUNDS ;            ! golmmagielat
 +Num+Sg+Loc:e%>X4#duháh%>is K ;
 +Num+Sg+Loc+Use/Sub:e%>X4#duháh%>in K ; ! !SOUTH
 +Num+Pl+Nom:i%>X4t#duháh%>at K ;
 +Num+Sg+Ill:e%>X4#duháh%>ij K ;
 +Num+Sg+Com:i%>X5jn#duháh%>ijn K ;
 +Num+Pl+Acc:i%>X5jd9#duháh%>iX5jd K ;
 +Num+Pl+Gen:i%>X5jd9#duháh%>iX5jd K ;
 +Num+Pl+Ill:i%>X5jde#duháh%>ijdda K ;
 +Num+Pl+Loc:i%>X5jn#duháh%>ijn K ;
 +Num+Pl+Com:i%>X5jd9#duháh%>ijgujn K ;
 +Num+Pl+Com:i%>X5jgujn#duháh%>ijgujn K ;

LEXICON NUBBEDUHAT
 +Num+Sg+Nom:e%>#duhát%> K ;
 +Num+Ess:i%>n#duháh%>in K ;
 +Num+Sg+Acc:e%>X4#duhát%> K ;
 +Num+Sg+Gen:e%>X4#duháh%>a K ;
 +Num+Sg+Gen:e%>X4#duhát»# NUMERALCOMPOUNDS ;            ! golmmagielat
 +Num+Sg+Loc:e%>X4#duháh%>is K ;
 +Num+Sg+Loc+Use/Sub:e%>X4#duháh%>in K ; ! !SOUTH
 +Num+Pl+Nom:i%>X4t#duháh%>at K ;
 +Num+Sg+Ill:e%>X4#duháh%>ij K ;
 +Num+Sg+Com:i%>X5jn#duháh%>ijn K ;
 +Num+Pl+Acc:i%>X5jd9#duháh%>iX5jd K ;
 +Num+Pl+Gen:i%>X5jd9#duháh%>iX5jd K ;
 +Num+Pl+Ill:i%>X5jde#duháh%>ijdda K ;
 +Num+Pl+Loc:i%>X5jn#duháh%>ijn K ;
 +Num+Pl+Com:i%>X5jd9#duháh%>ijgujn K ;
 +Num+Pl+Com:i%>X5jgujn#duháh%>ijgujn K ;

LEXICON GOLBMADUHAT
 +Num+Sg+Nom:%>#duhát%> K ;
 +Num+Ess:%>n#duháh%>in K ;
 +Num+Sg+Acc:%>#duháh%>a K ;
 +Num+Sg+Gen:%>X4#duháh%>a K ;
 +Num+Sg+Gen:%>X4#duhát%> K ;
 +Num+Sg+Gen:%>X4#duhát»# NUMERALCOMPOUNDS ;            ! golmmagielat
 +Num+Sg+Loc:%>X4#duháh%>is K ;
 +Num+Sg+Loc+Use/Sub:%>X4#duháh%>in K ; ! !SOUTH
 +Num+Pl+Nom:%>X4t#duháh%>at K ;
 +Num+Sg+Ill:%>X4#duháh%>ij K ;
 +Num+Sg+Com:%>X5jn#duháh%>ijn K ;
 +Num+Pl+Acc:%>X5jd9#duháh%>iX5jd K ;
 +Num+Pl+Gen:%>X5jd9#duháh%>iX5jd K ;
 +Num+Pl+Ill:%>X5jde#duháh%>ijdda K ;
 +Num+Pl+Loc:%>X5jn#duháh%>ijn K ;
 +Num+Pl+Com:%>X5jd9#duháh%>ijgujn K ;
 +Num+Pl+Com:%>X5jgujn#duháh%>ijgujn K ;

LEXICON VIHTTADUHAT
 +Num+Sg+Nom:htta%>#duhát%> K ;
 +Num+Ess:htta%>n#duháh%>in K ;
 +Num+Sg+Acc:htta%>#duháh%>a K ;
 +Num+Sg+Gen:đa%>#duháh%>a K ;
 +Num+Sg+Gen:đa%>#duhát%> K ;
 +Num+Sg+Gen:đa%>#duhát»# NUMERALCOMPOUNDS ;            ! golmmagielat
 +Num+Sg+Loc:đa%>#duháh%>is K ;
 +Num+Sg+Loc+Use/Sub:đa%>#duháh%>in K ; ! !SOUTH
 +Num+Pl+Nom:đa%>t#duháh%>at K ;
 +Num+Sg+Ill:đa%>#duháh%>ij K ;
 +Num+Sg+Com:đa%>jn#duháh%>ijn K ;
 +Num+Pl+Acc:đa%>jd9#duháh%>iX5jd K ;
 +Num+Pl+Gen:đa%>jd9#duháh%>iX5jd K ;
 +Num+Pl+Ill:đa%>jde#duháh%>ijdda K ;
 +Num+Pl+Loc:đa%>jn#duháh%>ijn K ;
 +Num+Pl+Com:đa%>jd9#duháh%>ijgujn K ;
 +Num+Pl+Com:đa%>jgujn#duháh%>ijgujn K ;

LEXICON CIEZADUHAT
 +Num+Sg+Nom:eža%>#duhát%> K ;
 +Num+Sg+Nom:ehča%>#duhát%> K ;
 +Num+Ess:ehča%>n#duháh%>in K ;
 +Num+Sg+Acc:eža%>#duháh%>a K ;
 +Num+Sg+Gen:eža%>#duháh%>a K ;
 +Num+Sg+Gen:eža%>#duhát%> K ;
 +Num+Sg+Gen:eža%>#duhát»# NUMERALCOMPOUNDS ;            ! golmmagielat
 +Num+Sg+Loc:eža%>#duháh%>is K ;
 +Num+Sg+Loc+Use/Sub:eža%>#duháh%>in K ; ! !SOUTH
 +Num+Pl+Nom:eža%>t#duháh%>at K ;
 +Num+Sg+Ill:eža%>#duháh%>ij K ;
 +Num+Sg+Com:eža%>jn#duháh%>ijn K ;
 +Num+Pl+Acc:eža%>jd9#duháh%>iX5jd K ;
 +Num+Pl+Gen:eža%>jd9#duháh%>iX5jd K ;
 +Num+Pl+Ill:eža%>jde#duháh%>ijdda K ;
 +Num+Pl+Loc:eža%>jn#duháh%>ijn K ;
 +Num+Pl+Com:eža%>jd9#duháh%>ijgujn K ;
 +Num+Pl+Com:eža%>jgujn#duháh%>ijgujn K ;

LEXICON GAVCCIDUHAT
 +Num+Sg+Nom:%>#duhát%> K ;
 +Num+Sg+Nom:%>X4#duhát%> K ;
 +Num+Ess:%>n#duháh%>in K ;
 +Num+Sg+Acc:%>X4#duháh%>a K ;
 +Num+Sg+Gen:%>X4#duhát%> K ;
 +Num+Sg+Gen:%>X4#duháh%>a K ;
 +Num+Sg+Gen:%>X4#duhát»# NUMERALCOMPOUNDS ;            ! golmmagielat
 +Num+Sg+Loc:%>X4#duháh%>is K ;
 +Num+Sg+Loc+Use/Sub:%>X4#duháh%>in K ; ! !SOUTH
 +Num+Pl+Nom:%>X4t#duháh%>at K ;
 +Num+Sg+Ill:%>X4#duháh%>ij K ;
 +Num+Sg+Com:%>X5jn#duháh%>ijn K ;
 +Num+Pl+Acc:%>X5jd9#duháh%>iX5jd K ;
 +Num+Pl+Gen:%>X5jd9#duháh%>iX5jd K ;
 +Num+Pl+Ill:%>X5jde#duháh%>ijdda K ;
 +Num+Pl+Loc:%>X5jn#duháh%>ijn K ;
 +Num+Pl+Com:%>X5jd9#duháh%>ijgujn K ;
 +Num+Pl+Com:%>X5jgujn#duháh%>ijgujn K ;



LEXICON NUPPELOHKAI
 NUPPELOHKAIGENERATOR ;
! BASICGENERATOR ;

LEXICON NUPPELOHKAIGENERATOR
nuppe#:nuppe# LOHKAI-END ;
goalmmát#:goalmmát# LOHKAI-END ;
njealját#:njealját# LOHKAI-END ;
viđát#:viđát# LOHKAI-END ;
guđát#:guđát# LOHKAI-END ;
čihččet#:čihččet# LOHKAI-END ;
gávccát#:gávccát# LOHKAI-END ;
ovccát#:ovccát# LOHKAI-END ;
logát#:logát# LOHKAI-END ;


LEXICON LOHKAI-END
logis:loh'kis OVCCIS ;
logát+A+Ord:logád VUOSTTAS ;

!LEXICON 111TO119NUPPELOHKAI
!nuppe#:nuppe# 111TO119-END ;
! BASICGENERATOR ;


!LEXICON 111TO119-END
!logis:loh'kis OVCCIS ;
!lohkái:lo NUPPELOHKAICASE ;
!logát+A+Ord:logád VUOSTTAS ;


!LEXICON NUPPELOHKAICASE
! +Num+Sg+Nom:hká%>j K ;
! +Num+Attr:%>t K ;
! +Num+Ess:hki%>n K ;
! +Num+Ess:gi%>n K ;
! +Num+Sg+Acc:hká%>j K ;
! +Num+Sg+Gen:gi%> K ;
! +Num+Sg+Gen:gi»# NUMERALCOMPOUNDS ;            ! golmmagielat
! +Num+Sg+Nom+Attr:t»# NUMERALCOMPOUNDS ;            ! golmmagielat
! +Num+Sg+Loc:gi%>s K ;
! +Num+Sg+Loc:gi%>n K ; !SUB !SOUTH
! +Num+Pl+Nom:gi%>t K ;
! +Num+Sg+Ill:hká%>j K ;
! +Num+Sg+Com:gi%>jn K ;
! +Num+Pl+Acc:gi%>X5jd K ;
! +Num+Pl+Gen:gi%>X5jd K ;
! +Num+Pl+Ill:gi%>jde K ;
! +Num+Pl+Loc:gi%>jn K ;
! +Num+Pl+Com:gi%>jgujn K ;


!LEXICON BASICGENERATOR
! K ;                   ! basic numbers
! This is intermediary, we need a tag moving solution to get
! vihttanuppelohkái    vihttanuppelohkái+Num+Sg+Nom instead of
! vihttanuppelohkái       vihtta+Num+Sg+Nomnuppelohkái as the old soluteion.
! Now we get vihtta+Num+Sg+Nom:vihttanuppelohkái
! the old tags:
! nuppe#lohkái:nuppe#lohkáj K ; ! long -teen
! nuppe#lot+Attr:nuppe#lot K ;  ! short -teen
! Cf relevant chapter in B&K to fix this.


LEXICON NUMERALCOMPOUNDS  ! numeral as first part
 NAMAT ;            ! duhatjienat, logigielat, etc. NAMAT derivs are
                    ! treated as compounds and excluded from the nonrec
                    ! variants, otherwise the PLX lexicon size explodes
 SAS ;
 NounSecond ; ! golmmačiegahas
 +Cmpnd:- # ; ! golmma-
! geardásaš:geardás DABALAS ;
! !duhat#geardásaš
! jahkásaš:jahkás DABALAS ;


! Ordinal numbers
! ---------------


LEXICON num-ordinal
vuosttas+A+Ord:vuosttas VUOSTTAS ;
vuosttaš+A+Ord:vuosttaž VUOSTTAS ;
nubbi+A+Ord:nubbi%> nubbicase ;
goalmmát+A+Ord:goalmmád VUOSTTAS ;
njealját+A+Ord:njealjád VUOSTTAS ;
viđát+A+Ord:viđád VUOSTTAS ;
guđát+A+Ord:guđád VUOSTTAS ;
čihččet+A+Ord:čihččed VUOSTTAS ;
gihččet+A+Ord:gihččed VUOSTTAS ;
gávccát+A+Ord:gávccád VUOSTTAS ;
ovccát+A+Ord:ovccád VUOSTTAS ;
!logát+A+Ord:logád VUOSTTAS ;
!čuođát+A+Ord:čuođád VUOSTTAS ;
!duháhat+A+Ord:duháh VUOSTTAS ;
!millijovnnat+A+Ord:millijovnnag VUOSTTAS ;
!miljonat+A+Ord:miljonag VUOSTTAS ;

LEXICON VUOSTTAS
 :%> GAPPUS0 ;
 :%> GAPPUS- ;
! +A: EABBO/EAMOS ; ! No comparatives here
 +Attr:%> K ;

! Collective numerals
! ---------------

LEXICON num-collective
ovttas:ok'tas OVCCIS ;
guovttis+N+Coll+Sg+Nom:guovttes%> K ;
guovttis:guok'tis GUOVTTIS ;
golmmas:golbmas OVCCIS ;
njealjis:njealljis OVCCIS ;
viđas:vi VIDAS ;
guđas:gu VIDAS ;
čiežas:čiehččas%> CIEZAS ;
čiežas:čieh'čas OVCCIS ;
giežas:gieh'čas OVCCIS ;
gávccis:gák'cis OVCCIS ;
ovccis:ok'cis OVCCIS ;

LEXICON CIEZAS ! Collective numerals
 +N+Coll+Sg+Gen:a K ;
 +N+Coll+Sg+Gen+Use/Sub: K ;  !
 +N+Coll+Sg+Acc:a K ;
 +N+Coll+Sg+Acc+Use/Sub: K ;  !
 +N+Coll+Pl+Nom:at K ;
 +N+Coll+Sg+Ill:ij K ;
 +N+Coll+Sg+Loc:is K ;
 +N+Coll+Sg+Loc+Use/Sub:in K ;  ! !SOUTH
 +N+Coll+Sg+Com:ijn K ;
 +N+Coll+Pl+Gen:iX5jd K ;
 +N+Coll+Pl+Acc:iX5jd K ;
 +N+Coll+Pl+Ill:ijdda K ;
 +N+Coll+Pl+Loc:ijn K ;
 +N+Coll+Pl+Loc+Use/Sub:ijs K ;  ! !SOUTH
 +N+Coll+Pl+Com:ijgujn K ;
 +Sg+Nom: PxC ;
 +CmpN/SgG:a R ;  !compound also for these
 +CmpN/SgG: R ;  !compound also for these
 +Sg+Gen: PxC ;
 +Sg+Acc: PxC ;
 +Sg+Ill:asa%> PxV ;
 +Pl+Nom:ijddá%> Px1V ;
 +Sg+Loc:istti%> PxV ;
 +Sg+Com:ijnni%> PxV ;
! +Pl+Nom:ijddi%> PxV ;
 +Pl+Gen:ijddi%> PxV ;
 +Pl+Acc:ijddi%> PxV ;
 +Pl+Ill:ijddás%> PxC ;
 +Pl+Loc:ijnni%> PxV ;
 +Pl+Com:ijddi%> PxPlComV1 ;


LEXICON VIDAS ! Collective numerals
 +N+Coll+Sg+Nom:đas%> K ;
 +N+Coll+Ess:đas%>in K ;
 +N+Coll+Sg+Gen:httas%>a K ;
 +N+Coll+Sg+Gen+Use/Sub:httas%> K ;  !
 +N+Coll+Sg+Acc:httas%>a K ;
 +N+Coll+Sg+Acc+Use/Sub:httas%> K ;  !
 +N+Coll+Pl+Nom:httas%>at K ;
 +N+Coll+Sg+Ill:httas%>ij K ;
 +N+Coll+Sg+Loc:httas%>is K ;
 +N+Coll+Sg+Loc+Use/Sub:httas%>in K ;  ! !SOUTH
 +N+Coll+Sg+Com:httas%>ijn K ;
 +N+Coll+Pl+Gen:httas%>iX5jd K ;
 +N+Coll+Pl+Acc:httas%>iX5jd K ;
 +N+Coll+Pl+Ill:httas%>ijdda K ;
 +N+Coll+Pl+Loc:httas%>ijn K ;
 +N+Coll+Pl+Loc+Use/Sub:httas%>ijs K ;  ! !SOUTH
 +N+Coll+Pl+Com:httas%>ijgujn K ;
 +Sg+Nom:httas%> PxC ;
 +CmpN/SgG:httas%>a R ;  !compound also for these
 +CmpN/SgG:httas%> R ;  !compound also for these
 +Sg+Gen:httas%> PxC ;
 +Sg+Acc:httas%> PxC ;
 +Sg+Ill:httas%>asa PxV ;
 +Pl+Nom:httas%>ijddá%> Px1V ;
 +Sg+Loc:httas%>istti%> PxV ;
 +Sg+Com:httas%>ijnni%> PxV ;
! +Pl+Nom:httas%>ijddi%> PxV ;
 +Pl+Gen:httas%>ijddi%> PxV ;
 +Pl+Acc:httas%>ijddi%> PxV ;
 +Pl+Ill:httas%>ijddás%> PxC ;
 +Pl+Loc:httas%>ijnni%> PxV ;
 +Pl+Com:httas%>ijddi%> PxPlComV1 ;



! Imprecise numbers
! -----------------

LEXICON num-imprecise
gallát+A+Ord:gallád VUOSTTAS ;
máŋ0ga#nuppe#lohkái:máŋ'ga GOLBMANUPPELOHKAI ;
máŋ0ga#logi:máŋ'ga GOLBMALOGI ;
máŋ0ga#čuođi:máŋ'ga GOLBMACUODI ;
máŋ0ga#nuppe#lohkái#:máŋ'ga#nuppe#lohkái# DUHAT ;
máŋ0ga#logi#:máŋ'ga#logi# DUHAT ;
máŋ0ga#duhát:máŋ'ga GOLBMADUHAT ;
máŋ0ga#čuođi#:máŋ'ga#čuođi# DUHAT ;
máŋga#logi#+Num+Sg+Nom+Attr:máŋgga#lot# NUMERALCOMPOUNDS ;
 máŋga#logi#+Num+Sg+Nom+Attr+Use/Sub:máŋggaloht# NUMERALCOMPOUNDS ;          !
máŋga#logi#+Num+Sg+Gen:máŋggalogi# NUMERALCOMPOUNDS ;
moadde#nuppe#lohkái:moadd GUOKTENUPPELOHKAI ;
moadde#logi:moadd GUOKTELOGI ;
moadde#čuođi:moadd GUOKTECUODI ;
moadde#nuppe#lohkái#:moadde#nuppe#lohkái# DUHAT ;
moadde#logi#:moadde#logi# DUHAT ;
moadde#duhát:moadd GUOKTEDUHAT ;
moadde#čuođi#:moadde#čuođi# DUHAT ;
moadde#logi#+Num+Sg+Nom+Attr+Use/Sub:moatti%>#lot%> K ; ! !Dialect
moadde#logi#+Num+Sg+Acc+Attr+Use/Sub:moatti%>#lot%> K ; ! !Dialect
moadde#logi#+Num+Sg+Nom+Attr+Use/Sub:moatti%>#lot»# NUMERALCOMPOUNDS ; ! !Dialect
moadde#logi#+Num+Sg+Nom+Attr:moatte%>#lot»# NUMERALCOMPOUNDS ;
moadde#logi#+Num+Sg+Gen:moatti%>#logi»# NUMERALCOMPOUNDS ;
moadde#logi#+Num+Sg+Gen:moatte%>#logi»# NUMERALCOMPOUNDS ;
galle#nuppe#lohkái:gall GUOKTENUPPELOHKAI ;
galle#logi:gall GUOKTELOGI ;
galle#čuođi:gall GUOKTECUODI ;
galle#nuppe#lohkái#:galle#nuppe#lohkái# DUHAT ;
galle#logi#:galle#logi# DUHAT ;
galle#duhát:gall GUOKTEDUHAT ;
galle#čuođi#:galle#čuođi# DUHAT ;
galle#logi#+Num+Sg+Nom+Attr:galle%>#lot»# NUMERALCOMPOUNDS ;
galle#logi#+Num+Sg+Nom+Attr:galle%>#logi»# NUMERALCOMPOUNDS ;
máŋ0ga:máŋ'ga GOLBMA ;
moadde:moadd GUOKTE ;
gal0le:gal'l GUOKTE ;
 beal-nup+Num+Use/Sub:beal%-nup9%> # ; ! ! ad hoc
beannot+Num+Sg+Nom:beannot%> # ;
beannot+Num+Sg+Gen:beannot%> # ;
beannot+Num+Sg+Acc:beannot%> # ;
beal#nut+Num+Sg+Nom:beal#nut%> # ;
beal#nut+Num+Sg+Gen:beal#nut%> # ;
beal#nut+Num+Sg+Acc:beal#nut%> # ;
beal#goalmmát+A+Ord:beal#goalmmád VUOSTTAS ;
beal#njealját+A+Ord:beal#njealjád VUOSTTAS ;
beal#viđát+A+Ord:beal#viđád VUOSTTAS ;
beal#guđat+A+Ord:beal#guđad VUOSTTAS ;
beal#čihččet+A+Ord:beal#čihččed VUOSTTAS ;
beal#gihččet+A+Ord:beal#gihččed VUOSTTAS ;
beal#gávccát+A+Ord:beal#gávccád VUOSTTAS ;
beal#ovccát+A+Ord:beal#ovccád VUOSTTAS ;
beal#logát+A+Ord:beal#logád VUOSTTAS ;
beannot#+Num+Attr:beannot»# SAS ;
beal#nut#+Num+Attr:beal#nut»# SAS ;
beal#goalmmát#+A+Ord+Attr:beal#goalmmát»# SAS ;
beal#njealját#+A+Ord+Attr:beal#njealját»# SAS ;
beal#viđát#+A+Ord+Attr:beal#viđát»# SAS ;
beal#guđat#+A+Ord+Attr:beal#guđat»# SAS ;
beal#čihččet#+A+Ord+Attr:beal#čihččet»# SAS ;
beal#gihččet#+A+Ord+Attr:beal#gihččet»# SAS ;
beal#gávccát#+A+Ord+Attr:beal#gávccát»# SAS ;
beal#ovccát#+A+Ord+Attr:beal#ovccát»# SAS ;
beal#logát#+A+Ord+Attr:beal#logát»# SAS ;
loge#mat+Num+Attr:loge%>#mat%> K ;





! Arabic numerals
! ---------------


LEXICON NUM-PREFIXES                                        !^C^
 §+Use/Circ:§ ARABIC;   ! §24                                    !
 §§+Use/Circ:§§ ARABIC;  ! §§24                                   !
 §% +Use/Circ:§%  ARABIC; ! § 24                                   !
 §§% +Use/Circ:§§%  ARABIC; ! §§ 24                                  !
 %-+Use/Circ:%- ARABIC;  ! -24                                    !
 %‒+Use/Circ:%‒ ARABIC;  ! -24 U
 %–+Use/Circ:%– ARABIC;  ! -24 U
 %—+Use/Circ:%— ARABIC;  ! -24 U
 %―+Use/Circ:%― ARABIC;  ! -24 U
 %++Use/Circ:%+ ARABIC;  ! <plus>24                                    !
 %-% +Use/Circ:%-%  ARABIC; ! - 24                                  !
 %‒% +Use/Circ:%‒%  ARABIC; ! - 24 2012                             !
 %–% +Use/Circ:%–%  ARABIC; ! - 24 2013                             !
 %—% +Use/Circ:%—%  ARABIC; ! - 24 2014                             !
 %―% +Use/Circ:%―%  ARABIC; ! - 24 2015                             !
 %+% +Use/Circ:%+%  ARABIC; ! <plus> 24                                  !
 %*+Use/Circ:%* ARABIC;  ! *24                                    !
 %$+Use/Circ:%$ ARABIC;  ! $24  ! And the Euro?                   !
 %<+Use/Circ:%< ARABIC;  ! <24                                    !
 %>+Use/Circ:%>7    ARABIC ;  ! >24                                !
 %.+Use/Circ:%. ARABIC;  ! s.24                                  !



LEXICON ARABIC  !^C^
< [%0|1|2|3|4|5|6|7|8|9] >  ARABICLOOP ; !^C^
< [1|2|3|4|5|6|7|8|9|%0] >   ARABICLOOPORD ;	!^C^		
< [1|2|3|4|5|6|7|8|9|%0] >   ARABICLOOPCOLL ;	!^C^		

LEXICON ARABICLOOP      !^C^
 +Use/Circ: ARABIC ;        !
 %-+Use/Sub+Use/Circ:%- ARABIC;          ! 1-2    multipart numbers         	!                 !
 %.%-+Use/Sub+Use/Circ:%.%- ARABIC;          ! 1.-2   multipart numbers           !                 !
 %-% +Use/Sub+Use/Circ:%-%  ARABIC;          ! 1- 2   multipart numbers        	!                 !
 % %-+Use/Sub+Use/Circ:% %- ARABIC;          ! 1 -2   multipart numbers        	!                 !
 % %-% +Use/Sub+Use/Circ:% %-%  ARABIC;          ! 1 - 2  multipart numbers        	!                 !
 % %-%-% +Use/Sub+Use/Circ:% %-%-%  ARABIC;          ! 1 -- 2 multipart numbers       	!                  !
 % %-+Use/Sub+Use/Circ:% %- ARABICDELIMITER; ! 1 -    multipart numbers - "1 - :s"?  !	!
 % %-%-+Use/Sub+Use/Circ:% %-%- ARABICDELIMITER; ! 1 --   multipart numbers        	!                 !
 %.+Use/Sub+Use/Circ:%. ARABIC;                                            	!                 !
 %,+Use/Sub+Use/Circ:%, ARABIC;                                            	!                 !
 %+Use/Sub+Use/Circ:      ARABIC ;                                            	!                 !
 % +Use/Sub+Use/Circ:%  ARABIC;    ! Allowing for "23 500".                	!                 !
 +Use/Circ: ARABIC ;    ! Allowing for "23 500" w/nbsp (init char = alt-space)          !
 %/+Use/Circ:%/ ARABIC;    ! 24/12                                                         !
 %/% +Use/Circ:%/%  ARABIC;    ! 24/ 12                                                        !
 % %/+Use/Circ:% %/ ARABIC;    ! 24 /12                                                        !
 '7+Use/Circ:'7 ARABIC;    ! Since ' denotes cons.grad. This is not optimal either.         !
 %-+Num+Use/Circ:%-  Rreal_hyph    ; ! Number compounds, with hyphen                            !
 %-+Num+Use/Circ:%-  Rreal_nonhyph ; ! Hyphen also when other than arabic have not              !
! +A+Ord:%.   # ;                                                                     !^C^
 ,%-+Num+Use/Circ:,%- ARABICCASE ;     ! 10,-                                                 !
 ,%-+Num+Use/Sub+Use/Circ:.%- ARABICCASE ;     ! 10.- It is wrong, but written.                 !  !
 %%+Num+Nom+Use/Circ:%%     ARABICDELIMITER ; ! 50%. It is wrong, but 75 % of us write "75%". !
 % %%+Num+Nom+Use/Circ:% %% ARABICDELIMITER ; ! the correct ones as well... 50 % etc.         !
 +Num+Use/Circ:             ARABICDELIMITER ; ! list of number-case delimiters                !

LEXICON ARABICLOOPORD				!^C^
 +A+Ord+Use/Circ:%. # ;							 !
 +A+Ord+Use/Circ: ARABICDELIMITERORD ;                    !

LEXICON ARABICLOOPCOLL				!^C^
 +N+Coll+Use/Circ: ARABICDELIMITERCOLL ;                 !


LEXICON ARABICDELIMITER ! blank + 3 delim, what does the lg counc prefer? !^C^
 +Use/Sub+Use/Circ+Use/NG: ARABICCASE ; ! This is the 1984s case.     	!                !
 %:+Use/Circ:%:   ARABICCASE ; ! This is the 1984:s case.                    !
 +Use/Circ:     ARABICCASE0 ; ! This is the 1984 case.                    !
 '7+Use/Sub+Use/Circ+Use/NG:'7   ARABICCASE ; ! This is the 1984's case.   	!      !           !
 %-+Use/Sub+Use/Circ+Use/NG:%-   ARABICCASE ; ! This is the 1984-s case.   	!      !           !
 %-+Use/Sub+Use/Circ+Use/NG:%-   NUMERALCOMPOUNDS ; ! 6-jáhkasaš           	!      !           !

LEXICON ARABICDELIMITERORD                                                      !^C^
 +Use/Sub+Use/Circ+Use/NG: ARABICCASEORD ; ! This is the 1984s case.     	!                !
 %:+Use/Circ:%:   ARABICCASEORD ; ! This is the 1984:s case.                    !
! :     ARABICCASE0 ; ! This is the 1984 case.                    !^C^
 '7+Use/Sub+Use/Circ+Use/NG:'7   ARABICCASEORD ; ! This is the 1984's case.   	!      !           !
 %-+Use/Sub+Use/Circ+Use/NG:%-   ARABICCASEORD ; ! This is the 1984-s case.   	!      !           !

LEXICON ARABICDELIMITERCOLL                                                   !^C^
 +Use/Sub+Use/Circ+Use/NG: ARABICCASECOLL ; ! This is the 1984s case.     	!                !
 +Use/Circ:%:   ARABICCASECOLL ; ! This is the 1984:s case.                    !
! :     ARABICCASE0 ; ! This is the 1984 case.                    !^C^
 +Use/Sub+Use/Circ+Use/NG:'7   ARABICCASECOLL ; ! This is the 1984's case.   	!      !           !
 +Use/Sub+Use/Circ+Use/NG:%-   ARABICCASECOLL ; ! This is the 1984-s case.   	!      !           !

LEXICON ARABICCASE0
 +Sg+Nom+Use/Circ:%> # ;                      	                  !
 +Sg+Gen+Use/Circ:%> # ;                      	                   !
 +Sg+Acc+Use/Circ:%> # ;                                          !


LEXICON ARABICCASE                                    !^C^
 f+Nom+Use/Sub+Use/Circ:f # ;     ! s. 123f.          	!                   !
 ff+Nom+Use/Sub+Use/Circ:ff # ;     ! s. 123ff.        	!                   !
 b+Sg+Nom+Use/Sub+Use/Circ:b # ;     ! § 123b         	!                   !
 c+Sg+Nom+Use/Sub+Use/Circ:c # ;     ! § 123c         	!                   !
 d+Sg+Nom+Use/Sub+Use/Circ:d # ;     ! § 123d         	!                   !
 e+Sg+Nom+Use/Sub+Use/Circ:e # ;     ! § 123e         	!                   !
 +Sg+Nom+Use/Sub+Use/Circ: # ;                        	!                  !
 š+Sg+Nom+Use/Sub+Use/Circ:š # ;                      	!                  !
 +Sg+Gen+Use/Sub+Use/Circ: # ;                       	!                   !
 +Sg+Acc+Use/Sub+Use/Circ: # ;                       	!                   !
 +Sg+Gen+Use/Sub+Use/Circ+Use/NG:'7 # ;                     	!                    !       E00 = '
 +Sg+Gen+Use/Sub+Use/Circ+Use/NG:’ # ;                     	!                    ! optio-B07 = ’
 +Sg+Gen+Use/Sub+Use/Circ+Use/NG:a # ; ! ! But here 123a 123
 +Sg+Acc+Use/Sub+Use/Circ+Use/NG:a # ; !                                !
 +Sg+Gen+Use/Sub+Use/Circ+Use/NG:ža # ;                  	!                      !
 +Sg+Acc+Use/Sub+Use/Circ+Use/NG:ža # ;                  	!                      !
 +Sg+Ill+Use/Circ+Use/NG:%>i # ;                                         !
 +Sg+Ill+Use/Sub+Use/Circ:ij # ;     !                               !
 +Sg+Ill+Use/Sub+Use/Circ+Use/NG:žij # ;                 	!                      !
 +Sg+Ill+Use/Sub+Use/Circ+Use/NG:áj # ; ! ! Testing over the weekend.       !
 +Sg+Loc+Use/Circ:%>s K ;                                         !
 +Sg+Loc+Use/Sub+Use/Circ+Use/NG:is K ;     !                               !
 +Sg+Loc+Use/Sub+Use/Circ+Use/NG:žis K ;                 	!                      !
 +Sg+Loc+Use/Sub+Use/Circ+Use/NG:as # ;     !                               !
 +Sg+Com+Use/Circ:%>in # ;                                        !
 +Sg+Com+Use/Sub+Use/Circ+Use/NG:žijn # ;                	!                      !
 +Sg+Com+Use/Sub+Use/Circ+Use/NG:ain # ; !                                  !
 +Sg+Ess+Use/Circ:%>n # ;                                         !
 +Sg+Ess+Use/Sub+Use/Circ+Use/NG:žin # ;                	!                       !
 +Sg+Ess+Use/Sub+Use/Circ+Use/NG:an # ; !                                     !
 +Pl+Nom+Use/Circ:%>t       K ; !
 +Pl+Gen+Use/Sub+Use/Circ:ijd9    K ;  ! !
 +Pl+Gen+Use/Circ+Use/NG:%>id9       K ; !
 +Pl+Acc+Use/Sub+Use/Circ:ijd9     K ; ! !
 +Pl+Acc+Use/Circ+Use/NG:%>id9       K ; !
 +Pl+Ill+Use/Sub+Use/Circ:ijde   K ; ! ! ! 100:iide čuđiide
 +Pl+Ill+Use/Sub+Use/Circ+Use/NG:ijdda  K ; ! ! !1000:idda duháhiidda
 +Pl+Ill+Use/Circ+Use/NG:%>ide    K ;  ! ! 100:iide čuđiide
 +Pl+Ill+Use/Sub+Use/Circ+Use/NG:idda   K ;  ! !1000:idda duháhiidda	!
 +Pl+Loc+Use/Circ:%>in       K ; !
 +Pl+Com+Use/Circ:%>igujn  K ; !
 
 LEXICON ARABICCASEORD							!^C^
 +Sg+Gen+Use/Circ:%>da K ;  !
 +Sg+Acc+Use/Circ:%>da K ;  !
 +Sg+Ill+Use/Circ:%>dij K ; !
 +Sg+Loc+Use/Circ:%>dis K ;   !
 +Sg+Com+Use/Circ:%>dijn K ;  !
 +Sg+Ess+Use/Circ:%>din K ;   !
 +Pl+Nom+Use/Circ:%>dat K ; !
 +Pl+Gen+Use/Circ:%>dijd9 K ; !
 +Pl+Acc+Use/Circ:%>dijd9 K ; !
 +Pl+Ill+Use/Circ:%>dijdda K ; !
 +Pl+Loc+Use/Circ:%>dijn       K ; !
 +Pl+Com+Use/Circ:%>digujn  K ; !
 
 LEXICON ARABICCASECOLL							!^C^
 +Sg+Gen+Use/Circ:%>sa K ;  !
 +Sg+Acc+Use/Circ:%>sa K ;  !
 +Sg+Ill+Use/Circ:%>sij K ; !
 +Sg+Loc+Use/Circ:%>sis K ;   !
 +Sg+Com+Use/Circ:%>sijn K ;  !


! The Roman numerals !
! ------------------ !

LEXICON ROMAN                                !^C^
 +Use/Circ: ROM-THOUSAND ;                             !
 +Use/Circ: ROM-HUNDRED ;                             !
 +Use/Circ: ROM-TEN ;                                 !
 +Use/Circ: ROM-ONE ;                                 !

LEXICON ROM-THOUSAND                          !^C^
 M+Use/Circ:M ROM-THOUSAND-TAG;                     !
 MM+Use/Circ:MM ROM-THOUSAND-TAG;                     !
 MMM+Use/Circ:MMM ROM-THOUSAND-TAG;                     !
 MMMM+Use/Circ:MMMM ROM-THOUSAND-TAG;                 !
 MMMMM+Use/Circ:MMMMM ROM-THOUSAND-TAG;                 !

LEXICON ROM-THOUSAND-TAG                    !^C^
 +Use/Circ: ROMNUMTAG ;                             !
 +Use/Circ: ROM-HUNDRED ;                             !
 +Use/Circ: ROM-TEN ;				!
 +Use/Circ: ROM-ONE ;				!
 +Use/Circ: ROM-SPLIT ;                             !

LEXICON ROM-HUNDRED                            !^C^
 C+Use/Circ:C ROM-HUNDRED-TAG;                     !
 CC+Use/Circ:CC ROM-HUNDRED-TAG;                     !
 CCC+Use/Circ:CCC ROM-HUNDRED-TAG;                     !
 CD+Use/Circ:CD ROM-HUNDRED-TAG;                     !
 D+Use/Circ:D ROM-HUNDRED-TAG;                     !
 DC+Use/Circ:DC ROM-HUNDRED-TAG;                     !
 DCC+Use/Circ:DCC ROM-HUNDRED-TAG;                     !
 DCCC+Use/Circ:DCCC ROM-HUNDRED-TAG;                     !
 CM+Use/Circ:CM ROM-HUNDRED-TAG;                     !

LEXICON ROM-HUNDRED-TAG                        !^C^
 +Use/Circ: ROMNUMTAG ;                             !
 +Use/Circ: ROM-TEN ;                                 !
 +Use/Circ: ROM-ONE ;				!
 +Use/Circ: ROM-SPLIT ;                             !

LEXICON ROM-TEN                                !^C^
 X+Use/Circ:X ROM-TEN-TAG;                         !
 XX+Use/Circ:XX ROM-TEN-TAG;                         !
 XXX+Use/Circ:XXX ROM-TEN-TAG;                         !
 XL+Use/Circ:XL ROM-TEN-TAG;                         !
 L+Use/Circ:L ROM-TEN-TAG;                         !
 LX+Use/Circ:LX ROM-TEN-TAG;                         !
 LXX+Use/Circ:LXX ROM-TEN-TAG;                         !
 LXXX+Use/Circ:LXXX ROM-TEN-TAG;                         !
 XC+Use/Circ:XC ROM-TEN-TAG;                         !

LEXICON ROM-TEN-TAG                            !^C^
 +Use/Circ: ROMNUMTAG ;                             !
 +Use/Circ: ROM-ONE ;                                 !
 +Use/Circ: ROM-SPLIT ;                             !

LEXICON ROM-ONE                                !^C^
 I+Use/Circ:I ROM-ONE-TAG;                         !
 II+Use/Circ:II ROM-ONE-TAG;                         !
 III+Use/Circ:III ROM-ONE-TAG;                         !
 IV+Use/Circ:IV ROM-ONE-TAG;                         !
 V+Use/Circ:V ROM-ONE-TAG;                         !
 VI+Use/Circ:VI ROM-ONE-TAG;                         !
 VII+Use/Circ:VII ROM-ONE-TAG;                         !
 VIII+Use/Circ:VIII ROM-ONE-TAG;                         !
 IX+Use/Circ:IX ROM-ONE-TAG;                         !

LEXICON ROM-ONE-TAG                            !^C^
 +Use/Circ: ROMNUMTAG ;                             !
! +N: ROMNUMTAG ;                         !^C^ !The Olav viđeš fix (Roman V now gets A)
 +Use/Circ: ROM-SPLIT ;                             !

! Here, we split the Roman numerals, in order to account for cases like "Kapihtal II-IV".
! We may send this first part directly to ROM-TAG below (and get the +Num tag), or we may
! send them through a second loop, identical to the first one, but marked wit "2" (the lexica
! are called 2ROMAN, etc. We do this instead of making a loop, since we do not want cases
! like "II-IV-VI-VII-IX". If that should turn out to be a good idea, a loop would do the
! trick.

LEXICON ROM-SPLIT                            !^C^
 +Use/Circ:%- 2ROMAN ; ! II-VI, etc.                    !


! Here goes loop 2.

LEXICON 2ROMAN                                !^C^
 +Use/Circ: 2ROM-THOUSAND ;                         !
 +Use/Circ: 2ROM-HUNDRED ;                             !
 +Use/Circ: 2ROM-TEN ;                                  !
 +Use/Circ: 2ROM-ONE ;                                  !

LEXICON 2ROM-THOUSAND                       !^C^
 M+Use/Circ:M 2ROM-THOUSAND-TAG;                     !
 MM+Use/Circ:MM 2ROM-THOUSAND-TAG;                     !
 MMM+Use/Circ:MMM 2ROM-THOUSAND-TAG;                 !
 MMMM+Use/Circ:MMMM 2ROM-THOUSAND-TAG;                 !
 MMMMM+Use/Circ:MMMMM 2ROM-THOUSAND-TAG;                 !

LEXICON 2ROM-THOUSAND-TAG                    !^C^
 +Use/Circ: ROMNUMTAG ;                             !
 +Use/Circ: 2ROM-HUNDRED ;                             !
 +Use/Circ: 2ROM-TEN ;				   !
 +Use/Circ: 2ROM-ONE ;				!

LEXICON 2ROM-HUNDRED                        !^C^
 C+Use/Circ:C 2ROM-HUNDRED-TAG;                     !
 CC+Use/Circ:CC 2ROM-HUNDRED-TAG;                     !
 CCC+Use/Circ:CCC 2ROM-HUNDRED-TAG;                     !
 CD+Use/Circ:CD 2ROM-HUNDRED-TAG;                     !
 D+Use/Circ:D 2ROM-HUNDRED-TAG;                     !
 DC+Use/Circ:DC 2ROM-HUNDRED-TAG;                     !
 DCC+Use/Circ:DCC 2ROM-HUNDRED-TAG;                     !
 DCCC+Use/Circ:DCCC 2ROM-HUNDRED-TAG;                 !
 CM+Use/Circ:CM 2ROM-HUNDRED-TAG;                     !

LEXICON 2ROM-HUNDRED-TAG                    !^C^
 +Use/Circ: ROMNUMTAG ;                             !
 +Use/Circ: 2ROM-TEN ;                                 !
 +Use/Circ: 2ROM-ONE ;				!
LEXICON 2ROM-TEN                               !^C^
 X+Use/Circ:X 2ROM-TEN-TAG;                           !
 XX+Use/Circ:XX 2ROM-TEN-TAG;                          !
 XXX+Use/Circ:XXX 2ROM-TEN-TAG;                         !
 XL+Use/Circ:XL 2ROM-TEN-TAG;                          !
 L+Use/Circ:L 2ROM-TEN-TAG;                           !
 LX+Use/Circ:LX 2ROM-TEN-TAG;                          !
 LXX+Use/Circ:LXX 2ROM-TEN-TAG;                         !
 LXXX+Use/Circ:LXXX 2ROM-TEN-TAG;                        !
 XC+Use/Circ:XC 2ROM-TEN-TAG;                          !

LEXICON 2ROM-TEN-TAG                           !^C^
 +Use/Circ: ROMNUMTAG ;                               !
 +Use/Circ: 2ROM-ONE ;                                 !

LEXICON 2ROM-ONE                               !^C^
 I+Use/Circ:I 2ROM-ONE-TAG;                           !
 II+Use/Circ:II 2ROM-ONE-TAG;                          !
 III+Use/Circ:III 2ROM-ONE-TAG;                         !
 IV+Use/Circ:IV 2ROM-ONE-TAG;                         !
 V+Use/Circ:V 2ROM-ONE-TAG;                           !
 VI+Use/Circ:VI 2ROM-ONE-TAG;                          !
 VII+Use/Circ:VII 2ROM-ONE-TAG;                         !
 VIII+Use/Circ:VIII 2ROM-ONE-TAG;                        !
 IX+Use/Circ:IX 2ROM-ONE-TAG;                          !

LEXICON 2ROM-ONE-TAG                           !^C^
 +Use/Circ: ROMNUMTAG ;                               !

LEXICON ROMNUMTAG                              !^C^
 +Num+Nom+Use/Circ:%> # ;                              !
 +Num+Gen+Use/Circ:%> # ;                              !
 +Num+Acc+Use/Circ:%> # ;                              !
 +A+Ord+Use/Circ:%.%> # ;                              ! !III. as ordinal.
 +A+Ord+Use/Circ:%> # ;                                ! !Looking for trouble...
 +Num+Use/Circ:%: ROMNUMTAGOBL ;                     !
 +Num+Use/Circ:'7 ROMNUMTAGOBL ;                     !
 +Num+Use/Circ:%- ROMNUMTAGOBL ;                     !
 +Num+Use/Circ:%´ ROMNUMTAGOBL ;                     !
! +Num:   ROMNUMTAGOBL ;                     !^C^

LEXICON ROMNUMTAGOBL                           !^C^
 +Gen+Use/Sub+Use/Circ:%>a # ; ! ! But here 123a 123
 +Acc+Use/Sub+Use/Circ:%>a # ; !                                 !
 +Ill+Use/Circ:%>i # ;                                  ! 
 +Ill+Use/Sub+Use/Circ:%>ij # ; !                                !
 +Ill+Use/Sub+Use/Circ:%>áj # ; !                                !
 +Loc+Use/Circ:%>s # ;                                  !
 +Com+Use/Circ:%>in # ;                                 !
 +Ess+Use/Circ:%>n # ;                                  !




! A final section with some isolated numeral expresssions !
! ------------------------------------------------------- !


LEXICON ISOLATED-NUMEXP                        !^C^
 ½+Num+Use/Circ:½ # ;                                 !
 ¹+Num+Use/Circ:¹ # ;                                 !
 ²+Num+Use/Circ:² # ;                                 !
 ³+Num+Use/Circ:³ # ;                                 !
 ¼+Num+Use/Circ:¼ # ;                                 !
¾+Num:¾ # ;
! Divvun & Giellatekno - open source grammars for Sámi and other languages
! Copyright © 2000-2010 The University of Tromsø & the Norwegian Sámi Parliament
! http://giellatekno.uit.no & http://divvun.no
!
! This program is free software; you can redistribute and/or modify
! this file under the terms of the GNU General Public License as published by
! the Free Software Foundation, either version 3 of the License, or
! (at your option) any later version. The GNU General Public License
! is found at http://www.gnu.org/licenses/gpl.html. It is
! also available in the file $GTHOME/LICENSE.txt.
!
! Other licensing options are available upon request, please contact
! giellatekno@hum.uit.no or divvun@samediggi.no

! ============================= !
! File containing abbreviations !
! ============================= !

! Lexica for adding tags and periods
! ----------------------------------

! Splitting in 4 groups, because of the preprocessor
! - - - - - - - - - - - - - - - - - - - - - - - - - 

LEXICON Abbreviation
ITRAB ; 
TRNUMAB ;
TRAB ; 
NOAB ; 

! Now splitting according to POS, and according to dot or not
! - - - - - - - - - - - - - - - - - - - - - - - - - - - - - -

! First collecting POS info, *-noun, *-adv, etc.
! Also splitting when in doubt: -noun-adj => -noun and -adj
! Then pointing to two contlexes, a dot-one and a non-dot-one.

LEXICON ab ! No POS, don't know what pos
ab-nodot ;
ab-dot ;

! Some of these POS
!LEXICON ab-noun-adj
! ab-noun ;
! ab-adj ;

LEXICON ab-dot-noun-adj
ab-dot-noun ;
ab-dot-adj ;

LEXICON ab-noun
ab-nodot-noun ;
ab-dot-noun ;

LEXICON ab-adj
ab-nodot-adj ;
ab-dot-adj ;

LEXICON ab-adv
ab-nodot-adv ;
ab-dot-adv ;

LEXICON ab-num
ab-nodot-num ;
ab-dot-num;

!still not in use.
!LEXICON ab-cc
!ab-nodot-cc ;
!ab-dot-cc ;


! Here come POS and Case tags, and no period.

LEXICON ab-nodot-noun ! The bulk 
+N+ABBR+Attr:%> # ; ! no period, that is. 
+N+ABBR+Nom:%> # ; ! no period, that is.
+N+ABBR+Acc:%> # ; ! no period, that is.
+N+ABBR+Gen:%> # ; ! no period, that is.
+N+ABBR+Ill:%>%:i # ; ! no period, that is.
+N+ABBR+Loc:%>%:s # ; ! no period, that is.
+N+ABBR+Com:%>%:in # ; ! no period, that is.
+N+ABBR+Ess:%>%:n # ; ! no period, that is.
+N+ABBR+Ill+Use/Sub:%>%:ii # ; ! no period, that is. !
+N+ABBR+Loc+Use/Sub:%>%:as # ; ! no period, that is. !
+N+ABBR+Com+Use/Sub:%>%:ain # ;! no period, that is. !
+N+ABBR+Ess+Use/Sub:%>%:an # ; ! no period, that is. !
+N+ABBR:%>%- RAbbr ;

LEXICON ab-nodot-adj
!+ABBR:%> # ; ! no period, that is.
+A+ABBR+Attr:%> # ; ! no period, that is. 
+A+ABBR+Nom:%> # ; ! no period, that is.
+A+ABBR+Acc:%> # ; ! no period, that is.
+A+ABBR+Gen:%> # ; ! no period, that is.
+A+ABBR:%>%- RAbbr ;

LEXICON ab-nodot-adv
! +ABBR:%> # ; ! no period, that is.
+Adv+ABBR:%> # ; ! Adv without case, consider this.
! +Adv+ABBR+Attr:%> # ; ! no period, that is. 
! +Adv+ABBR+Nom:%> # ; ! no period, that is.
! +Adv+ABBR+Acc:%> # ; ! no period, that is.
! +Adv+ABBR+Gen:%> # ; ! no period, that is.
! +Adv+ABBR:%>%- RAbbr ;

LEXICON ab-nodot-num
!+ABBR:%> # ; ! no period, that is.
+Num+ABBR+Nom:%> # ; ! no period, that is.
+Num+ABBR+Acc:%> # ; ! no period, that is.
+Num+ABBR+Gen:%> # ; ! no period, that is.
+Num+ABBR:%>%- RAbbr ;


! Still not in use.
!LEXICON ab-nodot-cc
! +ABBR+CC:%> # ; ! no period, that is. 

LEXICON ab-nodot ! default
!+ABBR:%> # ; ! no period, that is.
+ABBR+Attr:%> # ; ! no period, that is. 
+ABBR+Nom:%> # ; ! no period, that is.
+ABBR+Acc:%> # ; ! no period, that is.
+ABBR+Gen:%> # ; ! no period, that is.
+ABBR:%>%- RAbbr ;


! Here come POS and Case tags, with the period added.

LEXICON ab-dot ! Default
+ABBR+Attr:%.%> # ; 
+ABBR+Nom:%.%> # ; 
+ABBR+Acc:%.%> # ; 
+ABBR+Gen:%.%> # ; 

LEXICON ab-dot-noun ! This is the lexicon for abbrs that must have a period.
+N+ABBR+Attr:%.%> # ; 
+N+ABBR+Nom:%.%> # ; 
+N+ABBR+Acc:%.%> # ; 
+N+ABBR+Gen:%.%> # ; 
+N+ABBR+Ill:%.%>%:i # ; 
+N+ABBR+Loc:%.%>%:s # ; 
+N+ABBR+Com:%.%>%:in # ; 
+N+ABBR+Ess:%.%>%:n # ; 
+N+ABBR+Ill+Use/Sub:%.%>%:ii # ; !
+N+ABBR+Loc+Use/Sub:%.%>%:as # ; !
+N+ABBR+Com+Use/Sub:%.%>%:ain # ; !
+N+ABBR+Ess+Use/Sub:%.%>%:an # ; !
+N+ABBR:%>%- RAbbr ;

! The idea is that the nominal ones may have case, like e.g. P.E.N. 

LEXICON ab-dot-adj ! This is the lexicon for abbrs that must have a period.
! +ABBR:%.%> # ; 
+A+ABBR+Attr:%.%> # ; 
+A+ABBR+Nom:%.%> # ; 
+A+ABBR+Acc:%.%> # ; 
+A+ABBR+Gen:%.%> # ; 

LEXICON ab-dot-adv ! This is the lexicon for abbrs that must have a period.
+Adv+ABBR:%.%> # ; ! Adv without case.

LEXICON ab-dot-num ! This is the lexicon for abbrs that must have a period.
! +ABBR:%.%> # ; 
+Num+ABBR+Nom:%.%> # ; 
+Num+ABBR+Acc:%.%> # ; 
+Num+ABBR+Gen:%.%> # ; 

LEXICON ab-dot-cc
+CC+ABBR:%.%> # ; 


! Then, as an afterthought, come our two verbs, gč. and vrd.

LEXICON ab-verb ! A lexicon for "gč." and perhaps also other abbreviated verbs.
ab-dot-verb ;
ab-nodot-verb ;
ab-dot-IVprfprc ;

LEXICON ab-dot-verb
+V+ABBR+TV+Imprt:%.%> # ; ! Period.

LEXICON ab-nodot-verb 
+V+ABBR+TV+Imprt:%> # ; ! No period.
! # ;

! riegádan:

LEXICON ab-dot-IVprfprc 
+V+ABBR+IV+PrfPrc:%.%> # ; ! Period.




! The abbreviation lexicon itself
! -------------------------------



! =============================================== !
! Intransitive abbreviations !
! =============================================== !

LEXICON ITRAB

! List the beginning of the alphabet, !
! in order to account for numbering !
! of paragraphs etc. !

!dm2 ab-nodot-noun ;
!du ab ; ! try to get both, failed. !
!du ab-dot ; !
!kg:kg3 ab-nodot-noun ; !
!km2 ab-nodot-noun ; !^C^
!km:km3 ab-nodot-noun ; !
!m2 ab-nodot-noun ; !^C^
!m3 ab-nodot-noun ; !^C^ ! This one should be tested
!mm2 ab-nodot-noun ; !^C^
1p+Use/Circ:1p ab-noun; ! !
2p+Use/Circ:2p ab-noun; ! !
3p+Use/Circ:3p ab-noun; ! !
a+Use/Circ:a ab; !adjektiiva ! !
a.-g+Use/Circ:a.-g ab-dot-noun; !
ref ab-dot-noun ;
a./g+Use/Circ:a./g ab-dot-noun; !
abess:ab^ess9 ab-noun ;
abl ab-noun ;
ab^str ab-adj ;
adess:ad^ess9 ab-noun ;
adj ab-noun ;
adv ab-noun ;
advl ab-noun ;
affekt ab-adj ;
akk ab-noun ;
akk/gen+Use/Circ:akk/gen ab-noun; !
akt ab ;
all ab-noun ;
am ab-dot ; !
anat ab-dot-adj ; !anatomalaš !
att ab-noun ;
attr ab-noun ;
bearj+Use/Sub:bearj9 ab-dot-noun ; ! !Bearjadat
bearjad+Use/Sub:bearjad9 ab-dot-noun ; !
bear ab-nodot-noun ; !Bearjadat
bfr ab-nodot ; !
biehttalanh ab-dot-noun ; !
a.D ab-dot-noun ;
at ab-dot-noun ;
can ab-dot-noun ;
kan ab-dot-noun ;
fob:fob9 ab-nodot-noun ;
gl.res ab-dot-noun ;
gt ab-dot-noun ;
ie ab-nodot-noun ;
Jak ab-dot-noun ;
kat ab-dot-noun ;
kl ab-dot-noun ;
korr ab-dot-noun ;
kons ab-dot-noun ;
kto ab-dot-noun ;
lc ab-nodot-noun ;
lab ab-dot-noun ;
vt ab-nodot-noun ;
govvalab ab-dot-noun ;
lat ab-dot-noun ;
doavttirgrádastip ab-dot-noun ;
liks ab-nodot-noun ;
lix ab-nodot-noun ;
lingv ab-dot-noun ;
log ab-dot-noun ;
med ab-dot-noun ;
miner ab-dot-noun ;
mod ab-dot-noun ;
mod ab-nodot-noun ;
mp ab-nodot-noun ;
nd ab-dot ;
neg ab-dot-noun ;
nto ab-dot-noun ;
obsol ab-dot-noun ;
op ab-dot-noun ;
ord ab-dot-noun ;
oss ab-dot-noun ;
pa ab-dot-noun ;
par ab-dot-noun ;
part.prf ab-dot-noun ;
pass ab-dot-noun ;
pm ab-dot-noun ;
pos ab-dot-noun ;
post ab-dot-noun ;
pp ab-dot-noun ;
ps ab-nodot-noun ;
pt ab-dot-noun ;
pts ab-dot-noun ;
pta ab-nodot-noun ;
rbl ab-nodot-noun ;
reg ab-dot-noun ;
rek ab-dot-noun ;
sch ab-nodot-noun ;
sfr ab-nodot-noun ;
sic ab-dot-noun ;
sivil#ing ab-dot-noun ;
st ab-dot-noun ;
st.dieđ ab-dot-noun ;
p.b ab-dot-noun ;
st.prp ab-dot-noun ;
tlg ab-dot-noun ;
vol ab-dot-noun ;
vulg ab-dot-noun ;
yd:yd9 ab-nodot-noun ;
biol ab-dot-adj ; 
bot ab-dot-adj ; 
Eftf ab-nodot-noun ;
Bq ab-nodot-noun ; 
bto ab-dot ; 
ráŋggáštusč ab-dot-noun ;
ráŋggáštč ab-dot-noun ;
c+Use/Circ:c ab; ! 
c/o+Use/Circ:c/o ab-nodot; ! 
ca ab-dot ; !
cal ab ; !
can$+Use/Circ:can$ ab-nodot; ! !
et ab-nodot ; !
alii ab-nodot-noun ;
cc ab-dot ; !
cea ab-dot-noun ; !
cg ab-nodot-noun ; !
cl ab-nodot-noun ; !
cm ab-nodot-noun ; !
cm3 ab-nodot-noun ;
cos ab-nodot-noun ; !
cot ab-nodot-noun ; !
co2 ab-nodot-noun ;
C% U% L8R ab-nodot ; !
d+Use/Circ:d ab; ! !
daa ab-nodot ; !
!dat ab-dot-noun ; ! more important is dat = this
dB ab-nodot ; !
dea ab-dot-noun ;
dearvvašvuođaoss:dearvvašvuođaoss9 ab-dot-noun ; !Dearvvašvuođaossodat
dearvvašvuođaosd ab-dot-noun ;
ded ab-dot-noun ; !
dem:dem9 ab ;
dept ab-dot-noun ; !
dg ab-nodot ; !
dhj ab-dot ; !
Dj ab-nodot-noun ; !disc jockey
dl ab-nodot-noun ; !
dm:dm9 ab-nodot-noun ; !desimehtar
dm2 ab-nodot-noun ;
dm² ab-nodot-noun ;
dm3 ab-nodot-noun ;
dm³ ab-nodot-noun ;
do ab-dot ; !
doaimm:doaimm9 ab-dot-noun ; !
dual ab-dot-noun ; !dualis
dub ab-dot ;
duor ab-nodot-noun ; !Duorastat
parl ab-dot-noun ;
vuos ab-nodot-noun ; !vuosárga
maŋ ab-nodot-noun ; !máŋŋebárga
mán ab-nodot-noun ; !mánnodat
dis ab-nodot-noun ; !disdat
duorast+Use/Sub:duorast ab-dot-noun; !
!dus ab-dot ; ! loc of pron
e+Use/Circ:e ab; ! !
eanadoallolávd ab-dot-noun ; !
eaŋg ab-dot-noun ;
ess:ess9 ab-noun ;
estteg ab-dot-noun ;
etc ab-dot-adv ; !
euf ab-dot ; !
f+Use/Circ:f ab; ! !
f+Use/Circ:f ab-dot; ! !
fac ab-dot-noun ; !
ff ab ; !
Fim+Use/Sub:Fim ab-nodot-noun; !
fin ab ;
fol ab-dot ; !
fr ab ; !
fuolahus#osd ab-dot-noun ; !
anestesiija#osd ab-dot-noun ;
liike#osd ab-dot-noun ;
sis#dávda#osd ab-dot-noun ;
boras#dávda#osd ab-dot-noun ;
bargiid#osd ab-dot-noun ;
leasme#dávda#osd ab-dot-noun ;
røntgen#osd ab-dot-noun ;
čotta#osd ab-dot-noun ;
fuom:fuom9 ab ;
g+Use/Circ:g ab; ! !
gaskkav+Use/Sub:gaskkav ab-dot-noun; ! !gaskkavahkku
gaskav+Use/Sub:gaskav ab-dot-noun; !
gask:gask9 ab-nodot-noun ; !gaskavahkku
dii.oahp ab-dot-noun ;
ov.sk.oahp ab-dot-noun ;
gen ab-noun ;
geogr ab-dot-adj ; !geografiijas !
geom ab-dot-adj ; !geometrihkala !š
ger ab-dot ;
ggl ab-dot ; !
ggl.cea ab-dot ;
gl ab-dot ; !
gl.rs ab-dot ; !
goall ab-dot-noun ; !Goallossátni
Gastro#lab ab-dot-noun ; !Org Gastrolaboratoria
Vahát#lab ab-dot-noun ;
Nagir#lab ab-dot-noun ;
Geađge#njár ab-nodot-noun ; !Geađgenjárga
Guovdag ab-dot-noun ; !Plc Guovdageaidnu !
Guovdg ab-dot-noun ; !Plc Guovdageaidnu !
GWh ab-nodot-noun ;
guovl ab-dot-noun ; !
h+Use/Circ:h ab; ! !
ha ab-nodot ;
Hedm ab-dot-noun ; !Plc Hedmark
hg ab-nodot-noun ; !
hl ab-nodot-noun ; !
hárv ab-dot ; !hárvenaš, hárvenaččat
Hz ab-nodot-noun ;
i+Use/Circ:i ab; ! !
ib:ib9 ab-nodot ; !
ibid:ibid9 ab-nodot ; !
id:id9 ab-nodot-noun ;
P.S ab-dot ;
id ab-dot-noun ;
ID ab-nodot-noun ;
ID ab-dot-noun ;
ill ab-noun ;
imp ab-noun ;
impers ab-dot ;
impf ab ;
imprt ab-noun ;
ind ab-noun ;
indekl ab-dot ;
inf ab ;
info ab-nodot-noun ;
ing ab-dot-noun ; !
instr ab ;
interr:interr9 ab-dot-adj ;
intr ab-dot-adj ;
ipmilbálv ab-dot-noun ;
j.d ab-dot ; !
j.d.s ab-dot ; !
j.e ab-dot ; !
j.s ab-dot ; !
j.v ab-dot-adv ;
jd ab-dot ; !
jdd ab-dot ; !
je ab-dot ; !
jed ab-dot ; !
jk1 ab-nodot ;
jk2 ab-nodot ;
jna ab-adv ; !ja nu ain !
jnv ab-adv ; !
journ ab-dot ;
Kp ab-dot ;
jr ab-dot-noun ; !junior
js ab-dot ; !
jur ab-dot-adj ; !juridihkalaš !
jv ab ; !
kb/s ab-nodot-noun ; !kilobytes per second
kb ab-nodot-noun ; !kilobyte
Kbh ab-nodot-noun ;
kg ab-nodot-noun ;
kHz ab-nodot-noun ; !
km ab-nodot-noun ;
km2 ab-nodot-noun ;
km² ab-nodot-noun ;
km3 ab-nodot-noun ;
km³ ab-nodot-noun ;
wo ab-nodot ;
kom:kom9 ab ;
komp ab-noun ;
kond ab-noun ;
konj ab-noun ;
konkr ab-dot-adj; !konkrehta
Kr ab-noun ; !
kV ab-nodot ;
kvm ab-nodot ;
kW ab-nodot-noun ;
kWh ab-nodot-noun ;
l+Use/Circ:l ab-dot-noun; !
lm ab-nodot ;
Lohk ab-dot ;
lok ab-dot-noun ; !lokatiiva
lp ab-dot-noun ; !laktapartihkkal
lád ab-dot-noun ; !lassiárvodivat
lávv+Use/Sub:lávv ab-dot-noun; !Lávvardat !
láv ab-nodot-noun ; !Lávvardat
lávvord+Use/Sub:lávvord9 ab-dot-noun ; !
Muf ab-noun ; !Musikk i Finnmark
m+Use/Circ:m ab-noun; !
m.fl ab-dot-noun ;
matem ab-dot-adj ; !matematihkalaš
mearrid ab-dot ;
Mellom^vn ab-nodot-noun ;
mg ab-nodot-noun ;
MHz ab-nodot-noun ;
milj ab-num ;
miljo ab-dot-num ;
mill ab-num ; !This is used also with dot
mKr ab-dot-noun ;
ml ab-noun ;
!mm ab-dot-noun ;
mm ab-nodot-noun ;
mm2 ab-nodot-noun ;
mm² ab-nodot-noun ;
mm3 ab-nodot-noun ;
mm³ ab-nodot-noun ;
mrd ab-num ;
!mus ab-dot-noun ; !musihkka, but Loc of pron
mV ab-nodot-noun ;
mW ab-nodot-noun ;
m2 ab-nodot-noun ;
m² ab-nodot-noun ;
m3 ab-nodot-noun ;
m³ ab-nodot-noun ;
máŋggaidl ab-dot ; 
nom:nom9 ab-noun ;
NewZ ab-dot-noun ; !New Zealand
njukč+Use/Sub:njukč ab-noun; ! !njukčamánnu
o.Kr ab-dot-adv ; !Does this exist?
o.s ab-dot-noun ;
obj ab-noun ;
od.prp ab-dot-noun ;
oss.jođ ab-dot-noun ;
ped.jođ ab-dot-noun ;
oKr ab-dot-adv ;
ol ab-dot-noun ; !ovttaidlohku
op.cit ab-dot-noun ;
osd ab-dot-noun ;
ovttaidl ab-dot-noun ;
ovttaj ab-dot-adj ;
ovttajie ab-dot-adj ;
ovttajien ab-dot-adj ;
P.E.N ab-dot-noun ;
part ab-dot-noun ; !partihkkal
partit ab-dot-noun ; !partitiiva
pc ab-noun ; !personal computer
perf ab-dot-noun ;
perš ab-dot-noun ; !peršuvdna
pers ab-dot-noun ;
pf ab-dot-noun ;
pH ab-nodot-noun ;
phil ab-dot-noun ;
philos ab-dot-noun ;
pl ab-dot-noun ;
postp ab-dot-noun ;
pot ab-noun ;
pr ab-dot ;
prep ab-dot-noun ;
pres ab-noun ;
pret ab-noun ;
prf ab-dot-noun ;
prol ab-dot-noun ;
pron ab-dot-noun ;
prot ab-dot-noun ;
prs ab-dot-noun ;
prt ab-noun ;
prv ab-dot-noun ;
pst ab-noun ;
pvc ab-nodot ;
refl ab-adj ;
rel ab-dot-noun ;
relat ab-dot-adj ; !relatiiva
relig ab-dot-noun ;
res ab-dot ;
rskr ab-dot-noun ;
ru ab-noun ;
ruoŧag ab-dot-noun ;
ry ab-noun ;
s.v ab-dot ;
sek ab-noun ;
sg ab-dot ;
sign ab-noun ;
skábm+Use/Sub:skábm9 ab-noun ; ! !Skábmamánnu
skáb:skáb9 ab-nodot-noun ; !Skábmamánnu
sl ab-dot ;
Slalom^vn ab-nodot-noun ;
sotn ab-nodot-noun ; !Sotnabeaivi
spd ab-dot-noun ;
Spd ab-dot-noun ; !
stip ab-dot-noun ;
subj ab-noun ;
subst ab-noun ;
suoi ab-nodot-noun ; !Suoidnemánnu
suoidn+Use/Sub:suoidn ab-noun; !Suoidnemánnu !
sup ab-dot-noun ;
sátnečilg ab-dot-noun ; !
tabl ab-dot-noun ;
tan ab-noun ; !tangeansa
temp ab-dot-noun ; !temporála
trans ab-dot-noun ;
transl ab-dot-noun ;
uŋgárg ab-dot-noun ;
UiB ab-nodot-noun ;
UiO ab-nodot-noun ;
UiT ab-nodot-noun ;
vk ab-nodot ;
vsu ab-dot-noun ;
Vuorká#ášše#nr ab-dot-noun ; !
váldolávdeg ab-dot-noun ; 
á+Use/Circ:á ab; ! !
áššejođih:áššejođih9 ab-noun ; !
Áššemeannud ab-dot-noun ; !
Ášše#nr ab-dot-noun ; !
č+Use/Circ:č ab; ! !
č.ortn ab-dot-noun ; !
čilg ab-dot-noun ;
čs ab-dot ; !
đ+Use/Circ:đ ab; ! !
k+Use/Circ:k ab; ! !
n+Use/Circ:n ab; ! !
o+Use/Circ:o ab; ! !
p+Use/Circ:p ab; ! !
q+Use/Circ:q ab; ! !
t+Use/Circ:t ab; ! !
u+Use/Circ:u ab; ! !
v+Use/Circ:v ab; ! !
w+Use/Circ:w ab; ! !
x+Use/Circ:x ab; ! !
y+Use/Circ:y ab; ! !
z+Use/Circ:z ab; ! !

! This set has been moved to acr-sme-lex.txt
! under LEXICON smallacro! IK

! Here comes a set of acronyms, but
! since they mix small and capital
! letters, they are listed here, and
! not generated in acr-sme-lex.txt

!Art ab-nodot ;
!Bb:Bb9 ab-nodot ;
!Bbl ab-nodot ; !Bargobirašlávdegoddi
!DnB:DnB9 ab-nodot-noun ;
!Dssn:Dssn9 ab-nodot ;
!FBb ab-nodot-noun ;
!FGb ab-nodot ;
!Flf ab-nodot ;
!FoU ab-nodot ;
!Gb ab-nodot ; !Guovddášbellodat
!Ger ab-dot-noun ;
!ImO ab-nodot-noun ;
!Jd ab-nodot-noun ;
!Ji ab-nodot-noun ;
!K-ent ab-nodot-noun ; !Kåfjord Entertainment
!KBb ab-nodot ; !Kárášjoga Bargiidbellodat
!KoKo ab-nodot ; !Sirkkus KoKo
!KoKS ab-nodot ;
!KrÁ ab-nodot ;
!KáB ab-nodot-noun ;
!LaW ab-nodot ;
!LuW ab-nodot ;
!MiF ab-nodot ; !Musikk i Finnmark
!Med-fak ab-nodot-noun ;
!MuVá ab-nodot-noun ;
!NgL ab-nodot ;
!NoKTuRNL ab-nodot ; 
!Norfu ab-nodot ;
!Or ab-nodot-noun ;
!Rp:Rp9 ab-nodot ;
!Sf ab-nodot-noun ;
!SfB ab-nodot ;
!SfF ab-nodot ;
!Sfruo ab-nodot ;
!SMSAm ab-nodot-noun ;
!StA ab-nodot ;
!SáB ab-nodot-noun ;
!SvJT:SvJT9 ab-nodot ;
!UiB:UiB9 ab-nodot-noun ;
!UiO ab-nodot-noun ;
!UiT ab-nodot-noun ;
!UiTø ab-nodot-noun ;
!Gwh:Gwh9 ab-nodot ;

! ============================================================ !
! Abbreviations that are not treated as abbreviations !
! at the end of the sentence !
! ============================================================ !

LEXICON NOAB
! This class contains homonyms, which are both intransitive 
! abbreviations and normal words. The abbreviation usage
! is less common and thus only the occurences in the middle of
! the sentnece can be considered as true cases.

du ab-dot-noun ; !dualis


! ============================================================ !
! Abreviations who are transitive in front of numerals !
! ============================================================ !

LEXICON TRNUMAB
! For abbrs for which numerals are complements, but other
! words not necessarily are. This group treats arabic numerals as
! if it were transitive but letters as if it were intransitive.
! TODO: Bug the fact that these abbrs do not distinguish between
! cap and small letters, whereast he ITRAB ones do.



Apd ab-dot-noun ; !
Aut ab-nodot-noun ;
bie ab-dot-noun ;
Bnr ab-dot-noun ; !
Dnr ab-noun ;
Enr ab-noun ;
Gielda#nr ab-dot-noun ;
Gnr ab-noun ; !
Kilde#gt ab-dot-noun ; !Kildegata
Kommune#nr ab-dot-noun ;
Pb ab-noun ; ! Postbox 
Poasta#nr ab-dot-noun ;
Post#nr ab-dot-noun ;
Rg ab-nodot-noun ;
Rt ab-dot-noun ; !
S.nr ab-noun ; !
Searvg.ped:Searvg.ped9 ab-nodot-noun ;
Suohkan#nr ab-dot-noun ;
Sál ab-noun ;
Kor ab-noun ;
Tess:Tess9 ab-noun ;
O.nr ab-noun ; !
Ášše#nr ab-dot-noun ;
alm ab-dot-adj ; !
anr ab-noun ;
bet ab-dot-noun ;
b.c ab-dot ; !b.c. 18-22
bc ab-dot ; !bc. 30-42
bnr ab-noun ; !
čk ab-dot ; !
djd ab-dot-noun ;
dmu ab-nodot-noun ; !diibmu
ds ab-dot-noun ;
enr ab-noun ;
fnr ab-noun ;
fáksa#nr ab-dot-noun ;
gnr ab-dot-noun ; !
j+Use/Circ:j ab-dot; ! !
jnr ab-dot-noun ; !
kap:kap9 ab-nodot-noun ; !
kap ab-dot-noun ; !
kr ab-noun ; !
lnr ab-noun ;
mátke#tlf ab-dot-noun ;
njuolggo#tlf ab-dot-noun ;
mk ab-noun ;
mob:mob9 ab-noun ;
nr ab-noun ; 
org.nr ab-dot-noun ;
Pk ab-dot-noun ;
pgf ab-dot-noun ;
rieg ab-dot-IVprfprc ; !riegádan
rievd ab-dot ;
rskr ab-dot-noun ;
s+Use/Circ:s ab-noun; ! !
spr ab-dot-noun ;
!su ab-dot-adv ; ! sullii. Gen of "son".
tab:tab9 ab ; ! or: Add capital Tab. !
dii ab-dot-noun ; !
tii ab-dot-noun ;
tlf ab-noun ; !Also used without dot
vnr ab-dot-noun ; !




! =============================================== !
! Transitive abbreviations !
! =============================================== !

LEXICON TRAB 
! For abbrs that always have a constituent following it.

! from here pointing to two types of TRAB: 
! TRAB heads (gč. ...) here called h-ab and h-ab-dot
! TRAB attributes (St. ...) here called ab and ab-dot or at-ab?

!
!Od ab-dot ; !
1.aman+Use/Circ:1.aman ab-dot-noun; ! !1.amanuensis
Adr ab-dot-noun ; !Adreassa
Boazod+Use/Sub:Boazod9 ab-dot-noun ; ! !XXX was ist dás?
aman ab-dot-noun ; !amanuenssa
anár ab-dot ; !anársámegiella
art ab-dot-noun ; !artihkkal, artium
ass:ass9 ab-dot-noun ; !assisteanta, assortemeanta
adr ab-dot-noun ; !adreassa
avd ab-dot-noun ; !
avd.dir ab-dot-noun ; !
Avd.dir ab-dot ; !Advelingsdirektør
b ab ; ! trab both in 12. b. 2001 and in "lea miessemánu 30. b. mearidán..."
b+ABBR+Loc:b. # ; ! Hard-coding miessemánu 1.b. čakčamánu 14. beaivái.
bd ab-dot-noun ; !
biht ab-dot-noun ; !
Bj ab-dot-noun ; !Bjørn, Bjarne
bbl ab-noun ; !Bargobirašláhka
borgem+Use/Sub:borgem ab-dot-noun; ! !
borg:borg9 ab-nodot-noun ;
bnr ab-dot-noun ;
buo ab-dot ; !
cand.mag ab-dot-noun ; !
cand.oecon ab-dot-noun ; !
cand.philol ab-dot-noun ; !
cand.real ab-dot-noun ; !
cand.scient ab-dot-noun ; !
cand.theol ab-dot-noun ; !
cand:cand ab-dot-noun ; !
Chr ab-dot ; !Christian
cuoŋom+Use/Sub:cuoŋom ab-dot-noun; ! !
cuoŋ ab-nodot-noun ;
d.l ab-dot-noun ; !
d.g ab-dot-noun ;
darj ab-dot "Ter" ; !
davvisuopm ab-dot-noun ; !
dbm ab-dot-noun ; !
dearvvašv ab-dot ; !
Dep ab-dot ; !Departemeantta
dhj ab-dot ; !dahje
dieđ ab-noun ; ! 30 %dieđ without final dot. !
dieđ.nr ab-noun ; !
dipl.ing ab-dot-noun ; !
dipl.ins ab-dot-noun ; !
dir ab-dot-noun ; !direktevra
dr ab-dot-noun ; !doktor
dr.art ab-dot-noun ; !doktor artium
esc ab-nodot-noun ;
dr.med ab-dot-noun ; !
dr.philos ab-dot-noun ; !
dr.poilit ab-dot-noun ;
dr.theol ab-dot-noun ; !
dáb ab-dot-adv ;
e.e ab-dot-adj ; !
ea ab-adj ; !
ea.ea ab-adj ; ! 15 %ea.ea without final dot.!
Edv ab-dot-noun ; !Edvard
ee ab-adv ; !
Ee ab ; !erret eará
eksp ab-dot-noun ; !Eksp. áigi
eksp.hoavd ab-dot-noun ; !
eksp.sj ab-dot-noun ; !
eren ab-dot-adj ; !
erenoamášped ab-dot ; 
evtt ab-dot-noun ; !
ex ab-noun ; !
ex.fac ab-dot-noun ;
eŋg ab-dot-noun-adj; !
fax ab-dot-noun ;
fenr ab-dot-noun ; !
fig ab-dot-noun ; !
fil.tri ab-dot-noun ; !
Gnr ab-dot-noun ;
geassem+Use/Sub:geassem ab-dot-noun; ! !
geas ab-nodot-noun ;
gen.lt ab-dot-noun ; !
genr ab-dot-noun ; !
genr.lt ab-dot-noun ; !
germ ab-dot-adj ; !
gield ab-dot-adj "Kildin" ; !
golggotm+Use/Sub:golggotm ab-dot-noun; ! !
golg:golg9 ab-nodot-noun ; !
guovvam+Use/Sub:guovvam ab-dot-noun; !
guov ab-nodot-noun ; !
gárj ab-dot-adj ; !
geahč ab-verb ; !Must accept no-dot
gč ab-verb ; ! XXX accept no-dot (?) !
Gč ab-dot-verb ; ! Reintrod. !
H.K.H ab-dot-adj ; !Hans/hennes kongelige høyhet
H.M ab-dot-adj ; !Hans/hennes majestet
h.r.adv ab-dot-noun ; !
hr ab-dot-noun ; !
inkl ab-dot-adj ; !
Innst ab-dot-noun ; !Innstilling
institušuvn ab-dot-noun ; !
isl ab-dot-noun ; !
Joh:Joh9 ab-noun ; !Johannes
Johs ab-dot-noun ; !Johannes
juovlam+Use/Sub:juovlam ab-dot-noun; ! !
juov ab-nodot-noun ;
kapt ab-dot-noun ; !
kard ab-dot-noun ; !
koord ab-dot-noun ; !
korp ab-dot-noun ; !
korpr ab-dot-noun ; !
Kr ab-dot-noun ; !Kristian, Kristin, Kristus
lekt ab-dot-noun ; !
lic ab-dot-noun ; !
lnr ab-dot-noun ; !
ltn ab-dot-noun ; !
Luk ab-noun ; !Lukas
lul ab-dot-adj ; !lullisámegiela, lulesamisk
lullisuopm ab-dot-noun ; !
lágid ab-dot-noun ; !Could be also verb
m/s ab-nodot-noun ;
mag ab-dot-noun ; !
mag.art ab-dot-noun ; !
merc ab-dot-noun ; !
Mield ab-dot-noun ; !Mieldde
miessem+Use/Sub:miessem ab-dot-noun; ! !
mies ab-nodot-noun ; !
milj ab-dot-num ; !
Miss:Miss9 ab-nodot-noun ;
mr ab-dot-noun ; !
Mr ab-dot-noun ; !
mrs ab-dot-noun ; !
Mrs ab-dot-noun ; !
ms ab-dot-noun ; !
Ms ab-dot-noun ; !
mársm ab-dot-noun ; !
ng ab-dot-noun ; !
njukčam+Use/Sub:njukčam ab-dot-noun; ! 
njuk ab-nodot-noun ; !
nuort ab-dot-adj "Skolt" ; !
nuortasuopm ab-dot-noun ; !
o.m.d ab-dot-adv ; !
oahp ab-dot-noun "teacher" ; !
oarjesuopm ab-dot-noun ; !
obl ab-dot-adj ; !
oblt ab-dot-noun ; !
Od.dieđ.nr ab-dot-noun ; !Odeldikkedieđahusa nummar
Od.prop ab-dot-noun ; !Odeldikkeproposišuvdna
Od.prp ab-dot-noun ; !Odeldikkeproposišuvdna
Od.prp.nr ab-dot-noun ; !
Od:Od9 ab-nodot-noun ; !Odelstinget
odont ab-dot-noun ; !
oecon ab-dot-noun ; !
omd ab-dot-adv ; !
omd:omd9 ab-nodot-adv ; !
ordf ab-dot-noun ; !ordførar
ossod.dir ab-dot-noun ; !ossodatdirektevra
Ot ab-dot-noun ; !
Ot.prop:Ot.prop9 ab-noun ; !
Ot.prop.nr ab-noun ; !Odelstingsproposisjon nummer
Ot.prp ab-noun ; !
Ot.prp.nr ab-noun ; !Odelstingsproposisjon nummer
Oth.prop:Oth.prop9 ab-noun ; !h?
Oth.prp ab-noun ; !
Oth:Oth9 ab-dot-noun ; !
ovd+Use/Sub:ovd ab-dot-adv; !
ovdasu ab-dot ; !
overs ab-dot-noun ; !oversatt, oversetter
ođđj ab-nodot-noun ;
ođđaj+Use/Sub:ođđaj ab-dot-noun; !
ođđajagem+Use/Sub:ođđajagem ab-dot-noun; ! !
ped ab-dot-adj ; !padagoga, pedagogihkka, pedagogalaš
pharm ab-dot-adj ; !
philol ab-dot-noun ; !
pol ab-dot-adj ; !
polit ab-dot-adj ; !
priv ab-dot-adj ; !
pro ab-noun ; !
prof ab-dot-noun ; !
Proavássb ab-dot-noun ;
prop ab-dot-noun ;
prp ab-dot-noun ; !
prp:prp9 ab-nodot-noun ; !
psychol ab-dot-noun ; !
psyk ab-dot-adj ; !
r+None:r ab-dot-IVprfprc; !
red ab-dot-noun ; !
res.kap ab-dot-noun ; !
resipr ab-dot-adj ; !resiprohka TRAB or ITRAB?
Rom:Rom9 ab-noun ; !Girje romalaččaide
Sadj.b ab-dot-noun ; !Sadjebáhppa
Sadjb ab-dot-noun ; !Sadjebáhppa
Savkadasv ab-nodot-noun ; !Savkadasveien
sb ab-dot-noun ;
Sd ab-noun ; !
Sd.dieđ.nr ab-noun ; !Stuorradikkedieđahus nummer
Sd.prp ab-noun ; !
Sd.prp.nr ab-noun ; !
Seb ab-dot-noun ; !Sebastian, Sebedeus
skábmam+Use/Sub:skábmam ab-dot-noun; ! !
sos ab-dot-adj ; !sosiálalaš
spes.ped ab-dot-noun ; !spesiála
St ab-noun ; !
St.d.nr ab-dot-noun; !
St.died ab-dot-noun ; !
St.dieđ ab-dot-noun ; !
St.dieđ.nr ab-dot-noun ; !
St.meld ab-dot-noun ; !
St.meld.nr ab-dot-noun ; !
St.nr ab-dot-noun ; !
St.prp ab-dot-noun ; !Stortingsproposisjon
St.prp.nr ab-dot-noun ; !Stortingsproposisjon nummer
stud ab-dot-noun ; !
stud.philol ab-dot-noun ; !
sugr ab-dot-adj ; !suoma-ugralaš
suoidnem+Use/Sub:suoidnem ab-dot-noun; ! !
suopm ab-dot-noun ; !
suorgg ab-dot-noun ; !suorggid/-us/-it/-eapmi
sá ab-dot-adj ; !
sásu ab-dot ; !
tel ab-noun ; !Used also without dots
Th ab-dot-noun ;
tlf ab-dot-noun ;
tri ab-dot-noun ; !tohtori
Turnusbálv ab-dot-noun ; !
ubm ab-dot-adj ; !ubmesámegiella
urál ab-dot-adj ; !urálalaš
Vik.pr ab-dot-noun ;
vit.ass ab-dot-noun ; !
vrd ab-dot-verb ; !
Vrd ab-dot-verb ; !
vrd:vrd9 ab-nodot-verb ; !veardit !
Vrd:Vrd9 ab-nodot-verb ; !
vs ab-dot-cc ; !
vsá ab-dot-noun ; !
Vsá ab-dot-noun ;
čakčam+Use/Sub:čakčam ab-dot-noun; ! !
čakč ab-nodot-noun ; !
čuj:čuj9 ab-dot-noun ; !čujuhus
čuo ab-adj ; !

! Here comes the initials
! They are found in names etc.

A ab-dot-noun; !
B ab-dot-noun; !
C ab-dot-noun; !
D ab-dot-noun; !
E ab-dot-noun; !
F ab-dot-noun; !
G ab-dot-noun; !
H ab-dot-noun; !
I ab-dot-noun; !
J ab-dot-noun; !
K ab-dot-noun; !
L ab-dot-noun; !
M ab-dot-noun; !
N ab-dot-noun; !
O ab-dot-noun; !
P ab-dot-noun; !
Q ab-dot-noun; !
R ab-dot-noun; !
S ab-dot-noun; !
T ab-dot-noun; !
U ab-dot-noun; !
V ab-dot-noun; !
W ab-dot-noun; !
X ab-dot-noun; !
Y ab-dot-noun; !
Z ab-dot-noun; !
Æ ab-dot-noun; !
Ø ab-dot-noun; !
Å ab-dot-noun; !
Ä ab-dot-noun; !
Ö ab-dot-noun; !
Č ab-dot-noun; !
Š ab-dot-noun; !



! A+Use/Circ:A ab-dot-noun; !
! B+Use/Circ:B ab-dot-noun; !
! C+Use/Circ:C ab-dot-noun; !
! D+Use/Circ:D ab-dot-noun; !
! E+Use/Circ:E ab-dot-noun; !
! F+Use/Circ:F ab-dot-noun; !
! G+Use/Circ:G ab-dot-noun; !
! H+Use/Circ:H ab-dot-noun; !
! I+Use/Circ:I ab-dot-noun; !
! J+Use/Circ:J ab-dot-noun; !
! K+Use/Circ:K ab-dot-noun; !
! L+Use/Circ:L ab-dot-noun; !
! M+Use/Circ:M ab-dot-noun; !
! N+Use/Circ:N ab-dot-noun; !
! O+Use/Circ:O ab-dot-noun; !
! P+Use/Circ:P ab-dot-noun; !
! Q+Use/Circ:Q ab-dot-noun; !
! R+Use/Circ:R ab-dot-noun; !
! S+Use/Circ:S ab-dot-noun; !
! T+Use/Circ:T ab-dot-noun; !
! U+Use/Circ:U ab-dot-noun; !
! V+Use/Circ:V ab-dot-noun; !
! W+Use/Circ:W ab-dot-noun; !
! X+Use/Circ:X ab-dot-noun; !
! Y+Use/Circ:Y ab-dot-noun; !
! Z+Use/Circ:Z ab-dot-noun; !
! Æ+Use/Circ:Æ ab-dot-noun; !
! Ø+Use/Circ:Ø ab-dot-noun; !
! Å+Use/Circ:Å ab-dot-noun; !
! Ä+Use/Circ:Ä ab-dot-noun; !
! Ö+Use/Circ:Ö ab-dot-noun; !
! Č+Use/Circ:Č ab-dot-noun; !
! Š+Use/Circ:Š ab-dot-noun; !

! Divvun & Giellatekno - open source grammars for Sámi and other languages
! Copyright © 2000-2010 The University of Tromsø & the Norwegian Sámi Parliament
! http://giellatekno.uit.no & http://divvun.no
!
! This program is free software; you can redistribute and/or modify
! this file under the terms of the GNU General Public License as published by
! the Free Software Foundation, either version 3 of the License, or
! (at your option) any later version. The GNU General Public License
! is found at http://www.gnu.org/licenses/gpl.html. It is
! also available in the file $GTHOME/LICENSE.txt.
!
! Other licensing options are available upon request, please contact
! giellatekno@hum.uit.no or divvun@samediggi.no

LEXICON Punctuation

! Clause boundary symbols

%,+CLB:%,   # ;
%.+CLB:%.   # ;
%.%.+CLB:%.%.   # ;
%.%.%.+CLB:%.%.%.   # ;
%:+CLB:%:   # ;
%;+CLB:%;	  # ;
 ^excl+CLB+Use/Circ:%!	  # ;	!
 %?+CLB:%?	  # ; !Question mark
…+CLB:…		  # ;
 ¿+CLB:¿		  # ;	! Only seen as noise.
 ¶+CLB:¶		  # ;	! This sign is for titles, it is introduced by the
			! catxml script, and may be changed if it interferes 
			! with real pilcrow signs.
